<dictionary>
  <alphabet>ABCDEFGHIJKLMNOPQRSTUVWXYZÁÉÍÓÚabcdefghijklmnopqrstuvwxyzáéíóú</alphabet>
  <sdefs>
    <sdef n="n"          c="Noun"/>
    <sdef n="np"/>
    <sdef n="adj"/>
    <sdef n="vblex"/>
    <sdef n="vbcop"/>
    <sdef n="vpart"/>
    <sdef n="cnjcoo"/>
    <sdef n="cnjsub"/>
    <sdef n="cnjadv"/>
    <sdef n="adv"/>
    <sdef n="pr"/>
    <sdef n="prn"/>
    <sdef n="det"/>
    <sdef n="ord"/>
    <sdef n="ij"         c="Interjection"/>
    <sdef n="aff"/>
    <sdef n="neg"/>
    <sdef n="itg"/>
    <sdef n="dep"        c="Dependent"/>
    <sdef n="rel"/>
    <sdef n="subj"/>
    <sdef n="obj"/>
    <sdef n="emph"/>
    <sdef n="m"/>
    <sdef n="f"/>
    <sdef n="mf"/>
    <sdef n="comp"       c="Comparative"/>
    <sdef n="sg"/>
    <sdef n="pl"/>
    <sdef n="sp"/>
    <sdef n="nom"/>
    <sdef n="voc"/>
    <sdef n="dat"/>
    <sdef n="gen"/>
    <sdef n="def"/>
    <sdef n="ind"/>
    <sdef n="pos"/>
    <sdef n="ant"/>
    <sdef n="top"/>
    <sdef n="p1"/>
    <sdef n="p2"/>
    <sdef n="p3"/>
    <sdef n="impers"/>
    <sdef n="cni"/>
    <sdef n="fti"/>
    <sdef n="ger"/>
    <sdef n="imp"/>
    <sdef n="past"/>
    <sdef n="pii"/>
    <sdef n="pp"/>
    <sdef n="pres"/>
    <sdef n="prs"/>
    <sdef n="mon"/>
    <sdef n="iter"/>
    <sdef n="pers"/>
    <sdef n="lpar"/>
    <sdef n="cm"/>
    <sdef n="apos"/>
    <sdef n="rpar"/>
    <sdef n="sent"/>
    <sdef n="guio"/>
    <sdef n="num"/>
  </sdefs>
  <pardefs>

    <pardef n="guionet">
      <e><p><l>-</l><r>-<s n="guio"/></r></p></e>
    </pardef>

    <pardef n="coma">
      <e><p><l>,</l><r>,<s n="cm"/></r></p></e>
    </pardef>

    <pardef n="cometa">
      <e><p><l>'</l><r>'<s n="apos"/></r></p></e>
    </pardef>

    <pardef n="numeros">
      <e><re>[0-9]+([.,][0-9]+)?</re><p><l/><r><s n="num"/></r></p></e>
    </pardef>

    <pardef n="ordinals">
      <e><re>[0-9]+([.,][0-9]+)?ú</re><p><l/><r><s n="num"/><s n="ord"/></r></p></e>
    </pardef>

    <pardef n="currency">
      <e><re>[£$€][0-9]+([.,][0-9]+)?</re><p><l/><r><s n="num"/><s n="mon"/></r></p></e>
    </pardef>

    <pardef n="separa">
      <e><re>[.\?;:!·]</re><p><l/><r><s n="sent"/></r></p></e>
    </pardef>

    <pardef n="paresq">
      <e><re>[\(\[]</re><p><l/><r><s n="lpar"/></r></p></e>
    </pardef>

    <pardef n="pardret">
      <e><re>[\)\]]</re><p><l/><r><s n="rpar"/></r></p></e>
    </pardef>

    <!-- Mutations -->
    <pardef n="initial-b">
      <e><p><l>b</l><r>b</r></p></e>
      <e r="LR"><p><l>bh</l><r>b</r></p></e>
      <e r="LR"><p><l>mb</l><r>b</r></p></e>
    </pardef>

    <pardef n="initial-B">
      <e><p><l>B</l><r>B</r></p></e>
      <e r="LR"><p><l>Bh</l><r>B</r></p></e>
      <e r="LR"><p><l>BH</l><r>B</r></p></e>
      <e r="LR"><p><l>mB</l><r>B</r></p></e>
    </pardef>

    <pardef n="initial-c">
      <e><p><l>c</l><r>c</r></p></e>
      <e r="LR"><p><l>ch</l><r>c</r></p></e>
      <e r="LR"><p><l>gc</l><r>c</r></p></e>
    </pardef>

    <pardef n="initial-C">
      <e><p><l>C</l><r>C</r></p></e>
      <e r="LR"><p><l>Ch</l><r>C</r></p></e>
      <e r="LR"><p><l>CH</l><r>C</r></p></e>
      <e r="LR"><p><l>gC</l><r>C</r></p></e>
    </pardef>

    <pardef n="initial-d">
      <e><p><l>d</l><r>d</r></p></e>
      <e r="LR"><p><l>dh</l><r>d</r></p></e>
      <e r="LR"><p><l>nd</l><r>d</r></p></e>
    </pardef>

    <pardef n="initial-D">
      <e><p><l>D</l><r>D</r></p></e>
      <e r="LR"><p><l>Dh</l><r>D</r></p></e>
      <e r="LR"><p><l>DH</l><r>D</r></p></e>
      <e r="LR"><p><l>nD</l><r>D</r></p></e>
    </pardef>

    <pardef n="initial-f">
      <e><p><l>f</l><r>f</r></p></e>
      <e r="LR"><p><l>fh</l><r>f</r></p></e>
      <e r="LR"><p><l>bhf</l><r>f</r></p></e>
    </pardef>

    <pardef n="initial-f_nullout">
      <e><p><l>f</l><r></r></p></e>
      <e r="LR"><p><l>fh</l><r></r></p></e>
      <e r="LR"><p><l>bhf</l><r></r></p></e>
    </pardef>

    <pardef n="initial-F">
      <e><p><l>F</l><r>F</r></p></e>
      <e r="LR"><p><l>Fh</l><r>F</r></p></e>
      <e r="LR"><p><l>FH</l><r>F</r></p></e>
      <e r="LR"><p><l>bhF</l><r>F</r></p></e>
    </pardef>

    <pardef n="initial-g">
      <e><p><l>g</l><r>g</r></p></e>
      <e r="LR"><p><l>gh</l><r>g</r></p></e>
      <e r="LR"><p><l>ng</l><r>g</r></p></e>
    </pardef>

    <pardef n="initial-G">
      <e><p><l>G</l><r>G</r></p></e>
      <e r="LR"><p><l>Gh</l><r>G</r></p></e>
      <e r="LR"><p><l>GH</l><r>G</r></p></e>
      <e r="LR"><p><l>nG</l><r>G</r></p></e>
    </pardef>

    <pardef n="initial-m">
      <e><p><l>m</l><r>m</r></p></e>
      <e r="LR"><p><l>mh</l><r>m</r></p></e>
    </pardef>

    <pardef n="initial-M">
      <e><p><l>M</l><r>M</r></p></e>
      <e r="LR"><p><l>Mh</l><r>M</r></p></e>
      <e r="LR"><p><l>MH</l><r>M</r></p></e>
    </pardef>

    <pardef n="initial-p">
      <e><p><l>p</l><r>p</r></p></e>
      <e r="LR"><p><l>ph</l><r>p</r></p></e>
      <e r="LR"><p><l>bp</l><r>p</r></p></e>
    </pardef>

    <pardef n="initial-P">
      <e><p><l>P</l><r>P</r></p></e>
      <e r="LR"><p><l>Ph</l><r>P</r></p></e>
      <e r="LR"><p><l>PH</l><r>P</r></p></e>
      <e r="LR"><p><l>bP</l><r>P</r></p></e>
    </pardef>

    <pardef n="initial-s">
      <e><p><l>s</l><r>s</r></p></e>
      <e r="LR"><p><l>sh</l><r>s</r></p></e>
      <e r="LR"><p><l>ts</l><r>s</r></p></e>
    </pardef>

    <pardef n="initial-S">
      <e><p><l>S</l><r>S</r></p></e>
      <e r="LR"><p><l>Sh</l><r>S</r></p></e>
      <e r="LR"><p><l>SH</l><r>S</r></p></e>
      <e r="LR"><p><l>tS</l><r>S</r></p></e>
    </pardef>

    <pardef n="initial-t">
      <e><p><l>t</l><r>t</r></p></e>
      <e r="LR"><p><l>th</l><r>t</r></p></e>
      <e r="LR"><p><l>dt</l><r>t</r></p></e>
    </pardef>

    <pardef n="initial-T">
      <e><p><l>T</l><r>T</r></p></e>
      <e r="LR"><p><l>Th</l><r>T</r></p></e>
      <e r="LR"><p><l>TH</l><r>T</r></p></e>
      <e r="LR"><p><l>dT</l><r>T</r></p></e>
    </pardef>

    <pardef n="initial-vowel">
      <e><p><l></l><r></r></p></e>
      <e r="LR"><p><l>n-</l><r></r></p></e>
      <e r="LR"><p><l>n</l><r></r></p></e>
      <e r="LR"><p><l>t-</l><r></r></p></e>
      <e r="LR"><p><l>t</l><r></r></p></e>
      <e r="LR"><p><l>h</l><r></r></p></e>
    </pardef>

    <pardef n="initial-a">
      <e><p><l>a</l><r>a</r></p></e>
      <e r="LR"><p><l>n-a</l><r>a</r></p></e>
      <e r="LR"><p><l>nA</l><r>A</r></p></e>
      <e r="LR"><p><l>t-a</l><r>a</r></p></e>
      <e r="LR"><p><l>tA</l><r>A</r></p></e>
      <e r="LR"><p><l>ha</l><r>a</r></p></e>
    </pardef>

    <pardef n="initial-á">
      <e><p><l>á</l><r>á</r></p></e>
      <e r="LR"><p><l>n-á</l><r>á</r></p></e>
      <e r="LR"><p><l>nÁ</l><r>Á</r></p></e>
      <e r="LR"><p><l>t-á</l><r>á</r></p></e>
      <e r="LR"><p><l>tÁ</l><r>Á</r></p></e>
      <e r="LR"><p><l>há</l><r>á</r></p></e>
    </pardef>

    <pardef n="initial-e">
      <e><p><l>e</l><r>e</r></p></e>
      <e r="LR"><p><l>n-e</l><r>e</r></p></e>
      <e r="LR"><p><l>nE</l><r>E</r></p></e>
      <e r="LR"><p><l>t-e</l><r>e</r></p></e>
      <e r="LR"><p><l>tE</l><r>E</r></p></e>
      <e r="LR"><p><l>he</l><r>e</r></p></e>
    </pardef>

    <pardef n="initial-é">
      <e><p><l>é</l><r>é</r></p></e>
      <e r="LR"><p><l>n-é</l><r>é</r></p></e>
      <e r="LR"><p><l>nÉ</l><r>É</r></p></e>
      <e r="LR"><p><l>t-é</l><r>é</r></p></e>
      <e r="LR"><p><l>tÉ</l><r>É</r></p></e>
      <e r="LR"><p><l>hé</l><r>é</r></p></e>
    </pardef>

    <pardef n="initial-i">
      <e><p><l>i</l><r>i</r></p></e>
      <e r="LR"><p><l>n-i</l><r>i</r></p></e>
      <e r="LR"><p><l>nI</l><r>I</r></p></e>
      <e r="LR"><p><l>t-i</l><r>i</r></p></e>
      <e r="LR"><p><l>tI</l><r>I</r></p></e>
      <e r="LR"><p><l>hi</l><r>i</r></p></e>
    </pardef>

    <pardef n="initial-í">
      <e><p><l>í</l><r>í</r></p></e>
      <e r="LR"><p><l>n-í</l><r>í</r></p></e>
      <e r="LR"><p><l>nÍ</l><r>Í</r></p></e>
      <e r="LR"><p><l>t-í</l><r>í</r></p></e>
      <e r="LR"><p><l>tÍ</l><r>Í</r></p></e>
      <e r="LR"><p><l>hí</l><r>í</r></p></e>
    </pardef>

    <pardef n="initial-o">
      <e><p><l>o</l><r>o</r></p></e>
      <e r="LR"><p><l>n-o</l><r>o</r></p></e>
      <e r="LR"><p><l>nO</l><r>O</r></p></e>
      <e r="LR"><p><l>t-o</l><r>o</r></p></e>
      <e r="LR"><p><l>tO</l><r>O</r></p></e>
      <e r="LR"><p><l>ho</l><r>o</r></p></e>
    </pardef>

    <pardef n="initial-ó">
      <e><p><l>ó</l><r>ó</r></p></e>
      <e r="LR"><p><l>n-ó</l><r>ó</r></p></e>
      <e r="LR"><p><l>nÓ</l><r>Ó</r></p></e>
      <e r="LR"><p><l>t-ó</l><r>ó</r></p></e>
      <e r="LR"><p><l>tÓ</l><r>Ó</r></p></e>
      <e r="LR"><p><l>hó</l><r>ó</r></p></e>
    </pardef>

    <pardef n="initial-u">
      <e><p><l>u</l><r>u</r></p></e>
      <e r="LR"><p><l>n-u</l><r>u</r></p></e>
      <e r="LR"><p><l>nU</l><r>U</r></p></e>
      <e r="LR"><p><l>t-u</l><r>u</r></p></e>
      <e r="LR"><p><l>tU</l><r>U</r></p></e>
      <e r="LR"><p><l>hu</l><r>u</r></p></e>
    </pardef>

    <pardef n="initial-ú">
      <e><p><l>ú</l><r>ú</r></p></e>
      <e r="LR"><p><l>n-ú</l><r>ú</r></p></e>
      <e r="LR"><p><l>nÚ</l><r>Ú</r></p></e>
      <e r="LR"><p><l>t-ú</l><r>ú</r></p></e>
      <e r="LR"><p><l>tÚ</l><r>Ú</r></p></e>
      <e r="LR"><p><l>hú</l><r>ú</r></p></e>
    </pardef>

    <!-- End mutations -->

    <pardef n="a_haon__num">
      <e><p><l/><r><s n="num"/><s n="iter"/></r></p></e>
    </pardef>

    <pardef n="beirt__num">
      <e><p><l/><r><s n="num"/><s n="pers"/></r></p></e>
    </pardef>

    <pardef n="agus__cnjcoo">
      <e><p><l/><r><s n="cnjcoo"/></r></p></e>
    </pardef>

    <pardef n="gur__cnjsub">
      <e><p><l/><r><s n="cnjsub"/></r></p></e>
    </pardef>

    <pardef n="anseo__adv">
      <e><p><l/><r><s n="adv"/></r></p></e>
    </pardef>

    <pardef n="cá__adv">
      <e><p><l/><r><s n="adv"/><s n="itg"/></r></p></e>
    </pardef>

    <pardef n="nuair__cnjadv">
      <e><p><l/><r><s n="cnjadv"/></r></p></e>
    </pardef>

    <pardef n="a__rel">
      <e r="LR"><p><l>a</l><r>a<s n="rel"/><s n="sp"/></r></p></e>
      <e r="RL"><p><l><a/>a</l><r>a<s n="rel"/><s n="sp"/></r></p></e>
    </pardef>

    <!-- SECTION: Determiners -->

    <pardef n="an__det">
      <e><p><l>an</l><r>an<s n="det"/><s n="def"/><s n="sg"/><s n="nom"/></r></p></e>
      <e><p><l>an</l><r>an<s n="det"/><s n="def"/><s n="sg"/><s n="dat"/></r></p></e>
      <e><p><l>an</l><r>an<s n="det"/><s n="def"/><s n="sg"/><s n="gen"/></r></p></e>
      <e><p><l>na</l><r>an<s n="det"/><s n="def"/><s n="sg"/><s n="gen"/></r></p></e>
      <e><p><l>na</l><r>an<s n="det"/><s n="def"/><s n="pl"/><s n="nom"/></r></p></e>
      <e><p><l>na</l><r>an<s n="det"/><s n="def"/><s n="pl"/><s n="dat"/></r></p></e>
      <e><p><l>na</l><r>an<s n="det"/><s n="def"/><s n="pl"/><s n="gen"/></r></p></e>
    </pardef>

    <!-- SECTION: Prepositions -->
  
    <pardef n="/de__pr">
      <e r="LR"><p><l>de</l><r>de<s n="pr"/></r></p></e>
      <e r="RL"><p><l><a/>de</l><r>de<s n="pr"/></r></p></e>
      <e r="LR"><p>	  <l>den</l>	  <r>de<s n="pr"/><j/>an<s n="det"/><s n="def"/><s n="sg"/><s n="dat"/></r>	</p></e>
      <e r="LR"><p><l>díom</l><r>de<s n="pr"/><j/>prpers<s n="prn"/><s n="obj"/><s n="p1"/><s n="mf"/><s n="sg"/></r></p></e>
      <e r="LR"><p><l>díomsa</l><r>de<s n="pr"/><j/>prpers<s n="prn"/><s n="obj"/><s n="emph"/><s n="p1"/><s n="mf"/><s n="sg"/></r></p></e>
      <e r="LR"><p><l>díot</l><r>de<s n="pr"/><j/>prpers<s n="prn"/><s n="obj"/><s n="p2"/><s n="mf"/><s n="sg"/></r></p></e>
      <e r="LR"><p><l>díotsa</l><r>de<s n="pr"/><j/>prpers<s n="prn"/><s n="obj"/><s n="emph"/><s n="p2"/><s n="mf"/><s n="sg"/></r></p></e>
      <e r="LR"><p><l>de</l><r>de<s n="pr"/><j/>prpers<s n="prn"/><s n="obj"/><s n="p3"/><s n="m"/><s n="sg"/></r></p></e>
      <e r="LR"><p><l>desean</l><r>de<s n="pr"/><j/>prpers<s n="prn"/><s n="obj"/><s n="emph"/><s n="p3"/><s n="m"/><s n="sg"/></r></p></e>
      <e r="LR"><p><l>di</l><r>de<s n="pr"/><j/>prpers<s n="prn"/><s n="obj"/><s n="p3"/><s n="f"/><s n="sg"/></r></p></e>
      <e r="LR"><p><l>dise</l><r>de<s n="pr"/><j/>prpers<s n="prn"/><s n="obj"/><s n="emph"/><s n="p3"/><s n="f"/><s n="sg"/></r></p></e>
      <e r="LR"><p><l>dínn</l><r>de<s n="pr"/><j/>prpers<s n="prn"/><s n="obj"/><s n="p1"/><s n="mf"/><s n="pl"/></r></p></e>
      <e r="LR"><p><l>dínne</l><r>de<s n="pr"/><j/>prpers<s n="prn"/><s n="obj"/><s n="emph"/><s n="p1"/><s n="mf"/><s n="pl"/></r></p></e>
      <e r="LR"><p><l>díbh</l><r>de<s n="pr"/><j/>prpers<s n="prn"/><s n="obj"/><s n="p2"/><s n="mf"/><s n="pl"/></r></p></e>
      <e r="LR"><p><l>díbhse</l><r>de<s n="pr"/><j/>prpers<s n="prn"/><s n="obj"/><s n="emph"/><s n="p2"/><s n="mf"/><s n="pl"/></r></p></e>
      <e r="LR"><p><l>díobh</l><r>de<s n="pr"/><j/>prpers<s n="prn"/><s n="obj"/><s n="p3"/><s n="mf"/><s n="pl"/></r></p></e>
      <e r="LR"><p><l>díobhsan</l><r>de<s n="pr"/><j/>prpers<s n="prn"/><s n="obj"/><s n="emph"/><s n="p3"/><s n="mf"/><s n="pl"/></r></p></e>
    </pardef>

    <pardef n="/do__pr">
      <e r="LR"><p><l>do</l><r>do<s n="pr"/></r></p></e>
      <e r="RL"><p><l><a/>do</l><r>do<s n="pr"/></r></p></e>
      <e r="LR"><p>	  <l>don</l>	  <r>do<s n="pr"/><j/>an<s n="det"/><s n="def"/><s n="sg"/><s n="dat"/></r>	</p></e>
      <e r="LR"><p><l>dom</l><r>do<s n="pr"/><j/>prpers<s n="prn"/><s n="obj"/><s n="p1"/><s n="mf"/><s n="sg"/></r></p></e>
      <e r="LR"><p><l>domsa</l><r>do<s n="pr"/><j/>prpers<s n="prn"/><s n="obj"/><s n="emph"/><s n="p1"/><s n="mf"/><s n="sg"/></r></p></e>
      <e r="LR"><p><l>duit</l><r>do<s n="pr"/><j/>prpers<s n="prn"/><s n="obj"/><s n="p2"/><s n="mf"/><s n="sg"/></r></p></e>
      <e r="LR"><p><l>duitse</l><r>do<s n="pr"/><j/>prpers<s n="prn"/><s n="obj"/><s n="emph"/><s n="p2"/><s n="mf"/><s n="sg"/></r></p></e>
      <e r="LR"><p><l>dó</l><r>do<s n="pr"/><j/>prpers<s n="prn"/><s n="obj"/><s n="p3"/><s n="m"/><s n="sg"/></r></p></e>
      <e r="LR"><p><l>dósan</l><r>do<s n="pr"/><j/>prpers<s n="prn"/><s n="obj"/><s n="emph"/><s n="p3"/><s n="m"/><s n="sg"/></r></p></e>
      <e r="LR"><p><l>di</l><r>do<s n="pr"/><j/>prpers<s n="prn"/><s n="obj"/><s n="p3"/><s n="f"/><s n="sg"/></r></p></e>
      <e r="LR"><p><l>dise</l><r>do<s n="pr"/><j/>prpers<s n="prn"/><s n="obj"/><s n="emph"/><s n="p3"/><s n="f"/><s n="sg"/></r></p></e>
      <e r="LR"><p><l>dúinn</l><r>do<s n="pr"/><j/>prpers<s n="prn"/><s n="obj"/><s n="p1"/><s n="mf"/><s n="pl"/></r></p></e>
      <e r="LR"><p><l>dúinne</l><r>de<s n="pr"/><j/>prpers<s n="prn"/><s n="obj"/><s n="emph"/><s n="p1"/><s n="mf"/><s n="pl"/></r></p></e>
      <e r="LR"><p><l>daoibh</l><r>do<s n="pr"/><j/>prpers<s n="prn"/><s n="obj"/><s n="p2"/><s n="mf"/><s n="pl"/></r></p></e>
      <e r="LR"><p><l>daoibhse</l><r>do<s n="pr"/><j/>prpers<s n="prn"/><s n="obj"/><s n="emph"/><s n="p2"/><s n="mf"/><s n="pl"/></r></p></e>
      <e r="LR"><p><l>dóibh</l><r>do<s n="pr"/><j/>prpers<s n="prn"/><s n="obj"/><s n="p3"/><s n="mf"/><s n="pl"/></r></p></e>
      <e r="LR"><p><l>dóibhsean</l><r>do<s n="pr"/><j/>prpers<s n="prn"/><s n="obj"/><s n="emph"/><s n="p3"/><s n="mf"/><s n="pl"/></r></p></e>
    </pardef>

    <pardef n="/le__pr">
      <e r="LR"><p><l>le</l><r>le<s n="pr"/></r></p></e>
      <e r="RL"><p><l><a/>le</l><r>le<s n="pr"/></r></p></e>
      <e r="LR"><p>	  <l>leis an</l>	  <r>le<s n="pr"/><j/>an<s n="det"/><s n="def"/><s n="sg"/><s n="dat"/></r>	</p></e>
      <e r="LR"><p>	  <l>leis na</l>	  <r>le<s n="pr"/><j/>an<s n="det"/><s n="def"/><s n="pl"/><s n="dat"/></r>	</p></e>
      <e><p><l>liom</l><r>le<s n="pr"/><j/>prpers<s n="prn"/><s n="obj"/><s n="p1"/><s n="mf"/><s n="sg"/></r></p></e>
      <e><p><l>liomsa</l><r>le<s n="pr"/><j/>prpers<s n="prn"/><s n="obj"/><s n="emph"/><s n="p1"/><s n="mf"/><s n="sg"/></r></p></e>
      <e><p><l>leat</l><r>le<s n="pr"/><j/>prpers<s n="prn"/><s n="obj"/><s n="p2"/><s n="mf"/><s n="sg"/></r></p></e>
      <e><p><l>leatsa</l><r>le<s n="pr"/><j/>prpers<s n="prn"/><s n="obj"/><s n="emph"/><s n="p2"/><s n="mf"/><s n="sg"/></r></p></e>
      <e><p><l>leis</l><r>le<s n="pr"/><j/>prpers<s n="prn"/><s n="obj"/><s n="p3"/><s n="m"/><s n="sg"/></r></p></e>
      <e><p><l>léi</l><r>le<s n="pr"/><j/>prpers<s n="prn"/><s n="obj"/><s n="p3"/><s n="f"/><s n="sg"/></r></p></e>
      <e><p><l>linn</l><r>le<s n="pr"/><j/>prpers<s n="prn"/><s n="obj"/><s n="p1"/><s n="mf"/><s n="pl"/></r></p></e>
      <e><p><l>libh</l><r>le<s n="pr"/><j/>prpers<s n="prn"/><s n="obj"/><s n="p2"/><s n="mf"/><s n="pl"/></r></p></e>
      <e><p><l>leo</l><r>le<s n="pr"/><j/>prpers<s n="prn"/><s n="obj"/><s n="p3"/><s n="mf"/><s n="pl"/></r></p></e>
      <e r="LR"><p><l>lena</l><r>le<s n="pr"/><j/>a<s n="det"/><s n="pos"/><s n="p3"/><s n="m"/><s n="sg"/></r></p></e>
      <e r="LR"><p><l>lena</l><r>le<s n="pr"/><j/>a<s n="det"/><s n="pos"/><s n="p3"/><s n="f"/><s n="sg"/></r></p></e>
      <e r="LR"><p><l>lena</l><r>le<s n="pr"/><j/>a<s n="det"/><s n="pos"/><s n="p3"/><s n="mf"/><s n="pl"/></r></p></e>
      <e r="LR"><p><l>lenár</l><r>le<s n="pr"/><j/>ár<s n="det"/><s n="pos"/><s n="p1"/><s n="mf"/><s n="pl"/></r></p></e>
    </pardef>

    <pardef n="/ag__pr">
      <e r="LR"><p><l>ag</l><r>ag<s n="pr"/></r></p></e>
      <e r="RL"><p><l><a/>ag</l><r>ag<s n="pr"/></r></p></e>
      <e><p><l>agam</l><r>ag<s n="pr"/><j/>prpers<s n="prn"/><s n="obj"/><s n="p1"/><s n="mf"/><s n="sg"/></r></p></e>
      <e><p><l>agamsa</l><r>ag<s n="pr"/><j/>prpers<s n="prn"/><s n="obj"/><s n="emph"/><s n="p1"/><s n="mf"/><s n="sg"/></r></p></e>
      <e><p><l>agat</l><r>ag<s n="pr"/><j/>prpers<s n="prn"/><s n="obj"/><s n="p2"/><s n="mf"/><s n="sg"/></r></p></e>
      <e><p><l>agatsa</l><r>ag<s n="pr"/><j/>prpers<s n="prn"/><s n="obj"/><s n="emph"/><s n="p2"/><s n="mf"/><s n="sg"/></r></p></e>
      <e><p><l>aige</l><r>ag<s n="pr"/><j/>prpers<s n="prn"/><s n="obj"/><s n="p3"/><s n="m"/><s n="sg"/></r></p></e>
      <e><p><l>agesean</l><r>ag<s n="pr"/><j/>prpers<s n="prn"/><s n="obj"/><s n="emph"/><s n="p3"/><s n="m"/><s n="sg"/></r></p></e>
      <e><p><l>aici</l><r>ag<s n="pr"/><j/>prpers<s n="prn"/><s n="obj"/><s n="p3"/><s n="f"/><s n="sg"/></r></p></e>
      <e><p><l>aicise</l><r>ag<s n="pr"/><j/>prpers<s n="prn"/><s n="obj"/><s n="emph"/><s n="p3"/><s n="f"/><s n="sg"/></r></p></e>
      <e><p><l>againn</l><r>ag<s n="pr"/><j/>prpers<s n="prn"/><s n="obj"/><s n="p1"/><s n="mf"/><s n="pl"/></r></p></e>
      <e><p><l>againne</l><r>ag<s n="pr"/><j/>prpers<s n="prn"/><s n="obj"/><s n="emph"/><s n="p1"/><s n="mf"/><s n="pl"/></r></p></e>
      <e><p><l>agaibh</l><r>ag<s n="pr"/><j/>prpers<s n="prn"/><s n="obj"/><s n="p2"/><s n="mf"/><s n="pl"/></r></p></e>
      <e><p><l>agaibhse</l><r>ag<s n="pr"/><j/>prpers<s n="prn"/><s n="obj"/><s n="emph"/><s n="p2"/><s n="mf"/><s n="pl"/></r></p></e>
      <e><p><l>acu</l><r>ag<s n="pr"/><j/>prpers<s n="prn"/><s n="obj"/><s n="p3"/><s n="mf"/><s n="pl"/></r></p></e>
      <e><p><l>acusan</l><r>ag<s n="pr"/><j/>prpers<s n="prn"/><s n="obj"/><s n="emph"/><s n="p3"/><s n="mf"/><s n="pl"/></r></p></e>
    </pardef>

    <pardef n="/ar__pr">
      <e r="LR"><p><l>ar</l><r>ar<s n="pr"/></r></p></e>
      <e r="RL"><p><l><a/>ar</l><r>ar<s n="pr"/></r></p></e>
      <e><p><l>orm</l><r>ar<s n="pr"/><j/>prpers<s n="prn"/><s n="obj"/><s n="p1"/><s n="mf"/><s n="sg"/></r></p></e>
      <e><p><l>ormsa</l><r>ar<s n="pr"/><j/>prpers<s n="prn"/><s n="obj"/><s n="emph"/><s n="p1"/><s n="mf"/><s n="sg"/></r></p></e>
      <e><p><l>ort</l><r>ar<s n="pr"/><j/>prpers<s n="prn"/><s n="obj"/><s n="p2"/><s n="mf"/><s n="sg"/></r></p></e>
      <e><p><l>ortsa</l><r>ar<s n="pr"/><j/>prpers<s n="prn"/><s n="obj"/><s n="emph"/><s n="p2"/><s n="mf"/><s n="sg"/></r></p></e>
      <e><p><l>air</l><r>ar<s n="pr"/><j/>prpers<s n="prn"/><s n="obj"/><s n="p3"/><s n="m"/><s n="sg"/></r></p></e>
      <e><p><l>airsean</l><r>ar<s n="pr"/><j/>prpers<s n="prn"/><s n="obj"/><s n="emph"/><s n="p3"/><s n="m"/><s n="sg"/></r></p></e>
      <e><p><l>uirthi</l><r>ar<s n="pr"/><j/>prpers<s n="prn"/><s n="obj"/><s n="p3"/><s n="f"/><s n="sg"/></r></p></e>
      <e><p><l>uirthise</l><r>ar<s n="pr"/><j/>prpers<s n="prn"/><s n="obj"/><s n="emph"/><s n="p3"/><s n="f"/><s n="sg"/></r></p></e>
      <e><p><l>orainn</l><r>ar<s n="pr"/><j/>prpers<s n="prn"/><s n="obj"/><s n="p1"/><s n="mf"/><s n="pl"/></r></p></e>
      <e><p><l>orainne</l><r>ar<s n="pr"/><j/>prpers<s n="prn"/><s n="obj"/><s n="emph"/><s n="p1"/><s n="mf"/><s n="pl"/></r></p></e>
      <e><p><l>oraibh</l><r>ar<s n="pr"/><j/>prpers<s n="prn"/><s n="obj"/><s n="p2"/><s n="mf"/><s n="pl"/></r></p></e>
      <e><p><l>oraibhse</l><r>ar<s n="pr"/><j/>prpers<s n="prn"/><s n="obj"/><s n="emph"/><s n="p2"/><s n="mf"/><s n="pl"/></r></p></e>
      <e><p><l>orthu</l><r>ar<s n="pr"/><j/>prpers<s n="prn"/><s n="obj"/><s n="p3"/><s n="mf"/><s n="pl"/></r></p></e>
      <e><p><l>orthusan</l><r>ar<s n="pr"/><j/>prpers<s n="prn"/><s n="obj"/><s n="emph"/><s n="p3"/><s n="mf"/><s n="pl"/></r></p></e>
    </pardef>

    <pardef n="/faoi__pr">
      <e r="LR"><p><l>faoi</l><r>faoi<s n="pr"/></r></p></e>
      <e r="RL"><p><l><a/>faoi</l><r>faoi<s n="pr"/></r></p></e>
      <e r="LR"><p>	  <l>faoin</l>	  <r>faoi<s n="pr"/><j/>an<s n="det"/><s n="def"/><s n="sg"/><s n="dat"/></r>	</p></e>
      <e><p><l>fúm</l><r>faoi<s n="pr"/><j/>prpers<s n="prn"/><s n="obj"/><s n="p1"/><s n="mf"/><s n="sg"/></r></p></e>
      <e><p><l>fúmsa</l><r>faoi<s n="pr"/><j/>prpers<s n="prn"/><s n="obj"/><s n="emph"/><s n="p1"/><s n="mf"/><s n="sg"/></r></p></e>
      <e><p><l>fút</l><r>faoi<s n="pr"/><j/>prpers<s n="prn"/><s n="obj"/><s n="p2"/><s n="mf"/><s n="sg"/></r></p></e>
      <e><p><l>fútsa</l><r>faoi<s n="pr"/><j/>prpers<s n="prn"/><s n="obj"/><s n="emph"/><s n="p2"/><s n="mf"/><s n="sg"/></r></p></e>
      <e><p><l>faoi</l><r>faoi<s n="pr"/><j/>prpers<s n="prn"/><s n="obj"/><s n="p3"/><s n="m"/><s n="sg"/></r></p></e>
      <e><p><l>faoisean</l><r>faoi<s n="pr"/><j/>prpers<s n="prn"/><s n="obj"/><s n="emph"/><s n="p3"/><s n="m"/><s n="sg"/></r></p></e>
      <e><p><l>fúithi</l><r>faoi<s n="pr"/><j/>prpers<s n="prn"/><s n="obj"/><s n="p3"/><s n="f"/><s n="sg"/></r></p></e>
      <e><p><l>fúithise</l><r>faoi<s n="pr"/><j/>prpers<s n="prn"/><s n="obj"/><s n="emph"/><s n="p3"/><s n="f"/><s n="sg"/></r></p></e>
      <e><p><l>fúinn</l><r>faoi<s n="pr"/><j/>prpers<s n="prn"/><s n="obj"/><s n="p1"/><s n="mf"/><s n="pl"/></r></p></e>
      <e><p><l>fúinne</l><r>faoi<s n="pr"/><j/>prpers<s n="prn"/><s n="obj"/><s n="emph"/><s n="p1"/><s n="mf"/><s n="pl"/></r></p></e>
      <e><p><l>fúibh</l><r>faoi<s n="pr"/><j/>prpers<s n="prn"/><s n="obj"/><s n="p2"/><s n="mf"/><s n="pl"/></r></p></e>
      <e><p><l>fúibhse</l><r>faoi<s n="pr"/><j/>prpers<s n="prn"/><s n="obj"/><s n="emph"/><s n="p2"/><s n="mf"/><s n="pl"/></r></p></e>
      <e><p><l>fúthu</l><r>faoi<s n="pr"/><j/>prpers<s n="prn"/><s n="obj"/><s n="p3"/><s n="mf"/><s n="pl"/></r></p></e>
      <e><p><l>fúthusan</l><r>faoi<s n="pr"/><j/>prpers<s n="prn"/><s n="obj"/><s n="emph"/><s n="p3"/><s n="mf"/><s n="pl"/></r></p></e>
    </pardef>

    <pardef n="/chuig__pr">
      <e><p><l>chuig</l><r>chuig<s n="pr"/></r></p></e>
      <e><p><l>chugam</l><r>chuig<s n="pr"/><j/>prpers<s n="prn"/><s n="obj"/><s n="p1"/><s n="mf"/><s n="sg"/></r></p></e>
      <e><p><l>chugamsa</l><r>chuig<s n="pr"/><j/>prpers<s n="prn"/><s n="obj"/><s n="emph"/><s n="p1"/><s n="mf"/><s n="sg"/></r></p></e>
      <e><p><l>chugat</l><r>chuig<s n="pr"/><j/>prpers<s n="prn"/><s n="obj"/><s n="p2"/><s n="mf"/><s n="sg"/></r></p></e>
      <e><p><l>chugatsa</l><r>chuig<s n="pr"/><j/>prpers<s n="prn"/><s n="obj"/><s n="emph"/><s n="p2"/><s n="mf"/><s n="sg"/></r></p></e>
      <e><p><l>chuige</l><r>chuig<s n="pr"/><j/>prpers<s n="prn"/><s n="obj"/><s n="p3"/><s n="m"/><s n="sg"/></r></p></e>
      <e><p><l>chuici</l><r>chuig<s n="pr"/><j/>prpers<s n="prn"/><s n="obj"/><s n="p3"/><s n="f"/><s n="sg"/></r></p></e>
      <e><p><l>chugainn</l><r>chuig<s n="pr"/><j/>prpers<s n="prn"/><s n="obj"/><s n="p1"/><s n="mf"/><s n="pl"/></r></p></e>
      <e><p><l>chugaibh</l><r>chuig<s n="pr"/><j/>prpers<s n="prn"/><s n="obj"/><s n="p2"/><s n="mf"/><s n="pl"/></r></p></e>
      <e><p><l>chucu</l><r>chuig<s n="pr"/><j/>prpers<s n="prn"/><s n="obj"/><s n="p3"/><s n="mf"/><s n="pl"/></r></p></e>
    </pardef>

    <pardef n="/as__pr">
      <e r="LR"><p><l>as</l><r>as<s n="pr"/></r></p></e>
      <e r="RL"><p><l><a/>as</l><r>as<s n="pr"/></r></p></e>
      <e r="LR"><p><l>asam</l><r>as<s n="pr"/><j/>prpers<s n="prn"/><s n="obj"/><s n="p1"/><s n="mf"/><s n="sg"/></r></p></e>
      <e r="LR"><p><l>asamsa</l><r>as<s n="pr"/><j/>prpers<s n="prn"/><s n="obj"/><s n="emph"/><s n="p1"/><s n="mf"/><s n="sg"/></r></p></e>
      <e r="LR"><p><l>asat</l><r>as<s n="pr"/><j/>prpers<s n="prn"/><s n="obj"/><s n="p2"/><s n="mf"/><s n="sg"/></r></p></e>
      <e r="LR"><p><l>asatsa</l><r>as<s n="pr"/><j/>prpers<s n="prn"/><s n="obj"/><s n="emph"/><s n="p2"/><s n="mf"/><s n="sg"/></r></p></e>
      <e r="LR"><p><l>as</l><r>as<s n="pr"/><j/>prpers<s n="prn"/><s n="obj"/><s n="p3"/><s n="m"/><s n="sg"/></r></p></e>
      <e r="LR"><p><l>as-san</l><r>as<s n="pr"/><j/>prpers<s n="prn"/><s n="obj"/><s n="emph"/><s n="p3"/><s n="m"/><s n="sg"/></r></p></e>
      <e r="LR"><p><l>aisti</l><r>as<s n="pr"/><j/>prpers<s n="prn"/><s n="obj"/><s n="p3"/><s n="f"/><s n="sg"/></r></p></e>
      <e r="LR"><p><l>aistise</l><r>as<s n="pr"/><j/>prpers<s n="prn"/><s n="obj"/><s n="emph"/><s n="p3"/><s n="f"/><s n="sg"/></r></p></e>
      <e r="LR"><p><l>asainn</l><r>as<s n="pr"/><j/>prpers<s n="prn"/><s n="obj"/><s n="p1"/><s n="mf"/><s n="pl"/></r></p></e>
      <e r="LR"><p><l>asainne</l><r>as<s n="pr"/><j/>prpers<s n="prn"/><s n="obj"/><s n="emph"/><s n="p1"/><s n="mf"/><s n="pl"/></r></p></e>
      <e r="LR"><p><l>asaibh</l><r>as<s n="pr"/><j/>prpers<s n="prn"/><s n="obj"/><s n="p2"/><s n="mf"/><s n="pl"/></r></p></e>
      <e r="LR"><p><l>asaibhse</l><r>as<s n="pr"/><j/>prpers<s n="prn"/><s n="obj"/><s n="emph"/><s n="p2"/><s n="mf"/><s n="pl"/></r></p></e>
      <e r="LR"><p><l>astu</l><r>as<s n="pr"/><j/>prpers<s n="prn"/><s n="obj"/><s n="p3"/><s n="mf"/><s n="pl"/></r></p></e>
      <e r="LR"><p><l>astusan</l><r>as<s n="pr"/><j/>prpers<s n="prn"/><s n="obj"/><s n="emph"/><s n="p3"/><s n="mf"/><s n="pl"/></r></p></e>
    </pardef>

    <pardef n="/i__pr">
      <e r="LR"><p><l>i</l><r>i<s n="pr"/></r></p></e>
      <e r="LR"><p><l>in</l><r>i<s n="pr"/></r></p></e>
      <e r="RL"><p><l><a/>i</l><r>i<s n="pr"/></r></p></e>
      <e r="LR"><p>	  <l>sa</l>	  <r>i<s n="pr"/><j/>an<s n="det"/><s n="def"/><s n="sg"/><s n="dat"/></r>	</p></e>
      <e r="LR"><p>	  <l>san</l>	  <r>i<s n="pr"/><j/>an<s n="det"/><s n="def"/><s n="sg"/><s n="dat"/></r>	</p></e>
      <e r="LR"><p>	  <l>sna</l>	  <r>i<s n="pr"/><j/>an<s n="det"/><s n="def"/><s n="pl"/><s n="dat"/></r>	</p></e>
      <!-- Possessives -->
      <e r="LR"><p><l>ina</l><r>i<s n="pr"/><j/>a<s n="det"/><s n="pos"/><s n="p3"/><s n="m"/><s n="sg"/></r></p></e>
      <e r="LR"><p><l>ina</l><r>i<s n="pr"/><j/>a<s n="det"/><s n="pos"/><s n="p3"/><s n="f"/><s n="sg"/></r></p></e>
      <e r="LR"><p><l>ina</l><r>i<s n="pr"/><j/>a<s n="det"/><s n="pos"/><s n="p3"/><s n="mf"/><s n="pl"/></r></p></e>
      <e r="LR"><p><l>inár</l><r>i<s n="pr"/><j/>ár<s n="det"/><s n="pos"/><s n="p1"/><s n="mf"/><s n="pl"/></r></p></e>
      <!-- Relatives -->
      <e r="LR"><p><l>ina</l><r>i<s n="pr"/><j/>a<s n="rel"/><s n="sp"/></r></p></e>
      <e r="LR"><p><l>inar</l><r>i<s n="pr"/><j/>ar<s n="rel"/><s n="sp"/></r></p></e>
      <!-- FIXME: gotta check these      <e r="LR"><p><l>inarb</l><r>i<s n="pr"/><j/></r></p></e>
      <e r="LR"><p><l>inarbh</l><r>i<s n="pr"/><j/></r></p></e>
      -->
      <!-- Standard -->
      <e r="LR"><p><l>ionam</l><r>i<s n="pr"/><j/>prpers<s n="prn"/><s n="obj"/><s n="p1"/><s n="mf"/><s n="sg"/></r></p></e>
      <e r="LR"><p><l>ionamsa</l><r>i<s n="pr"/><j/>prpers<s n="prn"/><s n="obj"/><s n="emph"/><s n="p1"/><s n="mf"/><s n="sg"/></r></p></e>
      <e r="LR"><p><l>ionat</l><r>i<s n="pr"/><j/>prpers<s n="prn"/><s n="obj"/><s n="p2"/><s n="mf"/><s n="sg"/></r></p></e>
      <e r="LR"><p><l>ionatsa</l><r>i<s n="pr"/><j/>prpers<s n="prn"/><s n="obj"/><s n="emph"/><s n="p2"/><s n="mf"/><s n="sg"/></r></p></e>
      <e r="LR"><p><l>ann</l><r>i<s n="pr"/><j/>prpers<s n="prn"/><s n="obj"/><s n="p3"/><s n="m"/><s n="sg"/></r></p></e>
      <e r="LR"><p><l>annsan</l><r>i<s n="pr"/><j/>prpers<s n="prn"/><s n="obj"/><s n="emph"/><s n="p3"/><s n="m"/><s n="sg"/></r></p></e>
      <e r="LR"><p><l>inti</l><r>i<s n="pr"/><j/>prpers<s n="prn"/><s n="obj"/><s n="p3"/><s n="f"/><s n="sg"/></r></p></e>
      <e r="LR"><p><l>intise</l><r>i<s n="pr"/><j/>prpers<s n="prn"/><s n="obj"/><s n="emph"/><s n="p3"/><s n="f"/><s n="sg"/></r></p></e>
      <e r="LR"><p><l>ionainn</l><r>i<s n="pr"/><j/>prpers<s n="prn"/><s n="obj"/><s n="p1"/><s n="mf"/><s n="pl"/></r></p></e>
      <e r="LR"><p><l>ionainne</l><r>i<s n="pr"/><j/>prpers<s n="prn"/><s n="obj"/><s n="emph"/><s n="p1"/><s n="mf"/><s n="pl"/></r></p></e>
      <e r="LR"><p><l>ionaibh</l><r>i<s n="pr"/><j/>prpers<s n="prn"/><s n="obj"/><s n="p2"/><s n="mf"/><s n="pl"/></r></p></e>
      <e r="LR"><p><l>ionaibhse</l><r>i<s n="pr"/><j/>prpers<s n="prn"/><s n="obj"/><s n="emph"/><s n="p2"/><s n="mf"/><s n="pl"/></r></p></e>
      <e r="LR"><p><l>iontu</l><r>i<s n="pr"/><j/>prpers<s n="prn"/><s n="obj"/><s n="p3"/><s n="mf"/><s n="pl"/></r></p></e>
      <e r="LR"><p><l>iontusan</l><r>i<s n="pr"/><j/>prpers<s n="prn"/><s n="obj"/><s n="emph"/><s n="p3"/><s n="mf"/><s n="pl"/></r></p></e>
    </pardef>

    <pardef n="/fara__pr">
      <e r="LR"><p><l>fara</l><r>fara<s n="pr"/></r></p></e>
      <e r="RL"><p><l><a/>fara</l><r>fara<s n="pr"/></r></p></e>
      <e r="LR"><p><l>faram</l><r>fara<s n="pr"/><j/>prpers<s n="prn"/><s n="obj"/><s n="p1"/><s n="mf"/><s n="sg"/></r></p></e>
      <e r="LR"><p><l>faramsa</l><r>fara<s n="pr"/><j/>prpers<s n="prn"/><s n="obj"/><s n="emph"/><s n="p1"/><s n="mf"/><s n="sg"/></r></p></e>
      <e r="LR"><p><l>farat</l><r>fara<s n="pr"/><j/>prpers<s n="prn"/><s n="obj"/><s n="p2"/><s n="mf"/><s n="sg"/></r></p></e>
      <e r="LR"><p><l>faratsa</l><r>fara<s n="pr"/><j/>prpers<s n="prn"/><s n="obj"/><s n="emph"/><s n="p2"/><s n="mf"/><s n="sg"/></r></p></e>
      <e r="LR"><p><l>fairis</l><r>fara<s n="pr"/><j/>prpers<s n="prn"/><s n="obj"/><s n="p3"/><s n="m"/><s n="sg"/></r></p></e>
      <e r="LR"><p><l>fairis-san</l><r>fara<s n="pr"/><j/>prpers<s n="prn"/><s n="obj"/><s n="emph"/><s n="p3"/><s n="m"/><s n="sg"/></r></p></e>
      <e r="LR"><p><l>farae</l><r>fara<s n="pr"/><j/>prpers<s n="prn"/><s n="obj"/><s n="p3"/><s n="f"/><s n="sg"/></r></p></e>
      <e r="LR"><p><l>faraese</l><r>fara<s n="pr"/><j/>prpers<s n="prn"/><s n="obj"/><s n="emph"/><s n="p3"/><s n="f"/><s n="sg"/></r></p></e>
      <e r="LR"><p><l>farainn</l><r>fara<s n="pr"/><j/>prpers<s n="prn"/><s n="obj"/><s n="p1"/><s n="mf"/><s n="pl"/></r></p></e>
      <e r="LR"><p><l>farainne</l><r>fara<s n="pr"/><j/>prpers<s n="prn"/><s n="obj"/><s n="emph"/><s n="p1"/><s n="mf"/><s n="pl"/></r></p></e>
      <e r="LR"><p><l>faraibh</l><r>fara<s n="pr"/><j/>prpers<s n="prn"/><s n="obj"/><s n="p2"/><s n="mf"/><s n="pl"/></r></p></e>
      <e r="LR"><p><l>faraibhse</l><r>fara<s n="pr"/><j/>prpers<s n="prn"/><s n="obj"/><s n="emph"/><s n="p2"/><s n="mf"/><s n="pl"/></r></p></e>
      <e r="LR"><p><l>faru</l><r>fara<s n="pr"/><j/>prpers<s n="prn"/><s n="obj"/><s n="p3"/><s n="mf"/><s n="pl"/></r></p></e>
      <e r="LR"><p><l>farusan</l><r>fara<s n="pr"/><j/>prpers<s n="prn"/><s n="obj"/><s n="emph"/><s n="p3"/><s n="mf"/><s n="pl"/></r></p></e>
    </pardef>

    <pardef n="/thar__pr">
      <e r="LR"><p><l>thar</l><r>thar<s n="pr"/></r></p></e>
      <e r="RL"><p><l><a/>thar</l><r>thar<s n="pr"/></r></p></e>
      <e r="LR"><p><l>tharam</l><r>thar<s n="pr"/><j/>prpers<s n="prn"/><s n="obj"/><s n="p1"/><s n="mf"/><s n="sg"/></r></p></e>
      <e r="LR"><p><l>tharamsa</l><r>thar<s n="pr"/><j/>prpers<s n="prn"/><s n="obj"/><s n="emph"/><s n="p1"/><s n="mf"/><s n="sg"/></r></p></e>
      <e r="LR"><p><l>tharat</l><r>thar<s n="pr"/><j/>prpers<s n="prn"/><s n="obj"/><s n="p2"/><s n="mf"/><s n="sg"/></r></p></e>
      <e r="LR"><p><l>tharatsa</l><r>thar<s n="pr"/><j/>prpers<s n="prn"/><s n="obj"/><s n="emph"/><s n="p2"/><s n="mf"/><s n="sg"/></r></p></e>
      <e r="LR"><p><l>thairis</l><r>thar<s n="pr"/><j/>prpers<s n="prn"/><s n="obj"/><s n="p3"/><s n="m"/><s n="sg"/></r></p></e>
      <e r="LR"><p><l>thairis-sean</l><r>thar<s n="pr"/><j/>prpers<s n="prn"/><s n="obj"/><s n="emph"/><s n="p3"/><s n="m"/><s n="sg"/></r></p></e>
      <e r="LR"><p><l>thairti</l><r>thar<s n="pr"/><j/>prpers<s n="prn"/><s n="obj"/><s n="p3"/><s n="f"/><s n="sg"/></r></p></e>
      <e r="LR"><p><l>thairtise</l><r>thar<s n="pr"/><j/>prpers<s n="prn"/><s n="obj"/><s n="emph"/><s n="p3"/><s n="f"/><s n="sg"/></r></p></e>
      <e r="LR"><p><l>tharainn</l><r>thar<s n="pr"/><j/>prpers<s n="prn"/><s n="obj"/><s n="p1"/><s n="mf"/><s n="pl"/></r></p></e>
      <e r="LR"><p><l>tharainne</l><r>thar<s n="pr"/><j/>prpers<s n="prn"/><s n="obj"/><s n="emph"/><s n="p1"/><s n="mf"/><s n="pl"/></r></p></e>
      <e r="LR"><p><l>tharaibh</l><r>thar<s n="pr"/><j/>prpers<s n="prn"/><s n="obj"/><s n="p2"/><s n="mf"/><s n="pl"/></r></p></e>
      <e r="LR"><p><l>tharaibhse</l><r>thar<s n="pr"/><j/>prpers<s n="prn"/><s n="obj"/><s n="emph"/><s n="p2"/><s n="mf"/><s n="pl"/></r></p></e>
      <e r="LR"><p><l>thartu</l><r>thar<s n="pr"/><j/>prpers<s n="prn"/><s n="obj"/><s n="p3"/><s n="mf"/><s n="pl"/></r></p></e>
      <e r="LR"><p><l>thartusan</l><r>thar<s n="pr"/><j/>prpers<s n="prn"/><s n="obj"/><s n="emph"/><s n="p3"/><s n="mf"/><s n="pl"/></r></p></e>
    </pardef>

    <pardef n="/ó__pr">
      <e r="LR"><p><l>ó</l><r>ó<s n="pr"/></r></p></e>
      <e r="RL"><p><l><a/>ó</l><r>ó<s n="pr"/></r></p></e>
      <e r="LR"><p>	  <l>ón</l>	  <r>ó<s n="pr"/><j/>an<s n="det"/><s n="def"/><s n="sg"/><s n="dat"/></r>	</p></e>
      <e r="LR"><p><l>uaim</l><r>ó<s n="pr"/><j/>prpers<s n="prn"/><s n="obj"/><s n="p1"/><s n="mf"/><s n="sg"/></r></p></e>
      <e r="LR"><p><l>uaimsa</l><r>ó<s n="pr"/><j/>prpers<s n="prn"/><s n="obj"/><s n="emph"/><s n="p1"/><s n="mf"/><s n="sg"/></r></p></e>
      <e r="LR"><p><l>uait</l><r>ó<s n="pr"/><j/>prpers<s n="prn"/><s n="obj"/><s n="p2"/><s n="mf"/><s n="sg"/></r></p></e>
      <e r="LR"><p><l>uaitsa</l><r>ó<s n="pr"/><j/>prpers<s n="prn"/><s n="obj"/><s n="emph"/><s n="p2"/><s n="mf"/><s n="sg"/></r></p></e>
      <e r="LR"><p><l>uaidh</l><r>ó<s n="pr"/><j/>prpers<s n="prn"/><s n="obj"/><s n="p3"/><s n="m"/><s n="sg"/></r></p></e>
      <e r="LR"><p><l>uaidhsean</l><r>ó<s n="pr"/><j/>prpers<s n="prn"/><s n="obj"/><s n="emph"/><s n="p3"/><s n="m"/><s n="sg"/></r></p></e>
      <e r="LR"><p><l>uaithi</l><r>ó<s n="pr"/><j/>prpers<s n="prn"/><s n="obj"/><s n="p3"/><s n="f"/><s n="sg"/></r></p></e>
      <e r="LR"><p><l>uaithise</l><r>ó<s n="pr"/><j/>prpers<s n="prn"/><s n="obj"/><s n="emph"/><s n="p3"/><s n="f"/><s n="sg"/></r></p></e>
      <e r="LR"><p><l>uainn</l><r>ó<s n="pr"/><j/>prpers<s n="prn"/><s n="obj"/><s n="p1"/><s n="mf"/><s n="pl"/></r></p></e>
      <e r="LR"><p><l>uainne</l><r>ó<s n="pr"/><j/>prpers<s n="prn"/><s n="obj"/><s n="emph"/><s n="p1"/><s n="mf"/><s n="pl"/></r></p></e>
      <e r="LR"><p><l>uaibh</l><r>ó<s n="pr"/><j/>prpers<s n="prn"/><s n="obj"/><s n="p2"/><s n="mf"/><s n="pl"/></r></p></e>
      <e r="LR"><p><l>uaibhse</l><r>ó<s n="pr"/><j/>prpers<s n="prn"/><s n="obj"/><s n="emph"/><s n="p2"/><s n="mf"/><s n="pl"/></r></p></e>
      <e r="LR"><p><l>uathu</l><r>ó<s n="pr"/><j/>prpers<s n="prn"/><s n="obj"/><s n="p3"/><s n="mf"/><s n="pl"/></r></p></e>
      <e r="LR"><p><l>uathusan</l><r>ó<s n="pr"/><j/>prpers<s n="prn"/><s n="obj"/><s n="emph"/><s n="p3"/><s n="mf"/><s n="pl"/></r></p></e>
    </pardef>

    <pardef n="/idir__pr">
      <e r="LR"><p><l>idir</l><r>idir<s n="pr"/></r></p></e>
      <e r="RL"><p><l><a/>idir</l><r>idir<s n="pr"/></r></p></e>
      <e r="LR"><p><l>eadrainn</l><r>idir<s n="pr"/><j/>prpers<s n="prn"/><s n="obj"/><s n="p1"/><s n="mf"/><s n="pl"/></r></p></e>
      <e r="LR"><p><l>eadrainne</l><r>idir<s n="pr"/><j/>prpers<s n="prn"/><s n="obj"/><s n="emph"/><s n="p1"/><s n="mf"/><s n="pl"/></r></p></e>
      <e r="LR"><p><l>eadraibh</l><r>idir<s n="pr"/><j/>prpers<s n="prn"/><s n="obj"/><s n="p2"/><s n="mf"/><s n="pl"/></r></p></e>
      <e r="LR"><p><l>eadraibhse</l><r>idir<s n="pr"/><j/>prpers<s n="prn"/><s n="obj"/><s n="emph"/><s n="p2"/><s n="mf"/><s n="pl"/></r></p></e>
      <e r="LR"><p><l>eatarthu</l><r>idir<s n="pr"/><j/>prpers<s n="prn"/><s n="obj"/><s n="p3"/><s n="mf"/><s n="pl"/></r></p></e>
      <e r="LR"><p><l>eatarthusan</l><r>idir<s n="pr"/><j/>prpers<s n="prn"/><s n="obj"/><s n="emph"/><s n="p3"/><s n="mf"/><s n="pl"/></r></p></e>
    </pardef>

    <pardef n="go__pr">
      <e><p><l></l><r><s n="pr"/></r></p></e>
    </pardef>

    <pardef n="a/rm__n_m">
      <e><p><l>irm</l><r>rm<s n="n"/><s n="m"/><s n="sg"/><s n="gen"/></r></p></e>
      <e><p><l>rm</l><r>rm<s n="n"/><s n="m"/><s n="sg"/><s n="nom"/></r></p></e>
      <e><p><l>rm</l><r>rm<s n="n"/><s n="m"/><s n="pl"/><s n="gen"/></r></p></e>
      <e><p><l>irm</l><r>rm<s n="n"/><s n="m"/><s n="pl"/><s n="nom"/></r></p></e>
    </pardef>

    <pardef n="sl/í__n_f">
      <e><p><l>í</l><r>í<s n="n"/><s n="f"/><s n="sg"/><s n="gen"/></r></p></e>
      <e><p><l>í</l><r>í<s n="n"/><s n="f"/><s n="sg"/><s n="nom"/></r></p></e>
      <e><p><l>ite</l><r>í<s n="n"/><s n="f"/><s n="pl"/><s n="gen"/></r></p></e>
      <e><p><l>ite</l><r>í<s n="n"/><s n="f"/><s n="pl"/><s n="nom"/></r></p></e>
    </pardef>

    <pardef n="Ul/aidh__n">
      <e><p><l>adh</l><r>aidh<s n="n"/><s n="pl"/><s n="gen"/></r></p></e>
      <e><p><l>aidh</l><r>aidh<s n="n"/><s n="pl"/><s n="nom"/></r></p></e>
      <e><p><l>taibh</l><r>aidh<s n="n"/><s n="pl"/><s n="dat"/></r></p></e>
    </pardef>

    <pardef n="imr/eas__n_m">
      <e><p><l>is</l><r>eas<s n="n"/><s n="m"/><s n="sg"/><s n="gen"/></r></p></e>
      <e><p><l>eas</l><r>eas<s n="n"/><s n="m"/><s n="sg"/><s n="nom"/></r></p></e>
    </pardef>

    <pardef n="fo/thair__n_f">
      <e><p><l>ithre</l><r>thair<s n="n"/><s n="f"/><s n="sg"/><s n="gen"/></r></p></e>
      <e><p><l>thair</l><r>thair<s n="n"/><s n="f"/><s n="sg"/><s n="nom"/></r></p></e>
      <e><p><l>ithreacha</l><r>thair<s n="n"/><s n="f"/><s n="pl"/><s n="nom"/></r></p></e>
    </pardef>

    <pardef n="g/eal__adj">
      <e><p><l>il</l><r>eal<s n="adj"/><s n="m"/><s n="sg"/><s n="gen"/></r></p></e>
      <e><p><l>ile</l><r>eal<s n="adj"/><s n="f"/><s n="sg"/><s n="gen"/></r></p></e>
      <e><p><l>eal</l><r>eal<s n="adj"/><s n="mf"/><s n="sg"/><s n="nom"/></r></p></e>
      <e><p><l>eala</l><r>eal<s n="adj"/><s n="mf"/><s n="pl"/><s n="nom"/></r></p></e>
    </pardef>

    <pardef n="leaca__n_f">
      <e><p><l>n</l><r><s n="n"/><s n="f"/><s n="sg"/><s n="gen"/></r></p></e>
      <e><p><l></l><r><s n="n"/><s n="f"/><s n="sg"/><s n="nom"/></r></p></e>
    </pardef>

    <pardef n="lorg__vblex">
      <e><p><l>óidh</l><r><s n="vblex"/><s n="fti"/></r></p></e>
      <e><p><l>ófar</l><r><s n="vblex"/><s n="fti"/><s n="impers"/><s n="sp"/></r></p></e>
      <e><p><l>óimid</l><r><s n="vblex"/><s n="fti"/><s n="p1"/><s n="pl"/></r></p></e>
      <e><p><l>ófaí</l><r><s n="vblex"/><s n="cni"/><s n="impers"/><s n="sp"/></r></p></e>
      <e><p><l>óinn</l><r><s n="vblex"/><s n="cni"/><s n="p1"/><s n="sg"/></r></p></e>
      <e><p><l>óimis</l><r><s n="vblex"/><s n="cni"/><s n="p1"/><s n="pl"/></r></p></e>
      <e><p><l>ófá</l><r><s n="vblex"/><s n="cni"/><s n="p2"/><s n="sg"/></r></p></e>
      <e><p><l>ódh</l><r><s n="vblex"/><s n="cni"/><s n="p2"/><s n="pl"/></r></p></e>
      <e><p><l>ódh</l><r><s n="vblex"/><s n="cni"/><s n="p3"/><s n="sg"/></r></p></e>
      <e><p><l>óidís</l><r><s n="vblex"/><s n="cni"/><s n="p3"/><s n="pl"/></r></p></e>
      <e><p><l>aím</l><r><s n="vblex"/><s n="imp"/><s n="p1"/><s n="sg"/></r></p></e>
      <e><p><l>aímis</l><r><s n="vblex"/><s n="imp"/><s n="p1"/><s n="pl"/></r></p></e>
      <e><p><l></l><r><s n="vblex"/><s n="imp"/><s n="p2"/><s n="sg"/></r></p></e>
      <e><p><l>aígí</l><r><s n="vblex"/><s n="imp"/><s n="p2"/><s n="pl"/></r></p></e>
      <e><p><l>aíodh</l><r><s n="vblex"/><s n="imp"/><s n="p3"/><s n="sg"/></r></p></e>
      <e><p><l>aídís</l><r><s n="vblex"/><s n="imp"/><s n="p3"/><s n="pl"/></r></p></e>
      <e><p><l></l><r><s n="vblex"/><s n="past"/></r></p></e>
      <e><p><l>aíodh</l><r><s n="vblex"/><s n="past"/><s n="impers"/><s n="sp"/></r></p></e>
      <e><p><l>aíomar</l><r><s n="vblex"/><s n="past"/><s n="p1"/><s n="pl"/></r></p></e>
      <e><p><l>aíodar</l><r><s n="vblex"/><s n="past"/><s n="p3"/><s n="pl"/></r></p></e>
      <e><p><l>aítí</l><r><s n="vblex"/><s n="pii"/><s n="impers"/><s n="sp"/></r></p></e>
      <e><p><l>aínn</l><r><s n="vblex"/><s n="pii"/><s n="p1"/><s n="sg"/></r></p></e>
      <e><p><l>aímis</l><r><s n="vblex"/><s n="pii"/><s n="p1"/><s n="pl"/></r></p></e>
      <e><p><l>aíteá</l><r><s n="vblex"/><s n="pii"/><s n="p2"/><s n="sg"/></r></p></e>
      <e><p><l>aíodh</l><r><s n="vblex"/><s n="pii"/><s n="p2"/><s n="pl"/></r></p></e>
      <e><p><l>aíodh</l><r><s n="vblex"/><s n="pii"/><s n="p3"/><s n="sg"/></r></p></e>
      <e><p><l>aídís</l><r><s n="vblex"/><s n="pii"/><s n="p3"/><s n="pl"/></r></p></e>
      <e><p><l>tha</l><r><s n="vblex"/><s n="pp"/></r></p></e>
      <e><p><l>aíonn</l><r><s n="vblex"/><s n="pres"/></r></p></e>
      <e><p><l>aítear</l><r><s n="vblex"/><s n="pres"/><s n="impers"/><s n="sp"/></r></p></e>
      <e><p><l>aím</l><r><s n="vblex"/><s n="pres"/><s n="p1"/><s n="sg"/></r></p></e>
      <e><p><l>aímid</l><r><s n="vblex"/><s n="pres"/><s n="p1"/><s n="pl"/></r></p></e>
      <e><p><l>aí</l><r><s n="vblex"/><s n="prs"/></r></p></e>
      <e><p><l>aímid</l><r><s n="vblex"/><s n="prs"/><s n="p1"/><s n="pl"/></r></p></e>
    </pardef>

    <pardef n="o/bair__n_f">
      <e><p><l>ibre</l><r>bair<s n="n"/><s n="f"/><s n="sg"/><s n="gen"/></r></p></e>
      <e><p><l>bair</l><r>bair<s n="n"/><s n="f"/><s n="sg"/><s n="nom"/></r></p></e>
      <e><p><l>ibreacha</l><r>bair<s n="n"/><s n="f"/><s n="pl"/><s n="gen"/></r></p></e>
      <e><p><l>ibreacha</l><r>bair<s n="n"/><s n="f"/><s n="pl"/><s n="nom"/></r></p></e>
    </pardef>

    <pardef n="bá__n_m">
      <e><p><l></l><r><s n="n"/><s n="m"/><s n="sg"/><s n="nom"/></r></p></e>
    </pardef>

    <pardef n="du/bh__n_m">
      <e><p><l>ibh</l><r>bh<s n="n"/><s n="m"/><s n="sg"/><s n="gen"/></r></p></e>
      <e><p><l>bh</l><r>bh<s n="n"/><s n="m"/><s n="sg"/><s n="nom"/></r></p></e>
    </pardef>

    <pardef n="cú/il__n_f">
      <e><p><l>lach</l><r>il<s n="n"/><s n="f"/><s n="sg"/><s n="gen"/></r></p></e>
      <e><p><l>il</l><r>il<s n="n"/><s n="f"/><s n="sg"/><s n="nom"/></r></p></e>
      <e><p><l>lacha</l><r>il<s n="n"/><s n="f"/><s n="pl"/><s n="gen"/></r></p></e>
      <e><p><l>lacha</l><r>il<s n="n"/><s n="f"/><s n="pl"/><s n="nom"/></r></p></e>
    </pardef>

    <pardef n="sás/aigh__vblex">
      <e><p><l>óidh</l><r>aigh<s n="vblex"/><s n="fti"/></r></p></e>
      <e><p><l>ófar</l><r>aigh<s n="vblex"/><s n="fti"/><s n="impers"/><s n="sp"/></r></p></e>
      <e><p><l>óimid</l><r>aigh<s n="vblex"/><s n="fti"/><s n="p1"/><s n="pl"/></r></p></e>
      <e><p><l>ófaí</l><r>aigh<s n="vblex"/><s n="cni"/><s n="impers"/><s n="sp"/></r></p></e>
      <e><p><l>óinn</l><r>aigh<s n="vblex"/><s n="cni"/><s n="p1"/><s n="sg"/></r></p></e>
      <e><p><l>óimis</l><r>aigh<s n="vblex"/><s n="cni"/><s n="p1"/><s n="pl"/></r></p></e>
      <e><p><l>ófá</l><r>aigh<s n="vblex"/><s n="cni"/><s n="p2"/><s n="sg"/></r></p></e>
      <e><p><l>ódh</l><r>aigh<s n="vblex"/><s n="cni"/><s n="p2"/><s n="pl"/></r></p></e>
      <e><p><l>ódh</l><r>aigh<s n="vblex"/><s n="cni"/><s n="p3"/><s n="sg"/></r></p></e>
      <e><p><l>óidís</l><r>aigh<s n="vblex"/><s n="cni"/><s n="p3"/><s n="pl"/></r></p></e>
      <e><p><l>aím</l><r>aigh<s n="vblex"/><s n="imp"/><s n="p1"/><s n="sg"/></r></p></e>
      <e><p><l>aímis</l><r>aigh<s n="vblex"/><s n="imp"/><s n="p1"/><s n="pl"/></r></p></e>
      <e><p><l>aigh</l><r>aigh<s n="vblex"/><s n="imp"/><s n="p2"/><s n="sg"/></r></p></e>
      <e><p><l>aígí</l><r>aigh<s n="vblex"/><s n="imp"/><s n="p2"/><s n="pl"/></r></p></e>
      <e><p><l>aíodh</l><r>aigh<s n="vblex"/><s n="imp"/><s n="p3"/><s n="sg"/></r></p></e>
      <e><p><l>aídís</l><r>aigh<s n="vblex"/><s n="imp"/><s n="p3"/><s n="pl"/></r></p></e>
      <e><p><l>aigh</l><r>aigh<s n="vblex"/><s n="past"/></r></p></e>
      <e><p><l>aíodh</l><r>aigh<s n="vblex"/><s n="past"/><s n="impers"/><s n="sp"/></r></p></e>
      <e><p><l>aíomar</l><r>aigh<s n="vblex"/><s n="past"/><s n="p1"/><s n="pl"/></r></p></e>
      <e><p><l>aíodar</l><r>aigh<s n="vblex"/><s n="past"/><s n="p3"/><s n="pl"/></r></p></e>
      <e><p><l>aítí</l><r>aigh<s n="vblex"/><s n="pii"/><s n="impers"/><s n="sp"/></r></p></e>
      <e><p><l>aínn</l><r>aigh<s n="vblex"/><s n="pii"/><s n="p1"/><s n="sg"/></r></p></e>
      <e><p><l>aímis</l><r>aigh<s n="vblex"/><s n="pii"/><s n="p1"/><s n="pl"/></r></p></e>
      <e><p><l>aíteá</l><r>aigh<s n="vblex"/><s n="pii"/><s n="p2"/><s n="sg"/></r></p></e>
      <e><p><l>aíodh</l><r>aigh<s n="vblex"/><s n="pii"/><s n="p2"/><s n="pl"/></r></p></e>
      <e><p><l>aíodh</l><r>aigh<s n="vblex"/><s n="pii"/><s n="p3"/><s n="sg"/></r></p></e>
      <e><p><l>aídís</l><r>aigh<s n="vblex"/><s n="pii"/><s n="p3"/><s n="pl"/></r></p></e>
      <e><p><l>aithe</l><r>aigh<s n="vblex"/><s n="pp"/></r></p></e>
      <e><p><l>aíonn</l><r>aigh<s n="vblex"/><s n="pres"/></r></p></e>
      <e><p><l>aítear</l><r>aigh<s n="vblex"/><s n="pres"/><s n="impers"/><s n="sp"/></r></p></e>
      <e><p><l>aím</l><r>aigh<s n="vblex"/><s n="pres"/><s n="p1"/><s n="sg"/></r></p></e>
      <e><p><l>aímid</l><r>aigh<s n="vblex"/><s n="pres"/><s n="p1"/><s n="pl"/></r></p></e>
      <e><p><l>aí</l><r>aigh<s n="vblex"/><s n="prs"/></r></p></e>
      <e><p><l>aímid</l><r>aigh<s n="vblex"/><s n="prs"/><s n="p1"/><s n="pl"/></r></p></e>
    </pardef>

    <pardef n="tó/ir__n_f">
      <e><p><l>ra</l><r>ir<s n="n"/><s n="f"/><s n="sg"/><s n="gen"/></r></p></e>
      <e><p><l>ir</l><r>ir<s n="n"/><s n="f"/><s n="sg"/><s n="nom"/></r></p></e>
      <e><p><l>ireacha</l><r>ir<s n="n"/><s n="f"/><s n="pl"/><s n="nom"/></r></p></e>
    </pardef>

    <pardef n="beo/igh__vblex">
      <e><p><l>faidh</l><r>igh<s n="vblex"/><s n="fti"/></r></p></e>
      <e><p><l>far</l><r>igh<s n="vblex"/><s n="fti"/><s n="impers"/><s n="sp"/></r></p></e>
      <e><p><l>faimid</l><r>igh<s n="vblex"/><s n="fti"/><s n="p1"/><s n="pl"/></r></p></e>
      <e><p><l>im</l><r>igh<s n="vblex"/><s n="imp"/><s n="p1"/><s n="sg"/></r></p></e>
      <e><p><l>imis</l><r>igh<s n="vblex"/><s n="imp"/><s n="p1"/><s n="pl"/></r></p></e>
      <e><p><l>igh</l><r>igh<s n="vblex"/><s n="imp"/><s n="p2"/><s n="sg"/></r></p></e>
      <e><p><l>igí</l><r>igh<s n="vblex"/><s n="imp"/><s n="p2"/><s n="pl"/></r></p></e>
      <e><p><l>dh</l><r>igh<s n="vblex"/><s n="imp"/><s n="p3"/><s n="sg"/></r></p></e>
      <e><p><l>idís</l><r>igh<s n="vblex"/><s n="imp"/><s n="p3"/><s n="pl"/></r></p></e>
      <e><p><l>dh</l><r>igh<s n="vblex"/><s n="past"/><s n="impers"/><s n="sp"/></r></p></e>
      <e><p><l>ite</l><r>igh<s n="vblex"/><s n="pp"/></r></p></e>
      <e><p><l>nn</l><r>igh<s n="vblex"/><s n="pres"/></r></p></e>
      <e><p><l>itear</l><r>igh<s n="vblex"/><s n="pres"/><s n="impers"/><s n="sp"/></r></p></e>
      <e><p><l>im</l><r>igh<s n="vblex"/><s n="pres"/><s n="p1"/><s n="sg"/></r></p></e>
      <e><p><l>imid</l><r>igh<s n="vblex"/><s n="pres"/><s n="p1"/><s n="pl"/></r></p></e>
    </pardef>

    <pardef n="féicheamh__n_m">
      <e><p><l>an</l><r><s n="n"/><s n="m"/><s n="sg"/><s n="gen"/></r></p></e>
      <e><p><l></l><r><s n="n"/><s n="m"/><s n="sg"/><s n="nom"/></r></p></e>
      <e><p><l>ain</l><r><s n="n"/><s n="m"/><s n="pl"/><s n="nom"/></r></p></e>
    </pardef>

    <pardef n="lánto/il__n_f">
      <e><p><l>la</l><r>il<s n="n"/><s n="f"/><s n="sg"/><s n="gen"/></r></p></e>
      <e><p><l>il</l><r>il<s n="n"/><s n="f"/><s n="sg"/><s n="nom"/></r></p></e>
      <e><p><l>la</l><r>il<s n="n"/><s n="f"/><s n="pl"/><s n="gen"/></r></p></e>
      <e><p><l>la</l><r>il<s n="n"/><s n="f"/><s n="pl"/><s n="nom"/></r></p></e>
    </pardef>

    <pardef n="am__n_m">
      <e><p><l>a</l><r><s n="n"/><s n="m"/><s n="sg"/><s n="gen"/></r></p></e>
      <e><p><l></l><r><s n="n"/><s n="m"/><s n="sg"/><s n="nom"/></r></p></e>
      <e><p><l>anna</l><r><s n="n"/><s n="m"/><s n="pl"/><s n="gen"/></r></p></e>
      <e><p><l>anna</l><r><s n="n"/><s n="m"/><s n="pl"/><s n="nom"/></r></p></e>
    </pardef>

    <pardef n="ur/ú__n_m">
      <e><p><l>ú</l><r>ú<s n="n"/><s n="m"/><s n="sg"/><s n="gen"/></r></p></e>
      <e><p><l>ú</l><r>ú<s n="n"/><s n="m"/><s n="sg"/><s n="nom"/></r></p></e>
      <e><p><l>uithe</l><r>ú<s n="n"/><s n="m"/><s n="pl"/><s n="gen"/></r></p></e>
      <e><p><l>uithe</l><r>ú<s n="n"/><s n="m"/><s n="pl"/><s n="nom"/></r></p></e>
    </pardef>

    <pardef n="bé/ar__n_m">
      <e><p><l>ir</l><r>ar<s n="n"/><s n="m"/><s n="sg"/><s n="gen"/></r></p></e>
      <e><p><l>ar</l><r>ar<s n="n"/><s n="m"/><s n="sg"/><s n="nom"/></r></p></e>
      <e><p><l>ar</l><r>ar<s n="n"/><s n="m"/><s n="pl"/><s n="gen"/></r></p></e>
      <e><p><l>ir</l><r>ar<s n="n"/><s n="m"/><s n="pl"/><s n="nom"/></r></p></e>
    </pardef>

    <pardef n="aith/in__vblex">
      <e><p><l>neoidh</l><r>in<s n="vblex"/><s n="fti"/></r></p></e>
      <e><p><l>neofar</l><r>in<s n="vblex"/><s n="fti"/><s n="impers"/><s n="sp"/></r></p></e>
      <e><p><l>neoimid</l><r>in<s n="vblex"/><s n="fti"/><s n="p1"/><s n="pl"/></r></p></e>
      <e><p><l>neofaí</l><r>in<s n="vblex"/><s n="cni"/><s n="impers"/><s n="sp"/></r></p></e>
      <e><p><l>neoinn</l><r>in<s n="vblex"/><s n="cni"/><s n="p1"/><s n="sg"/></r></p></e>
      <e><p><l>neoimis</l><r>in<s n="vblex"/><s n="cni"/><s n="p1"/><s n="pl"/></r></p></e>
      <e><p><l>neofá</l><r>in<s n="vblex"/><s n="cni"/><s n="p2"/><s n="sg"/></r></p></e>
      <e><p><l>neodh</l><r>in<s n="vblex"/><s n="cni"/><s n="p2"/><s n="pl"/></r></p></e>
      <e><p><l>neodh</l><r>in<s n="vblex"/><s n="cni"/><s n="p3"/><s n="sg"/></r></p></e>
      <e><p><l>neoidís</l><r>in<s n="vblex"/><s n="cni"/><s n="p3"/><s n="pl"/></r></p></e>
      <e><p><l>ním</l><r>in<s n="vblex"/><s n="imp"/><s n="p1"/><s n="sg"/></r></p></e>
      <e><p><l>nímis</l><r>in<s n="vblex"/><s n="imp"/><s n="p1"/><s n="pl"/></r></p></e>
      <e><p><l>in</l><r>in<s n="vblex"/><s n="imp"/><s n="p2"/><s n="sg"/></r></p></e>
      <e><p><l>nígí</l><r>in<s n="vblex"/><s n="imp"/><s n="p2"/><s n="pl"/></r></p></e>
      <e><p><l>níodh</l><r>in<s n="vblex"/><s n="imp"/><s n="p3"/><s n="sg"/></r></p></e>
      <e><p><l>nídís</l><r>in<s n="vblex"/><s n="imp"/><s n="p3"/><s n="pl"/></r></p></e>
      <e><p><l>in</l><r>in<s n="vblex"/><s n="past"/></r></p></e>
      <e><p><l>níodh</l><r>in<s n="vblex"/><s n="past"/><s n="impers"/><s n="sp"/></r></p></e>
      <e><p><l>níomar</l><r>in<s n="vblex"/><s n="past"/><s n="p1"/><s n="pl"/></r></p></e>
      <e><p><l>níodar</l><r>in<s n="vblex"/><s n="past"/><s n="p3"/><s n="pl"/></r></p></e>
      <e><p><l>nítí</l><r>in<s n="vblex"/><s n="pii"/><s n="impers"/><s n="sp"/></r></p></e>
      <e><p><l>nínn</l><r>in<s n="vblex"/><s n="pii"/><s n="p1"/><s n="sg"/></r></p></e>
      <e><p><l>nímis</l><r>in<s n="vblex"/><s n="pii"/><s n="p1"/><s n="pl"/></r></p></e>
      <e><p><l>níteá</l><r>in<s n="vblex"/><s n="pii"/><s n="p2"/><s n="sg"/></r></p></e>
      <e><p><l>níodh</l><r>in<s n="vblex"/><s n="pii"/><s n="p2"/><s n="pl"/></r></p></e>
      <e><p><l>níodh</l><r>in<s n="vblex"/><s n="pii"/><s n="p3"/><s n="sg"/></r></p></e>
      <e><p><l>nídís</l><r>in<s n="vblex"/><s n="pii"/><s n="p3"/><s n="pl"/></r></p></e>
      <e><p><l>eanta</l><r>in<s n="vblex"/><s n="pp"/></r></p></e>
      <e><p><l>níonn</l><r>in<s n="vblex"/><s n="pres"/></r></p></e>
      <e><p><l>nítear</l><r>in<s n="vblex"/><s n="pres"/><s n="impers"/><s n="sp"/></r></p></e>
      <e><p><l>ním</l><r>in<s n="vblex"/><s n="pres"/><s n="p1"/><s n="sg"/></r></p></e>
      <e><p><l>nímid</l><r>in<s n="vblex"/><s n="pres"/><s n="p1"/><s n="pl"/></r></p></e>
      <e><p><l>ní</l><r>in<s n="vblex"/><s n="prs"/></r></p></e>
      <e><p><l>nímid</l><r>in<s n="vblex"/><s n="prs"/><s n="p1"/><s n="pl"/></r></p></e>
    </pardef>

    <pardef n="na/mhaid__n_m">
      <e><p><l>mhad</l><r>mhaid<s n="n"/><s n="m"/><s n="sg"/><s n="gen"/></r></p></e>
      <e><p><l>mhaid</l><r>mhaid<s n="n"/><s n="m"/><s n="sg"/><s n="nom"/></r></p></e>
      <e><p><l>imhde</l><r>mhaid<s n="n"/><s n="m"/><s n="pl"/><s n="nom"/></r></p></e>
    </pardef>

    <pardef n="sn/iodh__n_f">
      <e><p><l>eá</l><r>iodh<s n="n"/><s n="f"/><s n="sg"/><s n="gen"/></r></p></e>
      <e><p><l>iodh</l><r>iodh<s n="n"/><s n="f"/><s n="sg"/><s n="nom"/></r></p></e>
      <e><p><l>eá</l><r>iodh<s n="n"/><s n="f"/><s n="pl"/><s n="nom"/></r></p></e>
    </pardef>

    <pardef n="ca/s__adj">
      <e><p><l>ise</l><r>s<s n="adj"/><s n="f"/><s n="sg"/><s n="gen"/></r></p></e>
      <e><p><l>s</l><r>s<s n="adj"/><s n="mf"/><s n="sg"/><s n="nom"/></r></p></e>
      <e><p><l>sa</l><r>s<s n="adj"/><s n="mf"/><s n="pl"/><s n="nom"/></r></p></e>
    </pardef>

    <pardef n="lí__n_f">
      <e><p><l></l><r><s n="n"/><s n="f"/><s n="sg"/><s n="gen"/></r></p></e>
      <e><p><l></l><r><s n="n"/><s n="f"/><s n="sg"/><s n="nom"/></r></p></e>
      <e><p><l>ocha</l><r><s n="n"/><s n="f"/><s n="pl"/><s n="gen"/></r></p></e>
      <e><p><l>ocha</l><r><s n="n"/><s n="f"/><s n="pl"/><s n="nom"/></r></p></e>
    </pardef>

    <pardef n="band/ia__n_m">
      <e><p><l>é</l><r>ia<s n="n"/><s n="m"/><s n="sg"/><s n="gen"/></r></p></e>
      <e><p><l>ia</l><r>ia<s n="n"/><s n="m"/><s n="sg"/><s n="nom"/></r></p></e>
      <e><p><l>éithe</l><r>ia<s n="n"/><s n="m"/><s n="pl"/><s n="nom"/></r></p></e>
    </pardef>

    <pardef n="rú__n_m">
      <e><p><l></l><r><s n="n"/><s n="m"/><s n="sg"/><s n="gen"/></r></p></e>
      <e><p><l></l><r><s n="n"/><s n="m"/><s n="sg"/><s n="nom"/></r></p></e>
    </pardef>

    <pardef n="Cro/s__n_f">
      <e><p><l>ise</l><r>s<s n="n"/><s n="f"/><s n="sg"/><s n="gen"/></r></p></e>
      <e><p><l>s</l><r>s<s n="n"/><s n="f"/><s n="sg"/><s n="nom"/></r></p></e>
    </pardef>

    <pardef n="Ceifé/as__n_m">
      <e><p><l>is</l><r>as<s n="n"/><s n="m"/><s n="sg"/><s n="gen"/></r></p></e>
      <e><p><l>as</l><r>as<s n="n"/><s n="m"/><s n="sg"/><s n="nom"/></r></p></e>
    </pardef>

    <pardef n="cí/n__n_f">
      <e><p><l>ne</l><r>n<s n="n"/><s n="f"/><s n="sg"/><s n="gen"/></r></p></e>
      <e><p><l>n</l><r>n<s n="n"/><s n="f"/><s n="sg"/><s n="nom"/></r></p></e>
      <e><p><l>ona</l><r>n<s n="n"/><s n="f"/><s n="pl"/><s n="gen"/></r></p></e>
      <e><p><l>ona</l><r>n<s n="n"/><s n="f"/><s n="pl"/><s n="nom"/></r></p></e>
    </pardef>

    <pardef n="aistarraing__vblex">
      <e><p><l>eoidh</l><r><s n="vblex"/><s n="fti"/></r></p></e>
      <e><p><l>eofar</l><r><s n="vblex"/><s n="fti"/><s n="impers"/><s n="sp"/></r></p></e>
      <e><p><l>eoimid</l><r><s n="vblex"/><s n="fti"/><s n="p1"/><s n="pl"/></r></p></e>
      <e><p><l>eofaí</l><r><s n="vblex"/><s n="cni"/><s n="impers"/><s n="sp"/></r></p></e>
      <e><p><l>eoinn</l><r><s n="vblex"/><s n="cni"/><s n="p1"/><s n="sg"/></r></p></e>
      <e><p><l>eoimis</l><r><s n="vblex"/><s n="cni"/><s n="p1"/><s n="pl"/></r></p></e>
      <e><p><l>eofá</l><r><s n="vblex"/><s n="cni"/><s n="p2"/><s n="sg"/></r></p></e>
      <e><p><l>eodh</l><r><s n="vblex"/><s n="cni"/><s n="p2"/><s n="pl"/></r></p></e>
      <e><p><l>eodh</l><r><s n="vblex"/><s n="cni"/><s n="p3"/><s n="sg"/></r></p></e>
      <e><p><l>eoidís</l><r><s n="vblex"/><s n="cni"/><s n="p3"/><s n="pl"/></r></p></e>
      <e><p><l>ím</l><r><s n="vblex"/><s n="imp"/><s n="p1"/><s n="sg"/></r></p></e>
      <e><p><l>ímis</l><r><s n="vblex"/><s n="imp"/><s n="p1"/><s n="pl"/></r></p></e>
      <e><p><l></l><r><s n="vblex"/><s n="imp"/><s n="p2"/><s n="sg"/></r></p></e>
      <e><p><l>ígí</l><r><s n="vblex"/><s n="imp"/><s n="p2"/><s n="pl"/></r></p></e>
      <e><p><l>íodh</l><r><s n="vblex"/><s n="imp"/><s n="p3"/><s n="sg"/></r></p></e>
      <e><p><l>ídís</l><r><s n="vblex"/><s n="imp"/><s n="p3"/><s n="pl"/></r></p></e>
      <e><p><l></l><r><s n="vblex"/><s n="past"/></r></p></e>
      <e><p><l>íodh</l><r><s n="vblex"/><s n="past"/><s n="impers"/><s n="sp"/></r></p></e>
      <e><p><l>íomar</l><r><s n="vblex"/><s n="past"/><s n="p1"/><s n="pl"/></r></p></e>
      <e><p><l>íodar</l><r><s n="vblex"/><s n="past"/><s n="p3"/><s n="pl"/></r></p></e>
      <e><p><l>ítí</l><r><s n="vblex"/><s n="pii"/><s n="impers"/><s n="sp"/></r></p></e>
      <e><p><l>ínn</l><r><s n="vblex"/><s n="pii"/><s n="p1"/><s n="sg"/></r></p></e>
      <e><p><l>ímis</l><r><s n="vblex"/><s n="pii"/><s n="p1"/><s n="pl"/></r></p></e>
      <e><p><l>íteá</l><r><s n="vblex"/><s n="pii"/><s n="p2"/><s n="sg"/></r></p></e>
      <e><p><l>íodh</l><r><s n="vblex"/><s n="pii"/><s n="p2"/><s n="pl"/></r></p></e>
      <e><p><l>íodh</l><r><s n="vblex"/><s n="pii"/><s n="p3"/><s n="sg"/></r></p></e>
      <e><p><l>ídís</l><r><s n="vblex"/><s n="pii"/><s n="p3"/><s n="pl"/></r></p></e>
      <e><p><l>the</l><r><s n="vblex"/><s n="pp"/></r></p></e>
      <e><p><l>íonn</l><r><s n="vblex"/><s n="pres"/></r></p></e>
      <e><p><l>ítear</l><r><s n="vblex"/><s n="pres"/><s n="impers"/><s n="sp"/></r></p></e>
      <e><p><l>ím</l><r><s n="vblex"/><s n="pres"/><s n="p1"/><s n="sg"/></r></p></e>
      <e><p><l>ímid</l><r><s n="vblex"/><s n="pres"/><s n="p1"/><s n="pl"/></r></p></e>
      <e><p><l>í</l><r><s n="vblex"/><s n="prs"/></r></p></e>
      <e><p><l>ímid</l><r><s n="vblex"/><s n="prs"/><s n="p1"/><s n="pl"/></r></p></e>
    </pardef>

    <pardef n="sceamh__n_f">
      <e><p><l></l><r><s n="n"/><s n="f"/><s n="sg"/><s n="nom"/></r></p></e>
      <e><p><l>anna</l><r><s n="n"/><s n="f"/><s n="pl"/><s n="gen"/></r></p></e>
      <e><p><l>anna</l><r><s n="n"/><s n="f"/><s n="pl"/><s n="nom"/></r></p></e>
    </pardef>

    <pardef n="úsc/adh__n_m">
      <e><p><l>tha</l><r>adh<s n="n"/><s n="m"/><s n="sg"/><s n="gen"/></r></p></e>
      <e><p><l>adh</l><r>adh<s n="n"/><s n="m"/><s n="sg"/><s n="nom"/></r></p></e>
      <e><p><l>thaí</l><r>adh<s n="n"/><s n="m"/><s n="pl"/><s n="nom"/></r></p></e>
    </pardef>

    <pardef n="gara/thair__n_m">
      <e><p><l>thar</l><r>thair<s n="n"/><s n="m"/><s n="sg"/><s n="gen"/></r></p></e>
      <e><p><l>thair</l><r>thair<s n="n"/><s n="m"/><s n="sg"/><s n="nom"/></r></p></e>
      <e><p><l>ithreacha</l><r>thair<s n="n"/><s n="m"/><s n="pl"/><s n="gen"/></r></p></e>
      <e><p><l>ithreacha</l><r>thair<s n="n"/><s n="m"/><s n="pl"/><s n="nom"/></r></p></e>
    </pardef>

    <pardef n="riteog/a__n_f">
      <e><p><l></l><r>a<s n="n"/><s n="f"/><s n="pl"/><s n="gen"/></r></p></e>
      <e><p><l>a</l><r>a<s n="n"/><s n="f"/><s n="pl"/><s n="nom"/></r></p></e>
    </pardef>

    <pardef n="ao/ir__n_f">
      <e><p><l>ire</l><r>ir<s n="n"/><s n="f"/><s n="sg"/><s n="gen"/></r></p></e>
      <e><p><l>ir</l><r>ir<s n="n"/><s n="f"/><s n="sg"/><s n="nom"/></r></p></e>
      <e><p><l>rtha</l><r>ir<s n="n"/><s n="f"/><s n="pl"/><s n="gen"/></r></p></e>
      <e><p><l>rtha</l><r>ir<s n="n"/><s n="f"/><s n="pl"/><s n="nom"/></r></p></e>
    </pardef>

    <pardef n="tá/mh__n_f">
      <e><p><l>imhe</l><r>mh<s n="n"/><s n="f"/><s n="sg"/><s n="gen"/></r></p></e>
      <e><p><l>mh</l><r>mh<s n="n"/><s n="f"/><s n="sg"/><s n="nom"/></r></p></e>
      <e><p><l>mh</l><r>mh<s n="n"/><s n="f"/><s n="pl"/><s n="gen"/></r></p></e>
      <e><p><l>mha</l><r>mh<s n="n"/><s n="f"/><s n="pl"/><s n="nom"/></r></p></e>
    </pardef>

    <pardef n="lá/mh__n_f">
      <e><p><l>imhe</l><r>mh<s n="n"/><s n="f"/><s n="sg"/><s n="gen"/></r></p></e>
      <e><p><l>mh</l><r>mh<s n="n"/><s n="f"/><s n="sg"/><s n="nom"/></r></p></e>
      <e><p><l>imh</l><r>mh<s n="n"/><s n="f"/><s n="sg"/><s n="dat"/></r></p></e>
      <e><p><l>mh</l><r>mh<s n="n"/><s n="f"/><s n="pl"/><s n="gen"/></r></p></e>
      <e><p><l>mha</l><r>mh<s n="n"/><s n="f"/><s n="pl"/><s n="nom"/></r></p></e>
    </pardef>

    <pardef n="sáfa/ch__n_f">
      <e><p><l>í</l><r>ch<s n="n"/><s n="f"/><s n="sg"/><s n="gen"/></r></p></e>
      <e><p><l>ch</l><r>ch<s n="n"/><s n="f"/><s n="sg"/><s n="nom"/></r></p></e>
      <e><p><l>ch</l><r>ch<s n="n"/><s n="f"/><s n="pl"/><s n="gen"/></r></p></e>
      <e><p><l>cha</l><r>ch<s n="n"/><s n="f"/><s n="pl"/><s n="nom"/></r></p></e>
    </pardef>

    <pardef n="meith/eal__n_f">
      <e><p><l>le</l><r>eal<s n="n"/><s n="f"/><s n="sg"/><s n="gen"/></r></p></e>
      <e><p><l>eal</l><r>eal<s n="n"/><s n="f"/><s n="sg"/><s n="nom"/></r></p></e>
      <e><p><l>leacha</l><r>eal<s n="n"/><s n="f"/><s n="pl"/><s n="gen"/></r></p></e>
      <e><p><l>leacha</l><r>eal<s n="n"/><s n="f"/><s n="pl"/><s n="nom"/></r></p></e>
    </pardef>

    <pardef n="sciar__n_m">
      <e><p><l></l><r><s n="n"/><s n="m"/><s n="sg"/><s n="gen"/></r></p></e>
      <e><p><l></l><r><s n="n"/><s n="m"/><s n="sg"/><s n="nom"/></r></p></e>
      <e><p><l>tha</l><r><s n="n"/><s n="m"/><s n="pl"/><s n="gen"/></r></p></e>
      <e><p><l>tha</l><r><s n="n"/><s n="m"/><s n="pl"/><s n="nom"/></r></p></e>
    </pardef>

    <pardef n="b/ior__n_m">
      <e><p><l>eara</l><r>ior<s n="n"/><s n="m"/><s n="sg"/><s n="gen"/></r></p></e>
      <e><p><l>ior</l><r>ior<s n="n"/><s n="m"/><s n="sg"/><s n="nom"/></r></p></e>
      <e><p><l>ioranna</l><r>ior<s n="n"/><s n="m"/><s n="pl"/><s n="gen"/></r></p></e>
      <e><p><l>ioranna</l><r>ior<s n="n"/><s n="m"/><s n="pl"/><s n="nom"/></r></p></e>
    </pardef>

    <pardef n="brí__n_f">
      <e><p><l></l><r><s n="n"/><s n="f"/><s n="sg"/><s n="gen"/></r></p></e>
      <e><p><l></l><r><s n="n"/><s n="f"/><s n="sg"/><s n="nom"/></r></p></e>
      <e><p><l>onna</l><r><s n="n"/><s n="f"/><s n="pl"/><s n="gen"/></r></p></e>
      <e><p><l>onna</l><r><s n="n"/><s n="f"/><s n="pl"/><s n="nom"/></r></p></e>
    </pardef>

    <pardef n="bré/an__adj">
      <e><p><l>in</l><r>an<s n="adj"/><s n="m"/><s n="sg"/><s n="gen"/></r></p></e>
      <e><p><l>ine</l><r>an<s n="adj"/><s n="f"/><s n="sg"/><s n="gen"/></r></p></e>
      <e><p><l>an</l><r>an<s n="adj"/><s n="mf"/><s n="sg"/><s n="nom"/></r></p></e>
      <e><p><l>ana</l><r>an<s n="adj"/><s n="mf"/><s n="pl"/><s n="nom"/></r></p></e>
    </pardef>

    <pardef n="sith/eadh__n_m">
      <e><p><l>idh</l><r>eadh<s n="n"/><s n="m"/><s n="sg"/><s n="gen"/></r></p></e>
      <e><p><l>eadh</l><r>eadh<s n="n"/><s n="m"/><s n="sg"/><s n="nom"/></r></p></e>
      <e><p><l>í</l><r>eadh<s n="n"/><s n="m"/><s n="pl"/><s n="gen"/></r></p></e>
      <e><p><l>í</l><r>eadh<s n="n"/><s n="m"/><s n="pl"/><s n="nom"/></r></p></e>
    </pardef>

    <pardef n="las/adh__n_m">
      <e><p><l>ta</l><r>adh<s n="n"/><s n="m"/><s n="sg"/><s n="gen"/></r></p></e>
      <e><p><l>adh</l><r>adh<s n="n"/><s n="m"/><s n="sg"/><s n="nom"/></r></p></e>
    </pardef>

    <pardef n="ta/bhall__n_m">
      <e><p><l>bhaill</l><r>bhall<s n="n"/><s n="m"/><s n="sg"/><s n="gen"/></r></p></e>
      <e><p><l>bhall</l><r>bhall<s n="n"/><s n="m"/><s n="sg"/><s n="nom"/></r></p></e>
      <e><p><l>ibhle</l><r>bhall<s n="n"/><s n="m"/><s n="pl"/><s n="gen"/></r></p></e>
      <e><p><l>ibhle</l><r>bhall<s n="n"/><s n="m"/><s n="pl"/><s n="nom"/></r></p></e>
    </pardef>

    <pardef n="cosa/int__n_f">
      <e><p><l>nta</l><r>int<s n="n"/><s n="f"/><s n="sg"/><s n="gen"/></r></p></e>
      <e><p><l>int</l><r>int<s n="n"/><s n="f"/><s n="sg"/><s n="nom"/></r></p></e>
      <e><p><l>intí</l><r>int<s n="n"/><s n="f"/><s n="pl"/><s n="gen"/></r></p></e>
      <e><p><l>intí</l><r>int<s n="n"/><s n="f"/><s n="pl"/><s n="nom"/></r></p></e>
    </pardef>

    <pardef n="muin/eál__n_m">
      <e><p><l>íl</l><r>eál<s n="n"/><s n="m"/><s n="sg"/><s n="gen"/></r></p></e>
      <e><p><l>eál</l><r>eál<s n="n"/><s n="m"/><s n="sg"/><s n="nom"/></r></p></e>
      <e><p><l>eál</l><r>eál<s n="n"/><s n="m"/><s n="pl"/><s n="gen"/></r></p></e>
      <e><p><l>íl</l><r>eál<s n="n"/><s n="m"/><s n="pl"/><s n="nom"/></r></p></e>
    </pardef>

    <pardef n="seo/id__n_f">
      <e><p><l>ide</l><r>id<s n="n"/><s n="f"/><s n="sg"/><s n="gen"/></r></p></e>
      <e><p><l>id</l><r>id<s n="n"/><s n="f"/><s n="sg"/><s n="nom"/></r></p></e>
      <e><p><l>d</l><r>id<s n="n"/><s n="f"/><s n="pl"/><s n="gen"/></r></p></e>
      <e><p><l>da</l><r>id<s n="n"/><s n="f"/><s n="pl"/><s n="nom"/></r></p></e>
    </pardef>

    <pardef n="b/eag__n_m">
      <e><p><l>ig</l><r>eag<s n="n"/><s n="m"/><s n="sg"/><s n="gen"/></r></p></e>
      <e><p><l>eag</l><r>eag<s n="n"/><s n="m"/><s n="sg"/><s n="nom"/></r></p></e>
      <e><p><l>eaganna</l><r>eag<s n="n"/><s n="m"/><s n="pl"/><s n="gen"/></r></p></e>
      <e><p><l>eaganna</l><r>eag<s n="n"/><s n="m"/><s n="pl"/><s n="nom"/></r></p></e>
    </pardef>

    <pardef n="rig/e__n_m">
      <e><p><l>e</l><r>e<s n="n"/><s n="m"/><s n="sg"/><s n="gen"/></r></p></e>
      <e><p><l>e</l><r>e<s n="n"/><s n="m"/><s n="sg"/><s n="nom"/></r></p></e>
      <e><p><l>í</l><r>e<s n="n"/><s n="m"/><s n="pl"/><s n="gen"/></r></p></e>
      <e><p><l>í</l><r>e<s n="n"/><s n="m"/><s n="pl"/><s n="nom"/></r></p></e>
    </pardef>

    <pardef n="coinní/oll__n_m">
      <e><p><l>ll</l><r>oll<s n="n"/><s n="m"/><s n="sg"/><s n="gen"/></r></p></e>
      <e><p><l>oll</l><r>oll<s n="n"/><s n="m"/><s n="sg"/><s n="nom"/></r></p></e>
      <e><p><l>ollacha</l><r>oll<s n="n"/><s n="m"/><s n="pl"/><s n="gen"/></r></p></e>
      <e><p><l>ollacha</l><r>oll<s n="n"/><s n="m"/><s n="pl"/><s n="nom"/></r></p></e>
    </pardef>

    <pardef n="taif/ead__n_m">
      <e><p><l>id</l><r>ead<s n="n"/><s n="m"/><s n="sg"/><s n="gen"/></r></p></e>
      <e><p><l>ead</l><r>ead<s n="n"/><s n="m"/><s n="sg"/><s n="nom"/></r></p></e>
      <e><p><l>ead</l><r>ead<s n="n"/><s n="m"/><s n="pl"/><s n="gen"/></r></p></e>
      <e><p><l>id</l><r>ead<s n="n"/><s n="m"/><s n="pl"/><s n="nom"/></r></p></e>
    </pardef>

    <pardef n="iomá/int__n_f">
      <e><p><l>na</l><r>int<s n="n"/><s n="f"/><s n="sg"/><s n="gen"/></r></p></e>
      <e><p><l>int</l><r>int<s n="n"/><s n="f"/><s n="sg"/><s n="nom"/></r></p></e>
    </pardef>

    <pardef n="O/rd__n_m">
      <e><p><l>ird</l><r>rd<s n="n"/><s n="m"/><s n="sg"/><s n="gen"/></r></p></e>
      <e><p><l>rd</l><r>rd<s n="n"/><s n="m"/><s n="sg"/><s n="nom"/></r></p></e>
    </pardef>

    <pardef n="c/eart__n_m">
      <e><p><l>irt</l><r>eart<s n="n"/><s n="m"/><s n="sg"/><s n="gen"/></r></p></e>
      <e><p><l>eart</l><r>eart<s n="n"/><s n="m"/><s n="sg"/><s n="nom"/></r></p></e>
      <e><p><l>eart</l><r>eart<s n="n"/><s n="m"/><s n="pl"/><s n="gen"/></r></p></e>
      <e><p><l>earta</l><r>eart<s n="n"/><s n="m"/><s n="pl"/><s n="nom"/></r></p></e>
    </pardef>

    <pardef n="fé/ar__n_m">
      <e><p><l>ir</l><r>ar<s n="n"/><s n="m"/><s n="sg"/><s n="gen"/></r></p></e>
      <e><p><l>ar</l><r>ar<s n="n"/><s n="m"/><s n="sg"/><s n="nom"/></r></p></e>
      <e><p><l>ar</l><r>ar<s n="n"/><s n="m"/><s n="pl"/><s n="gen"/></r></p></e>
      <e><p><l>ara</l><r>ar<s n="n"/><s n="m"/><s n="pl"/><s n="nom"/></r></p></e>
    </pardef>

    <pardef n="bo/lg__n_m">
      <e><p><l>ilg</l><r>lg<s n="n"/><s n="m"/><s n="sg"/><s n="gen"/></r></p></e>
      <e><p><l>lg</l><r>lg<s n="n"/><s n="m"/><s n="sg"/><s n="nom"/></r></p></e>
      <e><p><l>lg</l><r>lg<s n="n"/><s n="m"/><s n="pl"/><s n="gen"/></r></p></e>
      <e><p><l>ilg</l><r>lg<s n="n"/><s n="m"/><s n="pl"/><s n="nom"/></r></p></e>
    </pardef>

    <pardef n="grid/eall__n_f">
      <e><p><l>ille</l><r>eall<s n="n"/><s n="f"/><s n="sg"/><s n="gen"/></r></p></e>
      <e><p><l>eall</l><r>eall<s n="n"/><s n="f"/><s n="sg"/><s n="nom"/></r></p></e>
      <e><p><l>illí</l><r>eall<s n="n"/><s n="f"/><s n="pl"/><s n="gen"/></r></p></e>
      <e><p><l>illí</l><r>eall<s n="n"/><s n="f"/><s n="pl"/><s n="nom"/></r></p></e>
    </pardef>

    <pardef n="soin/eann__n_f">
      <e><p><l>inne</l><r>eann<s n="n"/><s n="f"/><s n="sg"/><s n="gen"/></r></p></e>
      <e><p><l>eann</l><r>eann<s n="n"/><s n="f"/><s n="sg"/><s n="nom"/></r></p></e>
    </pardef>

    <pardef n="iarr__vblex">
      <e><p><l>tha</l><r><s n="vblex"/><s n="pp"/></r></p></e>
      <e><p><l>aidh</l><r><s n="vblex"/><s n="ger"/><s n="f"/><s n="sg"/><s n="nom"/></r></p></e>
      <e><p><l>ata</l><r><s n="vblex"/><s n="ger"/><s n="f"/><s n="sg"/><s n="gen"/></r></p></e>

      <e><p><l>aim</l><r><s n="vblex"/><s n="pres"/><s n="p1"/><s n="sg"/></r></p></e>
      <e><p><l>ann</l><r><s n="vblex"/><s n="pres"/></r></p></e>
      <e><p><l>aimid</l><r><s n="vblex"/><s n="pres"/><s n="p1"/><s n="pl"/></r></p></e>
      <e><p><l>tar</l><r><s n="vblex"/><s n="pres"/><s n="impers"/><s n="sp"/></r></p></e>

      <e><p><l></l><r><s n="vblex"/><s n="past"/></r></p></e>
      <e><p><l>amar</l><r><s n="vblex"/><s n="past"/><s n="p1"/><s n="pl"/></r></p></e>
      <e><p><l>adh</l><r><s n="vblex"/><s n="past"/><s n="impers"/><s n="sp"/></r></p></e>

      <e><p><l>faidh</l><r><s n="vblex"/><s n="fti"/></r></p></e>
      <e><p><l>faimid</l><r><s n="vblex"/><s n="fti"/><s n="p1"/><s n="pl"/></r></p></e>
      <e><p><l>far</l><r><s n="vblex"/><s n="fti"/><s n="impers"/><s n="sp"/></r></p></e>

      <e><p><l>aim</l><r><s n="vblex"/><s n="imp"/><s n="p1"/><s n="sg"/></r></p></e>
      <e><p><l></l><r><s n="vblex"/><s n="imp"/><s n="p2"/><s n="sg"/></r></p></e>
      <e><p><l>adh</l><r><s n="vblex"/><s n="imp"/><s n="p3"/><s n="sg"/></r></p></e>
      <e><p><l>aimis</l><r><s n="vblex"/><s n="imp"/><s n="p1"/><s n="pl"/></r></p></e>
      <e><p><l>aigí</l><r><s n="vblex"/><s n="imp"/><s n="p2"/><s n="pl"/></r></p></e>
      <e><p><l>aidís</l><r><s n="vblex"/><s n="imp"/><s n="p3"/><s n="pl"/></r></p></e>
      <e><p><l>tar</l><r><s n="vblex"/><s n="imp"/><s n="impers"/><s n="sp"/></r></p></e>

      <e><p><l>fainn</l><r><s n="vblex"/><s n="cni"/><s n="p1"/><s n="sg"/></r></p></e>
      <e><p><l>fá</l><r><s n="vblex"/><s n="cni"/><s n="p2"/><s n="sg"/></r></p></e>
      <e><p><l>fadh</l><r><s n="vblex"/><s n="cni"/><s n="p3"/><s n="sg"/></r></p></e>
      <e><p><l>faimis</l><r><s n="vblex"/><s n="cni"/><s n="p1"/><s n="pl"/></r></p></e>
      <e><p><l>fadh</l><r><s n="vblex"/><s n="cni"/><s n="p2"/><s n="pl"/></r></p></e>
      <e><p><l>faidís</l><r><s n="vblex"/><s n="cni"/><s n="p3"/><s n="pl"/></r></p></e>
      <e><p><l>faí</l><r><s n="vblex"/><s n="cni"/><s n="impers"/><s n="sp"/></r></p></e>

      <e><p><l>ainn</l><r><s n="vblex"/><s n="pii"/><s n="p1"/><s n="sg"/></r></p></e>
      <e><p><l>tá</l><r><s n="vblex"/><s n="pii"/><s n="p2"/><s n="sg"/></r></p></e>
      <e><p><l>adh</l><r><s n="vblex"/><s n="pii"/><s n="p3"/><s n="sg"/></r></p></e>
      <e><p><l>aimis</l><r><s n="vblex"/><s n="pii"/><s n="p1"/><s n="pl"/></r></p></e>
      <e><p><l>adh</l><r><s n="vblex"/><s n="pii"/><s n="p2"/><s n="pl"/></r></p></e>
      <e><p><l>aidís</l><r><s n="vblex"/><s n="pii"/><s n="p3"/><s n="pl"/></r></p></e>
      <e><p><l>taí</l><r><s n="vblex"/><s n="pii"/><s n="impers"/><s n="sp"/></r></p></e>

      <e><p><l>a</l><r><s n="vblex"/><s n="prs"/></r></p></e>
      <e><p><l>aimid</l><r><s n="vblex"/><s n="prs"/><s n="p1"/><s n="pl"/></r></p></e>
      <e><p><l>tar</l><r><s n="vblex"/><s n="prs"/><s n="impers"/><s n="sp"/></r></p></e>
    </pardef>

    <pardef n="anam__n_m">
      <e><p><l>a</l><r><s n="n"/><s n="m"/><s n="sg"/><s n="gen"/></r></p></e>
      <e><p><l></l><r><s n="n"/><s n="m"/><s n="sg"/><s n="nom"/></r></p></e>
      <e><p><l>acha</l><r><s n="n"/><s n="m"/><s n="pl"/><s n="gen"/></r></p></e>
      <e><p><l>acha</l><r><s n="n"/><s n="m"/><s n="pl"/><s n="nom"/></r></p></e>
    </pardef>

    <pardef n="br/eac__adj">
      <e><p><l>ic</l><r>eac<s n="adj"/><s n="m"/><s n="sg"/><s n="gen"/></r></p></e>
      <e><p><l>ice</l><r>eac<s n="adj"/><s n="f"/><s n="sg"/><s n="gen"/></r></p></e>
      <e><p><l>eac</l><r>eac<s n="adj"/><s n="mf"/><s n="sg"/><s n="nom"/></r></p></e>
      <e><p><l>eaca</l><r>eac<s n="adj"/><s n="mf"/><s n="pl"/><s n="nom"/></r></p></e>
    </pardef>

    <pardef n="téana__vblex">
      <e><p><l>m</l><r><s n="vblex"/><s n="imp"/><s n="p1"/><s n="sg"/></r></p></e>
      <e><p><l>imis</l><r><s n="vblex"/><s n="imp"/><s n="p1"/><s n="pl"/></r></p></e>
      <e><p><l></l><r><s n="vblex"/><s n="imp"/><s n="p2"/><s n="sg"/></r></p></e>
      <e><p><l>igí</l><r><s n="vblex"/><s n="imp"/><s n="p2"/><s n="pl"/></r></p></e>
      <e><p><l>idís</l><r><s n="vblex"/><s n="imp"/><s n="p3"/><s n="pl"/></r></p></e>
    </pardef>

    <pardef n="tro/m__adj">
      <e><p><l>m</l><r>m<s n="adj"/><s n="m"/><s n="sg"/><s n="gen"/></r></p></e>
      <e><p><l>ime</l><r>m<s n="adj"/><s n="f"/><s n="sg"/><s n="gen"/></r></p></e>
      <e><p><l>m</l><r>m<s n="adj"/><s n="mf"/><s n="sg"/><s n="nom"/></r></p></e>
      <e><p><l>ma</l><r>m<s n="adj"/><s n="mf"/><s n="pl"/><s n="nom"/></r></p></e>
    </pardef>

    <pardef n="ot/air__adj">
      <e><p><l>air</l><r>air<s n="adj"/><s n="m"/><s n="sg"/><s n="gen"/></r></p></e>
      <e><p><l>ra</l><r>air<s n="adj"/><s n="f"/><s n="sg"/><s n="gen"/></r></p></e>
      <e><p><l>air</l><r>air<s n="adj"/><s n="mf"/><s n="sg"/><s n="nom"/></r></p></e>
      <e><p><l>ra</l><r>air<s n="adj"/><s n="mf"/><s n="pl"/><s n="nom"/></r></p></e>
    </pardef>

    <pardef n="feag__n_f">
      <e><p><l>a</l><r><s n="n"/><s n="f"/><s n="sg"/><s n="gen"/></r></p></e>
      <e><p><l></l><r><s n="n"/><s n="f"/><s n="sg"/><s n="nom"/></r></p></e>
      <e><p><l>acha</l><r><s n="n"/><s n="f"/><s n="pl"/><s n="gen"/></r></p></e>
      <e><p><l>acha</l><r><s n="n"/><s n="f"/><s n="pl"/><s n="nom"/></r></p></e>
    </pardef>

    <pardef n="forleat/h__vblex">
      <e><p><l>hfaidh</l><r>h<s n="vblex"/><s n="fti"/></r></p></e>
      <e><p><l>hfar</l><r>h<s n="vblex"/><s n="fti"/><s n="impers"/><s n="sp"/></r></p></e>
      <e><p><l>hfaimid</l><r>h<s n="vblex"/><s n="fti"/><s n="p1"/><s n="pl"/></r></p></e>
      <e><p><l>a</l><r>h<s n="vblex"/><s n="ger"/><s n="sg"/><s n="gen"/></r></p></e>
      <e><p><l>hadh</l><r>h<s n="vblex"/><s n="ger"/><s n="sg"/><s n="nom"/></r></p></e>
      <e><p><l>haim</l><r>h<s n="vblex"/><s n="imp"/><s n="p1"/><s n="sg"/></r></p></e>
      <e><p><l>haimis</l><r>h<s n="vblex"/><s n="imp"/><s n="p1"/><s n="pl"/></r></p></e>
      <e><p><l>h</l><r>h<s n="vblex"/><s n="imp"/><s n="p2"/><s n="sg"/></r></p></e>
      <e><p><l>haigí</l><r>h<s n="vblex"/><s n="imp"/><s n="p2"/><s n="pl"/></r></p></e>
      <e><p><l>hadh</l><r>h<s n="vblex"/><s n="imp"/><s n="p3"/><s n="sg"/></r></p></e>
      <e><p><l>haidís</l><r>h<s n="vblex"/><s n="imp"/><s n="p3"/><s n="pl"/></r></p></e>
      <e><p><l>hadh</l><r>h<s n="vblex"/><s n="past"/><s n="impers"/><s n="sp"/></r></p></e>
      <e><p><l>a</l><r>h<s n="vblex"/><s n="pp"/></r></p></e>
      <e><p><l>hann</l><r>h<s n="vblex"/><s n="pres"/></r></p></e>
      <e><p><l>ar</l><r>h<s n="vblex"/><s n="pres"/><s n="impers"/><s n="sp"/></r></p></e>
      <e><p><l>haim</l><r>h<s n="vblex"/><s n="pres"/><s n="p1"/><s n="sg"/></r></p></e>
      <e><p><l>haimid</l><r>h<s n="vblex"/><s n="pres"/><s n="p1"/><s n="pl"/></r></p></e>
    </pardef>

    <pardef n="anacha/in__n_f">
      <e><p><l>ine</l><r>in<s n="n"/><s n="f"/><s n="sg"/><s n="gen"/></r></p></e>
      <e><p><l>in</l><r>in<s n="n"/><s n="f"/><s n="sg"/><s n="nom"/></r></p></e>
      <e><p><l>na</l><r>in<s n="n"/><s n="f"/><s n="pl"/><s n="gen"/></r></p></e>
      <e><p><l>na</l><r>in<s n="n"/><s n="f"/><s n="pl"/><s n="nom"/></r></p></e>
    </pardef>

    <pardef n="cuil__n_f">
      <e><p><l></l><r><s n="n"/><s n="f"/><s n="sg"/><s n="nom"/></r></p></e>
      <e><p><l>eanna</l><r><s n="n"/><s n="f"/><s n="pl"/><s n="nom"/></r></p></e>
    </pardef>

    <pardef n="bua/igh__vblex">
      <e><p><l>faidh</l><r>igh<s n="vblex"/><s n="fti"/></r></p></e>
      <e><p><l>far</l><r>igh<s n="vblex"/><s n="fti"/><s n="impers"/><s n="sp"/></r></p></e>
      <e><p><l>faimid</l><r>igh<s n="vblex"/><s n="fti"/><s n="p1"/><s n="pl"/></r></p></e>
      <e><p><l>ite</l><r>igh<s n="vblex"/><s n="ger"/><s n="sg"/><s n="gen"/></r></p></e>
      <e><p><l>chan</l><r>igh<s n="vblex"/><s n="ger"/><s n="sg"/><s n="nom"/></r></p></e>
      <e><p><l>im</l><r>igh<s n="vblex"/><s n="imp"/><s n="p1"/><s n="sg"/></r></p></e>
      <e><p><l>imis</l><r>igh<s n="vblex"/><s n="imp"/><s n="p1"/><s n="pl"/></r></p></e>
      <e><p><l>igh</l><r>igh<s n="vblex"/><s n="imp"/><s n="p2"/><s n="sg"/></r></p></e>
      <e><p><l>igí</l><r>igh<s n="vblex"/><s n="imp"/><s n="p2"/><s n="pl"/></r></p></e>
      <e><p><l>dh</l><r>igh<s n="vblex"/><s n="imp"/><s n="p3"/><s n="sg"/></r></p></e>
      <e><p><l>idís</l><r>igh<s n="vblex"/><s n="imp"/><s n="p3"/><s n="pl"/></r></p></e>
      <e><p><l>dh</l><r>igh<s n="vblex"/><s n="past"/><s n="impers"/><s n="sp"/></r></p></e>
      <e><p><l>ite</l><r>igh<s n="vblex"/><s n="pp"/></r></p></e>
      <e><p><l>nn</l><r>igh<s n="vblex"/><s n="pres"/></r></p></e>
      <e><p><l>itear</l><r>igh<s n="vblex"/><s n="pres"/><s n="impers"/><s n="sp"/></r></p></e>
      <e><p><l>im</l><r>igh<s n="vblex"/><s n="pres"/><s n="p1"/><s n="sg"/></r></p></e>
      <e><p><l>imid</l><r>igh<s n="vblex"/><s n="pres"/><s n="p1"/><s n="pl"/></r></p></e>
    </pardef>

    <pardef n="ric/il__n_f">
      <e><p><l>le</l><r>il<s n="n"/><s n="f"/><s n="sg"/><s n="gen"/></r></p></e>
      <e><p><l>il</l><r>il<s n="n"/><s n="f"/><s n="sg"/><s n="nom"/></r></p></e>
      <e><p><l>lí</l><r>il<s n="n"/><s n="f"/><s n="pl"/><s n="gen"/></r></p></e>
      <e><p><l>lí</l><r>il<s n="n"/><s n="f"/><s n="pl"/><s n="nom"/></r></p></e>
    </pardef>

    <pardef n="sl/ios__n_m">
      <e><p><l>easa</l><r>ios<s n="n"/><s n="m"/><s n="sg"/><s n="gen"/></r></p></e>
      <e><p><l>ios</l><r>ios<s n="n"/><s n="m"/><s n="sg"/><s n="nom"/></r></p></e>
      <e><p><l>easa</l><r>ios<s n="n"/><s n="m"/><s n="pl"/><s n="gen"/></r></p></e>
      <e><p><l>easa</l><r>ios<s n="n"/><s n="m"/><s n="pl"/><s n="nom"/></r></p></e>
    </pardef>

    <pardef n="pós/adh__n_m">
      <e><p><l>ta</l><r>adh<s n="n"/><s n="m"/><s n="sg"/><s n="gen"/></r></p></e>
      <e><p><l>adh</l><r>adh<s n="n"/><s n="m"/><s n="sg"/><s n="nom"/></r></p></e>
      <e><p><l>taí</l><r>adh<s n="n"/><s n="m"/><s n="pl"/><s n="nom"/></r></p></e>
    </pardef>

    <pardef n="col__vblex">
      <e><p><l>faidh</l><r><s n="vblex"/><s n="fti"/></r></p></e>
      <e><p><l>far</l><r><s n="vblex"/><s n="fti"/><s n="impers"/><s n="sp"/></r></p></e>
      <e><p><l>faimid</l><r><s n="vblex"/><s n="fti"/><s n="p1"/><s n="pl"/></r></p></e>
      <e><p><l>aim</l><r><s n="vblex"/><s n="imp"/><s n="p1"/><s n="sg"/></r></p></e>
      <e><p><l>aimis</l><r><s n="vblex"/><s n="imp"/><s n="p1"/><s n="pl"/></r></p></e>
      <e><p><l></l><r><s n="vblex"/><s n="imp"/><s n="p2"/><s n="sg"/></r></p></e>
      <e><p><l>aigí</l><r><s n="vblex"/><s n="imp"/><s n="p2"/><s n="pl"/></r></p></e>
      <e><p><l>adh</l><r><s n="vblex"/><s n="imp"/><s n="p3"/><s n="sg"/></r></p></e>
      <e><p><l>aidís</l><r><s n="vblex"/><s n="imp"/><s n="p3"/><s n="pl"/></r></p></e>
      <e><p><l>adh</l><r><s n="vblex"/><s n="past"/><s n="impers"/><s n="sp"/></r></p></e>
      <e><p><l>ta</l><r><s n="vblex"/><s n="pp"/></r></p></e>
      <e><p><l>ann</l><r><s n="vblex"/><s n="pres"/></r></p></e>
      <e><p><l>tar</l><r><s n="vblex"/><s n="pres"/><s n="impers"/><s n="sp"/></r></p></e>
      <e><p><l>aim</l><r><s n="vblex"/><s n="pres"/><s n="p1"/><s n="sg"/></r></p></e>
      <e><p><l>aimid</l><r><s n="vblex"/><s n="pres"/><s n="p1"/><s n="pl"/></r></p></e>
    </pardef>

    <pardef n="foir/eann__n_f">
      <e><p><l>ne</l><r>eann<s n="n"/><s n="f"/><s n="sg"/><s n="gen"/></r></p></e>
      <e><p><l>eann</l><r>eann<s n="n"/><s n="f"/><s n="sg"/><s n="nom"/></r></p></e>
      <e><p><l>ne</l><r>eann<s n="n"/><s n="f"/><s n="pl"/><s n="gen"/></r></p></e>
      <e><p><l>ne</l><r>eann<s n="n"/><s n="f"/><s n="pl"/><s n="nom"/></r></p></e>
    </pardef>

    <pardef n="sca/mh__vblex">
      <e><p><l>mhfaidh</l><r>mh<s n="vblex"/><s n="fti"/></r></p></e>
      <e><p><l>mhfar</l><r>mh<s n="vblex"/><s n="fti"/><s n="impers"/><s n="sp"/></r></p></e>
      <e><p><l>mhfaimid</l><r>mh<s n="vblex"/><s n="fti"/><s n="p1"/><s n="pl"/></r></p></e>
      <e><p><l>mhfaí</l><r>mh<s n="vblex"/><s n="cni"/><s n="impers"/><s n="sp"/></r></p></e>
      <e><p><l>mhfainn</l><r>mh<s n="vblex"/><s n="cni"/><s n="p1"/><s n="sg"/></r></p></e>
      <e><p><l>mhfaimis</l><r>mh<s n="vblex"/><s n="cni"/><s n="p1"/><s n="pl"/></r></p></e>
      <e><p><l>mhfá</l><r>mh<s n="vblex"/><s n="cni"/><s n="p2"/><s n="sg"/></r></p></e>
      <e><p><l>mhfadh</l><r>mh<s n="vblex"/><s n="cni"/><s n="p2"/><s n="pl"/></r></p></e>
      <e><p><l>mhfadh</l><r>mh<s n="vblex"/><s n="cni"/><s n="p3"/><s n="sg"/></r></p></e>
      <e><p><l>mhfaidís</l><r>mh<s n="vblex"/><s n="cni"/><s n="p3"/><s n="pl"/></r></p></e>
      <e><p><l>fa</l><r>mh<s n="vblex"/><s n="ger"/><s n="sg"/><s n="gen"/></r></p></e>
      <e><p><l>mhadh</l><r>mh<s n="vblex"/><s n="ger"/><s n="sg"/><s n="nom"/></r></p></e>
      <e><p><l>mhaim</l><r>mh<s n="vblex"/><s n="imp"/><s n="p1"/><s n="sg"/></r></p></e>
      <e><p><l>mhaimis</l><r>mh<s n="vblex"/><s n="imp"/><s n="p1"/><s n="pl"/></r></p></e>
      <e><p><l>mh</l><r>mh<s n="vblex"/><s n="imp"/><s n="p2"/><s n="sg"/></r></p></e>
      <e><p><l>mhaigí</l><r>mh<s n="vblex"/><s n="imp"/><s n="p2"/><s n="pl"/></r></p></e>
      <e><p><l>mhadh</l><r>mh<s n="vblex"/><s n="imp"/><s n="p3"/><s n="sg"/></r></p></e>
      <e><p><l>mhaidís</l><r>mh<s n="vblex"/><s n="imp"/><s n="p3"/><s n="pl"/></r></p></e>
      <e><p><l>mh</l><r>mh<s n="vblex"/><s n="past"/></r></p></e>
      <e><p><l>mhadh</l><r>mh<s n="vblex"/><s n="past"/><s n="impers"/><s n="sp"/></r></p></e>
      <e><p><l>mhamar</l><r>mh<s n="vblex"/><s n="past"/><s n="p1"/><s n="pl"/></r></p></e>
      <e><p><l>mhadar</l><r>mh<s n="vblex"/><s n="past"/><s n="p3"/><s n="pl"/></r></p></e>
      <e><p><l>mhtaí</l><r>mh<s n="vblex"/><s n="pii"/><s n="impers"/><s n="sp"/></r></p></e>
      <e><p><l>mhainn</l><r>mh<s n="vblex"/><s n="pii"/><s n="p1"/><s n="sg"/></r></p></e>
      <e><p><l>mhaimis</l><r>mh<s n="vblex"/><s n="pii"/><s n="p1"/><s n="pl"/></r></p></e>
      <e><p><l>mhtá</l><r>mh<s n="vblex"/><s n="pii"/><s n="p2"/><s n="sg"/></r></p></e>
      <e><p><l>mhadh</l><r>mh<s n="vblex"/><s n="pii"/><s n="p2"/><s n="pl"/></r></p></e>
      <e><p><l>mhadh</l><r>mh<s n="vblex"/><s n="pii"/><s n="p3"/><s n="sg"/></r></p></e>
      <e><p><l>mhaidís</l><r>mh<s n="vblex"/><s n="pii"/><s n="p3"/><s n="pl"/></r></p></e>
      <e><p><l>fa</l><r>mh<s n="vblex"/><s n="pp"/></r></p></e>
      <e><p><l>mhann</l><r>mh<s n="vblex"/><s n="pres"/></r></p></e>
      <e><p><l>mhtar</l><r>mh<s n="vblex"/><s n="pres"/><s n="impers"/><s n="sp"/></r></p></e>
      <e><p><l>mhaim</l><r>mh<s n="vblex"/><s n="pres"/><s n="p1"/><s n="sg"/></r></p></e>
      <e><p><l>mhaimid</l><r>mh<s n="vblex"/><s n="pres"/><s n="p1"/><s n="pl"/></r></p></e>
      <e><p><l>mha</l><r>mh<s n="vblex"/><s n="prs"/></r></p></e>
      <e><p><l>mhaimid</l><r>mh<s n="vblex"/><s n="prs"/><s n="p1"/><s n="pl"/></r></p></e>
    </pardef>

    <pardef n="cog/air__vblex">
      <e><p><l>róidh</l><r>air<s n="vblex"/><s n="fti"/></r></p></e>
      <e><p><l>rófar</l><r>air<s n="vblex"/><s n="fti"/><s n="impers"/><s n="sp"/></r></p></e>
      <e><p><l>róimid</l><r>air<s n="vblex"/><s n="fti"/><s n="p1"/><s n="pl"/></r></p></e>
      <e><p><l>raím</l><r>air<s n="vblex"/><s n="imp"/><s n="p1"/><s n="sg"/></r></p></e>
      <e><p><l>raímis</l><r>air<s n="vblex"/><s n="imp"/><s n="p1"/><s n="pl"/></r></p></e>
      <e><p><l>air</l><r>air<s n="vblex"/><s n="imp"/><s n="p2"/><s n="sg"/></r></p></e>
      <e><p><l>raígí</l><r>air<s n="vblex"/><s n="imp"/><s n="p2"/><s n="pl"/></r></p></e>
      <e><p><l>raíodh</l><r>air<s n="vblex"/><s n="imp"/><s n="p3"/><s n="sg"/></r></p></e>
      <e><p><l>raídís</l><r>air<s n="vblex"/><s n="imp"/><s n="p3"/><s n="pl"/></r></p></e>
      <e><p><l>raíodh</l><r>air<s n="vblex"/><s n="past"/><s n="impers"/><s n="sp"/></r></p></e>
      <e><p><l>artha</l><r>air<s n="vblex"/><s n="pp"/></r></p></e>
      <e><p><l>raíonn</l><r>air<s n="vblex"/><s n="pres"/></r></p></e>
      <e><p><l>raítear</l><r>air<s n="vblex"/><s n="pres"/><s n="impers"/><s n="sp"/></r></p></e>
      <e><p><l>raím</l><r>air<s n="vblex"/><s n="pres"/><s n="p1"/><s n="sg"/></r></p></e>
      <e><p><l>raímid</l><r>air<s n="vblex"/><s n="pres"/><s n="p1"/><s n="pl"/></r></p></e>
    </pardef>

    <pardef n="sta/f__n_m">
      <e><p><l>if</l><r>f<s n="n"/><s n="m"/><s n="sg"/><s n="gen"/></r></p></e>
      <e><p><l>f</l><r>f<s n="n"/><s n="m"/><s n="sg"/><s n="nom"/></r></p></e>
    </pardef>

    <pardef n="te__adj">
      <e><p><l></l><r><s n="adj"/><s n="m"/><s n="sg"/><s n="gen"/></r></p></e>
      <e><p><l></l><r><s n="adj"/><s n="f"/><s n="sg"/><s n="gen"/></r></p></e>
      <e><p><l></l><r><s n="adj"/><s n="mf"/><s n="sg"/><s n="nom"/></r></p></e>
      <e><p><l>o</l><r><s n="adj"/><s n="mf"/><s n="pl"/><s n="nom"/></r></p></e>
    </pardef>

    <pardef n="l/eanbh__n_m">
      <e><p><l>inbh</l><r>eanbh<s n="n"/><s n="m"/><s n="sg"/><s n="gen"/></r></p></e>
      <e><p><l>eanbh</l><r>eanbh<s n="n"/><s n="m"/><s n="sg"/><s n="nom"/></r></p></e>
      <e><p><l>eanaí</l><r>eanbh<s n="n"/><s n="m"/><s n="pl"/><s n="nom"/></r></p></e>
    </pardef>

    <pardef n="armá/il__vblex">
      <e><p><l>lfaidh</l><r>il<s n="vblex"/><s n="fti"/></r></p></e>
      <e><p><l>lfar</l><r>il<s n="vblex"/><s n="fti"/><s n="impers"/><s n="sp"/></r></p></e>
      <e><p><l>lfaimid</l><r>il<s n="vblex"/><s n="fti"/><s n="p1"/><s n="pl"/></r></p></e>
      <e><p><l>lfaí</l><r>il<s n="vblex"/><s n="cni"/><s n="impers"/><s n="sp"/></r></p></e>
      <e><p><l>lfainn</l><r>il<s n="vblex"/><s n="cni"/><s n="p1"/><s n="sg"/></r></p></e>
      <e><p><l>lfaimis</l><r>il<s n="vblex"/><s n="cni"/><s n="p1"/><s n="pl"/></r></p></e>
      <e><p><l>lfá</l><r>il<s n="vblex"/><s n="cni"/><s n="p2"/><s n="sg"/></r></p></e>
      <e><p><l>lfadh</l><r>il<s n="vblex"/><s n="cni"/><s n="p2"/><s n="pl"/></r></p></e>
      <e><p><l>lfadh</l><r>il<s n="vblex"/><s n="cni"/><s n="p3"/><s n="sg"/></r></p></e>
      <e><p><l>lfaidís</l><r>il<s n="vblex"/><s n="cni"/><s n="p3"/><s n="pl"/></r></p></e>
      <e><p><l>la</l><r>il<s n="vblex"/><s n="ger"/><s n="sg"/><s n="gen"/></r></p></e>
      <e><p><l>il</l><r>il<s n="vblex"/><s n="ger"/><s n="sg"/><s n="nom"/></r></p></e>
      <e><p><l>laim</l><r>il<s n="vblex"/><s n="imp"/><s n="p1"/><s n="sg"/></r></p></e>
      <e><p><l>laimis</l><r>il<s n="vblex"/><s n="imp"/><s n="p1"/><s n="pl"/></r></p></e>
      <e><p><l>il</l><r>il<s n="vblex"/><s n="imp"/><s n="p2"/><s n="sg"/></r></p></e>
      <e><p><l>laigí</l><r>il<s n="vblex"/><s n="imp"/><s n="p2"/><s n="pl"/></r></p></e>
      <e><p><l>ladh</l><r>il<s n="vblex"/><s n="imp"/><s n="p3"/><s n="sg"/></r></p></e>
      <e><p><l>laidís</l><r>il<s n="vblex"/><s n="imp"/><s n="p3"/><s n="pl"/></r></p></e>
      <e><p><l>il</l><r>il<s n="vblex"/><s n="past"/></r></p></e>
      <e><p><l>ladh</l><r>il<s n="vblex"/><s n="past"/><s n="impers"/><s n="sp"/></r></p></e>
      <e><p><l>lamar</l><r>il<s n="vblex"/><s n="past"/><s n="p1"/><s n="pl"/></r></p></e>
      <e><p><l>ladar</l><r>il<s n="vblex"/><s n="past"/><s n="p3"/><s n="pl"/></r></p></e>
      <e><p><l>iltí</l><r>il<s n="vblex"/><s n="pii"/><s n="impers"/><s n="sp"/></r></p></e>
      <e><p><l>lainn</l><r>il<s n="vblex"/><s n="pii"/><s n="p1"/><s n="sg"/></r></p></e>
      <e><p><l>laimis</l><r>il<s n="vblex"/><s n="pii"/><s n="p1"/><s n="pl"/></r></p></e>
      <e><p><l>ilteá</l><r>il<s n="vblex"/><s n="pii"/><s n="p2"/><s n="sg"/></r></p></e>
      <e><p><l>ladh</l><r>il<s n="vblex"/><s n="pii"/><s n="p2"/><s n="pl"/></r></p></e>
      <e><p><l>ladh</l><r>il<s n="vblex"/><s n="pii"/><s n="p3"/><s n="sg"/></r></p></e>
      <e><p><l>laidís</l><r>il<s n="vblex"/><s n="pii"/><s n="p3"/><s n="pl"/></r></p></e>
      <e><p><l>ilte</l><r>il<s n="vblex"/><s n="pp"/></r></p></e>
      <e><p><l>lann</l><r>il<s n="vblex"/><s n="pres"/></r></p></e>
      <e><p><l>iltear</l><r>il<s n="vblex"/><s n="pres"/><s n="impers"/><s n="sp"/></r></p></e>
      <e><p><l>laim</l><r>il<s n="vblex"/><s n="pres"/><s n="p1"/><s n="sg"/></r></p></e>
      <e><p><l>laimid</l><r>il<s n="vblex"/><s n="pres"/><s n="p1"/><s n="pl"/></r></p></e>
      <e><p><l>la</l><r>il<s n="vblex"/><s n="prs"/></r></p></e>
      <e><p><l>laimid</l><r>il<s n="vblex"/><s n="prs"/><s n="p1"/><s n="pl"/></r></p></e>
    </pardef>

    <pardef n="t/ar__vblex">
      <e><p><l>iocfaidh</l><r>ar<s n="vblex"/><s n="fti"/></r></p></e>
      <e><p><l>iocfar</l><r>ar<s n="vblex"/><s n="fti"/><s n="impers"/><s n="sp"/></r></p></e>
      <e><p><l>iocfaimid</l><r>ar<s n="vblex"/><s n="fti"/><s n="p1"/><s n="pl"/></r></p></e>
      <e><p><l>agaim</l><r>ar<s n="vblex"/><s n="imp"/><s n="p1"/><s n="sg"/></r></p></e>
      <e><p><l>agaimis</l><r>ar<s n="vblex"/><s n="imp"/><s n="p1"/><s n="pl"/></r></p></e>
      <e><p><l>ar</l><r>ar<s n="vblex"/><s n="imp"/><s n="p2"/><s n="sg"/></r></p></e>
      <e><p><l>agaigí</l><r>ar<s n="vblex"/><s n="imp"/><s n="p2"/><s n="pl"/></r></p></e>
      <e><p><l>agadh</l><r>ar<s n="vblex"/><s n="imp"/><s n="p3"/><s n="sg"/></r></p></e>
      <e><p><l>agaidís</l><r>ar<s n="vblex"/><s n="imp"/><s n="p3"/><s n="pl"/></r></p></e>
      <e><p><l>agann</l><r>ar<s n="vblex"/><s n="pres"/></r></p></e>
      <e><p><l>agtar</l><r>ar<s n="vblex"/><s n="pres"/><s n="impers"/><s n="sp"/></r></p></e>
      <e><p><l>agaim</l><r>ar<s n="vblex"/><s n="pres"/><s n="p1"/><s n="sg"/></r></p></e>
      <e><p><l>agaimid</l><r>ar<s n="vblex"/><s n="pres"/><s n="p1"/><s n="pl"/></r></p></e>
    </pardef>

    <pardef n="de/asc__n_f">
      <e><p><l>isce</l><r>asc<s n="n"/><s n="f"/><s n="sg"/><s n="gen"/></r></p></e>
      <e><p><l>asc</l><r>asc<s n="n"/><s n="f"/><s n="sg"/><s n="nom"/></r></p></e>
      <e><p><l>asc</l><r>asc<s n="n"/><s n="f"/><s n="pl"/><s n="gen"/></r></p></e>
      <e><p><l>asca</l><r>asc<s n="n"/><s n="f"/><s n="pl"/><s n="nom"/></r></p></e>
    </pardef>

    <pardef n="geamhoíche__n_f">
      <e><p><l></l><r><s n="n"/><s n="f"/><s n="sg"/><s n="gen"/></r></p></e>
      <e><p><l></l><r><s n="n"/><s n="f"/><s n="sg"/><s n="nom"/></r></p></e>
      <e><p><l>anta</l><r><s n="n"/><s n="f"/><s n="pl"/><s n="gen"/></r></p></e>
      <e><p><l>anta</l><r><s n="n"/><s n="f"/><s n="pl"/><s n="nom"/></r></p></e>
    </pardef>

    <pardef n="bá/l__n_m">
      <e><p><l>il</l><r>l<s n="n"/><s n="m"/><s n="sg"/><s n="gen"/></r></p></e>
      <e><p><l>l</l><r>l<s n="n"/><s n="m"/><s n="sg"/><s n="nom"/></r></p></e>
      <e><p><l>l</l><r>l<s n="n"/><s n="m"/><s n="pl"/><s n="gen"/></r></p></e>
      <e><p><l>il</l><r>l<s n="n"/><s n="m"/><s n="pl"/><s n="nom"/></r></p></e>
    </pardef>

    <pardef n="cim/igh__vblex">
      <e><p><l>eoidh</l><r>igh<s n="vblex"/><s n="fti"/></r></p></e>
      <e><p><l>eofar</l><r>igh<s n="vblex"/><s n="fti"/><s n="impers"/><s n="sp"/></r></p></e>
      <e><p><l>eoimid</l><r>igh<s n="vblex"/><s n="fti"/><s n="p1"/><s n="pl"/></r></p></e>
      <e><p><l>ithe</l><r>igh<s n="vblex"/><s n="ger"/><s n="sg"/><s n="gen"/></r></p></e>
      <e><p><l>iú</l><r>igh<s n="vblex"/><s n="ger"/><s n="sg"/><s n="nom"/></r></p></e>
      <e><p><l>ím</l><r>igh<s n="vblex"/><s n="imp"/><s n="p1"/><s n="sg"/></r></p></e>
      <e><p><l>ímis</l><r>igh<s n="vblex"/><s n="imp"/><s n="p1"/><s n="pl"/></r></p></e>
      <e><p><l>igh</l><r>igh<s n="vblex"/><s n="imp"/><s n="p2"/><s n="sg"/></r></p></e>
      <e><p><l>ígí</l><r>igh<s n="vblex"/><s n="imp"/><s n="p2"/><s n="pl"/></r></p></e>
      <e><p><l>íodh</l><r>igh<s n="vblex"/><s n="imp"/><s n="p3"/><s n="sg"/></r></p></e>
      <e><p><l>ídís</l><r>igh<s n="vblex"/><s n="imp"/><s n="p3"/><s n="pl"/></r></p></e>
      <e><p><l>íodh</l><r>igh<s n="vblex"/><s n="past"/><s n="impers"/><s n="sp"/></r></p></e>
      <e><p><l>ithe</l><r>igh<s n="vblex"/><s n="pp"/></r></p></e>
      <e><p><l>íonn</l><r>igh<s n="vblex"/><s n="pres"/></r></p></e>
      <e><p><l>ítear</l><r>igh<s n="vblex"/><s n="pres"/><s n="impers"/><s n="sp"/></r></p></e>
      <e><p><l>ím</l><r>igh<s n="vblex"/><s n="pres"/><s n="p1"/><s n="sg"/></r></p></e>
      <e><p><l>ímid</l><r>igh<s n="vblex"/><s n="pres"/><s n="p1"/><s n="pl"/></r></p></e>
    </pardef>

    <pardef n="so/rb__n_m">
      <e><p><l>irb</l><r>rb<s n="n"/><s n="m"/><s n="sg"/><s n="gen"/></r></p></e>
      <e><p><l>rb</l><r>rb<s n="n"/><s n="m"/><s n="sg"/><s n="nom"/></r></p></e>
      <e><p><l>rb</l><r>rb<s n="n"/><s n="m"/><s n="pl"/><s n="gen"/></r></p></e>
      <e><p><l>irb</l><r>rb<s n="n"/><s n="m"/><s n="pl"/><s n="nom"/></r></p></e>
    </pardef>

    <pardef n="comhr/oinnt__n_f">
      <e><p><l>oinnte</l><r>oinnt<s n="n"/><s n="f"/><s n="sg"/><s n="gen"/></r></p></e>
      <e><p><l>oinnt</l><r>oinnt<s n="n"/><s n="f"/><s n="sg"/><s n="nom"/></r></p></e>
      <e><p><l>annta</l><r>oinnt<s n="n"/><s n="f"/><s n="pl"/><s n="gen"/></r></p></e>
      <e><p><l>annta</l><r>oinnt<s n="n"/><s n="f"/><s n="pl"/><s n="nom"/></r></p></e>
    </pardef>

    <pardef n="Eor/aip__n_f">
      <e><p><l>pa</l><r>aip<s n="n"/><s n="f"/><s n="sg"/><s n="gen"/></r></p></e>
      <e><p><l>aip</l><r>aip<s n="n"/><s n="f"/><s n="sg"/><s n="nom"/></r></p></e>
    </pardef>

    <pardef n="to/n__n_m">
      <e><p><l>in</l><r>n<s n="n"/><s n="m"/><s n="sg"/><s n="gen"/></r></p></e>
      <e><p><l>n</l><r>n<s n="n"/><s n="m"/><s n="sg"/><s n="nom"/></r></p></e>
      <e><p><l>n</l><r>n<s n="n"/><s n="m"/><s n="pl"/><s n="gen"/></r></p></e>
      <e><p><l>in</l><r>n<s n="n"/><s n="m"/><s n="pl"/><s n="nom"/></r></p></e>
    </pardef>

    <pardef n="mo/ch__adj">
      <e><p><l>ch</l><r>ch<s n="adj"/><s n="m"/><s n="sg"/><s n="gen"/></r></p></e>
      <e><p><l>iche</l><r>ch<s n="adj"/><s n="f"/><s n="sg"/><s n="gen"/></r></p></e>
      <e><p><l>ch</l><r>ch<s n="adj"/><s n="mf"/><s n="sg"/><s n="nom"/></r></p></e>
      <e><p><l>cha</l><r>ch<s n="adj"/><s n="mf"/><s n="pl"/><s n="nom"/></r></p></e>
    </pardef>

    <pardef n="a/oi__n_m">
      <e><p><l>oi</l><r>oi<s n="n"/><s n="m"/><s n="sg"/><s n="gen"/></r></p></e>
      <e><p><l>oi</l><r>oi<s n="n"/><s n="m"/><s n="sg"/><s n="nom"/></r></p></e>
      <e><p><l>íonna</l><r>oi<s n="n"/><s n="m"/><s n="pl"/><s n="gen"/></r></p></e>
      <e><p><l>íonna</l><r>oi<s n="n"/><s n="m"/><s n="pl"/><s n="nom"/></r></p></e>
    </pardef>

    <pardef n="ta/rr__n_m">
      <e><p><l>irr</l><r>rr<s n="n"/><s n="m"/><s n="sg"/><s n="gen"/></r></p></e>
      <e><p><l>rr</l><r>rr<s n="n"/><s n="m"/><s n="sg"/><s n="nom"/></r></p></e>
      <e><p><l>rr</l><r>rr<s n="n"/><s n="m"/><s n="pl"/><s n="gen"/></r></p></e>
      <e><p><l>irr</l><r>rr<s n="n"/><s n="m"/><s n="pl"/><s n="nom"/></r></p></e>
    </pardef>

    <pardef n="comha/ill__vblex">
      <e><p><l>llfaidh</l><r>ill<s n="vblex"/><s n="fti"/></r></p></e>
      <e><p><l>llfar</l><r>ill<s n="vblex"/><s n="fti"/><s n="impers"/><s n="sp"/></r></p></e>
      <e><p><l>llfaimid</l><r>ill<s n="vblex"/><s n="fti"/><s n="p1"/><s n="pl"/></r></p></e>
      <e><p><l>llaim</l><r>ill<s n="vblex"/><s n="imp"/><s n="p1"/><s n="sg"/></r></p></e>
      <e><p><l>llaimis</l><r>ill<s n="vblex"/><s n="imp"/><s n="p1"/><s n="pl"/></r></p></e>
      <e><p><l>ill</l><r>ill<s n="vblex"/><s n="imp"/><s n="p2"/><s n="sg"/></r></p></e>
      <e><p><l>llaigí</l><r>ill<s n="vblex"/><s n="imp"/><s n="p2"/><s n="pl"/></r></p></e>
      <e><p><l>lladh</l><r>ill<s n="vblex"/><s n="imp"/><s n="p3"/><s n="sg"/></r></p></e>
      <e><p><l>llaidís</l><r>ill<s n="vblex"/><s n="imp"/><s n="p3"/><s n="pl"/></r></p></e>
      <e><p><l>lladh</l><r>ill<s n="vblex"/><s n="past"/><s n="impers"/><s n="sp"/></r></p></e>
      <e><p><l>lta</l><r>ill<s n="vblex"/><s n="pp"/></r></p></e>
      <e><p><l>llann</l><r>ill<s n="vblex"/><s n="pres"/></r></p></e>
      <e><p><l>lltar</l><r>ill<s n="vblex"/><s n="pres"/><s n="impers"/><s n="sp"/></r></p></e>
      <e><p><l>llaim</l><r>ill<s n="vblex"/><s n="pres"/><s n="p1"/><s n="sg"/></r></p></e>
      <e><p><l>llaimid</l><r>ill<s n="vblex"/><s n="pres"/><s n="p1"/><s n="pl"/></r></p></e>
    </pardef>

    <pardef n="forchosta/is__n_m">
      <e><p><l>s</l><r>is<s n="n"/><s n="m"/><s n="pl"/><s n="gen"/></r></p></e>
      <e><p><l>is</l><r>is<s n="n"/><s n="m"/><s n="pl"/><s n="nom"/></r></p></e>
    </pardef>

    <pardef n="féartha/lamh__n_m">
      <e><p><l>laimh</l><r>lamh<s n="n"/><s n="m"/><s n="sg"/><s n="gen"/></r></p></e>
      <e><p><l>lamh</l><r>lamh<s n="n"/><s n="m"/><s n="sg"/><s n="nom"/></r></p></e>
      <e><p><l>ilte</l><r>lamh<s n="n"/><s n="m"/><s n="pl"/><s n="gen"/></r></p></e>
      <e><p><l>ilte</l><r>lamh<s n="n"/><s n="m"/><s n="pl"/><s n="nom"/></r></p></e>
    </pardef>

    <pardef n="a/t__n_m">
      <e><p><l>it</l><r>t<s n="n"/><s n="m"/><s n="sg"/><s n="gen"/></r></p></e>
      <e><p><l>t</l><r>t<s n="n"/><s n="m"/><s n="sg"/><s n="nom"/></r></p></e>
      <e><p><l>tanna</l><r>t<s n="n"/><s n="m"/><s n="pl"/><s n="gen"/></r></p></e>
      <e><p><l>tanna</l><r>t<s n="n"/><s n="m"/><s n="pl"/><s n="nom"/></r></p></e>
    </pardef>

    <pardef n="de/arg__n_m">
      <e><p><l>irg</l><r>arg<s n="n"/><s n="m"/><s n="sg"/><s n="gen"/></r></p></e>
      <e><p><l>arg</l><r>arg<s n="n"/><s n="m"/><s n="sg"/><s n="nom"/></r></p></e>
      <e><p><l>arg</l><r>arg<s n="n"/><s n="m"/><s n="pl"/><s n="gen"/></r></p></e>
      <e><p><l>arga</l><r>arg<s n="n"/><s n="m"/><s n="pl"/><s n="nom"/></r></p></e>
    </pardef>

    <pardef n="pós__vblex">
      <e><p><l>faidh</l><r><s n="vblex"/><s n="fti"/></r></p></e>
      <e><p><l>far</l><r><s n="vblex"/><s n="fti"/><s n="impers"/><s n="sp"/></r></p></e>
      <e><p><l>faimid</l><r><s n="vblex"/><s n="fti"/><s n="p1"/><s n="pl"/></r></p></e>
      <e><p><l>ta</l><r><s n="vblex"/><s n="ger"/><s n="sg"/><s n="gen"/></r></p></e>
      <e><p><l>adh</l><r><s n="vblex"/><s n="ger"/><s n="sg"/><s n="nom"/></r></p></e>
      <e><p><l>aim</l><r><s n="vblex"/><s n="imp"/><s n="p1"/><s n="sg"/></r></p></e>
      <e><p><l>aimis</l><r><s n="vblex"/><s n="imp"/><s n="p1"/><s n="pl"/></r></p></e>
      <e><p><l></l><r><s n="vblex"/><s n="imp"/><s n="p2"/><s n="sg"/></r></p></e>
      <e><p><l>aigí</l><r><s n="vblex"/><s n="imp"/><s n="p2"/><s n="pl"/></r></p></e>
      <e><p><l>adh</l><r><s n="vblex"/><s n="imp"/><s n="p3"/><s n="sg"/></r></p></e>
      <e><p><l>aidís</l><r><s n="vblex"/><s n="imp"/><s n="p3"/><s n="pl"/></r></p></e>
      <e><p><l>adh</l><r><s n="vblex"/><s n="past"/><s n="impers"/><s n="sp"/></r></p></e>
      <e><p><l>ta</l><r><s n="vblex"/><s n="pp"/></r></p></e>
      <e><p><l>ann</l><r><s n="vblex"/><s n="pres"/></r></p></e>
      <e><p><l>tar</l><r><s n="vblex"/><s n="pres"/><s n="impers"/><s n="sp"/></r></p></e>
      <e><p><l>aim</l><r><s n="vblex"/><s n="pres"/><s n="p1"/><s n="sg"/></r></p></e>
      <e><p><l>aimid</l><r><s n="vblex"/><s n="pres"/><s n="p1"/><s n="pl"/></r></p></e>
    </pardef>

    <pardef n="in/is__n_f">
      <e><p><l>se</l><r>is<s n="n"/><s n="f"/><s n="sg"/><s n="gen"/></r></p></e>
      <e><p><l>is</l><r>is<s n="n"/><s n="f"/><s n="sg"/><s n="nom"/></r></p></e>
      <e><p><l>sí</l><r>is<s n="n"/><s n="f"/><s n="pl"/><s n="gen"/></r></p></e>
      <e><p><l>sí</l><r>is<s n="n"/><s n="f"/><s n="pl"/><s n="nom"/></r></p></e>
    </pardef>

    <pardef n="cearn__n_f">
      <e><p><l>a</l><r><s n="n"/><s n="f"/><s n="sg"/><s n="gen"/></r></p></e>
      <e><p><l></l><r><s n="n"/><s n="f"/><s n="sg"/><s n="nom"/></r></p></e>
      <e><p><l></l><r><s n="n"/><s n="f"/><s n="pl"/><s n="gen"/></r></p></e>
      <e><p><l>a</l><r><s n="n"/><s n="f"/><s n="pl"/><s n="nom"/></r></p></e>
    </pardef>

    <pardef n="ion/ladh__n_m">
      <e><p><l>nalta</l><r>ladh<s n="n"/><s n="m"/><s n="sg"/><s n="gen"/></r></p></e>
      <e><p><l>ladh</l><r>ladh<s n="n"/><s n="m"/><s n="sg"/><s n="nom"/></r></p></e>
    </pardef>

    <pardef n="crit/h__vblex">
      <e><p><l>hfidh</l><r>h<s n="vblex"/><s n="fti"/></r></p></e>
      <e><p><l>hfear</l><r>h<s n="vblex"/><s n="fti"/><s n="impers"/><s n="sp"/></r></p></e>
      <e><p><l>hfimid</l><r>h<s n="vblex"/><s n="fti"/><s n="p1"/><s n="pl"/></r></p></e>
      <e><p><l>him</l><r>h<s n="vblex"/><s n="imp"/><s n="p1"/><s n="sg"/></r></p></e>
      <e><p><l>himis</l><r>h<s n="vblex"/><s n="imp"/><s n="p1"/><s n="pl"/></r></p></e>
      <e><p><l>h</l><r>h<s n="vblex"/><s n="imp"/><s n="p2"/><s n="sg"/></r></p></e>
      <e><p><l>higí</l><r>h<s n="vblex"/><s n="imp"/><s n="p2"/><s n="pl"/></r></p></e>
      <e><p><l>headh</l><r>h<s n="vblex"/><s n="imp"/><s n="p3"/><s n="sg"/></r></p></e>
      <e><p><l>hidís</l><r>h<s n="vblex"/><s n="imp"/><s n="p3"/><s n="pl"/></r></p></e>
      <e><p><l>headh</l><r>h<s n="vblex"/><s n="past"/><s n="impers"/><s n="sp"/></r></p></e>
      <e><p><l>e</l><r>h<s n="vblex"/><s n="pp"/></r></p></e>
      <e><p><l>heann</l><r>h<s n="vblex"/><s n="pres"/></r></p></e>
      <e><p><l>him</l><r>h<s n="vblex"/><s n="pres"/><s n="p1"/><s n="sg"/></r></p></e>
      <e><p><l>himid</l><r>h<s n="vblex"/><s n="pres"/><s n="p1"/><s n="pl"/></r></p></e>
    </pardef>

    <pardef n="aird__n_f">
      <e><p><l>e</l><r><s n="n"/><s n="f"/><s n="sg"/><s n="gen"/></r></p></e>
      <e><p><l></l><r><s n="n"/><s n="f"/><s n="sg"/><s n="nom"/></r></p></e>
      <e><p><l>e</l><r><s n="n"/><s n="f"/><s n="pl"/><s n="gen"/></r></p></e>
      <e><p><l>e</l><r><s n="n"/><s n="f"/><s n="pl"/><s n="nom"/></r></p></e>
    </pardef>

    <pardef n="ró/n__n_m">
      <e><p><l>in</l><r>n<s n="n"/><s n="m"/><s n="sg"/><s n="gen"/></r></p></e>
      <e><p><l>n</l><r>n<s n="n"/><s n="m"/><s n="sg"/><s n="nom"/></r></p></e>
      <e><p><l>nta</l><r>n<s n="n"/><s n="m"/><s n="pl"/><s n="gen"/></r></p></e>
      <e><p><l>nta</l><r>n<s n="n"/><s n="m"/><s n="pl"/><s n="nom"/></r></p></e>
    </pardef>

    <pardef n="co/m__n_m">
      <e><p><l>im</l><r>m<s n="n"/><s n="m"/><s n="sg"/><s n="gen"/></r></p></e>
      <e><p><l>m</l><r>m<s n="n"/><s n="m"/><s n="sg"/><s n="nom"/></r></p></e>
      <e><p><l>manna</l><r>m<s n="n"/><s n="m"/><s n="pl"/><s n="gen"/></r></p></e>
      <e><p><l>manna</l><r>m<s n="n"/><s n="m"/><s n="pl"/><s n="nom"/></r></p></e>
    </pardef>

    <pardef n="rois/eadh__n_m">
      <e><p><l>te</l><r>eadh<s n="n"/><s n="m"/><s n="sg"/><s n="gen"/></r></p></e>
      <e><p><l>eadh</l><r>eadh<s n="n"/><s n="m"/><s n="sg"/><s n="nom"/></r></p></e>
      <e><p><l>tí</l><r>eadh<s n="n"/><s n="m"/><s n="pl"/><s n="nom"/></r></p></e>
    </pardef>

    <pardef n="sé__n_m">
      <e><p><l></l><r><s n="n"/><s n="m"/><s n="sg"/><s n="gen"/></r></p></e>
      <e><p><l></l><r><s n="n"/><s n="m"/><s n="sg"/><s n="nom"/></r></p></e>
      <e><p><l>anna</l><r><s n="n"/><s n="m"/><s n="pl"/><s n="gen"/></r></p></e>
      <e><p><l>anna</l><r><s n="n"/><s n="m"/><s n="pl"/><s n="nom"/></r></p></e>
    </pardef>

    <pardef n="Po/rt__n_m">
      <e><p><l>irt</l><r>rt<s n="n"/><s n="m"/><s n="sg"/><s n="gen"/></r></p></e>
      <e><p><l>rt</l><r>rt<s n="n"/><s n="m"/><s n="sg"/><s n="nom"/></r></p></e>
    </pardef>

    <pardef n="samh/ail__n_f">
      <e><p><l>la</l><r>ail<s n="n"/><s n="f"/><s n="sg"/><s n="gen"/></r></p></e>
      <e><p><l>ail</l><r>ail<s n="n"/><s n="f"/><s n="sg"/><s n="nom"/></r></p></e>
      <e><p><l>lacha</l><r>ail<s n="n"/><s n="f"/><s n="pl"/><s n="gen"/></r></p></e>
      <e><p><l>lacha</l><r>ail<s n="n"/><s n="f"/><s n="pl"/><s n="nom"/></r></p></e>
    </pardef>

    <pardef n="go/rm__adj">
      <e><p><l>irm</l><r>rm<s n="adj"/><s n="m"/><s n="sg"/><s n="gen"/></r></p></e>
      <e><p><l>irme</l><r>rm<s n="adj"/><s n="f"/><s n="sg"/><s n="gen"/></r></p></e>
      <e><p><l>rm</l><r>rm<s n="adj"/><s n="mf"/><s n="sg"/><s n="nom"/></r></p></e>
      <e><p><l>rma</l><r>rm<s n="adj"/><s n="mf"/><s n="pl"/><s n="nom"/></r></p></e>
    </pardef>

    <pardef n="ne/ad__n_f">
      <e><p><l>ide</l><r>ad<s n="n"/><s n="f"/><s n="sg"/><s n="gen"/></r></p></e>
      <e><p><l>ad</l><r>ad<s n="n"/><s n="f"/><s n="sg"/><s n="nom"/></r></p></e>
      <e><p><l>adacha</l><r>ad<s n="n"/><s n="f"/><s n="pl"/><s n="gen"/></r></p></e>
      <e><p><l>adacha</l><r>ad<s n="n"/><s n="f"/><s n="pl"/><s n="nom"/></r></p></e>
    </pardef>

    <pardef n="gá/s__n_m">
      <e><p><l>is</l><r>s<s n="n"/><s n="m"/><s n="sg"/><s n="gen"/></r></p></e>
      <e><p><l>s</l><r>s<s n="n"/><s n="m"/><s n="sg"/><s n="nom"/></r></p></e>
      <e><p><l>s</l><r>s<s n="n"/><s n="m"/><s n="pl"/><s n="gen"/></r></p></e>
      <e><p><l>is</l><r>s<s n="n"/><s n="m"/><s n="pl"/><s n="nom"/></r></p></e>
    </pardef>

    <pardef n="tarraingt__n_f">
      <e><p><l>he</l><r><s n="n"/><s n="f"/><s n="sg"/><s n="gen"/></r></p></e>
      <e><p><l></l><r><s n="n"/><s n="f"/><s n="sg"/><s n="nom"/></r></p></e>
      <e><p><l>í</l><r><s n="n"/><s n="f"/><s n="pl"/><s n="gen"/></r></p></e>
      <e><p><l>í</l><r><s n="n"/><s n="f"/><s n="pl"/><s n="nom"/></r></p></e>
    </pardef>

    <pardef n="ma/ir__vblex">
      <e><p><l>irfidh</l><r>ir<s n="vblex"/><s n="fti"/></r></p></e>
      <e><p><l>irfear</l><r>ir<s n="vblex"/><s n="fti"/><s n="impers"/><s n="sp"/></r></p></e>
      <e><p><l>irfimid</l><r>ir<s n="vblex"/><s n="fti"/><s n="p1"/><s n="pl"/></r></p></e>
      <e><p><l>irfí</l><r>ir<s n="vblex"/><s n="cni"/><s n="impers"/><s n="sp"/></r></p></e>
      <e><p><l>irfinn</l><r>ir<s n="vblex"/><s n="cni"/><s n="p1"/><s n="sg"/></r></p></e>
      <e><p><l>irfimis</l><r>ir<s n="vblex"/><s n="cni"/><s n="p1"/><s n="pl"/></r></p></e>
      <e><p><l>irfeá</l><r>ir<s n="vblex"/><s n="cni"/><s n="p2"/><s n="sg"/></r></p></e>
      <e><p><l>irfeadh</l><r>ir<s n="vblex"/><s n="cni"/><s n="p2"/><s n="pl"/></r></p></e>
      <e><p><l>irfeadh</l><r>ir<s n="vblex"/><s n="cni"/><s n="p3"/><s n="sg"/></r></p></e>
      <e><p><l>irfidís</l><r>ir<s n="vblex"/><s n="cni"/><s n="p3"/><s n="pl"/></r></p></e>
      <e><p><l>irim</l><r>ir<s n="vblex"/><s n="imp"/><s n="p1"/><s n="sg"/></r></p></e>
      <e><p><l>irimis</l><r>ir<s n="vblex"/><s n="imp"/><s n="p1"/><s n="pl"/></r></p></e>
      <e><p><l>ir</l><r>ir<s n="vblex"/><s n="imp"/><s n="p2"/><s n="sg"/></r></p></e>
      <e><p><l>irigí</l><r>ir<s n="vblex"/><s n="imp"/><s n="p2"/><s n="pl"/></r></p></e>
      <e><p><l>ireadh</l><r>ir<s n="vblex"/><s n="imp"/><s n="p3"/><s n="sg"/></r></p></e>
      <e><p><l>iridís</l><r>ir<s n="vblex"/><s n="imp"/><s n="p3"/><s n="pl"/></r></p></e>
      <e><p><l>ir</l><r>ir<s n="vblex"/><s n="past"/></r></p></e>
      <e><p><l>ireadh</l><r>ir<s n="vblex"/><s n="past"/><s n="impers"/><s n="sp"/></r></p></e>
      <e><p><l>ireamar</l><r>ir<s n="vblex"/><s n="past"/><s n="p1"/><s n="pl"/></r></p></e>
      <e><p><l>ireadar</l><r>ir<s n="vblex"/><s n="past"/><s n="p3"/><s n="pl"/></r></p></e>
      <e><p><l>irtí</l><r>ir<s n="vblex"/><s n="pii"/><s n="impers"/><s n="sp"/></r></p></e>
      <e><p><l>irinn</l><r>ir<s n="vblex"/><s n="pii"/><s n="p1"/><s n="sg"/></r></p></e>
      <e><p><l>irimis</l><r>ir<s n="vblex"/><s n="pii"/><s n="p1"/><s n="pl"/></r></p></e>
      <e><p><l>irteá</l><r>ir<s n="vblex"/><s n="pii"/><s n="p2"/><s n="sg"/></r></p></e>
      <e><p><l>ireadh</l><r>ir<s n="vblex"/><s n="pii"/><s n="p2"/><s n="pl"/></r></p></e>
      <e><p><l>ireadh</l><r>ir<s n="vblex"/><s n="pii"/><s n="p3"/><s n="sg"/></r></p></e>
      <e><p><l>iridís</l><r>ir<s n="vblex"/><s n="pii"/><s n="p3"/><s n="pl"/></r></p></e>
      <e><p><l>rtha</l><r>ir<s n="vblex"/><s n="pp"/></r></p></e>
      <e><p><l>ireann</l><r>ir<s n="vblex"/><s n="pres"/></r></p></e>
      <e><p><l>irtear</l><r>ir<s n="vblex"/><s n="pres"/><s n="impers"/><s n="sp"/></r></p></e>
      <e><p><l>irim</l><r>ir<s n="vblex"/><s n="pres"/><s n="p1"/><s n="sg"/></r></p></e>
      <e><p><l>irimid</l><r>ir<s n="vblex"/><s n="pres"/><s n="p1"/><s n="pl"/></r></p></e>
      <e><p><l>ire</l><r>ir<s n="vblex"/><s n="prs"/></r></p></e>
      <e><p><l>irimid</l><r>ir<s n="vblex"/><s n="prs"/><s n="p1"/><s n="pl"/></r></p></e>
    </pardef>

    <pardef n="f/iach__n_m">
      <e><p><l>éich</l><r>iach<s n="n"/><s n="m"/><s n="sg"/><s n="gen"/></r></p></e>
      <e><p><l>iachta</l><r>iach<s n="n"/><s n="m"/><s n="sg"/><s n="gen"/></r></p></e>
      <e><p><l>iaigh</l><r>iach<s n="n"/><s n="m"/><s n="sg"/><s n="gen"/></r></p></e>
      <e><p><l>iach</l><r>iach<s n="n"/><s n="m"/><s n="sg"/><s n="nom"/></r></p></e>
      <e><p><l>iach</l><r>iach<s n="n"/><s n="m"/><s n="pl"/><s n="gen"/></r></p></e>
      <e><p><l>iacha</l><r>iach<s n="n"/><s n="m"/><s n="pl"/><s n="nom"/></r></p></e>
    </pardef>

    <pardef n="mó/r__n_m">
      <e><p><l>ir</l><r>r<s n="n"/><s n="m"/><s n="sg"/><s n="gen"/></r></p></e>
      <e><p><l>r</l><r>r<s n="n"/><s n="m"/><s n="sg"/><s n="nom"/></r></p></e>
      <e><p><l>r</l><r>r<s n="n"/><s n="m"/><s n="pl"/><s n="gen"/></r></p></e>
      <e><p><l>ra</l><r>r<s n="n"/><s n="m"/><s n="pl"/><s n="nom"/></r></p></e>
    </pardef>

    <pardef n="blosc/adh__n_m">
      <e><p><l>aidh</l><r>adh<s n="n"/><s n="m"/><s n="sg"/><s n="gen"/></r></p></e>
      <e><p><l>adh</l><r>adh<s n="n"/><s n="m"/><s n="sg"/><s n="nom"/></r></p></e>
      <e><p><l>thaí</l><r>adh<s n="n"/><s n="m"/><s n="pl"/><s n="nom"/></r></p></e>
    </pardef>

    <pardef n="Liatro/im__n_m">
      <e><p><l>ma</l><r>im<s n="n"/><s n="m"/><s n="sg"/><s n="gen"/></r></p></e>
      <e><p><l>im</l><r>im<s n="n"/><s n="m"/><s n="sg"/><s n="nom"/></r></p></e>
    </pardef>

    <pardef n="le/asc__adj">
      <e><p><l>asc</l><r>asc<s n="adj"/><s n="m"/><s n="sg"/><s n="gen"/></r></p></e>
      <e><p><l>isce</l><r>asc<s n="adj"/><s n="f"/><s n="sg"/><s n="gen"/></r></p></e>
      <e><p><l>asc</l><r>asc<s n="adj"/><s n="mf"/><s n="sg"/><s n="nom"/></r></p></e>
      <e><p><l>asca</l><r>asc<s n="adj"/><s n="mf"/><s n="pl"/><s n="nom"/></r></p></e>
    </pardef>

    <pardef n="gá/bh__n_m">
      <e><p><l>ibh</l><r>bh<s n="n"/><s n="m"/><s n="sg"/><s n="gen"/></r></p></e>
      <e><p><l>bh</l><r>bh<s n="n"/><s n="m"/><s n="sg"/><s n="nom"/></r></p></e>
      <e><p><l>bh</l><r>bh<s n="n"/><s n="m"/><s n="pl"/><s n="gen"/></r></p></e>
      <e><p><l>bha</l><r>bh<s n="n"/><s n="m"/><s n="pl"/><s n="nom"/></r></p></e>
    </pardef>

    <pardef n="caing/ean__n_f">
      <e><p><l>ne</l><r>ean<s n="n"/><s n="f"/><s n="sg"/><s n="gen"/></r></p></e>
      <e><p><l>ean</l><r>ean<s n="n"/><s n="f"/><s n="sg"/><s n="nom"/></r></p></e>
      <e><p><l>ne</l><r>ean<s n="n"/><s n="f"/><s n="pl"/><s n="gen"/></r></p></e>
      <e><p><l>ne</l><r>ean<s n="n"/><s n="f"/><s n="pl"/><s n="nom"/></r></p></e>
    </pardef>

    <pardef n="adha/rc__n_f">
      <e><p><l>irce</l><r>rc<s n="n"/><s n="f"/><s n="sg"/><s n="gen"/></r></p></e>
      <e><p><l>rc</l><r>rc<s n="n"/><s n="f"/><s n="sg"/><s n="nom"/></r></p></e>
      <e><p><l>rc</l><r>rc<s n="n"/><s n="f"/><s n="pl"/><s n="gen"/></r></p></e>
      <e><p><l>rca</l><r>rc<s n="n"/><s n="f"/><s n="pl"/><s n="nom"/></r></p></e>
    </pardef>

    <pardef n="l/iath__adj">
      <e><p><l>éith</l><r>iath<s n="adj"/><s n="m"/><s n="sg"/><s n="gen"/></r></p></e>
      <e><p><l>iath</l><r>iath<s n="adj"/><s n="mf"/><s n="sg"/><s n="nom"/></r></p></e>
      <e><p><l>iatha</l><r>iath<s n="adj"/><s n="mf"/><s n="pl"/><s n="nom"/></r></p></e>
    </pardef>

    <pardef n="pasá/il__vblex">
      <e><p><l>lfaidh</l><r>il<s n="vblex"/><s n="fti"/></r></p></e>
      <e><p><l>lfar</l><r>il<s n="vblex"/><s n="fti"/><s n="impers"/><s n="sp"/></r></p></e>
      <e><p><l>lfaimid</l><r>il<s n="vblex"/><s n="fti"/><s n="p1"/><s n="pl"/></r></p></e>
      <e><p><l>la</l><r>il<s n="vblex"/><s n="ger"/><s n="sg"/><s n="gen"/></r></p></e>
      <e><p><l>il</l><r>il<s n="vblex"/><s n="ger"/><s n="sg"/><s n="nom"/></r></p></e>
      <e><p><l>laim</l><r>il<s n="vblex"/><s n="imp"/><s n="p1"/><s n="sg"/></r></p></e>
      <e><p><l>laimis</l><r>il<s n="vblex"/><s n="imp"/><s n="p1"/><s n="pl"/></r></p></e>
      <e><p><l>il</l><r>il<s n="vblex"/><s n="imp"/><s n="p2"/><s n="sg"/></r></p></e>
      <e><p><l>laigí</l><r>il<s n="vblex"/><s n="imp"/><s n="p2"/><s n="pl"/></r></p></e>
      <e><p><l>ladh</l><r>il<s n="vblex"/><s n="imp"/><s n="p3"/><s n="sg"/></r></p></e>
      <e><p><l>laidís</l><r>il<s n="vblex"/><s n="imp"/><s n="p3"/><s n="pl"/></r></p></e>
      <e><p><l>ladh</l><r>il<s n="vblex"/><s n="past"/><s n="impers"/><s n="sp"/></r></p></e>
      <e><p><l>ilte</l><r>il<s n="vblex"/><s n="pp"/></r></p></e>
      <e><p><l>lann</l><r>il<s n="vblex"/><s n="pres"/></r></p></e>
      <e><p><l>iltear</l><r>il<s n="vblex"/><s n="pres"/><s n="impers"/><s n="sp"/></r></p></e>
      <e><p><l>laim</l><r>il<s n="vblex"/><s n="pres"/><s n="p1"/><s n="sg"/></r></p></e>
      <e><p><l>laimid</l><r>il<s n="vblex"/><s n="pres"/><s n="p1"/><s n="pl"/></r></p></e>
    </pardef>

    <pardef n="ro/s__n_m">
      <e><p><l>is</l><r>s<s n="n"/><s n="m"/><s n="sg"/><s n="gen"/></r></p></e>
      <e><p><l>sa</l><r>s<s n="n"/><s n="m"/><s n="sg"/><s n="gen"/></r></p></e>
      <e><p><l>s</l><r>s<s n="n"/><s n="m"/><s n="sg"/><s n="nom"/></r></p></e>
      <e><p><l>s</l><r>s<s n="n"/><s n="m"/><s n="pl"/><s n="gen"/></r></p></e>
      <e><p><l>sa</l><r>s<s n="n"/><s n="m"/><s n="pl"/><s n="nom"/></r></p></e>
    </pardef>

    <pardef n="grá/igh__vblex">
      <e><p><l>faidh</l><r>igh<s n="vblex"/><s n="fti"/></r></p></e>
      <e><p><l>far</l><r>igh<s n="vblex"/><s n="fti"/><s n="impers"/><s n="sp"/></r></p></e>
      <e><p><l>faimid</l><r>igh<s n="vblex"/><s n="fti"/><s n="p1"/><s n="pl"/></r></p></e>
      <e><p><l>ite</l><r>igh<s n="vblex"/><s n="ger"/><s n="sg"/><s n="gen"/></r></p></e>
      <e><p><l></l><r>igh<s n="vblex"/><s n="ger"/><s n="sg"/><s n="nom"/></r></p></e>
      <e><p><l>im</l><r>igh<s n="vblex"/><s n="imp"/><s n="p1"/><s n="sg"/></r></p></e>
      <e><p><l>imis</l><r>igh<s n="vblex"/><s n="imp"/><s n="p1"/><s n="pl"/></r></p></e>
      <e><p><l>igh</l><r>igh<s n="vblex"/><s n="imp"/><s n="p2"/><s n="sg"/></r></p></e>
      <e><p><l>igí</l><r>igh<s n="vblex"/><s n="imp"/><s n="p2"/><s n="pl"/></r></p></e>
      <e><p><l>idís</l><r>igh<s n="vblex"/><s n="imp"/><s n="p3"/><s n="pl"/></r></p></e>
      <e><p><l>ite</l><r>igh<s n="vblex"/><s n="pp"/></r></p></e>
      <e><p><l>nn</l><r>igh<s n="vblex"/><s n="pres"/></r></p></e>
      <e><p><l>itear</l><r>igh<s n="vblex"/><s n="pres"/><s n="impers"/><s n="sp"/></r></p></e>
      <e><p><l>im</l><r>igh<s n="vblex"/><s n="pres"/><s n="p1"/><s n="sg"/></r></p></e>
      <e><p><l>imid</l><r>igh<s n="vblex"/><s n="pres"/><s n="p1"/><s n="pl"/></r></p></e>
    </pardef>

    <pardef n="ór/ú__n_m">
      <e><p><l>aithe</l><r>ú<s n="n"/><s n="m"/><s n="sg"/><s n="gen"/></r></p></e>
      <e><p><l>ú</l><r>ú<s n="n"/><s n="m"/><s n="sg"/><s n="nom"/></r></p></e>
    </pardef>

    <pardef n="cuma/isc__vblex">
      <e><p><l>scfaidh</l><r>isc<s n="vblex"/><s n="fti"/></r></p></e>
      <e><p><l>scfar</l><r>isc<s n="vblex"/><s n="fti"/><s n="impers"/><s n="sp"/></r></p></e>
      <e><p><l>scfaimid</l><r>isc<s n="vblex"/><s n="fti"/><s n="p1"/><s n="pl"/></r></p></e>
      <e><p><l>scaim</l><r>isc<s n="vblex"/><s n="imp"/><s n="p1"/><s n="sg"/></r></p></e>
      <e><p><l>scaimis</l><r>isc<s n="vblex"/><s n="imp"/><s n="p1"/><s n="pl"/></r></p></e>
      <e><p><l>isc</l><r>isc<s n="vblex"/><s n="imp"/><s n="p2"/><s n="sg"/></r></p></e>
      <e><p><l>scaigí</l><r>isc<s n="vblex"/><s n="imp"/><s n="p2"/><s n="pl"/></r></p></e>
      <e><p><l>scadh</l><r>isc<s n="vblex"/><s n="imp"/><s n="p3"/><s n="sg"/></r></p></e>
      <e><p><l>scaidís</l><r>isc<s n="vblex"/><s n="imp"/><s n="p3"/><s n="pl"/></r></p></e>
      <e><p><l>scadh</l><r>isc<s n="vblex"/><s n="past"/><s n="impers"/><s n="sp"/></r></p></e>
      <e><p><l>iscthe</l><r>isc<s n="vblex"/><s n="pp"/></r></p></e>
      <e><p><l>scann</l><r>isc<s n="vblex"/><s n="pres"/></r></p></e>
      <e><p><l>sctar</l><r>isc<s n="vblex"/><s n="pres"/><s n="impers"/><s n="sp"/></r></p></e>
      <e><p><l>scaim</l><r>isc<s n="vblex"/><s n="pres"/><s n="p1"/><s n="sg"/></r></p></e>
      <e><p><l>scaimid</l><r>isc<s n="vblex"/><s n="pres"/><s n="p1"/><s n="pl"/></r></p></e>
    </pardef>

    <pardef n="r/ith__n_m">
      <e><p><l>eatha</l><r>ith<s n="n"/><s n="m"/><s n="sg"/><s n="gen"/></r></p></e>
      <e><p><l>ith</l><r>ith<s n="n"/><s n="m"/><s n="sg"/><s n="nom"/></r></p></e>
      <e><p><l>ití</l><r>ith<s n="n"/><s n="m"/><s n="pl"/><s n="nom"/></r></p></e>
    </pardef>

    <pardef n="cna/p__n_m">
      <e><p><l>ip</l><r>p<s n="n"/><s n="m"/><s n="sg"/><s n="gen"/></r></p></e>
      <e><p><l>p</l><r>p<s n="n"/><s n="m"/><s n="sg"/><s n="nom"/></r></p></e>
      <e><p><l>panna</l><r>p<s n="n"/><s n="m"/><s n="pl"/><s n="gen"/></r></p></e>
      <e><p><l>panna</l><r>p<s n="n"/><s n="m"/><s n="pl"/><s n="nom"/></r></p></e>
    </pardef>

    <pardef n="Uíbh__n">
      <e><p><l></l><r><s n="n"/><s n="pl"/><s n="nom"/></r></p></e>
    </pardef>

    <pardef n="osc/ail__vblex">
      <e><p><l>lóidh</l><r>ail<s n="vblex"/><s n="fti"/></r></p></e>
      <e><p><l>lófar</l><r>ail<s n="vblex"/><s n="fti"/><s n="impers"/><s n="sp"/></r></p></e>
      <e><p><l>lóimid</l><r>ail<s n="vblex"/><s n="fti"/><s n="p1"/><s n="pl"/></r></p></e>
      <e><p><l>lófaí</l><r>ail<s n="vblex"/><s n="cni"/><s n="impers"/><s n="sp"/></r></p></e>
      <e><p><l>lóinn</l><r>ail<s n="vblex"/><s n="cni"/><s n="p1"/><s n="sg"/></r></p></e>
      <e><p><l>lóimis</l><r>ail<s n="vblex"/><s n="cni"/><s n="p1"/><s n="pl"/></r></p></e>
      <e><p><l>lófá</l><r>ail<s n="vblex"/><s n="cni"/><s n="p2"/><s n="sg"/></r></p></e>
      <e><p><l>lódh</l><r>ail<s n="vblex"/><s n="cni"/><s n="p2"/><s n="pl"/></r></p></e>
      <e><p><l>lódh</l><r>ail<s n="vblex"/><s n="cni"/><s n="p3"/><s n="sg"/></r></p></e>
      <e><p><l>lóidís</l><r>ail<s n="vblex"/><s n="cni"/><s n="p3"/><s n="pl"/></r></p></e>
      <e><p><l>laím</l><r>ail<s n="vblex"/><s n="imp"/><s n="p1"/><s n="sg"/></r></p></e>
      <e><p><l>laímis</l><r>ail<s n="vblex"/><s n="imp"/><s n="p1"/><s n="pl"/></r></p></e>
      <e><p><l>ail</l><r>ail<s n="vblex"/><s n="imp"/><s n="p2"/><s n="sg"/></r></p></e>
      <e><p><l>laígí</l><r>ail<s n="vblex"/><s n="imp"/><s n="p2"/><s n="pl"/></r></p></e>
      <e><p><l>laíodh</l><r>ail<s n="vblex"/><s n="imp"/><s n="p3"/><s n="sg"/></r></p></e>
      <e><p><l>laídís</l><r>ail<s n="vblex"/><s n="imp"/><s n="p3"/><s n="pl"/></r></p></e>
      <e><p><l>ail</l><r>ail<s n="vblex"/><s n="past"/></r></p></e>
      <e><p><l>laíodh</l><r>ail<s n="vblex"/><s n="past"/><s n="impers"/><s n="sp"/></r></p></e>
      <e><p><l>laíomar</l><r>ail<s n="vblex"/><s n="past"/><s n="p1"/><s n="pl"/></r></p></e>
      <e><p><l>laíodar</l><r>ail<s n="vblex"/><s n="past"/><s n="p3"/><s n="pl"/></r></p></e>
      <e><p><l>laítí</l><r>ail<s n="vblex"/><s n="pii"/><s n="impers"/><s n="sp"/></r></p></e>
      <e><p><l>laínn</l><r>ail<s n="vblex"/><s n="pii"/><s n="p1"/><s n="sg"/></r></p></e>
      <e><p><l>laímis</l><r>ail<s n="vblex"/><s n="pii"/><s n="p1"/><s n="pl"/></r></p></e>
      <e><p><l>laíteá</l><r>ail<s n="vblex"/><s n="pii"/><s n="p2"/><s n="sg"/></r></p></e>
      <e><p><l>laíodh</l><r>ail<s n="vblex"/><s n="pii"/><s n="p2"/><s n="pl"/></r></p></e>
      <e><p><l>laíodh</l><r>ail<s n="vblex"/><s n="pii"/><s n="p3"/><s n="sg"/></r></p></e>
      <e><p><l>laídís</l><r>ail<s n="vblex"/><s n="pii"/><s n="p3"/><s n="pl"/></r></p></e>
      <e><p><l>ailte</l><r>ail<s n="vblex"/><s n="pp"/></r></p></e>
      <e><p><l>laíonn</l><r>ail<s n="vblex"/><s n="pres"/></r></p></e>
      <e><p><l>laítear</l><r>ail<s n="vblex"/><s n="pres"/><s n="impers"/><s n="sp"/></r></p></e>
      <e><p><l>laím</l><r>ail<s n="vblex"/><s n="pres"/><s n="p1"/><s n="sg"/></r></p></e>
      <e><p><l>laímid</l><r>ail<s n="vblex"/><s n="pres"/><s n="p1"/><s n="pl"/></r></p></e>
      <e><p><l>laí</l><r>ail<s n="vblex"/><s n="prs"/></r></p></e>
      <e><p><l>laímid</l><r>ail<s n="vblex"/><s n="prs"/><s n="p1"/><s n="pl"/></r></p></e>
    </pardef>

    <pardef n="las/air__n_f">
      <e><p><l>rach</l><r>air<s n="n"/><s n="f"/><s n="sg"/><s n="gen"/></r></p></e>
      <e><p><l>air</l><r>air<s n="n"/><s n="f"/><s n="sg"/><s n="nom"/></r></p></e>
      <e><p><l>racha</l><r>air<s n="n"/><s n="f"/><s n="pl"/><s n="gen"/></r></p></e>
      <e><p><l>racha</l><r>air<s n="n"/><s n="f"/><s n="pl"/><s n="nom"/></r></p></e>
    </pardef>

    <pardef n="dlú/th__adj">
      <e><p><l>th</l><r>th<s n="adj"/><s n="mf"/><s n="sg"/><s n="nom"/></r></p></e>
      <e><p><l>ith</l><r>th<s n="adj"/><s n="m"/><s n="sg"/><s n="gen"/></r></p></e>
      <e><p><l>ithe</l><r>th<s n="adj"/><s n="f"/><s n="sg"/><s n="gen"/></r></p></e>
      <e><p><l>tha</l><r>th<s n="adj"/><s n="mf"/><s n="pl"/><s n="nom"/></r></p></e>
    </pardef>

    <pardef n="tost__vblex">
      <e><p><l>faidh</l><r><s n="vblex"/><s n="fti"/></r></p></e>
      <e><p><l>far</l><r><s n="vblex"/><s n="fti"/><s n="impers"/><s n="sp"/></r></p></e>
      <e><p><l>faimid</l><r><s n="vblex"/><s n="fti"/><s n="p1"/><s n="pl"/></r></p></e>
      <e><p><l>a</l><r><s n="vblex"/><s n="ger"/><s n="sg"/><s n="gen"/></r></p></e>
      <e><p><l>adh</l><r><s n="vblex"/><s n="ger"/><s n="sg"/><s n="nom"/></r></p></e>
      <e><p><l>aim</l><r><s n="vblex"/><s n="imp"/><s n="p1"/><s n="sg"/></r></p></e>
      <e><p><l>aimis</l><r><s n="vblex"/><s n="imp"/><s n="p1"/><s n="pl"/></r></p></e>
      <e><p><l></l><r><s n="vblex"/><s n="imp"/><s n="p2"/><s n="sg"/></r></p></e>
      <e><p><l>aigí</l><r><s n="vblex"/><s n="imp"/><s n="p2"/><s n="pl"/></r></p></e>
      <e><p><l>adh</l><r><s n="vblex"/><s n="imp"/><s n="p3"/><s n="sg"/></r></p></e>
      <e><p><l>aidís</l><r><s n="vblex"/><s n="imp"/><s n="p3"/><s n="pl"/></r></p></e>
      <e><p><l>adh</l><r><s n="vblex"/><s n="past"/><s n="impers"/><s n="sp"/></r></p></e>
      <e><p><l>a</l><r><s n="vblex"/><s n="pp"/></r></p></e>
      <e><p><l>ann</l><r><s n="vblex"/><s n="pres"/></r></p></e>
      <e><p><l>ar</l><r><s n="vblex"/><s n="pres"/><s n="impers"/><s n="sp"/></r></p></e>
      <e><p><l>aim</l><r><s n="vblex"/><s n="pres"/><s n="p1"/><s n="sg"/></r></p></e>
      <e><p><l>aimid</l><r><s n="vblex"/><s n="pres"/><s n="p1"/><s n="pl"/></r></p></e>
    </pardef>

    <pardef n="ais/eag__n_m">
      <e><p><l>ig</l><r>eag<s n="n"/><s n="m"/><s n="sg"/><s n="gen"/></r></p></e>
      <e><p><l>eag</l><r>eag<s n="n"/><s n="m"/><s n="sg"/><s n="nom"/></r></p></e>
    </pardef>

    <pardef n="air/igh__vblex">
      <e><p><l>eoidh</l><r>igh<s n="vblex"/><s n="fti"/></r></p></e>
      <e><p><l>eoimid</l><r>igh<s n="vblex"/><s n="fti"/><s n="p1"/><s n="pl"/></r></p></e>
      <e><p><l>eofaí</l><r>igh<s n="vblex"/><s n="cni"/><s n="impers"/><s n="sp"/></r></p></e>
      <e><p><l>eoinn</l><r>igh<s n="vblex"/><s n="cni"/><s n="p1"/><s n="sg"/></r></p></e>
      <e><p><l>eoimis</l><r>igh<s n="vblex"/><s n="cni"/><s n="p1"/><s n="pl"/></r></p></e>
      <e><p><l>eofá</l><r>igh<s n="vblex"/><s n="cni"/><s n="p2"/><s n="sg"/></r></p></e>
      <e><p><l>eodh</l><r>igh<s n="vblex"/><s n="cni"/><s n="p2"/><s n="pl"/></r></p></e>
      <e><p><l>eodh</l><r>igh<s n="vblex"/><s n="cni"/><s n="p3"/><s n="sg"/></r></p></e>
      <e><p><l>eoidís</l><r>igh<s n="vblex"/><s n="cni"/><s n="p3"/><s n="pl"/></r></p></e>
      <e><p><l>ím</l><r>igh<s n="vblex"/><s n="imp"/><s n="p1"/><s n="sg"/></r></p></e>
      <e><p><l>ímis</l><r>igh<s n="vblex"/><s n="imp"/><s n="p1"/><s n="pl"/></r></p></e>
      <e><p><l>igh</l><r>igh<s n="vblex"/><s n="imp"/><s n="p2"/><s n="sg"/></r></p></e>
      <e><p><l>ígí</l><r>igh<s n="vblex"/><s n="imp"/><s n="p2"/><s n="pl"/></r></p></e>
      <e><p><l>íodh</l><r>igh<s n="vblex"/><s n="imp"/><s n="p3"/><s n="sg"/></r></p></e>
      <e><p><l>ídís</l><r>igh<s n="vblex"/><s n="imp"/><s n="p3"/><s n="pl"/></r></p></e>
      <e><p><l>igh</l><r>igh<s n="vblex"/><s n="past"/></r></p></e>
      <e><p><l>íodh</l><r>igh<s n="vblex"/><s n="past"/><s n="impers"/><s n="sp"/></r></p></e>
      <e><p><l>íomar</l><r>igh<s n="vblex"/><s n="past"/><s n="p1"/><s n="pl"/></r></p></e>
      <e><p><l>íodar</l><r>igh<s n="vblex"/><s n="past"/><s n="p3"/><s n="pl"/></r></p></e>
      <e><p><l>ítí</l><r>igh<s n="vblex"/><s n="pii"/><s n="impers"/><s n="sp"/></r></p></e>
      <e><p><l>ínn</l><r>igh<s n="vblex"/><s n="pii"/><s n="p1"/><s n="sg"/></r></p></e>
      <e><p><l>ímis</l><r>igh<s n="vblex"/><s n="pii"/><s n="p1"/><s n="pl"/></r></p></e>
      <e><p><l>íteá</l><r>igh<s n="vblex"/><s n="pii"/><s n="p2"/><s n="sg"/></r></p></e>
      <e><p><l>íodh</l><r>igh<s n="vblex"/><s n="pii"/><s n="p2"/><s n="pl"/></r></p></e>
      <e><p><l>íodh</l><r>igh<s n="vblex"/><s n="pii"/><s n="p3"/><s n="sg"/></r></p></e>
      <e><p><l>ídís</l><r>igh<s n="vblex"/><s n="pii"/><s n="p3"/><s n="pl"/></r></p></e>
      <e><p><l>íonn</l><r>igh<s n="vblex"/><s n="pres"/></r></p></e>
      <e><p><l>ítear</l><r>igh<s n="vblex"/><s n="pres"/><s n="impers"/><s n="sp"/></r></p></e>
      <e><p><l>ím</l><r>igh<s n="vblex"/><s n="pres"/><s n="p1"/><s n="sg"/></r></p></e>
      <e><p><l>ímid</l><r>igh<s n="vblex"/><s n="pres"/><s n="p1"/><s n="pl"/></r></p></e>
      <e><p><l>í</l><r>igh<s n="vblex"/><s n="prs"/></r></p></e>
      <e><p><l>ímid</l><r>igh<s n="vblex"/><s n="prs"/><s n="p1"/><s n="pl"/></r></p></e>
    </pardef>

    <pardef n="s/ean__adj">
      <e><p><l>in</l><r>ean<s n="adj"/><s n="m"/><s n="sg"/><s n="gen"/></r></p></e>
      <e><p><l>ine</l><r>ean<s n="adj"/><s n="f"/><s n="sg"/><s n="gen"/></r></p></e>
      <e><p><l>ean</l><r>ean<s n="adj"/><s n="mf"/><s n="sg"/><s n="nom"/></r></p></e>
      <e><p><l>eana</l><r>ean<s n="adj"/><s n="mf"/><s n="pl"/><s n="nom"/></r></p></e>
    </pardef>

    <pardef n="almó/ir__n_m">
      <e><p><l>ra</l><r>ir<s n="n"/><s n="m"/><s n="sg"/><s n="gen"/></r></p></e>
      <e><p><l>ir</l><r>ir<s n="n"/><s n="m"/><s n="sg"/><s n="nom"/></r></p></e>
      <e><p><l>irí</l><r>ir<s n="n"/><s n="m"/><s n="pl"/><s n="gen"/></r></p></e>
      <e><p><l>irí</l><r>ir<s n="n"/><s n="m"/><s n="pl"/><s n="nom"/></r></p></e>
    </pardef>

    <pardef n="caidh/leadh__n_m">
      <e><p><l>ilte</l><r>leadh<s n="n"/><s n="m"/><s n="sg"/><s n="gen"/></r></p></e>
      <e><p><l>leadh</l><r>leadh<s n="n"/><s n="m"/><s n="sg"/><s n="nom"/></r></p></e>
    </pardef>

    <pardef n="eata/l__n_f">
      <e><p><l>ile</l><r>l<s n="n"/><s n="f"/><s n="sg"/><s n="gen"/></r></p></e>
      <e><p><l>l</l><r>l<s n="n"/><s n="f"/><s n="sg"/><s n="nom"/></r></p></e>
    </pardef>

    <pardef n="lín/e__n_f">
      <e><p><l>e</l><r>e<s n="n"/><s n="f"/><s n="sg"/><s n="gen"/></r></p></e>
      <e><p><l>e</l><r>e<s n="n"/><s n="f"/><s n="sg"/><s n="nom"/></r></p></e>
      <e><p><l>te</l><r>e<s n="n"/><s n="f"/><s n="pl"/><s n="gen"/></r></p></e>
      <e><p><l>te</l><r>e<s n="n"/><s n="f"/><s n="pl"/><s n="nom"/></r></p></e>
    </pardef>

    <pardef n="i/asc__n_m">
      <e><p><l>ésc</l><r>asc<s n="n"/><s n="m"/><s n="sg"/><s n="gen"/></r></p></e>
      <e><p><l>asc</l><r>asc<s n="n"/><s n="m"/><s n="sg"/><s n="nom"/></r></p></e>
      <e><p><l>asc</l><r>asc<s n="n"/><s n="m"/><s n="pl"/><s n="gen"/></r></p></e>
      <e><p><l>ésc</l><r>asc<s n="n"/><s n="m"/><s n="pl"/><s n="nom"/></r></p></e>
    </pardef>

    <pardef n="ceith/earn__n_f">
      <e><p><l>irne</l><r>earn<s n="n"/><s n="f"/><s n="sg"/><s n="gen"/></r></p></e>
      <e><p><l>earn</l><r>earn<s n="n"/><s n="f"/><s n="sg"/><s n="nom"/></r></p></e>
      <e><p><l>earn</l><r>earn<s n="n"/><s n="f"/><s n="pl"/><s n="gen"/></r></p></e>
      <e><p><l>earna</l><r>earn<s n="n"/><s n="f"/><s n="pl"/><s n="nom"/></r></p></e>
    </pardef>

    <pardef n="síl/eadh__n_m">
      <e><p><l>te</l><r>eadh<s n="n"/><s n="m"/><s n="sg"/><s n="gen"/></r></p></e>
      <e><p><l>eadh</l><r>eadh<s n="n"/><s n="m"/><s n="sg"/><s n="nom"/></r></p></e>
    </pardef>

    <pardef n="firé/ad__n_m">
      <e><p><l>id</l><r>ad<s n="n"/><s n="m"/><s n="sg"/><s n="gen"/></r></p></e>
      <e><p><l>ad</l><r>ad<s n="n"/><s n="m"/><s n="sg"/><s n="nom"/></r></p></e>
      <e><p><l>ad</l><r>ad<s n="n"/><s n="m"/><s n="pl"/><s n="gen"/></r></p></e>
      <e><p><l>id</l><r>ad<s n="n"/><s n="m"/><s n="pl"/><s n="nom"/></r></p></e>
    </pardef>

    <pardef n="nao/i__n_m">
      <e><p><l>i</l><r>i<s n="n"/><s n="m"/><s n="sg"/><s n="gen"/></r></p></e>
      <e><p><l>i</l><r>i<s n="n"/><s n="m"/><s n="sg"/><s n="nom"/></r></p></e>
      <e><p><l>nna</l><r>i<s n="n"/><s n="m"/><s n="pl"/><s n="nom"/></r></p></e>
    </pardef>

    <pardef n="spré__n_f">
      <e><p><l></l><r><s n="n"/><s n="f"/><s n="sg"/><s n="gen"/></r></p></e>
      <e><p><l></l><r><s n="n"/><s n="f"/><s n="sg"/><s n="nom"/></r></p></e>
      <e><p><l>acha</l><r><s n="n"/><s n="f"/><s n="pl"/><s n="gen"/></r></p></e>
      <e><p><l>anna</l><r><s n="n"/><s n="f"/><s n="pl"/><s n="gen"/></r></p></e>
      <e><p><l>acha</l><r><s n="n"/><s n="f"/><s n="pl"/><s n="nom"/></r></p></e>
      <e><p><l>anna</l><r><s n="n"/><s n="f"/><s n="pl"/><s n="nom"/></r></p></e>
    </pardef>

    <pardef n="ainghní/omh__n_m">
      <e><p><l>mh</l><r>omh<s n="n"/><s n="m"/><s n="sg"/><s n="gen"/></r></p></e>
      <e><p><l>omh</l><r>omh<s n="n"/><s n="m"/><s n="sg"/><s n="nom"/></r></p></e>
      <e><p><l>omhartha</l><r>omh<s n="n"/><s n="m"/><s n="pl"/><s n="nom"/></r></p></e>
    </pardef>

    <pardef n="spré__n_m">
      <e><p><l>ite</l><r><s n="n"/><s n="m"/><s n="sg"/><s n="gen"/></r></p></e>
      <e><p><l></l><r><s n="n"/><s n="m"/><s n="sg"/><s n="nom"/></r></p></e>
    </pardef>

    <pardef n="ion/nail__vblex">
      <e><p><l>nalfaidh</l><r>nail<s n="vblex"/><s n="fti"/></r></p></e>
      <e><p><l>nalfar</l><r>nail<s n="vblex"/><s n="fti"/><s n="impers"/><s n="sp"/></r></p></e>
      <e><p><l>nalfaimid</l><r>nail<s n="vblex"/><s n="fti"/><s n="p1"/><s n="pl"/></r></p></e>
      <e><p><l>nalfaí</l><r>nail<s n="vblex"/><s n="cni"/><s n="impers"/><s n="sp"/></r></p></e>
      <e><p><l>nalfainn</l><r>nail<s n="vblex"/><s n="cni"/><s n="p1"/><s n="sg"/></r></p></e>
      <e><p><l>nalfaimis</l><r>nail<s n="vblex"/><s n="cni"/><s n="p1"/><s n="pl"/></r></p></e>
      <e><p><l>nalfá</l><r>nail<s n="vblex"/><s n="cni"/><s n="p2"/><s n="sg"/></r></p></e>
      <e><p><l>nalfadh</l><r>nail<s n="vblex"/><s n="cni"/><s n="p2"/><s n="pl"/></r></p></e>
      <e><p><l>nalfadh</l><r>nail<s n="vblex"/><s n="cni"/><s n="p3"/><s n="sg"/></r></p></e>
      <e><p><l>nalfaidís</l><r>nail<s n="vblex"/><s n="cni"/><s n="p3"/><s n="pl"/></r></p></e>
      <e><p><l>laim</l><r>nail<s n="vblex"/><s n="imp"/><s n="p1"/><s n="sg"/></r></p></e>
      <e><p><l>laimis</l><r>nail<s n="vblex"/><s n="imp"/><s n="p1"/><s n="pl"/></r></p></e>
      <e><p><l>nail</l><r>nail<s n="vblex"/><s n="imp"/><s n="p2"/><s n="sg"/></r></p></e>
      <e><p><l>laigí</l><r>nail<s n="vblex"/><s n="imp"/><s n="p2"/><s n="pl"/></r></p></e>
      <e><p><l>ladh</l><r>nail<s n="vblex"/><s n="imp"/><s n="p3"/><s n="sg"/></r></p></e>
      <e><p><l>laidís</l><r>nail<s n="vblex"/><s n="imp"/><s n="p3"/><s n="pl"/></r></p></e>
      <e><p><l>nail</l><r>nail<s n="vblex"/><s n="past"/></r></p></e>
      <e><p><l>ladh</l><r>nail<s n="vblex"/><s n="past"/><s n="impers"/><s n="sp"/></r></p></e>
      <e><p><l>lamar</l><r>nail<s n="vblex"/><s n="past"/><s n="p1"/><s n="pl"/></r></p></e>
      <e><p><l>ladar</l><r>nail<s n="vblex"/><s n="past"/><s n="p3"/><s n="pl"/></r></p></e>
      <e><p><l>naltaí</l><r>nail<s n="vblex"/><s n="pii"/><s n="impers"/><s n="sp"/></r></p></e>
      <e><p><l>lainn</l><r>nail<s n="vblex"/><s n="pii"/><s n="p1"/><s n="sg"/></r></p></e>
      <e><p><l>laimis</l><r>nail<s n="vblex"/><s n="pii"/><s n="p1"/><s n="pl"/></r></p></e>
      <e><p><l>naltá</l><r>nail<s n="vblex"/><s n="pii"/><s n="p2"/><s n="sg"/></r></p></e>
      <e><p><l>ladh</l><r>nail<s n="vblex"/><s n="pii"/><s n="p2"/><s n="pl"/></r></p></e>
      <e><p><l>ladh</l><r>nail<s n="vblex"/><s n="pii"/><s n="p3"/><s n="sg"/></r></p></e>
      <e><p><l>laidís</l><r>nail<s n="vblex"/><s n="pii"/><s n="p3"/><s n="pl"/></r></p></e>
      <e><p><l>nalta</l><r>nail<s n="vblex"/><s n="pp"/></r></p></e>
      <e><p><l>lann</l><r>nail<s n="vblex"/><s n="pres"/></r></p></e>
      <e><p><l>naltar</l><r>nail<s n="vblex"/><s n="pres"/><s n="impers"/><s n="sp"/></r></p></e>
      <e><p><l>laim</l><r>nail<s n="vblex"/><s n="pres"/><s n="p1"/><s n="sg"/></r></p></e>
      <e><p><l>laimid</l><r>nail<s n="vblex"/><s n="pres"/><s n="p1"/><s n="pl"/></r></p></e>
      <e><p><l>la</l><r>nail<s n="vblex"/><s n="prs"/></r></p></e>
      <e><p><l>laimid</l><r>nail<s n="vblex"/><s n="prs"/><s n="p1"/><s n="pl"/></r></p></e>
    </pardef>

    <pardef n="fe/arg__n_f">
      <e><p><l>irge</l><r>arg<s n="n"/><s n="f"/><s n="sg"/><s n="gen"/></r></p></e>
      <e><p><l>arg</l><r>arg<s n="n"/><s n="f"/><s n="sg"/><s n="nom"/></r></p></e>
      <e><p><l>irg</l><r>arg<s n="n"/><s n="f"/><s n="sg"/><s n="dat"/></r></p></e>
    </pardef>

    <pardef n="tá/mh__adj">
      <e><p><l>imh</l><r>mh<s n="adj"/><s n="m"/><s n="sg"/><s n="gen"/></r></p></e>
      <e><p><l>imhe</l><r>mh<s n="adj"/><s n="f"/><s n="sg"/><s n="gen"/></r></p></e>
      <e><p><l>mh</l><r>mh<s n="adj"/><s n="mf"/><s n="sg"/><s n="nom"/></r></p></e>
      <e><p><l>mha</l><r>mh<s n="adj"/><s n="mf"/><s n="pl"/><s n="nom"/></r></p></e>
    </pardef>

    <pardef n="soilí/os__n_m">
      <e><p><l>s</l><r>os<s n="n"/><s n="m"/><s n="sg"/><s n="gen"/></r></p></e>
      <e><p><l>os</l><r>os<s n="n"/><s n="m"/><s n="sg"/><s n="nom"/></r></p></e>
      <e><p><l>os</l><r>os<s n="n"/><s n="m"/><s n="pl"/><s n="gen"/></r></p></e>
      <e><p><l>s</l><r>os<s n="n"/><s n="m"/><s n="pl"/><s n="nom"/></r></p></e>
    </pardef>

    <pardef n="be/ach__n_f">
      <e><p><l>iche</l><r>ach<s n="n"/><s n="f"/><s n="sg"/><s n="gen"/></r></p></e>
      <e><p><l>ach</l><r>ach<s n="n"/><s n="f"/><s n="sg"/><s n="nom"/></r></p></e>
      <e><p><l>ach</l><r>ach<s n="n"/><s n="f"/><s n="pl"/><s n="gen"/></r></p></e>
      <e><p><l>acha</l><r>ach<s n="n"/><s n="f"/><s n="pl"/><s n="nom"/></r></p></e>
    </pardef>

    <pardef n="Ba/nc__n_m">
      <e><p><l>inc</l><r>nc<s n="n"/><s n="m"/><s n="sg"/><s n="gen"/></r></p></e>
      <e><p><l>nc</l><r>nc<s n="n"/><s n="m"/><s n="sg"/><s n="nom"/></r></p></e>
      <e><p><l>nc</l><r>nc<s n="n"/><s n="m"/><s n="pl"/><s n="gen"/></r></p></e>
      <e><p><l>inc</l><r>nc<s n="n"/><s n="m"/><s n="pl"/><s n="nom"/></r></p></e>
    </pardef>

    <pardef n="aerpho/st__n_m">
      <e><p><l>ist</l><r>st<s n="n"/><s n="m"/><s n="sg"/><s n="gen"/></r></p></e>
      <e><p><l>st</l><r>st<s n="n"/><s n="m"/><s n="sg"/><s n="nom"/></r></p></e>
    </pardef>

    <pardef n="slo/g__n_m">
      <e><p><l>ig</l><r>g<s n="n"/><s n="m"/><s n="sg"/><s n="gen"/></r></p></e>
      <e><p><l>g</l><r>g<s n="n"/><s n="m"/><s n="sg"/><s n="nom"/></r></p></e>
      <e><p><l>ganna</l><r>g<s n="n"/><s n="m"/><s n="pl"/><s n="gen"/></r></p></e>
      <e><p><l>ganna</l><r>g<s n="n"/><s n="m"/><s n="pl"/><s n="nom"/></r></p></e>
    </pardef>

    <pardef n="ainm__n_m">
      <e><p><l></l><r><s n="n"/><s n="m"/><s n="sg"/><s n="gen"/></r></p></e>
      <e><p><l></l><r><s n="n"/><s n="m"/><s n="sg"/><s n="nom"/></r></p></e>
      <e><p><l>neacha</l><r><s n="n"/><s n="m"/><s n="pl"/><s n="gen"/></r></p></e>
      <e><p><l>neacha</l><r><s n="n"/><s n="m"/><s n="pl"/><s n="nom"/></r></p></e>
    </pardef>

    <pardef n="gi/omp__n_m">
      <e><p><l>mp</l><r>omp<s n="n"/><s n="m"/><s n="sg"/><s n="gen"/></r></p></e>
      <e><p><l>omp</l><r>omp<s n="n"/><s n="m"/><s n="sg"/><s n="nom"/></r></p></e>
      <e><p><l>ompanna</l><r>omp<s n="n"/><s n="m"/><s n="pl"/><s n="gen"/></r></p></e>
      <e><p><l>ompanna</l><r>omp<s n="n"/><s n="m"/><s n="pl"/><s n="nom"/></r></p></e>
    </pardef>

    <pardef n="bá/igh__vblex">
      <e><p><l>faidh</l><r>igh<s n="vblex"/><s n="fti"/></r></p></e>
      <e><p><l>far</l><r>igh<s n="vblex"/><s n="fti"/><s n="impers"/><s n="sp"/></r></p></e>
      <e><p><l>faimid</l><r>igh<s n="vblex"/><s n="fti"/><s n="p1"/><s n="pl"/></r></p></e>
      <e><p><l>ite</l><r>igh<s n="vblex"/><s n="ger"/><s n="sg"/><s n="gen"/></r></p></e>
      <e><p><l></l><r>igh<s n="vblex"/><s n="ger"/><s n="sg"/><s n="nom"/></r></p></e>
      <e><p><l>im</l><r>igh<s n="vblex"/><s n="imp"/><s n="p1"/><s n="sg"/></r></p></e>
      <e><p><l>imis</l><r>igh<s n="vblex"/><s n="imp"/><s n="p1"/><s n="pl"/></r></p></e>
      <e><p><l>igh</l><r>igh<s n="vblex"/><s n="imp"/><s n="p2"/><s n="sg"/></r></p></e>
      <e><p><l>igí</l><r>igh<s n="vblex"/><s n="imp"/><s n="p2"/><s n="pl"/></r></p></e>
      <e><p><l>dh</l><r>igh<s n="vblex"/><s n="imp"/><s n="p3"/><s n="sg"/></r></p></e>
      <e><p><l>idís</l><r>igh<s n="vblex"/><s n="imp"/><s n="p3"/><s n="pl"/></r></p></e>
      <e><p><l>dh</l><r>igh<s n="vblex"/><s n="past"/><s n="impers"/><s n="sp"/></r></p></e>
      <e><p><l>ite</l><r>igh<s n="vblex"/><s n="pp"/></r></p></e>
      <e><p><l>nn</l><r>igh<s n="vblex"/><s n="pres"/></r></p></e>
      <e><p><l>itear</l><r>igh<s n="vblex"/><s n="pres"/><s n="impers"/><s n="sp"/></r></p></e>
      <e><p><l>im</l><r>igh<s n="vblex"/><s n="pres"/><s n="p1"/><s n="sg"/></r></p></e>
      <e><p><l>imid</l><r>igh<s n="vblex"/><s n="pres"/><s n="p1"/><s n="pl"/></r></p></e>
    </pardef>

    <pardef n="má__n_f">
      <e><p><l></l><r><s n="n"/><s n="f"/><s n="sg"/><s n="gen"/></r></p></e>
      <e><p><l></l><r><s n="n"/><s n="f"/><s n="sg"/><s n="nom"/></r></p></e>
      <e><p><l>nna</l><r><s n="n"/><s n="f"/><s n="pl"/><s n="gen"/></r></p></e>
      <e><p><l>nna</l><r><s n="n"/><s n="f"/><s n="pl"/><s n="nom"/></r></p></e>
    </pardef>

    <pardef n="tóch__n_m">
      <e><p><l>ta</l><r><s n="n"/><s n="m"/><s n="sg"/><s n="gen"/></r></p></e>
      <e><p><l></l><r><s n="n"/><s n="m"/><s n="sg"/><s n="nom"/></r></p></e>
    </pardef>

    <pardef n="fí/och__n_m">
      <e><p><l>ch</l><r>och<s n="n"/><s n="m"/><s n="sg"/><s n="gen"/></r></p></e>
      <e><p><l>och</l><r>och<s n="n"/><s n="m"/><s n="sg"/><s n="nom"/></r></p></e>
      <e><p><l>och</l><r>och<s n="n"/><s n="m"/><s n="pl"/><s n="gen"/></r></p></e>
      <e><p><l>ocha</l><r>och<s n="n"/><s n="m"/><s n="pl"/><s n="nom"/></r></p></e>
    </pardef>

    <pardef n="teora/inn__n_f">
      <e><p><l>nn</l><r>inn<s n="n"/><s n="f"/><s n="sg"/><s n="gen"/></r></p></e>
      <e><p><l>inn</l><r>inn<s n="n"/><s n="f"/><s n="sg"/><s n="nom"/></r></p></e>
      <e><p><l>inneacha</l><r>inn<s n="n"/><s n="f"/><s n="pl"/><s n="gen"/></r></p></e>
      <e><p><l>inneacha</l><r>inn<s n="n"/><s n="f"/><s n="pl"/><s n="nom"/></r></p></e>
    </pardef>

    <pardef n="seic/ear__adj">
      <e><p><l>ir</l><r>ear<s n="adj"/><s n="m"/><s n="sg"/><s n="gen"/></r></p></e>
      <e><p><l>ire</l><r>ear<s n="adj"/><s n="f"/><s n="sg"/><s n="gen"/></r></p></e>
      <e><p><l>ear</l><r>ear<s n="adj"/><s n="mf"/><s n="sg"/><s n="nom"/></r></p></e>
      <e><p><l>eara</l><r>ear<s n="adj"/><s n="mf"/><s n="pl"/><s n="nom"/></r></p></e>
    </pardef>

    <pardef n="eit/each__n_m">
      <e><p><l>igh</l><r>each<s n="n"/><s n="m"/><s n="sg"/><s n="gen"/></r></p></e>
      <e><p><l>each</l><r>each<s n="n"/><s n="m"/><s n="sg"/><s n="nom"/></r></p></e>
    </pardef>

    <pardef n="siúr__n_f">
      <e><p><l>ach</l><r><s n="n"/><s n="f"/><s n="sg"/><s n="gen"/></r></p></e>
      <e><p><l></l><r><s n="n"/><s n="f"/><s n="sg"/><s n="nom"/></r></p></e>
      <e><p><l>acha</l><r><s n="n"/><s n="f"/><s n="pl"/><s n="nom"/></r></p></e>
    </pardef>

    <pardef n="me/ang__n_f">
      <e><p><l>inge</l><r>ang<s n="n"/><s n="f"/><s n="sg"/><s n="gen"/></r></p></e>
      <e><p><l>ang</l><r>ang<s n="n"/><s n="f"/><s n="sg"/><s n="nom"/></r></p></e>
      <e><p><l>ang</l><r>ang<s n="n"/><s n="f"/><s n="pl"/><s n="gen"/></r></p></e>
      <e><p><l>anga</l><r>ang<s n="n"/><s n="f"/><s n="pl"/><s n="nom"/></r></p></e>
    </pardef>

    <pardef n="cre/ig__n_f">
      <e><p><l>ige</l><r>ig<s n="n"/><s n="f"/><s n="sg"/><s n="gen"/></r></p></e>
      <e><p><l>ig</l><r>ig<s n="n"/><s n="f"/><s n="sg"/><s n="nom"/></r></p></e>
      <e><p><l>aga</l><r>ig<s n="n"/><s n="f"/><s n="pl"/><s n="gen"/></r></p></e>
      <e><p><l>aga</l><r>ig<s n="n"/><s n="f"/><s n="pl"/><s n="nom"/></r></p></e>
    </pardef>

    <pardef n="spré/igh__vblex">
      <e><p><l>ifidh</l><r>igh<s n="vblex"/><s n="fti"/></r></p></e>
      <e><p><l>ifear</l><r>igh<s n="vblex"/><s n="fti"/><s n="impers"/><s n="sp"/></r></p></e>
      <e><p><l>ifimid</l><r>igh<s n="vblex"/><s n="fti"/><s n="p1"/><s n="pl"/></r></p></e>
      <e><p><l>ifí</l><r>igh<s n="vblex"/><s n="cni"/><s n="impers"/><s n="sp"/></r></p></e>
      <e><p><l>ifinn</l><r>igh<s n="vblex"/><s n="cni"/><s n="p1"/><s n="sg"/></r></p></e>
      <e><p><l>ifimis</l><r>igh<s n="vblex"/><s n="cni"/><s n="p1"/><s n="pl"/></r></p></e>
      <e><p><l>ifeá</l><r>igh<s n="vblex"/><s n="cni"/><s n="p2"/><s n="sg"/></r></p></e>
      <e><p><l>ifeadh</l><r>igh<s n="vblex"/><s n="cni"/><s n="p2"/><s n="pl"/></r></p></e>
      <e><p><l>ifeadh</l><r>igh<s n="vblex"/><s n="cni"/><s n="p3"/><s n="sg"/></r></p></e>
      <e><p><l>ifidís</l><r>igh<s n="vblex"/><s n="cni"/><s n="p3"/><s n="pl"/></r></p></e>
      <e><p><l>ite</l><r>igh<s n="vblex"/><s n="ger"/><s n="sg"/><s n="gen"/></r></p></e>
      <e><p><l></l><r>igh<s n="vblex"/><s n="ger"/><s n="sg"/><s n="nom"/></r></p></e>
      <e><p><l>im</l><r>igh<s n="vblex"/><s n="imp"/><s n="p1"/><s n="sg"/></r></p></e>
      <e><p><l>imis</l><r>igh<s n="vblex"/><s n="imp"/><s n="p1"/><s n="pl"/></r></p></e>
      <e><p><l>igh</l><r>igh<s n="vblex"/><s n="imp"/><s n="p2"/><s n="sg"/></r></p></e>
      <e><p><l>igí</l><r>igh<s n="vblex"/><s n="imp"/><s n="p2"/><s n="pl"/></r></p></e>
      <e><p><l>adh</l><r>igh<s n="vblex"/><s n="imp"/><s n="p3"/><s n="sg"/></r></p></e>
      <e><p><l>idís</l><r>igh<s n="vblex"/><s n="imp"/><s n="p3"/><s n="pl"/></r></p></e>
      <e><p><l>igh</l><r>igh<s n="vblex"/><s n="past"/></r></p></e>
      <e><p><l>adh</l><r>igh<s n="vblex"/><s n="past"/><s n="impers"/><s n="sp"/></r></p></e>
      <e><p><l>amar</l><r>igh<s n="vblex"/><s n="past"/><s n="p1"/><s n="pl"/></r></p></e>
      <e><p><l>adar</l><r>igh<s n="vblex"/><s n="past"/><s n="p3"/><s n="pl"/></r></p></e>
      <e><p><l>ití</l><r>igh<s n="vblex"/><s n="pii"/><s n="impers"/><s n="sp"/></r></p></e>
      <e><p><l>inn</l><r>igh<s n="vblex"/><s n="pii"/><s n="p1"/><s n="sg"/></r></p></e>
      <e><p><l>imis</l><r>igh<s n="vblex"/><s n="pii"/><s n="p1"/><s n="pl"/></r></p></e>
      <e><p><l>iteá</l><r>igh<s n="vblex"/><s n="pii"/><s n="p2"/><s n="sg"/></r></p></e>
      <e><p><l>adh</l><r>igh<s n="vblex"/><s n="pii"/><s n="p2"/><s n="pl"/></r></p></e>
      <e><p><l>adh</l><r>igh<s n="vblex"/><s n="pii"/><s n="p3"/><s n="sg"/></r></p></e>
      <e><p><l>idís</l><r>igh<s n="vblex"/><s n="pii"/><s n="p3"/><s n="pl"/></r></p></e>
      <e><p><l>ite</l><r>igh<s n="vblex"/><s n="pp"/></r></p></e>
      <e><p><l>ann</l><r>igh<s n="vblex"/><s n="pres"/></r></p></e>
      <e><p><l>itear</l><r>igh<s n="vblex"/><s n="pres"/><s n="impers"/><s n="sp"/></r></p></e>
      <e><p><l>im</l><r>igh<s n="vblex"/><s n="pres"/><s n="p1"/><s n="sg"/></r></p></e>
      <e><p><l>imid</l><r>igh<s n="vblex"/><s n="pres"/><s n="p1"/><s n="pl"/></r></p></e>
      <e><p><l></l><r>igh<s n="vblex"/><s n="prs"/></r></p></e>
      <e><p><l>imid</l><r>igh<s n="vblex"/><s n="prs"/><s n="p1"/><s n="pl"/></r></p></e>
    </pardef>

    <pardef n="éit/eas__n_m">
      <e><p><l>is</l><r>eas<s n="n"/><s n="m"/><s n="sg"/><s n="gen"/></r></p></e>
      <e><p><l>eas</l><r>eas<s n="n"/><s n="m"/><s n="sg"/><s n="nom"/></r></p></e>
      <e><p><l>eas</l><r>eas<s n="n"/><s n="m"/><s n="pl"/><s n="gen"/></r></p></e>
      <e><p><l>is</l><r>eas<s n="n"/><s n="m"/><s n="pl"/><s n="nom"/></r></p></e>
    </pardef>

    <pardef n="lé/as__n_m">
      <e><p><l>asa</l><r>as<s n="n"/><s n="m"/><s n="sg"/><s n="gen"/></r></p></e>
      <e><p><l>is</l><r>as<s n="n"/><s n="m"/><s n="sg"/><s n="gen"/></r></p></e>
      <e><p><l>as</l><r>as<s n="n"/><s n="m"/><s n="sg"/><s n="nom"/></r></p></e>
      <e><p><l>asacha</l><r>as<s n="n"/><s n="m"/><s n="pl"/><s n="gen"/></r></p></e>
      <e><p><l>asanna</l><r>as<s n="n"/><s n="m"/><s n="pl"/><s n="gen"/></r></p></e>
      <e><p><l>asacha</l><r>as<s n="n"/><s n="m"/><s n="pl"/><s n="nom"/></r></p></e>
      <e><p><l>asanna</l><r>as<s n="n"/><s n="m"/><s n="pl"/><s n="nom"/></r></p></e>
    </pardef>

    <pardef n="ma/idhm__vblex">
      <e><p><l>dhmfaidh</l><r>idhm<s n="vblex"/><s n="fti"/></r></p></e>
      <e><p><l>dhmfar</l><r>idhm<s n="vblex"/><s n="fti"/><s n="impers"/><s n="sp"/></r></p></e>
      <e><p><l>dhmfaimid</l><r>idhm<s n="vblex"/><s n="fti"/><s n="p1"/><s n="pl"/></r></p></e>
      <e><p><l>dhmfaí</l><r>idhm<s n="vblex"/><s n="cni"/><s n="impers"/><s n="sp"/></r></p></e>
      <e><p><l>dhmfainn</l><r>idhm<s n="vblex"/><s n="cni"/><s n="p1"/><s n="sg"/></r></p></e>
      <e><p><l>dhmfaimis</l><r>idhm<s n="vblex"/><s n="cni"/><s n="p1"/><s n="pl"/></r></p></e>
      <e><p><l>dhmfá</l><r>idhm<s n="vblex"/><s n="cni"/><s n="p2"/><s n="sg"/></r></p></e>
      <e><p><l>dhmfadh</l><r>idhm<s n="vblex"/><s n="cni"/><s n="p2"/><s n="pl"/></r></p></e>
      <e><p><l>dhmfadh</l><r>idhm<s n="vblex"/><s n="cni"/><s n="p3"/><s n="sg"/></r></p></e>
      <e><p><l>dhmfaidís</l><r>idhm<s n="vblex"/><s n="cni"/><s n="p3"/><s n="pl"/></r></p></e>
      <e><p><l>dhmaim</l><r>idhm<s n="vblex"/><s n="imp"/><s n="p1"/><s n="sg"/></r></p></e>
      <e><p><l>dhmaimis</l><r>idhm<s n="vblex"/><s n="imp"/><s n="p1"/><s n="pl"/></r></p></e>
      <e><p><l>idhm</l><r>idhm<s n="vblex"/><s n="imp"/><s n="p2"/><s n="sg"/></r></p></e>
      <e><p><l>dhmaigí</l><r>idhm<s n="vblex"/><s n="imp"/><s n="p2"/><s n="pl"/></r></p></e>
      <e><p><l>dhmadh</l><r>idhm<s n="vblex"/><s n="imp"/><s n="p3"/><s n="sg"/></r></p></e>
      <e><p><l>dhmaidís</l><r>idhm<s n="vblex"/><s n="imp"/><s n="p3"/><s n="pl"/></r></p></e>
      <e><p><l>idhm</l><r>idhm<s n="vblex"/><s n="past"/></r></p></e>
      <e><p><l>dhmadh</l><r>idhm<s n="vblex"/><s n="past"/><s n="impers"/><s n="sp"/></r></p></e>
      <e><p><l>dhmamar</l><r>idhm<s n="vblex"/><s n="past"/><s n="p1"/><s n="pl"/></r></p></e>
      <e><p><l>dhmadar</l><r>idhm<s n="vblex"/><s n="past"/><s n="p3"/><s n="pl"/></r></p></e>
      <e><p><l>dhmtaí</l><r>idhm<s n="vblex"/><s n="pii"/><s n="impers"/><s n="sp"/></r></p></e>
      <e><p><l>dhmainn</l><r>idhm<s n="vblex"/><s n="pii"/><s n="p1"/><s n="sg"/></r></p></e>
      <e><p><l>dhmaimis</l><r>idhm<s n="vblex"/><s n="pii"/><s n="p1"/><s n="pl"/></r></p></e>
      <e><p><l>dhmtá</l><r>idhm<s n="vblex"/><s n="pii"/><s n="p2"/><s n="sg"/></r></p></e>
      <e><p><l>dhmadh</l><r>idhm<s n="vblex"/><s n="pii"/><s n="p2"/><s n="pl"/></r></p></e>
      <e><p><l>dhmadh</l><r>idhm<s n="vblex"/><s n="pii"/><s n="p3"/><s n="sg"/></r></p></e>
      <e><p><l>dhmaidís</l><r>idhm<s n="vblex"/><s n="pii"/><s n="p3"/><s n="pl"/></r></p></e>
      <e><p><l>dhmtha</l><r>idhm<s n="vblex"/><s n="pp"/></r></p></e>
      <e><p><l>dhmann</l><r>idhm<s n="vblex"/><s n="pres"/></r></p></e>
      <e><p><l>dhmtar</l><r>idhm<s n="vblex"/><s n="pres"/><s n="impers"/><s n="sp"/></r></p></e>
      <e><p><l>dhmaim</l><r>idhm<s n="vblex"/><s n="pres"/><s n="p1"/><s n="sg"/></r></p></e>
      <e><p><l>dhmaimid</l><r>idhm<s n="vblex"/><s n="pres"/><s n="p1"/><s n="pl"/></r></p></e>
      <e><p><l>dhma</l><r>idhm<s n="vblex"/><s n="prs"/></r></p></e>
      <e><p><l>dhmaimid</l><r>idhm<s n="vblex"/><s n="prs"/><s n="p1"/><s n="pl"/></r></p></e>
    </pardef>

    <pardef n="fi/onn__n_m">
      <e><p><l>nn</l><r>onn<s n="n"/><s n="m"/><s n="sg"/><s n="gen"/></r></p></e>
      <e><p><l>onn</l><r>onn<s n="n"/><s n="m"/><s n="sg"/><s n="nom"/></r></p></e>
      <e><p><l>onn</l><r>onn<s n="n"/><s n="m"/><s n="pl"/><s n="gen"/></r></p></e>
      <e><p><l>onna</l><r>onn<s n="n"/><s n="m"/><s n="pl"/><s n="nom"/></r></p></e>
    </pardef>

    <pardef n="macasamh/ail__n_f">
      <e><p><l>la</l><r>ail<s n="n"/><s n="f"/><s n="sg"/><s n="gen"/></r></p></e>
      <e><p><l>ail</l><r>ail<s n="n"/><s n="f"/><s n="sg"/><s n="nom"/></r></p></e>
      <e><p><l>la</l><r>ail<s n="n"/><s n="f"/><s n="pl"/><s n="gen"/></r></p></e>
      <e><p><l>la</l><r>ail<s n="n"/><s n="f"/><s n="pl"/><s n="nom"/></r></p></e>
    </pardef>

    <pardef n="Ta/dhg__n_m">
      <e><p><l>idhg</l><r>dhg<s n="n"/><s n="m"/><s n="sg"/><s n="gen"/></r></p></e>
      <e><p><l>dhg</l><r>dhg<s n="n"/><s n="m"/><s n="sg"/><s n="nom"/></r></p></e>
    </pardef>

    <pardef n="éigrí/och__n_f">
      <e><p><l>che</l><r>och<s n="n"/><s n="f"/><s n="sg"/><s n="gen"/></r></p></e>
      <e><p><l>och</l><r>och<s n="n"/><s n="f"/><s n="sg"/><s n="nom"/></r></p></e>
    </pardef>

    <pardef n="to/ll__n_m">
      <e><p><l>ill</l><r>ll<s n="n"/><s n="m"/><s n="sg"/><s n="gen"/></r></p></e>
      <e><p><l>ll</l><r>ll<s n="n"/><s n="m"/><s n="sg"/><s n="nom"/></r></p></e>
      <e><p><l>ll</l><r>ll<s n="n"/><s n="m"/><s n="pl"/><s n="gen"/></r></p></e>
      <e><p><l>ill</l><r>ll<s n="n"/><s n="m"/><s n="pl"/><s n="nom"/></r></p></e>
    </pardef>

    <pardef n="fla/ith__n_m">
      <e><p><l>tha</l><r>ith<s n="n"/><s n="m"/><s n="sg"/><s n="gen"/></r></p></e>
      <e><p><l>ith</l><r>ith<s n="n"/><s n="m"/><s n="sg"/><s n="nom"/></r></p></e>
      <e><p><l>tha</l><r>ith<s n="n"/><s n="m"/><s n="pl"/><s n="gen"/></r></p></e>
      <e><p><l>tha</l><r>ith<s n="n"/><s n="m"/><s n="pl"/><s n="nom"/></r></p></e>
    </pardef>

    <pardef n="cúb__vblex">
      <e><p><l>faidh</l><r><s n="vblex"/><s n="fti"/></r></p></e>
      <e><p><l>far</l><r><s n="vblex"/><s n="fti"/><s n="impers"/><s n="sp"/></r></p></e>
      <e><p><l>faimid</l><r><s n="vblex"/><s n="fti"/><s n="p1"/><s n="pl"/></r></p></e>
      <e><p><l>tha</l><r><s n="vblex"/><s n="ger"/><s n="sg"/><s n="gen"/></r></p></e>
      <e><p><l>adh</l><r><s n="vblex"/><s n="ger"/><s n="sg"/><s n="nom"/></r></p></e>
      <e><p><l>aim</l><r><s n="vblex"/><s n="imp"/><s n="p1"/><s n="sg"/></r></p></e>
      <e><p><l>aimis</l><r><s n="vblex"/><s n="imp"/><s n="p1"/><s n="pl"/></r></p></e>
      <e><p><l></l><r><s n="vblex"/><s n="imp"/><s n="p2"/><s n="sg"/></r></p></e>
      <e><p><l>aigí</l><r><s n="vblex"/><s n="imp"/><s n="p2"/><s n="pl"/></r></p></e>
      <e><p><l>adh</l><r><s n="vblex"/><s n="imp"/><s n="p3"/><s n="sg"/></r></p></e>
      <e><p><l>aidís</l><r><s n="vblex"/><s n="imp"/><s n="p3"/><s n="pl"/></r></p></e>
      <e><p><l>adh</l><r><s n="vblex"/><s n="past"/><s n="impers"/><s n="sp"/></r></p></e>
      <e><p><l>tha</l><r><s n="vblex"/><s n="pp"/></r></p></e>
      <e><p><l>ann</l><r><s n="vblex"/><s n="pres"/></r></p></e>
      <e><p><l>tar</l><r><s n="vblex"/><s n="pres"/><s n="impers"/><s n="sp"/></r></p></e>
      <e><p><l>aim</l><r><s n="vblex"/><s n="pres"/><s n="p1"/><s n="sg"/></r></p></e>
      <e><p><l>aimid</l><r><s n="vblex"/><s n="pres"/><s n="p1"/><s n="pl"/></r></p></e>
    </pardef>

    <pardef n="Aeig/éach__adj">
      <e><p><l>ígh</l><r>éach<s n="adj"/><s n="m"/><s n="sg"/><s n="gen"/></r></p></e>
      <e><p><l>éiche</l><r>éach<s n="adj"/><s n="f"/><s n="sg"/><s n="gen"/></r></p></e>
      <e><p><l>éach</l><r>éach<s n="adj"/><s n="mf"/><s n="sg"/><s n="nom"/></r></p></e>
      <e><p><l>éacha</l><r>éach<s n="adj"/><s n="mf"/><s n="pl"/><s n="nom"/></r></p></e>
    </pardef>

    <pardef n="glú/in__n_f">
      <e><p><l>ine</l><r>in<s n="n"/><s n="f"/><s n="sg"/><s n="gen"/></r></p></e>
      <e><p><l>in</l><r>in<s n="n"/><s n="f"/><s n="sg"/><s n="nom"/></r></p></e>
      <e><p><l>n</l><r>in<s n="n"/><s n="f"/><s n="pl"/><s n="gen"/></r></p></e>
      <e><p><l>ine</l><r>in<s n="n"/><s n="f"/><s n="pl"/><s n="nom"/></r></p></e>
    </pardef>

    <pardef n="cog/ain__vblex">
      <e><p><l>nóidh</l><r>ain<s n="vblex"/><s n="fti"/></r></p></e>
      <e><p><l>nófar</l><r>ain<s n="vblex"/><s n="fti"/><s n="impers"/><s n="sp"/></r></p></e>
      <e><p><l>nóimid</l><r>ain<s n="vblex"/><s n="fti"/><s n="p1"/><s n="pl"/></r></p></e>
      <e><p><l>naím</l><r>ain<s n="vblex"/><s n="imp"/><s n="p1"/><s n="sg"/></r></p></e>
      <e><p><l>naímis</l><r>ain<s n="vblex"/><s n="imp"/><s n="p1"/><s n="pl"/></r></p></e>
      <e><p><l>ain</l><r>ain<s n="vblex"/><s n="imp"/><s n="p2"/><s n="sg"/></r></p></e>
      <e><p><l>naígí</l><r>ain<s n="vblex"/><s n="imp"/><s n="p2"/><s n="pl"/></r></p></e>
      <e><p><l>naíodh</l><r>ain<s n="vblex"/><s n="imp"/><s n="p3"/><s n="sg"/></r></p></e>
      <e><p><l>naídís</l><r>ain<s n="vblex"/><s n="imp"/><s n="p3"/><s n="pl"/></r></p></e>
      <e><p><l>naíodh</l><r>ain<s n="vblex"/><s n="past"/><s n="impers"/><s n="sp"/></r></p></e>
      <e><p><l>anta</l><r>ain<s n="vblex"/><s n="pp"/></r></p></e>
      <e><p><l>naíonn</l><r>ain<s n="vblex"/><s n="pres"/></r></p></e>
      <e><p><l>naítear</l><r>ain<s n="vblex"/><s n="pres"/><s n="impers"/><s n="sp"/></r></p></e>
      <e><p><l>naím</l><r>ain<s n="vblex"/><s n="pres"/><s n="p1"/><s n="sg"/></r></p></e>
      <e><p><l>naímid</l><r>ain<s n="vblex"/><s n="pres"/><s n="p1"/><s n="pl"/></r></p></e>
    </pardef>

    <pardef n="cis/each__n_f">
      <e><p><l>í</l><r>each<s n="n"/><s n="f"/><s n="sg"/><s n="gen"/></r></p></e>
      <e><p><l>each</l><r>each<s n="n"/><s n="f"/><s n="sg"/><s n="nom"/></r></p></e>
      <e><p><l>each</l><r>each<s n="n"/><s n="f"/><s n="pl"/><s n="gen"/></r></p></e>
      <e><p><l>eacha</l><r>each<s n="n"/><s n="f"/><s n="pl"/><s n="nom"/></r></p></e>
    </pardef>

    <pardef n="dó__adj">
      <e><p><l></l><r><s n="adj"/><s n="mf"/><s n="sg"/><s n="nom"/></r></p></e>
    </pardef>

    <pardef n="ba/dhbh__n_f">
      <e><p><l>idhbhe</l><r>dhbh<s n="n"/><s n="f"/><s n="sg"/><s n="gen"/></r></p></e>
      <e><p><l>dhbh</l><r>dhbh<s n="n"/><s n="f"/><s n="sg"/><s n="nom"/></r></p></e>
      <e><p><l>dhbh</l><r>dhbh<s n="n"/><s n="f"/><s n="pl"/><s n="gen"/></r></p></e>
      <e><p><l>dhbha</l><r>dhbh<s n="n"/><s n="f"/><s n="pl"/><s n="nom"/></r></p></e>
    </pardef>

    <pardef n="sre/abh__n_f">
      <e><p><l>ibhe</l><r>abh<s n="n"/><s n="f"/><s n="sg"/><s n="gen"/></r></p></e>
      <e><p><l>abh</l><r>abh<s n="n"/><s n="f"/><s n="sg"/><s n="nom"/></r></p></e>
      <e><p><l>abh</l><r>abh<s n="n"/><s n="f"/><s n="pl"/><s n="gen"/></r></p></e>
      <e><p><l>abha</l><r>abh<s n="n"/><s n="f"/><s n="pl"/><s n="nom"/></r></p></e>
    </pardef>

    <pardef n="boir/eann__n_f">
      <e><p><l>ne</l><r>eann<s n="n"/><s n="f"/><s n="sg"/><s n="gen"/></r></p></e>
      <e><p><l>eann</l><r>eann<s n="n"/><s n="f"/><s n="sg"/><s n="nom"/></r></p></e>
      <e><p><l>eanna</l><r>eann<s n="n"/><s n="f"/><s n="pl"/><s n="gen"/></r></p></e>
      <e><p><l>eanna</l><r>eann<s n="n"/><s n="f"/><s n="pl"/><s n="nom"/></r></p></e>
    </pardef>

    <pardef n="mír/iar__n_f">
      <e><p><l>éire</l><r>iar<s n="n"/><s n="f"/><s n="sg"/><s n="gen"/></r></p></e>
      <e><p><l>iar</l><r>iar<s n="n"/><s n="f"/><s n="sg"/><s n="nom"/></r></p></e>
    </pardef>

    <pardef n="f/uil__n_f">
      <e><p><l>ola</l><r>uil<s n="n"/><s n="f"/><s n="sg"/><s n="gen"/></r></p></e>
      <e><p><l>uil</l><r>uil<s n="n"/><s n="f"/><s n="sg"/><s n="nom"/></r></p></e>
      <e><p><l>ola</l><r>uil<s n="n"/><s n="f"/><s n="pl"/><s n="gen"/></r></p></e>
      <e><p><l>ola</l><r>uil<s n="n"/><s n="f"/><s n="pl"/><s n="nom"/></r></p></e>
    </pardef>

    <pardef n="cl/iabh__n_m">
      <e><p><l>éibh</l><r>iabh<s n="n"/><s n="m"/><s n="sg"/><s n="gen"/></r></p></e>
      <e><p><l>iabh</l><r>iabh<s n="n"/><s n="m"/><s n="sg"/><s n="nom"/></r></p></e>
      <e><p><l>iabh</l><r>iabh<s n="n"/><s n="m"/><s n="pl"/><s n="gen"/></r></p></e>
      <e><p><l>éibh</l><r>iabh<s n="n"/><s n="m"/><s n="pl"/><s n="nom"/></r></p></e>
    </pardef>

    <pardef n="ídi/ú__n_m">
      <e><p><l>the</l><r>ú<s n="n"/><s n="m"/><s n="sg"/><s n="gen"/></r></p></e>
      <e><p><l>ú</l><r>ú<s n="n"/><s n="m"/><s n="sg"/><s n="nom"/></r></p></e>
    </pardef>

    <pardef n="éag__vblex">
      <e><p><l>faidh</l><r><s n="vblex"/><s n="fti"/></r></p></e>
      <e><p><l>far</l><r><s n="vblex"/><s n="fti"/><s n="impers"/><s n="sp"/></r></p></e>
      <e><p><l>faimid</l><r><s n="vblex"/><s n="fti"/><s n="p1"/><s n="pl"/></r></p></e>
      <e><p><l>faí</l><r><s n="vblex"/><s n="cni"/><s n="impers"/><s n="sp"/></r></p></e>
      <e><p><l>fainn</l><r><s n="vblex"/><s n="cni"/><s n="p1"/><s n="sg"/></r></p></e>
      <e><p><l>faimis</l><r><s n="vblex"/><s n="cni"/><s n="p1"/><s n="pl"/></r></p></e>
      <e><p><l>fá</l><r><s n="vblex"/><s n="cni"/><s n="p2"/><s n="sg"/></r></p></e>
      <e><p><l>fadh</l><r><s n="vblex"/><s n="cni"/><s n="p2"/><s n="pl"/></r></p></e>
      <e><p><l>fadh</l><r><s n="vblex"/><s n="cni"/><s n="p3"/><s n="sg"/></r></p></e>
      <e><p><l>faidís</l><r><s n="vblex"/><s n="cni"/><s n="p3"/><s n="pl"/></r></p></e>
      <e><p><l>aim</l><r><s n="vblex"/><s n="imp"/><s n="p1"/><s n="sg"/></r></p></e>
      <e><p><l>aimis</l><r><s n="vblex"/><s n="imp"/><s n="p1"/><s n="pl"/></r></p></e>
      <e><p><l></l><r><s n="vblex"/><s n="imp"/><s n="p2"/><s n="sg"/></r></p></e>
      <e><p><l>aigí</l><r><s n="vblex"/><s n="imp"/><s n="p2"/><s n="pl"/></r></p></e>
      <e><p><l>adh</l><r><s n="vblex"/><s n="imp"/><s n="p3"/><s n="sg"/></r></p></e>
      <e><p><l>aidís</l><r><s n="vblex"/><s n="imp"/><s n="p3"/><s n="pl"/></r></p></e>
      <e><p><l></l><r><s n="vblex"/><s n="past"/></r></p></e>
      <e><p><l>adh</l><r><s n="vblex"/><s n="past"/><s n="impers"/><s n="sp"/></r></p></e>
      <e><p><l>amar</l><r><s n="vblex"/><s n="past"/><s n="p1"/><s n="pl"/></r></p></e>
      <e><p><l>adar</l><r><s n="vblex"/><s n="past"/><s n="p3"/><s n="pl"/></r></p></e>
      <e><p><l>taí</l><r><s n="vblex"/><s n="pii"/><s n="impers"/><s n="sp"/></r></p></e>
      <e><p><l>ainn</l><r><s n="vblex"/><s n="pii"/><s n="p1"/><s n="sg"/></r></p></e>
      <e><p><l>aimis</l><r><s n="vblex"/><s n="pii"/><s n="p1"/><s n="pl"/></r></p></e>
      <e><p><l>tá</l><r><s n="vblex"/><s n="pii"/><s n="p2"/><s n="sg"/></r></p></e>
      <e><p><l>adh</l><r><s n="vblex"/><s n="pii"/><s n="p2"/><s n="pl"/></r></p></e>
      <e><p><l>adh</l><r><s n="vblex"/><s n="pii"/><s n="p3"/><s n="sg"/></r></p></e>
      <e><p><l>aidís</l><r><s n="vblex"/><s n="pii"/><s n="p3"/><s n="pl"/></r></p></e>
      <e><p><l>tha</l><r><s n="vblex"/><s n="pp"/></r></p></e>
      <e><p><l>ann</l><r><s n="vblex"/><s n="pres"/></r></p></e>
      <e><p><l>tar</l><r><s n="vblex"/><s n="pres"/><s n="impers"/><s n="sp"/></r></p></e>
      <e><p><l>aim</l><r><s n="vblex"/><s n="pres"/><s n="p1"/><s n="sg"/></r></p></e>
      <e><p><l>aimid</l><r><s n="vblex"/><s n="pres"/><s n="p1"/><s n="pl"/></r></p></e>
      <e><p><l>a</l><r><s n="vblex"/><s n="prs"/></r></p></e>
      <e><p><l>aimid</l><r><s n="vblex"/><s n="prs"/><s n="p1"/><s n="pl"/></r></p></e>
    </pardef>

    <pardef n="faigh/in__n_f">
      <e><p><l>ne</l><r>in<s n="n"/><s n="f"/><s n="sg"/><s n="gen"/></r></p></e>
      <e><p><l>in</l><r>in<s n="n"/><s n="f"/><s n="sg"/><s n="nom"/></r></p></e>
      <e><p><l>neacha</l><r>in<s n="n"/><s n="f"/><s n="pl"/><s n="gen"/></r></p></e>
      <e><p><l>neacha</l><r>in<s n="n"/><s n="f"/><s n="pl"/><s n="nom"/></r></p></e>
    </pardef>

    <pardef n="fao/mhadh__n_m">
      <e><p><l>fa</l><r>mhadh<s n="n"/><s n="m"/><s n="sg"/><s n="gen"/></r></p></e>
      <e><p><l>mhadh</l><r>mhadh<s n="n"/><s n="m"/><s n="sg"/><s n="nom"/></r></p></e>
    </pardef>

    <pardef n="rago/bair__n_f">
      <e><p><l>ibre</l><r>bair<s n="n"/><s n="f"/><s n="sg"/><s n="gen"/></r></p></e>
      <e><p><l>bair</l><r>bair<s n="n"/><s n="f"/><s n="sg"/><s n="nom"/></r></p></e>
    </pardef>

    <pardef n="treigh/id__n_f">
      <e><p><l>de</l><r>id<s n="n"/><s n="f"/><s n="sg"/><s n="gen"/></r></p></e>
      <e><p><l>id</l><r>id<s n="n"/><s n="f"/><s n="sg"/><s n="nom"/></r></p></e>
      <e><p><l>deanna</l><r>id<s n="n"/><s n="f"/><s n="pl"/><s n="nom"/></r></p></e>
    </pardef>

    <pardef n="co/rr__adj">
      <e><p><l>rr</l><r>rr<s n="adj"/><s n="m"/><s n="sg"/><s n="gen"/></r></p></e>
      <e><p><l>irre</l><r>rr<s n="adj"/><s n="f"/><s n="sg"/><s n="gen"/></r></p></e>
      <e><p><l>rr</l><r>rr<s n="adj"/><s n="mf"/><s n="sg"/><s n="nom"/></r></p></e>
      <e><p><l>rra</l><r>rr<s n="adj"/><s n="mf"/><s n="pl"/><s n="nom"/></r></p></e>
    </pardef>

    <pardef n="forchoimeád__n_m">
      <e><p><l>ta</l><r><s n="n"/><s n="m"/><s n="sg"/><s n="gen"/></r></p></e>
      <e><p><l></l><r><s n="n"/><s n="m"/><s n="sg"/><s n="nom"/></r></p></e>
      <e><p><l>taí</l><r><s n="n"/><s n="m"/><s n="pl"/><s n="nom"/></r></p></e>
    </pardef>

    <pardef n="do/rn__n_m">
      <e><p><l>irn</l><r>rn<s n="n"/><s n="m"/><s n="sg"/><s n="gen"/></r></p></e>
      <e><p><l>rn</l><r>rn<s n="n"/><s n="m"/><s n="sg"/><s n="nom"/></r></p></e>
      <e><p><l>irne</l><r>rn<s n="n"/><s n="m"/><s n="pl"/><s n="gen"/></r></p></e>
      <e><p><l>irne</l><r>rn<s n="n"/><s n="m"/><s n="pl"/><s n="nom"/></r></p></e>
    </pardef>

    <pardef n="brá/id__n_f">
      <e><p><l>d</l><r>id<s n="n"/><s n="f"/><s n="sg"/><s n="gen"/></r></p></e>
      <e><p><l>id</l><r>id<s n="n"/><s n="f"/><s n="sg"/><s n="nom"/></r></p></e>
      <e><p><l>ide</l><r>id<s n="n"/><s n="f"/><s n="pl"/><s n="gen"/></r></p></e>
      <e><p><l>ide</l><r>id<s n="n"/><s n="f"/><s n="pl"/><s n="nom"/></r></p></e>
    </pardef>

    <pardef n="sao/bhadh__n_m">
      <e><p><l>fa</l><r>bhadh<s n="n"/><s n="m"/><s n="sg"/><s n="gen"/></r></p></e>
      <e><p><l>bhadh</l><r>bhadh<s n="n"/><s n="m"/><s n="sg"/><s n="nom"/></r></p></e>
    </pardef>

    <pardef n="sí/or__adj">
      <e><p><l>r</l><r>or<s n="adj"/><s n="m"/><s n="sg"/><s n="gen"/></r></p></e>
      <e><p><l>re</l><r>or<s n="adj"/><s n="f"/><s n="sg"/><s n="gen"/></r></p></e>
      <e><p><l>or</l><r>or<s n="adj"/><s n="mf"/><s n="sg"/><s n="nom"/></r></p></e>
      <e><p><l>ora</l><r>or<s n="adj"/><s n="mf"/><s n="pl"/><s n="nom"/></r></p></e>
    </pardef>

    <pardef n="bola/dh__n_m">
      <e><p><l>idh</l><r>dh<s n="n"/><s n="m"/><s n="sg"/><s n="gen"/></r></p></e>
      <e><p><l>dh</l><r>dh<s n="n"/><s n="m"/><s n="sg"/><s n="nom"/></r></p></e>
      <e><p><l>ithe</l><r>dh<s n="n"/><s n="m"/><s n="pl"/><s n="nom"/></r></p></e>
    </pardef>

    <pardef n="cá/isc__n_f">
      <e><p><l>sca</l><r>isc<s n="n"/><s n="f"/><s n="sg"/><s n="gen"/></r></p></e>
      <e><p><l>isc</l><r>isc<s n="n"/><s n="f"/><s n="sg"/><s n="nom"/></r></p></e>
      <e><p><l>isceanna</l><r>isc<s n="n"/><s n="f"/><s n="pl"/><s n="gen"/></r></p></e>
      <e><p><l>isceanna</l><r>isc<s n="n"/><s n="f"/><s n="pl"/><s n="nom"/></r></p></e>
    </pardef>

    <pardef n="scoilt__vblex">
      <e><p><l>fidh</l><r><s n="vblex"/><s n="fti"/></r></p></e>
      <e><p><l>fear</l><r><s n="vblex"/><s n="fti"/><s n="impers"/><s n="sp"/></r></p></e>
      <e><p><l>fimid</l><r><s n="vblex"/><s n="fti"/><s n="p1"/><s n="pl"/></r></p></e>
      <e><p><l>fí</l><r><s n="vblex"/><s n="cni"/><s n="impers"/><s n="sp"/></r></p></e>
      <e><p><l>finn</l><r><s n="vblex"/><s n="cni"/><s n="p1"/><s n="sg"/></r></p></e>
      <e><p><l>fimis</l><r><s n="vblex"/><s n="cni"/><s n="p1"/><s n="pl"/></r></p></e>
      <e><p><l>feá</l><r><s n="vblex"/><s n="cni"/><s n="p2"/><s n="sg"/></r></p></e>
      <e><p><l>feadh</l><r><s n="vblex"/><s n="cni"/><s n="p2"/><s n="pl"/></r></p></e>
      <e><p><l>feadh</l><r><s n="vblex"/><s n="cni"/><s n="p3"/><s n="sg"/></r></p></e>
      <e><p><l>fidís</l><r><s n="vblex"/><s n="cni"/><s n="p3"/><s n="pl"/></r></p></e>
      <e><p><l>e</l><r><s n="vblex"/><s n="ger"/><s n="sg"/><s n="gen"/></r></p></e>
      <e><p><l>eadh</l><r><s n="vblex"/><s n="ger"/><s n="sg"/><s n="nom"/></r></p></e>
      <e><p><l>im</l><r><s n="vblex"/><s n="imp"/><s n="p1"/><s n="sg"/></r></p></e>
      <e><p><l>imis</l><r><s n="vblex"/><s n="imp"/><s n="p1"/><s n="pl"/></r></p></e>
      <e><p><l></l><r><s n="vblex"/><s n="imp"/><s n="p2"/><s n="sg"/></r></p></e>
      <e><p><l>igí</l><r><s n="vblex"/><s n="imp"/><s n="p2"/><s n="pl"/></r></p></e>
      <e><p><l>eadh</l><r><s n="vblex"/><s n="imp"/><s n="p3"/><s n="sg"/></r></p></e>
      <e><p><l>idís</l><r><s n="vblex"/><s n="imp"/><s n="p3"/><s n="pl"/></r></p></e>
      <e><p><l></l><r><s n="vblex"/><s n="past"/></r></p></e>
      <e><p><l>eadh</l><r><s n="vblex"/><s n="past"/><s n="impers"/><s n="sp"/></r></p></e>
      <e><p><l>eamar</l><r><s n="vblex"/><s n="past"/><s n="p1"/><s n="pl"/></r></p></e>
      <e><p><l>eadar</l><r><s n="vblex"/><s n="past"/><s n="p3"/><s n="pl"/></r></p></e>
      <e><p><l>í</l><r><s n="vblex"/><s n="pii"/><s n="impers"/><s n="sp"/></r></p></e>
      <e><p><l>inn</l><r><s n="vblex"/><s n="pii"/><s n="p1"/><s n="sg"/></r></p></e>
      <e><p><l>imis</l><r><s n="vblex"/><s n="pii"/><s n="p1"/><s n="pl"/></r></p></e>
      <e><p><l>eá</l><r><s n="vblex"/><s n="pii"/><s n="p2"/><s n="sg"/></r></p></e>
      <e><p><l>eadh</l><r><s n="vblex"/><s n="pii"/><s n="p2"/><s n="pl"/></r></p></e>
      <e><p><l>eadh</l><r><s n="vblex"/><s n="pii"/><s n="p3"/><s n="sg"/></r></p></e>
      <e><p><l>idís</l><r><s n="vblex"/><s n="pii"/><s n="p3"/><s n="pl"/></r></p></e>
      <e><p><l>e</l><r><s n="vblex"/><s n="pp"/></r></p></e>
      <e><p><l>eann</l><r><s n="vblex"/><s n="pres"/></r></p></e>
      <e><p><l>ear</l><r><s n="vblex"/><s n="pres"/><s n="impers"/><s n="sp"/></r></p></e>
      <e><p><l>im</l><r><s n="vblex"/><s n="pres"/><s n="p1"/><s n="sg"/></r></p></e>
      <e><p><l>imid</l><r><s n="vblex"/><s n="pres"/><s n="p1"/><s n="pl"/></r></p></e>
      <e><p><l>e</l><r><s n="vblex"/><s n="prs"/></r></p></e>
      <e><p><l>imid</l><r><s n="vblex"/><s n="prs"/><s n="p1"/><s n="pl"/></r></p></e>
    </pardef>

    <pardef n="Núib/iach__adj">
      <e><p><l>éich</l><r>iach<s n="adj"/><s n="m"/><s n="sg"/><s n="gen"/></r></p></e>
      <e><p><l>iaiche</l><r>iach<s n="adj"/><s n="f"/><s n="sg"/><s n="gen"/></r></p></e>
      <e><p><l>iach</l><r>iach<s n="adj"/><s n="mf"/><s n="sg"/><s n="nom"/></r></p></e>
      <e><p><l>iacha</l><r>iach<s n="adj"/><s n="mf"/><s n="pl"/><s n="nom"/></r></p></e>
    </pardef>

    <pardef n="leathghua/lainn__n_f">
      <e><p><l>lainne</l><r>lainn<s n="n"/><s n="f"/><s n="sg"/><s n="gen"/></r></p></e>
      <e><p><l>lainn</l><r>lainn<s n="n"/><s n="f"/><s n="sg"/><s n="nom"/></r></p></e>
      <e><p><l>illí</l><r>lainn<s n="n"/><s n="f"/><s n="pl"/><s n="gen"/></r></p></e>
      <e><p><l>illí</l><r>lainn<s n="n"/><s n="f"/><s n="pl"/><s n="nom"/></r></p></e>
    </pardef>

    <pardef n="ag/air__vblex">
      <e><p><l>róidh</l><r>air<s n="vblex"/><s n="fti"/></r></p></e>
      <e><p><l>rófar</l><r>air<s n="vblex"/><s n="fti"/><s n="impers"/><s n="sp"/></r></p></e>
      <e><p><l>róimid</l><r>air<s n="vblex"/><s n="fti"/><s n="p1"/><s n="pl"/></r></p></e>
      <e><p><l>rófaí</l><r>air<s n="vblex"/><s n="cni"/><s n="impers"/><s n="sp"/></r></p></e>
      <e><p><l>róinn</l><r>air<s n="vblex"/><s n="cni"/><s n="p1"/><s n="sg"/></r></p></e>
      <e><p><l>róimis</l><r>air<s n="vblex"/><s n="cni"/><s n="p1"/><s n="pl"/></r></p></e>
      <e><p><l>rófá</l><r>air<s n="vblex"/><s n="cni"/><s n="p2"/><s n="sg"/></r></p></e>
      <e><p><l>ródh</l><r>air<s n="vblex"/><s n="cni"/><s n="p2"/><s n="pl"/></r></p></e>
      <e><p><l>ródh</l><r>air<s n="vblex"/><s n="cni"/><s n="p3"/><s n="sg"/></r></p></e>
      <e><p><l>róidís</l><r>air<s n="vblex"/><s n="cni"/><s n="p3"/><s n="pl"/></r></p></e>
      <e><p><l>raím</l><r>air<s n="vblex"/><s n="imp"/><s n="p1"/><s n="sg"/></r></p></e>
      <e><p><l>raímis</l><r>air<s n="vblex"/><s n="imp"/><s n="p1"/><s n="pl"/></r></p></e>
      <e><p><l>air</l><r>air<s n="vblex"/><s n="imp"/><s n="p2"/><s n="sg"/></r></p></e>
      <e><p><l>raígí</l><r>air<s n="vblex"/><s n="imp"/><s n="p2"/><s n="pl"/></r></p></e>
      <e><p><l>raíodh</l><r>air<s n="vblex"/><s n="imp"/><s n="p3"/><s n="sg"/></r></p></e>
      <e><p><l>raídís</l><r>air<s n="vblex"/><s n="imp"/><s n="p3"/><s n="pl"/></r></p></e>
      <e><p><l>air</l><r>air<s n="vblex"/><s n="past"/></r></p></e>
      <e><p><l>raíodh</l><r>air<s n="vblex"/><s n="past"/><s n="impers"/><s n="sp"/></r></p></e>
      <e><p><l>raíomar</l><r>air<s n="vblex"/><s n="past"/><s n="p1"/><s n="pl"/></r></p></e>
      <e><p><l>raíodar</l><r>air<s n="vblex"/><s n="past"/><s n="p3"/><s n="pl"/></r></p></e>
      <e><p><l>raítí</l><r>air<s n="vblex"/><s n="pii"/><s n="impers"/><s n="sp"/></r></p></e>
      <e><p><l>raínn</l><r>air<s n="vblex"/><s n="pii"/><s n="p1"/><s n="sg"/></r></p></e>
      <e><p><l>raímis</l><r>air<s n="vblex"/><s n="pii"/><s n="p1"/><s n="pl"/></r></p></e>
      <e><p><l>raíteá</l><r>air<s n="vblex"/><s n="pii"/><s n="p2"/><s n="sg"/></r></p></e>
      <e><p><l>raíodh</l><r>air<s n="vblex"/><s n="pii"/><s n="p2"/><s n="pl"/></r></p></e>
      <e><p><l>raíodh</l><r>air<s n="vblex"/><s n="pii"/><s n="p3"/><s n="sg"/></r></p></e>
      <e><p><l>raídís</l><r>air<s n="vblex"/><s n="pii"/><s n="p3"/><s n="pl"/></r></p></e>
      <e><p><l>artha</l><r>air<s n="vblex"/><s n="pp"/></r></p></e>
      <e><p><l>raíonn</l><r>air<s n="vblex"/><s n="pres"/></r></p></e>
      <e><p><l>raítear</l><r>air<s n="vblex"/><s n="pres"/><s n="impers"/><s n="sp"/></r></p></e>
      <e><p><l>raím</l><r>air<s n="vblex"/><s n="pres"/><s n="p1"/><s n="sg"/></r></p></e>
      <e><p><l>raímid</l><r>air<s n="vblex"/><s n="pres"/><s n="p1"/><s n="pl"/></r></p></e>
      <e><p><l>raí</l><r>air<s n="vblex"/><s n="prs"/></r></p></e>
      <e><p><l>raímid</l><r>air<s n="vblex"/><s n="prs"/><s n="p1"/><s n="pl"/></r></p></e>
    </pardef>

    <pardef n="ítim__n_f">
      <e><p><l>e</l><r><s n="n"/><s n="f"/><s n="sg"/><s n="gen"/></r></p></e>
      <e><p><l></l><r><s n="n"/><s n="f"/><s n="sg"/><s n="nom"/></r></p></e>
      <e><p><l>í</l><r><s n="n"/><s n="f"/><s n="pl"/><s n="gen"/></r></p></e>
      <e><p><l>í</l><r><s n="n"/><s n="f"/><s n="pl"/><s n="nom"/></r></p></e>
    </pardef>

    <pardef n="tí/r__n_f">
      <e><p><l>re</l><r>r<s n="n"/><s n="f"/><s n="sg"/><s n="gen"/></r></p></e>
      <e><p><l>r</l><r>r<s n="n"/><s n="f"/><s n="sg"/><s n="nom"/></r></p></e>
      <e><p><l>ortha</l><r>r<s n="n"/><s n="f"/><s n="pl"/><s n="gen"/></r></p></e>
      <e><p><l>ortha</l><r>r<s n="n"/><s n="f"/><s n="pl"/><s n="nom"/></r></p></e>
    </pardef>

    <pardef n="aon/ach__n_m">
      <e><p><l>aigh</l><r>ach<s n="n"/><s n="m"/><s n="sg"/><s n="gen"/></r></p></e>
      <e><p><l>ach</l><r>ach<s n="n"/><s n="m"/><s n="sg"/><s n="nom"/></r></p></e>
      <e><p><l>taí</l><r>ach<s n="n"/><s n="m"/><s n="pl"/><s n="nom"/></r></p></e>
    </pardef>

    <pardef n="teaga/sc__vblex">
      <e><p><l>sctha</l><r>sc<s n="vblex"/><s n="pp"/></r></p></e>
      <e><p><l>sc</l><r>sc<s n="vblex"/><s n="ger"/><s n="m"/><s n="sg"/><s n="nom"/></r></p></e>
      <e><p><l>isc</l><r>sc<s n="vblex"/><s n="ger"/><s n="m"/><s n="sg"/><s n="gen"/></r></p></e>

      <e><p><l>scann</l><r>scs n="vblex"/><s n="pres"/></r></p></e>
      <e><p><l>scaim</l><r>sc<s n="vblex"/><s n="pres"/><s n="p1"/><s n="sg"/></r></p></e>
      <e><p><l>scaimid</l><r>sc<s n="vblex"/><s n="pres"/><s n="p1"/><s n="pl"/></r></p></e>
      <e><p><l>sctar</l><r>sc<s n="vblex"/><s n="pres"/><s n="impers"/><s n="sp"/></r></p></e>

      <e><p><l>sc</l><r>sc<s n="vblex"/><s n="past"/></r></p></e>
      <e><p><l>scaíomar</l><r>sc<s n="vblex"/><s n="past"/><s n="p1"/><s n="pl"/></r></p></e>
      <e><p><l>scadh</l><r>sc<s n="vblex"/><s n="past"/><s n="impers"/><s n="sp"/></r></p></e>

      <e><p><l>scfaidh</l><r>sc<s n="vblex"/><s n="fti"/></r></p></e>
      <e><p><l>scfar</l><r>sc<s n="vblex"/><s n="fti"/><s n="impers"/><s n="sp"/></r></p></e>
      <e><p><l>scfaimid</l><r>sc<s n="vblex"/><s n="fti"/><s n="p1"/><s n="pl"/></r></p></e>
      <e><p><l>scaim</l><r>sc<s n="vblex"/><s n="imp"/><s n="p1"/><s n="sg"/></r></p></e>
      <e><p><l>scaimis</l><r>sc<s n="vblex"/><s n="imp"/><s n="p1"/><s n="pl"/></r></p></e>
      <e><p><l>sc</l><r>sc<s n="vblex"/><s n="imp"/><s n="p2"/><s n="sg"/></r></p></e>
      <e><p><l>scaigí</l><r>sc<s n="vblex"/><s n="imp"/><s n="p2"/><s n="pl"/></r></p></e>
      <e><p><l>scadh</l><r>sc<s n="vblex"/><s n="imp"/><s n="p3"/><s n="sg"/></r></p></e>
      <e><p><l>scaidís</l><r>sc<s n="vblex"/><s n="imp"/><s n="p3"/><s n="pl"/></r></p></e>
      <e><p><l>sctha</l><r>sc<s n="vblex"/><s n="pp"/></r></p></e>
    </pardef>

    <pardef n="tua/r__vblex">
      <e><p><l>rfaidh</l><r>r<s n="vblex"/><s n="fti"/></r></p></e>
      <e><p><l>rfar</l><r>r<s n="vblex"/><s n="fti"/><s n="impers"/><s n="sp"/></r></p></e>
      <e><p><l>rfaimid</l><r>r<s n="vblex"/><s n="fti"/><s n="p1"/><s n="pl"/></r></p></e>
      <e><p><l>raim</l><r>r<s n="vblex"/><s n="imp"/><s n="p1"/><s n="sg"/></r></p></e>
      <e><p><l>raimis</l><r>r<s n="vblex"/><s n="imp"/><s n="p1"/><s n="pl"/></r></p></e>
      <e><p><l>r</l><r>r<s n="vblex"/><s n="imp"/><s n="p2"/><s n="sg"/></r></p></e>
      <e><p><l>raigí</l><r>r<s n="vblex"/><s n="imp"/><s n="p2"/><s n="pl"/></r></p></e>
      <e><p><l>radh</l><r>r<s n="vblex"/><s n="imp"/><s n="p3"/><s n="sg"/></r></p></e>
      <e><p><l>raidís</l><r>r<s n="vblex"/><s n="imp"/><s n="p3"/><s n="pl"/></r></p></e>
      <e><p><l>radh</l><r>r<s n="vblex"/><s n="past"/><s n="impers"/><s n="sp"/></r></p></e>
      <e><p><l>rtha</l><r>r<s n="vblex"/><s n="pp"/></r></p></e>
      <e><p><l>rann</l><r>r<s n="vblex"/><s n="pres"/></r></p></e>
      <e><p><l>rtar</l><r>r<s n="vblex"/><s n="pres"/><s n="impers"/><s n="sp"/></r></p></e>
      <e><p><l>raim</l><r>r<s n="vblex"/><s n="pres"/><s n="p1"/><s n="sg"/></r></p></e>
      <e><p><l>raimid</l><r>r<s n="vblex"/><s n="pres"/><s n="p1"/><s n="pl"/></r></p></e>
    </pardef>

    <pardef n="fág__vblex">
      <e><p><l>faidh</l><r><s n="vblex"/><s n="fti"/></r></p></e>
      <e><p><l>far</l><r><s n="vblex"/><s n="fti"/><s n="impers"/><s n="sp"/></r></p></e>
      <e><p><l>faimid</l><r><s n="vblex"/><s n="fti"/><s n="p1"/><s n="pl"/></r></p></e>
      <e><p><l>aim</l><r><s n="vblex"/><s n="imp"/><s n="p1"/><s n="sg"/></r></p></e>
      <e><p><l>aimis</l><r><s n="vblex"/><s n="imp"/><s n="p1"/><s n="pl"/></r></p></e>
      <e><p><l></l><r><s n="vblex"/><s n="imp"/><s n="p2"/><s n="sg"/></r></p></e>
      <e><p><l>aigí</l><r><s n="vblex"/><s n="imp"/><s n="p2"/><s n="pl"/></r></p></e>
      <e><p><l>adh</l><r><s n="vblex"/><s n="imp"/><s n="p3"/><s n="sg"/></r></p></e>
      <e><p><l>aidís</l><r><s n="vblex"/><s n="imp"/><s n="p3"/><s n="pl"/></r></p></e>
      <e><p><l>adh</l><r><s n="vblex"/><s n="past"/><s n="impers"/><s n="sp"/></r></p></e>
      <e><p><l>tha</l><r><s n="vblex"/><s n="pp"/></r></p></e>
      <e><p><l>ann</l><r><s n="vblex"/><s n="pres"/></r></p></e>
      <e><p><l>tar</l><r><s n="vblex"/><s n="pres"/><s n="impers"/><s n="sp"/></r></p></e>
      <e><p><l>aim</l><r><s n="vblex"/><s n="pres"/><s n="p1"/><s n="sg"/></r></p></e>
      <e><p><l>aimid</l><r><s n="vblex"/><s n="pres"/><s n="p1"/><s n="pl"/></r></p></e>
    </pardef>

    <pardef n="m/ac__n_m">
      <e><p><l>ic</l><r>ac<s n="n"/><s n="m"/><s n="sg"/><s n="gen"/></r></p></e>
      <e><p><l>ac</l><r>ac<s n="n"/><s n="m"/><s n="sg"/><s n="nom"/></r></p></e>
      <e><p><l>ac</l><r>ac<s n="n"/><s n="m"/><s n="pl"/><s n="gen"/></r></p></e>
      <e><p><l>ic</l><r>ac<s n="n"/><s n="m"/><s n="pl"/><s n="nom"/></r></p></e>
    </pardef>

    <pardef n="pearsa__n_f">
      <e><p><l>n</l><r><s n="n"/><s n="f"/><s n="sg"/><s n="gen"/></r></p></e>
      <e><p><l></l><r><s n="n"/><s n="f"/><s n="sg"/><s n="nom"/></r></p></e>
      <e><p><l>n</l><r><s n="n"/><s n="f"/><s n="pl"/><s n="gen"/></r></p></e>
      <e><p><l>na</l><r><s n="n"/><s n="f"/><s n="pl"/><s n="nom"/></r></p></e>
    </pardef>

    <pardef n="garma__n_f">
      <e><p><l>n</l><r><s n="n"/><s n="f"/><s n="sg"/><s n="gen"/></r></p></e>
      <e><p><l></l><r><s n="n"/><s n="f"/><s n="sg"/><s n="nom"/></r></p></e>
      <e><p><l>na</l><r><s n="n"/><s n="f"/><s n="pl"/><s n="gen"/></r></p></e>
      <e><p><l>na</l><r><s n="n"/><s n="f"/><s n="pl"/><s n="nom"/></r></p></e>
    </pardef>

    <pardef n="ceathrú__n_f">
      <e><p><l>n</l><r><s n="n"/><s n="f"/><s n="sg"/><s n="gen"/></r></p></e>
      <e><p><l></l><r><s n="n"/><s n="f"/><s n="sg"/><s n="nom"/></r></p></e>
      <e><p><l>in</l><r><s n="n"/><s n="f"/><s n="sg"/><s n="dat"/></r></p></e>
      <e><p><l>na</l><r><s n="n"/><s n="f"/><s n="pl"/><s n="gen"/></r></p></e>
      <e><p><l>na</l><r><s n="n"/><s n="f"/><s n="pl"/><s n="nom"/></r></p></e>
    </pardef>

    <pardef n="fao/mh__vblex">
      <e><p><l>mhfaidh</l><r>mh<s n="vblex"/><s n="fti"/></r></p></e>
      <e><p><l>mhfar</l><r>mh<s n="vblex"/><s n="fti"/><s n="impers"/><s n="sp"/></r></p></e>
      <e><p><l>mhfaimid</l><r>mh<s n="vblex"/><s n="fti"/><s n="p1"/><s n="pl"/></r></p></e>
      <e><p><l>fa</l><r>mh<s n="vblex"/><s n="ger"/><s n="sg"/><s n="gen"/></r></p></e>
      <e><p><l>mhadh</l><r>mh<s n="vblex"/><s n="ger"/><s n="sg"/><s n="nom"/></r></p></e>
      <e><p><l>mhaim</l><r>mh<s n="vblex"/><s n="imp"/><s n="p1"/><s n="sg"/></r></p></e>
      <e><p><l>mhaimis</l><r>mh<s n="vblex"/><s n="imp"/><s n="p1"/><s n="pl"/></r></p></e>
      <e><p><l>mh</l><r>mh<s n="vblex"/><s n="imp"/><s n="p2"/><s n="sg"/></r></p></e>
      <e><p><l>mhaigí</l><r>mh<s n="vblex"/><s n="imp"/><s n="p2"/><s n="pl"/></r></p></e>
      <e><p><l>mhadh</l><r>mh<s n="vblex"/><s n="imp"/><s n="p3"/><s n="sg"/></r></p></e>
      <e><p><l>mhaidís</l><r>mh<s n="vblex"/><s n="imp"/><s n="p3"/><s n="pl"/></r></p></e>
      <e><p><l>mhadh</l><r>mh<s n="vblex"/><s n="past"/><s n="impers"/><s n="sp"/></r></p></e>
      <e><p><l>fa</l><r>mh<s n="vblex"/><s n="pp"/></r></p></e>
      <e><p><l>mhann</l><r>mh<s n="vblex"/><s n="pres"/></r></p></e>
      <e><p><l>mhtar</l><r>mh<s n="vblex"/><s n="pres"/><s n="impers"/><s n="sp"/></r></p></e>
      <e><p><l>mhaim</l><r>mh<s n="vblex"/><s n="pres"/><s n="p1"/><s n="sg"/></r></p></e>
      <e><p><l>mhaimid</l><r>mh<s n="vblex"/><s n="pres"/><s n="p1"/><s n="pl"/></r></p></e>
    </pardef>

    <pardef n="rú/scadh__n_m">
      <e><p><l>iscthe</l><r>scadh<s n="n"/><s n="m"/><s n="sg"/><s n="gen"/></r></p></e>
      <e><p><l>scadh</l><r>scadh<s n="n"/><s n="m"/><s n="sg"/><s n="nom"/></r></p></e>
    </pardef>

    <pardef n="ge/is__n_f">
      <e><p><l>ise</l><r>is<s n="n"/><s n="f"/><s n="sg"/><s n="gen"/></r></p></e>
      <e><p><l>is</l><r>is<s n="n"/><s n="f"/><s n="sg"/><s n="nom"/></r></p></e>
      <e><p><l>as</l><r>is<s n="n"/><s n="f"/><s n="pl"/><s n="gen"/></r></p></e>
      <e><p><l>asa</l><r>is<s n="n"/><s n="f"/><s n="pl"/><s n="nom"/></r></p></e>
    </pardef>

    <pardef n="arú/il__adj">
      <e><p><l>il</l><r>il<s n="adj"/><s n="m"/><s n="sg"/><s n="gen"/></r></p></e>
      <e><p><l>la</l><r>il<s n="adj"/><s n="f"/><s n="sg"/><s n="gen"/></r></p></e>
      <e><p><l>il</l><r>il<s n="adj"/><s n="mf"/><s n="sg"/><s n="nom"/></r></p></e>
      <e><p><l>la</l><r>il<s n="adj"/><s n="mf"/><s n="pl"/><s n="nom"/></r></p></e>
    </pardef>

    <pardef n="eang__n_f">
      <e><p><l>a</l><r><s n="n"/><s n="f"/><s n="sg"/><s n="gen"/></r></p></e>
      <e><p><l></l><r><s n="n"/><s n="f"/><s n="sg"/><s n="nom"/></r></p></e>
      <e><p><l>aí</l><r><s n="n"/><s n="f"/><s n="pl"/><s n="gen"/></r></p></e>
      <e><p><l>aí</l><r><s n="n"/><s n="f"/><s n="pl"/><s n="nom"/></r></p></e>
    </pardef>

    <pardef n="le/arg__n_f">
      <e><p><l>irge</l><r>arg<s n="n"/><s n="f"/><s n="sg"/><s n="gen"/></r></p></e>
      <e><p><l>arg</l><r>arg<s n="n"/><s n="f"/><s n="sg"/><s n="nom"/></r></p></e>
      <e><p><l>arg</l><r>arg<s n="n"/><s n="f"/><s n="pl"/><s n="gen"/></r></p></e>
      <e><p><l>arga</l><r>arg<s n="n"/><s n="f"/><s n="pl"/><s n="nom"/></r></p></e>
    </pardef>

    <pardef n="iní/or__n_m">
      <e><p><l>r</l><r>or<s n="n"/><s n="m"/><s n="sg"/><s n="gen"/></r></p></e>
      <e><p><l>or</l><r>or<s n="n"/><s n="m"/><s n="sg"/><s n="nom"/></r></p></e>
    </pardef>

    <pardef n="faic__n_f">
      <e><p><l></l><r><s n="n"/><s n="f"/><s n="sg"/><s n="gen"/></r></p></e>
      <e><p><l></l><r><s n="n"/><s n="f"/><s n="sg"/><s n="nom"/></r></p></e>
      <e><p><l>eanna</l><r><s n="n"/><s n="f"/><s n="pl"/><s n="gen"/></r></p></e>
      <e><p><l>eanna</l><r><s n="n"/><s n="f"/><s n="pl"/><s n="nom"/></r></p></e>
    </pardef>

    <pardef n="b/inn__n_f">
      <e><p><l>inne</l><r>inn<s n="n"/><s n="f"/><s n="sg"/><s n="gen"/></r></p></e>
      <e><p><l>inn</l><r>inn<s n="n"/><s n="f"/><s n="sg"/><s n="nom"/></r></p></e>
      <e><p><l>eann</l><r>inn<s n="n"/><s n="f"/><s n="pl"/><s n="gen"/></r></p></e>
      <e><p><l>eanna</l><r>inn<s n="n"/><s n="f"/><s n="pl"/><s n="nom"/></r></p></e>
    </pardef>

    <pardef n="déshúil/igh__n_m">
      <e><p><l>each</l><r>igh<s n="n"/><s n="m"/><s n="pl"/><s n="gen"/></r></p></e>
      <e><p><l>igh</l><r>igh<s n="n"/><s n="m"/><s n="pl"/><s n="nom"/></r></p></e>
    </pardef>

    <pardef n="uilelo/scadh__n_m">
      <e><p><l>iscthe</l><r>scadh<s n="n"/><s n="m"/><s n="sg"/><s n="gen"/></r></p></e>
      <e><p><l>scadh</l><r>scadh<s n="n"/><s n="m"/><s n="sg"/><s n="nom"/></r></p></e>
      <e><p><l>iscthí</l><r>scadh<s n="n"/><s n="m"/><s n="pl"/><s n="gen"/></r></p></e>
      <e><p><l>iscthí</l><r>scadh<s n="n"/><s n="m"/><s n="pl"/><s n="nom"/></r></p></e>
    </pardef>

    <pardef n="co/nn__n_m">
      <e><p><l>inn</l><r>nn<s n="n"/><s n="m"/><s n="sg"/><s n="gen"/></r></p></e>
      <e><p><l>nn</l><r>nn<s n="n"/><s n="m"/><s n="sg"/><s n="nom"/></r></p></e>
    </pardef>

    <pardef n="air/e__n_f">
      <e><p><l>e</l><r>e<s n="n"/><s n="f"/><s n="sg"/><s n="gen"/></r></p></e>
      <e><p><l>e</l><r>e<s n="n"/><s n="f"/><s n="sg"/><s n="nom"/></r></p></e>
      <e><p><l>í</l><r>e<s n="n"/><s n="f"/><s n="pl"/><s n="gen"/></r></p></e>
      <e><p><l>í</l><r>e<s n="n"/><s n="f"/><s n="pl"/><s n="nom"/></r></p></e>
    </pardef>

    <pardef n="fíor/iasc__n_m">
      <e><p><l>éisc</l><r>iasc<s n="n"/><s n="m"/><s n="sg"/><s n="gen"/></r></p></e>
      <e><p><l>iasc</l><r>iasc<s n="n"/><s n="m"/><s n="sg"/><s n="nom"/></r></p></e>
      <e><p><l>iasc</l><r>iasc<s n="n"/><s n="m"/><s n="pl"/><s n="gen"/></r></p></e>
      <e><p><l>éisc</l><r>iasc<s n="n"/><s n="m"/><s n="pl"/><s n="nom"/></r></p></e>
    </pardef>

    <pardef n="c/iall__n_f">
      <e><p><l>éille</l><r>iall<s n="n"/><s n="f"/><s n="sg"/><s n="gen"/></r></p></e>
      <e><p><l>iall</l><r>iall<s n="n"/><s n="f"/><s n="sg"/><s n="nom"/></r></p></e>
      <e><p><l>éill</l><r>iall<s n="n"/><s n="f"/><s n="sg"/><s n="dat"/></r></p></e>
      <e><p><l>iall</l><r>iall<s n="n"/><s n="f"/><s n="pl"/><s n="gen"/></r></p></e>
      <e><p><l>ialla</l><r>iall<s n="n"/><s n="f"/><s n="pl"/><s n="nom"/></r></p></e>
    </pardef>

    <pardef n="doil/igh__adj">
      <e><p><l>igh</l><r>igh<s n="adj"/><s n="m"/><s n="sg"/><s n="gen"/></r></p></e>
      <e><p><l>í</l><r>igh<s n="adj"/><s n="f"/><s n="sg"/><s n="gen"/></r></p></e>
      <e><p><l>igh</l><r>igh<s n="adj"/><s n="mf"/><s n="sg"/><s n="nom"/></r></p></e>
      <e><p><l>í</l><r>igh<s n="adj"/><s n="mf"/><s n="pl"/><s n="nom"/></r></p></e>
    </pardef>

    <pardef n="troimplé/asc__n_f">
      <e><p><l>isce</l><r>asc<s n="n"/><s n="f"/><s n="sg"/><s n="gen"/></r></p></e>
      <e><p><l>asc</l><r>asc<s n="n"/><s n="f"/><s n="sg"/><s n="nom"/></r></p></e>
      <e><p><l>asceanna</l><r>asc<s n="n"/><s n="f"/><s n="pl"/><s n="gen"/></r></p></e>
      <e><p><l>asceanna</l><r>asc<s n="n"/><s n="f"/><s n="pl"/><s n="nom"/></r></p></e>
    </pardef>

    <pardef n="smaoin/eamh__n_m">
      <e><p><l>imh</l><r>eamh<s n="n"/><s n="m"/><s n="sg"/><s n="gen"/></r></p></e>
      <e><p><l>eamh</l><r>eamh<s n="n"/><s n="m"/><s n="sg"/><s n="nom"/></r></p></e>
      <e><p><l>te</l><r>eamh<s n="n"/><s n="m"/><s n="pl"/><s n="nom"/></r></p></e>
    </pardef>

    <pardef n="Maighde/an__n_f">
      <e><p><l>ine</l><r>an<s n="n"/><s n="f"/><s n="sg"/><s n="gen"/></r></p></e>
      <e><p><l>an</l><r>an<s n="n"/><s n="f"/><s n="sg"/><s n="nom"/></r></p></e>
    </pardef>

    <pardef n="fréamhshamh/ail__n_f">
      <e><p><l>la</l><r>ail<s n="n"/><s n="f"/><s n="sg"/><s n="gen"/></r></p></e>
      <e><p><l>ail</l><r>ail<s n="n"/><s n="f"/><s n="sg"/><s n="nom"/></r></p></e>
      <e><p><l>lacha</l><r>ail<s n="n"/><s n="f"/><s n="pl"/><s n="nom"/></r></p></e>
    </pardef>

    <pardef n="deif/ir__n_f">
      <e><p><l>re</l><r>ir<s n="n"/><s n="f"/><s n="sg"/><s n="gen"/></r></p></e>
      <e><p><l>ir</l><r>ir<s n="n"/><s n="f"/><s n="sg"/><s n="nom"/></r></p></e>
    </pardef>

    <pardef n="athdhéan/amh__n_m">
      <e><p><l>ta</l><r>amh<s n="n"/><s n="m"/><s n="sg"/><s n="gen"/></r></p></e>
      <e><p><l>amh</l><r>amh<s n="n"/><s n="m"/><s n="sg"/><s n="nom"/></r></p></e>
    </pardef>

    <pardef n="fadradha/rc__n_m">
      <e><p><l>irc</l><r>rc<s n="n"/><s n="m"/><s n="sg"/><s n="gen"/></r></p></e>
      <e><p><l>rc</l><r>rc<s n="n"/><s n="m"/><s n="sg"/><s n="nom"/></r></p></e>
    </pardef>

    <pardef n="cin/e__n_m">
      <e><p><l>e</l><r>e<s n="n"/><s n="m"/><s n="sg"/><s n="gen"/></r></p></e>
      <e><p><l>e</l><r>e<s n="n"/><s n="m"/><s n="sg"/><s n="nom"/></r></p></e>
      <e><p><l>íocha</l><r>e<s n="n"/><s n="m"/><s n="pl"/><s n="gen"/></r></p></e>
      <e><p><l>íocha</l><r>e<s n="n"/><s n="m"/><s n="pl"/><s n="nom"/></r></p></e>
    </pardef>

    <pardef n="sí/on__n_f">
      <e><p><l>ne</l><r>on<s n="n"/><s n="f"/><s n="sg"/><s n="gen"/></r></p></e>
      <e><p><l>on</l><r>on<s n="n"/><s n="f"/><s n="sg"/><s n="nom"/></r></p></e>
      <e><p><l>onta</l><r>on<s n="n"/><s n="f"/><s n="pl"/><s n="gen"/></r></p></e>
      <e><p><l>onta</l><r>on<s n="n"/><s n="f"/><s n="pl"/><s n="nom"/></r></p></e>
    </pardef>

    <pardef n="mao/l__adj">
      <e><p><l>il</l><r>l<s n="adj"/><s n="m"/><s n="sg"/><s n="gen"/></r></p></e>
      <e><p><l>ile</l><r>l<s n="adj"/><s n="f"/><s n="sg"/><s n="gen"/></r></p></e>
      <e><p><l>l</l><r>l<s n="adj"/><s n="mf"/><s n="sg"/><s n="nom"/></r></p></e>
      <e><p><l>la</l><r>l<s n="adj"/><s n="mf"/><s n="pl"/><s n="nom"/></r></p></e>
    </pardef>

    <pardef n="Cóiré/ach__n_m">
      <e><p><l>igh</l><r>ach<s n="n"/><s n="m"/><s n="sg"/><s n="gen"/></r></p></e>
      <e><p><l>ach</l><r>ach<s n="n"/><s n="m"/><s n="sg"/><s n="nom"/></r></p></e>
      <e><p><l>ach</l><r>ach<s n="n"/><s n="m"/><s n="pl"/><s n="gen"/></r></p></e>
      <e><p><l>igh</l><r>ach<s n="n"/><s n="m"/><s n="pl"/><s n="nom"/></r></p></e>
    </pardef>

    <pardef n="bunairg/ead__n_m">
      <e><p><l>id</l><r>ead<s n="n"/><s n="m"/><s n="sg"/><s n="gen"/></r></p></e>
      <e><p><l>ead</l><r>ead<s n="n"/><s n="m"/><s n="sg"/><s n="nom"/></r></p></e>
    </pardef>

    <pardef n="sá/il__n_f">
      <e><p><l>ile</l><r>il<s n="n"/><s n="f"/><s n="sg"/><s n="gen"/></r></p></e>
      <e><p><l>il</l><r>il<s n="n"/><s n="f"/><s n="sg"/><s n="nom"/></r></p></e>
      <e><p><l>l</l><r>il<s n="n"/><s n="f"/><s n="pl"/><s n="gen"/></r></p></e>
      <e><p><l>la</l><r>il<s n="n"/><s n="f"/><s n="pl"/><s n="nom"/></r></p></e>
    </pardef>

    <pardef n="toirbh/irt__n_f">
      <e><p><l>earta</l><r>irt<s n="n"/><s n="f"/><s n="sg"/><s n="gen"/></r></p></e>
      <e><p><l>irt</l><r>irt<s n="n"/><s n="f"/><s n="sg"/><s n="nom"/></r></p></e>
      <e><p><l>irtí</l><r>irt<s n="n"/><s n="f"/><s n="pl"/><s n="gen"/></r></p></e>
      <e><p><l>irtí</l><r>irt<s n="n"/><s n="f"/><s n="pl"/><s n="nom"/></r></p></e>
    </pardef>

    <pardef n="gnáthchleachta/dh__n_m">
      <e><p><l></l><r>dh<s n="n"/><s n="m"/><s n="sg"/><s n="gen"/></r></p></e>
      <e><p><l>dh</l><r>dh<s n="n"/><s n="m"/><s n="sg"/><s n="nom"/></r></p></e>
      <e><p><l>í</l><r>dh<s n="n"/><s n="m"/><s n="pl"/><s n="gen"/></r></p></e>
      <e><p><l>í</l><r>dh<s n="n"/><s n="m"/><s n="pl"/><s n="nom"/></r></p></e>
    </pardef>

    <pardef n="pá__n_m">
      <e><p><l></l><r><s n="n"/><s n="m"/><s n="sg"/><s n="gen"/></r></p></e>
      <e><p><l></l><r><s n="n"/><s n="m"/><s n="sg"/><s n="nom"/></r></p></e>
      <e><p><l>nna</l><r><s n="n"/><s n="m"/><s n="pl"/><s n="gen"/></r></p></e>
      <e><p><l>nna</l><r><s n="n"/><s n="m"/><s n="pl"/><s n="nom"/></r></p></e>
    </pardef>

    <pardef n="sín__n_f">
      <e><p><l>e</l><r><s n="n"/><s n="f"/><s n="sg"/><s n="gen"/></r></p></e>
      <e><p><l></l><r><s n="n"/><s n="f"/><s n="sg"/><s n="nom"/></r></p></e>
      <e><p><l>eacha</l><r><s n="n"/><s n="f"/><s n="pl"/><s n="gen"/></r></p></e>
      <e><p><l>eacha</l><r><s n="n"/><s n="f"/><s n="pl"/><s n="nom"/></r></p></e>
    </pardef>

    <pardef n="c/uid__n_f">
      <e><p><l>oda</l><r>uid<s n="n"/><s n="f"/><s n="sg"/><s n="gen"/></r></p></e>
      <e><p><l>uid</l><r>uid<s n="n"/><s n="f"/><s n="sg"/><s n="nom"/></r></p></e>
      <e><p><l>odanna</l><r>uid<s n="n"/><s n="f"/><s n="pl"/><s n="gen"/></r></p></e>
      <e><p><l>odanna</l><r>uid<s n="n"/><s n="f"/><s n="pl"/><s n="nom"/></r></p></e>
    </pardef>

    <pardef n="Aith/in__n_f">
      <e><p><l>ne</l><r>in<s n="n"/><s n="f"/><s n="sg"/><s n="gen"/></r></p></e>
      <e><p><l>in</l><r>in<s n="n"/><s n="f"/><s n="sg"/><s n="nom"/></r></p></e>
    </pardef>

    <pardef n="tráthch/uid__n_f">
      <e><p><l>oda</l><r>uid<s n="n"/><s n="f"/><s n="sg"/><s n="gen"/></r></p></e>
      <e><p><l>uid</l><r>uid<s n="n"/><s n="f"/><s n="sg"/><s n="nom"/></r></p></e>
      <e><p><l>odanna</l><r>uid<s n="n"/><s n="f"/><s n="pl"/><s n="nom"/></r></p></e>
    </pardef>

    <pardef n="ó/r__n_m">
      <e><p><l>ir</l><r>r<s n="n"/><s n="m"/><s n="sg"/><s n="gen"/></r></p></e>
      <e><p><l>r</l><r>r<s n="n"/><s n="m"/><s n="sg"/><s n="nom"/></r></p></e>
      <e><p><l>r</l><r>r<s n="n"/><s n="m"/><s n="pl"/><s n="gen"/></r></p></e>
      <e><p><l>ir</l><r>r<s n="n"/><s n="m"/><s n="pl"/><s n="nom"/></r></p></e>
    </pardef>

    <pardef n="díg/eann__n_m">
      <e><p><l>inn</l><r>eann<s n="n"/><s n="m"/><s n="sg"/><s n="gen"/></r></p></e>
      <e><p><l>eann</l><r>eann<s n="n"/><s n="m"/><s n="sg"/><s n="nom"/></r></p></e>
      <e><p><l>eann</l><r>eann<s n="n"/><s n="m"/><s n="pl"/><s n="gen"/></r></p></e>
      <e><p><l>inn</l><r>eann<s n="n"/><s n="m"/><s n="pl"/><s n="nom"/></r></p></e>
    </pardef>

    <pardef n="c/eann__n_m">
      <e><p><l>inn</l><r>eann<s n="n"/><s n="m"/><s n="sg"/><s n="gen"/></r></p></e>
      <e><p><l>eann</l><r>eann<s n="n"/><s n="m"/><s n="sg"/><s n="nom"/></r></p></e>
      <e><p><l>ionn</l><r>eann<s n="n"/><s n="m"/><s n="sg"/><s n="dat"/></r></p></e>
      <e><p><l>eann</l><r>eann<s n="n"/><s n="m"/><s n="pl"/><s n="gen"/></r></p></e>
      <e><p><l>inn</l><r>eann<s n="n"/><s n="m"/><s n="pl"/><s n="nom"/></r></p></e>
    </pardef>

    <pardef n="crannlao/ch__n_m">
      <e><p><l>igh</l><r>ch<s n="n"/><s n="m"/><s n="sg"/><s n="gen"/></r></p></e>
      <e><p><l>ch</l><r>ch<s n="n"/><s n="m"/><s n="sg"/><s n="nom"/></r></p></e>
      <e><p><l>chra</l><r>ch<s n="n"/><s n="m"/><s n="pl"/><s n="gen"/></r></p></e>
      <e><p><l>chra</l><r>ch<s n="n"/><s n="m"/><s n="pl"/><s n="nom"/></r></p></e>
    </pardef>

    <pardef n="Craí/och__n_m">
      <e><p><l>gh</l><r>och<s n="n"/><s n="m"/><s n="sg"/><s n="gen"/></r></p></e>
      <e><p><l>och</l><r>och<s n="n"/><s n="m"/><s n="sg"/><s n="nom"/></r></p></e>
      <e><p><l>och</l><r>och<s n="n"/><s n="m"/><s n="pl"/><s n="gen"/></r></p></e>
      <e><p><l>gh</l><r>och<s n="n"/><s n="m"/><s n="pl"/><s n="nom"/></r></p></e>
    </pardef>

    <pardef n="du/bh__adj">
      <e><p><l>ibh</l><r>bh<s n="adj"/><s n="m"/><s n="sg"/><s n="gen"/></r></p></e>
      <e><p><l>ibhe</l><r>bh<s n="adj"/><s n="f"/><s n="sg"/><s n="gen"/></r></p></e>
      <e><p><l>bh</l><r>bh<s n="adj"/><s n="mf"/><s n="sg"/><s n="nom"/></r></p></e>
      <e><p><l>bha</l><r>bh<s n="adj"/><s n="mf"/><s n="pl"/><s n="nom"/></r></p></e>
    </pardef>

    <pardef n="de/alg__n_f">
      <e><p><l>ilge</l><r>alg<s n="n"/><s n="f"/><s n="sg"/><s n="gen"/></r></p></e>
      <e><p><l>alg</l><r>alg<s n="n"/><s n="f"/><s n="sg"/><s n="nom"/></r></p></e>
      <e><p><l>alg</l><r>alg<s n="n"/><s n="f"/><s n="pl"/><s n="gen"/></r></p></e>
      <e><p><l>alga</l><r>alg<s n="n"/><s n="f"/><s n="pl"/><s n="nom"/></r></p></e>
    </pardef>

    <pardef n="gips/eam__n_m">
      <e><p><l>im</l><r>eam<s n="n"/><s n="m"/><s n="sg"/><s n="gen"/></r></p></e>
      <e><p><l>eam</l><r>eam<s n="n"/><s n="m"/><s n="sg"/><s n="nom"/></r></p></e>
    </pardef>

    <pardef n="T/each__n_m">
      <e><p><l>í</l><r>each<s n="n"/><s n="m"/><s n="sg"/><s n="gen"/></r></p></e>
      <e><p><l>each</l><r>each<s n="n"/><s n="m"/><s n="sg"/><s n="nom"/></r></p></e>
    </pardef>

    <pardef n="lá/n__adj">
      <e><p><l>in</l><r>n<s n="adj"/><s n="m"/><s n="sg"/><s n="gen"/></r></p></e>
      <e><p><l>ine</l><r>n<s n="adj"/><s n="f"/><s n="sg"/><s n="gen"/></r></p></e>
      <e><p><l>n</l><r>n<s n="adj"/><s n="mf"/><s n="sg"/><s n="nom"/></r></p></e>
      <e><p><l>na</l><r>n<s n="adj"/><s n="mf"/><s n="pl"/><s n="nom"/></r></p></e>
    </pardef>

    <pardef n="at__vblex">
      <e><p><l>faidh</l><r><s n="vblex"/><s n="fti"/></r></p></e>
      <e><p><l>far</l><r><s n="vblex"/><s n="fti"/><s n="impers"/><s n="sp"/></r></p></e>
      <e><p><l>faimid</l><r><s n="vblex"/><s n="fti"/><s n="p1"/><s n="pl"/></r></p></e>
      <e><p><l>faí</l><r><s n="vblex"/><s n="cni"/><s n="impers"/><s n="sp"/></r></p></e>
      <e><p><l>fainn</l><r><s n="vblex"/><s n="cni"/><s n="p1"/><s n="sg"/></r></p></e>
      <e><p><l>faimis</l><r><s n="vblex"/><s n="cni"/><s n="p1"/><s n="pl"/></r></p></e>
      <e><p><l>fá</l><r><s n="vblex"/><s n="cni"/><s n="p2"/><s n="sg"/></r></p></e>
      <e><p><l>fadh</l><r><s n="vblex"/><s n="cni"/><s n="p2"/><s n="pl"/></r></p></e>
      <e><p><l>fadh</l><r><s n="vblex"/><s n="cni"/><s n="p3"/><s n="sg"/></r></p></e>
      <e><p><l>faidís</l><r><s n="vblex"/><s n="cni"/><s n="p3"/><s n="pl"/></r></p></e>
      <e><p><l>aimis</l><r><s n="vblex"/><s n="imp"/><s n="p1"/><s n="pl"/></r></p></e>
      <e><p><l></l><r><s n="vblex"/><s n="imp"/><s n="p2"/><s n="sg"/></r></p></e>
      <e><p><l>aigí</l><r><s n="vblex"/><s n="imp"/><s n="p2"/><s n="pl"/></r></p></e>
      <e><p><l>adh</l><r><s n="vblex"/><s n="imp"/><s n="p3"/><s n="sg"/></r></p></e>
      <e><p><l>aidís</l><r><s n="vblex"/><s n="imp"/><s n="p3"/><s n="pl"/></r></p></e>
      <e><p><l></l><r><s n="vblex"/><s n="past"/></r></p></e>
      <e><p><l>adh</l><r><s n="vblex"/><s n="past"/><s n="impers"/><s n="sp"/></r></p></e>
      <e><p><l>amar</l><r><s n="vblex"/><s n="past"/><s n="p1"/><s n="pl"/></r></p></e>
      <e><p><l>adar</l><r><s n="vblex"/><s n="past"/><s n="p3"/><s n="pl"/></r></p></e>
      <e><p><l>aí</l><r><s n="vblex"/><s n="pii"/><s n="impers"/><s n="sp"/></r></p></e>
      <e><p><l>ainn</l><r><s n="vblex"/><s n="pii"/><s n="p1"/><s n="sg"/></r></p></e>
      <e><p><l>aimis</l><r><s n="vblex"/><s n="pii"/><s n="p1"/><s n="pl"/></r></p></e>
      <e><p><l>á</l><r><s n="vblex"/><s n="pii"/><s n="p2"/><s n="sg"/></r></p></e>
      <e><p><l>adh</l><r><s n="vblex"/><s n="pii"/><s n="p2"/><s n="pl"/></r></p></e>
      <e><p><l>adh</l><r><s n="vblex"/><s n="pii"/><s n="p3"/><s n="sg"/></r></p></e>
      <e><p><l>aidís</l><r><s n="vblex"/><s n="pii"/><s n="p3"/><s n="pl"/></r></p></e>
      <e><p><l>ann</l><r><s n="vblex"/><s n="pres"/></r></p></e>
      <e><p><l>ar</l><r><s n="vblex"/><s n="pres"/><s n="impers"/><s n="sp"/></r></p></e>
    </pardef>

    <pardef n="bleacht__adj">
      <e><p><l></l><r><s n="adj"/><s n="m"/><s n="sg"/><s n="gen"/></r></p></e>
      <e><p><l>a</l><r><s n="adj"/><s n="f"/><s n="sg"/><s n="gen"/></r></p></e>
      <e><p><l></l><r><s n="adj"/><s n="mf"/><s n="sg"/><s n="nom"/></r></p></e>
      <e><p><l>a</l><r><s n="adj"/><s n="mf"/><s n="pl"/><s n="nom"/></r></p></e>
    </pardef>

    <pardef n="fleit/each__n_m">
      <e><p><l>í</l><r>each<s n="n"/><s n="m"/><s n="sg"/><s n="gen"/></r></p></e>
      <e><p><l>each</l><r>each<s n="n"/><s n="m"/><s n="sg"/><s n="nom"/></r></p></e>
      <e><p><l>ithe</l><r>each<s n="n"/><s n="m"/><s n="pl"/><s n="nom"/></r></p></e>
    </pardef>

    <pardef n="ga/bha__n_m">
      <e><p><l>bha</l><r>bha<s n="n"/><s n="m"/><s n="sg"/><s n="gen"/></r></p></e>
      <e><p><l>bha</l><r>bha<s n="n"/><s n="m"/><s n="sg"/><s n="nom"/></r></p></e>
      <e><p><l>ibhne</l><r>bha<s n="n"/><s n="m"/><s n="pl"/><s n="nom"/></r></p></e>
    </pardef>

    <pardef n="lo/g__n_m">
      <e><p><l>ig</l><r>g<s n="n"/><s n="m"/><s n="sg"/><s n="gen"/></r></p></e>
      <e><p><l>g</l><r>g<s n="n"/><s n="m"/><s n="sg"/><s n="nom"/></r></p></e>
      <e><p><l>g</l><r>g<s n="n"/><s n="m"/><s n="pl"/><s n="gen"/></r></p></e>
      <e><p><l>ig</l><r>g<s n="n"/><s n="m"/><s n="pl"/><s n="nom"/></r></p></e>
    </pardef>

    <pardef n="mo/ll__n_m">
      <e><p><l>ill</l><r>ll<s n="n"/><s n="m"/><s n="sg"/><s n="gen"/></r></p></e>
      <e><p><l>ll</l><r>ll<s n="n"/><s n="m"/><s n="sg"/><s n="nom"/></r></p></e>
      <e><p><l>llta</l><r>ll<s n="n"/><s n="m"/><s n="pl"/><s n="gen"/></r></p></e>
      <e><p><l>llta</l><r>ll<s n="n"/><s n="m"/><s n="pl"/><s n="nom"/></r></p></e>
    </pardef>

    <pardef n="st/eall__n_f">
      <e><p><l>ille</l><r>eall<s n="n"/><s n="f"/><s n="sg"/><s n="gen"/></r></p></e>
      <e><p><l>eall</l><r>eall<s n="n"/><s n="f"/><s n="sg"/><s n="nom"/></r></p></e>
      <e><p><l>eallta</l><r>eall<s n="n"/><s n="f"/><s n="pl"/><s n="gen"/></r></p></e>
      <e><p><l>eallta</l><r>eall<s n="n"/><s n="f"/><s n="pl"/><s n="nom"/></r></p></e>
    </pardef>

    <pardef n="ochtó__n_m">
      <e><p><l>d</l><r><s n="n"/><s n="m"/><s n="sg"/><s n="gen"/></r></p></e>
      <e><p><l></l><r><s n="n"/><s n="m"/><s n="sg"/><s n="nom"/></r></p></e>
    </pardef>

    <pardef n="cionr/oinnt__n_f">
      <e><p><l>anna</l><r>oinnt<s n="n"/><s n="f"/><s n="sg"/><s n="gen"/></r></p></e>
      <e><p><l>oinnt</l><r>oinnt<s n="n"/><s n="f"/><s n="sg"/><s n="nom"/></r></p></e>
      <e><p><l>annta</l><r>oinnt<s n="n"/><s n="f"/><s n="pl"/><s n="gen"/></r></p></e>
      <e><p><l>annta</l><r>oinnt<s n="n"/><s n="f"/><s n="pl"/><s n="nom"/></r></p></e>
    </pardef>

    <pardef n="b/eann__n_f">
      <e><p><l>inne</l><r>eann<s n="n"/><s n="f"/><s n="sg"/><s n="gen"/></r></p></e>
      <e><p><l>eann</l><r>eann<s n="n"/><s n="f"/><s n="sg"/><s n="nom"/></r></p></e>
      <e><p><l>eann</l><r>eann<s n="n"/><s n="f"/><s n="pl"/><s n="gen"/></r></p></e>
      <e><p><l>eanna</l><r>eann<s n="n"/><s n="f"/><s n="pl"/><s n="nom"/></r></p></e>
    </pardef>

    <pardef n="leite__n_f">
      <e><p><l>an</l><r><s n="n"/><s n="f"/><s n="sg"/><s n="gen"/></r></p></e>
      <e><p><l></l><r><s n="n"/><s n="f"/><s n="sg"/><s n="nom"/></r></p></e>
    </pardef>

    <pardef n="coga/int__n_f">
      <e><p><l>nta</l><r>int<s n="n"/><s n="f"/><s n="sg"/><s n="gen"/></r></p></e>
      <e><p><l>int</l><r>int<s n="n"/><s n="f"/><s n="sg"/><s n="nom"/></r></p></e>
    </pardef>

    <pardef n="díonlé/as__n_m">
      <e><p><l>is</l><r>as<s n="n"/><s n="m"/><s n="sg"/><s n="gen"/></r></p></e>
      <e><p><l>as</l><r>as<s n="n"/><s n="m"/><s n="sg"/><s n="nom"/></r></p></e>
      <e><p><l>asacha</l><r>as<s n="n"/><s n="m"/><s n="pl"/><s n="gen"/></r></p></e>
      <e><p><l>asacha</l><r>as<s n="n"/><s n="m"/><s n="pl"/><s n="nom"/></r></p></e>
    </pardef>

    <pardef n="ócht__n_f">
      <e><p><l>a</l><r><s n="n"/><s n="f"/><s n="sg"/><s n="gen"/></r></p></e>
      <e><p><l></l><r><s n="n"/><s n="f"/><s n="sg"/><s n="nom"/></r></p></e>
    </pardef>

    <pardef n="tí__n_m">
      <e><p><l></l><r><s n="n"/><s n="m"/><s n="sg"/><s n="gen"/></r></p></e>
      <e><p><l></l><r><s n="n"/><s n="m"/><s n="sg"/><s n="nom"/></r></p></e>
      <e><p><l>onna</l><r><s n="n"/><s n="m"/><s n="pl"/><s n="gen"/></r></p></e>
      <e><p><l>onna</l><r><s n="n"/><s n="m"/><s n="pl"/><s n="nom"/></r></p></e>
    </pardef>

    <pardef n="ma/ng__n_f">
      <e><p><l>inge</l><r>ng<s n="n"/><s n="f"/><s n="sg"/><s n="gen"/></r></p></e>
      <e><p><l>ng</l><r>ng<s n="n"/><s n="f"/><s n="sg"/><s n="nom"/></r></p></e>
      <e><p><l>ng</l><r>ng<s n="n"/><s n="f"/><s n="pl"/><s n="gen"/></r></p></e>
      <e><p><l>nga</l><r>ng<s n="n"/><s n="f"/><s n="pl"/><s n="nom"/></r></p></e>
    </pardef>

    <pardef n="gr/ean__n_m">
      <e><p><l>in</l><r>ean<s n="n"/><s n="m"/><s n="sg"/><s n="gen"/></r></p></e>
      <e><p><l>ean</l><r>ean<s n="n"/><s n="m"/><s n="sg"/><s n="nom"/></r></p></e>
    </pardef>

    <pardef n="iargú/il__n_f">
      <e><p><l>lach</l><r>il<s n="n"/><s n="f"/><s n="sg"/><s n="gen"/></r></p></e>
      <e><p><l>il</l><r>il<s n="n"/><s n="f"/><s n="sg"/><s n="nom"/></r></p></e>
      <e><p><l>lacha</l><r>il<s n="n"/><s n="f"/><s n="pl"/><s n="nom"/></r></p></e>
    </pardef>

    <pardef n="sl/iocht__n_m">
      <e><p><l>eachta</l><r>iocht<s n="n"/><s n="m"/><s n="sg"/><s n="gen"/></r></p></e>
      <e><p><l>iocht</l><r>iocht<s n="n"/><s n="m"/><s n="sg"/><s n="nom"/></r></p></e>
      <e><p><l>eachta</l><r>iocht<s n="n"/><s n="m"/><s n="pl"/><s n="gen"/></r></p></e>
      <e><p><l>eachta</l><r>iocht<s n="n"/><s n="m"/><s n="pl"/><s n="nom"/></r></p></e>
    </pardef>

    <pardef n="léirsmaoin/eamh__n_m">
      <e><p><l>imh</l><r>eamh<s n="n"/><s n="m"/><s n="sg"/><s n="gen"/></r></p></e>
      <e><p><l>eamh</l><r>eamh<s n="n"/><s n="m"/><s n="sg"/><s n="nom"/></r></p></e>
      <e><p><l>te</l><r>eamh<s n="n"/><s n="m"/><s n="pl"/><s n="gen"/></r></p></e>
      <e><p><l>te</l><r>eamh<s n="n"/><s n="m"/><s n="pl"/><s n="nom"/></r></p></e>
    </pardef>

    <pardef n="ga/bh__vblex">
      <e><p><l>bhfaidh</l><r>bh<s n="vblex"/><s n="fti"/></r></p></e>
      <e><p><l>bhfar</l><r>bh<s n="vblex"/><s n="fti"/><s n="impers"/><s n="sp"/></r></p></e>
      <e><p><l>bhfaimid</l><r>bh<s n="vblex"/><s n="fti"/><s n="p1"/><s n="pl"/></r></p></e>
      <e><p><l>bhaim</l><r>bh<s n="vblex"/><s n="imp"/><s n="p1"/><s n="sg"/></r></p></e>
      <e><p><l>bhaimis</l><r>bh<s n="vblex"/><s n="imp"/><s n="p1"/><s n="pl"/></r></p></e>
      <e><p><l>bh</l><r>bh<s n="vblex"/><s n="imp"/><s n="p2"/><s n="sg"/></r></p></e>
      <e><p><l>bhaigí</l><r>bh<s n="vblex"/><s n="imp"/><s n="p2"/><s n="pl"/></r></p></e>
      <e><p><l>bhadh</l><r>bh<s n="vblex"/><s n="imp"/><s n="p3"/><s n="sg"/></r></p></e>
      <e><p><l>bhaidís</l><r>bh<s n="vblex"/><s n="imp"/><s n="p3"/><s n="pl"/></r></p></e>
      <e><p><l>bhadh</l><r>bh<s n="vblex"/><s n="past"/><s n="impers"/><s n="sp"/></r></p></e>
      <e><p><l>fa</l><r>bh<s n="vblex"/><s n="pp"/></r></p></e>
      <e><p><l>bhann</l><r>bh<s n="vblex"/><s n="pres"/></r></p></e>
      <e><p><l>bhtar</l><r>bh<s n="vblex"/><s n="pres"/><s n="impers"/><s n="sp"/></r></p></e>
      <e><p><l>bhaim</l><r>bh<s n="vblex"/><s n="pres"/><s n="p1"/><s n="sg"/></r></p></e>
      <e><p><l>bhaimid</l><r>bh<s n="vblex"/><s n="pres"/><s n="p1"/><s n="pl"/></r></p></e>
    </pardef>

    <pardef n="adha/nn__n_f">
      <e><p><l>inne</l><r>nn<s n="n"/><s n="f"/><s n="sg"/><s n="gen"/></r></p></e>
      <e><p><l>nn</l><r>nn<s n="n"/><s n="f"/><s n="sg"/><s n="nom"/></r></p></e>
    </pardef>

    <pardef n="bua/c__n_f">
      <e><p><l>ice</l><r>c<s n="n"/><s n="f"/><s n="sg"/><s n="gen"/></r></p></e>
      <e><p><l>c</l><r>c<s n="n"/><s n="f"/><s n="sg"/><s n="nom"/></r></p></e>
    </pardef>

    <pardef n="dai/gh__n_f">
      <e><p><l>ghe</l><r>gh<s n="n"/><s n="f"/><s n="sg"/><s n="gen"/></r></p></e>
      <e><p><l>gh</l><r>gh<s n="n"/><s n="f"/><s n="sg"/><s n="nom"/></r></p></e>
      <e><p><l>theacha</l><r>gh<s n="n"/><s n="f"/><s n="pl"/><s n="gen"/></r></p></e>
      <e><p><l>theacha</l><r>gh<s n="n"/><s n="f"/><s n="pl"/><s n="nom"/></r></p></e>
    </pardef>

    <pardef n="áitr/eabh__n_m">
      <e><p><l>ibh</l><r>eabh<s n="n"/><s n="m"/><s n="sg"/><s n="gen"/></r></p></e>
      <e><p><l>eabh</l><r>eabh<s n="n"/><s n="m"/><s n="sg"/><s n="nom"/></r></p></e>
      <e><p><l>eabh</l><r>eabh<s n="n"/><s n="m"/><s n="pl"/><s n="gen"/></r></p></e>
      <e><p><l>ibh</l><r>eabh<s n="n"/><s n="m"/><s n="pl"/><s n="nom"/></r></p></e>
    </pardef>

    <pardef n="oll/amh__n_m">
      <e><p><l>aimh</l><r>amh<s n="n"/><s n="m"/><s n="sg"/><s n="gen"/></r></p></e>
      <e><p><l>amh</l><r>amh<s n="n"/><s n="m"/><s n="sg"/><s n="nom"/></r></p></e>
      <e><p><l>úna</l><r>amh<s n="n"/><s n="m"/><s n="pl"/><s n="gen"/></r></p></e>
      <e><p><l>úna</l><r>amh<s n="n"/><s n="m"/><s n="pl"/><s n="nom"/></r></p></e>
    </pardef>

    <pardef n="lao/ch__n_m">
      <e><p><l>ich</l><r>ch<s n="n"/><s n="m"/><s n="sg"/><s n="gen"/></r></p></e>
      <e><p><l>ch</l><r>ch<s n="n"/><s n="m"/><s n="sg"/><s n="nom"/></r></p></e>
      <e><p><l>chra</l><r>ch<s n="n"/><s n="m"/><s n="pl"/><s n="gen"/></r></p></e>
      <e><p><l>chra</l><r>ch<s n="n"/><s n="m"/><s n="pl"/><s n="nom"/></r></p></e>
    </pardef>

    <pardef n="a/mh__adj">
      <e><p><l>mh</l><r>mh<s n="adj"/><s n="m"/><s n="sg"/><s n="gen"/></r></p></e>
      <e><p><l>imhe</l><r>mh<s n="adj"/><s n="f"/><s n="sg"/><s n="gen"/></r></p></e>
      <e><p><l>mh</l><r>mh<s n="adj"/><s n="mf"/><s n="sg"/><s n="nom"/></r></p></e>
      <e><p><l>mha</l><r>mh<s n="adj"/><s n="mf"/><s n="pl"/><s n="nom"/></r></p></e>
    </pardef>

    <pardef n="ola__n_f">
      <e><p><l></l><r><s n="n"/><s n="f"/><s n="sg"/><s n="gen"/></r></p></e>
      <e><p><l></l><r><s n="n"/><s n="f"/><s n="sg"/><s n="nom"/></r></p></e>
      <e><p><l>í</l><r><s n="n"/><s n="f"/><s n="pl"/><s n="gen"/></r></p></e>
      <e><p><l>í</l><r><s n="n"/><s n="f"/><s n="pl"/><s n="nom"/></r></p></e>
    </pardef>

    <pardef n="bre/ab__n_f">
      <e><p><l>ibe</l><r>ab<s n="n"/><s n="f"/><s n="sg"/><s n="gen"/></r></p></e>
      <e><p><l>ab</l><r>ab<s n="n"/><s n="f"/><s n="sg"/><s n="nom"/></r></p></e>
      <e><p><l>abanna</l><r>ab<s n="n"/><s n="f"/><s n="pl"/><s n="gen"/></r></p></e>
      <e><p><l>abanna</l><r>ab<s n="n"/><s n="f"/><s n="pl"/><s n="nom"/></r></p></e>
    </pardef>

    <pardef n="mil/is__adj">
      <e><p><l>is</l><r>is<s n="adj"/><s n="m"/><s n="sg"/><s n="gen"/></r></p></e>
      <e><p><l>se</l><r>is<s n="adj"/><s n="f"/><s n="sg"/><s n="gen"/></r></p></e>
      <e><p><l>is</l><r>is<s n="adj"/><s n="mf"/><s n="sg"/><s n="nom"/></r></p></e>
      <e><p><l>se</l><r>is<s n="adj"/><s n="mf"/><s n="pl"/><s n="nom"/></r></p></e>
    </pardef>

    <pardef n="f/ial__adj">
      <e><p><l>éil</l><r>ial<s n="adj"/><s n="m"/><s n="sg"/><s n="gen"/></r></p></e>
      <e><p><l>éile</l><r>ial<s n="adj"/><s n="f"/><s n="sg"/><s n="gen"/></r></p></e>
      <e><p><l>ial</l><r>ial<s n="adj"/><s n="mf"/><s n="sg"/><s n="nom"/></r></p></e>
      <e><p><l>iala</l><r>ial<s n="adj"/><s n="mf"/><s n="pl"/><s n="nom"/></r></p></e>
    </pardef>

    <pardef n="fir/eann__adj">
      <e><p><l>inn</l><r>eann<s n="adj"/><s n="m"/><s n="sg"/><s n="gen"/></r></p></e>
      <e><p><l>eann</l><r>eann<s n="adj"/><s n="mf"/><s n="sg"/><s n="nom"/></r></p></e>
      <e><p><l>eanna</l><r>eann<s n="adj"/><s n="mf"/><s n="pl"/><s n="nom"/></r></p></e>
    </pardef>

    <pardef n="dear__vblex">
      <e><p><l>tha</l><r><s n="vblex"/><s n="ger"/><s n="sg"/><s n="gen"/></r></p></e>
      <e><p><l>adh</l><r><s n="vblex"/><s n="ger"/><s n="sg"/><s n="nom"/></r></p></e>
      <e><p><l>aim</l><r><s n="vblex"/><s n="imp"/><s n="p1"/><s n="sg"/></r></p></e>
      <e><p><l>aimis</l><r><s n="vblex"/><s n="imp"/><s n="p1"/><s n="pl"/></r></p></e>
      <e><p><l></l><r><s n="vblex"/><s n="imp"/><s n="p2"/><s n="sg"/></r></p></e>
      <e><p><l>aigí</l><r><s n="vblex"/><s n="imp"/><s n="p2"/><s n="pl"/></r></p></e>
      <e><p><l>adh</l><r><s n="vblex"/><s n="imp"/><s n="p3"/><s n="sg"/></r></p></e>
      <e><p><l>aidís</l><r><s n="vblex"/><s n="imp"/><s n="p3"/><s n="pl"/></r></p></e>
      <e><p><l>adh</l><r><s n="vblex"/><s n="past"/><s n="impers"/><s n="sp"/></r></p></e>
      <e><p><l>tha</l><r><s n="vblex"/><s n="pp"/></r></p></e>
      <e><p><l>ann</l><r><s n="vblex"/><s n="pres"/></r></p></e>
      <e><p><l>tar</l><r><s n="vblex"/><s n="pres"/><s n="impers"/><s n="sp"/></r></p></e>
      <e><p><l>aim</l><r><s n="vblex"/><s n="pres"/><s n="p1"/><s n="sg"/></r></p></e>
      <e><p><l>aimid</l><r><s n="vblex"/><s n="pres"/><s n="p1"/><s n="pl"/></r></p></e>
    </pardef>

    <pardef n="bo/cht__n_m">
      <e><p><l>icht</l><r>cht<s n="n"/><s n="m"/><s n="sg"/><s n="gen"/></r></p></e>
      <e><p><l>cht</l><r>cht<s n="n"/><s n="m"/><s n="sg"/><s n="nom"/></r></p></e>
      <e><p><l>cht</l><r>cht<s n="n"/><s n="m"/><s n="pl"/><s n="gen"/></r></p></e>
      <e><p><l>icht</l><r>cht<s n="n"/><s n="m"/><s n="pl"/><s n="nom"/></r></p></e>
    </pardef>

    <pardef n="A/lt__n_m">
      <e><p><l>ilt</l><r>lt<s n="n"/><s n="m"/><s n="sg"/><s n="gen"/></r></p></e>
      <e><p><l>lt</l><r>lt<s n="n"/><s n="m"/><s n="sg"/><s n="nom"/></r></p></e>
    </pardef>

    <pardef n="sín/eadh__n_m">
      <e><p><l>idh</l><r>eadh<s n="n"/><s n="m"/><s n="sg"/><s n="gen"/></r></p></e>
      <e><p><l>eadh</l><r>eadh<s n="n"/><s n="m"/><s n="sg"/><s n="nom"/></r></p></e>
      <e><p><l>tí</l><r>eadh<s n="n"/><s n="m"/><s n="pl"/><s n="nom"/></r></p></e>
    </pardef>

    <pardef n="lacha__n_f">
      <e><p><l>n</l><r><s n="n"/><s n="f"/><s n="sg"/><s n="gen"/></r></p></e>
      <e><p><l></l><r><s n="n"/><s n="f"/><s n="sg"/><s n="nom"/></r></p></e>
      <e><p><l>n</l><r><s n="n"/><s n="f"/><s n="pl"/><s n="gen"/></r></p></e>
      <e><p><l>in</l><r><s n="n"/><s n="f"/><s n="pl"/><s n="nom"/></r></p></e>
    </pardef>

    <pardef n="duil/easc__n_m">
      <e><p><l>isc</l><r>easc<s n="n"/><s n="m"/><s n="sg"/><s n="gen"/></r></p></e>
      <e><p><l>easc</l><r>easc<s n="n"/><s n="m"/><s n="sg"/><s n="nom"/></r></p></e>
    </pardef>

    <pardef n="da/ir__n_f">
      <e><p><l>rach</l><r>ir<s n="n"/><s n="f"/><s n="sg"/><s n="gen"/></r></p></e>
      <e><p><l>ir</l><r>ir<s n="n"/><s n="f"/><s n="sg"/><s n="nom"/></r></p></e>
      <e><p><l>rach</l><r>ir<s n="n"/><s n="f"/><s n="pl"/><s n="gen"/></r></p></e>
      <e><p><l>racha</l><r>ir<s n="n"/><s n="f"/><s n="pl"/><s n="nom"/></r></p></e>
    </pardef>

    <pardef n="cló/bh__n_m">
      <e><p><l>ibh</l><r>bh<s n="n"/><s n="m"/><s n="sg"/><s n="gen"/></r></p></e>
      <e><p><l>bh</l><r>bh<s n="n"/><s n="m"/><s n="sg"/><s n="nom"/></r></p></e>
      <e><p><l>bh</l><r>bh<s n="n"/><s n="m"/><s n="pl"/><s n="gen"/></r></p></e>
      <e><p><l>ibh</l><r>bh<s n="n"/><s n="m"/><s n="pl"/><s n="nom"/></r></p></e>
    </pardef>

    <pardef n="l/á__n_m">
      <e><p><l>ae</l><r>á<s n="n"/><s n="m"/><s n="sg"/><s n="gen"/></r></p></e>
      <e><p><l>á</l><r>á<s n="n"/><s n="m"/><s n="sg"/><s n="nom"/></r></p></e>
      <e><p><l>aethanta</l><r>á<s n="n"/><s n="m"/><s n="pl"/><s n="gen"/></r></p></e>
      <e><p><l>aethanta</l><r>á<s n="n"/><s n="m"/><s n="pl"/><s n="nom"/></r></p></e>
    </pardef>

    <pardef n="gamh/ain__n_m">
      <e><p><l>na</l><r>ain<s n="n"/><s n="m"/><s n="sg"/><s n="gen"/></r></p></e>
      <e><p><l>ain</l><r>ain<s n="n"/><s n="m"/><s n="sg"/><s n="nom"/></r></p></e>
      <e><p><l>na</l><r>ain<s n="n"/><s n="m"/><s n="pl"/><s n="gen"/></r></p></e>
      <e><p><l>na</l><r>ain<s n="n"/><s n="m"/><s n="pl"/><s n="nom"/></r></p></e>
    </pardef>

    <pardef n="m/all__adj">
      <e><p><l>all</l><r>all<s n="adj"/><s n="m"/><s n="sg"/><s n="gen"/></r></p></e>
      <e><p><l>oille</l><r>all<s n="adj"/><s n="f"/><s n="sg"/><s n="gen"/></r></p></e>
      <e><p><l>all</l><r>all<s n="adj"/><s n="mf"/><s n="sg"/><s n="nom"/></r></p></e>
      <e><p><l>alla</l><r>all<s n="adj"/><s n="mf"/><s n="pl"/><s n="nom"/></r></p></e>
    </pardef>

    <pardef n="Crao/bh__n_f">
      <e><p><l>ibhe</l><r>bh<s n="n"/><s n="f"/><s n="sg"/><s n="gen"/></r></p></e>
      <e><p><l>bh</l><r>bh<s n="n"/><s n="f"/><s n="sg"/><s n="nom"/></r></p></e>
    </pardef>

    <pardef n="tiú/b__n_f">
      <e><p><l>ibe</l><r>b<s n="n"/><s n="f"/><s n="sg"/><s n="gen"/></r></p></e>
      <e><p><l>b</l><r>b<s n="n"/><s n="f"/><s n="sg"/><s n="nom"/></r></p></e>
      <e><p><l>banna</l><r>b<s n="n"/><s n="f"/><s n="pl"/><s n="gen"/></r></p></e>
      <e><p><l>banna</l><r>b<s n="n"/><s n="f"/><s n="pl"/><s n="nom"/></r></p></e>
    </pardef>

    <pardef n="easbhrú__n_m">
      <e><p><l>ite</l><r><s n="n"/><s n="m"/><s n="sg"/><s n="gen"/></r></p></e>
      <e><p><l></l><r><s n="n"/><s n="m"/><s n="sg"/><s n="nom"/></r></p></e>
      <e><p><l>nna</l><r><s n="n"/><s n="m"/><s n="pl"/><s n="gen"/></r></p></e>
      <e><p><l>nna</l><r><s n="n"/><s n="m"/><s n="pl"/><s n="nom"/></r></p></e>
    </pardef>

    <pardef n="purlá/in__n_m">
      <e><p><l>n</l><r>in<s n="n"/><s n="m"/><s n="pl"/><s n="gen"/></r></p></e>
      <e><p><l>in</l><r>in<s n="n"/><s n="m"/><s n="pl"/><s n="nom"/></r></p></e>
    </pardef>

    <pardef n="co/rann__n_f">
      <e><p><l>irne</l><r>rann<s n="n"/><s n="f"/><s n="sg"/><s n="gen"/></r></p></e>
      <e><p><l>rann</l><r>rann<s n="n"/><s n="f"/><s n="sg"/><s n="nom"/></r></p></e>
      <e><p><l>irneacha</l><r>rann<s n="n"/><s n="f"/><s n="pl"/><s n="nom"/></r></p></e>
    </pardef>

    <pardef n="díd/ean__n_f">
      <e><p><l>ine</l><r>ean<s n="n"/><s n="f"/><s n="sg"/><s n="gen"/></r></p></e>
      <e><p><l>ean</l><r>ean<s n="n"/><s n="f"/><s n="sg"/><s n="nom"/></r></p></e>
      <e><p><l>ean</l><r>ean<s n="n"/><s n="f"/><s n="pl"/><s n="gen"/></r></p></e>
      <e><p><l>eana</l><r>ean<s n="n"/><s n="f"/><s n="pl"/><s n="nom"/></r></p></e>
    </pardef>

    <pardef n="mainn/ear__n_f">
      <e><p><l>re</l><r>ear<s n="n"/><s n="f"/><s n="sg"/><s n="gen"/></r></p></e>
      <e><p><l>ear</l><r>ear<s n="n"/><s n="f"/><s n="sg"/><s n="nom"/></r></p></e>
      <e><p><l>reacha</l><r>ear<s n="n"/><s n="f"/><s n="pl"/><s n="gen"/></r></p></e>
      <e><p><l>reacha</l><r>ear<s n="n"/><s n="f"/><s n="pl"/><s n="nom"/></r></p></e>
    </pardef>

    <pardef n="dá/il__n_f">
      <e><p><l>la</l><r>il<s n="n"/><s n="f"/><s n="sg"/><s n="gen"/></r></p></e>
      <e><p><l>il</l><r>il<s n="n"/><s n="f"/><s n="sg"/><s n="nom"/></r></p></e>
      <e><p><l>laí</l><r>il<s n="n"/><s n="f"/><s n="pl"/><s n="gen"/></r></p></e>
      <e><p><l>laí</l><r>il<s n="n"/><s n="f"/><s n="pl"/><s n="nom"/></r></p></e>
    </pardef>

    <pardef n="glé/as__n_m">
      <e><p><l>is</l><r>as<s n="n"/><s n="m"/><s n="sg"/><s n="gen"/></r></p></e>
      <e><p><l>as</l><r>as<s n="n"/><s n="m"/><s n="sg"/><s n="nom"/></r></p></e>
      <e><p><l>asanna</l><r>as<s n="n"/><s n="m"/><s n="pl"/><s n="gen"/></r></p></e>
      <e><p><l>asanna</l><r>as<s n="n"/><s n="m"/><s n="pl"/><s n="nom"/></r></p></e>
    </pardef>

    <pardef n="cé/ad__n_m">
      <e><p><l>id</l><r>ad<s n="n"/><s n="m"/><s n="sg"/><s n="gen"/></r></p></e>
      <e><p><l>ad</l><r>ad<s n="n"/><s n="m"/><s n="sg"/><s n="nom"/></r></p></e>
      <e><p><l>adta</l><r>ad<s n="n"/><s n="m"/><s n="pl"/><s n="gen"/></r></p></e>
      <e><p><l>adta</l><r>ad<s n="n"/><s n="m"/><s n="pl"/><s n="nom"/></r></p></e>
    </pardef>

    <pardef n="plé/igh__vblex">
      <e><p><l>ifidh</l><r>igh<s n="vblex"/><s n="fti"/></r></p></e>
      <e><p><l>ifear</l><r>igh<s n="vblex"/><s n="fti"/><s n="impers"/><s n="sp"/></r></p></e>
      <e><p><l>ifimid</l><r>igh<s n="vblex"/><s n="fti"/><s n="p1"/><s n="pl"/></r></p></e>
      <e><p><l>ite</l><r>igh<s n="vblex"/><s n="ger"/><s n="sg"/><s n="gen"/></r></p></e>
      <e><p><l></l><r>igh<s n="vblex"/><s n="ger"/><s n="sg"/><s n="nom"/></r></p></e>
      <e><p><l>im</l><r>igh<s n="vblex"/><s n="imp"/><s n="p1"/><s n="sg"/></r></p></e>
      <e><p><l>imis</l><r>igh<s n="vblex"/><s n="imp"/><s n="p1"/><s n="pl"/></r></p></e>
      <e><p><l>igh</l><r>igh<s n="vblex"/><s n="imp"/><s n="p2"/><s n="sg"/></r></p></e>
      <e><p><l>igí</l><r>igh<s n="vblex"/><s n="imp"/><s n="p2"/><s n="pl"/></r></p></e>
      <e><p><l>adh</l><r>igh<s n="vblex"/><s n="imp"/><s n="p3"/><s n="sg"/></r></p></e>
      <e><p><l>idís</l><r>igh<s n="vblex"/><s n="imp"/><s n="p3"/><s n="pl"/></r></p></e>
      <e><p><l>adh</l><r>igh<s n="vblex"/><s n="past"/><s n="impers"/><s n="sp"/></r></p></e>
      <e><p><l>ite</l><r>igh<s n="vblex"/><s n="pp"/></r></p></e>
      <e><p><l>ann</l><r>igh<s n="vblex"/><s n="pres"/></r></p></e>
      <e><p><l>itear</l><r>igh<s n="vblex"/><s n="pres"/><s n="impers"/><s n="sp"/></r></p></e>
      <e><p><l>im</l><r>igh<s n="vblex"/><s n="pres"/><s n="p1"/><s n="sg"/></r></p></e>
      <e><p><l>imid</l><r>igh<s n="vblex"/><s n="pres"/><s n="p1"/><s n="pl"/></r></p></e>
    </pardef>

    <pardef n="míl/e__n_m">
      <e><p><l>e</l><r>e<s n="n"/><s n="m"/><s n="sg"/><s n="gen"/></r></p></e>
      <e><p><l>e</l><r>e<s n="n"/><s n="m"/><s n="sg"/><s n="nom"/></r></p></e>
      <e><p><l>te</l><r>e<s n="n"/><s n="m"/><s n="pl"/><s n="gen"/></r></p></e>
      <e><p><l>te</l><r>e<s n="n"/><s n="m"/><s n="pl"/><s n="nom"/></r></p></e>
    </pardef>

    <pardef n="gre/im__n_m">
      <e><p><l>ama</l><r>im<s n="n"/><s n="m"/><s n="sg"/><s n="gen"/></r></p></e>
      <e><p><l>im</l><r>im<s n="n"/><s n="m"/><s n="sg"/><s n="nom"/></r></p></e>
      <e><p><l>amanna</l><r>im<s n="n"/><s n="m"/><s n="pl"/><s n="gen"/></r></p></e>
      <e><p><l>amanna</l><r>im<s n="n"/><s n="m"/><s n="pl"/><s n="nom"/></r></p></e>
    </pardef>

    <pardef n="inis/eal__n_m">
      <e><p><l>il</l><r>eal<s n="n"/><s n="m"/><s n="sg"/><s n="gen"/></r></p></e>
      <e><p><l>eal</l><r>eal<s n="n"/><s n="m"/><s n="sg"/><s n="nom"/></r></p></e>
      <e><p><l>ealacha</l><r>eal<s n="n"/><s n="m"/><s n="pl"/><s n="gen"/></r></p></e>
      <e><p><l>ealacha</l><r>eal<s n="n"/><s n="m"/><s n="pl"/><s n="nom"/></r></p></e>
    </pardef>

    <pardef n="dearda/n__n_f">
      <e><p><l>ine</l><r>n<s n="n"/><s n="f"/><s n="sg"/><s n="gen"/></r></p></e>
      <e><p><l>n</l><r>n<s n="n"/><s n="f"/><s n="sg"/><s n="nom"/></r></p></e>
    </pardef>

    <pardef n="fra/s__n_f">
      <e><p><l>ise</l><r>s<s n="n"/><s n="f"/><s n="sg"/><s n="gen"/></r></p></e>
      <e><p><l>s</l><r>s<s n="n"/><s n="f"/><s n="sg"/><s n="nom"/></r></p></e>
      <e><p><l>s</l><r>s<s n="n"/><s n="f"/><s n="pl"/><s n="gen"/></r></p></e>
      <e><p><l>sa</l><r>s<s n="n"/><s n="f"/><s n="pl"/><s n="nom"/></r></p></e>
    </pardef>

    <pardef n="co/s__n_f">
      <e><p><l>ise</l><r>s<s n="n"/><s n="f"/><s n="sg"/><s n="gen"/></r></p></e>
      <e><p><l>s</l><r>s<s n="n"/><s n="f"/><s n="sg"/><s n="nom"/></r></p></e>
      <e><p><l>is</l><r>s<s n="n"/><s n="f"/><s n="sg"/><s n="dat"/></r></p></e>
      <e><p><l>s</l><r>s<s n="n"/><s n="f"/><s n="pl"/><s n="gen"/></r></p></e>
      <e><p><l>sa</l><r>s<s n="n"/><s n="f"/><s n="pl"/><s n="nom"/></r></p></e>
    </pardef>

    <pardef n="la/dhar__n_f">
      <e><p><l>idhre</l><r>dhar<s n="n"/><s n="f"/><s n="sg"/><s n="gen"/></r></p></e>
      <e><p><l>dhar</l><r>dhar<s n="n"/><s n="f"/><s n="sg"/><s n="nom"/></r></p></e>
      <e><p><l>dhracha</l><r>dhar<s n="n"/><s n="f"/><s n="pl"/><s n="gen"/></r></p></e>
      <e><p><l>dhracha</l><r>dhar<s n="n"/><s n="f"/><s n="pl"/><s n="nom"/></r></p></e>
    </pardef>

    <pardef n="ba/nbh__n_m">
      <e><p><l>inbh</l><r>nbh<s n="n"/><s n="m"/><s n="sg"/><s n="gen"/></r></p></e>
      <e><p><l>nbh</l><r>nbh<s n="n"/><s n="m"/><s n="sg"/><s n="nom"/></r></p></e>
      <e><p><l>nbh</l><r>nbh<s n="n"/><s n="m"/><s n="pl"/><s n="gen"/></r></p></e>
      <e><p><l>inbh</l><r>nbh<s n="n"/><s n="m"/><s n="pl"/><s n="nom"/></r></p></e>
    </pardef>

    <pardef n="leomh__vblex">
      <e><p><l>faidh</l><r><s n="vblex"/><s n="fti"/></r></p></e>
      <e><p><l>far</l><r><s n="vblex"/><s n="fti"/><s n="impers"/><s n="sp"/></r></p></e>
      <e><p><l>faimid</l><r><s n="vblex"/><s n="fti"/><s n="p1"/><s n="pl"/></r></p></e>
      <e><p><l>faí</l><r><s n="vblex"/><s n="cni"/><s n="impers"/><s n="sp"/></r></p></e>
      <e><p><l>fainn</l><r><s n="vblex"/><s n="cni"/><s n="p1"/><s n="sg"/></r></p></e>
      <e><p><l>faimis</l><r><s n="vblex"/><s n="cni"/><s n="p1"/><s n="pl"/></r></p></e>
      <e><p><l>fá</l><r><s n="vblex"/><s n="cni"/><s n="p2"/><s n="sg"/></r></p></e>
      <e><p><l>fadh</l><r><s n="vblex"/><s n="cni"/><s n="p2"/><s n="pl"/></r></p></e>
      <e><p><l>fadh</l><r><s n="vblex"/><s n="cni"/><s n="p3"/><s n="sg"/></r></p></e>
      <e><p><l>faidís</l><r><s n="vblex"/><s n="cni"/><s n="p3"/><s n="pl"/></r></p></e>
      <e><p><l>adh</l><r><s n="vblex"/><s n="ger"/><s n="sg"/><s n="nom"/></r></p></e>
      <e><p><l>aim</l><r><s n="vblex"/><s n="imp"/><s n="p1"/><s n="sg"/></r></p></e>
      <e><p><l>aimis</l><r><s n="vblex"/><s n="imp"/><s n="p1"/><s n="pl"/></r></p></e>
      <e><p><l></l><r><s n="vblex"/><s n="imp"/><s n="p2"/><s n="sg"/></r></p></e>
      <e><p><l>aigí</l><r><s n="vblex"/><s n="imp"/><s n="p2"/><s n="pl"/></r></p></e>
      <e><p><l>adh</l><r><s n="vblex"/><s n="imp"/><s n="p3"/><s n="sg"/></r></p></e>
      <e><p><l>aidís</l><r><s n="vblex"/><s n="imp"/><s n="p3"/><s n="pl"/></r></p></e>
      <e><p><l></l><r><s n="vblex"/><s n="past"/></r></p></e>
      <e><p><l>adh</l><r><s n="vblex"/><s n="past"/><s n="impers"/><s n="sp"/></r></p></e>
      <e><p><l>amar</l><r><s n="vblex"/><s n="past"/><s n="p1"/><s n="pl"/></r></p></e>
      <e><p><l>adar</l><r><s n="vblex"/><s n="past"/><s n="p3"/><s n="pl"/></r></p></e>
      <e><p><l>taí</l><r><s n="vblex"/><s n="pii"/><s n="impers"/><s n="sp"/></r></p></e>
      <e><p><l>ainn</l><r><s n="vblex"/><s n="pii"/><s n="p1"/><s n="sg"/></r></p></e>
      <e><p><l>aimis</l><r><s n="vblex"/><s n="pii"/><s n="p1"/><s n="pl"/></r></p></e>
      <e><p><l>tá</l><r><s n="vblex"/><s n="pii"/><s n="p2"/><s n="sg"/></r></p></e>
      <e><p><l>adh</l><r><s n="vblex"/><s n="pii"/><s n="p2"/><s n="pl"/></r></p></e>
      <e><p><l>adh</l><r><s n="vblex"/><s n="pii"/><s n="p3"/><s n="sg"/></r></p></e>
      <e><p><l>aidís</l><r><s n="vblex"/><s n="pii"/><s n="p3"/><s n="pl"/></r></p></e>
      <e><p><l>ann</l><r><s n="vblex"/><s n="pres"/></r></p></e>
      <e><p><l>tar</l><r><s n="vblex"/><s n="pres"/><s n="impers"/><s n="sp"/></r></p></e>
      <e><p><l>aim</l><r><s n="vblex"/><s n="pres"/><s n="p1"/><s n="sg"/></r></p></e>
      <e><p><l>aimid</l><r><s n="vblex"/><s n="pres"/><s n="p1"/><s n="pl"/></r></p></e>
      <e><p><l>a</l><r><s n="vblex"/><s n="prs"/></r></p></e>
      <e><p><l>aimid</l><r><s n="vblex"/><s n="prs"/><s n="p1"/><s n="pl"/></r></p></e>
    </pardef>

    <pardef n="bricl/iath__adj">
      <e><p><l>éith</l><r>iath<s n="adj"/><s n="m"/><s n="sg"/><s n="gen"/></r></p></e>
      <e><p><l>éithe</l><r>iath<s n="adj"/><s n="f"/><s n="sg"/><s n="gen"/></r></p></e>
      <e><p><l>iath</l><r>iath<s n="adj"/><s n="mf"/><s n="sg"/><s n="nom"/></r></p></e>
      <e><p><l>iatha</l><r>iath<s n="adj"/><s n="mf"/><s n="pl"/><s n="nom"/></r></p></e>
    </pardef>

    <pardef n="soith/each__n_m">
      <e><p><l>igh</l><r>each<s n="n"/><s n="m"/><s n="sg"/><s n="gen"/></r></p></e>
      <e><p><l>each</l><r>each<s n="n"/><s n="m"/><s n="sg"/><s n="nom"/></r></p></e>
      <e><p><l>í</l><r>each<s n="n"/><s n="m"/><s n="pl"/><s n="gen"/></r></p></e>
      <e><p><l>í</l><r>each<s n="n"/><s n="m"/><s n="pl"/><s n="nom"/></r></p></e>
    </pardef>

    <pardef n="dáil/eamh__n_m">
      <e><p><l>imh</l><r>eamh<s n="n"/><s n="m"/><s n="sg"/><s n="gen"/></r></p></e>
      <e><p><l>eamh</l><r>eamh<s n="n"/><s n="m"/><s n="sg"/><s n="nom"/></r></p></e>
      <e><p><l>iúna</l><r>eamh<s n="n"/><s n="m"/><s n="pl"/><s n="gen"/></r></p></e>
      <e><p><l>iúna</l><r>eamh<s n="n"/><s n="m"/><s n="pl"/><s n="nom"/></r></p></e>
    </pardef>

    <pardef n="scla/mh__n_f">
      <e><p><l>imhe</l><r>mh<s n="n"/><s n="f"/><s n="sg"/><s n="gen"/></r></p></e>
      <e><p><l>mh</l><r>mh<s n="n"/><s n="f"/><s n="sg"/><s n="nom"/></r></p></e>
      <e><p><l>mhanna</l><r>mh<s n="n"/><s n="f"/><s n="pl"/><s n="gen"/></r></p></e>
      <e><p><l>mhanna</l><r>mh<s n="n"/><s n="f"/><s n="pl"/><s n="nom"/></r></p></e>
    </pardef>

    <pardef n="dú/il__n_f">
      <e><p><l>ile</l><r>il<s n="n"/><s n="f"/><s n="sg"/><s n="gen"/></r></p></e>
      <e><p><l>il</l><r>il<s n="n"/><s n="f"/><s n="sg"/><s n="nom"/></r></p></e>
      <e><p><l>l</l><r>il<s n="n"/><s n="f"/><s n="pl"/><s n="gen"/></r></p></e>
      <e><p><l>ile</l><r>il<s n="n"/><s n="f"/><s n="pl"/><s n="nom"/></r></p></e>
    </pardef>

    <pardef n="Atha/ir__n_m">
      <e><p><l>r</l><r>ir<s n="n"/><s n="m"/><s n="sg"/><s n="gen"/></r></p></e>
      <e><p><l>ir</l><r>ir<s n="n"/><s n="m"/><s n="sg"/><s n="nom"/></r></p></e>
    </pardef>

    <pardef n="gin__n_f">
      <e><p><l>e</l><r><s n="n"/><s n="f"/><s n="sg"/><s n="gen"/></r></p></e>
      <e><p><l></l><r><s n="n"/><s n="f"/><s n="sg"/><s n="nom"/></r></p></e>
      <e><p><l>te</l><r><s n="n"/><s n="f"/><s n="pl"/><s n="gen"/></r></p></e>
      <e><p><l>te</l><r><s n="n"/><s n="f"/><s n="pl"/><s n="nom"/></r></p></e>
    </pardef>

    <pardef n="giblé/id__n_m">
      <e><p><l>ad</l><r>id<s n="n"/><s n="m"/><s n="pl"/><s n="gen"/></r></p></e>
      <e><p><l>id</l><r>id<s n="n"/><s n="m"/><s n="pl"/><s n="nom"/></r></p></e>
    </pardef>

    <pardef n="bua/f__n_f">
      <e><p><l>ife</l><r>f<s n="n"/><s n="f"/><s n="sg"/><s n="gen"/></r></p></e>
      <e><p><l>f</l><r>f<s n="n"/><s n="f"/><s n="sg"/><s n="nom"/></r></p></e>
      <e><p><l>f</l><r>f<s n="n"/><s n="f"/><s n="pl"/><s n="gen"/></r></p></e>
      <e><p><l>fa</l><r>f<s n="n"/><s n="f"/><s n="pl"/><s n="nom"/></r></p></e>
    </pardef>

    <pardef n="im/irt__n_f">
      <e><p><l>eartha</l><r>irt<s n="n"/><s n="f"/><s n="sg"/><s n="gen"/></r></p></e>
      <e><p><l>irt</l><r>irt<s n="n"/><s n="f"/><s n="sg"/><s n="nom"/></r></p></e>
    </pardef>

    <pardef n="fíl/eam__n_m">
      <e><p><l>im</l><r>eam<s n="n"/><s n="m"/><s n="sg"/><s n="gen"/></r></p></e>
      <e><p><l>eam</l><r>eam<s n="n"/><s n="m"/><s n="sg"/><s n="nom"/></r></p></e>
      <e><p><l>eam</l><r>eam<s n="n"/><s n="m"/><s n="pl"/><s n="gen"/></r></p></e>
      <e><p><l>im</l><r>eam<s n="n"/><s n="m"/><s n="pl"/><s n="nom"/></r></p></e>
    </pardef>

    <pardef n="bolga/ch__n_f">
      <e><p><l>í</l><r>ch<s n="n"/><s n="f"/><s n="sg"/><s n="gen"/></r></p></e>
      <e><p><l>ch</l><r>ch<s n="n"/><s n="f"/><s n="sg"/><s n="nom"/></r></p></e>
    </pardef>

    <pardef n="anac/air__n_f">
      <e><p><l>ra</l><r>air<s n="n"/><s n="f"/><s n="sg"/><s n="gen"/></r></p></e>
      <e><p><l>air</l><r>air<s n="n"/><s n="f"/><s n="sg"/><s n="nom"/></r></p></e>
      <e><p><l>raí</l><r>air<s n="n"/><s n="f"/><s n="pl"/><s n="gen"/></r></p></e>
      <e><p><l>raí</l><r>air<s n="n"/><s n="f"/><s n="pl"/><s n="nom"/></r></p></e>
    </pardef>

    <pardef n="se/arc__n_f">
      <e><p><l>irce</l><r>arc<s n="n"/><s n="f"/><s n="sg"/><s n="gen"/></r></p></e>
      <e><p><l>arc</l><r>arc<s n="n"/><s n="f"/><s n="sg"/><s n="nom"/></r></p></e>
      <e><p><l>arc</l><r>arc<s n="n"/><s n="f"/><s n="pl"/><s n="gen"/></r></p></e>
      <e><p><l>arca</l><r>arc<s n="n"/><s n="f"/><s n="pl"/><s n="nom"/></r></p></e>
    </pardef>

    <pardef n="ionsa/í__n_m">
      <e><p><l>ithe</l><r>í<s n="n"/><s n="m"/><s n="sg"/><s n="gen"/></r></p></e>
      <e><p><l>í</l><r>í<s n="n"/><s n="m"/><s n="sg"/><s n="nom"/></r></p></e>
      <e><p><l>ithe</l><r>í<s n="n"/><s n="m"/><s n="pl"/><s n="gen"/></r></p></e>
      <e><p><l>ithe</l><r>í<s n="n"/><s n="m"/><s n="pl"/><s n="nom"/></r></p></e>
    </pardef>

    <pardef n="iontamh/ail__n_f">
      <e><p><l>la</l><r>ail<s n="n"/><s n="f"/><s n="sg"/><s n="gen"/></r></p></e>
      <e><p><l>ail</l><r>ail<s n="n"/><s n="f"/><s n="sg"/><s n="nom"/></r></p></e>
      <e><p><l>la</l><r>ail<s n="n"/><s n="f"/><s n="pl"/><s n="nom"/></r></p></e>
    </pardef>

    <pardef n="síl__vblex">
      <e><p><l>fidh</l><r><s n="vblex"/><s n="fti"/></r></p></e>
      <e><p><l>fear</l><r><s n="vblex"/><s n="fti"/><s n="impers"/><s n="sp"/></r></p></e>
      <e><p><l>fimid</l><r><s n="vblex"/><s n="fti"/><s n="p1"/><s n="pl"/></r></p></e>
      <e><p><l>fí</l><r><s n="vblex"/><s n="cni"/><s n="impers"/><s n="sp"/></r></p></e>
      <e><p><l>finn</l><r><s n="vblex"/><s n="cni"/><s n="p1"/><s n="sg"/></r></p></e>
      <e><p><l>fimis</l><r><s n="vblex"/><s n="cni"/><s n="p1"/><s n="pl"/></r></p></e>
      <e><p><l>feá</l><r><s n="vblex"/><s n="cni"/><s n="p2"/><s n="sg"/></r></p></e>
      <e><p><l>feadh</l><r><s n="vblex"/><s n="cni"/><s n="p2"/><s n="pl"/></r></p></e>
      <e><p><l>feadh</l><r><s n="vblex"/><s n="cni"/><s n="p3"/><s n="sg"/></r></p></e>
      <e><p><l>fidís</l><r><s n="vblex"/><s n="cni"/><s n="p3"/><s n="pl"/></r></p></e>
      <e><p><l>te</l><r><s n="vblex"/><s n="ger"/><s n="sg"/><s n="gen"/></r></p></e>
      <e><p><l>eadh</l><r><s n="vblex"/><s n="ger"/><s n="sg"/><s n="nom"/></r></p></e>
      <e><p><l>im</l><r><s n="vblex"/><s n="imp"/><s n="p1"/><s n="sg"/></r></p></e>
      <e><p><l>imis</l><r><s n="vblex"/><s n="imp"/><s n="p1"/><s n="pl"/></r></p></e>
      <e><p><l></l><r><s n="vblex"/><s n="imp"/><s n="p2"/><s n="sg"/></r></p></e>
      <e><p><l>igí</l><r><s n="vblex"/><s n="imp"/><s n="p2"/><s n="pl"/></r></p></e>
      <e><p><l>eadh</l><r><s n="vblex"/><s n="imp"/><s n="p3"/><s n="sg"/></r></p></e>
      <e><p><l>idís</l><r><s n="vblex"/><s n="imp"/><s n="p3"/><s n="pl"/></r></p></e>
      <e><p><l></l><r><s n="vblex"/><s n="past"/></r></p></e>
      <e><p><l>eadh</l><r><s n="vblex"/><s n="past"/><s n="impers"/><s n="sp"/></r></p></e>
      <e><p><l>eamar</l><r><s n="vblex"/><s n="past"/><s n="p1"/><s n="pl"/></r></p></e>
      <e><p><l>eadar</l><r><s n="vblex"/><s n="past"/><s n="p3"/><s n="pl"/></r></p></e>
      <e><p><l>tí</l><r><s n="vblex"/><s n="pii"/><s n="impers"/><s n="sp"/></r></p></e>
      <e><p><l>inn</l><r><s n="vblex"/><s n="pii"/><s n="p1"/><s n="sg"/></r></p></e>
      <e><p><l>imis</l><r><s n="vblex"/><s n="pii"/><s n="p1"/><s n="pl"/></r></p></e>
      <e><p><l>teá</l><r><s n="vblex"/><s n="pii"/><s n="p2"/><s n="sg"/></r></p></e>
      <e><p><l>eadh</l><r><s n="vblex"/><s n="pii"/><s n="p2"/><s n="pl"/></r></p></e>
      <e><p><l>eadh</l><r><s n="vblex"/><s n="pii"/><s n="p3"/><s n="sg"/></r></p></e>
      <e><p><l>idís</l><r><s n="vblex"/><s n="pii"/><s n="p3"/><s n="pl"/></r></p></e>
      <e><p><l>te</l><r><s n="vblex"/><s n="pp"/></r></p></e>
      <e><p><l>eann</l><r><s n="vblex"/><s n="pres"/></r></p></e>
      <e><p><l>tear</l><r><s n="vblex"/><s n="pres"/><s n="impers"/><s n="sp"/></r></p></e>
      <e><p><l>im</l><r><s n="vblex"/><s n="pres"/><s n="p1"/><s n="sg"/></r></p></e>
      <e><p><l>imid</l><r><s n="vblex"/><s n="pres"/><s n="p1"/><s n="pl"/></r></p></e>
      <e><p><l>e</l><r><s n="vblex"/><s n="prs"/></r></p></e>
      <e><p><l>imid</l><r><s n="vblex"/><s n="prs"/><s n="p1"/><s n="pl"/></r></p></e>
    </pardef>

    <pardef n="plé__n_m">
      <e><p><l></l><r><s n="n"/><s n="m"/><s n="sg"/><s n="gen"/></r></p></e>
      <e><p><l></l><r><s n="n"/><s n="m"/><s n="sg"/><s n="nom"/></r></p></e>
      <e><p><l>ití</l><r><s n="n"/><s n="m"/><s n="pl"/><s n="nom"/></r></p></e>
    </pardef>

    <pardef n="baisl/eac__n_f">
      <e><p><l>ice</l><r>eac<s n="n"/><s n="f"/><s n="sg"/><s n="gen"/></r></p></e>
      <e><p><l>eac</l><r>eac<s n="n"/><s n="f"/><s n="sg"/><s n="nom"/></r></p></e>
      <e><p><l>eac</l><r>eac<s n="n"/><s n="f"/><s n="pl"/><s n="gen"/></r></p></e>
      <e><p><l>eaca</l><r>eac<s n="n"/><s n="f"/><s n="pl"/><s n="nom"/></r></p></e>
    </pardef>

    <pardef n="ur/aigh__vblex">
      <e><p><l>aithe</l><r>aigh<s n="vblex"/><s n="pp"/></r></p></e>
      <e><p><l>ú</l><r>aigh<s n="vblex"/><s n="ger"/><s n="m"/><s n="sg"/><s n="nom"/></r></p></e>
      <e><p><l>aithe</l><r>aigh<s n="vblex"/><s n="ger"/><s n="m"/><s n="sg"/><s n="gen"/></r></p></e>

      <e><p><l>aím</l><r>aigh<s n="vblex"/><s n="pres"/><s n="p1"/><s n="sg"/></r></p></e>
      <e><p><l>aíonn</l><r>aigh<s n="vblex"/><s n="pres"/></r></p></e>
      <e><p><l>aímid</l><r>aigh<s n="vblex"/><s n="pres"/><s n="p1"/><s n="pl"/></r></p></e>
      <e><p><l>aítear</l><r>aigh<s n="vblex"/><s n="pres"/><s n="impers"/><s n="sp"/></r></p></e>

      <e><p><l>aigh</l><r>aigh<s n="vblex"/><s n="past"/></r></p></e>
      <e><p><l>aíomar</l><r>aigh<s n="vblex"/><s n="past"/><s n="p1"/><s n="pl"/></r></p></e>
      <e><p><l>aíodh</l><r>aigh<s n="vblex"/><s n="past"/><s n="impers"/><s n="sp"/></r></p></e>

      <e><p><l>óidh</l><r>aigh<s n="vblex"/><s n="fti"/></r></p></e>
      <e><p><l>óimid</l><r>aigh<s n="vblex"/><s n="fti"/><s n="p1"/><s n="pl"/></r></p></e>
      <e><p><l>ófar</l><r>aigh<s n="vblex"/><s n="fti"/><s n="impers"/><s n="sp"/></r></p></e>

      <e><p><l>aím</l><r>aigh<s n="vblex"/><s n="imp"/><s n="p1"/><s n="sg"/></r></p></e>
      <e><p><l>aigh</l><r>aigh<s n="vblex"/><s n="imp"/><s n="p2"/><s n="sg"/></r></p></e>
      <e><p><l>aíodh</l><r>aigh<s n="vblex"/><s n="imp"/><s n="p3"/><s n="sg"/></r></p></e>
      <e><p><l>aímis</l><r>aigh<s n="vblex"/><s n="imp"/><s n="p1"/><s n="pl"/></r></p></e>
      <e><p><l>aígí</l><r>aigh<s n="vblex"/><s n="imp"/><s n="p2"/><s n="pl"/></r></p></e>
      <e><p><l>aídís</l><r>aigh<s n="vblex"/><s n="imp"/><s n="p3"/><s n="pl"/></r></p></e>
      <e><p><l>aítear</l><r>aigh<s n="vblex"/><s n="imp"/><s n="impers"/><s n="sp"/></r></p></e>

      <e><p><l>óinn</l><r>aigh<s n="vblex"/><s n="cni"/><s n="p1"/><s n="sg"/></r></p></e>
      <e><p><l>ófá</l><r>aigh<s n="vblex"/><s n="cni"/><s n="p2"/><s n="sg"/></r></p></e>
      <e><p><l>ódh</l><r>aigh<s n="vblex"/><s n="cni"/><s n="p3"/><s n="sg"/></r></p></e>
      <e><p><l>óimis</l><r>aigh<s n="vblex"/><s n="cni"/><s n="p1"/><s n="pl"/></r></p></e>
      <e><p><l>ódh</l><r>aigh<s n="vblex"/><s n="cni"/><s n="p2"/><s n="pl"/></r></p></e>
      <e><p><l>óidís</l><r>aigh<s n="vblex"/><s n="cni"/><s n="p3"/><s n="pl"/></r></p></e>
      <e><p><l>ófaí</l><r>aigh<s n="vblex"/><s n="cni"/><s n="impers"/><s n="sp"/></r></p></e>

      <e><p><l>aínn</l><r>aigh<s n="vblex"/><s n="pii"/><s n="p1"/><s n="sg"/></r></p></e>
      <e><p><l>aíteá</l><r>aigh<s n="vblex"/><s n="pii"/><s n="p2"/><s n="sg"/></r></p></e>
      <e><p><l>aíodh</l><r>aigh<s n="vblex"/><s n="pii"/><s n="p3"/><s n="sg"/></r></p></e>
      <e><p><l>aímis</l><r>aigh<s n="vblex"/><s n="pii"/><s n="p1"/><s n="pl"/></r></p></e>
      <e><p><l>aíodh</l><r>aigh<s n="vblex"/><s n="pii"/><s n="p2"/><s n="pl"/></r></p></e>
      <e><p><l>aídís</l><r>aigh<s n="vblex"/><s n="pii"/><s n="p3"/><s n="pl"/></r></p></e>
      <e><p><l>aítí</l><r>aigh<s n="vblex"/><s n="pii"/><s n="impers"/><s n="sp"/></r></p></e>

      <e><p><l>aí</l><r>aigh<s n="vblex"/><s n="prs"/></r></p></e>
      <e><p><l>aímid</l><r>aigh<s n="vblex"/><s n="prs"/><s n="p1"/><s n="pl"/></r></p></e>
      <e><p><l>aítear</l><r>aigh<s n="vblex"/><s n="prs"/><s n="impers"/><s n="sp"/></r></p></e>
    </pardef>

    <pardef n="dea/bhaidh__n_f">
      <e><p><l>fa</l><r>bhaidh<s n="n"/><s n="f"/><s n="sg"/><s n="gen"/></r></p></e>
      <e><p><l>bhaidh</l><r>bhaidh<s n="n"/><s n="f"/><s n="sg"/><s n="nom"/></r></p></e>
    </pardef>

    <pardef n="Coga/dh__n_m">
      <e><p><l>idh</l><r>dh<s n="n"/><s n="m"/><s n="sg"/><s n="gen"/></r></p></e>
      <e><p><l>dh</l><r>dh<s n="n"/><s n="m"/><s n="sg"/><s n="nom"/></r></p></e>
      <e><p><l>í</l><r>dh<s n="n"/><s n="m"/><s n="pl"/><s n="gen"/></r></p></e>
      <e><p><l>í</l><r>dh<s n="n"/><s n="m"/><s n="pl"/><s n="nom"/></r></p></e>
    </pardef>

    <pardef n="rím__n_f">
      <e><p><l>e</l><r><s n="n"/><s n="f"/><s n="sg"/><s n="gen"/></r></p></e>
      <e><p><l></l><r><s n="n"/><s n="f"/><s n="sg"/><s n="nom"/></r></p></e>
      <e><p><l>eanna</l><r><s n="n"/><s n="f"/><s n="pl"/><s n="gen"/></r></p></e>
      <e><p><l>eanna</l><r><s n="n"/><s n="f"/><s n="pl"/><s n="nom"/></r></p></e>
    </pardef>

    <pardef n="rá__n_m">
      <e><p><l></l><r><s n="n"/><s n="m"/><s n="sg"/><s n="gen"/></r></p></e>
      <e><p><l></l><r><s n="n"/><s n="m"/><s n="sg"/><s n="nom"/></r></p></e>
      <e><p><l>ite</l><r><s n="n"/><s n="m"/><s n="pl"/><s n="gen"/></r></p></e>
      <e><p><l>ite</l><r><s n="n"/><s n="m"/><s n="pl"/><s n="nom"/></r></p></e>
    </pardef>

    <pardef n="tionó/il__vblex">
      <e><p><l>lfaidh</l><r>il<s n="vblex"/><s n="fti"/></r></p></e>
      <e><p><l>lfar</l><r>il<s n="vblex"/><s n="fti"/><s n="impers"/><s n="sp"/></r></p></e>
      <e><p><l>lfaimid</l><r>il<s n="vblex"/><s n="fti"/><s n="p1"/><s n="pl"/></r></p></e>
      <e><p><l>laim</l><r>il<s n="vblex"/><s n="imp"/><s n="p1"/><s n="sg"/></r></p></e>
      <e><p><l>laimis</l><r>il<s n="vblex"/><s n="imp"/><s n="p1"/><s n="pl"/></r></p></e>
      <e><p><l>il</l><r>il<s n="vblex"/><s n="imp"/><s n="p2"/><s n="sg"/></r></p></e>
      <e><p><l>laigí</l><r>il<s n="vblex"/><s n="imp"/><s n="p2"/><s n="pl"/></r></p></e>
      <e><p><l>ladh</l><r>il<s n="vblex"/><s n="imp"/><s n="p3"/><s n="sg"/></r></p></e>
      <e><p><l>laidís</l><r>il<s n="vblex"/><s n="imp"/><s n="p3"/><s n="pl"/></r></p></e>
      <e><p><l>ladh</l><r>il<s n="vblex"/><s n="past"/><s n="impers"/><s n="sp"/></r></p></e>
      <e><p><l>lta</l><r>il<s n="vblex"/><s n="pp"/></r></p></e>
      <e><p><l>lann</l><r>il<s n="vblex"/><s n="pres"/></r></p></e>
      <e><p><l>ltar</l><r>il<s n="vblex"/><s n="pres"/><s n="impers"/><s n="sp"/></r></p></e>
      <e><p><l>laim</l><r>il<s n="vblex"/><s n="pres"/><s n="p1"/><s n="sg"/></r></p></e>
      <e><p><l>laimid</l><r>il<s n="vblex"/><s n="pres"/><s n="p1"/><s n="pl"/></r></p></e>
    </pardef>

    <pardef n="beola__n_m">
      <e><p><l></l><r><s n="n"/><s n="m"/><s n="pl"/><s n="gen"/></r></p></e>
      <e><p><l></l><r><s n="n"/><s n="m"/><s n="pl"/><s n="nom"/></r></p></e>
    </pardef>

    <pardef n="breacl/á__n_m">
      <e><p><l>ae</l><r>á<s n="n"/><s n="m"/><s n="sg"/><s n="gen"/></r></p></e>
      <e><p><l>á</l><r>á<s n="n"/><s n="m"/><s n="sg"/><s n="nom"/></r></p></e>
      <e><p><l>aethanta</l><r>á<s n="n"/><s n="m"/><s n="pl"/><s n="nom"/></r></p></e>
    </pardef>

    <pardef n="saorbhriath/ar__n_m">
      <e><p><l>air</l><r>ar<s n="n"/><s n="m"/><s n="sg"/><s n="gen"/></r></p></e>
      <e><p><l>ar</l><r>ar<s n="n"/><s n="m"/><s n="sg"/><s n="nom"/></r></p></e>
      <e><p><l>ra</l><r>ar<s n="n"/><s n="m"/><s n="pl"/><s n="gen"/></r></p></e>
      <e><p><l>ra</l><r>ar<s n="n"/><s n="m"/><s n="pl"/><s n="nom"/></r></p></e>
    </pardef>

    <pardef n="pu/s__n_m">
      <e><p><l>is</l><r>s<s n="n"/><s n="m"/><s n="sg"/><s n="gen"/></r></p></e>
      <e><p><l>s</l><r>s<s n="n"/><s n="m"/><s n="sg"/><s n="nom"/></r></p></e>
      <e><p><l>s</l><r>s<s n="n"/><s n="m"/><s n="pl"/><s n="gen"/></r></p></e>
      <e><p><l>sa</l><r>s<s n="n"/><s n="m"/><s n="pl"/><s n="nom"/></r></p></e>
    </pardef>

    <pardef n="c/eart__adj">
      <e><p><l>irt</l><r>eart<s n="adj"/><s n="m"/><s n="sg"/><s n="gen"/></r></p></e>
      <e><p><l>irte</l><r>eart<s n="adj"/><s n="f"/><s n="sg"/><s n="gen"/></r></p></e>
      <e><p><l>eart</l><r>eart<s n="adj"/><s n="mf"/><s n="sg"/><s n="nom"/></r></p></e>
      <e><p><l>earta</l><r>eart<s n="adj"/><s n="mf"/><s n="pl"/><s n="nom"/></r></p></e>
    </pardef>

    <pardef n="fóir__n_f">
      <e><p><l>each</l><r><s n="n"/><s n="f"/><s n="sg"/><s n="gen"/></r></p></e>
      <e><p><l></l><r><s n="n"/><s n="f"/><s n="sg"/><s n="nom"/></r></p></e>
      <e><p><l>eacha</l><r><s n="n"/><s n="f"/><s n="pl"/><s n="gen"/></r></p></e>
      <e><p><l>eacha</l><r><s n="n"/><s n="f"/><s n="pl"/><s n="nom"/></r></p></e>
    </pardef>

    <pardef n="ca/t__n_m">
      <e><p><l>it</l><r>t<s n="n"/><s n="m"/><s n="sg"/><s n="gen"/></r></p></e>
      <e><p><l>t</l><r>t<s n="n"/><s n="m"/><s n="sg"/><s n="nom"/></r></p></e>
      <e><p><l>t</l><r>t<s n="n"/><s n="m"/><s n="pl"/><s n="gen"/></r></p></e>
      <e><p><l>it</l><r>t<s n="n"/><s n="m"/><s n="pl"/><s n="nom"/></r></p></e>
    </pardef>

    <pardef n="á/lainn__adj">
      <e><p><l>lainn</l><r>lainn<s n="adj"/><s n="m"/><s n="sg"/><s n="gen"/></r></p></e>
      <e><p><l>ille</l><r>lainn<s n="adj"/><s n="f"/><s n="sg"/><s n="gen"/></r></p></e>
      <e><p><l>lainn</l><r>lainn<s n="adj"/><s n="mf"/><s n="sg"/><s n="nom"/></r></p></e>
      <e><p><l>ille</l><r>lainn<s n="adj"/><s n="mf"/><s n="pl"/><s n="nom"/></r></p></e>
    </pardef>

    <pardef n="bra/th__n_m">
      <e><p><l>ith</l><r>th<s n="n"/><s n="m"/><s n="sg"/><s n="gen"/></r></p></e>
      <e><p><l>th</l><r>th<s n="n"/><s n="m"/><s n="sg"/><s n="nom"/></r></p></e>
      <e><p><l>thanna</l><r>th<s n="n"/><s n="m"/><s n="pl"/><s n="gen"/></r></p></e>
      <e><p><l>thanna</l><r>th<s n="n"/><s n="m"/><s n="pl"/><s n="nom"/></r></p></e>
    </pardef>

    <pardef n="co/mair__adj">
      <e><p><l>mair</l><r>mair<s n="adj"/><s n="m"/><s n="sg"/><s n="gen"/></r></p></e>
      <e><p><l>imre</l><r>mair<s n="adj"/><s n="f"/><s n="sg"/><s n="gen"/></r></p></e>
      <e><p><l>mair</l><r>mair<s n="adj"/><s n="mf"/><s n="sg"/><s n="nom"/></r></p></e>
      <e><p><l>imre</l><r>mair<s n="adj"/><s n="mf"/><s n="pl"/><s n="nom"/></r></p></e>
    </pardef>

    <pardef n="fa/nn__adj">
      <e><p><l>nn</l><r>nn<s n="adj"/><s n="m"/><s n="sg"/><s n="gen"/></r></p></e>
      <e><p><l>inne</l><r>nn<s n="adj"/><s n="f"/><s n="sg"/><s n="gen"/></r></p></e>
      <e><p><l>nn</l><r>nn<s n="adj"/><s n="mf"/><s n="sg"/><s n="nom"/></r></p></e>
      <e><p><l>nna</l><r>nn<s n="adj"/><s n="mf"/><s n="pl"/><s n="nom"/></r></p></e>
    </pardef>

    <pardef n="íl/igh__vblex">
      <e><p><l>eoidh</l><r>igh<s n="vblex"/><s n="fti"/></r></p></e>
      <e><p><l>eofar</l><r>igh<s n="vblex"/><s n="fti"/><s n="impers"/><s n="sp"/></r></p></e>
      <e><p><l>eoimid</l><r>igh<s n="vblex"/><s n="fti"/><s n="p1"/><s n="pl"/></r></p></e>
      <e><p><l>eofaí</l><r>igh<s n="vblex"/><s n="cni"/><s n="impers"/><s n="sp"/></r></p></e>
      <e><p><l>eoinn</l><r>igh<s n="vblex"/><s n="cni"/><s n="p1"/><s n="sg"/></r></p></e>
      <e><p><l>eoimis</l><r>igh<s n="vblex"/><s n="cni"/><s n="p1"/><s n="pl"/></r></p></e>
      <e><p><l>eofá</l><r>igh<s n="vblex"/><s n="cni"/><s n="p2"/><s n="sg"/></r></p></e>
      <e><p><l>eodh</l><r>igh<s n="vblex"/><s n="cni"/><s n="p2"/><s n="pl"/></r></p></e>
      <e><p><l>eodh</l><r>igh<s n="vblex"/><s n="cni"/><s n="p3"/><s n="sg"/></r></p></e>
      <e><p><l>eoidís</l><r>igh<s n="vblex"/><s n="cni"/><s n="p3"/><s n="pl"/></r></p></e>
      <e><p><l>ithe</l><r>igh<s n="vblex"/><s n="ger"/><s n="sg"/><s n="gen"/></r></p></e>
      <e><p><l>iú</l><r>igh<s n="vblex"/><s n="ger"/><s n="sg"/><s n="nom"/></r></p></e>
      <e><p><l>ím</l><r>igh<s n="vblex"/><s n="imp"/><s n="p1"/><s n="sg"/></r></p></e>
      <e><p><l>ímis</l><r>igh<s n="vblex"/><s n="imp"/><s n="p1"/><s n="pl"/></r></p></e>
      <e><p><l>igh</l><r>igh<s n="vblex"/><s n="imp"/><s n="p2"/><s n="sg"/></r></p></e>
      <e><p><l>ígí</l><r>igh<s n="vblex"/><s n="imp"/><s n="p2"/><s n="pl"/></r></p></e>
      <e><p><l>íodh</l><r>igh<s n="vblex"/><s n="imp"/><s n="p3"/><s n="sg"/></r></p></e>
      <e><p><l>ídís</l><r>igh<s n="vblex"/><s n="imp"/><s n="p3"/><s n="pl"/></r></p></e>
      <e><p><l>igh</l><r>igh<s n="vblex"/><s n="past"/></r></p></e>
      <e><p><l>íodh</l><r>igh<s n="vblex"/><s n="past"/><s n="impers"/><s n="sp"/></r></p></e>
      <e><p><l>íomar</l><r>igh<s n="vblex"/><s n="past"/><s n="p1"/><s n="pl"/></r></p></e>
      <e><p><l>íodar</l><r>igh<s n="vblex"/><s n="past"/><s n="p3"/><s n="pl"/></r></p></e>
      <e><p><l>ítí</l><r>igh<s n="vblex"/><s n="pii"/><s n="impers"/><s n="sp"/></r></p></e>
      <e><p><l>ínn</l><r>igh<s n="vblex"/><s n="pii"/><s n="p1"/><s n="sg"/></r></p></e>
      <e><p><l>ímis</l><r>igh<s n="vblex"/><s n="pii"/><s n="p1"/><s n="pl"/></r></p></e>
      <e><p><l>íteá</l><r>igh<s n="vblex"/><s n="pii"/><s n="p2"/><s n="sg"/></r></p></e>
      <e><p><l>íodh</l><r>igh<s n="vblex"/><s n="pii"/><s n="p2"/><s n="pl"/></r></p></e>
      <e><p><l>íodh</l><r>igh<s n="vblex"/><s n="pii"/><s n="p3"/><s n="sg"/></r></p></e>
      <e><p><l>ídís</l><r>igh<s n="vblex"/><s n="pii"/><s n="p3"/><s n="pl"/></r></p></e>
      <e><p><l>ithe</l><r>igh<s n="vblex"/><s n="pp"/></r></p></e>
      <e><p><l>íonn</l><r>igh<s n="vblex"/><s n="pres"/></r></p></e>
      <e><p><l>ítear</l><r>igh<s n="vblex"/><s n="pres"/><s n="impers"/><s n="sp"/></r></p></e>
      <e><p><l>ím</l><r>igh<s n="vblex"/><s n="pres"/><s n="p1"/><s n="sg"/></r></p></e>
      <e><p><l>ímid</l><r>igh<s n="vblex"/><s n="pres"/><s n="p1"/><s n="pl"/></r></p></e>
      <e><p><l>í</l><r>igh<s n="vblex"/><s n="prs"/></r></p></e>
      <e><p><l>ímid</l><r>igh<s n="vblex"/><s n="prs"/><s n="p1"/><s n="pl"/></r></p></e>
    </pardef>

    <pardef n="tnú/th__vblex">
      <e><p><l>thfaidh</l><r>th<s n="vblex"/><s n="fti"/></r></p></e>
      <e><p><l>thfar</l><r>th<s n="vblex"/><s n="fti"/><s n="impers"/><s n="sp"/></r></p></e>
      <e><p><l>thfaimid</l><r>th<s n="vblex"/><s n="fti"/><s n="p1"/><s n="pl"/></r></p></e>
      <e><p><l>thaim</l><r>th<s n="vblex"/><s n="imp"/><s n="p1"/><s n="sg"/></r></p></e>
      <e><p><l>thaimis</l><r>th<s n="vblex"/><s n="imp"/><s n="p1"/><s n="pl"/></r></p></e>
      <e><p><l>th</l><r>th<s n="vblex"/><s n="imp"/><s n="p2"/><s n="sg"/></r></p></e>
      <e><p><l>thaigí</l><r>th<s n="vblex"/><s n="imp"/><s n="p2"/><s n="pl"/></r></p></e>
      <e><p><l>thadh</l><r>th<s n="vblex"/><s n="imp"/><s n="p3"/><s n="sg"/></r></p></e>
      <e><p><l>thaidís</l><r>th<s n="vblex"/><s n="imp"/><s n="p3"/><s n="pl"/></r></p></e>
      <e><p><l>thadh</l><r>th<s n="vblex"/><s n="past"/><s n="impers"/><s n="sp"/></r></p></e>
      <e><p><l>ite</l><r>th<s n="vblex"/><s n="pp"/></r></p></e>
      <e><p><l>thann</l><r>th<s n="vblex"/><s n="pres"/></r></p></e>
      <e><p><l>tar</l><r>th<s n="vblex"/><s n="pres"/><s n="impers"/><s n="sp"/></r></p></e>
      <e><p><l>thaim</l><r>th<s n="vblex"/><s n="pres"/><s n="p1"/><s n="sg"/></r></p></e>
      <e><p><l>thaimid</l><r>th<s n="vblex"/><s n="pres"/><s n="p1"/><s n="pl"/></r></p></e>
    </pardef>

    <pardef n="mionn__n_m">
      <e><p><l>a</l><r><s n="n"/><s n="m"/><s n="sg"/><s n="gen"/></r></p></e>
      <e><p><l></l><r><s n="n"/><s n="m"/><s n="sg"/><s n="nom"/></r></p></e>
      <e><p><l></l><r><s n="n"/><s n="m"/><s n="pl"/><s n="gen"/></r></p></e>
      <e><p><l>aí</l><r><s n="n"/><s n="m"/><s n="pl"/><s n="nom"/></r></p></e>
    </pardef>

    <pardef n="uaire__n_f">
      <e><p><l></l><r><s n="n"/><s n="f"/><s n="pl"/><s n="nom"/></r></p></e>
    </pardef>

    <pardef n="tí__adj">
      <e><p><l></l><r><s n="adj"/><s n="m"/><s n="sg"/><s n="gen"/></r></p></e>
      <e><p><l></l><r><s n="adj"/><s n="f"/><s n="sg"/><s n="gen"/></r></p></e>
      <e><p><l></l><r><s n="adj"/><s n="mf"/><s n="sg"/><s n="nom"/></r></p></e>
      <e><p><l></l><r><s n="adj"/><s n="mf"/><s n="pl"/><s n="nom"/></r></p></e>
    </pardef>

    <pardef n="cla/íomh__n_m">
      <e><p><l>ímh</l><r>íomh<s n="n"/><s n="m"/><s n="sg"/><s n="gen"/></r></p></e>
      <e><p><l>íomh</l><r>íomh<s n="n"/><s n="m"/><s n="sg"/><s n="nom"/></r></p></e>
      <e><p><l>imhte</l><r>íomh<s n="n"/><s n="m"/><s n="pl"/><s n="nom"/></r></p></e>
    </pardef>

    <pardef n="im__n_m">
      <e><p><l>e</l><r><s n="n"/><s n="m"/><s n="sg"/><s n="gen"/></r></p></e>
      <e><p><l></l><r><s n="n"/><s n="m"/><s n="sg"/><s n="nom"/></r></p></e>
      <e><p><l>eanna</l><r><s n="n"/><s n="m"/><s n="pl"/><s n="gen"/></r></p></e>
      <e><p><l>eanna</l><r><s n="n"/><s n="m"/><s n="pl"/><s n="nom"/></r></p></e>
    </pardef>

    <pardef n="urgha/bh__vblex">
      <e><p><l>bhfaidh</l><r>bh<s n="vblex"/><s n="fti"/></r></p></e>
      <e><p><l>bhfar</l><r>bh<s n="vblex"/><s n="fti"/><s n="impers"/><s n="sp"/></r></p></e>
      <e><p><l>bhfaimid</l><r>bh<s n="vblex"/><s n="fti"/><s n="p1"/><s n="pl"/></r></p></e>
      <e><p><l>bhfaí</l><r>bh<s n="vblex"/><s n="cni"/><s n="impers"/><s n="sp"/></r></p></e>
      <e><p><l>bhfainn</l><r>bh<s n="vblex"/><s n="cni"/><s n="p1"/><s n="sg"/></r></p></e>
      <e><p><l>bhfaimis</l><r>bh<s n="vblex"/><s n="cni"/><s n="p1"/><s n="pl"/></r></p></e>
      <e><p><l>bhfá</l><r>bh<s n="vblex"/><s n="cni"/><s n="p2"/><s n="sg"/></r></p></e>
      <e><p><l>bhfadh</l><r>bh<s n="vblex"/><s n="cni"/><s n="p2"/><s n="pl"/></r></p></e>
      <e><p><l>bhfadh</l><r>bh<s n="vblex"/><s n="cni"/><s n="p3"/><s n="sg"/></r></p></e>
      <e><p><l>bhfaidís</l><r>bh<s n="vblex"/><s n="cni"/><s n="p3"/><s n="pl"/></r></p></e>
      <e><p><l>bhaim</l><r>bh<s n="vblex"/><s n="imp"/><s n="p1"/><s n="sg"/></r></p></e>
      <e><p><l>bhaimis</l><r>bh<s n="vblex"/><s n="imp"/><s n="p1"/><s n="pl"/></r></p></e>
      <e><p><l>bh</l><r>bh<s n="vblex"/><s n="imp"/><s n="p2"/><s n="sg"/></r></p></e>
      <e><p><l>bhaigí</l><r>bh<s n="vblex"/><s n="imp"/><s n="p2"/><s n="pl"/></r></p></e>
      <e><p><l>bhadh</l><r>bh<s n="vblex"/><s n="imp"/><s n="p3"/><s n="sg"/></r></p></e>
      <e><p><l>bhaidís</l><r>bh<s n="vblex"/><s n="imp"/><s n="p3"/><s n="pl"/></r></p></e>
      <e><p><l>bh</l><r>bh<s n="vblex"/><s n="past"/></r></p></e>
      <e><p><l>bhadh</l><r>bh<s n="vblex"/><s n="past"/><s n="impers"/><s n="sp"/></r></p></e>
      <e><p><l>bhamar</l><r>bh<s n="vblex"/><s n="past"/><s n="p1"/><s n="pl"/></r></p></e>
      <e><p><l>bhadar</l><r>bh<s n="vblex"/><s n="past"/><s n="p3"/><s n="pl"/></r></p></e>
      <e><p><l>bhtaí</l><r>bh<s n="vblex"/><s n="pii"/><s n="impers"/><s n="sp"/></r></p></e>
      <e><p><l>bhainn</l><r>bh<s n="vblex"/><s n="pii"/><s n="p1"/><s n="sg"/></r></p></e>
      <e><p><l>bhaimis</l><r>bh<s n="vblex"/><s n="pii"/><s n="p1"/><s n="pl"/></r></p></e>
      <e><p><l>bhtá</l><r>bh<s n="vblex"/><s n="pii"/><s n="p2"/><s n="sg"/></r></p></e>
      <e><p><l>bhadh</l><r>bh<s n="vblex"/><s n="pii"/><s n="p2"/><s n="pl"/></r></p></e>
      <e><p><l>bhadh</l><r>bh<s n="vblex"/><s n="pii"/><s n="p3"/><s n="sg"/></r></p></e>
      <e><p><l>bhaidís</l><r>bh<s n="vblex"/><s n="pii"/><s n="p3"/><s n="pl"/></r></p></e>
      <e><p><l>fa</l><r>bh<s n="vblex"/><s n="pp"/></r></p></e>
      <e><p><l>bhann</l><r>bh<s n="vblex"/><s n="pres"/></r></p></e>
      <e><p><l>bhtar</l><r>bh<s n="vblex"/><s n="pres"/><s n="impers"/><s n="sp"/></r></p></e>
      <e><p><l>bhaim</l><r>bh<s n="vblex"/><s n="pres"/><s n="p1"/><s n="sg"/></r></p></e>
      <e><p><l>bhaimid</l><r>bh<s n="vblex"/><s n="pres"/><s n="p1"/><s n="pl"/></r></p></e>
      <e><p><l>bha</l><r>bh<s n="vblex"/><s n="prs"/></r></p></e>
      <e><p><l>bhaimid</l><r>bh<s n="vblex"/><s n="prs"/><s n="p1"/><s n="pl"/></r></p></e>
    </pardef>

    <pardef n="í/on__adj">
      <e><p><l>on</l><r>on<s n="adj"/><s n="m"/><s n="sg"/><s n="gen"/></r></p></e>
      <e><p><l>ne</l><r>on<s n="adj"/><s n="f"/><s n="sg"/><s n="gen"/></r></p></e>
      <e><p><l>on</l><r>on<s n="adj"/><s n="mf"/><s n="sg"/><s n="nom"/></r></p></e>
      <e><p><l>ona</l><r>on<s n="adj"/><s n="mf"/><s n="pl"/><s n="nom"/></r></p></e>
    </pardef>

    <pardef n="bo/rb__adj">
      <e><p><l>irb</l><r>rb<s n="adj"/><s n="m"/><s n="sg"/><s n="gen"/></r></p></e>
      <e><p><l>irbe</l><r>rb<s n="adj"/><s n="f"/><s n="sg"/><s n="gen"/></r></p></e>
      <e><p><l>rb</l><r>rb<s n="adj"/><s n="mf"/><s n="sg"/><s n="nom"/></r></p></e>
      <e><p><l>rba</l><r>rb<s n="adj"/><s n="mf"/><s n="pl"/><s n="nom"/></r></p></e>
    </pardef>

    <pardef n="dúb/ail__vblex">
      <e><p><l>lóidh</l><r>ail<s n="vblex"/><s n="fti"/></r></p></e>
      <e><p><l>lófar</l><r>ail<s n="vblex"/><s n="fti"/><s n="impers"/><s n="sp"/></r></p></e>
      <e><p><l>lóimid</l><r>ail<s n="vblex"/><s n="fti"/><s n="p1"/><s n="pl"/></r></p></e>
      <e><p><l>laím</l><r>ail<s n="vblex"/><s n="imp"/><s n="p1"/><s n="sg"/></r></p></e>
      <e><p><l>laímis</l><r>ail<s n="vblex"/><s n="imp"/><s n="p1"/><s n="pl"/></r></p></e>
      <e><p><l>ail</l><r>ail<s n="vblex"/><s n="imp"/><s n="p2"/><s n="sg"/></r></p></e>
      <e><p><l>laígí</l><r>ail<s n="vblex"/><s n="imp"/><s n="p2"/><s n="pl"/></r></p></e>
      <e><p><l>laíodh</l><r>ail<s n="vblex"/><s n="imp"/><s n="p3"/><s n="sg"/></r></p></e>
      <e><p><l>laídís</l><r>ail<s n="vblex"/><s n="imp"/><s n="p3"/><s n="pl"/></r></p></e>
      <e><p><l>laíodh</l><r>ail<s n="vblex"/><s n="past"/><s n="impers"/><s n="sp"/></r></p></e>
      <e><p><l>ailte</l><r>ail<s n="vblex"/><s n="pp"/></r></p></e>
      <e><p><l>laíonn</l><r>ail<s n="vblex"/><s n="pres"/></r></p></e>
      <e><p><l>laítear</l><r>ail<s n="vblex"/><s n="pres"/><s n="impers"/><s n="sp"/></r></p></e>
      <e><p><l>laím</l><r>ail<s n="vblex"/><s n="pres"/><s n="p1"/><s n="sg"/></r></p></e>
      <e><p><l>laímid</l><r>ail<s n="vblex"/><s n="pres"/><s n="p1"/><s n="pl"/></r></p></e>
    </pardef>

    <pardef n="Sla/t__n_f">
      <e><p><l>ite</l><r>t<s n="n"/><s n="f"/><s n="sg"/><s n="gen"/></r></p></e>
      <e><p><l>t</l><r>t<s n="n"/><s n="f"/><s n="sg"/><s n="nom"/></r></p></e>
    </pardef>

    <pardef n="gua/lainn__n_f">
      <e><p><l>lainne</l><r>lainn<s n="n"/><s n="f"/><s n="sg"/><s n="gen"/></r></p></e>
      <e><p><l>lainn</l><r>lainn<s n="n"/><s n="f"/><s n="sg"/><s n="nom"/></r></p></e>
      <e><p><l>illí</l><r>lainn<s n="n"/><s n="f"/><s n="pl"/><s n="nom"/></r></p></e>
    </pardef>

    <pardef n="blao/sc__n_f">
      <e><p><l>isce</l><r>sc<s n="n"/><s n="f"/><s n="sg"/><s n="gen"/></r></p></e>
      <e><p><l>sc</l><r>sc<s n="n"/><s n="f"/><s n="sg"/><s n="nom"/></r></p></e>
      <e><p><l>scanna</l><r>sc<s n="n"/><s n="f"/><s n="pl"/><s n="gen"/></r></p></e>
      <e><p><l>scanna</l><r>sc<s n="n"/><s n="f"/><s n="pl"/><s n="nom"/></r></p></e>
    </pardef>

    <pardef n="f/igh__vblex">
      <e><p><l>ífidh</l><r>igh<s n="vblex"/><s n="fti"/></r></p></e>
      <e><p><l>ífear</l><r>igh<s n="vblex"/><s n="fti"/><s n="impers"/><s n="sp"/></r></p></e>
      <e><p><l>ífimid</l><r>igh<s n="vblex"/><s n="fti"/><s n="p1"/><s n="pl"/></r></p></e>
      <e><p><l>ite</l><r>igh<s n="vblex"/><s n="ger"/><s n="sg"/><s n="gen"/></r></p></e>
      <e><p><l>í</l><r>igh<s n="vblex"/><s n="ger"/><s n="sg"/><s n="nom"/></r></p></e>
      <e><p><l>ím</l><r>igh<s n="vblex"/><s n="imp"/><s n="p1"/><s n="sg"/></r></p></e>
      <e><p><l>ímis</l><r>igh<s n="vblex"/><s n="imp"/><s n="p1"/><s n="pl"/></r></p></e>
      <e><p><l>igh</l><r>igh<s n="vblex"/><s n="imp"/><s n="p2"/><s n="sg"/></r></p></e>
      <e><p><l>ígí</l><r>igh<s n="vblex"/><s n="imp"/><s n="p2"/><s n="pl"/></r></p></e>
      <e><p><l>íodh</l><r>igh<s n="vblex"/><s n="imp"/><s n="p3"/><s n="sg"/></r></p></e>
      <e><p><l>ídís</l><r>igh<s n="vblex"/><s n="imp"/><s n="p3"/><s n="pl"/></r></p></e>
      <e><p><l>íodh</l><r>igh<s n="vblex"/><s n="past"/><s n="impers"/><s n="sp"/></r></p></e>
      <e><p><l>ite</l><r>igh<s n="vblex"/><s n="pp"/></r></p></e>
      <e><p><l>íonn</l><r>igh<s n="vblex"/><s n="pres"/></r></p></e>
      <e><p><l>itear</l><r>igh<s n="vblex"/><s n="pres"/><s n="impers"/><s n="sp"/></r></p></e>
      <e><p><l>ím</l><r>igh<s n="vblex"/><s n="pres"/><s n="p1"/><s n="sg"/></r></p></e>
      <e><p><l>ímid</l><r>igh<s n="vblex"/><s n="pres"/><s n="p1"/><s n="pl"/></r></p></e>
    </pardef>

    <pardef n="mí__n_f">
      <e><p><l>osa</l><r><s n="n"/><s n="f"/><s n="sg"/><s n="gen"/></r></p></e>
      <e><p><l></l><r><s n="n"/><s n="f"/><s n="sg"/><s n="nom"/></r></p></e>
      <e><p><l>onna</l><r><s n="n"/><s n="f"/><s n="pl"/><s n="nom"/></r></p></e>
    </pardef>

    <pardef n="deirf/iúr__n_f">
      <e><p><l>éar</l><r>iúr<s n="n"/><s n="f"/><s n="sg"/><s n="gen"/></r></p></e>
      <e><p><l>iúr</l><r>iúr<s n="n"/><s n="f"/><s n="sg"/><s n="nom"/></r></p></e>
      <e><p><l>iúracha</l><r>iúr<s n="n"/><s n="f"/><s n="pl"/><s n="nom"/></r></p></e>
    </pardef>

    <pardef n="aná/il__n_f">
      <e><p><l>la</l><r>il<s n="n"/><s n="f"/><s n="sg"/><s n="gen"/></r></p></e>
      <e><p><l>il</l><r>il<s n="n"/><s n="f"/><s n="sg"/><s n="nom"/></r></p></e>
      <e><p><l>lacha</l><r>il<s n="n"/><s n="f"/><s n="pl"/><s n="gen"/></r></p></e>
      <e><p><l>lacha</l><r>il<s n="n"/><s n="f"/><s n="pl"/><s n="nom"/></r></p></e>
    </pardef>

    <pardef n="n/í__n_m">
      <e><p><l>í</l><r>í<s n="n"/><s n="m"/><s n="sg"/><s n="gen"/></r></p></e>
      <e><p><l>í</l><r>í<s n="n"/><s n="m"/><s n="sg"/><s n="nom"/></r></p></e>
      <e><p><l>ithe</l><r>í<s n="n"/><s n="m"/><s n="pl"/><s n="gen"/></r></p></e>
      <e><p><l>ithe</l><r>í<s n="n"/><s n="m"/><s n="pl"/><s n="nom"/></r></p></e>
    </pardef>

    <pardef n="to/ghadh__n_m">
      <e><p><l>fa</l><r>ghadh<s n="n"/><s n="m"/><s n="sg"/><s n="gen"/></r></p></e>
      <e><p><l>ghadh</l><r>ghadh<s n="n"/><s n="m"/><s n="sg"/><s n="nom"/></r></p></e>
    </pardef>

    <pardef n="Gána__np_m">
      <e><p><l></l><r><s n="np"/><s n="top"/><s n="m"/><s n="sg"/><s n="nom"/></r></p></e>
      <e><p><l></l><r><s n="np"/><s n="top"/><s n="m"/><s n="sg"/><s n="gen"/></r></p></e>
    </pardef>

    <pardef n="Seirbia__np_f">
      <e><p><l></l><r><s n="np"/><s n="top"/><s n="f"/><s n="sg"/><s n="nom"/></r></p></e>
      <e><p><l></l><r><s n="np"/><s n="top"/><s n="f"/><s n="sg"/><s n="gen"/></r></p></e>
    </pardef>

    <pardef n="Gaillimh__np_f">
      <e><p><l></l><r><s n="np"/><s n="top"/><s n="f"/><s n="sg"/><s n="nom"/></r></p></e>
      <e><p><l>e</l><r><s n="np"/><s n="top"/><s n="f"/><s n="sg"/><s n="gen"/></r></p></e>
    </pardef>

    <pardef n="Tír__n_f">
      <e><p><l></l><r><s n="n"/><s n="f"/><s n="sg"/><s n="nom"/></r></p></e>
      <e><p><l>e</l><r><s n="n"/><s n="f"/><s n="sg"/><s n="gen"/></r></p></e>
    </pardef>

    <pardef n="ataispeá/in__vblex">
      <e><p><l>nfaidh</l><r>in<s n="vblex"/><s n="fti"/></r></p></e>
      <e><p><l>nfar</l><r>in<s n="vblex"/><s n="fti"/><s n="impers"/><s n="sp"/></r></p></e>
      <e><p><l>nfaimid</l><r>in<s n="vblex"/><s n="fti"/><s n="p1"/><s n="pl"/></r></p></e>
      <e><p><l>nfaí</l><r>in<s n="vblex"/><s n="cni"/><s n="impers"/><s n="sp"/></r></p></e>
      <e><p><l>nfainn</l><r>in<s n="vblex"/><s n="cni"/><s n="p1"/><s n="sg"/></r></p></e>
      <e><p><l>nfaimis</l><r>in<s n="vblex"/><s n="cni"/><s n="p1"/><s n="pl"/></r></p></e>
      <e><p><l>nfá</l><r>in<s n="vblex"/><s n="cni"/><s n="p2"/><s n="sg"/></r></p></e>
      <e><p><l>nfadh</l><r>in<s n="vblex"/><s n="cni"/><s n="p2"/><s n="pl"/></r></p></e>
      <e><p><l>nfadh</l><r>in<s n="vblex"/><s n="cni"/><s n="p3"/><s n="sg"/></r></p></e>
      <e><p><l>nfaidís</l><r>in<s n="vblex"/><s n="cni"/><s n="p3"/><s n="pl"/></r></p></e>
      <e><p><l>naim</l><r>in<s n="vblex"/><s n="imp"/><s n="p1"/><s n="sg"/></r></p></e>
      <e><p><l>naimis</l><r>in<s n="vblex"/><s n="imp"/><s n="p1"/><s n="pl"/></r></p></e>
      <e><p><l>in</l><r>in<s n="vblex"/><s n="imp"/><s n="p2"/><s n="sg"/></r></p></e>
      <e><p><l>naigí</l><r>in<s n="vblex"/><s n="imp"/><s n="p2"/><s n="pl"/></r></p></e>
      <e><p><l>nadh</l><r>in<s n="vblex"/><s n="imp"/><s n="p3"/><s n="sg"/></r></p></e>
      <e><p><l>naidís</l><r>in<s n="vblex"/><s n="imp"/><s n="p3"/><s n="pl"/></r></p></e>
      <e><p><l>in</l><r>in<s n="vblex"/><s n="past"/></r></p></e>
      <e><p><l>nadh</l><r>in<s n="vblex"/><s n="past"/><s n="impers"/><s n="sp"/></r></p></e>
      <e><p><l>namar</l><r>in<s n="vblex"/><s n="past"/><s n="p1"/><s n="pl"/></r></p></e>
      <e><p><l>nadar</l><r>in<s n="vblex"/><s n="past"/><s n="p3"/><s n="pl"/></r></p></e>
      <e><p><l>ntaí</l><r>in<s n="vblex"/><s n="pii"/><s n="impers"/><s n="sp"/></r></p></e>
      <e><p><l>nainn</l><r>in<s n="vblex"/><s n="pii"/><s n="p1"/><s n="sg"/></r></p></e>
      <e><p><l>naimis</l><r>in<s n="vblex"/><s n="pii"/><s n="p1"/><s n="pl"/></r></p></e>
      <e><p><l>ntá</l><r>in<s n="vblex"/><s n="pii"/><s n="p2"/><s n="sg"/></r></p></e>
      <e><p><l>nadh</l><r>in<s n="vblex"/><s n="pii"/><s n="p2"/><s n="pl"/></r></p></e>
      <e><p><l>nadh</l><r>in<s n="vblex"/><s n="pii"/><s n="p3"/><s n="sg"/></r></p></e>
      <e><p><l>naidís</l><r>in<s n="vblex"/><s n="pii"/><s n="p3"/><s n="pl"/></r></p></e>
      <e><p><l>nta</l><r>in<s n="vblex"/><s n="pp"/></r></p></e>
      <e><p><l>nann</l><r>in<s n="vblex"/><s n="pres"/></r></p></e>
      <e><p><l>ntar</l><r>in<s n="vblex"/><s n="pres"/><s n="impers"/><s n="sp"/></r></p></e>
      <e><p><l>naim</l><r>in<s n="vblex"/><s n="pres"/><s n="p1"/><s n="sg"/></r></p></e>
      <e><p><l>naimid</l><r>in<s n="vblex"/><s n="pres"/><s n="p1"/><s n="pl"/></r></p></e>
      <e><p><l>na</l><r>in<s n="vblex"/><s n="prs"/></r></p></e>
      <e><p><l>naimid</l><r>in<s n="vblex"/><s n="prs"/><s n="p1"/><s n="pl"/></r></p></e>
    </pardef>

    <pardef n="ú/s__n_m">
      <e><p><l>is</l><r>s<s n="n"/><s n="m"/><s n="sg"/><s n="gen"/></r></p></e>
      <e><p><l>s</l><r>s<s n="n"/><s n="m"/><s n="sg"/><s n="nom"/></r></p></e>
    </pardef>

    <pardef n="fe/ad__n_f">
      <e><p><l>ide</l><r>ad<s n="n"/><s n="f"/><s n="sg"/><s n="gen"/></r></p></e>
      <e><p><l>ad</l><r>ad<s n="n"/><s n="f"/><s n="sg"/><s n="nom"/></r></p></e>
      <e><p><l>adanna</l><r>ad<s n="n"/><s n="f"/><s n="pl"/><s n="gen"/></r></p></e>
      <e><p><l>adanna</l><r>ad<s n="n"/><s n="f"/><s n="pl"/><s n="nom"/></r></p></e>
    </pardef>

    <pardef n="foghla/im__vblex">
      <e><p><l>mtha</l><r>im<s n="vblex"/><s n="pp"/></r></p></e>
      <e><p><l>im</l><r>im<s n="vblex"/><s n="ger"/><s n="m"/><s n="sg"/><s n="nom"/></r></p></e>
      <e><p><l>ma</l><r>im<s n="vblex"/><s n="ger"/><s n="m"/><s n="sg"/><s n="gen"/></r></p></e>

      <e><p><l>imíonn</l><r>im<s n="vblex"/><s n="pres"/></r></p></e>
      <e><p><l>imím</l><r>im<s n="vblex"/><s n="pres"/><s n="p1"/><s n="sg"/></r></p></e>
      <e><p><l>imímid</l><r>im<s n="vblex"/><s n="pres"/><s n="p1"/><s n="pl"/></r></p></e>
      <e><p><l>imítear</l><r>im<s n="vblex"/><s n="pres"/><s n="impers"/><s n="sp"/></r></p></e>

      <e><p><l>im</l><r>im<s n="vblex"/><s n="past"/></r></p></e>
      <e><p><l>imíomar</l><r>im<s n="vblex"/><s n="past"/><s n="p1"/><s n="pl"/></r></p></e>
      <e><p><l>imíodh</l><r>im<s n="vblex"/><s n="past"/><s n="impers"/><s n="sp"/></r></p></e>

      <e><p><l>imeoidh</l><r>im<s n="vblex"/><s n="fti"/></r></p></e>
      <e><p><l>imeoimid</l><r>im<s n="vblex"/><s n="fti"/><s n="p1"/><s n="pl"/></r></p></e>
      <e><p><l>imeofar</l><r>im<s n="vblex"/><s n="fti"/><s n="impers"/><s n="sp"/></r></p></e>

      <e><p><l>imím</l><r>im<s n="vblex"/><s n="imp"/><s n="p1"/><s n="sg"/></r></p></e>
      <e><p><l>im</l><r>im<s n="vblex"/><s n="imp"/><s n="p2"/><s n="sg"/></r></p></e>
      <e><p><l>imíodh</l><r>im<s n="vblex"/><s n="imp"/><s n="p3"/><s n="sg"/></r></p></e>
      <e><p><l>imímis</l><r>im<s n="vblex"/><s n="imp"/><s n="p1"/><s n="pl"/></r></p></e>
      <e><p><l>imígí</l><r>im<s n="vblex"/><s n="imp"/><s n="p2"/><s n="pl"/></r></p></e>
      <e><p><l>imídís</l><r>im<s n="vblex"/><s n="imp"/><s n="p3"/><s n="pl"/></r></p></e>
      <e><p><l>imítear</l><r>im<s n="vblex"/><s n="imp"/><s n="impers"/><s n="sp"/></r></p></e>

      <e><p><l>imeoinn</l><r>im<s n="vblex"/><s n="cni"/><s n="p1"/><s n="sg"/></r></p></e>
      <e><p><l>imeofá</l><r>im<s n="vblex"/><s n="cni"/><s n="p2"/><s n="sg"/></r></p></e>
      <e><p><l>imeodh</l><r>im<s n="vblex"/><s n="cni"/><s n="p3"/><s n="sg"/></r></p></e>
      <e><p><l>imeoimis</l><r>im<s n="vblex"/><s n="cni"/><s n="p1"/><s n="pl"/></r></p></e>
      <e><p><l>imeodh</l><r>im<s n="vblex"/><s n="cni"/><s n="p2"/><s n="pl"/></r></p></e>
      <e><p><l>imeoidís</l><r>im<s n="vblex"/><s n="cni"/><s n="p3"/><s n="pl"/></r></p></e>
      <e><p><l>imeofaí</l><r>im<s n="vblex"/><s n="cni"/><s n="impers"/><s n="sp"/></r></p></e>

      <e><p><l>imínn</l><r>im<s n="vblex"/><s n="pii"/><s n="p1"/><s n="sg"/></r></p></e>
      <e><p><l>imíteá</l><r>im<s n="vblex"/><s n="pii"/><s n="p2"/><s n="sg"/></r></p></e>
      <e><p><l>imíodh</l><r>im<s n="vblex"/><s n="pii"/><s n="p3"/><s n="sg"/></r></p></e>
      <e><p><l>imímis</l><r>im<s n="vblex"/><s n="pii"/><s n="p1"/><s n="pl"/></r></p></e>
      <e><p><l>imíodh</l><r>im<s n="vblex"/><s n="pii"/><s n="p2"/><s n="pl"/></r></p></e>
      <e><p><l>imídís</l><r>im<s n="vblex"/><s n="pii"/><s n="p3"/><s n="pl"/></r></p></e>
      <e><p><l>imítí</l><r>im<s n="vblex"/><s n="pii"/><s n="impers"/><s n="sp"/></r></p></e>

      <e><p><l>imí</l><r>im<s n="vblex"/><s n="prs"/></r></p></e>
      <e><p><l>imímid</l><r>im<s n="vblex"/><s n="prs"/><s n="p1"/><s n="pl"/></r></p></e>
      <e><p><l>imítear</l><r>im<s n="vblex"/><s n="prs"/><s n="impers"/><s n="sp"/></r></p></e>
    </pardef>

    <pardef n="mí/ol__n_m">
      <e><p><l>l</l><r>ol<s n="n"/><s n="m"/><s n="sg"/><s n="gen"/></r></p></e>
      <e><p><l>ol</l><r>ol<s n="n"/><s n="m"/><s n="sg"/><s n="nom"/></r></p></e>
      <e><p><l>olta</l><r>ol<s n="n"/><s n="m"/><s n="pl"/><s n="gen"/></r></p></e>
      <e><p><l>olta</l><r>ol<s n="n"/><s n="m"/><s n="pl"/><s n="nom"/></r></p></e>
    </pardef>

    <pardef n="uair__n_f">
      <e><p><l>e</l><r><s n="n"/><s n="f"/><s n="sg"/><s n="gen"/></r></p></e>
      <e><p><l></l><r><s n="n"/><s n="f"/><s n="sg"/><s n="nom"/></r></p></e>
      <e><p><l>eanta</l><r><s n="n"/><s n="f"/><s n="pl"/><s n="gen"/></r></p></e>
      <e><p><l>eanta</l><r><s n="n"/><s n="f"/><s n="pl"/><s n="nom"/></r></p></e>
    </pardef>

    <pardef n="Aindé/is__n_m">
      <e><p><l>as</l><r>is<s n="n"/><s n="m"/><s n="pl"/><s n="gen"/></r></p></e>
      <e><p><l>is</l><r>is<s n="n"/><s n="m"/><s n="pl"/><s n="nom"/></r></p></e>
    </pardef>

    <pardef n="tuisc/int__n_f">
      <e><p><l>eana</l><r>int<s n="n"/><s n="f"/><s n="sg"/><s n="gen"/></r></p></e>
      <e><p><l>int</l><r>int<s n="n"/><s n="f"/><s n="sg"/><s n="nom"/></r></p></e>
      <e><p><l>intí</l><r>int<s n="n"/><s n="f"/><s n="pl"/><s n="gen"/></r></p></e>
      <e><p><l>intí</l><r>int<s n="n"/><s n="f"/><s n="pl"/><s n="nom"/></r></p></e>
    </pardef>

    <pardef n="í/ol__n_m">
      <e><p><l>l</l><r>ol<s n="n"/><s n="m"/><s n="sg"/><s n="gen"/></r></p></e>
      <e><p><l>ol</l><r>ol<s n="n"/><s n="m"/><s n="sg"/><s n="nom"/></r></p></e>
      <e><p><l>ol</l><r>ol<s n="n"/><s n="m"/><s n="pl"/><s n="gen"/></r></p></e>
      <e><p><l>ola</l><r>ol<s n="n"/><s n="m"/><s n="pl"/><s n="nom"/></r></p></e>
    </pardef>

    <pardef n="oíche__n_f">
      <e><p><l></l><r><s n="n"/><s n="f"/><s n="sg"/><s n="gen"/></r></p></e>
      <e><p><l></l><r><s n="n"/><s n="f"/><s n="sg"/><s n="nom"/></r></p></e>
      <e><p><l>anta</l><r><s n="n"/><s n="f"/><s n="pl"/><s n="nom"/></r></p></e>
    </pardef>

    <pardef n="corra/í__n_m">
      <e><p><l>ithe</l><r>í<s n="n"/><s n="m"/><s n="sg"/><s n="gen"/></r></p></e>
      <e><p><l>í</l><r>í<s n="n"/><s n="m"/><s n="sg"/><s n="nom"/></r></p></e>
    </pardef>

    <pardef n="cá/ith__n_f">
      <e><p><l>tha</l><r>ith<s n="n"/><s n="f"/><s n="sg"/><s n="gen"/></r></p></e>
      <e><p><l>ith</l><r>ith<s n="n"/><s n="f"/><s n="sg"/><s n="nom"/></r></p></e>
    </pardef>

    <pardef n="máist/ir__n_m">
      <e><p><l>ir</l><r>ir<s n="n"/><s n="m"/><s n="sg"/><s n="gen"/></r></p></e>
      <e><p><l>ir</l><r>ir<s n="n"/><s n="m"/><s n="sg"/><s n="nom"/></r></p></e>
      <e><p><l>rí</l><r>ir<s n="n"/><s n="m"/><s n="pl"/><s n="gen"/></r></p></e>
      <e><p><l>rí</l><r>ir<s n="n"/><s n="m"/><s n="pl"/><s n="nom"/></r></p></e>
    </pardef>

    <pardef n="tr/iuch__n_m">
      <e><p><l>eacha</l><r>iuch<s n="n"/><s n="m"/><s n="sg"/><s n="gen"/></r></p></e>
      <e><p><l>iuch</l><r>iuch<s n="n"/><s n="m"/><s n="sg"/><s n="nom"/></r></p></e>
    </pardef>

    <pardef n="fill/eadh__n_m">
      <e><p><l>idh</l><r>eadh<s n="n"/><s n="m"/><s n="sg"/><s n="gen"/></r></p></e>
      <e><p><l>eadh</l><r>eadh<s n="n"/><s n="m"/><s n="sg"/><s n="nom"/></r></p></e>
      <e><p><l>teacha</l><r>eadh<s n="n"/><s n="m"/><s n="pl"/><s n="nom"/></r></p></e>
    </pardef>

    <pardef n="sá/s__n_m">
      <e><p><l>is</l><r>s<s n="n"/><s n="m"/><s n="sg"/><s n="gen"/></r></p></e>
      <e><p><l>s</l><r>s<s n="n"/><s n="m"/><s n="sg"/><s n="nom"/></r></p></e>
      <e><p><l>sanna</l><r>s<s n="n"/><s n="m"/><s n="pl"/><s n="gen"/></r></p></e>
      <e><p><l>sanna</l><r>s<s n="n"/><s n="m"/><s n="pl"/><s n="nom"/></r></p></e>
    </pardef>

    <pardef n="té/amh__n_m">
      <e><p><l>imh</l><r>amh<s n="n"/><s n="m"/><s n="sg"/><s n="gen"/></r></p></e>
      <e><p><l>amh</l><r>amh<s n="n"/><s n="m"/><s n="sg"/><s n="nom"/></r></p></e>
    </pardef>

    <pardef n="feora/inn__n_f">
      <e><p><l>nn</l><r>inn<s n="n"/><s n="f"/><s n="sg"/><s n="gen"/></r></p></e>
      <e><p><l>inn</l><r>inn<s n="n"/><s n="f"/><s n="sg"/><s n="nom"/></r></p></e>
      <e><p><l>nna</l><r>inn<s n="n"/><s n="f"/><s n="pl"/><s n="gen"/></r></p></e>
      <e><p><l>nna</l><r>inn<s n="n"/><s n="f"/><s n="pl"/><s n="nom"/></r></p></e>
    </pardef>

    <pardef n="lá/th__n_m">
      <e><p><l>ith</l><r>th<s n="n"/><s n="m"/><s n="sg"/><s n="gen"/></r></p></e>
      <e><p><l>th</l><r>th<s n="n"/><s n="m"/><s n="sg"/><s n="nom"/></r></p></e>
    </pardef>

    <pardef n="cí/or__n_f">
      <e><p><l>re</l><r>or<s n="n"/><s n="f"/><s n="sg"/><s n="gen"/></r></p></e>
      <e><p><l>or</l><r>or<s n="n"/><s n="f"/><s n="sg"/><s n="nom"/></r></p></e>
      <e><p><l>or</l><r>or<s n="n"/><s n="f"/><s n="pl"/><s n="gen"/></r></p></e>
      <e><p><l>ora</l><r>or<s n="n"/><s n="f"/><s n="pl"/><s n="nom"/></r></p></e>
    </pardef>

    <pardef n="cl/eas__n_m">
      <e><p><l>is</l><r>eas<s n="n"/><s n="m"/><s n="sg"/><s n="gen"/></r></p></e>
      <e><p><l>eas</l><r>eas<s n="n"/><s n="m"/><s n="sg"/><s n="nom"/></r></p></e>
      <e><p><l>eas</l><r>eas<s n="n"/><s n="m"/><s n="pl"/><s n="gen"/></r></p></e>
      <e><p><l>easa</l><r>eas<s n="n"/><s n="m"/><s n="pl"/><s n="nom"/></r></p></e>
    </pardef>

    <pardef n="fli/odh__n_f">
      <e><p><l>dhe</l><r>odh<s n="n"/><s n="f"/><s n="sg"/><s n="gen"/></r></p></e>
      <e><p><l>odh</l><r>odh<s n="n"/><s n="f"/><s n="sg"/><s n="nom"/></r></p></e>
    </pardef>

    <pardef n="te/ann__adj">
      <e><p><l>ann</l><r>ann<s n="adj"/><s n="m"/><s n="sg"/><s n="gen"/></r></p></e>
      <e><p><l>inne</l><r>ann<s n="adj"/><s n="f"/><s n="sg"/><s n="gen"/></r></p></e>
      <e><p><l>ann</l><r>ann<s n="adj"/><s n="mf"/><s n="sg"/><s n="nom"/></r></p></e>
      <e><p><l>anna</l><r>ann<s n="adj"/><s n="mf"/><s n="pl"/><s n="nom"/></r></p></e>
    </pardef>

    <pardef n="las__vblex">
      <e><p><l>faidh</l><r><s n="vblex"/><s n="fti"/></r></p></e>
      <e><p><l>far</l><r><s n="vblex"/><s n="fti"/><s n="impers"/><s n="sp"/></r></p></e>
      <e><p><l>faimid</l><r><s n="vblex"/><s n="fti"/><s n="p1"/><s n="pl"/></r></p></e>
      <e><p><l>faí</l><r><s n="vblex"/><s n="cni"/><s n="impers"/><s n="sp"/></r></p></e>
      <e><p><l>fainn</l><r><s n="vblex"/><s n="cni"/><s n="p1"/><s n="sg"/></r></p></e>
      <e><p><l>faimis</l><r><s n="vblex"/><s n="cni"/><s n="p1"/><s n="pl"/></r></p></e>
      <e><p><l>fá</l><r><s n="vblex"/><s n="cni"/><s n="p2"/><s n="sg"/></r></p></e>
      <e><p><l>fadh</l><r><s n="vblex"/><s n="cni"/><s n="p2"/><s n="pl"/></r></p></e>
      <e><p><l>fadh</l><r><s n="vblex"/><s n="cni"/><s n="p3"/><s n="sg"/></r></p></e>
      <e><p><l>faidís</l><r><s n="vblex"/><s n="cni"/><s n="p3"/><s n="pl"/></r></p></e>
      <e><p><l>ta</l><r><s n="vblex"/><s n="ger"/><s n="sg"/><s n="gen"/></r></p></e>
      <e><p><l>adh</l><r><s n="vblex"/><s n="ger"/><s n="sg"/><s n="nom"/></r></p></e>
      <e><p><l>aim</l><r><s n="vblex"/><s n="imp"/><s n="p1"/><s n="sg"/></r></p></e>
      <e><p><l>aimis</l><r><s n="vblex"/><s n="imp"/><s n="p1"/><s n="pl"/></r></p></e>
      <e><p><l></l><r><s n="vblex"/><s n="imp"/><s n="p2"/><s n="sg"/></r></p></e>
      <e><p><l>aigí</l><r><s n="vblex"/><s n="imp"/><s n="p2"/><s n="pl"/></r></p></e>
      <e><p><l>adh</l><r><s n="vblex"/><s n="imp"/><s n="p3"/><s n="sg"/></r></p></e>
      <e><p><l>aidís</l><r><s n="vblex"/><s n="imp"/><s n="p3"/><s n="pl"/></r></p></e>
      <e><p><l></l><r><s n="vblex"/><s n="past"/></r></p></e>
      <e><p><l>adh</l><r><s n="vblex"/><s n="past"/><s n="impers"/><s n="sp"/></r></p></e>
      <e><p><l>amar</l><r><s n="vblex"/><s n="past"/><s n="p1"/><s n="pl"/></r></p></e>
      <e><p><l>adar</l><r><s n="vblex"/><s n="past"/><s n="p3"/><s n="pl"/></r></p></e>
      <e><p><l>taí</l><r><s n="vblex"/><s n="pii"/><s n="impers"/><s n="sp"/></r></p></e>
      <e><p><l>ainn</l><r><s n="vblex"/><s n="pii"/><s n="p1"/><s n="sg"/></r></p></e>
      <e><p><l>aimis</l><r><s n="vblex"/><s n="pii"/><s n="p1"/><s n="pl"/></r></p></e>
      <e><p><l>tá</l><r><s n="vblex"/><s n="pii"/><s n="p2"/><s n="sg"/></r></p></e>
      <e><p><l>adh</l><r><s n="vblex"/><s n="pii"/><s n="p2"/><s n="pl"/></r></p></e>
      <e><p><l>adh</l><r><s n="vblex"/><s n="pii"/><s n="p3"/><s n="sg"/></r></p></e>
      <e><p><l>aidís</l><r><s n="vblex"/><s n="pii"/><s n="p3"/><s n="pl"/></r></p></e>
      <e><p><l>ta</l><r><s n="vblex"/><s n="pp"/></r></p></e>
      <e><p><l>ann</l><r><s n="vblex"/><s n="pres"/></r></p></e>
      <e><p><l>tar</l><r><s n="vblex"/><s n="pres"/><s n="impers"/><s n="sp"/></r></p></e>
      <e><p><l>aim</l><r><s n="vblex"/><s n="pres"/><s n="p1"/><s n="sg"/></r></p></e>
      <e><p><l>aimid</l><r><s n="vblex"/><s n="pres"/><s n="p1"/><s n="pl"/></r></p></e>
      <e><p><l>a</l><r><s n="vblex"/><s n="prs"/></r></p></e>
      <e><p><l>aimid</l><r><s n="vblex"/><s n="prs"/><s n="p1"/><s n="pl"/></r></p></e>
    </pardef>

    <pardef n="f/eall__n_m">
      <e><p><l>ill</l><r>eall<s n="n"/><s n="m"/><s n="sg"/><s n="gen"/></r></p></e>
      <e><p><l>eall</l><r>eall<s n="n"/><s n="m"/><s n="sg"/><s n="nom"/></r></p></e>
    </pardef>

    <pardef n="geite/adh__n_m">
      <e><p><l></l><r>adh<s n="n"/><s n="m"/><s n="sg"/><s n="gen"/></r></p></e>
      <e><p><l>adh</l><r>adh<s n="n"/><s n="m"/><s n="sg"/><s n="nom"/></r></p></e>
    </pardef>

    <pardef n="mín__adj">
      <e><p><l></l><r><s n="adj"/><s n="m"/><s n="sg"/><s n="gen"/></r></p></e>
      <e><p><l>e</l><r><s n="adj"/><s n="f"/><s n="sg"/><s n="gen"/></r></p></e>
      <e><p><l></l><r><s n="adj"/><s n="mf"/><s n="sg"/><s n="nom"/></r></p></e>
      <e><p><l>e</l><r><s n="adj"/><s n="mf"/><s n="pl"/><s n="nom"/></r></p></e>
    </pardef>

    <pardef n="brá/thair__n_m">
      <e><p><l>thar</l><r>thair<s n="n"/><s n="m"/><s n="sg"/><s n="gen"/></r></p></e>
      <e><p><l>thair</l><r>thair<s n="n"/><s n="m"/><s n="sg"/><s n="nom"/></r></p></e>
      <e><p><l>ithre</l><r>thair<s n="n"/><s n="m"/><s n="pl"/><s n="gen"/></r></p></e>
      <e><p><l>ithre</l><r>thair<s n="n"/><s n="m"/><s n="pl"/><s n="nom"/></r></p></e>
    </pardef>

    <pardef n="gáité/ar__n_m">
      <e><p><l>ir</l><r>ar<s n="n"/><s n="m"/><s n="sg"/><s n="gen"/></r></p></e>
      <e><p><l>ar</l><r>ar<s n="n"/><s n="m"/><s n="sg"/><s n="nom"/></r></p></e>
      <e><p><l>irí</l><r>ar<s n="n"/><s n="m"/><s n="pl"/><s n="gen"/></r></p></e>
      <e><p><l>irí</l><r>ar<s n="n"/><s n="m"/><s n="pl"/><s n="nom"/></r></p></e>
    </pardef>

    <pardef n="ca/rn__n_m">
      <e><p><l>irn</l><r>rn<s n="n"/><s n="m"/><s n="sg"/><s n="gen"/></r></p></e>
      <e><p><l>rn</l><r>rn<s n="n"/><s n="m"/><s n="sg"/><s n="nom"/></r></p></e>
      <e><p><l>rn</l><r>rn<s n="n"/><s n="m"/><s n="pl"/><s n="gen"/></r></p></e>
      <e><p><l>irn</l><r>rn<s n="n"/><s n="m"/><s n="pl"/><s n="nom"/></r></p></e>
    </pardef>

    <pardef n="crao/bh__n_f">
      <e><p><l>ibhe</l><r>bh<s n="n"/><s n="f"/><s n="sg"/><s n="gen"/></r></p></e>
      <e><p><l>bh</l><r>bh<s n="n"/><s n="f"/><s n="sg"/><s n="nom"/></r></p></e>
      <e><p><l>bhacha</l><r>bh<s n="n"/><s n="f"/><s n="pl"/><s n="gen"/></r></p></e>
      <e><p><l>bhacha</l><r>bh<s n="n"/><s n="f"/><s n="pl"/><s n="nom"/></r></p></e>
    </pardef>

    <pardef n="buacha/ill__n_m">
      <e><p><l>lla</l><r>ill<s n="n"/><s n="m"/><s n="sg"/><s n="gen"/></r></p></e>
      <e><p><l>ill</l><r>ill<s n="n"/><s n="m"/><s n="sg"/><s n="nom"/></r></p></e>
      <e><p><l>illí</l><r>ill<s n="n"/><s n="m"/><s n="pl"/><s n="gen"/></r></p></e>
      <e><p><l>illí</l><r>ill<s n="n"/><s n="m"/><s n="pl"/><s n="nom"/></r></p></e>
    </pardef>

    <pardef n="ta/lc__n_m">
      <e><p><l>ilc</l><r>lc<s n="n"/><s n="m"/><s n="sg"/><s n="gen"/></r></p></e>
      <e><p><l>lc</l><r>lc<s n="n"/><s n="m"/><s n="sg"/><s n="nom"/></r></p></e>
    </pardef>

    <pardef n="cóna/í__n_m">
      <e><p><l>ithe</l><r>í<s n="n"/><s n="m"/><s n="sg"/><s n="gen"/></r></p></e>
      <e><p><l>í</l><r>í<s n="n"/><s n="m"/><s n="sg"/><s n="nom"/></r></p></e>
      <e><p><l>ithe</l><r>í<s n="n"/><s n="m"/><s n="pl"/><s n="nom"/></r></p></e>
    </pardef>

    <pardef n="m/ian__n_f">
      <e><p><l>éine</l><r>ian<s n="n"/><s n="f"/><s n="sg"/><s n="gen"/></r></p></e>
      <e><p><l>ian</l><r>ian<s n="n"/><s n="f"/><s n="sg"/><s n="nom"/></r></p></e>
      <e><p><l>ianta</l><r>ian<s n="n"/><s n="f"/><s n="pl"/><s n="gen"/></r></p></e>
      <e><p><l>ianta</l><r>ian<s n="n"/><s n="f"/><s n="pl"/><s n="nom"/></r></p></e>
    </pardef>

    <pardef n="gr/ian__n_f">
      <e><p><l>éine</l><r>ian<s n="n"/><s n="f"/><s n="sg"/><s n="gen"/></r></p></e>
      <e><p><l>ian</l><r>ian<s n="n"/><s n="f"/><s n="sg"/><s n="nom"/></r></p></e>
      <e><p><l>éin</l><r>ian<s n="n"/><s n="f"/><s n="sg"/><s n="dat"/></r></p></e>
      <e><p><l>ianta</l><r>ian<s n="n"/><s n="f"/><s n="pl"/><s n="gen"/></r></p></e>
      <e><p><l>ianta</l><r>ian<s n="n"/><s n="f"/><s n="pl"/><s n="nom"/></r></p></e>
    </pardef>

    <pardef n="tadh/aill__vblex">
      <e><p><l>lóidh</l><r>aill<s n="vblex"/><s n="fti"/></r></p></e>
      <e><p><l>lófar</l><r>aill<s n="vblex"/><s n="fti"/><s n="impers"/><s n="sp"/></r></p></e>
      <e><p><l>lóimid</l><r>aill<s n="vblex"/><s n="fti"/><s n="p1"/><s n="pl"/></r></p></e>
      <e><p><l>laím</l><r>aill<s n="vblex"/><s n="imp"/><s n="p1"/><s n="sg"/></r></p></e>
      <e><p><l>laímis</l><r>aill<s n="vblex"/><s n="imp"/><s n="p1"/><s n="pl"/></r></p></e>
      <e><p><l>aill</l><r>aill<s n="vblex"/><s n="imp"/><s n="p2"/><s n="sg"/></r></p></e>
      <e><p><l>laígí</l><r>aill<s n="vblex"/><s n="imp"/><s n="p2"/><s n="pl"/></r></p></e>
      <e><p><l>laíodh</l><r>aill<s n="vblex"/><s n="imp"/><s n="p3"/><s n="sg"/></r></p></e>
      <e><p><l>laídís</l><r>aill<s n="vblex"/><s n="imp"/><s n="p3"/><s n="pl"/></r></p></e>
      <e><p><l>laíodh</l><r>aill<s n="vblex"/><s n="past"/><s n="impers"/><s n="sp"/></r></p></e>
      <e><p><l>laithe</l><r>aill<s n="vblex"/><s n="pp"/></r></p></e>
      <e><p><l>laíonn</l><r>aill<s n="vblex"/><s n="pres"/></r></p></e>
      <e><p><l>laítear</l><r>aill<s n="vblex"/><s n="pres"/><s n="impers"/><s n="sp"/></r></p></e>
      <e><p><l>laím</l><r>aill<s n="vblex"/><s n="pres"/><s n="p1"/><s n="sg"/></r></p></e>
      <e><p><l>laímid</l><r>aill<s n="vblex"/><s n="pres"/><s n="p1"/><s n="pl"/></r></p></e>
    </pardef>

    <pardef n="tá/in__n_f">
      <e><p><l>na</l><r>in<s n="n"/><s n="f"/><s n="sg"/><s n="gen"/></r></p></e>
      <e><p><l>in</l><r>in<s n="n"/><s n="f"/><s n="sg"/><s n="nom"/></r></p></e>
      <e><p><l>inte</l><r>in<s n="n"/><s n="f"/><s n="pl"/><s n="gen"/></r></p></e>
      <e><p><l>inte</l><r>in<s n="n"/><s n="f"/><s n="pl"/><s n="nom"/></r></p></e>
    </pardef>

    <pardef n="s/ioc__n_m">
      <e><p><l>eaca</l><r>ioc<s n="n"/><s n="m"/><s n="sg"/><s n="gen"/></r></p></e>
      <e><p><l>ioc</l><r>ioc<s n="n"/><s n="m"/><s n="sg"/><s n="nom"/></r></p></e>
    </pardef>

    <pardef n="ding__vblex">
      <e><p><l>fidh</l><r><s n="vblex"/><s n="fti"/></r></p></e>
      <e><p><l>fear</l><r><s n="vblex"/><s n="fti"/><s n="impers"/><s n="sp"/></r></p></e>
      <e><p><l>fimid</l><r><s n="vblex"/><s n="fti"/><s n="p1"/><s n="pl"/></r></p></e>
      <e><p><l>the</l><r><s n="vblex"/><s n="ger"/><s n="sg"/><s n="gen"/></r></p></e>
      <e><p><l>eadh</l><r><s n="vblex"/><s n="ger"/><s n="sg"/><s n="nom"/></r></p></e>
      <e><p><l>im</l><r><s n="vblex"/><s n="imp"/><s n="p1"/><s n="sg"/></r></p></e>
      <e><p><l>imis</l><r><s n="vblex"/><s n="imp"/><s n="p1"/><s n="pl"/></r></p></e>
      <e><p><l></l><r><s n="vblex"/><s n="imp"/><s n="p2"/><s n="sg"/></r></p></e>
      <e><p><l>igí</l><r><s n="vblex"/><s n="imp"/><s n="p2"/><s n="pl"/></r></p></e>
      <e><p><l>eadh</l><r><s n="vblex"/><s n="imp"/><s n="p3"/><s n="sg"/></r></p></e>
      <e><p><l>idís</l><r><s n="vblex"/><s n="imp"/><s n="p3"/><s n="pl"/></r></p></e>
      <e><p><l>eadh</l><r><s n="vblex"/><s n="past"/><s n="impers"/><s n="sp"/></r></p></e>
      <e><p><l>the</l><r><s n="vblex"/><s n="pp"/></r></p></e>
      <e><p><l>eann</l><r><s n="vblex"/><s n="pres"/></r></p></e>
      <e><p><l>tear</l><r><s n="vblex"/><s n="pres"/><s n="impers"/><s n="sp"/></r></p></e>
      <e><p><l>im</l><r><s n="vblex"/><s n="pres"/><s n="p1"/><s n="sg"/></r></p></e>
      <e><p><l>imid</l><r><s n="vblex"/><s n="pres"/><s n="p1"/><s n="pl"/></r></p></e>
    </pardef>

    <pardef n="iomla/isc__vblex">
      <e><p><l>scfaidh</l><r>isc<s n="vblex"/><s n="fti"/></r></p></e>
      <e><p><l>scfar</l><r>isc<s n="vblex"/><s n="fti"/><s n="impers"/><s n="sp"/></r></p></e>
      <e><p><l>scfaimid</l><r>isc<s n="vblex"/><s n="fti"/><s n="p1"/><s n="pl"/></r></p></e>
      <e><p><l>scfaí</l><r>isc<s n="vblex"/><s n="cni"/><s n="impers"/><s n="sp"/></r></p></e>
      <e><p><l>scfainn</l><r>isc<s n="vblex"/><s n="cni"/><s n="p1"/><s n="sg"/></r></p></e>
      <e><p><l>scfaimis</l><r>isc<s n="vblex"/><s n="cni"/><s n="p1"/><s n="pl"/></r></p></e>
      <e><p><l>scfá</l><r>isc<s n="vblex"/><s n="cni"/><s n="p2"/><s n="sg"/></r></p></e>
      <e><p><l>scfadh</l><r>isc<s n="vblex"/><s n="cni"/><s n="p2"/><s n="pl"/></r></p></e>
      <e><p><l>scfadh</l><r>isc<s n="vblex"/><s n="cni"/><s n="p3"/><s n="sg"/></r></p></e>
      <e><p><l>scfaidís</l><r>isc<s n="vblex"/><s n="cni"/><s n="p3"/><s n="pl"/></r></p></e>
      <e><p><l>scaim</l><r>isc<s n="vblex"/><s n="imp"/><s n="p1"/><s n="sg"/></r></p></e>
      <e><p><l>scaimis</l><r>isc<s n="vblex"/><s n="imp"/><s n="p1"/><s n="pl"/></r></p></e>
      <e><p><l>isc</l><r>isc<s n="vblex"/><s n="imp"/><s n="p2"/><s n="sg"/></r></p></e>
      <e><p><l>scaigí</l><r>isc<s n="vblex"/><s n="imp"/><s n="p2"/><s n="pl"/></r></p></e>
      <e><p><l>scadh</l><r>isc<s n="vblex"/><s n="imp"/><s n="p3"/><s n="sg"/></r></p></e>
      <e><p><l>scaidís</l><r>isc<s n="vblex"/><s n="imp"/><s n="p3"/><s n="pl"/></r></p></e>
      <e><p><l>isc</l><r>isc<s n="vblex"/><s n="past"/></r></p></e>
      <e><p><l>scadh</l><r>isc<s n="vblex"/><s n="past"/><s n="impers"/><s n="sp"/></r></p></e>
      <e><p><l>scamar</l><r>isc<s n="vblex"/><s n="past"/><s n="p1"/><s n="pl"/></r></p></e>
      <e><p><l>scadar</l><r>isc<s n="vblex"/><s n="past"/><s n="p3"/><s n="pl"/></r></p></e>
      <e><p><l>sctaí</l><r>isc<s n="vblex"/><s n="pii"/><s n="impers"/><s n="sp"/></r></p></e>
      <e><p><l>scainn</l><r>isc<s n="vblex"/><s n="pii"/><s n="p1"/><s n="sg"/></r></p></e>
      <e><p><l>scaimis</l><r>isc<s n="vblex"/><s n="pii"/><s n="p1"/><s n="pl"/></r></p></e>
      <e><p><l>sctá</l><r>isc<s n="vblex"/><s n="pii"/><s n="p2"/><s n="sg"/></r></p></e>
      <e><p><l>scadh</l><r>isc<s n="vblex"/><s n="pii"/><s n="p2"/><s n="pl"/></r></p></e>
      <e><p><l>scadh</l><r>isc<s n="vblex"/><s n="pii"/><s n="p3"/><s n="sg"/></r></p></e>
      <e><p><l>scaidís</l><r>isc<s n="vblex"/><s n="pii"/><s n="p3"/><s n="pl"/></r></p></e>
      <e><p><l>sctha</l><r>isc<s n="vblex"/><s n="pp"/></r></p></e>
      <e><p><l>scann</l><r>isc<s n="vblex"/><s n="pres"/></r></p></e>
      <e><p><l>sctar</l><r>isc<s n="vblex"/><s n="pres"/><s n="impers"/><s n="sp"/></r></p></e>
      <e><p><l>scaim</l><r>isc<s n="vblex"/><s n="pres"/><s n="p1"/><s n="sg"/></r></p></e>
      <e><p><l>scaimid</l><r>isc<s n="vblex"/><s n="pres"/><s n="p1"/><s n="pl"/></r></p></e>
      <e><p><l>sca</l><r>isc<s n="vblex"/><s n="prs"/></r></p></e>
      <e><p><l>scaimid</l><r>isc<s n="vblex"/><s n="prs"/><s n="p1"/><s n="pl"/></r></p></e>
    </pardef>

    <pardef n="ca/m__n_m">
      <e><p><l>im</l><r>m<s n="n"/><s n="m"/><s n="sg"/><s n="gen"/></r></p></e>
      <e><p><l>m</l><r>m<s n="n"/><s n="m"/><s n="sg"/><s n="nom"/></r></p></e>
      <e><p><l>m</l><r>m<s n="n"/><s n="m"/><s n="pl"/><s n="gen"/></r></p></e>
      <e><p><l>ma</l><r>m<s n="n"/><s n="m"/><s n="pl"/><s n="nom"/></r></p></e>
    </pardef>

    <pardef n="ain/imh__n_f">
      <e><p><l>imhe</l><r>imh<s n="n"/><s n="f"/><s n="sg"/><s n="gen"/></r></p></e>
      <e><p><l>imh</l><r>imh<s n="n"/><s n="f"/><s n="sg"/><s n="nom"/></r></p></e>
      <e><p><l>eamh</l><r>imh<s n="n"/><s n="f"/><s n="pl"/><s n="gen"/></r></p></e>
      <e><p><l>imhe</l><r>imh<s n="n"/><s n="f"/><s n="pl"/><s n="nom"/></r></p></e>
    </pardef>

    <pardef n="foghla/im__n_f">
      <e><p><l>ma</l><r>im<s n="n"/><s n="f"/><s n="sg"/><s n="gen"/></r></p></e>
      <e><p><l>im</l><r>im<s n="n"/><s n="f"/><s n="sg"/><s n="nom"/></r></p></e>
    </pardef>

    <pardef n="tó/in__n_f">
      <e><p><l>na</l><r>in<s n="n"/><s n="f"/><s n="sg"/><s n="gen"/></r></p></e>
      <e><p><l>in</l><r>in<s n="n"/><s n="f"/><s n="sg"/><s n="nom"/></r></p></e>
      <e><p><l>ineanna</l><r>in<s n="n"/><s n="f"/><s n="pl"/><s n="gen"/></r></p></e>
      <e><p><l>ineanna</l><r>in<s n="n"/><s n="f"/><s n="pl"/><s n="nom"/></r></p></e>
    </pardef>

    <pardef n="de/as__adj">
      <e><p><l>as</l><r>as<s n="adj"/><s n="m"/><s n="sg"/><s n="gen"/></r></p></e>
      <e><p><l>ise</l><r>as<s n="adj"/><s n="f"/><s n="sg"/><s n="gen"/></r></p></e>
      <e><p><l>as</l><r>as<s n="adj"/><s n="mf"/><s n="sg"/><s n="nom"/></r></p></e>
      <e><p><l>asa</l><r>as<s n="adj"/><s n="mf"/><s n="pl"/><s n="nom"/></r></p></e>
    </pardef>

    <pardef n="Alp/a__n">
      <e><p><l></l><r>a<s n="n"/><s n="pl"/><s n="gen"/></r></p></e>
      <e><p><l>a</l><r>a<s n="n"/><s n="pl"/><s n="nom"/></r></p></e>
    </pardef>

    <pardef n="to/bar__n_m">
      <e><p><l>bair</l><r>bar<s n="n"/><s n="m"/><s n="sg"/><s n="gen"/></r></p></e>
      <e><p><l>bar</l><r>bar<s n="n"/><s n="m"/><s n="sg"/><s n="nom"/></r></p></e>
      <e><p><l>ibreacha</l><r>bar<s n="n"/><s n="m"/><s n="pl"/><s n="nom"/></r></p></e>
    </pardef>

    <pardef n="geit__vblex">
      <e><p><l>fidh</l><r><s n="vblex"/><s n="fti"/></r></p></e>
      <e><p><l>fear</l><r><s n="vblex"/><s n="fti"/><s n="impers"/><s n="sp"/></r></p></e>
      <e><p><l>fimid</l><r><s n="vblex"/><s n="fti"/><s n="p1"/><s n="pl"/></r></p></e>
      <e><p><l>e</l><r><s n="vblex"/><s n="ger"/><s n="sg"/><s n="gen"/></r></p></e>
      <e><p><l>eadh</l><r><s n="vblex"/><s n="ger"/><s n="sg"/><s n="nom"/></r></p></e>
      <e><p><l>im</l><r><s n="vblex"/><s n="imp"/><s n="p1"/><s n="sg"/></r></p></e>
      <e><p><l>imis</l><r><s n="vblex"/><s n="imp"/><s n="p1"/><s n="pl"/></r></p></e>
      <e><p><l></l><r><s n="vblex"/><s n="imp"/><s n="p2"/><s n="sg"/></r></p></e>
      <e><p><l>igí</l><r><s n="vblex"/><s n="imp"/><s n="p2"/><s n="pl"/></r></p></e>
      <e><p><l>eadh</l><r><s n="vblex"/><s n="imp"/><s n="p3"/><s n="sg"/></r></p></e>
      <e><p><l>idís</l><r><s n="vblex"/><s n="imp"/><s n="p3"/><s n="pl"/></r></p></e>
      <e><p><l>eadh</l><r><s n="vblex"/><s n="past"/><s n="impers"/><s n="sp"/></r></p></e>
      <e><p><l>e</l><r><s n="vblex"/><s n="pp"/></r></p></e>
      <e><p><l>eann</l><r><s n="vblex"/><s n="pres"/></r></p></e>
      <e><p><l>ear</l><r><s n="vblex"/><s n="pres"/><s n="impers"/><s n="sp"/></r></p></e>
      <e><p><l>im</l><r><s n="vblex"/><s n="pres"/><s n="p1"/><s n="sg"/></r></p></e>
      <e><p><l>imid</l><r><s n="vblex"/><s n="pres"/><s n="p1"/><s n="pl"/></r></p></e>
    </pardef>

    <pardef n="líomh/ain__n_f">
      <e><p><l>na</l><r>ain<s n="n"/><s n="f"/><s n="sg"/><s n="gen"/></r></p></e>
      <e><p><l>ain</l><r>ain<s n="n"/><s n="f"/><s n="sg"/><s n="nom"/></r></p></e>
      <e><p><l>aintí</l><r>ain<s n="n"/><s n="f"/><s n="pl"/><s n="nom"/></r></p></e>
    </pardef>

    <pardef n="po/nc__n_m">
      <e><p><l>inc</l><r>nc<s n="n"/><s n="m"/><s n="sg"/><s n="gen"/></r></p></e>
      <e><p><l>nc</l><r>nc<s n="n"/><s n="m"/><s n="sg"/><s n="nom"/></r></p></e>
      <e><p><l>ncanna</l><r>nc<s n="n"/><s n="m"/><s n="pl"/><s n="gen"/></r></p></e>
      <e><p><l>ncanna</l><r>nc<s n="n"/><s n="m"/><s n="pl"/><s n="nom"/></r></p></e>
    </pardef>

    <pardef n="fa/dhb__n_f">
      <e><p><l>idhbe</l><r>dhb<s n="n"/><s n="f"/><s n="sg"/><s n="gen"/></r></p></e>
      <e><p><l>dhb</l><r>dhb<s n="n"/><s n="f"/><s n="sg"/><s n="nom"/></r></p></e>
      <e><p><l>dhbanna</l><r>dhb<s n="n"/><s n="f"/><s n="pl"/><s n="gen"/></r></p></e>
      <e><p><l>dhbanna</l><r>dhb<s n="n"/><s n="f"/><s n="pl"/><s n="nom"/></r></p></e>
    </pardef>

    <pardef n="t/abhair__vblex">
      <e><p><l>abharfaidh</l><r>abhair<s n="vblex"/><s n="fti"/></r></p></e>
      <e><p><l>abharfar</l><r>abhair<s n="vblex"/><s n="fti"/><s n="impers"/><s n="sp"/></r></p></e>
      <e><p><l>abharfaimid</l><r>abhair<s n="vblex"/><s n="fti"/><s n="p1"/><s n="pl"/></r></p></e>
      <e><p><l>ugaim</l><r>abhair<s n="vblex"/><s n="imp"/><s n="p1"/><s n="sg"/></r></p></e>
      <e><p><l>ugaimis</l><r>abhair<s n="vblex"/><s n="imp"/><s n="p1"/><s n="pl"/></r></p></e>
      <e><p><l>abhair</l><r>abhair<s n="vblex"/><s n="imp"/><s n="p2"/><s n="sg"/></r></p></e>
      <e><p><l>ugaigí</l><r>abhair<s n="vblex"/><s n="imp"/><s n="p2"/><s n="pl"/></r></p></e>
      <e><p><l>ugadh</l><r>abhair<s n="vblex"/><s n="imp"/><s n="p3"/><s n="sg"/></r></p></e>
      <e><p><l>ugaidís</l><r>abhair<s n="vblex"/><s n="imp"/><s n="p3"/><s n="pl"/></r></p></e>
      <e><p><l>ugadh</l><r>abhair<s n="vblex"/><s n="past"/><s n="impers"/><s n="sp"/></r></p></e>
      <e><p><l>ugann</l><r>abhair<s n="vblex"/><s n="pres"/></r></p></e>
      <e><p><l>ugtar</l><r>abhair<s n="vblex"/><s n="pres"/><s n="impers"/><s n="sp"/></r></p></e>
      <e><p><l>ugaim</l><r>abhair<s n="vblex"/><s n="pres"/><s n="p1"/><s n="sg"/></r></p></e>
      <e><p><l>ugaimid</l><r>abhair<s n="vblex"/><s n="pres"/><s n="p1"/><s n="pl"/></r></p></e>
    </pardef>

    <pardef n="maí/omh__n_m">
      <e><p><l>mh</l><r>omh<s n="n"/><s n="m"/><s n="sg"/><s n="gen"/></r></p></e>
      <e><p><l>omh</l><r>omh<s n="n"/><s n="m"/><s n="sg"/><s n="nom"/></r></p></e>
      <e><p><l>omh</l><r>omh<s n="n"/><s n="m"/><s n="pl"/><s n="gen"/></r></p></e>
      <e><p><l>mh</l><r>omh<s n="n"/><s n="m"/><s n="pl"/><s n="nom"/></r></p></e>
    </pardef>

    <pardef n="sú__n_f">
      <e><p><l></l><r><s n="n"/><s n="f"/><s n="sg"/><s n="gen"/></r></p></e>
      <e><p><l></l><r><s n="n"/><s n="f"/><s n="sg"/><s n="nom"/></r></p></e>
      <e><p><l>tha</l><r><s n="n"/><s n="f"/><s n="pl"/><s n="gen"/></r></p></e>
      <e><p><l>tha</l><r><s n="n"/><s n="f"/><s n="pl"/><s n="nom"/></r></p></e>
    </pardef>

    <pardef n="co/l__n_m">
      <e><p><l>il</l><r>l<s n="n"/><s n="m"/><s n="sg"/><s n="gen"/></r></p></e>
      <e><p><l>l</l><r>l<s n="n"/><s n="m"/><s n="sg"/><s n="nom"/></r></p></e>
      <e><p><l>lanna</l><r>l<s n="n"/><s n="m"/><s n="pl"/><s n="gen"/></r></p></e>
      <e><p><l>lanna</l><r>l<s n="n"/><s n="m"/><s n="pl"/><s n="nom"/></r></p></e>
    </pardef>

    <pardef n="gro/d__adj">
      <e><p><l>id</l><r>d<s n="adj"/><s n="m"/><s n="sg"/><s n="gen"/></r></p></e>
      <e><p><l>ide</l><r>d<s n="adj"/><s n="f"/><s n="sg"/><s n="gen"/></r></p></e>
      <e><p><l>d</l><r>d<s n="adj"/><s n="mf"/><s n="sg"/><s n="nom"/></r></p></e>
      <e><p><l>da</l><r>d<s n="adj"/><s n="mf"/><s n="pl"/><s n="nom"/></r></p></e>
    </pardef>

    <pardef n="tu/th__n_f">
      <e><p><l>ithe</l><r>th<s n="n"/><s n="f"/><s n="sg"/><s n="gen"/></r></p></e>
      <e><p><l>th</l><r>th<s n="n"/><s n="f"/><s n="sg"/><s n="nom"/></r></p></e>
    </pardef>

    <pardef n="cit/eal__n_m">
      <e><p><l>il</l><r>eal<s n="n"/><s n="m"/><s n="sg"/><s n="gen"/></r></p></e>
      <e><p><l>eal</l><r>eal<s n="n"/><s n="m"/><s n="sg"/><s n="nom"/></r></p></e>
      <e><p><l>eal</l><r>eal<s n="n"/><s n="m"/><s n="pl"/><s n="gen"/></r></p></e>
      <e><p><l>il</l><r>eal<s n="n"/><s n="m"/><s n="pl"/><s n="nom"/></r></p></e>
    </pardef>

    <pardef n="stiú/ir__vblex">
      <e><p><l>rfaidh</l><r>ir<s n="vblex"/><s n="fti"/></r></p></e>
      <e><p><l>rfar</l><r>ir<s n="vblex"/><s n="fti"/><s n="impers"/><s n="sp"/></r></p></e>
      <e><p><l>rfaimid</l><r>ir<s n="vblex"/><s n="fti"/><s n="p1"/><s n="pl"/></r></p></e>
      <e><p><l>rfaí</l><r>ir<s n="vblex"/><s n="cni"/><s n="impers"/><s n="sp"/></r></p></e>
      <e><p><l>rfainn</l><r>ir<s n="vblex"/><s n="cni"/><s n="p1"/><s n="sg"/></r></p></e>
      <e><p><l>rfaimis</l><r>ir<s n="vblex"/><s n="cni"/><s n="p1"/><s n="pl"/></r></p></e>
      <e><p><l>rfá</l><r>ir<s n="vblex"/><s n="cni"/><s n="p2"/><s n="sg"/></r></p></e>
      <e><p><l>rfadh</l><r>ir<s n="vblex"/><s n="cni"/><s n="p2"/><s n="pl"/></r></p></e>
      <e><p><l>rfadh</l><r>ir<s n="vblex"/><s n="cni"/><s n="p3"/><s n="sg"/></r></p></e>
      <e><p><l>rfaidís</l><r>ir<s n="vblex"/><s n="cni"/><s n="p3"/><s n="pl"/></r></p></e>
      <e><p><l>raim</l><r>ir<s n="vblex"/><s n="imp"/><s n="p1"/><s n="sg"/></r></p></e>
      <e><p><l>raimis</l><r>ir<s n="vblex"/><s n="imp"/><s n="p1"/><s n="pl"/></r></p></e>
      <e><p><l>ir</l><r>ir<s n="vblex"/><s n="imp"/><s n="p2"/><s n="sg"/></r></p></e>
      <e><p><l>raigí</l><r>ir<s n="vblex"/><s n="imp"/><s n="p2"/><s n="pl"/></r></p></e>
      <e><p><l>radh</l><r>ir<s n="vblex"/><s n="imp"/><s n="p3"/><s n="sg"/></r></p></e>
      <e><p><l>raidís</l><r>ir<s n="vblex"/><s n="imp"/><s n="p3"/><s n="pl"/></r></p></e>
      <e><p><l>ir</l><r>ir<s n="vblex"/><s n="past"/></r></p></e>
      <e><p><l>radh</l><r>ir<s n="vblex"/><s n="past"/><s n="impers"/><s n="sp"/></r></p></e>
      <e><p><l>ramar</l><r>ir<s n="vblex"/><s n="past"/><s n="p1"/><s n="pl"/></r></p></e>
      <e><p><l>radar</l><r>ir<s n="vblex"/><s n="past"/><s n="p3"/><s n="pl"/></r></p></e>
      <e><p><l>rtaí</l><r>ir<s n="vblex"/><s n="pii"/><s n="impers"/><s n="sp"/></r></p></e>
      <e><p><l>rainn</l><r>ir<s n="vblex"/><s n="pii"/><s n="p1"/><s n="sg"/></r></p></e>
      <e><p><l>raimis</l><r>ir<s n="vblex"/><s n="pii"/><s n="p1"/><s n="pl"/></r></p></e>
      <e><p><l>rtá</l><r>ir<s n="vblex"/><s n="pii"/><s n="p2"/><s n="sg"/></r></p></e>
      <e><p><l>radh</l><r>ir<s n="vblex"/><s n="pii"/><s n="p2"/><s n="pl"/></r></p></e>
      <e><p><l>radh</l><r>ir<s n="vblex"/><s n="pii"/><s n="p3"/><s n="sg"/></r></p></e>
      <e><p><l>raidís</l><r>ir<s n="vblex"/><s n="pii"/><s n="p3"/><s n="pl"/></r></p></e>
      <e><p><l>rtha</l><r>ir<s n="vblex"/><s n="pp"/></r></p></e>
      <e><p><l>rann</l><r>ir<s n="vblex"/><s n="pres"/></r></p></e>
      <e><p><l>rtar</l><r>ir<s n="vblex"/><s n="pres"/><s n="impers"/><s n="sp"/></r></p></e>
      <e><p><l>raim</l><r>ir<s n="vblex"/><s n="pres"/><s n="p1"/><s n="sg"/></r></p></e>
      <e><p><l>raimid</l><r>ir<s n="vblex"/><s n="pres"/><s n="p1"/><s n="pl"/></r></p></e>
      <e><p><l>ra</l><r>ir<s n="vblex"/><s n="prs"/></r></p></e>
      <e><p><l>raimid</l><r>ir<s n="vblex"/><s n="prs"/><s n="p1"/><s n="pl"/></r></p></e>
    </pardef>

    <pardef n="éig/eas__n_m">
      <e><p><l>is</l><r>eas<s n="n"/><s n="m"/><s n="sg"/><s n="gen"/></r></p></e>
      <e><p><l>eas</l><r>eas<s n="n"/><s n="m"/><s n="sg"/><s n="nom"/></r></p></e>
      <e><p><l>se</l><r>eas<s n="n"/><s n="m"/><s n="pl"/><s n="gen"/></r></p></e>
      <e><p><l>se</l><r>eas<s n="n"/><s n="m"/><s n="pl"/><s n="nom"/></r></p></e>
    </pardef>

    <pardef n="cruó/g__n_f">
      <e><p><l>ige</l><r>g<s n="n"/><s n="f"/><s n="sg"/><s n="gen"/></r></p></e>
      <e><p><l>g</l><r>g<s n="n"/><s n="f"/><s n="sg"/><s n="nom"/></r></p></e>
    </pardef>

    <pardef n="/bean__n_f">
      <e><p><l>mná</l><r>bean<s n="n"/><s n="f"/><s n="sg"/><s n="gen"/></r></p></e>
      <e><p><l>bean</l><r>bean<s n="n"/><s n="f"/><s n="sg"/><s n="nom"/></r></p></e>
      <e><p><l>ban</l><r>bean<s n="n"/><s n="f"/><s n="pl"/><s n="gen"/></r></p></e>
      <e><p><l>mná</l><r>bean<s n="n"/><s n="f"/><s n="pl"/><s n="nom"/></r></p></e>
    </pardef>

    <pardef n="se/ilbh__n_f">
      <e><p><l>ilbhe</l><r>ilbh<s n="n"/><s n="f"/><s n="sg"/><s n="gen"/></r></p></e>
      <e><p><l>ilbh</l><r>ilbh<s n="n"/><s n="f"/><s n="sg"/><s n="nom"/></r></p></e>
      <e><p><l>albh</l><r>ilbh<s n="n"/><s n="f"/><s n="pl"/><s n="gen"/></r></p></e>
      <e><p><l>albha</l><r>ilbh<s n="n"/><s n="f"/><s n="pl"/><s n="nom"/></r></p></e>
    </pardef>

    <pardef n="sa/c__n_m">
      <e><p><l>ic</l><r>c<s n="n"/><s n="m"/><s n="sg"/><s n="gen"/></r></p></e>
      <e><p><l>c</l><r>c<s n="n"/><s n="m"/><s n="sg"/><s n="nom"/></r></p></e>
      <e><p><l>c</l><r>c<s n="n"/><s n="m"/><s n="pl"/><s n="gen"/></r></p></e>
      <e><p><l>ic</l><r>c<s n="n"/><s n="m"/><s n="pl"/><s n="nom"/></r></p></e>
    </pardef>

    <pardef n="bodh/ar__adj">
      <e><p><l>air</l><r>ar<s n="adj"/><s n="m"/><s n="sg"/><s n="gen"/></r></p></e>
      <e><p><l>aire</l><r>ar<s n="adj"/><s n="f"/><s n="sg"/><s n="gen"/></r></p></e>
      <e><p><l>ar</l><r>ar<s n="adj"/><s n="mf"/><s n="sg"/><s n="nom"/></r></p></e>
      <e><p><l>ra</l><r>ar<s n="adj"/><s n="mf"/><s n="pl"/><s n="nom"/></r></p></e>
    </pardef>

    <pardef n="céas/adh__n_m">
      <e><p><l>ta</l><r>adh<s n="n"/><s n="m"/><s n="sg"/><s n="gen"/></r></p></e>
      <e><p><l>adh</l><r>adh<s n="n"/><s n="m"/><s n="sg"/><s n="nom"/></r></p></e>
      <e><p><l>ta</l><r>adh<s n="n"/><s n="m"/><s n="pl"/><s n="nom"/></r></p></e>
    </pardef>

    <pardef n="slua/said__n_f">
      <e><p><l>iste</l><r>said<s n="n"/><s n="f"/><s n="sg"/><s n="gen"/></r></p></e>
      <e><p><l>said</l><r>said<s n="n"/><s n="f"/><s n="sg"/><s n="nom"/></r></p></e>
      <e><p><l>istí</l><r>said<s n="n"/><s n="f"/><s n="pl"/><s n="gen"/></r></p></e>
      <e><p><l>istí</l><r>said<s n="n"/><s n="f"/><s n="pl"/><s n="nom"/></r></p></e>
    </pardef>

    <pardef n="b/eag__adj">
      <e><p><l>ig</l><r>eag<s n="adj"/><s n="m"/><s n="sg"/><s n="gen"/></r></p></e>
      <e><p><l>ige</l><r>eag<s n="adj"/><s n="f"/><s n="sg"/><s n="gen"/></r></p></e>
      <e><p><l>eag</l><r>eag<s n="adj"/><s n="mf"/><s n="sg"/><s n="nom"/></r></p></e>
      <e><p><l>eaga</l><r>eag<s n="adj"/><s n="mf"/><s n="pl"/><s n="nom"/></r></p></e>
    </pardef>

    <pardef n="abh/aill__n_f">
      <e><p><l>la</l><r>aill<s n="n"/><s n="f"/><s n="sg"/><s n="gen"/></r></p></e>
      <e><p><l>aill</l><r>aill<s n="n"/><s n="f"/><s n="sg"/><s n="nom"/></r></p></e>
      <e><p><l>lacha</l><r>aill<s n="n"/><s n="f"/><s n="pl"/><s n="gen"/></r></p></e>
      <e><p><l>lacha</l><r>aill<s n="n"/><s n="f"/><s n="pl"/><s n="nom"/></r></p></e>
    </pardef>

    <pardef n="Asó/ir__n">
      <e><p><l>r</l><r>ir<s n="n"/><s n="pl"/><s n="gen"/></r></p></e>
      <e><p><l>ir</l><r>ir<s n="n"/><s n="pl"/><s n="nom"/></r></p></e>
    </pardef>

    <pardef n="r/oinn__n_f">
      <e><p><l>anna</l><r>oinn<s n="n"/><s n="f"/><s n="sg"/><s n="gen"/></r></p></e>
      <e><p><l>oinn</l><r>oinn<s n="n"/><s n="f"/><s n="sg"/><s n="nom"/></r></p></e>
      <e><p><l>ann</l><r>oinn<s n="n"/><s n="f"/><s n="pl"/><s n="gen"/></r></p></e>
      <e><p><l>anna</l><r>oinn<s n="n"/><s n="f"/><s n="pl"/><s n="nom"/></r></p></e>
    </pardef>

    <pardef n="sú/p__n_m">
      <e><p><l>ip</l><r>p<s n="n"/><s n="m"/><s n="sg"/><s n="gen"/></r></p></e>
      <e><p><l>p</l><r>p<s n="n"/><s n="m"/><s n="sg"/><s n="nom"/></r></p></e>
    </pardef>

    <pardef n="idé/al__n_m">
      <e><p><l>il</l><r>al<s n="n"/><s n="m"/><s n="sg"/><s n="gen"/></r></p></e>
      <e><p><l>al</l><r>al<s n="n"/><s n="m"/><s n="sg"/><s n="nom"/></r></p></e>
      <e><p><l>al</l><r>al<s n="n"/><s n="m"/><s n="pl"/><s n="gen"/></r></p></e>
      <e><p><l>il</l><r>al<s n="n"/><s n="m"/><s n="pl"/><s n="nom"/></r></p></e>
    </pardef>

    <pardef n="Cá/isc__n_f">
      <e><p><l>sca</l><r>isc<s n="n"/><s n="f"/><s n="sg"/><s n="gen"/></r></p></e>
      <e><p><l>isc</l><r>isc<s n="n"/><s n="f"/><s n="sg"/><s n="nom"/></r></p></e>
    </pardef>

    <pardef n="se/arbh__adj">
      <e><p><l>arbh</l><r>arbh<s n="adj"/><s n="m"/><s n="sg"/><s n="gen"/></r></p></e>
      <e><p><l>irbhe</l><r>arbh<s n="adj"/><s n="f"/><s n="sg"/><s n="gen"/></r></p></e>
      <e><p><l>arbh</l><r>arbh<s n="adj"/><s n="mf"/><s n="sg"/><s n="nom"/></r></p></e>
      <e><p><l>arbha</l><r>arbh<s n="adj"/><s n="mf"/><s n="pl"/><s n="nom"/></r></p></e>
    </pardef>

    <pardef n="ais/ig__vblex">
      <e><p><l>eagfaidh</l><r>ig<s n="vblex"/><s n="fti"/></r></p></e>
      <e><p><l>eagfar</l><r>ig<s n="vblex"/><s n="fti"/><s n="impers"/><s n="sp"/></r></p></e>
      <e><p><l>eagfaimid</l><r>ig<s n="vblex"/><s n="fti"/><s n="p1"/><s n="pl"/></r></p></e>
      <e><p><l>eagfaí</l><r>ig<s n="vblex"/><s n="cni"/><s n="impers"/><s n="sp"/></r></p></e>
      <e><p><l>eagfainn</l><r>ig<s n="vblex"/><s n="cni"/><s n="p1"/><s n="sg"/></r></p></e>
      <e><p><l>eagfaimis</l><r>ig<s n="vblex"/><s n="cni"/><s n="p1"/><s n="pl"/></r></p></e>
      <e><p><l>eagfá</l><r>ig<s n="vblex"/><s n="cni"/><s n="p2"/><s n="sg"/></r></p></e>
      <e><p><l>eagfadh</l><r>ig<s n="vblex"/><s n="cni"/><s n="p2"/><s n="pl"/></r></p></e>
      <e><p><l>eagfadh</l><r>ig<s n="vblex"/><s n="cni"/><s n="p3"/><s n="sg"/></r></p></e>
      <e><p><l>eagfaidís</l><r>ig<s n="vblex"/><s n="cni"/><s n="p3"/><s n="pl"/></r></p></e>
      <e><p><l>eagaim</l><r>ig<s n="vblex"/><s n="imp"/><s n="p1"/><s n="sg"/></r></p></e>
      <e><p><l>eagaimis</l><r>ig<s n="vblex"/><s n="imp"/><s n="p1"/><s n="pl"/></r></p></e>
      <e><p><l>ig</l><r>ig<s n="vblex"/><s n="imp"/><s n="p2"/><s n="sg"/></r></p></e>
      <e><p><l>eagaigí</l><r>ig<s n="vblex"/><s n="imp"/><s n="p2"/><s n="pl"/></r></p></e>
      <e><p><l>eagadh</l><r>ig<s n="vblex"/><s n="imp"/><s n="p3"/><s n="sg"/></r></p></e>
      <e><p><l>eagaidís</l><r>ig<s n="vblex"/><s n="imp"/><s n="p3"/><s n="pl"/></r></p></e>
      <e><p><l>ig</l><r>ig<s n="vblex"/><s n="past"/></r></p></e>
      <e><p><l>eagadh</l><r>ig<s n="vblex"/><s n="past"/><s n="impers"/><s n="sp"/></r></p></e>
      <e><p><l>eagamar</l><r>ig<s n="vblex"/><s n="past"/><s n="p1"/><s n="pl"/></r></p></e>
      <e><p><l>eagadar</l><r>ig<s n="vblex"/><s n="past"/><s n="p3"/><s n="pl"/></r></p></e>
      <e><p><l>eagtaí</l><r>ig<s n="vblex"/><s n="pii"/><s n="impers"/><s n="sp"/></r></p></e>
      <e><p><l>eagainn</l><r>ig<s n="vblex"/><s n="pii"/><s n="p1"/><s n="sg"/></r></p></e>
      <e><p><l>eagaimis</l><r>ig<s n="vblex"/><s n="pii"/><s n="p1"/><s n="pl"/></r></p></e>
      <e><p><l>eagtá</l><r>ig<s n="vblex"/><s n="pii"/><s n="p2"/><s n="sg"/></r></p></e>
      <e><p><l>eagadh</l><r>ig<s n="vblex"/><s n="pii"/><s n="p2"/><s n="pl"/></r></p></e>
      <e><p><l>eagadh</l><r>ig<s n="vblex"/><s n="pii"/><s n="p3"/><s n="sg"/></r></p></e>
      <e><p><l>eagaidís</l><r>ig<s n="vblex"/><s n="pii"/><s n="p3"/><s n="pl"/></r></p></e>
      <e><p><l>eagtha</l><r>ig<s n="vblex"/><s n="pp"/></r></p></e>
      <e><p><l>eagann</l><r>ig<s n="vblex"/><s n="pres"/></r></p></e>
      <e><p><l>eagtar</l><r>ig<s n="vblex"/><s n="pres"/><s n="impers"/><s n="sp"/></r></p></e>
      <e><p><l>eagaim</l><r>ig<s n="vblex"/><s n="pres"/><s n="p1"/><s n="sg"/></r></p></e>
      <e><p><l>eagaimid</l><r>ig<s n="vblex"/><s n="pres"/><s n="p1"/><s n="pl"/></r></p></e>
      <e><p><l>eaga</l><r>ig<s n="vblex"/><s n="prs"/></r></p></e>
      <e><p><l>eagaimid</l><r>ig<s n="vblex"/><s n="prs"/><s n="p1"/><s n="pl"/></r></p></e>
    </pardef>

    <pardef n="á/sc__n_m">
      <e><p><l>isc</l><r>sc<s n="n"/><s n="m"/><s n="sg"/><s n="gen"/></r></p></e>
      <e><p><l>sc</l><r>sc<s n="n"/><s n="m"/><s n="sg"/><s n="nom"/></r></p></e>
      <e><p><l>sc</l><r>sc<s n="n"/><s n="m"/><s n="pl"/><s n="gen"/></r></p></e>
      <e><p><l>isc</l><r>sc<s n="n"/><s n="m"/><s n="pl"/><s n="nom"/></r></p></e>
    </pardef>

    <pardef n="mú/r__n_m">
      <e><p><l>ir</l><r>r<s n="n"/><s n="m"/><s n="sg"/><s n="gen"/></r></p></e>
      <e><p><l>r</l><r>r<s n="n"/><s n="m"/><s n="sg"/><s n="nom"/></r></p></e>
      <e><p><l>rtha</l><r>r<s n="n"/><s n="m"/><s n="pl"/><s n="gen"/></r></p></e>
      <e><p><l>rtha</l><r>r<s n="n"/><s n="m"/><s n="pl"/><s n="nom"/></r></p></e>
    </pardef>

    <pardef n="íomhá/ú__n_m">
      <e><p><l>ithe</l><r>ú<s n="n"/><s n="m"/><s n="sg"/><s n="gen"/></r></p></e>
      <e><p><l>ú</l><r>ú<s n="n"/><s n="m"/><s n="sg"/><s n="nom"/></r></p></e>
    </pardef>

    <pardef n="fiac/ail__n_f">
      <e><p><l>aile</l><r>ail<s n="n"/><s n="f"/><s n="sg"/><s n="gen"/></r></p></e>
      <e><p><l>ail</l><r>ail<s n="n"/><s n="f"/><s n="sg"/><s n="nom"/></r></p></e>
      <e><p><l>la</l><r>ail<s n="n"/><s n="f"/><s n="pl"/><s n="gen"/></r></p></e>
      <e><p><l>la</l><r>ail<s n="n"/><s n="f"/><s n="pl"/><s n="nom"/></r></p></e>
    </pardef>

    <pardef n="gní/omh__n_m">
      <e><p><l>mh</l><r>omh<s n="n"/><s n="m"/><s n="sg"/><s n="gen"/></r></p></e>
      <e><p><l>omh</l><r>omh<s n="n"/><s n="m"/><s n="sg"/><s n="nom"/></r></p></e>
      <e><p><l>omhartha</l><r>omh<s n="n"/><s n="m"/><s n="pl"/><s n="gen"/></r></p></e>
      <e><p><l>omhartha</l><r>omh<s n="n"/><s n="m"/><s n="pl"/><s n="nom"/></r></p></e>
    </pardef>

    <pardef n="ce/arc__n_f">
      <e><p><l>cir</l><r>arc<s n="n"/><s n="f"/><s n="sg"/><s n="gen"/></r></p></e>
      <e><p><l>arc</l><r>arc<s n="n"/><s n="f"/><s n="sg"/><s n="nom"/></r></p></e>
      <e><p><l>arc</l><r>arc<s n="n"/><s n="f"/><s n="pl"/><s n="gen"/></r></p></e>
      <e><p><l>arca</l><r>arc<s n="n"/><s n="f"/><s n="pl"/><s n="nom"/></r></p></e>
    </pardef>

    <pardef n="Ca/ra__n_m">
      <e><p><l>rad</l><r>ra<s n="n"/><s n="m"/><s n="sg"/><s n="gen"/></r></p></e>
      <e><p><l>ra</l><r>ra<s n="n"/><s n="m"/><s n="sg"/><s n="nom"/></r></p></e>
      <e><p><l>irde</l><r>ra<s n="n"/><s n="m"/><s n="pl"/><s n="nom"/></r></p></e>
    </pardef>

    <pardef n="ó/g__n_m">
      <e><p><l>ig</l><r>g<s n="n"/><s n="m"/><s n="sg"/><s n="gen"/></r></p></e>
      <e><p><l>g</l><r>g<s n="n"/><s n="m"/><s n="sg"/><s n="nom"/></r></p></e>
      <e><p><l>g</l><r>g<s n="n"/><s n="m"/><s n="pl"/><s n="gen"/></r></p></e>
      <e><p><l>ga</l><r>g<s n="n"/><s n="m"/><s n="pl"/><s n="nom"/></r></p></e>
    </pardef>

    <pardef n="f/aigh__vblex">
      <e><p><l>aighim</l><r>aigh<s n="vblex"/><s n="imp"/><s n="p1"/><s n="sg"/></r></p></e>
      <e><p><l>aighimis</l><r>aigh<s n="vblex"/><s n="imp"/><s n="p1"/><s n="pl"/></r></p></e>
      <e><p><l>aigh</l><r>aigh<s n="vblex"/><s n="imp"/><s n="p2"/><s n="sg"/></r></p></e>
      <e><p><l>aighigí</l><r>aigh<s n="vblex"/><s n="imp"/><s n="p2"/><s n="pl"/></r></p></e>
      <e><p><l>aigheadh</l><r>aigh<s n="vblex"/><s n="imp"/><s n="p3"/><s n="sg"/></r></p></e>
      <e><p><l>aighidís</l><r>aigh<s n="vblex"/><s n="imp"/><s n="p3"/><s n="pl"/></r></p></e>
      <e><p><l>uair</l><r>aigh<s n="vblex"/><s n="past"/></r></p></e>
      <e><p><l>uarthas</l><r>aigh<s n="vblex"/><s n="past"/></r></p></e>
      <e><p><l>uaireamar</l><r>aigh<s n="vblex"/><s n="past"/><s n="p1"/><s n="pl"/></r></p></e>
      <e><p><l>uaireadar</l><r>aigh<s n="vblex"/><s n="past"/><s n="p3"/><s n="pl"/></r></p></e>
      <e><p><l>aighte</l><r>aigh<s n="vblex"/><s n="pp"/></r></p></e>
      <e><p><l>aigheann</l><r>aigh<s n="vblex"/><s n="pres"/></r></p></e>
      <e><p><l>aightear</l><r>aigh<s n="vblex"/><s n="pres"/><s n="impers"/><s n="sp"/></r></p></e>
      <e><p><l>aighim</l><r>aigh<s n="vblex"/><s n="pres"/><s n="p1"/><s n="sg"/></r></p></e>
      <e><p><l>aighimid</l><r>aigh<s n="vblex"/><s n="pres"/><s n="p1"/><s n="pl"/></r></p></e>
    </pardef>

    <pardef n="g/oid__n_f">
      <e><p><l>ada</l><r>oid<s n="n"/><s n="f"/><s n="sg"/><s n="gen"/></r></p></e>
      <e><p><l>oid</l><r>oid<s n="n"/><s n="f"/><s n="sg"/><s n="nom"/></r></p></e>
    </pardef>

    <pardef n="ia/mh__n_m">
      <e><p><l>imh</l><r>mh<s n="n"/><s n="m"/><s n="sg"/><s n="gen"/></r></p></e>
      <e><p><l>mh</l><r>mh<s n="n"/><s n="m"/><s n="sg"/><s n="nom"/></r></p></e>
    </pardef>

    <pardef n="liat/hadh__n_m">
      <e><p><l>a</l><r>hadh<s n="n"/><s n="m"/><s n="sg"/><s n="gen"/></r></p></e>
      <e><p><l>hadh</l><r>hadh<s n="n"/><s n="m"/><s n="sg"/><s n="nom"/></r></p></e>
    </pardef>

    <pardef n="ob/adh__n_m">
      <e><p><l>tha</l><r>adh<s n="n"/><s n="m"/><s n="sg"/><s n="gen"/></r></p></e>
      <e><p><l>adh</l><r>adh<s n="n"/><s n="m"/><s n="sg"/><s n="nom"/></r></p></e>
    </pardef>

    <pardef n="Ó/g__n_m">
      <e><p><l>ig</l><r>g<s n="n"/><s n="m"/><s n="sg"/><s n="gen"/></r></p></e>
      <e><p><l>g</l><r>g<s n="n"/><s n="m"/><s n="sg"/><s n="nom"/></r></p></e>
    </pardef>

    <pardef n="mis/ean__n_m">
      <e><p><l>in</l><r>ean<s n="n"/><s n="m"/><s n="sg"/><s n="gen"/></r></p></e>
      <e><p><l>ean</l><r>ean<s n="n"/><s n="m"/><s n="sg"/><s n="nom"/></r></p></e>
      <e><p><l>ean</l><r>ean<s n="n"/><s n="m"/><s n="pl"/><s n="gen"/></r></p></e>
      <e><p><l>in</l><r>ean<s n="n"/><s n="m"/><s n="pl"/><s n="nom"/></r></p></e>
    </pardef>

    <pardef n="meadh/ar__n_f">
      <e><p><l>ra</l><r>ar<s n="n"/><s n="f"/><s n="sg"/><s n="gen"/></r></p></e>
      <e><p><l>ar</l><r>ar<s n="n"/><s n="f"/><s n="sg"/><s n="nom"/></r></p></e>
      <e><p><l>ra</l><r>ar<s n="n"/><s n="f"/><s n="pl"/><s n="gen"/></r></p></e>
      <e><p><l>ra</l><r>ar<s n="n"/><s n="f"/><s n="pl"/><s n="nom"/></r></p></e>
    </pardef>

    <pardef n="e/arr__n_f">
      <e><p><l>irre</l><r>arr<s n="n"/><s n="f"/><s n="sg"/><s n="gen"/></r></p></e>
      <e><p><l>arr</l><r>arr<s n="n"/><s n="f"/><s n="sg"/><s n="nom"/></r></p></e>
      <e><p><l>arr</l><r>arr<s n="n"/><s n="f"/><s n="pl"/><s n="gen"/></r></p></e>
      <e><p><l>arra</l><r>arr<s n="n"/><s n="f"/><s n="pl"/><s n="nom"/></r></p></e>
    </pardef>

    <pardef n="cé/ir__n_f">
      <e><p><l>arach</l><r>ir<s n="n"/><s n="f"/><s n="sg"/><s n="gen"/></r></p></e>
      <e><p><l>ir</l><r>ir<s n="n"/><s n="f"/><s n="sg"/><s n="nom"/></r></p></e>
      <e><p><l>aracha</l><r>ir<s n="n"/><s n="f"/><s n="pl"/><s n="gen"/></r></p></e>
      <e><p><l>aracha</l><r>ir<s n="n"/><s n="f"/><s n="pl"/><s n="nom"/></r></p></e>
    </pardef>

    <pardef n="cao/r__n_f">
      <e><p><l>ire</l><r>r<s n="n"/><s n="f"/><s n="sg"/><s n="gen"/></r></p></e>
      <e><p><l>r</l><r>r<s n="n"/><s n="f"/><s n="sg"/><s n="nom"/></r></p></e>
      <e><p><l>r</l><r>r<s n="n"/><s n="f"/><s n="pl"/><s n="gen"/></r></p></e>
      <e><p><l>ra</l><r>r<s n="n"/><s n="f"/><s n="pl"/><s n="nom"/></r></p></e>
    </pardef>

    <pardef n="díshioc__n_m">
      <e><p><l>tha</l><r><s n="n"/><s n="m"/><s n="sg"/><s n="gen"/></r></p></e>
      <e><p><l></l><r><s n="n"/><s n="m"/><s n="sg"/><s n="nom"/></r></p></e>
    </pardef>

    <pardef n="c/iabh__n_f">
      <e><p><l>éibhe</l><r>iabh<s n="n"/><s n="f"/><s n="sg"/><s n="gen"/></r></p></e>
      <e><p><l>iabh</l><r>iabh<s n="n"/><s n="f"/><s n="sg"/><s n="nom"/></r></p></e>
      <e><p><l>iabh</l><r>iabh<s n="n"/><s n="f"/><s n="pl"/><s n="gen"/></r></p></e>
      <e><p><l>iabha</l><r>iabh<s n="n"/><s n="f"/><s n="pl"/><s n="nom"/></r></p></e>
    </pardef>

    <pardef n="Céadaoin__n_f">
      <e><p><l></l><r><s n="n"/><s n="f"/><s n="sg"/><s n="gen"/></r></p></e>
      <e><p><l></l><r><s n="n"/><s n="f"/><s n="sg"/><s n="nom"/></r></p></e>
      <e><p><l>eacha</l><r><s n="n"/><s n="f"/><s n="pl"/><s n="gen"/></r></p></e>
      <e><p><l>eacha</l><r><s n="n"/><s n="f"/><s n="pl"/><s n="nom"/></r></p></e>
    </pardef>

    <pardef n="pó/g__n_f">
      <e><p><l>ige</l><r>g<s n="n"/><s n="f"/><s n="sg"/><s n="gen"/></r></p></e>
      <e><p><l>g</l><r>g<s n="n"/><s n="f"/><s n="sg"/><s n="nom"/></r></p></e>
      <e><p><l>g</l><r>g<s n="n"/><s n="f"/><s n="pl"/><s n="gen"/></r></p></e>
      <e><p><l>ga</l><r>g<s n="n"/><s n="f"/><s n="pl"/><s n="nom"/></r></p></e>
    </pardef>

    <pardef n="bró/g__n_f">
      <e><p><l>ige</l><r>g<s n="n"/><s n="f"/><s n="sg"/><s n="gen"/></r></p></e>
      <e><p><l>g</l><r>g<s n="n"/><s n="f"/><s n="sg"/><s n="nom"/></r></p></e>
      <e><p><l>ig</l><r>g<s n="n"/><s n="f"/><s n="sg"/><s n="dat"/></r></p></e>
      <e><p><l>g</l><r>g<s n="n"/><s n="f"/><s n="pl"/><s n="gen"/></r></p></e>
      <e><p><l>ga</l><r>g<s n="n"/><s n="f"/><s n="pl"/><s n="nom"/></r></p></e>
    </pardef>

    <pardef n="aghlo/t__n_m">
      <e><p><l>it</l><r>t<s n="n"/><s n="m"/><s n="sg"/><s n="gen"/></r></p></e>
      <e><p><l>t</l><r>t<s n="n"/><s n="m"/><s n="sg"/><s n="nom"/></r></p></e>
    </pardef>

    <pardef n="f/ear__n_m">
      <e><p><l>ir</l><r>ear<s n="n"/><s n="m"/><s n="sg"/><s n="gen"/></r></p></e>
      <e><p><l>ear</l><r>ear<s n="n"/><s n="m"/><s n="sg"/><s n="nom"/></r></p></e>
      <e><p><l>ear</l><r>ear<s n="n"/><s n="m"/><s n="pl"/><s n="gen"/></r></p></e>
      <e><p><l>ir</l><r>ear<s n="n"/><s n="m"/><s n="pl"/><s n="nom"/></r></p></e>
    </pardef>

    <pardef n="oiread__n_m">
      <e><p><l></l><r><s n="n"/><s n="m"/><s n="sg"/><s n="gen"/></r></p></e>
    </pardef>

    <pardef n="briath/ar__n_m">
      <e><p><l>air</l><r>ar<s n="n"/><s n="m"/><s n="sg"/><s n="gen"/></r></p></e>
      <e><p><l>ar</l><r>ar<s n="n"/><s n="m"/><s n="sg"/><s n="nom"/></r></p></e>
      <e><p><l>ra</l><r>ar<s n="n"/><s n="m"/><s n="pl"/><s n="nom"/></r></p></e>
    </pardef>

    <pardef n="aibít/ir__n_f">
      <e><p><l>re</l><r>ir<s n="n"/><s n="f"/><s n="sg"/><s n="gen"/></r></p></e>
      <e><p><l>ir</l><r>ir<s n="n"/><s n="f"/><s n="sg"/><s n="nom"/></r></p></e>
      <e><p><l>rí</l><r>ir<s n="n"/><s n="f"/><s n="pl"/><s n="gen"/></r></p></e>
      <e><p><l>rí</l><r>ir<s n="n"/><s n="f"/><s n="pl"/><s n="nom"/></r></p></e>
    </pardef>

    <pardef n="fré/amh__n_f">
      <e><p><l>imhe</l><r>amh<s n="n"/><s n="f"/><s n="sg"/><s n="gen"/></r></p></e>
      <e><p><l>amh</l><r>amh<s n="n"/><s n="f"/><s n="sg"/><s n="nom"/></r></p></e>
      <e><p><l>amhacha</l><r>amh<s n="n"/><s n="f"/><s n="pl"/><s n="gen"/></r></p></e>
      <e><p><l>amhacha</l><r>amh<s n="n"/><s n="f"/><s n="pl"/><s n="nom"/></r></p></e>
    </pardef>

    <pardef n="có/c__n_m">
      <e><p><l>ic</l><r>c<s n="n"/><s n="m"/><s n="sg"/><s n="gen"/></r></p></e>
      <e><p><l>c</l><r>c<s n="n"/><s n="m"/><s n="sg"/><s n="nom"/></r></p></e>
    </pardef>

    <pardef n="aith/int__n_f">
      <e><p><l>eanta</l><r>int<s n="n"/><s n="f"/><s n="sg"/><s n="gen"/></r></p></e>
      <e><p><l>int</l><r>int<s n="n"/><s n="f"/><s n="sg"/><s n="nom"/></r></p></e>
    </pardef>

    <pardef n="gort/ú__n_m">
      <e><p><l>aithe</l><r>ú<s n="n"/><s n="m"/><s n="sg"/><s n="gen"/></r></p></e>
      <e><p><l>ú</l><r>ú<s n="n"/><s n="m"/><s n="sg"/><s n="nom"/></r></p></e>
      <e><p><l>uithe</l><r>ú<s n="n"/><s n="m"/><s n="pl"/><s n="nom"/></r></p></e>
    </pardef>

    <pardef n="Ta/rbh__n_m">
      <e><p><l>irbh</l><r>rbh<s n="n"/><s n="m"/><s n="sg"/><s n="gen"/></r></p></e>
      <e><p><l>rbh</l><r>rbh<s n="n"/><s n="m"/><s n="sg"/><s n="nom"/></r></p></e>
    </pardef>

    <pardef n="gr/eann__n_m">
      <e><p><l>inn</l><r>eann<s n="n"/><s n="m"/><s n="sg"/><s n="gen"/></r></p></e>
      <e><p><l>eann</l><r>eann<s n="n"/><s n="m"/><s n="sg"/><s n="nom"/></r></p></e>
    </pardef>

    <pardef n="maí/gh__vblex">
      <e><p><l>fidh</l><r>gh<s n="vblex"/><s n="fti"/></r></p></e>
      <e><p><l>fear</l><r>gh<s n="vblex"/><s n="fti"/><s n="impers"/><s n="sp"/></r></p></e>
      <e><p><l>fimid</l><r>gh<s n="vblex"/><s n="fti"/><s n="p1"/><s n="pl"/></r></p></e>
      <e><p><l>fí</l><r>gh<s n="vblex"/><s n="cni"/><s n="impers"/><s n="sp"/></r></p></e>
      <e><p><l>finn</l><r>gh<s n="vblex"/><s n="cni"/><s n="p1"/><s n="sg"/></r></p></e>
      <e><p><l>fimis</l><r>gh<s n="vblex"/><s n="cni"/><s n="p1"/><s n="pl"/></r></p></e>
      <e><p><l>feá</l><r>gh<s n="vblex"/><s n="cni"/><s n="p2"/><s n="sg"/></r></p></e>
      <e><p><l>feadh</l><r>gh<s n="vblex"/><s n="cni"/><s n="p2"/><s n="pl"/></r></p></e>
      <e><p><l>feadh</l><r>gh<s n="vblex"/><s n="cni"/><s n="p3"/><s n="sg"/></r></p></e>
      <e><p><l>fidís</l><r>gh<s n="vblex"/><s n="cni"/><s n="p3"/><s n="pl"/></r></p></e>
      <e><p><l>m</l><r>gh<s n="vblex"/><s n="imp"/><s n="p1"/><s n="sg"/></r></p></e>
      <e><p><l>mis</l><r>gh<s n="vblex"/><s n="imp"/><s n="p1"/><s n="pl"/></r></p></e>
      <e><p><l>gh</l><r>gh<s n="vblex"/><s n="imp"/><s n="p2"/><s n="sg"/></r></p></e>
      <e><p><l>gí</l><r>gh<s n="vblex"/><s n="imp"/><s n="p2"/><s n="pl"/></r></p></e>
      <e><p><l>odh</l><r>gh<s n="vblex"/><s n="imp"/><s n="p3"/><s n="sg"/></r></p></e>
      <e><p><l>dís</l><r>gh<s n="vblex"/><s n="imp"/><s n="p3"/><s n="pl"/></r></p></e>
      <e><p><l>gh</l><r>gh<s n="vblex"/><s n="past"/></r></p></e>
      <e><p><l>odh</l><r>gh<s n="vblex"/><s n="past"/><s n="impers"/><s n="sp"/></r></p></e>
      <e><p><l>omar</l><r>gh<s n="vblex"/><s n="past"/><s n="p1"/><s n="pl"/></r></p></e>
      <e><p><l>odar</l><r>gh<s n="vblex"/><s n="past"/><s n="p3"/><s n="pl"/></r></p></e>
      <e><p><l>tí</l><r>gh<s n="vblex"/><s n="pii"/><s n="impers"/><s n="sp"/></r></p></e>
      <e><p><l>nn</l><r>gh<s n="vblex"/><s n="pii"/><s n="p1"/><s n="sg"/></r></p></e>
      <e><p><l>mis</l><r>gh<s n="vblex"/><s n="pii"/><s n="p1"/><s n="pl"/></r></p></e>
      <e><p><l>teá</l><r>gh<s n="vblex"/><s n="pii"/><s n="p2"/><s n="sg"/></r></p></e>
      <e><p><l>odh</l><r>gh<s n="vblex"/><s n="pii"/><s n="p2"/><s n="pl"/></r></p></e>
      <e><p><l>odh</l><r>gh<s n="vblex"/><s n="pii"/><s n="p3"/><s n="sg"/></r></p></e>
      <e><p><l>dís</l><r>gh<s n="vblex"/><s n="pii"/><s n="p3"/><s n="pl"/></r></p></e>
      <e><p><l>te</l><r>gh<s n="vblex"/><s n="pp"/></r></p></e>
      <e><p><l>onn</l><r>gh<s n="vblex"/><s n="pres"/></r></p></e>
      <e><p><l>tear</l><r>gh<s n="vblex"/><s n="pres"/><s n="impers"/><s n="sp"/></r></p></e>
      <e><p><l>m</l><r>gh<s n="vblex"/><s n="pres"/><s n="p1"/><s n="sg"/></r></p></e>
      <e><p><l>mid</l><r>gh<s n="vblex"/><s n="pres"/><s n="p1"/><s n="pl"/></r></p></e>
      <e><p><l></l><r>gh<s n="vblex"/><s n="prs"/></r></p></e>
      <e><p><l>mid</l><r>gh<s n="vblex"/><s n="prs"/><s n="p1"/><s n="pl"/></r></p></e>
    </pardef>

    <pardef n="fó/in__vblex">
      <e><p><l>nfaidh</l><r>in<s n="vblex"/><s n="fti"/></r></p></e>
      <e><p><l>nfar</l><r>in<s n="vblex"/><s n="fti"/><s n="impers"/><s n="sp"/></r></p></e>
      <e><p><l>nfaimid</l><r>in<s n="vblex"/><s n="fti"/><s n="p1"/><s n="pl"/></r></p></e>
      <e><p><l>naim</l><r>in<s n="vblex"/><s n="imp"/><s n="p1"/><s n="sg"/></r></p></e>
      <e><p><l>naimis</l><r>in<s n="vblex"/><s n="imp"/><s n="p1"/><s n="pl"/></r></p></e>
      <e><p><l>in</l><r>in<s n="vblex"/><s n="imp"/><s n="p2"/><s n="sg"/></r></p></e>
      <e><p><l>naigí</l><r>in<s n="vblex"/><s n="imp"/><s n="p2"/><s n="pl"/></r></p></e>
      <e><p><l>nadh</l><r>in<s n="vblex"/><s n="imp"/><s n="p3"/><s n="sg"/></r></p></e>
      <e><p><l>naidís</l><r>in<s n="vblex"/><s n="imp"/><s n="p3"/><s n="pl"/></r></p></e>
      <e><p><l>nadh</l><r>in<s n="vblex"/><s n="past"/><s n="impers"/><s n="sp"/></r></p></e>
      <e><p><l>nta</l><r>in<s n="vblex"/><s n="pp"/></r></p></e>
      <e><p><l>nann</l><r>in<s n="vblex"/><s n="pres"/></r></p></e>
      <e><p><l>ntar</l><r>in<s n="vblex"/><s n="pres"/><s n="impers"/><s n="sp"/></r></p></e>
      <e><p><l>naim</l><r>in<s n="vblex"/><s n="pres"/><s n="p1"/><s n="sg"/></r></p></e>
      <e><p><l>naimid</l><r>in<s n="vblex"/><s n="pres"/><s n="p1"/><s n="pl"/></r></p></e>
    </pardef>

    <pardef n="trea/bh__vblex">
      <e><p><l>bhfaidh</l><r>bh<s n="vblex"/><s n="fti"/></r></p></e>
      <e><p><l>bhfar</l><r>bh<s n="vblex"/><s n="fti"/><s n="impers"/><s n="sp"/></r></p></e>
      <e><p><l>bhfaimid</l><r>bh<s n="vblex"/><s n="fti"/><s n="p1"/><s n="pl"/></r></p></e>
      <e><p><l>fa</l><r>bh<s n="vblex"/><s n="ger"/><s n="sg"/><s n="gen"/></r></p></e>
      <e><p><l>bhadh</l><r>bh<s n="vblex"/><s n="ger"/><s n="sg"/><s n="nom"/></r></p></e>
      <e><p><l>bhaim</l><r>bh<s n="vblex"/><s n="imp"/><s n="p1"/><s n="sg"/></r></p></e>
      <e><p><l>bhaimis</l><r>bh<s n="vblex"/><s n="imp"/><s n="p1"/><s n="pl"/></r></p></e>
      <e><p><l>bh</l><r>bh<s n="vblex"/><s n="imp"/><s n="p2"/><s n="sg"/></r></p></e>
      <e><p><l>bhaigí</l><r>bh<s n="vblex"/><s n="imp"/><s n="p2"/><s n="pl"/></r></p></e>
      <e><p><l>bhadh</l><r>bh<s n="vblex"/><s n="imp"/><s n="p3"/><s n="sg"/></r></p></e>
      <e><p><l>bhaidís</l><r>bh<s n="vblex"/><s n="imp"/><s n="p3"/><s n="pl"/></r></p></e>
      <e><p><l>bhadh</l><r>bh<s n="vblex"/><s n="past"/><s n="impers"/><s n="sp"/></r></p></e>
      <e><p><l>fa</l><r>bh<s n="vblex"/><s n="pp"/></r></p></e>
      <e><p><l>bhann</l><r>bh<s n="vblex"/><s n="pres"/></r></p></e>
      <e><p><l>bhtar</l><r>bh<s n="vblex"/><s n="pres"/><s n="impers"/><s n="sp"/></r></p></e>
      <e><p><l>bhaim</l><r>bh<s n="vblex"/><s n="pres"/><s n="p1"/><s n="sg"/></r></p></e>
      <e><p><l>bhaimid</l><r>bh<s n="vblex"/><s n="pres"/><s n="p1"/><s n="pl"/></r></p></e>
    </pardef>

    <pardef n="fainic__vblex">
      <e><p><l></l><r><s n="vblex"/><s n="imp"/><s n="p2"/><s n="sg"/></r></p></e>
    </pardef>

    <pardef n="é/amh__n_m">
      <e><p><l>imh</l><r>amh<s n="n"/><s n="m"/><s n="sg"/><s n="gen"/></r></p></e>
      <e><p><l>amh</l><r>amh<s n="n"/><s n="m"/><s n="sg"/><s n="nom"/></r></p></e>
      <e><p><l>amh</l><r>amh<s n="n"/><s n="m"/><s n="pl"/><s n="gen"/></r></p></e>
      <e><p><l>amha</l><r>amh<s n="n"/><s n="m"/><s n="pl"/><s n="nom"/></r></p></e>
    </pardef>

    <pardef n="ceiliú/ir__vblex">
      <e><p><l>rfaidh</l><r>ir<s n="vblex"/><s n="fti"/></r></p></e>
      <e><p><l>rfar</l><r>ir<s n="vblex"/><s n="fti"/><s n="impers"/><s n="sp"/></r></p></e>
      <e><p><l>rfaimid</l><r>ir<s n="vblex"/><s n="fti"/><s n="p1"/><s n="pl"/></r></p></e>
      <e><p><l>raim</l><r>ir<s n="vblex"/><s n="imp"/><s n="p1"/><s n="sg"/></r></p></e>
      <e><p><l>raimis</l><r>ir<s n="vblex"/><s n="imp"/><s n="p1"/><s n="pl"/></r></p></e>
      <e><p><l>ir</l><r>ir<s n="vblex"/><s n="imp"/><s n="p2"/><s n="sg"/></r></p></e>
      <e><p><l>raigí</l><r>ir<s n="vblex"/><s n="imp"/><s n="p2"/><s n="pl"/></r></p></e>
      <e><p><l>radh</l><r>ir<s n="vblex"/><s n="imp"/><s n="p3"/><s n="sg"/></r></p></e>
      <e><p><l>raidís</l><r>ir<s n="vblex"/><s n="imp"/><s n="p3"/><s n="pl"/></r></p></e>
      <e><p><l>radh</l><r>ir<s n="vblex"/><s n="past"/><s n="impers"/><s n="sp"/></r></p></e>
      <e><p><l>rtha</l><r>ir<s n="vblex"/><s n="pp"/></r></p></e>
      <e><p><l>rann</l><r>ir<s n="vblex"/><s n="pres"/></r></p></e>
      <e><p><l>rtar</l><r>ir<s n="vblex"/><s n="pres"/><s n="impers"/><s n="sp"/></r></p></e>
      <e><p><l>raim</l><r>ir<s n="vblex"/><s n="pres"/><s n="p1"/><s n="sg"/></r></p></e>
      <e><p><l>raimid</l><r>ir<s n="vblex"/><s n="pres"/><s n="p1"/><s n="pl"/></r></p></e>
    </pardef>

    <pardef n="fodh/uine__n_m">
      <e><p><l>uine</l><r>uine<s n="n"/><s n="m"/><s n="sg"/><s n="gen"/></r></p></e>
      <e><p><l>uine</l><r>uine<s n="n"/><s n="m"/><s n="sg"/><s n="nom"/></r></p></e>
      <e><p><l>aoine</l><r>uine<s n="n"/><s n="m"/><s n="pl"/><s n="nom"/></r></p></e>
    </pardef>

    <pardef n="plé/asc__n_f">
      <e><p><l>isce</l><r>asc<s n="n"/><s n="f"/><s n="sg"/><s n="gen"/></r></p></e>
      <e><p><l>asc</l><r>asc<s n="n"/><s n="f"/><s n="sg"/><s n="nom"/></r></p></e>
      <e><p><l>ascanna</l><r>asc<s n="n"/><s n="f"/><s n="pl"/><s n="gen"/></r></p></e>
      <e><p><l>ascanna</l><r>asc<s n="n"/><s n="f"/><s n="pl"/><s n="nom"/></r></p></e>
    </pardef>

    <pardef n="eas/air__n_f">
      <e><p><l>rach</l><r>air<s n="n"/><s n="f"/><s n="sg"/><s n="gen"/></r></p></e>
      <e><p><l>air</l><r>air<s n="n"/><s n="f"/><s n="sg"/><s n="nom"/></r></p></e>
      <e><p><l>rach</l><r>air<s n="n"/><s n="f"/><s n="pl"/><s n="gen"/></r></p></e>
      <e><p><l>racha</l><r>air<s n="n"/><s n="f"/><s n="pl"/><s n="nom"/></r></p></e>
    </pardef>

    <pardef n="sloinn__vblex">
      <e><p><l>fidh</l><r><s n="vblex"/><s n="fti"/></r></p></e>
      <e><p><l>fear</l><r><s n="vblex"/><s n="fti"/><s n="impers"/><s n="sp"/></r></p></e>
      <e><p><l>fimid</l><r><s n="vblex"/><s n="fti"/><s n="p1"/><s n="pl"/></r></p></e>
      <e><p><l>fí</l><r><s n="vblex"/><s n="cni"/><s n="impers"/><s n="sp"/></r></p></e>
      <e><p><l>finn</l><r><s n="vblex"/><s n="cni"/><s n="p1"/><s n="sg"/></r></p></e>
      <e><p><l>fimis</l><r><s n="vblex"/><s n="cni"/><s n="p1"/><s n="pl"/></r></p></e>
      <e><p><l>feá</l><r><s n="vblex"/><s n="cni"/><s n="p2"/><s n="sg"/></r></p></e>
      <e><p><l>feadh</l><r><s n="vblex"/><s n="cni"/><s n="p2"/><s n="pl"/></r></p></e>
      <e><p><l>feadh</l><r><s n="vblex"/><s n="cni"/><s n="p3"/><s n="sg"/></r></p></e>
      <e><p><l>fidís</l><r><s n="vblex"/><s n="cni"/><s n="p3"/><s n="pl"/></r></p></e>
      <e><p><l>te</l><r><s n="vblex"/><s n="ger"/><s n="sg"/><s n="gen"/></r></p></e>
      <e><p><l>eadh</l><r><s n="vblex"/><s n="ger"/><s n="sg"/><s n="nom"/></r></p></e>
      <e><p><l>im</l><r><s n="vblex"/><s n="imp"/><s n="p1"/><s n="sg"/></r></p></e>
      <e><p><l>imis</l><r><s n="vblex"/><s n="imp"/><s n="p1"/><s n="pl"/></r></p></e>
      <e><p><l></l><r><s n="vblex"/><s n="imp"/><s n="p2"/><s n="sg"/></r></p></e>
      <e><p><l>igí</l><r><s n="vblex"/><s n="imp"/><s n="p2"/><s n="pl"/></r></p></e>
      <e><p><l>eadh</l><r><s n="vblex"/><s n="imp"/><s n="p3"/><s n="sg"/></r></p></e>
      <e><p><l>idís</l><r><s n="vblex"/><s n="imp"/><s n="p3"/><s n="pl"/></r></p></e>
      <e><p><l></l><r><s n="vblex"/><s n="past"/></r></p></e>
      <e><p><l>eadh</l><r><s n="vblex"/><s n="past"/><s n="impers"/><s n="sp"/></r></p></e>
      <e><p><l>eamar</l><r><s n="vblex"/><s n="past"/><s n="p1"/><s n="pl"/></r></p></e>
      <e><p><l>eadar</l><r><s n="vblex"/><s n="past"/><s n="p3"/><s n="pl"/></r></p></e>
      <e><p><l>tí</l><r><s n="vblex"/><s n="pii"/><s n="impers"/><s n="sp"/></r></p></e>
      <e><p><l>inn</l><r><s n="vblex"/><s n="pii"/><s n="p1"/><s n="sg"/></r></p></e>
      <e><p><l>imis</l><r><s n="vblex"/><s n="pii"/><s n="p1"/><s n="pl"/></r></p></e>
      <e><p><l>teá</l><r><s n="vblex"/><s n="pii"/><s n="p2"/><s n="sg"/></r></p></e>
      <e><p><l>eadh</l><r><s n="vblex"/><s n="pii"/><s n="p2"/><s n="pl"/></r></p></e>
      <e><p><l>eadh</l><r><s n="vblex"/><s n="pii"/><s n="p3"/><s n="sg"/></r></p></e>
      <e><p><l>idís</l><r><s n="vblex"/><s n="pii"/><s n="p3"/><s n="pl"/></r></p></e>
      <e><p><l>eann</l><r><s n="vblex"/><s n="pres"/></r></p></e>
      <e><p><l>tear</l><r><s n="vblex"/><s n="pres"/><s n="impers"/><s n="sp"/></r></p></e>
      <e><p><l>im</l><r><s n="vblex"/><s n="pres"/><s n="p1"/><s n="sg"/></r></p></e>
      <e><p><l>imid</l><r><s n="vblex"/><s n="pres"/><s n="p1"/><s n="pl"/></r></p></e>
      <e><p><l>e</l><r><s n="vblex"/><s n="prs"/></r></p></e>
      <e><p><l>imid</l><r><s n="vblex"/><s n="prs"/><s n="p1"/><s n="pl"/></r></p></e>
    </pardef>

    <pardef n="se/amair__n_f">
      <e><p><l>imre</l><r>amair<s n="n"/><s n="f"/><s n="sg"/><s n="gen"/></r></p></e>
      <e><p><l>amair</l><r>amair<s n="n"/><s n="f"/><s n="sg"/><s n="nom"/></r></p></e>
      <e><p><l>amar</l><r>amair<s n="n"/><s n="f"/><s n="pl"/><s n="gen"/></r></p></e>
      <e><p><l>amra</l><r>amair<s n="n"/><s n="f"/><s n="pl"/><s n="nom"/></r></p></e>
    </pardef>

    <pardef n="n/iamh__n_f">
      <e><p><l>éimhe</l><r>iamh<s n="n"/><s n="f"/><s n="sg"/><s n="gen"/></r></p></e>
      <e><p><l>iamh</l><r>iamh<s n="n"/><s n="f"/><s n="sg"/><s n="nom"/></r></p></e>
    </pardef>

    <pardef n="do/ir__vblex">
      <e><p><l>irfidh</l><r>ir<s n="vblex"/><s n="fti"/></r></p></e>
      <e><p><l>irfear</l><r>ir<s n="vblex"/><s n="fti"/><s n="impers"/><s n="sp"/></r></p></e>
      <e><p><l>irfimid</l><r>ir<s n="vblex"/><s n="fti"/><s n="p1"/><s n="pl"/></r></p></e>
      <e><p><l>irim</l><r>ir<s n="vblex"/><s n="imp"/><s n="p1"/><s n="sg"/></r></p></e>
      <e><p><l>irimis</l><r>ir<s n="vblex"/><s n="imp"/><s n="p1"/><s n="pl"/></r></p></e>
      <e><p><l>ir</l><r>ir<s n="vblex"/><s n="imp"/><s n="p2"/><s n="sg"/></r></p></e>
      <e><p><l>irigí</l><r>ir<s n="vblex"/><s n="imp"/><s n="p2"/><s n="pl"/></r></p></e>
      <e><p><l>ireadh</l><r>ir<s n="vblex"/><s n="imp"/><s n="p3"/><s n="sg"/></r></p></e>
      <e><p><l>iridís</l><r>ir<s n="vblex"/><s n="imp"/><s n="p3"/><s n="pl"/></r></p></e>
      <e><p><l>ireadh</l><r>ir<s n="vblex"/><s n="past"/><s n="impers"/><s n="sp"/></r></p></e>
      <e><p><l>rtha</l><r>ir<s n="vblex"/><s n="pp"/></r></p></e>
      <e><p><l>ireann</l><r>ir<s n="vblex"/><s n="pres"/></r></p></e>
      <e><p><l>irtear</l><r>ir<s n="vblex"/><s n="pres"/><s n="impers"/><s n="sp"/></r></p></e>
      <e><p><l>irim</l><r>ir<s n="vblex"/><s n="pres"/><s n="p1"/><s n="sg"/></r></p></e>
      <e><p><l>irimid</l><r>ir<s n="vblex"/><s n="pres"/><s n="p1"/><s n="pl"/></r></p></e>
    </pardef>

    <pardef n="fill__vblex">
      <e><p><l>fidh</l><r><s n="vblex"/><s n="fti"/></r></p></e>
      <e><p><l>fear</l><r><s n="vblex"/><s n="fti"/><s n="impers"/><s n="sp"/></r></p></e>
      <e><p><l>fimid</l><r><s n="vblex"/><s n="fti"/><s n="p1"/><s n="pl"/></r></p></e>
      <e><p><l>te</l><r><s n="vblex"/><s n="ger"/><s n="sg"/><s n="gen"/></r></p></e>
      <e><p><l>eadh</l><r><s n="vblex"/><s n="ger"/><s n="sg"/><s n="nom"/></r></p></e>
      <e><p><l>im</l><r><s n="vblex"/><s n="imp"/><s n="p1"/><s n="sg"/></r></p></e>
      <e><p><l>imis</l><r><s n="vblex"/><s n="imp"/><s n="p1"/><s n="pl"/></r></p></e>
      <e><p><l></l><r><s n="vblex"/><s n="imp"/><s n="p2"/><s n="sg"/></r></p></e>
      <e><p><l>igí</l><r><s n="vblex"/><s n="imp"/><s n="p2"/><s n="pl"/></r></p></e>
      <e><p><l>eadh</l><r><s n="vblex"/><s n="imp"/><s n="p3"/><s n="sg"/></r></p></e>
      <e><p><l>idís</l><r><s n="vblex"/><s n="imp"/><s n="p3"/><s n="pl"/></r></p></e>
      <e><p><l>eadh</l><r><s n="vblex"/><s n="past"/><s n="impers"/><s n="sp"/></r></p></e>
      <e><p><l>te</l><r><s n="vblex"/><s n="pp"/></r></p></e>
      <e><p><l>eann</l><r><s n="vblex"/><s n="pres"/></r></p></e>
      <e><p><l>tear</l><r><s n="vblex"/><s n="pres"/><s n="impers"/><s n="sp"/></r></p></e>
      <e><p><l>im</l><r><s n="vblex"/><s n="pres"/><s n="p1"/><s n="sg"/></r></p></e>
      <e><p><l>imid</l><r><s n="vblex"/><s n="pres"/><s n="p1"/><s n="pl"/></r></p></e>
    </pardef>

    <pardef n="ge/arb__n_f">
      <e><p><l>irbe</l><r>arb<s n="n"/><s n="f"/><s n="sg"/><s n="gen"/></r></p></e>
      <e><p><l>arb</l><r>arb<s n="n"/><s n="f"/><s n="sg"/><s n="nom"/></r></p></e>
      <e><p><l>arb</l><r>arb<s n="n"/><s n="f"/><s n="pl"/><s n="gen"/></r></p></e>
      <e><p><l>arba</l><r>arb<s n="n"/><s n="f"/><s n="pl"/><s n="nom"/></r></p></e>
    </pardef>

    <pardef n="/bí__vblex">
      <e><p><l>bheith</l><r>bí<s n="vblex"/><s n="ger"/><s n="sg"/><s n="nom"/></r></p></e>
      <e><p><l>bheith</l><r>bí<s n="vblex"/><s n="ger"/><s n="sg"/><s n="gen"/></r></p></e>

      <e><p><l>táim</l><r>bí<s n="vblex"/><s n="pres"/><s n="p1"/><s n="sg"/></r></p></e>
      <e><p><l>táimid</l><r>bí<s n="vblex"/><s n="pres"/><s n="p1"/><s n="pl"/></r></p></e>
      <e><p><l>tá</l><r>bí<s n="vblex"/><s n="pres"/></r></p></e>
      <e><p><l>táthar</l><r>bí<s n="vblex"/><s n="pres"/><s n="impers"/><s n="sp"/></r></p></e>
      <e><par n="initial-f_nullout"/><p><l>uil</l><r>bí<s n="vblex"/><s n="pres"/><s n="dep"/></r></p></e>
      <e><par n="initial-f_nullout"/><p><l>uiltear</l><r>bí<s n="vblex"/><s n="pres"/><s n="dep"/><s n="impers"/><s n="sp"/></r></p></e>

      <e r="LR"><p><l>atáim</l><r>a<s n="rel"/><s n="sp"/><j/>bí<s n="vblex"/><s n="pres"/><s n="p1"/><s n="sg"/></r></p></e>
      <e r="LR"><p><l>atáimid</l><r>a<s n="rel"/><s n="sp"/><j/>bí<s n="vblex"/><s n="pres"/><s n="p1"/><s n="pl"/></r></p></e>
      <e r="LR"><p><l>atá</l><r>a<s n="rel"/><s n="sp"/><j/>bí<s n="vblex"/><s n="pres"/></r></p></e>
      <e r="LR"><p><l>atáthar</l><r>a<s n="rel"/><s n="sp"/><j/>bí<s n="vblex"/><s n="pres"/><s n="impers"/><s n="sp"/></r></p></e>

      <e><p><l>bhí</l><r>bí<s n="vblex"/><s n="past"/></r></p></e>
      <e><p><l>bhíomar</l><r>bí<s n="vblex"/><s n="past"/><s n="p1"/><s n="pl"/></r></p></e>
      <e><p><l>bhíothas</l><r>bí<s n="vblex"/><s n="past"/><s n="impers"/><s n="sp"/></r></p></e>
      <e><p><l>raibh</l><r>bí<s n="vblex"/><s n="past"/><s n="dep"/></r></p></e>
      <e><p><l>rabhthas</l><r>bí<s n="vblex"/><s n="past"/><s n="dep"/><s n="impers"/><s n="sp"/></r></p></e>

      <e><p><l>beidh</l><r>bí<s n="vblex"/><s n="fti"/></r></p></e>
      <e><p><l>beimid</l><r>bí<s n="vblex"/><s n="fti"/><s n="p1"/><s n="pl"/></r></p></e>
      <e><p><l>beifear</l><r>bí<s n="vblex"/><s n="fti"/><s n="impers"/><s n="sp"/></r></p></e>

      <e><p><l>bím</l><r>bí<s n="vblex"/><s n="imp"/><s n="p1"/><s n="sg"/></r></p></e>
      <e><p><l>bí</l><r>bí<s n="vblex"/><s n="imp"/><s n="p2"/><s n="sg"/></r></p></e>
      <e><p><l>bíodh</l><r>bí<s n="vblex"/><s n="imp"/><s n="p3"/><s n="sg"/></r></p></e>
      <e><p><l>bímis</l><r>bí<s n="vblex"/><s n="imp"/><s n="p1"/><s n="pl"/></r></p></e>
      <e><p><l>bígí</l><r>bí<s n="vblex"/><s n="imp"/><s n="p2"/><s n="pl"/></r></p></e>
      <e><p><l>bídís</l><r>bí<s n="vblex"/><s n="imp"/><s n="p3"/><s n="pl"/></r></p></e>
      <e><p><l>bítear</l><r>bí<s n="vblex"/><s n="imp"/><s n="impers"/><s n="sp"/></r></p></e>

      <e><p><l>bheinn</l><r>bí<s n="vblex"/><s n="cni"/><s n="p1"/><s n="sg"/></r></p></e>
      <e><p><l>bheifeá</l><r>bí<s n="vblex"/><s n="cni"/><s n="p2"/><s n="sg"/></r></p></e>
      <e><p><l>bheadh</l><r>bí<s n="vblex"/><s n="cni"/><s n="p3"/><s n="sg"/></r></p></e>
      <e><p><l>bheimis</l><r>bí<s n="vblex"/><s n="cni"/><s n="p1"/><s n="pl"/></r></p></e>
      <e><p><l>bheadh</l><r>bí<s n="vblex"/><s n="cni"/><s n="p2"/><s n="pl"/></r></p></e>
      <e><p><l>bheidís</l><r>bí<s n="vblex"/><s n="cni"/><s n="p3"/><s n="pl"/></r></p></e>
      <e><p><l>bheifí</l><r>bí<s n="vblex"/><s n="cni"/><s n="impers"/><s n="sp"/></r></p></e>

      <e><p><l>beinn</l><r>bí<s n="vblex"/><s n="pii"/><s n="p1"/><s n="sg"/></r></p></e>
      <e><p><l>beifeá</l><r>bí<s n="vblex"/><s n="pii"/><s n="p2"/><s n="sg"/></r></p></e>
      <e><p><l>beadh</l><r>bí<s n="vblex"/><s n="pii"/><s n="p3"/><s n="sg"/></r></p></e>
      <e><p><l>beimis</l><r>bí<s n="vblex"/><s n="pii"/><s n="p1"/><s n="pl"/></r></p></e>
      <e><p><l>beadh</l><r>bí<s n="vblex"/><s n="pii"/><s n="p2"/><s n="pl"/></r></p></e>
      <e><p><l>beidís</l><r>bí<s n="vblex"/><s n="pii"/><s n="p3"/><s n="pl"/></r></p></e>
      <e><p><l>beifí</l><r>bí<s n="vblex"/><s n="pii"/><s n="impers"/><s n="sp"/></r></p></e>

      <e><p><l>raibh</l><r>bí<s n="vblex"/><s n="prs"/></r></p></e>
      <e><p><l>rabhaimid</l><r>bí<s n="vblex"/><s n="prs"/><s n="p1"/><s n="pl"/></r></p></e>
      <e><p><l>rabhthar</l><r>bí<s n="vblex"/><s n="prs"/><s n="impers"/><s n="sp"/></r></p></e>
    </pardef>

    <pardef n="F/ear__n_m">
      <e><p><l>ir</l><r>ear<s n="n"/><s n="m"/><s n="sg"/><s n="gen"/></r></p></e>
      <e><p><l>ear</l><r>ear<s n="n"/><s n="m"/><s n="sg"/><s n="nom"/></r></p></e>
    </pardef>

    <pardef n="cí/och__n_f">
      <e><p><l>che</l><r>och<s n="n"/><s n="f"/><s n="sg"/><s n="gen"/></r></p></e>
      <e><p><l>och</l><r>och<s n="n"/><s n="f"/><s n="sg"/><s n="nom"/></r></p></e>
      <e><p><l>och</l><r>och<s n="n"/><s n="f"/><s n="pl"/><s n="gen"/></r></p></e>
      <e><p><l>ocha</l><r>och<s n="n"/><s n="f"/><s n="pl"/><s n="nom"/></r></p></e>
    </pardef>

    <pardef n="crí/och__n_f">
      <e><p><l>che</l><r>och<s n="n"/><s n="f"/><s n="sg"/><s n="gen"/></r></p></e>
      <e><p><l>och</l><r>och<s n="n"/><s n="f"/><s n="sg"/><s n="nom"/></r></p></e>
      <e><p><l>ch</l><r>och<s n="n"/><s n="f"/><s n="sg"/><s n="dat"/></r></p></e>
      <e><p><l>och</l><r>och<s n="n"/><s n="f"/><s n="pl"/><s n="gen"/></r></p></e>
      <e><p><l>ocha</l><r>och<s n="n"/><s n="f"/><s n="pl"/><s n="nom"/></r></p></e>
    </pardef>

    <pardef n="so/las__n_m">
      <e><p><l>lais</l><r>las<s n="n"/><s n="m"/><s n="sg"/><s n="gen"/></r></p></e>
      <e><p><l>las</l><r>las<s n="n"/><s n="m"/><s n="sg"/><s n="nom"/></r></p></e>
      <e><p><l>ilse</l><r>las<s n="n"/><s n="m"/><s n="pl"/><s n="gen"/></r></p></e>
      <e><p><l>ilse</l><r>las<s n="n"/><s n="m"/><s n="pl"/><s n="nom"/></r></p></e>
    </pardef>

    <pardef n="daor/adh__n_m">
      <e><p><l>tha</l><r>adh<s n="n"/><s n="m"/><s n="sg"/><s n="gen"/></r></p></e>
      <e><p><l>adh</l><r>adh<s n="n"/><s n="m"/><s n="sg"/><s n="nom"/></r></p></e>
      <e><p><l>thaí</l><r>adh<s n="n"/><s n="m"/><s n="pl"/><s n="gen"/></r></p></e>
      <e><p><l>thaí</l><r>adh<s n="n"/><s n="m"/><s n="pl"/><s n="nom"/></r></p></e>
    </pardef>

    <pardef n="díola/im__n_f">
      <e><p><l>ma</l><r>im<s n="n"/><s n="f"/><s n="sg"/><s n="gen"/></r></p></e>
      <e><p><l>im</l><r>im<s n="n"/><s n="f"/><s n="sg"/><s n="nom"/></r></p></e>
      <e><p><l>maí</l><r>im<s n="n"/><s n="f"/><s n="pl"/><s n="gen"/></r></p></e>
      <e><p><l>maí</l><r>im<s n="n"/><s n="f"/><s n="pl"/><s n="nom"/></r></p></e>
    </pardef>

    <pardef n="éil/eamh__n_m">
      <e><p><l>imh</l><r>eamh<s n="n"/><s n="m"/><s n="sg"/><s n="gen"/></r></p></e>
      <e><p><l>eamh</l><r>eamh<s n="n"/><s n="m"/><s n="sg"/><s n="nom"/></r></p></e>
      <e><p><l>eamh</l><r>eamh<s n="n"/><s n="m"/><s n="pl"/><s n="gen"/></r></p></e>
      <e><p><l>imh</l><r>eamh<s n="n"/><s n="m"/><s n="pl"/><s n="nom"/></r></p></e>
    </pardef>

    <pardef n="le/adhb__n_f">
      <e><p><l>idhbe</l><r>adhb<s n="n"/><s n="f"/><s n="sg"/><s n="gen"/></r></p></e>
      <e><p><l>adhb</l><r>adhb<s n="n"/><s n="f"/><s n="sg"/><s n="nom"/></r></p></e>
      <e><p><l>adhbanna</l><r>adhb<s n="n"/><s n="f"/><s n="pl"/><s n="gen"/></r></p></e>
      <e><p><l>adhbanna</l><r>adhb<s n="n"/><s n="f"/><s n="pl"/><s n="nom"/></r></p></e>
    </pardef>

    <pardef n="asc/ain__vblex">
      <e><p><l>nóidh</l><r>ain<s n="vblex"/><s n="fti"/></r></p></e>
      <e><p><l>nófar</l><r>ain<s n="vblex"/><s n="fti"/><s n="impers"/><s n="sp"/></r></p></e>
      <e><p><l>nóimid</l><r>ain<s n="vblex"/><s n="fti"/><s n="p1"/><s n="pl"/></r></p></e>
      <e><p><l>nófaí</l><r>ain<s n="vblex"/><s n="cni"/><s n="impers"/><s n="sp"/></r></p></e>
      <e><p><l>nóinn</l><r>ain<s n="vblex"/><s n="cni"/><s n="p1"/><s n="sg"/></r></p></e>
      <e><p><l>nóimis</l><r>ain<s n="vblex"/><s n="cni"/><s n="p1"/><s n="pl"/></r></p></e>
      <e><p><l>nófá</l><r>ain<s n="vblex"/><s n="cni"/><s n="p2"/><s n="sg"/></r></p></e>
      <e><p><l>nódh</l><r>ain<s n="vblex"/><s n="cni"/><s n="p2"/><s n="pl"/></r></p></e>
      <e><p><l>nódh</l><r>ain<s n="vblex"/><s n="cni"/><s n="p3"/><s n="sg"/></r></p></e>
      <e><p><l>nóidís</l><r>ain<s n="vblex"/><s n="cni"/><s n="p3"/><s n="pl"/></r></p></e>
      <e><p><l>naím</l><r>ain<s n="vblex"/><s n="imp"/><s n="p1"/><s n="sg"/></r></p></e>
      <e><p><l>naímis</l><r>ain<s n="vblex"/><s n="imp"/><s n="p1"/><s n="pl"/></r></p></e>
      <e><p><l>ain</l><r>ain<s n="vblex"/><s n="imp"/><s n="p2"/><s n="sg"/></r></p></e>
      <e><p><l>naígí</l><r>ain<s n="vblex"/><s n="imp"/><s n="p2"/><s n="pl"/></r></p></e>
      <e><p><l>naíodh</l><r>ain<s n="vblex"/><s n="imp"/><s n="p3"/><s n="sg"/></r></p></e>
      <e><p><l>naídís</l><r>ain<s n="vblex"/><s n="imp"/><s n="p3"/><s n="pl"/></r></p></e>
      <e><p><l>ain</l><r>ain<s n="vblex"/><s n="past"/></r></p></e>
      <e><p><l>naíodh</l><r>ain<s n="vblex"/><s n="past"/><s n="impers"/><s n="sp"/></r></p></e>
      <e><p><l>naíomar</l><r>ain<s n="vblex"/><s n="past"/><s n="p1"/><s n="pl"/></r></p></e>
      <e><p><l>naíodar</l><r>ain<s n="vblex"/><s n="past"/><s n="p3"/><s n="pl"/></r></p></e>
      <e><p><l>naítí</l><r>ain<s n="vblex"/><s n="pii"/><s n="impers"/><s n="sp"/></r></p></e>
      <e><p><l>naínn</l><r>ain<s n="vblex"/><s n="pii"/><s n="p1"/><s n="sg"/></r></p></e>
      <e><p><l>naímis</l><r>ain<s n="vblex"/><s n="pii"/><s n="p1"/><s n="pl"/></r></p></e>
      <e><p><l>naíteá</l><r>ain<s n="vblex"/><s n="pii"/><s n="p2"/><s n="sg"/></r></p></e>
      <e><p><l>naíodh</l><r>ain<s n="vblex"/><s n="pii"/><s n="p2"/><s n="pl"/></r></p></e>
      <e><p><l>naíodh</l><r>ain<s n="vblex"/><s n="pii"/><s n="p3"/><s n="sg"/></r></p></e>
      <e><p><l>naídís</l><r>ain<s n="vblex"/><s n="pii"/><s n="p3"/><s n="pl"/></r></p></e>
      <e><p><l>anta</l><r>ain<s n="vblex"/><s n="pp"/></r></p></e>
      <e><p><l>naíonn</l><r>ain<s n="vblex"/><s n="pres"/></r></p></e>
      <e><p><l>naítear</l><r>ain<s n="vblex"/><s n="pres"/><s n="impers"/><s n="sp"/></r></p></e>
      <e><p><l>naím</l><r>ain<s n="vblex"/><s n="pres"/><s n="p1"/><s n="sg"/></r></p></e>
      <e><p><l>naímid</l><r>ain<s n="vblex"/><s n="pres"/><s n="p1"/><s n="pl"/></r></p></e>
      <e><p><l>naí</l><r>ain<s n="vblex"/><s n="prs"/></r></p></e>
      <e><p><l>naímid</l><r>ain<s n="vblex"/><s n="prs"/><s n="p1"/><s n="pl"/></r></p></e>
    </pardef>

    <pardef n="nó/in__n_f">
      <e><p><l>na</l><r>in<s n="n"/><s n="f"/><s n="sg"/><s n="gen"/></r></p></e>
      <e><p><l>in</l><r>in<s n="n"/><s n="f"/><s n="sg"/><s n="nom"/></r></p></e>
      <e><p><l>nta</l><r>in<s n="n"/><s n="f"/><s n="pl"/><s n="nom"/></r></p></e>
    </pardef>

    <pardef n="so/p__n_m">
      <e><p><l>ip</l><r>p<s n="n"/><s n="m"/><s n="sg"/><s n="gen"/></r></p></e>
      <e><p><l>p</l><r>p<s n="n"/><s n="m"/><s n="sg"/><s n="nom"/></r></p></e>
      <e><p><l>p</l><r>p<s n="n"/><s n="m"/><s n="pl"/><s n="gen"/></r></p></e>
      <e><p><l>ip</l><r>p<s n="n"/><s n="m"/><s n="pl"/><s n="nom"/></r></p></e>
    </pardef>

    <pardef n="bo/cht__adj">
      <e><p><l>icht</l><r>cht<s n="adj"/><s n="m"/><s n="sg"/><s n="gen"/></r></p></e>
      <e><p><l>ichte</l><r>cht<s n="adj"/><s n="f"/><s n="sg"/><s n="gen"/></r></p></e>
      <e><p><l>cht</l><r>cht<s n="adj"/><s n="mf"/><s n="sg"/><s n="nom"/></r></p></e>
      <e><p><l>chta</l><r>cht<s n="adj"/><s n="mf"/><s n="pl"/><s n="nom"/></r></p></e>
    </pardef>

    <pardef n="mi/on__adj">
      <e><p><l>n</l><r>on<s n="adj"/><s n="m"/><s n="sg"/><s n="gen"/></r></p></e>
      <e><p><l>ne</l><r>on<s n="adj"/><s n="f"/><s n="sg"/><s n="gen"/></r></p></e>
      <e><p><l>on</l><r>on<s n="adj"/><s n="mf"/><s n="sg"/><s n="nom"/></r></p></e>
      <e><p><l>ona</l><r>on<s n="adj"/><s n="mf"/><s n="pl"/><s n="nom"/></r></p></e>
    </pardef>

    <pardef n="gra/f__n_m">
      <e><p><l>if</l><r>f<s n="n"/><s n="m"/><s n="sg"/><s n="gen"/></r></p></e>
      <e><p><l>f</l><r>f<s n="n"/><s n="m"/><s n="sg"/><s n="nom"/></r></p></e>
      <e><p><l>f</l><r>f<s n="n"/><s n="m"/><s n="pl"/><s n="gen"/></r></p></e>
      <e><p><l>if</l><r>f<s n="n"/><s n="m"/><s n="pl"/><s n="nom"/></r></p></e>
    </pardef>

    <pardef n="dri/og__n_f">
      <e><p><l>ge</l><r>og<s n="n"/><s n="f"/><s n="sg"/><s n="gen"/></r></p></e>
      <e><p><l>og</l><r>og<s n="n"/><s n="f"/><s n="sg"/><s n="nom"/></r></p></e>
      <e><p><l>oganna</l><r>og<s n="n"/><s n="f"/><s n="pl"/><s n="gen"/></r></p></e>
      <e><p><l>oganna</l><r>og<s n="n"/><s n="f"/><s n="pl"/><s n="nom"/></r></p></e>
    </pardef>

    <pardef n="ól__vblex">
      <e><p><l>faidh</l><r><s n="vblex"/><s n="fti"/></r></p></e>
      <e><p><l>far</l><r><s n="vblex"/><s n="fti"/><s n="impers"/><s n="sp"/></r></p></e>
      <e><p><l>faimid</l><r><s n="vblex"/><s n="fti"/><s n="p1"/><s n="pl"/></r></p></e>
      <e><p><l>faí</l><r><s n="vblex"/><s n="cni"/><s n="impers"/><s n="sp"/></r></p></e>
      <e><p><l>fainn</l><r><s n="vblex"/><s n="cni"/><s n="p1"/><s n="sg"/></r></p></e>
      <e><p><l>faimis</l><r><s n="vblex"/><s n="cni"/><s n="p1"/><s n="pl"/></r></p></e>
      <e><p><l>fá</l><r><s n="vblex"/><s n="cni"/><s n="p2"/><s n="sg"/></r></p></e>
      <e><p><l>fadh</l><r><s n="vblex"/><s n="cni"/><s n="p2"/><s n="pl"/></r></p></e>
      <e><p><l>fadh</l><r><s n="vblex"/><s n="cni"/><s n="p3"/><s n="sg"/></r></p></e>
      <e><p><l>faidís</l><r><s n="vblex"/><s n="cni"/><s n="p3"/><s n="pl"/></r></p></e>
      <e><p><l>aim</l><r><s n="vblex"/><s n="imp"/><s n="p1"/><s n="sg"/></r></p></e>
      <e><p><l>aimis</l><r><s n="vblex"/><s n="imp"/><s n="p1"/><s n="pl"/></r></p></e>
      <e><p><l></l><r><s n="vblex"/><s n="imp"/><s n="p2"/><s n="sg"/></r></p></e>
      <e><p><l>aigí</l><r><s n="vblex"/><s n="imp"/><s n="p2"/><s n="pl"/></r></p></e>
      <e><p><l>adh</l><r><s n="vblex"/><s n="imp"/><s n="p3"/><s n="sg"/></r></p></e>
      <e><p><l>aidís</l><r><s n="vblex"/><s n="imp"/><s n="p3"/><s n="pl"/></r></p></e>
      <e><p><l></l><r><s n="vblex"/><s n="past"/></r></p></e>
      <e><p><l>adh</l><r><s n="vblex"/><s n="past"/><s n="impers"/><s n="sp"/></r></p></e>
      <e><p><l>amar</l><r><s n="vblex"/><s n="past"/><s n="p1"/><s n="pl"/></r></p></e>
      <e><p><l>adar</l><r><s n="vblex"/><s n="past"/><s n="p3"/><s n="pl"/></r></p></e>
      <e><p><l>taí</l><r><s n="vblex"/><s n="pii"/><s n="impers"/><s n="sp"/></r></p></e>
      <e><p><l>ainn</l><r><s n="vblex"/><s n="pii"/><s n="p1"/><s n="sg"/></r></p></e>
      <e><p><l>aimis</l><r><s n="vblex"/><s n="pii"/><s n="p1"/><s n="pl"/></r></p></e>
      <e><p><l>tá</l><r><s n="vblex"/><s n="pii"/><s n="p2"/><s n="sg"/></r></p></e>
      <e><p><l>adh</l><r><s n="vblex"/><s n="pii"/><s n="p2"/><s n="pl"/></r></p></e>
      <e><p><l>adh</l><r><s n="vblex"/><s n="pii"/><s n="p3"/><s n="sg"/></r></p></e>
      <e><p><l>aidís</l><r><s n="vblex"/><s n="pii"/><s n="p3"/><s n="pl"/></r></p></e>
      <e><p><l>ta</l><r><s n="vblex"/><s n="pp"/></r></p></e>
      <e><p><l>ann</l><r><s n="vblex"/><s n="pres"/></r></p></e>
      <e><p><l>tar</l><r><s n="vblex"/><s n="pres"/><s n="impers"/><s n="sp"/></r></p></e>
      <e><p><l>aim</l><r><s n="vblex"/><s n="pres"/><s n="p1"/><s n="sg"/></r></p></e>
      <e><p><l>aimid</l><r><s n="vblex"/><s n="pres"/><s n="p1"/><s n="pl"/></r></p></e>
      <e><p><l>a</l><r><s n="vblex"/><s n="prs"/></r></p></e>
      <e><p><l>aimid</l><r><s n="vblex"/><s n="prs"/><s n="p1"/><s n="pl"/></r></p></e>
    </pardef>

    <pardef n="có/ch__n_m">
      <e><p><l>ich</l><r>ch<s n="n"/><s n="m"/><s n="sg"/><s n="gen"/></r></p></e>
      <e><p><l>ch</l><r>ch<s n="n"/><s n="m"/><s n="sg"/><s n="nom"/></r></p></e>
      <e><p><l>ch</l><r>ch<s n="n"/><s n="m"/><s n="pl"/><s n="gen"/></r></p></e>
      <e><p><l>cha</l><r>ch<s n="n"/><s n="m"/><s n="pl"/><s n="nom"/></r></p></e>
    </pardef>

    <pardef n="tá/sc__n_m">
      <e><p><l>isc</l><r>sc<s n="n"/><s n="m"/><s n="sg"/><s n="gen"/></r></p></e>
      <e><p><l>sc</l><r>sc<s n="n"/><s n="m"/><s n="sg"/><s n="nom"/></r></p></e>
      <e><p><l>sc</l><r>sc<s n="n"/><s n="m"/><s n="pl"/><s n="gen"/></r></p></e>
      <e><p><l>sca</l><r>sc<s n="n"/><s n="m"/><s n="pl"/><s n="nom"/></r></p></e>
    </pardef>

    <pardef n="neach__n_m">
      <e><p><l></l><r><s n="n"/><s n="m"/><s n="sg"/><s n="gen"/></r></p></e>
      <e><p><l></l><r><s n="n"/><s n="m"/><s n="sg"/><s n="nom"/></r></p></e>
      <e><p><l></l><r><s n="n"/><s n="m"/><s n="pl"/><s n="gen"/></r></p></e>
      <e><p><l>a</l><r><s n="n"/><s n="m"/><s n="pl"/><s n="nom"/></r></p></e>
    </pardef>

    <pardef n="íle__n_f">
      <e><p><l></l><r><s n="n"/><s n="f"/><s n="sg"/><s n="gen"/></r></p></e>
      <e><p><l></l><r><s n="n"/><s n="f"/><s n="sg"/><s n="nom"/></r></p></e>
      <e><p><l>acha</l><r><s n="n"/><s n="f"/><s n="pl"/><s n="gen"/></r></p></e>
      <e><p><l>acha</l><r><s n="n"/><s n="f"/><s n="pl"/><s n="nom"/></r></p></e>
    </pardef>

    <pardef n="feo/il__n_f">
      <e><p><l>la</l><r>il<s n="n"/><s n="f"/><s n="sg"/><s n="gen"/></r></p></e>
      <e><p><l>il</l><r>il<s n="n"/><s n="f"/><s n="sg"/><s n="nom"/></r></p></e>
      <e><p><l>lta</l><r>il<s n="n"/><s n="f"/><s n="pl"/><s n="gen"/></r></p></e>
      <e><p><l>lta</l><r>il<s n="n"/><s n="f"/><s n="pl"/><s n="nom"/></r></p></e>
    </pardef>

    <pardef n="luid__n_f">
      <e><p><l></l><r><s n="n"/><s n="f"/><s n="sg"/><s n="nom"/></r></p></e>
      <e><p><l>eanna</l><r><s n="n"/><s n="f"/><s n="pl"/><s n="gen"/></r></p></e>
      <e><p><l>eanna</l><r><s n="n"/><s n="f"/><s n="pl"/><s n="nom"/></r></p></e>
    </pardef>

    <pardef n="sagh/as__n_m">
      <e><p><l>ais</l><r>as<s n="n"/><s n="m"/><s n="sg"/><s n="gen"/></r></p></e>
      <e><p><l>as</l><r>as<s n="n"/><s n="m"/><s n="sg"/><s n="nom"/></r></p></e>
      <e><p><l>sanna</l><r>as<s n="n"/><s n="m"/><s n="pl"/><s n="nom"/></r></p></e>
    </pardef>

    <pardef n="slá/n__n_m">
      <e><p><l>in</l><r>n<s n="n"/><s n="m"/><s n="sg"/><s n="gen"/></r></p></e>
      <e><p><l>n</l><r>n<s n="n"/><s n="m"/><s n="sg"/><s n="nom"/></r></p></e>
      <e><p><l>n</l><r>n<s n="n"/><s n="m"/><s n="pl"/><s n="gen"/></r></p></e>
      <e><p><l>na</l><r>n<s n="n"/><s n="m"/><s n="pl"/><s n="nom"/></r></p></e>
    </pardef>

    <pardef n="pre/ab__n_f">
      <e><p><l>ibe</l><r>ab<s n="n"/><s n="f"/><s n="sg"/><s n="gen"/></r></p></e>
      <e><p><l>ab</l><r>ab<s n="n"/><s n="f"/><s n="sg"/><s n="nom"/></r></p></e>
      <e><p><l>ab</l><r>ab<s n="n"/><s n="f"/><s n="pl"/><s n="gen"/></r></p></e>
      <e><p><l>aba</l><r>ab<s n="n"/><s n="f"/><s n="pl"/><s n="nom"/></r></p></e>
    </pardef>

    <pardef n="mé/ar__n_f">
      <e><p><l>ire</l><r>ar<s n="n"/><s n="f"/><s n="sg"/><s n="gen"/></r></p></e>
      <e><p><l>ar</l><r>ar<s n="n"/><s n="f"/><s n="sg"/><s n="nom"/></r></p></e>
      <e><p><l>ar</l><r>ar<s n="n"/><s n="f"/><s n="pl"/><s n="gen"/></r></p></e>
      <e><p><l>ara</l><r>ar<s n="n"/><s n="f"/><s n="pl"/><s n="nom"/></r></p></e>
    </pardef>

    <pardef n="d/eoch__n_f">
      <e><p><l>í</l><r>eoch<s n="n"/><s n="f"/><s n="sg"/><s n="gen"/></r></p></e>
      <e><p><l>eoch</l><r>eoch<s n="n"/><s n="f"/><s n="sg"/><s n="nom"/></r></p></e>
      <e><p><l>eochanna</l><r>eoch<s n="n"/><s n="f"/><s n="pl"/><s n="gen"/></r></p></e>
      <e><p><l>eochanna</l><r>eoch<s n="n"/><s n="f"/><s n="pl"/><s n="nom"/></r></p></e>
    </pardef>

    <pardef n="ga/l__n_f">
      <e><p><l>ile</l><r>l<s n="n"/><s n="f"/><s n="sg"/><s n="gen"/></r></p></e>
      <e><p><l>l</l><r>l<s n="n"/><s n="f"/><s n="sg"/><s n="nom"/></r></p></e>
      <e><p><l>l</l><r>l<s n="n"/><s n="f"/><s n="pl"/><s n="gen"/></r></p></e>
      <e><p><l>la</l><r>l<s n="n"/><s n="f"/><s n="pl"/><s n="nom"/></r></p></e>
    </pardef>

    <pardef n="F/iann__n_f">
      <e><p><l>éinne</l><r>iann<s n="n"/><s n="f"/><s n="sg"/><s n="gen"/></r></p></e>
      <e><p><l>iann</l><r>iann<s n="n"/><s n="f"/><s n="sg"/><s n="nom"/></r></p></e>
      <e><p><l>iann</l><r>iann<s n="n"/><s n="f"/><s n="pl"/><s n="gen"/></r></p></e>
      <e><p><l>ianna</l><r>iann<s n="n"/><s n="f"/><s n="pl"/><s n="nom"/></r></p></e>
    </pardef>

    <pardef n="fothaoidmh/ear__adj">
      <e><p><l>ir</l><r>ear<s n="adj"/><s n="m"/><s n="sg"/><s n="gen"/></r></p></e>
      <e><p><l>eire</l><r>ear<s n="adj"/><s n="f"/><s n="sg"/><s n="gen"/></r></p></e>
      <e><p><l>ear</l><r>ear<s n="adj"/><s n="mf"/><s n="sg"/><s n="nom"/></r></p></e>
      <e><p><l>eara</l><r>ear<s n="adj"/><s n="mf"/><s n="pl"/><s n="nom"/></r></p></e>
    </pardef>

    <pardef n="díb/ir__vblex">
      <e><p><l>reoidh</l><r>ir<s n="vblex"/><s n="fti"/></r></p></e>
      <e><p><l>reofar</l><r>ir<s n="vblex"/><s n="fti"/><s n="impers"/><s n="sp"/></r></p></e>
      <e><p><l>reoimid</l><r>ir<s n="vblex"/><s n="fti"/><s n="p1"/><s n="pl"/></r></p></e>
      <e><p><l>rím</l><r>ir<s n="vblex"/><s n="imp"/><s n="p1"/><s n="sg"/></r></p></e>
      <e><p><l>rímis</l><r>ir<s n="vblex"/><s n="imp"/><s n="p1"/><s n="pl"/></r></p></e>
      <e><p><l>ir</l><r>ir<s n="vblex"/><s n="imp"/><s n="p2"/><s n="sg"/></r></p></e>
      <e><p><l>rígí</l><r>ir<s n="vblex"/><s n="imp"/><s n="p2"/><s n="pl"/></r></p></e>
      <e><p><l>ríodh</l><r>ir<s n="vblex"/><s n="imp"/><s n="p3"/><s n="sg"/></r></p></e>
      <e><p><l>rídís</l><r>ir<s n="vblex"/><s n="imp"/><s n="p3"/><s n="pl"/></r></p></e>
      <e><p><l>ríodh</l><r>ir<s n="vblex"/><s n="past"/><s n="impers"/><s n="sp"/></r></p></e>
      <e><p><l>eartha</l><r>ir<s n="vblex"/><s n="pp"/></r></p></e>
      <e><p><l>ríonn</l><r>ir<s n="vblex"/><s n="pres"/></r></p></e>
      <e><p><l>rítear</l><r>ir<s n="vblex"/><s n="pres"/><s n="impers"/><s n="sp"/></r></p></e>
      <e><p><l>rím</l><r>ir<s n="vblex"/><s n="pres"/><s n="p1"/><s n="sg"/></r></p></e>
      <e><p><l>rímid</l><r>ir<s n="vblex"/><s n="pres"/><s n="p1"/><s n="pl"/></r></p></e>
    </pardef>

    <pardef n="tog/radh__n_m">
      <e><p><l>artha</l><r>radh<s n="n"/><s n="m"/><s n="sg"/><s n="gen"/></r></p></e>
      <e><p><l>radh</l><r>radh<s n="n"/><s n="m"/><s n="sg"/><s n="nom"/></r></p></e>
    </pardef>

    <pardef n="tro/id__n_f">
      <e><p><l>da</l><r>id<s n="n"/><s n="f"/><s n="sg"/><s n="gen"/></r></p></e>
      <e><p><l>id</l><r>id<s n="n"/><s n="f"/><s n="sg"/><s n="nom"/></r></p></e>
      <e><p><l>ideanna</l><r>id<s n="n"/><s n="f"/><s n="pl"/><s n="gen"/></r></p></e>
      <e><p><l>ideanna</l><r>id<s n="n"/><s n="f"/><s n="pl"/><s n="nom"/></r></p></e>
    </pardef>

    <pardef n="/tabhair__vblex">
      <e><p><l>tabhair</l><r>tabhair<s n="vblex"/><s n="imp"/><s n="p2"/><s n="sg"/></r></p></e>
      <e><p><l>thug</l><r>tabhair<s n="vblex"/><s n="past"/></r></p></e>
      <e><p><l>tugann</l><r>tabhair<s n="vblex"/><s n="pres"/></r></p></e>
      <e><p><l>tugtar</l><r>tabhair<s n="vblex"/><s n="pres"/><s n="impers"/><s n="sp"/></r></p></e>
      <e><p><l>tugaim</l><r>tabhair<s n="vblex"/><s n="pres"/><s n="p1"/><s n="sg"/></r></p></e>
      <e><p><l>tugaimid</l><r>tabhair<s n="vblex"/><s n="pres"/><s n="p1"/><s n="pl"/></r></p></e>
    </pardef>

    <pardef n="/tar__vblex">
      <e><p><l>tar</l><r>tar<s n="vblex"/><s n="imp"/><s n="p2"/><s n="sg"/></r></p></e>
      <e><p><l>tháinig</l><r>tar<s n="vblex"/><s n="past"/></r></p></e>
      <e><p><l>tagann</l><r>tar<s n="vblex"/><s n="pres"/></r></p></e>
      <e><p><l>tagtar</l><r>tar<s n="vblex"/><s n="pres"/><s n="impers"/><s n="sp"/></r></p></e>
      <e><p><l>tagaim</l><r>tar<s n="vblex"/><s n="pres"/><s n="p1"/><s n="sg"/></r></p></e>
      <e><p><l>tagaimid</l><r>tar<s n="vblex"/><s n="pres"/><s n="p1"/><s n="pl"/></r></p></e>
    </pardef>

    <pardef n="/téigh__vblex">
      <e><p><l>rachaidh</l><r>téigh<s n="vblex"/><s n="fti"/></r></p></e>
      <e><p><l>téifidh</l><r>téigh<s n="vblex"/><s n="fti"/></r></p></e>
      <e><p><l>rachfar</l><r>téigh<s n="vblex"/><s n="fti"/><s n="impers"/><s n="sp"/></r></p></e>
      <e><p><l>téifear</l><r>téigh<s n="vblex"/><s n="fti"/><s n="impers"/><s n="sp"/></r></p></e>
      <e><p><l>rachaimid</l><r>téigh<s n="vblex"/><s n="fti"/><s n="p1"/><s n="pl"/></r></p></e>
      <e><p><l>téifimid</l><r>téigh<s n="vblex"/><s n="fti"/><s n="p1"/><s n="pl"/></r></p></e>
      <e><p><l>rachfaí</l><r>téigh<s n="vblex"/><s n="cni"/><s n="impers"/><s n="sp"/></r></p></e>
      <e><p><l>rachainn</l><r>téigh<s n="vblex"/><s n="cni"/><s n="p1"/><s n="sg"/></r></p></e>
      <e><p><l>rachaimis</l><r>téigh<s n="vblex"/><s n="cni"/><s n="p1"/><s n="pl"/></r></p></e>
      <e><p><l>rachfá</l><r>téigh<s n="vblex"/><s n="cni"/><s n="p2"/><s n="sg"/></r></p></e>
      <e><p><l>rachadh</l><r>téigh<s n="vblex"/><s n="cni"/><s n="p2"/><s n="pl"/></r></p></e>
      <e><p><l>rachadh</l><r>téigh<s n="vblex"/><s n="cni"/><s n="p3"/><s n="sg"/></r></p></e>
      <e><p><l>rachaidís</l><r>téigh<s n="vblex"/><s n="cni"/><s n="p3"/><s n="pl"/></r></p></e>
      <e><p><l>té</l><r>téigh<s n="vblex"/><s n="ger"/><s n="sg"/><s n="nom"/></r></p></e>
      <e><p><l>téim</l><r>téigh<s n="vblex"/><s n="imp"/><s n="p1"/><s n="sg"/></r></p></e>
      <e><p><l>téimis</l><r>téigh<s n="vblex"/><s n="imp"/><s n="p1"/><s n="pl"/></r></p></e>
      <e><p><l>téigh</l><r>téigh<s n="vblex"/><s n="imp"/><s n="p2"/><s n="sg"/></r></p></e>
      <e><p><l>téigí</l><r>téigh<s n="vblex"/><s n="imp"/><s n="p2"/><s n="pl"/></r></p></e>
      <e><p><l>téadh</l><r>téigh<s n="vblex"/><s n="imp"/><s n="p3"/><s n="sg"/></r></p></e>
      <e><p><l>téidís</l><r>téigh<s n="vblex"/><s n="imp"/><s n="p3"/><s n="pl"/></r></p></e>
      <e><p><l>chuaigh</l><r>téigh<s n="vblex"/><s n="past"/></r></p></e>
      <e><p><l>chuathas</l><r>téigh<s n="vblex"/><s n="past"/><s n="impers"/><s n="sp"/></r></p></e>
      <e><p><l>téann</l><r>téigh<s n="vblex"/><s n="pres"/></r></p></e>
      <e><p><l>téitear</l><r>téigh<s n="vblex"/><s n="pres"/><s n="impers"/><s n="sp"/></r></p></e>
      <e><p><l>téim</l><r>téigh<s n="vblex"/><s n="pres"/><s n="p1"/><s n="sg"/></r></p></e>
      <e><p><l>téimid</l><r>téigh<s n="vblex"/><s n="pres"/><s n="p1"/><s n="pl"/></r></p></e>
    </pardef>

    <pardef n="cá/ch__n_m">
      <e><p><l>ich</l><r>ch<s n="n"/><s n="m"/><s n="sg"/><s n="gen"/></r></p></e>
      <e><p><l>ch</l><r>ch<s n="n"/><s n="m"/><s n="sg"/><s n="nom"/></r></p></e>
    </pardef>

    <pardef n="cuig/eann__n_f">
      <e><p><l>inne</l><r>eann<s n="n"/><s n="f"/><s n="sg"/><s n="gen"/></r></p></e>
      <e><p><l>eann</l><r>eann<s n="n"/><s n="f"/><s n="sg"/><s n="nom"/></r></p></e>
      <e><p><l>ne</l><r>eann<s n="n"/><s n="f"/><s n="pl"/><s n="nom"/></r></p></e>
    </pardef>

    <pardef n="tit__vblex">
      <e><p><l>fidh</l><r><s n="vblex"/><s n="fti"/></r></p></e>
      <e><p><l>fear</l><r><s n="vblex"/><s n="fti"/><s n="impers"/><s n="sp"/></r></p></e>
      <e><p><l>fimid</l><r><s n="vblex"/><s n="fti"/><s n="p1"/><s n="pl"/></r></p></e>
      <e><p><l>im</l><r><s n="vblex"/><s n="imp"/><s n="p1"/><s n="sg"/></r></p></e>
      <e><p><l>imis</l><r><s n="vblex"/><s n="imp"/><s n="p1"/><s n="pl"/></r></p></e>
      <e><p><l></l><r><s n="vblex"/><s n="imp"/><s n="p2"/><s n="sg"/></r></p></e>
      <e><p><l>igí</l><r><s n="vblex"/><s n="imp"/><s n="p2"/><s n="pl"/></r></p></e>
      <e><p><l>eadh</l><r><s n="vblex"/><s n="imp"/><s n="p3"/><s n="sg"/></r></p></e>
      <e><p><l>idís</l><r><s n="vblex"/><s n="imp"/><s n="p3"/><s n="pl"/></r></p></e>
      <e><p><l>eadh</l><r><s n="vblex"/><s n="past"/><s n="impers"/><s n="sp"/></r></p></e>
      <e><p><l>e</l><r><s n="vblex"/><s n="pp"/></r></p></e>
      <e><p><l>eann</l><r><s n="vblex"/><s n="pres"/></r></p></e>
      <e><p><l>ear</l><r><s n="vblex"/><s n="pres"/><s n="impers"/><s n="sp"/></r></p></e>
      <e><p><l>im</l><r><s n="vblex"/><s n="pres"/><s n="p1"/><s n="sg"/></r></p></e>
      <e><p><l>imid</l><r><s n="vblex"/><s n="pres"/><s n="p1"/><s n="pl"/></r></p></e>
    </pardef>

    <pardef n="cineá/l__n_m">
      <e><p><l>il</l><r>l<s n="n"/><s n="m"/><s n="sg"/><s n="gen"/></r></p></e>
      <e><p><l>l</l><r>l<s n="n"/><s n="m"/><s n="sg"/><s n="nom"/></r></p></e>
      <e><p><l>lacha</l><r>l<s n="n"/><s n="m"/><s n="pl"/><s n="gen"/></r></p></e>
      <e><p><l>lacha</l><r>l<s n="n"/><s n="m"/><s n="pl"/><s n="nom"/></r></p></e>
    </pardef>

    <pardef n="tuins/eamh__n_m">
      <e><p><l>imh</l><r>eamh<s n="n"/><s n="m"/><s n="sg"/><s n="gen"/></r></p></e>
      <e><p><l>eamh</l><r>eamh<s n="n"/><s n="m"/><s n="sg"/><s n="nom"/></r></p></e>
      <e><p><l>eamh</l><r>eamh<s n="n"/><s n="m"/><s n="pl"/><s n="gen"/></r></p></e>
      <e><p><l>eamha</l><r>eamh<s n="n"/><s n="m"/><s n="pl"/><s n="nom"/></r></p></e>
    </pardef>

    <pardef n="re/ic__n_f">
      <e><p><l>aca</l><r>ic<s n="n"/><s n="f"/><s n="sg"/><s n="gen"/></r></p></e>
      <e><p><l>ic</l><r>ic<s n="n"/><s n="f"/><s n="sg"/><s n="nom"/></r></p></e>
      <e><p><l>iceanna</l><r>ic<s n="n"/><s n="f"/><s n="pl"/><s n="gen"/></r></p></e>
      <e><p><l>iceanna</l><r>ic<s n="n"/><s n="f"/><s n="pl"/><s n="nom"/></r></p></e>
    </pardef>

    <pardef n="athbheo/igh__vblex">
      <e><p><l>faidh</l><r>igh<s n="vblex"/><s n="fti"/></r></p></e>
      <e><p><l>far</l><r>igh<s n="vblex"/><s n="fti"/><s n="impers"/><s n="sp"/></r></p></e>
      <e><p><l>faimid</l><r>igh<s n="vblex"/><s n="fti"/><s n="p1"/><s n="pl"/></r></p></e>
      <e><p><l>faí</l><r>igh<s n="vblex"/><s n="cni"/><s n="impers"/><s n="sp"/></r></p></e>
      <e><p><l>fainn</l><r>igh<s n="vblex"/><s n="cni"/><s n="p1"/><s n="sg"/></r></p></e>
      <e><p><l>faimis</l><r>igh<s n="vblex"/><s n="cni"/><s n="p1"/><s n="pl"/></r></p></e>
      <e><p><l>fá</l><r>igh<s n="vblex"/><s n="cni"/><s n="p2"/><s n="sg"/></r></p></e>
      <e><p><l>fadh</l><r>igh<s n="vblex"/><s n="cni"/><s n="p2"/><s n="pl"/></r></p></e>
      <e><p><l>fadh</l><r>igh<s n="vblex"/><s n="cni"/><s n="p3"/><s n="sg"/></r></p></e>
      <e><p><l>faidís</l><r>igh<s n="vblex"/><s n="cni"/><s n="p3"/><s n="pl"/></r></p></e>
      <e><p><l>im</l><r>igh<s n="vblex"/><s n="imp"/><s n="p1"/><s n="sg"/></r></p></e>
      <e><p><l>imis</l><r>igh<s n="vblex"/><s n="imp"/><s n="p1"/><s n="pl"/></r></p></e>
      <e><p><l>igh</l><r>igh<s n="vblex"/><s n="imp"/><s n="p2"/><s n="sg"/></r></p></e>
      <e><p><l>igí</l><r>igh<s n="vblex"/><s n="imp"/><s n="p2"/><s n="pl"/></r></p></e>
      <e><p><l>dh</l><r>igh<s n="vblex"/><s n="imp"/><s n="p3"/><s n="sg"/></r></p></e>
      <e><p><l>idís</l><r>igh<s n="vblex"/><s n="imp"/><s n="p3"/><s n="pl"/></r></p></e>
      <e><p><l>igh</l><r>igh<s n="vblex"/><s n="past"/></r></p></e>
      <e><p><l>dh</l><r>igh<s n="vblex"/><s n="past"/><s n="impers"/><s n="sp"/></r></p></e>
      <e><p><l>mar</l><r>igh<s n="vblex"/><s n="past"/><s n="p1"/><s n="pl"/></r></p></e>
      <e><p><l>dar</l><r>igh<s n="vblex"/><s n="past"/><s n="p3"/><s n="pl"/></r></p></e>
      <e><p><l>ití</l><r>igh<s n="vblex"/><s n="pii"/><s n="impers"/><s n="sp"/></r></p></e>
      <e><p><l>inn</l><r>igh<s n="vblex"/><s n="pii"/><s n="p1"/><s n="sg"/></r></p></e>
      <e><p><l>imis</l><r>igh<s n="vblex"/><s n="pii"/><s n="p1"/><s n="pl"/></r></p></e>
      <e><p><l>iteá</l><r>igh<s n="vblex"/><s n="pii"/><s n="p2"/><s n="sg"/></r></p></e>
      <e><p><l>dh</l><r>igh<s n="vblex"/><s n="pii"/><s n="p2"/><s n="pl"/></r></p></e>
      <e><p><l>dh</l><r>igh<s n="vblex"/><s n="pii"/><s n="p3"/><s n="sg"/></r></p></e>
      <e><p><l>idís</l><r>igh<s n="vblex"/><s n="pii"/><s n="p3"/><s n="pl"/></r></p></e>
      <e><p><l>ite</l><r>igh<s n="vblex"/><s n="pp"/></r></p></e>
      <e><p><l>nn</l><r>igh<s n="vblex"/><s n="pres"/></r></p></e>
      <e><p><l>itear</l><r>igh<s n="vblex"/><s n="pres"/><s n="impers"/><s n="sp"/></r></p></e>
      <e><p><l>im</l><r>igh<s n="vblex"/><s n="pres"/><s n="p1"/><s n="sg"/></r></p></e>
      <e><p><l>imid</l><r>igh<s n="vblex"/><s n="pres"/><s n="p1"/><s n="pl"/></r></p></e>
      <e><p><l></l><r>igh<s n="vblex"/><s n="prs"/></r></p></e>
      <e><p><l>imid</l><r>igh<s n="vblex"/><s n="prs"/><s n="p1"/><s n="pl"/></r></p></e>
    </pardef>

    <pardef n="ára__n_f">
      <e><p><l>nn</l><r><s n="n"/><s n="f"/><s n="sg"/><s n="gen"/></r></p></e>
      <e><p><l></l><r><s n="n"/><s n="f"/><s n="sg"/><s n="nom"/></r></p></e>
      <e><p><l>nna</l><r><s n="n"/><s n="f"/><s n="pl"/><s n="gen"/></r></p></e>
      <e><p><l>nna</l><r><s n="n"/><s n="f"/><s n="pl"/><s n="nom"/></r></p></e>
    </pardef>

    <pardef n="léaspá/in__n">
      <e><p><l>n</l><r>in<s n="n"/><s n="pl"/><s n="gen"/></r></p></e>
      <e><p><l>in</l><r>in<s n="n"/><s n="pl"/><s n="nom"/></r></p></e>
    </pardef>

    <pardef n="cáit/headh__n_m">
      <e><p><l>e</l><r>headh<s n="n"/><s n="m"/><s n="sg"/><s n="gen"/></r></p></e>
      <e><p><l>headh</l><r>headh<s n="n"/><s n="m"/><s n="sg"/><s n="nom"/></r></p></e>
    </pardef>

    <pardef n="lá/í__n_f">
      <e><p><l>í</l><r>í<s n="n"/><s n="f"/><s n="sg"/><s n="gen"/></r></p></e>
      <e><p><l>í</l><r>í<s n="n"/><s n="f"/><s n="sg"/><s n="nom"/></r></p></e>
      <e><p><l>nta</l><r>í<s n="n"/><s n="f"/><s n="pl"/><s n="nom"/></r></p></e>
    </pardef>

    <pardef n="frí/th__n_m">
      <e><p><l>otha</l><r>th<s n="n"/><s n="m"/><s n="sg"/><s n="gen"/></r></p></e>
      <e><p><l>th</l><r>th<s n="n"/><s n="m"/><s n="sg"/><s n="nom"/></r></p></e>
      <e><p><l>otha</l><r>th<s n="n"/><s n="m"/><s n="pl"/><s n="gen"/></r></p></e>
      <e><p><l>otha</l><r>th<s n="n"/><s n="m"/><s n="pl"/><s n="nom"/></r></p></e>
    </pardef>

    <pardef n="annála__n_f">
      <e><p><l></l><r><s n="n"/><s n="f"/><s n="pl"/><s n="gen"/></r></p></e>
      <e><p><l></l><r><s n="n"/><s n="f"/><s n="pl"/><s n="nom"/></r></p></e>
    </pardef>

    <pardef n="ga/rr__n_m">
      <e><p><l>irr</l><r>rr<s n="n"/><s n="m"/><s n="sg"/><s n="gen"/></r></p></e>
      <e><p><l>rr</l><r>rr<s n="n"/><s n="m"/><s n="sg"/><s n="nom"/></r></p></e>
    </pardef>

    <pardef n="Eo__n">
      <e><p><l></l><r><s n="n"/><s n="mf"/><s n="sg"/><s n="nom"/></r></p></e>
    </pardef>

    <pardef n="ré__n_f">
      <e><p><l></l><r><s n="n"/><s n="f"/><s n="sg"/><s n="gen"/></r></p></e>
      <e><p><l></l><r><s n="n"/><s n="f"/><s n="sg"/><s n="nom"/></r></p></e>
      <e><p><l>anna</l><r><s n="n"/><s n="f"/><s n="pl"/><s n="gen"/></r></p></e>
      <e><p><l>anna</l><r><s n="n"/><s n="f"/><s n="pl"/><s n="nom"/></r></p></e>
    </pardef>

    <pardef n="á/gh__n_m">
      <e><p><l>igh</l><r>gh<s n="n"/><s n="m"/><s n="sg"/><s n="gen"/></r></p></e>
      <e><p><l>gh</l><r>gh<s n="n"/><s n="m"/><s n="sg"/><s n="nom"/></r></p></e>
    </pardef>

    <pardef n="Inse__n_f">
      <e><p><l></l><r><s n="n"/><s n="f"/><s n="sg"/><s n="nom"/></r></p></e>
    </pardef>

    <pardef n="gla/s__adj">
      <e><p><l>is</l><r>s<s n="adj"/><s n="m"/><s n="sg"/><s n="gen"/></r></p></e>
      <e><p><l>ise</l><r>s<s n="adj"/><s n="f"/><s n="sg"/><s n="gen"/></r></p></e>
      <e><p><l>s</l><r>s<s n="adj"/><s n="mf"/><s n="sg"/><s n="nom"/></r></p></e>
      <e><p><l>sa</l><r>s<s n="adj"/><s n="mf"/><s n="pl"/><s n="nom"/></r></p></e>
    </pardef>

    <pardef n="cú/l__n_m">
      <e><p><l>il</l><r>l<s n="n"/><s n="m"/><s n="sg"/><s n="gen"/></r></p></e>
      <e><p><l>l</l><r>l<s n="n"/><s n="m"/><s n="sg"/><s n="nom"/></r></p></e>
      <e><p><l>l</l><r>l<s n="n"/><s n="m"/><s n="pl"/><s n="gen"/></r></p></e>
      <e><p><l>la</l><r>l<s n="n"/><s n="m"/><s n="pl"/><s n="nom"/></r></p></e>
    </pardef>

    <pardef n="c/ian__n_f">
      <e><p><l>ian</l><r>ian<s n="n"/><s n="f"/><s n="sg"/><s n="nom"/></r></p></e>
      <e><p><l>éin</l><r>ian<s n="n"/><s n="f"/><s n="sg"/><s n="dat"/></r></p></e>
      <e><p><l>ianta</l><r>ian<s n="n"/><s n="f"/><s n="pl"/><s n="nom"/></r></p></e>
      <e><p><l>ianaibh</l><r>ian<s n="n"/><s n="f"/><s n="pl"/><s n="dat"/></r></p></e>
    </pardef>

    <pardef n="bre/all__n_f">
      <e><p><l>ille</l><r>all<s n="n"/><s n="f"/><s n="sg"/><s n="gen"/></r></p></e>
      <e><p><l>all</l><r>all<s n="n"/><s n="f"/><s n="sg"/><s n="nom"/></r></p></e>
      <e><p><l>all</l><r>all<s n="n"/><s n="f"/><s n="pl"/><s n="gen"/></r></p></e>
      <e><p><l>alla</l><r>all<s n="n"/><s n="f"/><s n="pl"/><s n="nom"/></r></p></e>
    </pardef>

    <pardef n="cúlfhiac/ail__n_f">
      <e><p><l>aile</l><r>ail<s n="n"/><s n="f"/><s n="sg"/><s n="gen"/></r></p></e>
      <e><p><l>ail</l><r>ail<s n="n"/><s n="f"/><s n="sg"/><s n="nom"/></r></p></e>
      <e><p><l>la</l><r>ail<s n="n"/><s n="f"/><s n="pl"/><s n="nom"/></r></p></e>
    </pardef>

    <pardef n="righ/in__adj">
      <e><p><l>in</l><r>in<s n="adj"/><s n="m"/><s n="sg"/><s n="gen"/></r></p></e>
      <e><p><l>ne</l><r>in<s n="adj"/><s n="f"/><s n="sg"/><s n="gen"/></r></p></e>
      <e><p><l>in</l><r>in<s n="adj"/><s n="mf"/><s n="sg"/><s n="nom"/></r></p></e>
      <e><p><l>ne</l><r>in<s n="adj"/><s n="mf"/><s n="pl"/><s n="nom"/></r></p></e>
    </pardef>

    <pardef n="feac__n_m">
      <e><p><l>a</l><r><s n="n"/><s n="m"/><s n="sg"/><s n="gen"/></r></p></e>
      <e><p><l></l><r><s n="n"/><s n="m"/><s n="sg"/><s n="gen"/></r></p></e>
      <e><p><l></l><r><s n="n"/><s n="m"/><s n="sg"/><s n="nom"/></r></p></e>
      <e><p><l>anna</l><r><s n="n"/><s n="m"/><s n="pl"/><s n="gen"/></r></p></e>
      <e><p><l>anna</l><r><s n="n"/><s n="m"/><s n="pl"/><s n="nom"/></r></p></e>
    </pardef>

    <pardef n="dí/th__n_f">
      <e><p><l>the</l><r>th<s n="n"/><s n="f"/><s n="sg"/><s n="gen"/></r></p></e>
      <e><p><l>th</l><r>th<s n="n"/><s n="f"/><s n="sg"/><s n="nom"/></r></p></e>
      <e><p><l>oth</l><r>th<s n="n"/><s n="f"/><s n="pl"/><s n="gen"/></r></p></e>
      <e><p><l>otha</l><r>th<s n="n"/><s n="f"/><s n="pl"/><s n="nom"/></r></p></e>
    </pardef>

    <pardef n="/ith__vblex">
      <e><p><l>íosfaidh</l><r>ith<s n="vblex"/><s n="fti"/></r></p></e>
      <e><p><l>íosfar</l><r>ith<s n="vblex"/><s n="fti"/><s n="impers"/><s n="sp"/></r></p></e>
      <e><p><l>íosfaimid</l><r>ith<s n="vblex"/><s n="fti"/><s n="p1"/><s n="pl"/></r></p></e>
      <e><p><l>íosfaí</l><r>ith<s n="vblex"/><s n="cni"/><s n="impers"/><s n="sp"/></r></p></e>
      <e><p><l>íosfainn</l><r>ith<s n="vblex"/><s n="cni"/><s n="p1"/><s n="sg"/></r></p></e>
      <e><p><l>íosfaimis</l><r>ith<s n="vblex"/><s n="cni"/><s n="p1"/><s n="pl"/></r></p></e>
      <e><p><l>íosfá</l><r>ith<s n="vblex"/><s n="cni"/><s n="p2"/><s n="sg"/></r></p></e>
      <e><p><l>íosfadh</l><r>ith<s n="vblex"/><s n="cni"/><s n="p2"/><s n="pl"/></r></p></e>
      <e><p><l>íosfadh</l><r>ith<s n="vblex"/><s n="cni"/><s n="p3"/><s n="sg"/></r></p></e>
      <e><p><l>íosfaidís</l><r>ith<s n="vblex"/><s n="cni"/><s n="p3"/><s n="pl"/></r></p></e>
      <e><p><l>ithim</l><r>ith<s n="vblex"/><s n="imp"/><s n="p1"/><s n="sg"/></r></p></e>
      <e><p><l>ithimis</l><r>ith<s n="vblex"/><s n="imp"/><s n="p1"/><s n="pl"/></r></p></e>
      <e><p><l>ith</l><r>ith<s n="vblex"/><s n="imp"/><s n="p2"/><s n="sg"/></r></p></e>
      <e><p><l>ithigí</l><r>ith<s n="vblex"/><s n="imp"/><s n="p2"/><s n="pl"/></r></p></e>
      <e><p><l>itheadh</l><r>ith<s n="vblex"/><s n="imp"/><s n="p3"/><s n="sg"/></r></p></e>
      <e><p><l>ithidís</l><r>ith<s n="vblex"/><s n="imp"/><s n="p3"/><s n="pl"/></r></p></e>
      <e><p><l>ith</l><r>ith<s n="vblex"/><s n="past"/></r></p></e>
      <e><p><l>itheadh</l><r>ith<s n="vblex"/><s n="past"/><s n="impers"/><s n="sp"/></r></p></e>
      <e><p><l>itheamar</l><r>ith<s n="vblex"/><s n="past"/><s n="p1"/><s n="pl"/></r></p></e>
      <e><p><l>itheadar</l><r>ith<s n="vblex"/><s n="past"/><s n="p3"/><s n="pl"/></r></p></e>
      <e><p><l>ití</l><r>ith<s n="vblex"/><s n="pii"/><s n="impers"/><s n="sp"/></r></p></e>
      <e><p><l>ithinn</l><r>ith<s n="vblex"/><s n="pii"/><s n="p1"/><s n="sg"/></r></p></e>
      <e><p><l>ithimis</l><r>ith<s n="vblex"/><s n="pii"/><s n="p1"/><s n="pl"/></r></p></e>
      <e><p><l>iteá</l><r>ith<s n="vblex"/><s n="pii"/><s n="p2"/><s n="sg"/></r></p></e>
      <e><p><l>itheadh</l><r>ith<s n="vblex"/><s n="pii"/><s n="p2"/><s n="pl"/></r></p></e>
      <e><p><l>itheadh</l><r>ith<s n="vblex"/><s n="pii"/><s n="p3"/><s n="sg"/></r></p></e>
      <e><p><l>ithidís</l><r>ith<s n="vblex"/><s n="pii"/><s n="p3"/><s n="pl"/></r></p></e>
      <e><p><l>ite</l><r>ith<s n="vblex"/><s n="pp"/></r></p></e>
      <e><p><l>itheann</l><r>ith<s n="vblex"/><s n="pres"/></r></p></e>
      <e><p><l>itear</l><r>ith<s n="vblex"/><s n="pres"/><s n="impers"/><s n="sp"/></r></p></e>
      <e><p><l>ithim</l><r>ith<s n="vblex"/><s n="pres"/><s n="p1"/><s n="sg"/></r></p></e>
      <e><p><l>ithimid</l><r>ith<s n="vblex"/><s n="pres"/><s n="p1"/><s n="pl"/></r></p></e>
      <e><p><l>ithe</l><r>ith<s n="vblex"/><s n="prs"/></r></p></e>
      <e><p><l>ithimid</l><r>ith<s n="vblex"/><s n="prs"/><s n="p1"/><s n="pl"/></r></p></e>
    </pardef>

    <pardef n="athshe/inm__n_m">
      <e><p><l>anma</l><r>inm<s n="n"/><s n="m"/><s n="sg"/><s n="gen"/></r></p></e>
      <e><p><l>inm</l><r>inm<s n="n"/><s n="m"/><s n="sg"/><s n="nom"/></r></p></e>
    </pardef>

    <pardef n="deisr/iocht__n_m">
      <e><p><l>eachta</l><r>iocht<s n="n"/><s n="m"/><s n="sg"/><s n="gen"/></r></p></e>
      <e><p><l>iocht</l><r>iocht<s n="n"/><s n="m"/><s n="sg"/><s n="nom"/></r></p></e>
    </pardef>

    <pardef n="co/rr__n_f">
      <e><p><l>irre</l><r>rr<s n="n"/><s n="f"/><s n="sg"/><s n="gen"/></r></p></e>
      <e><p><l>rr</l><r>rr<s n="n"/><s n="f"/><s n="sg"/><s n="nom"/></r></p></e>
      <e><p><l>rr</l><r>rr<s n="n"/><s n="f"/><s n="pl"/><s n="gen"/></r></p></e>
      <e><p><l>rra</l><r>rr<s n="n"/><s n="f"/><s n="pl"/><s n="nom"/></r></p></e>
    </pardef>

    <pardef n="lír/eac__n_m">
      <e><p><l>ic</l><r>eac<s n="n"/><s n="m"/><s n="sg"/><s n="gen"/></r></p></e>
      <e><p><l>eac</l><r>eac<s n="n"/><s n="m"/><s n="sg"/><s n="nom"/></r></p></e>
    </pardef>

    <pardef n="fuí/oll__n_m">
      <e><p><l>ll</l><r>oll<s n="n"/><s n="m"/><s n="sg"/><s n="gen"/></r></p></e>
      <e><p><l>oll</l><r>oll<s n="n"/><s n="m"/><s n="sg"/><s n="nom"/></r></p></e>
      <e><p><l>oll</l><r>oll<s n="n"/><s n="m"/><s n="pl"/><s n="gen"/></r></p></e>
      <e><p><l>ll</l><r>oll<s n="n"/><s n="m"/><s n="pl"/><s n="nom"/></r></p></e>
    </pardef>

    <pardef n="r/iasc__n_m">
      <e><p><l>éisc</l><r>iasc<s n="n"/><s n="m"/><s n="sg"/><s n="gen"/></r></p></e>
      <e><p><l>iasc</l><r>iasc<s n="n"/><s n="m"/><s n="sg"/><s n="nom"/></r></p></e>
      <e><p><l>iasc</l><r>iasc<s n="n"/><s n="m"/><s n="pl"/><s n="gen"/></r></p></e>
      <e><p><l>iasca</l><r>iasc<s n="n"/><s n="m"/><s n="pl"/><s n="nom"/></r></p></e>
    </pardef>

    <pardef n="fid/il__n_f">
      <e><p><l>le</l><r>il<s n="n"/><s n="f"/><s n="sg"/><s n="gen"/></r></p></e>
      <e><p><l>il</l><r>il<s n="n"/><s n="f"/><s n="sg"/><s n="nom"/></r></p></e>
      <e><p><l>leacha</l><r>il<s n="n"/><s n="f"/><s n="pl"/><s n="gen"/></r></p></e>
      <e><p><l>leacha</l><r>il<s n="n"/><s n="f"/><s n="pl"/><s n="nom"/></r></p></e>
    </pardef>

    <pardef n="cas/adh__n_m">
      <e><p><l>aidh</l><r>adh<s n="n"/><s n="m"/><s n="sg"/><s n="gen"/></r></p></e>
      <e><p><l>adh</l><r>adh<s n="n"/><s n="m"/><s n="sg"/><s n="nom"/></r></p></e>
      <e><p><l>taí</l><r>adh<s n="n"/><s n="m"/><s n="pl"/><s n="nom"/></r></p></e>
    </pardef>

    <pardef n="ab__n_m">
      <e><p><l>a</l><r><s n="n"/><s n="m"/><s n="sg"/><s n="gen"/></r></p></e>
      <e><p><l></l><r><s n="n"/><s n="m"/><s n="sg"/><s n="nom"/></r></p></e>
      <e><p><l>aí</l><r><s n="n"/><s n="m"/><s n="pl"/><s n="gen"/></r></p></e>
      <e><p><l>aí</l><r><s n="n"/><s n="m"/><s n="pl"/><s n="nom"/></r></p></e>
    </pardef>

    <pardef n="comhais/eag__n_m">
      <e><p><l>ig</l><r>eag<s n="n"/><s n="m"/><s n="sg"/><s n="gen"/></r></p></e>
      <e><p><l>eag</l><r>eag<s n="n"/><s n="m"/><s n="sg"/><s n="nom"/></r></p></e>
      <e><p><l>eag</l><r>eag<s n="n"/><s n="m"/><s n="pl"/><s n="gen"/></r></p></e>
      <e><p><l>ig</l><r>eag<s n="n"/><s n="m"/><s n="pl"/><s n="nom"/></r></p></e>
    </pardef>

    <pardef n="ne/amh__n_f">
      <e><p><l>imhe</l><r>amh<s n="n"/><s n="f"/><s n="sg"/><s n="gen"/></r></p></e>
      <e><p><l>amh</l><r>amh<s n="n"/><s n="f"/><s n="sg"/><s n="nom"/></r></p></e>
    </pardef>

    <pardef n="ís/eal__adj">
      <e><p><l>il</l><r>eal<s n="adj"/><s n="m"/><s n="sg"/><s n="gen"/></r></p></e>
      <e><p><l>le</l><r>eal<s n="adj"/><s n="f"/><s n="sg"/><s n="gen"/></r></p></e>
      <e><p><l>eal</l><r>eal<s n="adj"/><s n="mf"/><s n="sg"/><s n="nom"/></r></p></e>
      <e><p><l>le</l><r>eal<s n="adj"/><s n="mf"/><s n="pl"/><s n="nom"/></r></p></e>
    </pardef>

    <pardef n="bé/al__n_m">
      <e><p><l>il</l><r>al<s n="n"/><s n="m"/><s n="sg"/><s n="gen"/></r></p></e>
      <e><p><l>al</l><r>al<s n="n"/><s n="m"/><s n="sg"/><s n="nom"/></r></p></e>
      <e><p><l>al</l><r>al<s n="n"/><s n="m"/><s n="pl"/><s n="gen"/></r></p></e>
      <e><p><l>ala</l><r>al<s n="n"/><s n="m"/><s n="pl"/><s n="nom"/></r></p></e>
    </pardef>

    <pardef n="fich/e__n_m">
      <e><p><l>ead</l><r>e<s n="n"/><s n="m"/><s n="sg"/><s n="gen"/></r></p></e>
      <e><p><l>e</l><r>e<s n="n"/><s n="m"/><s n="sg"/><s n="nom"/></r></p></e>
      <e><p><l>id</l><r>e<s n="n"/><s n="m"/><s n="sg"/><s n="dat"/></r></p></e>
      <e><p><l>id</l><r>e<s n="n"/><s n="m"/><s n="pl"/><s n="nom"/></r></p></e>
    </pardef>

    <pardef n="dú/ch__n_m">
      <e><p><l>igh</l><r>ch<s n="n"/><s n="m"/><s n="sg"/><s n="gen"/></r></p></e>
      <e><p><l>ch</l><r>ch<s n="n"/><s n="m"/><s n="sg"/><s n="nom"/></r></p></e>
      <e><p><l>ch</l><r>ch<s n="n"/><s n="m"/><s n="pl"/><s n="gen"/></r></p></e>
      <e><p><l>igh</l><r>ch<s n="n"/><s n="m"/><s n="pl"/><s n="nom"/></r></p></e>
    </pardef>

    <pardef n="foircean/n__vblex">
      <e><p><l>nfaidh</l><r>n<s n="vblex"/><s n="fti"/></r></p></e>
      <e><p><l>nfar</l><r>n<s n="vblex"/><s n="fti"/><s n="impers"/><s n="sp"/></r></p></e>
      <e><p><l>nfaimid</l><r>n<s n="vblex"/><s n="fti"/><s n="p1"/><s n="pl"/></r></p></e>
      <e><p><l>ta</l><r>n<s n="vblex"/><s n="ger"/><s n="sg"/><s n="gen"/></r></p></e>
      <e><p><l>nadh</l><r>n<s n="vblex"/><s n="ger"/><s n="sg"/><s n="nom"/></r></p></e>
      <e><p><l>naim</l><r>n<s n="vblex"/><s n="imp"/><s n="p1"/><s n="sg"/></r></p></e>
      <e><p><l>naimis</l><r>n<s n="vblex"/><s n="imp"/><s n="p1"/><s n="pl"/></r></p></e>
      <e><p><l>n</l><r>n<s n="vblex"/><s n="imp"/><s n="p2"/><s n="sg"/></r></p></e>
      <e><p><l>naigí</l><r>n<s n="vblex"/><s n="imp"/><s n="p2"/><s n="pl"/></r></p></e>
      <e><p><l>nadh</l><r>n<s n="vblex"/><s n="imp"/><s n="p3"/><s n="sg"/></r></p></e>
      <e><p><l>naidís</l><r>n<s n="vblex"/><s n="imp"/><s n="p3"/><s n="pl"/></r></p></e>
      <e><p><l>nadh</l><r>n<s n="vblex"/><s n="past"/><s n="impers"/><s n="sp"/></r></p></e>
      <e><p><l>ta</l><r>n<s n="vblex"/><s n="pp"/></r></p></e>
      <e><p><l>nann</l><r>n<s n="vblex"/><s n="pres"/></r></p></e>
      <e><p><l>ntar</l><r>n<s n="vblex"/><s n="pres"/><s n="impers"/><s n="sp"/></r></p></e>
      <e><p><l>naim</l><r>n<s n="vblex"/><s n="pres"/><s n="p1"/><s n="sg"/></r></p></e>
      <e><p><l>naimid</l><r>n<s n="vblex"/><s n="pres"/><s n="p1"/><s n="pl"/></r></p></e>
    </pardef>

    <pardef n="podchraol/adh__n_m">
      <e><p><l>ta</l><r>adh<s n="n"/><s n="m"/><s n="sg"/><s n="gen"/></r></p></e>
      <e><p><l>adh</l><r>adh<s n="n"/><s n="m"/><s n="sg"/><s n="nom"/></r></p></e>
      <e><p><l>taí</l><r>adh<s n="n"/><s n="m"/><s n="pl"/><s n="gen"/></r></p></e>
      <e><p><l>taí</l><r>adh<s n="n"/><s n="m"/><s n="pl"/><s n="nom"/></r></p></e>
    </pardef>

    <pardef n="st/iall__n_f">
      <e><p><l>éille</l><r>iall<s n="n"/><s n="f"/><s n="sg"/><s n="gen"/></r></p></e>
      <e><p><l>iall</l><r>iall<s n="n"/><s n="f"/><s n="sg"/><s n="nom"/></r></p></e>
      <e><p><l>iallacha</l><r>iall<s n="n"/><s n="f"/><s n="pl"/><s n="gen"/></r></p></e>
      <e><p><l>iallacha</l><r>iall<s n="n"/><s n="f"/><s n="pl"/><s n="nom"/></r></p></e>
    </pardef>

    <pardef n="g/eal__n_m">
      <e><p><l>il</l><r>eal<s n="n"/><s n="m"/><s n="sg"/><s n="gen"/></r></p></e>
      <e><p><l>eal</l><r>eal<s n="n"/><s n="m"/><s n="sg"/><s n="nom"/></r></p></e>
    </pardef>

    <pardef n="é/asc__n_m">
      <e><p><l>isc</l><r>asc<s n="n"/><s n="m"/><s n="sg"/><s n="gen"/></r></p></e>
      <e><p><l>asc</l><r>asc<s n="n"/><s n="m"/><s n="sg"/><s n="nom"/></r></p></e>
      <e><p><l>asc</l><r>asc<s n="n"/><s n="m"/><s n="pl"/><s n="gen"/></r></p></e>
      <e><p><l>isc</l><r>asc<s n="n"/><s n="m"/><s n="pl"/><s n="nom"/></r></p></e>
    </pardef>

    <pardef n="loic__vblex">
      <e><p><l>fidh</l><r><s n="vblex"/><s n="fti"/></r></p></e>
      <e><p><l>fear</l><r><s n="vblex"/><s n="fti"/><s n="impers"/><s n="sp"/></r></p></e>
      <e><p><l>fimid</l><r><s n="vblex"/><s n="fti"/><s n="p1"/><s n="pl"/></r></p></e>
      <e><p><l>fí</l><r><s n="vblex"/><s n="cni"/><s n="impers"/><s n="sp"/></r></p></e>
      <e><p><l>finn</l><r><s n="vblex"/><s n="cni"/><s n="p1"/><s n="sg"/></r></p></e>
      <e><p><l>fimis</l><r><s n="vblex"/><s n="cni"/><s n="p1"/><s n="pl"/></r></p></e>
      <e><p><l>feá</l><r><s n="vblex"/><s n="cni"/><s n="p2"/><s n="sg"/></r></p></e>
      <e><p><l>feadh</l><r><s n="vblex"/><s n="cni"/><s n="p2"/><s n="pl"/></r></p></e>
      <e><p><l>feadh</l><r><s n="vblex"/><s n="cni"/><s n="p3"/><s n="sg"/></r></p></e>
      <e><p><l>fidís</l><r><s n="vblex"/><s n="cni"/><s n="p3"/><s n="pl"/></r></p></e>
      <e><p><l>the</l><r><s n="vblex"/><s n="ger"/><s n="sg"/><s n="gen"/></r></p></e>
      <e><p><l>eadh</l><r><s n="vblex"/><s n="ger"/><s n="sg"/><s n="nom"/></r></p></e>
      <e><p><l>im</l><r><s n="vblex"/><s n="imp"/><s n="p1"/><s n="sg"/></r></p></e>
      <e><p><l>imis</l><r><s n="vblex"/><s n="imp"/><s n="p1"/><s n="pl"/></r></p></e>
      <e><p><l></l><r><s n="vblex"/><s n="imp"/><s n="p2"/><s n="sg"/></r></p></e>
      <e><p><l>igí</l><r><s n="vblex"/><s n="imp"/><s n="p2"/><s n="pl"/></r></p></e>
      <e><p><l>eadh</l><r><s n="vblex"/><s n="imp"/><s n="p3"/><s n="sg"/></r></p></e>
      <e><p><l>idís</l><r><s n="vblex"/><s n="imp"/><s n="p3"/><s n="pl"/></r></p></e>
      <e><p><l></l><r><s n="vblex"/><s n="past"/></r></p></e>
      <e><p><l>eadh</l><r><s n="vblex"/><s n="past"/><s n="impers"/><s n="sp"/></r></p></e>
      <e><p><l>eamar</l><r><s n="vblex"/><s n="past"/><s n="p1"/><s n="pl"/></r></p></e>
      <e><p><l>eadar</l><r><s n="vblex"/><s n="past"/><s n="p3"/><s n="pl"/></r></p></e>
      <e><p><l>tí</l><r><s n="vblex"/><s n="pii"/><s n="impers"/><s n="sp"/></r></p></e>
      <e><p><l>inn</l><r><s n="vblex"/><s n="pii"/><s n="p1"/><s n="sg"/></r></p></e>
      <e><p><l>imis</l><r><s n="vblex"/><s n="pii"/><s n="p1"/><s n="pl"/></r></p></e>
      <e><p><l>teá</l><r><s n="vblex"/><s n="pii"/><s n="p2"/><s n="sg"/></r></p></e>
      <e><p><l>eadh</l><r><s n="vblex"/><s n="pii"/><s n="p2"/><s n="pl"/></r></p></e>
      <e><p><l>eadh</l><r><s n="vblex"/><s n="pii"/><s n="p3"/><s n="sg"/></r></p></e>
      <e><p><l>idís</l><r><s n="vblex"/><s n="pii"/><s n="p3"/><s n="pl"/></r></p></e>
      <e><p><l>the</l><r><s n="vblex"/><s n="pp"/></r></p></e>
      <e><p><l>eann</l><r><s n="vblex"/><s n="pres"/></r></p></e>
      <e><p><l>tear</l><r><s n="vblex"/><s n="pres"/><s n="impers"/><s n="sp"/></r></p></e>
      <e><p><l>im</l><r><s n="vblex"/><s n="pres"/><s n="p1"/><s n="sg"/></r></p></e>
      <e><p><l>imid</l><r><s n="vblex"/><s n="pres"/><s n="p1"/><s n="pl"/></r></p></e>
      <e><p><l>e</l><r><s n="vblex"/><s n="prs"/></r></p></e>
      <e><p><l>imid</l><r><s n="vblex"/><s n="prs"/><s n="p1"/><s n="pl"/></r></p></e>
    </pardef>

    <pardef n="starr__n_f">
      <e><p><l>a</l><r><s n="n"/><s n="f"/><s n="sg"/><s n="gen"/></r></p></e>
      <e><p><l></l><r><s n="n"/><s n="f"/><s n="sg"/><s n="nom"/></r></p></e>
      <e><p><l>tha</l><r><s n="n"/><s n="f"/><s n="pl"/><s n="nom"/></r></p></e>
    </pardef>

    <pardef n="deigh/il__vblex">
      <e><p><l>ealfaidh</l><r>il<s n="vblex"/><s n="fti"/></r></p></e>
      <e><p><l>ealfar</l><r>il<s n="vblex"/><s n="fti"/><s n="impers"/><s n="sp"/></r></p></e>
      <e><p><l>ealfaimid</l><r>il<s n="vblex"/><s n="fti"/><s n="p1"/><s n="pl"/></r></p></e>
      <e><p><l>lim</l><r>il<s n="vblex"/><s n="imp"/><s n="p1"/><s n="sg"/></r></p></e>
      <e><p><l>limis</l><r>il<s n="vblex"/><s n="imp"/><s n="p1"/><s n="pl"/></r></p></e>
      <e><p><l>il</l><r>il<s n="vblex"/><s n="imp"/><s n="p2"/><s n="sg"/></r></p></e>
      <e><p><l>ligí</l><r>il<s n="vblex"/><s n="imp"/><s n="p2"/><s n="pl"/></r></p></e>
      <e><p><l>leadh</l><r>il<s n="vblex"/><s n="imp"/><s n="p3"/><s n="sg"/></r></p></e>
      <e><p><l>lidís</l><r>il<s n="vblex"/><s n="imp"/><s n="p3"/><s n="pl"/></r></p></e>
      <e><p><l>leadh</l><r>il<s n="vblex"/><s n="past"/><s n="impers"/><s n="sp"/></r></p></e>
      <e><p><l>ilte</l><r>il<s n="vblex"/><s n="pp"/></r></p></e>
      <e><p><l>leann</l><r>il<s n="vblex"/><s n="pres"/></r></p></e>
      <e><p><l>ealtar</l><r>il<s n="vblex"/><s n="pres"/><s n="impers"/><s n="sp"/></r></p></e>
      <e><p><l>lim</l><r>il<s n="vblex"/><s n="pres"/><s n="p1"/><s n="sg"/></r></p></e>
      <e><p><l>limid</l><r>il<s n="vblex"/><s n="pres"/><s n="p1"/><s n="pl"/></r></p></e>
    </pardef>

    <pardef n="o/dhar__adj">
      <e><p><l>dhair</l><r>dhar<s n="adj"/><s n="m"/><s n="sg"/><s n="gen"/></r></p></e>
      <e><p><l>idhre</l><r>dhar<s n="adj"/><s n="f"/><s n="sg"/><s n="gen"/></r></p></e>
      <e><p><l>dhar</l><r>dhar<s n="adj"/><s n="mf"/><s n="sg"/><s n="nom"/></r></p></e>
      <e><p><l>dhra</l><r>dhar<s n="adj"/><s n="mf"/><s n="pl"/><s n="nom"/></r></p></e>
    </pardef>

    <pardef n="bréif/in__n_f">
      <e><p><l>ne</l><r>in<s n="n"/><s n="f"/><s n="sg"/><s n="gen"/></r></p></e>
      <e><p><l>in</l><r>in<s n="n"/><s n="f"/><s n="sg"/><s n="nom"/></r></p></e>
      <e><p><l>ní</l><r>in<s n="n"/><s n="f"/><s n="pl"/><s n="nom"/></r></p></e>
    </pardef>

    <pardef n="go/rt__n_m">
      <e><p><l>irt</l><r>rt<s n="n"/><s n="m"/><s n="sg"/><s n="gen"/></r></p></e>
      <e><p><l>rt</l><r>rt<s n="n"/><s n="m"/><s n="sg"/><s n="nom"/></r></p></e>
      <e><p><l>rt</l><r>rt<s n="n"/><s n="m"/><s n="pl"/><s n="gen"/></r></p></e>
      <e><p><l>irt</l><r>rt<s n="n"/><s n="m"/><s n="pl"/><s n="nom"/></r></p></e>
    </pardef>

    <pardef n="ma/rbh__n_m">
      <e><p><l>irbh</l><r>rbh<s n="n"/><s n="m"/><s n="sg"/><s n="gen"/></r></p></e>
      <e><p><l>rbh</l><r>rbh<s n="n"/><s n="m"/><s n="sg"/><s n="nom"/></r></p></e>
      <e><p><l>rbh</l><r>rbh<s n="n"/><s n="m"/><s n="pl"/><s n="gen"/></r></p></e>
      <e><p><l>irbh</l><r>rbh<s n="n"/><s n="m"/><s n="pl"/><s n="nom"/></r></p></e>
    </pardef>

    <pardef n="aga/ll__n_f">
      <e><p><l>ille</l><r>ll<s n="n"/><s n="f"/><s n="sg"/><s n="gen"/></r></p></e>
      <e><p><l>ll</l><r>ll<s n="n"/><s n="f"/><s n="sg"/><s n="nom"/></r></p></e>
      <e><p><l>ll</l><r>ll<s n="n"/><s n="f"/><s n="pl"/><s n="gen"/></r></p></e>
      <e><p><l>lla</l><r>ll<s n="n"/><s n="f"/><s n="pl"/><s n="nom"/></r></p></e>
    </pardef>

    <pardef n="Dú/n__n_m">
      <e><p><l>in</l><r>n<s n="n"/><s n="m"/><s n="sg"/><s n="gen"/></r></p></e>
      <e><p><l>n</l><r>n<s n="n"/><s n="m"/><s n="sg"/><s n="nom"/></r></p></e>
    </pardef>

    <pardef n="sméid/eadh__n_m">
      <e><p><l>te</l><r>eadh<s n="n"/><s n="m"/><s n="sg"/><s n="gen"/></r></p></e>
      <e><p><l>eadh</l><r>eadh<s n="n"/><s n="m"/><s n="sg"/><s n="nom"/></r></p></e>
      <e><p><l>te</l><r>eadh<s n="n"/><s n="m"/><s n="pl"/><s n="gen"/></r></p></e>
      <e><p><l>te</l><r>eadh<s n="n"/><s n="m"/><s n="pl"/><s n="nom"/></r></p></e>
    </pardef>

    <pardef n="Saighdeo/ir__n_m">
      <e><p><l>ra</l><r>ir<s n="n"/><s n="m"/><s n="sg"/><s n="gen"/></r></p></e>
      <e><p><l>ir</l><r>ir<s n="n"/><s n="m"/><s n="sg"/><s n="nom"/></r></p></e>
    </pardef>

    <pardef n="im/ir__vblex">
      <e><p><l>reoidh</l><r>ir<s n="vblex"/><s n="fti"/></r></p></e>
      <e><p><l>reofar</l><r>ir<s n="vblex"/><s n="fti"/><s n="impers"/><s n="sp"/></r></p></e>
      <e><p><l>reoimid</l><r>ir<s n="vblex"/><s n="fti"/><s n="p1"/><s n="pl"/></r></p></e>
      <e><p><l>reofaí</l><r>ir<s n="vblex"/><s n="cni"/><s n="impers"/><s n="sp"/></r></p></e>
      <e><p><l>reoinn</l><r>ir<s n="vblex"/><s n="cni"/><s n="p1"/><s n="sg"/></r></p></e>
      <e><p><l>reoimis</l><r>ir<s n="vblex"/><s n="cni"/><s n="p1"/><s n="pl"/></r></p></e>
      <e><p><l>reofá</l><r>ir<s n="vblex"/><s n="cni"/><s n="p2"/><s n="sg"/></r></p></e>
      <e><p><l>reodh</l><r>ir<s n="vblex"/><s n="cni"/><s n="p2"/><s n="pl"/></r></p></e>
      <e><p><l>reodh</l><r>ir<s n="vblex"/><s n="cni"/><s n="p3"/><s n="sg"/></r></p></e>
      <e><p><l>reoidís</l><r>ir<s n="vblex"/><s n="cni"/><s n="p3"/><s n="pl"/></r></p></e>
      <e><p><l>rím</l><r>ir<s n="vblex"/><s n="imp"/><s n="p1"/><s n="sg"/></r></p></e>
      <e><p><l>rímis</l><r>ir<s n="vblex"/><s n="imp"/><s n="p1"/><s n="pl"/></r></p></e>
      <e><p><l>ir</l><r>ir<s n="vblex"/><s n="imp"/><s n="p2"/><s n="sg"/></r></p></e>
      <e><p><l>rígí</l><r>ir<s n="vblex"/><s n="imp"/><s n="p2"/><s n="pl"/></r></p></e>
      <e><p><l>ríodh</l><r>ir<s n="vblex"/><s n="imp"/><s n="p3"/><s n="sg"/></r></p></e>
      <e><p><l>rídís</l><r>ir<s n="vblex"/><s n="imp"/><s n="p3"/><s n="pl"/></r></p></e>
      <e><p><l>ir</l><r>ir<s n="vblex"/><s n="past"/></r></p></e>
      <e><p><l>ríodh</l><r>ir<s n="vblex"/><s n="past"/><s n="impers"/><s n="sp"/></r></p></e>
      <e><p><l>ríomar</l><r>ir<s n="vblex"/><s n="past"/><s n="p1"/><s n="pl"/></r></p></e>
      <e><p><l>ríodar</l><r>ir<s n="vblex"/><s n="past"/><s n="p3"/><s n="pl"/></r></p></e>
      <e><p><l>rítí</l><r>ir<s n="vblex"/><s n="pii"/><s n="impers"/><s n="sp"/></r></p></e>
      <e><p><l>rínn</l><r>ir<s n="vblex"/><s n="pii"/><s n="p1"/><s n="sg"/></r></p></e>
      <e><p><l>rímis</l><r>ir<s n="vblex"/><s n="pii"/><s n="p1"/><s n="pl"/></r></p></e>
      <e><p><l>ríteá</l><r>ir<s n="vblex"/><s n="pii"/><s n="p2"/><s n="sg"/></r></p></e>
      <e><p><l>ríodh</l><r>ir<s n="vblex"/><s n="pii"/><s n="p2"/><s n="pl"/></r></p></e>
      <e><p><l>ríodh</l><r>ir<s n="vblex"/><s n="pii"/><s n="p3"/><s n="sg"/></r></p></e>
      <e><p><l>rídís</l><r>ir<s n="vblex"/><s n="pii"/><s n="p3"/><s n="pl"/></r></p></e>
      <e><p><l>eartha</l><r>ir<s n="vblex"/><s n="pp"/></r></p></e>
      <e><p><l>ríonn</l><r>ir<s n="vblex"/><s n="pres"/></r></p></e>
      <e><p><l>rítear</l><r>ir<s n="vblex"/><s n="pres"/><s n="impers"/><s n="sp"/></r></p></e>
      <e><p><l>rím</l><r>ir<s n="vblex"/><s n="pres"/><s n="p1"/><s n="sg"/></r></p></e>
      <e><p><l>rímid</l><r>ir<s n="vblex"/><s n="pres"/><s n="p1"/><s n="pl"/></r></p></e>
      <e><p><l>rí</l><r>ir<s n="vblex"/><s n="prs"/></r></p></e>
      <e><p><l>rímid</l><r>ir<s n="vblex"/><s n="prs"/><s n="p1"/><s n="pl"/></r></p></e>
    </pardef>

    <pardef n="sti/oc__n_f">
      <e><p><l>ce</l><r>oc<s n="n"/><s n="f"/><s n="sg"/><s n="gen"/></r></p></e>
      <e><p><l>oc</l><r>oc<s n="n"/><s n="f"/><s n="sg"/><s n="nom"/></r></p></e>
      <e><p><l>ocanna</l><r>oc<s n="n"/><s n="f"/><s n="pl"/><s n="gen"/></r></p></e>
      <e><p><l>ocanna</l><r>oc<s n="n"/><s n="f"/><s n="pl"/><s n="nom"/></r></p></e>
    </pardef>

    <pardef n="uamh/an__n_m">
      <e><p><l>ain</l><r>an<s n="n"/><s n="m"/><s n="sg"/><s n="gen"/></r></p></e>
      <e><p><l>an</l><r>an<s n="n"/><s n="m"/><s n="sg"/><s n="nom"/></r></p></e>
      <e><p><l>na</l><r>an<s n="n"/><s n="m"/><s n="pl"/><s n="nom"/></r></p></e>
    </pardef>

    <pardef n="cluin__vblex">
      <e><p><l>fidh</l><r><s n="vblex"/><s n="fti"/></r></p></e>
      <e><p><l>fear</l><r><s n="vblex"/><s n="fti"/><s n="impers"/><s n="sp"/></r></p></e>
      <e><p><l>fimid</l><r><s n="vblex"/><s n="fti"/><s n="p1"/><s n="pl"/></r></p></e>
      <e><p><l>im</l><r><s n="vblex"/><s n="imp"/><s n="p1"/><s n="sg"/></r></p></e>
      <e><p><l>imis</l><r><s n="vblex"/><s n="imp"/><s n="p1"/><s n="pl"/></r></p></e>
      <e><p><l></l><r><s n="vblex"/><s n="imp"/><s n="p2"/><s n="sg"/></r></p></e>
      <e><p><l>igí</l><r><s n="vblex"/><s n="imp"/><s n="p2"/><s n="pl"/></r></p></e>
      <e><p><l>eadh</l><r><s n="vblex"/><s n="imp"/><s n="p3"/><s n="sg"/></r></p></e>
      <e><p><l>idís</l><r><s n="vblex"/><s n="imp"/><s n="p3"/><s n="pl"/></r></p></e>
      <e><p><l>te</l><r><s n="vblex"/><s n="pp"/></r></p></e>
      <e><p><l>eann</l><r><s n="vblex"/><s n="pres"/></r></p></e>
      <e><p><l>tear</l><r><s n="vblex"/><s n="pres"/><s n="impers"/><s n="sp"/></r></p></e>
      <e><p><l>im</l><r><s n="vblex"/><s n="pres"/><s n="p1"/><s n="sg"/></r></p></e>
      <e><p><l>imid</l><r><s n="vblex"/><s n="pres"/><s n="p1"/><s n="pl"/></r></p></e>
    </pardef>

    <pardef n="garbhshí/on__n_f">
      <e><p><l>ne</l><r>on<s n="n"/><s n="f"/><s n="sg"/><s n="gen"/></r></p></e>
      <e><p><l>on</l><r>on<s n="n"/><s n="f"/><s n="sg"/><s n="nom"/></r></p></e>
    </pardef>

    <pardef n="co/lm__n_m">
      <e><p><l>ilm</l><r>lm<s n="n"/><s n="m"/><s n="sg"/><s n="gen"/></r></p></e>
      <e><p><l>lm</l><r>lm<s n="n"/><s n="m"/><s n="sg"/><s n="nom"/></r></p></e>
      <e><p><l>lm</l><r>lm<s n="n"/><s n="m"/><s n="pl"/><s n="gen"/></r></p></e>
      <e><p><l>ilm</l><r>lm<s n="n"/><s n="m"/><s n="pl"/><s n="nom"/></r></p></e>
    </pardef>

    <pardef n="rí/og__n_f">
      <e><p><l>ge</l><r>og<s n="n"/><s n="f"/><s n="sg"/><s n="gen"/></r></p></e>
      <e><p><l>og</l><r>og<s n="n"/><s n="f"/><s n="sg"/><s n="nom"/></r></p></e>
      <e><p><l>og</l><r>og<s n="n"/><s n="f"/><s n="pl"/><s n="gen"/></r></p></e>
      <e><p><l>oga</l><r>og<s n="n"/><s n="f"/><s n="pl"/><s n="nom"/></r></p></e>
    </pardef>

    <pardef n="ula__n_f">
      <e><p><l></l><r><s n="n"/><s n="f"/><s n="sg"/><s n="gen"/></r></p></e>
      <e><p><l></l><r><s n="n"/><s n="f"/><s n="sg"/><s n="nom"/></r></p></e>
      <e><p><l>cha</l><r><s n="n"/><s n="f"/><s n="pl"/><s n="gen"/></r></p></e>
      <e><p><l>cha</l><r><s n="n"/><s n="f"/><s n="pl"/><s n="nom"/></r></p></e>
    </pardef>

    <pardef n="m/ear__adj">
      <e><p><l>ear</l><r>ear<s n="adj"/><s n="m"/><s n="sg"/><s n="gen"/></r></p></e>
      <e><p><l>ire</l><r>ear<s n="adj"/><s n="f"/><s n="sg"/><s n="gen"/></r></p></e>
      <e><p><l>ear</l><r>ear<s n="adj"/><s n="mf"/><s n="sg"/><s n="nom"/></r></p></e>
      <e><p><l>eara</l><r>ear<s n="adj"/><s n="mf"/><s n="pl"/><s n="nom"/></r></p></e>
    </pardef>

    <pardef n="ga/il__n_f">
      <e><p><l>lach</l><r>il<s n="n"/><s n="f"/><s n="sg"/><s n="gen"/></r></p></e>
      <e><p><l>il</l><r>il<s n="n"/><s n="f"/><s n="sg"/><s n="nom"/></r></p></e>
    </pardef>

    <pardef n="sl/iabh__n_m">
      <e><p><l>éibhe</l><r>iabh<s n="n"/><s n="m"/><s n="sg"/><s n="gen"/></r></p></e>
      <e><p><l>iabh</l><r>iabh<s n="n"/><s n="m"/><s n="sg"/><s n="nom"/></r></p></e>
      <e><p><l>éibhte</l><r>iabh<s n="n"/><s n="m"/><s n="pl"/><s n="gen"/></r></p></e>
      <e><p><l>éibhte</l><r>iabh<s n="n"/><s n="m"/><s n="pl"/><s n="nom"/></r></p></e>
    </pardef>

    <pardef n="coig/eal__n_f">
      <e><p><l>ile</l><r>eal<s n="n"/><s n="f"/><s n="sg"/><s n="gen"/></r></p></e>
      <e><p><l>eal</l><r>eal<s n="n"/><s n="f"/><s n="sg"/><s n="nom"/></r></p></e>
      <e><p><l>eal</l><r>eal<s n="n"/><s n="f"/><s n="pl"/><s n="gen"/></r></p></e>
      <e><p><l>eala</l><r>eal<s n="n"/><s n="f"/><s n="pl"/><s n="nom"/></r></p></e>
    </pardef>

    <pardef n="Eanáir__n_m">
      <e><p><l></l><r><s n="n"/><s n="m"/><s n="sg"/><s n="gen"/></r></p></e>
      <e><p><l></l><r><s n="n"/><s n="m"/><s n="sg"/><s n="nom"/></r></p></e>
      <e><p><l>í</l><r><s n="n"/><s n="m"/><s n="pl"/><s n="nom"/></r></p></e>
    </pardef>

    <pardef n="tor/adh__n_m">
      <e><p><l>aidh</l><r>adh<s n="n"/><s n="m"/><s n="sg"/><s n="gen"/></r></p></e>
      <e><p><l>adh</l><r>adh<s n="n"/><s n="m"/><s n="sg"/><s n="nom"/></r></p></e>
      <e><p><l>thaí</l><r>adh<s n="n"/><s n="m"/><s n="pl"/><s n="gen"/></r></p></e>
      <e><p><l>thaí</l><r>adh<s n="n"/><s n="m"/><s n="pl"/><s n="nom"/></r></p></e>
    </pardef>

    <pardef n="Nolla/ig__n_f">
      <e><p><l>g</l><r>ig<s n="n"/><s n="f"/><s n="sg"/><s n="gen"/></r></p></e>
      <e><p><l>ig</l><r>ig<s n="n"/><s n="f"/><s n="sg"/><s n="nom"/></r></p></e>
      <e><p><l>igí</l><r>ig<s n="n"/><s n="f"/><s n="pl"/><s n="nom"/></r></p></e>
    </pardef>

    <pardef n="bro/im__n_m">
      <e><p><l>ma</l><r>im<s n="n"/><s n="m"/><s n="sg"/><s n="gen"/></r></p></e>
      <e><p><l>im</l><r>im<s n="n"/><s n="m"/><s n="sg"/><s n="nom"/></r></p></e>
      <e><p><l>manna</l><r>im<s n="n"/><s n="m"/><s n="pl"/><s n="gen"/></r></p></e>
      <e><p><l>manna</l><r>im<s n="n"/><s n="m"/><s n="pl"/><s n="nom"/></r></p></e>
    </pardef>

    <pardef n="do/d__n_m">
      <e><p><l>id</l><r>d<s n="n"/><s n="m"/><s n="sg"/><s n="gen"/></r></p></e>
      <e><p><l>d</l><r>d<s n="n"/><s n="m"/><s n="sg"/><s n="nom"/></r></p></e>
    </pardef>

    <pardef n="te/arc__adj">
      <e><p><l>arc</l><r>arc<s n="adj"/><s n="m"/><s n="sg"/><s n="gen"/></r></p></e>
      <e><p><l>irce</l><r>arc<s n="adj"/><s n="f"/><s n="sg"/><s n="gen"/></r></p></e>
      <e><p><l>arc</l><r>arc<s n="adj"/><s n="mf"/><s n="sg"/><s n="nom"/></r></p></e>
      <e><p><l>arca</l><r>arc<s n="adj"/><s n="mf"/><s n="pl"/><s n="nom"/></r></p></e>
    </pardef>

    <pardef n="sprais__n_f">
      <e><p><l>e</l><r><s n="n"/><s n="f"/><s n="sg"/><s n="gen"/></r></p></e>
      <e><p><l></l><r><s n="n"/><s n="f"/><s n="sg"/><s n="nom"/></r></p></e>
      <e><p><l>teacha</l><r><s n="n"/><s n="f"/><s n="pl"/><s n="nom"/></r></p></e>
    </pardef>

    <pardef n="rímé/ad__n_m">
      <e><p><l>id</l><r>ad<s n="n"/><s n="m"/><s n="sg"/><s n="gen"/></r></p></e>
      <e><p><l>ad</l><r>ad<s n="n"/><s n="m"/><s n="sg"/><s n="nom"/></r></p></e>
    </pardef>

    <pardef n="/abair__vblex">
      <e><p><l>déarfaidh</l><r>abair<s n="vblex"/><s n="fti"/></r></p></e>
      <e><p><l>déarfar</l><r>abair<s n="vblex"/><s n="fti"/><s n="impers"/><s n="sp"/></r></p></e>
      <e><p><l>déarfaimid</l><r>abair<s n="vblex"/><s n="fti"/><s n="p1"/><s n="pl"/></r></p></e>
      <e><p><l>déarfaí</l><r>abair<s n="vblex"/><s n="cni"/><s n="impers"/><s n="sp"/></r></p></e>
      <e><p><l>déarfainn</l><r>abair<s n="vblex"/><s n="cni"/><s n="p1"/><s n="sg"/></r></p></e>
      <e><p><l>déarfaimis</l><r>abair<s n="vblex"/><s n="cni"/><s n="p1"/><s n="pl"/></r></p></e>
      <e><p><l>déarfá</l><r>abair<s n="vblex"/><s n="cni"/><s n="p2"/><s n="sg"/></r></p></e>
      <e><p><l>déarfadh</l><r>abair<s n="vblex"/><s n="cni"/><s n="p2"/><s n="pl"/></r></p></e>
      <e><p><l>déarfadh</l><r>abair<s n="vblex"/><s n="cni"/><s n="p3"/><s n="sg"/></r></p></e>
      <e><p><l>déarfaidís</l><r>abair<s n="vblex"/><s n="cni"/><s n="p3"/><s n="pl"/></r></p></e>
      <e><p><l>abraim</l><r>abair<s n="vblex"/><s n="imp"/><s n="p1"/><s n="sg"/></r></p></e>
      <e><p><l>abraimis</l><r>abair<s n="vblex"/><s n="imp"/><s n="p1"/><s n="pl"/></r></p></e>
      <e><p><l>abair</l><r>abair<s n="vblex"/><s n="imp"/><s n="p2"/><s n="sg"/></r></p></e>
      <e><p><l>abraigí</l><r>abair<s n="vblex"/><s n="imp"/><s n="p2"/><s n="pl"/></r></p></e>
      <e><p><l>abradh</l><r>abair<s n="vblex"/><s n="imp"/><s n="p3"/><s n="sg"/></r></p></e>
      <e><p><l>abraidís</l><r>abair<s n="vblex"/><s n="imp"/><s n="p3"/><s n="pl"/></r></p></e>
      <e><p><l>dúirt</l><r>abair<s n="vblex"/><s n="past"/></r></p></e>
      <e><p><l>dúradh</l><r>abair<s n="vblex"/><s n="past"/><s n="impers"/><s n="sp"/></r></p></e>
      <e><p><l>dúramar</l><r>abair<s n="vblex"/><s n="past"/><s n="p1"/><s n="pl"/></r></p></e>
      <e><p><l>dúradar</l><r>abair<s n="vblex"/><s n="past"/><s n="p3"/><s n="pl"/></r></p></e>
      <e><p><l>deirtí</l><r>abair<s n="vblex"/><s n="pii"/><s n="impers"/><s n="sp"/></r></p></e>
      <e><p><l>deirinn</l><r>abair<s n="vblex"/><s n="pii"/><s n="p1"/><s n="sg"/></r></p></e>
      <e><p><l>deirimis</l><r>abair<s n="vblex"/><s n="pii"/><s n="p1"/><s n="pl"/></r></p></e>
      <e><p><l>deirteá</l><r>abair<s n="vblex"/><s n="pii"/><s n="p2"/><s n="sg"/></r></p></e>
      <e><p><l>deireadh</l><r>abair<s n="vblex"/><s n="pii"/><s n="p2"/><s n="pl"/></r></p></e>
      <e><p><l>deireadh</l><r>abair<s n="vblex"/><s n="pii"/><s n="p3"/><s n="sg"/></r></p></e>
      <e><p><l>deiridís</l><r>abair<s n="vblex"/><s n="pii"/><s n="p3"/><s n="pl"/></r></p></e>
      <e><p><l>deir</l><r>abair<s n="vblex"/><s n="pres"/></r></p></e>
      <e><p><l>deirtear</l><r>abair<s n="vblex"/><s n="pres"/><s n="impers"/><s n="sp"/></r></p></e>
      <e><p><l>deirim</l><r>abair<s n="vblex"/><s n="pres"/><s n="p1"/><s n="sg"/></r></p></e>
      <e><p><l>deirimid</l><r>abair<s n="vblex"/><s n="pres"/><s n="p1"/><s n="pl"/></r></p></e>
    </pardef>

    <pardef n="n/eart__n_m">
      <e><p><l>irt</l><r>eart<s n="n"/><s n="m"/><s n="sg"/><s n="gen"/></r></p></e>
      <e><p><l>eart</l><r>eart<s n="n"/><s n="m"/><s n="sg"/><s n="nom"/></r></p></e>
    </pardef>

    <pardef n="geala/s__n_m">
      <e><p><l>is</l><r>s<s n="n"/><s n="m"/><s n="sg"/><s n="gen"/></r></p></e>
      <e><p><l>s</l><r>s<s n="n"/><s n="m"/><s n="sg"/><s n="nom"/></r></p></e>
      <e><p><l>sacha</l><r>s<s n="n"/><s n="m"/><s n="pl"/><s n="gen"/></r></p></e>
      <e><p><l>sacha</l><r>s<s n="n"/><s n="m"/><s n="pl"/><s n="nom"/></r></p></e>
    </pardef>

    <pardef n="uill/inn__n_f">
      <e><p><l>inne</l><r>inn<s n="n"/><s n="f"/><s n="sg"/><s n="gen"/></r></p></e>
      <e><p><l>inn</l><r>inn<s n="n"/><s n="f"/><s n="sg"/><s n="nom"/></r></p></e>
      <e><p><l>eann</l><r>inn<s n="n"/><s n="f"/><s n="pl"/><s n="gen"/></r></p></e>
      <e><p><l>inneacha</l><r>inn<s n="n"/><s n="f"/><s n="pl"/><s n="nom"/></r></p></e>
    </pardef>

    <pardef n="sainchúra/m__n_m">
      <e><p><l>im</l><r>m<s n="n"/><s n="m"/><s n="sg"/><s n="gen"/></r></p></e>
      <e><p><l>m</l><r>m<s n="n"/><s n="m"/><s n="sg"/><s n="nom"/></r></p></e>
      <e><p><l>maí</l><r>m<s n="n"/><s n="m"/><s n="pl"/><s n="gen"/></r></p></e>
      <e><p><l>maí</l><r>m<s n="n"/><s n="m"/><s n="pl"/><s n="nom"/></r></p></e>
    </pardef>

    <pardef n="go/in__n_f">
      <e><p><l>na</l><r>in<s n="n"/><s n="f"/><s n="sg"/><s n="gen"/></r></p></e>
      <e><p><l>in</l><r>in<s n="n"/><s n="f"/><s n="sg"/><s n="nom"/></r></p></e>
      <e><p><l>nta</l><r>in<s n="n"/><s n="f"/><s n="pl"/><s n="gen"/></r></p></e>
      <e><p><l>nta</l><r>in<s n="n"/><s n="f"/><s n="pl"/><s n="nom"/></r></p></e>
    </pardef>

    <pardef n="bo/lb__n_m">
      <e><p><l>ilb</l><r>lb<s n="n"/><s n="m"/><s n="sg"/><s n="gen"/></r></p></e>
      <e><p><l>lb</l><r>lb<s n="n"/><s n="m"/><s n="sg"/><s n="nom"/></r></p></e>
      <e><p><l>lb</l><r>lb<s n="n"/><s n="m"/><s n="pl"/><s n="gen"/></r></p></e>
      <e><p><l>ilb</l><r>lb<s n="n"/><s n="m"/><s n="pl"/><s n="nom"/></r></p></e>
    </pardef>

    <pardef n="neimh/eadh__n_m">
      <e><p><l>idh</l><r>eadh<s n="n"/><s n="m"/><s n="sg"/><s n="gen"/></r></p></e>
      <e><p><l>eadh</l><r>eadh<s n="n"/><s n="m"/><s n="sg"/><s n="nom"/></r></p></e>
      <e><p><l>eadh</l><r>eadh<s n="n"/><s n="m"/><s n="pl"/><s n="gen"/></r></p></e>
      <e><p><l>idh</l><r>eadh<s n="n"/><s n="m"/><s n="pl"/><s n="nom"/></r></p></e>
    </pardef>

    <pardef n="anas__n_m">
      <e><p><l></l><r><s n="n"/><s n="m"/><s n="sg"/><s n="nom"/></r></p></e>
      <e><p><l></l><r><s n="n"/><s n="m"/><s n="pl"/><s n="gen"/></r></p></e>
    </pardef>

    <pardef n="iní/on__n_f">
      <e><p><l>ne</l><r>on<s n="n"/><s n="f"/><s n="sg"/><s n="gen"/></r></p></e>
      <e><p><l>on</l><r>on<s n="n"/><s n="f"/><s n="sg"/><s n="nom"/></r></p></e>
      <e><p><l>onacha</l><r>on<s n="n"/><s n="f"/><s n="pl"/><s n="gen"/></r></p></e>
      <e><p><l>onacha</l><r>on<s n="n"/><s n="f"/><s n="pl"/><s n="nom"/></r></p></e>
    </pardef>

    <pardef n="seanbhuacha/ill__n_m">
      <e><p><l>lla</l><r>ill<s n="n"/><s n="m"/><s n="sg"/><s n="gen"/></r></p></e>
      <e><p><l>ill</l><r>ill<s n="n"/><s n="m"/><s n="sg"/><s n="nom"/></r></p></e>
    </pardef>

    <pardef n="ato/gh__vblex">
      <e><p><l>ghfaidh</l><r>gh<s n="vblex"/><s n="fti"/></r></p></e>
      <e><p><l>ghfar</l><r>gh<s n="vblex"/><s n="fti"/><s n="impers"/><s n="sp"/></r></p></e>
      <e><p><l>ghfaimid</l><r>gh<s n="vblex"/><s n="fti"/><s n="p1"/><s n="pl"/></r></p></e>
      <e><p><l>ghfaí</l><r>gh<s n="vblex"/><s n="cni"/><s n="impers"/><s n="sp"/></r></p></e>
      <e><p><l>ghfainn</l><r>gh<s n="vblex"/><s n="cni"/><s n="p1"/><s n="sg"/></r></p></e>
      <e><p><l>ghfaimis</l><r>gh<s n="vblex"/><s n="cni"/><s n="p1"/><s n="pl"/></r></p></e>
      <e><p><l>ghfá</l><r>gh<s n="vblex"/><s n="cni"/><s n="p2"/><s n="sg"/></r></p></e>
      <e><p><l>ghfadh</l><r>gh<s n="vblex"/><s n="cni"/><s n="p2"/><s n="pl"/></r></p></e>
      <e><p><l>ghfadh</l><r>gh<s n="vblex"/><s n="cni"/><s n="p3"/><s n="sg"/></r></p></e>
      <e><p><l>ghfaidís</l><r>gh<s n="vblex"/><s n="cni"/><s n="p3"/><s n="pl"/></r></p></e>
      <e><p><l>fa</l><r>gh<s n="vblex"/><s n="ger"/><s n="sg"/><s n="gen"/></r></p></e>
      <e><p><l>ghadh</l><r>gh<s n="vblex"/><s n="ger"/><s n="sg"/><s n="nom"/></r></p></e>
      <e><p><l>ghaim</l><r>gh<s n="vblex"/><s n="imp"/><s n="p1"/><s n="sg"/></r></p></e>
      <e><p><l>ghaimis</l><r>gh<s n="vblex"/><s n="imp"/><s n="p1"/><s n="pl"/></r></p></e>
      <e><p><l>gh</l><r>gh<s n="vblex"/><s n="imp"/><s n="p2"/><s n="sg"/></r></p></e>
      <e><p><l>ghaigí</l><r>gh<s n="vblex"/><s n="imp"/><s n="p2"/><s n="pl"/></r></p></e>
      <e><p><l>ghadh</l><r>gh<s n="vblex"/><s n="imp"/><s n="p3"/><s n="sg"/></r></p></e>
      <e><p><l>ghaidís</l><r>gh<s n="vblex"/><s n="imp"/><s n="p3"/><s n="pl"/></r></p></e>
      <e><p><l>gh</l><r>gh<s n="vblex"/><s n="past"/></r></p></e>
      <e><p><l>ghadh</l><r>gh<s n="vblex"/><s n="past"/><s n="impers"/><s n="sp"/></r></p></e>
      <e><p><l>ghamar</l><r>gh<s n="vblex"/><s n="past"/><s n="p1"/><s n="pl"/></r></p></e>
      <e><p><l>ghadar</l><r>gh<s n="vblex"/><s n="past"/><s n="p3"/><s n="pl"/></r></p></e>
      <e><p><l>ghtaí</l><r>gh<s n="vblex"/><s n="pii"/><s n="impers"/><s n="sp"/></r></p></e>
      <e><p><l>ghainn</l><r>gh<s n="vblex"/><s n="pii"/><s n="p1"/><s n="sg"/></r></p></e>
      <e><p><l>ghaimis</l><r>gh<s n="vblex"/><s n="pii"/><s n="p1"/><s n="pl"/></r></p></e>
      <e><p><l>ghtá</l><r>gh<s n="vblex"/><s n="pii"/><s n="p2"/><s n="sg"/></r></p></e>
      <e><p><l>ghadh</l><r>gh<s n="vblex"/><s n="pii"/><s n="p2"/><s n="pl"/></r></p></e>
      <e><p><l>ghadh</l><r>gh<s n="vblex"/><s n="pii"/><s n="p3"/><s n="sg"/></r></p></e>
      <e><p><l>ghaidís</l><r>gh<s n="vblex"/><s n="pii"/><s n="p3"/><s n="pl"/></r></p></e>
      <e><p><l>fa</l><r>gh<s n="vblex"/><s n="pp"/></r></p></e>
      <e><p><l>ghann</l><r>gh<s n="vblex"/><s n="pres"/></r></p></e>
      <e><p><l>ghtar</l><r>gh<s n="vblex"/><s n="pres"/><s n="impers"/><s n="sp"/></r></p></e>
      <e><p><l>ghaim</l><r>gh<s n="vblex"/><s n="pres"/><s n="p1"/><s n="sg"/></r></p></e>
      <e><p><l>ghaimid</l><r>gh<s n="vblex"/><s n="pres"/><s n="p1"/><s n="pl"/></r></p></e>
      <e><p><l>gha</l><r>gh<s n="vblex"/><s n="prs"/></r></p></e>
      <e><p><l>ghaimid</l><r>gh<s n="vblex"/><s n="prs"/><s n="p1"/><s n="pl"/></r></p></e>
    </pardef>

    <pardef n="umh/al__adj">
      <e><p><l>ail</l><r>al<s n="adj"/><s n="m"/><s n="sg"/><s n="gen"/></r></p></e>
      <e><p><l>aile</l><r>al<s n="adj"/><s n="f"/><s n="sg"/><s n="gen"/></r></p></e>
      <e><p><l>al</l><r>al<s n="adj"/><s n="mf"/><s n="sg"/><s n="nom"/></r></p></e>
      <e><p><l>la</l><r>al<s n="adj"/><s n="mf"/><s n="pl"/><s n="nom"/></r></p></e>
    </pardef>

    <pardef n="é/igh__vblex">
      <e><p><l>ifidh</l><r>igh<s n="vblex"/><s n="fti"/></r></p></e>
      <e><p><l>ifear</l><r>igh<s n="vblex"/><s n="fti"/><s n="impers"/><s n="sp"/></r></p></e>
      <e><p><l>ifimid</l><r>igh<s n="vblex"/><s n="fti"/><s n="p1"/><s n="pl"/></r></p></e>
      <e><p><l>ifí</l><r>igh<s n="vblex"/><s n="cni"/><s n="impers"/><s n="sp"/></r></p></e>
      <e><p><l>ifinn</l><r>igh<s n="vblex"/><s n="cni"/><s n="p1"/><s n="sg"/></r></p></e>
      <e><p><l>ifimis</l><r>igh<s n="vblex"/><s n="cni"/><s n="p1"/><s n="pl"/></r></p></e>
      <e><p><l>ifeá</l><r>igh<s n="vblex"/><s n="cni"/><s n="p2"/><s n="sg"/></r></p></e>
      <e><p><l>ifeadh</l><r>igh<s n="vblex"/><s n="cni"/><s n="p2"/><s n="pl"/></r></p></e>
      <e><p><l>ifeadh</l><r>igh<s n="vblex"/><s n="cni"/><s n="p3"/><s n="sg"/></r></p></e>
      <e><p><l>ifidís</l><r>igh<s n="vblex"/><s n="cni"/><s n="p3"/><s n="pl"/></r></p></e>
      <e><p><l>im</l><r>igh<s n="vblex"/><s n="imp"/><s n="p1"/><s n="sg"/></r></p></e>
      <e><p><l>imis</l><r>igh<s n="vblex"/><s n="imp"/><s n="p1"/><s n="pl"/></r></p></e>
      <e><p><l>igh</l><r>igh<s n="vblex"/><s n="imp"/><s n="p2"/><s n="sg"/></r></p></e>
      <e><p><l>igí</l><r>igh<s n="vblex"/><s n="imp"/><s n="p2"/><s n="pl"/></r></p></e>
      <e><p><l>adh</l><r>igh<s n="vblex"/><s n="imp"/><s n="p3"/><s n="sg"/></r></p></e>
      <e><p><l>idís</l><r>igh<s n="vblex"/><s n="imp"/><s n="p3"/><s n="pl"/></r></p></e>
      <e><p><l>igh</l><r>igh<s n="vblex"/><s n="past"/></r></p></e>
      <e><p><l>adh</l><r>igh<s n="vblex"/><s n="past"/><s n="impers"/><s n="sp"/></r></p></e>
      <e><p><l>amar</l><r>igh<s n="vblex"/><s n="past"/><s n="p1"/><s n="pl"/></r></p></e>
      <e><p><l>adar</l><r>igh<s n="vblex"/><s n="past"/><s n="p3"/><s n="pl"/></r></p></e>
      <e><p><l>ití</l><r>igh<s n="vblex"/><s n="pii"/><s n="impers"/><s n="sp"/></r></p></e>
      <e><p><l>inn</l><r>igh<s n="vblex"/><s n="pii"/><s n="p1"/><s n="sg"/></r></p></e>
      <e><p><l>imis</l><r>igh<s n="vblex"/><s n="pii"/><s n="p1"/><s n="pl"/></r></p></e>
      <e><p><l>iteá</l><r>igh<s n="vblex"/><s n="pii"/><s n="p2"/><s n="sg"/></r></p></e>
      <e><p><l>adh</l><r>igh<s n="vblex"/><s n="pii"/><s n="p2"/><s n="pl"/></r></p></e>
      <e><p><l>adh</l><r>igh<s n="vblex"/><s n="pii"/><s n="p3"/><s n="sg"/></r></p></e>
      <e><p><l>idís</l><r>igh<s n="vblex"/><s n="pii"/><s n="p3"/><s n="pl"/></r></p></e>
      <e><p><l>ite</l><r>igh<s n="vblex"/><s n="pp"/></r></p></e>
      <e><p><l>ann</l><r>igh<s n="vblex"/><s n="pres"/></r></p></e>
      <e><p><l>itear</l><r>igh<s n="vblex"/><s n="pres"/><s n="impers"/><s n="sp"/></r></p></e>
      <e><p><l>im</l><r>igh<s n="vblex"/><s n="pres"/><s n="p1"/><s n="sg"/></r></p></e>
      <e><p><l>imid</l><r>igh<s n="vblex"/><s n="pres"/><s n="p1"/><s n="pl"/></r></p></e>
      <e><p><l></l><r>igh<s n="vblex"/><s n="prs"/></r></p></e>
      <e><p><l>imid</l><r>igh<s n="vblex"/><s n="prs"/><s n="p1"/><s n="pl"/></r></p></e>
    </pardef>

    <pardef n="lag/ar__n_m">
      <e><p><l>air</l><r>ar<s n="n"/><s n="m"/><s n="sg"/><s n="gen"/></r></p></e>
      <e><p><l>ar</l><r>ar<s n="n"/><s n="m"/><s n="sg"/><s n="nom"/></r></p></e>
      <e><p><l>racha</l><r>ar<s n="n"/><s n="m"/><s n="pl"/><s n="gen"/></r></p></e>
      <e><p><l>racha</l><r>ar<s n="n"/><s n="m"/><s n="pl"/><s n="nom"/></r></p></e>
    </pardef>

    <pardef n="bri/osc__adj">
      <e><p><l>sc</l><r>osc<s n="adj"/><s n="m"/><s n="sg"/><s n="gen"/></r></p></e>
      <e><p><l>sce</l><r>osc<s n="adj"/><s n="f"/><s n="sg"/><s n="gen"/></r></p></e>
      <e><p><l>osc</l><r>osc<s n="adj"/><s n="mf"/><s n="sg"/><s n="nom"/></r></p></e>
      <e><p><l>osca</l><r>osc<s n="adj"/><s n="mf"/><s n="pl"/><s n="nom"/></r></p></e>
    </pardef>

    <pardef n="co/sc__n_m">
      <e><p><l>isc</l><r>sc<s n="n"/><s n="m"/><s n="sg"/><s n="gen"/></r></p></e>
      <e><p><l>sc</l><r>sc<s n="n"/><s n="m"/><s n="sg"/><s n="nom"/></r></p></e>
      <e><p><l>scanna</l><r>sc<s n="n"/><s n="m"/><s n="pl"/><s n="gen"/></r></p></e>
      <e><p><l>scanna</l><r>sc<s n="n"/><s n="m"/><s n="pl"/><s n="nom"/></r></p></e>
    </pardef>

    <pardef n="ob__vblex">
      <e><p><l>faidh</l><r><s n="vblex"/><s n="fti"/></r></p></e>
      <e><p><l>far</l><r><s n="vblex"/><s n="fti"/><s n="impers"/><s n="sp"/></r></p></e>
      <e><p><l>faimid</l><r><s n="vblex"/><s n="fti"/><s n="p1"/><s n="pl"/></r></p></e>
      <e><p><l>faí</l><r><s n="vblex"/><s n="cni"/><s n="impers"/><s n="sp"/></r></p></e>
      <e><p><l>fainn</l><r><s n="vblex"/><s n="cni"/><s n="p1"/><s n="sg"/></r></p></e>
      <e><p><l>faimis</l><r><s n="vblex"/><s n="cni"/><s n="p1"/><s n="pl"/></r></p></e>
      <e><p><l>fá</l><r><s n="vblex"/><s n="cni"/><s n="p2"/><s n="sg"/></r></p></e>
      <e><p><l>fadh</l><r><s n="vblex"/><s n="cni"/><s n="p2"/><s n="pl"/></r></p></e>
      <e><p><l>fadh</l><r><s n="vblex"/><s n="cni"/><s n="p3"/><s n="sg"/></r></p></e>
      <e><p><l>faidís</l><r><s n="vblex"/><s n="cni"/><s n="p3"/><s n="pl"/></r></p></e>
      <e><p><l>tha</l><r><s n="vblex"/><s n="ger"/><s n="sg"/><s n="gen"/></r></p></e>
      <e><p><l>adh</l><r><s n="vblex"/><s n="ger"/><s n="sg"/><s n="nom"/></r></p></e>
      <e><p><l>aim</l><r><s n="vblex"/><s n="imp"/><s n="p1"/><s n="sg"/></r></p></e>
      <e><p><l>aimis</l><r><s n="vblex"/><s n="imp"/><s n="p1"/><s n="pl"/></r></p></e>
      <e><p><l></l><r><s n="vblex"/><s n="imp"/><s n="p2"/><s n="sg"/></r></p></e>
      <e><p><l>aigí</l><r><s n="vblex"/><s n="imp"/><s n="p2"/><s n="pl"/></r></p></e>
      <e><p><l>adh</l><r><s n="vblex"/><s n="imp"/><s n="p3"/><s n="sg"/></r></p></e>
      <e><p><l>aidís</l><r><s n="vblex"/><s n="imp"/><s n="p3"/><s n="pl"/></r></p></e>
      <e><p><l></l><r><s n="vblex"/><s n="past"/></r></p></e>
      <e><p><l>adh</l><r><s n="vblex"/><s n="past"/><s n="impers"/><s n="sp"/></r></p></e>
      <e><p><l>amar</l><r><s n="vblex"/><s n="past"/><s n="p1"/><s n="pl"/></r></p></e>
      <e><p><l>adar</l><r><s n="vblex"/><s n="past"/><s n="p3"/><s n="pl"/></r></p></e>
      <e><p><l>taí</l><r><s n="vblex"/><s n="pii"/><s n="impers"/><s n="sp"/></r></p></e>
      <e><p><l>ainn</l><r><s n="vblex"/><s n="pii"/><s n="p1"/><s n="sg"/></r></p></e>
      <e><p><l>aimis</l><r><s n="vblex"/><s n="pii"/><s n="p1"/><s n="pl"/></r></p></e>
      <e><p><l>tá</l><r><s n="vblex"/><s n="pii"/><s n="p2"/><s n="sg"/></r></p></e>
      <e><p><l>adh</l><r><s n="vblex"/><s n="pii"/><s n="p2"/><s n="pl"/></r></p></e>
      <e><p><l>adh</l><r><s n="vblex"/><s n="pii"/><s n="p3"/><s n="sg"/></r></p></e>
      <e><p><l>aidís</l><r><s n="vblex"/><s n="pii"/><s n="p3"/><s n="pl"/></r></p></e>
      <e><p><l>tha</l><r><s n="vblex"/><s n="pp"/></r></p></e>
      <e><p><l>ann</l><r><s n="vblex"/><s n="pres"/></r></p></e>
      <e><p><l>tar</l><r><s n="vblex"/><s n="pres"/><s n="impers"/><s n="sp"/></r></p></e>
      <e><p><l>aim</l><r><s n="vblex"/><s n="pres"/><s n="p1"/><s n="sg"/></r></p></e>
      <e><p><l>aimid</l><r><s n="vblex"/><s n="pres"/><s n="p1"/><s n="pl"/></r></p></e>
      <e><p><l>a</l><r><s n="vblex"/><s n="prs"/></r></p></e>
      <e><p><l>aimid</l><r><s n="vblex"/><s n="prs"/><s n="p1"/><s n="pl"/></r></p></e>
    </pardef>

    <pardef n="ruíl/eas__n_f">
      <e><p><l>se</l><r>eas<s n="n"/><s n="f"/><s n="sg"/><s n="gen"/></r></p></e>
      <e><p><l>eas</l><r>eas<s n="n"/><s n="f"/><s n="sg"/><s n="nom"/></r></p></e>
      <e><p><l>sí</l><r>eas<s n="n"/><s n="f"/><s n="pl"/><s n="gen"/></r></p></e>
      <e><p><l>sí</l><r>eas<s n="n"/><s n="f"/><s n="pl"/><s n="nom"/></r></p></e>
    </pardef>

    <pardef n="feic__vblex">
      <e><p><l>fidh</l><r><s n="vblex"/><s n="fti"/></r></p></e>
      <e><p><l>fear</l><r><s n="vblex"/><s n="fti"/><s n="impers"/><s n="sp"/></r></p></e>
      <e><p><l>fimid</l><r><s n="vblex"/><s n="fti"/><s n="p1"/><s n="pl"/></r></p></e>
      <e><p><l>im</l><r><s n="vblex"/><s n="imp"/><s n="p1"/><s n="sg"/></r></p></e>
      <e><p><l>imis</l><r><s n="vblex"/><s n="imp"/><s n="p1"/><s n="pl"/></r></p></e>
      <e><p><l></l><r><s n="vblex"/><s n="imp"/><s n="p2"/><s n="sg"/></r></p></e>
      <e><p><l>igí</l><r><s n="vblex"/><s n="imp"/><s n="p2"/><s n="pl"/></r></p></e>
      <e><p><l>eadh</l><r><s n="vblex"/><s n="imp"/><s n="p3"/><s n="sg"/></r></p></e>
      <e><p><l>idís</l><r><s n="vblex"/><s n="imp"/><s n="p3"/><s n="pl"/></r></p></e>
      <e><p><l>the</l><r><s n="vblex"/><s n="pp"/></r></p></e>
      <e><p><l>eann</l><r><s n="vblex"/><s n="pres"/></r></p></e>
      <e><p><l>tear</l><r><s n="vblex"/><s n="pres"/><s n="impers"/><s n="sp"/></r></p></e>
      <e><p><l>im</l><r><s n="vblex"/><s n="pres"/><s n="p1"/><s n="sg"/></r></p></e>
      <e><p><l>imid</l><r><s n="vblex"/><s n="pres"/><s n="p1"/><s n="pl"/></r></p></e>
    </pardef>

    <pardef n="ilé/am__n_m">
      <e><p><l>im</l><r>am<s n="n"/><s n="m"/><s n="sg"/><s n="gen"/></r></p></e>
      <e><p><l>am</l><r>am<s n="n"/><s n="m"/><s n="sg"/><s n="nom"/></r></p></e>
      <e><p><l>am</l><r>am<s n="n"/><s n="m"/><s n="pl"/><s n="gen"/></r></p></e>
      <e><p><l>im</l><r>am<s n="n"/><s n="m"/><s n="pl"/><s n="nom"/></r></p></e>
    </pardef>

    <pardef n="rís/each__n_f">
      <e><p><l>í</l><r>each<s n="n"/><s n="f"/><s n="sg"/><s n="gen"/></r></p></e>
      <e><p><l>each</l><r>each<s n="n"/><s n="f"/><s n="sg"/><s n="nom"/></r></p></e>
    </pardef>

    <pardef n="solátha/r__n_m">
      <e><p><l>ir</l><r>r<s n="n"/><s n="m"/><s n="sg"/><s n="gen"/></r></p></e>
      <e><p><l>r</l><r>r<s n="n"/><s n="m"/><s n="sg"/><s n="nom"/></r></p></e>
      <e><p><l>irtí</l><r>r<s n="n"/><s n="m"/><s n="pl"/><s n="nom"/></r></p></e>
    </pardef>

    <pardef n="ca/b__n_m">
      <e><p><l>ib</l><r>b<s n="n"/><s n="m"/><s n="sg"/><s n="gen"/></r></p></e>
      <e><p><l>b</l><r>b<s n="n"/><s n="m"/><s n="sg"/><s n="nom"/></r></p></e>
      <e><p><l>banna</l><r>b<s n="n"/><s n="m"/><s n="pl"/><s n="gen"/></r></p></e>
      <e><p><l>banna</l><r>b<s n="n"/><s n="m"/><s n="pl"/><s n="nom"/></r></p></e>
    </pardef>

    <pardef n="dís/eart__n_m">
      <e><p><l>irt</l><r>eart<s n="n"/><s n="m"/><s n="sg"/><s n="gen"/></r></p></e>
      <e><p><l>eart</l><r>eart<s n="n"/><s n="m"/><s n="sg"/><s n="nom"/></r></p></e>
      <e><p><l>eart</l><r>eart<s n="n"/><s n="m"/><s n="pl"/><s n="gen"/></r></p></e>
      <e><p><l>irt</l><r>eart<s n="n"/><s n="m"/><s n="pl"/><s n="nom"/></r></p></e>
    </pardef>

    <pardef n="sean__n_m">
      <e><p><l></l><r><s n="n"/><s n="m"/><s n="sg"/><s n="gen"/></r></p></e>
      <e><p><l></l><r><s n="n"/><s n="m"/><s n="sg"/><s n="nom"/></r></p></e>
      <e><p><l>a</l><r><s n="n"/><s n="m"/><s n="pl"/><s n="nom"/></r></p></e>
    </pardef>

    <pardef n="pri/oll__n_f">
      <e><p><l>lle</l><r>oll<s n="n"/><s n="f"/><s n="sg"/><s n="gen"/></r></p></e>
      <e><p><l>oll</l><r>oll<s n="n"/><s n="f"/><s n="sg"/><s n="nom"/></r></p></e>
      <e><p><l>oll</l><r>oll<s n="n"/><s n="f"/><s n="pl"/><s n="gen"/></r></p></e>
      <e><p><l>olla</l><r>oll<s n="n"/><s n="f"/><s n="pl"/><s n="nom"/></r></p></e>
    </pardef>

    <pardef n="lí/ob__n_f">
      <e><p><l>be</l><r>ob<s n="n"/><s n="f"/><s n="sg"/><s n="gen"/></r></p></e>
      <e><p><l>ob</l><r>ob<s n="n"/><s n="f"/><s n="sg"/><s n="nom"/></r></p></e>
      <e><p><l>ob</l><r>ob<s n="n"/><s n="f"/><s n="pl"/><s n="gen"/></r></p></e>
      <e><p><l>oba</l><r>ob<s n="n"/><s n="f"/><s n="pl"/><s n="nom"/></r></p></e>
    </pardef>

    <pardef n="gar__n_m">
      <e><p><l></l><r><s n="n"/><s n="m"/><s n="sg"/><s n="nom"/></r></p></e>
      <e><p><l>anna</l><r><s n="n"/><s n="m"/><s n="pl"/><s n="gen"/></r></p></e>
      <e><p><l>anna</l><r><s n="n"/><s n="m"/><s n="pl"/><s n="nom"/></r></p></e>
    </pardef>

    <pardef n="lé/an__n_m">
      <e><p><l>in</l><r>an<s n="n"/><s n="m"/><s n="sg"/><s n="gen"/></r></p></e>
      <e><p><l>an</l><r>an<s n="n"/><s n="m"/><s n="sg"/><s n="nom"/></r></p></e>
      <e><p><l>anta</l><r>an<s n="n"/><s n="m"/><s n="pl"/><s n="gen"/></r></p></e>
      <e><p><l>anta</l><r>an<s n="n"/><s n="m"/><s n="pl"/><s n="nom"/></r></p></e>
    </pardef>

    <pardef n="taga/irt__n_f">
      <e><p><l>rtha</l><r>irt<s n="n"/><s n="f"/><s n="sg"/><s n="gen"/></r></p></e>
      <e><p><l>irt</l><r>irt<s n="n"/><s n="f"/><s n="sg"/><s n="nom"/></r></p></e>
      <e><p><l>irtí</l><r>irt<s n="n"/><s n="f"/><s n="pl"/><s n="gen"/></r></p></e>
      <e><p><l>irtí</l><r>irt<s n="n"/><s n="f"/><s n="pl"/><s n="nom"/></r></p></e>
    </pardef>

    <pardef n="drochfh/uil__n_f">
      <e><p><l>ola</l><r>uil<s n="n"/><s n="f"/><s n="sg"/><s n="gen"/></r></p></e>
      <e><p><l>uil</l><r>uil<s n="n"/><s n="f"/><s n="sg"/><s n="nom"/></r></p></e>
    </pardef>

    <pardef n="blig/eard__n_m">
      <e><p><l>ird</l><r>eard<s n="n"/><s n="m"/><s n="sg"/><s n="gen"/></r></p></e>
      <e><p><l>eard</l><r>eard<s n="n"/><s n="m"/><s n="sg"/><s n="nom"/></r></p></e>
      <e><p><l>eard</l><r>eard<s n="n"/><s n="m"/><s n="pl"/><s n="gen"/></r></p></e>
      <e><p><l>ird</l><r>eard<s n="n"/><s n="m"/><s n="pl"/><s n="nom"/></r></p></e>
    </pardef>

    <pardef n="Claí/omh__n_m">
      <e><p><l>mh</l><r>omh<s n="n"/><s n="m"/><s n="sg"/><s n="gen"/></r></p></e>
      <e><p><l>omh</l><r>omh<s n="n"/><s n="m"/><s n="sg"/><s n="nom"/></r></p></e>
    </pardef>

    <pardef n="draoib/eal__n_m">
      <e><p><l>il</l><r>eal<s n="n"/><s n="m"/><s n="sg"/><s n="gen"/></r></p></e>
      <e><p><l>eal</l><r>eal<s n="n"/><s n="m"/><s n="sg"/><s n="nom"/></r></p></e>
      <e><p><l>eal</l><r>eal<s n="n"/><s n="m"/><s n="pl"/><s n="gen"/></r></p></e>
      <e><p><l>eala</l><r>eal<s n="n"/><s n="m"/><s n="pl"/><s n="nom"/></r></p></e>
    </pardef>

    <pardef n="cul/aith__n_f">
      <e><p><l>aithe</l><r>aith<s n="n"/><s n="f"/><s n="sg"/><s n="gen"/></r></p></e>
      <e><p><l>aith</l><r>aith<s n="n"/><s n="f"/><s n="sg"/><s n="nom"/></r></p></e>
      <e><p><l>tacha</l><r>aith<s n="n"/><s n="f"/><s n="pl"/><s n="nom"/></r></p></e>
    </pardef>

    <pardef n="l/igh__vblex">
      <e><p><l>ífidh</l><r>igh<s n="vblex"/><s n="fti"/></r></p></e>
      <e><p><l>ífear</l><r>igh<s n="vblex"/><s n="fti"/><s n="impers"/><s n="sp"/></r></p></e>
      <e><p><l>ífimid</l><r>igh<s n="vblex"/><s n="fti"/><s n="p1"/><s n="pl"/></r></p></e>
      <e><p><l>ífí</l><r>igh<s n="vblex"/><s n="cni"/><s n="impers"/><s n="sp"/></r></p></e>
      <e><p><l>ífinn</l><r>igh<s n="vblex"/><s n="cni"/><s n="p1"/><s n="sg"/></r></p></e>
      <e><p><l>ífimis</l><r>igh<s n="vblex"/><s n="cni"/><s n="p1"/><s n="pl"/></r></p></e>
      <e><p><l>ífeá</l><r>igh<s n="vblex"/><s n="cni"/><s n="p2"/><s n="sg"/></r></p></e>
      <e><p><l>ífeadh</l><r>igh<s n="vblex"/><s n="cni"/><s n="p2"/><s n="pl"/></r></p></e>
      <e><p><l>ífeadh</l><r>igh<s n="vblex"/><s n="cni"/><s n="p3"/><s n="sg"/></r></p></e>
      <e><p><l>ífidís</l><r>igh<s n="vblex"/><s n="cni"/><s n="p3"/><s n="pl"/></r></p></e>
      <e><p><l>ite</l><r>igh<s n="vblex"/><s n="ger"/><s n="sg"/><s n="gen"/></r></p></e>
      <e><p><l>í</l><r>igh<s n="vblex"/><s n="ger"/><s n="sg"/><s n="nom"/></r></p></e>
      <e><p><l>ím</l><r>igh<s n="vblex"/><s n="imp"/><s n="p1"/><s n="sg"/></r></p></e>
      <e><p><l>ímis</l><r>igh<s n="vblex"/><s n="imp"/><s n="p1"/><s n="pl"/></r></p></e>
      <e><p><l>igh</l><r>igh<s n="vblex"/><s n="imp"/><s n="p2"/><s n="sg"/></r></p></e>
      <e><p><l>ígí</l><r>igh<s n="vblex"/><s n="imp"/><s n="p2"/><s n="pl"/></r></p></e>
      <e><p><l>íodh</l><r>igh<s n="vblex"/><s n="imp"/><s n="p3"/><s n="sg"/></r></p></e>
      <e><p><l>ídís</l><r>igh<s n="vblex"/><s n="imp"/><s n="p3"/><s n="pl"/></r></p></e>
      <e><p><l>igh</l><r>igh<s n="vblex"/><s n="past"/></r></p></e>
      <e><p><l>íodh</l><r>igh<s n="vblex"/><s n="past"/><s n="impers"/><s n="sp"/></r></p></e>
      <e><p><l>íomar</l><r>igh<s n="vblex"/><s n="past"/><s n="p1"/><s n="pl"/></r></p></e>
      <e><p><l>íodar</l><r>igh<s n="vblex"/><s n="past"/><s n="p3"/><s n="pl"/></r></p></e>
      <e><p><l>ití</l><r>igh<s n="vblex"/><s n="pii"/><s n="impers"/><s n="sp"/></r></p></e>
      <e><p><l>ínn</l><r>igh<s n="vblex"/><s n="pii"/><s n="p1"/><s n="sg"/></r></p></e>
      <e><p><l>ímis</l><r>igh<s n="vblex"/><s n="pii"/><s n="p1"/><s n="pl"/></r></p></e>
      <e><p><l>iteá</l><r>igh<s n="vblex"/><s n="pii"/><s n="p2"/><s n="sg"/></r></p></e>
      <e><p><l>íodh</l><r>igh<s n="vblex"/><s n="pii"/><s n="p2"/><s n="pl"/></r></p></e>
      <e><p><l>íodh</l><r>igh<s n="vblex"/><s n="pii"/><s n="p3"/><s n="sg"/></r></p></e>
      <e><p><l>ídís</l><r>igh<s n="vblex"/><s n="pii"/><s n="p3"/><s n="pl"/></r></p></e>
      <e><p><l>ite</l><r>igh<s n="vblex"/><s n="pp"/></r></p></e>
      <e><p><l>íonn</l><r>igh<s n="vblex"/><s n="pres"/></r></p></e>
      <e><p><l>ím</l><r>igh<s n="vblex"/><s n="pres"/><s n="p1"/><s n="sg"/></r></p></e>
      <e><p><l>ímid</l><r>igh<s n="vblex"/><s n="pres"/><s n="p1"/><s n="pl"/></r></p></e>
      <e><p><l>í</l><r>igh<s n="vblex"/><s n="prs"/></r></p></e>
      <e><p><l>ímid</l><r>igh<s n="vblex"/><s n="prs"/><s n="p1"/><s n="pl"/></r></p></e>
    </pardef>

    <pardef n="smaoint/each__adj">
      <e><p><l>í</l><r>each<s n="adj"/><s n="f"/><s n="sg"/><s n="gen"/></r></p></e>
      <e><p><l>each</l><r>each<s n="adj"/><s n="mf"/><s n="sg"/><s n="nom"/></r></p></e>
      <e><p><l>eacha</l><r>each<s n="adj"/><s n="mf"/><s n="pl"/><s n="nom"/></r></p></e>
    </pardef>

    <pardef n="dul__n_m">
      <e><p><l>a</l><r><s n="n"/><s n="m"/><s n="sg"/><s n="gen"/></r></p></e>
      <e><p><l></l><r><s n="n"/><s n="m"/><s n="sg"/><s n="nom"/></r></p></e>
    </pardef>

    <pardef n="clua/in__n_f">
      <e><p><l>na</l><r>in<s n="n"/><s n="f"/><s n="sg"/><s n="gen"/></r></p></e>
      <e><p><l>in</l><r>in<s n="n"/><s n="f"/><s n="sg"/><s n="nom"/></r></p></e>
      <e><p><l>inte</l><r>in<s n="n"/><s n="f"/><s n="pl"/><s n="nom"/></r></p></e>
    </pardef>

    <pardef n="bí/ol__n_m">
      <e><p><l>l</l><r>ol<s n="n"/><s n="m"/><s n="sg"/><s n="gen"/></r></p></e>
      <e><p><l>ol</l><r>ol<s n="n"/><s n="m"/><s n="sg"/><s n="nom"/></r></p></e>
      <e><p><l>ol</l><r>ol<s n="n"/><s n="m"/><s n="pl"/><s n="gen"/></r></p></e>
      <e><p><l>l</l><r>ol<s n="n"/><s n="m"/><s n="pl"/><s n="nom"/></r></p></e>
    </pardef>

    <pardef n="áimé/ar__n_m">
      <e><p><l>ir</l><r>ar<s n="n"/><s n="m"/><s n="sg"/><s n="gen"/></r></p></e>
      <e><p><l>ar</l><r>ar<s n="n"/><s n="m"/><s n="sg"/><s n="nom"/></r></p></e>
    </pardef>

    <pardef n="jíp__n_m">
      <e><p><l></l><r><s n="n"/><s n="m"/><s n="sg"/><s n="gen"/></r></p></e>
      <e><p><l></l><r><s n="n"/><s n="m"/><s n="sg"/><s n="nom"/></r></p></e>
      <e><p><l>eanna</l><r><s n="n"/><s n="m"/><s n="pl"/><s n="gen"/></r></p></e>
      <e><p><l>eanna</l><r><s n="n"/><s n="m"/><s n="pl"/><s n="nom"/></r></p></e>
    </pardef>

    <pardef n="seir__n_f">
      <e><p><l></l><r><s n="n"/><s n="f"/><s n="sg"/><s n="nom"/></r></p></e>
      <e><p><l>eacha</l><r><s n="n"/><s n="f"/><s n="pl"/><s n="gen"/></r></p></e>
      <e><p><l>eacha</l><r><s n="n"/><s n="f"/><s n="pl"/><s n="nom"/></r></p></e>
    </pardef>

    <pardef n="cúl/aigh__vblex">
      <e><p><l>óidh</l><r>aigh<s n="vblex"/><s n="fti"/></r></p></e>
      <e><p><l>ófar</l><r>aigh<s n="vblex"/><s n="fti"/><s n="impers"/><s n="sp"/></r></p></e>
      <e><p><l>óimid</l><r>aigh<s n="vblex"/><s n="fti"/><s n="p1"/><s n="pl"/></r></p></e>
      <e><p><l>aithe</l><r>aigh<s n="vblex"/><s n="ger"/><s n="sg"/><s n="gen"/></r></p></e>
      <e><p><l>ú</l><r>aigh<s n="vblex"/><s n="ger"/><s n="sg"/><s n="nom"/></r></p></e>
      <e><p><l>aím</l><r>aigh<s n="vblex"/><s n="imp"/><s n="p1"/><s n="sg"/></r></p></e>
      <e><p><l>aímis</l><r>aigh<s n="vblex"/><s n="imp"/><s n="p1"/><s n="pl"/></r></p></e>
      <e><p><l>aigh</l><r>aigh<s n="vblex"/><s n="imp"/><s n="p2"/><s n="sg"/></r></p></e>
      <e><p><l>aígí</l><r>aigh<s n="vblex"/><s n="imp"/><s n="p2"/><s n="pl"/></r></p></e>
      <e><p><l>aíodh</l><r>aigh<s n="vblex"/><s n="imp"/><s n="p3"/><s n="sg"/></r></p></e>
      <e><p><l>aídís</l><r>aigh<s n="vblex"/><s n="imp"/><s n="p3"/><s n="pl"/></r></p></e>
      <e><p><l>aíodh</l><r>aigh<s n="vblex"/><s n="past"/><s n="impers"/><s n="sp"/></r></p></e>
      <e><p><l>aithe</l><r>aigh<s n="vblex"/><s n="pp"/></r></p></e>
      <e><p><l>aíonn</l><r>aigh<s n="vblex"/><s n="pres"/></r></p></e>
      <e><p><l>aítear</l><r>aigh<s n="vblex"/><s n="pres"/><s n="impers"/><s n="sp"/></r></p></e>
      <e><p><l>aím</l><r>aigh<s n="vblex"/><s n="pres"/><s n="p1"/><s n="sg"/></r></p></e>
      <e><p><l>aímid</l><r>aigh<s n="vblex"/><s n="pres"/><s n="p1"/><s n="pl"/></r></p></e>
    </pardef>

    <pardef n="ú/d__n_m">
      <e><p><l>id</l><r>d<s n="n"/><s n="m"/><s n="sg"/><s n="gen"/></r></p></e>
      <e><p><l>d</l><r>d<s n="n"/><s n="m"/><s n="sg"/><s n="nom"/></r></p></e>
      <e><p><l>d</l><r>d<s n="n"/><s n="m"/><s n="pl"/><s n="gen"/></r></p></e>
      <e><p><l>id</l><r>d<s n="n"/><s n="m"/><s n="pl"/><s n="nom"/></r></p></e>
    </pardef>

    <pardef n="o/lc__n_m">
      <e><p><l>ilc</l><r>lc<s n="n"/><s n="m"/><s n="sg"/><s n="gen"/></r></p></e>
      <e><p><l>lc</l><r>lc<s n="n"/><s n="m"/><s n="sg"/><s n="nom"/></r></p></e>
      <e><p><l>lc</l><r>lc<s n="n"/><s n="m"/><s n="pl"/><s n="gen"/></r></p></e>
      <e><p><l>ilc</l><r>lc<s n="n"/><s n="m"/><s n="pl"/><s n="nom"/></r></p></e>
    </pardef>

    <pardef n="fala/ng__n_m">
      <e><p><l>ing</l><r>ng<s n="n"/><s n="m"/><s n="sg"/><s n="gen"/></r></p></e>
      <e><p><l>ng</l><r>ng<s n="n"/><s n="m"/><s n="sg"/><s n="nom"/></r></p></e>
      <e><p><l>ng</l><r>ng<s n="n"/><s n="m"/><s n="pl"/><s n="gen"/></r></p></e>
      <e><p><l>ing</l><r>ng<s n="n"/><s n="m"/><s n="pl"/><s n="nom"/></r></p></e>
    </pardef>

    <pardef n="fich/eall__n_f">
      <e><p><l>ille</l><r>eall<s n="n"/><s n="f"/><s n="sg"/><s n="gen"/></r></p></e>
      <e><p><l>eall</l><r>eall<s n="n"/><s n="f"/><s n="sg"/><s n="nom"/></r></p></e>
    </pardef>

    <pardef n="breá__adj">
      <e><p><l></l><r><s n="adj"/><s n="m"/><s n="sg"/><s n="gen"/></r></p></e>
      <e><p><l>tha</l><r><s n="adj"/><s n="f"/><s n="sg"/><s n="gen"/></r></p></e>
      <e><p><l></l><r><s n="adj"/><s n="mf"/><s n="sg"/><s n="nom"/></r></p></e>
      <e><p><l>tha</l><r><s n="adj"/><s n="mf"/><s n="pl"/><s n="nom"/></r></p></e>
    </pardef>

    <pardef n="dá/mh__vblex">
      <e><p><l>mhfaidh</l><r>mh<s n="vblex"/><s n="fti"/></r></p></e>
      <e><p><l>mhfar</l><r>mh<s n="vblex"/><s n="fti"/><s n="impers"/><s n="sp"/></r></p></e>
      <e><p><l>mhfaimid</l><r>mh<s n="vblex"/><s n="fti"/><s n="p1"/><s n="pl"/></r></p></e>
      <e><p><l>mhaim</l><r>mh<s n="vblex"/><s n="imp"/><s n="p1"/><s n="sg"/></r></p></e>
      <e><p><l>mhaimis</l><r>mh<s n="vblex"/><s n="imp"/><s n="p1"/><s n="pl"/></r></p></e>
      <e><p><l>mh</l><r>mh<s n="vblex"/><s n="imp"/><s n="p2"/><s n="sg"/></r></p></e>
      <e><p><l>mhaigí</l><r>mh<s n="vblex"/><s n="imp"/><s n="p2"/><s n="pl"/></r></p></e>
      <e><p><l>mhadh</l><r>mh<s n="vblex"/><s n="imp"/><s n="p3"/><s n="sg"/></r></p></e>
      <e><p><l>mhaidís</l><r>mh<s n="vblex"/><s n="imp"/><s n="p3"/><s n="pl"/></r></p></e>
      <e><p><l>mhadh</l><r>mh<s n="vblex"/><s n="past"/><s n="impers"/><s n="sp"/></r></p></e>
      <e><p><l>fa</l><r>mh<s n="vblex"/><s n="pp"/></r></p></e>
      <e><p><l>mhann</l><r>mh<s n="vblex"/><s n="pres"/></r></p></e>
      <e><p><l>mhtar</l><r>mh<s n="vblex"/><s n="pres"/><s n="impers"/><s n="sp"/></r></p></e>
      <e><p><l>mhaim</l><r>mh<s n="vblex"/><s n="pres"/><s n="p1"/><s n="sg"/></r></p></e>
      <e><p><l>mhaimid</l><r>mh<s n="vblex"/><s n="pres"/><s n="p1"/><s n="pl"/></r></p></e>
    </pardef>

    <pardef n="Ára/inn__n_f">
      <e><p><l>nn</l><r>inn<s n="n"/><s n="f"/><s n="sg"/><s n="gen"/></r></p></e>
      <e><p><l>inn</l><r>inn<s n="n"/><s n="f"/><s n="sg"/><s n="nom"/></r></p></e>
    </pardef>

    <pardef n="só/rt__n_m">
      <e><p><l>irt</l><r>rt<s n="n"/><s n="m"/><s n="sg"/><s n="gen"/></r></p></e>
      <e><p><l>rt</l><r>rt<s n="n"/><s n="m"/><s n="sg"/><s n="nom"/></r></p></e>
      <e><p><l>rtanna</l><r>rt<s n="n"/><s n="m"/><s n="pl"/><s n="gen"/></r></p></e>
      <e><p><l>rtanna</l><r>rt<s n="n"/><s n="m"/><s n="pl"/><s n="nom"/></r></p></e>
    </pardef>

    <pardef n="go/rm__n_m">
      <e><p><l>irm</l><r>rm<s n="n"/><s n="m"/><s n="sg"/><s n="gen"/></r></p></e>
      <e><p><l>rm</l><r>rm<s n="n"/><s n="m"/><s n="sg"/><s n="nom"/></r></p></e>
    </pardef>

    <pardef n="gná/th__n_m">
      <e><p><l>ith</l><r>th<s n="n"/><s n="m"/><s n="sg"/><s n="gen"/></r></p></e>
      <e><p><l>th</l><r>th<s n="n"/><s n="m"/><s n="sg"/><s n="nom"/></r></p></e>
      <e><p><l>th</l><r>th<s n="n"/><s n="m"/><s n="pl"/><s n="gen"/></r></p></e>
      <e><p><l>tha</l><r>th<s n="n"/><s n="m"/><s n="pl"/><s n="nom"/></r></p></e>
    </pardef>

    <pardef n="sc/iath__n_f">
      <e><p><l>éithe</l><r>iath<s n="n"/><s n="f"/><s n="sg"/><s n="gen"/></r></p></e>
      <e><p><l>iath</l><r>iath<s n="n"/><s n="f"/><s n="sg"/><s n="nom"/></r></p></e>
      <e><p><l>iath</l><r>iath<s n="n"/><s n="f"/><s n="pl"/><s n="gen"/></r></p></e>
      <e><p><l>iatha</l><r>iath<s n="n"/><s n="f"/><s n="pl"/><s n="nom"/></r></p></e>
    </pardef>

    <pardef n="ra/nn__n_m">
      <e><p><l>inn</l><r>nn<s n="n"/><s n="m"/><s n="sg"/><s n="gen"/></r></p></e>
      <e><p><l>nn</l><r>nn<s n="n"/><s n="m"/><s n="sg"/><s n="nom"/></r></p></e>
      <e><p><l>nn</l><r>nn<s n="n"/><s n="m"/><s n="pl"/><s n="gen"/></r></p></e>
      <e><p><l>inn</l><r>nn<s n="n"/><s n="m"/><s n="pl"/><s n="nom"/></r></p></e>
    </pardef>

    <pardef n="sró/n__n_f">
      <e><p><l>ine</l><r>n<s n="n"/><s n="f"/><s n="sg"/><s n="gen"/></r></p></e>
      <e><p><l>n</l><r>n<s n="n"/><s n="f"/><s n="sg"/><s n="nom"/></r></p></e>
      <e><p><l>n</l><r>n<s n="n"/><s n="f"/><s n="pl"/><s n="gen"/></r></p></e>
      <e><p><l>na</l><r>n<s n="n"/><s n="f"/><s n="pl"/><s n="nom"/></r></p></e>
    </pardef>

    <pardef n="Éir/e__np">
      <e><p><l>eann</l><r>e<s n="np"/><s n="top"/><s n="f"/><s n="sg"/><s n="gen"/></r></p></e>
      <e><p><l>e</l><r>e<s n="np"/><s n="top"/><s n="f"/><s n="sg"/><s n="nom"/></r></p></e>
      <e><p><l>inn</l><r>e<s n="np"/><s n="top"/><s n="f"/><s n="sg"/><s n="dat"/></r></p></e>
    </pardef>

    <pardef n="da/thaigh__vblex">
      <e><p><l>thóidh</l><r>thaigh<s n="vblex"/><s n="fti"/></r></p></e>
      <e><p><l>thófar</l><r>thaigh<s n="vblex"/><s n="fti"/><s n="impers"/><s n="sp"/></r></p></e>
      <e><p><l>thóimid</l><r>thaigh<s n="vblex"/><s n="fti"/><s n="p1"/><s n="pl"/></r></p></e>
      <e><p><l>ite</l><r>thaigh<s n="vblex"/><s n="ger"/><s n="sg"/><s n="gen"/></r></p></e>
      <e><p><l>thú</l><r>thaigh<s n="vblex"/><s n="ger"/><s n="sg"/><s n="nom"/></r></p></e>
      <e><p><l>thaím</l><r>thaigh<s n="vblex"/><s n="imp"/><s n="p1"/><s n="sg"/></r></p></e>
      <e><p><l>thaímis</l><r>thaigh<s n="vblex"/><s n="imp"/><s n="p1"/><s n="pl"/></r></p></e>
      <e><p><l>thaigh</l><r>thaigh<s n="vblex"/><s n="imp"/><s n="p2"/><s n="sg"/></r></p></e>
      <e><p><l>thaígí</l><r>thaigh<s n="vblex"/><s n="imp"/><s n="p2"/><s n="pl"/></r></p></e>
      <e><p><l>thaíodh</l><r>thaigh<s n="vblex"/><s n="imp"/><s n="p3"/><s n="sg"/></r></p></e>
      <e><p><l>thaídís</l><r>thaigh<s n="vblex"/><s n="imp"/><s n="p3"/><s n="pl"/></r></p></e>
      <e><p><l>thaíodh</l><r>thaigh<s n="vblex"/><s n="past"/><s n="impers"/><s n="sp"/></r></p></e>
      <e><p><l>ite</l><r>thaigh<s n="vblex"/><s n="pp"/></r></p></e>
      <e><p><l>thaíonn</l><r>thaigh<s n="vblex"/><s n="pres"/></r></p></e>
      <e><p><l>thaítear</l><r>thaigh<s n="vblex"/><s n="pres"/><s n="impers"/><s n="sp"/></r></p></e>
      <e><p><l>thaím</l><r>thaigh<s n="vblex"/><s n="pres"/><s n="p1"/><s n="sg"/></r></p></e>
      <e><p><l>thaímid</l><r>thaigh<s n="vblex"/><s n="pres"/><s n="p1"/><s n="pl"/></r></p></e>
    </pardef>

    <pardef n="lé/ann__n_m">
      <e><p><l>inn</l><r>ann<s n="n"/><s n="m"/><s n="sg"/><s n="gen"/></r></p></e>
      <e><p><l>ann</l><r>ann<s n="n"/><s n="m"/><s n="sg"/><s n="nom"/></r></p></e>
    </pardef>

    <pardef n="ta/ghd__n_m">
      <e><p><l>ighd</l><r>ghd<s n="n"/><s n="m"/><s n="sg"/><s n="gen"/></r></p></e>
      <e><p><l>ghd</l><r>ghd<s n="n"/><s n="m"/><s n="sg"/><s n="nom"/></r></p></e>
      <e><p><l>ghdanna</l><r>ghd<s n="n"/><s n="m"/><s n="pl"/><s n="gen"/></r></p></e>
      <e><p><l>ghdanna</l><r>ghd<s n="n"/><s n="m"/><s n="pl"/><s n="nom"/></r></p></e>
    </pardef>

    <pardef n="grí/obh__n_f">
      <e><p><l>bhe</l><r>obh<s n="n"/><s n="f"/><s n="sg"/><s n="gen"/></r></p></e>
      <e><p><l>obh</l><r>obh<s n="n"/><s n="f"/><s n="sg"/><s n="nom"/></r></p></e>
      <e><p><l>obh</l><r>obh<s n="n"/><s n="f"/><s n="pl"/><s n="gen"/></r></p></e>
      <e><p><l>obha</l><r>obh<s n="n"/><s n="f"/><s n="pl"/><s n="nom"/></r></p></e>
    </pardef>

    <pardef n="iarmha/irt__n_f">
      <e><p><l>rta</l><r>irt<s n="n"/><s n="f"/><s n="sg"/><s n="gen"/></r></p></e>
      <e><p><l>irt</l><r>irt<s n="n"/><s n="f"/><s n="sg"/><s n="nom"/></r></p></e>
      <e><p><l>irtí</l><r>irt<s n="n"/><s n="f"/><s n="pl"/><s n="gen"/></r></p></e>
      <e><p><l>irtí</l><r>irt<s n="n"/><s n="f"/><s n="pl"/><s n="nom"/></r></p></e>
    </pardef>

    <pardef n="ré/al__n_m">
      <e><p><l>il</l><r>al<s n="n"/><s n="m"/><s n="sg"/><s n="gen"/></r></p></e>
      <e><p><l>al</l><r>al<s n="n"/><s n="m"/><s n="sg"/><s n="nom"/></r></p></e>
      <e><p><l>alacha</l><r>al<s n="n"/><s n="m"/><s n="pl"/><s n="gen"/></r></p></e>
      <e><p><l>alacha</l><r>al<s n="n"/><s n="m"/><s n="pl"/><s n="nom"/></r></p></e>
    </pardef>

    <pardef n="spe/al__n_f">
      <e><p><l>ile</l><r>al<s n="n"/><s n="f"/><s n="sg"/><s n="gen"/></r></p></e>
      <e><p><l>al</l><r>al<s n="n"/><s n="f"/><s n="sg"/><s n="nom"/></r></p></e>
      <e><p><l>al</l><r>al<s n="n"/><s n="f"/><s n="pl"/><s n="gen"/></r></p></e>
      <e><p><l>ala</l><r>al<s n="n"/><s n="f"/><s n="pl"/><s n="nom"/></r></p></e>
    </pardef>

    <pardef n="toghr/oinn__n_f">
      <e><p><l>oinne</l><r>oinn<s n="n"/><s n="f"/><s n="sg"/><s n="gen"/></r></p></e>
      <e><p><l>oinn</l><r>oinn<s n="n"/><s n="f"/><s n="sg"/><s n="nom"/></r></p></e>
      <e><p><l>ann</l><r>oinn<s n="n"/><s n="f"/><s n="pl"/><s n="gen"/></r></p></e>
      <e><p><l>anna</l><r>oinn<s n="n"/><s n="f"/><s n="pl"/><s n="nom"/></r></p></e>
    </pardef>

    <pardef n="eit/each__adj">
      <e><p><l>igh</l><r>each<s n="adj"/><s n="m"/><s n="sg"/><s n="gen"/></r></p></e>
      <e><p><l>í</l><r>each<s n="adj"/><s n="f"/><s n="sg"/><s n="gen"/></r></p></e>
      <e><p><l>each</l><r>each<s n="adj"/><s n="mf"/><s n="sg"/><s n="nom"/></r></p></e>
      <e><p><l>eacha</l><r>each<s n="adj"/><s n="mf"/><s n="pl"/><s n="nom"/></r></p></e>
    </pardef>

    <pardef n="naí/on__n_m">
      <e><p><l>n</l><r>on<s n="n"/><s n="m"/><s n="sg"/><s n="gen"/></r></p></e>
      <e><p><l>on</l><r>on<s n="n"/><s n="m"/><s n="sg"/><s n="nom"/></r></p></e>
      <e><p><l>on</l><r>on<s n="n"/><s n="m"/><s n="pl"/><s n="gen"/></r></p></e>
      <e><p><l>n</l><r>on<s n="n"/><s n="m"/><s n="pl"/><s n="nom"/></r></p></e>
    </pardef>

    <pardef n="tíola/ic__vblex">
      <e><p><l>cfaidh</l><r>ic<s n="vblex"/><s n="fti"/></r></p></e>
      <e><p><l>cfar</l><r>ic<s n="vblex"/><s n="fti"/><s n="impers"/><s n="sp"/></r></p></e>
      <e><p><l>cfaimid</l><r>ic<s n="vblex"/><s n="fti"/><s n="p1"/><s n="pl"/></r></p></e>
      <e><p><l>caim</l><r>ic<s n="vblex"/><s n="imp"/><s n="p1"/><s n="sg"/></r></p></e>
      <e><p><l>caimis</l><r>ic<s n="vblex"/><s n="imp"/><s n="p1"/><s n="pl"/></r></p></e>
      <e><p><l>ic</l><r>ic<s n="vblex"/><s n="imp"/><s n="p2"/><s n="sg"/></r></p></e>
      <e><p><l>caigí</l><r>ic<s n="vblex"/><s n="imp"/><s n="p2"/><s n="pl"/></r></p></e>
      <e><p><l>cadh</l><r>ic<s n="vblex"/><s n="imp"/><s n="p3"/><s n="sg"/></r></p></e>
      <e><p><l>caidís</l><r>ic<s n="vblex"/><s n="imp"/><s n="p3"/><s n="pl"/></r></p></e>
      <e><p><l>cadh</l><r>ic<s n="vblex"/><s n="past"/><s n="impers"/><s n="sp"/></r></p></e>
      <e><p><l>ctha</l><r>ic<s n="vblex"/><s n="pp"/></r></p></e>
      <e><p><l>cann</l><r>ic<s n="vblex"/><s n="pres"/></r></p></e>
      <e><p><l>ctar</l><r>ic<s n="vblex"/><s n="pres"/><s n="impers"/><s n="sp"/></r></p></e>
      <e><p><l>caim</l><r>ic<s n="vblex"/><s n="pres"/><s n="p1"/><s n="sg"/></r></p></e>
      <e><p><l>caimid</l><r>ic<s n="vblex"/><s n="pres"/><s n="p1"/><s n="pl"/></r></p></e>
    </pardef>

    <pardef n="míndán/a__n_m">
      <e><p><l></l><r>a<s n="n"/><s n="m"/><s n="pl"/><s n="gen"/></r></p></e>
      <e><p><l>a</l><r>a<s n="n"/><s n="m"/><s n="pl"/><s n="nom"/></r></p></e>
    </pardef>

    <pardef n="muil/eann__n_m">
      <e><p><l>inn</l><r>eann<s n="n"/><s n="m"/><s n="sg"/><s n="gen"/></r></p></e>
      <e><p><l>eann</l><r>eann<s n="n"/><s n="m"/><s n="sg"/><s n="nom"/></r></p></e>
      <e><p><l>te</l><r>eann<s n="n"/><s n="m"/><s n="pl"/><s n="nom"/></r></p></e>
    </pardef>

    <pardef n="sléachta/dh__n_m">
      <e><p><l></l><r>dh<s n="n"/><s n="m"/><s n="sg"/><s n="gen"/></r></p></e>
      <e><p><l>dh</l><r>dh<s n="n"/><s n="m"/><s n="sg"/><s n="nom"/></r></p></e>
      <e><p><l>í</l><r>dh<s n="n"/><s n="m"/><s n="pl"/><s n="nom"/></r></p></e>
    </pardef>

    <pardef n="D/ia__n_m">
      <e><p><l>é</l><r>ia<s n="n"/><s n="m"/><s n="sg"/><s n="gen"/></r></p></e>
      <e><p><l>ia</l><r>ia<s n="n"/><s n="m"/><s n="sg"/><s n="nom"/></r></p></e>
    </pardef>

    <pardef n="dá/ir__n_f">
      <e><p><l>rach</l><r>ir<s n="n"/><s n="f"/><s n="sg"/><s n="gen"/></r></p></e>
      <e><p><l>ir</l><r>ir<s n="n"/><s n="f"/><s n="sg"/><s n="nom"/></r></p></e>
      <e><p><l>racha</l><r>ir<s n="n"/><s n="f"/><s n="pl"/><s n="gen"/></r></p></e>
      <e><p><l>racha</l><r>ir<s n="n"/><s n="f"/><s n="pl"/><s n="nom"/></r></p></e>
    </pardef>

    <pardef n="cao/ra__n_f">
      <e><p><l>rach</l><r>ra<s n="n"/><s n="f"/><s n="sg"/><s n="gen"/></r></p></e>
      <e><p><l>ra</l><r>ra<s n="n"/><s n="f"/><s n="sg"/><s n="nom"/></r></p></e>
      <e><p><l>rach</l><r>ra<s n="n"/><s n="f"/><s n="pl"/><s n="gen"/></r></p></e>
      <e><p><l>irigh</l><r>ra<s n="n"/><s n="f"/><s n="pl"/><s n="nom"/></r></p></e>
    </pardef>

    <pardef n="Gú/m__n_m">
      <e><p><l>im</l><r>m<s n="n"/><s n="m"/><s n="sg"/><s n="gen"/></r></p></e>
      <e><p><l>m</l><r>m<s n="n"/><s n="m"/><s n="sg"/><s n="nom"/></r></p></e>
    </pardef>

    <pardef n="ba/lbh__adj">
      <e><p><l>ilbh</l><r>lbh<s n="adj"/><s n="m"/><s n="sg"/><s n="gen"/></r></p></e>
      <e><p><l>ilbhe</l><r>lbh<s n="adj"/><s n="f"/><s n="sg"/><s n="gen"/></r></p></e>
      <e><p><l>lbh</l><r>lbh<s n="adj"/><s n="mf"/><s n="sg"/><s n="nom"/></r></p></e>
      <e><p><l>lbha</l><r>lbh<s n="adj"/><s n="mf"/><s n="pl"/><s n="nom"/></r></p></e>
    </pardef>

    <pardef n="ciolar__n_f">
      <e><p><l></l><r><s n="n"/><s n="f"/><s n="sg"/><s n="nom"/></r></p></e>
      <e><p><l>acha</l><r><s n="n"/><s n="f"/><s n="pl"/><s n="nom"/></r></p></e>
    </pardef>

    <pardef n="u/bh__n_f">
      <e><p><l>ibhe</l><r>bh<s n="n"/><s n="f"/><s n="sg"/><s n="gen"/></r></p></e>
      <e><p><l>bh</l><r>bh<s n="n"/><s n="f"/><s n="sg"/><s n="nom"/></r></p></e>
      <e><p><l>ibheacha</l><r>bh<s n="n"/><s n="f"/><s n="pl"/><s n="gen"/></r></p></e>
      <e><p><l>ibheacha</l><r>bh<s n="n"/><s n="f"/><s n="pl"/><s n="nom"/></r></p></e>
    </pardef>

    <pardef n="sí/bhean__n_f">
      <e><p><l>mhná</l><r>bhean<s n="n"/><s n="f"/><s n="sg"/><s n="gen"/></r></p></e>
      <e><p><l>bhean</l><r>bhean<s n="n"/><s n="f"/><s n="sg"/><s n="nom"/></r></p></e>
      <e><p><l>bhan</l><r>bhean<s n="n"/><s n="f"/><s n="pl"/><s n="gen"/></r></p></e>
      <e><p><l>mhná</l><r>bhean<s n="n"/><s n="f"/><s n="pl"/><s n="nom"/></r></p></e>
    </pardef>

    <pardef n="teit/h__vblex">
      <e><p><l>hfidh</l><r>h<s n="vblex"/><s n="fti"/></r></p></e>
      <e><p><l>hfear</l><r>h<s n="vblex"/><s n="fti"/><s n="impers"/><s n="sp"/></r></p></e>
      <e><p><l>hfimid</l><r>h<s n="vblex"/><s n="fti"/><s n="p1"/><s n="pl"/></r></p></e>
      <e><p><l>e</l><r>h<s n="vblex"/><s n="ger"/><s n="sg"/><s n="gen"/></r></p></e>
      <e><p><l>headh</l><r>h<s n="vblex"/><s n="ger"/><s n="sg"/><s n="nom"/></r></p></e>
      <e><p><l>him</l><r>h<s n="vblex"/><s n="imp"/><s n="p1"/><s n="sg"/></r></p></e>
      <e><p><l>himis</l><r>h<s n="vblex"/><s n="imp"/><s n="p1"/><s n="pl"/></r></p></e>
      <e><p><l>h</l><r>h<s n="vblex"/><s n="imp"/><s n="p2"/><s n="sg"/></r></p></e>
      <e><p><l>higí</l><r>h<s n="vblex"/><s n="imp"/><s n="p2"/><s n="pl"/></r></p></e>
      <e><p><l>headh</l><r>h<s n="vblex"/><s n="imp"/><s n="p3"/><s n="sg"/></r></p></e>
      <e><p><l>hidís</l><r>h<s n="vblex"/><s n="imp"/><s n="p3"/><s n="pl"/></r></p></e>
      <e><p><l>headh</l><r>h<s n="vblex"/><s n="past"/><s n="impers"/><s n="sp"/></r></p></e>
      <e><p><l>e</l><r>h<s n="vblex"/><s n="pp"/></r></p></e>
      <e><p><l>heann</l><r>h<s n="vblex"/><s n="pres"/></r></p></e>
      <e><p><l>him</l><r>h<s n="vblex"/><s n="pres"/><s n="p1"/><s n="sg"/></r></p></e>
      <e><p><l>himid</l><r>h<s n="vblex"/><s n="pres"/><s n="p1"/><s n="pl"/></r></p></e>
    </pardef>

    <pardef n="g/iall__n_m">
      <e><p><l>éill</l><r>iall<s n="n"/><s n="m"/><s n="sg"/><s n="gen"/></r></p></e>
      <e><p><l>iall</l><r>iall<s n="n"/><s n="m"/><s n="sg"/><s n="nom"/></r></p></e>
      <e><p><l>iall</l><r>iall<s n="n"/><s n="m"/><s n="pl"/><s n="gen"/></r></p></e>
      <e><p><l>ialla</l><r>iall<s n="n"/><s n="m"/><s n="pl"/><s n="nom"/></r></p></e>
    </pardef>

    <pardef n="r/iocht__n_m">
      <e><p><l>eachta</l><r>iocht<s n="n"/><s n="m"/><s n="sg"/><s n="gen"/></r></p></e>
      <e><p><l>iocht</l><r>iocht<s n="n"/><s n="m"/><s n="sg"/><s n="nom"/></r></p></e>
      <e><p><l>iochtaí</l><r>iocht<s n="n"/><s n="m"/><s n="pl"/><s n="gen"/></r></p></e>
      <e><p><l>iochtaí</l><r>iocht<s n="n"/><s n="m"/><s n="pl"/><s n="nom"/></r></p></e>
    </pardef>

    <pardef n="f/iar__adj">
      <e><p><l>éir</l><r>iar<s n="adj"/><s n="m"/><s n="sg"/><s n="gen"/></r></p></e>
      <e><p><l>éire</l><r>iar<s n="adj"/><s n="f"/><s n="sg"/><s n="gen"/></r></p></e>
      <e><p><l>iar</l><r>iar<s n="adj"/><s n="mf"/><s n="sg"/><s n="nom"/></r></p></e>
      <e><p><l>iara</l><r>iar<s n="adj"/><s n="mf"/><s n="pl"/><s n="nom"/></r></p></e>
    </pardef>

    <pardef n="lea/ba__n_f">
      <e><p><l>pa</l><r>ba<s n="n"/><s n="f"/><s n="sg"/><s n="gen"/></r></p></e>
      <e><p><l>ba</l><r>ba<s n="n"/><s n="f"/><s n="sg"/><s n="nom"/></r></p></e>
      <e><p><l>pacha</l><r>ba<s n="n"/><s n="f"/><s n="pl"/><s n="nom"/></r></p></e>
    </pardef>

    <pardef n="lá/thair__n_f">
      <e><p><l>ithreach</l><r>thair<s n="n"/><s n="f"/><s n="sg"/><s n="gen"/></r></p></e>
      <e><p><l>thair</l><r>thair<s n="n"/><s n="f"/><s n="sg"/><s n="nom"/></r></p></e>
      <e><p><l>ithreacha</l><r>thair<s n="n"/><s n="f"/><s n="pl"/><s n="gen"/></r></p></e>
      <e><p><l>ithreacha</l><r>thair<s n="n"/><s n="f"/><s n="pl"/><s n="nom"/></r></p></e>
    </pardef>

    <pardef n="á/dh__n_m">
      <e><p><l>idh</l><r>dh<s n="n"/><s n="m"/><s n="sg"/><s n="gen"/></r></p></e>
      <e><p><l>dh</l><r>dh<s n="n"/><s n="m"/><s n="sg"/><s n="nom"/></r></p></e>
    </pardef>

    <pardef n="trith/eamh__n_m">
      <e><p><l>imh</l><r>eamh<s n="n"/><s n="m"/><s n="sg"/><s n="gen"/></r></p></e>
      <e><p><l>eamh</l><r>eamh<s n="n"/><s n="m"/><s n="sg"/><s n="nom"/></r></p></e>
      <e><p><l>í</l><r>eamh<s n="n"/><s n="m"/><s n="pl"/><s n="gen"/></r></p></e>
      <e><p><l>í</l><r>eamh<s n="n"/><s n="m"/><s n="pl"/><s n="nom"/></r></p></e>
    </pardef>

    <pardef n="gréithe__n">
      <e><p><l></l><r><s n="n"/><s n="pl"/><s n="gen"/></r></p></e>
      <e><p><l></l><r><s n="n"/><s n="pl"/><s n="nom"/></r></p></e>
    </pardef>

    <pardef n="adh/ain__vblex">
      <e><p><l>anfaidh</l><r>ain<s n="vblex"/><s n="fti"/></r></p></e>
      <e><p><l>anfar</l><r>ain<s n="vblex"/><s n="fti"/><s n="impers"/><s n="sp"/></r></p></e>
      <e><p><l>anfaimid</l><r>ain<s n="vblex"/><s n="fti"/><s n="p1"/><s n="pl"/></r></p></e>
      <e><p><l>anfaí</l><r>ain<s n="vblex"/><s n="cni"/><s n="impers"/><s n="sp"/></r></p></e>
      <e><p><l>anfainn</l><r>ain<s n="vblex"/><s n="cni"/><s n="p1"/><s n="sg"/></r></p></e>
      <e><p><l>anfaimis</l><r>ain<s n="vblex"/><s n="cni"/><s n="p1"/><s n="pl"/></r></p></e>
      <e><p><l>anfá</l><r>ain<s n="vblex"/><s n="cni"/><s n="p2"/><s n="sg"/></r></p></e>
      <e><p><l>anfadh</l><r>ain<s n="vblex"/><s n="cni"/><s n="p2"/><s n="pl"/></r></p></e>
      <e><p><l>anfadh</l><r>ain<s n="vblex"/><s n="cni"/><s n="p3"/><s n="sg"/></r></p></e>
      <e><p><l>anfaidís</l><r>ain<s n="vblex"/><s n="cni"/><s n="p3"/><s n="pl"/></r></p></e>
      <e><p><l>naim</l><r>ain<s n="vblex"/><s n="imp"/><s n="p1"/><s n="sg"/></r></p></e>
      <e><p><l>naimis</l><r>ain<s n="vblex"/><s n="imp"/><s n="p1"/><s n="pl"/></r></p></e>
      <e><p><l>ain</l><r>ain<s n="vblex"/><s n="imp"/><s n="p2"/><s n="sg"/></r></p></e>
      <e><p><l>naigí</l><r>ain<s n="vblex"/><s n="imp"/><s n="p2"/><s n="pl"/></r></p></e>
      <e><p><l>nadh</l><r>ain<s n="vblex"/><s n="imp"/><s n="p3"/><s n="sg"/></r></p></e>
      <e><p><l>naidís</l><r>ain<s n="vblex"/><s n="imp"/><s n="p3"/><s n="pl"/></r></p></e>
      <e><p><l>ain</l><r>ain<s n="vblex"/><s n="past"/></r></p></e>
      <e><p><l>nadh</l><r>ain<s n="vblex"/><s n="past"/><s n="impers"/><s n="sp"/></r></p></e>
      <e><p><l>namar</l><r>ain<s n="vblex"/><s n="past"/><s n="p1"/><s n="pl"/></r></p></e>
      <e><p><l>nadar</l><r>ain<s n="vblex"/><s n="past"/><s n="p3"/><s n="pl"/></r></p></e>
      <e><p><l>antaí</l><r>ain<s n="vblex"/><s n="pii"/><s n="impers"/><s n="sp"/></r></p></e>
      <e><p><l>nainn</l><r>ain<s n="vblex"/><s n="pii"/><s n="p1"/><s n="sg"/></r></p></e>
      <e><p><l>naimis</l><r>ain<s n="vblex"/><s n="pii"/><s n="p1"/><s n="pl"/></r></p></e>
      <e><p><l>antá</l><r>ain<s n="vblex"/><s n="pii"/><s n="p2"/><s n="sg"/></r></p></e>
      <e><p><l>nadh</l><r>ain<s n="vblex"/><s n="pii"/><s n="p2"/><s n="pl"/></r></p></e>
      <e><p><l>nadh</l><r>ain<s n="vblex"/><s n="pii"/><s n="p3"/><s n="sg"/></r></p></e>
      <e><p><l>naidís</l><r>ain<s n="vblex"/><s n="pii"/><s n="p3"/><s n="pl"/></r></p></e>
      <e><p><l>ainte</l><r>ain<s n="vblex"/><s n="pp"/></r></p></e>
      <e><p><l>nann</l><r>ain<s n="vblex"/><s n="pres"/></r></p></e>
      <e><p><l>antar</l><r>ain<s n="vblex"/><s n="pres"/><s n="impers"/><s n="sp"/></r></p></e>
      <e><p><l>naim</l><r>ain<s n="vblex"/><s n="pres"/><s n="p1"/><s n="sg"/></r></p></e>
      <e><p><l>naimid</l><r>ain<s n="vblex"/><s n="pres"/><s n="p1"/><s n="pl"/></r></p></e>
      <e><p><l>na</l><r>ain<s n="vblex"/><s n="prs"/></r></p></e>
      <e><p><l>naimid</l><r>ain<s n="vblex"/><s n="prs"/><s n="p1"/><s n="pl"/></r></p></e>
    </pardef>

    <pardef n="truá/n__n_m">
      <e><p><l>in</l><r>n<s n="n"/><s n="m"/><s n="sg"/><s n="gen"/></r></p></e>
      <e><p><l>n</l><r>n<s n="n"/><s n="m"/><s n="sg"/><s n="nom"/></r></p></e>
      <e><p><l>nacha</l><r>n<s n="n"/><s n="m"/><s n="pl"/><s n="gen"/></r></p></e>
      <e><p><l>nacha</l><r>n<s n="n"/><s n="m"/><s n="pl"/><s n="nom"/></r></p></e>
    </pardef>

    <pardef n="frai/gh__n_f">
      <e><p><l>ghe</l><r>gh<s n="n"/><s n="f"/><s n="sg"/><s n="gen"/></r></p></e>
      <e><p><l>gh</l><r>gh<s n="n"/><s n="f"/><s n="sg"/><s n="nom"/></r></p></e>
      <e><p><l>theacha</l><r>gh<s n="n"/><s n="f"/><s n="pl"/><s n="nom"/></r></p></e>
    </pardef>

    <pardef n="mórmh/uir__n_f">
      <e><p><l>ara</l><r>uir<s n="n"/><s n="f"/><s n="sg"/><s n="gen"/></r></p></e>
      <e><p><l>uir</l><r>uir<s n="n"/><s n="f"/><s n="sg"/><s n="nom"/></r></p></e>
    </pardef>

    <pardef n="faí/och__adj">
      <e><p><l>och</l><r>och<s n="adj"/><s n="m"/><s n="sg"/><s n="gen"/></r></p></e>
      <e><p><l>che</l><r>och<s n="adj"/><s n="f"/><s n="sg"/><s n="gen"/></r></p></e>
      <e><p><l>och</l><r>och<s n="adj"/><s n="mf"/><s n="sg"/><s n="nom"/></r></p></e>
      <e><p><l>ocha</l><r>och<s n="adj"/><s n="mf"/><s n="pl"/><s n="nom"/></r></p></e>
    </pardef>

    <pardef n="má/thair__n_f">
      <e><p><l>thar</l><r>thair<s n="n"/><s n="f"/><s n="sg"/><s n="gen"/></r></p></e>
      <e><p><l>thair</l><r>thair<s n="n"/><s n="f"/><s n="sg"/><s n="nom"/></r></p></e>
      <e><p><l>ithreacha</l><r>thair<s n="n"/><s n="f"/><s n="pl"/><s n="gen"/></r></p></e>
      <e><p><l>ithreacha</l><r>thair<s n="n"/><s n="f"/><s n="pl"/><s n="nom"/></r></p></e>
    </pardef>

    <pardef n="o/rd__n_m">
      <e><p><l>ird</l><r>rd<s n="n"/><s n="m"/><s n="sg"/><s n="gen"/></r></p></e>
      <e><p><l>rd</l><r>rd<s n="n"/><s n="m"/><s n="sg"/><s n="nom"/></r></p></e>
      <e><p><l>rd</l><r>rd<s n="n"/><s n="m"/><s n="pl"/><s n="gen"/></r></p></e>
      <e><p><l>ird</l><r>rd<s n="n"/><s n="m"/><s n="pl"/><s n="nom"/></r></p></e>
    </pardef>

    <pardef n="saigh/ead__n_f">
      <e><p><l>de</l><r>ead<s n="n"/><s n="f"/><s n="sg"/><s n="gen"/></r></p></e>
      <e><p><l>ead</l><r>ead<s n="n"/><s n="f"/><s n="sg"/><s n="nom"/></r></p></e>
      <e><p><l>ead</l><r>ead<s n="n"/><s n="f"/><s n="pl"/><s n="gen"/></r></p></e>
      <e><p><l>eada</l><r>ead<s n="n"/><s n="f"/><s n="pl"/><s n="nom"/></r></p></e>
    </pardef>

    <pardef n="i/onga__n_f">
      <e><p><l>ongan</l><r>onga<s n="n"/><s n="f"/><s n="sg"/><s n="gen"/></r></p></e>
      <e><p><l>onga</l><r>onga<s n="n"/><s n="f"/><s n="sg"/><s n="nom"/></r></p></e>
      <e><p><l>ngne</l><r>onga<s n="n"/><s n="f"/><s n="pl"/><s n="nom"/></r></p></e>
    </pardef>

    <pardef n="for/oinn__n_f">
      <e><p><l>oinne</l><r>oinn<s n="n"/><s n="f"/><s n="sg"/><s n="gen"/></r></p></e>
      <e><p><l>oinn</l><r>oinn<s n="n"/><s n="f"/><s n="sg"/><s n="nom"/></r></p></e>
      <e><p><l>anna</l><r>oinn<s n="n"/><s n="f"/><s n="pl"/><s n="nom"/></r></p></e>
    </pardef>

    <pardef n="táir/eadh__n_m">
      <e><p><l>the</l><r>eadh<s n="n"/><s n="m"/><s n="sg"/><s n="gen"/></r></p></e>
      <e><p><l>eadh</l><r>eadh<s n="n"/><s n="m"/><s n="sg"/><s n="nom"/></r></p></e>
    </pardef>

    <pardef n="g/earr__adj">
      <e><p><l>earr</l><r>earr<s n="adj"/><s n="m"/><s n="sg"/><s n="gen"/></r></p></e>
      <e><p><l>iorra</l><r>earr<s n="adj"/><s n="f"/><s n="sg"/><s n="gen"/></r></p></e>
      <e><p><l>earr</l><r>earr<s n="adj"/><s n="mf"/><s n="sg"/><s n="nom"/></r></p></e>
      <e><p><l>earra</l><r>earr<s n="adj"/><s n="mf"/><s n="pl"/><s n="nom"/></r></p></e>
    </pardef>

    <pardef n="cúis/igh__vblex">
      <e><p><l>eoidh</l><r>igh<s n="vblex"/><s n="fti"/></r></p></e>
      <e><p><l>eofar</l><r>igh<s n="vblex"/><s n="fti"/><s n="impers"/><s n="sp"/></r></p></e>
      <e><p><l>eoimid</l><r>igh<s n="vblex"/><s n="fti"/><s n="p1"/><s n="pl"/></r></p></e>
      <e><p><l>ím</l><r>igh<s n="vblex"/><s n="imp"/><s n="p1"/><s n="sg"/></r></p></e>
      <e><p><l>ímis</l><r>igh<s n="vblex"/><s n="imp"/><s n="p1"/><s n="pl"/></r></p></e>
      <e><p><l>igh</l><r>igh<s n="vblex"/><s n="imp"/><s n="p2"/><s n="sg"/></r></p></e>
      <e><p><l>ígí</l><r>igh<s n="vblex"/><s n="imp"/><s n="p2"/><s n="pl"/></r></p></e>
      <e><p><l>íodh</l><r>igh<s n="vblex"/><s n="imp"/><s n="p3"/><s n="sg"/></r></p></e>
      <e><p><l>ídís</l><r>igh<s n="vblex"/><s n="imp"/><s n="p3"/><s n="pl"/></r></p></e>
      <e><p><l>íodh</l><r>igh<s n="vblex"/><s n="past"/><s n="impers"/><s n="sp"/></r></p></e>
      <e><p><l>ithe</l><r>igh<s n="vblex"/><s n="pp"/></r></p></e>
      <e><p><l>íonn</l><r>igh<s n="vblex"/><s n="pres"/></r></p></e>
      <e><p><l>ítear</l><r>igh<s n="vblex"/><s n="pres"/><s n="impers"/><s n="sp"/></r></p></e>
      <e><p><l>ím</l><r>igh<s n="vblex"/><s n="pres"/><s n="p1"/><s n="sg"/></r></p></e>
      <e><p><l>ímid</l><r>igh<s n="vblex"/><s n="pres"/><s n="p1"/><s n="pl"/></r></p></e>
    </pardef>

    <pardef n="scre/ab__n_f">
      <e><p><l>ibe</l><r>ab<s n="n"/><s n="f"/><s n="sg"/><s n="gen"/></r></p></e>
      <e><p><l>ab</l><r>ab<s n="n"/><s n="f"/><s n="sg"/><s n="nom"/></r></p></e>
      <e><p><l>abacha</l><r>ab<s n="n"/><s n="f"/><s n="pl"/><s n="gen"/></r></p></e>
      <e><p><l>abacha</l><r>ab<s n="n"/><s n="f"/><s n="pl"/><s n="nom"/></r></p></e>
    </pardef>

    <pardef n="ol/ann__n_f">
      <e><p><l>la</l><r>ann<s n="n"/><s n="f"/><s n="sg"/><s n="gen"/></r></p></e>
      <e><p><l>ann</l><r>ann<s n="n"/><s n="f"/><s n="sg"/><s n="nom"/></r></p></e>
      <e><p><l>ann</l><r>ann<s n="n"/><s n="f"/><s n="pl"/><s n="gen"/></r></p></e>
    </pardef>

    <pardef n="teasa/irg__vblex">
      <e><p><l>rgfaidh</l><r>irg<s n="vblex"/><s n="fti"/></r></p></e>
      <e><p><l>rgfar</l><r>irg<s n="vblex"/><s n="fti"/><s n="impers"/><s n="sp"/></r></p></e>
      <e><p><l>rgfaimid</l><r>irg<s n="vblex"/><s n="fti"/><s n="p1"/><s n="pl"/></r></p></e>
      <e><p><l>rgaim</l><r>irg<s n="vblex"/><s n="imp"/><s n="p1"/><s n="sg"/></r></p></e>
      <e><p><l>rgaimis</l><r>irg<s n="vblex"/><s n="imp"/><s n="p1"/><s n="pl"/></r></p></e>
      <e><p><l>irg</l><r>irg<s n="vblex"/><s n="imp"/><s n="p2"/><s n="sg"/></r></p></e>
      <e><p><l>rgaigí</l><r>irg<s n="vblex"/><s n="imp"/><s n="p2"/><s n="pl"/></r></p></e>
      <e><p><l>rgadh</l><r>irg<s n="vblex"/><s n="imp"/><s n="p3"/><s n="sg"/></r></p></e>
      <e><p><l>rgaidís</l><r>irg<s n="vblex"/><s n="imp"/><s n="p3"/><s n="pl"/></r></p></e>
      <e><p><l>rgadh</l><r>irg<s n="vblex"/><s n="past"/><s n="impers"/><s n="sp"/></r></p></e>
      <e><p><l>irgthe</l><r>irg<s n="vblex"/><s n="pp"/></r></p></e>
      <e><p><l>rgann</l><r>irg<s n="vblex"/><s n="pres"/></r></p></e>
      <e><p><l>rgtar</l><r>irg<s n="vblex"/><s n="pres"/><s n="impers"/><s n="sp"/></r></p></e>
      <e><p><l>rgaim</l><r>irg<s n="vblex"/><s n="pres"/><s n="p1"/><s n="sg"/></r></p></e>
      <e><p><l>rgaimid</l><r>irg<s n="vblex"/><s n="pres"/><s n="p1"/><s n="pl"/></r></p></e>
    </pardef>

    <pardef n="bl/igh__vblex">
      <e><p><l>ífidh</l><r>igh<s n="vblex"/><s n="fti"/></r></p></e>
      <e><p><l>ífear</l><r>igh<s n="vblex"/><s n="fti"/><s n="impers"/><s n="sp"/></r></p></e>
      <e><p><l>ífimid</l><r>igh<s n="vblex"/><s n="fti"/><s n="p1"/><s n="pl"/></r></p></e>
      <e><p><l>ím</l><r>igh<s n="vblex"/><s n="imp"/><s n="p1"/><s n="sg"/></r></p></e>
      <e><p><l>ímis</l><r>igh<s n="vblex"/><s n="imp"/><s n="p1"/><s n="pl"/></r></p></e>
      <e><p><l>igh</l><r>igh<s n="vblex"/><s n="imp"/><s n="p2"/><s n="sg"/></r></p></e>
      <e><p><l>ígí</l><r>igh<s n="vblex"/><s n="imp"/><s n="p2"/><s n="pl"/></r></p></e>
      <e><p><l>íodh</l><r>igh<s n="vblex"/><s n="imp"/><s n="p3"/><s n="sg"/></r></p></e>
      <e><p><l>ídís</l><r>igh<s n="vblex"/><s n="imp"/><s n="p3"/><s n="pl"/></r></p></e>
      <e><p><l>íodh</l><r>igh<s n="vblex"/><s n="past"/><s n="impers"/><s n="sp"/></r></p></e>
      <e><p><l>ite</l><r>igh<s n="vblex"/><s n="pp"/></r></p></e>
      <e><p><l>íonn</l><r>igh<s n="vblex"/><s n="pres"/></r></p></e>
      <e><p><l>itear</l><r>igh<s n="vblex"/><s n="pres"/><s n="impers"/><s n="sp"/></r></p></e>
      <e><p><l>ím</l><r>igh<s n="vblex"/><s n="pres"/><s n="p1"/><s n="sg"/></r></p></e>
      <e><p><l>ímid</l><r>igh<s n="vblex"/><s n="pres"/><s n="p1"/><s n="pl"/></r></p></e>
    </pardef>

    <pardef n="saigh/ean__n_f">
      <e><p><l>ne</l><r>ean<s n="n"/><s n="f"/><s n="sg"/><s n="gen"/></r></p></e>
      <e><p><l>ean</l><r>ean<s n="n"/><s n="f"/><s n="sg"/><s n="nom"/></r></p></e>
      <e><p><l>ní</l><r>ean<s n="n"/><s n="f"/><s n="pl"/><s n="gen"/></r></p></e>
      <e><p><l>ní</l><r>ean<s n="n"/><s n="f"/><s n="pl"/><s n="nom"/></r></p></e>
    </pardef>

    <pardef n="creat/h__vblex">
      <e><p><l>hfaidh</l><r>h<s n="vblex"/><s n="fti"/></r></p></e>
      <e><p><l>hfar</l><r>h<s n="vblex"/><s n="fti"/><s n="impers"/><s n="sp"/></r></p></e>
      <e><p><l>hfaimid</l><r>h<s n="vblex"/><s n="fti"/><s n="p1"/><s n="pl"/></r></p></e>
      <e><p><l>haim</l><r>h<s n="vblex"/><s n="imp"/><s n="p1"/><s n="sg"/></r></p></e>
      <e><p><l>haimis</l><r>h<s n="vblex"/><s n="imp"/><s n="p1"/><s n="pl"/></r></p></e>
      <e><p><l>h</l><r>h<s n="vblex"/><s n="imp"/><s n="p2"/><s n="sg"/></r></p></e>
      <e><p><l>haigí</l><r>h<s n="vblex"/><s n="imp"/><s n="p2"/><s n="pl"/></r></p></e>
      <e><p><l>hadh</l><r>h<s n="vblex"/><s n="imp"/><s n="p3"/><s n="sg"/></r></p></e>
      <e><p><l>haidís</l><r>h<s n="vblex"/><s n="imp"/><s n="p3"/><s n="pl"/></r></p></e>
      <e><p><l>hadh</l><r>h<s n="vblex"/><s n="past"/><s n="impers"/><s n="sp"/></r></p></e>
      <e><p><l>a</l><r>h<s n="vblex"/><s n="pp"/></r></p></e>
      <e><p><l>hann</l><r>h<s n="vblex"/><s n="pres"/></r></p></e>
      <e><p><l>ar</l><r>h<s n="vblex"/><s n="pres"/><s n="impers"/><s n="sp"/></r></p></e>
      <e><p><l>haim</l><r>h<s n="vblex"/><s n="pres"/><s n="p1"/><s n="sg"/></r></p></e>
      <e><p><l>haimid</l><r>h<s n="vblex"/><s n="pres"/><s n="p1"/><s n="pl"/></r></p></e>
    </pardef>

    <pardef n="taisteal__vblex">
      <e><p><l>óidh</l><r><s n="vblex"/><s n="fti"/></r></p></e>
      <e><p><l>ófar</l><r><s n="vblex"/><s n="fti"/><s n="impers"/><s n="sp"/></r></p></e>
      <e><p><l>óimid</l><r><s n="vblex"/><s n="fti"/><s n="p1"/><s n="pl"/></r></p></e>
      <e><p><l>aím</l><r><s n="vblex"/><s n="imp"/><s n="p1"/><s n="sg"/></r></p></e>
      <e><p><l>aímis</l><r><s n="vblex"/><s n="imp"/><s n="p1"/><s n="pl"/></r></p></e>
      <e><p><l></l><r><s n="vblex"/><s n="imp"/><s n="p2"/><s n="sg"/></r></p></e>
      <e><p><l>aígí</l><r><s n="vblex"/><s n="imp"/><s n="p2"/><s n="pl"/></r></p></e>
      <e><p><l>aíodh</l><r><s n="vblex"/><s n="imp"/><s n="p3"/><s n="sg"/></r></p></e>
      <e><p><l>aídís</l><r><s n="vblex"/><s n="imp"/><s n="p3"/><s n="pl"/></r></p></e>
      <e><p><l>aíodh</l><r><s n="vblex"/><s n="past"/><s n="impers"/><s n="sp"/></r></p></e>
      <e><p><l>ta</l><r><s n="vblex"/><s n="pp"/></r></p></e>
      <e><p><l>aíonn</l><r><s n="vblex"/><s n="pres"/></r></p></e>
      <e><p><l>aítear</l><r><s n="vblex"/><s n="pres"/><s n="impers"/><s n="sp"/></r></p></e>
      <e><p><l>aím</l><r><s n="vblex"/><s n="pres"/><s n="p1"/><s n="sg"/></r></p></e>
      <e><p><l>aímid</l><r><s n="vblex"/><s n="pres"/><s n="p1"/><s n="pl"/></r></p></e>
    </pardef>

    <pardef n="de/albh__n_f">
      <e><p><l>ilbhe</l><r>albh<s n="n"/><s n="f"/><s n="sg"/><s n="gen"/></r></p></e>
      <e><p><l>albh</l><r>albh<s n="n"/><s n="f"/><s n="sg"/><s n="nom"/></r></p></e>
      <e><p><l>albh</l><r>albh<s n="n"/><s n="f"/><s n="pl"/><s n="gen"/></r></p></e>
      <e><p><l>albha</l><r>albh<s n="n"/><s n="f"/><s n="pl"/><s n="nom"/></r></p></e>
    </pardef>

    <pardef n="feadh/ain__n_f">
      <e><p><l>na</l><r>ain<s n="n"/><s n="f"/><s n="sg"/><s n="gen"/></r></p></e>
      <e><p><l>ain</l><r>ain<s n="n"/><s n="f"/><s n="sg"/><s n="nom"/></r></p></e>
      <e><p><l>na</l><r>ain<s n="n"/><s n="f"/><s n="pl"/><s n="gen"/></r></p></e>
      <e><p><l>na</l><r>ain<s n="n"/><s n="f"/><s n="pl"/><s n="nom"/></r></p></e>
    </pardef>

    <pardef n="lí/on__n_m">
      <e><p><l>n</l><r>on<s n="n"/><s n="m"/><s n="sg"/><s n="gen"/></r></p></e>
      <e><p><l>on</l><r>on<s n="n"/><s n="m"/><s n="sg"/><s n="nom"/></r></p></e>
      <e><p><l>onta</l><r>on<s n="n"/><s n="m"/><s n="pl"/><s n="gen"/></r></p></e>
      <e><p><l>onta</l><r>on<s n="n"/><s n="m"/><s n="pl"/><s n="nom"/></r></p></e>
    </pardef>

    <pardef n="cail/eann__n_f">
      <e><p><l>le</l><r>eann<s n="n"/><s n="f"/><s n="sg"/><s n="gen"/></r></p></e>
      <e><p><l>eann</l><r>eann<s n="n"/><s n="f"/><s n="sg"/><s n="nom"/></r></p></e>
    </pardef>

    <pardef n="sil/eadh__n_m">
      <e><p><l>idh</l><r>eadh<s n="n"/><s n="m"/><s n="sg"/><s n="gen"/></r></p></e>
      <e><p><l>eadh</l><r>eadh<s n="n"/><s n="m"/><s n="sg"/><s n="nom"/></r></p></e>
    </pardef>

    <pardef n="gaill/iasc__n_m">
      <e><p><l>éisc</l><r>iasc<s n="n"/><s n="m"/><s n="sg"/><s n="gen"/></r></p></e>
      <e><p><l>iasc</l><r>iasc<s n="n"/><s n="m"/><s n="sg"/><s n="nom"/></r></p></e>
    </pardef>

    <pardef n="a/rd__n_m">
      <e><p><l>ird</l><r>rd<s n="n"/><s n="m"/><s n="sg"/><s n="gen"/></r></p></e>
      <e><p><l>rd</l><r>rd<s n="n"/><s n="m"/><s n="sg"/><s n="nom"/></r></p></e>
      <e><p><l>rd</l><r>rd<s n="n"/><s n="m"/><s n="pl"/><s n="gen"/></r></p></e>
      <e><p><l>rda</l><r>rd<s n="n"/><s n="m"/><s n="pl"/><s n="nom"/></r></p></e>
    </pardef>

    <pardef n="gle/ic__n_f">
      <e><p><l>ice</l><r>ic<s n="n"/><s n="f"/><s n="sg"/><s n="gen"/></r></p></e>
      <e><p><l>ic</l><r>ic<s n="n"/><s n="f"/><s n="sg"/><s n="nom"/></r></p></e>
      <e><p><l>aca</l><r>ic<s n="n"/><s n="f"/><s n="pl"/><s n="gen"/></r></p></e>
      <e><p><l>aca</l><r>ic<s n="n"/><s n="f"/><s n="pl"/><s n="nom"/></r></p></e>
    </pardef>

    <pardef n="mithid__n">
      <e><p><l></l><r><s n="n"/><s n="sg"/><s n="nom"/></r></p></e>
      <e><p><l>í</l><r><s n="n"/><s n="pl"/><s n="nom"/></r></p></e>
    </pardef>

    <pardef n="srea/bhadh__n_m">
      <e><p><l>fa</l><r>bhadh<s n="n"/><s n="m"/><s n="sg"/><s n="gen"/></r></p></e>
      <e><p><l>bhadh</l><r>bhadh<s n="n"/><s n="m"/><s n="sg"/><s n="nom"/></r></p></e>
      <e><p><l>faí</l><r>bhadh<s n="n"/><s n="m"/><s n="pl"/><s n="nom"/></r></p></e>
    </pardef>

    <pardef n="taistil__vblex">
      <e><p><l>eoidh</l><r><s n="vblex"/><s n="fti"/></r></p></e>
      <e><p><l>eofar</l><r><s n="vblex"/><s n="fti"/><s n="impers"/><s n="sp"/></r></p></e>
      <e><p><l>eoimid</l><r><s n="vblex"/><s n="fti"/><s n="p1"/><s n="pl"/></r></p></e>
      <e><p><l>ím</l><r><s n="vblex"/><s n="imp"/><s n="p1"/><s n="sg"/></r></p></e>
      <e><p><l>ímis</l><r><s n="vblex"/><s n="imp"/><s n="p1"/><s n="pl"/></r></p></e>
      <e><p><l></l><r><s n="vblex"/><s n="imp"/><s n="p2"/><s n="sg"/></r></p></e>
      <e><p><l>ígí</l><r><s n="vblex"/><s n="imp"/><s n="p2"/><s n="pl"/></r></p></e>
      <e><p><l>íodh</l><r><s n="vblex"/><s n="imp"/><s n="p3"/><s n="sg"/></r></p></e>
      <e><p><l>ídís</l><r><s n="vblex"/><s n="imp"/><s n="p3"/><s n="pl"/></r></p></e>
      <e><p><l>íodh</l><r><s n="vblex"/><s n="past"/><s n="impers"/><s n="sp"/></r></p></e>
      <e><p><l>te</l><r><s n="vblex"/><s n="pp"/></r></p></e>
      <e><p><l>íonn</l><r><s n="vblex"/><s n="pres"/></r></p></e>
      <e><p><l>ítear</l><r><s n="vblex"/><s n="pres"/><s n="impers"/><s n="sp"/></r></p></e>
      <e><p><l>ím</l><r><s n="vblex"/><s n="pres"/><s n="p1"/><s n="sg"/></r></p></e>
      <e><p><l>ímid</l><r><s n="vblex"/><s n="pres"/><s n="p1"/><s n="pl"/></r></p></e>
    </pardef>

    <pardef n="stá/ir__n_f">
      <e><p><l>ire</l><r>ir<s n="n"/><s n="f"/><s n="sg"/><s n="gen"/></r></p></e>
      <e><p><l>ir</l><r>ir<s n="n"/><s n="f"/><s n="sg"/><s n="nom"/></r></p></e>
      <e><p><l>rtha</l><r>ir<s n="n"/><s n="f"/><s n="pl"/><s n="nom"/></r></p></e>
    </pardef>

    <pardef n="brua/ch__n_m">
      <e><p><l>igh</l><r>ch<s n="n"/><s n="m"/><s n="sg"/><s n="gen"/></r></p></e>
      <e><p><l>ch</l><r>ch<s n="n"/><s n="m"/><s n="sg"/><s n="nom"/></r></p></e>
      <e><p><l>ch</l><r>ch<s n="n"/><s n="m"/><s n="pl"/><s n="gen"/></r></p></e>
      <e><p><l>cha</l><r>ch<s n="n"/><s n="m"/><s n="pl"/><s n="nom"/></r></p></e>
    </pardef>

    <pardef n="spladh/as__n_m">
      <e><p><l>ais</l><r>as<s n="n"/><s n="m"/><s n="sg"/><s n="gen"/></r></p></e>
      <e><p><l>as</l><r>as<s n="n"/><s n="m"/><s n="sg"/><s n="nom"/></r></p></e>
      <e><p><l>sanna</l><r>as<s n="n"/><s n="m"/><s n="pl"/><s n="gen"/></r></p></e>
      <e><p><l>sanna</l><r>as<s n="n"/><s n="m"/><s n="pl"/><s n="nom"/></r></p></e>
    </pardef>

    <pardef n="aga/ill__vblex">
      <e><p><l>llfaidh</l><r>ill<s n="vblex"/><s n="fti"/></r></p></e>
      <e><p><l>llfar</l><r>ill<s n="vblex"/><s n="fti"/><s n="impers"/><s n="sp"/></r></p></e>
      <e><p><l>llfaimid</l><r>ill<s n="vblex"/><s n="fti"/><s n="p1"/><s n="pl"/></r></p></e>
      <e><p><l>llfaí</l><r>ill<s n="vblex"/><s n="cni"/><s n="impers"/><s n="sp"/></r></p></e>
      <e><p><l>llfainn</l><r>ill<s n="vblex"/><s n="cni"/><s n="p1"/><s n="sg"/></r></p></e>
      <e><p><l>llfaimis</l><r>ill<s n="vblex"/><s n="cni"/><s n="p1"/><s n="pl"/></r></p></e>
      <e><p><l>llfá</l><r>ill<s n="vblex"/><s n="cni"/><s n="p2"/><s n="sg"/></r></p></e>
      <e><p><l>llfadh</l><r>ill<s n="vblex"/><s n="cni"/><s n="p2"/><s n="pl"/></r></p></e>
      <e><p><l>llfadh</l><r>ill<s n="vblex"/><s n="cni"/><s n="p3"/><s n="sg"/></r></p></e>
      <e><p><l>llfaidís</l><r>ill<s n="vblex"/><s n="cni"/><s n="p3"/><s n="pl"/></r></p></e>
      <e><p><l>llaim</l><r>ill<s n="vblex"/><s n="imp"/><s n="p1"/><s n="sg"/></r></p></e>
      <e><p><l>llaimis</l><r>ill<s n="vblex"/><s n="imp"/><s n="p1"/><s n="pl"/></r></p></e>
      <e><p><l>ill</l><r>ill<s n="vblex"/><s n="imp"/><s n="p2"/><s n="sg"/></r></p></e>
      <e><p><l>llaigí</l><r>ill<s n="vblex"/><s n="imp"/><s n="p2"/><s n="pl"/></r></p></e>
      <e><p><l>lladh</l><r>ill<s n="vblex"/><s n="imp"/><s n="p3"/><s n="sg"/></r></p></e>
      <e><p><l>llaidís</l><r>ill<s n="vblex"/><s n="imp"/><s n="p3"/><s n="pl"/></r></p></e>
      <e><p><l>ill</l><r>ill<s n="vblex"/><s n="past"/></r></p></e>
      <e><p><l>lladh</l><r>ill<s n="vblex"/><s n="past"/><s n="impers"/><s n="sp"/></r></p></e>
      <e><p><l>llamar</l><r>ill<s n="vblex"/><s n="past"/><s n="p1"/><s n="pl"/></r></p></e>
      <e><p><l>lladar</l><r>ill<s n="vblex"/><s n="past"/><s n="p3"/><s n="pl"/></r></p></e>
      <e><p><l>lltaí</l><r>ill<s n="vblex"/><s n="pii"/><s n="impers"/><s n="sp"/></r></p></e>
      <e><p><l>llainn</l><r>ill<s n="vblex"/><s n="pii"/><s n="p1"/><s n="sg"/></r></p></e>
      <e><p><l>llaimis</l><r>ill<s n="vblex"/><s n="pii"/><s n="p1"/><s n="pl"/></r></p></e>
      <e><p><l>lltá</l><r>ill<s n="vblex"/><s n="pii"/><s n="p2"/><s n="sg"/></r></p></e>
      <e><p><l>lladh</l><r>ill<s n="vblex"/><s n="pii"/><s n="p2"/><s n="pl"/></r></p></e>
      <e><p><l>lladh</l><r>ill<s n="vblex"/><s n="pii"/><s n="p3"/><s n="sg"/></r></p></e>
      <e><p><l>llaidís</l><r>ill<s n="vblex"/><s n="pii"/><s n="p3"/><s n="pl"/></r></p></e>
      <e><p><l>llta</l><r>ill<s n="vblex"/><s n="pp"/></r></p></e>
      <e><p><l>llann</l><r>ill<s n="vblex"/><s n="pres"/></r></p></e>
      <e><p><l>lltar</l><r>ill<s n="vblex"/><s n="pres"/><s n="impers"/><s n="sp"/></r></p></e>
      <e><p><l>llaim</l><r>ill<s n="vblex"/><s n="pres"/><s n="p1"/><s n="sg"/></r></p></e>
      <e><p><l>llaimid</l><r>ill<s n="vblex"/><s n="pres"/><s n="p1"/><s n="pl"/></r></p></e>
      <e><p><l>lla</l><r>ill<s n="vblex"/><s n="prs"/></r></p></e>
      <e><p><l>llaimid</l><r>ill<s n="vblex"/><s n="prs"/><s n="p1"/><s n="pl"/></r></p></e>
    </pardef>

    <pardef n="crua/ch__n_f">
      <e><p><l>ch</l><r>ch<s n="n"/><s n="f"/><s n="sg"/><s n="gen"/></r></p></e>
      <e><p><l>iche</l><r>ch<s n="n"/><s n="f"/><s n="sg"/><s n="gen"/></r></p></e>
      <e><p><l>ch</l><r>ch<s n="n"/><s n="f"/><s n="sg"/><s n="nom"/></r></p></e>
      <e><p><l>ch</l><r>ch<s n="n"/><s n="f"/><s n="pl"/><s n="gen"/></r></p></e>
      <e><p><l>cha</l><r>ch<s n="n"/><s n="f"/><s n="pl"/><s n="nom"/></r></p></e>
    </pardef>

    <pardef n="tór/aigh__vblex">
      <e><p><l>óidh</l><r>aigh<s n="vblex"/><s n="fti"/></r></p></e>
      <e><p><l>ófar</l><r>aigh<s n="vblex"/><s n="fti"/><s n="impers"/><s n="sp"/></r></p></e>
      <e><p><l>óimid</l><r>aigh<s n="vblex"/><s n="fti"/><s n="p1"/><s n="pl"/></r></p></e>
      <e><p><l>aím</l><r>aigh<s n="vblex"/><s n="imp"/><s n="p1"/><s n="sg"/></r></p></e>
      <e><p><l>aímis</l><r>aigh<s n="vblex"/><s n="imp"/><s n="p1"/><s n="pl"/></r></p></e>
      <e><p><l>aigh</l><r>aigh<s n="vblex"/><s n="imp"/><s n="p2"/><s n="sg"/></r></p></e>
      <e><p><l>aígí</l><r>aigh<s n="vblex"/><s n="imp"/><s n="p2"/><s n="pl"/></r></p></e>
      <e><p><l>aíodh</l><r>aigh<s n="vblex"/><s n="imp"/><s n="p3"/><s n="sg"/></r></p></e>
      <e><p><l>aídís</l><r>aigh<s n="vblex"/><s n="imp"/><s n="p3"/><s n="pl"/></r></p></e>
      <e><p><l>aíodh</l><r>aigh<s n="vblex"/><s n="past"/><s n="impers"/><s n="sp"/></r></p></e>
      <e><p><l>aithe</l><r>aigh<s n="vblex"/><s n="pp"/></r></p></e>
      <e><p><l>aíonn</l><r>aigh<s n="vblex"/><s n="pres"/></r></p></e>
      <e><p><l>aítear</l><r>aigh<s n="vblex"/><s n="pres"/><s n="impers"/><s n="sp"/></r></p></e>
      <e><p><l>aím</l><r>aigh<s n="vblex"/><s n="pres"/><s n="p1"/><s n="sg"/></r></p></e>
      <e><p><l>aímid</l><r>aigh<s n="vblex"/><s n="pres"/><s n="p1"/><s n="pl"/></r></p></e>
    </pardef>

    <pardef n="gnó__n_m">
      <e><p><l></l><r><s n="n"/><s n="m"/><s n="sg"/><s n="gen"/></r></p></e>
      <e><p><l></l><r><s n="n"/><s n="m"/><s n="sg"/><s n="nom"/></r></p></e>
      <e><p><l>thaí</l><r><s n="n"/><s n="m"/><s n="pl"/><s n="gen"/></r></p></e>
      <e><p><l>thaí</l><r><s n="n"/><s n="m"/><s n="pl"/><s n="nom"/></r></p></e>
    </pardef>

    <pardef n="ú/im__n_f">
      <e><p><l>ma</l><r>im<s n="n"/><s n="f"/><s n="sg"/><s n="gen"/></r></p></e>
      <e><p><l>im</l><r>im<s n="n"/><s n="f"/><s n="sg"/><s n="nom"/></r></p></e>
      <e><p><l>macha</l><r>im<s n="n"/><s n="f"/><s n="pl"/><s n="gen"/></r></p></e>
      <e><p><l>macha</l><r>im<s n="n"/><s n="f"/><s n="pl"/><s n="nom"/></r></p></e>
    </pardef>

    <pardef n="le/athan__adj">
      <e><p><l>athain</l><r>athan<s n="adj"/><s n="m"/><s n="sg"/><s n="gen"/></r></p></e>
      <e><p><l>ithne</l><r>athan<s n="adj"/><s n="f"/><s n="sg"/><s n="gen"/></r></p></e>
      <e><p><l>athan</l><r>athan<s n="adj"/><s n="mf"/><s n="sg"/><s n="nom"/></r></p></e>
      <e><p><l>athana</l><r>athan<s n="adj"/><s n="mf"/><s n="pl"/><s n="nom"/></r></p></e>
    </pardef>

    <pardef n="trácht__vblex">
      <e><p><l>faidh</l><r><s n="vblex"/><s n="fti"/></r></p></e>
      <e><p><l>far</l><r><s n="vblex"/><s n="fti"/><s n="impers"/><s n="sp"/></r></p></e>
      <e><p><l>faimid</l><r><s n="vblex"/><s n="fti"/><s n="p1"/><s n="pl"/></r></p></e>
      <e><p><l>aim</l><r><s n="vblex"/><s n="imp"/><s n="p1"/><s n="sg"/></r></p></e>
      <e><p><l>aimis</l><r><s n="vblex"/><s n="imp"/><s n="p1"/><s n="pl"/></r></p></e>
      <e><p><l></l><r><s n="vblex"/><s n="imp"/><s n="p2"/><s n="sg"/></r></p></e>
      <e><p><l>aigí</l><r><s n="vblex"/><s n="imp"/><s n="p2"/><s n="pl"/></r></p></e>
      <e><p><l>adh</l><r><s n="vblex"/><s n="imp"/><s n="p3"/><s n="sg"/></r></p></e>
      <e><p><l>aidís</l><r><s n="vblex"/><s n="imp"/><s n="p3"/><s n="pl"/></r></p></e>
      <e><p><l>adh</l><r><s n="vblex"/><s n="past"/><s n="impers"/><s n="sp"/></r></p></e>
      <e><p><l>a</l><r><s n="vblex"/><s n="pp"/></r></p></e>
      <e><p><l>ann</l><r><s n="vblex"/><s n="pres"/></r></p></e>
      <e><p><l>ar</l><r><s n="vblex"/><s n="pres"/><s n="impers"/><s n="sp"/></r></p></e>
      <e><p><l>aim</l><r><s n="vblex"/><s n="pres"/><s n="p1"/><s n="sg"/></r></p></e>
      <e><p><l>aimid</l><r><s n="vblex"/><s n="pres"/><s n="p1"/><s n="pl"/></r></p></e>
    </pardef>

    <pardef n="ú/r__n_m">
      <e><p><l>ir</l><r>r<s n="n"/><s n="m"/><s n="sg"/><s n="gen"/></r></p></e>
      <e><p><l>r</l><r>r<s n="n"/><s n="m"/><s n="sg"/><s n="nom"/></r></p></e>
    </pardef>

    <pardef n="e/ach__n_m">
      <e><p><l>ich</l><r>ach<s n="n"/><s n="m"/><s n="sg"/><s n="gen"/></r></p></e>
      <e><p><l>ach</l><r>ach<s n="n"/><s n="m"/><s n="sg"/><s n="nom"/></r></p></e>
      <e><p><l>ach</l><r>ach<s n="n"/><s n="m"/><s n="pl"/><s n="gen"/></r></p></e>
      <e><p><l>acha</l><r>ach<s n="n"/><s n="m"/><s n="pl"/><s n="nom"/></r></p></e>
    </pardef>

    <pardef n="geimh/eal__n_f">
      <e><p><l>le</l><r>eal<s n="n"/><s n="f"/><s n="sg"/><s n="gen"/></r></p></e>
      <e><p><l>eal</l><r>eal<s n="n"/><s n="f"/><s n="sg"/><s n="nom"/></r></p></e>
      <e><p><l>le</l><r>eal<s n="n"/><s n="f"/><s n="pl"/><s n="gen"/></r></p></e>
      <e><p><l>le</l><r>eal<s n="n"/><s n="f"/><s n="pl"/><s n="nom"/></r></p></e>
    </pardef>

    <pardef n="bua/ch__adj">
      <e><p><l>igh</l><r>ch<s n="adj"/><s n="m"/><s n="sg"/><s n="gen"/></r></p></e>
      <e><p><l>í</l><r>ch<s n="adj"/><s n="f"/><s n="sg"/><s n="gen"/></r></p></e>
      <e><p><l>ch</l><r>ch<s n="adj"/><s n="mf"/><s n="sg"/><s n="nom"/></r></p></e>
      <e><p><l>cha</l><r>ch<s n="adj"/><s n="mf"/><s n="pl"/><s n="nom"/></r></p></e>
    </pardef>

    <pardef n="fís__n_f">
      <e><p><l>e</l><r><s n="n"/><s n="f"/><s n="sg"/><s n="gen"/></r></p></e>
      <e><p><l></l><r><s n="n"/><s n="f"/><s n="sg"/><s n="nom"/></r></p></e>
      <e><p><l>eacha</l><r><s n="n"/><s n="f"/><s n="pl"/><s n="gen"/></r></p></e>
      <e><p><l>eanna</l><r><s n="n"/><s n="f"/><s n="pl"/><s n="gen"/></r></p></e>
      <e><p><l>eacha</l><r><s n="n"/><s n="f"/><s n="pl"/><s n="nom"/></r></p></e>
      <e><p><l>eanna</l><r><s n="n"/><s n="f"/><s n="pl"/><s n="nom"/></r></p></e>
    </pardef>

    <pardef n="frao/ch__n_m">
      <e><p><l>ich</l><r>ch<s n="n"/><s n="m"/><s n="sg"/><s n="gen"/></r></p></e>
      <e><p><l>igh</l><r>ch<s n="n"/><s n="m"/><s n="sg"/><s n="gen"/></r></p></e>
      <e><p><l>ch</l><r>ch<s n="n"/><s n="m"/><s n="sg"/><s n="nom"/></r></p></e>
    </pardef>

    <pardef n="m/iocht__n_m">
      <e><p><l>eachta</l><r>iocht<s n="n"/><s n="m"/><s n="sg"/><s n="gen"/></r></p></e>
      <e><p><l>iocht</l><r>iocht<s n="n"/><s n="m"/><s n="sg"/><s n="nom"/></r></p></e>
      <e><p><l>iochtanna</l><r>iocht<s n="n"/><s n="m"/><s n="pl"/><s n="gen"/></r></p></e>
      <e><p><l>iochtanna</l><r>iocht<s n="n"/><s n="m"/><s n="pl"/><s n="nom"/></r></p></e>
    </pardef>

    <pardef n="tutaí/l__n_f">
      <e><p><l>ola</l><r>l<s n="n"/><s n="f"/><s n="sg"/><s n="gen"/></r></p></e>
      <e><p><l>l</l><r>l<s n="n"/><s n="f"/><s n="sg"/><s n="nom"/></r></p></e>
    </pardef>

    <pardef n="saigh/id__vblex">
      <e><p><l>eadfaidh</l><r>id<s n="vblex"/><s n="fti"/></r></p></e>
      <e><p><l>eadfar</l><r>id<s n="vblex"/><s n="fti"/><s n="impers"/><s n="sp"/></r></p></e>
      <e><p><l>eadfaimid</l><r>id<s n="vblex"/><s n="fti"/><s n="p1"/><s n="pl"/></r></p></e>
      <e><p><l>eadfaí</l><r>id<s n="vblex"/><s n="cni"/><s n="impers"/><s n="sp"/></r></p></e>
      <e><p><l>eadfainn</l><r>id<s n="vblex"/><s n="cni"/><s n="p1"/><s n="sg"/></r></p></e>
      <e><p><l>eadfaimis</l><r>id<s n="vblex"/><s n="cni"/><s n="p1"/><s n="pl"/></r></p></e>
      <e><p><l>eadfá</l><r>id<s n="vblex"/><s n="cni"/><s n="p2"/><s n="sg"/></r></p></e>
      <e><p><l>eadfadh</l><r>id<s n="vblex"/><s n="cni"/><s n="p2"/><s n="pl"/></r></p></e>
      <e><p><l>eadfadh</l><r>id<s n="vblex"/><s n="cni"/><s n="p3"/><s n="sg"/></r></p></e>
      <e><p><l>eadfaidís</l><r>id<s n="vblex"/><s n="cni"/><s n="p3"/><s n="pl"/></r></p></e>
      <e><p><l>dim</l><r>id<s n="vblex"/><s n="imp"/><s n="p1"/><s n="sg"/></r></p></e>
      <e><p><l>dimis</l><r>id<s n="vblex"/><s n="imp"/><s n="p1"/><s n="pl"/></r></p></e>
      <e><p><l>id</l><r>id<s n="vblex"/><s n="imp"/><s n="p2"/><s n="sg"/></r></p></e>
      <e><p><l>digí</l><r>id<s n="vblex"/><s n="imp"/><s n="p2"/><s n="pl"/></r></p></e>
      <e><p><l>deadh</l><r>id<s n="vblex"/><s n="imp"/><s n="p3"/><s n="sg"/></r></p></e>
      <e><p><l>didís</l><r>id<s n="vblex"/><s n="imp"/><s n="p3"/><s n="pl"/></r></p></e>
      <e><p><l>id</l><r>id<s n="vblex"/><s n="past"/></r></p></e>
      <e><p><l>deadh</l><r>id<s n="vblex"/><s n="past"/><s n="impers"/><s n="sp"/></r></p></e>
      <e><p><l>deamar</l><r>id<s n="vblex"/><s n="past"/><s n="p1"/><s n="pl"/></r></p></e>
      <e><p><l>deadar</l><r>id<s n="vblex"/><s n="past"/><s n="p3"/><s n="pl"/></r></p></e>
      <e><p><l>eadtaí</l><r>id<s n="vblex"/><s n="pii"/><s n="impers"/><s n="sp"/></r></p></e>
      <e><p><l>dinn</l><r>id<s n="vblex"/><s n="pii"/><s n="p1"/><s n="sg"/></r></p></e>
      <e><p><l>dimis</l><r>id<s n="vblex"/><s n="pii"/><s n="p1"/><s n="pl"/></r></p></e>
      <e><p><l>eadtá</l><r>id<s n="vblex"/><s n="pii"/><s n="p2"/><s n="sg"/></r></p></e>
      <e><p><l>deadh</l><r>id<s n="vblex"/><s n="pii"/><s n="p2"/><s n="pl"/></r></p></e>
      <e><p><l>deadh</l><r>id<s n="vblex"/><s n="pii"/><s n="p3"/><s n="sg"/></r></p></e>
      <e><p><l>didís</l><r>id<s n="vblex"/><s n="pii"/><s n="p3"/><s n="pl"/></r></p></e>
      <e><p><l>eadta</l><r>id<s n="vblex"/><s n="pp"/></r></p></e>
      <e><p><l>deann</l><r>id<s n="vblex"/><s n="pres"/></r></p></e>
      <e><p><l>eadtar</l><r>id<s n="vblex"/><s n="pres"/><s n="impers"/><s n="sp"/></r></p></e>
      <e><p><l>dim</l><r>id<s n="vblex"/><s n="pres"/><s n="p1"/><s n="sg"/></r></p></e>
      <e><p><l>dimid</l><r>id<s n="vblex"/><s n="pres"/><s n="p1"/><s n="pl"/></r></p></e>
      <e><p><l>de</l><r>id<s n="vblex"/><s n="prs"/></r></p></e>
      <e><p><l>dimid</l><r>id<s n="vblex"/><s n="prs"/><s n="p1"/><s n="pl"/></r></p></e>
    </pardef>

    <pardef n="bó__n_f">
      <e><p><l></l><r><s n="n"/><s n="f"/><s n="sg"/><s n="gen"/></r></p></e>
      <e><p><l></l><r><s n="n"/><s n="f"/><s n="sg"/><s n="nom"/></r></p></e>
      <e><p><l></l><r><s n="n"/><s n="f"/><s n="pl"/><s n="gen"/></r></p></e>
    </pardef>

    <pardef n="Bé/al__n_m">
      <e><p><l>il</l><r>al<s n="n"/><s n="m"/><s n="sg"/><s n="gen"/></r></p></e>
      <e><p><l>al</l><r>al<s n="n"/><s n="m"/><s n="sg"/><s n="nom"/></r></p></e>
    </pardef>

    <pardef n="do/ras__n_m">
      <e><p><l>rais</l><r>ras<s n="n"/><s n="m"/><s n="sg"/><s n="gen"/></r></p></e>
      <e><p><l>ras</l><r>ras<s n="n"/><s n="m"/><s n="sg"/><s n="nom"/></r></p></e>
      <e><p><l>irse</l><r>ras<s n="n"/><s n="m"/><s n="pl"/><s n="gen"/></r></p></e>
      <e><p><l>irse</l><r>ras<s n="n"/><s n="m"/><s n="pl"/><s n="nom"/></r></p></e>
    </pardef>

    <pardef n="fíor__n_f">
      <e><p><l>ach</l><r><s n="n"/><s n="f"/><s n="sg"/><s n="gen"/></r></p></e>
      <e><p><l></l><r><s n="n"/><s n="f"/><s n="sg"/><s n="nom"/></r></p></e>
      <e><p><l>acha</l><r><s n="n"/><s n="f"/><s n="pl"/><s n="gen"/></r></p></e>
      <e><p><l>acha</l><r><s n="n"/><s n="f"/><s n="pl"/><s n="nom"/></r></p></e>
    </pardef>

    <pardef n="pu/th__n_f">
      <e><p><l>ithe</l><r>th<s n="n"/><s n="f"/><s n="sg"/><s n="gen"/></r></p></e>
      <e><p><l>th</l><r>th<s n="n"/><s n="f"/><s n="sg"/><s n="nom"/></r></p></e>
      <e><p><l>th</l><r>th<s n="n"/><s n="f"/><s n="pl"/><s n="gen"/></r></p></e>
      <e><p><l>tha</l><r>th<s n="n"/><s n="f"/><s n="pl"/><s n="nom"/></r></p></e>
    </pardef>

    <pardef n="buanto/nn__n_f">
      <e><p><l>inne</l><r>nn<s n="n"/><s n="f"/><s n="sg"/><s n="gen"/></r></p></e>
      <e><p><l>nn</l><r>nn<s n="n"/><s n="f"/><s n="sg"/><s n="nom"/></r></p></e>
      <e><p><l>nnta</l><r>nn<s n="n"/><s n="f"/><s n="pl"/><s n="gen"/></r></p></e>
      <e><p><l>nnta</l><r>nn<s n="n"/><s n="f"/><s n="pl"/><s n="nom"/></r></p></e>
    </pardef>

    <pardef n="to/nn__n_f">
      <e><p><l>inne</l><r>nn<s n="n"/><s n="f"/><s n="sg"/><s n="gen"/></r></p></e>
      <e><p><l>nn</l><r>nn<s n="n"/><s n="f"/><s n="sg"/><s n="nom"/></r></p></e>
      <e><p><l>inn</l><r>nn<s n="n"/><s n="f"/><s n="sg"/><s n="dat"/></r></p></e>
      <e><p><l>nnta</l><r>nn<s n="n"/><s n="f"/><s n="pl"/><s n="gen"/></r></p></e>
      <e><p><l>nnta</l><r>nn<s n="n"/><s n="f"/><s n="pl"/><s n="nom"/></r></p></e>
    </pardef>

    <pardef n="ó/gh__n_f">
      <e><p><l>ighe</l><r>gh<s n="n"/><s n="f"/><s n="sg"/><s n="gen"/></r></p></e>
      <e><p><l>gh</l><r>gh<s n="n"/><s n="f"/><s n="sg"/><s n="nom"/></r></p></e>
      <e><p><l>gh</l><r>gh<s n="n"/><s n="f"/><s n="pl"/><s n="gen"/></r></p></e>
      <e><p><l>gha</l><r>gh<s n="n"/><s n="f"/><s n="pl"/><s n="nom"/></r></p></e>
    </pardef>

    <pardef n="fulaingt__n_f">
      <e><p><l>he</l><r><s n="n"/><s n="f"/><s n="sg"/><s n="gen"/></r></p></e>
      <e><p><l></l><r><s n="n"/><s n="f"/><s n="sg"/><s n="nom"/></r></p></e>
    </pardef>

    <pardef n="cú/ng__adj">
      <e><p><l>ng</l><r>ng<s n="adj"/><s n="m"/><s n="sg"/><s n="gen"/></r></p></e>
      <e><p><l>inge</l><r>ng<s n="adj"/><s n="f"/><s n="sg"/><s n="gen"/></r></p></e>
      <e><p><l>ng</l><r>ng<s n="adj"/><s n="mf"/><s n="sg"/><s n="nom"/></r></p></e>
      <e><p><l>nga</l><r>ng<s n="adj"/><s n="mf"/><s n="pl"/><s n="nom"/></r></p></e>
    </pardef>

    <pardef n="buifé__n_m">
      <e><p><l></l><r><s n="n"/><s n="m"/><s n="sg"/><s n="gen"/></r></p></e>
      <e><p><l></l><r><s n="n"/><s n="m"/><s n="sg"/><s n="nom"/></r></p></e>
      <e><p><l>ithe</l><r><s n="n"/><s n="m"/><s n="pl"/><s n="gen"/></r></p></e>
      <e><p><l>ithe</l><r><s n="n"/><s n="m"/><s n="pl"/><s n="nom"/></r></p></e>
    </pardef>

    <pardef n="imr/easc__n_m">
      <e><p><l>isc</l><r>easc<s n="n"/><s n="m"/><s n="sg"/><s n="gen"/></r></p></e>
      <e><p><l>easc</l><r>easc<s n="n"/><s n="m"/><s n="sg"/><s n="nom"/></r></p></e>
      <e><p><l>easc</l><r>easc<s n="n"/><s n="m"/><s n="pl"/><s n="gen"/></r></p></e>
      <e><p><l>isc</l><r>easc<s n="n"/><s n="m"/><s n="pl"/><s n="nom"/></r></p></e>
    </pardef>

    <pardef n="cniog__n_m">
      <e><p><l></l><r><s n="n"/><s n="m"/><s n="sg"/><s n="gen"/></r></p></e>
      <e><p><l></l><r><s n="n"/><s n="m"/><s n="sg"/><s n="nom"/></r></p></e>
      <e><p><l>aí</l><r><s n="n"/><s n="m"/><s n="pl"/><s n="gen"/></r></p></e>
      <e><p><l>aí</l><r><s n="n"/><s n="m"/><s n="pl"/><s n="nom"/></r></p></e>
    </pardef>

    <pardef n="iarra/idh__n_f">
      <e><p><l>ta</l><r>idh<s n="n"/><s n="f"/><s n="sg"/><s n="gen"/></r></p></e>
      <e><p><l>idh</l><r>idh<s n="n"/><s n="f"/><s n="sg"/><s n="nom"/></r></p></e>
      <e><p><l>taí</l><r>idh<s n="n"/><s n="f"/><s n="pl"/><s n="nom"/></r></p></e>
    </pardef>

    <pardef n="ís/eal__n_m">
      <e><p><l>il</l><r>eal<s n="n"/><s n="m"/><s n="sg"/><s n="gen"/></r></p></e>
      <e><p><l>eal</l><r>eal<s n="n"/><s n="m"/><s n="sg"/><s n="nom"/></r></p></e>
      <e><p><l>le</l><r>eal<s n="n"/><s n="m"/><s n="pl"/><s n="gen"/></r></p></e>
      <e><p><l>le</l><r>eal<s n="n"/><s n="m"/><s n="pl"/><s n="nom"/></r></p></e>
    </pardef>

    <pardef n="cia/ch__n_m">
      <e><p><l>igh</l><r>ch<s n="n"/><s n="m"/><s n="sg"/><s n="gen"/></r></p></e>
      <e><p><l>ch</l><r>ch<s n="n"/><s n="m"/><s n="sg"/><s n="nom"/></r></p></e>
    </pardef>

    <pardef n="rúna/ch__adj">
      <e><p><l>igh</l><r>ch<s n="adj"/><s n="m"/><s n="sg"/><s n="gen"/></r></p></e>
      <e><p><l>ch</l><r>ch<s n="adj"/><s n="mf"/><s n="sg"/><s n="nom"/></r></p></e>
      <e><p><l>cha</l><r>ch<s n="adj"/><s n="mf"/><s n="pl"/><s n="nom"/></r></p></e>
    </pardef>

    <pardef n="sce/alp__n_f">
      <e><p><l>ilpe</l><r>alp<s n="n"/><s n="f"/><s n="sg"/><s n="gen"/></r></p></e>
      <e><p><l>alp</l><r>alp<s n="n"/><s n="f"/><s n="sg"/><s n="nom"/></r></p></e>
      <e><p><l>alp</l><r>alp<s n="n"/><s n="f"/><s n="pl"/><s n="gen"/></r></p></e>
      <e><p><l>alpa</l><r>alp<s n="n"/><s n="f"/><s n="pl"/><s n="nom"/></r></p></e>
    </pardef>

    <pardef n="adh/air__vblex">
      <e><p><l>arfaidh</l><r>air<s n="vblex"/><s n="fti"/></r></p></e>
      <e><p><l>arfar</l><r>air<s n="vblex"/><s n="fti"/><s n="impers"/><s n="sp"/></r></p></e>
      <e><p><l>arfaimid</l><r>air<s n="vblex"/><s n="fti"/><s n="p1"/><s n="pl"/></r></p></e>
      <e><p><l>arfaí</l><r>air<s n="vblex"/><s n="cni"/><s n="impers"/><s n="sp"/></r></p></e>
      <e><p><l>arfainn</l><r>air<s n="vblex"/><s n="cni"/><s n="p1"/><s n="sg"/></r></p></e>
      <e><p><l>arfaimis</l><r>air<s n="vblex"/><s n="cni"/><s n="p1"/><s n="pl"/></r></p></e>
      <e><p><l>arfá</l><r>air<s n="vblex"/><s n="cni"/><s n="p2"/><s n="sg"/></r></p></e>
      <e><p><l>arfadh</l><r>air<s n="vblex"/><s n="cni"/><s n="p2"/><s n="pl"/></r></p></e>
      <e><p><l>arfadh</l><r>air<s n="vblex"/><s n="cni"/><s n="p3"/><s n="sg"/></r></p></e>
      <e><p><l>arfaidís</l><r>air<s n="vblex"/><s n="cni"/><s n="p3"/><s n="pl"/></r></p></e>
      <e><p><l>raim</l><r>air<s n="vblex"/><s n="imp"/><s n="p1"/><s n="sg"/></r></p></e>
      <e><p><l>raimis</l><r>air<s n="vblex"/><s n="imp"/><s n="p1"/><s n="pl"/></r></p></e>
      <e><p><l>air</l><r>air<s n="vblex"/><s n="imp"/><s n="p2"/><s n="sg"/></r></p></e>
      <e><p><l>raigí</l><r>air<s n="vblex"/><s n="imp"/><s n="p2"/><s n="pl"/></r></p></e>
      <e><p><l>radh</l><r>air<s n="vblex"/><s n="imp"/><s n="p3"/><s n="sg"/></r></p></e>
      <e><p><l>raidís</l><r>air<s n="vblex"/><s n="imp"/><s n="p3"/><s n="pl"/></r></p></e>
      <e><p><l>air</l><r>air<s n="vblex"/><s n="past"/></r></p></e>
      <e><p><l>radh</l><r>air<s n="vblex"/><s n="past"/><s n="impers"/><s n="sp"/></r></p></e>
      <e><p><l>ramar</l><r>air<s n="vblex"/><s n="past"/><s n="p1"/><s n="pl"/></r></p></e>
      <e><p><l>radar</l><r>air<s n="vblex"/><s n="past"/><s n="p3"/><s n="pl"/></r></p></e>
      <e><p><l>artaí</l><r>air<s n="vblex"/><s n="pii"/><s n="impers"/><s n="sp"/></r></p></e>
      <e><p><l>rainn</l><r>air<s n="vblex"/><s n="pii"/><s n="p1"/><s n="sg"/></r></p></e>
      <e><p><l>raimis</l><r>air<s n="vblex"/><s n="pii"/><s n="p1"/><s n="pl"/></r></p></e>
      <e><p><l>artá</l><r>air<s n="vblex"/><s n="pii"/><s n="p2"/><s n="sg"/></r></p></e>
      <e><p><l>radh</l><r>air<s n="vblex"/><s n="pii"/><s n="p2"/><s n="pl"/></r></p></e>
      <e><p><l>radh</l><r>air<s n="vblex"/><s n="pii"/><s n="p3"/><s n="sg"/></r></p></e>
      <e><p><l>raidís</l><r>air<s n="vblex"/><s n="pii"/><s n="p3"/><s n="pl"/></r></p></e>
      <e><p><l>artha</l><r>air<s n="vblex"/><s n="pp"/></r></p></e>
      <e><p><l>rann</l><r>air<s n="vblex"/><s n="pres"/></r></p></e>
      <e><p><l>artar</l><r>air<s n="vblex"/><s n="pres"/><s n="impers"/><s n="sp"/></r></p></e>
      <e><p><l>raim</l><r>air<s n="vblex"/><s n="pres"/><s n="p1"/><s n="sg"/></r></p></e>
      <e><p><l>raimid</l><r>air<s n="vblex"/><s n="pres"/><s n="p1"/><s n="pl"/></r></p></e>
      <e><p><l>ra</l><r>air<s n="vblex"/><s n="prs"/></r></p></e>
      <e><p><l>raimid</l><r>air<s n="vblex"/><s n="prs"/><s n="p1"/><s n="pl"/></r></p></e>
    </pardef>

    <pardef n="lé__n_f">
      <e><p><l></l><r><s n="n"/><s n="f"/><s n="sg"/><s n="gen"/></r></p></e>
      <e><p><l></l><r><s n="n"/><s n="f"/><s n="sg"/><s n="nom"/></r></p></e>
    </pardef>

    <pardef n="le/ac__n_f">
      <e><p><l>ice</l><r>ac<s n="n"/><s n="f"/><s n="sg"/><s n="gen"/></r></p></e>
      <e><p><l>ac</l><r>ac<s n="n"/><s n="f"/><s n="sg"/><s n="nom"/></r></p></e>
      <e><p><l>ac</l><r>ac<s n="n"/><s n="f"/><s n="pl"/><s n="gen"/></r></p></e>
      <e><p><l>aca</l><r>ac<s n="n"/><s n="f"/><s n="pl"/><s n="nom"/></r></p></e>
    </pardef>

    <pardef n="l/ionn__n_m">
      <e><p><l>eanna</l><r>ionn<s n="n"/><s n="m"/><s n="sg"/><s n="gen"/></r></p></e>
      <e><p><l>ionn</l><r>ionn<s n="n"/><s n="m"/><s n="sg"/><s n="nom"/></r></p></e>
      <e><p><l>ionnta</l><r>ionn<s n="n"/><s n="m"/><s n="pl"/><s n="gen"/></r></p></e>
      <e><p><l>ionnta</l><r>ionn<s n="n"/><s n="m"/><s n="pl"/><s n="nom"/></r></p></e>
    </pardef>

    <pardef n="do/mhain__adj">
      <e><p><l>mhain</l><r>mhain<s n="adj"/><s n="m"/><s n="sg"/><s n="gen"/></r></p></e>
      <e><p><l>imhne</l><r>mhain<s n="adj"/><s n="f"/><s n="sg"/><s n="gen"/></r></p></e>
      <e><p><l>mhain</l><r>mhain<s n="adj"/><s n="mf"/><s n="sg"/><s n="nom"/></r></p></e>
      <e><p><l>imhne</l><r>mhain<s n="adj"/><s n="mf"/><s n="pl"/><s n="nom"/></r></p></e>
    </pardef>

    <pardef n="Aigé/an__n_m">
      <e><p><l>in</l><r>an<s n="n"/><s n="m"/><s n="sg"/><s n="gen"/></r></p></e>
      <e><p><l>an</l><r>an<s n="n"/><s n="m"/><s n="sg"/><s n="nom"/></r></p></e>
    </pardef>

    <pardef n="da/mh__n_m">
      <e><p><l>imh</l><r>mh<s n="n"/><s n="m"/><s n="sg"/><s n="gen"/></r></p></e>
      <e><p><l>mh</l><r>mh<s n="n"/><s n="m"/><s n="sg"/><s n="nom"/></r></p></e>
      <e><p><l>mh</l><r>mh<s n="n"/><s n="m"/><s n="pl"/><s n="gen"/></r></p></e>
      <e><p><l>imh</l><r>mh<s n="n"/><s n="m"/><s n="pl"/><s n="nom"/></r></p></e>
    </pardef>

    <pardef n="sc/ian__n_f">
      <e><p><l>ine</l><r>ian<s n="n"/><s n="f"/><s n="sg"/><s n="gen"/></r></p></e>
      <e><p><l>ian</l><r>ian<s n="n"/><s n="f"/><s n="sg"/><s n="nom"/></r></p></e>
      <e><p><l>eana</l><r>ian<s n="n"/><s n="f"/><s n="pl"/><s n="nom"/></r></p></e>
    </pardef>

    <pardef n="ú/sc__n_m">
      <e><p><l>isc</l><r>sc<s n="n"/><s n="m"/><s n="sg"/><s n="gen"/></r></p></e>
      <e><p><l>sc</l><r>sc<s n="n"/><s n="m"/><s n="sg"/><s n="nom"/></r></p></e>
    </pardef>

    <pardef n="/déan__vblex">
      <e><p><l>déanfaidh</l><r>déan<s n="vblex"/><s n="fti"/></r></p></e>
      <e><p><l>déanfar</l><r>déan<s n="vblex"/><s n="fti"/><s n="impers"/><s n="sp"/></r></p></e>
      <e><p><l>déanfaimid</l><r>déan<s n="vblex"/><s n="fti"/><s n="p1"/><s n="pl"/></r></p></e>
      <e><p><l>déanaim</l><r>déan<s n="vblex"/><s n="imp"/><s n="p1"/><s n="sg"/></r></p></e>
      <e><p><l>déanaimis</l><r>déan<s n="vblex"/><s n="imp"/><s n="p1"/><s n="pl"/></r></p></e>
      <e><p><l>déan</l><r>déan<s n="vblex"/><s n="imp"/><s n="p2"/><s n="sg"/></r></p></e>
      <e><p><l>déanaigí</l><r>déan<s n="vblex"/><s n="imp"/><s n="p2"/><s n="pl"/></r></p></e>
      <e><p><l>déanadh</l><r>déan<s n="vblex"/><s n="imp"/><s n="p3"/><s n="sg"/></r></p></e>
      <e><p><l>déanaidís</l><r>déan<s n="vblex"/><s n="imp"/><s n="p3"/><s n="pl"/></r></p></e>
      <e><p><l>rinne</l><r>déan<s n="vblex"/><s n="past"/></r></p></e>
      <e><p><l>rinneadh</l><r>déan<s n="vblex"/><s n="past"/><s n="impers"/><s n="sp"/></r></p></e>
      <e><p><l>rinneamar</l><r>déan<s n="vblex"/><s n="past"/><s n="p1"/><s n="pl"/></r></p></e>
      <e><p><l>rinneadar</l><r>déan<s n="vblex"/><s n="past"/><s n="p3"/><s n="pl"/></r></p></e>
      <e><p><l>déanta</l><r>déan<s n="vblex"/><s n="pp"/></r></p></e>
      <e><p><l>déanann</l><r>déan<s n="vblex"/><s n="pres"/></r></p></e>
      <e><p><l>déantar</l><r>déan<s n="vblex"/><s n="pres"/><s n="impers"/><s n="sp"/></r></p></e>
      <e><p><l>déanaim</l><r>déan<s n="vblex"/><s n="pres"/><s n="p1"/><s n="sg"/></r></p></e>
      <e><p><l>déanaimid</l><r>déan<s n="vblex"/><s n="pres"/><s n="p1"/><s n="pl"/></r></p></e>
    </pardef>

    <pardef n="sí__n_m">
      <e><p><l></l><r><s n="n"/><s n="m"/><s n="sg"/><s n="gen"/></r></p></e>
      <e><p><l></l><r><s n="n"/><s n="m"/><s n="sg"/><s n="nom"/></r></p></e>
      <e><p><l>the</l><r><s n="n"/><s n="m"/><s n="pl"/><s n="gen"/></r></p></e>
      <e><p><l>the</l><r><s n="n"/><s n="m"/><s n="pl"/><s n="nom"/></r></p></e>
    </pardef>

    <pardef n="nua__adj">
      <e><p><l></l><r><s n="adj"/><s n="m"/><s n="sg"/><s n="gen"/></r></p></e>
      <e><p><l>í</l><r><s n="adj"/><s n="f"/><s n="sg"/><s n="gen"/></r></p></e>
      <e><p><l></l><r><s n="adj"/><s n="mf"/><s n="sg"/><s n="nom"/></r></p></e>
      <e><p><l></l><r><s n="adj"/><s n="mf"/><s n="pl"/><s n="nom"/></r></p></e>
    </pardef>

    <pardef n="cóna/isc__vblex">
      <e><p><l>scfaidh</l><r>isc<s n="vblex"/><s n="fti"/></r></p></e>
      <e><p><l>scfar</l><r>isc<s n="vblex"/><s n="fti"/><s n="impers"/><s n="sp"/></r></p></e>
      <e><p><l>scfaimid</l><r>isc<s n="vblex"/><s n="fti"/><s n="p1"/><s n="pl"/></r></p></e>
      <e><p><l>scaim</l><r>isc<s n="vblex"/><s n="imp"/><s n="p1"/><s n="sg"/></r></p></e>
      <e><p><l>scaimis</l><r>isc<s n="vblex"/><s n="imp"/><s n="p1"/><s n="pl"/></r></p></e>
      <e><p><l>isc</l><r>isc<s n="vblex"/><s n="imp"/><s n="p2"/><s n="sg"/></r></p></e>
      <e><p><l>scaigí</l><r>isc<s n="vblex"/><s n="imp"/><s n="p2"/><s n="pl"/></r></p></e>
      <e><p><l>scadh</l><r>isc<s n="vblex"/><s n="imp"/><s n="p3"/><s n="sg"/></r></p></e>
      <e><p><l>scaidís</l><r>isc<s n="vblex"/><s n="imp"/><s n="p3"/><s n="pl"/></r></p></e>
      <e><p><l>scadh</l><r>isc<s n="vblex"/><s n="past"/><s n="impers"/><s n="sp"/></r></p></e>
      <e><p><l>sctha</l><r>isc<s n="vblex"/><s n="pp"/></r></p></e>
      <e><p><l>scann</l><r>isc<s n="vblex"/><s n="pres"/></r></p></e>
      <e><p><l>sctar</l><r>isc<s n="vblex"/><s n="pres"/><s n="impers"/><s n="sp"/></r></p></e>
      <e><p><l>scaim</l><r>isc<s n="vblex"/><s n="pres"/><s n="p1"/><s n="sg"/></r></p></e>
      <e><p><l>scaimid</l><r>isc<s n="vblex"/><s n="pres"/><s n="p1"/><s n="pl"/></r></p></e>
    </pardef>

    <pardef n="ard/ú__n_m">
      <e><p><l>aithe</l><r>ú<s n="n"/><s n="m"/><s n="sg"/><s n="gen"/></r></p></e>
      <e><p><l>ú</l><r>ú<s n="n"/><s n="m"/><s n="sg"/><s n="nom"/></r></p></e>
      <e><p><l>uithe</l><r>ú<s n="n"/><s n="m"/><s n="pl"/><s n="gen"/></r></p></e>
      <e><p><l>uithe</l><r>ú<s n="n"/><s n="m"/><s n="pl"/><s n="nom"/></r></p></e>
    </pardef>

    <pardef n="aoibh/inn__adj">
      <e><p><l>inn</l><r>inn<s n="adj"/><s n="m"/><s n="sg"/><s n="gen"/></r></p></e>
      <e><p><l>ne</l><r>inn<s n="adj"/><s n="f"/><s n="sg"/><s n="gen"/></r></p></e>
      <e><p><l>inn</l><r>inn<s n="adj"/><s n="mf"/><s n="sg"/><s n="nom"/></r></p></e>
      <e><p><l>ne</l><r>inn<s n="adj"/><s n="mf"/><s n="pl"/><s n="nom"/></r></p></e>
    </pardef>

    <pardef n="freasta/il__vblex">
      <e><p><l>lóidh</l><r>il<s n="vblex"/><s n="fti"/></r></p></e>
      <e><p><l>lófar</l><r>il<s n="vblex"/><s n="fti"/><s n="impers"/><s n="sp"/></r></p></e>
      <e><p><l>lóimid</l><r>il<s n="vblex"/><s n="fti"/><s n="p1"/><s n="pl"/></r></p></e>
      <e><p><l>laím</l><r>il<s n="vblex"/><s n="imp"/><s n="p1"/><s n="sg"/></r></p></e>
      <e><p><l>laímis</l><r>il<s n="vblex"/><s n="imp"/><s n="p1"/><s n="pl"/></r></p></e>
      <e><p><l>il</l><r>il<s n="vblex"/><s n="imp"/><s n="p2"/><s n="sg"/></r></p></e>
      <e><p><l>laígí</l><r>il<s n="vblex"/><s n="imp"/><s n="p2"/><s n="pl"/></r></p></e>
      <e><p><l>laíodh</l><r>il<s n="vblex"/><s n="imp"/><s n="p3"/><s n="sg"/></r></p></e>
      <e><p><l>laídís</l><r>il<s n="vblex"/><s n="imp"/><s n="p3"/><s n="pl"/></r></p></e>
      <e><p><l>laíodh</l><r>il<s n="vblex"/><s n="past"/><s n="impers"/><s n="sp"/></r></p></e>
      <e><p><l>lta</l><r>il<s n="vblex"/><s n="pp"/></r></p></e>
      <e><p><l>laíonn</l><r>il<s n="vblex"/><s n="pres"/></r></p></e>
      <e><p><l>laítear</l><r>il<s n="vblex"/><s n="pres"/><s n="impers"/><s n="sp"/></r></p></e>
      <e><p><l>laím</l><r>il<s n="vblex"/><s n="pres"/><s n="p1"/><s n="sg"/></r></p></e>
      <e><p><l>laímid</l><r>il<s n="vblex"/><s n="pres"/><s n="p1"/><s n="pl"/></r></p></e>
    </pardef>

    <pardef n="Po/ll__n_m">
      <e><p><l>ill</l><r>ll<s n="n"/><s n="m"/><s n="sg"/><s n="gen"/></r></p></e>
      <e><p><l>ll</l><r>ll<s n="n"/><s n="m"/><s n="sg"/><s n="nom"/></r></p></e>
    </pardef>

    <pardef n="seanmhá/thair__n_f">
      <e><p><l>thrach</l><r>thair<s n="n"/><s n="f"/><s n="sg"/><s n="gen"/></r></p></e>
      <e><p><l>thair</l><r>thair<s n="n"/><s n="f"/><s n="sg"/><s n="nom"/></r></p></e>
      <e><p><l>ithreacha</l><r>thair<s n="n"/><s n="f"/><s n="pl"/><s n="gen"/></r></p></e>
      <e><p><l>ithreacha</l><r>thair<s n="n"/><s n="f"/><s n="pl"/><s n="nom"/></r></p></e>
    </pardef>

    <pardef n="ca/m__adj">
      <e><p><l>im</l><r>m<s n="adj"/><s n="m"/><s n="sg"/><s n="gen"/></r></p></e>
      <e><p><l>ime</l><r>m<s n="adj"/><s n="f"/><s n="sg"/><s n="gen"/></r></p></e>
      <e><p><l>m</l><r>m<s n="adj"/><s n="mf"/><s n="sg"/><s n="nom"/></r></p></e>
      <e><p><l>ma</l><r>m<s n="adj"/><s n="mf"/><s n="pl"/><s n="nom"/></r></p></e>
    </pardef>

    <pardef n="fair__vblex">
      <e><p><l>fidh</l><r><s n="vblex"/><s n="fti"/></r></p></e>
      <e><p><l>fear</l><r><s n="vblex"/><s n="fti"/><s n="impers"/><s n="sp"/></r></p></e>
      <e><p><l>fimid</l><r><s n="vblex"/><s n="fti"/><s n="p1"/><s n="pl"/></r></p></e>
      <e><p><l>im</l><r><s n="vblex"/><s n="imp"/><s n="p1"/><s n="sg"/></r></p></e>
      <e><p><l>imis</l><r><s n="vblex"/><s n="imp"/><s n="p1"/><s n="pl"/></r></p></e>
      <e><p><l></l><r><s n="vblex"/><s n="imp"/><s n="p2"/><s n="sg"/></r></p></e>
      <e><p><l>igí</l><r><s n="vblex"/><s n="imp"/><s n="p2"/><s n="pl"/></r></p></e>
      <e><p><l>eadh</l><r><s n="vblex"/><s n="imp"/><s n="p3"/><s n="sg"/></r></p></e>
      <e><p><l>idís</l><r><s n="vblex"/><s n="imp"/><s n="p3"/><s n="pl"/></r></p></e>
      <e><p><l>eadh</l><r><s n="vblex"/><s n="past"/><s n="impers"/><s n="sp"/></r></p></e>
      <e><p><l>the</l><r><s n="vblex"/><s n="pp"/></r></p></e>
      <e><p><l>eann</l><r><s n="vblex"/><s n="pres"/></r></p></e>
      <e><p><l>tear</l><r><s n="vblex"/><s n="pres"/><s n="impers"/><s n="sp"/></r></p></e>
      <e><p><l>im</l><r><s n="vblex"/><s n="pres"/><s n="p1"/><s n="sg"/></r></p></e>
      <e><p><l>imid</l><r><s n="vblex"/><s n="pres"/><s n="p1"/><s n="pl"/></r></p></e>
    </pardef>

    <pardef n="daing/ean__adj">
      <e><p><l>in</l><r>ean<s n="adj"/><s n="m"/><s n="sg"/><s n="gen"/></r></p></e>
      <e><p><l>ne</l><r>ean<s n="adj"/><s n="f"/><s n="sg"/><s n="gen"/></r></p></e>
      <e><p><l>ean</l><r>ean<s n="adj"/><s n="mf"/><s n="sg"/><s n="nom"/></r></p></e>
      <e><p><l>ne</l><r>ean<s n="adj"/><s n="mf"/><s n="pl"/><s n="nom"/></r></p></e>
    </pardef>

    <pardef n="fá/il__n_f">
      <e><p><l>la</l><r>il<s n="n"/><s n="f"/><s n="sg"/><s n="gen"/></r></p></e>
      <e><p><l>il</l><r>il<s n="n"/><s n="f"/><s n="sg"/><s n="nom"/></r></p></e>
    </pardef>

    <pardef n="fíon__n_m">
      <e><p><l>a</l><r><s n="n"/><s n="m"/><s n="sg"/><s n="gen"/></r></p></e>
      <e><p><l></l><r><s n="n"/><s n="m"/><s n="sg"/><s n="nom"/></r></p></e>
      <e><p><l>ta</l><r><s n="n"/><s n="m"/><s n="pl"/><s n="gen"/></r></p></e>
      <e><p><l>ta</l><r><s n="n"/><s n="m"/><s n="pl"/><s n="nom"/></r></p></e>
    </pardef>

    <pardef n="coimpeart__n_f">
      <e><p><l>ha</l><r><s n="n"/><s n="f"/><s n="sg"/><s n="gen"/></r></p></e>
      <e><p><l></l><r><s n="n"/><s n="f"/><s n="sg"/><s n="nom"/></r></p></e>
      <e><p><l>haí</l><r><s n="n"/><s n="f"/><s n="pl"/><s n="nom"/></r></p></e>
    </pardef>

    <pardef n="cro/dh__n_m">
      <e><p><l>idh</l><r>dh<s n="n"/><s n="m"/><s n="sg"/><s n="gen"/></r></p></e>
      <e><p><l>dh</l><r>dh<s n="n"/><s n="m"/><s n="sg"/><s n="nom"/></r></p></e>
      <e><p><l>dh</l><r>dh<s n="n"/><s n="m"/><s n="pl"/><s n="gen"/></r></p></e>
      <e><p><l>idh</l><r>dh<s n="n"/><s n="m"/><s n="pl"/><s n="nom"/></r></p></e>
    </pardef>

    <pardef n="ó/l__n_m">
      <e><p><l>il</l><r>l<s n="n"/><s n="m"/><s n="sg"/><s n="gen"/></r></p></e>
      <e><p><l>l</l><r>l<s n="n"/><s n="m"/><s n="sg"/><s n="nom"/></r></p></e>
    </pardef>

    <pardef n="ga__n_m">
      <e><p><l></l><r><s n="n"/><s n="m"/><s n="sg"/><s n="gen"/></r></p></e>
      <e><p><l></l><r><s n="n"/><s n="m"/><s n="sg"/><s n="nom"/></r></p></e>
      <e><p><l>thanna</l><r><s n="n"/><s n="m"/><s n="pl"/><s n="nom"/></r></p></e>
    </pardef>

    <pardef n="pra/p__adj">
      <e><p><l>ip</l><r>p<s n="adj"/><s n="m"/><s n="sg"/><s n="gen"/></r></p></e>
      <e><p><l>ipe</l><r>p<s n="adj"/><s n="f"/><s n="sg"/><s n="gen"/></r></p></e>
      <e><p><l>p</l><r>p<s n="adj"/><s n="mf"/><s n="sg"/><s n="nom"/></r></p></e>
      <e><p><l>pa</l><r>p<s n="adj"/><s n="mf"/><s n="pl"/><s n="nom"/></r></p></e>
    </pardef>

    <pardef n="oirch/eas__adj">
      <e><p><l>is</l><r>eas<s n="adj"/><s n="m"/><s n="sg"/><s n="gen"/></r></p></e>
      <e><p><l>ise</l><r>eas<s n="adj"/><s n="f"/><s n="sg"/><s n="gen"/></r></p></e>
      <e><p><l>eas</l><r>eas<s n="adj"/><s n="mf"/><s n="sg"/><s n="nom"/></r></p></e>
      <e><p><l>easa</l><r>eas<s n="adj"/><s n="mf"/><s n="pl"/><s n="nom"/></r></p></e>
    </pardef>

    <pardef n="la/nn__n_f">
      <e><p><l>nn</l><r>nn<s n="n"/><s n="f"/><s n="sg"/><s n="nom"/></r></p></e>
      <e><p><l>inne</l><r>nn<s n="n"/><s n="f"/><s n="sg"/><s n="gen"/></r></p></e>
      <e><p><l>nn</l><r>nn<s n="n"/><s n="f"/><s n="sg"/><s n="dat"/></r></p></e> <!-- Always == nom ? -->
      <e><p><l>nna</l><r>nn<s n="n"/><s n="f"/><s n="pl"/><s n="nom"/></r></p></e>
      <e><p><l>nn</l><r>nn<s n="n"/><s n="f"/><s n="pl"/><s n="gen"/></r></p></e>
      <e><p><l>nna</l><r>nn<s n="n"/><s n="f"/><s n="pl"/><s n="dat"/></r></p></e> <!-- Always == nom ? -->
    </pardef>

    <pardef n="t/each__n_m">
      <e><p><l>í</l><r>each<s n="n"/><s n="m"/><s n="sg"/><s n="gen"/></r></p></e>
      <e><p><l>each</l><r>each<s n="n"/><s n="m"/><s n="sg"/><s n="nom"/></r></p></e>
      <e><p><l>igh</l><r>each<s n="n"/><s n="m"/><s n="sg"/><s n="dat"/></r></p></e>
      <e><p><l>ithe</l><r>each<s n="n"/><s n="m"/><s n="pl"/><s n="gen"/></r></p></e>
      <e><p><l>ithe</l><r>each<s n="n"/><s n="m"/><s n="pl"/><s n="nom"/></r></p></e>
    </pardef>

    <pardef n="cig/il__vblex">
      <e><p><l>leoidh</l><r>il<s n="vblex"/><s n="fti"/></r></p></e>
      <e><p><l>leofar</l><r>il<s n="vblex"/><s n="fti"/><s n="impers"/><s n="sp"/></r></p></e>
      <e><p><l>leoimid</l><r>il<s n="vblex"/><s n="fti"/><s n="p1"/><s n="pl"/></r></p></e>
      <e><p><l>lím</l><r>il<s n="vblex"/><s n="imp"/><s n="p1"/><s n="sg"/></r></p></e>
      <e><p><l>límis</l><r>il<s n="vblex"/><s n="imp"/><s n="p1"/><s n="pl"/></r></p></e>
      <e><p><l>il</l><r>il<s n="vblex"/><s n="imp"/><s n="p2"/><s n="sg"/></r></p></e>
      <e><p><l>lígí</l><r>il<s n="vblex"/><s n="imp"/><s n="p2"/><s n="pl"/></r></p></e>
      <e><p><l>líodh</l><r>il<s n="vblex"/><s n="imp"/><s n="p3"/><s n="sg"/></r></p></e>
      <e><p><l>lídís</l><r>il<s n="vblex"/><s n="imp"/><s n="p3"/><s n="pl"/></r></p></e>
      <e><p><l>líodh</l><r>il<s n="vblex"/><s n="past"/><s n="impers"/><s n="sp"/></r></p></e>
      <e><p><l>ilte</l><r>il<s n="vblex"/><s n="pp"/></r></p></e>
      <e><p><l>líonn</l><r>il<s n="vblex"/><s n="pres"/></r></p></e>
      <e><p><l>lítear</l><r>il<s n="vblex"/><s n="pres"/><s n="impers"/><s n="sp"/></r></p></e>
      <e><p><l>lím</l><r>il<s n="vblex"/><s n="pres"/><s n="p1"/><s n="sg"/></r></p></e>
      <e><p><l>límid</l><r>il<s n="vblex"/><s n="pres"/><s n="p1"/><s n="pl"/></r></p></e>
    </pardef>

    <pardef n="gé/ar__adj">
      <e><p><l>ir</l><r>ar<s n="adj"/><s n="m"/><s n="sg"/><s n="gen"/></r></p></e>
      <e><p><l>ire</l><r>ar<s n="adj"/><s n="f"/><s n="sg"/><s n="gen"/></r></p></e>
      <e><p><l>ar</l><r>ar<s n="adj"/><s n="mf"/><s n="sg"/><s n="nom"/></r></p></e>
      <e><p><l>ara</l><r>ar<s n="adj"/><s n="mf"/><s n="pl"/><s n="nom"/></r></p></e>
    </pardef>

    <pardef n="tao/bh__n_m">
      <e><p><l>ibh</l><r>bh<s n="n"/><s n="m"/><s n="sg"/><s n="gen"/></r></p></e>
      <e><p><l>bh</l><r>bh<s n="n"/><s n="m"/><s n="sg"/><s n="nom"/></r></p></e>
      <e><p><l>bhanna</l><r>bh<s n="n"/><s n="m"/><s n="pl"/><s n="gen"/></r></p></e>
      <e><p><l>bhanna</l><r>bh<s n="n"/><s n="m"/><s n="pl"/><s n="nom"/></r></p></e>
    </pardef>

    <pardef n="paid/ir__n_f">
      <e><p><l>re</l><r>ir<s n="n"/><s n="f"/><s n="sg"/><s n="gen"/></r></p></e>
      <e><p><l>ir</l><r>ir<s n="n"/><s n="f"/><s n="sg"/><s n="nom"/></r></p></e>
      <e><p><l>reacha</l><r>ir<s n="n"/><s n="f"/><s n="pl"/><s n="gen"/></r></p></e>
      <e><p><l>reacha</l><r>ir<s n="n"/><s n="f"/><s n="pl"/><s n="nom"/></r></p></e>
    </pardef>

    <pardef n="c/ion__n_m">
      <e><p><l>eana</l><r>ion<s n="n"/><s n="m"/><s n="sg"/><s n="gen"/></r></p></e>
      <e><p><l>iona</l><r>ion<s n="n"/><s n="m"/><s n="sg"/><s n="gen"/></r></p></e>
      <e><p><l>ion</l><r>ion<s n="n"/><s n="m"/><s n="sg"/><s n="gen"/></r></p></e>
      <e><p><l>ion</l><r>ion<s n="n"/><s n="m"/><s n="sg"/><s n="nom"/></r></p></e>
      <e><p><l>ionta</l><r>ion<s n="n"/><s n="m"/><s n="pl"/><s n="gen"/></r></p></e>
      <e><p><l>ionta</l><r>ion<s n="n"/><s n="m"/><s n="pl"/><s n="nom"/></r></p></e>
    </pardef>

    <pardef n="de/albh__adj">
      <e><p><l>albh</l><r>albh<s n="adj"/><s n="m"/><s n="sg"/><s n="gen"/></r></p></e>
      <e><p><l>ilbhe</l><r>albh<s n="adj"/><s n="f"/><s n="sg"/><s n="gen"/></r></p></e>
      <e><p><l>albh</l><r>albh<s n="adj"/><s n="mf"/><s n="sg"/><s n="nom"/></r></p></e>
      <e><p><l>albha</l><r>albh<s n="adj"/><s n="mf"/><s n="pl"/><s n="nom"/></r></p></e>
    </pardef>

    <pardef n="se/inm__n_f">
      <e><p><l>anma</l><r>inm<s n="n"/><s n="f"/><s n="sg"/><s n="gen"/></r></p></e>
      <e><p><l>inm</l><r>inm<s n="n"/><s n="f"/><s n="sg"/><s n="nom"/></r></p></e>
    </pardef>

    <pardef n="impí__n_m">
      <e><p><l></l><r><s n="n"/><s n="m"/><s n="sg"/><s n="gen"/></r></p></e>
      <e><p><l></l><r><s n="n"/><s n="m"/><s n="sg"/><s n="nom"/></r></p></e>
      <e><p><l>ocha</l><r><s n="n"/><s n="m"/><s n="pl"/><s n="gen"/></r></p></e>
      <e><p><l>ocha</l><r><s n="n"/><s n="m"/><s n="pl"/><s n="nom"/></r></p></e>
    </pardef>

    <pardef n="urlá/mh__n_f">
      <e><p><l>imhe</l><r>mh<s n="n"/><s n="f"/><s n="sg"/><s n="gen"/></r></p></e>
      <e><p><l>mh</l><r>mh<s n="n"/><s n="f"/><s n="sg"/><s n="nom"/></r></p></e>
    </pardef>

    <pardef n="athlá/mh__n_f">
      <e><p><l>imhe</l><r>mh<s n="n"/><s n="f"/><s n="sg"/><s n="gen"/></r></p></e>
      <e><p><l>mh</l><r>mh<s n="n"/><s n="f"/><s n="sg"/><s n="nom"/></r></p></e>
      <e><p><l>imh</l><r>mh<s n="n"/><s n="f"/><s n="sg"/><s n="nom"/></r></p></e>
    </pardef>

    <pardef n="a/bhainn__n_f">
      <e><p><l>bhann</l><r>bhainn<s n="n"/><s n="f"/><s n="sg"/><s n="gen"/></r></p></e>
      <e><p><l>bhainn</l><r>bhainn<s n="n"/><s n="f"/><s n="sg"/><s n="nom"/></r></p></e>
      <e><p><l>ibhneacha</l><r>bhainn<s n="n"/><s n="f"/><s n="pl"/><s n="nom"/></r></p></e>
    </pardef>

    <pardef n="rit/h__vblex">
      <e><p><l>hfidh</l><r>h<s n="vblex"/><s n="fti"/></r></p></e>
      <e><p><l>hfear</l><r>h<s n="vblex"/><s n="fti"/><s n="impers"/><s n="sp"/></r></p></e>
      <e><p><l>hfimid</l><r>h<s n="vblex"/><s n="fti"/><s n="p1"/><s n="pl"/></r></p></e>
      <e><p><l>hfí</l><r>h<s n="vblex"/><s n="cni"/><s n="impers"/><s n="sp"/></r></p></e>
      <e><p><l>hfinn</l><r>h<s n="vblex"/><s n="cni"/><s n="p1"/><s n="sg"/></r></p></e>
      <e><p><l>hfimis</l><r>h<s n="vblex"/><s n="cni"/><s n="p1"/><s n="pl"/></r></p></e>
      <e><p><l>hfeá</l><r>h<s n="vblex"/><s n="cni"/><s n="p2"/><s n="sg"/></r></p></e>
      <e><p><l>hfeadh</l><r>h<s n="vblex"/><s n="cni"/><s n="p2"/><s n="pl"/></r></p></e>
      <e><p><l>hfeadh</l><r>h<s n="vblex"/><s n="cni"/><s n="p3"/><s n="sg"/></r></p></e>
      <e><p><l>hfidís</l><r>h<s n="vblex"/><s n="cni"/><s n="p3"/><s n="pl"/></r></p></e>
      <e><p><l>him</l><r>h<s n="vblex"/><s n="imp"/><s n="p1"/><s n="sg"/></r></p></e>
      <e><p><l>himis</l><r>h<s n="vblex"/><s n="imp"/><s n="p1"/><s n="pl"/></r></p></e>
      <e><p><l>h</l><r>h<s n="vblex"/><s n="imp"/><s n="p2"/><s n="sg"/></r></p></e>
      <e><p><l>higí</l><r>h<s n="vblex"/><s n="imp"/><s n="p2"/><s n="pl"/></r></p></e>
      <e><p><l>headh</l><r>h<s n="vblex"/><s n="imp"/><s n="p3"/><s n="sg"/></r></p></e>
      <e><p><l>hidís</l><r>h<s n="vblex"/><s n="imp"/><s n="p3"/><s n="pl"/></r></p></e>
      <e><p><l>h</l><r>h<s n="vblex"/><s n="past"/></r></p></e>
      <e><p><l>headh</l><r>h<s n="vblex"/><s n="past"/><s n="impers"/><s n="sp"/></r></p></e>
      <e><p><l>heamar</l><r>h<s n="vblex"/><s n="past"/><s n="p1"/><s n="pl"/></r></p></e>
      <e><p><l>headar</l><r>h<s n="vblex"/><s n="past"/><s n="p3"/><s n="pl"/></r></p></e>
      <e><p><l>í</l><r>h<s n="vblex"/><s n="pii"/><s n="impers"/><s n="sp"/></r></p></e>
      <e><p><l>hinn</l><r>h<s n="vblex"/><s n="pii"/><s n="p1"/><s n="sg"/></r></p></e>
      <e><p><l>himis</l><r>h<s n="vblex"/><s n="pii"/><s n="p1"/><s n="pl"/></r></p></e>
      <e><p><l>eá</l><r>h<s n="vblex"/><s n="pii"/><s n="p2"/><s n="sg"/></r></p></e>
      <e><p><l>headh</l><r>h<s n="vblex"/><s n="pii"/><s n="p2"/><s n="pl"/></r></p></e>
      <e><p><l>headh</l><r>h<s n="vblex"/><s n="pii"/><s n="p3"/><s n="sg"/></r></p></e>
      <e><p><l>hidís</l><r>h<s n="vblex"/><s n="pii"/><s n="p3"/><s n="pl"/></r></p></e>
      <e><p><l>e</l><r>h<s n="vblex"/><s n="pp"/></r></p></e>
      <e><p><l>heann</l><r>h<s n="vblex"/><s n="pres"/></r></p></e>
      <e><p><l>ear</l><r>h<s n="vblex"/><s n="pres"/><s n="impers"/><s n="sp"/></r></p></e>
      <e><p><l>him</l><r>h<s n="vblex"/><s n="pres"/><s n="p1"/><s n="sg"/></r></p></e>
      <e><p><l>himid</l><r>h<s n="vblex"/><s n="pres"/><s n="p1"/><s n="pl"/></r></p></e>
      <e><p><l>he</l><r>h<s n="vblex"/><s n="prs"/></r></p></e>
      <e><p><l>himid</l><r>h<s n="vblex"/><s n="prs"/><s n="p1"/><s n="pl"/></r></p></e>
    </pardef>

    <pardef n="se/ang__adj">
      <e><p><l>ang</l><r>ang<s n="adj"/><s n="m"/><s n="sg"/><s n="gen"/></r></p></e>
      <e><p><l>inge</l><r>ang<s n="adj"/><s n="f"/><s n="sg"/><s n="gen"/></r></p></e>
      <e><p><l>ang</l><r>ang<s n="adj"/><s n="mf"/><s n="sg"/><s n="nom"/></r></p></e>
      <e><p><l>anga</l><r>ang<s n="adj"/><s n="mf"/><s n="pl"/><s n="nom"/></r></p></e>
    </pardef>

    <pardef n="seacha/id__vblex">
      <e><p><l>dfaidh</l><r>id<s n="vblex"/><s n="fti"/></r></p></e>
      <e><p><l>dfar</l><r>id<s n="vblex"/><s n="fti"/><s n="impers"/><s n="sp"/></r></p></e>
      <e><p><l>dfaimid</l><r>id<s n="vblex"/><s n="fti"/><s n="p1"/><s n="pl"/></r></p></e>
      <e><p><l>dfaí</l><r>id<s n="vblex"/><s n="cni"/><s n="impers"/><s n="sp"/></r></p></e>
      <e><p><l>dfainn</l><r>id<s n="vblex"/><s n="cni"/><s n="p1"/><s n="sg"/></r></p></e>
      <e><p><l>dfaimis</l><r>id<s n="vblex"/><s n="cni"/><s n="p1"/><s n="pl"/></r></p></e>
      <e><p><l>dfá</l><r>id<s n="vblex"/><s n="cni"/><s n="p2"/><s n="sg"/></r></p></e>
      <e><p><l>dfadh</l><r>id<s n="vblex"/><s n="cni"/><s n="p2"/><s n="pl"/></r></p></e>
      <e><p><l>dfadh</l><r>id<s n="vblex"/><s n="cni"/><s n="p3"/><s n="sg"/></r></p></e>
      <e><p><l>dfaidís</l><r>id<s n="vblex"/><s n="cni"/><s n="p3"/><s n="pl"/></r></p></e>
      <e><p><l>daim</l><r>id<s n="vblex"/><s n="imp"/><s n="p1"/><s n="sg"/></r></p></e>
      <e><p><l>daimis</l><r>id<s n="vblex"/><s n="imp"/><s n="p1"/><s n="pl"/></r></p></e>
      <e><p><l>id</l><r>id<s n="vblex"/><s n="imp"/><s n="p2"/><s n="sg"/></r></p></e>
      <e><p><l>daigí</l><r>id<s n="vblex"/><s n="imp"/><s n="p2"/><s n="pl"/></r></p></e>
      <e><p><l>dadh</l><r>id<s n="vblex"/><s n="imp"/><s n="p3"/><s n="sg"/></r></p></e>
      <e><p><l>daidís</l><r>id<s n="vblex"/><s n="imp"/><s n="p3"/><s n="pl"/></r></p></e>
      <e><p><l>id</l><r>id<s n="vblex"/><s n="past"/></r></p></e>
      <e><p><l>dadh</l><r>id<s n="vblex"/><s n="past"/><s n="impers"/><s n="sp"/></r></p></e>
      <e><p><l>damar</l><r>id<s n="vblex"/><s n="past"/><s n="p1"/><s n="pl"/></r></p></e>
      <e><p><l>dadar</l><r>id<s n="vblex"/><s n="past"/><s n="p3"/><s n="pl"/></r></p></e>
      <e><p><l>dtaí</l><r>id<s n="vblex"/><s n="pii"/><s n="impers"/><s n="sp"/></r></p></e>
      <e><p><l>dainn</l><r>id<s n="vblex"/><s n="pii"/><s n="p1"/><s n="sg"/></r></p></e>
      <e><p><l>daimis</l><r>id<s n="vblex"/><s n="pii"/><s n="p1"/><s n="pl"/></r></p></e>
      <e><p><l>dtá</l><r>id<s n="vblex"/><s n="pii"/><s n="p2"/><s n="sg"/></r></p></e>
      <e><p><l>dadh</l><r>id<s n="vblex"/><s n="pii"/><s n="p2"/><s n="pl"/></r></p></e>
      <e><p><l>dadh</l><r>id<s n="vblex"/><s n="pii"/><s n="p3"/><s n="sg"/></r></p></e>
      <e><p><l>daidís</l><r>id<s n="vblex"/><s n="pii"/><s n="p3"/><s n="pl"/></r></p></e>
      <e><p><l>dta</l><r>id<s n="vblex"/><s n="pp"/></r></p></e>
      <e><p><l>dann</l><r>id<s n="vblex"/><s n="pres"/></r></p></e>
      <e><p><l>dtar</l><r>id<s n="vblex"/><s n="pres"/><s n="impers"/><s n="sp"/></r></p></e>
      <e><p><l>daim</l><r>id<s n="vblex"/><s n="pres"/><s n="p1"/><s n="sg"/></r></p></e>
      <e><p><l>daimid</l><r>id<s n="vblex"/><s n="pres"/><s n="p1"/><s n="pl"/></r></p></e>
      <e><p><l>da</l><r>id<s n="vblex"/><s n="prs"/></r></p></e>
      <e><p><l>daimid</l><r>id<s n="vblex"/><s n="prs"/><s n="p1"/><s n="pl"/></r></p></e>
    </pardef>

    <pardef n="sce/art__n_f">
      <e><p><l>irte</l><r>art<s n="n"/><s n="f"/><s n="sg"/><s n="gen"/></r></p></e>
      <e><p><l>art</l><r>art<s n="n"/><s n="f"/><s n="sg"/><s n="nom"/></r></p></e>
      <e><p><l>art</l><r>art<s n="n"/><s n="f"/><s n="pl"/><s n="gen"/></r></p></e>
      <e><p><l>arta</l><r>art<s n="n"/><s n="f"/><s n="pl"/><s n="nom"/></r></p></e>
    </pardef>

    <pardef n="gearr/adh__n_m">
      <e><p><l>tha</l><r>adh<s n="n"/><s n="m"/><s n="sg"/><s n="gen"/></r></p></e>
      <e><p><l>adh</l><r>adh<s n="n"/><s n="m"/><s n="sg"/><s n="nom"/></r></p></e>
      <e><p><l>thacha</l><r>adh<s n="n"/><s n="m"/><s n="pl"/><s n="nom"/></r></p></e>
    </pardef>

    <pardef n="a/rd__adj">
      <e><p><l>ird</l><r>rd<s n="adj"/><s n="m"/><s n="sg"/><s n="gen"/></r></p></e>
      <e><p><l>irde</l><r>rd<s n="adj"/><s n="f"/><s n="sg"/><s n="gen"/></r></p></e>
      <e><p><l>rd</l><r>rd<s n="adj"/><s n="mf"/><s n="sg"/><s n="nom"/></r></p></e>
      <e><p><l>rda</l><r>rd<s n="adj"/><s n="mf"/><s n="pl"/><s n="nom"/></r></p></e>
    </pardef>

    <pardef n="po/st__n_m">
      <e><p><l>ist</l><r>st<s n="n"/><s n="m"/><s n="sg"/><s n="gen"/></r></p></e>
      <e><p><l>st</l><r>st<s n="n"/><s n="m"/><s n="sg"/><s n="nom"/></r></p></e>
      <e><p><l>st</l><r>st<s n="n"/><s n="m"/><s n="pl"/><s n="gen"/></r></p></e>
      <e><p><l>ist</l><r>st<s n="n"/><s n="m"/><s n="pl"/><s n="nom"/></r></p></e>
    </pardef>

    <pardef n="bua/ladh__n_m">
      <e><p><l>ilte</l><r>ladh<s n="n"/><s n="m"/><s n="sg"/><s n="gen"/></r></p></e>
      <e><p><l>ladh</l><r>ladh<s n="n"/><s n="m"/><s n="sg"/><s n="nom"/></r></p></e>
    </pardef>

    <pardef n="athshu/igh__vblex">
      <e><p><l>ífidh</l><r>igh<s n="vblex"/><s n="fti"/></r></p></e>
      <e><p><l>ífear</l><r>igh<s n="vblex"/><s n="fti"/><s n="impers"/><s n="sp"/></r></p></e>
      <e><p><l>ífimid</l><r>igh<s n="vblex"/><s n="fti"/><s n="p1"/><s n="pl"/></r></p></e>
      <e><p><l>ífí</l><r>igh<s n="vblex"/><s n="cni"/><s n="impers"/><s n="sp"/></r></p></e>
      <e><p><l>ífinn</l><r>igh<s n="vblex"/><s n="cni"/><s n="p1"/><s n="sg"/></r></p></e>
      <e><p><l>ífimis</l><r>igh<s n="vblex"/><s n="cni"/><s n="p1"/><s n="pl"/></r></p></e>
      <e><p><l>ífeá</l><r>igh<s n="vblex"/><s n="cni"/><s n="p2"/><s n="sg"/></r></p></e>
      <e><p><l>ífeadh</l><r>igh<s n="vblex"/><s n="cni"/><s n="p2"/><s n="pl"/></r></p></e>
      <e><p><l>ífeadh</l><r>igh<s n="vblex"/><s n="cni"/><s n="p3"/><s n="sg"/></r></p></e>
      <e><p><l>ífidís</l><r>igh<s n="vblex"/><s n="cni"/><s n="p3"/><s n="pl"/></r></p></e>
      <e><p><l>ím</l><r>igh<s n="vblex"/><s n="imp"/><s n="p1"/><s n="sg"/></r></p></e>
      <e><p><l>ímis</l><r>igh<s n="vblex"/><s n="imp"/><s n="p1"/><s n="pl"/></r></p></e>
      <e><p><l>igh</l><r>igh<s n="vblex"/><s n="imp"/><s n="p2"/><s n="sg"/></r></p></e>
      <e><p><l>ígí</l><r>igh<s n="vblex"/><s n="imp"/><s n="p2"/><s n="pl"/></r></p></e>
      <e><p><l>íodh</l><r>igh<s n="vblex"/><s n="imp"/><s n="p3"/><s n="sg"/></r></p></e>
      <e><p><l>ídís</l><r>igh<s n="vblex"/><s n="imp"/><s n="p3"/><s n="pl"/></r></p></e>
      <e><p><l>igh</l><r>igh<s n="vblex"/><s n="past"/></r></p></e>
      <e><p><l>íodh</l><r>igh<s n="vblex"/><s n="past"/><s n="impers"/><s n="sp"/></r></p></e>
      <e><p><l>íomar</l><r>igh<s n="vblex"/><s n="past"/><s n="p1"/><s n="pl"/></r></p></e>
      <e><p><l>íodar</l><r>igh<s n="vblex"/><s n="past"/><s n="p3"/><s n="pl"/></r></p></e>
      <e><p><l>ití</l><r>igh<s n="vblex"/><s n="pii"/><s n="impers"/><s n="sp"/></r></p></e>
      <e><p><l>ínn</l><r>igh<s n="vblex"/><s n="pii"/><s n="p1"/><s n="sg"/></r></p></e>
      <e><p><l>ímis</l><r>igh<s n="vblex"/><s n="pii"/><s n="p1"/><s n="pl"/></r></p></e>
      <e><p><l>iteá</l><r>igh<s n="vblex"/><s n="pii"/><s n="p2"/><s n="sg"/></r></p></e>
      <e><p><l>íodh</l><r>igh<s n="vblex"/><s n="pii"/><s n="p2"/><s n="pl"/></r></p></e>
      <e><p><l>íodh</l><r>igh<s n="vblex"/><s n="pii"/><s n="p3"/><s n="sg"/></r></p></e>
      <e><p><l>ídís</l><r>igh<s n="vblex"/><s n="pii"/><s n="p3"/><s n="pl"/></r></p></e>
      <e><p><l>ite</l><r>igh<s n="vblex"/><s n="pp"/></r></p></e>
      <e><p><l>íonn</l><r>igh<s n="vblex"/><s n="pres"/></r></p></e>
      <e><p><l>itear</l><r>igh<s n="vblex"/><s n="pres"/><s n="impers"/><s n="sp"/></r></p></e>
      <e><p><l>ím</l><r>igh<s n="vblex"/><s n="pres"/><s n="p1"/><s n="sg"/></r></p></e>
      <e><p><l>ímid</l><r>igh<s n="vblex"/><s n="pres"/><s n="p1"/><s n="pl"/></r></p></e>
      <e><p><l>í</l><r>igh<s n="vblex"/><s n="prs"/></r></p></e>
      <e><p><l>ímid</l><r>igh<s n="vblex"/><s n="prs"/><s n="p1"/><s n="pl"/></r></p></e>
    </pardef>

    <pardef n="ma/m__n_f">
      <e><p><l>ime</l><r>m<s n="n"/><s n="f"/><s n="sg"/><s n="gen"/></r></p></e>
      <e><p><l>m</l><r>m<s n="n"/><s n="f"/><s n="sg"/><s n="nom"/></r></p></e>
      <e><p><l>manna</l><r>m<s n="n"/><s n="f"/><s n="pl"/><s n="gen"/></r></p></e>
      <e><p><l>manna</l><r>m<s n="n"/><s n="f"/><s n="pl"/><s n="nom"/></r></p></e>
    </pardef>

    <pardef n="có/ir__adj">
      <e><p><l>ir</l><r>ir<s n="adj"/><s n="m"/><s n="sg"/><s n="gen"/></r></p></e>
      <e><p><l>ra</l><r>ir<s n="adj"/><s n="f"/><s n="sg"/><s n="gen"/></r></p></e>
      <e><p><l>ir</l><r>ir<s n="adj"/><s n="mf"/><s n="sg"/><s n="nom"/></r></p></e>
      <e><p><l>ra</l><r>ir<s n="adj"/><s n="mf"/><s n="pl"/><s n="nom"/></r></p></e>
    </pardef>

    <pardef n="ga/lf__n_m">
      <e><p><l>ilf</l><r>lf<s n="n"/><s n="m"/><s n="sg"/><s n="gen"/></r></p></e>
      <e><p><l>lf</l><r>lf<s n="n"/><s n="m"/><s n="sg"/><s n="nom"/></r></p></e>
    </pardef>

    <pardef n="f/ios__n_m">
      <e><p><l>easa</l><r>ios<s n="n"/><s n="m"/><s n="sg"/><s n="gen"/></r></p></e>
      <e><p><l>ios</l><r>ios<s n="n"/><s n="m"/><s n="sg"/><s n="nom"/></r></p></e>
    </pardef>

    <pardef n="i/bh__vblex">
      <e><p><l>bhfidh</l><r>bh<s n="vblex"/><s n="fti"/></r></p></e>
      <e><p><l>bhfear</l><r>bh<s n="vblex"/><s n="fti"/><s n="impers"/><s n="sp"/></r></p></e>
      <e><p><l>bhfimid</l><r>bh<s n="vblex"/><s n="fti"/><s n="p1"/><s n="pl"/></r></p></e>
      <e><p><l>bhfí</l><r>bh<s n="vblex"/><s n="cni"/><s n="impers"/><s n="sp"/></r></p></e>
      <e><p><l>bhfinn</l><r>bh<s n="vblex"/><s n="cni"/><s n="p1"/><s n="sg"/></r></p></e>
      <e><p><l>bhfimis</l><r>bh<s n="vblex"/><s n="cni"/><s n="p1"/><s n="pl"/></r></p></e>
      <e><p><l>bhfeá</l><r>bh<s n="vblex"/><s n="cni"/><s n="p2"/><s n="sg"/></r></p></e>
      <e><p><l>bhfeadh</l><r>bh<s n="vblex"/><s n="cni"/><s n="p2"/><s n="pl"/></r></p></e>
      <e><p><l>bhfeadh</l><r>bh<s n="vblex"/><s n="cni"/><s n="p3"/><s n="sg"/></r></p></e>
      <e><p><l>bhfidís</l><r>bh<s n="vblex"/><s n="cni"/><s n="p3"/><s n="pl"/></r></p></e>
      <e><p><l>bhim</l><r>bh<s n="vblex"/><s n="imp"/><s n="p1"/><s n="sg"/></r></p></e>
      <e><p><l>bhimis</l><r>bh<s n="vblex"/><s n="imp"/><s n="p1"/><s n="pl"/></r></p></e>
      <e><p><l>bh</l><r>bh<s n="vblex"/><s n="imp"/><s n="p2"/><s n="sg"/></r></p></e>
      <e><p><l>bhigí</l><r>bh<s n="vblex"/><s n="imp"/><s n="p2"/><s n="pl"/></r></p></e>
      <e><p><l>bheadh</l><r>bh<s n="vblex"/><s n="imp"/><s n="p3"/><s n="sg"/></r></p></e>
      <e><p><l>bhidís</l><r>bh<s n="vblex"/><s n="imp"/><s n="p3"/><s n="pl"/></r></p></e>
      <e><p><l>bh</l><r>bh<s n="vblex"/><s n="past"/></r></p></e>
      <e><p><l>bheadh</l><r>bh<s n="vblex"/><s n="past"/><s n="impers"/><s n="sp"/></r></p></e>
      <e><p><l>bheamar</l><r>bh<s n="vblex"/><s n="past"/><s n="p1"/><s n="pl"/></r></p></e>
      <e><p><l>bheadar</l><r>bh<s n="vblex"/><s n="past"/><s n="p3"/><s n="pl"/></r></p></e>
      <e><p><l>bhtí</l><r>bh<s n="vblex"/><s n="pii"/><s n="impers"/><s n="sp"/></r></p></e>
      <e><p><l>bhinn</l><r>bh<s n="vblex"/><s n="pii"/><s n="p1"/><s n="sg"/></r></p></e>
      <e><p><l>bhimis</l><r>bh<s n="vblex"/><s n="pii"/><s n="p1"/><s n="pl"/></r></p></e>
      <e><p><l>bhteá</l><r>bh<s n="vblex"/><s n="pii"/><s n="p2"/><s n="sg"/></r></p></e>
      <e><p><l>bheadh</l><r>bh<s n="vblex"/><s n="pii"/><s n="p2"/><s n="pl"/></r></p></e>
      <e><p><l>bheadh</l><r>bh<s n="vblex"/><s n="pii"/><s n="p3"/><s n="sg"/></r></p></e>
      <e><p><l>bhidís</l><r>bh<s n="vblex"/><s n="pii"/><s n="p3"/><s n="pl"/></r></p></e>
      <e><p><l>fe</l><r>bh<s n="vblex"/><s n="pp"/></r></p></e>
      <e><p><l>bheann</l><r>bh<s n="vblex"/><s n="pres"/></r></p></e>
      <e><p><l>bhtear</l><r>bh<s n="vblex"/><s n="pres"/><s n="impers"/><s n="sp"/></r></p></e>
      <e><p><l>bhim</l><r>bh<s n="vblex"/><s n="pres"/><s n="p1"/><s n="sg"/></r></p></e>
      <e><p><l>bhimid</l><r>bh<s n="vblex"/><s n="pres"/><s n="p1"/><s n="pl"/></r></p></e>
      <e><p><l>bhe</l><r>bh<s n="vblex"/><s n="prs"/></r></p></e>
      <e><p><l>bhimid</l><r>bh<s n="vblex"/><s n="prs"/><s n="p1"/><s n="pl"/></r></p></e>
    </pardef>

    <pardef n="iomá/in__n_f">
      <e><p><l>na</l><r>in<s n="n"/><s n="f"/><s n="sg"/><s n="gen"/></r></p></e>
      <e><p><l>in</l><r>in<s n="n"/><s n="f"/><s n="sg"/><s n="nom"/></r></p></e>
    </pardef>

    <pardef n="banfhái/dh__n_m">
      <e><p><l>dh</l><r>dh<s n="n"/><s n="m"/><s n="sg"/><s n="gen"/></r></p></e>
      <e><p><l>dh</l><r>dh<s n="n"/><s n="m"/><s n="sg"/><s n="nom"/></r></p></e>
      <e><p><l>the</l><r>dh<s n="n"/><s n="m"/><s n="pl"/><s n="nom"/></r></p></e>
    </pardef>

    <pardef n="ealaí/n__n_f">
      <e><p><l>ne</l><r>n<s n="n"/><s n="f"/><s n="sg"/><s n="gen"/></r></p></e>
      <e><p><l>n</l><r>n<s n="n"/><s n="f"/><s n="sg"/><s n="nom"/></r></p></e>
      <e><p><l>on</l><r>n<s n="n"/><s n="f"/><s n="pl"/><s n="gen"/></r></p></e>
      <e><p><l>ona</l><r>n<s n="n"/><s n="f"/><s n="pl"/><s n="nom"/></r></p></e>
    </pardef>

    <pardef n="aslé/amh__n_m">
      <e><p><l>imh</l><r>amh<s n="n"/><s n="m"/><s n="sg"/><s n="gen"/></r></p></e>
      <e><p><l>amh</l><r>amh<s n="n"/><s n="m"/><s n="sg"/><s n="nom"/></r></p></e>
      <e><p><l>amh</l><r>amh<s n="n"/><s n="m"/><s n="pl"/><s n="gen"/></r></p></e>
      <e><p><l>imh</l><r>amh<s n="n"/><s n="m"/><s n="pl"/><s n="nom"/></r></p></e>
    </pardef>

    <pardef n="deac/air__n_f">
      <e><p><l>ra</l><r>air<s n="n"/><s n="f"/><s n="sg"/><s n="gen"/></r></p></e>
      <e><p><l>air</l><r>air<s n="n"/><s n="f"/><s n="sg"/><s n="nom"/></r></p></e>
      <e><p><l>ra</l><r>air<s n="n"/><s n="f"/><s n="pl"/><s n="gen"/></r></p></e>
      <e><p><l>ra</l><r>air<s n="n"/><s n="f"/><s n="pl"/><s n="nom"/></r></p></e>
    </pardef>

    <pardef n="spá/d__n_f">
      <e><p><l>ide</l><r>d<s n="n"/><s n="f"/><s n="sg"/><s n="gen"/></r></p></e>
      <e><p><l>d</l><r>d<s n="n"/><s n="f"/><s n="sg"/><s n="nom"/></r></p></e>
      <e><p><l>d</l><r>d<s n="n"/><s n="f"/><s n="pl"/><s n="gen"/></r></p></e>
      <e><p><l>da</l><r>d<s n="n"/><s n="f"/><s n="pl"/><s n="nom"/></r></p></e>
    </pardef>

    <pardef n="Co/rn__n_m">
      <e><p><l>irn</l><r>rn<s n="n"/><s n="m"/><s n="sg"/><s n="gen"/></r></p></e>
      <e><p><l>rn</l><r>rn<s n="n"/><s n="m"/><s n="sg"/><s n="nom"/></r></p></e>
    </pardef>

    <pardef n="éidreo/ir__n_f">
      <e><p><l>rach</l><r>ir<s n="n"/><s n="f"/><s n="sg"/><s n="gen"/></r></p></e>
      <e><p><l>ir</l><r>ir<s n="n"/><s n="f"/><s n="sg"/><s n="nom"/></r></p></e>
    </pardef>

    <pardef n="canó/in__n_f">
      <e><p><l>na</l><r>in<s n="n"/><s n="f"/><s n="sg"/><s n="gen"/></r></p></e>
      <e><p><l>in</l><r>in<s n="n"/><s n="f"/><s n="sg"/><s n="nom"/></r></p></e>
      <e><p><l>nacha</l><r>in<s n="n"/><s n="f"/><s n="pl"/><s n="gen"/></r></p></e>
      <e><p><l>nacha</l><r>in<s n="n"/><s n="f"/><s n="pl"/><s n="nom"/></r></p></e>
    </pardef>

    <pardef n="su/bh__n_f">
      <e><p><l>ibhe</l><r>bh<s n="n"/><s n="f"/><s n="sg"/><s n="gen"/></r></p></e>
      <e><p><l>bh</l><r>bh<s n="n"/><s n="f"/><s n="sg"/><s n="nom"/></r></p></e>
      <e><p><l>bh</l><r>bh<s n="n"/><s n="f"/><s n="pl"/><s n="gen"/></r></p></e>
      <e><p><l>bha</l><r>bh<s n="n"/><s n="f"/><s n="pl"/><s n="nom"/></r></p></e>
    </pardef>

    <pardef n="ollphlé/asc__n_f">
      <e><p><l>isce</l><r>asc<s n="n"/><s n="f"/><s n="sg"/><s n="gen"/></r></p></e>
      <e><p><l>asc</l><r>asc<s n="n"/><s n="f"/><s n="sg"/><s n="nom"/></r></p></e>
    </pardef>

    <pardef n="con/radh__n_m">
      <e><p><l>artha</l><r>radh<s n="n"/><s n="m"/><s n="sg"/><s n="gen"/></r></p></e>
      <e><p><l>radh</l><r>radh<s n="n"/><s n="m"/><s n="sg"/><s n="nom"/></r></p></e>
      <e><p><l>arthaí</l><r>radh<s n="n"/><s n="m"/><s n="pl"/><s n="nom"/></r></p></e>
    </pardef>

    <pardef n="ú/r__adj">
      <e><p><l>ir</l><r>r<s n="adj"/><s n="m"/><s n="sg"/><s n="gen"/></r></p></e>
      <e><p><l>ire</l><r>r<s n="adj"/><s n="f"/><s n="sg"/><s n="gen"/></r></p></e>
      <e><p><l>r</l><r>r<s n="adj"/><s n="mf"/><s n="sg"/><s n="nom"/></r></p></e>
      <e><p><l>ra</l><r>r<s n="adj"/><s n="mf"/><s n="pl"/><s n="nom"/></r></p></e>
    </pardef>

    <pardef n="mó/r__adj">
      <e><p><l>ir</l><r>r<s n="adj"/><s n="m"/><s n="sg"/><s n="gen"/></r></p></e>
      <e><p><l>ire</l><r>r<s n="adj"/><s n="f"/><s n="sg"/><s n="gen"/></r></p></e>
      <e><p><l>r</l><r>r<s n="adj"/><s n="mf"/><s n="sg"/><s n="nom"/></r></p></e>
      <e><p><l>ra</l><r>r<s n="adj"/><s n="mf"/><s n="pl"/><s n="nom"/></r></p></e>
      <e><p><l></l><r>r<s n="adj"/><s n="comp"/></r></p></e>
    </pardef>

    <pardef n="cáit/h__vblex">
      <e><p><l>hfidh</l><r>h<s n="vblex"/><s n="fti"/></r></p></e>
      <e><p><l>hfear</l><r>h<s n="vblex"/><s n="fti"/><s n="impers"/><s n="sp"/></r></p></e>
      <e><p><l>hfimid</l><r>h<s n="vblex"/><s n="fti"/><s n="p1"/><s n="pl"/></r></p></e>
      <e><p><l>e</l><r>h<s n="vblex"/><s n="ger"/><s n="sg"/><s n="gen"/></r></p></e>
      <e><p><l>headh</l><r>h<s n="vblex"/><s n="ger"/><s n="sg"/><s n="nom"/></r></p></e>
      <e><p><l>him</l><r>h<s n="vblex"/><s n="imp"/><s n="p1"/><s n="sg"/></r></p></e>
      <e><p><l>himis</l><r>h<s n="vblex"/><s n="imp"/><s n="p1"/><s n="pl"/></r></p></e>
      <e><p><l>h</l><r>h<s n="vblex"/><s n="imp"/><s n="p2"/><s n="sg"/></r></p></e>
      <e><p><l>higí</l><r>h<s n="vblex"/><s n="imp"/><s n="p2"/><s n="pl"/></r></p></e>
      <e><p><l>headh</l><r>h<s n="vblex"/><s n="imp"/><s n="p3"/><s n="sg"/></r></p></e>
      <e><p><l>hidís</l><r>h<s n="vblex"/><s n="imp"/><s n="p3"/><s n="pl"/></r></p></e>
      <e><p><l>headh</l><r>h<s n="vblex"/><s n="past"/><s n="impers"/><s n="sp"/></r></p></e>
      <e><p><l>e</l><r>h<s n="vblex"/><s n="pp"/></r></p></e>
      <e><p><l>heann</l><r>h<s n="vblex"/><s n="pres"/></r></p></e>
      <e><p><l>ear</l><r>h<s n="vblex"/><s n="pres"/><s n="impers"/><s n="sp"/></r></p></e>
      <e><p><l>him</l><r>h<s n="vblex"/><s n="pres"/><s n="p1"/><s n="sg"/></r></p></e>
      <e><p><l>himid</l><r>h<s n="vblex"/><s n="pres"/><s n="p1"/><s n="pl"/></r></p></e>
    </pardef>

    <pardef n="né/al__n_m">
      <e><p><l>il</l><r>al<s n="n"/><s n="m"/><s n="sg"/><s n="gen"/></r></p></e>
      <e><p><l>al</l><r>al<s n="n"/><s n="m"/><s n="sg"/><s n="nom"/></r></p></e>
      <e><p><l>alta</l><r>al<s n="n"/><s n="m"/><s n="pl"/><s n="gen"/></r></p></e>
      <e><p><l>alta</l><r>al<s n="n"/><s n="m"/><s n="pl"/><s n="nom"/></r></p></e>
    </pardef>

    <pardef n="cnagbhruit/h__n_f">
      <e><p><l>e</l><r>h<s n="n"/><s n="f"/><s n="sg"/><s n="gen"/></r></p></e>
      <e><p><l>h</l><r>h<s n="n"/><s n="f"/><s n="sg"/><s n="nom"/></r></p></e>
    </pardef>

    <pardef n="ua/im__n_f">
      <e><p><l>ma</l><r>im<s n="n"/><s n="f"/><s n="sg"/><s n="gen"/></r></p></e>
      <e><p><l>im</l><r>im<s n="n"/><s n="f"/><s n="sg"/><s n="nom"/></r></p></e>
      <e><p><l>manna</l><r>im<s n="n"/><s n="f"/><s n="pl"/><s n="gen"/></r></p></e>
      <e><p><l>manna</l><r>im<s n="n"/><s n="f"/><s n="pl"/><s n="nom"/></r></p></e>
    </pardef>

    <pardef n="fulaing__vblex">
      <e><p><l>eoidh</l><r><s n="vblex"/><s n="fti"/></r></p></e>
      <e><p><l>eofar</l><r><s n="vblex"/><s n="fti"/><s n="impers"/><s n="sp"/></r></p></e>
      <e><p><l>eoimid</l><r><s n="vblex"/><s n="fti"/><s n="p1"/><s n="pl"/></r></p></e>
      <e><p><l>ím</l><r><s n="vblex"/><s n="imp"/><s n="p1"/><s n="sg"/></r></p></e>
      <e><p><l>ímis</l><r><s n="vblex"/><s n="imp"/><s n="p1"/><s n="pl"/></r></p></e>
      <e><p><l></l><r><s n="vblex"/><s n="imp"/><s n="p2"/><s n="sg"/></r></p></e>
      <e><p><l>ígí</l><r><s n="vblex"/><s n="imp"/><s n="p2"/><s n="pl"/></r></p></e>
      <e><p><l>íodh</l><r><s n="vblex"/><s n="imp"/><s n="p3"/><s n="sg"/></r></p></e>
      <e><p><l>ídís</l><r><s n="vblex"/><s n="imp"/><s n="p3"/><s n="pl"/></r></p></e>
      <e><p><l>íodh</l><r><s n="vblex"/><s n="past"/><s n="impers"/><s n="sp"/></r></p></e>
      <e><p><l>the</l><r><s n="vblex"/><s n="pp"/></r></p></e>
      <e><p><l>íonn</l><r><s n="vblex"/><s n="pres"/></r></p></e>
      <e><p><l>ítear</l><r><s n="vblex"/><s n="pres"/><s n="impers"/><s n="sp"/></r></p></e>
      <e><p><l>ím</l><r><s n="vblex"/><s n="pres"/><s n="p1"/><s n="sg"/></r></p></e>
      <e><p><l>ímid</l><r><s n="vblex"/><s n="pres"/><s n="p1"/><s n="pl"/></r></p></e>
    </pardef>

    <pardef n="insamh/ladh__n_m">
      <e><p><l>alta</l><r>ladh<s n="n"/><s n="m"/><s n="sg"/><s n="gen"/></r></p></e>
      <e><p><l>ladh</l><r>ladh<s n="n"/><s n="m"/><s n="sg"/><s n="nom"/></r></p></e>
    </pardef>

    <pardef n="é/an__n_m">
      <e><p><l>in</l><r>an<s n="n"/><s n="m"/><s n="sg"/><s n="gen"/></r></p></e>
      <e><p><l>an</l><r>an<s n="n"/><s n="m"/><s n="sg"/><s n="nom"/></r></p></e>
      <e><p><l>an</l><r>an<s n="n"/><s n="m"/><s n="pl"/><s n="gen"/></r></p></e>
      <e><p><l>in</l><r>an<s n="n"/><s n="m"/><s n="pl"/><s n="nom"/></r></p></e>
    </pardef>

    <pardef n="dol__n_m">
      <e><p><l>a</l><r><s n="n"/><s n="m"/><s n="sg"/><s n="gen"/></r></p></e>
      <e><p><l></l><r><s n="n"/><s n="m"/><s n="sg"/><s n="nom"/></r></p></e>
      <e><p><l></l><r><s n="n"/><s n="m"/><s n="pl"/><s n="gen"/></r></p></e>
      <e><p><l>a</l><r><s n="n"/><s n="m"/><s n="pl"/><s n="nom"/></r></p></e>
    </pardef>

    <pardef n="í/oc__n_f">
      <e><p><l>ce</l><r>oc<s n="n"/><s n="f"/><s n="sg"/><s n="gen"/></r></p></e>
      <e><p><l>oc</l><r>oc<s n="n"/><s n="f"/><s n="sg"/><s n="nom"/></r></p></e>
      <e><p><l>oc</l><r>oc<s n="n"/><s n="f"/><s n="pl"/><s n="gen"/></r></p></e>
      <e><p><l>oca</l><r>oc<s n="n"/><s n="f"/><s n="pl"/><s n="nom"/></r></p></e>
    </pardef>

    <pardef n="róst__vblex">
      <e><p><l>faidh</l><r><s n="vblex"/><s n="fti"/></r></p></e>
      <e><p><l>far</l><r><s n="vblex"/><s n="fti"/><s n="impers"/><s n="sp"/></r></p></e>
      <e><p><l>faimid</l><r><s n="vblex"/><s n="fti"/><s n="p1"/><s n="pl"/></r></p></e>
      <e><p><l>faí</l><r><s n="vblex"/><s n="cni"/><s n="impers"/><s n="sp"/></r></p></e>
      <e><p><l>fainn</l><r><s n="vblex"/><s n="cni"/><s n="p1"/><s n="sg"/></r></p></e>
      <e><p><l>faimis</l><r><s n="vblex"/><s n="cni"/><s n="p1"/><s n="pl"/></r></p></e>
      <e><p><l>fá</l><r><s n="vblex"/><s n="cni"/><s n="p2"/><s n="sg"/></r></p></e>
      <e><p><l>fadh</l><r><s n="vblex"/><s n="cni"/><s n="p2"/><s n="pl"/></r></p></e>
      <e><p><l>fadh</l><r><s n="vblex"/><s n="cni"/><s n="p3"/><s n="sg"/></r></p></e>
      <e><p><l>faidís</l><r><s n="vblex"/><s n="cni"/><s n="p3"/><s n="pl"/></r></p></e>
      <e><p><l>a</l><r><s n="vblex"/><s n="ger"/><s n="sg"/><s n="gen"/></r></p></e>
      <e><p><l>adh</l><r><s n="vblex"/><s n="ger"/><s n="sg"/><s n="nom"/></r></p></e>
      <e><p><l>aim</l><r><s n="vblex"/><s n="imp"/><s n="p1"/><s n="sg"/></r></p></e>
      <e><p><l>aimis</l><r><s n="vblex"/><s n="imp"/><s n="p1"/><s n="pl"/></r></p></e>
      <e><p><l></l><r><s n="vblex"/><s n="imp"/><s n="p2"/><s n="sg"/></r></p></e>
      <e><p><l>aigí</l><r><s n="vblex"/><s n="imp"/><s n="p2"/><s n="pl"/></r></p></e>
      <e><p><l>adh</l><r><s n="vblex"/><s n="imp"/><s n="p3"/><s n="sg"/></r></p></e>
      <e><p><l>aidís</l><r><s n="vblex"/><s n="imp"/><s n="p3"/><s n="pl"/></r></p></e>
      <e><p><l></l><r><s n="vblex"/><s n="past"/></r></p></e>
      <e><p><l>adh</l><r><s n="vblex"/><s n="past"/><s n="impers"/><s n="sp"/></r></p></e>
      <e><p><l>amar</l><r><s n="vblex"/><s n="past"/><s n="p1"/><s n="pl"/></r></p></e>
      <e><p><l>adar</l><r><s n="vblex"/><s n="past"/><s n="p3"/><s n="pl"/></r></p></e>
      <e><p><l>aí</l><r><s n="vblex"/><s n="pii"/><s n="impers"/><s n="sp"/></r></p></e>
      <e><p><l>ainn</l><r><s n="vblex"/><s n="pii"/><s n="p1"/><s n="sg"/></r></p></e>
      <e><p><l>aimis</l><r><s n="vblex"/><s n="pii"/><s n="p1"/><s n="pl"/></r></p></e>
      <e><p><l>á</l><r><s n="vblex"/><s n="pii"/><s n="p2"/><s n="sg"/></r></p></e>
      <e><p><l>adh</l><r><s n="vblex"/><s n="pii"/><s n="p2"/><s n="pl"/></r></p></e>
      <e><p><l>adh</l><r><s n="vblex"/><s n="pii"/><s n="p3"/><s n="sg"/></r></p></e>
      <e><p><l>aidís</l><r><s n="vblex"/><s n="pii"/><s n="p3"/><s n="pl"/></r></p></e>
      <e><p><l>a</l><r><s n="vblex"/><s n="pp"/></r></p></e>
      <e><p><l>ann</l><r><s n="vblex"/><s n="pres"/></r></p></e>
      <e><p><l>ar</l><r><s n="vblex"/><s n="pres"/><s n="impers"/><s n="sp"/></r></p></e>
      <e><p><l>aim</l><r><s n="vblex"/><s n="pres"/><s n="p1"/><s n="sg"/></r></p></e>
      <e><p><l>aimid</l><r><s n="vblex"/><s n="pres"/><s n="p1"/><s n="pl"/></r></p></e>
      <e><p><l>a</l><r><s n="vblex"/><s n="prs"/></r></p></e>
      <e><p><l>aimid</l><r><s n="vblex"/><s n="prs"/><s n="p1"/><s n="pl"/></r></p></e>
    </pardef>

    <pardef n="cúra/m__n_m">
      <e><p><l>im</l><r>m<s n="n"/><s n="m"/><s n="sg"/><s n="gen"/></r></p></e>
      <e><p><l>m</l><r>m<s n="n"/><s n="m"/><s n="sg"/><s n="nom"/></r></p></e>
      <e><p><l>imí</l><r>m<s n="n"/><s n="m"/><s n="pl"/><s n="gen"/></r></p></e>
      <e><p><l>imí</l><r>m<s n="n"/><s n="m"/><s n="pl"/><s n="nom"/></r></p></e>
    </pardef>

    <pardef n="tro/st__n_f">
      <e><p><l>iste</l><r>st<s n="n"/><s n="f"/><s n="sg"/><s n="gen"/></r></p></e>
      <e><p><l>st</l><r>st<s n="n"/><s n="f"/><s n="sg"/><s n="nom"/></r></p></e>
      <e><p><l>stanna</l><r>st<s n="n"/><s n="f"/><s n="pl"/><s n="gen"/></r></p></e>
      <e><p><l>stanna</l><r>st<s n="n"/><s n="f"/><s n="pl"/><s n="nom"/></r></p></e>
    </pardef>

    <pardef n="to/gh__vblex">
      <e><p><l>ghfaidh</l><r>gh<s n="vblex"/><s n="fti"/></r></p></e>
      <e><p><l>ghfar</l><r>gh<s n="vblex"/><s n="fti"/><s n="impers"/><s n="sp"/></r></p></e>
      <e><p><l>ghfaimid</l><r>gh<s n="vblex"/><s n="fti"/><s n="p1"/><s n="pl"/></r></p></e>
      <e><p><l>fa</l><r>gh<s n="vblex"/><s n="ger"/><s n="sg"/><s n="gen"/></r></p></e>
      <e><p><l>ghadh</l><r>gh<s n="vblex"/><s n="ger"/><s n="sg"/><s n="nom"/></r></p></e>
      <e><p><l>ghaim</l><r>gh<s n="vblex"/><s n="imp"/><s n="p1"/><s n="sg"/></r></p></e>
      <e><p><l>ghaimis</l><r>gh<s n="vblex"/><s n="imp"/><s n="p1"/><s n="pl"/></r></p></e>
      <e><p><l>gh</l><r>gh<s n="vblex"/><s n="imp"/><s n="p2"/><s n="sg"/></r></p></e>
      <e><p><l>ghaigí</l><r>gh<s n="vblex"/><s n="imp"/><s n="p2"/><s n="pl"/></r></p></e>
      <e><p><l>ghadh</l><r>gh<s n="vblex"/><s n="imp"/><s n="p3"/><s n="sg"/></r></p></e>
      <e><p><l>ghaidís</l><r>gh<s n="vblex"/><s n="imp"/><s n="p3"/><s n="pl"/></r></p></e>
      <e><p><l>ghadh</l><r>gh<s n="vblex"/><s n="past"/><s n="impers"/><s n="sp"/></r></p></e>
      <e><p><l>fa</l><r>gh<s n="vblex"/><s n="pp"/></r></p></e>
      <e><p><l>ghann</l><r>gh<s n="vblex"/><s n="pres"/></r></p></e>
      <e><p><l>ghtar</l><r>gh<s n="vblex"/><s n="pres"/><s n="impers"/><s n="sp"/></r></p></e>
      <e><p><l>ghaim</l><r>gh<s n="vblex"/><s n="pres"/><s n="p1"/><s n="sg"/></r></p></e>
      <e><p><l>ghaimid</l><r>gh<s n="vblex"/><s n="pres"/><s n="p1"/><s n="pl"/></r></p></e>
    </pardef>

    <pardef n="im/eall__n_m">
      <e><p><l>ill</l><r>eall<s n="n"/><s n="m"/><s n="sg"/><s n="gen"/></r></p></e>
      <e><p><l>eall</l><r>eall<s n="n"/><s n="m"/><s n="sg"/><s n="nom"/></r></p></e>
      <e><p><l>eall</l><r>eall<s n="n"/><s n="m"/><s n="pl"/><s n="gen"/></r></p></e>
      <e><p><l>ill</l><r>eall<s n="n"/><s n="m"/><s n="pl"/><s n="nom"/></r></p></e>
    </pardef>

    <pardef n="lu/ch__n_f">
      <e><p><l>iche</l><r>ch<s n="n"/><s n="f"/><s n="sg"/><s n="gen"/></r></p></e>
      <e><p><l>ch</l><r>ch<s n="n"/><s n="f"/><s n="sg"/><s n="nom"/></r></p></e>
      <e><p><l>ch</l><r>ch<s n="n"/><s n="f"/><s n="pl"/><s n="gen"/></r></p></e>
      <e><p><l>cha</l><r>ch<s n="n"/><s n="f"/><s n="pl"/><s n="nom"/></r></p></e>
    </pardef>

    <pardef n="scait/heamh__n_m">
      <e><p><l>himh</l><r>heamh<s n="n"/><s n="m"/><s n="sg"/><s n="gen"/></r></p></e>
      <e><p><l>heamh</l><r>heamh<s n="n"/><s n="m"/><s n="sg"/><s n="nom"/></r></p></e>
      <e><p><l>í</l><r>heamh<s n="n"/><s n="m"/><s n="pl"/><s n="nom"/></r></p></e>
    </pardef>

    <pardef n="ta/lamh__n_m">
      <e><p><l>laimh</l><r>lamh<s n="n"/><s n="m"/><s n="sg"/><s n="gen"/></r></p></e>
      <e><p><l>lamh</l><r>lamh<s n="n"/><s n="m"/><s n="sg"/><s n="nom"/></r></p></e>
      <e><p><l>ilte</l><r>lamh<s n="n"/><s n="m"/><s n="pl"/><s n="nom"/></r></p></e>
    </pardef>

    <pardef n="fo/lamh__adj">
      <e><p><l>laimh</l><r>lamh<s n="adj"/><s n="m"/><s n="sg"/><s n="gen"/></r></p></e>
      <e><p><l>ilmhe</l><r>lamh<s n="adj"/><s n="f"/><s n="sg"/><s n="gen"/></r></p></e>
      <e><p><l>lamh</l><r>lamh<s n="adj"/><s n="mf"/><s n="sg"/><s n="nom"/></r></p></e>
      <e><p><l>lmha</l><r>lamh<s n="adj"/><s n="mf"/><s n="pl"/><s n="nom"/></r></p></e>
    </pardef>

    <pardef n="c/ith__n_m">
      <e><p><l>eatha</l><r>ith<s n="n"/><s n="m"/><s n="sg"/><s n="gen"/></r></p></e>
      <e><p><l>ith</l><r>ith<s n="n"/><s n="m"/><s n="sg"/><s n="nom"/></r></p></e>
      <e><p><l>eathanna</l><r>ith<s n="n"/><s n="m"/><s n="pl"/><s n="gen"/></r></p></e>
      <e><p><l>eathanna</l><r>ith<s n="n"/><s n="m"/><s n="pl"/><s n="nom"/></r></p></e>
    </pardef>

    <pardef n="beo__n_m">
      <e><p><l></l><r><s n="n"/><s n="m"/><s n="sg"/><s n="gen"/></r></p></e>
      <e><p><l></l><r><s n="n"/><s n="m"/><s n="sg"/><s n="nom"/></r></p></e>
      <e><p><l></l><r><s n="n"/><s n="m"/><s n="pl"/><s n="gen"/></r></p></e>
      <e><p><l></l><r><s n="n"/><s n="m"/><s n="pl"/><s n="nom"/></r></p></e>
    </pardef>

    <pardef n="fo/llas__adj">
      <e><p><l>llais</l><r>llas<s n="adj"/><s n="m"/><s n="sg"/><s n="gen"/></r></p></e>
      <e><p><l>ilse</l><r>llas<s n="adj"/><s n="f"/><s n="sg"/><s n="gen"/></r></p></e>
      <e><p><l>llas</l><r>llas<s n="adj"/><s n="mf"/><s n="sg"/><s n="nom"/></r></p></e>
      <e><p><l>llasa</l><r>llas<s n="adj"/><s n="mf"/><s n="pl"/><s n="nom"/></r></p></e>
    </pardef>

    <pardef n="laí/on__n_m">
      <e><p><l>n</l><r>on<s n="n"/><s n="m"/><s n="sg"/><s n="gen"/></r></p></e>
      <e><p><l>on</l><r>on<s n="n"/><s n="m"/><s n="sg"/><s n="nom"/></r></p></e>
    </pardef>

    <pardef n="cabh/ail__n_f">
      <e><p><l>lach</l><r>ail<s n="n"/><s n="f"/><s n="sg"/><s n="gen"/></r></p></e>
      <e><p><l>ail</l><r>ail<s n="n"/><s n="f"/><s n="sg"/><s n="nom"/></r></p></e>
      <e><p><l>lacha</l><r>ail<s n="n"/><s n="f"/><s n="pl"/><s n="gen"/></r></p></e>
      <e><p><l>lacha</l><r>ail<s n="n"/><s n="f"/><s n="pl"/><s n="nom"/></r></p></e>
    </pardef>

    <pardef n="toigh/is__n_f">
      <e><p><l>se</l><r>is<s n="n"/><s n="f"/><s n="sg"/><s n="gen"/></r></p></e>
      <e><p><l>is</l><r>is<s n="n"/><s n="f"/><s n="sg"/><s n="nom"/></r></p></e>
    </pardef>

    <pardef n="sná/mh__vblex">
      <e><p><l>mhfaidh</l><r>mh<s n="vblex"/><s n="fti"/></r></p></e>
      <e><p><l>mhfar</l><r>mh<s n="vblex"/><s n="fti"/><s n="impers"/><s n="sp"/></r></p></e>
      <e><p><l>mhfaimid</l><r>mh<s n="vblex"/><s n="fti"/><s n="p1"/><s n="pl"/></r></p></e>
      <e><p><l>mhfaí</l><r>mh<s n="vblex"/><s n="cni"/><s n="impers"/><s n="sp"/></r></p></e>
      <e><p><l>mhfainn</l><r>mh<s n="vblex"/><s n="cni"/><s n="p1"/><s n="sg"/></r></p></e>
      <e><p><l>mhfaimis</l><r>mh<s n="vblex"/><s n="cni"/><s n="p1"/><s n="pl"/></r></p></e>
      <e><p><l>mhfá</l><r>mh<s n="vblex"/><s n="cni"/><s n="p2"/><s n="sg"/></r></p></e>
      <e><p><l>mhfadh</l><r>mh<s n="vblex"/><s n="cni"/><s n="p2"/><s n="pl"/></r></p></e>
      <e><p><l>mhfadh</l><r>mh<s n="vblex"/><s n="cni"/><s n="p3"/><s n="sg"/></r></p></e>
      <e><p><l>mhfaidís</l><r>mh<s n="vblex"/><s n="cni"/><s n="p3"/><s n="pl"/></r></p></e>
      <e><p><l>mhaim</l><r>mh<s n="vblex"/><s n="imp"/><s n="p1"/><s n="sg"/></r></p></e>
      <e><p><l>mhaimis</l><r>mh<s n="vblex"/><s n="imp"/><s n="p1"/><s n="pl"/></r></p></e>
      <e><p><l>mh</l><r>mh<s n="vblex"/><s n="imp"/><s n="p2"/><s n="sg"/></r></p></e>
      <e><p><l>mhaigí</l><r>mh<s n="vblex"/><s n="imp"/><s n="p2"/><s n="pl"/></r></p></e>
      <e><p><l>mhadh</l><r>mh<s n="vblex"/><s n="imp"/><s n="p3"/><s n="sg"/></r></p></e>
      <e><p><l>mhaidís</l><r>mh<s n="vblex"/><s n="imp"/><s n="p3"/><s n="pl"/></r></p></e>
      <e><p><l>mh</l><r>mh<s n="vblex"/><s n="past"/></r></p></e>
      <e><p><l>mhadh</l><r>mh<s n="vblex"/><s n="past"/><s n="impers"/><s n="sp"/></r></p></e>
      <e><p><l>mhamar</l><r>mh<s n="vblex"/><s n="past"/><s n="p1"/><s n="pl"/></r></p></e>
      <e><p><l>mhadar</l><r>mh<s n="vblex"/><s n="past"/><s n="p3"/><s n="pl"/></r></p></e>
      <e><p><l>mhtaí</l><r>mh<s n="vblex"/><s n="pii"/><s n="impers"/><s n="sp"/></r></p></e>
      <e><p><l>mhainn</l><r>mh<s n="vblex"/><s n="pii"/><s n="p1"/><s n="sg"/></r></p></e>
      <e><p><l>mhaimis</l><r>mh<s n="vblex"/><s n="pii"/><s n="p1"/><s n="pl"/></r></p></e>
      <e><p><l>mhtá</l><r>mh<s n="vblex"/><s n="pii"/><s n="p2"/><s n="sg"/></r></p></e>
      <e><p><l>mhadh</l><r>mh<s n="vblex"/><s n="pii"/><s n="p2"/><s n="pl"/></r></p></e>
      <e><p><l>mhadh</l><r>mh<s n="vblex"/><s n="pii"/><s n="p3"/><s n="sg"/></r></p></e>
      <e><p><l>mhaidís</l><r>mh<s n="vblex"/><s n="pii"/><s n="p3"/><s n="pl"/></r></p></e>
      <e><p><l>fa</l><r>mh<s n="vblex"/><s n="pp"/></r></p></e>
      <e><p><l>mhann</l><r>mh<s n="vblex"/><s n="pres"/></r></p></e>
      <e><p><l>mhtar</l><r>mh<s n="vblex"/><s n="pres"/><s n="impers"/><s n="sp"/></r></p></e>
      <e><p><l>mhaim</l><r>mh<s n="vblex"/><s n="pres"/><s n="p1"/><s n="sg"/></r></p></e>
      <e><p><l>mhaimid</l><r>mh<s n="vblex"/><s n="pres"/><s n="p1"/><s n="pl"/></r></p></e>
      <e><p><l>mha</l><r>mh<s n="vblex"/><s n="prs"/></r></p></e>
      <e><p><l>mhaimid</l><r>mh<s n="vblex"/><s n="prs"/><s n="p1"/><s n="pl"/></r></p></e>
    </pardef>

    <pardef n="l/iag__n_f">
      <e><p><l>éige</l><r>iag<s n="n"/><s n="f"/><s n="sg"/><s n="gen"/></r></p></e>
      <e><p><l>iag</l><r>iag<s n="n"/><s n="f"/><s n="sg"/><s n="nom"/></r></p></e>
      <e><p><l>iag</l><r>iag<s n="n"/><s n="f"/><s n="pl"/><s n="gen"/></r></p></e>
      <e><p><l>iaga</l><r>iag<s n="n"/><s n="f"/><s n="pl"/><s n="nom"/></r></p></e>
    </pardef>

    <pardef n="/iall__n_f">
      <e><p><l>éille</l><r>iall<s n="n"/><s n="f"/><s n="sg"/><s n="gen"/></r></p></e>
      <e><p><l>iall</l><r>iall<s n="n"/><s n="f"/><s n="sg"/><s n="nom"/></r></p></e>
      <e><p><l>éill</l><r>iall<s n="n"/><s n="f"/><s n="sg"/><s n="dat"/></r></p></e>
      <e><p><l>iallacha</l><r>iall<s n="n"/><s n="f"/><s n="pl"/><s n="gen"/></r></p></e>
      <e><p><l>iallacha</l><r>iall<s n="n"/><s n="f"/><s n="pl"/><s n="nom"/></r></p></e>
    </pardef>

    <pardef n="deamhandíb/irt__n_f">
      <e><p><l>eartha</l><r>irt<s n="n"/><s n="f"/><s n="sg"/><s n="gen"/></r></p></e>
      <e><p><l>irt</l><r>irt<s n="n"/><s n="f"/><s n="sg"/><s n="nom"/></r></p></e>
      <e><p><l>irtí</l><r>irt<s n="n"/><s n="f"/><s n="pl"/><s n="gen"/></r></p></e>
      <e><p><l>irtí</l><r>irt<s n="n"/><s n="f"/><s n="pl"/><s n="nom"/></r></p></e>
    </pardef>

    <pardef n="cos/air__n_f">
      <e><p><l>rach</l><r>air<s n="n"/><s n="f"/><s n="sg"/><s n="gen"/></r></p></e>
      <e><p><l>air</l><r>air<s n="n"/><s n="f"/><s n="sg"/><s n="nom"/></r></p></e>
    </pardef>

    <pardef n="/ó__n_m">
      <e><p><l>uí</l><r>ó<s n="n"/><s n="m"/><s n="sg"/><s n="gen"/></r></p></e>
      <e><p><l>ó</l><r>ó<s n="n"/><s n="m"/><s n="sg"/><s n="nom"/></r></p></e>
      <e><p><l>óí</l><r>ó<s n="n"/><s n="m"/><s n="pl"/><s n="nom"/></r></p></e>
    </pardef>

    <pardef n="figiú/r__n_m">
      <e><p><l>ir</l><r>r<s n="n"/><s n="m"/><s n="sg"/><s n="gen"/></r></p></e>
      <e><p><l>r</l><r>r<s n="n"/><s n="m"/><s n="sg"/><s n="nom"/></r></p></e>
      <e><p><l>irí</l><r>r<s n="n"/><s n="m"/><s n="pl"/><s n="gen"/></r></p></e>
      <e><p><l>irí</l><r>r<s n="n"/><s n="m"/><s n="pl"/><s n="nom"/></r></p></e>
    </pardef>

    <pardef n="longbhá__n_m">
      <e><p><l>ite</l><r><s n="n"/><s n="m"/><s n="sg"/><s n="gen"/></r></p></e>
      <e><p><l></l><r><s n="n"/><s n="m"/><s n="sg"/><s n="nom"/></r></p></e>
      <e><p><l>ití</l><r><s n="n"/><s n="m"/><s n="pl"/><s n="nom"/></r></p></e>
    </pardef>

    <pardef n="sú/igh__vblex">
      <e><p><l>faidh</l><r>igh<s n="vblex"/><s n="fti"/></r></p></e>
      <e><p><l>far</l><r>igh<s n="vblex"/><s n="fti"/><s n="impers"/><s n="sp"/></r></p></e>
      <e><p><l>faimid</l><r>igh<s n="vblex"/><s n="fti"/><s n="p1"/><s n="pl"/></r></p></e>
      <e><p><l>faí</l><r>igh<s n="vblex"/><s n="cni"/><s n="impers"/><s n="sp"/></r></p></e>
      <e><p><l>fainn</l><r>igh<s n="vblex"/><s n="cni"/><s n="p1"/><s n="sg"/></r></p></e>
      <e><p><l>faimis</l><r>igh<s n="vblex"/><s n="cni"/><s n="p1"/><s n="pl"/></r></p></e>
      <e><p><l>fá</l><r>igh<s n="vblex"/><s n="cni"/><s n="p2"/><s n="sg"/></r></p></e>
      <e><p><l>fadh</l><r>igh<s n="vblex"/><s n="cni"/><s n="p2"/><s n="pl"/></r></p></e>
      <e><p><l>fadh</l><r>igh<s n="vblex"/><s n="cni"/><s n="p3"/><s n="sg"/></r></p></e>
      <e><p><l>faidís</l><r>igh<s n="vblex"/><s n="cni"/><s n="p3"/><s n="pl"/></r></p></e>
      <e><p><l>ite</l><r>igh<s n="vblex"/><s n="ger"/><s n="sg"/><s n="gen"/></r></p></e>
      <e><p><l></l><r>igh<s n="vblex"/><s n="ger"/><s n="sg"/><s n="nom"/></r></p></e>
      <e><p><l>im</l><r>igh<s n="vblex"/><s n="imp"/><s n="p1"/><s n="sg"/></r></p></e>
      <e><p><l>imis</l><r>igh<s n="vblex"/><s n="imp"/><s n="p1"/><s n="pl"/></r></p></e>
      <e><p><l>igh</l><r>igh<s n="vblex"/><s n="imp"/><s n="p2"/><s n="sg"/></r></p></e>
      <e><p><l>igí</l><r>igh<s n="vblex"/><s n="imp"/><s n="p2"/><s n="pl"/></r></p></e>
      <e><p><l>dh</l><r>igh<s n="vblex"/><s n="imp"/><s n="p3"/><s n="sg"/></r></p></e>
      <e><p><l>idís</l><r>igh<s n="vblex"/><s n="imp"/><s n="p3"/><s n="pl"/></r></p></e>
      <e><p><l>igh</l><r>igh<s n="vblex"/><s n="past"/></r></p></e>
      <e><p><l>dh</l><r>igh<s n="vblex"/><s n="past"/><s n="impers"/><s n="sp"/></r></p></e>
      <e><p><l>mar</l><r>igh<s n="vblex"/><s n="past"/><s n="p1"/><s n="pl"/></r></p></e>
      <e><p><l>dar</l><r>igh<s n="vblex"/><s n="past"/><s n="p3"/><s n="pl"/></r></p></e>
      <e><p><l>ití</l><r>igh<s n="vblex"/><s n="pii"/><s n="impers"/><s n="sp"/></r></p></e>
      <e><p><l>inn</l><r>igh<s n="vblex"/><s n="pii"/><s n="p1"/><s n="sg"/></r></p></e>
      <e><p><l>imis</l><r>igh<s n="vblex"/><s n="pii"/><s n="p1"/><s n="pl"/></r></p></e>
      <e><p><l>iteá</l><r>igh<s n="vblex"/><s n="pii"/><s n="p2"/><s n="sg"/></r></p></e>
      <e><p><l>dh</l><r>igh<s n="vblex"/><s n="pii"/><s n="p2"/><s n="pl"/></r></p></e>
      <e><p><l>dh</l><r>igh<s n="vblex"/><s n="pii"/><s n="p3"/><s n="sg"/></r></p></e>
      <e><p><l>idís</l><r>igh<s n="vblex"/><s n="pii"/><s n="p3"/><s n="pl"/></r></p></e>
      <e><p><l>ite</l><r>igh<s n="vblex"/><s n="pp"/></r></p></e>
      <e><p><l>nn</l><r>igh<s n="vblex"/><s n="pres"/></r></p></e>
      <e><p><l>itear</l><r>igh<s n="vblex"/><s n="pres"/><s n="impers"/><s n="sp"/></r></p></e>
      <e><p><l>im</l><r>igh<s n="vblex"/><s n="pres"/><s n="p1"/><s n="sg"/></r></p></e>
      <e><p><l>imid</l><r>igh<s n="vblex"/><s n="pres"/><s n="p1"/><s n="pl"/></r></p></e>
      <e><p><l></l><r>igh<s n="vblex"/><s n="prs"/></r></p></e>
      <e><p><l>imid</l><r>igh<s n="vblex"/><s n="prs"/><s n="p1"/><s n="pl"/></r></p></e>
    </pardef>

    <pardef n="até/amh__n_m">
      <e><p><l>ite</l><r>amh<s n="n"/><s n="m"/><s n="sg"/><s n="gen"/></r></p></e>
      <e><p><l>amh</l><r>amh<s n="n"/><s n="m"/><s n="sg"/><s n="nom"/></r></p></e>
    </pardef>

    <pardef n="c/ill__n_f">
      <e><p><l>ille</l><r>ill<s n="n"/><s n="f"/><s n="sg"/><s n="gen"/></r></p></e>
      <e><p><l>ill</l><r>ill<s n="n"/><s n="f"/><s n="sg"/><s n="nom"/></r></p></e>
      <e><p><l>eall</l><r>ill<s n="n"/><s n="f"/><s n="pl"/><s n="gen"/></r></p></e>
      <e><p><l>ealla</l><r>ill<s n="n"/><s n="f"/><s n="pl"/><s n="nom"/></r></p></e>
    </pardef>

    <pardef n="máthairthí/r__n_f">
      <e><p><l>re</l><r>r<s n="n"/><s n="f"/><s n="sg"/><s n="gen"/></r></p></e>
      <e><p><l>r</l><r>r<s n="n"/><s n="f"/><s n="sg"/><s n="nom"/></r></p></e>
      <e><p><l>ortha</l><r>r<s n="n"/><s n="f"/><s n="pl"/><s n="nom"/></r></p></e>
    </pardef>

    <pardef n="c/eap__n_m">
      <e><p><l>ip</l><r>eap<s n="n"/><s n="m"/><s n="sg"/><s n="gen"/></r></p></e>
      <e><p><l>eap</l><r>eap<s n="n"/><s n="m"/><s n="sg"/><s n="nom"/></r></p></e>
      <e><p><l>eap</l><r>eap<s n="n"/><s n="m"/><s n="pl"/><s n="gen"/></r></p></e>
      <e><p><l>eapa</l><r>eap<s n="n"/><s n="m"/><s n="pl"/><s n="nom"/></r></p></e>
    </pardef>

    <pardef n="Samh/ain__n_f">
      <e><p><l>na</l><r>ain<s n="n"/><s n="f"/><s n="sg"/><s n="gen"/></r></p></e>
      <e><p><l>ain</l><r>ain<s n="n"/><s n="f"/><s n="sg"/><s n="nom"/></r></p></e>
      <e><p><l>nacha</l><r>ain<s n="n"/><s n="f"/><s n="pl"/><s n="gen"/></r></p></e>
      <e><p><l>nacha</l><r>ain<s n="n"/><s n="f"/><s n="pl"/><s n="nom"/></r></p></e>
    </pardef>

    <pardef n="dosaen__n_m">
      <e><p><l></l><r><s n="n"/><s n="m"/><s n="sg"/><s n="gen"/></r></p></e>
      <e><p><l></l><r><s n="n"/><s n="m"/><s n="sg"/><s n="nom"/></r></p></e>
      <e><p><l>acha</l><r><s n="n"/><s n="m"/><s n="pl"/><s n="nom"/></r></p></e>
    </pardef>

    <pardef n="go/b__n_m">
      <e><p><l>ib</l><r>b<s n="n"/><s n="m"/><s n="sg"/><s n="gen"/></r></p></e>
      <e><p><l>b</l><r>b<s n="n"/><s n="m"/><s n="sg"/><s n="nom"/></r></p></e>
      <e><p><l>b</l><r>b<s n="n"/><s n="m"/><s n="pl"/><s n="gen"/></r></p></e>
      <e><p><l>ba</l><r>b<s n="n"/><s n="m"/><s n="pl"/><s n="nom"/></r></p></e>
    </pardef>

    <pardef n="to/rc__n_m">
      <e><p><l>irc</l><r>rc<s n="n"/><s n="m"/><s n="sg"/><s n="gen"/></r></p></e>
      <e><p><l>rc</l><r>rc<s n="n"/><s n="m"/><s n="sg"/><s n="nom"/></r></p></e>
      <e><p><l>rc</l><r>rc<s n="n"/><s n="m"/><s n="pl"/><s n="gen"/></r></p></e>
      <e><p><l>irc</l><r>rc<s n="n"/><s n="m"/><s n="pl"/><s n="nom"/></r></p></e>
    </pardef>

    <pardef n="gannch/uid__n_f">
      <e><p><l>oda</l><r>uid<s n="n"/><s n="f"/><s n="sg"/><s n="gen"/></r></p></e>
      <e><p><l>uid</l><r>uid<s n="n"/><s n="f"/><s n="sg"/><s n="nom"/></r></p></e>
    </pardef>

    <pardef n="diamh/air__adj">
      <e><p><l>air</l><r>air<s n="adj"/><s n="m"/><s n="sg"/><s n="gen"/></r></p></e>
      <e><p><l>aire</l><r>air<s n="adj"/><s n="f"/><s n="sg"/><s n="gen"/></r></p></e>
      <e><p><l>air</l><r>air<s n="adj"/><s n="mf"/><s n="sg"/><s n="nom"/></r></p></e>
      <e><p><l>ra</l><r>air<s n="adj"/><s n="mf"/><s n="pl"/><s n="nom"/></r></p></e>
    </pardef>

    <pardef n="ua/sal__n_m">
      <e><p><l>sail</l><r>sal<s n="n"/><s n="m"/><s n="sg"/><s n="gen"/></r></p></e>
      <e><p><l>sal</l><r>sal<s n="n"/><s n="m"/><s n="sg"/><s n="nom"/></r></p></e>
      <e><p><l>isle</l><r>sal<s n="n"/><s n="m"/><s n="pl"/><s n="gen"/></r></p></e>
      <e><p><l>isle</l><r>sal<s n="n"/><s n="m"/><s n="pl"/><s n="nom"/></r></p></e>
    </pardef>

    <pardef n="aithris__vblex">
      <e><p><l>eoidh</l><r><s n="vblex"/><s n="fti"/></r></p></e>
      <e><p><l>eofar</l><r><s n="vblex"/><s n="fti"/><s n="impers"/><s n="sp"/></r></p></e>
      <e><p><l>eoimid</l><r><s n="vblex"/><s n="fti"/><s n="p1"/><s n="pl"/></r></p></e>
      <e><p><l>eofaí</l><r><s n="vblex"/><s n="cni"/><s n="impers"/><s n="sp"/></r></p></e>
      <e><p><l>eoinn</l><r><s n="vblex"/><s n="cni"/><s n="p1"/><s n="sg"/></r></p></e>
      <e><p><l>eoimis</l><r><s n="vblex"/><s n="cni"/><s n="p1"/><s n="pl"/></r></p></e>
      <e><p><l>eofá</l><r><s n="vblex"/><s n="cni"/><s n="p2"/><s n="sg"/></r></p></e>
      <e><p><l>eodh</l><r><s n="vblex"/><s n="cni"/><s n="p2"/><s n="pl"/></r></p></e>
      <e><p><l>eodh</l><r><s n="vblex"/><s n="cni"/><s n="p3"/><s n="sg"/></r></p></e>
      <e><p><l>eoidís</l><r><s n="vblex"/><s n="cni"/><s n="p3"/><s n="pl"/></r></p></e>
      <e><p><l>ím</l><r><s n="vblex"/><s n="imp"/><s n="p1"/><s n="sg"/></r></p></e>
      <e><p><l>ímis</l><r><s n="vblex"/><s n="imp"/><s n="p1"/><s n="pl"/></r></p></e>
      <e><p><l></l><r><s n="vblex"/><s n="imp"/><s n="p2"/><s n="sg"/></r></p></e>
      <e><p><l>ígí</l><r><s n="vblex"/><s n="imp"/><s n="p2"/><s n="pl"/></r></p></e>
      <e><p><l>íodh</l><r><s n="vblex"/><s n="imp"/><s n="p3"/><s n="sg"/></r></p></e>
      <e><p><l>ídís</l><r><s n="vblex"/><s n="imp"/><s n="p3"/><s n="pl"/></r></p></e>
      <e><p><l></l><r><s n="vblex"/><s n="past"/></r></p></e>
      <e><p><l>íodh</l><r><s n="vblex"/><s n="past"/><s n="impers"/><s n="sp"/></r></p></e>
      <e><p><l>íomar</l><r><s n="vblex"/><s n="past"/><s n="p1"/><s n="pl"/></r></p></e>
      <e><p><l>íodar</l><r><s n="vblex"/><s n="past"/><s n="p3"/><s n="pl"/></r></p></e>
      <e><p><l>ítí</l><r><s n="vblex"/><s n="pii"/><s n="impers"/><s n="sp"/></r></p></e>
      <e><p><l>ínn</l><r><s n="vblex"/><s n="pii"/><s n="p1"/><s n="sg"/></r></p></e>
      <e><p><l>ímis</l><r><s n="vblex"/><s n="pii"/><s n="p1"/><s n="pl"/></r></p></e>
      <e><p><l>íteá</l><r><s n="vblex"/><s n="pii"/><s n="p2"/><s n="sg"/></r></p></e>
      <e><p><l>íodh</l><r><s n="vblex"/><s n="pii"/><s n="p2"/><s n="pl"/></r></p></e>
      <e><p><l>íodh</l><r><s n="vblex"/><s n="pii"/><s n="p3"/><s n="sg"/></r></p></e>
      <e><p><l>ídís</l><r><s n="vblex"/><s n="pii"/><s n="p3"/><s n="pl"/></r></p></e>
      <e><p><l>te</l><r><s n="vblex"/><s n="pp"/></r></p></e>
      <e><p><l>íonn</l><r><s n="vblex"/><s n="pres"/></r></p></e>
      <e><p><l>ítear</l><r><s n="vblex"/><s n="pres"/><s n="impers"/><s n="sp"/></r></p></e>
      <e><p><l>ím</l><r><s n="vblex"/><s n="pres"/><s n="p1"/><s n="sg"/></r></p></e>
      <e><p><l>ímid</l><r><s n="vblex"/><s n="pres"/><s n="p1"/><s n="pl"/></r></p></e>
      <e><p><l>í</l><r><s n="vblex"/><s n="prs"/></r></p></e>
      <e><p><l>ímid</l><r><s n="vblex"/><s n="prs"/><s n="p1"/><s n="pl"/></r></p></e>
    </pardef>

    <pardef n="le/amh__adj">
      <e><p><l>amh</l><r>amh<s n="adj"/><s n="m"/><s n="sg"/><s n="gen"/></r></p></e>
      <e><p><l>imhe</l><r>amh<s n="adj"/><s n="f"/><s n="sg"/><s n="gen"/></r></p></e>
      <e><p><l>amh</l><r>amh<s n="adj"/><s n="mf"/><s n="sg"/><s n="nom"/></r></p></e>
      <e><p><l>amha</l><r>amh<s n="adj"/><s n="mf"/><s n="pl"/><s n="nom"/></r></p></e>
    </pardef>

    <pardef n="cú/b__n_f">
      <e><p><l>ibe</l><r>b<s n="n"/><s n="f"/><s n="sg"/><s n="gen"/></r></p></e>
      <e><p><l>b</l><r>b<s n="n"/><s n="f"/><s n="sg"/><s n="nom"/></r></p></e>
      <e><p><l>b</l><r>b<s n="n"/><s n="f"/><s n="pl"/><s n="gen"/></r></p></e>
      <e><p><l>ba</l><r>b<s n="n"/><s n="f"/><s n="pl"/><s n="nom"/></r></p></e>
    </pardef>

    <pardef n="ó/g__adj">
      <e><p><l>ig</l><r>g<s n="adj"/><s n="m"/><s n="sg"/><s n="gen"/></r></p></e>
      <e><p><l>ige</l><r>g<s n="adj"/><s n="f"/><s n="sg"/><s n="gen"/></r></p></e>
      <e><p><l>g</l><r>g<s n="adj"/><s n="mf"/><s n="sg"/><s n="nom"/></r></p></e>
      <e><p><l>ga</l><r>g<s n="adj"/><s n="mf"/><s n="pl"/><s n="nom"/></r></p></e>
    </pardef>

    <pardef n="scó/r__n_m">
      <e><p><l>ir</l><r>r<s n="n"/><s n="m"/><s n="sg"/><s n="gen"/></r></p></e>
      <e><p><l>r</l><r>r<s n="n"/><s n="m"/><s n="sg"/><s n="nom"/></r></p></e>
      <e><p><l>r</l><r>r<s n="n"/><s n="m"/><s n="pl"/><s n="gen"/></r></p></e>
      <e><p><l>rtha</l><r>r<s n="n"/><s n="m"/><s n="pl"/><s n="gen"/></r></p></e>
      <e><p><l>ir</l><r>r<s n="n"/><s n="m"/><s n="pl"/><s n="nom"/></r></p></e>
      <e><p><l>rtha</l><r>r<s n="n"/><s n="m"/><s n="pl"/><s n="nom"/></r></p></e>
    </pardef>

    <pardef n="go/nc__n_m">
      <e><p><l>inc</l><r>nc<s n="n"/><s n="m"/><s n="sg"/><s n="gen"/></r></p></e>
      <e><p><l>nc</l><r>nc<s n="n"/><s n="m"/><s n="sg"/><s n="nom"/></r></p></e>
    </pardef>

    <pardef n="có/ir__n_f">
      <e><p><l>ra</l><r>ir<s n="n"/><s n="f"/><s n="sg"/><s n="gen"/></r></p></e>
      <e><p><l>ir</l><r>ir<s n="n"/><s n="f"/><s n="sg"/><s n="nom"/></r></p></e>
      <e><p><l>racha</l><r>ir<s n="n"/><s n="f"/><s n="pl"/><s n="gen"/></r></p></e>
      <e><p><l>racha</l><r>ir<s n="n"/><s n="f"/><s n="pl"/><s n="nom"/></r></p></e>
    </pardef>

    <pardef n="co/rp__n_m">
      <e><p><l>irp</l><r>rp<s n="n"/><s n="m"/><s n="sg"/><s n="gen"/></r></p></e>
      <e><p><l>rp</l><r>rp<s n="n"/><s n="m"/><s n="sg"/><s n="nom"/></r></p></e>
      <e><p><l>rp</l><r>rp<s n="n"/><s n="m"/><s n="pl"/><s n="gen"/></r></p></e>
      <e><p><l>irp</l><r>rp<s n="n"/><s n="m"/><s n="pl"/><s n="nom"/></r></p></e>
    </pardef>

    <pardef n="ápa__n_m">
      <e><p><l></l><r><s n="n"/><s n="m"/><s n="sg"/><s n="gen"/></r></p></e>
      <e><p><l></l><r><s n="n"/><s n="m"/><s n="sg"/><s n="nom"/></r></p></e>
      <e><p><l>í</l><r><s n="n"/><s n="m"/><s n="pl"/><s n="gen"/></r></p></e>
      <e><p><l>í</l><r><s n="n"/><s n="m"/><s n="pl"/><s n="nom"/></r></p></e>
    </pardef>

    <pardef n="m/il__n_f">
      <e><p><l>eala</l><r>il<s n="n"/><s n="f"/><s n="sg"/><s n="gen"/></r></p></e>
      <e><p><l>il</l><r>il<s n="n"/><s n="f"/><s n="sg"/><s n="nom"/></r></p></e>
    </pardef>

    <pardef n="Buacha/ill__n_m">
      <e><p><l>lla</l><r>ill<s n="n"/><s n="m"/><s n="sg"/><s n="gen"/></r></p></e>
      <e><p><l>ill</l><r>ill<s n="n"/><s n="m"/><s n="sg"/><s n="nom"/></r></p></e>
      <e><p><l>illí</l><r>ill<s n="n"/><s n="m"/><s n="pl"/><s n="nom"/></r></p></e>
    </pardef>

    <pardef n="tait/in__vblex">
      <e><p><l>neoidh</l><r>in<s n="vblex"/><s n="fti"/></r></p></e>
      <e><p><l>neofar</l><r>in<s n="vblex"/><s n="fti"/><s n="impers"/><s n="sp"/></r></p></e>
      <e><p><l>neoimid</l><r>in<s n="vblex"/><s n="fti"/><s n="p1"/><s n="pl"/></r></p></e>
      <e><p><l>ním</l><r>in<s n="vblex"/><s n="imp"/><s n="p1"/><s n="sg"/></r></p></e>
      <e><p><l>nímis</l><r>in<s n="vblex"/><s n="imp"/><s n="p1"/><s n="pl"/></r></p></e>
      <e><p><l>in</l><r>in<s n="vblex"/><s n="imp"/><s n="p2"/><s n="sg"/></r></p></e>
      <e><p><l>nígí</l><r>in<s n="vblex"/><s n="imp"/><s n="p2"/><s n="pl"/></r></p></e>
      <e><p><l>níodh</l><r>in<s n="vblex"/><s n="imp"/><s n="p3"/><s n="sg"/></r></p></e>
      <e><p><l>nídís</l><r>in<s n="vblex"/><s n="imp"/><s n="p3"/><s n="pl"/></r></p></e>
      <e><p><l>níodh</l><r>in<s n="vblex"/><s n="past"/><s n="impers"/><s n="sp"/></r></p></e>
      <e><p><l>eanta</l><r>in<s n="vblex"/><s n="pp"/></r></p></e>
      <e><p><l>níonn</l><r>in<s n="vblex"/><s n="pres"/></r></p></e>
      <e><p><l>nítear</l><r>in<s n="vblex"/><s n="pres"/><s n="impers"/><s n="sp"/></r></p></e>
      <e><p><l>ním</l><r>in<s n="vblex"/><s n="pres"/><s n="p1"/><s n="sg"/></r></p></e>
      <e><p><l>nímid</l><r>in<s n="vblex"/><s n="pres"/><s n="p1"/><s n="pl"/></r></p></e>
    </pardef>

    <pardef n="giorria__n_m">
      <e><p><l></l><r><s n="n"/><s n="m"/><s n="sg"/><s n="gen"/></r></p></e>
      <e><p><l></l><r><s n="n"/><s n="m"/><s n="sg"/><s n="nom"/></r></p></e>
      <e><p><l>cha</l><r><s n="n"/><s n="m"/><s n="pl"/><s n="gen"/></r></p></e>
      <e><p><l>cha</l><r><s n="n"/><s n="m"/><s n="pl"/><s n="nom"/></r></p></e>
    </pardef>

    <pardef n="doil/bh__vblex">
      <e><p><l>bhfidh</l><r>bh<s n="vblex"/><s n="fti"/></r></p></e>
      <e><p><l>bhfear</l><r>bh<s n="vblex"/><s n="fti"/><s n="impers"/><s n="sp"/></r></p></e>
      <e><p><l>bhfimid</l><r>bh<s n="vblex"/><s n="fti"/><s n="p1"/><s n="pl"/></r></p></e>
      <e><p><l>fe</l><r>bh<s n="vblex"/><s n="ger"/><s n="sg"/><s n="gen"/></r></p></e>
      <e><p><l>bheadh</l><r>bh<s n="vblex"/><s n="ger"/><s n="sg"/><s n="nom"/></r></p></e>
      <e><p><l>bhim</l><r>bh<s n="vblex"/><s n="imp"/><s n="p1"/><s n="sg"/></r></p></e>
      <e><p><l>bhimis</l><r>bh<s n="vblex"/><s n="imp"/><s n="p1"/><s n="pl"/></r></p></e>
      <e><p><l>bh</l><r>bh<s n="vblex"/><s n="imp"/><s n="p2"/><s n="sg"/></r></p></e>
      <e><p><l>bhigí</l><r>bh<s n="vblex"/><s n="imp"/><s n="p2"/><s n="pl"/></r></p></e>
      <e><p><l>bheadh</l><r>bh<s n="vblex"/><s n="imp"/><s n="p3"/><s n="sg"/></r></p></e>
      <e><p><l>bhidís</l><r>bh<s n="vblex"/><s n="imp"/><s n="p3"/><s n="pl"/></r></p></e>
      <e><p><l>bheadh</l><r>bh<s n="vblex"/><s n="past"/><s n="impers"/><s n="sp"/></r></p></e>
      <e><p><l>fe</l><r>bh<s n="vblex"/><s n="pp"/></r></p></e>
      <e><p><l>bheann</l><r>bh<s n="vblex"/><s n="pres"/></r></p></e>
      <e><p><l>bhtear</l><r>bh<s n="vblex"/><s n="pres"/><s n="impers"/><s n="sp"/></r></p></e>
      <e><p><l>bhim</l><r>bh<s n="vblex"/><s n="pres"/><s n="p1"/><s n="sg"/></r></p></e>
      <e><p><l>bhimid</l><r>bh<s n="vblex"/><s n="pres"/><s n="p1"/><s n="pl"/></r></p></e>
    </pardef>

    <pardef n="ba__n_m">
      <e><p><l></l><r><s n="n"/><s n="m"/><s n="pl"/><s n="nom"/></r></p></e>
    </pardef>

    <pardef n="adh/r__n_m">
      <e><p><l>artha</l><r>r<s n="n"/><s n="m"/><s n="sg"/><s n="gen"/></r></p></e>
      <e><p><l>radh</l><r>r<s n="n"/><s n="m"/><s n="sg"/><s n="nom"/></r></p></e>
    </pardef>

    <pardef n="maoil/eann__n_m">
      <e><p><l>inn</l><r>eann<s n="n"/><s n="m"/><s n="sg"/><s n="gen"/></r></p></e>
      <e><p><l>eann</l><r>eann<s n="n"/><s n="m"/><s n="sg"/><s n="nom"/></r></p></e>
      <e><p><l>eann</l><r>eann<s n="n"/><s n="m"/><s n="pl"/><s n="gen"/></r></p></e>
      <e><p><l>eanna</l><r>eann<s n="n"/><s n="m"/><s n="pl"/><s n="nom"/></r></p></e>
    </pardef>

    <pardef n="la/sc__n_f">
      <e><p><l>isce</l><r>sc<s n="n"/><s n="f"/><s n="sg"/><s n="gen"/></r></p></e>
      <e><p><l>sc</l><r>sc<s n="n"/><s n="f"/><s n="sg"/><s n="nom"/></r></p></e>
      <e><p><l>sc</l><r>sc<s n="n"/><s n="f"/><s n="pl"/><s n="gen"/></r></p></e>
      <e><p><l>sca</l><r>sc<s n="n"/><s n="f"/><s n="pl"/><s n="nom"/></r></p></e>
    </pardef>

    <pardef n="meat/h__vblex">
      <e><p><l>hfaidh</l><r>h<s n="vblex"/><s n="fti"/></r></p></e>
      <e><p><l>hfar</l><r>h<s n="vblex"/><s n="fti"/><s n="impers"/><s n="sp"/></r></p></e>
      <e><p><l>hfaimid</l><r>h<s n="vblex"/><s n="fti"/><s n="p1"/><s n="pl"/></r></p></e>
      <e><p><l>hfaí</l><r>h<s n="vblex"/><s n="cni"/><s n="impers"/><s n="sp"/></r></p></e>
      <e><p><l>hfainn</l><r>h<s n="vblex"/><s n="cni"/><s n="p1"/><s n="sg"/></r></p></e>
      <e><p><l>hfaimis</l><r>h<s n="vblex"/><s n="cni"/><s n="p1"/><s n="pl"/></r></p></e>
      <e><p><l>hfá</l><r>h<s n="vblex"/><s n="cni"/><s n="p2"/><s n="sg"/></r></p></e>
      <e><p><l>hfadh</l><r>h<s n="vblex"/><s n="cni"/><s n="p2"/><s n="pl"/></r></p></e>
      <e><p><l>hfadh</l><r>h<s n="vblex"/><s n="cni"/><s n="p3"/><s n="sg"/></r></p></e>
      <e><p><l>hfaidís</l><r>h<s n="vblex"/><s n="cni"/><s n="p3"/><s n="pl"/></r></p></e>
      <e><p><l>haim</l><r>h<s n="vblex"/><s n="imp"/><s n="p1"/><s n="sg"/></r></p></e>
      <e><p><l>haimis</l><r>h<s n="vblex"/><s n="imp"/><s n="p1"/><s n="pl"/></r></p></e>
      <e><p><l>h</l><r>h<s n="vblex"/><s n="imp"/><s n="p2"/><s n="sg"/></r></p></e>
      <e><p><l>haigí</l><r>h<s n="vblex"/><s n="imp"/><s n="p2"/><s n="pl"/></r></p></e>
      <e><p><l>hadh</l><r>h<s n="vblex"/><s n="imp"/><s n="p3"/><s n="sg"/></r></p></e>
      <e><p><l>haidís</l><r>h<s n="vblex"/><s n="imp"/><s n="p3"/><s n="pl"/></r></p></e>
      <e><p><l>h</l><r>h<s n="vblex"/><s n="past"/></r></p></e>
      <e><p><l>hadh</l><r>h<s n="vblex"/><s n="past"/><s n="impers"/><s n="sp"/></r></p></e>
      <e><p><l>hamar</l><r>h<s n="vblex"/><s n="past"/><s n="p1"/><s n="pl"/></r></p></e>
      <e><p><l>hadar</l><r>h<s n="vblex"/><s n="past"/><s n="p3"/><s n="pl"/></r></p></e>
      <e><p><l>aí</l><r>h<s n="vblex"/><s n="pii"/><s n="impers"/><s n="sp"/></r></p></e>
      <e><p><l>hainn</l><r>h<s n="vblex"/><s n="pii"/><s n="p1"/><s n="sg"/></r></p></e>
      <e><p><l>haimis</l><r>h<s n="vblex"/><s n="pii"/><s n="p1"/><s n="pl"/></r></p></e>
      <e><p><l>á</l><r>h<s n="vblex"/><s n="pii"/><s n="p2"/><s n="sg"/></r></p></e>
      <e><p><l>hadh</l><r>h<s n="vblex"/><s n="pii"/><s n="p2"/><s n="pl"/></r></p></e>
      <e><p><l>hadh</l><r>h<s n="vblex"/><s n="pii"/><s n="p3"/><s n="sg"/></r></p></e>
      <e><p><l>haidís</l><r>h<s n="vblex"/><s n="pii"/><s n="p3"/><s n="pl"/></r></p></e>
      <e><p><l>a</l><r>h<s n="vblex"/><s n="pp"/></r></p></e>
      <e><p><l>hann</l><r>h<s n="vblex"/><s n="pres"/></r></p></e>
      <e><p><l>ar</l><r>h<s n="vblex"/><s n="pres"/><s n="impers"/><s n="sp"/></r></p></e>
      <e><p><l>haim</l><r>h<s n="vblex"/><s n="pres"/><s n="p1"/><s n="sg"/></r></p></e>
      <e><p><l>haimid</l><r>h<s n="vblex"/><s n="pres"/><s n="p1"/><s n="pl"/></r></p></e>
      <e><p><l>ha</l><r>h<s n="vblex"/><s n="prs"/></r></p></e>
      <e><p><l>haimid</l><r>h<s n="vblex"/><s n="prs"/><s n="p1"/><s n="pl"/></r></p></e>
    </pardef>

    <pardef n="ma/rc__n_m">
      <e><p><l>irc</l><r>rc<s n="n"/><s n="m"/><s n="sg"/><s n="gen"/></r></p></e>
      <e><p><l>rc</l><r>rc<s n="n"/><s n="m"/><s n="sg"/><s n="nom"/></r></p></e>
      <e><p><l>rcanna</l><r>rc<s n="n"/><s n="m"/><s n="pl"/><s n="gen"/></r></p></e>
      <e><p><l>rcanna</l><r>rc<s n="n"/><s n="m"/><s n="pl"/><s n="nom"/></r></p></e>
    </pardef>

    <pardef n="imscrío/bh__n_m">
      <e><p><l>fa</l><r>bh<s n="n"/><s n="m"/><s n="sg"/><s n="gen"/></r></p></e>
      <e><p><l>bh</l><r>bh<s n="n"/><s n="m"/><s n="sg"/><s n="nom"/></r></p></e>
    </pardef>

    <pardef n="fionnachta/in__n_f">
      <e><p><l>na</l><r>in<s n="n"/><s n="f"/><s n="sg"/><s n="gen"/></r></p></e>
      <e><p><l>in</l><r>in<s n="n"/><s n="f"/><s n="sg"/><s n="nom"/></r></p></e>
      <e><p><l>na</l><r>in<s n="n"/><s n="f"/><s n="pl"/><s n="gen"/></r></p></e>
      <e><p><l>na</l><r>in<s n="n"/><s n="f"/><s n="pl"/><s n="nom"/></r></p></e>
    </pardef>

    <pardef n="té/ac__n_f">
      <e><p><l>ice</l><r>ac<s n="n"/><s n="f"/><s n="sg"/><s n="gen"/></r></p></e>
      <e><p><l>ac</l><r>ac<s n="n"/><s n="f"/><s n="sg"/><s n="nom"/></r></p></e>
    </pardef>

    <pardef n="dé/ad__n_m">
      <e><p><l>id</l><r>ad<s n="n"/><s n="m"/><s n="sg"/><s n="gen"/></r></p></e>
      <e><p><l>ad</l><r>ad<s n="n"/><s n="m"/><s n="sg"/><s n="nom"/></r></p></e>
      <e><p><l>ad</l><r>ad<s n="n"/><s n="m"/><s n="pl"/><s n="gen"/></r></p></e>
      <e><p><l>ada</l><r>ad<s n="n"/><s n="m"/><s n="pl"/><s n="nom"/></r></p></e>
    </pardef>

    <pardef n="oil__vblex">
      <e><p><l>fidh</l><r><s n="vblex"/><s n="fti"/></r></p></e>
      <e><p><l>fear</l><r><s n="vblex"/><s n="fti"/><s n="impers"/><s n="sp"/></r></p></e>
      <e><p><l>fimid</l><r><s n="vblex"/><s n="fti"/><s n="p1"/><s n="pl"/></r></p></e>
      <e><p><l>fí</l><r><s n="vblex"/><s n="cni"/><s n="impers"/><s n="sp"/></r></p></e>
      <e><p><l>finn</l><r><s n="vblex"/><s n="cni"/><s n="p1"/><s n="sg"/></r></p></e>
      <e><p><l>fimis</l><r><s n="vblex"/><s n="cni"/><s n="p1"/><s n="pl"/></r></p></e>
      <e><p><l>feá</l><r><s n="vblex"/><s n="cni"/><s n="p2"/><s n="sg"/></r></p></e>
      <e><p><l>feadh</l><r><s n="vblex"/><s n="cni"/><s n="p2"/><s n="pl"/></r></p></e>
      <e><p><l>feadh</l><r><s n="vblex"/><s n="cni"/><s n="p3"/><s n="sg"/></r></p></e>
      <e><p><l>fidís</l><r><s n="vblex"/><s n="cni"/><s n="p3"/><s n="pl"/></r></p></e>
      <e><p><l>im</l><r><s n="vblex"/><s n="imp"/><s n="p1"/><s n="sg"/></r></p></e>
      <e><p><l>imis</l><r><s n="vblex"/><s n="imp"/><s n="p1"/><s n="pl"/></r></p></e>
      <e><p><l></l><r><s n="vblex"/><s n="imp"/><s n="p2"/><s n="sg"/></r></p></e>
      <e><p><l>igí</l><r><s n="vblex"/><s n="imp"/><s n="p2"/><s n="pl"/></r></p></e>
      <e><p><l>eadh</l><r><s n="vblex"/><s n="imp"/><s n="p3"/><s n="sg"/></r></p></e>
      <e><p><l>idís</l><r><s n="vblex"/><s n="imp"/><s n="p3"/><s n="pl"/></r></p></e>
      <e><p><l></l><r><s n="vblex"/><s n="past"/></r></p></e>
      <e><p><l>eadh</l><r><s n="vblex"/><s n="past"/><s n="impers"/><s n="sp"/></r></p></e>
      <e><p><l>eamar</l><r><s n="vblex"/><s n="past"/><s n="p1"/><s n="pl"/></r></p></e>
      <e><p><l>eadar</l><r><s n="vblex"/><s n="past"/><s n="p3"/><s n="pl"/></r></p></e>
      <e><p><l>tí</l><r><s n="vblex"/><s n="pii"/><s n="impers"/><s n="sp"/></r></p></e>
      <e><p><l>inn</l><r><s n="vblex"/><s n="pii"/><s n="p1"/><s n="sg"/></r></p></e>
      <e><p><l>imis</l><r><s n="vblex"/><s n="pii"/><s n="p1"/><s n="pl"/></r></p></e>
      <e><p><l>teá</l><r><s n="vblex"/><s n="pii"/><s n="p2"/><s n="sg"/></r></p></e>
      <e><p><l>eadh</l><r><s n="vblex"/><s n="pii"/><s n="p2"/><s n="pl"/></r></p></e>
      <e><p><l>eadh</l><r><s n="vblex"/><s n="pii"/><s n="p3"/><s n="sg"/></r></p></e>
      <e><p><l>idís</l><r><s n="vblex"/><s n="pii"/><s n="p3"/><s n="pl"/></r></p></e>
      <e><p><l>te</l><r><s n="vblex"/><s n="pp"/></r></p></e>
      <e><p><l>eann</l><r><s n="vblex"/><s n="pres"/></r></p></e>
      <e><p><l>tear</l><r><s n="vblex"/><s n="pres"/><s n="impers"/><s n="sp"/></r></p></e>
      <e><p><l>im</l><r><s n="vblex"/><s n="pres"/><s n="p1"/><s n="sg"/></r></p></e>
      <e><p><l>imid</l><r><s n="vblex"/><s n="pres"/><s n="p1"/><s n="pl"/></r></p></e>
      <e><p><l>e</l><r><s n="vblex"/><s n="prs"/></r></p></e>
      <e><p><l>imid</l><r><s n="vblex"/><s n="prs"/><s n="p1"/><s n="pl"/></r></p></e>
    </pardef>

    <pardef n="faí__n_f">
      <e><p><l></l><r><s n="n"/><s n="f"/><s n="sg"/><s n="gen"/></r></p></e>
      <e><p><l></l><r><s n="n"/><s n="f"/><s n="sg"/><s n="nom"/></r></p></e>
      <e><p><l>the</l><r><s n="n"/><s n="f"/><s n="pl"/><s n="gen"/></r></p></e>
      <e><p><l>the</l><r><s n="n"/><s n="f"/><s n="pl"/><s n="nom"/></r></p></e>
    </pardef>

    <pardef n="gli/og__n_m">
      <e><p><l>g</l><r>og<s n="n"/><s n="m"/><s n="sg"/><s n="gen"/></r></p></e>
      <e><p><l>og</l><r>og<s n="n"/><s n="m"/><s n="sg"/><s n="nom"/></r></p></e>
    </pardef>

    <pardef n="r/oinnt__n_f">
      <e><p><l>oinnte</l><r>oinnt<s n="n"/><s n="f"/><s n="sg"/><s n="gen"/></r></p></e>
      <e><p><l>oinnt</l><r>oinnt<s n="n"/><s n="f"/><s n="sg"/><s n="nom"/></r></p></e>
      <e><p><l>annta</l><r>oinnt<s n="n"/><s n="f"/><s n="pl"/><s n="nom"/></r></p></e>
    </pardef>

    <pardef n="sleabh/ac__vblex">
      <e><p><l>acfaidh</l><r>ac<s n="vblex"/><s n="fti"/></r></p></e>
      <e><p><l>acfar</l><r>ac<s n="vblex"/><s n="fti"/><s n="impers"/><s n="sp"/></r></p></e>
      <e><p><l>acfaimid</l><r>ac<s n="vblex"/><s n="fti"/><s n="p1"/><s n="pl"/></r></p></e>
      <e><p><l>acfaí</l><r>ac<s n="vblex"/><s n="cni"/><s n="impers"/><s n="sp"/></r></p></e>
      <e><p><l>acfainn</l><r>ac<s n="vblex"/><s n="cni"/><s n="p1"/><s n="sg"/></r></p></e>
      <e><p><l>acfaimis</l><r>ac<s n="vblex"/><s n="cni"/><s n="p1"/><s n="pl"/></r></p></e>
      <e><p><l>acfá</l><r>ac<s n="vblex"/><s n="cni"/><s n="p2"/><s n="sg"/></r></p></e>
      <e><p><l>acfadh</l><r>ac<s n="vblex"/><s n="cni"/><s n="p2"/><s n="pl"/></r></p></e>
      <e><p><l>acfadh</l><r>ac<s n="vblex"/><s n="cni"/><s n="p3"/><s n="sg"/></r></p></e>
      <e><p><l>acfaidís</l><r>ac<s n="vblex"/><s n="cni"/><s n="p3"/><s n="pl"/></r></p></e>
      <e><p><l>caim</l><r>ac<s n="vblex"/><s n="imp"/><s n="p1"/><s n="sg"/></r></p></e>
      <e><p><l>caimis</l><r>ac<s n="vblex"/><s n="imp"/><s n="p1"/><s n="pl"/></r></p></e>
      <e><p><l>ac</l><r>ac<s n="vblex"/><s n="imp"/><s n="p2"/><s n="sg"/></r></p></e>
      <e><p><l>caigí</l><r>ac<s n="vblex"/><s n="imp"/><s n="p2"/><s n="pl"/></r></p></e>
      <e><p><l>cadh</l><r>ac<s n="vblex"/><s n="imp"/><s n="p3"/><s n="sg"/></r></p></e>
      <e><p><l>caidís</l><r>ac<s n="vblex"/><s n="imp"/><s n="p3"/><s n="pl"/></r></p></e>
      <e><p><l>ac</l><r>ac<s n="vblex"/><s n="past"/></r></p></e>
      <e><p><l>cadh</l><r>ac<s n="vblex"/><s n="past"/><s n="impers"/><s n="sp"/></r></p></e>
      <e><p><l>camar</l><r>ac<s n="vblex"/><s n="past"/><s n="p1"/><s n="pl"/></r></p></e>
      <e><p><l>cadar</l><r>ac<s n="vblex"/><s n="past"/><s n="p3"/><s n="pl"/></r></p></e>
      <e><p><l>actaí</l><r>ac<s n="vblex"/><s n="pii"/><s n="impers"/><s n="sp"/></r></p></e>
      <e><p><l>cainn</l><r>ac<s n="vblex"/><s n="pii"/><s n="p1"/><s n="sg"/></r></p></e>
      <e><p><l>caimis</l><r>ac<s n="vblex"/><s n="pii"/><s n="p1"/><s n="pl"/></r></p></e>
      <e><p><l>actá</l><r>ac<s n="vblex"/><s n="pii"/><s n="p2"/><s n="sg"/></r></p></e>
      <e><p><l>cadh</l><r>ac<s n="vblex"/><s n="pii"/><s n="p2"/><s n="pl"/></r></p></e>
      <e><p><l>cadh</l><r>ac<s n="vblex"/><s n="pii"/><s n="p3"/><s n="sg"/></r></p></e>
      <e><p><l>caidís</l><r>ac<s n="vblex"/><s n="pii"/><s n="p3"/><s n="pl"/></r></p></e>
      <e><p><l>ctha</l><r>ac<s n="vblex"/><s n="pp"/></r></p></e>
      <e><p><l>cann</l><r>ac<s n="vblex"/><s n="pres"/></r></p></e>
      <e><p><l>actar</l><r>ac<s n="vblex"/><s n="pres"/><s n="impers"/><s n="sp"/></r></p></e>
      <e><p><l>caim</l><r>ac<s n="vblex"/><s n="pres"/><s n="p1"/><s n="sg"/></r></p></e>
      <e><p><l>caimid</l><r>ac<s n="vblex"/><s n="pres"/><s n="p1"/><s n="pl"/></r></p></e>
      <e><p><l>ca</l><r>ac<s n="vblex"/><s n="prs"/></r></p></e>
      <e><p><l>caimid</l><r>ac<s n="vblex"/><s n="prs"/><s n="p1"/><s n="pl"/></r></p></e>
    </pardef>

    <pardef n="o/lc__adj">
      <e><p><l>ilc</l><r>lc<s n="adj"/><s n="m"/><s n="sg"/><s n="gen"/></r></p></e>
      <e><p><l>ilce</l><r>lc<s n="adj"/><s n="f"/><s n="sg"/><s n="gen"/></r></p></e>
      <e><p><l>lc</l><r>lc<s n="adj"/><s n="mf"/><s n="sg"/><s n="nom"/></r></p></e>
      <e><p><l>lca</l><r>lc<s n="adj"/><s n="mf"/><s n="pl"/><s n="nom"/></r></p></e>
    </pardef>

    <pardef n="éig/iall__n_f">
      <e><p><l>éille</l><r>iall<s n="n"/><s n="f"/><s n="sg"/><s n="gen"/></r></p></e>
      <e><p><l>iall</l><r>iall<s n="n"/><s n="f"/><s n="sg"/><s n="nom"/></r></p></e>
    </pardef>

    <pardef n="leigh/eas__n_m">
      <e><p><l>is</l><r>eas<s n="n"/><s n="m"/><s n="sg"/><s n="gen"/></r></p></e>
      <e><p><l>eas</l><r>eas<s n="n"/><s n="m"/><s n="sg"/><s n="nom"/></r></p></e>
      <e><p><l>easanna</l><r>eas<s n="n"/><s n="m"/><s n="pl"/><s n="gen"/></r></p></e>
      <e><p><l>easanna</l><r>eas<s n="n"/><s n="m"/><s n="pl"/><s n="nom"/></r></p></e>
    </pardef>

    <pardef n="dearla/ic__vblex">
      <e><p><l>cfaidh</l><r>ic<s n="vblex"/><s n="fti"/></r></p></e>
      <e><p><l>cfar</l><r>ic<s n="vblex"/><s n="fti"/><s n="impers"/><s n="sp"/></r></p></e>
      <e><p><l>cfaimid</l><r>ic<s n="vblex"/><s n="fti"/><s n="p1"/><s n="pl"/></r></p></e>
      <e><p><l>caim</l><r>ic<s n="vblex"/><s n="imp"/><s n="p1"/><s n="sg"/></r></p></e>
      <e><p><l>caimis</l><r>ic<s n="vblex"/><s n="imp"/><s n="p1"/><s n="pl"/></r></p></e>
      <e><p><l>ic</l><r>ic<s n="vblex"/><s n="imp"/><s n="p2"/><s n="sg"/></r></p></e>
      <e><p><l>caigí</l><r>ic<s n="vblex"/><s n="imp"/><s n="p2"/><s n="pl"/></r></p></e>
      <e><p><l>cadh</l><r>ic<s n="vblex"/><s n="imp"/><s n="p3"/><s n="sg"/></r></p></e>
      <e><p><l>caidís</l><r>ic<s n="vblex"/><s n="imp"/><s n="p3"/><s n="pl"/></r></p></e>
      <e><p><l>cadh</l><r>ic<s n="vblex"/><s n="past"/><s n="impers"/><s n="sp"/></r></p></e>
      <e><p><l>icthe</l><r>ic<s n="vblex"/><s n="pp"/></r></p></e>
      <e><p><l>cann</l><r>ic<s n="vblex"/><s n="pres"/></r></p></e>
      <e><p><l>ctar</l><r>ic<s n="vblex"/><s n="pres"/><s n="impers"/><s n="sp"/></r></p></e>
      <e><p><l>caim</l><r>ic<s n="vblex"/><s n="pres"/><s n="p1"/><s n="sg"/></r></p></e>
      <e><p><l>caimid</l><r>ic<s n="vblex"/><s n="pres"/><s n="p1"/><s n="pl"/></r></p></e>
    </pardef>

    <pardef n="Alba/in__np">
      <e><p><l>in</l><r>in<s n="np"/><s n="top"/><s n="f"/><s n="sg"/><s n="nom"/></r></p></e>
      <e><p><l>n</l><r>in<s n="np"/><s n="top"/><s n="f"/><s n="sg"/><s n="gen"/></r></p></e>
    </pardef>

    <pardef n="sleamh/ain__adj">
      <e><p><l>ain</l><r>ain<s n="adj"/><s n="m"/><s n="sg"/><s n="gen"/></r></p></e>
      <e><p><l>aine</l><r>ain<s n="adj"/><s n="f"/><s n="sg"/><s n="gen"/></r></p></e>
      <e><p><l>ain</l><r>ain<s n="adj"/><s n="mf"/><s n="sg"/><s n="nom"/></r></p></e>
      <e><p><l>na</l><r>ain<s n="adj"/><s n="mf"/><s n="pl"/><s n="nom"/></r></p></e>
    </pardef>

    <pardef n="deil/í__n_f">
      <e><p><l>í</l><r>í<s n="n"/><s n="f"/><s n="sg"/><s n="gen"/></r></p></e>
      <e><p><l>í</l><r>í<s n="n"/><s n="f"/><s n="sg"/><s n="nom"/></r></p></e>
      <e><p><l>ithe</l><r>í<s n="n"/><s n="f"/><s n="pl"/><s n="gen"/></r></p></e>
      <e><p><l>ithe</l><r>í<s n="n"/><s n="f"/><s n="pl"/><s n="nom"/></r></p></e>
    </pardef>

    <pardef n="cait/h__vblex">
      <e><p><l>hfidh</l><r>h<s n="vblex"/><s n="fti"/></r></p></e>
      <e><p><l>hfear</l><r>h<s n="vblex"/><s n="fti"/><s n="impers"/><s n="sp"/></r></p></e>
      <e><p><l>hfimid</l><r>h<s n="vblex"/><s n="fti"/><s n="p1"/><s n="pl"/></r></p></e>
      <e><p><l>him</l><r>h<s n="vblex"/><s n="imp"/><s n="p1"/><s n="sg"/></r></p></e>
      <e><p><l>himis</l><r>h<s n="vblex"/><s n="imp"/><s n="p1"/><s n="pl"/></r></p></e>
      <e><p><l>h</l><r>h<s n="vblex"/><s n="imp"/><s n="p2"/><s n="sg"/></r></p></e>
      <e><p><l>higí</l><r>h<s n="vblex"/><s n="imp"/><s n="p2"/><s n="pl"/></r></p></e>
      <e><p><l>headh</l><r>h<s n="vblex"/><s n="imp"/><s n="p3"/><s n="sg"/></r></p></e>
      <e><p><l>hidís</l><r>h<s n="vblex"/><s n="imp"/><s n="p3"/><s n="pl"/></r></p></e>
      <e><p><l>headh</l><r>h<s n="vblex"/><s n="past"/><s n="impers"/><s n="sp"/></r></p></e>
      <e><p><l>e</l><r>h<s n="vblex"/><s n="pp"/></r></p></e>
      <e><p><l>heann</l><r>h<s n="vblex"/><s n="pres"/></r></p></e>
      <e><p><l>ear</l><r>h<s n="vblex"/><s n="pres"/><s n="impers"/><s n="sp"/></r></p></e>
      <e><p><l>him</l><r>h<s n="vblex"/><s n="pres"/><s n="p1"/><s n="sg"/></r></p></e>
      <e><p><l>himid</l><r>h<s n="vblex"/><s n="pres"/><s n="p1"/><s n="pl"/></r></p></e>
    </pardef>

    <pardef n="deo/ir__n_f">
      <e><p><l>ire</l><r>ir<s n="n"/><s n="f"/><s n="sg"/><s n="gen"/></r></p></e>
      <e><p><l>ir</l><r>ir<s n="n"/><s n="f"/><s n="sg"/><s n="nom"/></r></p></e>
      <e><p><l>r</l><r>ir<s n="n"/><s n="f"/><s n="pl"/><s n="gen"/></r></p></e>
      <e><p><l>ra</l><r>ir<s n="n"/><s n="f"/><s n="pl"/><s n="nom"/></r></p></e>
    </pardef>

    <pardef n="dámhachta/in__n_f">
      <e><p><l>na</l><r>in<s n="n"/><s n="f"/><s n="sg"/><s n="gen"/></r></p></e>
      <e><p><l>in</l><r>in<s n="n"/><s n="f"/><s n="sg"/><s n="nom"/></r></p></e>
      <e><p><l>iní</l><r>in<s n="n"/><s n="f"/><s n="pl"/><s n="nom"/></r></p></e>
    </pardef>

    <pardef n="aga/irt__n_f">
      <e><p><l>rtha</l><r>irt<s n="n"/><s n="f"/><s n="sg"/><s n="gen"/></r></p></e>
      <e><p><l>irt</l><r>irt<s n="n"/><s n="f"/><s n="sg"/><s n="nom"/></r></p></e>
    </pardef>

    <pardef n="tuasla/ig__vblex">
      <e><p><l>gfaidh</l><r>ig<s n="vblex"/><s n="fti"/></r></p></e>
      <e><p><l>gfar</l><r>ig<s n="vblex"/><s n="fti"/><s n="impers"/><s n="sp"/></r></p></e>
      <e><p><l>gfaimid</l><r>ig<s n="vblex"/><s n="fti"/><s n="p1"/><s n="pl"/></r></p></e>
      <e><p><l>gaim</l><r>ig<s n="vblex"/><s n="imp"/><s n="p1"/><s n="sg"/></r></p></e>
      <e><p><l>gaimis</l><r>ig<s n="vblex"/><s n="imp"/><s n="p1"/><s n="pl"/></r></p></e>
      <e><p><l>ig</l><r>ig<s n="vblex"/><s n="imp"/><s n="p2"/><s n="sg"/></r></p></e>
      <e><p><l>gaigí</l><r>ig<s n="vblex"/><s n="imp"/><s n="p2"/><s n="pl"/></r></p></e>
      <e><p><l>gadh</l><r>ig<s n="vblex"/><s n="imp"/><s n="p3"/><s n="sg"/></r></p></e>
      <e><p><l>gaidís</l><r>ig<s n="vblex"/><s n="imp"/><s n="p3"/><s n="pl"/></r></p></e>
      <e><p><l>gadh</l><r>ig<s n="vblex"/><s n="past"/><s n="impers"/><s n="sp"/></r></p></e>
      <e><p><l>gtha</l><r>ig<s n="vblex"/><s n="pp"/></r></p></e>
      <e><p><l>gann</l><r>ig<s n="vblex"/><s n="pres"/></r></p></e>
      <e><p><l>gtar</l><r>ig<s n="vblex"/><s n="pres"/><s n="impers"/><s n="sp"/></r></p></e>
      <e><p><l>gaim</l><r>ig<s n="vblex"/><s n="pres"/><s n="p1"/><s n="sg"/></r></p></e>
      <e><p><l>gaimid</l><r>ig<s n="vblex"/><s n="pres"/><s n="p1"/><s n="pl"/></r></p></e>
    </pardef>

    <pardef n="d/uine__n_m">
      <e><p><l>uine</l><r>uine<s n="n"/><s n="m"/><s n="sg"/><s n="gen"/></r></p></e>
      <e><p><l>uine</l><r>uine<s n="n"/><s n="m"/><s n="sg"/><s n="nom"/></r></p></e>
      <e><p><l>aoine</l><r>uine<s n="n"/><s n="m"/><s n="pl"/><s n="gen"/></r></p></e>
      <e><p><l>aoine</l><r>uine<s n="n"/><s n="m"/><s n="pl"/><s n="nom"/></r></p></e>
    </pardef>

    <pardef n="láid/ir__adj">
      <e><p><l>ir</l><r>ir<s n="adj"/><s n="m"/><s n="sg"/><s n="gen"/></r></p></e>
      <e><p><l>re</l><r>ir<s n="adj"/><s n="f"/><s n="sg"/><s n="gen"/></r></p></e>
      <e><p><l>ir</l><r>ir<s n="adj"/><s n="mf"/><s n="sg"/><s n="nom"/></r></p></e>
      <e><p><l>re</l><r>ir<s n="adj"/><s n="mf"/><s n="pl"/><s n="nom"/></r></p></e>
    </pardef>

    <pardef n="tinr/eamh__n_m">
      <e><p><l>imh</l><r>eamh<s n="n"/><s n="m"/><s n="sg"/><s n="gen"/></r></p></e>
      <e><p><l>eamh</l><r>eamh<s n="n"/><s n="m"/><s n="sg"/><s n="nom"/></r></p></e>
    </pardef>

    <pardef n="me/adhg__n_m">
      <e><p><l>idhg</l><r>adhg<s n="n"/><s n="m"/><s n="sg"/><s n="gen"/></r></p></e>
      <e><p><l>adhg</l><r>adhg<s n="n"/><s n="m"/><s n="sg"/><s n="nom"/></r></p></e>
    </pardef>

    <pardef n="scre/amh__n_f">
      <e><p><l>imhe</l><r>amh<s n="n"/><s n="f"/><s n="sg"/><s n="gen"/></r></p></e>
      <e><p><l>amh</l><r>amh<s n="n"/><s n="f"/><s n="sg"/><s n="nom"/></r></p></e>
      <e><p><l>amh</l><r>amh<s n="n"/><s n="f"/><s n="pl"/><s n="gen"/></r></p></e>
      <e><p><l>amha</l><r>amh<s n="n"/><s n="f"/><s n="pl"/><s n="nom"/></r></p></e>
    </pardef>

    <pardef n="l/ios__n_m">
      <e><p><l>easa</l><r>ios<s n="n"/><s n="m"/><s n="sg"/><s n="gen"/></r></p></e>
      <e><p><l>ios</l><r>ios<s n="n"/><s n="m"/><s n="sg"/><s n="nom"/></r></p></e>
      <e><p><l>iosanna</l><r>ios<s n="n"/><s n="m"/><s n="pl"/><s n="gen"/></r></p></e>
      <e><p><l>iosanna</l><r>ios<s n="n"/><s n="m"/><s n="pl"/><s n="nom"/></r></p></e>
    </pardef>

    <pardef n="lig__vblex">
      <e><p><l>fidh</l><r><s n="vblex"/><s n="fti"/></r></p></e>
      <e><p><l>fear</l><r><s n="vblex"/><s n="fti"/><s n="impers"/><s n="sp"/></r></p></e>
      <e><p><l>fimid</l><r><s n="vblex"/><s n="fti"/><s n="p1"/><s n="pl"/></r></p></e>
      <e><p><l>fí</l><r><s n="vblex"/><s n="cni"/><s n="impers"/><s n="sp"/></r></p></e>
      <e><p><l>finn</l><r><s n="vblex"/><s n="cni"/><s n="p1"/><s n="sg"/></r></p></e>
      <e><p><l>fimis</l><r><s n="vblex"/><s n="cni"/><s n="p1"/><s n="pl"/></r></p></e>
      <e><p><l>feá</l><r><s n="vblex"/><s n="cni"/><s n="p2"/><s n="sg"/></r></p></e>
      <e><p><l>feadh</l><r><s n="vblex"/><s n="cni"/><s n="p2"/><s n="pl"/></r></p></e>
      <e><p><l>feadh</l><r><s n="vblex"/><s n="cni"/><s n="p3"/><s n="sg"/></r></p></e>
      <e><p><l>fidís</l><r><s n="vblex"/><s n="cni"/><s n="p3"/><s n="pl"/></r></p></e>
      <e><p><l>im</l><r><s n="vblex"/><s n="imp"/><s n="p1"/><s n="sg"/></r></p></e>
      <e><p><l>imis</l><r><s n="vblex"/><s n="imp"/><s n="p1"/><s n="pl"/></r></p></e>
      <e><p><l></l><r><s n="vblex"/><s n="imp"/><s n="p2"/><s n="sg"/></r></p></e>
      <e><p><l>igí</l><r><s n="vblex"/><s n="imp"/><s n="p2"/><s n="pl"/></r></p></e>
      <e><p><l>eadh</l><r><s n="vblex"/><s n="imp"/><s n="p3"/><s n="sg"/></r></p></e>
      <e><p><l>idís</l><r><s n="vblex"/><s n="imp"/><s n="p3"/><s n="pl"/></r></p></e>
      <e><p><l></l><r><s n="vblex"/><s n="past"/></r></p></e>
      <e><p><l>eadh</l><r><s n="vblex"/><s n="past"/><s n="impers"/><s n="sp"/></r></p></e>
      <e><p><l>eamar</l><r><s n="vblex"/><s n="past"/><s n="p1"/><s n="pl"/></r></p></e>
      <e><p><l>eadar</l><r><s n="vblex"/><s n="past"/><s n="p3"/><s n="pl"/></r></p></e>
      <e><p><l>tí</l><r><s n="vblex"/><s n="pii"/><s n="impers"/><s n="sp"/></r></p></e>
      <e><p><l>inn</l><r><s n="vblex"/><s n="pii"/><s n="p1"/><s n="sg"/></r></p></e>
      <e><p><l>imis</l><r><s n="vblex"/><s n="pii"/><s n="p1"/><s n="pl"/></r></p></e>
      <e><p><l>teá</l><r><s n="vblex"/><s n="pii"/><s n="p2"/><s n="sg"/></r></p></e>
      <e><p><l>eadh</l><r><s n="vblex"/><s n="pii"/><s n="p2"/><s n="pl"/></r></p></e>
      <e><p><l>eadh</l><r><s n="vblex"/><s n="pii"/><s n="p3"/><s n="sg"/></r></p></e>
      <e><p><l>idís</l><r><s n="vblex"/><s n="pii"/><s n="p3"/><s n="pl"/></r></p></e>
      <e><p><l>the</l><r><s n="vblex"/><s n="pp"/></r></p></e>
      <e><p><l>eann</l><r><s n="vblex"/><s n="pres"/></r></p></e>
      <e><p><l>tear</l><r><s n="vblex"/><s n="pres"/><s n="impers"/><s n="sp"/></r></p></e>
      <e><p><l>im</l><r><s n="vblex"/><s n="pres"/><s n="p1"/><s n="sg"/></r></p></e>
      <e><p><l>imid</l><r><s n="vblex"/><s n="pres"/><s n="p1"/><s n="pl"/></r></p></e>
      <e><p><l>e</l><r><s n="vblex"/><s n="prs"/></r></p></e>
      <e><p><l>imid</l><r><s n="vblex"/><s n="prs"/><s n="p1"/><s n="pl"/></r></p></e>
    </pardef>

    <pardef n="tu/r__adj">
      <e><p><l>r</l><r>r<s n="adj"/><s n="m"/><s n="sg"/><s n="gen"/></r></p></e>
      <e><p><l>ire</l><r>r<s n="adj"/><s n="f"/><s n="sg"/><s n="gen"/></r></p></e>
      <e><p><l>r</l><r>r<s n="adj"/><s n="mf"/><s n="sg"/><s n="nom"/></r></p></e>
      <e><p><l>ra</l><r>r<s n="adj"/><s n="mf"/><s n="pl"/><s n="nom"/></r></p></e>
    </pardef>

    <pardef n="ia/igh__vblex">
      <e><p><l>faidh</l><r>igh<s n="vblex"/><s n="fti"/></r></p></e>
      <e><p><l>far</l><r>igh<s n="vblex"/><s n="fti"/><s n="impers"/><s n="sp"/></r></p></e>
      <e><p><l>faimid</l><r>igh<s n="vblex"/><s n="fti"/><s n="p1"/><s n="pl"/></r></p></e>
      <e><p><l>faí</l><r>igh<s n="vblex"/><s n="cni"/><s n="impers"/><s n="sp"/></r></p></e>
      <e><p><l>fainn</l><r>igh<s n="vblex"/><s n="cni"/><s n="p1"/><s n="sg"/></r></p></e>
      <e><p><l>faimis</l><r>igh<s n="vblex"/><s n="cni"/><s n="p1"/><s n="pl"/></r></p></e>
      <e><p><l>fá</l><r>igh<s n="vblex"/><s n="cni"/><s n="p2"/><s n="sg"/></r></p></e>
      <e><p><l>fadh</l><r>igh<s n="vblex"/><s n="cni"/><s n="p2"/><s n="pl"/></r></p></e>
      <e><p><l>fadh</l><r>igh<s n="vblex"/><s n="cni"/><s n="p3"/><s n="sg"/></r></p></e>
      <e><p><l>faidís</l><r>igh<s n="vblex"/><s n="cni"/><s n="p3"/><s n="pl"/></r></p></e>
      <e><p><l>im</l><r>igh<s n="vblex"/><s n="imp"/><s n="p1"/><s n="sg"/></r></p></e>
      <e><p><l>imis</l><r>igh<s n="vblex"/><s n="imp"/><s n="p1"/><s n="pl"/></r></p></e>
      <e><p><l>igh</l><r>igh<s n="vblex"/><s n="imp"/><s n="p2"/><s n="sg"/></r></p></e>
      <e><p><l>igí</l><r>igh<s n="vblex"/><s n="imp"/><s n="p2"/><s n="pl"/></r></p></e>
      <e><p><l>dh</l><r>igh<s n="vblex"/><s n="imp"/><s n="p3"/><s n="sg"/></r></p></e>
      <e><p><l>idís</l><r>igh<s n="vblex"/><s n="imp"/><s n="p3"/><s n="pl"/></r></p></e>
      <e><p><l>igh</l><r>igh<s n="vblex"/><s n="past"/></r></p></e>
      <e><p><l>dh</l><r>igh<s n="vblex"/><s n="past"/><s n="impers"/><s n="sp"/></r></p></e>
      <e><p><l>mar</l><r>igh<s n="vblex"/><s n="past"/><s n="p1"/><s n="pl"/></r></p></e>
      <e><p><l>dar</l><r>igh<s n="vblex"/><s n="past"/><s n="p3"/><s n="pl"/></r></p></e>
      <e><p><l>ití</l><r>igh<s n="vblex"/><s n="pii"/><s n="impers"/><s n="sp"/></r></p></e>
      <e><p><l>inn</l><r>igh<s n="vblex"/><s n="pii"/><s n="p1"/><s n="sg"/></r></p></e>
      <e><p><l>imis</l><r>igh<s n="vblex"/><s n="pii"/><s n="p1"/><s n="pl"/></r></p></e>
      <e><p><l>iteá</l><r>igh<s n="vblex"/><s n="pii"/><s n="p2"/><s n="sg"/></r></p></e>
      <e><p><l>dh</l><r>igh<s n="vblex"/><s n="pii"/><s n="p2"/><s n="pl"/></r></p></e>
      <e><p><l>dh</l><r>igh<s n="vblex"/><s n="pii"/><s n="p3"/><s n="sg"/></r></p></e>
      <e><p><l>idís</l><r>igh<s n="vblex"/><s n="pii"/><s n="p3"/><s n="pl"/></r></p></e>
      <e><p><l>ta</l><r>igh<s n="vblex"/><s n="pp"/></r></p></e>
      <e><p><l>nn</l><r>igh<s n="vblex"/><s n="pres"/></r></p></e>
      <e><p><l>itear</l><r>igh<s n="vblex"/><s n="pres"/><s n="impers"/><s n="sp"/></r></p></e>
      <e><p><l>im</l><r>igh<s n="vblex"/><s n="pres"/><s n="p1"/><s n="sg"/></r></p></e>
      <e><p><l>imid</l><r>igh<s n="vblex"/><s n="pres"/><s n="p1"/><s n="pl"/></r></p></e>
      <e><p><l></l><r>igh<s n="vblex"/><s n="prs"/></r></p></e>
      <e><p><l>imid</l><r>igh<s n="vblex"/><s n="prs"/><s n="p1"/><s n="pl"/></r></p></e>
    </pardef>

    <pardef n="ib/each__n_m">
      <e><p><l>igh</l><r>each<s n="n"/><s n="m"/><s n="sg"/><s n="gen"/></r></p></e>
      <e><p><l>each</l><r>each<s n="n"/><s n="m"/><s n="sg"/><s n="nom"/></r></p></e>
      <e><p><l>each</l><r>each<s n="n"/><s n="m"/><s n="pl"/><s n="gen"/></r></p></e>
      <e><p><l>igh</l><r>each<s n="n"/><s n="m"/><s n="pl"/><s n="nom"/></r></p></e>
    </pardef>

    <pardef n="éist__vblex">
      <e><p><l>fidh</l><r><s n="vblex"/><s n="fti"/></r></p></e>
      <e><p><l>fear</l><r><s n="vblex"/><s n="fti"/><s n="impers"/><s n="sp"/></r></p></e>
      <e><p><l>fimid</l><r><s n="vblex"/><s n="fti"/><s n="p1"/><s n="pl"/></r></p></e>
      <e><p><l>fí</l><r><s n="vblex"/><s n="cni"/><s n="impers"/><s n="sp"/></r></p></e>
      <e><p><l>finn</l><r><s n="vblex"/><s n="cni"/><s n="p1"/><s n="sg"/></r></p></e>
      <e><p><l>fimis</l><r><s n="vblex"/><s n="cni"/><s n="p1"/><s n="pl"/></r></p></e>
      <e><p><l>feá</l><r><s n="vblex"/><s n="cni"/><s n="p2"/><s n="sg"/></r></p></e>
      <e><p><l>feadh</l><r><s n="vblex"/><s n="cni"/><s n="p2"/><s n="pl"/></r></p></e>
      <e><p><l>feadh</l><r><s n="vblex"/><s n="cni"/><s n="p3"/><s n="sg"/></r></p></e>
      <e><p><l>fidís</l><r><s n="vblex"/><s n="cni"/><s n="p3"/><s n="pl"/></r></p></e>
      <e><p><l>im</l><r><s n="vblex"/><s n="imp"/><s n="p1"/><s n="sg"/></r></p></e>
      <e><p><l>imis</l><r><s n="vblex"/><s n="imp"/><s n="p1"/><s n="pl"/></r></p></e>
      <e><p><l></l><r><s n="vblex"/><s n="imp"/><s n="p2"/><s n="sg"/></r></p></e>
      <e><p><l>igí</l><r><s n="vblex"/><s n="imp"/><s n="p2"/><s n="pl"/></r></p></e>
      <e><p><l>eadh</l><r><s n="vblex"/><s n="imp"/><s n="p3"/><s n="sg"/></r></p></e>
      <e><p><l>idís</l><r><s n="vblex"/><s n="imp"/><s n="p3"/><s n="pl"/></r></p></e>
      <e><p><l></l><r><s n="vblex"/><s n="past"/></r></p></e>
      <e><p><l>eadh</l><r><s n="vblex"/><s n="past"/><s n="impers"/><s n="sp"/></r></p></e>
      <e><p><l>eamar</l><r><s n="vblex"/><s n="past"/><s n="p1"/><s n="pl"/></r></p></e>
      <e><p><l>eadar</l><r><s n="vblex"/><s n="past"/><s n="p3"/><s n="pl"/></r></p></e>
      <e><p><l>í</l><r><s n="vblex"/><s n="pii"/><s n="impers"/><s n="sp"/></r></p></e>
      <e><p><l>inn</l><r><s n="vblex"/><s n="pii"/><s n="p1"/><s n="sg"/></r></p></e>
      <e><p><l>imis</l><r><s n="vblex"/><s n="pii"/><s n="p1"/><s n="pl"/></r></p></e>
      <e><p><l>eá</l><r><s n="vblex"/><s n="pii"/><s n="p2"/><s n="sg"/></r></p></e>
      <e><p><l>eadh</l><r><s n="vblex"/><s n="pii"/><s n="p2"/><s n="pl"/></r></p></e>
      <e><p><l>eadh</l><r><s n="vblex"/><s n="pii"/><s n="p3"/><s n="sg"/></r></p></e>
      <e><p><l>idís</l><r><s n="vblex"/><s n="pii"/><s n="p3"/><s n="pl"/></r></p></e>
      <e><p><l>e</l><r><s n="vblex"/><s n="pp"/></r></p></e>
      <e><p><l>eann</l><r><s n="vblex"/><s n="pres"/></r></p></e>
      <e><p><l>ear</l><r><s n="vblex"/><s n="pres"/><s n="impers"/><s n="sp"/></r></p></e>
      <e><p><l>im</l><r><s n="vblex"/><s n="pres"/><s n="p1"/><s n="sg"/></r></p></e>
      <e><p><l>imid</l><r><s n="vblex"/><s n="pres"/><s n="p1"/><s n="pl"/></r></p></e>
      <e><p><l>e</l><r><s n="vblex"/><s n="prs"/></r></p></e>
      <e><p><l>imid</l><r><s n="vblex"/><s n="prs"/><s n="p1"/><s n="pl"/></r></p></e>
    </pardef>

    <pardef n="lo/rg__n_m">
      <e><p><l>irg</l><r>rg<s n="n"/><s n="m"/><s n="sg"/><s n="gen"/></r></p></e>
      <e><p><l>rg</l><r>rg<s n="n"/><s n="m"/><s n="sg"/><s n="nom"/></r></p></e>
      <e><p><l>rg</l><r>rg<s n="n"/><s n="m"/><s n="pl"/><s n="gen"/></r></p></e>
      <e><p><l>irg</l><r>rg<s n="n"/><s n="m"/><s n="pl"/><s n="nom"/></r></p></e>
    </pardef>

    <pardef n="e/iscir__n_f">
      <e><p><l>ascrach</l><r>iscir<s n="n"/><s n="f"/><s n="sg"/><s n="gen"/></r></p></e>
      <e><p><l>iscir</l><r>iscir<s n="n"/><s n="f"/><s n="sg"/><s n="nom"/></r></p></e>
      <e><p><l>ascracha</l><r>iscir<s n="n"/><s n="f"/><s n="pl"/><s n="gen"/></r></p></e>
      <e><p><l>ascracha</l><r>iscir<s n="n"/><s n="f"/><s n="pl"/><s n="nom"/></r></p></e>
    </pardef>

    <pardef n="gé/ag__n_f">
      <e><p><l>ige</l><r>ag<s n="n"/><s n="f"/><s n="sg"/><s n="gen"/></r></p></e>
      <e><p><l>ag</l><r>ag<s n="n"/><s n="f"/><s n="sg"/><s n="nom"/></r></p></e>
      <e><p><l>ag</l><r>ag<s n="n"/><s n="f"/><s n="pl"/><s n="gen"/></r></p></e>
      <e><p><l>aga</l><r>ag<s n="n"/><s n="f"/><s n="pl"/><s n="nom"/></r></p></e>
    </pardef>

    <pardef n="luach/air__n_f">
      <e><p><l>ra</l><r>air<s n="n"/><s n="f"/><s n="sg"/><s n="gen"/></r></p></e>
      <e><p><l>air</l><r>air<s n="n"/><s n="f"/><s n="sg"/><s n="nom"/></r></p></e>
    </pardef>

    <pardef n="léan/a__n_m">
      <e><p><l>a</l><r>a<s n="n"/><s n="m"/><s n="sg"/><s n="gen"/></r></p></e>
      <e><p><l>a</l><r>a<s n="n"/><s n="m"/><s n="sg"/><s n="nom"/></r></p></e>
      <e><p><l>ta</l><r>a<s n="n"/><s n="m"/><s n="pl"/><s n="gen"/></r></p></e>
      <e><p><l>ta</l><r>a<s n="n"/><s n="m"/><s n="pl"/><s n="nom"/></r></p></e>
    </pardef>

    <pardef n="me/adar__n_f">
      <e><p><l>idre</l><r>adar<s n="n"/><s n="f"/><s n="sg"/><s n="gen"/></r></p></e>
      <e><p><l>adar</l><r>adar<s n="n"/><s n="f"/><s n="sg"/><s n="nom"/></r></p></e>
      <e><p><l>adracha</l><r>adar<s n="n"/><s n="f"/><s n="pl"/><s n="gen"/></r></p></e>
      <e><p><l>adracha</l><r>adar<s n="n"/><s n="f"/><s n="pl"/><s n="nom"/></r></p></e>
    </pardef>

    <pardef n="a/lt__n_m">
      <e><p><l>ilt</l><r>lt<s n="n"/><s n="m"/><s n="sg"/><s n="gen"/></r></p></e>
      <e><p><l>lt</l><r>lt<s n="n"/><s n="m"/><s n="sg"/><s n="nom"/></r></p></e>
      <e><p><l>lt</l><r>lt<s n="n"/><s n="m"/><s n="pl"/><s n="gen"/></r></p></e>
      <e><p><l>ilt</l><r>lt<s n="n"/><s n="m"/><s n="pl"/><s n="nom"/></r></p></e>
    </pardef>

    <pardef n="draíocht__n_f">
      <e><p><l>a</l><r><s n="n"/><s n="f"/><s n="sg"/><s n="gen"/></r></p></e>
      <e><p><l></l><r><s n="n"/><s n="f"/><s n="sg"/><s n="nom"/></r></p></e>
      <e><p><l>a</l><r><s n="n"/><s n="f"/><s n="pl"/><s n="gen"/></r></p></e>
      <e><p><l>a</l><r><s n="n"/><s n="f"/><s n="pl"/><s n="nom"/></r></p></e>
    </pardef>

    <pardef n="n/igh__vblex">
      <e><p><l>ífidh</l><r>igh<s n="vblex"/><s n="fti"/></r></p></e>
      <e><p><l>ífear</l><r>igh<s n="vblex"/><s n="fti"/><s n="impers"/><s n="sp"/></r></p></e>
      <e><p><l>ífimid</l><r>igh<s n="vblex"/><s n="fti"/><s n="p1"/><s n="pl"/></r></p></e>
      <e><p><l>ífí</l><r>igh<s n="vblex"/><s n="cni"/><s n="impers"/><s n="sp"/></r></p></e>
      <e><p><l>ífinn</l><r>igh<s n="vblex"/><s n="cni"/><s n="p1"/><s n="sg"/></r></p></e>
      <e><p><l>ífimis</l><r>igh<s n="vblex"/><s n="cni"/><s n="p1"/><s n="pl"/></r></p></e>
      <e><p><l>ífeá</l><r>igh<s n="vblex"/><s n="cni"/><s n="p2"/><s n="sg"/></r></p></e>
      <e><p><l>ífeadh</l><r>igh<s n="vblex"/><s n="cni"/><s n="p2"/><s n="pl"/></r></p></e>
      <e><p><l>ífeadh</l><r>igh<s n="vblex"/><s n="cni"/><s n="p3"/><s n="sg"/></r></p></e>
      <e><p><l>ífidís</l><r>igh<s n="vblex"/><s n="cni"/><s n="p3"/><s n="pl"/></r></p></e>
      <e><p><l>ite</l><r>igh<s n="vblex"/><s n="ger"/><s n="sg"/><s n="gen"/></r></p></e>
      <e><p><l>í</l><r>igh<s n="vblex"/><s n="ger"/><s n="sg"/><s n="nom"/></r></p></e>
      <e><p><l>ím</l><r>igh<s n="vblex"/><s n="imp"/><s n="p1"/><s n="sg"/></r></p></e>
      <e><p><l>ímis</l><r>igh<s n="vblex"/><s n="imp"/><s n="p1"/><s n="pl"/></r></p></e>
      <e><p><l>igh</l><r>igh<s n="vblex"/><s n="imp"/><s n="p2"/><s n="sg"/></r></p></e>
      <e><p><l>ígí</l><r>igh<s n="vblex"/><s n="imp"/><s n="p2"/><s n="pl"/></r></p></e>
      <e><p><l>íodh</l><r>igh<s n="vblex"/><s n="imp"/><s n="p3"/><s n="sg"/></r></p></e>
      <e><p><l>ídís</l><r>igh<s n="vblex"/><s n="imp"/><s n="p3"/><s n="pl"/></r></p></e>
      <e><p><l>igh</l><r>igh<s n="vblex"/><s n="past"/></r></p></e>
      <e><p><l>íodh</l><r>igh<s n="vblex"/><s n="past"/><s n="impers"/><s n="sp"/></r></p></e>
      <e><p><l>íomar</l><r>igh<s n="vblex"/><s n="past"/><s n="p1"/><s n="pl"/></r></p></e>
      <e><p><l>íodar</l><r>igh<s n="vblex"/><s n="past"/><s n="p3"/><s n="pl"/></r></p></e>
      <e><p><l>ití</l><r>igh<s n="vblex"/><s n="pii"/><s n="impers"/><s n="sp"/></r></p></e>
      <e><p><l>ínn</l><r>igh<s n="vblex"/><s n="pii"/><s n="p1"/><s n="sg"/></r></p></e>
      <e><p><l>ímis</l><r>igh<s n="vblex"/><s n="pii"/><s n="p1"/><s n="pl"/></r></p></e>
      <e><p><l>iteá</l><r>igh<s n="vblex"/><s n="pii"/><s n="p2"/><s n="sg"/></r></p></e>
      <e><p><l>íodh</l><r>igh<s n="vblex"/><s n="pii"/><s n="p2"/><s n="pl"/></r></p></e>
      <e><p><l>íodh</l><r>igh<s n="vblex"/><s n="pii"/><s n="p3"/><s n="sg"/></r></p></e>
      <e><p><l>ídís</l><r>igh<s n="vblex"/><s n="pii"/><s n="p3"/><s n="pl"/></r></p></e>
      <e><p><l>ite</l><r>igh<s n="vblex"/><s n="pp"/></r></p></e>
      <e><p><l>íonn</l><r>igh<s n="vblex"/><s n="pres"/></r></p></e>
      <e><p><l>itear</l><r>igh<s n="vblex"/><s n="pres"/><s n="impers"/><s n="sp"/></r></p></e>
      <e><p><l>ím</l><r>igh<s n="vblex"/><s n="pres"/><s n="p1"/><s n="sg"/></r></p></e>
      <e><p><l>ímid</l><r>igh<s n="vblex"/><s n="pres"/><s n="p1"/><s n="pl"/></r></p></e>
      <e><p><l>í</l><r>igh<s n="vblex"/><s n="prs"/></r></p></e>
      <e><p><l>ímid</l><r>igh<s n="vblex"/><s n="prs"/><s n="p1"/><s n="pl"/></r></p></e>
    </pardef>

    <pardef n="fái/dh__n_m">
      <e><p><l>dh</l><r>dh<s n="n"/><s n="m"/><s n="sg"/><s n="gen"/></r></p></e>
      <e><p><l>dh</l><r>dh<s n="n"/><s n="m"/><s n="sg"/><s n="nom"/></r></p></e>
      <e><p><l>the</l><r>dh<s n="n"/><s n="m"/><s n="pl"/><s n="gen"/></r></p></e>
      <e><p><l>the</l><r>dh<s n="n"/><s n="m"/><s n="pl"/><s n="nom"/></r></p></e>
    </pardef>

    <pardef n="uala/ch__n_m">
      <e><p><l>igh</l><r>ch<s n="n"/><s n="m"/><s n="sg"/><s n="gen"/></r></p></e>
      <e><p><l>ch</l><r>ch<s n="n"/><s n="m"/><s n="sg"/><s n="nom"/></r></p></e>
      <e><p><l>í</l><r>ch<s n="n"/><s n="m"/><s n="pl"/><s n="gen"/></r></p></e>
      <e><p><l>í</l><r>ch<s n="n"/><s n="m"/><s n="pl"/><s n="nom"/></r></p></e>
    </pardef>

    <pardef n="sla/t__n_f">
      <e><p><l>ite</l><r>t<s n="n"/><s n="f"/><s n="sg"/><s n="gen"/></r></p></e>
      <e><p><l>t</l><r>t<s n="n"/><s n="f"/><s n="sg"/><s n="nom"/></r></p></e>
      <e><p><l>t</l><r>t<s n="n"/><s n="f"/><s n="pl"/><s n="gen"/></r></p></e>
      <e><p><l>ta</l><r>t<s n="n"/><s n="f"/><s n="pl"/><s n="nom"/></r></p></e>
    </pardef>

    <pardef n="ti/ubh__adj">
      <e><p><l>ubh</l><r>ubh<s n="adj"/><s n="m"/><s n="sg"/><s n="gen"/></r></p></e>
      <e><p><l>bhe</l><r>ubh<s n="adj"/><s n="f"/><s n="sg"/><s n="gen"/></r></p></e>
      <e><p><l>ubh</l><r>ubh<s n="adj"/><s n="mf"/><s n="sg"/><s n="nom"/></r></p></e>
      <e><p><l>ubha</l><r>ubh<s n="adj"/><s n="mf"/><s n="pl"/><s n="nom"/></r></p></e>
    </pardef>

    <pardef n="tí/os__n_m">
      <e><p><l>s</l><r>os<s n="n"/><s n="m"/><s n="sg"/><s n="gen"/></r></p></e>
      <e><p><l>os</l><r>os<s n="n"/><s n="m"/><s n="sg"/><s n="nom"/></r></p></e>
    </pardef>

    <pardef n="ga/r__adj">
      <e><p><l>ire</l><r>r<s n="adj"/><s n="f"/><s n="sg"/><s n="gen"/></r></p></e>
      <e><p><l>r</l><r>r<s n="adj"/><s n="mf"/><s n="sg"/><s n="nom"/></r></p></e>
      <e><p><l>ra</l><r>r<s n="adj"/><s n="mf"/><s n="pl"/><s n="nom"/></r></p></e>
    </pardef>

    <pardef n="ú/ll__n_m">
      <e><p><l>ill</l><r>ll<s n="n"/><s n="m"/><s n="sg"/><s n="gen"/></r></p></e>
      <e><p><l>ll</l><r>ll<s n="n"/><s n="m"/><s n="sg"/><s n="nom"/></r></p></e>
      <e><p><l>ll</l><r>ll<s n="n"/><s n="m"/><s n="pl"/><s n="gen"/></r></p></e>
      <e><p><l>lla</l><r>ll<s n="n"/><s n="m"/><s n="pl"/><s n="nom"/></r></p></e>
    </pardef>

    <pardef n="saorchon/radh__n_m">
      <e><p><l>artha</l><r>radh<s n="n"/><s n="m"/><s n="sg"/><s n="gen"/></r></p></e>
      <e><p><l>radh</l><r>radh<s n="n"/><s n="m"/><s n="sg"/><s n="nom"/></r></p></e>
      <e><p><l>arthaí</l><r>radh<s n="n"/><s n="m"/><s n="pl"/><s n="gen"/></r></p></e>
      <e><p><l>arthaí</l><r>radh<s n="n"/><s n="m"/><s n="pl"/><s n="nom"/></r></p></e>
    </pardef>

    <pardef n="comhche/ilg__n_f">
      <e><p><l>ilge</l><r>ilg<s n="n"/><s n="f"/><s n="sg"/><s n="gen"/></r></p></e>
      <e><p><l>ilg</l><r>ilg<s n="n"/><s n="f"/><s n="sg"/><s n="nom"/></r></p></e>
      <e><p><l>alg</l><r>ilg<s n="n"/><s n="f"/><s n="pl"/><s n="gen"/></r></p></e>
      <e><p><l>alga</l><r>ilg<s n="n"/><s n="f"/><s n="pl"/><s n="nom"/></r></p></e>
    </pardef>

    <pardef n="bruinn/eall__n_f">
      <e><p><l>ille</l><r>eall<s n="n"/><s n="f"/><s n="sg"/><s n="gen"/></r></p></e>
      <e><p><l>eall</l><r>eall<s n="n"/><s n="f"/><s n="sg"/><s n="nom"/></r></p></e>
      <e><p><l>eall</l><r>eall<s n="n"/><s n="f"/><s n="pl"/><s n="gen"/></r></p></e>
      <e><p><l>ealla</l><r>eall<s n="n"/><s n="f"/><s n="pl"/><s n="nom"/></r></p></e>
    </pardef>

    <pardef n="gia/r__n_m">
      <e><p><l>ir</l><r>r<s n="n"/><s n="m"/><s n="sg"/><s n="gen"/></r></p></e>
      <e><p><l>r</l><r>r<s n="n"/><s n="m"/><s n="sg"/><s n="nom"/></r></p></e>
      <e><p><l>ranna</l><r>r<s n="n"/><s n="m"/><s n="pl"/><s n="gen"/></r></p></e>
      <e><p><l>ranna</l><r>r<s n="n"/><s n="m"/><s n="pl"/><s n="nom"/></r></p></e>
    </pardef>

    <pardef n="se/ad__n_f">
      <e><p><l>ide</l><r>ad<s n="n"/><s n="f"/><s n="sg"/><s n="gen"/></r></p></e>
      <e><p><l>ad</l><r>ad<s n="n"/><s n="f"/><s n="sg"/><s n="nom"/></r></p></e>
      <e><p><l>ad</l><r>ad<s n="n"/><s n="f"/><s n="pl"/><s n="gen"/></r></p></e>
      <e><p><l>ada</l><r>ad<s n="n"/><s n="f"/><s n="pl"/><s n="nom"/></r></p></e>
    </pardef>

    <pardef n="g/eall__n_m">
      <e><p><l>ill</l><r>eall<s n="n"/><s n="m"/><s n="sg"/><s n="gen"/></r></p></e>
      <e><p><l>eall</l><r>eall<s n="n"/><s n="m"/><s n="sg"/><s n="nom"/></r></p></e>
      <e><p><l>eallta</l><r>eall<s n="n"/><s n="m"/><s n="pl"/><s n="gen"/></r></p></e>
      <e><p><l>eallta</l><r>eall<s n="n"/><s n="m"/><s n="pl"/><s n="nom"/></r></p></e>
    </pardef>

    <pardef n="da/bhach__n_f">
      <e><p><l>ibhche</l><r>bhach<s n="n"/><s n="f"/><s n="sg"/><s n="gen"/></r></p></e>
      <e><p><l>bhach</l><r>bhach<s n="n"/><s n="f"/><s n="sg"/><s n="nom"/></r></p></e>
      <e><p><l>bhcha</l><r>bhach<s n="n"/><s n="f"/><s n="pl"/><s n="nom"/></r></p></e>
    </pardef>

    <pardef n="spé/ir__n_f">
      <e><p><l>ire</l><r>ir<s n="n"/><s n="f"/><s n="sg"/><s n="gen"/></r></p></e>
      <e><p><l>ir</l><r>ir<s n="n"/><s n="f"/><s n="sg"/><s n="nom"/></r></p></e>
      <e><p><l>artha</l><r>ir<s n="n"/><s n="f"/><s n="pl"/><s n="gen"/></r></p></e>
      <e><p><l>artha</l><r>ir<s n="n"/><s n="f"/><s n="pl"/><s n="nom"/></r></p></e>
    </pardef>

    <pardef n="to/ll__adj">
      <e><p><l>ll</l><r>ll<s n="adj"/><s n="m"/><s n="sg"/><s n="gen"/></r></p></e>
      <e><p><l>ille</l><r>ll<s n="adj"/><s n="f"/><s n="sg"/><s n="gen"/></r></p></e>
      <e><p><l>ll</l><r>ll<s n="adj"/><s n="mf"/><s n="sg"/><s n="nom"/></r></p></e>
      <e><p><l>lla</l><r>ll<s n="adj"/><s n="mf"/><s n="pl"/><s n="nom"/></r></p></e>
    </pardef>

    <pardef n="do/cht__adj">
      <e><p><l>cht</l><r>cht<s n="adj"/><s n="m"/><s n="sg"/><s n="gen"/></r></p></e>
      <e><p><l>ichte</l><r>cht<s n="adj"/><s n="f"/><s n="sg"/><s n="gen"/></r></p></e>
      <e><p><l>cht</l><r>cht<s n="adj"/><s n="mf"/><s n="sg"/><s n="nom"/></r></p></e>
      <e><p><l>chta</l><r>cht<s n="adj"/><s n="mf"/><s n="pl"/><s n="nom"/></r></p></e>
    </pardef>

    <pardef n="br/eac__n_m">
      <e><p><l>ic</l><r>eac<s n="n"/><s n="m"/><s n="sg"/><s n="gen"/></r></p></e>
      <e><p><l>eac</l><r>eac<s n="n"/><s n="m"/><s n="sg"/><s n="nom"/></r></p></e>
      <e><p><l>eac</l><r>eac<s n="n"/><s n="m"/><s n="pl"/><s n="gen"/></r></p></e>
      <e><p><l>ic</l><r>eac<s n="n"/><s n="m"/><s n="pl"/><s n="nom"/></r></p></e>
    </pardef>

    <pardef n="ge/anc__n_f">
      <e><p><l>ince</l><r>anc<s n="n"/><s n="f"/><s n="sg"/><s n="gen"/></r></p></e>
      <e><p><l>anc</l><r>anc<s n="n"/><s n="f"/><s n="sg"/><s n="nom"/></r></p></e>
      <e><p><l>anc</l><r>anc<s n="n"/><s n="f"/><s n="pl"/><s n="gen"/></r></p></e>
      <e><p><l>anca</l><r>anc<s n="n"/><s n="f"/><s n="pl"/><s n="nom"/></r></p></e>
    </pardef>

    <pardef n="grá/in__n_f">
      <e><p><l>nach</l><r>in<s n="n"/><s n="f"/><s n="sg"/><s n="gen"/></r></p></e>
      <e><p><l>in</l><r>in<s n="n"/><s n="f"/><s n="sg"/><s n="nom"/></r></p></e>
    </pardef>

    <pardef n="ua/sal__adj">
      <e><p><l>sail</l><r>sal<s n="adj"/><s n="m"/><s n="sg"/><s n="gen"/></r></p></e>
      <e><p><l>isle</l><r>sal<s n="adj"/><s n="f"/><s n="sg"/><s n="gen"/></r></p></e>
      <e><p><l>sal</l><r>sal<s n="adj"/><s n="mf"/><s n="sg"/><s n="nom"/></r></p></e>
      <e><p><l>isle</l><r>sal<s n="adj"/><s n="mf"/><s n="pl"/><s n="nom"/></r></p></e>
    </pardef>

    <pardef n="do/nn__adj">
      <e><p><l>inn</l><r>nn<s n="adj"/><s n="m"/><s n="sg"/><s n="gen"/></r></p></e>
      <e><p><l>inne</l><r>nn<s n="adj"/><s n="f"/><s n="sg"/><s n="gen"/></r></p></e>
      <e><p><l>nn</l><r>nn<s n="adj"/><s n="mf"/><s n="sg"/><s n="nom"/></r></p></e>
      <e><p><l>nna</l><r>nn<s n="adj"/><s n="mf"/><s n="pl"/><s n="nom"/></r></p></e>
    </pardef>

    <pardef n="e/arc__n_m">
      <e><p><l>irc</l><r>arc<s n="n"/><s n="m"/><s n="sg"/><s n="gen"/></r></p></e>
      <e><p><l>arc</l><r>arc<s n="n"/><s n="m"/><s n="sg"/><s n="nom"/></r></p></e>
      <e><p><l>arc</l><r>arc<s n="n"/><s n="m"/><s n="pl"/><s n="gen"/></r></p></e>
      <e><p><l>arca</l><r>arc<s n="n"/><s n="m"/><s n="pl"/><s n="nom"/></r></p></e>
    </pardef>

    <pardef n="sé/an__n_m">
      <e><p><l>in</l><r>an<s n="n"/><s n="m"/><s n="sg"/><s n="gen"/></r></p></e>
      <e><p><l>an</l><r>an<s n="n"/><s n="m"/><s n="sg"/><s n="nom"/></r></p></e>
      <e><p><l>an</l><r>an<s n="n"/><s n="m"/><s n="pl"/><s n="gen"/></r></p></e>
      <e><p><l>ana</l><r>an<s n="n"/><s n="m"/><s n="pl"/><s n="nom"/></r></p></e>
    </pardef>

    <pardef n="díolúin/e__n_f">
      <e><p><l>e</l><r>e<s n="n"/><s n="f"/><s n="sg"/><s n="gen"/></r></p></e>
      <e><p><l>e</l><r>e<s n="n"/><s n="f"/><s n="sg"/><s n="nom"/></r></p></e>
      <e><p><l>tí</l><r>e<s n="n"/><s n="f"/><s n="pl"/><s n="nom"/></r></p></e>
    </pardef>

    <pardef n="daibh/ir__n_m">
      <e><p><l>ir</l><r>ir<s n="n"/><s n="m"/><s n="sg"/><s n="gen"/></r></p></e>
      <e><p><l>ir</l><r>ir<s n="n"/><s n="m"/><s n="sg"/><s n="nom"/></r></p></e>
      <e><p><l>re</l><r>ir<s n="n"/><s n="m"/><s n="pl"/><s n="gen"/></r></p></e>
      <e><p><l>re</l><r>ir<s n="n"/><s n="m"/><s n="pl"/><s n="nom"/></r></p></e>
    </pardef>

    <pardef n="tá/b__n_m">
      <e><p><l>ib</l><r>b<s n="n"/><s n="m"/><s n="sg"/><s n="gen"/></r></p></e>
      <e><p><l>b</l><r>b<s n="n"/><s n="m"/><s n="sg"/><s n="nom"/></r></p></e>
      <e><p><l>b</l><r>b<s n="n"/><s n="m"/><s n="pl"/><s n="gen"/></r></p></e>
      <e><p><l>ib</l><r>b<s n="n"/><s n="m"/><s n="pl"/><s n="nom"/></r></p></e>
    </pardef>

    <pardef n="l/iach__n_f">
      <e><p><l>éiche</l><r>iach<s n="n"/><s n="f"/><s n="sg"/><s n="gen"/></r></p></e>
      <e><p><l>iach</l><r>iach<s n="n"/><s n="f"/><s n="sg"/><s n="nom"/></r></p></e>
      <e><p><l>iach</l><r>iach<s n="n"/><s n="f"/><s n="pl"/><s n="gen"/></r></p></e>
      <e><p><l>iacha</l><r>iach<s n="n"/><s n="f"/><s n="pl"/><s n="nom"/></r></p></e>
    </pardef>

    <pardef n="eit/il__vblex">
      <e><p><l>leoidh</l><r>il<s n="vblex"/><s n="fti"/></r></p></e>
      <e><p><l>leofar</l><r>il<s n="vblex"/><s n="fti"/><s n="impers"/><s n="sp"/></r></p></e>
      <e><p><l>leoimid</l><r>il<s n="vblex"/><s n="fti"/><s n="p1"/><s n="pl"/></r></p></e>
      <e><p><l>leofaí</l><r>il<s n="vblex"/><s n="cni"/><s n="impers"/><s n="sp"/></r></p></e>
      <e><p><l>leoinn</l><r>il<s n="vblex"/><s n="cni"/><s n="p1"/><s n="sg"/></r></p></e>
      <e><p><l>leoimis</l><r>il<s n="vblex"/><s n="cni"/><s n="p1"/><s n="pl"/></r></p></e>
      <e><p><l>leofá</l><r>il<s n="vblex"/><s n="cni"/><s n="p2"/><s n="sg"/></r></p></e>
      <e><p><l>leodh</l><r>il<s n="vblex"/><s n="cni"/><s n="p2"/><s n="pl"/></r></p></e>
      <e><p><l>leodh</l><r>il<s n="vblex"/><s n="cni"/><s n="p3"/><s n="sg"/></r></p></e>
      <e><p><l>leoidís</l><r>il<s n="vblex"/><s n="cni"/><s n="p3"/><s n="pl"/></r></p></e>
      <e><p><l>lím</l><r>il<s n="vblex"/><s n="imp"/><s n="p1"/><s n="sg"/></r></p></e>
      <e><p><l>límis</l><r>il<s n="vblex"/><s n="imp"/><s n="p1"/><s n="pl"/></r></p></e>
      <e><p><l>il</l><r>il<s n="vblex"/><s n="imp"/><s n="p2"/><s n="sg"/></r></p></e>
      <e><p><l>lígí</l><r>il<s n="vblex"/><s n="imp"/><s n="p2"/><s n="pl"/></r></p></e>
      <e><p><l>líodh</l><r>il<s n="vblex"/><s n="imp"/><s n="p3"/><s n="sg"/></r></p></e>
      <e><p><l>lídís</l><r>il<s n="vblex"/><s n="imp"/><s n="p3"/><s n="pl"/></r></p></e>
      <e><p><l>il</l><r>il<s n="vblex"/><s n="past"/></r></p></e>
      <e><p><l>líodh</l><r>il<s n="vblex"/><s n="past"/><s n="impers"/><s n="sp"/></r></p></e>
      <e><p><l>líomar</l><r>il<s n="vblex"/><s n="past"/><s n="p1"/><s n="pl"/></r></p></e>
      <e><p><l>líodar</l><r>il<s n="vblex"/><s n="past"/><s n="p3"/><s n="pl"/></r></p></e>
      <e><p><l>lítí</l><r>il<s n="vblex"/><s n="pii"/><s n="impers"/><s n="sp"/></r></p></e>
      <e><p><l>línn</l><r>il<s n="vblex"/><s n="pii"/><s n="p1"/><s n="sg"/></r></p></e>
      <e><p><l>límis</l><r>il<s n="vblex"/><s n="pii"/><s n="p1"/><s n="pl"/></r></p></e>
      <e><p><l>líteá</l><r>il<s n="vblex"/><s n="pii"/><s n="p2"/><s n="sg"/></r></p></e>
      <e><p><l>líodh</l><r>il<s n="vblex"/><s n="pii"/><s n="p2"/><s n="pl"/></r></p></e>
      <e><p><l>líodh</l><r>il<s n="vblex"/><s n="pii"/><s n="p3"/><s n="sg"/></r></p></e>
      <e><p><l>lídís</l><r>il<s n="vblex"/><s n="pii"/><s n="p3"/><s n="pl"/></r></p></e>
      <e><p><l>ilte</l><r>il<s n="vblex"/><s n="pp"/></r></p></e>
      <e><p><l>líonn</l><r>il<s n="vblex"/><s n="pres"/></r></p></e>
      <e><p><l>lítear</l><r>il<s n="vblex"/><s n="pres"/><s n="impers"/><s n="sp"/></r></p></e>
      <e><p><l>lím</l><r>il<s n="vblex"/><s n="pres"/><s n="p1"/><s n="sg"/></r></p></e>
      <e><p><l>límid</l><r>il<s n="vblex"/><s n="pres"/><s n="p1"/><s n="pl"/></r></p></e>
      <e><p><l>lí</l><r>il<s n="vblex"/><s n="prs"/></r></p></e>
      <e><p><l>límid</l><r>il<s n="vblex"/><s n="prs"/><s n="p1"/><s n="pl"/></r></p></e>
    </pardef>

    <pardef n="fi/onn__adj">
      <e><p><l>onn</l><r>onn<s n="adj"/><s n="m"/><s n="sg"/><s n="gen"/></r></p></e>
      <e><p><l>nne</l><r>onn<s n="adj"/><s n="f"/><s n="sg"/><s n="gen"/></r></p></e>
      <e><p><l>onn</l><r>onn<s n="adj"/><s n="mf"/><s n="sg"/><s n="nom"/></r></p></e>
      <e><p><l>onna</l><r>onn<s n="adj"/><s n="mf"/><s n="pl"/><s n="nom"/></r></p></e>
    </pardef>

    <pardef n="in/is__vblex">
      <e><p><l>seoidh</l><r>is<s n="vblex"/><s n="fti"/></r></p></e>
      <e><p><l>seofar</l><r>is<s n="vblex"/><s n="fti"/><s n="impers"/><s n="sp"/></r></p></e>
      <e><p><l>seoimid</l><r>is<s n="vblex"/><s n="fti"/><s n="p1"/><s n="pl"/></r></p></e>
      <e><p><l>seofaí</l><r>is<s n="vblex"/><s n="cni"/><s n="impers"/><s n="sp"/></r></p></e>
      <e><p><l>seoinn</l><r>is<s n="vblex"/><s n="cni"/><s n="p1"/><s n="sg"/></r></p></e>
      <e><p><l>seoimis</l><r>is<s n="vblex"/><s n="cni"/><s n="p1"/><s n="pl"/></r></p></e>
      <e><p><l>seofá</l><r>is<s n="vblex"/><s n="cni"/><s n="p2"/><s n="sg"/></r></p></e>
      <e><p><l>seodh</l><r>is<s n="vblex"/><s n="cni"/><s n="p2"/><s n="pl"/></r></p></e>
      <e><p><l>seodh</l><r>is<s n="vblex"/><s n="cni"/><s n="p3"/><s n="sg"/></r></p></e>
      <e><p><l>seoidís</l><r>is<s n="vblex"/><s n="cni"/><s n="p3"/><s n="pl"/></r></p></e>
      <e><p><l>sím</l><r>is<s n="vblex"/><s n="imp"/><s n="p1"/><s n="sg"/></r></p></e>
      <e><p><l>símis</l><r>is<s n="vblex"/><s n="imp"/><s n="p1"/><s n="pl"/></r></p></e>
      <e><p><l>is</l><r>is<s n="vblex"/><s n="imp"/><s n="p2"/><s n="sg"/></r></p></e>
      <e><p><l>sígí</l><r>is<s n="vblex"/><s n="imp"/><s n="p2"/><s n="pl"/></r></p></e>
      <e><p><l>síodh</l><r>is<s n="vblex"/><s n="imp"/><s n="p3"/><s n="sg"/></r></p></e>
      <e><p><l>sídís</l><r>is<s n="vblex"/><s n="imp"/><s n="p3"/><s n="pl"/></r></p></e>
      <e><p><l>is</l><r>is<s n="vblex"/><s n="past"/></r></p></e>
      <e><p><l>síodh</l><r>is<s n="vblex"/><s n="past"/><s n="impers"/><s n="sp"/></r></p></e>
      <e><p><l>síomar</l><r>is<s n="vblex"/><s n="past"/><s n="p1"/><s n="pl"/></r></p></e>
      <e><p><l>síodar</l><r>is<s n="vblex"/><s n="past"/><s n="p3"/><s n="pl"/></r></p></e>
      <e><p><l>sítí</l><r>is<s n="vblex"/><s n="pii"/><s n="impers"/><s n="sp"/></r></p></e>
      <e><p><l>sínn</l><r>is<s n="vblex"/><s n="pii"/><s n="p1"/><s n="sg"/></r></p></e>
      <e><p><l>símis</l><r>is<s n="vblex"/><s n="pii"/><s n="p1"/><s n="pl"/></r></p></e>
      <e><p><l>síteá</l><r>is<s n="vblex"/><s n="pii"/><s n="p2"/><s n="sg"/></r></p></e>
      <e><p><l>síodh</l><r>is<s n="vblex"/><s n="pii"/><s n="p2"/><s n="pl"/></r></p></e>
      <e><p><l>síodh</l><r>is<s n="vblex"/><s n="pii"/><s n="p3"/><s n="sg"/></r></p></e>
      <e><p><l>sídís</l><r>is<s n="vblex"/><s n="pii"/><s n="p3"/><s n="pl"/></r></p></e>
      <e><p><l>ste</l><r>is<s n="vblex"/><s n="pp"/></r></p></e>
      <e><p><l>síonn</l><r>is<s n="vblex"/><s n="pres"/></r></p></e>
      <e><p><l>sítear</l><r>is<s n="vblex"/><s n="pres"/><s n="impers"/><s n="sp"/></r></p></e>
      <e><p><l>sím</l><r>is<s n="vblex"/><s n="pres"/><s n="p1"/><s n="sg"/></r></p></e>
      <e><p><l>símid</l><r>is<s n="vblex"/><s n="pres"/><s n="p1"/><s n="pl"/></r></p></e>
      <e><p><l>sí</l><r>is<s n="vblex"/><s n="prs"/></r></p></e>
      <e><p><l>símid</l><r>is<s n="vblex"/><s n="prs"/><s n="p1"/><s n="pl"/></r></p></e>
    </pardef>

    <pardef n="sil__vblex">
      <e><p><l>fidh</l><r><s n="vblex"/><s n="fti"/></r></p></e>
      <e><p><l>fear</l><r><s n="vblex"/><s n="fti"/><s n="impers"/><s n="sp"/></r></p></e>
      <e><p><l>fimid</l><r><s n="vblex"/><s n="fti"/><s n="p1"/><s n="pl"/></r></p></e>
      <e><p><l>fí</l><r><s n="vblex"/><s n="cni"/><s n="impers"/><s n="sp"/></r></p></e>
      <e><p><l>finn</l><r><s n="vblex"/><s n="cni"/><s n="p1"/><s n="sg"/></r></p></e>
      <e><p><l>fimis</l><r><s n="vblex"/><s n="cni"/><s n="p1"/><s n="pl"/></r></p></e>
      <e><p><l>feá</l><r><s n="vblex"/><s n="cni"/><s n="p2"/><s n="sg"/></r></p></e>
      <e><p><l>feadh</l><r><s n="vblex"/><s n="cni"/><s n="p2"/><s n="pl"/></r></p></e>
      <e><p><l>feadh</l><r><s n="vblex"/><s n="cni"/><s n="p3"/><s n="sg"/></r></p></e>
      <e><p><l>fidís</l><r><s n="vblex"/><s n="cni"/><s n="p3"/><s n="pl"/></r></p></e>
      <e><p><l>te</l><r><s n="vblex"/><s n="ger"/><s n="sg"/><s n="gen"/></r></p></e>
      <e><p><l>eadh</l><r><s n="vblex"/><s n="ger"/><s n="sg"/><s n="nom"/></r></p></e>
      <e><p><l>imis</l><r><s n="vblex"/><s n="imp"/><s n="p1"/><s n="pl"/></r></p></e>
      <e><p><l></l><r><s n="vblex"/><s n="imp"/><s n="p2"/><s n="sg"/></r></p></e>
      <e><p><l>igí</l><r><s n="vblex"/><s n="imp"/><s n="p2"/><s n="pl"/></r></p></e>
      <e><p><l>eadh</l><r><s n="vblex"/><s n="imp"/><s n="p3"/><s n="sg"/></r></p></e>
      <e><p><l>idís</l><r><s n="vblex"/><s n="imp"/><s n="p3"/><s n="pl"/></r></p></e>
      <e><p><l></l><r><s n="vblex"/><s n="past"/></r></p></e>
      <e><p><l>eadh</l><r><s n="vblex"/><s n="past"/><s n="impers"/><s n="sp"/></r></p></e>
      <e><p><l>eamar</l><r><s n="vblex"/><s n="past"/><s n="p1"/><s n="pl"/></r></p></e>
      <e><p><l>eadar</l><r><s n="vblex"/><s n="past"/><s n="p3"/><s n="pl"/></r></p></e>
      <e><p><l>tí</l><r><s n="vblex"/><s n="pii"/><s n="impers"/><s n="sp"/></r></p></e>
      <e><p><l>inn</l><r><s n="vblex"/><s n="pii"/><s n="p1"/><s n="sg"/></r></p></e>
      <e><p><l>imis</l><r><s n="vblex"/><s n="pii"/><s n="p1"/><s n="pl"/></r></p></e>
      <e><p><l>teá</l><r><s n="vblex"/><s n="pii"/><s n="p2"/><s n="sg"/></r></p></e>
      <e><p><l>eadh</l><r><s n="vblex"/><s n="pii"/><s n="p2"/><s n="pl"/></r></p></e>
      <e><p><l>eadh</l><r><s n="vblex"/><s n="pii"/><s n="p3"/><s n="sg"/></r></p></e>
      <e><p><l>idís</l><r><s n="vblex"/><s n="pii"/><s n="p3"/><s n="pl"/></r></p></e>
      <e><p><l>te</l><r><s n="vblex"/><s n="pp"/></r></p></e>
      <e><p><l>eann</l><r><s n="vblex"/><s n="pres"/></r></p></e>
      <e><p><l>imid</l><r><s n="vblex"/><s n="pres"/><s n="p1"/><s n="pl"/></r></p></e>
      <e><p><l>e</l><r><s n="vblex"/><s n="prs"/></r></p></e>
      <e><p><l>imid</l><r><s n="vblex"/><s n="prs"/><s n="p1"/><s n="pl"/></r></p></e>
    </pardef>

    <pardef n="cliamhain__n_m">
      <e><p><l></l><r><s n="n"/><s n="m"/><s n="sg"/><s n="gen"/></r></p></e>
      <e><p><l></l><r><s n="n"/><s n="m"/><s n="sg"/><s n="nom"/></r></p></e>
      <e><p><l>eacha</l><r><s n="n"/><s n="m"/><s n="pl"/><s n="gen"/></r></p></e>
      <e><p><l>eacha</l><r><s n="n"/><s n="m"/><s n="pl"/><s n="nom"/></r></p></e>
    </pardef>

    <pardef n="bó/thar__n_m">
      <e><p><l>thair</l><r>thar<s n="n"/><s n="m"/><s n="sg"/><s n="gen"/></r></p></e>
      <e><p><l>thar</l><r>thar<s n="n"/><s n="m"/><s n="sg"/><s n="nom"/></r></p></e>
      <e><p><l>ithre</l><r>thar<s n="n"/><s n="m"/><s n="pl"/><s n="gen"/></r></p></e>
      <e><p><l>ithre</l><r>thar<s n="n"/><s n="m"/><s n="pl"/><s n="nom"/></r></p></e>
    </pardef>

    <pardef n="spla/nc__n_f">
      <e><p><l>ince</l><r>nc<s n="n"/><s n="f"/><s n="sg"/><s n="gen"/></r></p></e>
      <e><p><l>nc</l><r>nc<s n="n"/><s n="f"/><s n="sg"/><s n="nom"/></r></p></e>
      <e><p><l>ncacha</l><r>nc<s n="n"/><s n="f"/><s n="pl"/><s n="gen"/></r></p></e>
      <e><p><l>ncacha</l><r>nc<s n="n"/><s n="f"/><s n="pl"/><s n="nom"/></r></p></e>
    </pardef>

    <pardef n="sé/ú__n_m">
      <e><p><l>ú</l><r>ú<s n="n"/><s n="m"/><s n="sg"/><s n="gen"/></r></p></e>
      <e><p><l>ú</l><r>ú<s n="n"/><s n="m"/><s n="sg"/><s n="nom"/></r></p></e>
      <e><p><l>ithe</l><r>ú<s n="n"/><s n="m"/><s n="pl"/><s n="nom"/></r></p></e>
    </pardef>

    <pardef n="loinn/ir__n_f">
      <e><p><l>reach</l><r>ir<s n="n"/><s n="f"/><s n="sg"/><s n="gen"/></r></p></e>
      <e><p><l>ir</l><r>ir<s n="n"/><s n="f"/><s n="sg"/><s n="nom"/></r></p></e>
    </pardef>

    <pardef n="lit/ir__n_f">
      <e><p><l>reach</l><r>ir<s n="n"/><s n="f"/><s n="sg"/><s n="gen"/></r></p></e>
      <e><p><l>ir</l><r>ir<s n="n"/><s n="f"/><s n="sg"/><s n="nom"/></r></p></e>
      <e><p><l>reacha</l><r>ir<s n="n"/><s n="f"/><s n="pl"/><s n="gen"/></r></p></e>
      <e><p><l>reacha</l><r>ir<s n="n"/><s n="f"/><s n="pl"/><s n="nom"/></r></p></e>
    </pardef>

    <pardef n="airl/ic__vblex">
      <e><p><l>eacfaidh</l><r>ic<s n="vblex"/><s n="fti"/></r></p></e>
      <e><p><l>eacfar</l><r>ic<s n="vblex"/><s n="fti"/><s n="impers"/><s n="sp"/></r></p></e>
      <e><p><l>eacfaimid</l><r>ic<s n="vblex"/><s n="fti"/><s n="p1"/><s n="pl"/></r></p></e>
      <e><p><l>eacfaí</l><r>ic<s n="vblex"/><s n="cni"/><s n="impers"/><s n="sp"/></r></p></e>
      <e><p><l>eacfainn</l><r>ic<s n="vblex"/><s n="cni"/><s n="p1"/><s n="sg"/></r></p></e>
      <e><p><l>eacfaimis</l><r>ic<s n="vblex"/><s n="cni"/><s n="p1"/><s n="pl"/></r></p></e>
      <e><p><l>eacfá</l><r>ic<s n="vblex"/><s n="cni"/><s n="p2"/><s n="sg"/></r></p></e>
      <e><p><l>eacfadh</l><r>ic<s n="vblex"/><s n="cni"/><s n="p2"/><s n="pl"/></r></p></e>
      <e><p><l>eacfadh</l><r>ic<s n="vblex"/><s n="cni"/><s n="p3"/><s n="sg"/></r></p></e>
      <e><p><l>eacfaidís</l><r>ic<s n="vblex"/><s n="cni"/><s n="p3"/><s n="pl"/></r></p></e>
      <e><p><l>eacaim</l><r>ic<s n="vblex"/><s n="imp"/><s n="p1"/><s n="sg"/></r></p></e>
      <e><p><l>eacaimis</l><r>ic<s n="vblex"/><s n="imp"/><s n="p1"/><s n="pl"/></r></p></e>
      <e><p><l>ic</l><r>ic<s n="vblex"/><s n="imp"/><s n="p2"/><s n="sg"/></r></p></e>
      <e><p><l>eacaigí</l><r>ic<s n="vblex"/><s n="imp"/><s n="p2"/><s n="pl"/></r></p></e>
      <e><p><l>eacadh</l><r>ic<s n="vblex"/><s n="imp"/><s n="p3"/><s n="sg"/></r></p></e>
      <e><p><l>eacaidís</l><r>ic<s n="vblex"/><s n="imp"/><s n="p3"/><s n="pl"/></r></p></e>
      <e><p><l>ic</l><r>ic<s n="vblex"/><s n="past"/></r></p></e>
      <e><p><l>eacadh</l><r>ic<s n="vblex"/><s n="past"/><s n="impers"/><s n="sp"/></r></p></e>
      <e><p><l>eacamar</l><r>ic<s n="vblex"/><s n="past"/><s n="p1"/><s n="pl"/></r></p></e>
      <e><p><l>eacadar</l><r>ic<s n="vblex"/><s n="past"/><s n="p3"/><s n="pl"/></r></p></e>
      <e><p><l>eactaí</l><r>ic<s n="vblex"/><s n="pii"/><s n="impers"/><s n="sp"/></r></p></e>
      <e><p><l>eacainn</l><r>ic<s n="vblex"/><s n="pii"/><s n="p1"/><s n="sg"/></r></p></e>
      <e><p><l>eacaimis</l><r>ic<s n="vblex"/><s n="pii"/><s n="p1"/><s n="pl"/></r></p></e>
      <e><p><l>eactá</l><r>ic<s n="vblex"/><s n="pii"/><s n="p2"/><s n="sg"/></r></p></e>
      <e><p><l>eacadh</l><r>ic<s n="vblex"/><s n="pii"/><s n="p2"/><s n="pl"/></r></p></e>
      <e><p><l>eacadh</l><r>ic<s n="vblex"/><s n="pii"/><s n="p3"/><s n="sg"/></r></p></e>
      <e><p><l>eacaidís</l><r>ic<s n="vblex"/><s n="pii"/><s n="p3"/><s n="pl"/></r></p></e>
      <e><p><l>eactha</l><r>ic<s n="vblex"/><s n="pp"/></r></p></e>
      <e><p><l>eacann</l><r>ic<s n="vblex"/><s n="pres"/></r></p></e>
      <e><p><l>eactar</l><r>ic<s n="vblex"/><s n="pres"/><s n="impers"/><s n="sp"/></r></p></e>
      <e><p><l>eacaim</l><r>ic<s n="vblex"/><s n="pres"/><s n="p1"/><s n="sg"/></r></p></e>
      <e><p><l>eacaimid</l><r>ic<s n="vblex"/><s n="pres"/><s n="p1"/><s n="pl"/></r></p></e>
      <e><p><l>eaca</l><r>ic<s n="vblex"/><s n="prs"/></r></p></e>
      <e><p><l>eacaimid</l><r>ic<s n="vblex"/><s n="prs"/><s n="p1"/><s n="pl"/></r></p></e>
    </pardef>

    <pardef n="pí/b__n_f">
      <e><p><l>be</l><r>b<s n="n"/><s n="f"/><s n="sg"/><s n="gen"/></r></p></e>
      <e><p><l>b</l><r>b<s n="n"/><s n="f"/><s n="sg"/><s n="nom"/></r></p></e>
      <e><p><l>ob</l><r>b<s n="n"/><s n="f"/><s n="pl"/><s n="gen"/></r></p></e>
      <e><p><l>oba</l><r>b<s n="n"/><s n="f"/><s n="pl"/><s n="nom"/></r></p></e>
    </pardef>

    <pardef n="Corca/igh__n_f">
      <e><p><l>í</l><r>igh<s n="n"/><s n="f"/><s n="sg"/><s n="gen"/></r></p></e>
      <e><p><l>igh</l><r>igh<s n="n"/><s n="f"/><s n="sg"/><s n="nom"/></r></p></e>
    </pardef>

    <pardef n="dé/ach__adj">
      <e><p><l>ach</l><r>ach<s n="adj"/><s n="m"/><s n="sg"/><s n="gen"/></r></p></e>
      <e><p><l>iche</l><r>ach<s n="adj"/><s n="f"/><s n="sg"/><s n="gen"/></r></p></e>
      <e><p><l>ach</l><r>ach<s n="adj"/><s n="mf"/><s n="sg"/><s n="nom"/></r></p></e>
      <e><p><l>acha</l><r>ach<s n="adj"/><s n="mf"/><s n="pl"/><s n="nom"/></r></p></e>
    </pardef>

    <pardef n="tua/rgain__vblex">
      <e><p><l>irgneoidh</l><r>rgain<s n="vblex"/><s n="fti"/></r></p></e>
      <e><p><l>irgneofar</l><r>rgain<s n="vblex"/><s n="fti"/><s n="impers"/><s n="sp"/></r></p></e>
      <e><p><l>irgneoimid</l><r>rgain<s n="vblex"/><s n="fti"/><s n="p1"/><s n="pl"/></r></p></e>
      <e><p><l>irgním</l><r>rgain<s n="vblex"/><s n="imp"/><s n="p1"/><s n="sg"/></r></p></e>
      <e><p><l>irgnímis</l><r>rgain<s n="vblex"/><s n="imp"/><s n="p1"/><s n="pl"/></r></p></e>
      <e><p><l>rgain</l><r>rgain<s n="vblex"/><s n="imp"/><s n="p2"/><s n="sg"/></r></p></e>
      <e><p><l>irgnígí</l><r>rgain<s n="vblex"/><s n="imp"/><s n="p2"/><s n="pl"/></r></p></e>
      <e><p><l>irgníodh</l><r>rgain<s n="vblex"/><s n="imp"/><s n="p3"/><s n="sg"/></r></p></e>
      <e><p><l>irgnídís</l><r>rgain<s n="vblex"/><s n="imp"/><s n="p3"/><s n="pl"/></r></p></e>
      <e><p><l>irgníodh</l><r>rgain<s n="vblex"/><s n="past"/><s n="impers"/><s n="sp"/></r></p></e>
      <e><p><l>rganta</l><r>rgain<s n="vblex"/><s n="pp"/></r></p></e>
      <e><p><l>irgníonn</l><r>rgain<s n="vblex"/><s n="pres"/></r></p></e>
      <e><p><l>irgnítear</l><r>rgain<s n="vblex"/><s n="pres"/><s n="impers"/><s n="sp"/></r></p></e>
      <e><p><l>irgním</l><r>rgain<s n="vblex"/><s n="pres"/><s n="p1"/><s n="sg"/></r></p></e>
      <e><p><l>irgnímid</l><r>rgain<s n="vblex"/><s n="pres"/><s n="p1"/><s n="pl"/></r></p></e>
    </pardef>

    <pardef n="mu/c__n_f">
      <e><p><l>ice</l><r>c<s n="n"/><s n="f"/><s n="sg"/><s n="gen"/></r></p></e>
      <e><p><l>c</l><r>c<s n="n"/><s n="f"/><s n="sg"/><s n="nom"/></r></p></e>
      <e><p><l>c</l><r>c<s n="n"/><s n="f"/><s n="pl"/><s n="gen"/></r></p></e>
      <e><p><l>ca</l><r>c<s n="n"/><s n="f"/><s n="pl"/><s n="nom"/></r></p></e>
    </pardef>

    <pardef n="eascain/í__n_f">
      <e><p><l>ithe</l><r>í<s n="n"/><s n="f"/><s n="sg"/><s n="gen"/></r></p></e>
      <e><p><l>í</l><r>í<s n="n"/><s n="f"/><s n="sg"/><s n="nom"/></r></p></e>
    </pardef>

    <pardef n="sceimhle__n_m">
      <e><p><l></l><r><s n="n"/><s n="m"/><s n="sg"/><s n="gen"/></r></p></e>
      <e><p><l></l><r><s n="n"/><s n="m"/><s n="sg"/><s n="nom"/></r></p></e>
      <e><p><l>acha</l><r><s n="n"/><s n="m"/><s n="pl"/><s n="gen"/></r></p></e>
      <e><p><l>acha</l><r><s n="n"/><s n="m"/><s n="pl"/><s n="nom"/></r></p></e>
    </pardef>

    <pardef n="du/mhach__n_f">
      <e><p><l>imhche</l><r>mhach<s n="n"/><s n="f"/><s n="sg"/><s n="gen"/></r></p></e>
      <e><p><l>mhach</l><r>mhach<s n="n"/><s n="f"/><s n="sg"/><s n="nom"/></r></p></e>
      <e><p><l>mhcha</l><r>mhach<s n="n"/><s n="f"/><s n="pl"/><s n="nom"/></r></p></e>
    </pardef>

    <pardef n="sceit/h__vblex">
      <e><p><l>hfidh</l><r>h<s n="vblex"/><s n="fti"/></r></p></e>
      <e><p><l>hfear</l><r>h<s n="vblex"/><s n="fti"/><s n="impers"/><s n="sp"/></r></p></e>
      <e><p><l>hfimid</l><r>h<s n="vblex"/><s n="fti"/><s n="p1"/><s n="pl"/></r></p></e>
      <e><p><l>hfí</l><r>h<s n="vblex"/><s n="cni"/><s n="impers"/><s n="sp"/></r></p></e>
      <e><p><l>hfinn</l><r>h<s n="vblex"/><s n="cni"/><s n="p1"/><s n="sg"/></r></p></e>
      <e><p><l>hfimis</l><r>h<s n="vblex"/><s n="cni"/><s n="p1"/><s n="pl"/></r></p></e>
      <e><p><l>hfeá</l><r>h<s n="vblex"/><s n="cni"/><s n="p2"/><s n="sg"/></r></p></e>
      <e><p><l>hfeadh</l><r>h<s n="vblex"/><s n="cni"/><s n="p2"/><s n="pl"/></r></p></e>
      <e><p><l>hfeadh</l><r>h<s n="vblex"/><s n="cni"/><s n="p3"/><s n="sg"/></r></p></e>
      <e><p><l>hfidís</l><r>h<s n="vblex"/><s n="cni"/><s n="p3"/><s n="pl"/></r></p></e>
      <e><p><l>e</l><r>h<s n="vblex"/><s n="ger"/><s n="sg"/><s n="gen"/></r></p></e>
      <e><p><l>headh</l><r>h<s n="vblex"/><s n="ger"/><s n="sg"/><s n="nom"/></r></p></e>
      <e><p><l>him</l><r>h<s n="vblex"/><s n="imp"/><s n="p1"/><s n="sg"/></r></p></e>
      <e><p><l>himis</l><r>h<s n="vblex"/><s n="imp"/><s n="p1"/><s n="pl"/></r></p></e>
      <e><p><l>h</l><r>h<s n="vblex"/><s n="imp"/><s n="p2"/><s n="sg"/></r></p></e>
      <e><p><l>higí</l><r>h<s n="vblex"/><s n="imp"/><s n="p2"/><s n="pl"/></r></p></e>
      <e><p><l>headh</l><r>h<s n="vblex"/><s n="imp"/><s n="p3"/><s n="sg"/></r></p></e>
      <e><p><l>hidís</l><r>h<s n="vblex"/><s n="imp"/><s n="p3"/><s n="pl"/></r></p></e>
      <e><p><l>h</l><r>h<s n="vblex"/><s n="past"/></r></p></e>
      <e><p><l>headh</l><r>h<s n="vblex"/><s n="past"/><s n="impers"/><s n="sp"/></r></p></e>
      <e><p><l>heamar</l><r>h<s n="vblex"/><s n="past"/><s n="p1"/><s n="pl"/></r></p></e>
      <e><p><l>headar</l><r>h<s n="vblex"/><s n="past"/><s n="p3"/><s n="pl"/></r></p></e>
      <e><p><l>í</l><r>h<s n="vblex"/><s n="pii"/><s n="impers"/><s n="sp"/></r></p></e>
      <e><p><l>hinn</l><r>h<s n="vblex"/><s n="pii"/><s n="p1"/><s n="sg"/></r></p></e>
      <e><p><l>himis</l><r>h<s n="vblex"/><s n="pii"/><s n="p1"/><s n="pl"/></r></p></e>
      <e><p><l>eá</l><r>h<s n="vblex"/><s n="pii"/><s n="p2"/><s n="sg"/></r></p></e>
      <e><p><l>headh</l><r>h<s n="vblex"/><s n="pii"/><s n="p2"/><s n="pl"/></r></p></e>
      <e><p><l>headh</l><r>h<s n="vblex"/><s n="pii"/><s n="p3"/><s n="sg"/></r></p></e>
      <e><p><l>hidís</l><r>h<s n="vblex"/><s n="pii"/><s n="p3"/><s n="pl"/></r></p></e>
      <e><p><l>e</l><r>h<s n="vblex"/><s n="pp"/></r></p></e>
      <e><p><l>heann</l><r>h<s n="vblex"/><s n="pres"/></r></p></e>
      <e><p><l>ear</l><r>h<s n="vblex"/><s n="pres"/><s n="impers"/><s n="sp"/></r></p></e>
      <e><p><l>him</l><r>h<s n="vblex"/><s n="pres"/><s n="p1"/><s n="sg"/></r></p></e>
      <e><p><l>himid</l><r>h<s n="vblex"/><s n="pres"/><s n="p1"/><s n="pl"/></r></p></e>
      <e><p><l>he</l><r>h<s n="vblex"/><s n="prs"/></r></p></e>
      <e><p><l>himid</l><r>h<s n="vblex"/><s n="prs"/><s n="p1"/><s n="pl"/></r></p></e>
    </pardef>

    <pardef n="ca/lm__n_m">
      <e><p><l>ilm</l><r>lm<s n="n"/><s n="m"/><s n="sg"/><s n="gen"/></r></p></e>
      <e><p><l>lm</l><r>lm<s n="n"/><s n="m"/><s n="sg"/><s n="nom"/></r></p></e>
    </pardef>

    <pardef n="gin__vblex">
      <e><p><l>fidh</l><r><s n="vblex"/><s n="fti"/></r></p></e>
      <e><p><l>fear</l><r><s n="vblex"/><s n="fti"/><s n="impers"/><s n="sp"/></r></p></e>
      <e><p><l>fimid</l><r><s n="vblex"/><s n="fti"/><s n="p1"/><s n="pl"/></r></p></e>
      <e><p><l>im</l><r><s n="vblex"/><s n="imp"/><s n="p1"/><s n="sg"/></r></p></e>
      <e><p><l>imis</l><r><s n="vblex"/><s n="imp"/><s n="p1"/><s n="pl"/></r></p></e>
      <e><p><l></l><r><s n="vblex"/><s n="imp"/><s n="p2"/><s n="sg"/></r></p></e>
      <e><p><l>igí</l><r><s n="vblex"/><s n="imp"/><s n="p2"/><s n="pl"/></r></p></e>
      <e><p><l>eadh</l><r><s n="vblex"/><s n="imp"/><s n="p3"/><s n="sg"/></r></p></e>
      <e><p><l>idís</l><r><s n="vblex"/><s n="imp"/><s n="p3"/><s n="pl"/></r></p></e>
      <e><p><l>eadh</l><r><s n="vblex"/><s n="past"/><s n="impers"/><s n="sp"/></r></p></e>
      <e><p><l>te</l><r><s n="vblex"/><s n="pp"/></r></p></e>
      <e><p><l>eann</l><r><s n="vblex"/><s n="pres"/></r></p></e>
      <e><p><l>tear</l><r><s n="vblex"/><s n="pres"/><s n="impers"/><s n="sp"/></r></p></e>
      <e><p><l>im</l><r><s n="vblex"/><s n="pres"/><s n="p1"/><s n="sg"/></r></p></e>
      <e><p><l>imid</l><r><s n="vblex"/><s n="pres"/><s n="p1"/><s n="pl"/></r></p></e>
    </pardef>

    <pardef n="fionnachr/ith__n_m">
      <e><p><l>eatha</l><r>ith<s n="n"/><s n="m"/><s n="sg"/><s n="gen"/></r></p></e>
      <e><p><l>ith</l><r>ith<s n="n"/><s n="m"/><s n="sg"/><s n="nom"/></r></p></e>
    </pardef>

    <pardef n="feigh/il__n_f">
      <e><p><l>le</l><r>il<s n="n"/><s n="f"/><s n="sg"/><s n="gen"/></r></p></e>
      <e><p><l>il</l><r>il<s n="n"/><s n="f"/><s n="sg"/><s n="nom"/></r></p></e>
    </pardef>

    <pardef n="dearthá/ir__n_m">
      <e><p><l>r</l><r>ir<s n="n"/><s n="m"/><s n="sg"/><s n="gen"/></r></p></e>
      <e><p><l>ir</l><r>ir<s n="n"/><s n="m"/><s n="sg"/><s n="nom"/></r></p></e>
      <e><p><l>ireacha</l><r>ir<s n="n"/><s n="m"/><s n="pl"/><s n="gen"/></r></p></e>
      <e><p><l>ireacha</l><r>ir<s n="n"/><s n="m"/><s n="pl"/><s n="nom"/></r></p></e>
    </pardef>

    <pardef n="ga/rbh__adj">
      <e><p><l>irbh</l><r>rbh<s n="adj"/><s n="m"/><s n="sg"/><s n="gen"/></r></p></e>
      <e><p><l>irbhe</l><r>rbh<s n="adj"/><s n="f"/><s n="sg"/><s n="gen"/></r></p></e>
      <e><p><l>rbh</l><r>rbh<s n="adj"/><s n="mf"/><s n="sg"/><s n="nom"/></r></p></e>
      <e><p><l>rbha</l><r>rbh<s n="adj"/><s n="mf"/><s n="pl"/><s n="nom"/></r></p></e>
    </pardef>

    <pardef n="cá/in__n_f">
      <e><p><l>nach</l><r>in<s n="n"/><s n="f"/><s n="sg"/><s n="gen"/></r></p></e>
      <e><p><l>in</l><r>in<s n="n"/><s n="f"/><s n="sg"/><s n="nom"/></r></p></e>
      <e><p><l>nacha</l><r>in<s n="n"/><s n="f"/><s n="pl"/><s n="gen"/></r></p></e>
      <e><p><l>nacha</l><r>in<s n="n"/><s n="f"/><s n="pl"/><s n="nom"/></r></p></e>
    </pardef>

    <pardef n="sá/bh__vblex">
      <e><p><l>bhfaidh</l><r>bh<s n="vblex"/><s n="fti"/></r></p></e>
      <e><p><l>bhfar</l><r>bh<s n="vblex"/><s n="fti"/><s n="impers"/><s n="sp"/></r></p></e>
      <e><p><l>bhfaimid</l><r>bh<s n="vblex"/><s n="fti"/><s n="p1"/><s n="pl"/></r></p></e>
      <e><p><l>bhfaí</l><r>bh<s n="vblex"/><s n="cni"/><s n="impers"/><s n="sp"/></r></p></e>
      <e><p><l>bhfainn</l><r>bh<s n="vblex"/><s n="cni"/><s n="p1"/><s n="sg"/></r></p></e>
      <e><p><l>bhfaimis</l><r>bh<s n="vblex"/><s n="cni"/><s n="p1"/><s n="pl"/></r></p></e>
      <e><p><l>bhfá</l><r>bh<s n="vblex"/><s n="cni"/><s n="p2"/><s n="sg"/></r></p></e>
      <e><p><l>bhfadh</l><r>bh<s n="vblex"/><s n="cni"/><s n="p2"/><s n="pl"/></r></p></e>
      <e><p><l>bhfadh</l><r>bh<s n="vblex"/><s n="cni"/><s n="p3"/><s n="sg"/></r></p></e>
      <e><p><l>bhfaidís</l><r>bh<s n="vblex"/><s n="cni"/><s n="p3"/><s n="pl"/></r></p></e>
      <e><p><l>fa</l><r>bh<s n="vblex"/><s n="ger"/><s n="sg"/><s n="gen"/></r></p></e>
      <e><p><l>bhadh</l><r>bh<s n="vblex"/><s n="ger"/><s n="sg"/><s n="nom"/></r></p></e>
      <e><p><l>bhaim</l><r>bh<s n="vblex"/><s n="imp"/><s n="p1"/><s n="sg"/></r></p></e>
      <e><p><l>bhaimis</l><r>bh<s n="vblex"/><s n="imp"/><s n="p1"/><s n="pl"/></r></p></e>
      <e><p><l>bh</l><r>bh<s n="vblex"/><s n="imp"/><s n="p2"/><s n="sg"/></r></p></e>
      <e><p><l>bhaigí</l><r>bh<s n="vblex"/><s n="imp"/><s n="p2"/><s n="pl"/></r></p></e>
      <e><p><l>bhadh</l><r>bh<s n="vblex"/><s n="imp"/><s n="p3"/><s n="sg"/></r></p></e>
      <e><p><l>bhaidís</l><r>bh<s n="vblex"/><s n="imp"/><s n="p3"/><s n="pl"/></r></p></e>
      <e><p><l>bh</l><r>bh<s n="vblex"/><s n="past"/></r></p></e>
      <e><p><l>bhadh</l><r>bh<s n="vblex"/><s n="past"/><s n="impers"/><s n="sp"/></r></p></e>
      <e><p><l>bhamar</l><r>bh<s n="vblex"/><s n="past"/><s n="p1"/><s n="pl"/></r></p></e>
      <e><p><l>bhadar</l><r>bh<s n="vblex"/><s n="past"/><s n="p3"/><s n="pl"/></r></p></e>
      <e><p><l>bhtaí</l><r>bh<s n="vblex"/><s n="pii"/><s n="impers"/><s n="sp"/></r></p></e>
      <e><p><l>bhainn</l><r>bh<s n="vblex"/><s n="pii"/><s n="p1"/><s n="sg"/></r></p></e>
      <e><p><l>bhaimis</l><r>bh<s n="vblex"/><s n="pii"/><s n="p1"/><s n="pl"/></r></p></e>
      <e><p><l>bhtá</l><r>bh<s n="vblex"/><s n="pii"/><s n="p2"/><s n="sg"/></r></p></e>
      <e><p><l>bhadh</l><r>bh<s n="vblex"/><s n="pii"/><s n="p2"/><s n="pl"/></r></p></e>
      <e><p><l>bhadh</l><r>bh<s n="vblex"/><s n="pii"/><s n="p3"/><s n="sg"/></r></p></e>
      <e><p><l>bhaidís</l><r>bh<s n="vblex"/><s n="pii"/><s n="p3"/><s n="pl"/></r></p></e>
      <e><p><l>fa</l><r>bh<s n="vblex"/><s n="pp"/></r></p></e>
      <e><p><l>bhann</l><r>bh<s n="vblex"/><s n="pres"/></r></p></e>
      <e><p><l>bhtar</l><r>bh<s n="vblex"/><s n="pres"/><s n="impers"/><s n="sp"/></r></p></e>
      <e><p><l>bhaim</l><r>bh<s n="vblex"/><s n="pres"/><s n="p1"/><s n="sg"/></r></p></e>
      <e><p><l>bhaimid</l><r>bh<s n="vblex"/><s n="pres"/><s n="p1"/><s n="pl"/></r></p></e>
      <e><p><l>bha</l><r>bh<s n="vblex"/><s n="prs"/></r></p></e>
      <e><p><l>bhaimid</l><r>bh<s n="vblex"/><s n="prs"/><s n="p1"/><s n="pl"/></r></p></e>
    </pardef>

    <pardef n="le/ath__n_f">
      <e><p><l>ath</l><r>ath<s n="n"/><s n="f"/><s n="sg"/><s n="nom"/></r></p></e>
      <e><p><l>ath</l><r>ath<s n="n"/><s n="f"/><s n="pl"/><s n="gen"/></r></p></e>
      <e><p><l>ith</l><r>ath<s n="n"/><s n="f"/><s n="pl"/><s n="dat"/></r></p></e>
      <e><p><l>atha</l><r>ath<s n="n"/><s n="f"/><s n="pl"/><s n="nom"/></r></p></e>
    </pardef>

    <pardef n="loigh/ic__n_f">
      <e><p><l>ce</l><r>ic<s n="n"/><s n="f"/><s n="sg"/><s n="gen"/></r></p></e>
      <e><p><l>ic</l><r>ic<s n="n"/><s n="f"/><s n="sg"/><s n="nom"/></r></p></e>
    </pardef>

    <pardef n="daoirs/each__n_m">
      <e><p><l>igh</l><r>each<s n="n"/><s n="m"/><s n="sg"/><s n="gen"/></r></p></e>
      <e><p><l>each</l><r>each<s n="n"/><s n="m"/><s n="sg"/><s n="nom"/></r></p></e>
      <e><p><l>each</l><r>each<s n="n"/><s n="m"/><s n="pl"/><s n="gen"/></r></p></e>
      <e><p><l>eacha</l><r>each<s n="n"/><s n="m"/><s n="pl"/><s n="nom"/></r></p></e>
    </pardef>

    <pardef n="leat/h__vblex">
      <e><p><l>hfaidh</l><r>h<s n="vblex"/><s n="fti"/></r></p></e>
      <e><p><l>hfar</l><r>h<s n="vblex"/><s n="fti"/><s n="impers"/><s n="sp"/></r></p></e>
      <e><p><l>hfaimid</l><r>h<s n="vblex"/><s n="fti"/><s n="p1"/><s n="pl"/></r></p></e>
      <e><p><l>hfaí</l><r>h<s n="vblex"/><s n="cni"/><s n="impers"/><s n="sp"/></r></p></e>
      <e><p><l>hfainn</l><r>h<s n="vblex"/><s n="cni"/><s n="p1"/><s n="sg"/></r></p></e>
      <e><p><l>hfaimis</l><r>h<s n="vblex"/><s n="cni"/><s n="p1"/><s n="pl"/></r></p></e>
      <e><p><l>hfá</l><r>h<s n="vblex"/><s n="cni"/><s n="p2"/><s n="sg"/></r></p></e>
      <e><p><l>hfadh</l><r>h<s n="vblex"/><s n="cni"/><s n="p2"/><s n="pl"/></r></p></e>
      <e><p><l>hfadh</l><r>h<s n="vblex"/><s n="cni"/><s n="p3"/><s n="sg"/></r></p></e>
      <e><p><l>hfaidís</l><r>h<s n="vblex"/><s n="cni"/><s n="p3"/><s n="pl"/></r></p></e>
      <e><p><l>a</l><r>h<s n="vblex"/><s n="ger"/><s n="sg"/><s n="gen"/></r></p></e>
      <e><p><l>hadh</l><r>h<s n="vblex"/><s n="ger"/><s n="sg"/><s n="nom"/></r></p></e>
      <e><p><l>haim</l><r>h<s n="vblex"/><s n="imp"/><s n="p1"/><s n="sg"/></r></p></e>
      <e><p><l>haimis</l><r>h<s n="vblex"/><s n="imp"/><s n="p1"/><s n="pl"/></r></p></e>
      <e><p><l>h</l><r>h<s n="vblex"/><s n="imp"/><s n="p2"/><s n="sg"/></r></p></e>
      <e><p><l>haigí</l><r>h<s n="vblex"/><s n="imp"/><s n="p2"/><s n="pl"/></r></p></e>
      <e><p><l>hadh</l><r>h<s n="vblex"/><s n="imp"/><s n="p3"/><s n="sg"/></r></p></e>
      <e><p><l>haidís</l><r>h<s n="vblex"/><s n="imp"/><s n="p3"/><s n="pl"/></r></p></e>
      <e><p><l>h</l><r>h<s n="vblex"/><s n="past"/></r></p></e>
      <e><p><l>hadh</l><r>h<s n="vblex"/><s n="past"/><s n="impers"/><s n="sp"/></r></p></e>
      <e><p><l>hamar</l><r>h<s n="vblex"/><s n="past"/><s n="p1"/><s n="pl"/></r></p></e>
      <e><p><l>hadar</l><r>h<s n="vblex"/><s n="past"/><s n="p3"/><s n="pl"/></r></p></e>
      <e><p><l>aí</l><r>h<s n="vblex"/><s n="pii"/><s n="impers"/><s n="sp"/></r></p></e>
      <e><p><l>hainn</l><r>h<s n="vblex"/><s n="pii"/><s n="p1"/><s n="sg"/></r></p></e>
      <e><p><l>haimis</l><r>h<s n="vblex"/><s n="pii"/><s n="p1"/><s n="pl"/></r></p></e>
      <e><p><l>á</l><r>h<s n="vblex"/><s n="pii"/><s n="p2"/><s n="sg"/></r></p></e>
      <e><p><l>hadh</l><r>h<s n="vblex"/><s n="pii"/><s n="p2"/><s n="pl"/></r></p></e>
      <e><p><l>hadh</l><r>h<s n="vblex"/><s n="pii"/><s n="p3"/><s n="sg"/></r></p></e>
      <e><p><l>haidís</l><r>h<s n="vblex"/><s n="pii"/><s n="p3"/><s n="pl"/></r></p></e>
      <e><p><l>a</l><r>h<s n="vblex"/><s n="pp"/></r></p></e>
      <e><p><l>hann</l><r>h<s n="vblex"/><s n="pres"/></r></p></e>
      <e><p><l>ar</l><r>h<s n="vblex"/><s n="pres"/><s n="impers"/><s n="sp"/></r></p></e>
      <e><p><l>haim</l><r>h<s n="vblex"/><s n="pres"/><s n="p1"/><s n="sg"/></r></p></e>
      <e><p><l>haimid</l><r>h<s n="vblex"/><s n="pres"/><s n="p1"/><s n="pl"/></r></p></e>
      <e><p><l>ha</l><r>h<s n="vblex"/><s n="prs"/></r></p></e>
      <e><p><l>haimid</l><r>h<s n="vblex"/><s n="prs"/><s n="p1"/><s n="pl"/></r></p></e>
    </pardef>

    <pardef n="m/ias__n_f">
      <e><p><l>éise</l><r>ias<s n="n"/><s n="f"/><s n="sg"/><s n="gen"/></r></p></e>
      <e><p><l>ias</l><r>ias<s n="n"/><s n="f"/><s n="sg"/><s n="nom"/></r></p></e>
      <e><p><l>ias</l><r>ias<s n="n"/><s n="f"/><s n="pl"/><s n="gen"/></r></p></e>
      <e><p><l>iasa</l><r>ias<s n="n"/><s n="f"/><s n="pl"/><s n="nom"/></r></p></e>
    </pardef>

    <pardef n="f/ial__n_m">
      <e><p><l>éil</l><r>ial<s n="n"/><s n="m"/><s n="sg"/><s n="gen"/></r></p></e>
      <e><p><l>ial</l><r>ial<s n="n"/><s n="m"/><s n="sg"/><s n="nom"/></r></p></e>
      <e><p><l>ial</l><r>ial<s n="n"/><s n="m"/><s n="pl"/><s n="gen"/></r></p></e>
      <e><p><l>iala</l><r>ial<s n="n"/><s n="m"/><s n="pl"/><s n="nom"/></r></p></e>
    </pardef>

    <pardef n="im/igh__vblex">
      <e><p><l>eoidh</l><r>igh<s n="vblex"/><s n="fti"/></r></p></e>
      <e><p><l>eofar</l><r>igh<s n="vblex"/><s n="fti"/><s n="impers"/><s n="sp"/></r></p></e>
      <e><p><l>eoimid</l><r>igh<s n="vblex"/><s n="fti"/><s n="p1"/><s n="pl"/></r></p></e>
      <e><p><l>eofaí</l><r>igh<s n="vblex"/><s n="cni"/><s n="impers"/><s n="sp"/></r></p></e>
      <e><p><l>eoinn</l><r>igh<s n="vblex"/><s n="cni"/><s n="p1"/><s n="sg"/></r></p></e>
      <e><p><l>eoimis</l><r>igh<s n="vblex"/><s n="cni"/><s n="p1"/><s n="pl"/></r></p></e>
      <e><p><l>eofá</l><r>igh<s n="vblex"/><s n="cni"/><s n="p2"/><s n="sg"/></r></p></e>
      <e><p><l>eodh</l><r>igh<s n="vblex"/><s n="cni"/><s n="p2"/><s n="pl"/></r></p></e>
      <e><p><l>eodh</l><r>igh<s n="vblex"/><s n="cni"/><s n="p3"/><s n="sg"/></r></p></e>
      <e><p><l>eoidís</l><r>igh<s n="vblex"/><s n="cni"/><s n="p3"/><s n="pl"/></r></p></e>
      <e><p><l>ím</l><r>igh<s n="vblex"/><s n="imp"/><s n="p1"/><s n="sg"/></r></p></e>
      <e><p><l>ímis</l><r>igh<s n="vblex"/><s n="imp"/><s n="p1"/><s n="pl"/></r></p></e>
      <e><p><l>igh</l><r>igh<s n="vblex"/><s n="imp"/><s n="p2"/><s n="sg"/></r></p></e>
      <e><p><l>ígí</l><r>igh<s n="vblex"/><s n="imp"/><s n="p2"/><s n="pl"/></r></p></e>
      <e><p><l>íodh</l><r>igh<s n="vblex"/><s n="imp"/><s n="p3"/><s n="sg"/></r></p></e>
      <e><p><l>ídís</l><r>igh<s n="vblex"/><s n="imp"/><s n="p3"/><s n="pl"/></r></p></e>
      <e><p><l>igh</l><r>igh<s n="vblex"/><s n="past"/></r></p></e>
      <e><p><l>íodh</l><r>igh<s n="vblex"/><s n="past"/><s n="impers"/><s n="sp"/></r></p></e>
      <e><p><l>íomar</l><r>igh<s n="vblex"/><s n="past"/><s n="p1"/><s n="pl"/></r></p></e>
      <e><p><l>íodar</l><r>igh<s n="vblex"/><s n="past"/><s n="p3"/><s n="pl"/></r></p></e>
      <e><p><l>ítí</l><r>igh<s n="vblex"/><s n="pii"/><s n="impers"/><s n="sp"/></r></p></e>
      <e><p><l>ínn</l><r>igh<s n="vblex"/><s n="pii"/><s n="p1"/><s n="sg"/></r></p></e>
      <e><p><l>ímis</l><r>igh<s n="vblex"/><s n="pii"/><s n="p1"/><s n="pl"/></r></p></e>
      <e><p><l>íteá</l><r>igh<s n="vblex"/><s n="pii"/><s n="p2"/><s n="sg"/></r></p></e>
      <e><p><l>íodh</l><r>igh<s n="vblex"/><s n="pii"/><s n="p2"/><s n="pl"/></r></p></e>
      <e><p><l>íodh</l><r>igh<s n="vblex"/><s n="pii"/><s n="p3"/><s n="sg"/></r></p></e>
      <e><p><l>ídís</l><r>igh<s n="vblex"/><s n="pii"/><s n="p3"/><s n="pl"/></r></p></e>
      <e><p><l>ithe</l><r>igh<s n="vblex"/><s n="pp"/></r></p></e>
      <e><p><l>íonn</l><r>igh<s n="vblex"/><s n="pres"/></r></p></e>
      <e><p><l>ítear</l><r>igh<s n="vblex"/><s n="pres"/><s n="impers"/><s n="sp"/></r></p></e>
      <e><p><l>ím</l><r>igh<s n="vblex"/><s n="pres"/><s n="p1"/><s n="sg"/></r></p></e>
      <e><p><l>ímid</l><r>igh<s n="vblex"/><s n="pres"/><s n="p1"/><s n="pl"/></r></p></e>
      <e><p><l>í</l><r>igh<s n="vblex"/><s n="prs"/></r></p></e>
      <e><p><l>ímid</l><r>igh<s n="vblex"/><s n="prs"/><s n="p1"/><s n="pl"/></r></p></e>
    </pardef>

    <pardef n="da/ll__adj">
      <e><p><l>ill</l><r>ll<s n="adj"/><s n="m"/><s n="sg"/><s n="gen"/></r></p></e>
      <e><p><l>ille</l><r>ll<s n="adj"/><s n="f"/><s n="sg"/><s n="gen"/></r></p></e>
      <e><p><l>ll</l><r>ll<s n="adj"/><s n="mf"/><s n="sg"/><s n="nom"/></r></p></e>
      <e><p><l>lla</l><r>ll<s n="adj"/><s n="mf"/><s n="pl"/><s n="nom"/></r></p></e>
    </pardef>

    <pardef n="slias/aid__n_f">
      <e><p><l>aide</l><r>aid<s n="n"/><s n="f"/><s n="sg"/><s n="gen"/></r></p></e>
      <e><p><l>aid</l><r>aid<s n="n"/><s n="f"/><s n="sg"/><s n="nom"/></r></p></e>
      <e><p><l>ta</l><r>aid<s n="n"/><s n="f"/><s n="pl"/><s n="nom"/></r></p></e>
    </pardef>

    <pardef n="c/ú__n_m">
      <e><p><l>on</l><r>ú<s n="n"/><s n="m"/><s n="sg"/><s n="gen"/></r></p></e>
      <e><p><l>ú</l><r>ú<s n="n"/><s n="m"/><s n="sg"/><s n="nom"/></r></p></e>
      <e><p><l>únna</l><r>ú<s n="n"/><s n="m"/><s n="pl"/><s n="gen"/></r></p></e>
      <e><p><l>únna</l><r>ú<s n="n"/><s n="m"/><s n="pl"/><s n="nom"/></r></p></e>
    </pardef>

    <pardef n="/beir__vblex">
      <e><p><l>béarfaidh</l><r>beir<s n="vblex"/><s n="fti"/></r></p></e>
      <e><p><l>béarfar</l><r>beir<s n="vblex"/><s n="fti"/><s n="impers"/><s n="sp"/></r></p></e>
      <e><p><l>béarfaimid</l><r>beir<s n="vblex"/><s n="fti"/><s n="p1"/><s n="pl"/></r></p></e>
      <e><p><l>beirim</l><r>beir<s n="vblex"/><s n="imp"/><s n="p1"/><s n="sg"/></r></p></e>
      <e><p><l>beirimis</l><r>beir<s n="vblex"/><s n="imp"/><s n="p1"/><s n="pl"/></r></p></e>
      <e><p><l>beir</l><r>beir<s n="vblex"/><s n="imp"/><s n="p2"/><s n="sg"/></r></p></e>
      <e><p><l>beirigí</l><r>beir<s n="vblex"/><s n="imp"/><s n="p2"/><s n="pl"/></r></p></e>
      <e><p><l>beireadh</l><r>beir<s n="vblex"/><s n="imp"/><s n="p3"/><s n="sg"/></r></p></e>
      <e><p><l>beiridís</l><r>beir<s n="vblex"/><s n="imp"/><s n="p3"/><s n="pl"/></r></p></e>
      <e><p><l>rug</l><r>beir<s n="vblex"/><s n="past"/></r></p></e>
      <e><p><l>rugadh</l><r>beir<s n="vblex"/><s n="past"/><s n="impers"/><s n="sp"/></r></p></e>
      <e><p><l>rugamar</l><r>beir<s n="vblex"/><s n="past"/><s n="p1"/><s n="pl"/></r></p></e>
      <e><p><l>rugadar</l><r>beir<s n="vblex"/><s n="past"/><s n="p3"/><s n="pl"/></r></p></e>
      <e><p><l>beirthe</l><r>beir<s n="vblex"/><s n="pp"/></r></p></e>
      <e><p><l>beireann</l><r>beir<s n="vblex"/><s n="pres"/></r></p></e>
      <e><p><l>beirtear</l><r>beir<s n="vblex"/><s n="pres"/><s n="impers"/><s n="sp"/></r></p></e>
      <e><p><l>beirim</l><r>beir<s n="vblex"/><s n="pres"/><s n="p1"/><s n="sg"/></r></p></e>
      <e><p><l>beirimid</l><r>beir<s n="vblex"/><s n="pres"/><s n="p1"/><s n="pl"/></r></p></e>
    </pardef>

    <pardef n="grua/ch__adj">
      <e><p><l>ch</l><r>ch<s n="adj"/><s n="m"/><s n="sg"/><s n="gen"/></r></p></e>
      <e><p><l>í</l><r>ch<s n="adj"/><s n="f"/><s n="sg"/><s n="gen"/></r></p></e>
      <e><p><l>ch</l><r>ch<s n="adj"/><s n="mf"/><s n="sg"/><s n="nom"/></r></p></e>
      <e><p><l>cha</l><r>ch<s n="adj"/><s n="mf"/><s n="pl"/><s n="nom"/></r></p></e>
    </pardef>

    <pardef n="cúldo/ras__n_m">
      <e><p><l>rais</l><r>ras<s n="n"/><s n="m"/><s n="sg"/><s n="gen"/></r></p></e>
      <e><p><l>ras</l><r>ras<s n="n"/><s n="m"/><s n="sg"/><s n="nom"/></r></p></e>
      <e><p><l>irse</l><r>ras<s n="n"/><s n="m"/><s n="pl"/><s n="nom"/></r></p></e>
    </pardef>

    <pardef n="urla/ic__vblex">
      <e><p><l>cfaidh</l><r>ic<s n="vblex"/><s n="fti"/></r></p></e>
      <e><p><l>cfar</l><r>ic<s n="vblex"/><s n="fti"/><s n="impers"/><s n="sp"/></r></p></e>
      <e><p><l>cfaimid</l><r>ic<s n="vblex"/><s n="fti"/><s n="p1"/><s n="pl"/></r></p></e>
      <e><p><l>cfaí</l><r>ic<s n="vblex"/><s n="cni"/><s n="impers"/><s n="sp"/></r></p></e>
      <e><p><l>cfainn</l><r>ic<s n="vblex"/><s n="cni"/><s n="p1"/><s n="sg"/></r></p></e>
      <e><p><l>cfaimis</l><r>ic<s n="vblex"/><s n="cni"/><s n="p1"/><s n="pl"/></r></p></e>
      <e><p><l>cfá</l><r>ic<s n="vblex"/><s n="cni"/><s n="p2"/><s n="sg"/></r></p></e>
      <e><p><l>cfadh</l><r>ic<s n="vblex"/><s n="cni"/><s n="p2"/><s n="pl"/></r></p></e>
      <e><p><l>cfadh</l><r>ic<s n="vblex"/><s n="cni"/><s n="p3"/><s n="sg"/></r></p></e>
      <e><p><l>cfaidís</l><r>ic<s n="vblex"/><s n="cni"/><s n="p3"/><s n="pl"/></r></p></e>
      <e><p><l>caim</l><r>ic<s n="vblex"/><s n="imp"/><s n="p1"/><s n="sg"/></r></p></e>
      <e><p><l>caimis</l><r>ic<s n="vblex"/><s n="imp"/><s n="p1"/><s n="pl"/></r></p></e>
      <e><p><l>ic</l><r>ic<s n="vblex"/><s n="imp"/><s n="p2"/><s n="sg"/></r></p></e>
      <e><p><l>caigí</l><r>ic<s n="vblex"/><s n="imp"/><s n="p2"/><s n="pl"/></r></p></e>
      <e><p><l>cadh</l><r>ic<s n="vblex"/><s n="imp"/><s n="p3"/><s n="sg"/></r></p></e>
      <e><p><l>caidís</l><r>ic<s n="vblex"/><s n="imp"/><s n="p3"/><s n="pl"/></r></p></e>
      <e><p><l>ic</l><r>ic<s n="vblex"/><s n="past"/></r></p></e>
      <e><p><l>cadh</l><r>ic<s n="vblex"/><s n="past"/><s n="impers"/><s n="sp"/></r></p></e>
      <e><p><l>camar</l><r>ic<s n="vblex"/><s n="past"/><s n="p1"/><s n="pl"/></r></p></e>
      <e><p><l>cadar</l><r>ic<s n="vblex"/><s n="past"/><s n="p3"/><s n="pl"/></r></p></e>
      <e><p><l>ctaí</l><r>ic<s n="vblex"/><s n="pii"/><s n="impers"/><s n="sp"/></r></p></e>
      <e><p><l>cainn</l><r>ic<s n="vblex"/><s n="pii"/><s n="p1"/><s n="sg"/></r></p></e>
      <e><p><l>caimis</l><r>ic<s n="vblex"/><s n="pii"/><s n="p1"/><s n="pl"/></r></p></e>
      <e><p><l>ctá</l><r>ic<s n="vblex"/><s n="pii"/><s n="p2"/><s n="sg"/></r></p></e>
      <e><p><l>cadh</l><r>ic<s n="vblex"/><s n="pii"/><s n="p2"/><s n="pl"/></r></p></e>
      <e><p><l>cadh</l><r>ic<s n="vblex"/><s n="pii"/><s n="p3"/><s n="sg"/></r></p></e>
      <e><p><l>caidís</l><r>ic<s n="vblex"/><s n="pii"/><s n="p3"/><s n="pl"/></r></p></e>
      <e><p><l>ctha</l><r>ic<s n="vblex"/><s n="pp"/></r></p></e>
      <e><p><l>cann</l><r>ic<s n="vblex"/><s n="pres"/></r></p></e>
      <e><p><l>ctar</l><r>ic<s n="vblex"/><s n="pres"/><s n="impers"/><s n="sp"/></r></p></e>
      <e><p><l>caim</l><r>ic<s n="vblex"/><s n="pres"/><s n="p1"/><s n="sg"/></r></p></e>
      <e><p><l>caimid</l><r>ic<s n="vblex"/><s n="pres"/><s n="p1"/><s n="pl"/></r></p></e>
      <e><p><l>ca</l><r>ic<s n="vblex"/><s n="prs"/></r></p></e>
      <e><p><l>caimid</l><r>ic<s n="vblex"/><s n="prs"/><s n="p1"/><s n="pl"/></r></p></e>
    </pardef>

    <pardef n="mathú/in__n_m">
      <e><p><l>na</l><r>in<s n="n"/><s n="m"/><s n="sg"/><s n="gen"/></r></p></e>
      <e><p><l>in</l><r>in<s n="n"/><s n="m"/><s n="sg"/><s n="nom"/></r></p></e>
      <e><p><l>na</l><r>in<s n="n"/><s n="m"/><s n="pl"/><s n="gen"/></r></p></e>
      <e><p><l>na</l><r>in<s n="n"/><s n="m"/><s n="pl"/><s n="nom"/></r></p></e>
    </pardef>

    <pardef n="bua/irt__n_f">
      <e><p><l>rtha</l><r>irt<s n="n"/><s n="f"/><s n="sg"/><s n="gen"/></r></p></e>
      <e><p><l>irt</l><r>irt<s n="n"/><s n="f"/><s n="sg"/><s n="nom"/></r></p></e>
      <e><p><l>rthaí</l><r>irt<s n="n"/><s n="f"/><s n="pl"/><s n="gen"/></r></p></e>
      <e><p><l>rthaí</l><r>irt<s n="n"/><s n="f"/><s n="pl"/><s n="nom"/></r></p></e>
    </pardef>

    <pardef n="bu/n__n_m">
      <e><p><l>in</l><r>n<s n="n"/><s n="m"/><s n="sg"/><s n="gen"/></r></p></e>
      <e><p><l>n</l><r>n<s n="n"/><s n="m"/><s n="sg"/><s n="nom"/></r></p></e>
      <e><p><l>nanna</l><r>n<s n="n"/><s n="m"/><s n="pl"/><s n="gen"/></r></p></e>
      <e><p><l>nanna</l><r>n<s n="n"/><s n="m"/><s n="pl"/><s n="nom"/></r></p></e>
    </pardef>

    <pardef n="to/m__n_m">
      <e><p><l>im</l><r>m<s n="n"/><s n="m"/><s n="sg"/><s n="gen"/></r></p></e>
      <e><p><l>m</l><r>m<s n="n"/><s n="m"/><s n="sg"/><s n="nom"/></r></p></e>
      <e><p><l>m</l><r>m<s n="n"/><s n="m"/><s n="pl"/><s n="gen"/></r></p></e>
      <e><p><l>im</l><r>m<s n="n"/><s n="m"/><s n="pl"/><s n="nom"/></r></p></e>
    </pardef>

    <pardef n="Sl/iabh__n_m">
      <e><p><l>éibhe</l><r>iabh<s n="n"/><s n="m"/><s n="sg"/><s n="gen"/></r></p></e>
      <e><p><l>iabh</l><r>iabh<s n="n"/><s n="m"/><s n="sg"/><s n="nom"/></r></p></e>
      <e><p><l>éibhte</l><r>iabh<s n="n"/><s n="m"/><s n="pl"/><s n="nom"/></r></p></e>
    </pardef>

    <pardef n="trí/ú__n_m">
      <e><p><l>ú</l><r>ú<s n="n"/><s n="m"/><s n="sg"/><s n="gen"/></r></p></e>
      <e><p><l>ú</l><r>ú<s n="n"/><s n="m"/><s n="sg"/><s n="nom"/></r></p></e>
      <e><p><l>the</l><r>ú<s n="n"/><s n="m"/><s n="pl"/><s n="gen"/></r></p></e>
      <e><p><l>the</l><r>ú<s n="n"/><s n="m"/><s n="pl"/><s n="nom"/></r></p></e>
    </pardef>

    <pardef n="má/mh__n_m">
      <e><p><l>imh</l><r>mh<s n="n"/><s n="m"/><s n="sg"/><s n="gen"/></r></p></e>
      <e><p><l>mh</l><r>mh<s n="n"/><s n="m"/><s n="sg"/><s n="nom"/></r></p></e>
      <e><p><l>ite</l><r>mh<s n="n"/><s n="m"/><s n="pl"/><s n="nom"/></r></p></e>
    </pardef>

    <pardef n="cua/ird__n_f">
      <e><p><l>rda</l><r>ird<s n="n"/><s n="f"/><s n="sg"/><s n="gen"/></r></p></e>
      <e><p><l>ird</l><r>ird<s n="n"/><s n="f"/><s n="sg"/><s n="nom"/></r></p></e>
    </pardef>

    <pardef n="siú/il__vblex">
      <e><p><l>lfaidh</l><r>il<s n="vblex"/><s n="fti"/></r></p></e>
      <e><p><l>lfar</l><r>il<s n="vblex"/><s n="fti"/><s n="impers"/><s n="sp"/></r></p></e>
      <e><p><l>lfaimid</l><r>il<s n="vblex"/><s n="fti"/><s n="p1"/><s n="pl"/></r></p></e>
      <e><p><l>lfaí</l><r>il<s n="vblex"/><s n="cni"/><s n="impers"/><s n="sp"/></r></p></e>
      <e><p><l>lfainn</l><r>il<s n="vblex"/><s n="cni"/><s n="p1"/><s n="sg"/></r></p></e>
      <e><p><l>lfaimis</l><r>il<s n="vblex"/><s n="cni"/><s n="p1"/><s n="pl"/></r></p></e>
      <e><p><l>lfá</l><r>il<s n="vblex"/><s n="cni"/><s n="p2"/><s n="sg"/></r></p></e>
      <e><p><l>lfadh</l><r>il<s n="vblex"/><s n="cni"/><s n="p2"/><s n="pl"/></r></p></e>
      <e><p><l>lfadh</l><r>il<s n="vblex"/><s n="cni"/><s n="p3"/><s n="sg"/></r></p></e>
      <e><p><l>lfaidís</l><r>il<s n="vblex"/><s n="cni"/><s n="p3"/><s n="pl"/></r></p></e>
      <e><p><l>laim</l><r>il<s n="vblex"/><s n="imp"/><s n="p1"/><s n="sg"/></r></p></e>
      <e><p><l>laimis</l><r>il<s n="vblex"/><s n="imp"/><s n="p1"/><s n="pl"/></r></p></e>
      <e><p><l>il</l><r>il<s n="vblex"/><s n="imp"/><s n="p2"/><s n="sg"/></r></p></e>
      <e><p><l>laigí</l><r>il<s n="vblex"/><s n="imp"/><s n="p2"/><s n="pl"/></r></p></e>
      <e><p><l>ladh</l><r>il<s n="vblex"/><s n="imp"/><s n="p3"/><s n="sg"/></r></p></e>
      <e><p><l>laidís</l><r>il<s n="vblex"/><s n="imp"/><s n="p3"/><s n="pl"/></r></p></e>
      <e><p><l>il</l><r>il<s n="vblex"/><s n="past"/></r></p></e>
      <e><p><l>ladh</l><r>il<s n="vblex"/><s n="past"/><s n="impers"/><s n="sp"/></r></p></e>
      <e><p><l>lamar</l><r>il<s n="vblex"/><s n="past"/><s n="p1"/><s n="pl"/></r></p></e>
      <e><p><l>ladar</l><r>il<s n="vblex"/><s n="past"/><s n="p3"/><s n="pl"/></r></p></e>
      <e><p><l>ltaí</l><r>il<s n="vblex"/><s n="pii"/><s n="impers"/><s n="sp"/></r></p></e>
      <e><p><l>lainn</l><r>il<s n="vblex"/><s n="pii"/><s n="p1"/><s n="sg"/></r></p></e>
      <e><p><l>laimis</l><r>il<s n="vblex"/><s n="pii"/><s n="p1"/><s n="pl"/></r></p></e>
      <e><p><l>ltá</l><r>il<s n="vblex"/><s n="pii"/><s n="p2"/><s n="sg"/></r></p></e>
      <e><p><l>ladh</l><r>il<s n="vblex"/><s n="pii"/><s n="p2"/><s n="pl"/></r></p></e>
      <e><p><l>ladh</l><r>il<s n="vblex"/><s n="pii"/><s n="p3"/><s n="sg"/></r></p></e>
      <e><p><l>laidís</l><r>il<s n="vblex"/><s n="pii"/><s n="p3"/><s n="pl"/></r></p></e>
      <e><p><l>lta</l><r>il<s n="vblex"/><s n="pp"/></r></p></e>
      <e><p><l>lann</l><r>il<s n="vblex"/><s n="pres"/></r></p></e>
      <e><p><l>ltar</l><r>il<s n="vblex"/><s n="pres"/><s n="impers"/><s n="sp"/></r></p></e>
      <e><p><l>laim</l><r>il<s n="vblex"/><s n="pres"/><s n="p1"/><s n="sg"/></r></p></e>
      <e><p><l>laimid</l><r>il<s n="vblex"/><s n="pres"/><s n="p1"/><s n="pl"/></r></p></e>
      <e><p><l>la</l><r>il<s n="vblex"/><s n="prs"/></r></p></e>
      <e><p><l>laimid</l><r>il<s n="vblex"/><s n="prs"/><s n="p1"/><s n="pl"/></r></p></e>
    </pardef>

    <pardef n="léirthuisc/int__n_f">
      <e><p><l>eana</l><r>int<s n="n"/><s n="f"/><s n="sg"/><s n="gen"/></r></p></e>
      <e><p><l>int</l><r>int<s n="n"/><s n="f"/><s n="sg"/><s n="nom"/></r></p></e>
    </pardef>

    <pardef n="ba/rr__n_m">
      <e><p><l>irr</l><r>rr<s n="n"/><s n="m"/><s n="sg"/><s n="gen"/></r></p></e>
      <e><p><l>rr</l><r>rr<s n="n"/><s n="m"/><s n="sg"/><s n="nom"/></r></p></e>
      <e><p><l>rr</l><r>rr<s n="n"/><s n="m"/><s n="pl"/><s n="gen"/></r></p></e>
      <e><p><l>rra</l><r>rr<s n="n"/><s n="m"/><s n="pl"/><s n="nom"/></r></p></e>
    </pardef>

    <pardef n="fli/uch__adj">
      <e><p><l>uch</l><r>uch<s n="adj"/><s n="m"/><s n="sg"/><s n="gen"/></r></p></e>
      <e><p><l>che</l><r>uch<s n="adj"/><s n="f"/><s n="sg"/><s n="gen"/></r></p></e>
      <e><p><l>uch</l><r>uch<s n="adj"/><s n="mf"/><s n="sg"/><s n="nom"/></r></p></e>
      <e><p><l>ucha</l><r>uch<s n="adj"/><s n="mf"/><s n="pl"/><s n="nom"/></r></p></e>
    </pardef>

    <pardef n="athnua/igh__vblex">
      <e><p><l>faidh</l><r>igh<s n="vblex"/><s n="fti"/></r></p></e>
      <e><p><l>far</l><r>igh<s n="vblex"/><s n="fti"/><s n="impers"/><s n="sp"/></r></p></e>
      <e><p><l>faimid</l><r>igh<s n="vblex"/><s n="fti"/><s n="p1"/><s n="pl"/></r></p></e>
      <e><p><l>faí</l><r>igh<s n="vblex"/><s n="cni"/><s n="impers"/><s n="sp"/></r></p></e>
      <e><p><l>fainn</l><r>igh<s n="vblex"/><s n="cni"/><s n="p1"/><s n="sg"/></r></p></e>
      <e><p><l>faimis</l><r>igh<s n="vblex"/><s n="cni"/><s n="p1"/><s n="pl"/></r></p></e>
      <e><p><l>fá</l><r>igh<s n="vblex"/><s n="cni"/><s n="p2"/><s n="sg"/></r></p></e>
      <e><p><l>fadh</l><r>igh<s n="vblex"/><s n="cni"/><s n="p2"/><s n="pl"/></r></p></e>
      <e><p><l>fadh</l><r>igh<s n="vblex"/><s n="cni"/><s n="p3"/><s n="sg"/></r></p></e>
      <e><p><l>faidís</l><r>igh<s n="vblex"/><s n="cni"/><s n="p3"/><s n="pl"/></r></p></e>
      <e><p><l>ite</l><r>igh<s n="vblex"/><s n="ger"/><s n="sg"/><s n="gen"/></r></p></e>
      <e><p><l>chan</l><r>igh<s n="vblex"/><s n="ger"/><s n="sg"/><s n="nom"/></r></p></e>
      <e><p><l>im</l><r>igh<s n="vblex"/><s n="imp"/><s n="p1"/><s n="sg"/></r></p></e>
      <e><p><l>imis</l><r>igh<s n="vblex"/><s n="imp"/><s n="p1"/><s n="pl"/></r></p></e>
      <e><p><l>igh</l><r>igh<s n="vblex"/><s n="imp"/><s n="p2"/><s n="sg"/></r></p></e>
      <e><p><l>igí</l><r>igh<s n="vblex"/><s n="imp"/><s n="p2"/><s n="pl"/></r></p></e>
      <e><p><l>dh</l><r>igh<s n="vblex"/><s n="imp"/><s n="p3"/><s n="sg"/></r></p></e>
      <e><p><l>idís</l><r>igh<s n="vblex"/><s n="imp"/><s n="p3"/><s n="pl"/></r></p></e>
      <e><p><l>igh</l><r>igh<s n="vblex"/><s n="past"/></r></p></e>
      <e><p><l>dh</l><r>igh<s n="vblex"/><s n="past"/><s n="impers"/><s n="sp"/></r></p></e>
      <e><p><l>mar</l><r>igh<s n="vblex"/><s n="past"/><s n="p1"/><s n="pl"/></r></p></e>
      <e><p><l>dar</l><r>igh<s n="vblex"/><s n="past"/><s n="p3"/><s n="pl"/></r></p></e>
      <e><p><l>ití</l><r>igh<s n="vblex"/><s n="pii"/><s n="impers"/><s n="sp"/></r></p></e>
      <e><p><l>inn</l><r>igh<s n="vblex"/><s n="pii"/><s n="p1"/><s n="sg"/></r></p></e>
      <e><p><l>imis</l><r>igh<s n="vblex"/><s n="pii"/><s n="p1"/><s n="pl"/></r></p></e>
      <e><p><l>iteá</l><r>igh<s n="vblex"/><s n="pii"/><s n="p2"/><s n="sg"/></r></p></e>
      <e><p><l>dh</l><r>igh<s n="vblex"/><s n="pii"/><s n="p2"/><s n="pl"/></r></p></e>
      <e><p><l>dh</l><r>igh<s n="vblex"/><s n="pii"/><s n="p3"/><s n="sg"/></r></p></e>
      <e><p><l>idís</l><r>igh<s n="vblex"/><s n="pii"/><s n="p3"/><s n="pl"/></r></p></e>
      <e><p><l>ite</l><r>igh<s n="vblex"/><s n="pp"/></r></p></e>
      <e><p><l>nn</l><r>igh<s n="vblex"/><s n="pres"/></r></p></e>
      <e><p><l>itear</l><r>igh<s n="vblex"/><s n="pres"/><s n="impers"/><s n="sp"/></r></p></e>
      <e><p><l>im</l><r>igh<s n="vblex"/><s n="pres"/><s n="p1"/><s n="sg"/></r></p></e>
      <e><p><l>imid</l><r>igh<s n="vblex"/><s n="pres"/><s n="p1"/><s n="pl"/></r></p></e>
      <e><p><l></l><r>igh<s n="vblex"/><s n="prs"/></r></p></e>
      <e><p><l>imid</l><r>igh<s n="vblex"/><s n="prs"/><s n="p1"/><s n="pl"/></r></p></e>
    </pardef>

    <pardef n="ra/mhar__adj">
      <e><p><l>mhair</l><r>mhar<s n="adj"/><s n="m"/><s n="sg"/><s n="gen"/></r></p></e>
      <e><p><l>imhre</l><r>mhar<s n="adj"/><s n="f"/><s n="sg"/><s n="gen"/></r></p></e>
      <e><p><l>mhar</l><r>mhar<s n="adj"/><s n="mf"/><s n="sg"/><s n="nom"/></r></p></e>
      <e><p><l>mhra</l><r>mhar<s n="adj"/><s n="mf"/><s n="pl"/><s n="nom"/></r></p></e>
    </pardef>

    <pardef n="ge/alt__n_f">
      <e><p><l>ilte</l><r>alt<s n="n"/><s n="f"/><s n="sg"/><s n="gen"/></r></p></e>
      <e><p><l>alt</l><r>alt<s n="n"/><s n="f"/><s n="sg"/><s n="nom"/></r></p></e>
      <e><p><l>alt</l><r>alt<s n="n"/><s n="f"/><s n="pl"/><s n="gen"/></r></p></e>
      <e><p><l>alta</l><r>alt<s n="n"/><s n="f"/><s n="pl"/><s n="nom"/></r></p></e>
    </pardef>

    <pardef n="úiné/ir__n_m">
      <e><p><l>ara</l><r>ir<s n="n"/><s n="m"/><s n="sg"/><s n="gen"/></r></p></e>
      <e><p><l>ir</l><r>ir<s n="n"/><s n="m"/><s n="sg"/><s n="nom"/></r></p></e>
      <e><p><l>irí</l><r>ir<s n="n"/><s n="m"/><s n="pl"/><s n="gen"/></r></p></e>
      <e><p><l>irí</l><r>ir<s n="n"/><s n="m"/><s n="pl"/><s n="nom"/></r></p></e>
    </pardef>

    <pardef n="núiclé/as__n_m">
      <e><p><l>is</l><r>as<s n="n"/><s n="m"/><s n="sg"/><s n="gen"/></r></p></e>
      <e><p><l>as</l><r>as<s n="n"/><s n="m"/><s n="sg"/><s n="nom"/></r></p></e>
      <e><p><l>as</l><r>as<s n="n"/><s n="m"/><s n="pl"/><s n="gen"/></r></p></e>
      <e><p><l>is</l><r>as<s n="n"/><s n="m"/><s n="pl"/><s n="nom"/></r></p></e>
    </pardef>

    <pardef n="grást/a__n_m">
      <e><p><l>a</l><r>a<s n="n"/><s n="m"/><s n="sg"/><s n="gen"/></r></p></e>
      <e><p><l>a</l><r>a<s n="n"/><s n="m"/><s n="sg"/><s n="nom"/></r></p></e>
      <e><p><l></l><r>a<s n="n"/><s n="m"/><s n="pl"/><s n="gen"/></r></p></e>
      <e><p><l>a</l><r>a<s n="n"/><s n="m"/><s n="pl"/><s n="nom"/></r></p></e>
    </pardef>

    <pardef n="pu/nt__n_m">
      <e><p><l>int</l><r>nt<s n="n"/><s n="m"/><s n="sg"/><s n="gen"/></r></p></e>
      <e><p><l>nt</l><r>nt<s n="n"/><s n="m"/><s n="sg"/><s n="nom"/></r></p></e>
      <e><p><l>nt</l><r>nt<s n="n"/><s n="m"/><s n="pl"/><s n="gen"/></r></p></e>
      <e><p><l>int</l><r>nt<s n="n"/><s n="m"/><s n="pl"/><s n="nom"/></r></p></e>
    </pardef>

    <pardef n="de/arg__adj">
      <e><p><l>irg</l><r>arg<s n="adj"/><s n="m"/><s n="sg"/><s n="gen"/></r></p></e>
      <e><p><l>irge</l><r>arg<s n="adj"/><s n="f"/><s n="sg"/><s n="gen"/></r></p></e>
      <e><p><l>arg</l><r>arg<s n="adj"/><s n="mf"/><s n="sg"/><s n="nom"/></r></p></e>
      <e><p><l>arga</l><r>arg<s n="adj"/><s n="mf"/><s n="pl"/><s n="nom"/></r></p></e>
    </pardef>

    <pardef n="altó/ir__n_f">
      <e><p><l>ra</l><r>ir<s n="n"/><s n="f"/><s n="sg"/><s n="gen"/></r></p></e>
      <e><p><l>ir</l><r>ir<s n="n"/><s n="f"/><s n="sg"/><s n="nom"/></r></p></e>
      <e><p><l>irí</l><r>ir<s n="n"/><s n="f"/><s n="pl"/><s n="nom"/></r></p></e>
    </pardef>

    <pardef n="in/leadh__n_m">
      <e><p><l>nealta</l><r>leadh<s n="n"/><s n="m"/><s n="sg"/><s n="gen"/></r></p></e>
      <e><p><l>leadh</l><r>leadh<s n="n"/><s n="m"/><s n="sg"/><s n="nom"/></r></p></e>
    </pardef>

    <pardef n="no/d__n_m">
      <e><p><l>id</l><r>d<s n="n"/><s n="m"/><s n="sg"/><s n="gen"/></r></p></e>
      <e><p><l>d</l><r>d<s n="n"/><s n="m"/><s n="sg"/><s n="nom"/></r></p></e>
      <e><p><l>d</l><r>d<s n="n"/><s n="m"/><s n="pl"/><s n="gen"/></r></p></e>
      <e><p><l>da</l><r>d<s n="n"/><s n="m"/><s n="pl"/><s n="nom"/></r></p></e>
    </pardef>

    <pardef n="déag__n">
      <e><p><l></l><r><s n="n"/><s n="sg"/><s n="nom"/></r></p></e>
      <e><p><l>a</l><r><s n="n"/><s n="pl"/><s n="nom"/></r></p></e>
    </pardef>

    <pardef n="purgadó/ir__n_f">
      <e><p><l>ra</l><r>ir<s n="n"/><s n="f"/><s n="sg"/><s n="gen"/></r></p></e>
      <e><p><l>ir</l><r>ir<s n="n"/><s n="f"/><s n="sg"/><s n="nom"/></r></p></e>
    </pardef>

    <pardef n="mám__n_f">
      <e><p><l>a</l><r><s n="n"/><s n="f"/><s n="sg"/><s n="gen"/></r></p></e>
      <e><p><l></l><r><s n="n"/><s n="f"/><s n="sg"/><s n="nom"/></r></p></e>
      <e><p><l>anna</l><r><s n="n"/><s n="f"/><s n="pl"/><s n="gen"/></r></p></e>
      <e><p><l>anna</l><r><s n="n"/><s n="f"/><s n="pl"/><s n="nom"/></r></p></e>
    </pardef>

    <pardef n="a/thir__n_m">
      <e><p><l>thar</l><r>thir<s n="n"/><s n="m"/><s n="sg"/><s n="gen"/></r></p></e>
      <e><p><l>thair</l><r>thir<s n="n"/><s n="m"/><s n="sg"/><s n="nom"/></r></p></e>
      <e><p><l>ithreacha</l><r>thir<s n="n"/><s n="m"/><s n="pl"/><s n="gen"/></r></p></e>
      <e><p><l>ithreacha</l><r>thir<s n="n"/><s n="m"/><s n="pl"/><s n="nom"/></r></p></e>
    </pardef>

    <pardef n="Mich/eál__n_m">
      <e><p><l>íl</l><r>eál<s n="n"/><s n="m"/><s n="sg"/><s n="gen"/></r></p></e>
      <e><p><l>eál</l><r>eál<s n="n"/><s n="m"/><s n="sg"/><s n="nom"/></r></p></e>
    </pardef>

    <pardef n="geamhthro/id__n_f">
      <e><p><l>da</l><r>id<s n="n"/><s n="f"/><s n="sg"/><s n="gen"/></r></p></e>
      <e><p><l>id</l><r>id<s n="n"/><s n="f"/><s n="sg"/><s n="nom"/></r></p></e>
    </pardef>

    <pardef n="caí/gh__vblex">
      <e><p><l>fidh</l><r>gh<s n="vblex"/><s n="fti"/></r></p></e>
      <e><p><l>fear</l><r>gh<s n="vblex"/><s n="fti"/><s n="impers"/><s n="sp"/></r></p></e>
      <e><p><l>fimid</l><r>gh<s n="vblex"/><s n="fti"/><s n="p1"/><s n="pl"/></r></p></e>
      <e><p><l>te</l><r>gh<s n="vblex"/><s n="ger"/><s n="sg"/><s n="gen"/></r></p></e>
      <e><p><l></l><r>gh<s n="vblex"/><s n="ger"/><s n="sg"/><s n="nom"/></r></p></e>
      <e><p><l>m</l><r>gh<s n="vblex"/><s n="imp"/><s n="p1"/><s n="sg"/></r></p></e>
      <e><p><l>mis</l><r>gh<s n="vblex"/><s n="imp"/><s n="p1"/><s n="pl"/></r></p></e>
      <e><p><l>gh</l><r>gh<s n="vblex"/><s n="imp"/><s n="p2"/><s n="sg"/></r></p></e>
      <e><p><l>gí</l><r>gh<s n="vblex"/><s n="imp"/><s n="p2"/><s n="pl"/></r></p></e>
      <e><p><l>odh</l><r>gh<s n="vblex"/><s n="imp"/><s n="p3"/><s n="sg"/></r></p></e>
      <e><p><l>dís</l><r>gh<s n="vblex"/><s n="imp"/><s n="p3"/><s n="pl"/></r></p></e>
      <e><p><l>odh</l><r>gh<s n="vblex"/><s n="past"/><s n="impers"/><s n="sp"/></r></p></e>
      <e><p><l>te</l><r>gh<s n="vblex"/><s n="pp"/></r></p></e>
      <e><p><l>onn</l><r>gh<s n="vblex"/><s n="pres"/></r></p></e>
      <e><p><l>tear</l><r>gh<s n="vblex"/><s n="pres"/><s n="impers"/><s n="sp"/></r></p></e>
      <e><p><l>m</l><r>gh<s n="vblex"/><s n="pres"/><s n="p1"/><s n="sg"/></r></p></e>
      <e><p><l>mid</l><r>gh<s n="vblex"/><s n="pres"/><s n="p1"/><s n="pl"/></r></p></e>
    </pardef>

    <pardef n="ca/oi__n_f">
      <e><p><l>oi</l><r>oi<s n="n"/><s n="f"/><s n="sg"/><s n="gen"/></r></p></e>
      <e><p><l>oi</l><r>oi<s n="n"/><s n="f"/><s n="sg"/><s n="nom"/></r></p></e>
      <e><p><l>íonna</l><r>oi<s n="n"/><s n="f"/><s n="pl"/><s n="gen"/></r></p></e>
      <e><p><l>íonna</l><r>oi<s n="n"/><s n="f"/><s n="pl"/><s n="nom"/></r></p></e>
    </pardef>

    <pardef n="troi/gh__n_f">
      <e><p><l>ghe</l><r>gh<s n="n"/><s n="f"/><s n="sg"/><s n="gen"/></r></p></e>
      <e><p><l>gh</l><r>gh<s n="n"/><s n="f"/><s n="sg"/><s n="nom"/></r></p></e>
      <e><p><l>the</l><r>gh<s n="n"/><s n="f"/><s n="pl"/><s n="nom"/></r></p></e>
    </pardef>

    <pardef n="leic/eann__n_m">
      <e><p><l>inn</l><r>eann<s n="n"/><s n="m"/><s n="sg"/><s n="gen"/></r></p></e>
      <e><p><l>eann</l><r>eann<s n="n"/><s n="m"/><s n="sg"/><s n="nom"/></r></p></e>
      <e><p><l>ne</l><r>eann<s n="n"/><s n="m"/><s n="pl"/><s n="gen"/></r></p></e>
      <e><p><l>ne</l><r>eann<s n="n"/><s n="m"/><s n="pl"/><s n="nom"/></r></p></e>
    </pardef>

    <pardef n="díl/e__n_f">
      <e><p><l>eann</l><r>e<s n="n"/><s n="f"/><s n="sg"/><s n="gen"/></r></p></e>
      <e><p><l>e</l><r>e<s n="n"/><s n="f"/><s n="sg"/><s n="nom"/></r></p></e>
      <e><p><l>í</l><r>e<s n="n"/><s n="f"/><s n="pl"/><s n="nom"/></r></p></e>
    </pardef>

    <pardef n="éasú/int__n_f">
      <e><p><l>na</l><r>int<s n="n"/><s n="f"/><s n="sg"/><s n="gen"/></r></p></e>
      <e><p><l>int</l><r>int<s n="n"/><s n="f"/><s n="sg"/><s n="nom"/></r></p></e>
      <e><p><l>intí</l><r>int<s n="n"/><s n="f"/><s n="pl"/><s n="gen"/></r></p></e>
      <e><p><l>intí</l><r>int<s n="n"/><s n="f"/><s n="pl"/><s n="nom"/></r></p></e>
    </pardef>

    <pardef n="á/l__n_m">
      <e><p><l>il</l><r>l<s n="n"/><s n="m"/><s n="sg"/><s n="gen"/></r></p></e>
      <e><p><l>l</l><r>l<s n="n"/><s n="m"/><s n="sg"/><s n="nom"/></r></p></e>
      <e><p><l>lta</l><r>l<s n="n"/><s n="m"/><s n="pl"/><s n="gen"/></r></p></e>
      <e><p><l>lta</l><r>l<s n="n"/><s n="m"/><s n="pl"/><s n="nom"/></r></p></e>
    </pardef>

    <pardef n="c/ian__adj">
      <e><p><l>éin</l><r>ian<s n="adj"/><s n="m"/><s n="sg"/><s n="gen"/></r></p></e>
      <e><p><l>éine</l><r>ian<s n="adj"/><s n="f"/><s n="sg"/><s n="gen"/></r></p></e>
      <e><p><l>ian</l><r>ian<s n="adj"/><s n="mf"/><s n="sg"/><s n="nom"/></r></p></e>
      <e><p><l>iana</l><r>ian<s n="adj"/><s n="mf"/><s n="pl"/><s n="nom"/></r></p></e>
    </pardef>

    <pardef n="diamh/air__n_f">
      <e><p><l>aire</l><r>air<s n="n"/><s n="f"/><s n="sg"/><s n="gen"/></r></p></e>
      <e><p><l>air</l><r>air<s n="n"/><s n="f"/><s n="sg"/><s n="nom"/></r></p></e>
      <e><p><l>ra</l><r>air<s n="n"/><s n="f"/><s n="pl"/><s n="gen"/></r></p></e>
      <e><p><l>ra</l><r>air<s n="n"/><s n="f"/><s n="pl"/><s n="nom"/></r></p></e>
    </pardef>

    <pardef n="coit/eann__adj">
      <e><p><l>inn</l><r>eann<s n="adj"/><s n="m"/><s n="sg"/><s n="gen"/></r></p></e>
      <e><p><l>inne</l><r>eann<s n="adj"/><s n="f"/><s n="sg"/><s n="gen"/></r></p></e>
      <e><p><l>eann</l><r>eann<s n="adj"/><s n="mf"/><s n="sg"/><s n="nom"/></r></p></e>
      <e><p><l>eanna</l><r>eann<s n="adj"/><s n="mf"/><s n="pl"/><s n="nom"/></r></p></e>
    </pardef>

    <pardef n="m/uir__n_f">
      <e><p><l>ara</l><r>uir<s n="n"/><s n="f"/><s n="sg"/><s n="gen"/></r></p></e>
      <e><p><l>uir</l><r>uir<s n="n"/><s n="f"/><s n="sg"/><s n="nom"/></r></p></e>
      <e><p><l>ara</l><r>uir<s n="n"/><s n="f"/><s n="pl"/><s n="gen"/></r></p></e>
      <e><p><l>ara</l><r>uir<s n="n"/><s n="f"/><s n="pl"/><s n="nom"/></r></p></e>
    </pardef>

    <pardef n="ga/rg__adj">
      <e><p><l>irg</l><r>rg<s n="adj"/><s n="m"/><s n="sg"/><s n="gen"/></r></p></e>
      <e><p><l>irge</l><r>rg<s n="adj"/><s n="f"/><s n="sg"/><s n="gen"/></r></p></e>
      <e><p><l>rg</l><r>rg<s n="adj"/><s n="mf"/><s n="sg"/><s n="nom"/></r></p></e>
      <e><p><l>rga</l><r>rg<s n="adj"/><s n="mf"/><s n="pl"/><s n="nom"/></r></p></e>
    </pardef>

    <pardef n="ca/rr__n_m">
      <e><p><l>irr</l><r>rr<s n="n"/><s n="m"/><s n="sg"/><s n="gen"/></r></p></e>
      <e><p><l>rr</l><r>rr<s n="n"/><s n="m"/><s n="sg"/><s n="nom"/></r></p></e>
      <e><p><l>rranna</l><r>rr<s n="n"/><s n="m"/><s n="pl"/><s n="gen"/></r></p></e>
      <e><p><l>rranna</l><r>rr<s n="n"/><s n="m"/><s n="pl"/><s n="nom"/></r></p></e>
    </pardef>

    <pardef n="sleá/n__n_f">
      <e><p><l>ine</l><r>n<s n="n"/><s n="f"/><s n="sg"/><s n="gen"/></r></p></e>
      <e><p><l>n</l><r>n<s n="n"/><s n="f"/><s n="sg"/><s n="nom"/></r></p></e>
      <e><p><l>nta</l><r>n<s n="n"/><s n="f"/><s n="pl"/><s n="gen"/></r></p></e>
      <e><p><l>nta</l><r>n<s n="n"/><s n="f"/><s n="pl"/><s n="nom"/></r></p></e>
    </pardef>

    <pardef n="aith/ne__n_f">
      <e><p><l>ne</l><r>ne<s n="n"/><s n="f"/><s n="sg"/><s n="gen"/></r></p></e>
      <e><p><l>ne</l><r>ne<s n="n"/><s n="f"/><s n="sg"/><s n="nom"/></r></p></e>
      <e><p><l>eanta</l><r>ne<s n="n"/><s n="f"/><s n="pl"/><s n="nom"/></r></p></e>
    </pardef>

    <pardef n="alta/dh__n_m">
      <e><p><l></l><r>dh<s n="n"/><s n="m"/><s n="sg"/><s n="gen"/></r></p></e>
      <e><p><l>dh</l><r>dh<s n="n"/><s n="m"/><s n="sg"/><s n="nom"/></r></p></e>
    </pardef>

    <pardef n="comaoineach__n_f">
      <e><p><l></l><r><s n="n"/><s n="f"/><s n="sg"/><s n="gen"/></r></p></e>
      <e><p><l></l><r><s n="n"/><s n="f"/><s n="sg"/><s n="nom"/></r></p></e>
      <e><p><l>a</l><r><s n="n"/><s n="f"/><s n="pl"/><s n="nom"/></r></p></e>
    </pardef>

    <pardef n="codla/dh__n_m">
      <e><p><l>ta</l><r>dh<s n="n"/><s n="m"/><s n="sg"/><s n="gen"/></r></p></e>
      <e><p><l>dh</l><r>dh<s n="n"/><s n="m"/><s n="sg"/><s n="nom"/></r></p></e>
    </pardef>

    <pardef n="to/isc__n_f">
      <e><p><l>isce</l><r>isc<s n="n"/><s n="f"/><s n="sg"/><s n="gen"/></r></p></e>
      <e><p><l>isc</l><r>isc<s n="n"/><s n="f"/><s n="sg"/><s n="nom"/></r></p></e>
      <e><p><l>sca</l><r>isc<s n="n"/><s n="f"/><s n="pl"/><s n="gen"/></r></p></e>
      <e><p><l>sca</l><r>isc<s n="n"/><s n="f"/><s n="pl"/><s n="nom"/></r></p></e>
    </pardef>

    <pardef n="bé__n_f">
      <e><p><l></l><r><s n="n"/><s n="f"/><s n="sg"/><s n="gen"/></r></p></e>
      <e><p><l></l><r><s n="n"/><s n="f"/><s n="sg"/><s n="nom"/></r></p></e>
      <e><p><l>ithe</l><r><s n="n"/><s n="f"/><s n="pl"/><s n="gen"/></r></p></e>
      <e><p><l>ithe</l><r><s n="n"/><s n="f"/><s n="pl"/><s n="nom"/></r></p></e>
    </pardef>

    <pardef n="ca/ra__n_m">
      <e><p><l>rad</l><r>ra<s n="n"/><s n="m"/><s n="sg"/><s n="gen"/></r></p></e>
      <e><p><l>ra</l><r>ra<s n="n"/><s n="m"/><s n="sg"/><s n="nom"/></r></p></e>
      <e><p><l>irde</l><r>ra<s n="n"/><s n="m"/><s n="pl"/><s n="gen"/></r></p></e>
      <e><p><l>irde</l><r>ra<s n="n"/><s n="m"/><s n="pl"/><s n="nom"/></r></p></e>
    </pardef>

    <pardef n="bra/c__n_m">
      <e><p><l>ic</l><r>c<s n="n"/><s n="m"/><s n="sg"/><s n="gen"/></r></p></e>
      <e><p><l>c</l><r>c<s n="n"/><s n="m"/><s n="sg"/><s n="nom"/></r></p></e>
      <e><p><l>canna</l><r>c<s n="n"/><s n="m"/><s n="pl"/><s n="gen"/></r></p></e>
      <e><p><l>canna</l><r>c<s n="n"/><s n="m"/><s n="pl"/><s n="nom"/></r></p></e>
    </pardef>

    <pardef n="/is__vbcop">
      <e><p><l>is</l><r>is<s n="vbcop"/><s n="aff"/><s n="pres"/></r></p></e>
      <e><p><l>an</l><r>is<s n="vbcop"/><s n="itg"/><s n="pres"/></r></p></e>
      <e><p><l>ní</l><r>is<s n="vbcop"/><s n="neg"/><s n="pres"/></r></p></e>
      <e r="LR"><p><l>ba</l><r>is<s n="vbcop"/><s n="aff"/><s n="pii"/></r></p></e>
      <e r="LR"><p><l>ab</l><r>is<s n="vbcop"/><s n="aff"/><s n="pii"/></r></p></e>
      <e r="RL"><p><l><a/>ba</l><r>is<s n="vbcop"/><s n="aff"/><s n="pii"/></r></p></e>
      <e><p><l>ar</l><r>is<s n="vbcop"/><s n="itg"/><s n="pii"/></r></p></e>
      <e r="LR"><p><l>níor</l><r>is<s n="vbcop"/><s n="neg"/><s n="pii"/></r></p></e>
      <e r="LR"><p><l>níorbh</l><r>is<s n="vbcop"/><s n="neg"/><s n="pii"/></r></p></e>
      <e r="RL"><p><l><a/>níor</l><r>is<s n="vbcop"/><s n="neg"/><s n="pii"/></r></p></e>
    </pardef>

    <pardef n="cad__prn">
      <e><p><l></l><r><s n="prn"/><s n="itg"/><s n="mf"/><s n="sp"/></r></p></e>
    </pardef>

    <pardef n="go__vpart">
      <e><p><l/><r><s n="vpart"/></r></p></e>
    </pardef>

    <pardef n="faraor__ij">
      <e><p><l/><r><s n="ij"/></r></p></e>
    </pardef>

  </pardefs>
  <section id="main" type="standard">
    <e lm="a"><i/><par n="a__rel"/></e>

    <!-- SECTION: Verbal particles -->

    <e lm="go"><i>go</i><par n="go__vpart"/></e>
    <e lm="nach"><i>nach</i><par n="go__vpart"/></e>
    <e lm="an"><i>an</i><par n="go__vpart"/></e>
    <e lm="a"><i>a</i><par n="go__vpart"/></e>
    <e lm="ná"><i>ná</i><par n="go__vpart"/></e>

    <!-- SECTION: Copula -->

    <e lm="is"><i/><par n="/is__vbcop"/></e>

    <!-- SECTION: Pronouns -->

    <e lm="mé"><p><l>mé</l><r>prpers<s n="prn"/><s n="subj"/><s n="p1"/><s n="mf"/><s n="sg"/></r></p></e>
    <e lm="tú"><p><l>tú</l><r>prpers<s n="prn"/><s n="subj"/><s n="p2"/><s n="mf"/><s n="sg"/></r></p></e>
    <e lm="sé"><p><l>sé</l><r>prpers<s n="prn"/><s n="subj"/><s n="p3"/><s n="m"/><s n="sg"/></r></p></e>
    <e lm="sí"><p><l>sí</l><r>prpers<s n="prn"/><s n="subj"/><s n="p3"/><s n="f"/><s n="sg"/></r></p></e>
    <e lm="muid"><p><l>muid</l><r>prpers<s n="prn"/><s n="subj"/><s n="p1"/><s n="mf"/><s n="pl"/></r></p></e>
    <e lm="sibh"><p><l>sibh</l><r>prpers<s n="prn"/><s n="subj"/><s n="p2"/><s n="mf"/><s n="pl"/></r></p></e>
    <e lm="siad"><p><l>siad</l><r>prpers<s n="prn"/><s n="subj"/><s n="p3"/><s n="mf"/><s n="pl"/></r></p></e>
    <e lm="mé"><p><l>mé</l><r>prpers<s n="prn"/><s n="obj"/><s n="p1"/><s n="mf"/><s n="sg"/></r></p></e>
    <e lm="thú"><p><l>thú</l><r>prpers<s n="prn"/><s n="obj"/><s n="p2"/><s n="mf"/><s n="sg"/></r></p></e>
    <e lm="é"><p><l>é</l><r>prpers<s n="prn"/><s n="obj"/><s n="p3"/><s n="m"/><s n="sg"/></r></p></e>
    <e lm="í"><p><l>í</l><r>prpers<s n="prn"/><s n="obj"/><s n="p3"/><s n="f"/><s n="sg"/></r></p></e>
    <e lm="sinn"><p><l>sinn</l><r>prpers<s n="prn"/><s n="obj"/><s n="p1"/><s n="mf"/><s n="pl"/></r></p></e>
    <e lm="muid"><p><l>muid</l><r>prpers<s n="prn"/><s n="obj"/><s n="p1"/><s n="mf"/><s n="pl"/></r></p></e>
    <e lm="sibh"><p><l>sibh</l><r>prpers<s n="prn"/><s n="obj"/><s n="p2"/><s n="mf"/><s n="pl"/></r></p></e>
    <e lm="iad"><p><l>iad</l><r>prpers<s n="prn"/><s n="obj"/><s n="p3"/><s n="mf"/><s n="pl"/></r></p></e>
    <e lm="mise"><p><l>mise</l><r>prpers<s n="prn"/><s n="subj"/><s n="emph"/><s n="p1"/><s n="mf"/><s n="sg"/></r></p></e>
    <e lm="mise"><p><l>mise</l><r>prpers<s n="prn"/><s n="obj"/><s n="emph"/><s n="p1"/><s n="mf"/><s n="sg"/></r></p></e>
    <e lm="tusa"><p><l>tusa</l><r>prpers<s n="prn"/><s n="subj"/><s n="emph"/><s n="p2"/><s n="mf"/><s n="sg"/></r></p></e>
    <e lm="thusa"><p><l>thusa</l><r>prpers<s n="prn"/><s n="obj"/><s n="emph"/><s n="p2"/><s n="mf"/><s n="sg"/></r></p></e>
    <e lm="eisean"><p><l>eisean</l><r>prpers<s n="prn"/><s n="subj"/><s n="emph"/><s n="p3"/><s n="m"/><s n="sg"/></r></p></e>
    <e lm="seisean"><p><l>seisean</l><r>prpers<s n="prn"/><s n="obj"/><s n="emph"/><s n="p3"/><s n="m"/><s n="sg"/></r></p></e>
    <e lm="ise"><p><l>ise</l><r>prpers<s n="prn"/><s n="subj"/><s n="emph"/><s n="p3"/><s n="f"/><s n="sg"/></r></p></e>
    <e lm="sise"><p><l>sise</l><r>prpers<s n="prn"/><s n="obj"/><s n="emph"/><s n="p3"/><s n="f"/><s n="sg"/></r></p></e>
    <e lm="muidne"><p><l>muidne</l><r>prpers<s n="prn"/><s n="subj"/><s n="emph"/><s n="p1"/><s n="mf"/><s n="pl"/></r></p></e>
    <e lm="muidne"><p><l>muidne</l><r>prpers<s n="prn"/><s n="obj"/><s n="emph"/><s n="p1"/><s n="mf"/><s n="pl"/></r></p></e>
    <e lm="sinne"><p><l>sinne</l><r>prpers<s n="prn"/><s n="obj"/><s n="emph"/><s n="p1"/><s n="mf"/><s n="pl"/></r></p></e>
    <e lm="sibhse"><p><l>sibhse</l><r>prpers<s n="prn"/><s n="subj"/><s n="emph"/><s n="p2"/><s n="mf"/><s n="pl"/></r></p></e>
    <e lm="sibhse"><p><l>sibhse</l><r>prpers<s n="prn"/><s n="obj"/><s n="emph"/><s n="p2"/><s n="mf"/><s n="pl"/></r></p></e>
    <e lm="iadsan"><p><l>iadsan</l><r>prpers<s n="prn"/><s n="subj"/><s n="emph"/><s n="p3"/><s n="mf"/><s n="pl"/></r></p></e>
    <e lm="siadsan"><p><l>siadsan</l><r>prpers<s n="prn"/><s n="obj"/><s n="emph"/><s n="p3"/><s n="mf"/><s n="pl"/></r></p></e>
    <e lm="cad"><i>cad</i><par n="cad__prn"/></e>

    <!-- SECTION: Determiners -->

    <e lm="an"><i/><par n="an__det"/></e>
    <e lm="mo"><p><l>mo</l><r>mo<s n="det"/><s n="pos"/><s n="p1"/><s n="mf"/><s n="sg"/></r></p></e>
    <e lm="do"><p><l>do</l><r>do<s n="det"/><s n="pos"/><s n="p2"/><s n="mf"/><s n="sg"/></r></p></e>
    <e lm="a"><p><l>a</l><r>a<s n="det"/><s n="pos"/><s n="p3"/><s n="m"/><s n="sg"/></r></p></e>
    <e lm="a"><p><l>a</l><r>a<s n="det"/><s n="pos"/><s n="p3"/><s n="f"/><s n="sg"/></r></p></e>
    <e lm="ár"><p><l>ár</l><r>ár<s n="det"/><s n="pos"/><s n="p1"/><s n="mf"/><s n="pl"/></r></p></e>
    <e lm="bhur"><p><l>bhur</l><r>bhur<s n="det"/><s n="pos"/><s n="p2"/><s n="mf"/><s n="pl"/></r></p></e>
    <e lm="a"><p><l>a</l><r>a<s n="det"/><s n="pos"/><s n="p3"/><s n="mf"/><s n="pl"/></r></p></e>

    <!-- SECTION: Conjunctions -->

    <e lm="agus"><i>agus</i><par n="agus__cnjcoo"/></e>
    <e lm="ach"><i>ach</i><par n="agus__cnjcoo"/></e>
    <e lm="nó"><i>nó</i><par n="agus__cnjcoo"/></e>
    <e lm="is"><i>is</i><par n="agus__cnjcoo"/></e>
    <e lm="go"><i>go</i><par n="gur__cnjsub"/></e>
    <e lm="gur"><i>gur</i><par n="gur__cnjsub"/></e>
    <e lm="nach"><i>gur</i><par n="gur__cnjsub"/></e>
    <e lm="nár"><i>gur</i><par n="gur__cnjsub"/></e>
    <e lm="chun"><i>chun</i><par n="gur__cnjsub"/></e>
    <e lm="mar"><i>mar</i><par n="gur__cnjsub"/></e>
    <e lm="nuair"><i>nuair</i><par n="nuair__cnjadv"/></e>

    <!-- SECTION: Prepositions -->

    <e lm="ag"><i/><par n="/ag__pr"/></e>
    <e lm="le"><i/><par n="/le__pr"/></e>
    <e lm="i"><i/><par n="/i__pr"/></e>
    <e lm="as"><i/><par n="/as__pr"/></e>
    <e lm="ar"><i/><par n="/ar__pr"/></e>
    <e lm="faoi"><i/><par n="/faoi__pr"/></e>
    <e lm="chuig"><i/><par n="/chuig__pr"/></e>
    <e lm="fara"><i/><par n="/fara__pr"/></e>
    <e lm="thar"><i/><par n="/thar__pr"/></e>
    <e lm="de"><i/><par n="/de__pr"/></e>
    <e lm="do"><i/><par n="/do__pr"/></e>
    <e lm="ó"><i/><par n="/ó__pr"/></e>
    <e lm="idir"><i/><par n="/idir__pr"/></e>
    <e lm="ó"><i/><par n="/ó__pr"/></e>
    <e lm="go"><i>go</i><par n="go__pr"/></e>
    <e lm="gan"><i>gan</i><par n="go__pr"/></e>
    <e lm="cois"><i>cois</i><par n="go__pr"/></e>
    <e lm="dála"><i>dála</i><par n="go__pr"/></e>
    <e lm="fearacht"><i>fearacht</i><par n="go__pr"/></e>
    <e lm="tar éis"><i>tar<b/>éis</i><par n="go__pr"/></e>
    <e lm="timpeall"><i>timpeall</i><par n="go__pr"/></e>
    <e lm="trasna"><i>trasna</i><par n="go__pr"/></e>

    <!-- SECTION: Adverbs -->

    <e lm="abhaile"><i>abhaile</i><par n="anseo__adv"/></e>
    <e lm="ábhairín"><i>ábhairín</i><par n="anseo__adv"/></e>
    <e lm="abhus"><i>abhus</i><par n="anseo__adv"/></e>
    <e lm="anseo"><i>anseo</i><par n="anseo__adv"/></e>
    <e lm="ar ais" c="mw"><i>ar<b/>ais</i><par n="anseo__adv"/></e>
    <e lm="ar ais nó ar éigean" c="mw"><i>ar<b/>ais<b/>nó<b/>ar<b/>éigean</i><par n="anseo__adv"/></e>
    <e lm="ar éigean" c="mw"><i>ar<b/>éigean</i><par n="anseo__adv"/></e>
    <e lm="ar fad" c="mw"><i>ar<b/>fad</i><par n="anseo__adv"/></e>
    <e lm="ar uairibh" c="mw"><i>ar<b/>uairibh</i><par n="anseo__adv"/></e>
    <e lm="ar an mórchóir" c="mw"><i>ar<b/>an<b/>mórchóir</i><par n="anseo__adv"/></e>
    <e lm="go deo" c="mw"><i>go<b/>deo</i><par n="anseo__adv"/></e>
    <e lm="mar shampla" c="mw"><i>mar<b/>shampla</i><par n="anseo__adv"/></e>
    <e lm="inné"><i>inné</i><par n="anseo__adv"/></e>
    <e lm="inniu"><i>inniu</i><par n="anseo__adv"/></e>
    <e lm="cá"><i>cá</i><par n="cá__adv"/></e>

    <!-- SECTION: Proper nouns -->

    <e lm="Afraic"><i>Afraic</i><par n="Gaillimh__np_f"/></e>
    <e lm="Brasaíl"><par n="initial-B"/><i>rasaíl</i><par n="Gaillimh__np_f"/></e>
    <e lm="Céinia"><par n="initial-C"/><i>éinia</i><par n="Seirbia__np_f"/></e>
    <e lm="Gaillimh"><par n="initial-G"/><i>aillimh</i><par n="Gaillimh__np_f"/></e>
    <e lm="Glaschú"><par n="initial-G"/><i>laschú</i><par n="Gána__np_m"/></e>
    <e lm="Gána"><par n="initial-G"/><i>ána</i><par n="Gána__np_m"/></e>
    <e lm="Ind-Sín"><i>Ind-Sín</i><par n="Gaillimh__np_f"/></e>
    <e lm="Laitvia"><i>Laitvia</i><par n="Seirbia__np_f"/></e>
    <e lm="Saimbia"><par n="initial-S"/><i>aimbia</i><par n="Seirbia__np_f"/></e>
    <e lm="Seirbia"><par n="initial-S"/><i>eirbia</i><par n="Seirbia__np_f"/></e>
    <e lm="Slóivéin"><par n="initial-S"/><i>lóivéin</i><par n="Gaillimh__np_f"/></e>
    <e lm="Éigipt"><i>Éigipt</i><par n="Gaillimh__np_f"/></e>
    <e lm="Úcráin"><i>Úcráin</i><par n="Gaillimh__np_f"/></e>
    <e lm="Úisbéiceastáin"><i>Úisbéiceastáin</i><par n="Gaillimh__np_f"/></e>

    <!-- SECTION: Nouns -->

    <e lm="Abhainn"><i>Abha</i><par n="Ára/inn__n_f"/></e>
    <e lm="Acadamh"><i>Acada</i><par n="ia/mh__n_m"/></e>
    <e lm="Acht"><i>Acht</i><par n="am__n_m"/></e>
    <e lm="Aifreann"><i>Aifr</i><par n="díg/eann__n_m"/></e>
    <e lm="Aigéan"><i>Aigé</i><par n="Aigé/an__n_m"/></e>
    <e lm="Aire"><i>Aire</i><par n="rú__n_m"/></e>
    <e lm="Aithin"><i>Aith</i><par n="Aith/in__n_f"/></e>
    <e lm="Alt"><i>A</i><par n="A/lt__n_m"/></e>
    <e lm="Amadán"><i>Amadá</i><par n="to/n__n_m"/></e>
    <e lm="Amhrán"><i>Amhrá</i><par n="Dú/n__n_m"/></e>
    <e lm="Aoire"><i>Aoire</i><par n="rú__n_m"/></e>
    <e lm="Aois"><i>Aois</i><par n="rím__n_f"/></e>
    <e lm="Aonad"><i>Aona</i><par n="do/d__n_m"/></e>
    <e lm="Aontacht"><i>Aontacht</i><par n="ócht__n_f"/></e>
    <e lm="Aontachtaí"><i>Aontachta</i><par n="n/í__n_m"/></e>
    <e lm="Aontas"><i>Aonta</i><par n="ú/s__n_m"/></e>
    <e lm="Ara"><i>Ara</i><par n="rú__n_m"/></e>
    <e lm="Ard"><i>A</i><par n="O/rd__n_m"/></e>
    <e lm="Arm"><i>A</i><par n="a/rm__n_m"/></e>
    <e lm="Artach"><i>Arta</i><par n="cia/ch__n_m"/></e>
    <e lm="Aspal"><i>Aspa</i><par n="bá/l__n_m"/></e>
    <e lm="Athair"><i>Atha</i><par n="Atha/ir__n_m"/></e>
    <e lm="Athbheochan"><i>Athbheochan</i><par n="ócht__n_f"/></e>
    <e lm="Baile"><par n="initial-B"/><i>aile</i><par n="rú__n_m"/></e>
    <e lm="Baisteach"><par n="initial-B"/><i>aist</i><par n="ib/each__n_m"/></e>
    <e lm="Ballstát"><par n="initial-B"/><i>allstá</i><par n="ca/t__n_m"/></e>
    <e lm="Banc"><par n="initial-B"/><i>a</i><par n="Ba/nc__n_m"/></e>
    <e lm="Bascach"><par n="initial-B"/><i>asca</i><par n="dú/ch__n_m"/></e>
    <e lm="Bealach"><par n="initial-B"/><i>eala</i><par n="cia/ch__n_m"/></e>
    <e lm="Bealtaine"><par n="initial-B"/><i>ealtain</i><par n="air/e__n_f"/></e>
    <e lm="Bille"><par n="initial-B"/><i>ille</i><par n="rú__n_m"/></e>
    <e lm="Both"><par n="initial-B"/><i>oth</i><par n="mám__n_f"/></e>
    <e lm="Bruach"><par n="initial-B"/><i>rua</i><par n="cia/ch__n_m"/></e>
    <e lm="Buachaill"><par n="initial-B"/><i>uacha</i><par n="Buacha/ill__n_m"/></e>
    <e lm="Buile"><par n="initial-B"/><i>uile</i><par n="lé__n_f"/></e>
    <e lm="Bunreacht"><par n="initial-B"/><i>unreacht</i><par n="dul__n_m"/></e>
    <e lm="Bá"><par n="initial-B"/><i>á</i><par n="lé__n_f"/></e>
    <e lm="Bás"><par n="initial-B"/><i>á</i><par n="ú/s__n_m"/></e>
    <e lm="Béal"><par n="initial-B"/><i>é</i><par n="Bé/al__n_m"/></e>
    <e lm="Béar"><par n="initial-B"/><i>é</i><par n="bé/ar__n_m"/></e>
    <e lm="Béarla"><par n="initial-B"/><i>éarla</i><par n="rú__n_m"/></e>
    <e lm="Bórach"><par n="initial-B"/><i>óra</i><par n="dú/ch__n_m"/></e>
    <e lm="Caighdeán"><par n="initial-C"/><i>aighdeá</i><par n="Dú/n__n_m"/></e>
    <e lm="Cairt"><par n="initial-C"/><i>airt</i><par n="Tír__n_f"/></e>
    <e lm="Caisleán"><par n="initial-C"/><i>aisleá</i><par n="Dú/n__n_m"/></e>
    <e lm="Caolas"><par n="initial-C"/><i>aola</i><par n="ú/s__n_m"/></e>
    <e lm="Cara"><par n="initial-C"/><i>a</i><par n="Ca/ra__n_m"/></e>
    <e lm="Cathair"><par n="initial-C"/><i>ath</i><par n="cos/air__n_f"/></e>
    <e lm="Cearnóg"><par n="initial-C"/><i>earnó</i><par n="cruó/g__n_f"/></e>
    <e lm="Ceilteach"><par n="initial-C"/><i>eilt</i><par n="ib/each__n_m"/></e>
    <e lm="Ceinteár"><par n="initial-C"/><i>einteá</i><par n="ú/r__n_m"/></e>
    <e lm="Cill"><par n="initial-C"/><i>ill</i><par n="Tír__n_f"/></e>
    <e lm="Cinsealacht"><par n="initial-C"/><i>insealacht</i><par n="ócht__n_f"/></e>
    <e lm="Ciorcal"><par n="initial-C"/><i>iorca</i><par n="ó/l__n_m"/></e>
    <e lm="Ciste"><par n="initial-C"/><i>iste</i><par n="rú__n_m"/></e>
    <e lm="Claíomh"><par n="initial-C"/><i>laí</i><par n="Claí/omh__n_m"/></e>
    <e lm="Cluain"><par n="initial-C"/><i>lua</i><par n="iomá/in__n_f"/></e>
    <e lm="Club"><par n="initial-C"/><i>lub</i><par n="sé__n_m"/></e>
    <e lm="Cluiche"><par n="initial-C"/><i>luich</i><par n="rig/e__n_m"/></e>
    <e lm="Clár"><par n="initial-C"/><i>lá</i><par n="ó/r__n_m"/></e>
    <e lm="Cnoc"><par n="initial-C"/><i>no</i><par n="sa/c__n_m"/></e>
    <e lm="Cogadh"><par n="initial-C"/><i>oga</i><par n="Coga/dh__n_m"/></e>
    <e lm="Coimisiún"><par n="initial-C"/><i>oimisiú</i><par n="Dú/n__n_m"/></e>
    <e lm="Coinneal"><par n="initial-C"/><i>oinneal</i><par n="Inse__n_f"/></e>
    <e lm="Coiste"><par n="initial-C"/><i>oiste</i><par n="rú__n_m"/></e>
    <e lm="Coláiste"><par n="initial-C"/><i>oláiste</i><par n="rú__n_m"/></e>
    <e lm="Comhairle"><par n="initial-C"/><i>omhairl</i><par n="air/e__n_f"/></e>
    <e lm="Comhaontas"><par n="initial-C"/><i>omhaonta</i><par n="ú/s__n_m"/></e>
    <e lm="Comhaontú"><par n="initial-C"/><i>omhaontú</i><par n="rú__n_m"/></e>
    <e lm="Comharchumann"><par n="initial-C"/><i>omharchuma</i><par n="co/nn__n_m"/></e>
    <e lm="Comhdháil"><par n="initial-C"/><i>omhdhá</i><par n="fá/il__n_f"/></e>
    <e lm="Comhlathas"><par n="initial-C"/><i>omhlatha</i><par n="ú/s__n_m"/></e>
    <e lm="Comhphobal"><par n="initial-C"/><i>omhphoba</i><par n="ó/l__n_m"/></e>
    <e lm="Conradh"><par n="initial-C"/><i>on</i><par n="con/radh__n_m"/></e>
    <e lm="Corn"><par n="initial-C"/><i>o</i><par n="Co/rn__n_m"/></e>
    <e lm="Corrán"><par n="initial-C"/><i>orrá</i><par n="to/n__n_m"/></e>
    <e lm="Coróin"><par n="initial-C"/><i>oróin</i><par n="fóir__n_f"/></e>
    <e lm="Craobh"><par n="initial-C"/><i>rao</i><par n="Crao/bh__n_f"/></e>
    <e lm="Crios"><par n="initial-C"/><i>r</i><par n="f/ios__n_m"/></e>
    <e lm="Cros"><par n="initial-C"/><i>ro</i><par n="Cro/s__n_f"/></e>
    <e lm="Cré"><par n="initial-C"/><i>ré</i><par n="lé__n_f"/></e>
    <e lm="Cuan"><par n="initial-C"/><i>ua</i><par n="Dú/n__n_m"/></e>
    <e lm="Cumann"><par n="initial-C"/><i>uma</i><par n="co/nn__n_m"/></e>
    <e lm="Céasadh"><par n="initial-C"/><i>éas</i><par n="las/adh__n_m"/></e>
    <e lm="Cónaidhm"><par n="initial-C"/><i>ónaidhm</i><par n="Tír__n_f"/></e>
    <e lm="Cósta"><par n="initial-C"/><i>ósta</i><par n="rú__n_m"/></e>
    <e lm="Cúige"><par n="initial-C"/><i>úige</i><par n="rú__n_m"/></e>
    <e lm="Cúirt"><par n="initial-C"/><i>úirt</i><par n="Tír__n_f"/></e>
    <e lm="Cúpla"><par n="initial-C"/><i>úpla</i><par n="rú__n_m"/></e>
    <e lm="Deartháir"><par n="initial-D"/><i>earthá</i><par n="Atha/ir__n_m"/></e>
    <e lm="Deireadh"><par n="initial-D"/><i>eir</i><par n="sith/eadh__n_m"/></e>
    <e lm="Dia"><par n="initial-D"/><i></i><par n="D/ia__n_m"/></e>
    <e lm="Dlí"><par n="initial-D"/><i>lí</i><par n="sí__n_m"/></e>
    <e lm="Drochshaol"><par n="initial-D"/><i>rochshao</i><par n="ó/l__n_m"/></e>
    <e lm="Dáil"><par n="initial-D"/><i>á</i><par n="fá/il__n_f"/></e>
    <e lm="Dúiche"><par n="initial-D"/><i>úiche</i><par n="lé__n_f"/></e>
    <e lm="Dún"><par n="initial-D"/><i>ú</i><par n="Dú/n__n_m"/></e>
    <e lm="Eaglais"><i>Eaglais</i><par n="Tír__n_f"/></e>
    <e lm="Eagraíocht"><i>Eagraíocht</i><par n="ócht__n_f"/></e>
    <e lm="Eala"><i>Eala</i><par n="lé__n_f"/></e>
    <e lm="Easpag"><i>Easpa</i><par n="Ó/g__n_m"/></e>
    <e lm="Eo"><i>Eo</i><par n="Eo__n"/></e>
    <e lm="Eolaí"><i>Eolaí</i><par n="rú__n_m"/></e>
    <e lm="Farraige"><par n="initial-F"/><i>arraige</i><par n="lé__n_f"/></e>
    <e lm="Fear"><par n="initial-F"/><i></i><par n="F/ear__n_m"/></e>
    <e lm="Feisire"><par n="initial-F"/><i>eisir</i><par n="rig/e__n_m"/></e>
    <e lm="Fine"><par n="initial-F"/><i>ine</i><par n="lé__n_f"/></e>
    <e lm="Francach"><par n="initial-F"/><i>ranca</i><par n="dú/ch__n_m"/></e>
    <e lm="Fáilte"><par n="initial-F"/><i>áilte</i><par n="lé__n_f"/></e>
    <e lm="Féile"><par n="initial-F"/><i>éile</i><par n="lé__n_f"/></e>
    <e lm="Fíor"><par n="initial-F"/><i>íor</i><par n="fíor__n_f"/></e>
    <e lm="Gabhar"><par n="initial-G"/><i>abha</i><par n="ú/r__n_m"/></e>
    <e lm="Gaeilge"><par n="initial-G"/><i>aeilge</i><par n="lé__n_f"/></e>
    <e lm="Gaeilgeoir"><par n="initial-G"/><i>aeilgeo</i><par n="almó/ir__n_m"/></e>
    <e lm="GaelSaoire"><par n="initial-G"/><i>aelSaoire</i><par n="lé__n_f"/></e>
    <e lm="Gaeltacht"><par n="initial-G"/><i>aeltacht</i><par n="eang__n_f"/></e>
    <e lm="Gairdín"><par n="initial-G"/><i>airdín</i><par n="rú__n_m"/></e>
    <e lm="Gall"><par n="initial-G"/><i>a</i><par n="to/ll__n_m"/></e>
    <e lm="Gaoth"><par n="initial-G"/><i>ao</i><par n="tu/th__n_f"/></e>
    <e lm="Garda"><par n="initial-G"/><i>arda</i><par n="ápa__n_m"/></e>
    <e lm="Geansaí"><par n="initial-G"/><i>eansaí</i><par n="rú__n_m"/></e>
    <e lm="Gearmánach"><par n="initial-G"/><i>earmána</i><par n="dú/ch__n_m"/></e>
    <e lm="Gleann"><par n="initial-G"/><i>leann</i><par n="dul__n_m"/></e>
    <e lm="Glóir"><par n="initial-G"/><i>lóir</i><par n="rím__n_f"/></e>
    <e lm="Gorta"><par n="initial-G"/><i>orta</i><par n="rú__n_m"/></e>
    <e lm="Gotach"><par n="initial-G"/><i>ota</i><par n="dú/ch__n_m"/></e>
    <e lm="Guine"><par n="initial-G"/><i>uine</i><par n="lé__n_f"/></e>
    <e lm="Gúm"><par n="initial-G"/><i>ú</i><par n="Gú/m__n_m"/></e>
    <e lm="Iarla"><i>Iarla</i><par n="ápa__n_m"/></e>
    <e lm="Iarthar"><i>Iartha</i><par n="ú/r__n_m"/></e>
    <e lm="Iartharachas"><i>Iartharacha</i><par n="ú/s__n_m"/></e>
    <e lm="Idirlíon"><i>Idirlí</i><par n="laí/on__n_m"/></e>
    <e lm="Imeacht"><i>Imeacht</i><par n="dul__n_m"/></e>
    <e lm="Indiach"><i>India</i><par n="dú/ch__n_m"/></e>
    <e lm="Inis"><i>Inis</i><par n="Inse__n_f"/></e>
    <e lm="Inse"><i>Inse</i><par n="Inse__n_f"/></e>
    <e lm="Iodálach"><i>Iodála</i><par n="dú/ch__n_m"/></e>
    <e lm="Iolar"><i>Iola</i><par n="ú/r__n_m"/></e>
    <e lm="Ionad"><i>Iona</i><par n="do/d__n_m"/></e>
    <e lm="Iúil"><i>Iúil</i><par n="jíp__n_m"/></e>
    <e lm="Laideanóis"><i>Laideanóis</i><par n="Tír__n_f"/></e>
    <e lm="Laidin"><i>Laidin</i><par n="Tír__n_f"/></e>
    <e lm="Laidineach"><i>Laidin</i><par n="ib/each__n_m"/></e>
    <e lm="Laoi"><i>Laoi</i><par n="lé__n_f"/></e>
    <e lm="Leon"><i>Leo</i><par n="Dú/n__n_m"/></e>
    <e lm="Life"><i>Life</i><par n="lé__n_f"/></e>
    <e lm="Lir"><i>Lir</i><par n="Tír__n_f"/></e>
    <e lm="Loch"><i>Loch</i><par n="dul__n_m"/></e>
    <e lm="Lochlannach"><i>Lochlanna</i><par n="dú/ch__n_m"/></e>
    <e lm="Longfort"><i>Longfo</i><par n="Po/rt__n_m"/></e>
    <e lm="Luan"><i>Lua</i><par n="ró/n__n_m"/></e>
    <e lm="Lú"><i>Lú</i><par n="rú__n_m"/></e>
    <e lm="Lúnasa"><i>Lúnasa</i><par n="ápa__n_m"/></e>
    <e lm="Maigh"><par n="initial-M"/><i>aigh</i><par n="Eo__n"/></e>
    <e lm="Maighdean"><par n="initial-M"/><i>aighde</i><par n="Maighde/an__n_f"/></e>
    <e lm="Marcach"><par n="initial-M"/><i>arca</i><par n="dú/ch__n_m"/></e>
    <e lm="Mearcair"><par n="initial-M"/><i>earcair</i><par n="rú__n_m"/></e>
    <e lm="Meitheamh"><par n="initial-M"/><i>eith</i><par n="éil/eamh__n_m"/></e>
    <e lm="Meá"><par n="initial-M"/><i>eá</i><par n="lé__n_f"/></e>
    <e lm="Meánaois"><par n="initial-M"/><i>eánaois</i><par n="Tír__n_f"/></e>
    <e lm="Mol"><par n="initial-M"/><i>o</i><par n="ó/l__n_m"/></e>
    <e lm="Muire"><par n="initial-M"/><i>uire</i><par n="lé__n_f"/></e>
    <e lm="Máirt"><par n="initial-M"/><i>áirt</i><par n="faic__n_f"/></e>
    <e lm="Márta"><par n="initial-M"/><i>árta</i><par n="ápa__n_m"/></e>
    <e lm="Mí"><par n="initial-M"/><i>í</i><par n="lé__n_f"/></e>
    <e lm="Mór-Roinn"><par n="initial-M"/><i>ór-Roinn</i><par n="Tír__n_f"/></e>
    <e lm="Nollaig"><i>Nolla</i><par n="Nolla/ig__n_f"/></e>
    <e lm="Níl"><i>Níl</i><par n="Tír__n_f"/></e>
    <e lm="Oifig"><i>Oifig</i><par n="ítim__n_f"/></e>
    <e lm="Oileán"><i>Oileá</i><par n="to/n__n_m"/></e>
    <e lm="Oireachtas"><i>Oireachta</i><par n="ú/s__n_m"/></e>
    <e lm="Oirthear"><i>Oirth</i><par n="F/ear__n_m"/></e>
    <e lm="Ollamh"><i>Olla</i><par n="ia/mh__n_m"/></e>
    <e lm="Ollscoil"><i>Ollscoil</i><par n="Tír__n_f"/></e>
    <e lm="Ord"><i>O</i><par n="O/rd__n_m"/></e>
    <e lm="Oíche"><i>Oíche</i><par n="lé__n_f"/></e>
    <e lm="Paidir"><par n="initial-P"/><i>aidir</i><par n="Inse__n_f"/></e>
    <e lm="Parlaimint"><par n="initial-P"/><i>arlaimint</i><par n="ítim__n_f"/></e>
    <e lm="Piúratánach"><par n="initial-P"/><i>iúratána</i><par n="dú/ch__n_m"/></e>
    <e lm="Plandáil"><par n="initial-P"/><i>landá</i><par n="fá/il__n_f"/></e>
    <e lm="Poblacht"><par n="initial-P"/><i>oblacht</i><par n="ócht__n_f"/></e>
    <e lm="Poll"><par n="initial-P"/><i>o</i><par n="Po/ll__n_m"/></e>
    <e lm="Port"><par n="initial-P"/><i>o</i><par n="Po/rt__n_m"/></e>
    <e lm="Portán"><par n="initial-P"/><i>ortá</i><par n="Dú/n__n_m"/></e>
    <e lm="Prionsa"><par n="initial-P"/><i>rionsa</i><par n="rú__n_m"/></e>
    <e lm="Proinsiasach"><par n="initial-P"/><i>roinsiasa</i><par n="dú/ch__n_m"/></e>
    <e lm="Príomh-Aire"><par n="initial-P"/><i>ríomh-Air</i><par n="rig/e__n_m"/></e>
    <e lm="Prúiseach"><par n="initial-P"/><i>rúis</i><par n="ib/each__n_m"/></e>
    <e lm="Páirc"><par n="initial-P"/><i>áirc</i><par n="Tír__n_f"/></e>
    <e lm="Páirtí"><par n="initial-P"/><i>áirtí</i><par n="rú__n_m"/></e>
    <e lm="Pápa"><par n="initial-P"/><i>ápa</i><par n="ápa__n_m"/></e>
    <e lm="Reifirméisean"><i>Reifirméis</i><par n="gr/ean__n_m"/></e>
    <e lm="Reithe"><i>Reithe</i><par n="rú__n_m"/></e>
    <e lm="Ribíneach"><i>Ribín</i><par n="ib/each__n_m"/></e>
    <e lm="Ríge"><i>Ríge</i><par n="lé__n_f"/></e>
    <e lm="Róimh"><i>Róimh</i><par n="Tír__n_f"/></e>
    <e lm="Róin"><i>Róin</i><par n="Tír__n_f"/></e>
    <e lm="Rómhánach"><i>Rómhána</i><par n="dú/ch__n_m"/></e>
    <e lm="Rómánach"><i>Rómána</i><par n="dú/ch__n_m"/></e>
    <e lm="Sabóid"><par n="initial-S"/><i>abóid</i><par n="Tír__n_f"/></e>
    <e lm="Sagart"><par n="initial-S"/><i>aga</i><par n="Po/rt__n_m"/></e>
    <e lm="Saighead"><par n="initial-S"/><i>aighead</i><par n="Inse__n_f"/></e>
    <e lm="Samhain"><par n="initial-S"/><i>amh</i><par n="Samh/ain__n_f"/></e>
    <e lm="San"><par n="initial-S"/><i>an</i><par n="Eo__n"/></e>
    <e lm="Scairp"><par n="initial-S"/><i>cairp</i><par n="Tír__n_f"/></e>
    <e lm="Seachtain"><par n="initial-S"/><i>eachtain</i><par n="Tír__n_f"/></e>
    <e lm="Seachtú"><par n="initial-S"/><i>eachtú</i><par n="rú__n_m"/></e>
    <e lm="Sealadach"><par n="initial-S"/><i>ealada</i><par n="dú/ch__n_m"/></e>
    <e lm="Seanad"><par n="initial-S"/><i>eana</i><par n="do/d__n_m"/></e>
    <e lm="Seic"><par n="initial-S"/><i>eic</i><par n="Tír__n_f"/></e>
    <e lm="Seirbhís"><par n="initial-S"/><i>eirbhís</i><par n="Tír__n_f"/></e>
    <e lm="Siam"><par n="initial-S"/><i>iam</i><par n="rú__n_m"/></e>
    <e lm="Sinn"><par n="initial-S"/><i>inn</i><par n="Eo__n"/></e>
    <e lm="Sior"><par n="initial-S"/><i>ior</i><par n="rú__n_m"/></e>
    <e lm="Slat"><par n="initial-S"/><i>la</i><par n="Sla/t__n_f"/></e>
    <e lm="Sliabh"><par n="initial-S"/><i>l</i><par n="Sl/iabh__n_m"/></e>
    <e lm="Sláine"><par n="initial-S"/><i>láine</i><par n="lé__n_f"/></e>
    <e lm="Slóvaic"><par n="initial-S"/><i>lóvaic</i><par n="Tír__n_f"/></e>
    <e lm="Soilsiú"><par n="initial-S"/><i>oilsi</i><par n="ídi/ú__n_m"/></e>
    <e lm="Soiscéal"><par n="initial-S"/><i>oiscé</i><par n="Bé/al__n_m"/></e>
    <e lm="Sruth"><par n="initial-S"/><i>ruth</i><par n="dul__n_m"/></e>
    <e lm="Sráid"><par n="initial-S"/><i>ráid</i><par n="rím__n_f"/></e>
    <e lm="Stát"><par n="initial-S"/><i>tá</i><par n="ca/t__n_m"/></e>
    <e lm="Státchiste"><par n="initial-S"/><i>tátchiste</i><par n="rú__n_m"/></e>
    <e lm="Suí"><par n="initial-S"/><i>uí</i><par n="rú__n_m"/></e>
    <e lm="Sár"><par n="initial-S"/><i>ár</i><par n="rú__n_m"/></e>
    <e lm="Sín"><par n="initial-S"/><i>ín</i><par n="Tír__n_f"/></e>
    <e lm="Talamh"><par n="initial-T"/><i>alamh</i><par n="bá__n_m"/></e>
    <e lm="Taoiseach"><par n="initial-T"/><i>aois</i><par n="ib/each__n_m"/></e>
    <e lm="Tarbh"><par n="initial-T"/><i>a</i><par n="Ta/rbh__n_m"/></e>
    <e lm="Teach"><par n="initial-T"/><i></i><par n="T/each__n_m"/></e>
    <e lm="Teachta"><par n="initial-T"/><i>eachta</i><par n="ápa__n_m"/></e>
    <e lm="Teachtaireacht"><par n="initial-T"/><i>eachtaireacht</i><par n="ócht__n_f"/></e>
    <e lm="Teampall"><par n="initial-T"/><i>eampa</i><par n="Po/ll__n_m"/></e>
    <e lm="Teanga"><par n="initial-T"/><i>eanga</i><par n="ula__n_f"/></e>
    <e lm="Teorainn"><par n="initial-T"/><i>eora</i><par n="Ára/inn__n_f"/></e>
    <e lm="Tiarna"><par n="initial-T"/><i>iarna</i><par n="rú__n_m"/></e>
    <e lm="Tiomna"><par n="initial-T"/><i>iomna</i><par n="rú__n_m"/></e>
    <e lm="Tionól"><par n="initial-T"/><i>ionó</i><par n="ó/l__n_m"/></e>
    <e lm="Triantán"><par n="initial-T"/><i>riantá</i><par n="Dú/n__n_m"/></e>
    <e lm="Tréimhse"><par n="initial-T"/><i>réimhs</i><par n="air/e__n_f"/></e>
    <e lm="Tríú"><par n="initial-T"/><i>ríú</i><par n="rú__n_m"/></e>
    <e lm="Tuaisceart"><par n="initial-T"/><i>uaisc</i><par n="n/eart__n_m"/></e>
    <e lm="Tuath"><par n="initial-T"/><i>ua</i><par n="pu/th__n_f"/></e>
    <e lm="Turas"><par n="initial-T"/><i>ura</i><par n="ú/s__n_m"/></e>
    <e lm="Tír"><par n="initial-T"/><i>ír</i><par n="Tír__n_f"/></e>
    <e lm="Uachtarán"><i>Uachtará</i><par n="Dú/n__n_m"/></e>
    <e lm="Uasal"><i>Uasa</i><par n="ó/l__n_m"/></e>
    <e lm="Urramach"><i>Urrama</i><par n="cia/ch__n_m"/></e>
    <e lm="Vandal"><i>Vanda</i><par n="bá/l__n_m"/></e>
    <e lm="Vicipéid"><i>Vicipéid</i><par n="Tír__n_f"/></e>
    <e lm="ab"><par n="initial-a"/><i>b</i><par n="ab__n_m"/></e>
    <e lm="abairt"><par n="initial-a"/><i>bairt</i><par n="ítim__n_f"/></e>
    <e lm="abar"><par n="initial-a"/><i>ba</i><par n="ó/r__n_m"/></e>
    <e lm="abhac"><par n="initial-a"/><i>bha</i><par n="sa/c__n_m"/></e>
    <e lm="abhainn"><par n="initial-a"/><i></i><par n="a/bhainn__n_f"/></e>
    <e lm="abhcóide"><par n="initial-a"/><i>bhcóid</i><par n="rig/e__n_m"/></e>
    <e lm="acadamh"><par n="initial-a"/><i>cada</i><par n="da/mh__n_m"/></e>
    <e lm="achainí"><par n="initial-a"/><i>chainí</i><par n="lí__n_f"/></e>
    <e lm="achar"><par n="initial-a"/><i>cha</i><par n="ú/r__n_m"/></e>
    <e lm="achoimre"><par n="initial-a"/><i>choimr</i><par n="air/e__n_f"/></e>
    <e lm="achoimriú"><par n="initial-a"/><i>choimri</i><par n="ídi/ú__n_m"/></e>
    <e lm="achomharc"><par n="initial-a"/><i>chomha</i><par n="to/rc__n_m"/></e>
    <e lm="achrann"><par n="initial-a"/><i>chra</i><par n="ra/nn__n_m"/></e>
    <e lm="acht"><par n="initial-a"/><i>cht</i><par n="am__n_m"/></e>
    <e lm="achtú"><par n="initial-a"/><i>cht</i><par n="ór/ú__n_m"/></e>
    <e lm="aclaíocht"><par n="initial-a"/><i>claíocht</i><par n="ócht__n_f"/></e>
    <e lm="acmhainn"><par n="initial-a"/><i>cmhainn</i><par n="ítim__n_f"/></e>
    <e lm="acomhal"><par n="initial-a"/><i>comha</i><par n="bá/l__n_m"/></e>
    <e lm="acra"><par n="initial-a"/><i>cra</i><par n="ápa__n_m"/></e>
    <e lm="acrainm"><par n="initial-a"/><i>crainm</i><par n="ainm__n_m"/></e>
    <e lm="adamh"><par n="initial-a"/><i>da</i><par n="da/mh__n_m"/></e>
    <e lm="adhaltranas"><par n="initial-a"/><i>dhaltrana</i><par n="ú/s__n_m"/></e>
    <e lm="adharc"><par n="initial-a"/><i>dha</i><par n="adha/rc__n_f"/></e>
    <e lm="adhlacadh"><par n="initial-a"/><i>dhlac</i><par n="ob/adh__n_m"/></e>
    <e lm="adhmad"><par n="initial-a"/><i>dhma</i><par n="ú/d__n_m"/></e>
    <e lm="adhnua"><par n="initial-a"/><i>dhnua</i><par n="rú__n_m"/></e>
    <e lm="adhradh"><par n="initial-a"/><i>dh</i><par n="adh/r__n_m"/></e>
    <e lm="admháil"><par n="initial-a"/><i>dmhá</i><par n="aná/il__n_f"/></e>
    <e lm="ae"><par n="initial-a"/><i>e</i><par n="pá__n_m"/></e>
    <e lm="aer"><par n="initial-a"/><i>e</i><par n="ó/r__n_m"/></e>
    <e lm="aerfhórsa"><par n="initial-a"/><i>erfhórsa</i><par n="ápa__n_m"/></e>
    <e lm="aerfort"><par n="initial-a"/><i>erfo</i><par n="go/rt__n_m"/></e>
    <e lm="aerloingseoireacht"><par n="initial-a"/><i>erloingseoireacht</i><par n="ócht__n_f"/></e>
    <e lm="aerlíne"><par n="initial-a"/><i>erlín</i><par n="lín/e__n_f"/></e>
    <e lm="aerthrácht"><par n="initial-a"/><i>erthrácht</i><par n="dul__n_m"/></e>
    <e lm="aeráid"><par n="initial-a"/><i>eráid</i><par n="ítim__n_f"/></e>
    <e lm="aeráil"><par n="initial-a"/><i>erá</i><par n="fá/il__n_f"/></e>
    <e lm="aerárthach"><par n="initial-a"/><i>erártha</i><par n="uala/ch__n_m"/></e>
    <e lm="aga"><par n="initial-a"/><i>ga</i><par n="ápa__n_m"/></e>
    <e lm="agairt"><par n="initial-a"/><i>ga</i><par n="aga/irt__n_f"/></e>
    <e lm="agallamh"><par n="initial-a"/><i>galla</i><par n="da/mh__n_m"/></e>
    <e lm="aghaidh"><par n="initial-a"/><i>ghaidh</i><par n="rím__n_f"/></e>
    <e lm="agnóisí"><par n="initial-a"/><i>gnóis</i><par n="n/í__n_m"/></e>
    <e lm="aguisín"><par n="initial-a"/><i>guisín</i><par n="ápa__n_m"/></e>
    <e lm="agó"><par n="initial-a"/><i>gó</i><par n="rú__n_m"/></e>
    <e lm="agóid"><par n="initial-a"/><i>góid</i><par n="ítim__n_f"/></e>
    <e lm="agóideoir"><par n="initial-a"/><i>góideo</i><par n="almó/ir__n_m"/></e>
    <e lm="aibhléis"><par n="initial-a"/><i>ibhléis</i><par n="Tír__n_f"/></e>
    <e lm="aibiú"><par n="initial-a"/><i>ibi</i><par n="ídi/ú__n_m"/></e>
    <e lm="aibíocht"><par n="initial-a"/><i>ibíocht</i><par n="ócht__n_f"/></e>
    <e lm="aibítir"><par n="initial-a"/><i>ibít</i><par n="aibít/ir__n_f"/></e>
    <e lm="aice"><par n="initial-a"/><i>ic</i><par n="air/e__n_f"/></e>
    <e lm="aicearra"><par n="initial-a"/><i>icearra</i><par n="ápa__n_m"/></e>
    <e lm="aicme"><par n="initial-a"/><i>icm</i><par n="air/e__n_f"/></e>
    <e lm="aicmiú"><par n="initial-a"/><i>icmi</i><par n="ídi/ú__n_m"/></e>
    <e lm="aicsean"><par n="initial-a"/><i>ics</i><par n="mis/ean__n_m"/></e>
    <e lm="aicíd"><par n="initial-a"/><i>icíd</i><par n="ítim__n_f"/></e>
    <e lm="aidhm"><par n="initial-a"/><i>idhm</i><par n="rím__n_f"/></e>
    <e lm="aidiacht"><par n="initial-a"/><i>idiacht</i><par n="eang__n_f"/></e>
    <e lm="aidiúnach"><par n="initial-a"/><i>idiúna</i><par n="dú/ch__n_m"/></e>
    <e lm="aiféala"><par n="initial-a"/><i>iféala</i><par n="rú__n_m"/></e>
    <e lm="aiféaltas"><par n="initial-a"/><i>iféalta</i><par n="ú/s__n_m"/></e>
    <e lm="aighneas"><par n="initial-a"/><i>ighn</i><par n="imr/eas__n_m"/></e>
    <e lm="aigne"><par n="initial-a"/><i>ign</i><par n="air/e__n_f"/></e>
    <e lm="aigéad"><par n="initial-a"/><i>igé</i><par n="firé/ad__n_m"/></e>
    <e lm="aigéan"><par n="initial-a"/><i>igé</i><par n="é/an__n_m"/></e>
    <e lm="ailceimic"><par n="initial-a"/><i>ilceimic</i><par n="Tír__n_f"/></e>
    <e lm="ailceimiceoir"><par n="initial-a"/><i>ilceimiceo</i><par n="almó/ir__n_m"/></e>
    <e lm="ailgéabar"><par n="initial-a"/><i>ilgéaba</i><par n="ú/r__n_m"/></e>
    <e lm="aill"><par n="initial-a"/><i>ill</i><par n="gin__n_f"/></e>
    <e lm="ailléirge"><par n="initial-a"/><i>illéirg</i><par n="air/e__n_f"/></e>
    <e lm="ailp"><par n="initial-a"/><i>ilp</i><par n="rím__n_f"/></e>
    <e lm="ailse"><par n="initial-a"/><i>ils</i><par n="air/e__n_f"/></e>
    <e lm="ailt"><par n="initial-a"/><i>ilt</i><par n="rím__n_f"/></e>
    <e lm="ailtire"><par n="initial-a"/><i>iltir</i><par n="rig/e__n_m"/></e>
    <e lm="ailtireacht"><par n="initial-a"/><i>iltireacht</i><par n="ócht__n_f"/></e>
    <e lm="aimhrialtacht"><par n="initial-a"/><i>imhrialtacht</i><par n="ócht__n_f"/></e>
    <e lm="aimiréal"><par n="initial-a"/><i>imiré</i><par n="idé/al__n_m"/></e>
    <e lm="aimpéar"><par n="initial-a"/><i>impé</i><par n="bé/ar__n_m"/></e>
    <e lm="aimsir"><par n="initial-a"/><i>imsir</i><par n="ítim__n_f"/></e>
    <e lm="aimsitheoir"><par n="initial-a"/><i>imsitheo</i><par n="almó/ir__n_m"/></e>
    <e lm="aimsiú"><par n="initial-a"/><i>imsi</i><par n="ídi/ú__n_m"/></e>
    <e lm="aimínaigéad"><par n="initial-a"/><i>imínaigé</i><par n="rímé/ad__n_m"/></e>
    <e lm="aindiachas"><par n="initial-a"/><i>indiacha</i><par n="ú/s__n_m"/></e>
    <e lm="aindiachaí"><par n="initial-a"/><i>indiacha</i><par n="n/í__n_m"/></e>
    <e lm="aindlí"><par n="initial-a"/><i>indlí</i><par n="rú__n_m"/></e>
    <e lm="aingeal"><par n="initial-a"/><i>ing</i><par n="cit/eal__n_m"/></e>
    <e lm="ainghléas"><par n="initial-a"/><i>inghlé</i><par n="Ceifé/as__n_m"/></e>
    <e lm="ainghníomh"><par n="initial-a"/><i>inghní</i><par n="ainghní/omh__n_m"/></e>
    <e lm="ainm"><par n="initial-a"/><i>inm</i><par n="ainm__n_m"/></e>
    <e lm="ainmfhocal"><par n="initial-a"/><i>inmfhoca</i><par n="bá/l__n_m"/></e>
    <e lm="ainmhithe"><par n="initial-a"/><i>inmhithe</i><par n="ba__n_m"/></e>
    <e lm="ainmhí"><par n="initial-a"/><i>inmh</i><par n="n/í__n_m"/></e>
    <e lm="ainmneach"><par n="initial-a"/><i>inmn</i><par n="ib/each__n_m"/></e>
    <e lm="ainmniúchán"><par n="initial-a"/><i>inmniúchá</i><par n="to/n__n_m"/></e>
    <e lm="ainmní"><par n="initial-a"/><i>inmn</i><par n="n/í__n_m"/></e>
    <e lm="ainmníocht"><par n="initial-a"/><i>inmníocht</i><par n="ócht__n_f"/></e>
    <e lm="ainmspás"><par n="initial-a"/><i>inmspá</i><par n="sá/s__n_m"/></e>
    <e lm="ainneoin"><par n="initial-a"/><i>inneoin</i><par n="Eo__n"/></e>
    <e lm="ainnise"><par n="initial-a"/><i>innise</i><par n="lé__n_f"/></e>
    <e lm="ainriail"><par n="initial-a"/><i>inria</i><par n="cú/il__n_f"/></e>
    <e lm="ainrialachas"><par n="initial-a"/><i>inrialacha</i><par n="ú/s__n_m"/></e>
    <e lm="ainriocht"><par n="initial-a"/><i>inr</i><par n="r/iocht__n_m"/></e>
    <e lm="ainteagmháil"><par n="initial-a"/><i>inteagmhá</i><par n="fá/il__n_f"/></e>
    <e lm="aintiún"><par n="initial-a"/><i>intiú</i><par n="to/n__n_m"/></e>
    <e lm="aintín"><par n="initial-a"/><i>intín</i><par n="ola__n_f"/></e>
    <e lm="aird"><par n="initial-a"/><i>ird</i><par n="aird__n_f"/></e>
    <e lm="airde"><par n="initial-a"/><i>irde</i><par n="lé__n_f"/></e>
    <e lm="airdeall"><par n="initial-a"/><i>ird</i><par n="f/eall__n_m"/></e>
    <e lm="aire"><par n="initial-a"/><i>ir</i><par n="air/e__n_f"/></e>
    <e lm="aire"><par n="initial-a"/><i>ir</i><par n="rig/e__n_m"/></e>
    <e lm="aireacht"><par n="initial-a"/><i>ireacht</i><par n="eang__n_f"/></e>
    <e lm="aireachtáil"><par n="initial-a"/><i>ireachtá</i><par n="fá/il__n_f"/></e>
    <e lm="aireagán"><par n="initial-a"/><i>ireagá</i><par n="to/n__n_m"/></e>
    <e lm="aireagóir"><par n="initial-a"/><i>ireagó</i><par n="almó/ir__n_m"/></e>
    <e lm="airgead"><par n="initial-a"/><i>irg</i><par n="taif/ead__n_m"/></e>
    <e lm="airgeadra"><par n="initial-a"/><i>irgeadra</i><par n="ápa__n_m"/></e>
    <e lm="airneán"><par n="initial-a"/><i>irneá</i><par n="Dú/n__n_m"/></e>
    <e lm="airtléire"><par n="initial-a"/><i>irtléire</i><par n="lé__n_f"/></e>
    <e lm="airí"><par n="initial-a"/><i>irí</i><par n="tí__n_m"/></e>
    <e lm="ais"><par n="initial-a"/><i>is</i><par n="Tír__n_f"/></e>
    <e lm="aisce"><par n="initial-a"/><i>isc</i><par n="air/e__n_f"/></e>
    <e lm="aiseag"><par n="initial-a"/><i>is</i><par n="ais/eag__n_m"/></e>
    <e lm="aisfhreagra"><par n="initial-a"/><i>isfhreagra</i><par n="ápa__n_m"/></e>
    <e lm="aisghabháil"><par n="initial-a"/><i>isghabhá</i><par n="fá/il__n_f"/></e>
    <e lm="aisghairm"><par n="initial-a"/><i>isghairm</i><par n="sín__n_f"/></e>
    <e lm="aisling"><par n="initial-a"/><i>isling</i><par n="ítim__n_f"/></e>
    <e lm="aiste"><par n="initial-a"/><i>ist</i><par n="air/e__n_f"/></e>
    <e lm="aistear"><par n="initial-a"/><i>ist</i><par n="f/ear__n_m"/></e>
    <e lm="aisteoir"><par n="initial-a"/><i>isteo</i><par n="almó/ir__n_m"/></e>
    <e lm="aisteoireacht"><par n="initial-a"/><i>isteoireacht</i><par n="ócht__n_f"/></e>
    <e lm="aistritheoir"><par n="initial-a"/><i>istritheo</i><par n="almó/ir__n_m"/></e>
    <e lm="aistriú"><par n="initial-a"/><i>istri</i><par n="trí/ú__n_m"/></e>
    <e lm="aistriúchán"><par n="initial-a"/><i>istriúchá</i><par n="to/n__n_m"/></e>
    <e lm="aiséirí"><par n="initial-a"/><i>iséir</i><par n="n/í__n_m"/></e>
    <e lm="aisíoc"><par n="initial-a"/><i>isíoc</i><par n="dul__n_m"/></e>
    <e lm="aitheantas"><par n="initial-a"/><i>itheanta</i><par n="gá/s__n_m"/></e>
    <e lm="aitheantóir"><par n="initial-a"/><i>itheantó</i><par n="almó/ir__n_m"/></e>
    <e lm="aitheasc"><par n="initial-a"/><i>ith</i><par n="imr/easc__n_m"/></e>
    <e lm="aithint"><par n="initial-a"/><i>ith</i><par n="aith/int__n_f"/></e>
    <e lm="aithne"><par n="initial-a"/><i>ith</i><par n="aith/ne__n_f"/></e>
    <e lm="aithnid"><par n="initial-a"/><i>ithnid</i><par n="Tír__n_f"/></e>
    <e lm="aithreachas"><par n="initial-a"/><i>ithreacha</i><par n="ú/s__n_m"/></e>
    <e lm="aithris"><par n="initial-a"/><i>ithris</i><par n="ítim__n_f"/></e>
    <e lm="aithrí"><par n="initial-a"/><i>ithrí</i><par n="lé__n_f"/></e>
    <e lm="albam"><par n="initial-a"/><i>lba</i><par n="to/m__n_m"/></e>
    <e lm="alcól"><par n="initial-a"/><i>lcó</i><par n="ó/l__n_m"/></e>
    <e lm="alfa"><par n="initial-a"/><i>lfa</i><par n="rú__n_m"/></e>
    <e lm="alga"><par n="initial-a"/><i>lga</i><par n="ápa__n_m"/></e>
    <e lm="algartam"><par n="initial-a"/><i>lgarta</i><par n="to/m__n_m"/></e>
    <e lm="alla"><par n="initial-a"/><i>lla</i><par n="rú__n_m"/></e>
    <e lm="allas"><par n="initial-a"/><i>lla</i><par n="ú/s__n_m"/></e>
    <e lm="alltacht"><par n="initial-a"/><i>lltacht</i><par n="ócht__n_f"/></e>
    <e lm="alt"><par n="initial-a"/><i></i><par n="a/lt__n_m"/></e>
    <e lm="altra"><par n="initial-a"/><i>ltra</i><par n="ápa__n_m"/></e>
    <e lm="altán"><par n="initial-a"/><i>ltá</i><par n="to/n__n_m"/></e>
    <e lm="altóir"><par n="initial-a"/><i>ltó</i><par n="altó/ir__n_f"/></e>
    <e lm="alúmanam"><par n="initial-a"/><i>lúmana</i><par n="Gú/m__n_m"/></e>
    <e lm="am"><par n="initial-a"/><i>m</i><par n="am__n_m"/></e>
    <e lm="amadán"><par n="initial-a"/><i>madá</i><par n="to/n__n_m"/></e>
    <e lm="amaitéarach"><par n="initial-a"/><i>maitéara</i><par n="dú/ch__n_m"/></e>
    <e lm="ambasadóir"><par n="initial-a"/><i>mbasadó</i><par n="almó/ir__n_m"/></e>
    <e lm="ambasáid"><par n="initial-a"/><i>mbasáid</i><par n="ítim__n_f"/></e>
    <e lm="amhantraí"><par n="initial-a"/><i>mhantra</i><par n="n/í__n_m"/></e>
    <e lm="amharc"><par n="initial-a"/><i>mha</i><par n="to/rc__n_m"/></e>
    <e lm="amharclann"><par n="initial-a"/><i>mharcla</i><par n="la/nn__n_f"/></e>
    <e lm="amharclannaíocht"><par n="initial-a"/><i>mharclannaíocht</i><par n="ócht__n_f"/></e>
    <e lm="amhas"><par n="initial-a"/><i>mha</i><par n="gá/s__n_m"/></e>
    <e lm="amhras"><par n="initial-a"/><i>mhra</i><par n="ú/s__n_m"/></e>
    <e lm="amhráin"><par n="initial-a"/><i>mhráin</i><par n="ba__n_m"/></e>
    <e lm="amhrán"><par n="initial-a"/><i>mhrá</i><par n="to/n__n_m"/></e>
    <e lm="amhránaí"><par n="initial-a"/><i>mhrána</i><par n="n/í__n_m"/></e>
    <e lm="amhránaíocht"><par n="initial-a"/><i>mhránaíocht</i><par n="ócht__n_f"/></e>
    <e lm="amhábhar"><par n="initial-a"/><i>mhábha</i><par n="ó/r__n_m"/></e>
    <e lm="amlíne"><par n="initial-a"/><i>mlín</i><par n="lín/e__n_f"/></e>
    <e lm="amárach"><par n="initial-a"/><i>márach</i><par n="Eo__n"/></e>
    <e lm="amóinia"><par n="initial-a"/><i>móinia</i><par n="lé__n_f"/></e>
    <e lm="anacal"><par n="initial-a"/><i>naca</i><par n="ó/l__n_m"/></e>
    <e lm="anailís"><par n="initial-a"/><i>nailís</i><par n="ítim__n_f"/></e>
    <e lm="anailísí"><par n="initial-a"/><i>nailís</i><par n="n/í__n_m"/></e>
    <e lm="analach"><par n="initial-a"/><i>nala</i><par n="sáfa/ch__n_f"/></e>
    <e lm="anam"><par n="initial-a"/><i>nam</i><par n="anam__n_m"/></e>
    <e lm="anas"><par n="initial-a"/><i>nas</i><par n="anas__n_m"/></e>
    <e lm="anatamaíocht"><par n="initial-a"/><i>natamaíocht</i><par n="ócht__n_f"/></e>
    <e lm="anbhá"><par n="initial-a"/><i>nbhá</i><par n="rú__n_m"/></e>
    <e lm="ancaire"><par n="initial-a"/><i>ncair</i><par n="rig/e__n_m"/></e>
    <e lm="andúil"><par n="initial-a"/><i>ndúil</i><par n="Tír__n_f"/></e>
    <e lm="anlaith"><par n="initial-a"/><i>nla</i><par n="fla/ith__n_m"/></e>
    <e lm="anlathas"><par n="initial-a"/><i>nlatha</i><par n="ú/s__n_m"/></e>
    <e lm="anord"><par n="initial-a"/><i>no</i><par n="O/rd__n_m"/></e>
    <e lm="anraith"><par n="initial-a"/><i>nraith</i><par n="ápa__n_m"/></e>
    <e lm="anró"><par n="initial-a"/><i>nró</i><par n="rú__n_m"/></e>
    <e lm="ansmacht"><par n="initial-a"/><i>nsmacht</i><par n="dul__n_m"/></e>
    <e lm="antamón"><par n="initial-a"/><i>ntamó</i><par n="Dú/n__n_m"/></e>
    <e lm="antoisceach"><par n="initial-a"/><i>ntoisc</i><par n="ib/each__n_m"/></e>
    <e lm="antraipeolaí"><par n="initial-a"/><i>ntraipeola</i><par n="n/í__n_m"/></e>
    <e lm="antraipeolaíocht"><par n="initial-a"/><i>ntraipeolaíocht</i><par n="ócht__n_f"/></e>
    <e lm="anáil"><par n="initial-a"/><i>ná</i><par n="aná/il__n_f"/></e>
    <e lm="análú"><par n="initial-a"/><i>nál</i><par n="ur/ú__n_m"/></e>
    <e lm="anás"><par n="initial-a"/><i>ná</i><par n="ú/s__n_m"/></e>
    <e lm="aoi"><par n="initial-a"/><i></i><par n="a/oi__n_m"/></e>
    <e lm="aoibhneas"><par n="initial-a"/><i>oibhn</i><par n="imr/eas__n_m"/></e>
    <e lm="aoir"><par n="initial-a"/><i>o</i><par n="ao/ir__n_f"/></e>
    <e lm="aoire"><par n="initial-a"/><i>oir</i><par n="rig/e__n_m"/></e>
    <e lm="aoireacht"><par n="initial-a"/><i>oireacht</i><par n="ócht__n_f"/></e>
    <e lm="aois"><par n="initial-a"/><i>ois</i><par n="rím__n_f"/></e>
    <e lm="aoisghrúpa"><par n="initial-a"/><i>oisghrúpa</i><par n="ápa__n_m"/></e>
    <e lm="aolchloch"><par n="initial-a"/><i>olchlo</i><par n="lu/ch__n_f"/></e>
    <e lm="aomadh"><par n="initial-a"/><i>om</i><par n="ob/adh__n_m"/></e>
    <e lm="aon"><par n="initial-a"/><i>o</i><par n="ró/n__n_m"/></e>
    <e lm="aonach"><par n="initial-a"/><i>on</i><par n="aon/ach__n_m"/></e>
    <e lm="aonad"><par n="initial-a"/><i>ona</i><par n="ú/d__n_m"/></e>
    <e lm="aonar"><par n="initial-a"/><i>ona</i><par n="ú/r__n_m"/></e>
    <e lm="aonocsaíd"><par n="initial-a"/><i>onocsaíd</i><par n="Tír__n_f"/></e>
    <e lm="aonrú"><par n="initial-a"/><i>onr</i><par n="ór/ú__n_m"/></e>
    <e lm="aontacht"><par n="initial-a"/><i>ontacht</i><par n="ócht__n_f"/></e>
    <e lm="aontachtaí"><par n="initial-a"/><i>ontachta</i><par n="n/í__n_m"/></e>
    <e lm="aontas"><par n="initial-a"/><i>onta</i><par n="gá/s__n_m"/></e>
    <e lm="aontoilíocht"><par n="initial-a"/><i>ontoilíocht</i><par n="ócht__n_f"/></e>
    <e lm="aontíos"><par n="initial-a"/><i>ontí</i><par n="tí/os__n_m"/></e>
    <e lm="aontú"><par n="initial-a"/><i>ont</i><par n="ór/ú__n_m"/></e>
    <e lm="aonán"><par n="initial-a"/><i>oná</i><par n="to/n__n_m"/></e>
    <e lm="aonú"><par n="initial-a"/><i>onú</i><par n="rú__n_m"/></e>
    <e lm="aos"><par n="initial-a"/><i>os</i><par n="dul__n_m"/></e>
    <e lm="aosach"><par n="initial-a"/><i>osa</i><par n="dú/ch__n_m"/></e>
    <e lm="apacailipsis"><par n="initial-a"/><i>pacailipsis</i><par n="rú__n_m"/></e>
    <e lm="ara"><par n="initial-a"/><i>ra</i><par n="ápa__n_m"/></e>
    <e lm="araicis"><par n="initial-a"/><i>raicis</i><par n="Tír__n_f"/></e>
    <e lm="arbhar"><par n="initial-a"/><i>rbha</i><par n="ú/r__n_m"/></e>
    <e lm="ard"><par n="initial-a"/><i></i><par n="a/rd__n_m"/></e>
    <e lm="ardchaighdeán"><par n="initial-a"/><i>rdchaighdeá</i><par n="Dú/n__n_m"/></e>
    <e lm="ardchathair"><par n="initial-a"/><i>rdchath</i><par n="las/air__n_f"/></e>
    <e lm="ardcheannas"><par n="initial-a"/><i>rdcheanna</i><par n="ú/s__n_m"/></e>
    <e lm="ardcheannasaí"><par n="initial-a"/><i>rdcheannasa</i><par n="n/í__n_m"/></e>
    <e lm="ardchlár"><par n="initial-a"/><i>rdchlá</i><par n="ó/r__n_m"/></e>
    <e lm="ardeaglais"><par n="initial-a"/><i>rdeaglais</i><par n="ítim__n_f"/></e>
    <e lm="ardeaspag"><par n="initial-a"/><i>rdeaspa</i><par n="lo/g__n_m"/></e>
    <e lm="ardintleacht"><par n="initial-a"/><i>rdintleacht</i><par n="ócht__n_f"/></e>
    <e lm="ardmheas"><par n="initial-a"/><i>rdmheas</i><par n="dul__n_m"/></e>
    <e lm="ardmhinicíocht"><par n="initial-a"/><i>rdmhinicíocht</i><par n="ócht__n_f"/></e>
    <e lm="ardmholadh"><par n="initial-a"/><i>rdmhol</i><par n="pós/adh__n_m"/></e>
    <e lm="ardmháistir"><par n="initial-a"/><i>rdmháist</i><par n="máist/ir__n_m"/></e>
    <e lm="ardoideachas"><par n="initial-a"/><i>rdoideacha</i><par n="ú/s__n_m"/></e>
    <e lm="ardscoil"><par n="initial-a"/><i>rdscoil</i><par n="rím__n_f"/></e>
    <e lm="ardteicneolaíocht"><par n="initial-a"/><i>rdteicneolaíocht</i><par n="ócht__n_f"/></e>
    <e lm="ardteistiméireacht"><par n="initial-a"/><i>rdteistiméireacht</i><par n="eang__n_f"/></e>
    <e lm="ardtréas"><par n="initial-a"/><i>rdtréas</i><par n="dul__n_m"/></e>
    <e lm="ardán"><par n="initial-a"/><i>rdá</i><par n="to/n__n_m"/></e>
    <e lm="ardú"><par n="initial-a"/><i>rd</i><par n="ard/ú__n_m"/></e>
    <e lm="argóint"><par n="initial-a"/><i>rgóint</i><par n="ítim__n_f"/></e>
    <e lm="argón"><par n="initial-a"/><i>rgó</i><par n="Dú/n__n_m"/></e>
    <e lm="arm"><par n="initial-a"/><i></i><par n="a/rm__n_m"/></e>
    <e lm="armas"><par n="initial-a"/><i>rma</i><par n="gá/s__n_m"/></e>
    <e lm="armlann"><par n="initial-a"/><i>rmla</i><par n="la/nn__n_f"/></e>
    <e lm="armlón"><par n="initial-a"/><i>rmló</i><par n="Dú/n__n_m"/></e>
    <e lm="armáil"><par n="initial-a"/><i>rmá</i><par n="aná/il__n_f"/></e>
    <e lm="armóin"><par n="initial-a"/><i>rmóin</i><par n="ítim__n_f"/></e>
    <e lm="armónach"><par n="initial-a"/><i>rmóna</i><par n="dú/ch__n_m"/></e>
    <e lm="arsanaic"><par n="initial-a"/><i>rsanaic</i><par n="Tír__n_f"/></e>
    <e lm="artaire"><par n="initial-a"/><i>rtair</i><par n="rig/e__n_m"/></e>
    <e lm="artola"><par n="initial-a"/><i>rtola</i><par n="lé__n_f"/></e>
    <e lm="arán"><par n="initial-a"/><i>rá</i><par n="Dú/n__n_m"/></e>
    <e lm="asal"><par n="initial-a"/><i>sa</i><par n="bá/l__n_m"/></e>
    <e lm="asarlaíocht"><par n="initial-a"/><i>sarlaíocht</i><par n="ócht__n_f"/></e>
    <e lm="ascaill"><par n="initial-a"/><i>scaill</i><par n="ítim__n_f"/></e>
    <e lm="ascalú"><par n="initial-a"/><i>scal</i><par n="ard/ú__n_m"/></e>
    <e lm="aschur"><par n="initial-a"/><i>schu</i><par n="ú/r__n_m"/></e>
    <e lm="ascnamh"><par n="initial-a"/><i>scna</i><par n="ia/mh__n_m"/></e>
    <e lm="aslonnú"><par n="initial-a"/><i>slonn</i><par n="ór/ú__n_m"/></e>
    <e lm="asp"><par n="initial-a"/><i>sp</i><par n="mám__n_f"/></e>
    <e lm="aspal"><par n="initial-a"/><i>spa</i><par n="bá/l__n_m"/></e>
    <e lm="aspalóid"><par n="initial-a"/><i>spalóid</i><par n="Tír__n_f"/></e>
    <e lm="asphrionta"><par n="initial-a"/><i>sphrionta</i><par n="ápa__n_m"/></e>
    <e lm="astaróideach"><par n="initial-a"/><i>staróid</i><par n="ib/each__n_m"/></e>
    <e lm="astralaí"><par n="initial-a"/><i>strala</i><par n="n/í__n_m"/></e>
    <e lm="astralaíocht"><par n="initial-a"/><i>stralaíocht</i><par n="ócht__n_f"/></e>
    <e lm="astú"><par n="initial-a"/><i>st</i><par n="ard/ú__n_m"/></e>
    <e lm="at"><par n="initial-a"/><i></i><par n="a/t__n_m"/></e>
    <e lm="athair"><par n="initial-a"/><i></i><par n="a/thir__n_m"/></e>
    <e lm="athair"><par n="initial-a"/><i>th</i><par n="cos/air__n_f"/></e>
    <e lm="athaontú"><par n="initial-a"/><i>thaont</i><par n="ór/ú__n_m"/></e>
    <e lm="atharthacht"><par n="initial-a"/><i>tharthacht</i><par n="ócht__n_f"/></e>
    <e lm="athbheochan"><par n="initial-a"/><i>thbheochan</i><par n="ócht__n_f"/></e>
    <e lm="athbhreithniú"><par n="initial-a"/><i>thbhreithni</i><par n="ídi/ú__n_m"/></e>
    <e lm="athbhreithniúchas"><par n="initial-a"/><i>thbhreithniúcha</i><par n="ú/s__n_m"/></e>
    <e lm="athbhunú"><par n="initial-a"/><i>thbhun</i><par n="ór/ú__n_m"/></e>
    <e lm="athchló"><par n="initial-a"/><i>thchló</i><par n="pá__n_m"/></e>
    <e lm="athchruthú"><par n="initial-a"/><i>thchruth</i><par n="ór/ú__n_m"/></e>
    <e lm="athchumadh"><par n="initial-a"/><i>thchum</i><par n="ob/adh__n_m"/></e>
    <e lm="athchur"><par n="initial-a"/><i>thchu</i><par n="ú/r__n_m"/></e>
    <e lm="athchóiriú"><par n="initial-a"/><i>thchóiri</i><par n="ídi/ú__n_m"/></e>
    <e lm="athchúrsáil"><par n="initial-a"/><i>thchúrsá</i><par n="fá/il__n_f"/></e>
    <e lm="athdhéanamh"><par n="initial-a"/><i>thdhéan</i><par n="athdhéan/amh__n_m"/></e>
    <e lm="atheagar"><par n="initial-a"/><i>theaga</i><par n="ú/r__n_m"/></e>
    <e lm="atheagrú"><par n="initial-a"/><i>theagr</i><par n="ór/ú__n_m"/></e>
    <e lm="athfhoilsiú"><par n="initial-a"/><i>thfhoilsi</i><par n="ídi/ú__n_m"/></e>
    <e lm="athfhorbairt"><par n="initial-a"/><i>thfhorba</i><par n="taga/irt__n_f"/></e>
    <e lm="athghabháil"><par n="initial-a"/><i>thghabhá</i><par n="aná/il__n_f"/></e>
    <e lm="athimirt"><par n="initial-a"/><i>thim</i><par n="im/irt__n_f"/></e>
    <e lm="athinsint"><par n="initial-a"/><i>thinsint</i><par n="ítim__n_f"/></e>
    <e lm="athlasadh"><par n="initial-a"/><i>thlas</i><par n="las/adh__n_m"/></e>
    <e lm="athleasú"><par n="initial-a"/><i>thleas</i><par n="ór/ú__n_m"/></e>
    <e lm="athléiriú"><par n="initial-a"/><i>thléiri</i><par n="ídi/ú__n_m"/></e>
    <e lm="athlíonadh"><par n="initial-a"/><i>thlíon</i><par n="las/adh__n_m"/></e>
    <e lm="athmhachnamh"><par n="initial-a"/><i>thmhachna</i><par n="ia/mh__n_m"/></e>
    <e lm="athmheasúnú"><par n="initial-a"/><i>thmheasún</i><par n="ur/ú__n_m"/></e>
    <e lm="athmhuintearas"><par n="initial-a"/><i>thmhuinteara</i><par n="ú/s__n_m"/></e>
    <e lm="athneartú"><par n="initial-a"/><i>thneart</i><par n="ór/ú__n_m"/></e>
    <e lm="athnuachan"><par n="initial-a"/><i>thnuachan</i><par n="ócht__n_f"/></e>
    <e lm="athoscailt"><par n="initial-a"/><i>thoscailt</i><par n="ítim__n_f"/></e>
    <e lm="athrach"><par n="initial-a"/><i>thra</i><par n="cia/ch__n_m"/></e>
    <e lm="athrá"><par n="initial-a"/><i>thrá</i><par n="rá__n_m"/></e>
    <e lm="athróg"><par n="initial-a"/><i>thró</i><par n="pó/g__n_f"/></e>
    <e lm="athrú"><par n="initial-a"/><i>thr</i><par n="ard/ú__n_m"/></e>
    <e lm="athscríbhinn"><par n="initial-a"/><i>thscríbhinn</i><par n="ítim__n_f"/></e>
    <e lm="athscríobh"><par n="initial-a"/><i>thscrío</i><par n="imscrío/bh__n_m"/></e>
    <e lm="athsheilbh"><par n="initial-a"/><i>thsheilbh</i><par n="Tír__n_f"/></e>
    <e lm="athshondas"><par n="initial-a"/><i>thshonda</i><par n="ú/s__n_m"/></e>
    <e lm="athstruchtúrú"><par n="initial-a"/><i>thstruchtúr</i><par n="ór/ú__n_m"/></e>
    <e lm="athúsáid"><par n="initial-a"/><i>thúsáid</i><par n="Tír__n_f"/></e>
    <e lm="atlas"><par n="initial-a"/><i>tla</i><par n="gá/s__n_m"/></e>
    <e lm="atmaisféar"><par n="initial-a"/><i>tmaisfé</i><par n="áimé/ar__n_m"/></e>
    <e lm="atosú"><par n="initial-a"/><i>tos</i><par n="ór/ú__n_m"/></e>
    <e lm="aturnae"><par n="initial-a"/><i>turnae</i><par n="sciar__n_m"/></e>
    <e lm="atáirgeadh"><par n="initial-a"/><i>táirg</i><par n="táir/eadh__n_m"/></e>
    <e lm="atógáil"><par n="initial-a"/><i>tógá</i><par n="fá/il__n_f"/></e>
    <e lm="ba"><par n="initial-b"/><i>a</i><par n="ba__n_m"/></e>
    <e lm="babhta"><par n="initial-b"/><i>abhta</i><par n="ápa__n_m"/></e>
    <e lm="bac"><par n="initial-b"/><i>a</i><par n="sa/c__n_m"/></e>
    <e lm="bacach"><par n="initial-b"/><i>aca</i><par n="dú/ch__n_m"/></e>
    <e lm="bacadh"><par n="initial-b"/><i>ac</i><par n="ob/adh__n_m"/></e>
    <e lm="bacainn"><par n="initial-b"/><i>acainn</i><par n="ítim__n_f"/></e>
    <e lm="bacstaí"><par n="initial-b"/><i>acstaí</i><par n="rú__n_m"/></e>
    <e lm="bacán"><par n="initial-b"/><i>acá</i><par n="to/n__n_m"/></e>
    <e lm="badhbh"><par n="initial-b"/><i>a</i><par n="ba/dhbh__n_f"/></e>
    <e lm="bagairt"><par n="initial-b"/><i>aga</i><par n="taga/irt__n_f"/></e>
    <e lm="baghcat"><par n="initial-b"/><i>aghca</i><par n="ca/t__n_m"/></e>
    <e lm="bagún"><par n="initial-b"/><i>agú</i><par n="Dú/n__n_m"/></e>
    <e lm="baicle"><par n="initial-b"/><i>aicl</i><par n="air/e__n_f"/></e>
    <e lm="baictéar"><par n="initial-b"/><i>aicté</i><par n="bé/ar__n_m"/></e>
    <e lm="bail"><par n="initial-b"/><i>ail</i><par n="Tír__n_f"/></e>
    <e lm="bailchríoch"><par n="initial-b"/><i>ailchrí</i><par n="cí/och__n_f"/></e>
    <e lm="baile"><par n="initial-b"/><i>ail</i><par n="míl/e__n_m"/></e>
    <e lm="bailitheoir"><par n="initial-b"/><i>ailitheo</i><par n="almó/ir__n_m"/></e>
    <e lm="bailiú"><par n="initial-b"/><i>aili</i><par n="ídi/ú__n_m"/></e>
    <e lm="bailiúchán"><par n="initial-b"/><i>ailiúchá</i><par n="to/n__n_m"/></e>
    <e lm="bailé"><par n="initial-b"/><i>ailé</i><par n="ré__n_f"/></e>
    <e lm="bailéad"><par n="initial-b"/><i>ailé</i><par n="firé/ad__n_m"/></e>
    <e lm="bailíocht"><par n="initial-b"/><i>ailíocht</i><par n="ócht__n_f"/></e>
    <e lm="baincéir"><par n="initial-b"/><i>aincé</i><par n="úiné/ir__n_m"/></e>
    <e lm="baineannach"><par n="initial-b"/><i>aineanna</i><par n="dú/ch__n_m"/></e>
    <e lm="bainis"><par n="initial-b"/><i>ainis</i><par n="sín__n_f"/></e>
    <e lm="bainisteoir"><par n="initial-b"/><i>ainisteo</i><par n="almó/ir__n_m"/></e>
    <e lm="bainistíocht"><par n="initial-b"/><i>ainistíocht</i><par n="ócht__n_f"/></e>
    <e lm="bainne"><par n="initial-b"/><i>ainne</i><par n="rú__n_m"/></e>
    <e lm="baint"><par n="initial-b"/><i>aint</i><par n="Tír__n_f"/></e>
    <e lm="baintreach"><par n="initial-b"/><i>aintr</i><par n="cis/each__n_f"/></e>
    <e lm="bairille"><par n="initial-b"/><i>airill</i><par n="rig/e__n_m"/></e>
    <e lm="bairín"><par n="initial-b"/><i>airín</i><par n="ápa__n_m"/></e>
    <e lm="baiste"><par n="initial-b"/><i>aist</i><par n="rig/e__n_m"/></e>
    <e lm="baisteadh"><par n="initial-b"/><i>aiste</i><par n="geite/adh__n_m"/></e>
    <e lm="ball"><par n="initial-b"/><i>a</i><par n="to/ll__n_m"/></e>
    <e lm="balla"><par n="initial-b"/><i>alla</i><par n="ápa__n_m"/></e>
    <e lm="ballraíocht"><par n="initial-b"/><i>allraíocht</i><par n="ócht__n_f"/></e>
    <e lm="ballstát"><par n="initial-b"/><i>allstá</i><par n="ca/t__n_m"/></e>
    <e lm="ballóg"><par n="initial-b"/><i>alló</i><par n="pó/g__n_f"/></e>
    <e lm="ballóid"><par n="initial-b"/><i>allóid</i><par n="ítim__n_f"/></e>
    <e lm="balún"><par n="initial-b"/><i>alú</i><par n="to/n__n_m"/></e>
    <e lm="banaisteoir"><par n="initial-b"/><i>anaisteo</i><par n="almó/ir__n_m"/></e>
    <e lm="banaltra"><par n="initial-b"/><i>analtra</i><par n="ola__n_f"/></e>
    <e lm="banaí"><par n="initial-b"/><i>anaí</i><par n="rú__n_m"/></e>
    <e lm="banc"><par n="initial-b"/><i>a</i><par n="Ba/nc__n_m"/></e>
    <e lm="banda"><par n="initial-b"/><i>anda</i><par n="ápa__n_m"/></e>
    <e lm="bandia"><par n="initial-b"/><i>and</i><par n="band/ia__n_m"/></e>
    <e lm="bandiúc"><par n="initial-b"/><i>andiú</i><par n="sa/c__n_m"/></e>
    <e lm="bang"><par n="initial-b"/><i>ang</i><par n="am__n_m"/></e>
    <e lm="banimpire"><par n="initial-b"/><i>animpir</i><par n="rig/e__n_m"/></e>
    <e lm="banlaoch"><par n="initial-b"/><i>anlao</i><par n="lao/ch__n_m"/></e>
    <e lm="banna"><par n="initial-b"/><i>anna</i><par n="ápa__n_m"/></e>
    <e lm="bannaí"><par n="initial-b"/><i>annaí</i><par n="ba__n_m"/></e>
    <e lm="banphrionsa"><par n="initial-b"/><i>anphrionsa</i><par n="ápa__n_m"/></e>
    <e lm="banríon"><par n="initial-b"/><i>anríon</i><par n="feag__n_f"/></e>
    <e lm="baol"><par n="initial-b"/><i>ao</i><par n="ó/l__n_m"/></e>
    <e lm="barbarach"><par n="initial-b"/><i>arbara</i><par n="dú/ch__n_m"/></e>
    <e lm="barda"><par n="initial-b"/><i>arda</i><par n="ápa__n_m"/></e>
    <e lm="bardas"><par n="initial-b"/><i>arda</i><par n="gá/s__n_m"/></e>
    <e lm="barr"><par n="initial-b"/><i>a</i><par n="ba/rr__n_m"/></e>
    <e lm="barra"><par n="initial-b"/><i>arra</i><par n="ápa__n_m"/></e>
    <e lm="barraíocht"><par n="initial-b"/><i>arraíocht</i><par n="ócht__n_f"/></e>
    <e lm="barántas"><par n="initial-b"/><i>aránta</i><par n="gá/s__n_m"/></e>
    <e lm="barúil"><par n="initial-b"/><i>arú</i><par n="aná/il__n_f"/></e>
    <e lm="barún"><par n="initial-b"/><i>arú</i><par n="to/n__n_m"/></e>
    <e lm="basalt"><par n="initial-b"/><i>asa</i><par n="A/lt__n_m"/></e>
    <e lm="bata"><par n="initial-b"/><i>ata</i><par n="ápa__n_m"/></e>
    <e lm="beag"><par n="initial-b"/><i></i><par n="b/eag__n_m"/></e>
    <e lm="beagáinín"><par n="initial-b"/><i>eagáinín</i><par n="rú__n_m"/></e>
    <e lm="beagán"><par n="initial-b"/><i>eagá</i><par n="to/n__n_m"/></e>
    <e lm="beairic"><par n="initial-b"/><i>eairic</i><par n="ítim__n_f"/></e>
    <e lm="bealach"><par n="initial-b"/><i>eala</i><par n="uala/ch__n_m"/></e>
    <e lm="bean"><i></i><par n="/bean__n_f"/></e>
    <e lm="beann"><par n="initial-b"/><i></i><par n="b/eann__n_f"/></e>
    <e lm="beannacht"><par n="initial-b"/><i>eannacht</i><par n="eang__n_f"/></e>
    <e lm="beannú"><par n="initial-b"/><i>eann</i><par n="ór/ú__n_m"/></e>
    <e lm="bearbóir"><par n="initial-b"/><i>earbó</i><par n="almó/ir__n_m"/></e>
    <e lm="bearna"><par n="initial-b"/><i>earna</i><par n="ola__n_f"/></e>
    <e lm="beart"><par n="initial-b"/><i></i><par n="c/eart__n_m"/></e>
    <e lm="beartas"><par n="initial-b"/><i>earta</i><par n="gá/s__n_m"/></e>
    <e lm="beartú"><par n="initial-b"/><i>eart</i><par n="ur/ú__n_m"/></e>
    <e lm="beatha"><par n="initial-b"/><i>eatha</i><par n="ola__n_f"/></e>
    <e lm="beathaisnéis"><par n="initial-b"/><i>eathaisnéis</i><par n="ítim__n_f"/></e>
    <e lm="beathaisnéisí"><par n="initial-b"/><i>eathaisnéis</i><par n="n/í__n_m"/></e>
    <e lm="beathú"><par n="initial-b"/><i>eath</i><par n="ór/ú__n_m"/></e>
    <e lm="beirilliam"><par n="initial-b"/><i>eirilliam</i><par n="rú__n_m"/></e>
    <e lm="beirt"><par n="initial-b"/><i>eirt</i><par n="rím__n_f"/></e>
    <e lm="beithíoch"><par n="initial-b"/><i>eithí</i><par n="Craí/och__n_m"/></e>
    <e lm="beo"><par n="initial-b"/><i>eo</i><par n="beo__n_m"/></e>
    <e lm="beochan"><par n="initial-b"/><i>eochan</i><par n="ócht__n_f"/></e>
    <e lm="beocht"><par n="initial-b"/><i>eocht</i><par n="ócht__n_f"/></e>
    <e lm="beoir"><par n="initial-b"/><i>eo</i><par n="dá/ir__n_f"/></e>
    <e lm="beostoc"><par n="initial-b"/><i>eosto</i><par n="có/c__n_m"/></e>
    <e lm="beár"><par n="initial-b"/><i>eá</i><par n="ó/r__n_m"/></e>
    <e lm="bia"><par n="initial-b"/><i>ia</i><par n="pá__n_m"/></e>
    <e lm="bialann"><par n="initial-b"/><i>iala</i><par n="la/nn__n_f"/></e>
    <e lm="biatas"><par n="initial-b"/><i>iata</i><par n="ú/s__n_m"/></e>
    <e lm="bille"><par n="initial-b"/><i>ill</i><par n="rig/e__n_m"/></e>
    <e lm="billiún"><par n="initial-b"/><i>illiú</i><par n="to/n__n_m"/></e>
    <e lm="binn"><par n="initial-b"/><i></i><par n="b/inn__n_f"/></e>
    <e lm="binse"><par n="initial-b"/><i>ins</i><par n="rig/e__n_m"/></e>
    <e lm="biosmat"><par n="initial-b"/><i>iosma</i><par n="aghlo/t__n_m"/></e>
    <e lm="biotáille"><par n="initial-b"/><i>iotáill</i><par n="air/e__n_f"/></e>
    <e lm="biseach"><par n="initial-b"/><i>is</i><par n="ib/each__n_m"/></e>
    <e lm="bith"><par n="initial-b"/><i>ith</i><par n="bá__n_m"/></e>
    <e lm="bitheolaí"><par n="initial-b"/><i>itheola</i><par n="n/í__n_m"/></e>
    <e lm="bitheolaíocht"><par n="initial-b"/><i>itheolaíocht</i><par n="ócht__n_f"/></e>
    <e lm="bithiúnach"><par n="initial-b"/><i>ithiúna</i><par n="dú/ch__n_m"/></e>
    <e lm="biúró"><par n="initial-b"/><i>iúró</i><par n="pá__n_m"/></e>
    <e lm="bladhaire"><par n="initial-b"/><i>ladhair</i><par n="rig/e__n_m"/></e>
    <e lm="blag"><par n="initial-b"/><i>lag</i><par n="sé__n_m"/></e>
    <e lm="blaiseadh"><par n="initial-b"/><i>lais</i><par n="síl/eadh__n_m"/></e>
    <e lm="blas"><par n="initial-b"/><i>la</i><par n="sá/s__n_m"/></e>
    <e lm="bleachtaire"><par n="initial-b"/><i>leachtair</i><par n="rig/e__n_m"/></e>
    <e lm="bliain"><par n="initial-b"/><i>lia</i><par n="go/in__n_f"/></e>
    <e lm="bliana"><par n="initial-b"/><i>liana</i><par n="uaire__n_f"/></e>
    <e lm="bloc"><par n="initial-b"/><i>lo</i><par n="sa/c__n_m"/></e>
    <e lm="bláth"><par n="initial-b"/><i>láth</i><par n="am__n_m"/></e>
    <e lm="bláthú"><par n="initial-b"/><i>láth</i><par n="ór/ú__n_m"/></e>
    <e lm="blúire"><par n="initial-b"/><i>lúir</i><par n="rig/e__n_m"/></e>
    <e lm="blúirín"><par n="initial-b"/><i>lúirín</i><par n="ápa__n_m"/></e>
    <e lm="bob"><par n="initial-b"/><i>ob</i><par n="sé__n_m"/></e>
    <e lm="bobghaiste"><par n="initial-b"/><i>obghaist</i><par n="rig/e__n_m"/></e>
    <e lm="boc"><par n="initial-b"/><i>o</i><par n="sa/c__n_m"/></e>
    <e lm="bocht"><par n="initial-b"/><i>o</i><par n="bo/cht__n_m"/></e>
    <e lm="bochtaineacht"><par n="initial-b"/><i>ochtaineacht</i><par n="ócht__n_f"/></e>
    <e lm="bod"><par n="initial-b"/><i>o</i><par n="ú/d__n_m"/></e>
    <e lm="bodhar"><par n="initial-b"/><i>odha</i><par n="ó/r__n_m"/></e>
    <e lm="bodhrán"><par n="initial-b"/><i>odhrá</i><par n="to/n__n_m"/></e>
    <e lm="bogadh"><par n="initial-b"/><i>og</i><par n="ob/adh__n_m"/></e>
    <e lm="bogearra"><par n="initial-b"/><i>ogearra</i><par n="ápa__n_m"/></e>
    <e lm="bogha"><par n="initial-b"/><i>ogha</i><par n="pá__n_m"/></e>
    <e lm="boghdóir"><par n="initial-b"/><i>oghdó</i><par n="almó/ir__n_m"/></e>
    <e lm="boghta"><par n="initial-b"/><i>oghta</i><par n="ápa__n_m"/></e>
    <e lm="boilsciú"><par n="initial-b"/><i>oilsci</i><par n="ídi/ú__n_m"/></e>
    <e lm="boladh"><par n="initial-b"/><i>ola</i><par n="bola/dh__n_m"/></e>
    <e lm="bolcán"><par n="initial-b"/><i>olcá</i><par n="to/n__n_m"/></e>
    <e lm="bolg"><par n="initial-b"/><i>o</i><par n="bo/lg__n_m"/></e>
    <e lm="bolgach"><par n="initial-b"/><i>olga</i><par n="bolga/ch__n_f"/></e>
    <e lm="bollaí"><par n="initial-b"/><i>ollaí</i><par n="beola__n_m"/></e>
    <e lm="bolscaireacht"><par n="initial-b"/><i>olscaireacht</i><par n="ócht__n_f"/></e>
    <e lm="bolta"><par n="initial-b"/><i>olta</i><par n="ápa__n_m"/></e>
    <e lm="bonn"><par n="initial-b"/><i>o</i><par n="ra/nn__n_m"/></e>
    <e lm="bonneagar"><par n="initial-b"/><i>onneaga</i><par n="ú/r__n_m"/></e>
    <e lm="bord"><par n="initial-b"/><i>o</i><par n="o/rd__n_m"/></e>
    <e lm="borradh"><par n="initial-b"/><i>orr</i><par n="ob/adh__n_m"/></e>
    <e lm="bos"><par n="initial-b"/><i>o</i><par n="co/s__n_f"/></e>
    <e lm="bosca"><par n="initial-b"/><i>osca</i><par n="ápa__n_m"/></e>
    <e lm="both"><par n="initial-b"/><i>oth</i><par n="mám__n_f"/></e>
    <e lm="bothán"><par n="initial-b"/><i>othá</i><par n="to/n__n_m"/></e>
    <e lm="bothántaíocht"><par n="initial-b"/><i>othántaíocht</i><par n="ócht__n_f"/></e>
    <e lm="botún"><par n="initial-b"/><i>otú</i><par n="to/n__n_m"/></e>
    <e lm="brabhsálaí"><par n="initial-b"/><i>rabhsála</i><par n="n/í__n_m"/></e>
    <e lm="brabús"><par n="initial-b"/><i>rabú</i><par n="ú/s__n_m"/></e>
    <e lm="brachán"><par n="initial-b"/><i>rachá</i><par n="Dú/n__n_m"/></e>
    <e lm="bradán"><par n="initial-b"/><i>radá</i><par n="to/n__n_m"/></e>
    <e lm="braich"><par n="initial-b"/><i>raich</i><par n="Tír__n_f"/></e>
    <e lm="braichlis"><par n="initial-b"/><i>raichlis</i><par n="ítim__n_f"/></e>
    <e lm="braighdeanas"><par n="initial-b"/><i>raighdeana</i><par n="ú/s__n_m"/></e>
    <e lm="brainse"><par n="initial-b"/><i>rains</i><par n="rig/e__n_m"/></e>
    <e lm="braisle"><par n="initial-b"/><i>raisl</i><par n="air/e__n_f"/></e>
    <e lm="braiteoireacht"><par n="initial-b"/><i>raiteoireacht</i><par n="ócht__n_f"/></e>
    <e lm="branda"><par n="initial-b"/><i>randa</i><par n="ápa__n_m"/></e>
    <e lm="braon"><par n="initial-b"/><i>rao</i><par n="ró/n__n_m"/></e>
    <e lm="brat"><par n="initial-b"/><i>ra</i><par n="ca/t__n_m"/></e>
    <e lm="bratach"><par n="initial-b"/><i>rata</i><par n="sáfa/ch__n_f"/></e>
    <e lm="brath"><par n="initial-b"/><i>ra</i><par n="bra/th__n_m"/></e>
    <e lm="brathladh"><par n="initial-b"/><i>rathla</i><par n="á/dh__n_m"/></e>
    <e lm="breabaireacht"><par n="initial-b"/><i>reabaireacht</i><par n="ócht__n_f"/></e>
    <e lm="breac"><par n="initial-b"/><i>r</i><par n="br/eac__n_m"/></e>
    <e lm="breacadh"><par n="initial-b"/><i>reaca</i><par n="á/dh__n_m"/></e>
    <e lm="breathnóir"><par n="initial-b"/><i>reathnó</i><par n="almó/ir__n_m"/></e>
    <e lm="breathnóireacht"><par n="initial-b"/><i>reathnóireacht</i><par n="ócht__n_f"/></e>
    <e lm="breathnú"><par n="initial-b"/><i>reathn</i><par n="ór/ú__n_m"/></e>
    <e lm="breis"><par n="initial-b"/><i>reis</i><par n="rím__n_f"/></e>
    <e lm="breischéim"><par n="initial-b"/><i>reischéim</i><par n="rím__n_f"/></e>
    <e lm="breith"><par n="initial-b"/><i>reith</i><par n="rím__n_f"/></e>
    <e lm="breitheamh"><par n="initial-b"/><i>reith</i><par n="dáil/eamh__n_m"/></e>
    <e lm="breithiúnas"><par n="initial-b"/><i>reithiúna</i><par n="ú/s__n_m"/></e>
    <e lm="breithlá"><par n="initial-b"/><i>reithl</i><par n="breacl/á__n_m"/></e>
    <e lm="breosla"><par n="initial-b"/><i>reosla</i><par n="ápa__n_m"/></e>
    <e lm="briathar"><par n="initial-b"/><i>riath</i><par n="briath/ar__n_m"/></e>
    <e lm="bricfeasta"><par n="initial-b"/><i>ricfeasta</i><par n="ápa__n_m"/></e>
    <e lm="briogáid"><par n="initial-b"/><i>riogáid</i><par n="ítim__n_f"/></e>
    <e lm="brionglóideach"><par n="initial-b"/><i>rionglóid</i><par n="rís/each__n_f"/></e>
    <e lm="bris"><par n="initial-b"/><i>ris</i><par n="rím__n_f"/></e>
    <e lm="briseadh"><par n="initial-b"/><i>ris</i><par n="síl/eadh__n_m"/></e>
    <e lm="broinne"><par n="initial-b"/><i>roinn</i><par n="rig/e__n_m"/></e>
    <e lm="bronnadh"><par n="initial-b"/><i>ronn</i><par n="las/adh__n_m"/></e>
    <e lm="bronntanas"><par n="initial-b"/><i>ronntana</i><par n="gá/s__n_m"/></e>
    <e lm="bruach"><par n="initial-b"/><i>rua</i><par n="brua/ch__n_m"/></e>
    <e lm="bruachbhaile"><par n="initial-b"/><i>ruachbhail</i><par n="míl/e__n_m"/></e>
    <e lm="bruscar"><par n="initial-b"/><i>rusca</i><par n="ú/r__n_m"/></e>
    <e lm="bruíon"><par n="initial-b"/><i>ruí</i><par n="sí/on__n_f"/></e>
    <e lm="bruíonachas"><par n="initial-b"/><i>ruíonacha</i><par n="ú/s__n_m"/></e>
    <e lm="brách"><par n="initial-b"/><i>rách</i><par n="Eo__n"/></e>
    <e lm="bráid"><par n="initial-b"/><i>rá</i><par n="brá/id__n_f"/></e>
    <e lm="bráithreachas"><par n="initial-b"/><i>ráithreacha</i><par n="ú/s__n_m"/></e>
    <e lm="bráthair"><par n="initial-b"/><i>rá</i><par n="brá/thair__n_m"/></e>
    <e lm="bréag"><par n="initial-b"/><i>ré</i><par n="gé/ag__n_f"/></e>
    <e lm="bréagán"><par n="initial-b"/><i>réagá</i><par n="to/n__n_m"/></e>
    <e lm="brí"><par n="initial-b"/><i>rí</i><par n="brí__n_f"/></e>
    <e lm="bríceadóir"><par n="initial-b"/><i>ríceadó</i><par n="almó/ir__n_m"/></e>
    <e lm="bríomhaireacht"><par n="initial-b"/><i>ríomhaireacht</i><par n="ócht__n_f"/></e>
    <e lm="bríste"><par n="initial-b"/><i>ríst</i><par n="rig/e__n_m"/></e>
    <e lm="brístín"><par n="initial-b"/><i>rístín</i><par n="ápa__n_m"/></e>
    <e lm="bród"><par n="initial-b"/><i>ró</i><par n="do/d__n_m"/></e>
    <e lm="bróg"><par n="initial-b"/><i>ró</i><par n="bró/g__n_f"/></e>
    <e lm="brón"><par n="initial-b"/><i>ró</i><par n="Dú/n__n_m"/></e>
    <e lm="brú"><par n="initial-b"/><i>rú</i><par n="pá__n_m"/></e>
    <e lm="brúchtadh"><par n="initial-b"/><i>rúchta</i><par n="alta/dh__n_m"/></e>
    <e lm="brúghrúpa"><par n="initial-b"/><i>rúghrúpa</i><par n="ápa__n_m"/></e>
    <e lm="brúidiúlacht"><par n="initial-b"/><i>rúidiúlacht</i><par n="ócht__n_f"/></e>
    <e lm="brúitín"><par n="initial-b"/><i>rúitín</i><par n="rú__n_m"/></e>
    <e lm="bua"><par n="initial-b"/><i>ua</i><par n="pá__n_m"/></e>
    <e lm="buachaill"><par n="initial-b"/><i>uacha</i><par n="buacha/ill__n_m"/></e>
    <e lm="buachailleacht"><par n="initial-b"/><i>uachailleacht</i><par n="ócht__n_f"/></e>
    <e lm="buachan"><par n="initial-b"/><i>uachan</i><par n="ócht__n_f"/></e>
    <e lm="buaic"><par n="initial-b"/><i>uaic</i><par n="rím__n_f"/></e>
    <e lm="buaicphointe"><par n="initial-b"/><i>uaicphoint</i><par n="rig/e__n_m"/></e>
    <e lm="buailteoir"><par n="initial-b"/><i>uailteo</i><par n="almó/ir__n_m"/></e>
    <e lm="buaireamh"><par n="initial-b"/><i>uair</i><par n="tinr/eamh__n_m"/></e>
    <e lm="buairt"><par n="initial-b"/><i>ua</i><par n="bua/irt__n_f"/></e>
    <e lm="buaiteoir"><par n="initial-b"/><i>uaiteo</i><par n="almó/ir__n_m"/></e>
    <e lm="bualadh"><par n="initial-b"/><i>ua</i><par n="bua/ladh__n_m"/></e>
    <e lm="buama"><par n="initial-b"/><i>uama</i><par n="ápa__n_m"/></e>
    <e lm="buamáil"><par n="initial-b"/><i>uamá</i><par n="fá/il__n_f"/></e>
    <e lm="buanú"><par n="initial-b"/><i>uan</i><par n="ór/ú__n_m"/></e>
    <e lm="buicéad"><par n="initial-b"/><i>uicé</i><par n="firé/ad__n_m"/></e>
    <e lm="buidéal"><par n="initial-b"/><i>uidé</i><par n="idé/al__n_m"/></e>
    <e lm="buile"><par n="initial-b"/><i>uile</i><par n="lé__n_f"/></e>
    <e lm="buille"><par n="initial-b"/><i>uill</i><par n="rig/e__n_m"/></e>
    <e lm="buirg"><par n="initial-b"/><i>uirg</i><par n="ítim__n_f"/></e>
    <e lm="buirgéiseach"><par n="initial-b"/><i>uirgéis</i><par n="ib/each__n_m"/></e>
    <e lm="buiséad"><par n="initial-b"/><i>uisé</i><par n="firé/ad__n_m"/></e>
    <e lm="bulla"><par n="initial-b"/><i>ulla</i><par n="ápa__n_m"/></e>
    <e lm="bun"><par n="initial-b"/><i>u</i><par n="bu/n__n_m"/></e>
    <e lm="bunachar"><par n="initial-b"/><i>unacha</i><par n="ó/r__n_m"/></e>
    <e lm="bunadh"><par n="initial-b"/><i>una</i><par n="á/dh__n_m"/></e>
    <e lm="bunaitheoir"><par n="initial-b"/><i>unaitheo</i><par n="almó/ir__n_m"/></e>
    <e lm="bunbhrí"><par n="initial-b"/><i>unbhrí</i><par n="brí__n_f"/></e>
    <e lm="bunchloch"><par n="initial-b"/><i>unchlo</i><par n="lu/ch__n_f"/></e>
    <e lm="bunchóip"><par n="initial-b"/><i>unchóip</i><par n="rím__n_f"/></e>
    <e lm="bundúchasach"><par n="initial-b"/><i>undúchasa</i><par n="dú/ch__n_m"/></e>
    <e lm="bunleagan"><par n="initial-b"/><i>unleaga</i><par n="truá/n__n_m"/></e>
    <e lm="bunreacht"><par n="initial-b"/><i>unreacht</i><par n="am__n_m"/></e>
    <e lm="bunrúta"><par n="initial-b"/><i>unrúta</i><par n="ápa__n_m"/></e>
    <e lm="bunscoil"><par n="initial-b"/><i>unscoil</i><par n="rím__n_f"/></e>
    <e lm="bunsmaoineamh"><par n="initial-b"/><i>unsmaoin</i><par n="tinr/eamh__n_m"/></e>
    <e lm="bunteanga"><par n="initial-b"/><i>unteanga</i><par n="ula__n_f"/></e>
    <e lm="buntáiste"><par n="initial-b"/><i>untáist</i><par n="rig/e__n_m"/></e>
    <e lm="buntéacs"><par n="initial-b"/><i>untéacs</i><par n="rú__n_m"/></e>
    <e lm="bunáit"><par n="initial-b"/><i>unáit</i><par n="rím__n_f"/></e>
    <e lm="bunáite"><par n="initial-b"/><i>unáite</i><par n="lé__n_f"/></e>
    <e lm="bunú"><par n="initial-b"/><i>un</i><par n="ór/ú__n_m"/></e>
    <e lm="bunús"><par n="initial-b"/><i>unú</i><par n="ú/s__n_m"/></e>
    <e lm="bus"><par n="initial-b"/><i>us</i><par n="sé__n_m"/></e>
    <e lm="busta"><par n="initial-b"/><i>usta</i><par n="ápa__n_m"/></e>
    <e lm="buíochas"><par n="initial-b"/><i>uíocha</i><par n="ú/s__n_m"/></e>
    <e lm="buíon"><par n="initial-b"/><i>uí</i><par n="sí/on__n_f"/></e>
    <e lm="bá"><par n="initial-b"/><i>á</i><par n="bá__n_m"/></e>
    <e lm="bá"><par n="initial-b"/><i>á</i><par n="má__n_f"/></e>
    <e lm="bábhún"><par n="initial-b"/><i>ábhú</i><par n="to/n__n_m"/></e>
    <e lm="bácús"><par n="initial-b"/><i>ácú</i><par n="gá/s__n_m"/></e>
    <e lm="bád"><par n="initial-b"/><i>á</i><par n="ú/d__n_m"/></e>
    <e lm="bádóireacht"><par n="initial-b"/><i>ádóireacht</i><par n="ócht__n_f"/></e>
    <e lm="báidín"><par n="initial-b"/><i>áidín</i><par n="ápa__n_m"/></e>
    <e lm="báine"><par n="initial-b"/><i>áine</i><par n="lé__n_f"/></e>
    <e lm="báire"><par n="initial-b"/><i>áir</i><par n="rig/e__n_m"/></e>
    <e lm="báisteach"><par n="initial-b"/><i>áist</i><par n="rís/each__n_f"/></e>
    <e lm="bán"><par n="initial-b"/><i>á</i><par n="ró/n__n_m"/></e>
    <e lm="bánú"><par n="initial-b"/><i>án</i><par n="ór/ú__n_m"/></e>
    <e lm="bárcadh"><par n="initial-b"/><i>árcadh</i><par n="Eo__n"/></e>
    <e lm="bás"><par n="initial-b"/><i>á</i><par n="sá/s__n_m"/></e>
    <e lm="bású"><par n="initial-b"/><i>ás</i><par n="ur/ú__n_m"/></e>
    <e lm="bé"><par n="initial-b"/><i>é</i><par n="bé__n_f"/></e>
    <e lm="béabhar"><par n="initial-b"/><i>éabha</i><par n="ó/r__n_m"/></e>
    <e lm="béal"><par n="initial-b"/><i>é</i><par n="bé/al__n_m"/></e>
    <e lm="béaloideas"><par n="initial-b"/><i>éaloid</i><par n="imr/eas__n_m"/></e>
    <e lm="béar"><par n="initial-b"/><i>é</i><par n="bé/ar__n_m"/></e>
    <e lm="béarlagair"><par n="initial-b"/><i>éarlagair</i><par n="rú__n_m"/></e>
    <e lm="béasaíocht"><par n="initial-b"/><i>éasaíocht</i><par n="ócht__n_f"/></e>
    <e lm="béascna"><par n="initial-b"/><i>éascna</i><par n="ola__n_f"/></e>
    <e lm="béile"><par n="initial-b"/><i>éil</i><par n="rig/e__n_m"/></e>
    <e lm="béim"><par n="initial-b"/><i>éim</i><par n="rím__n_f"/></e>
    <e lm="béite"><par n="initial-b"/><i>éite</i><par n="lé__n_f"/></e>
    <e lm="bís"><par n="initial-b"/><i>ís</i><par n="rím__n_f"/></e>
    <e lm="bó"><par n="initial-b"/><i>ó</i><par n="bó__n_f"/></e>
    <e lm="bóithrín"><par n="initial-b"/><i>óithrín</i><par n="ápa__n_m"/></e>
    <e lm="bólaí"><par n="initial-b"/><i>ólaí</i><par n="Uíbh__n"/></e>
    <e lm="bórón"><par n="initial-b"/><i>óró</i><par n="Dú/n__n_m"/></e>
    <e lm="bóthar"><par n="initial-b"/><i>ó</i><par n="bó/thar__n_m"/></e>
    <e lm="cabaireacht"><par n="initial-c"/><i>abaireacht</i><par n="ócht__n_f"/></e>
    <e lm="cabhair"><par n="initial-c"/><i>abh</i><par n="las/air__n_f"/></e>
    <e lm="cabhlach"><par n="initial-c"/><i>abhla</i><par n="dú/ch__n_m"/></e>
    <e lm="cabhsa"><par n="initial-c"/><i>abhsa</i><par n="ápa__n_m"/></e>
    <e lm="cabhóg"><par n="initial-c"/><i>abhó</i><par n="pó/g__n_f"/></e>
    <e lm="cabáiste"><par n="initial-c"/><i>abáist</i><par n="rig/e__n_m"/></e>
    <e lm="cadhc"><par n="initial-c"/><i>adhc</i><par n="sé__n_m"/></e>
    <e lm="cadhcáil"><par n="initial-c"/><i>adhcá</i><par n="fá/il__n_f"/></e>
    <e lm="cadás"><par n="initial-c"/><i>adá</i><par n="gá/s__n_m"/></e>
    <e lm="caeisiam"><par n="initial-c"/><i>aeisiam</i><par n="rú__n_m"/></e>
    <e lm="caibidil"><par n="initial-c"/><i>aibid</i><par n="ric/il__n_f"/></e>
    <e lm="caidreamh"><par n="initial-c"/><i>aidr</i><par n="tinr/eamh__n_m"/></e>
    <e lm="caife"><par n="initial-c"/><i>aif</i><par n="rig/e__n_m"/></e>
    <e lm="caighdeán"><par n="initial-c"/><i>aighdeá</i><par n="to/n__n_m"/></e>
    <e lm="caighdeánú"><par n="initial-c"/><i>aighdeán</i><par n="ór/ú__n_m"/></e>
    <e lm="cailifeacht"><par n="initial-c"/><i>ailifeacht</i><par n="eang__n_f"/></e>
    <e lm="caill"><par n="initial-c"/><i>aill</i><par n="rím__n_f"/></e>
    <e lm="cailleach"><par n="initial-c"/><i>aill</i><par n="cis/each__n_f"/></e>
    <e lm="cailleadh"><par n="initial-c"/><i>aill</i><par n="síl/eadh__n_m"/></e>
    <e lm="cailliúint"><par n="initial-c"/><i>ailliú</i><par n="éasú/int__n_f"/></e>
    <e lm="caillteanas"><par n="initial-c"/><i>aillteana</i><par n="ú/s__n_m"/></e>
    <e lm="cailín"><par n="initial-c"/><i>ailín</i><par n="ápa__n_m"/></e>
    <e lm="cainníocht"><par n="initial-c"/><i>ainníocht</i><par n="eang__n_f"/></e>
    <e lm="caint"><par n="initial-c"/><i>aint</i><par n="rím__n_f"/></e>
    <e lm="cainteoir"><par n="initial-c"/><i>ainteo</i><par n="almó/ir__n_m"/></e>
    <e lm="cainéal"><par n="initial-c"/><i>ainé</i><par n="idé/al__n_m"/></e>
    <e lm="caipiteal"><par n="initial-c"/><i>aipit</i><par n="g/eal__n_m"/></e>
    <e lm="caipitleachas"><par n="initial-c"/><i>aipitleacha</i><par n="ú/s__n_m"/></e>
    <e lm="caipín"><par n="initial-c"/><i>aipín</i><par n="ápa__n_m"/></e>
    <e lm="cairde"><par n="initial-c"/><i>airde</i><par n="rú__n_m"/></e>
    <e lm="cairdeas"><par n="initial-c"/><i>aird</i><par n="imr/eas__n_m"/></e>
    <e lm="cairdinéal"><par n="initial-c"/><i>airdiné</i><par n="idé/al__n_m"/></e>
    <e lm="cairdiúlacht"><par n="initial-c"/><i>airdiúlacht</i><par n="ócht__n_f"/></e>
    <e lm="cairdín"><par n="initial-c"/><i>airdín</i><par n="ápa__n_m"/></e>
    <e lm="cairpéad"><par n="initial-c"/><i>airpé</i><par n="firé/ad__n_m"/></e>
    <e lm="cairt"><par n="initial-c"/><i>airt</i><par n="sín__n_f"/></e>
    <e lm="cairéal"><par n="initial-c"/><i>airé</i><par n="idé/al__n_m"/></e>
    <e lm="caiseal"><par n="initial-c"/><i>ais</i><par n="cit/eal__n_m"/></e>
    <e lm="caisleán"><par n="initial-c"/><i>aisleá</i><par n="to/n__n_m"/></e>
    <e lm="caismirt"><par n="initial-c"/><i>aismirt</i><par n="ítim__n_f"/></e>
    <e lm="caiséad"><par n="initial-c"/><i>aisé</i><par n="firé/ad__n_m"/></e>
    <e lm="caiteachas"><par n="initial-c"/><i>aiteacha</i><par n="ú/s__n_m"/></e>
    <e lm="caitheamh"><par n="initial-c"/><i>aith</i><par n="tinr/eamh__n_m"/></e>
    <e lm="caithréim"><par n="initial-c"/><i>aithréim</i><par n="rím__n_f"/></e>
    <e lm="caladh"><par n="initial-c"/><i>ala</i><par n="Coga/dh__n_m"/></e>
    <e lm="calafort"><par n="initial-c"/><i>alafo</i><par n="go/rt__n_m"/></e>
    <e lm="calar"><par n="initial-c"/><i>ala</i><par n="ú/r__n_m"/></e>
    <e lm="calcalas"><par n="initial-c"/><i>alcala</i><par n="gá/s__n_m"/></e>
    <e lm="call"><par n="initial-c"/><i>all</i><par n="rú__n_m"/></e>
    <e lm="callán"><par n="initial-c"/><i>allá</i><par n="Dú/n__n_m"/></e>
    <e lm="cam"><par n="initial-c"/><i>a</i><par n="ca/m__n_m"/></e>
    <e lm="camchuairt"><par n="initial-c"/><i>amchuairt</i><par n="rím__n_f"/></e>
    <e lm="campa"><par n="initial-c"/><i>ampa</i><par n="ápa__n_m"/></e>
    <e lm="campas"><par n="initial-c"/><i>ampa</i><par n="gá/s__n_m"/></e>
    <e lm="campáil"><par n="initial-c"/><i>ampá</i><par n="fá/il__n_f"/></e>
    <e lm="camán"><par n="initial-c"/><i>amá</i><par n="to/n__n_m"/></e>
    <e lm="camógaíocht"><par n="initial-c"/><i>amógaíocht</i><par n="ócht__n_f"/></e>
    <e lm="canadh"><par n="initial-c"/><i>an</i><par n="las/adh__n_m"/></e>
    <e lm="canbhás"><par n="initial-c"/><i>anbhá</i><par n="gá/s__n_m"/></e>
    <e lm="candam"><par n="initial-c"/><i>anda</i><par n="to/m__n_m"/></e>
    <e lm="canáil"><par n="initial-c"/><i>aná</i><par n="aná/il__n_f"/></e>
    <e lm="canóin"><par n="initial-c"/><i>anó</i><par n="canó/in__n_f"/></e>
    <e lm="canú"><par n="initial-c"/><i>anú</i><par n="pá__n_m"/></e>
    <e lm="canúint"><par n="initial-c"/><i>anú</i><par n="éasú/int__n_f"/></e>
    <e lm="caoga"><par n="initial-c"/><i>aoga</i><par n="ochtó__n_m"/></e>
    <e lm="caogaidí"><par n="initial-c"/><i>aogaidí</i><par n="beola__n_m"/></e>
    <e lm="caoi"><par n="initial-c"/><i>a</i><par n="ca/oi__n_f"/></e>
    <e lm="caoinchead"><par n="initial-c"/><i>aoinchead</i><par n="dul__n_m"/></e>
    <e lm="caoineadh"><par n="initial-c"/><i>aoin</i><par n="síl/eadh__n_m"/></e>
    <e lm="caol"><par n="initial-c"/><i>ao</i><par n="á/l__n_m"/></e>
    <e lm="caolas"><par n="initial-c"/><i>aola</i><par n="gá/s__n_m"/></e>
    <e lm="caolú"><par n="initial-c"/><i>aol</i><par n="ur/ú__n_m"/></e>
    <e lm="caomhnóireacht"><par n="initial-c"/><i>aomhnóireacht</i><par n="ócht__n_f"/></e>
    <e lm="caomhnú"><par n="initial-c"/><i>aomhn</i><par n="ur/ú__n_m"/></e>
    <e lm="caor"><par n="initial-c"/><i>ao</i><par n="cao/r__n_f"/></e>
    <e lm="caora"><par n="initial-c"/><i>ao</i><par n="cao/ra__n_f"/></e>
    <e lm="capall"><par n="initial-c"/><i>apa</i><par n="to/ll__n_m"/></e>
    <e lm="captaen"><par n="initial-c"/><i>aptae</i><par n="to/n__n_m"/></e>
    <e lm="cara"><par n="initial-c"/><i>a</i><par n="ca/ra__n_m"/></e>
    <e lm="carachtar"><par n="initial-c"/><i>arachta</i><par n="ó/r__n_m"/></e>
    <e lm="carasma"><par n="initial-c"/><i>arasma</i><par n="rú__n_m"/></e>
    <e lm="carbad"><par n="initial-c"/><i>arba</i><par n="ú/d__n_m"/></e>
    <e lm="carbón"><par n="initial-c"/><i>arbó</i><par n="to/n__n_m"/></e>
    <e lm="cardáil"><par n="initial-c"/><i>ardá</i><par n="fá/il__n_f"/></e>
    <e lm="carn"><par n="initial-c"/><i>a</i><par n="ca/rn__n_m"/></e>
    <e lm="carnadh"><par n="initial-c"/><i>arn</i><par n="ob/adh__n_m"/></e>
    <e lm="carr"><par n="initial-c"/><i>a</i><par n="ca/rr__n_m"/></e>
    <e lm="carraig"><par n="initial-c"/><i>arraig</i><par n="sín__n_f"/></e>
    <e lm="carst"><par n="initial-c"/><i>arst</i><par n="sé__n_m"/></e>
    <e lm="carthanas"><par n="initial-c"/><i>arthana</i><par n="ú/s__n_m"/></e>
    <e lm="cartlann"><par n="initial-c"/><i>artla</i><par n="la/nn__n_f"/></e>
    <e lm="cartún"><par n="initial-c"/><i>artú</i><par n="to/n__n_m"/></e>
    <e lm="casadh"><par n="initial-c"/><i>as</i><par n="cas/adh__n_m"/></e>
    <e lm="casaoid"><par n="initial-c"/><i>asaoid</i><par n="ítim__n_f"/></e>
    <e lm="casúr"><par n="initial-c"/><i>asú</i><par n="ó/r__n_m"/></e>
    <e lm="cat"><par n="initial-c"/><i>a</i><par n="ca/t__n_m"/></e>
    <e lm="catagóir"><par n="initial-c"/><i>atagóir</i><par n="ítim__n_f"/></e>
    <e lm="catalóg"><par n="initial-c"/><i>ataló</i><par n="pó/g__n_f"/></e>
    <e lm="cath"><par n="initial-c"/><i>ath</i><par n="am__n_m"/></e>
    <e lm="cathair"><par n="initial-c"/><i>ath</i><par n="las/air__n_f"/></e>
    <e lm="cathaoirleach"><par n="initial-c"/><i>athaoirl</i><par n="ib/each__n_m"/></e>
    <e lm="cathlán"><par n="initial-c"/><i>athlá</i><par n="to/n__n_m"/></e>
    <e lm="cathéide"><par n="initial-c"/><i>athéid</i><par n="air/e__n_f"/></e>
    <e lm="ceacht"><par n="initial-c"/><i>eacht</i><par n="am__n_m"/></e>
    <e lm="ceachtar"><par n="initial-c"/><i>eachtar</i><par n="Eo__n"/></e>
    <e lm="cead"><par n="initial-c"/><i>ead</i><par n="am__n_m"/></e>
    <e lm="ceadú"><par n="initial-c"/><i>ead</i><par n="ur/ú__n_m"/></e>
    <e lm="ceadúnas"><par n="initial-c"/><i>eadúna</i><par n="gá/s__n_m"/></e>
    <e lm="ceal"><par n="initial-c"/><i>eal</i><par n="rú__n_m"/></e>
    <e lm="ceamara"><par n="initial-c"/><i>eamara</i><par n="ápa__n_m"/></e>
    <e lm="ceangal"><par n="initial-c"/><i>eanga</i><par n="bá/l__n_m"/></e>
    <e lm="ceann"><par n="initial-c"/><i></i><par n="c/eann__n_m"/></e>
    <e lm="ceanna"><par n="initial-c"/><i>eanna</i><par n="ba__n_m"/></e>
    <e lm="ceannach"><par n="initial-c"/><i>eanna</i><par n="dú/ch__n_m"/></e>
    <e lm="ceannachán"><par n="initial-c"/><i>eannachá</i><par n="Dú/n__n_m"/></e>
    <e lm="ceannairc"><par n="initial-c"/><i>eannairc</i><par n="ítim__n_f"/></e>
    <e lm="ceannairceach"><par n="initial-c"/><i>eannairc</i><par n="ib/each__n_m"/></e>
    <e lm="ceannaire"><par n="initial-c"/><i>eannair</i><par n="rig/e__n_m"/></e>
    <e lm="ceannaireacht"><par n="initial-c"/><i>eannaireacht</i><par n="ócht__n_f"/></e>
    <e lm="ceannaithe"><par n="initial-c"/><i>eannaithe</i><par n="annála__n_f"/></e>
    <e lm="ceannann"><par n="initial-c"/><i>eanna</i><par n="la/nn__n_f"/></e>
    <e lm="ceannas"><par n="initial-c"/><i>eanna</i><par n="ú/s__n_m"/></e>
    <e lm="ceannasaí"><par n="initial-c"/><i>eannasa</i><par n="n/í__n_m"/></e>
    <e lm="ceannasaíocht"><par n="initial-c"/><i>eannasaíocht</i><par n="eang__n_f"/></e>
    <e lm="ceannaí"><par n="initial-c"/><i>eanna</i><par n="n/í__n_m"/></e>
    <e lm="ceannbhrat"><par n="initial-c"/><i>eannbhra</i><par n="ca/t__n_m"/></e>
    <e lm="ceannchathair"><par n="initial-c"/><i>eannchath</i><par n="las/air__n_f"/></e>
    <e lm="ceanncheathrú"><par n="initial-c"/><i>eanncheathrú</i><par n="garma__n_f"/></e>
    <e lm="ceannfort"><par n="initial-c"/><i>eannfo</i><par n="go/rt__n_m"/></e>
    <e lm="ceannlíne"><par n="initial-c"/><i>eannlín</i><par n="lín/e__n_f"/></e>
    <e lm="ceannródaí"><par n="initial-c"/><i>eannróda</i><par n="n/í__n_m"/></e>
    <e lm="ceannteideal"><par n="initial-c"/><i>eannteid</i><par n="cit/eal__n_m"/></e>
    <e lm="ceannáras"><par n="initial-c"/><i>eannára</i><par n="gá/s__n_m"/></e>
    <e lm="ceant"><par n="initial-c"/><i>eant</i><par n="sé__n_m"/></e>
    <e lm="ceantar"><par n="initial-c"/><i>eanta</i><par n="ó/r__n_m"/></e>
    <e lm="ceap"><par n="initial-c"/><i></i><par n="c/eap__n_m"/></e>
    <e lm="ceapachán"><par n="initial-c"/><i>eapachá</i><par n="to/n__n_m"/></e>
    <e lm="ceapadh"><par n="initial-c"/><i>eap</i><par n="ob/adh__n_m"/></e>
    <e lm="ceard"><par n="initial-c"/><i>eard</i><par n="dol__n_m"/></e>
    <e lm="ceardaíocht"><par n="initial-c"/><i>eardaíocht</i><par n="ócht__n_f"/></e>
    <e lm="ceardchumann"><par n="initial-c"/><i>eardchuma</i><par n="ra/nn__n_m"/></e>
    <e lm="ceardchumannaí"><par n="initial-c"/><i>eardchumanna</i><par n="n/í__n_m"/></e>
    <e lm="ceardlann"><par n="initial-c"/><i>eardla</i><par n="la/nn__n_f"/></e>
    <e lm="ceardscoil"><par n="initial-c"/><i>eardscoil</i><par n="rím__n_f"/></e>
    <e lm="cearn"><par n="initial-c"/><i>earn</i><par n="cearn__n_f"/></e>
    <e lm="cearnóg"><par n="initial-c"/><i>earnó</i><par n="pó/g__n_f"/></e>
    <e lm="cearr"><par n="initial-c"/><i>earr</i><par n="mám__n_f"/></e>
    <e lm="cearrbhachas"><par n="initial-c"/><i>earrbhacha</i><par n="ú/s__n_m"/></e>
    <e lm="ceart"><par n="initial-c"/><i></i><par n="c/eart__n_m"/></e>
    <e lm="ceartas"><par n="initial-c"/><i>earta</i><par n="gá/s__n_m"/></e>
    <e lm="ceartlitriú"><par n="initial-c"/><i>eartlitri</i><par n="ídi/ú__n_m"/></e>
    <e lm="ceartlár"><par n="initial-c"/><i>eartlá</i><par n="ú/r__n_m"/></e>
    <e lm="ceartú"><par n="initial-c"/><i>eart</i><par n="ur/ú__n_m"/></e>
    <e lm="ceastóireacht"><par n="initial-c"/><i>eastóireacht</i><par n="ócht__n_f"/></e>
    <e lm="ceathair"><par n="initial-c"/><i>eathair</i><par n="jíp__n_m"/></e>
    <e lm="ceathrar"><par n="initial-c"/><i>eathra</i><par n="ó/r__n_m"/></e>
    <e lm="ceathrú"><par n="initial-c"/><i>eathrú</i><par n="ceathrú__n_f"/></e>
    <e lm="ceiliúr"><par n="initial-c"/><i>eiliú</i><par n="ú/r__n_m"/></e>
    <e lm="ceiliúradh"><par n="initial-c"/><i>eiliúr</i><par n="ob/adh__n_m"/></e>
    <e lm="ceilt"><par n="initial-c"/><i>eilt</i><par n="Tír__n_f"/></e>
    <e lm="ceimic"><par n="initial-c"/><i>eimic</i><par n="Tír__n_f"/></e>
    <e lm="ceimiceoir"><par n="initial-c"/><i>eimiceo</i><par n="almó/ir__n_m"/></e>
    <e lm="ceimiceán"><par n="initial-c"/><i>eimiceá</i><par n="to/n__n_m"/></e>
    <e lm="ceimiteiripe"><par n="initial-c"/><i>eimiteiripe</i><par n="lé__n_f"/></e>
    <e lm="ceint"><par n="initial-c"/><i>eint</i><par n="jíp__n_m"/></e>
    <e lm="ceirbheacs"><par n="initial-c"/><i>eirbheacs</i><par n="sé__n_m"/></e>
    <e lm="ceird"><par n="initial-c"/><i>eird</i><par n="rím__n_f"/></e>
    <e lm="ceirnín"><par n="initial-c"/><i>eirnín</i><par n="ápa__n_m"/></e>
    <e lm="ceist"><par n="initial-c"/><i>eist</i><par n="rím__n_f"/></e>
    <e lm="ceistiú"><par n="initial-c"/><i>eisti</i><par n="ídi/ú__n_m"/></e>
    <e lm="ceithearnach"><par n="initial-c"/><i>eithearna</i><par n="dú/ch__n_m"/></e>
    <e lm="ceo"><par n="initial-c"/><i>eo</i><par n="pá__n_m"/></e>
    <e lm="ceol"><par n="initial-c"/><i>eo</i><par n="á/l__n_m"/></e>
    <e lm="ceolchoirm"><par n="initial-c"/><i>eolchoirm</i><par n="sín__n_f"/></e>
    <e lm="ceoldráma"><par n="initial-c"/><i>eoldráma</i><par n="ápa__n_m"/></e>
    <e lm="ceolfhoireann"><par n="initial-c"/><i>eolfhoir</i><par n="foir/eann__n_f"/></e>
    <e lm="ceoltóir"><par n="initial-c"/><i>eoltó</i><par n="almó/ir__n_m"/></e>
    <e lm="ceoltóireacht"><par n="initial-c"/><i>eoltóireacht</i><par n="ócht__n_f"/></e>
    <e lm="ceoláras"><par n="initial-c"/><i>eolára</i><par n="gá/s__n_m"/></e>
    <e lm="ceárta"><par n="initial-c"/><i>eárta</i><par n="ola__n_f"/></e>
    <e lm="ciainíd"><par n="initial-c"/><i>iainíd</i><par n="Tír__n_f"/></e>
    <e lm="ciall"><par n="initial-c"/><i></i><par n="c/iall__n_f"/></e>
    <e lm="ciallú"><par n="initial-c"/><i>iall</i><par n="ór/ú__n_m"/></e>
    <e lm="cic"><par n="initial-c"/><i>ic</i><par n="jíp__n_m"/></e>
    <e lm="ciclipéid"><par n="initial-c"/><i>iclipéid</i><par n="ítim__n_f"/></e>
    <e lm="cigire"><par n="initial-c"/><i>igir</i><par n="rig/e__n_m"/></e>
    <e lm="cileagram"><par n="initial-c"/><i>ileagra</i><par n="to/m__n_m"/></e>
    <e lm="ciliméadar"><par n="initial-c"/><i>iliméada</i><par n="ó/r__n_m"/></e>
    <e lm="cill"><par n="initial-c"/><i></i><par n="c/ill__n_f"/></e>
    <e lm="cillín"><par n="initial-c"/><i>illín</i><par n="ápa__n_m"/></e>
    <e lm="cime"><par n="initial-c"/><i>im</i><par n="rig/e__n_m"/></e>
    <e lm="cine"><par n="initial-c"/><i>in</i><par n="cin/e__n_m"/></e>
    <e lm="cineamatagrafaíocht"><par n="initial-c"/><i>ineamatagrafaíocht</i><par n="ócht__n_f"/></e>
    <e lm="cinedheighilt"><par n="initial-c"/><i>inedheighilt</i><par n="Tír__n_f"/></e>
    <e lm="cinedhíothú"><par n="initial-c"/><i>inedhíoth</i><par n="ór/ú__n_m"/></e>
    <e lm="cineghlanadh"><par n="initial-c"/><i>ineghlan</i><par n="las/adh__n_m"/></e>
    <e lm="cineál"><par n="initial-c"/><i>ineá</i><par n="cineá/l__n_m"/></e>
    <e lm="cineáltas"><par n="initial-c"/><i>ineálta</i><par n="gá/s__n_m"/></e>
    <e lm="cinneadh"><par n="initial-c"/><i>inn</i><par n="sín/eadh__n_m"/></e>
    <e lm="cinnire"><par n="initial-c"/><i>innir</i><par n="rig/e__n_m"/></e>
    <e lm="cinniúint"><par n="initial-c"/><i>inniú</i><par n="éasú/int__n_f"/></e>
    <e lm="cinnteacht"><par n="initial-c"/><i>innteacht</i><par n="eang__n_f"/></e>
    <e lm="cinntiú"><par n="initial-c"/><i>innti</i><par n="trí/ú__n_m"/></e>
    <e lm="cinsire"><par n="initial-c"/><i>insir</i><par n="rig/e__n_m"/></e>
    <e lm="cinsireacht"><par n="initial-c"/><i>insireacht</i><par n="ócht__n_f"/></e>
    <e lm="ciníochas"><par n="initial-c"/><i>iníocha</i><par n="ú/s__n_m"/></e>
    <e lm="ciogal"><par n="initial-c"/><i>ioga</i><par n="bá/l__n_m"/></e>
    <e lm="ciolar"><par n="initial-c"/><i>iolar</i><par n="ciolar__n_f"/></e>
    <e lm="cion"><par n="initial-c"/><i></i><par n="c/ion__n_m"/></e>
    <e lm="ciondáil"><par n="initial-c"/><i>iondá</i><par n="aná/il__n_f"/></e>
    <e lm="ciontach"><par n="initial-c"/><i>ionta</i><par n="dú/ch__n_m"/></e>
    <e lm="ciontóir"><par n="initial-c"/><i>iontó</i><par n="almó/ir__n_m"/></e>
    <e lm="ciontú"><par n="initial-c"/><i>iont</i><par n="ur/ú__n_m"/></e>
    <e lm="ciorcad"><par n="initial-c"/><i>iorca</i><par n="ú/d__n_m"/></e>
    <e lm="ciorcal"><par n="initial-c"/><i>iorca</i><par n="bá/l__n_m"/></e>
    <e lm="cipín"><par n="initial-c"/><i>ipín</i><par n="ápa__n_m"/></e>
    <e lm="ciseal"><par n="initial-c"/><i>is</i><par n="cit/eal__n_m"/></e>
    <e lm="cispheil"><par n="initial-c"/><i>ispheil</i><par n="Tír__n_f"/></e>
    <e lm="ciste"><par n="initial-c"/><i>ist</i><par n="rig/e__n_m"/></e>
    <e lm="cith"><par n="initial-c"/><i></i><par n="c/ith__n_m"/></e>
    <e lm="ciú"><par n="initial-c"/><i>iú</i><par n="pá__n_m"/></e>
    <e lm="ciúnas"><par n="initial-c"/><i>iúna</i><par n="ú/s__n_m"/></e>
    <e lm="clabhsúr"><par n="initial-c"/><i>labhsú</i><par n="ú/r__n_m"/></e>
    <e lm="cladach"><par n="initial-c"/><i>lada</i><par n="uala/ch__n_m"/></e>
    <e lm="clampar"><par n="initial-c"/><i>lampa</i><par n="ú/r__n_m"/></e>
    <e lm="clann"><par n="initial-c"/><i>la</i><par n="la/nn__n_f"/></e>
    <e lm="claochlú"><par n="initial-c"/><i>laochl</i><par n="ur/ú__n_m"/></e>
    <e lm="claonadh"><par n="initial-c"/><i>laon</i><par n="pós/adh__n_m"/></e>
    <e lm="claonchló"><par n="initial-c"/><i>laonchló</i><par n="pá__n_m"/></e>
    <e lm="claonpháirteachas"><par n="initial-c"/><i>laonpháirteacha</i><par n="ú/s__n_m"/></e>
    <e lm="claonroinnt"><par n="initial-c"/><i>laonroinnt</i><par n="Tír__n_f"/></e>
    <e lm="claontacht"><par n="initial-c"/><i>laontacht</i><par n="eang__n_f"/></e>
    <e lm="clapsholas"><par n="initial-c"/><i>lapsho</i><par n="so/las__n_m"/></e>
    <e lm="clasaiceach"><par n="initial-c"/><i>lasaic</i><par n="ib/each__n_m"/></e>
    <e lm="claí"><par n="initial-c"/><i>laí</i><par n="impí__n_m"/></e>
    <e lm="claíomh"><par n="initial-c"/><i>la</i><par n="cla/íomh__n_m"/></e>
    <e lm="cleachtadh"><par n="initial-c"/><i>leachta</i><par n="Coga/dh__n_m"/></e>
    <e lm="cleachtas"><par n="initial-c"/><i>leachta</i><par n="gá/s__n_m"/></e>
    <e lm="cleamhnas"><par n="initial-c"/><i>leamhna</i><par n="gá/s__n_m"/></e>
    <e lm="cleas"><par n="initial-c"/><i>l</i><par n="cl/eas__n_m"/></e>
    <e lm="cleasaíocht"><par n="initial-c"/><i>leasaíocht</i><par n="ócht__n_f"/></e>
    <e lm="cleite"><par n="initial-c"/><i>leit</i><par n="rig/e__n_m"/></e>
    <e lm="cliabhán"><par n="initial-c"/><i>liabhá</i><par n="to/n__n_m"/></e>
    <e lm="cliamhain"><par n="initial-c"/><i>liamhain</i><par n="cliamhain__n_m"/></e>
    <e lm="cliant"><par n="initial-c"/><i>lia</i><par n="pu/nt__n_m"/></e>
    <e lm="cliarlathas"><par n="initial-c"/><i>liarlatha</i><par n="gá/s__n_m"/></e>
    <e lm="cliarscoil"><par n="initial-c"/><i>liarscoil</i><par n="rím__n_f"/></e>
    <e lm="cliath"><par n="initial-c"/><i>l</i><par n="sc/iath__n_f"/></e>
    <e lm="cliathán"><par n="initial-c"/><i>liathá</i><par n="to/n__n_m"/></e>
    <e lm="cliathánaí"><par n="initial-c"/><i>liathána</i><par n="n/í__n_m"/></e>
    <e lm="clib"><par n="initial-c"/><i>lib</i><par n="rím__n_f"/></e>
    <e lm="cliseadh"><par n="initial-c"/><i>lis</i><par n="síl/eadh__n_m"/></e>
    <e lm="clisteacht"><par n="initial-c"/><i>listeacht</i><par n="ócht__n_f"/></e>
    <e lm="cloch"><par n="initial-c"/><i>lo</i><par n="lu/ch__n_f"/></e>
    <e lm="clochar"><par n="initial-c"/><i>locha</i><par n="ó/r__n_m"/></e>
    <e lm="clog"><par n="initial-c"/><i>lo</i><par n="lo/g__n_m"/></e>
    <e lm="clogad"><par n="initial-c"/><i>loga</i><par n="ú/d__n_m"/></e>
    <e lm="cloigeann"><par n="initial-c"/><i>loig</i><par n="leic/eann__n_m"/></e>
    <e lm="cloigtheach"><par n="initial-c"/><i>loigth</i><par n="fleit/each__n_m"/></e>
    <e lm="cloisteáil"><par n="initial-c"/><i>loisteá</i><par n="fá/il__n_f"/></e>
    <e lm="cloí"><par n="initial-c"/><i>loí</i><par n="bá__n_m"/></e>
    <e lm="cluain"><par n="initial-c"/><i>lua</i><par n="clua/in__n_f"/></e>
    <e lm="cluas"><par n="initial-c"/><i>lua</i><par n="co/s__n_f"/></e>
    <e lm="club"><par n="initial-c"/><i>lub</i><par n="sé__n_m"/></e>
    <e lm="clubtheach"><par n="initial-c"/><i>lubth</i><par n="T/each__n_m"/></e>
    <e lm="cluiche"><par n="initial-c"/><i>luich</i><par n="rig/e__n_m"/></e>
    <e lm="cluinstin"><par n="initial-c"/><i>luinstin</i><par n="Tír__n_f"/></e>
    <e lm="cláirseach"><par n="initial-c"/><i>láirs</i><par n="cis/each__n_f"/></e>
    <e lm="cláirseoir"><par n="initial-c"/><i>láirseo</i><par n="almó/ir__n_m"/></e>
    <e lm="clár"><par n="initial-c"/><i>lá</i><par n="ó/r__n_m"/></e>
    <e lm="cláraitheoir"><par n="initial-c"/><i>láraitheo</i><par n="almó/ir__n_m"/></e>
    <e lm="clárlann"><par n="initial-c"/><i>lárla</i><par n="la/nn__n_f"/></e>
    <e lm="clárú"><par n="initial-c"/><i>lár</i><par n="ór/ú__n_m"/></e>
    <e lm="clásal"><par n="initial-c"/><i>lása</i><par n="bá/l__n_m"/></e>
    <e lm="clé"><par n="initial-c"/><i>lé</i><par n="lé__n_f"/></e>
    <e lm="cléir"><par n="initial-c"/><i>léir</i><par n="Tír__n_f"/></e>
    <e lm="cléireach"><par n="initial-c"/><i>léir</i><par n="ib/each__n_m"/></e>
    <e lm="cló"><par n="initial-c"/><i>ló</i><par n="pá__n_m"/></e>
    <e lm="cló-aghaidh"><par n="initial-c"/><i>ló-aghaidh</i><par n="rím__n_f"/></e>
    <e lm="clóbhualadh"><par n="initial-c"/><i>lóbhua</i><par n="bua/ladh__n_m"/></e>
    <e lm="clóca"><par n="initial-c"/><i>lóca</i><par n="ápa__n_m"/></e>
    <e lm="clódóir"><par n="initial-c"/><i>lódó</i><par n="almó/ir__n_m"/></e>
    <e lm="clódóireacht"><par n="initial-c"/><i>lódóireacht</i><par n="ócht__n_f"/></e>
    <e lm="clóiríd"><par n="initial-c"/><i>lóiríd</i><par n="ítim__n_f"/></e>
    <e lm="clóirín"><par n="initial-c"/><i>lóirín</i><par n="ápa__n_m"/></e>
    <e lm="clólann"><par n="initial-c"/><i>lóla</i><par n="la/nn__n_f"/></e>
    <e lm="clós"><par n="initial-c"/><i>ló</i><par n="gá/s__n_m"/></e>
    <e lm="clóscríobh"><par n="initial-c"/><i>lóscrío</i><par n="imscrío/bh__n_m"/></e>
    <e lm="clú"><par n="initial-c"/><i>lú</i><par n="rú__n_m"/></e>
    <e lm="clúdach"><par n="initial-c"/><i>lúda</i><par n="dú/ch__n_m"/></e>
    <e lm="cnag"><par n="initial-c"/><i>na</i><par n="ó/g__n_m"/></e>
    <e lm="cnagadh"><par n="initial-c"/><i>nag</i><par n="ob/adh__n_m"/></e>
    <e lm="cnaguirlisí"><par n="initial-c"/><i>naguirlisí</i><par n="uaire__n_f"/></e>
    <e lm="cnaipe"><par n="initial-c"/><i>naip</i><par n="rig/e__n_m"/></e>
    <e lm="cnap"><par n="initial-c"/><i>na</i><par n="cna/p__n_m"/></e>
    <e lm="cneas"><par n="initial-c"/><i>n</i><par n="cl/eas__n_m"/></e>
    <e lm="cneá"><par n="initial-c"/><i>neá</i><par n="ula__n_f"/></e>
    <e lm="cnoc"><par n="initial-c"/><i>no</i><par n="sa/c__n_m"/></e>
    <e lm="cnuasach"><par n="initial-c"/><i>nuasa</i><par n="dú/ch__n_m"/></e>
    <e lm="cnámh"><par n="initial-c"/><i>ná</i><par n="tá/mh__n_f"/></e>
    <e lm="cnámharlach"><par n="initial-c"/><i>námharla</i><par n="dú/ch__n_m"/></e>
    <e lm="cobhsaíocht"><par n="initial-c"/><i>obhsaíocht</i><par n="ócht__n_f"/></e>
    <e lm="cochall"><par n="initial-c"/><i>ocha</i><par n="to/ll__n_m"/></e>
    <e lm="codarsnacht"><par n="initial-c"/><i>odarsnacht</i><par n="ócht__n_f"/></e>
    <e lm="codladh"><par n="initial-c"/><i>odla</i><par n="codla/dh__n_m"/></e>
    <e lm="codán"><par n="initial-c"/><i>odá</i><par n="to/n__n_m"/></e>
    <e lm="cogadh"><par n="initial-c"/><i>oga</i><par n="Coga/dh__n_m"/></e>
    <e lm="cogaíocht"><par n="initial-c"/><i>ogaíocht</i><par n="ócht__n_f"/></e>
    <e lm="coibhneas"><par n="initial-c"/><i>oibhn</i><par n="cl/eas__n_m"/></e>
    <e lm="coicís"><par n="initial-c"/><i>oicís</i><par n="ítim__n_f"/></e>
    <e lm="coill"><par n="initial-c"/><i>oill</i><par n="gin__n_f"/></e>
    <e lm="coilíneach"><par n="initial-c"/><i>oilín</i><par n="ib/each__n_m"/></e>
    <e lm="coilíneachas"><par n="initial-c"/><i>oilíneacha</i><par n="ú/s__n_m"/></e>
    <e lm="coilíneacht"><par n="initial-c"/><i>oilíneacht</i><par n="eang__n_f"/></e>
    <e lm="coilíniú"><par n="initial-c"/><i>oilíni</i><par n="ídi/ú__n_m"/></e>
    <e lm="coimeád"><par n="initial-c"/><i>oimeád</i><par n="tóch__n_m"/></e>
    <e lm="coimeádach"><par n="initial-c"/><i>oimeáda</i><par n="dú/ch__n_m"/></e>
    <e lm="coimeádachas"><par n="initial-c"/><i>oimeádacha</i><par n="ú/s__n_m"/></e>
    <e lm="coimeádaí"><par n="initial-c"/><i>oimeáda</i><par n="n/í__n_m"/></e>
    <e lm="coimeádán"><par n="initial-c"/><i>oimeádá</i><par n="to/n__n_m"/></e>
    <e lm="coimhdeacht"><par n="initial-c"/><i>oimhdeacht</i><par n="ócht__n_f"/></e>
    <e lm="coimhlint"><par n="initial-c"/><i>oimhlint</i><par n="ítim__n_f"/></e>
    <e lm="coimhthíoch"><par n="initial-c"/><i>oimhthí</i><par n="Craí/och__n_m"/></e>
    <e lm="coimhthíos"><par n="initial-c"/><i>oimhthí</i><par n="tí/os__n_m"/></e>
    <e lm="coimirce"><par n="initial-c"/><i>oimirc</i><par n="air/e__n_f"/></e>
    <e lm="coimirceas"><par n="initial-c"/><i>oimirc</i><par n="éit/eas__n_m"/></e>
    <e lm="coimisiún"><par n="initial-c"/><i>oimisiú</i><par n="to/n__n_m"/></e>
    <e lm="coimpléasc"><par n="initial-c"/><i>oimplé</i><par n="é/asc__n_m"/></e>
    <e lm="coiméide"><par n="initial-c"/><i>oiméid</i><par n="air/e__n_f"/></e>
    <e lm="coinbhinsiún"><par n="initial-c"/><i>oinbhinsiú</i><par n="to/n__n_m"/></e>
    <e lm="coincheap"><par n="initial-c"/><i>oincheap</i><par n="dol__n_m"/></e>
    <e lm="coinne"><par n="initial-c"/><i>oinn</i><par n="air/e__n_f"/></e>
    <e lm="coinneal"><par n="initial-c"/><i>oinn</i><par n="geimh/eal__n_f"/></e>
    <e lm="coinnealbhá"><par n="initial-c"/><i>oinnealbhá</i><par n="rú__n_m"/></e>
    <e lm="coinneáil"><par n="initial-c"/><i>oinneá</i><par n="fá/il__n_f"/></e>
    <e lm="coinníoll"><par n="initial-c"/><i>oinní</i><par n="coinní/oll__n_m"/></e>
    <e lm="coinníollacha"><par n="initial-c"/><i>oinníollacha</i><par n="ba__n_m"/></e>
    <e lm="coinscríobh"><par n="initial-c"/><i>oinscrío</i><par n="imscrío/bh__n_m"/></e>
    <e lm="coinsias"><par n="initial-c"/><i>oinsias</i><par n="ab__n_m"/></e>
    <e lm="coinsíneacht"><par n="initial-c"/><i>oinsíneacht</i><par n="eang__n_f"/></e>
    <e lm="coinín"><par n="initial-c"/><i>oinín</i><par n="ápa__n_m"/></e>
    <e lm="coipeadh"><par n="initial-c"/><i>oip</i><par n="táir/eadh__n_m"/></e>
    <e lm="coir"><par n="initial-c"/><i>oir</i><par n="rím__n_f"/></e>
    <e lm="coirce"><par n="initial-c"/><i>oirc</i><par n="rig/e__n_m"/></e>
    <e lm="coire"><par n="initial-c"/><i>oir</i><par n="rig/e__n_m"/></e>
    <e lm="coiriúlacht"><par n="initial-c"/><i>oiriúlacht</i><par n="ócht__n_f"/></e>
    <e lm="coirnéal"><par n="initial-c"/><i>oirné</i><par n="idé/al__n_m"/></e>
    <e lm="coirpeach"><par n="initial-c"/><i>oirp</i><par n="ib/each__n_m"/></e>
    <e lm="coirt"><par n="initial-c"/><i>oirt</i><par n="sín__n_f"/></e>
    <e lm="coiscéim"><par n="initial-c"/><i>oiscéim</i><par n="rím__n_f"/></e>
    <e lm="coiste"><par n="initial-c"/><i>oist</i><par n="rig/e__n_m"/></e>
    <e lm="coiteann"><par n="initial-c"/><i>oit</i><par n="gr/eann__n_m"/></e>
    <e lm="col"><par n="initial-c"/><i>o</i><par n="co/l__n_m"/></e>
    <e lm="colainn"><par n="initial-c"/><i>olainn</i><par n="sín__n_f"/></e>
    <e lm="colaistéaról"><par n="initial-c"/><i>olaistéaró</i><par n="bá/l__n_m"/></e>
    <e lm="collaíocht"><par n="initial-c"/><i>ollaíocht</i><par n="ócht__n_f"/></e>
    <e lm="colscaradh"><par n="initial-c"/><i>olscar</i><par n="ob/adh__n_m"/></e>
    <e lm="coláiste"><par n="initial-c"/><i>oláist</i><par n="rig/e__n_m"/></e>
    <e lm="colún"><par n="initial-c"/><i>olú</i><par n="to/n__n_m"/></e>
    <e lm="colúnaí"><par n="initial-c"/><i>olúna</i><par n="n/í__n_m"/></e>
    <e lm="com"><par n="initial-c"/><i>o</i><par n="co/m__n_m"/></e>
    <e lm="comaitéir"><par n="initial-c"/><i>omaité</i><par n="úiné/ir__n_m"/></e>
    <e lm="comaoineach"><par n="initial-c"/><i>omaoineach</i><par n="comaoineach__n_f"/></e>
    <e lm="comha"><par n="initial-c"/><i>omha</i><par n="ola__n_f"/></e>
    <e lm="comhad"><par n="initial-c"/><i>omha</i><par n="ú/d__n_m"/></e>
    <e lm="comhair"><par n="initial-c"/><i>omhair</i><par n="Inse__n_f"/></e>
    <e lm="comhaireamh"><par n="initial-c"/><i>omhair</i><par n="tinr/eamh__n_m"/></e>
    <e lm="comhairle"><par n="initial-c"/><i>omhairl</i><par n="air/e__n_f"/></e>
    <e lm="comhairleoir"><par n="initial-c"/><i>omhairleo</i><par n="almó/ir__n_m"/></e>
    <e lm="comhalta"><par n="initial-c"/><i>omhalta</i><par n="ápa__n_m"/></e>
    <e lm="comhaontas"><par n="initial-c"/><i>omhaonta</i><par n="ú/s__n_m"/></e>
    <e lm="comhaontú"><par n="initial-c"/><i>omhaont</i><par n="ur/ú__n_m"/></e>
    <e lm="comhar"><par n="initial-c"/><i>omha</i><par n="ú/r__n_m"/></e>
    <e lm="comharba"><par n="initial-c"/><i>omharba</i><par n="ápa__n_m"/></e>
    <e lm="comharbas"><par n="initial-c"/><i>omharba</i><par n="ú/s__n_m"/></e>
    <e lm="comharchumann"><par n="initial-c"/><i>omharchuma</i><par n="ra/nn__n_m"/></e>
    <e lm="comhartha"><par n="initial-c"/><i>omhartha</i><par n="ápa__n_m"/></e>
    <e lm="comharthaíocht"><par n="initial-c"/><i>omharthaíocht</i><par n="ócht__n_f"/></e>
    <e lm="comhbheartas"><par n="initial-c"/><i>omhbhearta</i><par n="gá/s__n_m"/></e>
    <e lm="comhbhrú"><par n="initial-c"/><i>omhbhrú</i><par n="spré__n_m"/></e>
    <e lm="comhbhrúiteoir"><par n="initial-c"/><i>omhbhrúiteo</i><par n="almó/ir__n_m"/></e>
    <e lm="comhchaidreamh"><par n="initial-c"/><i>omhchaidr</i><par n="tinr/eamh__n_m"/></e>
    <e lm="comhchainteanna"><par n="initial-c"/><i>omhchainteanna</i><par n="annála__n_f"/></e>
    <e lm="comhcheangal"><par n="initial-c"/><i>omhcheanga</i><par n="bá/l__n_m"/></e>
    <e lm="comhcheilg"><par n="initial-c"/><i>omhche</i><par n="comhche/ilg__n_f"/></e>
    <e lm="comhcheol"><par n="initial-c"/><i>omhcheo</i><par n="ó/l__n_m"/></e>
    <e lm="comhchiallach"><par n="initial-c"/><i>omhchialla</i><par n="dú/ch__n_m"/></e>
    <e lm="comhchoirí"><par n="initial-c"/><i>omhchoir</i><par n="n/í__n_m"/></e>
    <e lm="comhdhlúthú"><par n="initial-c"/><i>omhdhlúth</i><par n="ór/ú__n_m"/></e>
    <e lm="comhdháil"><par n="initial-c"/><i>omhdhá</i><par n="aná/il__n_f"/></e>
    <e lm="comhdhéanamh"><par n="initial-c"/><i>omhdhéana</i><par n="ia/mh__n_m"/></e>
    <e lm="comhdhúil"><par n="initial-c"/><i>omhdhú</i><par n="dú/il__n_f"/></e>
    <e lm="comhfhocal"><par n="initial-c"/><i>omhfhoca</i><par n="bá/l__n_m"/></e>
    <e lm="comhghairdeas"><par n="initial-c"/><i>omhghaird</i><par n="imr/eas__n_m"/></e>
    <e lm="comhghleacaí"><par n="initial-c"/><i>omhghleaca</i><par n="n/í__n_m"/></e>
    <e lm="comhghuaillí"><par n="initial-c"/><i>omhghuaill</i><par n="n/í__n_m"/></e>
    <e lm="comhghuaillíocht"><par n="initial-c"/><i>omhghuaillíocht</i><par n="ócht__n_f"/></e>
    <e lm="comhghéilleadh"><par n="initial-c"/><i>omhghéill</i><par n="síl/eadh__n_m"/></e>
    <e lm="comhiompar"><par n="initial-c"/><i>omhiompa</i><par n="ú/r__n_m"/></e>
    <e lm="comhionannas"><par n="initial-c"/><i>omhionanna</i><par n="ú/s__n_m"/></e>
    <e lm="comhlachas"><par n="initial-c"/><i>omhlacha</i><par n="gá/s__n_m"/></e>
    <e lm="comhlacht"><par n="initial-c"/><i>omhlacht</i><par n="ab__n_m"/></e>
    <e lm="comhlathas"><par n="initial-c"/><i>omhlatha</i><par n="gá/s__n_m"/></e>
    <e lm="comhleá"><par n="initial-c"/><i>omhleá</i><par n="rú__n_m"/></e>
    <e lm="comhluadar"><par n="initial-c"/><i>omhluada</i><par n="ú/r__n_m"/></e>
    <e lm="comhlánú"><par n="initial-c"/><i>omhlán</i><par n="ór/ú__n_m"/></e>
    <e lm="comhlíonadh"><par n="initial-c"/><i>omhlíon</i><par n="las/adh__n_m"/></e>
    <e lm="comhoibriú"><par n="initial-c"/><i>omhoibri</i><par n="ídi/ú__n_m"/></e>
    <e lm="comhordú"><par n="initial-c"/><i>omhord</i><par n="ór/ú__n_m"/></e>
    <e lm="comhphobal"><par n="initial-c"/><i>omhphoba</i><par n="bá/l__n_m"/></e>
    <e lm="comhpháirtí"><par n="initial-c"/><i>omhpháirt</i><par n="n/í__n_m"/></e>
    <e lm="comhpháirtíocht"><par n="initial-c"/><i>omhpháirtíocht</i><par n="eang__n_f"/></e>
    <e lm="comhrac"><par n="initial-c"/><i>omhra</i><par n="sa/c__n_m"/></e>
    <e lm="comhriachtain"><par n="initial-c"/><i>omhriachta</i><par n="iomá/in__n_f"/></e>
    <e lm="comhrialtas"><par n="initial-c"/><i>omhrialta</i><par n="gá/s__n_m"/></e>
    <e lm="comhrá"><par n="initial-c"/><i>omhrá</i><par n="rá__n_m"/></e>
    <e lm="comhréir"><par n="initial-c"/><i>omhréir</i><par n="Tír__n_f"/></e>
    <e lm="comhréiteach"><par n="initial-c"/><i>omhréit</i><par n="eit/each__n_m"/></e>
    <e lm="comhscór"><par n="initial-c"/><i>omhscó</i><par n="ó/r__n_m"/></e>
    <e lm="comhshamhlú"><par n="initial-c"/><i>omhshamhl</i><par n="ór/ú__n_m"/></e>
    <e lm="comhshaol"><par n="initial-c"/><i>omhshao</i><par n="ó/l__n_m"/></e>
    <e lm="comhshuíomh"><par n="initial-c"/><i>omhshuí</i><par n="Claí/omh__n_m"/></e>
    <e lm="comhthionól"><par n="initial-c"/><i>omhthionó</i><par n="bá/l__n_m"/></e>
    <e lm="comhthoradh"><par n="initial-c"/><i>omhthora</i><par n="á/dh__n_m"/></e>
    <e lm="comhthuiscint"><par n="initial-c"/><i>omhthuisc</i><par n="léirthuisc/int__n_f"/></e>
    <e lm="comhtháthú"><par n="initial-c"/><i>omhtháth</i><par n="ór/ú__n_m"/></e>
    <e lm="comhthéacs"><par n="initial-c"/><i>omhthéacs</i><par n="sé__n_m"/></e>
    <e lm="comhábhar"><par n="initial-c"/><i>omhábha</i><par n="ó/r__n_m"/></e>
    <e lm="comhéadan"><par n="initial-c"/><i>omhéada</i><par n="to/n__n_m"/></e>
    <e lm="comparáid"><par n="initial-c"/><i>omparáid</i><par n="ítim__n_f"/></e>
    <e lm="complacht"><par n="initial-c"/><i>omplacht</i><par n="ab__n_m"/></e>
    <e lm="compánach"><par n="initial-c"/><i>ompána</i><par n="dú/ch__n_m"/></e>
    <e lm="compántas"><par n="initial-c"/><i>ompánta</i><par n="gá/s__n_m"/></e>
    <e lm="compás"><par n="initial-c"/><i>ompá</i><par n="gá/s__n_m"/></e>
    <e lm="comóradh"><par n="initial-c"/><i>omóra</i><par n="á/dh__n_m"/></e>
    <e lm="comórtas"><par n="initial-c"/><i>omórta</i><par n="gá/s__n_m"/></e>
    <e lm="conablach"><par n="initial-c"/><i>onabla</i><par n="dú/ch__n_m"/></e>
    <e lm="conair"><par n="initial-c"/><i>onair</i><par n="ítim__n_f"/></e>
    <e lm="conamar"><par n="initial-c"/><i>onama</i><par n="ú/r__n_m"/></e>
    <e lm="concas"><par n="initial-c"/><i>onca</i><par n="gá/s__n_m"/></e>
    <e lm="confadh"><par n="initial-c"/><i>onfa</i><par n="á/dh__n_m"/></e>
    <e lm="conradh"><par n="initial-c"/><i>on</i><par n="con/radh__n_m"/></e>
    <e lm="consal"><par n="initial-c"/><i>onsa</i><par n="bá/l__n_m"/></e>
    <e lm="consalacht"><par n="initial-c"/><i>onsalacht</i><par n="ócht__n_f"/></e>
    <e lm="consan"><par n="initial-c"/><i>onsa</i><par n="to/n__n_m"/></e>
    <e lm="conspóid"><par n="initial-c"/><i>onspóid</i><par n="ítim__n_f"/></e>
    <e lm="constaic"><par n="initial-c"/><i>onstaic</i><par n="ítim__n_f"/></e>
    <e lm="constábla"><par n="initial-c"/><i>onstábla</i><par n="ápa__n_m"/></e>
    <e lm="constáblacht"><par n="initial-c"/><i>onstáblacht</i><par n="ócht__n_f"/></e>
    <e lm="contae"><par n="initial-c"/><i>ontae</i><par n="sciar__n_m"/></e>
    <e lm="contúirt"><par n="initial-c"/><i>ontúirt</i><par n="ítim__n_f"/></e>
    <e lm="conách"><par n="initial-c"/><i>oná</i><par n="cia/ch__n_m"/></e>
    <e lm="copar"><par n="initial-c"/><i>opa</i><par n="ú/r__n_m"/></e>
    <e lm="cor"><par n="initial-c"/><i>o</i><par n="mó/r__n_m"/></e>
    <e lm="cora"><par n="initial-c"/><i>ora</i><par n="ola__n_f"/></e>
    <e lm="coraintín"><par n="initial-c"/><i>oraintín</i><par n="ápa__n_m"/></e>
    <e lm="coraíocht"><par n="initial-c"/><i>oraíocht</i><par n="ócht__n_f"/></e>
    <e lm="corc"><par n="initial-c"/><i>o</i><par n="to/rc__n_m"/></e>
    <e lm="corcra"><par n="initial-c"/><i>orcra</i><par n="rú__n_m"/></e>
    <e lm="corda"><par n="initial-c"/><i>orda</i><par n="ápa__n_m"/></e>
    <e lm="corn"><par n="initial-c"/><i>o</i><par n="ca/rn__n_m"/></e>
    <e lm="corp"><par n="initial-c"/><i>o</i><par n="co/rp__n_m"/></e>
    <e lm="corparáid"><par n="initial-c"/><i>orparáid</i><par n="ítim__n_f"/></e>
    <e lm="corpán"><par n="initial-c"/><i>orpá</i><par n="to/n__n_m"/></e>
    <e lm="corr"><par n="initial-c"/><i>o</i><par n="co/rr__n_f"/></e>
    <e lm="corrach"><par n="initial-c"/><i>orra</i><par n="dú/ch__n_m"/></e>
    <e lm="corradh"><par n="initial-c"/><i>orradh</i><par n="Eo__n"/></e>
    <e lm="corraí"><par n="initial-c"/><i>orra</i><par n="corra/í__n_m"/></e>
    <e lm="corraíl"><par n="initial-c"/><i>orraí</i><par n="tutaí/l__n_f"/></e>
    <e lm="corrdhuine"><par n="initial-c"/><i>orrdh</i><par n="d/uine__n_m"/></e>
    <e lm="corrán"><par n="initial-c"/><i>orrá</i><par n="to/n__n_m"/></e>
    <e lm="coróin"><par n="initial-c"/><i>oró</i><par n="cá/in__n_f"/></e>
    <e lm="corónú"><par n="initial-c"/><i>orón</i><par n="ór/ú__n_m"/></e>
    <e lm="cos"><par n="initial-c"/><i>o</i><par n="co/s__n_f"/></e>
    <e lm="cos-slua"><par n="initial-c"/><i>os-slua</i><par n="rá__n_m"/></e>
    <e lm="cosaint"><par n="initial-c"/><i>osa</i><par n="cosa/int__n_f"/></e>
    <e lm="cosantóir"><par n="initial-c"/><i>osantó</i><par n="almó/ir__n_m"/></e>
    <e lm="cosc"><par n="initial-c"/><i>o</i><par n="co/sc__n_m"/></e>
    <e lm="cosmeolaíocht"><par n="initial-c"/><i>osmeolaíocht</i><par n="ócht__n_f"/></e>
    <e lm="cosmhuintir"><par n="initial-c"/><i>osmhuintir</i><par n="sín__n_f"/></e>
    <e lm="costais"><par n="initial-c"/><i>ostais</i><par n="ba__n_m"/></e>
    <e lm="costas"><par n="initial-c"/><i>osta</i><par n="gá/s__n_m"/></e>
    <e lm="cosán"><par n="initial-c"/><i>osá</i><par n="to/n__n_m"/></e>
    <e lm="cosúlacht"><par n="initial-c"/><i>osúlacht</i><par n="eang__n_f"/></e>
    <e lm="cothabháil"><par n="initial-c"/><i>othabhá</i><par n="fá/il__n_f"/></e>
    <e lm="cothroime"><par n="initial-c"/><i>othroime</i><par n="lé__n_f"/></e>
    <e lm="cothrom"><par n="initial-c"/><i>othro</i><par n="Gú/m__n_m"/></e>
    <e lm="cothromaíocht"><par n="initial-c"/><i>othromaíocht</i><par n="ócht__n_f"/></e>
    <e lm="cothromóid"><par n="initial-c"/><i>othromóid</i><par n="ítim__n_f"/></e>
    <e lm="cothromú"><par n="initial-c"/><i>othrom</i><par n="ór/ú__n_m"/></e>
    <e lm="cothú"><par n="initial-c"/><i>oth</i><par n="ur/ú__n_m"/></e>
    <e lm="craiceann"><par n="initial-c"/><i>raic</i><par n="leic/eann__n_m"/></e>
    <e lm="crann"><par n="initial-c"/><i>ra</i><par n="ra/nn__n_m"/></e>
    <e lm="crannchur"><par n="initial-c"/><i>rannchu</i><par n="ó/r__n_m"/></e>
    <e lm="craobh"><par n="initial-c"/><i>rao</i><par n="crao/bh__n_f"/></e>
    <e lm="craobh-abhainn"><par n="initial-c"/><i>raobh-abhainn</i><par n="Inse__n_f"/></e>
    <e lm="craobhscaoileadh"><par n="initial-c"/><i>raobhscaoil</i><par n="síl/eadh__n_m"/></e>
    <e lm="craolachán"><par n="initial-c"/><i>raolachá</i><par n="Dú/n__n_m"/></e>
    <e lm="craoladh"><par n="initial-c"/><i>raol</i><par n="pós/adh__n_m"/></e>
    <e lm="craoltóir"><par n="initial-c"/><i>raoltó</i><par n="almó/ir__n_m"/></e>
    <e lm="crapadh"><par n="initial-c"/><i>rap</i><par n="ob/adh__n_m"/></e>
    <e lm="creach"><par n="initial-c"/><i>re</i><par n="be/ach__n_f"/></e>
    <e lm="creachadh"><par n="initial-c"/><i>reach</i><par n="las/adh__n_m"/></e>
    <e lm="creachadóireacht"><par n="initial-c"/><i>reachadóireacht</i><par n="ócht__n_f"/></e>
    <e lm="creat"><par n="initial-c"/><i>reat</i><par n="ab__n_m"/></e>
    <e lm="creathadh"><par n="initial-c"/><i>reatha</i><par n="á/dh__n_m"/></e>
    <e lm="creideamh"><par n="initial-c"/><i>reid</i><par n="éil/eamh__n_m"/></e>
    <e lm="creidiúint"><par n="initial-c"/><i>reidiú</i><par n="éasú/int__n_f"/></e>
    <e lm="creidmheas"><par n="initial-c"/><i>reidmheas</i><par n="am__n_m"/></e>
    <e lm="creimeadh"><par n="initial-c"/><i>reim</i><par n="táir/eadh__n_m"/></e>
    <e lm="creimire"><par n="initial-c"/><i>reimir</i><par n="rig/e__n_m"/></e>
    <e lm="criathrú"><par n="initial-c"/><i>riathr</i><par n="ór/ú__n_m"/></e>
    <e lm="crioptón"><par n="initial-c"/><i>rioptó</i><par n="Dú/n__n_m"/></e>
    <e lm="crios"><par n="initial-c"/><i>r</i><par n="l/ios__n_m"/></e>
    <e lm="crith"><par n="initial-c"/><i>r</i><par n="c/ith__n_m"/></e>
    <e lm="critic"><par n="initial-c"/><i>ritic</i><par n="ítim__n_f"/></e>
    <e lm="criticeoir"><par n="initial-c"/><i>riticeo</i><par n="almó/ir__n_m"/></e>
    <e lm="criú"><par n="initial-c"/><i>riú</i><par n="pá__n_m"/></e>
    <e lm="croch"><par n="initial-c"/><i>ro</i><par n="lu/ch__n_f"/></e>
    <e lm="crochadh"><par n="initial-c"/><i>roch</i><par n="las/adh__n_m"/></e>
    <e lm="croinic"><par n="initial-c"/><i>roinic</i><par n="ítim__n_f"/></e>
    <e lm="croitheadh"><par n="initial-c"/><i>roit</i><par n="cáit/headh__n_m"/></e>
    <e lm="cromadh"><par n="initial-c"/><i>rom</i><par n="ob/adh__n_m"/></e>
    <e lm="cromán"><par n="initial-c"/><i>romá</i><par n="to/n__n_m"/></e>
    <e lm="cros"><par n="initial-c"/><i>ro</i><par n="fra/s__n_f"/></e>
    <e lm="crosaire"><par n="initial-c"/><i>rosair</i><par n="rig/e__n_m"/></e>
    <e lm="crosbhóthar"><par n="initial-c"/><i>rosbhó</i><par n="bó/thar__n_m"/></e>
    <e lm="croí"><par n="initial-c"/><i>roí</i><par n="sí__n_m"/></e>
    <e lm="croíleacán"><par n="initial-c"/><i>roíleacá</i><par n="to/n__n_m"/></e>
    <e lm="croílár"><par n="initial-c"/><i>roílá</i><par n="ú/r__n_m"/></e>
    <e lm="cruach"><par n="initial-c"/><i>rua</i><par n="crua/ch__n_f"/></e>
    <e lm="cruachás"><par n="initial-c"/><i>ruachá</i><par n="sá/s__n_m"/></e>
    <e lm="cruatan"><par n="initial-c"/><i>ruata</i><par n="Dú/n__n_m"/></e>
    <e lm="cruicéad"><par n="initial-c"/><i>ruicé</i><par n="rímé/ad__n_m"/></e>
    <e lm="cruinne"><par n="initial-c"/><i>ruinn</i><par n="air/e__n_f"/></e>
    <e lm="cruinneagán"><par n="initial-c"/><i>ruinneagá</i><par n="to/n__n_m"/></e>
    <e lm="cruinneas"><par n="initial-c"/><i>ruinn</i><par n="imr/eas__n_m"/></e>
    <e lm="cruinneog"><par n="initial-c"/><i>ruinneo</i><par n="pó/g__n_f"/></e>
    <e lm="cruinnithe"><par n="initial-c"/><i>ruinnithe</i><par n="ba__n_m"/></e>
    <e lm="cruinniú"><par n="initial-c"/><i>ruinni</i><par n="trí/ú__n_m"/></e>
    <e lm="cruitchorda"><par n="initial-c"/><i>ruitchorda</i><par n="ápa__n_m"/></e>
    <e lm="cruithneacht"><par n="initial-c"/><i>ruithneacht</i><par n="ócht__n_f"/></e>
    <e lm="cruth"><par n="initial-c"/><i>ruth</i><par n="am__n_m"/></e>
    <e lm="cruthaitheoir"><par n="initial-c"/><i>ruthaitheo</i><par n="almó/ir__n_m"/></e>
    <e lm="cruthaíocht"><par n="initial-c"/><i>ruthaíocht</i><par n="ócht__n_f"/></e>
    <e lm="cruthú"><par n="initial-c"/><i>ruth</i><par n="ór/ú__n_m"/></e>
    <e lm="cruthúnas"><par n="initial-c"/><i>ruthúna</i><par n="gá/s__n_m"/></e>
    <e lm="cruálacht"><par n="initial-c"/><i>ruálacht</i><par n="ócht__n_f"/></e>
    <e lm="crá"><par n="initial-c"/><i>rá</i><par n="rú__n_m"/></e>
    <e lm="cráitéar"><par n="initial-c"/><i>ráité</i><par n="bé/ar__n_m"/></e>
    <e lm="cré"><par n="initial-c"/><i>ré</i><par n="ré__n_f"/></e>
    <e lm="cré-umha"><par n="initial-c"/><i>ré-umha</i><par n="rú__n_m"/></e>
    <e lm="créatúr"><par n="initial-c"/><i>réatú</i><par n="ó/r__n_m"/></e>
    <e lm="críoch"><par n="initial-c"/><i>rí</i><par n="crí/och__n_f"/></e>
    <e lm="críochantacht"><par n="initial-c"/><i>ríochantacht</i><par n="ócht__n_f"/></e>
    <e lm="críochdheighilt"><par n="initial-c"/><i>ríochdheighilt</i><par n="ítim__n_f"/></e>
    <e lm="críochfort"><par n="initial-c"/><i>ríochfo</i><par n="go/rt__n_m"/></e>
    <e lm="críochnú"><par n="initial-c"/><i>ríochn</i><par n="ór/ú__n_m"/></e>
    <e lm="cró"><par n="initial-c"/><i>ró</i><par n="rá__n_m"/></e>
    <e lm="crógacht"><par n="initial-c"/><i>rógacht</i><par n="ócht__n_f"/></e>
    <e lm="cróineolaíocht"><par n="initial-c"/><i>róineolaíocht</i><par n="ócht__n_f"/></e>
    <e lm="crú"><par n="initial-c"/><i>rú</i><par n="rá__n_m"/></e>
    <e lm="cuaille"><par n="initial-c"/><i>uaill</i><par n="rig/e__n_m"/></e>
    <e lm="cuairt"><par n="initial-c"/><i>uairt</i><par n="rím__n_f"/></e>
    <e lm="cuairteoir"><par n="initial-c"/><i>uairteo</i><par n="almó/ir__n_m"/></e>
    <e lm="cuairín"><par n="initial-c"/><i>uairín</i><par n="ápa__n_m"/></e>
    <e lm="cual"><par n="initial-c"/><i>ua</i><par n="bá/l__n_m"/></e>
    <e lm="cuan"><par n="initial-c"/><i>ua</i><par n="ró/n__n_m"/></e>
    <e lm="cuar"><par n="initial-c"/><i>ua</i><par n="ó/r__n_m"/></e>
    <e lm="cuarbhóthar"><par n="initial-c"/><i>uarbhó</i><par n="bó/thar__n_m"/></e>
    <e lm="cuarc"><par n="initial-c"/><i>ua</i><par n="to/rc__n_m"/></e>
    <e lm="cuardach"><par n="initial-c"/><i>uarda</i><par n="dú/ch__n_m"/></e>
    <e lm="cuasán"><par n="initial-c"/><i>uasá</i><par n="to/n__n_m"/></e>
    <e lm="cuid"><par n="initial-c"/><i></i><par n="c/uid__n_f"/></e>
    <e lm="cuideachta"><par n="initial-c"/><i>uideachta</i><par n="ola__n_f"/></e>
    <e lm="cuidiú"><par n="initial-c"/><i>uidi</i><par n="trí/ú__n_m"/></e>
    <e lm="cuileann"><par n="initial-c"/><i>uil</i><par n="díg/eann__n_m"/></e>
    <e lm="cuilithe"><par n="initial-c"/><i>uilith</i><par n="air/e__n_f"/></e>
    <e lm="cuimhin"><par n="initial-c"/><i>uimhin</i><par n="Eo__n"/></e>
    <e lm="cuimhne"><par n="initial-c"/><i>uimhn</i><par n="air/e__n_f"/></e>
    <e lm="cuimhneachán"><par n="initial-c"/><i>uimhneachá</i><par n="to/n__n_m"/></e>
    <e lm="cuimhneamh"><par n="initial-c"/><i>uimhn</i><par n="tinr/eamh__n_m"/></e>
    <e lm="cuimilt"><par n="initial-c"/><i>uimilt</i><par n="Tír__n_f"/></e>
    <e lm="cuimse"><par n="initial-c"/><i>uims</i><par n="air/e__n_f"/></e>
    <e lm="cuireadh"><par n="initial-c"/><i>uir</i><par n="sith/eadh__n_m"/></e>
    <e lm="cuirfiú"><par n="initial-c"/><i>uirfiú</i><par n="pá__n_m"/></e>
    <e lm="culaith"><par n="initial-c"/><i>ul</i><par n="cul/aith__n_f"/></e>
    <e lm="cultas"><par n="initial-c"/><i>ulta</i><par n="gá/s__n_m"/></e>
    <e lm="cultúr"><par n="initial-c"/><i>ultú</i><par n="ó/r__n_m"/></e>
    <e lm="cuma"><par n="initial-c"/><i>uma</i><par n="ola__n_f"/></e>
    <e lm="cumadh"><par n="initial-c"/><i>um</i><par n="ob/adh__n_m"/></e>
    <e lm="cumadóir"><par n="initial-c"/><i>umadó</i><par n="almó/ir__n_m"/></e>
    <e lm="cumadóireacht"><par n="initial-c"/><i>umadóireacht</i><par n="ócht__n_f"/></e>
    <e lm="cumann"><par n="initial-c"/><i>uma</i><par n="ra/nn__n_m"/></e>
    <e lm="cumannachas"><par n="initial-c"/><i>umannacha</i><par n="ú/s__n_m"/></e>
    <e lm="cumar"><par n="initial-c"/><i>uma</i><par n="ó/r__n_m"/></e>
    <e lm="cumarsáid"><par n="initial-c"/><i>umarsáid</i><par n="ítim__n_f"/></e>
    <e lm="cumas"><par n="initial-c"/><i>uma</i><par n="ú/s__n_m"/></e>
    <e lm="cumasc"><par n="initial-c"/><i>uma</i><par n="á/sc__n_m"/></e>
    <e lm="cumha"><par n="initial-c"/><i>umha</i><par n="rú__n_m"/></e>
    <e lm="cumhacht"><par n="initial-c"/><i>umhacht</i><par n="eang__n_f"/></e>
    <e lm="cumhdach"><par n="initial-c"/><i>umhda</i><par n="dú/ch__n_m"/></e>
    <e lm="cunta"><par n="initial-c"/><i>unta</i><par n="ápa__n_m"/></e>
    <e lm="cuntas"><par n="initial-c"/><i>unta</i><par n="gá/s__n_m"/></e>
    <e lm="cuntasóir"><par n="initial-c"/><i>untasó</i><par n="almó/ir__n_m"/></e>
    <e lm="cupán"><par n="initial-c"/><i>upá</i><par n="to/n__n_m"/></e>
    <e lm="cur"><par n="initial-c"/><i>u</i><par n="ú/r__n_m"/></e>
    <e lm="curach"><par n="initial-c"/><i>ura</i><par n="sáfa/ch__n_f"/></e>
    <e lm="curachóireacht"><par n="initial-c"/><i>urachóireacht</i><par n="ócht__n_f"/></e>
    <e lm="curaclam"><par n="initial-c"/><i>uracla</i><par n="to/m__n_m"/></e>
    <e lm="curadh"><par n="initial-c"/><i>ura</i><par n="cro/dh__n_m"/></e>
    <e lm="curadóireacht"><par n="initial-c"/><i>uradóireacht</i><par n="ócht__n_f"/></e>
    <e lm="curaí"><par n="initial-c"/><i>ura</i><par n="n/í__n_m"/></e>
    <e lm="curfá"><par n="initial-c"/><i>urfá</i><par n="pá__n_m"/></e>
    <e lm="curiarracht"><par n="initial-c"/><i>uriarracht</i><par n="eang__n_f"/></e>
    <e lm="cuspóir"><par n="initial-c"/><i>uspó</i><par n="almó/ir__n_m"/></e>
    <e lm="cábla"><par n="initial-c"/><i>ábla</i><par n="ápa__n_m"/></e>
    <e lm="cách"><par n="initial-c"/><i>á</i><par n="cá/ch__n_m"/></e>
    <e lm="cáil"><par n="initial-c"/><i>áil</i><par n="rím__n_f"/></e>
    <e lm="cáiliú"><par n="initial-c"/><i>áili</i><par n="ídi/ú__n_m"/></e>
    <e lm="cáilíocht"><par n="initial-c"/><i>áilíocht</i><par n="eang__n_f"/></e>
    <e lm="cáin"><par n="initial-c"/><i>á</i><par n="cá/in__n_f"/></e>
    <e lm="cáinaisnéis"><par n="initial-c"/><i>áinaisnéis</i><par n="ítim__n_f"/></e>
    <e lm="cáineadh"><par n="initial-c"/><i>áin</i><par n="síl/eadh__n_m"/></e>
    <e lm="cáipéis"><par n="initial-c"/><i>áipéis</i><par n="ítim__n_f"/></e>
    <e lm="cáis"><par n="initial-c"/><i>áis</i><par n="rím__n_f"/></e>
    <e lm="cáithnín"><par n="initial-c"/><i>áithnín</i><par n="ápa__n_m"/></e>
    <e lm="cál"><par n="initial-c"/><i>á</i><par n="bá/l__n_m"/></e>
    <e lm="cár"><par n="initial-c"/><i>á</i><par n="ú/r__n_m"/></e>
    <e lm="cárta"><par n="initial-c"/><i>árta</i><par n="ápa__n_m"/></e>
    <e lm="cás"><par n="initial-c"/><i>á</i><par n="sá/s__n_m"/></e>
    <e lm="cé"><par n="initial-c"/><i>é</i><par n="ré__n_f"/></e>
    <e lm="céad"><par n="initial-c"/><i>é</i><par n="cé/ad__n_m"/></e>
    <e lm="céadfa"><par n="initial-c"/><i>éadfa</i><par n="ola__n_f"/></e>
    <e lm="céalacan"><par n="initial-c"/><i>éalaca</i><par n="to/n__n_m"/></e>
    <e lm="céanna"><par n="initial-c"/><i>éanna</i><par n="rú__n_m"/></e>
    <e lm="céasadh"><par n="initial-c"/><i>éas</i><par n="céas/adh__n_m"/></e>
    <e lm="céasla"><par n="initial-c"/><i>éasla</i><par n="ápa__n_m"/></e>
    <e lm="céaslóir"><par n="initial-c"/><i>éasló</i><par n="almó/ir__n_m"/></e>
    <e lm="céatadán"><par n="initial-c"/><i>éatadá</i><par n="to/n__n_m"/></e>
    <e lm="céile"><par n="initial-c"/><i>éil</i><par n="rig/e__n_m"/></e>
    <e lm="céilí"><par n="initial-c"/><i>éil</i><par n="n/í__n_m"/></e>
    <e lm="céim"><par n="initial-c"/><i>éim</i><par n="rím__n_f"/></e>
    <e lm="céimseata"><par n="initial-c"/><i>éimseata</i><par n="leaca__n_f"/></e>
    <e lm="céimíocht"><par n="initial-c"/><i>éimíocht</i><par n="ócht__n_f"/></e>
    <e lm="cíoch"><par n="initial-c"/><i>í</i><par n="cí/och__n_f"/></e>
    <e lm="cíor"><par n="initial-c"/><i>í</i><par n="cí/or__n_f"/></e>
    <e lm="cíos"><par n="initial-c"/><i>íos</i><par n="am__n_m"/></e>
    <e lm="círéib"><par n="initial-c"/><i>íréib</i><par n="sín__n_f"/></e>
    <e lm="císte"><par n="initial-c"/><i>íst</i><par n="rig/e__n_m"/></e>
    <e lm="cóbalt"><par n="initial-c"/><i>óba</i><par n="A/lt__n_m"/></e>
    <e lm="cócaireacht"><par n="initial-c"/><i>ócaireacht</i><par n="ócht__n_f"/></e>
    <e lm="cócaon"><par n="initial-c"/><i>ócao</i><par n="Dú/n__n_m"/></e>
    <e lm="cócó"><par n="initial-c"/><i>ócó</i><par n="rú__n_m"/></e>
    <e lm="cód"><par n="initial-c"/><i>ó</i><par n="ú/d__n_m"/></e>
    <e lm="códú"><par n="initial-c"/><i>ód</i><par n="ór/ú__n_m"/></e>
    <e lm="cóimheas"><par n="initial-c"/><i>óimheas</i><par n="dul__n_m"/></e>
    <e lm="cóimhiotal"><par n="initial-c"/><i>óimhiota</i><par n="bá/l__n_m"/></e>
    <e lm="cóimhéid"><par n="initial-c"/><i>óimhéid</i><par n="Tír__n_f"/></e>
    <e lm="cóiméad"><par n="initial-c"/><i>óimé</i><par n="firé/ad__n_m"/></e>
    <e lm="cóip"><par n="initial-c"/><i>óip</i><par n="rím__n_f"/></e>
    <e lm="cóipcheart"><par n="initial-c"/><i>óipch</i><par n="c/eart__n_m"/></e>
    <e lm="cóipeáil"><par n="initial-c"/><i>óipeá</i><par n="fá/il__n_f"/></e>
    <e lm="cóir"><par n="initial-c"/><i>ó</i><par n="có/ir__n_f"/></e>
    <e lm="cóireáil"><par n="initial-c"/><i>óireá</i><par n="aná/il__n_f"/></e>
    <e lm="cóiriú"><par n="initial-c"/><i>óiri</i><par n="ídi/ú__n_m"/></e>
    <e lm="cóiríocht"><par n="initial-c"/><i>óiríocht</i><par n="ócht__n_f"/></e>
    <e lm="cóisir"><par n="initial-c"/><i>óisir</i><par n="ítim__n_f"/></e>
    <e lm="cón"><par n="initial-c"/><i>ó</i><par n="to/n__n_m"/></e>
    <e lm="cónaidhm"><par n="initial-c"/><i>ónaidhm</i><par n="rím__n_f"/></e>
    <e lm="cónaitheoir"><par n="initial-c"/><i>ónaitheo</i><par n="almó/ir__n_m"/></e>
    <e lm="cónasc"><par n="initial-c"/><i>óna</i><par n="á/sc__n_m"/></e>
    <e lm="cónascadh"><par n="initial-c"/><i>ónasc</i><par n="ob/adh__n_m"/></e>
    <e lm="cónaí"><par n="initial-c"/><i>óna</i><par n="cóna/í__n_m"/></e>
    <e lm="cóngaracht"><par n="initial-c"/><i>óngaracht</i><par n="ócht__n_f"/></e>
    <e lm="cónra"><par n="initial-c"/><i>ónra</i><par n="ola__n_f"/></e>
    <e lm="cór"><par n="initial-c"/><i>ó</i><par n="ó/r__n_m"/></e>
    <e lm="córas"><par n="initial-c"/><i>óra</i><par n="gá/s__n_m"/></e>
    <e lm="cósta"><par n="initial-c"/><i>ósta</i><par n="ápa__n_m"/></e>
    <e lm="cóta"><par n="initial-c"/><i>óta</i><par n="ápa__n_m"/></e>
    <e lm="cú"><par n="initial-c"/><i></i><par n="c/ú__n_m"/></e>
    <e lm="cúig"><par n="initial-c"/><i>úig</i><par n="jíp__n_m"/></e>
    <e lm="cúige"><par n="initial-c"/><i>úig</i><par n="rig/e__n_m"/></e>
    <e lm="cúigeach"><par n="initial-c"/><i>úig</i><par n="ib/each__n_m"/></e>
    <e lm="cúigear"><par n="initial-c"/><i>úig</i><par n="f/ear__n_m"/></e>
    <e lm="cúigiú"><par n="initial-c"/><i>úigi</i><par n="trí/ú__n_m"/></e>
    <e lm="cúil"><par n="initial-c"/><i>ú</i><par n="cú/il__n_f"/></e>
    <e lm="cúilín"><par n="initial-c"/><i>úilín</i><par n="ápa__n_m"/></e>
    <e lm="cúinge"><par n="initial-c"/><i>úinge</i><par n="lé__n_f"/></e>
    <e lm="cúinne"><par n="initial-c"/><i>úinn</i><par n="rig/e__n_m"/></e>
    <e lm="cúirt"><par n="initial-c"/><i>úirt</i><par n="rím__n_f"/></e>
    <e lm="cúirteoir"><par n="initial-c"/><i>úirteo</i><par n="almó/ir__n_m"/></e>
    <e lm="cúirtéis"><par n="initial-c"/><i>úirtéis</i><par n="ítim__n_f"/></e>
    <e lm="cúis"><par n="initial-c"/><i>úis</i><par n="rím__n_f"/></e>
    <e lm="cúiseamh"><par n="initial-c"/><i>úis</i><par n="éil/eamh__n_m"/></e>
    <e lm="cúiteamh"><par n="initial-c"/><i>úit</i><par n="tinr/eamh__n_m"/></e>
    <e lm="cúl"><par n="initial-c"/><i>ú</i><par n="cú/l__n_m"/></e>
    <e lm="cúlbhinseoir"><par n="initial-c"/><i>úlbhinseo</i><par n="almó/ir__n_m"/></e>
    <e lm="cúlra"><par n="initial-c"/><i>úlra</i><par n="ápa__n_m"/></e>
    <e lm="cúltaca"><par n="initial-c"/><i>últaca</i><par n="ápa__n_m"/></e>
    <e lm="cúlú"><par n="initial-c"/><i>úl</i><par n="ur/ú__n_m"/></e>
    <e lm="cúnamh"><par n="initial-c"/><i>úna</i><par n="ia/mh__n_m"/></e>
    <e lm="cúnant"><par n="initial-c"/><i>úna</i><par n="pu/nt__n_m"/></e>
    <e lm="cúngú"><par n="initial-c"/><i>úng</i><par n="ur/ú__n_m"/></e>
    <e lm="cúntóir"><par n="initial-c"/><i>úntó</i><par n="almó/ir__n_m"/></e>
    <e lm="cúpla"><par n="initial-c"/><i>úpla</i><par n="ápa__n_m"/></e>
    <e lm="cúr"><par n="initial-c"/><i>ú</i><par n="ú/r__n_m"/></e>
    <e lm="cúram"><par n="initial-c"/><i>úra</i><par n="cúra/m__n_m"/></e>
    <e lm="cúrsa"><par n="initial-c"/><i>úrsa</i><par n="ápa__n_m"/></e>
    <e lm="cúrsaí"><par n="initial-c"/><i>úrsaí</i><par n="ba__n_m"/></e>
    <e lm="cúrsáil"><par n="initial-c"/><i>úrsá</i><par n="fá/il__n_f"/></e>
    <e lm="cúrsóir"><par n="initial-c"/><i>úrsó</i><par n="almó/ir__n_m"/></e>
    <e lm="dabht"><par n="initial-d"/><i>abht</i><par n="sé__n_m"/></e>
    <e lm="daichead"><par n="initial-d"/><i>aich</i><par n="taif/ead__n_m"/></e>
    <e lm="daichidí"><par n="initial-d"/><i>aichidí</i><par n="beola__n_m"/></e>
    <e lm="daingean"><par n="initial-d"/><i>aing</i><par n="mis/ean__n_m"/></e>
    <e lm="daingne"><par n="initial-d"/><i>aingne</i><par n="lé__n_f"/></e>
    <e lm="daingniú"><par n="initial-d"/><i>aingni</i><par n="trí/ú__n_m"/></e>
    <e lm="dainséar"><par n="initial-d"/><i>ainsé</i><par n="bé/ar__n_m"/></e>
    <e lm="dair"><par n="initial-d"/><i>a</i><par n="da/ir__n_f"/></e>
    <e lm="dall"><par n="initial-d"/><i>a</i><par n="to/ll__n_m"/></e>
    <e lm="dallamullóg"><par n="initial-d"/><i>allamullóg</i><par n="rú__n_m"/></e>
    <e lm="dalta"><par n="initial-d"/><i>alta</i><par n="ápa__n_m"/></e>
    <e lm="damba"><par n="initial-d"/><i>amba</i><par n="ápa__n_m"/></e>
    <e lm="damhna"><par n="initial-d"/><i>amhna</i><par n="ápa__n_m"/></e>
    <e lm="damhsa"><par n="initial-d"/><i>amhsa</i><par n="ápa__n_m"/></e>
    <e lm="damhsóir"><par n="initial-d"/><i>amhsó</i><par n="almó/ir__n_m"/></e>
    <e lm="damhán"><par n="initial-d"/><i>amhá</i><par n="to/n__n_m"/></e>
    <e lm="damnú"><par n="initial-d"/><i>amn</i><par n="ór/ú__n_m"/></e>
    <e lm="damáiste"><par n="initial-d"/><i>amáist</i><par n="rig/e__n_m"/></e>
    <e lm="danaid"><par n="initial-d"/><i>anaid</i><par n="Tír__n_f"/></e>
    <e lm="daoine"><par n="initial-d"/><i>aoine</i><par n="ba__n_m"/></e>
    <e lm="daoirse"><par n="initial-d"/><i>aoirse</i><par n="lé__n_f"/></e>
    <e lm="daonlathas"><par n="initial-d"/><i>aonlatha</i><par n="ú/s__n_m"/></e>
    <e lm="daonnacht"><par n="initial-d"/><i>aonnacht</i><par n="ócht__n_f"/></e>
    <e lm="daonnachtaí"><par n="initial-d"/><i>aonnachta</i><par n="n/í__n_m"/></e>
    <e lm="daonra"><par n="initial-d"/><i>aonra</i><par n="ápa__n_m"/></e>
    <e lm="daonáireamh"><par n="initial-d"/><i>aonáir</i><par n="éil/eamh__n_m"/></e>
    <e lm="daor"><par n="initial-d"/><i>ao</i><par n="ó/r__n_m"/></e>
    <e lm="daoradh"><par n="initial-d"/><i>aor</i><par n="daor/adh__n_m"/></e>
    <e lm="daoraí"><par n="initial-d"/><i>aoraí</i><par n="Eo__n"/></e>
    <e lm="daoránach"><par n="initial-d"/><i>aorána</i><par n="dú/ch__n_m"/></e>
    <e lm="daoscarshlua"><par n="initial-d"/><i>aoscarshlua</i><par n="rá__n_m"/></e>
    <e lm="dath"><par n="initial-d"/><i>ath</i><par n="am__n_m"/></e>
    <e lm="dathú"><par n="initial-d"/><i>ath</i><par n="ór/ú__n_m"/></e>
    <e lm="dea-chlú"><par n="initial-d"/><i>ea-chlú</i><par n="rú__n_m"/></e>
    <e lm="dea-mhéin"><par n="initial-d"/><i>ea-mhéin</i><par n="Tír__n_f"/></e>
    <e lm="dea-shampla"><par n="initial-d"/><i>ea-shampla</i><par n="ápa__n_m"/></e>
    <e lm="deacair"><par n="initial-d"/><i>eac</i><par n="deac/air__n_f"/></e>
    <e lm="deachtóir"><par n="initial-d"/><i>eachtó</i><par n="almó/ir__n_m"/></e>
    <e lm="deachtóireacht"><par n="initial-d"/><i>eachtóireacht</i><par n="ócht__n_f"/></e>
    <e lm="deachú"><par n="initial-d"/><i>eachú</i><par n="garma__n_f"/></e>
    <e lm="deachúil"><par n="initial-d"/><i>eachú</i><par n="aná/il__n_f"/></e>
    <e lm="deacracht"><par n="initial-d"/><i>eacracht</i><par n="eang__n_f"/></e>
    <e lm="dealbh"><par n="initial-d"/><i>e</i><par n="de/albh__n_f"/></e>
    <e lm="dealbhóir"><par n="initial-d"/><i>ealbhó</i><par n="almó/ir__n_m"/></e>
    <e lm="dealbhóireacht"><par n="initial-d"/><i>ealbhóireacht</i><par n="ócht__n_f"/></e>
    <e lm="dealramh"><par n="initial-d"/><i>ealra</i><par n="ia/mh__n_m"/></e>
    <e lm="dealú"><par n="initial-d"/><i>eal</i><par n="ur/ú__n_m"/></e>
    <e lm="deannach"><par n="initial-d"/><i>eanna</i><par n="cia/ch__n_m"/></e>
    <e lm="deara"><par n="initial-d"/><i>eara</i><par n="Eo__n"/></e>
    <e lm="dearadh"><par n="initial-d"/><i>eara</i><par n="Coga/dh__n_m"/></e>
    <e lm="dearbhú"><par n="initial-d"/><i>earbh</i><par n="ur/ú__n_m"/></e>
    <e lm="dearcadh"><par n="initial-d"/><i>earca</i><par n="á/dh__n_m"/></e>
    <e lm="dearg"><par n="initial-d"/><i>e</i><par n="de/arg__n_m"/></e>
    <e lm="deargaistriú"><par n="initial-d"/><i>eargaistri</i><par n="ídi/ú__n_m"/></e>
    <e lm="dearmad"><par n="initial-d"/><i>earma</i><par n="ú/d__n_m"/></e>
    <e lm="deartháir"><par n="initial-d"/><i>earthá</i><par n="dearthá/ir__n_m"/></e>
    <e lm="dearthóir"><par n="initial-d"/><i>earthó</i><par n="almó/ir__n_m"/></e>
    <e lm="deas"><par n="initial-d"/><i>eas</i><par n="Eo__n"/></e>
    <e lm="deasghnáth"><par n="initial-d"/><i>easghnáth</i><par n="dol__n_m"/></e>
    <e lm="deatach"><par n="initial-d"/><i>eata</i><par n="cia/ch__n_m"/></e>
    <e lm="deatú"><par n="initial-d"/><i>eat</i><par n="ór/ú__n_m"/></e>
    <e lm="deic"><par n="initial-d"/><i>eic</i><par n="rím__n_f"/></e>
    <e lm="deich"><par n="initial-d"/><i>eich</i><par n="jíp__n_m"/></e>
    <e lm="deichiú"><par n="initial-d"/><i>eichi</i><par n="trí/ú__n_m"/></e>
    <e lm="deichniúr"><par n="initial-d"/><i>eichniú</i><par n="ó/r__n_m"/></e>
    <e lm="deifir"><par n="initial-d"/><i>eif</i><par n="deif/ir__n_f"/></e>
    <e lm="deifriú"><par n="initial-d"/><i>eifri</i><par n="ídi/ú__n_m"/></e>
    <e lm="deighilt"><par n="initial-d"/><i>eighilt</i><par n="ítim__n_f"/></e>
    <e lm="deilbh"><par n="initial-d"/><i>eilbh</i><par n="sín__n_f"/></e>
    <e lm="deilf"><par n="initial-d"/><i>eilf</i><par n="rím__n_f"/></e>
    <e lm="deimhin"><par n="initial-d"/><i>eimhin</i><par n="Eo__n"/></e>
    <e lm="deimhniú"><par n="initial-d"/><i>eimhni</i><par n="trí/ú__n_m"/></e>
    <e lm="deireadh"><par n="initial-d"/><i>eir</i><par n="sith/eadh__n_m"/></e>
    <e lm="deireanas"><par n="initial-d"/><i>eireana</i><par n="ú/s__n_m"/></e>
    <e lm="deireanaí"><par n="initial-d"/><i>eireanaí</i><par n="lé__n_f"/></e>
    <e lm="deirfiúr"><par n="initial-d"/><i>eirf</i><par n="deirf/iúr__n_f"/></e>
    <e lm="deirge"><par n="initial-d"/><i>eirge</i><par n="lé__n_f"/></e>
    <e lm="deis"><par n="initial-d"/><i>eis</i><par n="rím__n_f"/></e>
    <e lm="deisceabal"><par n="initial-d"/><i>eisceaba</i><par n="bá/l__n_m"/></e>
    <e lm="deisceart"><par n="initial-d"/><i>eisc</i><par n="n/eart__n_m"/></e>
    <e lm="deisceartach"><par n="initial-d"/><i>eiscearta</i><par n="dú/ch__n_m"/></e>
    <e lm="deiseal"><par n="initial-d"/><i>eis</i><par n="g/eal__n_m"/></e>
    <e lm="deisiú"><par n="initial-d"/><i>eisi</i><par n="ídi/ú__n_m"/></e>
    <e lm="deismireán"><par n="initial-d"/><i>eismireá</i><par n="to/n__n_m"/></e>
    <e lm="deoch"><par n="initial-d"/><i></i><par n="d/eoch__n_f"/></e>
    <e lm="deoir"><par n="initial-d"/><i>eo</i><par n="deo/ir__n_f"/></e>
    <e lm="deoise"><par n="initial-d"/><i>eois</i><par n="air/e__n_f"/></e>
    <e lm="deontas"><par n="initial-d"/><i>eonta</i><par n="gá/s__n_m"/></e>
    <e lm="deoraí"><par n="initial-d"/><i>eora</i><par n="n/í__n_m"/></e>
    <e lm="deoraíocht"><par n="initial-d"/><i>eoraíocht</i><par n="ócht__n_f"/></e>
    <e lm="dia"><par n="initial-d"/><i>ia</i><par n="bá__n_m"/></e>
    <e lm="diabhal"><par n="initial-d"/><i>iabha</i><par n="bá/l__n_m"/></e>
    <e lm="diagacht"><par n="initial-d"/><i>iagacht</i><par n="ócht__n_f"/></e>
    <e lm="diagaire"><par n="initial-d"/><i>iagair</i><par n="rig/e__n_m"/></e>
    <e lm="diagnóis"><par n="initial-d"/><i>iagnóis</i><par n="ítim__n_f"/></e>
    <e lm="diagram"><par n="initial-d"/><i>iagra</i><par n="to/m__n_m"/></e>
    <e lm="diaibéiteas"><par n="initial-d"/><i>iaibéit</i><par n="imr/eas__n_m"/></e>
    <e lm="diaidh"><par n="initial-d"/><i>iaidh</i><par n="Eo__n"/></e>
    <e lm="dialachtaic"><par n="initial-d"/><i>ialachtaic</i><par n="Tír__n_f"/></e>
    <e lm="dialann"><par n="initial-d"/><i>iala</i><par n="la/nn__n_f"/></e>
    <e lm="diallas"><par n="initial-d"/><i>ialla</i><par n="gá/s__n_m"/></e>
    <e lm="diamhair"><par n="initial-d"/><i>iamh</i><par n="diamh/air__n_f"/></e>
    <e lm="diansmacht"><par n="initial-d"/><i>iansmacht</i><par n="dul__n_m"/></e>
    <e lm="diaspóra"><par n="initial-d"/><i>iaspóra</i><par n="rú__n_m"/></e>
    <e lm="difear"><par n="initial-d"/><i>if</i><par n="F/ear__n_m"/></e>
    <e lm="difreáil"><par n="initial-d"/><i>ifreá</i><par n="fá/il__n_f"/></e>
    <e lm="difreálach"><par n="initial-d"/><i>ifreála</i><par n="dú/ch__n_m"/></e>
    <e lm="difríocht"><par n="initial-d"/><i>ifríocht</i><par n="eang__n_f"/></e>
    <e lm="diftéire"><par n="initial-d"/><i>iftéire</i><par n="lé__n_f"/></e>
    <e lm="dineamó"><par n="initial-d"/><i>ineamó</i><par n="pá__n_m"/></e>
    <e lm="ding"><par n="initial-d"/><i>ing</i><par n="sín__n_f"/></e>
    <e lm="dinimic"><par n="initial-d"/><i>inimic</i><par n="Tír__n_f"/></e>
    <e lm="dinimít"><par n="initial-d"/><i>inimít</i><par n="Tír__n_f"/></e>
    <e lm="dinnireacht"><par n="initial-d"/><i>innireacht</i><par n="ócht__n_f"/></e>
    <e lm="dinnéar"><par n="initial-d"/><i>inné</i><par n="bé/ar__n_m"/></e>
    <e lm="dintiúr"><par n="initial-d"/><i>intiú</i><par n="ó/r__n_m"/></e>
    <e lm="diongbháilteacht"><par n="initial-d"/><i>iongbháilteacht</i><par n="ócht__n_f"/></e>
    <e lm="dioplóma"><par n="initial-d"/><i>ioplóma</i><par n="ápa__n_m"/></e>
    <e lm="diosca"><par n="initial-d"/><i>iosca</i><par n="ápa__n_m"/></e>
    <e lm="dioscó"><par n="initial-d"/><i>ioscó</i><par n="pá__n_m"/></e>
    <e lm="disciplín"><par n="initial-d"/><i>isciplín</i><par n="ápa__n_m"/></e>
    <e lm="diúc"><par n="initial-d"/><i>iú</i><par n="sa/c__n_m"/></e>
    <e lm="diúcacht"><par n="initial-d"/><i>iúcacht</i><par n="eang__n_f"/></e>
    <e lm="diúltú"><par n="initial-d"/><i>iúlt</i><par n="ór/ú__n_m"/></e>
    <e lm="diúracán"><par n="initial-d"/><i>iúracá</i><par n="to/n__n_m"/></e>
    <e lm="dlaíóg"><par n="initial-d"/><i>laíó</i><par n="pó/g__n_f"/></e>
    <e lm="dleacht"><par n="initial-d"/><i>leacht</i><par n="mám__n_f"/></e>
    <e lm="dlisteanacht"><par n="initial-d"/><i>listeanacht</i><par n="ócht__n_f"/></e>
    <e lm="dliteanas"><par n="initial-d"/><i>liteana</i><par n="gá/s__n_m"/></e>
    <e lm="dlí"><par n="initial-d"/><i>lí</i><par n="sí__n_m"/></e>
    <e lm="dlínse"><par n="initial-d"/><i>líns</i><par n="air/e__n_f"/></e>
    <e lm="dlíodóir"><par n="initial-d"/><i>líodó</i><par n="almó/ir__n_m"/></e>
    <e lm="dlúithe"><par n="initial-d"/><i>lúithe</i><par n="lé__n_f"/></e>
    <e lm="dlús"><par n="initial-d"/><i>lú</i><par n="ú/s__n_m"/></e>
    <e lm="dlúth"><par n="initial-d"/><i>lú</i><par n="lá/th__n_m"/></e>
    <e lm="dlúthbhaint"><par n="initial-d"/><i>lúthbhaint</i><par n="Tír__n_f"/></e>
    <e lm="dlúthchaidreamh"><par n="initial-d"/><i>lúthchaidr</i><par n="tinr/eamh__n_m"/></e>
    <e lm="dlúthcheangal"><par n="initial-d"/><i>lúthcheanga</i><par n="bá/l__n_m"/></e>
    <e lm="dlúthchuid"><par n="initial-d"/><i>lúthch</i><par n="gannch/uid__n_f"/></e>
    <e lm="dlúthdhiosca"><par n="initial-d"/><i>lúthdhiosca</i><par n="ápa__n_m"/></e>
    <e lm="dlúthpháirtíocht"><par n="initial-d"/><i>lúthpháirtíocht</i><par n="ócht__n_f"/></e>
    <e lm="dochar"><par n="initial-d"/><i>ocha</i><par n="ú/r__n_m"/></e>
    <e lm="dochtúir"><par n="initial-d"/><i>ochtú</i><par n="almó/ir__n_m"/></e>
    <e lm="dochtúireacht"><par n="initial-d"/><i>ochtúireacht</i><par n="eang__n_f"/></e>
    <e lm="dogma"><par n="initial-d"/><i>ogma</i><par n="ápa__n_m"/></e>
    <e lm="doicheall"><par n="initial-d"/><i>oich</i><par n="f/eall__n_m"/></e>
    <e lm="doiciméad"><par n="initial-d"/><i>oicimé</i><par n="firé/ad__n_m"/></e>
    <e lm="doiciméadú"><par n="initial-d"/><i>oiciméad</i><par n="ór/ú__n_m"/></e>
    <e lm="doiléire"><par n="initial-d"/><i>oiléire</i><par n="lé__n_f"/></e>
    <e lm="doimhneacht"><par n="initial-d"/><i>oimhneacht</i><par n="ócht__n_f"/></e>
    <e lm="doineann"><par n="initial-d"/><i>oin</i><par n="soin/eann__n_f"/></e>
    <e lm="doirte"><par n="initial-d"/><i>oirte</i><par n="Eo__n"/></e>
    <e lm="doirteadh"><par n="initial-d"/><i>oirte</i><par n="geite/adh__n_m"/></e>
    <e lm="dollar"><par n="initial-d"/><i>olla</i><par n="ó/r__n_m"/></e>
    <e lm="domhan"><par n="initial-d"/><i>omha</i><par n="to/n__n_m"/></e>
    <e lm="domhandú"><par n="initial-d"/><i>omhand</i><par n="ór/ú__n_m"/></e>
    <e lm="domhanfhad"><par n="initial-d"/><i>omhanfha</i><par n="do/d__n_m"/></e>
    <e lm="domhanleithead"><par n="initial-d"/><i>omhanleith</i><par n="bunairg/ead__n_m"/></e>
    <e lm="donas"><par n="initial-d"/><i>ona</i><par n="ú/s__n_m"/></e>
    <e lm="doras"><par n="initial-d"/><i>o</i><par n="do/ras__n_m"/></e>
    <e lm="dorchadas"><par n="initial-d"/><i>orchada</i><par n="ú/s__n_m"/></e>
    <e lm="dord"><par n="initial-d"/><i>o</i><par n="o/rd__n_m"/></e>
    <e lm="dordghiotár"><par n="initial-d"/><i>ordghiotá</i><par n="ó/r__n_m"/></e>
    <e lm="dordveidhil"><par n="initial-d"/><i>ordveidhil</i><par n="Inse__n_f"/></e>
    <e lm="dorn"><par n="initial-d"/><i>o</i><par n="do/rn__n_m"/></e>
    <e lm="dornálaí"><par n="initial-d"/><i>ornála</i><par n="n/í__n_m"/></e>
    <e lm="dornálaíocht"><par n="initial-d"/><i>ornálaíocht</i><par n="ócht__n_f"/></e>
    <e lm="dornán"><par n="initial-d"/><i>orná</i><par n="to/n__n_m"/></e>
    <e lm="dorád"><par n="initial-d"/><i>orá</i><par n="ú/d__n_m"/></e>
    <e lm="dorú"><par n="initial-d"/><i>or</i><par n="ur/ú__n_m"/></e>
    <e lm="dos"><par n="initial-d"/><i>o</i><par n="sá/s__n_m"/></e>
    <e lm="dosaen"><par n="initial-d"/><i>osaen</i><par n="dosaen__n_m"/></e>
    <e lm="drabhlás"><par n="initial-d"/><i>rabhlá</i><par n="ú/s__n_m"/></e>
    <e lm="draenáil"><par n="initial-d"/><i>raená</i><par n="fá/il__n_f"/></e>
    <e lm="drandal"><par n="initial-d"/><i>randa</i><par n="bá/l__n_m"/></e>
    <e lm="drannadh"><par n="initial-d"/><i>ranna</i><par n="á/dh__n_m"/></e>
    <e lm="draoi"><par n="initial-d"/><i>raoi</i><par n="sí__n_m"/></e>
    <e lm="draíocht"><par n="initial-d"/><i>raíocht</i><par n="draíocht__n_f"/></e>
    <e lm="draíodóir"><par n="initial-d"/><i>raíodó</i><par n="almó/ir__n_m"/></e>
    <e lm="draíodóireacht"><par n="initial-d"/><i>raíodóireacht</i><par n="ócht__n_f"/></e>
    <e lm="dreach"><par n="initial-d"/><i>reach</i><par n="dol__n_m"/></e>
    <e lm="dreall"><par n="initial-d"/><i>reall</i><par n="Eo__n"/></e>
    <e lm="dream"><par n="initial-d"/><i>ream</i><par n="am__n_m"/></e>
    <e lm="dreancaid"><par n="initial-d"/><i>reancaid</i><par n="ítim__n_f"/></e>
    <e lm="dreas"><par n="initial-d"/><i>reas</i><par n="dol__n_m"/></e>
    <e lm="dreigít"><par n="initial-d"/><i>reigít</i><par n="ítim__n_f"/></e>
    <e lm="dreoilín"><par n="initial-d"/><i>reoilín</i><par n="ápa__n_m"/></e>
    <e lm="driogadh"><par n="initial-d"/><i>riog</i><par n="ob/adh__n_m"/></e>
    <e lm="drioglann"><par n="initial-d"/><i>riogla</i><par n="la/nn__n_f"/></e>
    <e lm="drioll"><par n="initial-d"/><i>rioll</i><par n="Eo__n"/></e>
    <e lm="droch-chlú"><par n="initial-d"/><i>roch-chlú</i><par n="rú__n_m"/></e>
    <e lm="drochaimsir"><par n="initial-d"/><i>rochaimsir</i><par n="Tír__n_f"/></e>
    <e lm="drochamhras"><par n="initial-d"/><i>rochamhra</i><par n="ú/s__n_m"/></e>
    <e lm="drochbhail"><par n="initial-d"/><i>rochbhail</i><par n="Tír__n_f"/></e>
    <e lm="drochbholadh"><par n="initial-d"/><i>rochbhola</i><par n="á/dh__n_m"/></e>
    <e lm="drochdhuine"><par n="initial-d"/><i>rochdh</i><par n="fodh/uine__n_m"/></e>
    <e lm="drochghníomh"><par n="initial-d"/><i>rochghní</i><par n="Claí/omh__n_m"/></e>
    <e lm="drochmheas"><par n="initial-d"/><i>rochmheas</i><par n="dul__n_m"/></e>
    <e lm="drochnós"><par n="initial-d"/><i>rochnó</i><par n="sá/s__n_m"/></e>
    <e lm="drochrud"><par n="initial-d"/><i>rochrud</i><par n="ab__n_m"/></e>
    <e lm="drochscéala"><par n="initial-d"/><i>rochscéala</i><par n="rú__n_m"/></e>
    <e lm="drochshaol"><par n="initial-d"/><i>rochshao</i><par n="ó/l__n_m"/></e>
    <e lm="drochshláinte"><par n="initial-d"/><i>rochshláinte</i><par n="lé__n_f"/></e>
    <e lm="drochthionchar"><par n="initial-d"/><i>rochthioncha</i><par n="ó/r__n_m"/></e>
    <e lm="drochuair"><par n="initial-d"/><i>rochuair</i><par n="Tír__n_f"/></e>
    <e lm="drochíde"><par n="initial-d"/><i>rochíde</i><par n="lé__n_f"/></e>
    <e lm="drogall"><par n="initial-d"/><i>roga</i><par n="Po/ll__n_m"/></e>
    <e lm="droichead"><par n="initial-d"/><i>roich</i><par n="taif/ead__n_m"/></e>
    <e lm="droim"><par n="initial-d"/><i>ro</i><par n="bro/im__n_m"/></e>
    <e lm="dromchla"><par n="initial-d"/><i>romchla</i><par n="ápa__n_m"/></e>
    <e lm="dromlach"><par n="initial-d"/><i>romla</i><par n="dú/ch__n_m"/></e>
    <e lm="dronairde"><par n="initial-d"/><i>ronairde</i><par n="lé__n_f"/></e>
    <e lm="drong"><par n="initial-d"/><i>ro</i><par n="ma/ng__n_f"/></e>
    <e lm="drongadóir"><par n="initial-d"/><i>rongadó</i><par n="almó/ir__n_m"/></e>
    <e lm="dronuilleog"><par n="initial-d"/><i>ronuilleo</i><par n="pó/g__n_f"/></e>
    <e lm="druga"><par n="initial-d"/><i>ruga</i><par n="ápa__n_m"/></e>
    <e lm="druidim"><par n="initial-d"/><i>ruidim</i><par n="Tír__n_f"/></e>
    <e lm="druma"><par n="initial-d"/><i>ruma</i><par n="ápa__n_m"/></e>
    <e lm="drumadóir"><par n="initial-d"/><i>rumadó</i><par n="almó/ir__n_m"/></e>
    <e lm="drumadóireacht"><par n="initial-d"/><i>rumadóireacht</i><par n="ócht__n_f"/></e>
    <e lm="druncaeir"><par n="initial-d"/><i>runcae</i><par n="almó/ir__n_m"/></e>
    <e lm="druncaeireacht"><par n="initial-d"/><i>runcaeireacht</i><par n="ócht__n_f"/></e>
    <e lm="dráma"><par n="initial-d"/><i>ráma</i><par n="ápa__n_m"/></e>
    <e lm="drámadóir"><par n="initial-d"/><i>rámadó</i><par n="almó/ir__n_m"/></e>
    <e lm="drámaíocht"><par n="initial-d"/><i>rámaíocht</i><par n="ócht__n_f"/></e>
    <e lm="dréacht"><par n="initial-d"/><i>réacht</i><par n="ab__n_m"/></e>
    <e lm="dréim"><par n="initial-d"/><i>réim</i><par n="rím__n_f"/></e>
    <e lm="dréimire"><par n="initial-d"/><i>réimir</i><par n="rig/e__n_m"/></e>
    <e lm="dríodar"><par n="initial-d"/><i>ríoda</i><par n="ú/r__n_m"/></e>
    <e lm="dua"><par n="initial-d"/><i>ua</i><par n="rú__n_m"/></e>
    <e lm="duais"><par n="initial-d"/><i>uais</i><par n="rím__n_f"/></e>
    <e lm="dual"><par n="initial-d"/><i>ua</i><par n="bá/l__n_m"/></e>
    <e lm="dualgas"><par n="initial-d"/><i>ualga</i><par n="gá/s__n_m"/></e>
    <e lm="dubh"><par n="initial-d"/><i>u</i><par n="du/bh__n_m"/></e>
    <e lm="dufair"><par n="initial-d"/><i>ufair</i><par n="ítim__n_f"/></e>
    <e lm="duga"><par n="initial-d"/><i>uga</i><par n="ápa__n_m"/></e>
    <e lm="duibhe"><par n="initial-d"/><i>uibhe</i><par n="lé__n_f"/></e>
    <e lm="duilleog"><par n="initial-d"/><i>uilleo</i><par n="pó/g__n_f"/></e>
    <e lm="duine"><par n="initial-d"/><i></i><par n="d/uine__n_m"/></e>
    <e lm="dul"><par n="initial-d"/><i>ul</i><par n="dul__n_m"/></e>
    <e lm="dumhcha"><par n="initial-d"/><i>umhcha</i><par n="uaire__n_f"/></e>
    <e lm="dusta"><par n="initial-d"/><i>usta</i><par n="rú__n_m"/></e>
    <e lm="duáilce"><par n="initial-d"/><i>uáilc</i><par n="air/e__n_f"/></e>
    <e lm="dáil"><par n="initial-d"/><i>á</i><par n="dá/il__n_f"/></e>
    <e lm="dáilcheantar"><par n="initial-d"/><i>áilcheanta</i><par n="ó/r__n_m"/></e>
    <e lm="dáileadh"><par n="initial-d"/><i>áil</i><par n="rois/eadh__n_m"/></e>
    <e lm="dáimh"><par n="initial-d"/><i>áimh</i><par n="Tír__n_f"/></e>
    <e lm="dáiríre"><par n="initial-d"/><i>áiríre</i><par n="rú__n_m"/></e>
    <e lm="dáiríreacht"><par n="initial-d"/><i>áiríreacht</i><par n="ócht__n_f"/></e>
    <e lm="dála"><par n="initial-d"/><i>ála</i><par n="Inse__n_f"/></e>
    <e lm="dálaí"><par n="initial-d"/><i>álaí</i><par n="uaire__n_f"/></e>
    <e lm="dámh"><par n="initial-d"/><i>á</i><par n="tá/mh__n_f"/></e>
    <e lm="dán"><par n="initial-d"/><i>á</i><par n="ró/n__n_m"/></e>
    <e lm="dánlann"><par n="initial-d"/><i>ánla</i><par n="la/nn__n_f"/></e>
    <e lm="dáréag"><par n="initial-d"/><i>áréag</i><par n="rú__n_m"/></e>
    <e lm="dáta"><par n="initial-d"/><i>áta</i><par n="ápa__n_m"/></e>
    <e lm="dátheangachas"><par n="initial-d"/><i>átheangacha</i><par n="ú/s__n_m"/></e>
    <e lm="dátú"><par n="initial-d"/><i>át</i><par n="ór/ú__n_m"/></e>
    <e lm="dé"><par n="initial-d"/><i>é</i><par n="bé__n_f"/></e>
    <e lm="dé-ocsaíd"><par n="initial-d"/><i>é-ocsaíd</i><par n="Tír__n_f"/></e>
    <e lm="déachas"><par n="initial-d"/><i>éacha</i><par n="ú/s__n_m"/></e>
    <e lm="déag"><par n="initial-d"/><i>éag</i><par n="déag__n"/></e>
    <e lm="déaga"><par n="initial-d"/><i>éaga</i><par n="Uíbh__n"/></e>
    <e lm="déagóir"><par n="initial-d"/><i>éagó</i><par n="almó/ir__n_m"/></e>
    <e lm="déagóirí"><par n="initial-d"/><i>éagóirí</i><par n="ba__n_m"/></e>
    <e lm="déan"><par n="initial-d"/><i>é</i><par n="é/an__n_m"/></e>
    <e lm="déanamh"><par n="initial-d"/><i>éana</i><par n="ia/mh__n_m"/></e>
    <e lm="déanaí"><par n="initial-d"/><i>éanaí</i><par n="lé__n_f"/></e>
    <e lm="déantán"><par n="initial-d"/><i>éantá</i><par n="to/n__n_m"/></e>
    <e lm="déantóir"><par n="initial-d"/><i>éantó</i><par n="almó/ir__n_m"/></e>
    <e lm="déantús"><par n="initial-d"/><i>éantú</i><par n="gá/s__n_m"/></e>
    <e lm="déantúsaíocht"><par n="initial-d"/><i>éantúsaíocht</i><par n="ócht__n_f"/></e>
    <e lm="débhéascna"><par n="initial-d"/><i>ébhéascna</i><par n="lé__n_f"/></e>
    <e lm="déileáil"><par n="initial-d"/><i>éileá</i><par n="aná/il__n_f"/></e>
    <e lm="déine"><par n="initial-d"/><i>éine</i><par n="lé__n_f"/></e>
    <e lm="déiríocht"><par n="initial-d"/><i>éiríocht</i><par n="ócht__n_f"/></e>
    <e lm="déistin"><par n="initial-d"/><i>éistin</i><par n="Tír__n_f"/></e>
    <e lm="déréalta"><par n="initial-d"/><i>éréalta</i><par n="ola__n_f"/></e>
    <e lm="dí-armáil"><par n="initial-d"/><i>í-armá</i><par n="fá/il__n_f"/></e>
    <e lm="díbhoilsciú"><par n="initial-d"/><i>íbhoilsci</i><par n="ídi/ú__n_m"/></e>
    <e lm="díbirt"><par n="initial-d"/><i>íb</i><par n="im/irt__n_f"/></e>
    <e lm="dícheall"><par n="initial-d"/><i>ích</i><par n="f/eall__n_m"/></e>
    <e lm="díchoilíniú"><par n="initial-d"/><i>íchoilíni</i><par n="ídi/ú__n_m"/></e>
    <e lm="dídean"><par n="initial-d"/><i>íd</i><par n="díd/ean__n_f"/></e>
    <e lm="dífhostaíocht"><par n="initial-d"/><i>ífhostaíocht</i><par n="ócht__n_f"/></e>
    <e lm="díhiodráitiú"><par n="initial-d"/><i>íhiodráiti</i><par n="ídi/ú__n_m"/></e>
    <e lm="díleá"><par n="initial-d"/><i>íleá</i><par n="rú__n_m"/></e>
    <e lm="dílse"><par n="initial-d"/><i>ílse</i><par n="lé__n_f"/></e>
    <e lm="dílseacht"><par n="initial-d"/><i>ílseacht</i><par n="eang__n_f"/></e>
    <e lm="dílseoir"><par n="initial-d"/><i>ílseo</i><par n="almó/ir__n_m"/></e>
    <e lm="díláithriú"><par n="initial-d"/><i>íláithri</i><par n="ídi/ú__n_m"/></e>
    <e lm="dímheas"><par n="initial-d"/><i>ímheas</i><par n="dul__n_m"/></e>
    <e lm="dínit"><par n="initial-d"/><i>ínit</i><par n="Tír__n_f"/></e>
    <e lm="díobhadh"><par n="initial-d"/><i>íobha</i><par n="á/dh__n_m"/></e>
    <e lm="díobháil"><par n="initial-d"/><i>íobhá</i><par n="aná/il__n_f"/></e>
    <e lm="díochlaonadh"><par n="initial-d"/><i>íochlaon</i><par n="pós/adh__n_m"/></e>
    <e lm="díog"><par n="initial-d"/><i>í</i><par n="rí/og__n_f"/></e>
    <e lm="díogha"><par n="initial-d"/><i>íogha</i><par n="rú__n_m"/></e>
    <e lm="díograis"><par n="initial-d"/><i>íograis</i><par n="Tír__n_f"/></e>
    <e lm="díol"><par n="initial-d"/><i>íol</i><par n="dul__n_m"/></e>
    <e lm="díolachán"><par n="initial-d"/><i>íolachá</i><par n="Dú/n__n_m"/></e>
    <e lm="díolaim"><par n="initial-d"/><i>íola</i><par n="díola/im__n_f"/></e>
    <e lm="díolamóir"><par n="initial-d"/><i>íolamó</i><par n="almó/ir__n_m"/></e>
    <e lm="díoltas"><par n="initial-d"/><i>íolta</i><par n="ú/s__n_m"/></e>
    <e lm="díoltóir"><par n="initial-d"/><i>íoltó</i><par n="almó/ir__n_m"/></e>
    <e lm="díolúine"><par n="initial-d"/><i>íolúin</i><par n="díolúin/e__n_f"/></e>
    <e lm="díomua"><par n="initial-d"/><i>íomua</i><par n="pá__n_m"/></e>
    <e lm="díomá"><par n="initial-d"/><i>íomá</i><par n="lé__n_f"/></e>
    <e lm="díon"><par n="initial-d"/><i>í</i><par n="lí/on__n_m"/></e>
    <e lm="díonadh"><par n="initial-d"/><i>íon</i><par n="las/adh__n_m"/></e>
    <e lm="díorma"><par n="initial-d"/><i>íorma</i><par n="ápa__n_m"/></e>
    <e lm="díospóireacht"><par n="initial-d"/><i>íospóireacht</i><par n="eang__n_f"/></e>
    <e lm="díothú"><par n="initial-d"/><i>íoth</i><par n="ór/ú__n_m"/></e>
    <e lm="díraonadh"><par n="initial-d"/><i>íraon</i><par n="las/adh__n_m"/></e>
    <e lm="dírbheathaisnéis"><par n="initial-d"/><i>írbheathaisnéis</i><par n="ítim__n_f"/></e>
    <e lm="díriú"><par n="initial-d"/><i>íri</i><par n="ídi/ú__n_m"/></e>
    <e lm="dís"><par n="initial-d"/><i>ís</i><par n="rím__n_f"/></e>
    <e lm="díscaoileadh"><par n="initial-d"/><i>íscaoil</i><par n="síl/eadh__n_m"/></e>
    <e lm="díshealbhú"><par n="initial-d"/><i>íshealbh</i><par n="ur/ú__n_m"/></e>
    <e lm="díspeagadh"><par n="initial-d"/><i>íspeag</i><par n="ob/adh__n_m"/></e>
    <e lm="díth"><par n="initial-d"/><i>í</i><par n="dí/th__n_f"/></e>
    <e lm="dó"><par n="initial-d"/><i>ó</i><par n="pá__n_m"/></e>
    <e lm="dóchas"><par n="initial-d"/><i>ócha</i><par n="ú/s__n_m"/></e>
    <e lm="dóchúlacht"><par n="initial-d"/><i>óchúlacht</i><par n="ócht__n_f"/></e>
    <e lm="dóigh"><par n="initial-d"/><i>óigh</i><par n="rím__n_f"/></e>
    <e lm="dóire"><par n="initial-d"/><i>óir</i><par n="rig/e__n_m"/></e>
    <e lm="dóiteán"><par n="initial-d"/><i>óiteá</i><par n="to/n__n_m"/></e>
    <e lm="dóthain"><par n="initial-d"/><i>óthain</i><par n="lé__n_f"/></e>
    <e lm="dúbailt"><par n="initial-d"/><i>úbailt</i><par n="ítim__n_f"/></e>
    <e lm="dúch"><par n="initial-d"/><i>ú</i><par n="dú/ch__n_m"/></e>
    <e lm="dúchas"><par n="initial-d"/><i>úcha</i><par n="ú/s__n_m"/></e>
    <e lm="dúchasach"><par n="initial-d"/><i>úchasa</i><par n="dú/ch__n_m"/></e>
    <e lm="dúcheist"><par n="initial-d"/><i>úcheist</i><par n="rím__n_f"/></e>
    <e lm="dúiche"><par n="initial-d"/><i>úich</i><par n="air/e__n_f"/></e>
    <e lm="dúil"><par n="initial-d"/><i>ú</i><par n="dú/il__n_f"/></e>
    <e lm="dúiseacht"><par n="initial-d"/><i>úiseacht</i><par n="ócht__n_f"/></e>
    <e lm="dúlagar"><par n="initial-d"/><i>úlaga</i><par n="ú/r__n_m"/></e>
    <e lm="dúlra"><par n="initial-d"/><i>úlra</i><par n="rú__n_m"/></e>
    <e lm="dún"><par n="initial-d"/><i>ú</i><par n="ró/n__n_m"/></e>
    <e lm="dúnadh"><par n="initial-d"/><i>ún</i><par n="las/adh__n_m"/></e>
    <e lm="dúnfort"><par n="initial-d"/><i>únfo</i><par n="go/rt__n_m"/></e>
    <e lm="dúnmharfóir"><par n="initial-d"/><i>únmharfó</i><par n="almó/ir__n_m"/></e>
    <e lm="dúnmharú"><par n="initial-d"/><i>únmhar</i><par n="ur/ú__n_m"/></e>
    <e lm="dúnorgain"><par n="initial-d"/><i>únorga</i><par n="iomá/in__n_f"/></e>
    <e lm="dúpholl"><par n="initial-d"/><i>úpho</i><par n="to/ll__n_m"/></e>
    <e lm="dúrud"><par n="initial-d"/><i>úrud</i><par n="ab__n_m"/></e>
    <e lm="dúshaothrú"><par n="initial-d"/><i>úshaothr</i><par n="ór/ú__n_m"/></e>
    <e lm="dúshlán"><par n="initial-d"/><i>úshlá</i><par n="to/n__n_m"/></e>
    <e lm="dúshraith"><par n="initial-d"/><i>úshraith</i><par n="rím__n_f"/></e>
    <e lm="dúthracht"><par n="initial-d"/><i>úthracht</i><par n="ócht__n_f"/></e>
    <e lm="each"><par n="initial-e"/><i></i><par n="e/ach__n_m"/></e>
    <e lm="eachtra"><par n="initial-e"/><i>achtra</i><par n="ola__n_f"/></e>
    <e lm="eachtrannach"><par n="initial-e"/><i>achtranna</i><par n="dú/ch__n_m"/></e>
    <e lm="eachtraí"><par n="initial-e"/><i>achtra</i><par n="n/í__n_m"/></e>
    <e lm="eacnamaí"><par n="initial-e"/><i>acnama</i><par n="n/í__n_m"/></e>
    <e lm="eacnamaíocht"><par n="initial-e"/><i>acnamaíocht</i><par n="ócht__n_f"/></e>
    <e lm="eadarnaí"><par n="initial-e"/><i>adarna</i><par n="deil/í__n_f"/></e>
    <e lm="eadráin"><par n="initial-e"/><i>adrá</i><par n="iomá/in__n_f"/></e>
    <e lm="eagar"><par n="initial-e"/><i>aga</i><par n="ú/r__n_m"/></e>
    <e lm="eagarthóir"><par n="initial-e"/><i>agarthó</i><par n="almó/ir__n_m"/></e>
    <e lm="eagarthóireacht"><par n="initial-e"/><i>agarthóireacht</i><par n="ócht__n_f"/></e>
    <e lm="eagla"><par n="initial-e"/><i>agla</i><par n="ola__n_f"/></e>
    <e lm="eaglais"><par n="initial-e"/><i>aglais</i><par n="ítim__n_f"/></e>
    <e lm="eaglaiseach"><par n="initial-e"/><i>aglais</i><par n="ib/each__n_m"/></e>
    <e lm="eagnaíocht"><par n="initial-e"/><i>agnaíocht</i><par n="ócht__n_f"/></e>
    <e lm="eagras"><par n="initial-e"/><i>agra</i><par n="gá/s__n_m"/></e>
    <e lm="eagraí"><par n="initial-e"/><i>agra</i><par n="n/í__n_m"/></e>
    <e lm="eagraíocht"><par n="initial-e"/><i>agraíocht</i><par n="eang__n_f"/></e>
    <e lm="eagrán"><par n="initial-e"/><i>agrá</i><par n="to/n__n_m"/></e>
    <e lm="eagrú"><par n="initial-e"/><i>agr</i><par n="ur/ú__n_m"/></e>
    <e lm="eala"><par n="initial-e"/><i>ala</i><par n="ola__n_f"/></e>
    <e lm="ealaín"><par n="initial-e"/><i>alaí</i><par n="ealaí/n__n_f"/></e>
    <e lm="ealaíontóir"><par n="initial-e"/><i>alaíontó</i><par n="almó/ir__n_m"/></e>
    <e lm="eallach"><par n="initial-e"/><i>alla</i><par n="uala/ch__n_m"/></e>
    <e lm="eamhnú"><par n="initial-e"/><i>amhn</i><par n="ór/ú__n_m"/></e>
    <e lm="eangach"><par n="initial-e"/><i>anga</i><par n="sáfa/ch__n_f"/></e>
    <e lm="earcach"><par n="initial-e"/><i>arca</i><par n="dú/ch__n_m"/></e>
    <e lm="earcaíocht"><par n="initial-e"/><i>arcaíocht</i><par n="ócht__n_f"/></e>
    <e lm="earnáil"><par n="initial-e"/><i>arná</i><par n="aná/il__n_f"/></e>
    <e lm="earra"><par n="initial-e"/><i>arra</i><par n="ápa__n_m"/></e>
    <e lm="earrach"><par n="initial-e"/><i>arra</i><par n="dú/ch__n_m"/></e>
    <e lm="earráid"><par n="initial-e"/><i>arráid</i><par n="ítim__n_f"/></e>
    <e lm="eas"><par n="initial-e"/><i>as</i><par n="am__n_m"/></e>
    <e lm="easair"><par n="initial-e"/><i>as</i><par n="eas/air__n_f"/></e>
    <e lm="easaontas"><par n="initial-e"/><i>asaonta</i><par n="ú/s__n_m"/></e>
    <e lm="easaontóir"><par n="initial-e"/><i>asaontó</i><par n="almó/ir__n_m"/></e>
    <e lm="easaontú"><par n="initial-e"/><i>asaont</i><par n="ard/ú__n_m"/></e>
    <e lm="eascairt"><par n="initial-e"/><i>asca</i><par n="taga/irt__n_f"/></e>
    <e lm="easláinte"><par n="initial-e"/><i>asláint</i><par n="air/e__n_f"/></e>
    <e lm="easlán"><par n="initial-e"/><i>aslá</i><par n="to/n__n_m"/></e>
    <e lm="easna"><par n="initial-e"/><i>asna</i><par n="ula__n_f"/></e>
    <e lm="easnamh"><par n="initial-e"/><i>asna</i><par n="da/mh__n_m"/></e>
    <e lm="easonóir"><par n="initial-e"/><i>asonó</i><par n="có/ir__n_f"/></e>
    <e lm="easpa"><par n="initial-e"/><i>aspa</i><par n="ola__n_f"/></e>
    <e lm="easpag"><par n="initial-e"/><i>aspa</i><par n="lo/g__n_m"/></e>
    <e lm="easpórtáil"><par n="initial-e"/><i>aspórtá</i><par n="aná/il__n_f"/></e>
    <e lm="eastát"><par n="initial-e"/><i>astá</i><par n="ca/t__n_m"/></e>
    <e lm="eastóscán"><par n="initial-e"/><i>astóscá</i><par n="Dú/n__n_m"/></e>
    <e lm="easóg"><par n="initial-e"/><i>asó</i><par n="pó/g__n_f"/></e>
    <e lm="eibhear"><par n="initial-e"/><i>ibh</i><par n="F/ear__n_m"/></e>
    <e lm="eilifint"><par n="initial-e"/><i>ilifint</i><par n="ítim__n_f"/></e>
    <e lm="eilimint"><par n="initial-e"/><i>ilimint</i><par n="ítim__n_f"/></e>
    <e lm="einsím"><par n="initial-e"/><i>insím</i><par n="ítim__n_f"/></e>
    <e lm="eipeasóid"><par n="initial-e"/><i>ipeasóid</i><par n="ítim__n_f"/></e>
    <e lm="eipic"><par n="initial-e"/><i>ipic</i><par n="ítim__n_f"/></e>
    <e lm="eipidéim"><par n="initial-e"/><i>ipidéim</i><par n="ítim__n_f"/></e>
    <e lm="eipsealón"><par n="initial-e"/><i>ipsealó</i><par n="Dú/n__n_m"/></e>
    <e lm="eireaball"><par n="initial-e"/><i>ireaba</i><par n="to/ll__n_m"/></e>
    <e lm="eiriceacht"><par n="initial-e"/><i>iriceacht</i><par n="eang__n_f"/></e>
    <e lm="eirleach"><par n="initial-e"/><i>irl</i><par n="eit/each__n_m"/></e>
    <e lm="eisceacht"><par n="initial-e"/><i>isceacht</i><par n="eang__n_f"/></e>
    <e lm="eiseachadadh"><par n="initial-e"/><i>iseachad</i><par n="las/adh__n_m"/></e>
    <e lm="eiseachas"><par n="initial-e"/><i>iseacha</i><par n="ú/s__n_m"/></e>
    <e lm="eiseadh"><par n="initial-e"/><i>is</i><par n="sil/eadh__n_m"/></e>
    <e lm="eiseamal"><par n="initial-e"/><i>iseama</i><par n="ó/l__n_m"/></e>
    <e lm="eiseamláir"><par n="initial-e"/><i>iseamláir</i><par n="ítim__n_f"/></e>
    <e lm="eisiamh"><par n="initial-e"/><i>isia</i><par n="ia/mh__n_m"/></e>
    <e lm="eisileadh"><par n="initial-e"/><i>isil</i><par n="síl/eadh__n_m"/></e>
    <e lm="eisimirce"><par n="initial-e"/><i>isimirce</i><par n="lé__n_f"/></e>
    <e lm="eisiúint"><par n="initial-e"/><i>isiú</i><par n="éasú/int__n_f"/></e>
    <e lm="eisreachtú"><par n="initial-e"/><i>isreacht</i><par n="ard/ú__n_m"/></e>
    <e lm="eite"><par n="initial-e"/><i>it</i><par n="air/e__n_f"/></e>
    <e lm="eiteach"><par n="initial-e"/><i>it</i><par n="eit/each__n_m"/></e>
    <e lm="eiteog"><par n="initial-e"/><i>iteo</i><par n="pó/g__n_f"/></e>
    <e lm="eithne"><par n="initial-e"/><i>ithn</i><par n="air/e__n_f"/></e>
    <e lm="eitic"><par n="initial-e"/><i>itic</i><par n="Tír__n_f"/></e>
    <e lm="eitilt"><par n="initial-e"/><i>itilt</i><par n="ítim__n_f"/></e>
    <e lm="eitinn"><par n="initial-e"/><i>itinn</i><par n="Tír__n_f"/></e>
    <e lm="eitleoir"><par n="initial-e"/><i>itleo</i><par n="almó/ir__n_m"/></e>
    <e lm="eitleoireacht"><par n="initial-e"/><i>itleoireacht</i><par n="ócht__n_f"/></e>
    <e lm="eitleán"><par n="initial-e"/><i>itleá</i><par n="to/n__n_m"/></e>
    <e lm="eitlíocht"><par n="initial-e"/><i>itlíocht</i><par n="ócht__n_f"/></e>
    <e lm="eochair"><par n="initial-e"/><i>och</i><par n="las/air__n_f"/></e>
    <e lm="eochairfhocal"><par n="initial-e"/><i>ochairfhoca</i><par n="bá/l__n_m"/></e>
    <e lm="eol"><par n="initial-e"/><i>ol</i><par n="Eo__n"/></e>
    <e lm="eolas"><par n="initial-e"/><i>ola</i><par n="ú/s__n_m"/></e>
    <e lm="eolaí"><par n="initial-e"/><i>ola</i><par n="n/í__n_m"/></e>
    <e lm="eolaíocht"><par n="initial-e"/><i>olaíocht</i><par n="eang__n_f"/></e>
    <e lm="eorna"><par n="initial-e"/><i>orna</i><par n="lé__n_f"/></e>
    <e lm="eoró"><par n="initial-e"/><i>oró</i><par n="pá__n_m"/></e>
    <e lm="fabhar"><par n="initial-f"/><i>abha</i><par n="ó/r__n_m"/></e>
    <e lm="fabhrú"><par n="initial-f"/><i>abhr</i><par n="ór/ú__n_m"/></e>
    <e lm="fabht"><par n="initial-f"/><i>abht</i><par n="sé__n_m"/></e>
    <e lm="fad"><par n="initial-f"/><i>a</i><par n="ú/d__n_m"/></e>
    <e lm="fadhb"><par n="initial-f"/><i>a</i><par n="fa/dhb__n_f"/></e>
    <e lm="fadú"><par n="initial-f"/><i>ad</i><par n="ur/ú__n_m"/></e>
    <e lm="faic"><par n="initial-f"/><i>aic</i><par n="faic__n_f"/></e>
    <e lm="faiche"><par n="initial-f"/><i>aich</i><par n="air/e__n_f"/></e>
    <e lm="faicsean"><par n="initial-f"/><i>aics</i><par n="mis/ean__n_m"/></e>
    <e lm="faide"><par n="initial-f"/><i>aide</i><par n="lé__n_f"/></e>
    <e lm="faighin"><par n="initial-f"/><i>aigh</i><par n="faigh/in__n_f"/></e>
    <e lm="faighteoir"><par n="initial-f"/><i>aighteo</i><par n="almó/ir__n_m"/></e>
    <e lm="fail"><par n="initial-f"/><i>ail</i><par n="rím__n_f"/></e>
    <e lm="faill"><par n="initial-f"/><i>aill</i><par n="rím__n_f"/></e>
    <e lm="faillí"><par n="initial-f"/><i>aillí</i><par n="lí__n_f"/></e>
    <e lm="fainic"><par n="initial-f"/><i>ainic</i><par n="ítim__n_f"/></e>
    <e lm="faire"><par n="initial-f"/><i>air</i><par n="air/e__n_f"/></e>
    <e lm="faireog"><par n="initial-f"/><i>aireo</i><par n="pó/g__n_f"/></e>
    <e lm="fairsinge"><par n="initial-f"/><i>airsinge</i><par n="lé__n_f"/></e>
    <e lm="fairsingiú"><par n="initial-f"/><i>airsingi</i><par n="ídi/ú__n_m"/></e>
    <e lm="faisean"><par n="initial-f"/><i>ais</i><par n="mis/ean__n_m"/></e>
    <e lm="faisistí"><par n="initial-f"/><i>aisist</i><par n="n/í__n_m"/></e>
    <e lm="faisnéis"><par n="initial-f"/><i>aisnéis</i><par n="ítim__n_f"/></e>
    <e lm="faitíos"><par n="initial-f"/><i>aití</i><par n="soilí/os__n_m"/></e>
    <e lm="fala"><par n="initial-f"/><i>ala</i><par n="lé__n_f"/></e>
    <e lm="faltanas"><par n="initial-f"/><i>altana</i><par n="gá/s__n_m"/></e>
    <e lm="fanacht"><par n="initial-f"/><i>anacht</i><par n="dul__n_m"/></e>
    <e lm="fann"><par n="initial-f"/><i>a</i><par n="ra/nn__n_m"/></e>
    <e lm="fantaisíocht"><par n="initial-f"/><i>antaisíocht</i><par n="ócht__n_f"/></e>
    <e lm="faobhar"><par n="initial-f"/><i>aobha</i><par n="ó/r__n_m"/></e>
    <e lm="faoileoir"><par n="initial-f"/><i>aoileo</i><par n="almó/ir__n_m"/></e>
    <e lm="faoiseamh"><par n="initial-f"/><i>aois</i><par n="tinr/eamh__n_m"/></e>
    <e lm="faomhadh"><par n="initial-f"/><i>ao</i><par n="fao/mhadh__n_m"/></e>
    <e lm="farasbarr"><par n="initial-f"/><i>arasba</i><par n="ga/rr__n_m"/></e>
    <e lm="farraige"><par n="initial-f"/><i>arraig</i><par n="air/e__n_f"/></e>
    <e lm="fasach"><par n="initial-f"/><i>asa</i><par n="dú/ch__n_m"/></e>
    <e lm="fathach"><par n="initial-f"/><i>atha</i><par n="dú/ch__n_m"/></e>
    <e lm="feabhas"><par n="initial-f"/><i>eabha</i><par n="ú/s__n_m"/></e>
    <e lm="feabhsú"><par n="initial-f"/><i>eabhs</i><par n="ur/ú__n_m"/></e>
    <e lm="feachtas"><par n="initial-f"/><i>eachta</i><par n="gá/s__n_m"/></e>
    <e lm="fead"><par n="initial-f"/><i>e</i><par n="fe/ad__n_f"/></e>
    <e lm="feadh"><par n="initial-f"/><i>eadh</i><par n="dul__n_m"/></e>
    <e lm="feadán"><par n="initial-f"/><i>eadá</i><par n="to/n__n_m"/></e>
    <e lm="feadóg"><par n="initial-f"/><i>eadó</i><par n="pó/g__n_f"/></e>
    <e lm="feall"><par n="initial-f"/><i></i><par n="f/eall__n_m"/></e>
    <e lm="feallmharú"><par n="initial-f"/><i>eallmhar</i><par n="ór/ú__n_m"/></e>
    <e lm="fealltóir"><par n="initial-f"/><i>ealltó</i><par n="almó/ir__n_m"/></e>
    <e lm="fealsamh"><par n="initial-f"/><i>eals</i><par n="oll/amh__n_m"/></e>
    <e lm="fealsúnacht"><par n="initial-f"/><i>ealsúnacht</i><par n="ócht__n_f"/></e>
    <e lm="feamainn"><par n="initial-f"/><i>eamainn</i><par n="Tír__n_f"/></e>
    <e lm="fean"><par n="initial-f"/><i>ean</i><par n="sé__n_m"/></e>
    <e lm="fear"><par n="initial-f"/><i></i><par n="f/ear__n_m"/></e>
    <e lm="fearacht"><par n="initial-f"/><i>earacht</i><par n="Eo__n"/></e>
    <e lm="fearadh"><par n="initial-f"/><i>ear</i><par n="úsc/adh__n_m"/></e>
    <e lm="fearaibh"><par n="initial-f"/><i>earaibh</i><par n="ba__n_m"/></e>
    <e lm="fearann"><par n="initial-f"/><i>eara</i><par n="ra/nn__n_m"/></e>
    <e lm="fearas"><par n="initial-f"/><i>eara</i><par n="gá/s__n_m"/></e>
    <e lm="fearg"><par n="initial-f"/><i>e</i><par n="fe/arg__n_f"/></e>
    <e lm="feartlaoi"><par n="initial-f"/><i>eartlaoi</i><par n="faí__n_f"/></e>
    <e lm="fearúlacht"><par n="initial-f"/><i>earúlacht</i><par n="ócht__n_f"/></e>
    <e lm="feasacht"><par n="initial-f"/><i>easacht</i><par n="ócht__n_f"/></e>
    <e lm="feic"><par n="initial-f"/><i>eic</i><par n="jíp__n_m"/></e>
    <e lm="feiceáil"><par n="initial-f"/><i>eiceá</i><par n="fá/il__n_f"/></e>
    <e lm="feidhm"><par n="initial-f"/><i>eidhm</i><par n="rím__n_f"/></e>
    <e lm="feidhmchlár"><par n="initial-f"/><i>eidhmchlá</i><par n="ó/r__n_m"/></e>
    <e lm="feidhmeannach"><par n="initial-f"/><i>eidhmeanna</i><par n="dú/ch__n_m"/></e>
    <e lm="feidhmiú"><par n="initial-f"/><i>eidhmi</i><par n="ídi/ú__n_m"/></e>
    <e lm="feidhmiúchán"><par n="initial-f"/><i>eidhmiúchá</i><par n="Dú/n__n_m"/></e>
    <e lm="feileonacht"><par n="initial-f"/><i>eileonacht</i><par n="eang__n_f"/></e>
    <e lm="feillbheart"><par n="initial-f"/><i>eillbh</i><par n="c/eart__n_m"/></e>
    <e lm="feilt"><par n="initial-f"/><i>eilt</i><par n="Tír__n_f"/></e>
    <e lm="feiniméan"><par n="initial-f"/><i>einimé</i><par n="é/an__n_m"/></e>
    <e lm="feirm"><par n="initial-f"/><i>eirm</i><par n="sín__n_f"/></e>
    <e lm="feirmeoir"><par n="initial-f"/><i>eirmeo</i><par n="almó/ir__n_m"/></e>
    <e lm="feirmeoireacht"><par n="initial-f"/><i>eirmeoireacht</i><par n="ócht__n_f"/></e>
    <e lm="feis"><par n="initial-f"/><i>eis</i><par n="rím__n_f"/></e>
    <e lm="feisire"><par n="initial-f"/><i>eisir</i><par n="rig/e__n_m"/></e>
    <e lm="feisteas"><par n="initial-f"/><i>eist</i><par n="imr/eas__n_m"/></e>
    <e lm="feistiú"><par n="initial-f"/><i>eisti</i><par n="ídi/ú__n_m"/></e>
    <e lm="feitheamh"><par n="initial-f"/><i>eith</i><par n="éil/eamh__n_m"/></e>
    <e lm="feithicil"><par n="initial-f"/><i>eithic</i><par n="ric/il__n_f"/></e>
    <e lm="feodachas"><par n="initial-f"/><i>eodacha</i><par n="ú/s__n_m"/></e>
    <e lm="feoil"><par n="initial-f"/><i>eo</i><par n="feo/il__n_f"/></e>
    <e lm="feoilséantóir"><par n="initial-f"/><i>eoilséantó</i><par n="almó/ir__n_m"/></e>
    <e lm="fia"><par n="initial-f"/><i>ia</i><par n="pá__n_m"/></e>
    <e lm="fiabhras"><par n="initial-f"/><i>iabhra</i><par n="gá/s__n_m"/></e>
    <e lm="fiacail"><par n="initial-f"/><i>iac</i><par n="fiac/ail__n_f"/></e>
    <e lm="fiach"><par n="initial-f"/><i></i><par n="f/iach__n_m"/></e>
    <e lm="fiachas"><par n="initial-f"/><i>iacha</i><par n="gá/s__n_m"/></e>
    <e lm="fiafraí"><par n="initial-f"/><i>iafra</i><par n="n/í__n_m"/></e>
    <e lm="fial"><par n="initial-f"/><i></i><par n="f/ial__n_m"/></e>
    <e lm="fianaise"><par n="initial-f"/><i>ianais</i><par n="air/e__n_f"/></e>
    <e lm="fiancé"><par n="initial-f"/><i>iancé</i><par n="buifé__n_m"/></e>
    <e lm="fiannas"><par n="initial-f"/><i>ianna</i><par n="ú/s__n_m"/></e>
    <e lm="fiar"><par n="initial-f"/><i>ia</i><par n="mó/r__n_m"/></e>
    <e lm="fiche"><par n="initial-f"/><i>ich</i><par n="fich/e__n_m"/></e>
    <e lm="ficheall"><par n="initial-f"/><i>ich</i><par n="fich/eall__n_f"/></e>
    <e lm="fichidí"><par n="initial-f"/><i>ichidí</i><par n="beola__n_m"/></e>
    <e lm="fichiú"><par n="initial-f"/><i>ichi</i><par n="trí/ú__n_m"/></e>
    <e lm="ficsean"><par n="initial-f"/><i>ics</i><par n="gr/ean__n_m"/></e>
    <e lm="fidléir"><par n="initial-f"/><i>idlé</i><par n="úiné/ir__n_m"/></e>
    <e lm="fidléireacht"><par n="initial-f"/><i>idléireacht</i><par n="ócht__n_f"/></e>
    <e lm="figiúirí"><par n="initial-f"/><i>igiúirí</i><par n="ba__n_m"/></e>
    <e lm="figiúr"><par n="initial-f"/><i>igiú</i><par n="figiú/r__n_m"/></e>
    <e lm="file"><par n="initial-f"/><i>il</i><par n="rig/e__n_m"/></e>
    <e lm="filiméad"><par n="initial-f"/><i>ilimé</i><par n="firé/ad__n_m"/></e>
    <e lm="filleadh"><par n="initial-f"/><i>ill</i><par n="fill/eadh__n_m"/></e>
    <e lm="filíocht"><par n="initial-f"/><i>ilíocht</i><par n="ócht__n_f"/></e>
    <e lm="fine"><par n="initial-f"/><i>in</i><par n="lín/e__n_f"/></e>
    <e lm="finne"><par n="initial-f"/><i>inne</i><par n="lé__n_f"/></e>
    <e lm="finné"><par n="initial-f"/><i>inné</i><par n="buifé__n_m"/></e>
    <e lm="finscéal"><par n="initial-f"/><i>inscé</i><par n="né/al__n_m"/></e>
    <e lm="fioghual"><par n="initial-f"/><i>ioghua</i><par n="ó/l__n_m"/></e>
    <e lm="fionn"><par n="initial-f"/><i>i</i><par n="fi/onn__n_m"/></e>
    <e lm="fionnachtain"><par n="initial-f"/><i>ionnachta</i><par n="fionnachta/in__n_f"/></e>
    <e lm="fionnadh"><par n="initial-f"/><i>ionna</i><par n="á/dh__n_m"/></e>
    <e lm="fionnuisce"><par n="initial-f"/><i>ionnuisce</i><par n="rú__n_m"/></e>
    <e lm="fionraí"><par n="initial-f"/><i>ionraí</i><par n="lé__n_f"/></e>
    <e lm="fiontar"><par n="initial-f"/><i>ionta</i><par n="ó/r__n_m"/></e>
    <e lm="fiontraí"><par n="initial-f"/><i>iontra</i><par n="n/í__n_m"/></e>
    <e lm="fiord"><par n="initial-f"/><i>iord</i><par n="sé__n_m"/></e>
    <e lm="fios"><par n="initial-f"/><i></i><par n="f/ios__n_m"/></e>
    <e lm="fiosracht"><par n="initial-f"/><i>iosracht</i><par n="ócht__n_f"/></e>
    <e lm="fiosrú"><par n="initial-f"/><i>iosr</i><par n="ur/ú__n_m"/></e>
    <e lm="fiosrúchán"><par n="initial-f"/><i>iosrúchá</i><par n="to/n__n_m"/></e>
    <e lm="fireannach"><par n="initial-f"/><i>ireanna</i><par n="dú/ch__n_m"/></e>
    <e lm="firinscne"><par n="initial-f"/><i>irinscne</i><par n="lé__n_f"/></e>
    <e lm="fiseolaíocht"><par n="initial-f"/><i>iseolaíocht</i><par n="ócht__n_f"/></e>
    <e lm="fisic"><par n="initial-f"/><i>isic</i><par n="Tír__n_f"/></e>
    <e lm="fisiceoir"><par n="initial-f"/><i>isiceo</i><par n="almó/ir__n_m"/></e>
    <e lm="fisiteiripe"><par n="initial-f"/><i>isiteiripe</i><par n="lé__n_f"/></e>
    <e lm="fithis"><par n="initial-f"/><i>ithis</i><par n="ítim__n_f"/></e>
    <e lm="fiuchadh"><par n="initial-f"/><i>iuch</i><par n="las/adh__n_m"/></e>
    <e lm="fiuchphointe"><par n="initial-f"/><i>iuchphointe</i><par n="rú__n_m"/></e>
    <e lm="fiántas"><par n="initial-f"/><i>iánta</i><par n="ú/s__n_m"/></e>
    <e lm="fiú"><par n="initial-f"/><i>iú</i><par n="pá__n_m"/></e>
    <e lm="fiúntas"><par n="initial-f"/><i>iúnta</i><par n="ú/s__n_m"/></e>
    <e lm="fiús"><par n="initial-f"/><i>iú</i><par n="sá/s__n_m"/></e>
    <e lm="flaith"><par n="initial-f"/><i>la</i><par n="fla/ith__n_m"/></e>
    <e lm="flaitheas"><par n="initial-f"/><i>laith</i><par n="éit/eas__n_m"/></e>
    <e lm="flannbhuí"><par n="initial-f"/><i>lannbhuí</i><par n="rú__n_m"/></e>
    <e lm="fleasc"><par n="initial-f"/><i>le</i><par n="de/asc__n_f"/></e>
    <e lm="fleasc"><par n="initial-f"/><i>leasc</i><par n="am__n_m"/></e>
    <e lm="fleiscín"><par n="initial-f"/><i>leiscín</i><par n="ápa__n_m"/></e>
    <e lm="fleá"><par n="initial-f"/><i>leá</i><par n="má__n_f"/></e>
    <e lm="fliche"><par n="initial-f"/><i>liche</i><par n="lé__n_f"/></e>
    <e lm="flichshneachta"><par n="initial-f"/><i>lichshneachta</i><par n="rú__n_m"/></e>
    <e lm="fliuchadh"><par n="initial-f"/><i>liuch</i><par n="las/adh__n_m"/></e>
    <e lm="fliú"><par n="initial-f"/><i>liú</i><par n="rú__n_m"/></e>
    <e lm="fliúit"><par n="initial-f"/><i>liúit</i><par n="rím__n_f"/></e>
    <e lm="fliúiteadóir"><par n="initial-f"/><i>liúiteadó</i><par n="almó/ir__n_m"/></e>
    <e lm="flosc"><par n="initial-f"/><i>losc</i><par n="am__n_m"/></e>
    <e lm="fluairíd"><par n="initial-f"/><i>luairíd</i><par n="Tír__n_f"/></e>
    <e lm="fluairín"><par n="initial-f"/><i>luairín</i><par n="rú__n_m"/></e>
    <e lm="flít"><par n="initial-f"/><i>lít</i><par n="jíp__n_m"/></e>
    <e lm="flúirse"><par n="initial-f"/><i>lúirse</i><par n="lé__n_f"/></e>
    <e lm="fo-aicme"><par n="initial-f"/><i>o-aicm</i><par n="air/e__n_f"/></e>
    <e lm="fo-thacar"><par n="initial-f"/><i>o-thaca</i><par n="ó/r__n_m"/></e>
    <e lm="fo-éadaí"><par n="initial-f"/><i>o-éadaí</i><par n="ba__n_m"/></e>
    <e lm="fobhealach"><par n="initial-f"/><i>obheala</i><par n="uala/ch__n_m"/></e>
    <e lm="focal"><par n="initial-f"/><i>oca</i><par n="bá/l__n_m"/></e>
    <e lm="fochais"><par n="initial-f"/><i>ochais</i><par n="ítim__n_f"/></e>
    <e lm="fochoiste"><par n="initial-f"/><i>ochoist</i><par n="rig/e__n_m"/></e>
    <e lm="fochomhlacht"><par n="initial-f"/><i>ochomhlacht</i><par n="ab__n_m"/></e>
    <e lm="fochuideachta"><par n="initial-f"/><i>ochuideachta</i><par n="ola__n_f"/></e>
    <e lm="fochultúr"><par n="initial-f"/><i>ochultú</i><par n="ó/r__n_m"/></e>
    <e lm="fochéimí"><par n="initial-f"/><i>ochéim</i><par n="n/í__n_m"/></e>
    <e lm="foclaíocht"><par n="initial-f"/><i>oclaíocht</i><par n="ócht__n_f"/></e>
    <e lm="focleolaí"><par n="initial-f"/><i>ocleola</i><par n="n/í__n_m"/></e>
    <e lm="focleolaíocht"><par n="initial-f"/><i>ocleolaíocht</i><par n="ócht__n_f"/></e>
    <e lm="foclóir"><par n="initial-f"/><i>ocló</i><par n="almó/ir__n_m"/></e>
    <e lm="foclóireacht"><par n="initial-f"/><i>oclóireacht</i><par n="ócht__n_f"/></e>
    <e lm="foclóirín"><par n="initial-f"/><i>oclóirín</i><par n="ápa__n_m"/></e>
    <e lm="fodar"><par n="initial-f"/><i>oda</i><par n="ú/r__n_m"/></e>
    <e lm="fogha"><par n="initial-f"/><i>ogha</i><par n="pá__n_m"/></e>
    <e lm="foghail"><par n="initial-f"/><i>ogh</i><par n="samh/ail__n_f"/></e>
    <e lm="foghlaim"><par n="initial-f"/><i>oghla</i><par n="foghla/im__n_f"/></e>
    <e lm="foghlaimeoir"><par n="initial-f"/><i>oghlaimeo</i><par n="almó/ir__n_m"/></e>
    <e lm="foghlaí"><par n="initial-f"/><i>oghla</i><par n="n/í__n_m"/></e>
    <e lm="foghlaíocht"><par n="initial-f"/><i>oghlaíocht</i><par n="ócht__n_f"/></e>
    <e lm="foghrúpa"><par n="initial-f"/><i>oghrúpa</i><par n="ápa__n_m"/></e>
    <e lm="foighne"><par n="initial-f"/><i>oighne</i><par n="lé__n_f"/></e>
    <e lm="foilseachán"><par n="initial-f"/><i>oilseachá</i><par n="to/n__n_m"/></e>
    <e lm="foilsitheoir"><par n="initial-f"/><i>oilsitheo</i><par n="almó/ir__n_m"/></e>
    <e lm="foilsitheoireacht"><par n="initial-f"/><i>oilsitheoireacht</i><par n="ócht__n_f"/></e>
    <e lm="foilsiú"><par n="initial-f"/><i>oilsi</i><par n="ídi/ú__n_m"/></e>
    <e lm="foinse"><par n="initial-f"/><i>oins</i><par n="air/e__n_f"/></e>
    <e lm="foirceadal"><par n="initial-f"/><i>oirceada</i><par n="bá/l__n_m"/></e>
    <e lm="foirceann"><par n="initial-f"/><i>oirc</i><par n="díg/eann__n_m"/></e>
    <e lm="foireann"><par n="initial-f"/><i>oir</i><par n="foir/eann__n_f"/></e>
    <e lm="foirfeacht"><par n="initial-f"/><i>oirfeacht</i><par n="ócht__n_f"/></e>
    <e lm="foirfiú"><par n="initial-f"/><i>oirfi</i><par n="ídi/ú__n_m"/></e>
    <e lm="foirgneamh"><par n="initial-f"/><i>oirgn</i><par n="éil/eamh__n_m"/></e>
    <e lm="foirgníocht"><par n="initial-f"/><i>oirgníocht</i><par n="ócht__n_f"/></e>
    <e lm="foirm"><par n="initial-f"/><i>oirm</i><par n="sín__n_f"/></e>
    <e lm="foirmiú"><par n="initial-f"/><i>oirmi</i><par n="ídi/ú__n_m"/></e>
    <e lm="foirmiúlacht"><par n="initial-f"/><i>oirmiúlacht</i><par n="ócht__n_f"/></e>
    <e lm="foirmle"><par n="initial-f"/><i>oirml</i><par n="air/e__n_f"/></e>
    <e lm="foirnéis"><par n="initial-f"/><i>oirnéis</i><par n="ítim__n_f"/></e>
    <e lm="foirtile"><par n="initial-f"/><i>oirtile</i><par n="lé__n_f"/></e>
    <e lm="folaíocht"><par n="initial-f"/><i>olaíocht</i><par n="ócht__n_f"/></e>
    <e lm="folcadh"><par n="initial-f"/><i>olc</i><par n="ob/adh__n_m"/></e>
    <e lm="folláine"><par n="initial-f"/><i>olláine</i><par n="lé__n_f"/></e>
    <e lm="folt"><par n="initial-f"/><i>o</i><par n="a/lt__n_m"/></e>
    <e lm="foluain"><par n="initial-f"/><i>olua</i><par n="iomá/in__n_f"/></e>
    <e lm="foláireamh"><par n="initial-f"/><i>oláir</i><par n="éil/eamh__n_m"/></e>
    <e lm="folú"><par n="initial-f"/><i>ol</i><par n="ór/ú__n_m"/></e>
    <e lm="folúntas"><par n="initial-f"/><i>olúnta</i><par n="gá/s__n_m"/></e>
    <e lm="folús"><par n="initial-f"/><i>olú</i><par n="ú/s__n_m"/></e>
    <e lm="folúsghlantóir"><par n="initial-f"/><i>olúsghlantó</i><par n="almó/ir__n_m"/></e>
    <e lm="fomhuireán"><par n="initial-f"/><i>omhuireá</i><par n="to/n__n_m"/></e>
    <e lm="fomhír"><par n="initial-f"/><i>omhír</i><par n="rím__n_f"/></e>
    <e lm="fondúireacht"><par n="initial-f"/><i>ondúireacht</i><par n="eang__n_f"/></e>
    <e lm="fonn"><par n="initial-f"/><i>o</i><par n="ra/nn__n_m"/></e>
    <e lm="fonnadóir"><par n="initial-f"/><i>onnadó</i><par n="almó/ir__n_m"/></e>
    <e lm="fonnadóireacht"><par n="initial-f"/><i>onnadóireacht</i><par n="ócht__n_f"/></e>
    <e lm="fonóid"><par n="initial-f"/><i>onóid</i><par n="Tír__n_f"/></e>
    <e lm="fonóta"><par n="initial-f"/><i>onóta</i><par n="ápa__n_m"/></e>
    <e lm="for-rochtain"><par n="initial-f"/><i>or-rochta</i><par n="iomá/in__n_f"/></e>
    <e lm="forainm"><par n="initial-f"/><i>orainm</i><par n="ainm__n_m"/></e>
    <e lm="foraois"><par n="initial-f"/><i>oraois</i><par n="ítim__n_f"/></e>
    <e lm="foras"><par n="initial-f"/><i>ora</i><par n="gá/s__n_m"/></e>
    <e lm="forbairt"><par n="initial-f"/><i>orba</i><par n="taga/irt__n_f"/></e>
    <e lm="forbróir"><par n="initial-f"/><i>orbró</i><par n="almó/ir__n_m"/></e>
    <e lm="forchéimniú"><par n="initial-f"/><i>orchéimni</i><par n="ídi/ú__n_m"/></e>
    <e lm="fordhath"><par n="initial-f"/><i>ordhath</i><par n="am__n_m"/></e>
    <e lm="forghabháil"><par n="initial-f"/><i>orghabhá</i><par n="aná/il__n_f"/></e>
    <e lm="forghníomhú"><par n="initial-f"/><i>orghníomh</i><par n="ór/ú__n_m"/></e>
    <e lm="forleithne"><par n="initial-f"/><i>orleithne</i><par n="lé__n_f"/></e>
    <e lm="forlámhas"><par n="initial-f"/><i>orlámha</i><par n="ú/s__n_m"/></e>
    <e lm="forlíonadh"><par n="initial-f"/><i>orlíona</i><par n="á/dh__n_m"/></e>
    <e lm="formheas"><par n="initial-f"/><i>ormheas</i><par n="dul__n_m"/></e>
    <e lm="formhuiniú"><par n="initial-f"/><i>ormhuini</i><par n="ídi/ú__n_m"/></e>
    <e lm="formhór"><par n="initial-f"/><i>ormhó</i><par n="ú/r__n_m"/></e>
    <e lm="formáid"><par n="initial-f"/><i>ormáid</i><par n="ítim__n_f"/></e>
    <e lm="foroinnt"><par n="initial-f"/><i>oroinnt</i><par n="Tír__n_f"/></e>
    <e lm="fortacht"><par n="initial-f"/><i>ortacht</i><par n="ócht__n_f"/></e>
    <e lm="fortaitheoir"><par n="initial-f"/><i>ortaitheo</i><par n="almó/ir__n_m"/></e>
    <e lm="fortheach"><par n="initial-f"/><i>ortheach</i><par n="bá__n_m"/></e>
    <e lm="foráil"><par n="initial-f"/><i>orá</i><par n="aná/il__n_f"/></e>
    <e lm="forás"><par n="initial-f"/><i>orá</i><par n="ú/s__n_m"/></e>
    <e lm="forásach"><par n="initial-f"/><i>orása</i><par n="dú/ch__n_m"/></e>
    <e lm="foréigean"><par n="initial-f"/><i>oréig</i><par n="gr/ean__n_m"/></e>
    <e lm="forógra"><par n="initial-f"/><i>orógra</i><par n="ápa__n_m"/></e>
    <e lm="foscadh"><par n="initial-f"/><i>osca</i><par n="Coga/dh__n_m"/></e>
    <e lm="foscríbhinn"><par n="initial-f"/><i>oscríbhinn</i><par n="ítim__n_f"/></e>
    <e lm="fosfar"><par n="initial-f"/><i>osfa</i><par n="ú/r__n_m"/></e>
    <e lm="fosfáit"><par n="initial-f"/><i>osfáit</i><par n="ítim__n_f"/></e>
    <e lm="fostaí"><par n="initial-f"/><i>osta</i><par n="n/í__n_m"/></e>
    <e lm="fostaíocht"><par n="initial-f"/><i>ostaíocht</i><par n="eang__n_f"/></e>
    <e lm="fostóir"><par n="initial-f"/><i>ostó</i><par n="almó/ir__n_m"/></e>
    <e lm="fostú"><par n="initial-f"/><i>ost</i><par n="ór/ú__n_m"/></e>
    <e lm="fotha"><par n="initial-f"/><i>otha</i><par n="ápa__n_m"/></e>
    <e lm="fothain"><par n="initial-f"/><i>otha</i><par n="iomá/in__n_f"/></e>
    <e lm="fotheideal"><par n="initial-f"/><i>otheid</i><par n="cit/eal__n_m"/></e>
    <e lm="fothoghchán"><par n="initial-f"/><i>othoghchá</i><par n="to/n__n_m"/></e>
    <e lm="fothrach"><par n="initial-f"/><i>othra</i><par n="brua/ch__n_m"/></e>
    <e lm="fotháirge"><par n="initial-f"/><i>otháirg</i><par n="rig/e__n_m"/></e>
    <e lm="franc"><par n="initial-f"/><i>ranc</i><par n="sé__n_m"/></e>
    <e lm="francach"><par n="initial-f"/><i>ranca</i><par n="dú/ch__n_m"/></e>
    <e lm="francbhéarla"><par n="initial-f"/><i>rancbhéarla</i><par n="rú__n_m"/></e>
    <e lm="fraoch"><par n="initial-f"/><i>rao</i><par n="frao/ch__n_m"/></e>
    <e lm="fraochán"><par n="initial-f"/><i>raochá</i><par n="to/n__n_m"/></e>
    <e lm="frasaíocht"><par n="initial-f"/><i>rasaíocht</i><par n="ócht__n_f"/></e>
    <e lm="freagairt"><par n="initial-f"/><i>reaga</i><par n="taga/irt__n_f"/></e>
    <e lm="freagra"><par n="initial-f"/><i>reagra</i><par n="ápa__n_m"/></e>
    <e lm="freagracht"><par n="initial-f"/><i>reagracht</i><par n="eang__n_f"/></e>
    <e lm="freagraí"><par n="initial-f"/><i>reagraí</i><par n="ba__n_m"/></e>
    <e lm="freaschur"><par n="initial-f"/><i>reaschu</i><par n="ú/r__n_m"/></e>
    <e lm="freastal"><par n="initial-f"/><i>reasta</i><par n="ó/l__n_m"/></e>
    <e lm="freastalaí"><par n="initial-f"/><i>reastala</i><par n="n/í__n_m"/></e>
    <e lm="freasúra"><par n="initial-f"/><i>reasúra</i><par n="ápa__n_m"/></e>
    <e lm="frigéad"><par n="initial-f"/><i>rigé</i><par n="firé/ad__n_m"/></e>
    <e lm="friochadh"><par n="initial-f"/><i>rioch</i><par n="las/adh__n_m"/></e>
    <e lm="friotal"><par n="initial-f"/><i>riota</i><par n="bá/l__n_m"/></e>
    <e lm="friotaíocht"><par n="initial-f"/><i>riotaíocht</i><par n="ócht__n_f"/></e>
    <e lm="friothálaí"><par n="initial-f"/><i>riothála</i><par n="n/í__n_m"/></e>
    <e lm="frithbheart"><par n="initial-f"/><i>rithbh</i><par n="c/eart__n_m"/></e>
    <e lm="frithdhúnadh"><par n="initial-f"/><i>rithdhún</i><par n="las/adh__n_m"/></e>
    <e lm="frithghiniúint"><par n="initial-f"/><i>rithghiniú</i><par n="iomá/int__n_f"/></e>
    <e lm="frithghiúdachas"><par n="initial-f"/><i>rithghiúdacha</i><par n="ú/s__n_m"/></e>
    <e lm="frithghníomh"><par n="initial-f"/><i>rithghní</i><par n="Claí/omh__n_m"/></e>
    <e lm="frithghníomhú"><par n="initial-f"/><i>rithghníomh</i><par n="ur/ú__n_m"/></e>
    <e lm="frithrá"><par n="initial-f"/><i>rithrá</i><par n="rá__n_m"/></e>
    <e lm="frithsheasmhacht"><par n="initial-f"/><i>rithsheasmhacht</i><par n="ócht__n_f"/></e>
    <e lm="froigisí"><par n="initial-f"/><i>roigisí</i><par n="Uíbh__n"/></e>
    <e lm="fronta"><par n="initial-f"/><i>ronta</i><par n="ápa__n_m"/></e>
    <e lm="frustrachas"><par n="initial-f"/><i>rustracha</i><par n="ú/s__n_m"/></e>
    <e lm="fráma"><par n="initial-f"/><i>ráma</i><par n="ápa__n_m"/></e>
    <e lm="frása"><par n="initial-f"/><i>rása</i><par n="ápa__n_m"/></e>
    <e lm="fréamh"><par n="initial-f"/><i>ré</i><par n="fré/amh__n_f"/></e>
    <e lm="fréamhshamhail"><par n="initial-f"/><i>réamhshamh</i><par n="fréamhshamh/ail__n_f"/></e>
    <e lm="fríd"><par n="initial-f"/><i>ríd</i><par n="ítim__n_f"/></e>
    <e lm="frídín"><par n="initial-f"/><i>rídín</i><par n="ápa__n_m"/></e>
    <e lm="fríth"><par n="initial-f"/><i>rí</i><par n="frí/th__n_m"/></e>
    <e lm="fuacht"><par n="initial-f"/><i>uacht</i><par n="dul__n_m"/></e>
    <e lm="fuadach"><par n="initial-f"/><i>uada</i><par n="dú/ch__n_m"/></e>
    <e lm="fuadaitheoir"><par n="initial-f"/><i>uadaitheo</i><par n="almó/ir__n_m"/></e>
    <e lm="fuadar"><par n="initial-f"/><i>uada</i><par n="ú/r__n_m"/></e>
    <e lm="fuaim"><par n="initial-f"/><i>uaim</i><par n="rím__n_f"/></e>
    <e lm="fuaimbhac"><par n="initial-f"/><i>uaimbha</i><par n="có/c__n_m"/></e>
    <e lm="fuaimeolaíocht"><par n="initial-f"/><i>uaimeolaíocht</i><par n="ócht__n_f"/></e>
    <e lm="fuaimniú"><par n="initial-f"/><i>uaimni</i><par n="ídi/ú__n_m"/></e>
    <e lm="fuaimrian"><par n="initial-f"/><i>uaimria</i><par n="ró/n__n_m"/></e>
    <e lm="fuarchúis"><par n="initial-f"/><i>uarchúis</i><par n="Tír__n_f"/></e>
    <e lm="fuarán"><par n="initial-f"/><i>uará</i><par n="to/n__n_m"/></e>
    <e lm="fuarú"><par n="initial-f"/><i>uar</i><par n="ór/ú__n_m"/></e>
    <e lm="fuascailt"><par n="initial-f"/><i>uascailt</i><par n="ítim__n_f"/></e>
    <e lm="fuath"><par n="initial-f"/><i>uath</i><par n="am__n_m"/></e>
    <e lm="fuathú"><par n="initial-f"/><i>uath</i><par n="ór/ú__n_m"/></e>
    <e lm="fud"><par n="initial-f"/><i>ud</i><par n="Eo__n"/></e>
    <e lm="fuil"><par n="initial-f"/><i></i><par n="f/uil__n_f"/></e>
    <e lm="fuilaistriú"><par n="initial-f"/><i>uilaistri</i><par n="trí/ú__n_m"/></e>
    <e lm="fuiliú"><par n="initial-f"/><i>uili</i><par n="ídi/ú__n_m"/></e>
    <e lm="fuilleamh"><par n="initial-f"/><i>uill</i><par n="éil/eamh__n_m"/></e>
    <e lm="fuinneamh"><par n="initial-f"/><i>uinn</i><par n="tinr/eamh__n_m"/></e>
    <e lm="fuinneog"><par n="initial-f"/><i>uinneo</i><par n="pó/g__n_f"/></e>
    <e lm="fuinseog"><par n="initial-f"/><i>uinseo</i><par n="pó/g__n_f"/></e>
    <e lm="fuirseoir"><par n="initial-f"/><i>uirseo</i><par n="almó/ir__n_m"/></e>
    <e lm="fuisce"><par n="initial-f"/><i>uisce</i><par n="rú__n_m"/></e>
    <e lm="fulaingt"><par n="initial-f"/><i>ulaingt</i><par n="fulaingt__n_f"/></e>
    <e lm="func"><par n="initial-f"/><i>unc</i><par n="rú__n_m"/></e>
    <e lm="fungas"><par n="initial-f"/><i>unga</i><par n="gá/s__n_m"/></e>
    <e lm="fuáil"><par n="initial-f"/><i>uá</i><par n="fá/il__n_f"/></e>
    <e lm="fuílleach"><par n="initial-f"/><i>uíll</i><par n="ib/each__n_m"/></e>
    <e lm="fuíoll"><par n="initial-f"/><i>uí</i><par n="fuí/oll__n_m"/></e>
    <e lm="fágáil"><par n="initial-f"/><i>ágá</i><par n="aná/il__n_f"/></e>
    <e lm="fáidh"><par n="initial-f"/><i>ái</i><par n="fái/dh__n_m"/></e>
    <e lm="fáil"><par n="initial-f"/><i>á</i><par n="fá/il__n_f"/></e>
    <e lm="fáilte"><par n="initial-f"/><i>áilt</i><par n="air/e__n_f"/></e>
    <e lm="fáilteoir"><par n="initial-f"/><i>áilteo</i><par n="almó/ir__n_m"/></e>
    <e lm="fáiltiú"><par n="initial-f"/><i>áilti</i><par n="trí/ú__n_m"/></e>
    <e lm="fáinne"><par n="initial-f"/><i>áinn</i><par n="rig/e__n_m"/></e>
    <e lm="fáltas"><par n="initial-f"/><i>álta</i><par n="gá/s__n_m"/></e>
    <e lm="fán"><par n="initial-f"/><i>á</i><par n="Dú/n__n_m"/></e>
    <e lm="fána"><par n="initial-f"/><i>ána</i><par n="ola__n_f"/></e>
    <e lm="fánaí"><par n="initial-f"/><i>ána</i><par n="n/í__n_m"/></e>
    <e lm="fánaíocht"><par n="initial-f"/><i>ánaíocht</i><par n="ócht__n_f"/></e>
    <e lm="fás"><par n="initial-f"/><i>á</i><par n="gá/s__n_m"/></e>
    <e lm="fásach"><par n="initial-f"/><i>ása</i><par n="dú/ch__n_m"/></e>
    <e lm="fásra"><par n="initial-f"/><i>ásra</i><par n="rú__n_m"/></e>
    <e lm="fásteanga"><par n="initial-f"/><i>ásteanga</i><par n="ula__n_f"/></e>
    <e lm="fáth"><par n="initial-f"/><i>áth</i><par n="am__n_m"/></e>
    <e lm="fáthmheas"><par n="initial-f"/><i>áthmheas</i><par n="dul__n_m"/></e>
    <e lm="fáthscéal"><par n="initial-f"/><i>áthscé</i><par n="né/al__n_m"/></e>
    <e lm="féachaint"><par n="initial-f"/><i>éacha</i><par n="éasú/int__n_f"/></e>
    <e lm="féar"><par n="initial-f"/><i>é</i><par n="fé/ar__n_m"/></e>
    <e lm="féarach"><par n="initial-f"/><i>éara</i><par n="cia/ch__n_m"/></e>
    <e lm="féasta"><par n="initial-f"/><i>éasta</i><par n="ápa__n_m"/></e>
    <e lm="féasóg"><par n="initial-f"/><i>éasó</i><par n="pó/g__n_f"/></e>
    <e lm="féatas"><par n="initial-f"/><i>éata</i><par n="gá/s__n_m"/></e>
    <e lm="féidir"><par n="initial-f"/><i>éidir</i><par n="Eo__n"/></e>
    <e lm="féile"><par n="initial-f"/><i>éil</i><par n="lín/e__n_f"/></e>
    <e lm="féilire"><par n="initial-f"/><i>éilir</i><par n="rig/e__n_m"/></e>
    <e lm="féiniúlacht"><par n="initial-f"/><i>éiniúlacht</i><par n="eang__n_f"/></e>
    <e lm="féinmharú"><par n="initial-f"/><i>éinmhar</i><par n="ard/ú__n_m"/></e>
    <e lm="féinriail"><par n="initial-f"/><i>éinria</i><par n="ga/il__n_f"/></e>
    <e lm="féinrialtas"><par n="initial-f"/><i>éinrialta</i><par n="ú/s__n_m"/></e>
    <e lm="féinspéis"><par n="initial-f"/><i>éinspéis</i><par n="Tír__n_f"/></e>
    <e lm="féith"><par n="initial-f"/><i>éith</i><par n="sín__n_f"/></e>
    <e lm="fí"><par n="initial-f"/><i>í</i><par n="lé__n_f"/></e>
    <e lm="fíbín"><par n="initial-f"/><i>íbín</i><par n="rú__n_m"/></e>
    <e lm="fíleam"><par n="initial-f"/><i>íl</i><par n="fíl/eam__n_m"/></e>
    <e lm="fíneáil"><par n="initial-f"/><i>íneá</i><par n="aná/il__n_f"/></e>
    <e lm="fíoch"><par n="initial-f"/><i>í</i><par n="fí/och__n_m"/></e>
    <e lm="fíochmhaire"><par n="initial-f"/><i>íochmhaire</i><par n="lé__n_f"/></e>
    <e lm="fíochán"><par n="initial-f"/><i>íochá</i><par n="to/n__n_m"/></e>
    <e lm="fíon"><par n="initial-f"/><i>íon</i><par n="fíon__n_m"/></e>
    <e lm="fíor"><par n="initial-f"/><i>íor</i><par n="fíor__n_f"/></e>
    <e lm="fíoras"><par n="initial-f"/><i>íora</i><par n="gá/s__n_m"/></e>
    <e lm="fíorasc"><par n="initial-f"/><i>íora</i><par n="á/sc__n_m"/></e>
    <e lm="fíorbheagán"><par n="initial-f"/><i>íorbheagá</i><par n="Dú/n__n_m"/></e>
    <e lm="fíorchaoin"><par n="initial-f"/><i>íorchaoin</i><par n="Eo__n"/></e>
    <e lm="fíoruisce"><par n="initial-f"/><i>íoruisc</i><par n="rig/e__n_m"/></e>
    <e lm="fíorú"><par n="initial-f"/><i>íor</i><par n="ór/ú__n_m"/></e>
    <e lm="fíric"><par n="initial-f"/><i>íric</i><par n="ítim__n_f"/></e>
    <e lm="fírinne"><par n="initial-f"/><i>írinn</i><par n="air/e__n_f"/></e>
    <e lm="fíréantacht"><par n="initial-f"/><i>íréantacht</i><par n="ócht__n_f"/></e>
    <e lm="fíréin"><par n="initial-f"/><i>íréin</i><par n="ba__n_m"/></e>
    <e lm="fís"><par n="initial-f"/><i>ís</i><par n="fís__n_f"/></e>
    <e lm="físeán"><par n="initial-f"/><i>íseá</i><par n="to/n__n_m"/></e>
    <e lm="fístéip"><par n="initial-f"/><i>ístéip</i><par n="rím__n_f"/></e>
    <e lm="fócas"><par n="initial-f"/><i>óca</i><par n="gá/s__n_m"/></e>
    <e lm="fócasú"><par n="initial-f"/><i>ócas</i><par n="ór/ú__n_m"/></e>
    <e lm="fód"><par n="initial-f"/><i>ó</i><par n="ú/d__n_m"/></e>
    <e lm="fódú"><par n="initial-f"/><i>ód</i><par n="ór/ú__n_m"/></e>
    <e lm="fógairt"><par n="initial-f"/><i>óga</i><par n="aga/irt__n_f"/></e>
    <e lm="fógra"><par n="initial-f"/><i>ógra</i><par n="ápa__n_m"/></e>
    <e lm="fógraíocht"><par n="initial-f"/><i>ógraíocht</i><par n="ócht__n_f"/></e>
    <e lm="fóibe"><par n="initial-f"/><i>óib</i><par n="air/e__n_f"/></e>
    <e lm="fóilió"><par n="initial-f"/><i>óilió</i><par n="pá__n_m"/></e>
    <e lm="fóillíocht"><par n="initial-f"/><i>óillíocht</i><par n="ócht__n_f"/></e>
    <e lm="fóinéim"><par n="initial-f"/><i>óinéim</i><par n="ítim__n_f"/></e>
    <e lm="fóir"><par n="initial-f"/><i>óir</i><par n="fóir__n_f"/></e>
    <e lm="fóirithint"><par n="initial-f"/><i>óirithint</i><par n="Tír__n_f"/></e>
    <e lm="fómhar"><par n="initial-f"/><i>ómha</i><par n="ó/r__n_m"/></e>
    <e lm="fón"><par n="initial-f"/><i>ó</i><par n="to/n__n_m"/></e>
    <e lm="fónamh"><par n="initial-f"/><i>óna</i><par n="ia/mh__n_m"/></e>
    <e lm="fóram"><par n="initial-f"/><i>óra</i><par n="to/m__n_m"/></e>
    <e lm="fórsa"><par n="initial-f"/><i>órsa</i><par n="ápa__n_m"/></e>
    <e lm="fótaisintéis"><par n="initial-f"/><i>ótaisintéis</i><par n="Tír__n_f"/></e>
    <e lm="fótón"><par n="initial-f"/><i>ótó</i><par n="to/n__n_m"/></e>
    <e lm="fústar"><par n="initial-f"/><i>ústa</i><par n="ú/r__n_m"/></e>
    <e lm="ga"><par n="initial-g"/><i>a</i><par n="ga__n_m"/></e>
    <e lm="gabha"><par n="initial-g"/><i>a</i><par n="ga/bha__n_m"/></e>
    <e lm="gabhal"><par n="initial-g"/><i>abha</i><par n="bá/l__n_m"/></e>
    <e lm="gabhar"><par n="initial-g"/><i>abha</i><par n="ó/r__n_m"/></e>
    <e lm="gabháil"><par n="initial-g"/><i>abhá</i><par n="aná/il__n_f"/></e>
    <e lm="gabhálaí"><par n="initial-g"/><i>abhála</i><par n="n/í__n_m"/></e>
    <e lm="gabháltas"><par n="initial-g"/><i>abhálta</i><par n="gá/s__n_m"/></e>
    <e lm="gadaí"><par n="initial-g"/><i>ada</i><par n="n/í__n_m"/></e>
    <e lm="gadaíocht"><par n="initial-g"/><i>adaíocht</i><par n="eang__n_f"/></e>
    <e lm="gadhar"><par n="initial-g"/><i>adha</i><par n="ó/r__n_m"/></e>
    <e lm="gaelscoil"><par n="initial-g"/><i>aelscoil</i><par n="rím__n_f"/></e>
    <e lm="gaelscolaíocht"><par n="initial-g"/><i>aelscolaíocht</i><par n="ócht__n_f"/></e>
    <e lm="gaibhniú"><par n="initial-g"/><i>aibhni</i><par n="ídi/ú__n_m"/></e>
    <e lm="gail"><par n="initial-g"/><i>a</i><par n="ga/il__n_f"/></e>
    <e lm="gailliam"><par n="initial-g"/><i>ailliam</i><par n="rú__n_m"/></e>
    <e lm="gailliasc"><par n="initial-g"/><i>aill</i><par n="gaill/iasc__n_m"/></e>
    <e lm="gaimbín"><par n="initial-g"/><i>aimbín</i><par n="ápa__n_m"/></e>
    <e lm="gaineamh"><par n="initial-g"/><i>ain</i><par n="tinr/eamh__n_m"/></e>
    <e lm="gaineamhchloch"><par n="initial-g"/><i>aineamhchlo</i><par n="lu/ch__n_f"/></e>
    <e lm="gaineamhlach"><par n="initial-g"/><i>aineamhla</i><par n="dú/ch__n_m"/></e>
    <e lm="gainne"><par n="initial-g"/><i>ainn</i><par n="rig/e__n_m"/></e>
    <e lm="gainne"><par n="initial-g"/><i>ainne</i><par n="lé__n_f"/></e>
    <e lm="gairbhe"><par n="initial-g"/><i>airbhe</i><par n="lé__n_f"/></e>
    <e lm="gairbhéal"><par n="initial-g"/><i>airbhé</i><par n="Bé/al__n_m"/></e>
    <e lm="gairdín"><par n="initial-g"/><i>airdín</i><par n="ápa__n_m"/></e>
    <e lm="gaire"><par n="initial-g"/><i>aire</i><par n="lé__n_f"/></e>
    <e lm="gaireas"><par n="initial-g"/><i>air</i><par n="éit/eas__n_m"/></e>
    <e lm="gairleog"><par n="initial-g"/><i>airleo</i><par n="pó/g__n_f"/></e>
    <e lm="gairm"><par n="initial-g"/><i>airm</i><par n="sín__n_f"/></e>
    <e lm="gairmoiliúint"><par n="initial-g"/><i>airmoiliú</i><par n="iomá/int__n_f"/></e>
    <e lm="gairmscoil"><par n="initial-g"/><i>airmscoil</i><par n="rím__n_f"/></e>
    <e lm="gairmí"><par n="initial-g"/><i>airm</i><par n="n/í__n_m"/></e>
    <e lm="gaisce"><par n="initial-g"/><i>aisc</i><par n="rig/e__n_m"/></e>
    <e lm="gaisciúlacht"><par n="initial-g"/><i>aisciúlacht</i><par n="ócht__n_f"/></e>
    <e lm="gaiscíoch"><par n="initial-g"/><i>aiscí</i><par n="Craí/och__n_m"/></e>
    <e lm="gaiscíocht"><par n="initial-g"/><i>aiscíocht</i><par n="ócht__n_f"/></e>
    <e lm="gaisneas"><par n="initial-g"/><i>aisneas</i><par n="Eo__n"/></e>
    <e lm="gaiste"><par n="initial-g"/><i>aist</i><par n="rig/e__n_m"/></e>
    <e lm="gal"><par n="initial-g"/><i>a</i><par n="ga/l__n_f"/></e>
    <e lm="galar"><par n="initial-g"/><i>ala</i><par n="ó/r__n_m"/></e>
    <e lm="galf"><par n="initial-g"/><i>a</i><par n="ga/lf__n_m"/></e>
    <e lm="galfchúrsa"><par n="initial-g"/><i>alfchúrsa</i><par n="ápa__n_m"/></e>
    <e lm="galldachas"><par n="initial-g"/><i>alldacha</i><par n="ú/s__n_m"/></e>
    <e lm="gallán"><par n="initial-g"/><i>allá</i><par n="to/n__n_m"/></e>
    <e lm="gallóglach"><par n="initial-g"/><i>allógla</i><par n="dú/ch__n_m"/></e>
    <e lm="gallúntraí"><par n="initial-g"/><i>allúntra</i><par n="n/í__n_m"/></e>
    <e lm="galrú"><par n="initial-g"/><i>alr</i><par n="ór/ú__n_m"/></e>
    <e lm="gamhain"><par n="initial-g"/><i>amh</i><par n="gamh/ain__n_m"/></e>
    <e lm="gangaid"><par n="initial-g"/><i>angaid</i><par n="Tír__n_f"/></e>
    <e lm="gannchúis"><par n="initial-g"/><i>annchúis</i><par n="rím__n_f"/></e>
    <e lm="ganntanas"><par n="initial-g"/><i>anntana</i><par n="gá/s__n_m"/></e>
    <e lm="gaol"><par n="initial-g"/><i>ao</i><par n="á/l__n_m"/></e>
    <e lm="gaolmhaireacht"><par n="initial-g"/><i>aolmhaireacht</i><par n="eang__n_f"/></e>
    <e lm="gaoth"><par n="initial-g"/><i>ao</i><par n="pu/th__n_f"/></e>
    <e lm="gaothrán"><par n="initial-g"/><i>aothrá</i><par n="to/n__n_m"/></e>
    <e lm="gar"><par n="initial-g"/><i>ar</i><par n="gar__n_m"/></e>
    <e lm="garastún"><par n="initial-g"/><i>arastú</i><par n="to/n__n_m"/></e>
    <e lm="garbhchríoch"><par n="initial-g"/><i>arbhchrí</i><par n="cí/och__n_f"/></e>
    <e lm="garchabhair"><par n="initial-g"/><i>archabh</i><par n="cos/air__n_f"/></e>
    <e lm="garda"><par n="initial-g"/><i>arda</i><par n="ápa__n_m"/></e>
    <e lm="garghaol"><par n="initial-g"/><i>arghao</i><par n="á/l__n_m"/></e>
    <e lm="gariníon"><par n="initial-g"/><i>ariní</i><par n="iní/on__n_f"/></e>
    <e lm="garmhac"><par n="initial-g"/><i>armh</i><par n="m/ac__n_m"/></e>
    <e lm="garr"><par n="initial-g"/><i>a</i><par n="ga/rr__n_m"/></e>
    <e lm="garraíodóir"><par n="initial-g"/><i>arraíodó</i><par n="almó/ir__n_m"/></e>
    <e lm="garrán"><par n="initial-g"/><i>arrá</i><par n="to/n__n_m"/></e>
    <e lm="garsún"><par n="initial-g"/><i>arsú</i><par n="to/n__n_m"/></e>
    <e lm="garáiste"><par n="initial-g"/><i>aráist</i><par n="rig/e__n_m"/></e>
    <e lm="gas"><par n="initial-g"/><i>a</i><par n="gá/s__n_m"/></e>
    <e lm="gasra"><par n="initial-g"/><i>asra</i><par n="ápa__n_m"/></e>
    <e lm="gasúr"><par n="initial-g"/><i>asú</i><par n="ó/r__n_m"/></e>
    <e lm="geal"><par n="initial-g"/><i></i><par n="g/eal__n_m"/></e>
    <e lm="gealach"><par n="initial-g"/><i>eala</i><par n="sáfa/ch__n_f"/></e>
    <e lm="gealadh"><par n="initial-g"/><i>eala</i><par n="á/dh__n_m"/></e>
    <e lm="geall"><par n="initial-g"/><i></i><par n="g/eall__n_m"/></e>
    <e lm="gealladh"><par n="initial-g"/><i>eall</i><par n="las/adh__n_m"/></e>
    <e lm="gealltanas"><par n="initial-g"/><i>ealltana</i><par n="gá/s__n_m"/></e>
    <e lm="gealtachas"><par n="initial-g"/><i>ealtacha</i><par n="ú/s__n_m"/></e>
    <e lm="gealán"><par n="initial-g"/><i>ealá</i><par n="to/n__n_m"/></e>
    <e lm="geamaireacht"><par n="initial-g"/><i>eamaireacht</i><par n="eang__n_f"/></e>
    <e lm="geamhthroid"><par n="initial-g"/><i>eamhthro</i><par n="geamhthro/id__n_f"/></e>
    <e lm="gean"><par n="initial-g"/><i>ean</i><par n="dul__n_m"/></e>
    <e lm="geandrámaíocht"><par n="initial-g"/><i>eandrámaíocht</i><par n="ócht__n_f"/></e>
    <e lm="geansaí"><par n="initial-g"/><i>eansa</i><par n="n/í__n_m"/></e>
    <e lm="gearmáiniam"><par n="initial-g"/><i>earmáiniam</i><par n="rú__n_m"/></e>
    <e lm="gearradh"><par n="initial-g"/><i>earr</i><par n="gearr/adh__n_m"/></e>
    <e lm="gearrchaile"><par n="initial-g"/><i>earrchail</i><par n="rig/e__n_m"/></e>
    <e lm="gearrchúrsa"><par n="initial-g"/><i>earrchúrsa</i><par n="ápa__n_m"/></e>
    <e lm="gearrscannán"><par n="initial-g"/><i>earrscanná</i><par n="to/n__n_m"/></e>
    <e lm="gearrscéal"><par n="initial-g"/><i>earrscé</i><par n="né/al__n_m"/></e>
    <e lm="gearrthéarma"><par n="initial-g"/><i>earrthéarma</i><par n="ápa__n_m"/></e>
    <e lm="gearrán"><par n="initial-g"/><i>earrá</i><par n="to/n__n_m"/></e>
    <e lm="gearán"><par n="initial-g"/><i>eará</i><par n="to/n__n_m"/></e>
    <e lm="gearánach"><par n="initial-g"/><i>earána</i><par n="dú/ch__n_m"/></e>
    <e lm="gearánaí"><par n="initial-g"/><i>earána</i><par n="n/í__n_m"/></e>
    <e lm="geata"><par n="initial-g"/><i>eata</i><par n="ápa__n_m"/></e>
    <e lm="geilleagar"><par n="initial-g"/><i>eilleaga</i><par n="ú/r__n_m"/></e>
    <e lm="geimhreadh"><par n="initial-g"/><i>eimhr</i><par n="sith/eadh__n_m"/></e>
    <e lm="geir"><par n="initial-g"/><i>eir</i><par n="sín__n_f"/></e>
    <e lm="geis"><par n="initial-g"/><i>e</i><par n="ge/is__n_f"/></e>
    <e lm="geit"><par n="initial-g"/><i>eit</i><par n="rím__n_f"/></e>
    <e lm="geiteo"><par n="initial-g"/><i>eiteo</i><par n="pá__n_m"/></e>
    <e lm="geodasaíocht"><par n="initial-g"/><i>eodasaíocht</i><par n="ócht__n_f"/></e>
    <e lm="geografaíocht"><par n="initial-g"/><i>eografaíocht</i><par n="ócht__n_f"/></e>
    <e lm="geoiméadraí"><par n="initial-g"/><i>eoiméadra</i><par n="n/í__n_m"/></e>
    <e lm="geolaí"><par n="initial-g"/><i>eola</i><par n="n/í__n_m"/></e>
    <e lm="geolaíocht"><par n="initial-g"/><i>eolaíocht</i><par n="ócht__n_f"/></e>
    <e lm="geáitsí"><par n="initial-g"/><i>eáitsí</i><par n="ba__n_m"/></e>
    <e lm="giall"><par n="initial-g"/><i></i><par n="g/iall__n_m"/></e>
    <e lm="gile"><par n="initial-g"/><i>ile</i><par n="lé__n_f"/></e>
    <e lm="gilitín"><par n="initial-g"/><i>ilitín</i><par n="ápa__n_m"/></e>
    <e lm="gin"><par n="initial-g"/><i>in</i><par n="gin__n_f"/></e>
    <e lm="ginealach"><par n="initial-g"/><i>ineala</i><par n="dú/ch__n_m"/></e>
    <e lm="ginealas"><par n="initial-g"/><i>ineala</i><par n="ú/s__n_m"/></e>
    <e lm="ginearál"><par n="initial-g"/><i>ineará</i><par n="bá/l__n_m"/></e>
    <e lm="ginearálú"><par n="initial-g"/><i>inearál</i><par n="ór/ú__n_m"/></e>
    <e lm="ginias"><par n="initial-g"/><i>inia</i><par n="gá/s__n_m"/></e>
    <e lm="ginideach"><par n="initial-g"/><i>inid</i><par n="ib/each__n_m"/></e>
    <e lm="giniúint"><par n="initial-g"/><i>iniú</i><par n="éasú/int__n_f"/></e>
    <e lm="ginmhilleadh"><par n="initial-g"/><i>inmhill</i><par n="síl/eadh__n_m"/></e>
    <e lm="giolcach"><par n="initial-g"/><i>iolca</i><par n="sáfa/ch__n_f"/></e>
    <e lm="giolla"><par n="initial-g"/><i>iolla</i><par n="ápa__n_m"/></e>
    <e lm="giomnáisiam"><par n="initial-g"/><i>iomnáisiam</i><par n="cniog__n_m"/></e>
    <e lm="giorra"><par n="initial-g"/><i>iorra</i><par n="lé__n_f"/></e>
    <e lm="giorraisce"><par n="initial-g"/><i>iorraisce</i><par n="lé__n_f"/></e>
    <e lm="giorria"><par n="initial-g"/><i>iorria</i><par n="giorria__n_m"/></e>
    <e lm="giorrú"><par n="initial-g"/><i>iorr</i><par n="ur/ú__n_m"/></e>
    <e lm="giorrúchán"><par n="initial-g"/><i>iorrúchá</i><par n="to/n__n_m"/></e>
    <e lm="giosta"><par n="initial-g"/><i>iosta</i><par n="rú__n_m"/></e>
    <e lm="giosáil"><par n="initial-g"/><i>iosá</i><par n="fá/il__n_f"/></e>
    <e lm="giota"><par n="initial-g"/><i>iota</i><par n="ápa__n_m"/></e>
    <e lm="giotán"><par n="initial-g"/><i>iotá</i><par n="to/n__n_m"/></e>
    <e lm="giotár"><par n="initial-g"/><i>iotá</i><par n="ó/r__n_m"/></e>
    <e lm="giotáraí"><par n="initial-g"/><i>iotára</i><par n="n/í__n_m"/></e>
    <e lm="gipseam"><par n="initial-g"/><i>ips</i><par n="gips/eam__n_m"/></e>
    <e lm="girseach"><par n="initial-g"/><i>irs</i><par n="cis/each__n_f"/></e>
    <e lm="giúiré"><par n="initial-g"/><i>iúiré</i><par n="buifé__n_m"/></e>
    <e lm="giúistís"><par n="initial-g"/><i>iúistís</i><par n="ápa__n_m"/></e>
    <e lm="giúmar"><par n="initial-g"/><i>iúma</i><par n="ú/r__n_m"/></e>
    <e lm="glac"><par n="initial-g"/><i>la</i><par n="mu/c__n_f"/></e>
    <e lm="glacadh"><par n="initial-g"/><i>lac</i><par n="ob/adh__n_m"/></e>
    <e lm="glagaireacht"><par n="initial-g"/><i>lagaireacht</i><par n="ócht__n_f"/></e>
    <e lm="glaine"><par n="initial-g"/><i>laine</i><par n="lé__n_f"/></e>
    <e lm="glaineacht"><par n="initial-g"/><i>laineacht</i><par n="ócht__n_f"/></e>
    <e lm="glam"><par n="initial-g"/><i>la</i><par n="ma/m__n_f"/></e>
    <e lm="glanadh"><par n="initial-g"/><i>lan</i><par n="las/adh__n_m"/></e>
    <e lm="glao"><par n="initial-g"/><i>lao</i><par n="pá__n_m"/></e>
    <e lm="glaoch"><par n="initial-g"/><i>lao</i><par n="cia/ch__n_m"/></e>
    <e lm="glas"><par n="initial-g"/><i>la</i><par n="gá/s__n_m"/></e>
    <e lm="glasra"><par n="initial-g"/><i>lasra</i><par n="ápa__n_m"/></e>
    <e lm="gleacaíocht"><par n="initial-g"/><i>leacaíocht</i><par n="ócht__n_f"/></e>
    <e lm="gleann"><par n="initial-g"/><i>leann</i><par n="fíon__n_m"/></e>
    <e lm="gleic"><par n="initial-g"/><i>le</i><par n="gle/ic__n_f"/></e>
    <e lm="gleo"><par n="initial-g"/><i>leo</i><par n="pá__n_m"/></e>
    <e lm="gliceas"><par n="initial-g"/><i>lic</i><par n="imr/eas__n_m"/></e>
    <e lm="gliondar"><par n="initial-g"/><i>lionda</i><par n="ú/r__n_m"/></e>
    <e lm="glioscarnach"><par n="initial-g"/><i>lioscarna</i><par n="bolga/ch__n_f"/></e>
    <e lm="gliúcaíocht"><par n="initial-g"/><i>liúcaíocht</i><par n="ócht__n_f"/></e>
    <e lm="glocainspíl"><par n="initial-g"/><i>locainspíl</i><par n="ítim__n_f"/></e>
    <e lm="gloine"><par n="initial-g"/><i>loin</i><par n="air/e__n_f"/></e>
    <e lm="gluais"><par n="initial-g"/><i>luais</i><par n="rím__n_f"/></e>
    <e lm="gluaiseacht"><par n="initial-g"/><i>luaiseacht</i><par n="eang__n_f"/></e>
    <e lm="gluaisne"><par n="initial-g"/><i>luaisne</i><par n="lé__n_f"/></e>
    <e lm="gluaisrothar"><par n="initial-g"/><i>luaisrotha</i><par n="ó/r__n_m"/></e>
    <e lm="gluaisteacht"><par n="initial-g"/><i>luaisteacht</i><par n="ócht__n_f"/></e>
    <e lm="gluaisteán"><par n="initial-g"/><i>luaisteá</i><par n="to/n__n_m"/></e>
    <e lm="gluaisteánaí"><par n="initial-g"/><i>luaisteána</i><par n="n/í__n_m"/></e>
    <e lm="glár"><par n="initial-g"/><i>lá</i><par n="ú/r__n_m"/></e>
    <e lm="gléas"><par n="initial-g"/><i>lé</i><par n="glé/as__n_m"/></e>
    <e lm="gléasadh"><par n="initial-g"/><i>léas</i><par n="las/adh__n_m"/></e>
    <e lm="gléasra"><par n="initial-g"/><i>léasra</i><par n="ápa__n_m"/></e>
    <e lm="glóir"><par n="initial-g"/><i>lóir</i><par n="rím__n_f"/></e>
    <e lm="glór"><par n="initial-g"/><i>ló</i><par n="mú/r__n_m"/></e>
    <e lm="glúcós"><par n="initial-g"/><i>lúcó</i><par n="ú/s__n_m"/></e>
    <e lm="glúin"><par n="initial-g"/><i>lú</i><par n="glú/in__n_f"/></e>
    <e lm="gnaoi"><par n="initial-g"/><i>naoi</i><par n="lé__n_f"/></e>
    <e lm="gnás"><par n="initial-g"/><i>ná</i><par n="sá/s__n_m"/></e>
    <e lm="gnása"><par n="initial-g"/><i>nása</i><par n="ba__n_m"/></e>
    <e lm="gnáth"><par n="initial-g"/><i>ná</i><par n="gná/th__n_m"/></e>
    <e lm="gnáth-theanga"><par n="initial-g"/><i>náth-theanga</i><par n="ula__n_f"/></e>
    <e lm="gnáthchaint"><par n="initial-g"/><i>náthchaint</i><par n="Tír__n_f"/></e>
    <e lm="gnáthchustaiméir"><par n="initial-g"/><i>náthchustaimé</i><par n="úiné/ir__n_m"/></e>
    <e lm="gnáthchúrsa"><par n="initial-g"/><i>náthchúrsa</i><par n="ápa__n_m"/></e>
    <e lm="gnáthdhuine"><par n="initial-g"/><i>náthdh</i><par n="fodh/uine__n_m"/></e>
    <e lm="gnáthmhuintir"><par n="initial-g"/><i>náthmhuintir</i><par n="sín__n_f"/></e>
    <e lm="gnáthrud"><par n="initial-g"/><i>náthrud</i><par n="ab__n_m"/></e>
    <e lm="gnáthshaol"><par n="initial-g"/><i>náthshao</i><par n="ó/l__n_m"/></e>
    <e lm="gnáthóir"><par n="initial-g"/><i>náthó</i><par n="almó/ir__n_m"/></e>
    <e lm="gné"><par n="initial-g"/><i>né</i><par n="bé__n_f"/></e>
    <e lm="gné-alt"><par n="initial-g"/><i>né-a</i><par n="a/lt__n_m"/></e>
    <e lm="gnéas"><par n="initial-g"/><i>né</i><par n="glé/as__n_m"/></e>
    <e lm="gníomh"><par n="initial-g"/><i>ní</i><par n="gní/omh__n_m"/></e>
    <e lm="gníomhaire"><par n="initial-g"/><i>níomhair</i><par n="rig/e__n_m"/></e>
    <e lm="gníomhaireacht"><par n="initial-g"/><i>níomhaireacht</i><par n="eang__n_f"/></e>
    <e lm="gníomhas"><par n="initial-g"/><i>níomha</i><par n="gá/s__n_m"/></e>
    <e lm="gníomhaí"><par n="initial-g"/><i>níomha</i><par n="n/í__n_m"/></e>
    <e lm="gníomhaíoch"><par n="initial-g"/><i>níomhaí</i><par n="Craí/och__n_m"/></e>
    <e lm="gníomhaíocht"><par n="initial-g"/><i>níomhaíocht</i><par n="eang__n_f"/></e>
    <e lm="gníomhréim"><par n="initial-g"/><i>níomhréim</i><par n="rím__n_f"/></e>
    <e lm="gníomhú"><par n="initial-g"/><i>níomh</i><par n="ór/ú__n_m"/></e>
    <e lm="gnó"><par n="initial-g"/><i>nó</i><par n="gnó__n_m"/></e>
    <e lm="gnólacht"><par n="initial-g"/><i>nólacht</i><par n="ab__n_m"/></e>
    <e lm="gnóthas"><par n="initial-g"/><i>nótha</i><par n="gá/s__n_m"/></e>
    <e lm="gnóthú"><par n="initial-g"/><i>nóth</i><par n="ór/ú__n_m"/></e>
    <e lm="gnúis"><par n="initial-g"/><i>núis</i><par n="rím__n_f"/></e>
    <e lm="gob"><par n="initial-g"/><i>o</i><par n="go/b__n_m"/></e>
    <e lm="gobadh"><par n="initial-g"/><i>ob</i><par n="ob/adh__n_m"/></e>
    <e lm="gobharnóir"><par n="initial-g"/><i>obharnó</i><par n="almó/ir__n_m"/></e>
    <e lm="goblach"><par n="initial-g"/><i>obla</i><par n="dú/ch__n_m"/></e>
    <e lm="goid"><par n="initial-g"/><i></i><par n="g/oid__n_f"/></e>
    <e lm="goile"><par n="initial-g"/><i>oil</i><par n="rig/e__n_m"/></e>
    <e lm="goilleadh"><par n="initial-g"/><i>oill</i><par n="síl/eadh__n_m"/></e>
    <e lm="goimh"><par n="initial-g"/><i>oimh</i><par n="Tír__n_f"/></e>
    <e lm="goin"><par n="initial-g"/><i>o</i><par n="go/in__n_f"/></e>
    <e lm="goineadóir"><par n="initial-g"/><i>oineadó</i><par n="almó/ir__n_m"/></e>
    <e lm="gol"><par n="initial-g"/><i>o</i><par n="bá/l__n_m"/></e>
    <e lm="gontacht"><par n="initial-g"/><i>ontacht</i><par n="ócht__n_f"/></e>
    <e lm="gorm"><par n="initial-g"/><i>o</i><par n="go/rm__n_m"/></e>
    <e lm="gormchló"><par n="initial-g"/><i>ormchló</i><par n="pá__n_m"/></e>
    <e lm="gort"><par n="initial-g"/><i>o</i><par n="go/rt__n_m"/></e>
    <e lm="gorta"><par n="initial-g"/><i>orta</i><par n="rú__n_m"/></e>
    <e lm="gortú"><par n="initial-g"/><i>ort</i><par n="gort/ú__n_m"/></e>
    <e lm="gotha"><par n="initial-g"/><i>otha</i><par n="ápa__n_m"/></e>
    <e lm="gothaí"><par n="initial-g"/><i>othaí</i><par n="ba__n_m"/></e>
    <e lm="gradam"><par n="initial-g"/><i>rada</i><par n="Gú/m__n_m"/></e>
    <e lm="graf"><par n="initial-g"/><i>ra</i><par n="gra/f__n_m"/></e>
    <e lm="grafaic"><par n="initial-g"/><i>rafaic</i><par n="ítim__n_f"/></e>
    <e lm="graifítí"><par n="initial-g"/><i>raifítí</i><par n="rú__n_m"/></e>
    <e lm="graiméar"><par n="initial-g"/><i>raimé</i><par n="bé/ar__n_m"/></e>
    <e lm="gram"><par n="initial-g"/><i>ra</i><par n="to/m__n_m"/></e>
    <e lm="gramadach"><par n="initial-g"/><i>ramada</i><par n="bolga/ch__n_f"/></e>
    <e lm="gramadóir"><par n="initial-g"/><i>ramadó</i><par n="almó/ir__n_m"/></e>
    <e lm="gramafón"><par n="initial-g"/><i>ramafó</i><par n="to/n__n_m"/></e>
    <e lm="gramaisc"><par n="initial-g"/><i>ramaisc</i><par n="Tír__n_f"/></e>
    <e lm="graí"><par n="initial-g"/><i>raí</i><par n="brí__n_f"/></e>
    <e lm="greadadh"><par n="initial-g"/><i>read</i><par n="las/adh__n_m"/></e>
    <e lm="greamaire"><par n="initial-g"/><i>reamair</i><par n="rig/e__n_m"/></e>
    <e lm="greamú"><par n="initial-g"/><i>ream</i><par n="ór/ú__n_m"/></e>
    <e lm="greanadh"><par n="initial-g"/><i>rean</i><par n="pós/adh__n_m"/></e>
    <e lm="greanadóireacht"><par n="initial-g"/><i>reanadóireacht</i><par n="ócht__n_f"/></e>
    <e lm="greann"><par n="initial-g"/><i>r</i><par n="gr/eann__n_m"/></e>
    <e lm="greannú"><par n="initial-g"/><i>reann</i><par n="ór/ú__n_m"/></e>
    <e lm="greille"><par n="initial-g"/><i>reill</i><par n="air/e__n_f"/></e>
    <e lm="greim"><par n="initial-g"/><i>re</i><par n="gre/im__n_m"/></e>
    <e lm="grian"><par n="initial-g"/><i>r</i><par n="gr/ian__n_f"/></e>
    <e lm="grianchloch"><par n="initial-g"/><i>rianchlo</i><par n="lu/ch__n_f"/></e>
    <e lm="grianchóras"><par n="initial-g"/><i>rianchóra</i><par n="ú/s__n_m"/></e>
    <e lm="griandó"><par n="initial-g"/><i>riandó</i><par n="rú__n_m"/></e>
    <e lm="grianghaoth"><par n="initial-g"/><i>rianghao</i><par n="pu/th__n_f"/></e>
    <e lm="grianghraf"><par n="initial-g"/><i>rianghra</i><par n="gra/f__n_m"/></e>
    <e lm="grianghrafadóir"><par n="initial-g"/><i>rianghrafadó</i><par n="almó/ir__n_m"/></e>
    <e lm="grianghrafadóireacht"><par n="initial-g"/><i>rianghrafadóireacht</i><par n="ócht__n_f"/></e>
    <e lm="grianstad"><par n="initial-g"/><i>rianstad</i><par n="sé__n_m"/></e>
    <e lm="grinneall"><par n="initial-g"/><i>rinn</i><par n="im/eall__n_m"/></e>
    <e lm="gruaig"><par n="initial-g"/><i>ruaig</i><par n="Tír__n_f"/></e>
    <e lm="gruaim"><par n="initial-g"/><i>ruaim</i><par n="Tír__n_f"/></e>
    <e lm="grá"><par n="initial-g"/><i>rá</i><par n="rú__n_m"/></e>
    <e lm="grád"><par n="initial-g"/><i>rá</i><par n="ú/d__n_m"/></e>
    <e lm="grádán"><par n="initial-g"/><i>rádá</i><par n="to/n__n_m"/></e>
    <e lm="grádú"><par n="initial-g"/><i>rád</i><par n="ór/ú__n_m"/></e>
    <e lm="gráin"><par n="initial-g"/><i>rá</i><par n="grá/in__n_f"/></e>
    <e lm="grán"><par n="initial-g"/><i>rá</i><par n="Dú/n__n_m"/></e>
    <e lm="gráscar"><par n="initial-g"/><i>rásca</i><par n="ú/r__n_m"/></e>
    <e lm="grásta"><par n="initial-g"/><i>rást</i><par n="grást/a__n_m"/></e>
    <e lm="gréas"><par n="initial-g"/><i>réas</i><par n="dol__n_m"/></e>
    <e lm="gréasán"><par n="initial-g"/><i>réasá</i><par n="to/n__n_m"/></e>
    <e lm="gríosú"><par n="initial-g"/><i>ríos</i><par n="ór/ú__n_m"/></e>
    <e lm="gróintín"><par n="initial-g"/><i>róintín</i><par n="ápa__n_m"/></e>
    <e lm="grósaeir"><par n="initial-g"/><i>rósae</i><par n="almó/ir__n_m"/></e>
    <e lm="grúdaire"><par n="initial-g"/><i>rúdair</i><par n="rig/e__n_m"/></e>
    <e lm="grúdlann"><par n="initial-g"/><i>rúdla</i><par n="la/nn__n_f"/></e>
    <e lm="grúpa"><par n="initial-g"/><i>rúpa</i><par n="ápa__n_m"/></e>
    <e lm="grúpscéim"><par n="initial-g"/><i>rúpscéim</i><par n="rím__n_f"/></e>
    <e lm="guairdeall"><par n="initial-g"/><i>uaird</i><par n="f/eall__n_m"/></e>
    <e lm="guais"><par n="initial-g"/><i>uais</i><par n="sín__n_f"/></e>
    <e lm="gual"><par n="initial-g"/><i>ua</i><par n="ó/l__n_m"/></e>
    <e lm="gualainn"><par n="initial-g"/><i>ua</i><par n="gua/lainn__n_f"/></e>
    <e lm="guine"><par n="initial-g"/><i>uine</i><par n="lé__n_f"/></e>
    <e lm="gunna"><par n="initial-g"/><i>unna</i><par n="ápa__n_m"/></e>
    <e lm="gunnán"><par n="initial-g"/><i>unná</i><par n="to/n__n_m"/></e>
    <e lm="gus"><par n="initial-g"/><i>us</i><par n="dul__n_m"/></e>
    <e lm="gustal"><par n="initial-g"/><i>usta</i><par n="ó/l__n_m"/></e>
    <e lm="guta"><par n="initial-g"/><i>uta</i><par n="ápa__n_m"/></e>
    <e lm="guth"><par n="initial-g"/><i>uth</i><par n="am__n_m"/></e>
    <e lm="guthán"><par n="initial-g"/><i>uthá</i><par n="to/n__n_m"/></e>
    <e lm="guí"><par n="initial-g"/><i>uí</i><par n="brí__n_f"/></e>
    <e lm="gá"><par n="initial-g"/><i>á</i><par n="rú__n_m"/></e>
    <e lm="gábh"><par n="initial-g"/><i>á</i><par n="gá/bh__n_m"/></e>
    <e lm="gáinneáil"><par n="initial-g"/><i>áinneá</i><par n="fá/il__n_f"/></e>
    <e lm="gáire"><par n="initial-g"/><i>áir</i><par n="rig/e__n_m"/></e>
    <e lm="gáirsiúlacht"><par n="initial-g"/><i>áirsiúlacht</i><par n="ócht__n_f"/></e>
    <e lm="gála"><par n="initial-g"/><i>ála</i><par n="ápa__n_m"/></e>
    <e lm="gáma"><par n="initial-g"/><i>áma</i><par n="rú__n_m"/></e>
    <e lm="gáma-gha"><par n="initial-g"/><i>áma-gha</i><par n="ga__n_m"/></e>
    <e lm="gás"><par n="initial-g"/><i>á</i><par n="gá/s__n_m"/></e>
    <e lm="gású"><par n="initial-g"/><i>ás</i><par n="ór/ú__n_m"/></e>
    <e lm="géag"><par n="initial-g"/><i>é</i><par n="gé/ag__n_f"/></e>
    <e lm="géagán"><par n="initial-g"/><i>éagá</i><par n="to/n__n_m"/></e>
    <e lm="géarchéim"><par n="initial-g"/><i>éarchéim</i><par n="rím__n_f"/></e>
    <e lm="géarghá"><par n="initial-g"/><i>éarghá</i><par n="rú__n_m"/></e>
    <e lm="géarleanúint"><par n="initial-g"/><i>éarleanú</i><par n="éasú/int__n_f"/></e>
    <e lm="géaruillinn"><par n="initial-g"/><i>éaruillinn</i><par n="sín__n_f"/></e>
    <e lm="géarú"><par n="initial-g"/><i>éar</i><par n="ór/ú__n_m"/></e>
    <e lm="géilleadh"><par n="initial-g"/><i>éill</i><par n="síl/eadh__n_m"/></e>
    <e lm="géillsine"><par n="initial-g"/><i>éillsine</i><par n="lé__n_f"/></e>
    <e lm="géillsineach"><par n="initial-g"/><i>éillsin</i><par n="ib/each__n_m"/></e>
    <e lm="géim"><par n="initial-g"/><i>éim</i><par n="rím__n_f"/></e>
    <e lm="géim"><par n="initial-g"/><i>éim</i><par n="rú__n_m"/></e>
    <e lm="géin"><par n="initial-g"/><i>éin</i><par n="gin__n_f"/></e>
    <e lm="géineas"><par n="initial-g"/><i>éin</i><par n="éit/eas__n_m"/></e>
    <e lm="géineolaíocht"><par n="initial-g"/><i>éineolaíocht</i><par n="ócht__n_f"/></e>
    <e lm="géire"><par n="initial-g"/><i>éir</i><par n="air/e__n_f"/></e>
    <e lm="gó"><par n="initial-g"/><i>ó</i><par n="lé__n_f"/></e>
    <e lm="gúna"><par n="initial-g"/><i>úna</i><par n="ápa__n_m"/></e>
    <e lm="haca"><i>haca</i><par n="rú__n_m"/></e>
    <e lm="haemaglóibin"><i>haemaglóibin</i><par n="ítim__n_f"/></e>
    <e lm="haemaifilia"><i>haemaifilia</i><par n="lé__n_f"/></e>
    <e lm="hairicín"><i>hairicín</i><par n="ápa__n_m"/></e>
    <e lm="haiste"><i>haist</i><par n="rig/e__n_m"/></e>
    <e lm="halla"><i>halla</i><par n="ápa__n_m"/></e>
    <e lm="halmadóir"><i>halmadó</i><par n="almó/ir__n_m"/></e>
    <e lm="hart"><i>ha</i><par n="go/rt__n_m"/></e>
    <e lm="hata"><i>hata</i><par n="ápa__n_m"/></e>
    <e lm="hearóin"><i>hearóin</i><par n="Tír__n_f"/></e>
    <e lm="heicteár"><i>heicteá</i><par n="ó/r__n_m"/></e>
    <e lm="heipitíteas"><i>heipitít</i><par n="imr/eas__n_m"/></e>
    <e lm="heirts"><i>heirts</i><par n="jíp__n_m"/></e>
    <e lm="hibrid"><i>hibrid</i><par n="ítim__n_f"/></e>
    <e lm="hidreacarbón"><i>hidreacarbó</i><par n="Dú/n__n_m"/></e>
    <e lm="hidrigin"><i>hidrigin</i><par n="Tír__n_f"/></e>
    <e lm="hiodrocsaíd"><i>hiodrocsaíd</i><par n="ítim__n_f"/></e>
    <e lm="hiopnóis"><i>hiopnóis</i><par n="ítim__n_f"/></e>
    <e lm="hipearnasc"><i>hipearna</i><par n="á/sc__n_m"/></e>
    <e lm="hipeastáis"><i>hipeastáis</i><par n="Tír__n_f"/></e>
    <e lm="hipirtéacs"><i>hipirtéacs</i><par n="sé__n_m"/></e>
    <e lm="hipitéis"><i>hipitéis</i><par n="ítim__n_f"/></e>
    <e lm="histéire"><i>histéire</i><par n="lé__n_f"/></e>
    <e lm="homaighnéasach"><i>homaighnéasa</i><par n="dú/ch__n_m"/></e>
    <e lm="homaighnéasacht"><i>homaighnéasacht</i><par n="ócht__n_f"/></e>
    <e lm="hormón"><i>hormó</i><par n="to/n__n_m"/></e>
    <e lm="háram"><i>hára</i><par n="to/m__n_m"/></e>
    <e lm="héileacaptar"><i>héileacapta</i><par n="ó/r__n_m"/></e>
    <e lm="héiliam"><i>héiliam</i><par n="rú__n_m"/></e>
    <e lm="héilics"><i>héilics</i><par n="jíp__n_m"/></e>
    <e lm="húicéir"><i>húicé</i><par n="úiné/ir__n_m"/></e>
    <e lm="iall"><par n="initial-vowel"/><i></i><par n="/iall__n_f"/></e>
    <e lm="iallach"><par n="initial-i"/><i>alla</i><par n="dú/ch__n_m"/></e>
    <e lm="iamh"><par n="initial-i"/><i>a</i><par n="ia/mh__n_m"/></e>
    <e lm="ian"><par n="initial-i"/><i>a</i><par n="to/n__n_m"/></e>
    <e lm="iarann"><par n="initial-i"/><i>ara</i><par n="ra/nn__n_m"/></e>
    <e lm="iarbhall"><par n="initial-i"/><i>arbha</i><par n="to/ll__n_m"/></e>
    <e lm="iarbhunscoil"><par n="initial-i"/><i>arbhunscoil</i><par n="rím__n_f"/></e>
    <e lm="iardheisceart"><par n="initial-i"/><i>ardheisc</i><par n="n/eart__n_m"/></e>
    <e lm="iarfhocal"><par n="initial-i"/><i>arfhoca</i><par n="bá/l__n_m"/></e>
    <e lm="iargúltacht"><par n="initial-i"/><i>argúltacht</i><par n="ócht__n_f"/></e>
    <e lm="iarla"><par n="initial-i"/><i>arla</i><par n="ápa__n_m"/></e>
    <e lm="iarlacht"><par n="initial-i"/><i>arlacht</i><par n="eang__n_f"/></e>
    <e lm="iarmhairt"><par n="initial-i"/><i>armha</i><par n="iarmha/irt__n_f"/></e>
    <e lm="iarmhír"><par n="initial-i"/><i>armhír</i><par n="rím__n_f"/></e>
    <e lm="iarnród"><par n="initial-i"/><i>arnró</i><par n="ú/d__n_m"/></e>
    <e lm="iarnóin"><par n="initial-i"/><i>arnó</i><par n="iomá/in__n_f"/></e>
    <e lm="iarracht"><par n="initial-i"/><i>arracht</i><par n="eang__n_f"/></e>
    <e lm="iarraidh"><par n="initial-i"/><i>arra</i><par n="iarra/idh__n_f"/></e>
    <e lm="iarratas"><par n="initial-i"/><i>arrata</i><par n="gá/s__n_m"/></e>
    <e lm="iarratasóir"><par n="initial-i"/><i>arratasó</i><par n="almó/ir__n_m"/></e>
    <e lm="iarrthóir"><par n="initial-i"/><i>arrthó</i><par n="almó/ir__n_m"/></e>
    <e lm="iarrthóireacht"><par n="initial-i"/><i>arrthóireacht</i><par n="ócht__n_f"/></e>
    <e lm="iarsma"><par n="initial-i"/><i>arsma</i><par n="ápa__n_m"/></e>
    <e lm="iarsmalann"><par n="initial-i"/><i>arsmala</i><par n="la/nn__n_f"/></e>
    <e lm="iarthar"><par n="initial-i"/><i>artha</i><par n="ó/r__n_m"/></e>
    <e lm="iartharach"><par n="initial-i"/><i>arthara</i><par n="dú/ch__n_m"/></e>
    <e lm="iarthuaisceart"><par n="initial-i"/><i>arthuaisc</i><par n="n/eart__n_m"/></e>
    <e lm="iasacht"><par n="initial-i"/><i>asacht</i><par n="eang__n_f"/></e>
    <e lm="iasachtaí"><par n="initial-i"/><i>asachta</i><par n="n/í__n_m"/></e>
    <e lm="iasachtóir"><par n="initial-i"/><i>asachtó</i><par n="almó/ir__n_m"/></e>
    <e lm="iasc"><par n="initial-i"/><i></i><par n="i/asc__n_m"/></e>
    <e lm="iascach"><par n="initial-i"/><i>asca</i><par n="cia/ch__n_m"/></e>
    <e lm="iascaire"><par n="initial-i"/><i>ascair</i><par n="rig/e__n_m"/></e>
    <e lm="iascaireacht"><par n="initial-i"/><i>ascaireacht</i><par n="eang__n_f"/></e>
    <e lm="iatán"><par n="initial-i"/><i>atá</i><par n="to/n__n_m"/></e>
    <e lm="idirbheart"><par n="initial-i"/><i>dirbh</i><par n="c/eart__n_m"/></e>
    <e lm="idirbheartaíocht"><par n="initial-i"/><i>dirbheartaíocht</i><par n="ócht__n_f"/></e>
    <e lm="idirbheartú"><par n="initial-i"/><i>dirbheart</i><par n="ór/ú__n_m"/></e>
    <e lm="idirchur"><par n="initial-i"/><i>dirchu</i><par n="ú/r__n_m"/></e>
    <e lm="idirchéim"><par n="initial-i"/><i>dirchéim</i><par n="rím__n_f"/></e>
    <e lm="idirdhealú"><par n="initial-i"/><i>dirdheal</i><par n="ór/ú__n_m"/></e>
    <e lm="idirghabháil"><par n="initial-i"/><i>dirghabhá</i><par n="aná/il__n_f"/></e>
    <e lm="idirghabhálaí"><par n="initial-i"/><i>dirghabhála</i><par n="n/í__n_m"/></e>
    <e lm="idirghníomhaíocht"><par n="initial-i"/><i>dirghníomhaíocht</i><par n="ócht__n_f"/></e>
    <e lm="idirghníomhú"><par n="initial-i"/><i>dirghníomh</i><par n="ór/ú__n_m"/></e>
    <e lm="idirghuí"><par n="initial-i"/><i>dirghuí</i><par n="brí__n_f"/></e>
    <e lm="idirlinn"><par n="initial-i"/><i>dirlinn</i><par n="gin__n_f"/></e>
    <e lm="idirlíon"><par n="initial-i"/><i>dirlí</i><par n="lí/on__n_m"/></e>
    <e lm="idirnáisiúnachas"><par n="initial-i"/><i>dirnáisiúnacha</i><par n="ú/s__n_m"/></e>
    <e lm="idirphlé"><par n="initial-i"/><i>dirphlé</i><par n="rú__n_m"/></e>
    <e lm="idirstad"><par n="initial-i"/><i>dirstad</i><par n="sé__n_m"/></e>
    <e lm="idirthréimhse"><par n="initial-i"/><i>dirthréimhs</i><par n="air/e__n_f"/></e>
    <e lm="idé"><par n="initial-i"/><i>dé</i><par n="ré__n_f"/></e>
    <e lm="idé-eolaí"><par n="initial-i"/><i>dé-eola</i><par n="n/í__n_m"/></e>
    <e lm="idé-eolaíocht"><par n="initial-i"/><i>dé-eolaíocht</i><par n="ócht__n_f"/></e>
    <e lm="idéagraf"><par n="initial-i"/><i>déagra</i><par n="gra/f__n_m"/></e>
    <e lm="idéalachas"><par n="initial-i"/><i>déalacha</i><par n="ú/s__n_m"/></e>
    <e lm="idéalaí"><par n="initial-i"/><i>déala</i><par n="n/í__n_m"/></e>
    <e lm="ifreann"><par n="initial-i"/><i>fr</i><par n="gr/eann__n_m"/></e>
    <e lm="ilcheardaí"><par n="initial-i"/><i>lchearda</i><par n="n/í__n_m"/></e>
    <e lm="ilchomórtas"><par n="initial-i"/><i>lchomórta</i><par n="gá/s__n_m"/></e>
    <e lm="ilchríoch"><par n="initial-i"/><i>lchrí</i><par n="cí/och__n_f"/></e>
    <e lm="ilchultúrachas"><par n="initial-i"/><i>lchultúracha</i><par n="ú/s__n_m"/></e>
    <e lm="ilghnéitheacht"><par n="initial-i"/><i>lghnéitheacht</i><par n="ócht__n_f"/></e>
    <e lm="iliomad"><par n="initial-i"/><i>liomad</i><par n="Eo__n"/></e>
    <e lm="ilmheáin"><par n="initial-i"/><i>lmheá</i><par n="purlá/in__n_m"/></e>
    <e lm="ilsiamsa"><par n="initial-i"/><i>lsiamsa</i><par n="ápa__n_m"/></e>
    <e lm="im"><par n="initial-i"/><i>m</i><par n="im__n_m"/></e>
    <e lm="imbhualadh"><par n="initial-i"/><i>mbhua</i><par n="bua/ladh__n_m"/></e>
    <e lm="imchoimeád"><par n="initial-i"/><i>mchoimeád</i><par n="bá__n_m"/></e>
    <e lm="imchuach"><par n="initial-i"/><i>mchuach</i><par n="rú__n_m"/></e>
    <e lm="imdhíonacht"><par n="initial-i"/><i>mdhíonacht</i><par n="ócht__n_f"/></e>
    <e lm="imdhíonadh"><par n="initial-i"/><i>mdhíon</i><par n="las/adh__n_m"/></e>
    <e lm="imeacht"><par n="initial-i"/><i>meacht</i><par n="ab__n_m"/></e>
    <e lm="imeaglú"><par n="initial-i"/><i>meagl</i><par n="ór/ú__n_m"/></e>
    <e lm="imeall"><par n="initial-i"/><i>m</i><par n="im/eall__n_m"/></e>
    <e lm="imeallbhord"><par n="initial-i"/><i>meallbho</i><par n="o/rd__n_m"/></e>
    <e lm="imeallú"><par n="initial-i"/><i>meall</i><par n="ór/ú__n_m"/></e>
    <e lm="imeartas"><par n="initial-i"/><i>mearta</i><par n="ú/s__n_m"/></e>
    <e lm="imeascadh"><par n="initial-i"/><i>measc</i><par n="ob/adh__n_m"/></e>
    <e lm="imir"><par n="initial-i"/><i>mir</i><par n="sín__n_f"/></e>
    <e lm="imirce"><par n="initial-i"/><i>mirc</i><par n="air/e__n_f"/></e>
    <e lm="imirceach"><par n="initial-i"/><i>mirc</i><par n="ib/each__n_m"/></e>
    <e lm="imirt"><par n="initial-i"/><i>m</i><par n="im/irt__n_f"/></e>
    <e lm="imleabhar"><par n="initial-i"/><i>mleabha</i><par n="ó/r__n_m"/></e>
    <e lm="imlitir"><par n="initial-i"/><i>mlit</i><par n="lit/ir__n_f"/></e>
    <e lm="imlonnú"><par n="initial-i"/><i>mlonn</i><par n="ór/ú__n_m"/></e>
    <e lm="imlíne"><par n="initial-i"/><i>mlín</i><par n="lín/e__n_f"/></e>
    <e lm="imní"><par n="initial-i"/><i>mní</i><par n="lé__n_f"/></e>
    <e lm="imoibreán"><par n="initial-i"/><i>moibreá</i><par n="to/n__n_m"/></e>
    <e lm="imoibriú"><par n="initial-i"/><i>moibri</i><par n="ídi/ú__n_m"/></e>
    <e lm="impire"><par n="initial-i"/><i>mpir</i><par n="rig/e__n_m"/></e>
    <e lm="impireacht"><par n="initial-i"/><i>mpireacht</i><par n="eang__n_f"/></e>
    <e lm="impiriúlachas"><par n="initial-i"/><i>mpiriúlacha</i><par n="ú/s__n_m"/></e>
    <e lm="impleacht"><par n="initial-i"/><i>mpleacht</i><par n="eang__n_f"/></e>
    <e lm="imprisean"><par n="initial-i"/><i>mpris</i><par n="mis/ean__n_m"/></e>
    <e lm="impí"><par n="initial-i"/><i>mpí</i><par n="impí__n_m"/></e>
    <e lm="imreas"><par n="initial-i"/><i>mr</i><par n="imr/eas__n_m"/></e>
    <e lm="imreoir"><par n="initial-i"/><i>mreo</i><par n="almó/ir__n_m"/></e>
    <e lm="imrothlú"><par n="initial-i"/><i>mrothl</i><par n="ur/ú__n_m"/></e>
    <e lm="imscrúdaitheoir"><par n="initial-i"/><i>mscrúdaitheo</i><par n="almó/ir__n_m"/></e>
    <e lm="imscrúdú"><par n="initial-i"/><i>mscrúd</i><par n="ur/ú__n_m"/></e>
    <e lm="imshaol"><par n="initial-i"/><i>mshao</i><par n="ó/l__n_m"/></e>
    <e lm="imshruthú"><par n="initial-i"/><i>mshruth</i><par n="ór/ú__n_m"/></e>
    <e lm="imshuí"><par n="initial-i"/><i>mshuí</i><par n="rú__n_m"/></e>
    <e lm="imthaca"><par n="initial-i"/><i>mthaca</i><par n="ápa__n_m"/></e>
    <e lm="imtharraingt"><par n="initial-i"/><i>mtharraingt</i><par n="fulaingt__n_f"/></e>
    <e lm="imtheorannú"><par n="initial-i"/><i>mtheorann</i><par n="ór/ú__n_m"/></e>
    <e lm="imthosca"><par n="initial-i"/><i>mthosca</i><par n="annála__n_f"/></e>
    <e lm="inbhear"><par n="initial-i"/><i>nbh</i><par n="f/ear__n_m"/></e>
    <e lm="inchinn"><par n="initial-i"/><i>nchinn</i><par n="ítim__n_f"/></e>
    <e lm="inchreidteacht"><par n="initial-i"/><i>nchreidteacht</i><par n="ócht__n_f"/></e>
    <e lm="indeagó"><par n="initial-i"/><i>ndeagó</i><par n="rú__n_m"/></e>
    <e lm="indibhid"><par n="initial-i"/><i>ndibhid</i><par n="ítim__n_f"/></e>
    <e lm="indibhidiúlachas"><par n="initial-i"/><i>ndibhidiúlacha</i><par n="ú/s__n_m"/></e>
    <e lm="indibhidiúlacht"><par n="initial-i"/><i>ndibhidiúlacht</i><par n="ócht__n_f"/></e>
    <e lm="infheisteoir"><par n="initial-i"/><i>nfheisteo</i><par n="almó/ir__n_m"/></e>
    <e lm="infheistíocht"><par n="initial-i"/><i>nfheistíocht</i><par n="eang__n_f"/></e>
    <e lm="infhilleadh"><par n="initial-i"/><i>nfhill</i><par n="sil/eadh__n_m"/></e>
    <e lm="infinideach"><par n="initial-i"/><i>nfinid</i><par n="ib/each__n_m"/></e>
    <e lm="infreastruchtúr"><par n="initial-i"/><i>nfreastruchtú</i><par n="ó/r__n_m"/></e>
    <e lm="ingearán"><par n="initial-i"/><i>ngeará</i><par n="to/n__n_m"/></e>
    <e lm="inimirce"><par n="initial-i"/><i>nimirce</i><par n="lé__n_f"/></e>
    <e lm="inimirceach"><par n="initial-i"/><i>nimirc</i><par n="ib/each__n_m"/></e>
    <e lm="inis"><par n="initial-i"/><i>n</i><par n="in/is__n_f"/></e>
    <e lm="iniúchadh"><par n="initial-i"/><i>niúch</i><par n="las/adh__n_m"/></e>
    <e lm="inlíon"><par n="initial-i"/><i>nlí</i><par n="lí/on__n_m"/></e>
    <e lm="inmhe"><par n="initial-i"/><i>nmhe</i><par n="lé__n_f"/></e>
    <e lm="inneachar"><par n="initial-i"/><i>nneacha</i><par n="ú/r__n_m"/></e>
    <e lm="inneall"><par n="initial-i"/><i>nn</i><par n="im/eall__n_m"/></e>
    <e lm="inneallghunna"><par n="initial-i"/><i>nneallghunna</i><par n="ápa__n_m"/></e>
    <e lm="innealra"><par n="initial-i"/><i>nnealra</i><par n="ápa__n_m"/></e>
    <e lm="innealtóir"><par n="initial-i"/><i>nnealtó</i><par n="almó/ir__n_m"/></e>
    <e lm="innealtóireacht"><par n="initial-i"/><i>nnealtóireacht</i><par n="ócht__n_f"/></e>
    <e lm="inniu"><par n="initial-i"/><i>nniu</i><par n="Eo__n"/></e>
    <e lm="inniúlacht"><par n="initial-i"/><i>nniúlacht</i><par n="eang__n_f"/></e>
    <e lm="inné"><par n="initial-i"/><i>nné</i><par n="Eo__n"/></e>
    <e lm="innéacs"><par n="initial-i"/><i>nnéacs</i><par n="sé__n_m"/></e>
    <e lm="inscne"><par n="initial-i"/><i>nscn</i><par n="air/e__n_f"/></e>
    <e lm="inscríbhinn"><par n="initial-i"/><i>nscríbhinn</i><par n="ítim__n_f"/></e>
    <e lm="insealbhú"><par n="initial-i"/><i>nsealbh</i><par n="ur/ú__n_m"/></e>
    <e lm="insileadh"><par n="initial-i"/><i>nsil</i><par n="rois/eadh__n_m"/></e>
    <e lm="insint"><par n="initial-i"/><i>nsint</i><par n="ítim__n_f"/></e>
    <e lm="inslin"><par n="initial-i"/><i>nslin</i><par n="Tír__n_f"/></e>
    <e lm="insliú"><par n="initial-i"/><i>nsli</i><par n="ídi/ú__n_m"/></e>
    <e lm="inspioráid"><par n="initial-i"/><i>nspioráid</i><par n="ítim__n_f"/></e>
    <e lm="inspreagadh"><par n="initial-i"/><i>nspreag</i><par n="ob/adh__n_m"/></e>
    <e lm="instealladh"><par n="initial-i"/><i>nsteall</i><par n="las/adh__n_m"/></e>
    <e lm="institiúid"><par n="initial-i"/><i>nstitiúid</i><par n="ítim__n_f"/></e>
    <e lm="insíothlú"><par n="initial-i"/><i>nsíothl</i><par n="ór/ú__n_m"/></e>
    <e lm="intinn"><par n="initial-i"/><i>ntinn</i><par n="ítim__n_f"/></e>
    <e lm="intleacht"><par n="initial-i"/><i>ntleacht</i><par n="eang__n_f"/></e>
    <e lm="intleachtach"><par n="initial-i"/><i>ntleachta</i><par n="dú/ch__n_m"/></e>
    <e lm="intuigtheacht"><par n="initial-i"/><i>ntuigtheacht</i><par n="ócht__n_f"/></e>
    <e lm="inveirteabrach"><par n="initial-i"/><i>nveirteabra</i><par n="dú/ch__n_m"/></e>
    <e lm="iníon"><par n="initial-i"/><i>ní</i><par n="iní/on__n_f"/></e>
    <e lm="iníor"><par n="initial-i"/><i>ní</i><par n="iní/or__n_m"/></e>
    <e lm="iolar"><par n="initial-i"/><i>ola</i><par n="ó/r__n_m"/></e>
    <e lm="iolra"><par n="initial-i"/><i>olra</i><par n="ápa__n_m"/></e>
    <e lm="iolrach"><par n="initial-i"/><i>olra</i><par n="dú/ch__n_m"/></e>
    <e lm="iolrachas"><par n="initial-i"/><i>olracha</i><par n="ú/s__n_m"/></e>
    <e lm="iolraí"><par n="initial-i"/><i>olra</i><par n="n/í__n_m"/></e>
    <e lm="iolrú"><par n="initial-i"/><i>olr</i><par n="ór/ú__n_m"/></e>
    <e lm="iomad"><par n="initial-i"/><i>omad</i><par n="Eo__n"/></e>
    <e lm="iomadú"><par n="initial-i"/><i>omad</i><par n="ór/ú__n_m"/></e>
    <e lm="iomaitheoir"><par n="initial-i"/><i>omaitheo</i><par n="almó/ir__n_m"/></e>
    <e lm="iomalartú"><par n="initial-i"/><i>omalart</i><par n="ór/ú__n_m"/></e>
    <e lm="iomann"><par n="initial-i"/><i>oma</i><par n="ra/nn__n_m"/></e>
    <e lm="iomarca"><par n="initial-i"/><i>omarca</i><par n="lé__n_f"/></e>
    <e lm="iomaíocht"><par n="initial-i"/><i>omaíocht</i><par n="ócht__n_f"/></e>
    <e lm="iomlaoid"><par n="initial-i"/><i>omlaoid</i><par n="ítim__n_f"/></e>
    <e lm="iomláine"><par n="initial-i"/><i>omláine</i><par n="lé__n_f"/></e>
    <e lm="iomlán"><par n="initial-i"/><i>omlá</i><par n="to/n__n_m"/></e>
    <e lm="iomlánú"><par n="initial-i"/><i>omlán</i><par n="ór/ú__n_m"/></e>
    <e lm="iompairc"><par n="initial-i"/><i>ompairc</i><par n="Tír__n_f"/></e>
    <e lm="iompaitheach"><par n="initial-i"/><i>ompaith</i><par n="ib/each__n_m"/></e>
    <e lm="iompar"><par n="initial-i"/><i>ompa</i><par n="ú/r__n_m"/></e>
    <e lm="iompraíocht"><par n="initial-i"/><i>ompraíocht</i><par n="ócht__n_f"/></e>
    <e lm="iompróir"><par n="initial-i"/><i>ompró</i><par n="almó/ir__n_m"/></e>
    <e lm="iompórtáil"><par n="initial-i"/><i>ompórtá</i><par n="aná/il__n_f"/></e>
    <e lm="iompórtálaí"><par n="initial-i"/><i>ompórtála</i><par n="n/í__n_m"/></e>
    <e lm="iompú"><par n="initial-i"/><i>omp</i><par n="ur/ú__n_m"/></e>
    <e lm="iomrall"><par n="initial-i"/><i>omra</i><par n="Po/ll__n_m"/></e>
    <e lm="iomramh"><par n="initial-i"/><i>omra</i><par n="ia/mh__n_m"/></e>
    <e lm="iomrascáil"><par n="initial-i"/><i>omrascá</i><par n="fá/il__n_f"/></e>
    <e lm="iomrá"><par n="initial-i"/><i>omrá</i><par n="rú__n_m"/></e>
    <e lm="iomáin"><par n="initial-i"/><i>omá</i><par n="iomá/in__n_f"/></e>
    <e lm="iomáint"><par n="initial-i"/><i>omá</i><par n="iomá/int__n_f"/></e>
    <e lm="iománaí"><par n="initial-i"/><i>omána</i><par n="n/í__n_m"/></e>
    <e lm="iománaíocht"><par n="initial-i"/><i>ománaíocht</i><par n="ócht__n_f"/></e>
    <e lm="ionad"><par n="initial-i"/><i>ona</i><par n="ú/d__n_m"/></e>
    <e lm="ionadaí"><par n="initial-i"/><i>onada</i><par n="n/í__n_m"/></e>
    <e lm="ionadaíocht"><par n="initial-i"/><i>onadaíocht</i><par n="ócht__n_f"/></e>
    <e lm="ionadh"><par n="initial-i"/><i>ona</i><par n="Coga/dh__n_m"/></e>
    <e lm="ionam"><par n="initial-i"/><i>ona</i><par n="to/m__n_m"/></e>
    <e lm="ionannas"><par n="initial-i"/><i>onanna</i><par n="ú/s__n_m"/></e>
    <e lm="ionannú"><par n="initial-i"/><i>onann</i><par n="ór/ú__n_m"/></e>
    <e lm="ioncam"><par n="initial-i"/><i>onca</i><par n="Gú/m__n_m"/></e>
    <e lm="ionchas"><par n="initial-i"/><i>oncha</i><par n="gá/s__n_m"/></e>
    <e lm="ionchoisne"><par n="initial-i"/><i>onchoisn</i><par n="rig/e__n_m"/></e>
    <e lm="ionchollú"><par n="initial-i"/><i>oncholl</i><par n="ór/ú__n_m"/></e>
    <e lm="ionchur"><par n="initial-i"/><i>onchu</i><par n="ó/r__n_m"/></e>
    <e lm="ionchódú"><par n="initial-i"/><i>onchód</i><par n="ór/ú__n_m"/></e>
    <e lm="ionchúiseamh"><par n="initial-i"/><i>onchúis</i><par n="éil/eamh__n_m"/></e>
    <e lm="ionchúisitheoir"><par n="initial-i"/><i>onchúisitheo</i><par n="almó/ir__n_m"/></e>
    <e lm="ionchúisitheoirí"><par n="initial-i"/><i>onchúisitheoirí</i><par n="ba__n_m"/></e>
    <e lm="ionduchtú"><par n="initial-i"/><i>onducht</i><par n="ur/ú__n_m"/></e>
    <e lm="ionracas"><par n="initial-i"/><i>onraca</i><par n="ú/s__n_m"/></e>
    <e lm="ionradh"><par n="initial-i"/><i>onra</i><par n="Coga/dh__n_m"/></e>
    <e lm="ionramháil"><par n="initial-i"/><i>onramhá</i><par n="fá/il__n_f"/></e>
    <e lm="ionróir"><par n="initial-i"/><i>onró</i><par n="almó/ir__n_m"/></e>
    <e lm="ionsaitheoir"><par n="initial-i"/><i>onsaitheo</i><par n="almó/ir__n_m"/></e>
    <e lm="ionsaí"><par n="initial-i"/><i>onsa</i><par n="ionsa/í__n_m"/></e>
    <e lm="ionstraim"><par n="initial-i"/><i>onstraim</i><par n="ítim__n_f"/></e>
    <e lm="ionstraimíocht"><par n="initial-i"/><i>onstraimíocht</i><par n="ócht__n_f"/></e>
    <e lm="ionsá"><par n="initial-i"/><i>onsá</i><par n="pá__n_m"/></e>
    <e lm="ionsú"><par n="initial-i"/><i>onsú</i><par n="rú__n_m"/></e>
    <e lm="iontaise"><par n="initial-i"/><i>ontais</i><par n="air/e__n_f"/></e>
    <e lm="iontaobhaí"><par n="initial-i"/><i>ontaobha</i><par n="n/í__n_m"/></e>
    <e lm="iontaofacht"><par n="initial-i"/><i>ontaofacht</i><par n="ócht__n_f"/></e>
    <e lm="iontaoibh"><par n="initial-i"/><i>ontaoibh</i><par n="Tír__n_f"/></e>
    <e lm="iontas"><par n="initial-i"/><i>onta</i><par n="gá/s__n_m"/></e>
    <e lm="iontráil"><par n="initial-i"/><i>ontrá</i><par n="aná/il__n_f"/></e>
    <e lm="iontógáil"><par n="initial-i"/><i>ontógá</i><par n="fá/il__n_f"/></e>
    <e lm="iridiam"><par n="initial-i"/><i>ridiam</i><par n="rú__n_m"/></e>
    <e lm="iris"><par n="initial-i"/><i>ris</i><par n="ítim__n_f"/></e>
    <e lm="iriseoir"><par n="initial-i"/><i>riseo</i><par n="almó/ir__n_m"/></e>
    <e lm="iriseoireacht"><par n="initial-i"/><i>riseoireacht</i><par n="ócht__n_f"/></e>
    <e lm="irisleabhar"><par n="initial-i"/><i>risleabha</i><par n="ó/r__n_m"/></e>
    <e lm="iseatóp"><par n="initial-i"/><i>seató</i><par n="so/p__n_m"/></e>
    <e lm="ispín"><par n="initial-i"/><i>spín</i><par n="ápa__n_m"/></e>
    <e lm="ithe"><par n="initial-i"/><i>the</i><par n="rú__n_m"/></e>
    <e lm="ithir"><par n="initial-i"/><i>th</i><par n="lit/ir__n_f"/></e>
    <e lm="iubhaile"><par n="initial-i"/><i>ubhail</i><par n="air/e__n_f"/></e>
    <e lm="iúl"><par n="initial-i"/><i>ú</i><par n="ó/l__n_m"/></e>
    <e lm="iúr"><par n="initial-i"/><i>ú</i><par n="ó/r__n_m"/></e>
    <e lm="jab"><i>jab</i><par n="sé__n_m"/></e>
    <e lm="jabaireacht"><i>jabaireacht</i><par n="ócht__n_f"/></e>
    <e lm="júdó"><i>júdó</i><par n="rú__n_m"/></e>
    <e lm="labhairt"><i>labha</i><par n="aga/irt__n_f"/></e>
    <e lm="labhras"><i>labhra</i><par n="gá/s__n_m"/></e>
    <e lm="lacha"><i>lacha</i><par n="lacha__n_f"/></e>
    <e lm="lacht"><i>lacht</i><par n="am__n_m"/></e>
    <e lm="lacáiste"><i>lacáist</i><par n="rig/e__n_m"/></e>
    <e lm="ladar"><i>lada</i><par n="ó/r__n_m"/></e>
    <e lm="ladhar"><i>la</i><par n="la/dhar__n_f"/></e>
    <e lm="lag"><i>la</i><par n="ó/g__n_m"/></e>
    <e lm="lagachar"><i>lagacha</i><par n="ú/r__n_m"/></e>
    <e lm="lagar"><i>lag</i><par n="lag/ar__n_m"/></e>
    <e lm="laghad"><i>laghad</i><par n="rú__n_m"/></e>
    <e lm="laghairt"><i>laghairt</i><par n="rím__n_f"/></e>
    <e lm="laghdú"><i>laghd</i><par n="gort/ú__n_m"/></e>
    <e lm="lagmheas"><i>lagmheas</i><par n="dul__n_m"/></e>
    <e lm="lagmhisneach"><i>lagmhisn</i><par n="eit/each__n_m"/></e>
    <e lm="lagú"><i>lag</i><par n="ór/ú__n_m"/></e>
    <e lm="laibhe"><i>laibhe</i><par n="lé__n_f"/></e>
    <e lm="laibhín"><i>laibhín</i><par n="rú__n_m"/></e>
    <e lm="laige"><i>laig</i><par n="air/e__n_f"/></e>
    <e lm="laindéar"><i>laindé</i><par n="bé/ar__n_m"/></e>
    <e lm="lainne"><i>lainne</i><par n="lé__n_f"/></e>
    <e lm="lainseáil"><i>lainseá</i><par n="aná/il__n_f"/></e>
    <e lm="lamháltas"><i>lamhálta</i><par n="gá/s__n_m"/></e>
    <e lm="lampa"><i>lampa</i><par n="ápa__n_m"/></e>
    <e lm="langa"><i>langa</i><par n="ápa__n_m"/></e>
    <e lm="lann"><i>la</i><par n="la/nn__n_f"/></e>
    <e lm="lannach"><i>lanna</i><par n="dú/ch__n_m"/></e>
    <e lm="lansa"><i>lansa</i><par n="ápa__n_m"/></e>
    <e lm="lao"><i>lao</i><par n="pá__n_m"/></e>
    <e lm="laoch"><i>lao</i><par n="lao/ch__n_m"/></e>
    <e lm="laochas"><i>laocha</i><par n="ú/s__n_m"/></e>
    <e lm="laoi"><i>laoi</i><par n="faí__n_f"/></e>
    <e lm="lapa"><i>lapa</i><par n="ápa__n_m"/></e>
    <e lm="lasadh"><i>las</i><par n="las/adh__n_m"/></e>
    <e lm="lasair"><i>las</i><par n="las/air__n_f"/></e>
    <e lm="lascadh"><i>lasc</i><par n="ob/adh__n_m"/></e>
    <e lm="lascaine"><i>lascain</i><par n="air/e__n_f"/></e>
    <e lm="lasta"><i>lasta</i><par n="ápa__n_m"/></e>
    <e lm="lastas"><i>lasta</i><par n="gá/s__n_m"/></e>
    <e lm="lastlong"><i>lastlo</i><par n="ma/ng__n_f"/></e>
    <e lm="lastáil"><i>lastá</i><par n="fá/il__n_f"/></e>
    <e lm="lasóg"><i>lasó</i><par n="pó/g__n_f"/></e>
    <e lm="latrach"><i>latra</i><par n="dú/ch__n_m"/></e>
    <e lm="laíon"><i>laí</i><par n="laí/on__n_m"/></e>
    <e lm="leaba"><i>lea</i><par n="lea/ba__n_f"/></e>
    <e lm="leabhal"><i>leabha</i><par n="bá/l__n_m"/></e>
    <e lm="leabhar"><i>leabha</i><par n="ó/r__n_m"/></e>
    <e lm="leabharlann"><i>leabharla</i><par n="la/nn__n_f"/></e>
    <e lm="leabharlannaí"><i>leabharlanna</i><par n="n/í__n_m"/></e>
    <e lm="leabharmharc"><i>leabharmha</i><par n="ma/rc__n_m"/></e>
    <e lm="leabhrán"><i>leabhrá</i><par n="to/n__n_m"/></e>
    <e lm="leabhróg"><i>leabhró</i><par n="pó/g__n_f"/></e>
    <e lm="leabú"><i>leab</i><par n="ór/ú__n_m"/></e>
    <e lm="leac"><i>le</i><par n="le/ac__n_f"/></e>
    <e lm="leaca"><i>leaca</i><par n="leaca__n_f"/></e>
    <e lm="leacht"><i>leacht</i><par n="am__n_m"/></e>
    <e lm="leachtacht"><i>leachtacht</i><par n="ócht__n_f"/></e>
    <e lm="leadhbairt"><i>leadhba</i><par n="aga/irt__n_f"/></e>
    <e lm="leadrán"><i>leadrá</i><par n="Dú/n__n_m"/></e>
    <e lm="leadránacht"><i>leadránacht</i><par n="ócht__n_f"/></e>
    <e lm="leadóg"><i>leadó</i><par n="pó/g__n_f"/></e>
    <e lm="leagan"><i>leaga</i><par n="truá/n__n_m"/></e>
    <e lm="leaid"><i>leaid</i><par n="jíp__n_m"/></e>
    <e lm="leamhsháinn"><i>leamhsháinn</i><par n="sín__n_f"/></e>
    <e lm="leamhán"><i>leamhá</i><par n="to/n__n_m"/></e>
    <e lm="leanbaíocht"><i>leanbaíocht</i><par n="ócht__n_f"/></e>
    <e lm="leanbh"><i>l</i><par n="l/eanbh__n_m"/></e>
    <e lm="leanbhaois"><i>leanbhaois</i><par n="Tír__n_f"/></e>
    <e lm="leann"><i>leann</i><par n="dul__n_m"/></e>
    <e lm="leannán"><i>leanná</i><par n="to/n__n_m"/></e>
    <e lm="leantóir"><i>leantó</i><par n="almó/ir__n_m"/></e>
    <e lm="leanúint"><i>leanú</i><par n="iomá/int__n_f"/></e>
    <e lm="leanúnachas"><i>leanúnacha</i><par n="ú/s__n_m"/></e>
    <e lm="lear"><i>lear</i><par n="rú__n_m"/></e>
    <e lm="leas"><i>leas</i><par n="am__n_m"/></e>
    <e lm="leasachán"><i>leasachá</i><par n="to/n__n_m"/></e>
    <e lm="leasainm"><i>leasainm</i><par n="ainm__n_m"/></e>
    <e lm="leasaitheoir"><i>leasaitheo</i><par n="almó/ir__n_m"/></e>
    <e lm="leasathair"><i>leasa</i><par n="gara/thair__n_m"/></e>
    <e lm="leaschathaoirleach"><i>leaschathaoirl</i><par n="ib/each__n_m"/></e>
    <e lm="leascheannaire"><i>leascheannair</i><par n="rig/e__n_m"/></e>
    <e lm="leasdeartháir"><i>leasdearthá</i><par n="dearthá/ir__n_m"/></e>
    <e lm="leasdeirfiúr"><i>leasdeirfiúr</i><par n="Inse__n_f"/></e>
    <e lm="leasiníon"><i>leasiní</i><par n="iní/on__n_f"/></e>
    <e lm="leasmhac"><i>leasmh</i><par n="m/ac__n_m"/></e>
    <e lm="leasmháthair"><i>leasmhá</i><par n="seanmhá/thair__n_f"/></e>
    <e lm="leasrí"><i>leasr</i><par n="n/í__n_m"/></e>
    <e lm="leasuachtarán"><i>leasuachtará</i><par n="to/n__n_m"/></e>
    <e lm="leasú"><i>leas</i><par n="ur/ú__n_m"/></e>
    <e lm="leasúchán"><i>leasúchá</i><par n="to/n__n_m"/></e>
    <e lm="leataobh"><i>leatao</i><par n="du/bh__n_m"/></e>
    <e lm="leath"><i>le</i><par n="le/ath__n_f"/></e>
    <e lm="leath-am"><i>leath-am</i><par n="dul__n_m"/></e>
    <e lm="leath-thonna"><i>leath-thonna</i><par n="ápa__n_m"/></e>
    <e lm="leath-thosaí"><i>leath-thosa</i><par n="n/í__n_m"/></e>
    <e lm="leathadh"><i>leat</i><par n="liat/hadh__n_m"/></e>
    <e lm="leathanach"><i>leathana</i><par n="dú/ch__n_m"/></e>
    <e lm="leathanbhanda"><i>leathanbhanda</i><par n="ápa__n_m"/></e>
    <e lm="leathar"><i>leatha</i><par n="ó/r__n_m"/></e>
    <e lm="leathbhliain"><i>leathbhlia</i><par n="go/in__n_f"/></e>
    <e lm="leathbhreac"><i>leathbhr</i><par n="lír/eac__n_m"/></e>
    <e lm="leathbhádóir"><i>leathbhádó</i><par n="almó/ir__n_m"/></e>
    <e lm="leathcheann"><i>leathch</i><par n="díg/eann__n_m"/></e>
    <e lm="leathcheannas"><i>leathcheanna</i><par n="ú/s__n_m"/></e>
    <e lm="leathchluas"><i>leathchlua</i><par n="fra/s__n_f"/></e>
    <e lm="leathchos"><i>leathcho</i><par n="co/s__n_f"/></e>
    <e lm="leathchruinne"><i>leathchruinn</i><par n="air/e__n_f"/></e>
    <e lm="leathchuid"><i>leathch</i><par n="c/uid__n_f"/></e>
    <e lm="leathchéad"><i>leathché</i><par n="cé/ad__n_m"/></e>
    <e lm="leathchúlaí"><i>leathchúla</i><par n="n/í__n_m"/></e>
    <e lm="leathchúpla"><i>leathchúpla</i><par n="ápa__n_m"/></e>
    <e lm="leathdhosaen"><i>leathdhosaen</i><par n="dosaen__n_m"/></e>
    <e lm="leathdhuine"><i>leathdhuine</i><par n="rú__n_m"/></e>
    <e lm="leathfhocal"><i>leathfhoca</i><par n="bá/l__n_m"/></e>
    <e lm="leathlámh"><i>leathlá</i><par n="lá/mh__n_f"/></e>
    <e lm="leathmhilliún"><i>leathmhilliú</i><par n="to/n__n_m"/></e>
    <e lm="leathmhíle"><i>leathmhíl</i><par n="míl/e__n_m"/></e>
    <e lm="leathnú"><i>leathn</i><par n="ór/ú__n_m"/></e>
    <e lm="leathsféar"><i>leathsfé</i><par n="bé/ar__n_m"/></e>
    <e lm="leathshúil"><i>leathshúil</i><par n="Tír__n_f"/></e>
    <e lm="leathuair"><i>leathuair</i><par n="aird__n_f"/></e>
    <e lm="leathán"><i>leathá</i><par n="to/n__n_m"/></e>
    <e lm="leatrom"><i>leatro</i><par n="Gú/m__n_m"/></e>
    <e lm="leibhéal"><i>leibhé</i><par n="idé/al__n_m"/></e>
    <e lm="leiceann"><i>leic</i><par n="leic/eann__n_m"/></e>
    <e lm="leictreachas"><i>leictreacha</i><par n="ú/s__n_m"/></e>
    <e lm="leictrealú"><i>leictreal</i><par n="ór/ú__n_m"/></e>
    <e lm="leictreamaighnéadas"><i>leictreamaighnéada</i><par n="ú/s__n_m"/></e>
    <e lm="leictreon"><i>leictreo</i><par n="to/n__n_m"/></e>
    <e lm="leictreonaic"><i>leictreonaic</i><par n="Tír__n_f"/></e>
    <e lm="leid"><i>leid</i><par n="rím__n_f"/></e>
    <e lm="leifteanant"><i>leifteana</i><par n="pu/nt__n_m"/></e>
    <e lm="leigheas"><i>leigh</i><par n="leigh/eas__n_m"/></e>
    <e lm="leigheasra"><i>leigheasra</i><par n="rú__n_m"/></e>
    <e lm="leipreachán"><i>leipreachá</i><par n="to/n__n_m"/></e>
    <e lm="leisce"><i>leisce</i><par n="lé__n_f"/></e>
    <e lm="leisceoireacht"><i>leisceoireacht</i><par n="ócht__n_f"/></e>
    <e lm="leispiach"><i>leispia</i><par n="dú/ch__n_m"/></e>
    <e lm="leite"><i>leite</i><par n="leite__n_f"/></e>
    <e lm="leith"><i>leith</i><par n="luid__n_f"/></e>
    <e lm="leithcheal"><i>leithcheal</i><par n="dul__n_m"/></e>
    <e lm="leithead"><i>leith</i><par n="taif/ead__n_m"/></e>
    <e lm="leitheadú"><i>leithead</i><par n="ór/ú__n_m"/></e>
    <e lm="leithinis"><i>leithin</i><par n="in/is__n_f"/></e>
    <e lm="leithleachas"><i>leithleacha</i><par n="ú/s__n_m"/></e>
    <e lm="leithne"><i>leithne</i><par n="lé__n_f"/></e>
    <e lm="leithreas"><i>leithr</i><par n="éit/eas__n_m"/></e>
    <e lm="leithscéal"><i>leithscé</i><par n="né/al__n_m"/></e>
    <e lm="leithéid"><i>leithéid</i><par n="ítim__n_f"/></e>
    <e lm="leoicéime"><i>leoicéime</i><par n="lé__n_f"/></e>
    <e lm="leon"><i>leo</i><par n="to/n__n_m"/></e>
    <e lm="leonadh"><i>leon</i><par n="las/adh__n_m"/></e>
    <e lm="leoraí"><i>leora</i><par n="n/í__n_m"/></e>
    <e lm="leorghníomh"><i>leorghní</i><par n="maí/omh__n_m"/></e>
    <e lm="leá"><i>leá</i><par n="rú__n_m"/></e>
    <e lm="leáphointe"><i>leáphoint</i><par n="rig/e__n_m"/></e>
    <e lm="lia"><i>lia</i><par n="pá__n_m"/></e>
    <e lm="liacht"><i>liacht</i><par n="Eo__n"/></e>
    <e lm="liacht"><i>liacht</i><par n="ócht__n_f"/></e>
    <e lm="liag"><i>l</i><par n="l/iag__n_f"/></e>
    <e lm="liagán"><i>liagá</i><par n="to/n__n_m"/></e>
    <e lm="lialann"><i>liala</i><par n="la/nn__n_f"/></e>
    <e lm="liarlóg"><i>liarló</i><par n="pó/g__n_f"/></e>
    <e lm="liathadh"><i>liat</i><par n="liat/hadh__n_m"/></e>
    <e lm="liathróid"><i>liathróid</i><par n="ítim__n_f"/></e>
    <e lm="libhré"><i>libhré</i><par n="buifé__n_m"/></e>
    <e lm="ligean"><i>lig</i><par n="gr/ean__n_m"/></e>
    <e lm="limfe"><i>limfe</i><par n="lé__n_f"/></e>
    <e lm="limistéar"><i>limisté</i><par n="bé/ar__n_m"/></e>
    <e lm="lincse"><i>lincs</i><par n="air/e__n_f"/></e>
    <e lm="linn"><i>linn</i><par n="gin__n_f"/></e>
    <e lm="lintéar"><i>linté</i><par n="bé/ar__n_m"/></e>
    <e lm="liobrálachas"><i>liobrálacha</i><par n="ú/s__n_m"/></e>
    <e lm="liobrálaí"><i>liobrála</i><par n="n/í__n_m"/></e>
    <e lm="liombó"><i>liombó</i><par n="rú__n_m"/></e>
    <e lm="lionn"><i>l</i><par n="l/ionn__n_m"/></e>
    <e lm="lionsa"><i>lionsa</i><par n="ápa__n_m"/></e>
    <e lm="lios"><i>l</i><par n="l/ios__n_m"/></e>
    <e lm="liosta"><i>liosta</i><par n="ápa__n_m"/></e>
    <e lm="liostáil"><i>liostá</i><par n="fá/il__n_f"/></e>
    <e lm="liotúirge"><i>liotúirg</i><par n="rig/e__n_m"/></e>
    <e lm="lipid"><i>lipid</i><par n="ítim__n_f"/></e>
    <e lm="lipéad"><i>lipé</i><par n="firé/ad__n_m"/></e>
    <e lm="lipéadú"><i>lipéad</i><par n="ór/ú__n_m"/></e>
    <e lm="lir"><i>lir</i><par n="rím__n_f"/></e>
    <e lm="lira"><i>lira</i><par n="pá__n_m"/></e>
    <e lm="litiam"><i>litiam</i><par n="rú__n_m"/></e>
    <e lm="litir"><i>lit</i><par n="lit/ir__n_f"/></e>
    <e lm="litreacha"><i>litreacha</i><par n="uaire__n_f"/></e>
    <e lm="litreoireacht"><i>litreoireacht</i><par n="ócht__n_f"/></e>
    <e lm="litriú"><i>litri</i><par n="trí/ú__n_m"/></e>
    <e lm="litríocht"><i>litríocht</i><par n="eang__n_f"/></e>
    <e lm="lián"><i>liá</i><par n="to/n__n_m"/></e>
    <e lm="liú"><i>liú</i><par n="pá__n_m"/></e>
    <e lm="liúntas"><i>liúnta</i><par n="gá/s__n_m"/></e>
    <e lm="liús"><i>liú</i><par n="gá/s__n_m"/></e>
    <e lm="lobhadh"><i>lobha</i><par n="á/dh__n_m"/></e>
    <e lm="lobhra"><i>lobhra</i><par n="lé__n_f"/></e>
    <e lm="loc"><i>lo</i><par n="sa/c__n_m"/></e>
    <e lm="locadh"><i>loc</i><par n="ob/adh__n_m"/></e>
    <e lm="loch"><i>loch</i><par n="am__n_m"/></e>
    <e lm="locht"><i>locht</i><par n="am__n_m"/></e>
    <e lm="lochta"><i>lochta</i><par n="ápa__n_m"/></e>
    <e lm="lochtán"><i>lochtá</i><par n="to/n__n_m"/></e>
    <e lm="lochtú"><i>locht</i><par n="ór/ú__n_m"/></e>
    <e lm="lochán"><i>lochá</i><par n="to/n__n_m"/></e>
    <e lm="log"><i>lo</i><par n="lo/g__n_m"/></e>
    <e lm="logainm"><i>logainm</i><par n="ainm__n_m"/></e>
    <e lm="logartam"><i>logarta</i><par n="to/m__n_m"/></e>
    <e lm="logha"><i>logha</i><par n="pá__n_m"/></e>
    <e lm="logánú"><i>logán</i><par n="ór/ú__n_m"/></e>
    <e lm="loiceadh"><i>loic</i><par n="táir/eadh__n_m"/></e>
    <e lm="loighic"><i>loigh</i><par n="loigh/ic__n_f"/></e>
    <e lm="loine"><i>loin</i><par n="air/e__n_f"/></e>
    <e lm="loingeas"><i>loing</i><par n="éit/eas__n_m"/></e>
    <e lm="loingseoir"><i>loingseo</i><par n="almó/ir__n_m"/></e>
    <e lm="loingseoireacht"><i>loingseoireacht</i><par n="ócht__n_f"/></e>
    <e lm="loinnir"><i>loinn</i><par n="loinn/ir__n_f"/></e>
    <e lm="loitiméir"><i>loitimé</i><par n="úiné/ir__n_m"/></e>
    <e lm="loitiméireacht"><i>loitiméireacht</i><par n="ócht__n_f"/></e>
    <e lm="lomadh"><i>lom</i><par n="ob/adh__n_m"/></e>
    <e lm="lomaire"><i>lomair</i><par n="rig/e__n_m"/></e>
    <e lm="lomaistriúchán"><i>lomaistriúchá</i><par n="to/n__n_m"/></e>
    <e lm="lomlán"><i>lomlá</i><par n="Dú/n__n_m"/></e>
    <e lm="lomra"><i>lomra</i><par n="ápa__n_m"/></e>
    <e lm="lomán"><i>lomá</i><par n="to/n__n_m"/></e>
    <e lm="long"><i>lo</i><par n="ma/ng__n_f"/></e>
    <e lm="longbhriseadh"><i>longbhris</i><par n="síl/eadh__n_m"/></e>
    <e lm="longcheárta"><i>longcheárta</i><par n="ola__n_f"/></e>
    <e lm="longfort"><i>longfo</i><par n="go/rt__n_m"/></e>
    <e lm="longúinéir"><i>longúiné</i><par n="úiné/ir__n_m"/></e>
    <e lm="lonnaitheoir"><i>lonnaitheo</i><par n="almó/ir__n_m"/></e>
    <e lm="lonnaíocht"><i>lonnaíocht</i><par n="eang__n_f"/></e>
    <e lm="lonrachas"><i>lonracha</i><par n="ú/s__n_m"/></e>
    <e lm="lorg"><i>lo</i><par n="lo/rg__n_m"/></e>
    <e lm="loscadh"><i>lo</i><par n="rú/scadh__n_m"/></e>
    <e lm="lot"><i>lo</i><par n="ca/t__n_m"/></e>
    <e lm="lota"><i>lota</i><par n="ápa__n_m"/></e>
    <e lm="lotnaidicíd"><i>lotnaidicíd</i><par n="ítim__n_f"/></e>
    <e lm="lua"><i>lua</i><par n="rú__n_m"/></e>
    <e lm="luach"><i>luach</i><par n="am__n_m"/></e>
    <e lm="luacháil"><i>luachá</i><par n="aná/il__n_f"/></e>
    <e lm="luaidhe"><i>luaidhe</i><par n="ré__n_f"/></e>
    <e lm="luainíocht"><i>luainíocht</i><par n="ócht__n_f"/></e>
    <e lm="luaith"><i>lua</i><par n="cá/ith__n_f"/></e>
    <e lm="luaithe"><i>luaithe</i><par n="lé__n_f"/></e>
    <e lm="luaithreach"><i>luaithr</i><par n="ib/each__n_m"/></e>
    <e lm="luaithreamhán"><i>luaithreamhá</i><par n="to/n__n_m"/></e>
    <e lm="luamh"><i>lua</i><par n="da/mh__n_m"/></e>
    <e lm="luamhán"><i>luamhá</i><par n="to/n__n_m"/></e>
    <e lm="luan"><i>lua</i><par n="to/n__n_m"/></e>
    <e lm="luas"><i>lua</i><par n="sá/s__n_m"/></e>
    <e lm="luasaire"><i>luasair</i><par n="rig/e__n_m"/></e>
    <e lm="luascadh"><i>luasc</i><par n="ob/adh__n_m"/></e>
    <e lm="luasghéarú"><i>luasghéar</i><par n="ór/ú__n_m"/></e>
    <e lm="luasmhoilliú"><i>luasmhoilli</i><par n="ídi/ú__n_m"/></e>
    <e lm="luathbhlianta"><i>luathbhlianta</i><par n="uaire__n_f"/></e>
    <e lm="luch"><i>lu</i><par n="lu/ch__n_f"/></e>
    <e lm="lucharachán"><i>lucharachá</i><par n="to/n__n_m"/></e>
    <e lm="lucht"><i>lucht</i><par n="am__n_m"/></e>
    <e lm="luchtú"><i>lucht</i><par n="ór/ú__n_m"/></e>
    <e lm="luchóg"><i>luchó</i><par n="pó/g__n_f"/></e>
    <e lm="lug"><i>lug</i><par n="am__n_m"/></e>
    <e lm="luibh"><i>luibh</i><par n="rím__n_f"/></e>
    <e lm="luibheolaí"><i>luibheola</i><par n="n/í__n_m"/></e>
    <e lm="luibheolaíocht"><i>luibheolaíocht</i><par n="ócht__n_f"/></e>
    <e lm="luisne"><i>luisn</i><par n="air/e__n_f"/></e>
    <e lm="lus"><i>lus</i><par n="am__n_m"/></e>
    <e lm="lusca"><i>lusca</i><par n="ápa__n_m"/></e>
    <e lm="luí"><i>luí</i><par n="rú__n_m"/></e>
    <e lm="luíochán"><i>luíochá</i><par n="to/n__n_m"/></e>
    <e lm="lá"><i>l</i><par n="l/á__n_m"/></e>
    <e lm="lágar"><i>lága</i><par n="ó/r__n_m"/></e>
    <e lm="láidreacht"><i>láidreacht</i><par n="eang__n_f"/></e>
    <e lm="láidriú"><i>láidri</i><par n="ídi/ú__n_m"/></e>
    <e lm="láimhdeachas"><i>láimhdeacha</i><par n="ú/s__n_m"/></e>
    <e lm="láimhseáil"><i>láimhseá</i><par n="fá/il__n_f"/></e>
    <e lm="láimhseálaí"><i>láimhseála</i><par n="n/í__n_m"/></e>
    <e lm="láimhsiú"><i>láimhsi</i><par n="ídi/ú__n_m"/></e>
    <e lm="láine"><i>láine</i><par n="lé__n_f"/></e>
    <e lm="láir"><i>lá</i><par n="dá/ir__n_f"/></e>
    <e lm="láithreacht"><i>láithreacht</i><par n="ócht__n_f"/></e>
    <e lm="láithreas"><i>láithr</i><par n="imr/eas__n_m"/></e>
    <e lm="láithreoir"><i>láithreo</i><par n="almó/ir__n_m"/></e>
    <e lm="láithreoireacht"><i>láithreoireacht</i><par n="eang__n_f"/></e>
    <e lm="láithreán"><i>láithreá</i><par n="to/n__n_m"/></e>
    <e lm="láithriú"><i>láithri</i><par n="ídi/ú__n_m"/></e>
    <e lm="láma"><i>láma</i><par n="ápa__n_m"/></e>
    <e lm="lámh"><i>lá</i><par n="lá/mh__n_f"/></e>
    <e lm="lámhach"><i>lámha</i><par n="cia/ch__n_m"/></e>
    <e lm="lámhacán"><i>lámhacá</i><par n="Dú/n__n_m"/></e>
    <e lm="lámhleabhar"><i>lámhleabha</i><par n="ó/r__n_m"/></e>
    <e lm="lámhscríbhinn"><i>lámhscríbhinn</i><par n="ítim__n_f"/></e>
    <e lm="lán"><i>lá</i><par n="to/n__n_m"/></e>
    <e lm="lána"><i>lána</i><par n="ápa__n_m"/></e>
    <e lm="lánchumhacht"><i>lánchumhacht</i><par n="ócht__n_f"/></e>
    <e lm="lánchúlaí"><i>lánchúla</i><par n="n/í__n_m"/></e>
    <e lm="lánpháirtiú"><i>lánpháirti</i><par n="ídi/ú__n_m"/></e>
    <e lm="lánscor"><i>lánsco</i><par n="ú/r__n_m"/></e>
    <e lm="lántosaí"><i>lántosa</i><par n="n/í__n_m"/></e>
    <e lm="lánúin"><i>lánúin</i><par n="sín__n_f"/></e>
    <e lm="lár"><i>lá</i><par n="ó/r__n_m"/></e>
    <e lm="láraonad"><i>láraona</i><par n="ú/d__n_m"/></e>
    <e lm="lárchathair"><i>lárchath</i><par n="las/air__n_f"/></e>
    <e lm="lárionad"><i>láriona</i><par n="ú/d__n_m"/></e>
    <e lm="lárnach"><i>lárna</i><par n="dú/ch__n_m"/></e>
    <e lm="lárphointe"><i>lárphoint</i><par n="rig/e__n_m"/></e>
    <e lm="lárú"><i>lár</i><par n="ór/ú__n_m"/></e>
    <e lm="lása"><i>lása</i><par n="ápa__n_m"/></e>
    <e lm="láthair"><i>lá</i><par n="lá/thair__n_f"/></e>
    <e lm="lé"><i>lé</i><par n="lé__n_f"/></e>
    <e lm="léacht"><i>léacht</i><par n="eang__n_f"/></e>
    <e lm="léachtóir"><i>léachtó</i><par n="almó/ir__n_m"/></e>
    <e lm="léachtóireacht"><i>léachtóireacht</i><par n="ócht__n_f"/></e>
    <e lm="léamar"><i>léama</i><par n="ó/r__n_m"/></e>
    <e lm="léamh"><i>lé</i><par n="é/amh__n_m"/></e>
    <e lm="léan"><i>lé</i><par n="lé/an__n_m"/></e>
    <e lm="léana"><i>léan</i><par n="léan/a__n_m"/></e>
    <e lm="léann"><i>lé</i><par n="lé/ann__n_m"/></e>
    <e lm="léargas"><i>léarga</i><par n="ú/s__n_m"/></e>
    <e lm="léarscáil"><i>léarscáil</i><par n="rím__n_f"/></e>
    <e lm="léarscáiliú"><i>léarscáili</i><par n="ídi/ú__n_m"/></e>
    <e lm="léarscáilíocht"><i>léarscáilíocht</i><par n="ócht__n_f"/></e>
    <e lm="léaráid"><i>léaráid</i><par n="ítim__n_f"/></e>
    <e lm="léas"><i>lé</i><par n="lé/as__n_m"/></e>
    <e lm="léaslíne"><i>léaslín</i><par n="lín/e__n_f"/></e>
    <e lm="léicean"><i>léic</i><par n="mis/ean__n_m"/></e>
    <e lm="léig"><i>léig</i><par n="rím__n_f"/></e>
    <e lm="léigear"><i>léig</i><par n="f/ear__n_m"/></e>
    <e lm="léigiún"><i>léigiú</i><par n="to/n__n_m"/></e>
    <e lm="léim"><i>léim</i><par n="rím__n_f"/></e>
    <e lm="léimneach"><i>léimn</i><par n="rís/each__n_f"/></e>
    <e lm="léine"><i>léin</i><par n="lín/e__n_f"/></e>
    <e lm="léire"><i>léire</i><par n="lé__n_f"/></e>
    <e lm="léiritheoir"><i>léiritheo</i><par n="almó/ir__n_m"/></e>
    <e lm="léiriú"><i>léiri</i><par n="trí/ú__n_m"/></e>
    <e lm="léiriúchán"><i>léiriúchá</i><par n="Dú/n__n_m"/></e>
    <e lm="léirmheas"><i>léirmheas</i><par n="am__n_m"/></e>
    <e lm="léirmheastóir"><i>léirmheastó</i><par n="almó/ir__n_m"/></e>
    <e lm="léirmhíniú"><i>léirmhíni</i><par n="ídi/ú__n_m"/></e>
    <e lm="léirscaoileadh"><i>léirscaoil</i><par n="síl/eadh__n_m"/></e>
    <e lm="léirscrios"><i>léirscrios</i><par n="bá__n_m"/></e>
    <e lm="léirsiú"><i>léirsi</i><par n="trí/ú__n_m"/></e>
    <e lm="léitheoir"><i>léitheo</i><par n="almó/ir__n_m"/></e>
    <e lm="léitheoireacht"><i>léitheoireacht</i><par n="ócht__n_f"/></e>
    <e lm="lí"><i>lí</i><par n="lí__n_f"/></e>
    <e lm="líne"><i>lín</i><par n="lín/e__n_f"/></e>
    <e lm="líniú"><i>líni</i><par n="ídi/ú__n_m"/></e>
    <e lm="línéadach"><i>línéada</i><par n="uala/ch__n_m"/></e>
    <e lm="línéar"><i>líné</i><par n="bé/ar__n_m"/></e>
    <e lm="líníocht"><i>líníocht</i><par n="eang__n_f"/></e>
    <e lm="líofacht"><i>líofacht</i><par n="ócht__n_f"/></e>
    <e lm="líomatáiste"><i>líomatáist</i><par n="rig/e__n_m"/></e>
    <e lm="líomhain"><i>líomh</i><par n="líomh/ain__n_f"/></e>
    <e lm="líon"><i>lí</i><par n="lí/on__n_m"/></e>
    <e lm="líonadh"><i>líona</i><par n="Coga/dh__n_m"/></e>
    <e lm="líonláithreán"><i>líonláithreá</i><par n="to/n__n_m"/></e>
    <e lm="líonmhaireacht"><i>líonmhaireacht</i><par n="ócht__n_f"/></e>
    <e lm="líonra"><i>líonra</i><par n="ápa__n_m"/></e>
    <e lm="líonrith"><i>líonrith</i><par n="rú__n_m"/></e>
    <e lm="líonrú"><i>líonr</i><par n="ór/ú__n_m"/></e>
    <e lm="líontán"><i>líontá</i><par n="to/n__n_m"/></e>
    <e lm="lítear"><i>lít</i><par n="f/ear__n_m"/></e>
    <e lm="lód"><i>ló</i><par n="ú/d__n_m"/></e>
    <e lm="lódáil"><i>lódá</i><par n="fá/il__n_f"/></e>
    <e lm="lógó"><i>lógó</i><par n="pá__n_m"/></e>
    <e lm="lóiste"><i>lóist</i><par n="rig/e__n_m"/></e>
    <e lm="lóistín"><i>lóistín</i><par n="ápa__n_m"/></e>
    <e lm="lón"><i>ló</i><par n="ró/n__n_m"/></e>
    <e lm="lónadóireacht"><i>lónadóireacht</i><par n="ócht__n_f"/></e>
    <e lm="lúb"><i>lú</i><par n="cú/b__n_f"/></e>
    <e lm="lúbadh"><i>lúb</i><par n="ob/adh__n_m"/></e>
    <e lm="lúbarnaíl"><i>lúbarnaí</i><par n="tutaí/l__n_f"/></e>
    <e lm="lúcháir"><i>lúcháir</i><par n="Tír__n_f"/></e>
    <e lm="lúibín"><i>lúibín</i><par n="ápa__n_m"/></e>
    <e lm="lúidín"><i>lúidín</i><par n="ápa__n_m"/></e>
    <e lm="lústar"><i>lústa</i><par n="ú/r__n_m"/></e>
    <e lm="lúth"><i>lú</i><par n="lá/th__n_m"/></e>
    <e lm="lúthchleas"><i>lúthchl</i><par n="cl/eas__n_m"/></e>
    <e lm="lúthchleasa"><i>lúthchleasa</i><par n="ba__n_m"/></e>
    <e lm="lúthchleasaí"><i>lúthchleasa</i><par n="n/í__n_m"/></e>
    <e lm="lúthchleasaíocht"><i>lúthchleasaíocht</i><par n="ócht__n_f"/></e>
    <e lm="lútáil"><i>lútá</i><par n="fá/il__n_f"/></e>
    <e lm="mac"><par n="initial-m"/><i></i><par n="m/ac__n_m"/></e>
    <e lm="macalla"><par n="initial-m"/><i>acalla</i><par n="ápa__n_m"/></e>
    <e lm="macarón"><par n="initial-m"/><i>acaró</i><par n="Dú/n__n_m"/></e>
    <e lm="macasamhail"><par n="initial-m"/><i>acasamh</i><par n="macasamh/ail__n_f"/></e>
    <e lm="machaire"><par n="initial-m"/><i>achair</i><par n="rig/e__n_m"/></e>
    <e lm="machnamh"><par n="initial-m"/><i>achna</i><par n="ia/mh__n_m"/></e>
    <e lm="macnas"><par n="initial-m"/><i>acna</i><par n="ú/s__n_m"/></e>
    <e lm="madhmadh"><par n="initial-m"/><i>adhm</i><par n="ob/adh__n_m"/></e>
    <e lm="madra"><par n="initial-m"/><i>adra</i><par n="ápa__n_m"/></e>
    <e lm="magadh"><par n="initial-m"/><i>aga</i><par n="á/dh__n_m"/></e>
    <e lm="magma"><par n="initial-m"/><i>agma</i><par n="ápa__n_m"/></e>
    <e lm="maide"><par n="initial-m"/><i>aid</i><par n="rig/e__n_m"/></e>
    <e lm="maidhm"><par n="initial-m"/><i>aidhm</i><par n="rím__n_f"/></e>
    <e lm="maidhmitheoir"><par n="initial-m"/><i>aidhmitheo</i><par n="almó/ir__n_m"/></e>
    <e lm="maidin"><par n="initial-m"/><i>aidin</i><par n="sín__n_f"/></e>
    <e lm="maidneachan"><par n="initial-m"/><i>aidneacha</i><par n="Dú/n__n_m"/></e>
    <e lm="maighdean"><par n="initial-m"/><i>aighd</i><par n="díd/ean__n_f"/></e>
    <e lm="maighdeanas"><par n="initial-m"/><i>aighdeana</i><par n="ú/s__n_m"/></e>
    <e lm="maighnéad"><par n="initial-m"/><i>aighné</i><par n="firé/ad__n_m"/></e>
    <e lm="maighnéadas"><par n="initial-m"/><i>aighnéada</i><par n="ú/s__n_m"/></e>
    <e lm="maighnéadú"><par n="initial-m"/><i>aighnéad</i><par n="ór/ú__n_m"/></e>
    <e lm="maignéisiam"><par n="initial-m"/><i>aignéisiam</i><par n="lé__n_f"/></e>
    <e lm="mailís"><par n="initial-m"/><i>ailís</i><par n="Tír__n_f"/></e>
    <e lm="maindilín"><par n="initial-m"/><i>aindilín</i><par n="ápa__n_m"/></e>
    <e lm="mainicín"><par n="initial-m"/><i>ainicín</i><par n="ápa__n_m"/></e>
    <e lm="mainistir"><par n="initial-m"/><i>ainist</i><par n="lit/ir__n_f"/></e>
    <e lm="mainteach"><par n="initial-m"/><i>aint</i><par n="fleit/each__n_m"/></e>
    <e lm="maintlín"><par n="initial-m"/><i>aintlín</i><par n="ápa__n_m"/></e>
    <e lm="mainéar"><par n="initial-m"/><i>ainé</i><par n="bé/ar__n_m"/></e>
    <e lm="maireachtáil"><par n="initial-m"/><i>aireachtá</i><par n="fá/il__n_f"/></e>
    <e lm="mairnéalach"><par n="initial-m"/><i>airnéala</i><par n="dú/ch__n_m"/></e>
    <e lm="mairnéalacht"><par n="initial-m"/><i>airnéalacht</i><par n="ócht__n_f"/></e>
    <e lm="mairteoil"><par n="initial-m"/><i>airteo</i><par n="fá/il__n_f"/></e>
    <e lm="mairtíreach"><par n="initial-m"/><i>airtír</i><par n="ib/each__n_m"/></e>
    <e lm="mairtíreacht"><par n="initial-m"/><i>airtíreacht</i><par n="ócht__n_f"/></e>
    <e lm="mais"><par n="initial-m"/><i>ais</i><par n="rím__n_f"/></e>
    <e lm="maise"><par n="initial-m"/><i>aise</i><par n="lé__n_f"/></e>
    <e lm="maisiú"><par n="initial-m"/><i>aisi</i><par n="trí/ú__n_m"/></e>
    <e lm="maisiúlacht"><par n="initial-m"/><i>aisiúlacht</i><par n="ócht__n_f"/></e>
    <e lm="maistíneacht"><par n="initial-m"/><i>aistíneacht</i><par n="ócht__n_f"/></e>
    <e lm="maisíocht"><par n="initial-m"/><i>aisíocht</i><par n="eang__n_f"/></e>
    <e lm="maith"><par n="initial-m"/><i>aith</i><par n="aird__n_f"/></e>
    <e lm="maithe"><par n="initial-m"/><i>aithe</i><par n="lé__n_f"/></e>
    <e lm="maitheas"><par n="initial-m"/><i>aitheas</i><par n="eang__n_f"/></e>
    <e lm="maithiúnas"><par n="initial-m"/><i>aithiúna</i><par n="ú/s__n_m"/></e>
    <e lm="malairt"><par n="initial-m"/><i>alairt</i><par n="ítim__n_f"/></e>
    <e lm="malartán"><par n="initial-m"/><i>alartá</i><par n="to/n__n_m"/></e>
    <e lm="malartú"><par n="initial-m"/><i>alart</i><par n="ur/ú__n_m"/></e>
    <e lm="malgam"><par n="initial-m"/><i>alga</i><par n="to/m__n_m"/></e>
    <e lm="mallacht"><par n="initial-m"/><i>allacht</i><par n="eang__n_f"/></e>
    <e lm="mallaibh"><par n="initial-m"/><i>allaibh</i><par n="Uíbh__n"/></e>
    <e lm="malrach"><par n="initial-m"/><i>alra</i><par n="dú/ch__n_m"/></e>
    <e lm="maláire"><par n="initial-m"/><i>aláire</i><par n="lé__n_f"/></e>
    <e lm="mamach"><par n="initial-m"/><i>ama</i><par n="dú/ch__n_m"/></e>
    <e lm="mana"><par n="initial-m"/><i>ana</i><par n="ápa__n_m"/></e>
    <e lm="manach"><par n="initial-m"/><i>ana</i><par n="dú/ch__n_m"/></e>
    <e lm="manachas"><par n="initial-m"/><i>anacha</i><par n="ú/s__n_m"/></e>
    <e lm="mangach"><par n="initial-m"/><i>anga</i><par n="dú/ch__n_m"/></e>
    <e lm="mangainéis"><par n="initial-m"/><i>angainéis</i><par n="Tír__n_f"/></e>
    <e lm="mangaire"><par n="initial-m"/><i>angair</i><par n="rig/e__n_m"/></e>
    <e lm="mangarae"><par n="initial-m"/><i>angarae</i><par n="rú__n_m"/></e>
    <e lm="manglam"><par n="initial-m"/><i>angla</i><par n="Gú/m__n_m"/></e>
    <e lm="mant"><par n="initial-m"/><i>ant</i><par n="am__n_m"/></e>
    <e lm="maoil"><par n="initial-m"/><i>aoil</i><par n="rím__n_f"/></e>
    <e lm="maoin"><par n="initial-m"/><i>aoin</i><par n="aird__n_f"/></e>
    <e lm="maoirseacht"><par n="initial-m"/><i>aoirseacht</i><par n="ócht__n_f"/></e>
    <e lm="maoithneachas"><par n="initial-m"/><i>aoithneacha</i><par n="ú/s__n_m"/></e>
    <e lm="maolchnoc"><par n="initial-m"/><i>aolchno</i><par n="sa/c__n_m"/></e>
    <e lm="maolú"><par n="initial-m"/><i>aol</i><par n="gort/ú__n_m"/></e>
    <e lm="maor"><par n="initial-m"/><i>ao</i><par n="ó/r__n_m"/></e>
    <e lm="maorlathas"><par n="initial-m"/><i>aorlatha</i><par n="gá/s__n_m"/></e>
    <e lm="maorlathaí"><par n="initial-m"/><i>aorlatha</i><par n="n/í__n_m"/></e>
    <e lm="maos"><par n="initial-m"/><i>ao</i><par n="ú/s__n_m"/></e>
    <e lm="maothán"><par n="initial-m"/><i>aothá</i><par n="to/n__n_m"/></e>
    <e lm="mapa"><par n="initial-m"/><i>apa</i><par n="ápa__n_m"/></e>
    <e lm="mapáil"><par n="initial-m"/><i>apá</i><par n="fá/il__n_f"/></e>
    <e lm="marachuan"><par n="initial-m"/><i>arachua</i><par n="Dú/n__n_m"/></e>
    <e lm="marana"><par n="initial-m"/><i>arana</i><par n="lé__n_f"/></e>
    <e lm="marascal"><par n="initial-m"/><i>arasca</i><par n="bá/l__n_m"/></e>
    <e lm="marbh"><par n="initial-m"/><i>a</i><par n="ma/rbh__n_m"/></e>
    <e lm="marbhlann"><par n="initial-m"/><i>arbhla</i><par n="la/nn__n_f"/></e>
    <e lm="marbhán"><par n="initial-m"/><i>arbhá</i><par n="to/n__n_m"/></e>
    <e lm="marc"><par n="initial-m"/><i>a</i><par n="ma/rc__n_m"/></e>
    <e lm="marcach"><par n="initial-m"/><i>arca</i><par n="dú/ch__n_m"/></e>
    <e lm="marcaíocht"><par n="initial-m"/><i>arcaíocht</i><par n="ócht__n_f"/></e>
    <e lm="marcra"><par n="initial-m"/><i>arcra</i><par n="ápa__n_m"/></e>
    <e lm="marcshlua"><par n="initial-m"/><i>arcshlua</i><par n="rá__n_m"/></e>
    <e lm="marcáil"><par n="initial-m"/><i>arcá</i><par n="fá/il__n_f"/></e>
    <e lm="marfóir"><par n="initial-m"/><i>arfó</i><par n="almó/ir__n_m"/></e>
    <e lm="margadh"><par n="initial-m"/><i>arga</i><par n="Coga/dh__n_m"/></e>
    <e lm="margaíocht"><par n="initial-m"/><i>argaíocht</i><par n="ócht__n_f"/></e>
    <e lm="margáil"><par n="initial-m"/><i>argá</i><par n="fá/il__n_f"/></e>
    <e lm="marmar"><par n="initial-m"/><i>arma</i><par n="ó/r__n_m"/></e>
    <e lm="martbhorgaire"><par n="initial-m"/><i>artbhorgair</i><par n="rig/e__n_m"/></e>
    <e lm="marthain"><par n="initial-m"/><i>artha</i><par n="iomá/in__n_f"/></e>
    <e lm="marthanacht"><par n="initial-m"/><i>arthanacht</i><par n="ócht__n_f"/></e>
    <e lm="marthanas"><par n="initial-m"/><i>arthana</i><par n="ú/s__n_m"/></e>
    <e lm="marthanóir"><par n="initial-m"/><i>arthanó</i><par n="almó/ir__n_m"/></e>
    <e lm="marú"><par n="initial-m"/><i>ar</i><par n="ur/ú__n_m"/></e>
    <e lm="mata"><par n="initial-m"/><i>ata</i><par n="ápa__n_m"/></e>
    <e lm="matamaitic"><par n="initial-m"/><i>atamaitic</i><par n="Tír__n_f"/></e>
    <e lm="matamaiticeoir"><par n="initial-m"/><i>atamaiticeo</i><par n="almó/ir__n_m"/></e>
    <e lm="matán"><par n="initial-m"/><i>atá</i><par n="to/n__n_m"/></e>
    <e lm="matóg"><par n="initial-m"/><i>ató</i><par n="pó/g__n_f"/></e>
    <e lm="maíomh"><par n="initial-m"/><i>aí</i><par n="maí/omh__n_m"/></e>
    <e lm="meabhair"><par n="initial-m"/><i>eabh</i><par n="cos/air__n_f"/></e>
    <e lm="meabhairghalar"><par n="initial-m"/><i>eabhairghala</i><par n="ó/r__n_m"/></e>
    <e lm="meabhraíocht"><par n="initial-m"/><i>eabhraíocht</i><par n="ócht__n_f"/></e>
    <e lm="meabhrán"><par n="initial-m"/><i>eabhrá</i><par n="to/n__n_m"/></e>
    <e lm="meabhrú"><par n="initial-m"/><i>eabhr</i><par n="ór/ú__n_m"/></e>
    <e lm="meadar"><par n="initial-m"/><i>e</i><par n="me/adar__n_f"/></e>
    <e lm="meadaracht"><par n="initial-m"/><i>eadaracht</i><par n="eang__n_f"/></e>
    <e lm="meafar"><par n="initial-m"/><i>eafa</i><par n="ó/r__n_m"/></e>
    <e lm="meaisín"><par n="initial-m"/><i>eaisín</i><par n="ápa__n_m"/></e>
    <e lm="meaisínghunna"><par n="initial-m"/><i>eaisínghunna</i><par n="ápa__n_m"/></e>
    <e lm="meall"><par n="initial-m"/><i></i><par n="g/eall__n_m"/></e>
    <e lm="mealladh"><par n="initial-m"/><i>eall</i><par n="las/adh__n_m"/></e>
    <e lm="meamram"><par n="initial-m"/><i>eamra</i><par n="to/m__n_m"/></e>
    <e lm="meangadh"><par n="initial-m"/><i>eang</i><par n="ob/adh__n_m"/></e>
    <e lm="mearaí"><par n="initial-m"/><i>earaí</i><par n="lé__n_f"/></e>
    <e lm="mearbhall"><par n="initial-m"/><i>earbha</i><par n="Po/ll__n_m"/></e>
    <e lm="mearbhia"><par n="initial-m"/><i>earbhia</i><par n="rú__n_m"/></e>
    <e lm="mearcair"><par n="initial-m"/><i>earcair</i><par n="rú__n_m"/></e>
    <e lm="mearchuimhne"><par n="initial-m"/><i>earchuimhne</i><par n="lé__n_f"/></e>
    <e lm="meas"><par n="initial-m"/><i>eas</i><par n="dul__n_m"/></e>
    <e lm="measarthacht"><par n="initial-m"/><i>easarthacht</i><par n="ócht__n_f"/></e>
    <e lm="measc"><par n="initial-m"/><i>easc</i><par n="rú__n_m"/></e>
    <e lm="meascadh"><par n="initial-m"/><i>easc</i><par n="ob/adh__n_m"/></e>
    <e lm="meascra"><par n="initial-m"/><i>eascra</i><par n="ápa__n_m"/></e>
    <e lm="meascán"><par n="initial-m"/><i>eascá</i><par n="to/n__n_m"/></e>
    <e lm="meastachán"><par n="initial-m"/><i>eastachá</i><par n="to/n__n_m"/></e>
    <e lm="measúlacht"><par n="initial-m"/><i>easúlacht</i><par n="ócht__n_f"/></e>
    <e lm="measúnú"><par n="initial-m"/><i>easún</i><par n="ur/ú__n_m"/></e>
    <e lm="meath"><par n="initial-m"/><i>eath</i><par n="dul__n_m"/></e>
    <e lm="meathlú"><par n="initial-m"/><i>eathl</i><par n="ór/ú__n_m"/></e>
    <e lm="meatán"><par n="initial-m"/><i>eatá</i><par n="Dú/n__n_m"/></e>
    <e lm="meicneoir"><par n="initial-m"/><i>eicneo</i><par n="almó/ir__n_m"/></e>
    <e lm="meicnic"><par n="initial-m"/><i>eicnic</i><par n="Tír__n_f"/></e>
    <e lm="meicníocht"><par n="initial-m"/><i>eicníocht</i><par n="eang__n_f"/></e>
    <e lm="meilt"><par n="initial-m"/><i>eilt</i><par n="Tír__n_f"/></e>
    <e lm="meiningíteas"><par n="initial-m"/><i>einingít</i><par n="imr/eas__n_m"/></e>
    <e lm="meirdreach"><par n="initial-m"/><i>eirdr</i><par n="cis/each__n_f"/></e>
    <e lm="meirdreachas"><par n="initial-m"/><i>eirdreacha</i><par n="ú/s__n_m"/></e>
    <e lm="meirg"><par n="initial-m"/><i>eirg</i><par n="Tír__n_f"/></e>
    <e lm="meirge"><par n="initial-m"/><i>eirg</i><par n="rig/e__n_m"/></e>
    <e lm="meirgire"><par n="initial-m"/><i>eirgir</i><par n="rig/e__n_m"/></e>
    <e lm="meirleach"><par n="initial-m"/><i>eirl</i><par n="ib/each__n_m"/></e>
    <e lm="meirse"><par n="initial-m"/><i>eirse</i><par n="lé__n_f"/></e>
    <e lm="meisce"><par n="initial-m"/><i>eisce</i><par n="lé__n_f"/></e>
    <e lm="meisceoir"><par n="initial-m"/><i>eisceo</i><par n="almó/ir__n_m"/></e>
    <e lm="meisceoireacht"><par n="initial-m"/><i>eisceoireacht</i><par n="ócht__n_f"/></e>
    <e lm="meitheal"><par n="initial-m"/><i>eith</i><par n="meith/eal__n_f"/></e>
    <e lm="meitibileacht"><par n="initial-m"/><i>eitibileacht</i><par n="ócht__n_f"/></e>
    <e lm="meitifisic"><par n="initial-m"/><i>eitifisic</i><par n="Tír__n_f"/></e>
    <e lm="meitéareolaí"><par n="initial-m"/><i>eitéareola</i><par n="n/í__n_m"/></e>
    <e lm="meitéareolaíocht"><par n="initial-m"/><i>eitéareolaíocht</i><par n="ócht__n_f"/></e>
    <e lm="meon"><par n="initial-m"/><i>eo</i><par n="ró/n__n_m"/></e>
    <e lm="meá"><par n="initial-m"/><i>eá</i><par n="má__n_f"/></e>
    <e lm="meáchan"><par n="initial-m"/><i>eácha</i><par n="to/n__n_m"/></e>
    <e lm="meáchanlár"><par n="initial-m"/><i>eáchanlá</i><par n="ó/r__n_m"/></e>
    <e lm="meán"><par n="initial-m"/><i>eá</i><par n="to/n__n_m"/></e>
    <e lm="meánaicme"><par n="initial-m"/><i>eánaicm</i><par n="air/e__n_f"/></e>
    <e lm="meánaois"><par n="initial-m"/><i>eánaois</i><par n="rím__n_f"/></e>
    <e lm="meánchiorcal"><par n="initial-m"/><i>eánchiorca</i><par n="bá/l__n_m"/></e>
    <e lm="meánfhad"><par n="initial-m"/><i>eánfha</i><par n="ú/d__n_m"/></e>
    <e lm="meánleibhéal"><par n="initial-m"/><i>eánleibhé</i><par n="idé/al__n_m"/></e>
    <e lm="meánluach"><par n="initial-m"/><i>eánluach</i><par n="am__n_m"/></e>
    <e lm="meánmheáchan"><par n="initial-m"/><i>eánmheácha</i><par n="to/n__n_m"/></e>
    <e lm="meánmhéid"><par n="initial-m"/><i>eánmhéid</i><par n="Tír__n_f"/></e>
    <e lm="meánoideachas"><par n="initial-m"/><i>eánoideacha</i><par n="ú/s__n_m"/></e>
    <e lm="meánscoil"><par n="initial-m"/><i>eánscoil</i><par n="rím__n_f"/></e>
    <e lm="mian"><par n="initial-m"/><i></i><par n="m/ian__n_f"/></e>
    <e lm="mianach"><par n="initial-m"/><i>iana</i><par n="dú/ch__n_m"/></e>
    <e lm="mianadóireacht"><par n="initial-m"/><i>ianadóireacht</i><par n="ócht__n_f"/></e>
    <e lm="mianra"><par n="initial-m"/><i>ianra</i><par n="ápa__n_m"/></e>
    <e lm="mianreolaí"><par n="initial-m"/><i>ianreola</i><par n="n/í__n_m"/></e>
    <e lm="mianreolaíocht"><par n="initial-m"/><i>ianreolaíocht</i><par n="ócht__n_f"/></e>
    <e lm="mias"><par n="initial-m"/><i></i><par n="m/ias__n_f"/></e>
    <e lm="micreafón"><par n="initial-m"/><i>icreafó</i><par n="to/n__n_m"/></e>
    <e lm="micreaphróiseálaí"><par n="initial-m"/><i>icreaphróiseála</i><par n="n/í__n_m"/></e>
    <e lm="micreascóp"><par n="initial-m"/><i>icreascó</i><par n="so/p__n_m"/></e>
    <e lm="micriméadar"><par n="initial-m"/><i>icriméada</i><par n="ó/r__n_m"/></e>
    <e lm="mil"><par n="initial-m"/><i></i><par n="m/il__n_f"/></e>
    <e lm="milleadh"><par n="initial-m"/><i>ill</i><par n="síl/eadh__n_m"/></e>
    <e lm="milleasoicind"><par n="initial-m"/><i>illeasoicind</i><par n="ápa__n_m"/></e>
    <e lm="milleán"><par n="initial-m"/><i>illeá</i><par n="to/n__n_m"/></e>
    <e lm="milleánú"><par n="initial-m"/><i>illeán</i><par n="ór/ú__n_m"/></e>
    <e lm="milliméadar"><par n="initial-m"/><i>illiméada</i><par n="ó/r__n_m"/></e>
    <e lm="milliún"><par n="initial-m"/><i>illiú</i><par n="to/n__n_m"/></e>
    <e lm="milliúnaí"><par n="initial-m"/><i>illiúna</i><par n="n/í__n_m"/></e>
    <e lm="milliúnú"><par n="initial-m"/><i>illiún</i><par n="ur/ú__n_m"/></e>
    <e lm="millteanas"><par n="initial-m"/><i>illteana</i><par n="ú/s__n_m"/></e>
    <e lm="milléad"><par n="initial-m"/><i>illé</i><par n="firé/ad__n_m"/></e>
    <e lm="milseán"><par n="initial-m"/><i>ilseá</i><par n="to/n__n_m"/></e>
    <e lm="min"><par n="initial-m"/><i>in</i><par n="Tír__n_f"/></e>
    <e lm="minice"><par n="initial-m"/><i>inice</i><par n="lé__n_f"/></e>
    <e lm="minicíocht"><par n="initial-m"/><i>inicíocht</i><par n="eang__n_f"/></e>
    <e lm="ministir"><par n="initial-m"/><i>inist</i><par n="máist/ir__n_m"/></e>
    <e lm="miocrób"><par n="initial-m"/><i>iocró</i><par n="tá/b__n_m"/></e>
    <e lm="miodamas"><par n="initial-m"/><i>iodama</i><par n="ú/s__n_m"/></e>
    <e lm="miodóg"><par n="initial-m"/><i>iodó</i><par n="pó/g__n_f"/></e>
    <e lm="mionathrú"><par n="initial-m"/><i>ionathr</i><par n="ur/ú__n_m"/></e>
    <e lm="mionbhus"><par n="initial-m"/><i>ionbhus</i><par n="sé__n_m"/></e>
    <e lm="mionchuntas"><par n="initial-m"/><i>ionchunta</i><par n="gá/s__n_m"/></e>
    <e lm="miondealú"><par n="initial-m"/><i>iondeal</i><par n="ór/ú__n_m"/></e>
    <e lm="miondifríocht"><par n="initial-m"/><i>iondifríocht</i><par n="eang__n_f"/></e>
    <e lm="miondíoltóir"><par n="initial-m"/><i>iondíoltó</i><par n="almó/ir__n_m"/></e>
    <e lm="mionghadaíocht"><par n="initial-m"/><i>ionghadaíocht</i><par n="ócht__n_f"/></e>
    <e lm="mionlach"><par n="initial-m"/><i>ionla</i><par n="dú/ch__n_m"/></e>
    <e lm="mionn"><par n="initial-m"/><i>ionn</i><par n="mionn__n_m"/></e>
    <e lm="mionnscríbhinn"><par n="initial-m"/><i>ionnscríbhinn</i><par n="ítim__n_f"/></e>
    <e lm="mionnú"><par n="initial-m"/><i>ionn</i><par n="ór/ú__n_m"/></e>
    <e lm="mionsamhail"><par n="initial-m"/><i>ionsamh</i><par n="samh/ail__n_f"/></e>
    <e lm="mionscrúdú"><par n="initial-m"/><i>ionscrúd</i><par n="ur/ú__n_m"/></e>
    <e lm="mionscála"><par n="initial-m"/><i>ionscála</i><par n="ápa__n_m"/></e>
    <e lm="mionsonra"><par n="initial-m"/><i>ionsonra</i><par n="ápa__n_m"/></e>
    <e lm="mionsonraí"><par n="initial-m"/><i>ionsonraí</i><par n="ba__n_m"/></e>
    <e lm="miontuairisc"><par n="initial-m"/><i>iontuairisc</i><par n="ítim__n_f"/></e>
    <e lm="miontuairiscí"><par n="initial-m"/><i>iontuairiscí</i><par n="uaire__n_f"/></e>
    <e lm="mionúr"><par n="initial-m"/><i>ionú</i><par n="ó/r__n_m"/></e>
    <e lm="mioscais"><par n="initial-m"/><i>ioscais</i><par n="Tír__n_f"/></e>
    <e lm="miosúr"><par n="initial-m"/><i>iosú</i><par n="ó/r__n_m"/></e>
    <e lm="miotal"><par n="initial-m"/><i>iota</i><par n="bá/l__n_m"/></e>
    <e lm="miotalóir"><par n="initial-m"/><i>iotaló</i><par n="almó/ir__n_m"/></e>
    <e lm="miotalóireacht"><par n="initial-m"/><i>iotalóireacht</i><par n="ócht__n_f"/></e>
    <e lm="miotas"><par n="initial-m"/><i>iota</i><par n="gá/s__n_m"/></e>
    <e lm="miotaseolaíocht"><par n="initial-m"/><i>iotaseolaíocht</i><par n="ócht__n_f"/></e>
    <e lm="miotóg"><par n="initial-m"/><i>iotó</i><par n="pó/g__n_f"/></e>
    <e lm="mire"><par n="initial-m"/><i>ire</i><par n="lé__n_f"/></e>
    <e lm="misean"><par n="initial-m"/><i>is</i><par n="mis/ean__n_m"/></e>
    <e lm="misinéir"><par n="initial-m"/><i>isiné</i><par n="úiné/ir__n_m"/></e>
    <e lm="misinéireacht"><par n="initial-m"/><i>isinéireacht</i><par n="ócht__n_f"/></e>
    <e lm="misneach"><par n="initial-m"/><i>isn</i><par n="eit/each__n_m"/></e>
    <e lm="misteach"><par n="initial-m"/><i>ist</i><par n="ib/each__n_m"/></e>
    <e lm="misteachas"><par n="initial-m"/><i>isteacha</i><par n="ú/s__n_m"/></e>
    <e lm="modh"><par n="initial-m"/><i>odh</i><par n="am__n_m"/></e>
    <e lm="modheolaíocht"><par n="initial-m"/><i>odheolaíocht</i><par n="eang__n_f"/></e>
    <e lm="modhnóir"><par n="initial-m"/><i>odhnó</i><par n="almó/ir__n_m"/></e>
    <e lm="modhnú"><par n="initial-m"/><i>odhn</i><par n="ur/ú__n_m"/></e>
    <e lm="modúl"><par n="initial-m"/><i>odú</i><par n="bá/l__n_m"/></e>
    <e lm="mogalra"><par n="initial-m"/><i>ogalra</i><par n="rú__n_m"/></e>
    <e lm="moill"><par n="initial-m"/><i>oill</i><par n="rím__n_f"/></e>
    <e lm="moille"><par n="initial-m"/><i>oill</i><par n="air/e__n_f"/></e>
    <e lm="moilleadóireacht"><par n="initial-m"/><i>oilleadóireacht</i><par n="ócht__n_f"/></e>
    <e lm="moilliú"><par n="initial-m"/><i>oilli</i><par n="ídi/ú__n_m"/></e>
    <e lm="moirfeolaíocht"><par n="initial-m"/><i>oirfeolaíocht</i><par n="ócht__n_f"/></e>
    <e lm="moirtéal"><par n="initial-m"/><i>oirté</i><par n="Bé/al__n_m"/></e>
    <e lm="moirtéar"><par n="initial-m"/><i>oirté</i><par n="bé/ar__n_m"/></e>
    <e lm="mol"><par n="initial-m"/><i>o</i><par n="bá/l__n_m"/></e>
    <e lm="moladh"><par n="initial-m"/><i>ol</i><par n="pós/adh__n_m"/></e>
    <e lm="molaibdéineam"><par n="initial-m"/><i>olaibdéin</i><par n="gips/eam__n_m"/></e>
    <e lm="moll"><par n="initial-m"/><i>o</i><par n="mo/ll__n_m"/></e>
    <e lm="moltóir"><par n="initial-m"/><i>oltó</i><par n="almó/ir__n_m"/></e>
    <e lm="monagraf"><par n="initial-m"/><i>onagra</i><par n="gra/f__n_m"/></e>
    <e lm="monagram"><par n="initial-m"/><i>onagra</i><par n="to/m__n_m"/></e>
    <e lm="monalóg"><par n="initial-m"/><i>onaló</i><par n="pó/g__n_f"/></e>
    <e lm="monaplacht"><par n="initial-m"/><i>onaplacht</i><par n="eang__n_f"/></e>
    <e lm="monaraíocht"><par n="initial-m"/><i>onaraíocht</i><par n="ócht__n_f"/></e>
    <e lm="monarc"><par n="initial-m"/><i>onarc</i><par n="cniog__n_m"/></e>
    <e lm="monarcacht"><par n="initial-m"/><i>onarcacht</i><par n="eang__n_f"/></e>
    <e lm="monarcha"><par n="initial-m"/><i>onarcha</i><par n="garma__n_f"/></e>
    <e lm="monaróir"><par n="initial-m"/><i>onaró</i><par n="almó/ir__n_m"/></e>
    <e lm="monatóir"><par n="initial-m"/><i>onató</i><par n="almó/ir__n_m"/></e>
    <e lm="monatóireacht"><par n="initial-m"/><i>onatóireacht</i><par n="ócht__n_f"/></e>
    <e lm="mongús"><par n="initial-m"/><i>ongú</i><par n="gá/s__n_m"/></e>
    <e lm="morgadh"><par n="initial-m"/><i>org</i><par n="ob/adh__n_m"/></e>
    <e lm="morgáiste"><par n="initial-m"/><i>orgáist</i><par n="rig/e__n_m"/></e>
    <e lm="mortlaíocht"><par n="initial-m"/><i>ortlaíocht</i><par n="ócht__n_f"/></e>
    <e lm="moráltacht"><par n="initial-m"/><i>oráltacht</i><par n="ócht__n_f"/></e>
    <e lm="mos"><par n="initial-m"/><i>o</i><par n="ú/s__n_m"/></e>
    <e lm="mosc"><par n="initial-m"/><i>o</i><par n="á/sc__n_m"/></e>
    <e lm="mothú"><par n="initial-m"/><i>oth</i><par n="ór/ú__n_m"/></e>
    <e lm="mothúchán"><par n="initial-m"/><i>othúchá</i><par n="to/n__n_m"/></e>
    <e lm="muc"><par n="initial-m"/><i>u</i><par n="mu/c__n_f"/></e>
    <e lm="muga"><par n="initial-m"/><i>uga</i><par n="ápa__n_m"/></e>
    <e lm="muiceoil"><par n="initial-m"/><i>uiceo</i><par n="fá/il__n_f"/></e>
    <e lm="muileann"><par n="initial-m"/><i>uil</i><par n="muil/eann__n_m"/></e>
    <e lm="muileata"><par n="initial-m"/><i>uileata</i><par n="ápa__n_m"/></e>
    <e lm="muilleoir"><par n="initial-m"/><i>uilleo</i><par n="almó/ir__n_m"/></e>
    <e lm="muin"><par n="initial-m"/><i>uin</i><par n="ítim__n_f"/></e>
    <e lm="muineál"><par n="initial-m"/><i>uin</i><par n="muin/eál__n_m"/></e>
    <e lm="muinisean"><par n="initial-m"/><i>uinis</i><par n="mis/ean__n_m"/></e>
    <e lm="muintir"><par n="initial-m"/><i>uintir</i><par n="sín__n_f"/></e>
    <e lm="muinín"><par n="initial-m"/><i>uinín</i><par n="Tír__n_f"/></e>
    <e lm="muir"><par n="initial-m"/><i></i><par n="m/uir__n_f"/></e>
    <e lm="muirear"><par n="initial-m"/><i>uir</i><par n="f/ear__n_m"/></e>
    <e lm="muireolaíocht"><par n="initial-m"/><i>uireolaíocht</i><par n="ócht__n_f"/></e>
    <e lm="muirmhíle"><par n="initial-m"/><i>uirmhíl</i><par n="míl/e__n_m"/></e>
    <e lm="muirín"><par n="initial-m"/><i>uirín</i><par n="sín__n_f"/></e>
    <e lm="muirín"><par n="initial-m"/><i>uirín</i><par n="ápa__n_m"/></e>
    <e lm="mullach"><par n="initial-m"/><i>ulla</i><par n="uala/ch__n_m"/></e>
    <e lm="mullóg"><par n="initial-m"/><i>ulló</i><par n="pó/g__n_f"/></e>
    <e lm="murascaill"><par n="initial-m"/><i>urascaill</i><par n="ítim__n_f"/></e>
    <e lm="murdar"><par n="initial-m"/><i>urda</i><par n="ó/r__n_m"/></e>
    <e lm="murnán"><par n="initial-m"/><i>urná</i><par n="to/n__n_m"/></e>
    <e lm="mursantacht"><par n="initial-m"/><i>ursantacht</i><par n="ócht__n_f"/></e>
    <e lm="murúch"><par n="initial-m"/><i>urú</i><par n="lu/ch__n_f"/></e>
    <e lm="muscaed"><par n="initial-m"/><i>uscae</i><par n="ú/d__n_m"/></e>
    <e lm="má"><par n="initial-m"/><i>á</i><par n="má__n_f"/></e>
    <e lm="máchail"><par n="initial-m"/><i>áchail</i><par n="ítim__n_f"/></e>
    <e lm="máinlia"><par n="initial-m"/><i>áinlia</i><par n="pá__n_m"/></e>
    <e lm="máinliacht"><par n="initial-m"/><i>áinliacht</i><par n="ócht__n_f"/></e>
    <e lm="máinneáil"><par n="initial-m"/><i>áinneá</i><par n="fá/il__n_f"/></e>
    <e lm="máirseáil"><par n="initial-m"/><i>áirseá</i><par n="aná/il__n_f"/></e>
    <e lm="máistir"><par n="initial-m"/><i>áist</i><par n="máist/ir__n_m"/></e>
    <e lm="máistreacht"><par n="initial-m"/><i>áistreacht</i><par n="ócht__n_f"/></e>
    <e lm="máistreás"><par n="initial-m"/><i>áistreás</i><par n="eang__n_f"/></e>
    <e lm="máithreachas"><par n="initial-m"/><i>áithreacha</i><par n="ú/s__n_m"/></e>
    <e lm="máithreánach"><par n="initial-m"/><i>áithreána</i><par n="dú/ch__n_m"/></e>
    <e lm="mál"><par n="initial-m"/><i>á</i><par n="bá/l__n_m"/></e>
    <e lm="mála"><par n="initial-m"/><i>ála</i><par n="ápa__n_m"/></e>
    <e lm="mánlacht"><par n="initial-m"/><i>ánlacht</i><par n="ócht__n_f"/></e>
    <e lm="más"><par n="initial-m"/><i>á</i><par n="pu/s__n_m"/></e>
    <e lm="másailéam"><par n="initial-m"/><i>ásailé</i><par n="ilé/am__n_m"/></e>
    <e lm="máta"><par n="initial-m"/><i>áta</i><par n="ápa__n_m"/></e>
    <e lm="máthair"><par n="initial-m"/><i>á</i><par n="má/thair__n_f"/></e>
    <e lm="máthairthír"><par n="initial-m"/><i>áthairthí</i><par n="máthairthí/r__n_f"/></e>
    <e lm="méad"><par n="initial-m"/><i>éad</i><par n="bá__n_m"/></e>
    <e lm="méadailín"><par n="initial-m"/><i>éadailín</i><par n="ápa__n_m"/></e>
    <e lm="méadar"><par n="initial-m"/><i>éada</i><par n="ó/r__n_m"/></e>
    <e lm="méadaíocht"><par n="initial-m"/><i>éadaíocht</i><par n="ócht__n_f"/></e>
    <e lm="méadranóm"><par n="initial-m"/><i>éadranó</i><par n="to/m__n_m"/></e>
    <e lm="méadú"><par n="initial-m"/><i>éad</i><par n="ur/ú__n_m"/></e>
    <e lm="méala"><par n="initial-m"/><i>éala</i><par n="rú__n_m"/></e>
    <e lm="méaldráma"><par n="initial-m"/><i>éaldráma</i><par n="ápa__n_m"/></e>
    <e lm="méar"><par n="initial-m"/><i>é</i><par n="mé/ar__n_f"/></e>
    <e lm="méara"><par n="initial-m"/><i>éara</i><par n="ápa__n_m"/></e>
    <e lm="méarchlár"><par n="initial-m"/><i>éarchlá</i><par n="ó/r__n_m"/></e>
    <e lm="méarnáil"><par n="initial-m"/><i>éarná</i><par n="fá/il__n_f"/></e>
    <e lm="méid"><par n="initial-m"/><i>éid</i><par n="rím__n_f"/></e>
    <e lm="méid"><par n="initial-m"/><i>éid</i><par n="rú__n_m"/></e>
    <e lm="méigrim"><par n="initial-m"/><i>éigrim</i><par n="Tír__n_f"/></e>
    <e lm="méith"><par n="initial-m"/><i>éith</i><par n="Tír__n_f"/></e>
    <e lm="méithe"><par n="initial-m"/><i>éithe</i><par n="lé__n_f"/></e>
    <e lm="mí"><par n="initial-m"/><i>í</i><par n="mí__n_f"/></e>
    <e lm="mí-eagar"><par n="initial-m"/><i>í-eaga</i><par n="ú/r__n_m"/></e>
    <e lm="mí-iompar"><par n="initial-m"/><i>í-iompa</i><par n="ú/r__n_m"/></e>
    <e lm="mí-ord"><par n="initial-m"/><i>í-o</i><par n="O/rd__n_m"/></e>
    <e lm="mí-ordú"><par n="initial-m"/><i>í-ord</i><par n="ór/ú__n_m"/></e>
    <e lm="mí-ádh"><par n="initial-m"/><i>í-á</i><par n="á/dh__n_m"/></e>
    <e lm="mí-úsáid"><par n="initial-m"/><i>í-úsáid</i><par n="Tír__n_f"/></e>
    <e lm="míbheart"><par n="initial-m"/><i>íbh</i><par n="c/eart__n_m"/></e>
    <e lm="míchlú"><par n="initial-m"/><i>íchlú</i><par n="rú__n_m"/></e>
    <e lm="míchompord"><par n="initial-m"/><i>íchompo</i><par n="O/rd__n_m"/></e>
    <e lm="míchothroime"><par n="initial-m"/><i>íchothroime</i><par n="lé__n_f"/></e>
    <e lm="míchruinneas"><par n="initial-m"/><i>íchruinn</i><par n="imr/eas__n_m"/></e>
    <e lm="mífheidhm"><par n="initial-m"/><i>ífheidhm</i><par n="rím__n_f"/></e>
    <e lm="mífhoighne"><par n="initial-m"/><i>ífhoighne</i><par n="lé__n_f"/></e>
    <e lm="mífhortún"><par n="initial-m"/><i>ífhortú</i><par n="to/n__n_m"/></e>
    <e lm="mígheanmnaíocht"><par n="initial-m"/><i>ígheanmnaíocht</i><par n="ócht__n_f"/></e>
    <e lm="míghnaoi"><par n="initial-m"/><i>íghnaoi</i><par n="lé__n_f"/></e>
    <e lm="míghníomh"><par n="initial-m"/><i>íghní</i><par n="Claí/omh__n_m"/></e>
    <e lm="mílaois"><par n="initial-m"/><i>ílaois</i><par n="rím__n_f"/></e>
    <e lm="míle"><par n="initial-m"/><i>íl</i><par n="míl/e__n_m"/></e>
    <e lm="míleatach"><par n="initial-m"/><i>íleata</i><par n="dú/ch__n_m"/></e>
    <e lm="míleatachas"><par n="initial-m"/><i>íleatacha</i><par n="ú/s__n_m"/></e>
    <e lm="míliú"><par n="initial-m"/><i>íli</i><par n="trí/ú__n_m"/></e>
    <e lm="mílíste"><par n="initial-m"/><i>ílíst</i><par n="rig/e__n_m"/></e>
    <e lm="mímhacántacht"><par n="initial-m"/><i>ímhacántacht</i><par n="ócht__n_f"/></e>
    <e lm="mímhuinín"><par n="initial-m"/><i>ímhuinín</i><par n="Tír__n_f"/></e>
    <e lm="míniú"><par n="initial-m"/><i>íni</i><par n="trí/ú__n_m"/></e>
    <e lm="míniúchán"><par n="initial-m"/><i>íniúchá</i><par n="to/n__n_m"/></e>
    <e lm="míntíreachas"><par n="initial-m"/><i>íntíreacha</i><par n="ú/s__n_m"/></e>
    <e lm="míntíriú"><par n="initial-m"/><i>íntíri</i><par n="ídi/ú__n_m"/></e>
    <e lm="míoca"><par n="initial-m"/><i>íoca</i><par n="rú__n_m"/></e>
    <e lm="míochaine"><par n="initial-m"/><i>íochaine</i><par n="lé__n_f"/></e>
    <e lm="míol"><par n="initial-m"/><i>í</i><par n="mí/ol__n_m"/></e>
    <e lm="míolra"><par n="initial-m"/><i>íolra</i><par n="rú__n_m"/></e>
    <e lm="míosachán"><par n="initial-m"/><i>íosachá</i><par n="to/n__n_m"/></e>
    <e lm="míostrú"><par n="initial-m"/><i>íostr</i><par n="ór/ú__n_m"/></e>
    <e lm="míotar"><par n="initial-m"/><i>íotar</i><par n="bá__n_m"/></e>
    <e lm="mír"><par n="initial-m"/><i>ír</i><par n="rím__n_f"/></e>
    <e lm="mírath"><par n="initial-m"/><i>írath</i><par n="dul__n_m"/></e>
    <e lm="mírialtacht"><par n="initial-m"/><i>írialtacht</i><par n="ócht__n_f"/></e>
    <e lm="míshocracht"><par n="initial-m"/><i>íshocracht</i><par n="ócht__n_f"/></e>
    <e lm="míshuaimhneas"><par n="initial-m"/><i>íshuaimhn</i><par n="imr/eas__n_m"/></e>
    <e lm="míshásamh"><par n="initial-m"/><i>íshása</i><par n="ia/mh__n_m"/></e>
    <e lm="míshástacht"><par n="initial-m"/><i>íshástacht</i><par n="ócht__n_f"/></e>
    <e lm="místá"><par n="initial-m"/><i>ístá</i><par n="rú__n_m"/></e>
    <e lm="míthapa"><par n="initial-m"/><i>íthapa</i><par n="rú__n_m"/></e>
    <e lm="míthuiscint"><par n="initial-m"/><i>íthuisc</i><par n="tuisc/int__n_f"/></e>
    <e lm="mód"><par n="initial-m"/><i>ó</i><par n="ú/d__n_m"/></e>
    <e lm="móid"><par n="initial-m"/><i>óid</i><par n="rím__n_f"/></e>
    <e lm="móideim"><par n="initial-m"/><i>óideim</i><par n="ápa__n_m"/></e>
    <e lm="móidín"><par n="initial-m"/><i>óidín</i><par n="ápa__n_m"/></e>
    <e lm="móilín"><par n="initial-m"/><i>óilín</i><par n="ápa__n_m"/></e>
    <e lm="móimint"><par n="initial-m"/><i>óimint</i><par n="ítim__n_f"/></e>
    <e lm="móiminteam"><par n="initial-m"/><i>óimint</i><par n="gips/eam__n_m"/></e>
    <e lm="móin"><par n="initial-m"/><i>ó</i><par n="tá/in__n_f"/></e>
    <e lm="móitíf"><par n="initial-m"/><i>óitíf</i><par n="rím__n_f"/></e>
    <e lm="mór"><par n="initial-m"/><i>ó</i><par n="mó/r__n_m"/></e>
    <e lm="mór-roinn"><par n="initial-m"/><i>ór-r</i><par n="for/oinn__n_f"/></e>
    <e lm="móramh"><par n="initial-m"/><i>óra</i><par n="da/mh__n_m"/></e>
    <e lm="mórbhealach"><par n="initial-m"/><i>órbheala</i><par n="uala/ch__n_m"/></e>
    <e lm="mórchríoch"><par n="initial-m"/><i>órchrí</i><par n="cí/och__n_f"/></e>
    <e lm="mórchuid"><par n="initial-m"/><i>órch</i><par n="c/uid__n_f"/></e>
    <e lm="mórchumhacht"><par n="initial-m"/><i>órchumhacht</i><par n="eang__n_f"/></e>
    <e lm="mórmhuir"><par n="initial-m"/><i>órmh</i><par n="mórmh/uir__n_f"/></e>
    <e lm="mórscála"><par n="initial-m"/><i>órscála</i><par n="ápa__n_m"/></e>
    <e lm="mórshiúl"><par n="initial-m"/><i>órshiú</i><par n="á/l__n_m"/></e>
    <e lm="mórtas"><par n="initial-m"/><i>órta</i><par n="ú/s__n_m"/></e>
    <e lm="mórtheanga"><par n="initial-m"/><i>órtheanga</i><par n="ula__n_f"/></e>
    <e lm="mórthimpeall"><par n="initial-m"/><i>órthimp</i><par n="im/eall__n_m"/></e>
    <e lm="mórthír"><par n="initial-m"/><i>órthír</i><par n="Tír__n_f"/></e>
    <e lm="mórán"><par n="initial-m"/><i>órá</i><par n="Dú/n__n_m"/></e>
    <e lm="móta"><par n="initial-m"/><i>óta</i><par n="ápa__n_m"/></e>
    <e lm="mótar"><par n="initial-m"/><i>óta</i><par n="ó/r__n_m"/></e>
    <e lm="mótarbhealach"><par n="initial-m"/><i>ótarbheala</i><par n="uala/ch__n_m"/></e>
    <e lm="mótarfheithicil"><par n="initial-m"/><i>ótarfheithic</i><par n="ric/il__n_f"/></e>
    <e lm="múchadh"><par n="initial-m"/><i>úch</i><par n="las/adh__n_m"/></e>
    <e lm="múineadh"><par n="initial-m"/><i>úin</i><par n="síl/eadh__n_m"/></e>
    <e lm="múinteoir"><par n="initial-m"/><i>úinteo</i><par n="almó/ir__n_m"/></e>
    <e lm="múinteoireacht"><par n="initial-m"/><i>úinteoireacht</i><par n="ócht__n_f"/></e>
    <e lm="múitseáil"><par n="initial-m"/><i>úitseá</i><par n="fá/il__n_f"/></e>
    <e lm="múnla"><par n="initial-m"/><i>únla</i><par n="ápa__n_m"/></e>
    <e lm="múnlach"><par n="initial-m"/><i>únla</i><par n="cia/ch__n_m"/></e>
    <e lm="múnlú"><par n="initial-m"/><i>únl</i><par n="ór/ú__n_m"/></e>
    <e lm="múr"><par n="initial-m"/><i>ú</i><par n="mú/r__n_m"/></e>
    <e lm="múrmhaisiú"><par n="initial-m"/><i>úrmhaisi</i><par n="ídi/ú__n_m"/></e>
    <e lm="músaem"><par n="initial-m"/><i>úsae</i><par n="to/m__n_m"/></e>
    <e lm="múscailt"><par n="initial-m"/><i>úscailt</i><par n="Tír__n_f"/></e>
    <e lm="naigín"><i>naigín</i><par n="ápa__n_m"/></e>
    <e lm="naimhdeas"><i>naimhd</i><par n="imr/eas__n_m"/></e>
    <e lm="namhaid"><i>na</i><par n="na/mhaid__n_m"/></e>
    <e lm="naofacht"><i>naofacht</i><par n="ócht__n_f"/></e>
    <e lm="naoi"><i>nao</i><par n="nao/i__n_m"/></e>
    <e lm="naomh"><i>nao</i><par n="da/mh__n_m"/></e>
    <e lm="naomhsheanchas"><i>naomhsheancha</i><par n="ú/s__n_m"/></e>
    <e lm="naomhóg"><i>naomhó</i><par n="pó/g__n_f"/></e>
    <e lm="naonúr"><i>naonú</i><par n="ó/r__n_m"/></e>
    <e lm="naoú"><i>nao</i><par n="sé/ú__n_m"/></e>
    <e lm="napailm"><i>napailm</i><par n="Tír__n_f"/></e>
    <e lm="naprún"><i>naprú</i><par n="to/n__n_m"/></e>
    <e lm="nasc"><i>na</i><par n="á/sc__n_m"/></e>
    <e lm="nascadh"><i>nasc</i><par n="ob/adh__n_m"/></e>
    <e lm="nascleanúint"><i>nascleanú</i><par n="iomá/int__n_f"/></e>
    <e lm="nasclitir"><i>nasclit</i><par n="lit/ir__n_f"/></e>
    <e lm="nasctheanga"><i>nasctheanga</i><par n="ula__n_f"/></e>
    <e lm="nascáil"><i>nascá</i><par n="aná/il__n_f"/></e>
    <e lm="nath"><i>nath</i><par n="am__n_m"/></e>
    <e lm="nathair"><i>nath</i><par n="las/air__n_f"/></e>
    <e lm="nathán"><i>nathá</i><par n="to/n__n_m"/></e>
    <e lm="naíolann"><i>naíola</i><par n="la/nn__n_f"/></e>
    <e lm="naíonra"><i>naíonra</i><par n="ápa__n_m"/></e>
    <e lm="naíonán"><i>naíoná</i><par n="to/n__n_m"/></e>
    <e lm="naíscoil"><i>naíscoil</i><par n="rím__n_f"/></e>
    <e lm="neach"><i>neach</i><par n="neach__n_m"/></e>
    <e lm="neacht"><i>neacht</i><par n="mám__n_f"/></e>
    <e lm="nead"><i>ne</i><par n="ne/ad__n_f"/></e>
    <e lm="neamart"><i>neama</i><par n="go/rt__n_m"/></e>
    <e lm="neamh"><i>ne</i><par n="ne/amh__n_f"/></e>
    <e lm="neamh-chomhoiriúnacht"><i>neamh-chomhoiriúnacht</i><par n="ócht__n_f"/></e>
    <e lm="neamhaird"><i>neamhaird</i><par n="Tír__n_f"/></e>
    <e lm="neamhbhailbhe"><i>neamhbhailbhe</i><par n="lé__n_f"/></e>
    <e lm="neamhbhásmhaireacht"><i>neamhbhásmhaireacht</i><par n="ócht__n_f"/></e>
    <e lm="neamhchinnteacht"><i>neamhchinnteacht</i><par n="ócht__n_f"/></e>
    <e lm="neamhchleachtadh"><i>neamhchleachta</i><par n="alta/dh__n_m"/></e>
    <e lm="neamhfhicsean"><i>neamhfhics</i><par n="gr/ean__n_m"/></e>
    <e lm="neamhghlaine"><i>neamhghlaine</i><par n="lé__n_f"/></e>
    <e lm="neamhinniúlacht"><i>neamhinniúlacht</i><par n="ócht__n_f"/></e>
    <e lm="neamhniú"><i>neamhni</i><par n="ídi/ú__n_m"/></e>
    <e lm="neamhní"><i>neamhn</i><par n="n/í__n_m"/></e>
    <e lm="neamhord"><i>neamho</i><par n="O/rd__n_m"/></e>
    <e lm="neamhrialtacht"><i>neamhrialtacht</i><par n="eang__n_f"/></e>
    <e lm="neamhréir"><i>neamhréir</i><par n="rím__n_f"/></e>
    <e lm="neamhsheasmhacht"><i>neamhsheasmhacht</i><par n="ócht__n_f"/></e>
    <e lm="neamhshuim"><i>neamhshuim</i><par n="Tír__n_f"/></e>
    <e lm="neamhspleáchas"><i>neamhspleácha</i><par n="ú/s__n_m"/></e>
    <e lm="neamhéifeacht"><i>neamhéifeacht</i><par n="ócht__n_f"/></e>
    <e lm="neart"><i>n</i><par n="n/eart__n_m"/></e>
    <e lm="neartlá"><i>neartlá</i><par n="Eo__n"/></e>
    <e lm="neartú"><i>neart</i><par n="ór/ú__n_m"/></e>
    <e lm="neasacht"><i>neasacht</i><par n="ócht__n_f"/></e>
    <e lm="neascóid"><i>neascóid</i><par n="ítim__n_f"/></e>
    <e lm="neirbhís"><i>neirbhís</i><par n="Tír__n_f"/></e>
    <e lm="neodracht"><i>neodracht</i><par n="ócht__n_f"/></e>
    <e lm="neodrón"><i>neodró</i><par n="to/n__n_m"/></e>
    <e lm="neon"><i>neo</i><par n="Dú/n__n_m"/></e>
    <e lm="nia"><i>nia</i><par n="pá__n_m"/></e>
    <e lm="nialas"><i>niala</i><par n="gá/s__n_m"/></e>
    <e lm="nicil"><i>nicil</i><par n="ítim__n_f"/></e>
    <e lm="nihileachas"><i>nihileacha</i><par n="ú/s__n_m"/></e>
    <e lm="nimfeach"><i>nimf</i><par n="cis/each__n_f"/></e>
    <e lm="nimh"><i>nimh</i><par n="rím__n_f"/></e>
    <e lm="nimhiú"><i>nimhiú</i><par n="rú__n_m"/></e>
    <e lm="nimhíoc"><i>nimhí</i><par n="í/oc__n_f"/></e>
    <e lm="nithiúlacht"><i>nithiúlacht</i><par n="ócht__n_f"/></e>
    <e lm="niúmóine"><i>niúmóine</i><par n="rú__n_m"/></e>
    <e lm="niútan"><i>niúta</i><par n="to/n__n_m"/></e>
    <e lm="nocht"><i>no</i><par n="bo/cht__n_m"/></e>
    <e lm="nochtadh"><i>nochta</i><par n="alta/dh__n_m"/></e>
    <e lm="nod"><i>no</i><par n="no/d__n_m"/></e>
    <e lm="nodaireacht"><i>nodaireacht</i><par n="ócht__n_f"/></e>
    <e lm="norm"><i>no</i><par n="a/rm__n_m"/></e>
    <e lm="normal"><i>norma</i><par n="bá/l__n_m"/></e>
    <e lm="nua"><i>nua</i><par n="rú__n_m"/></e>
    <e lm="nua-aois"><i>nua-aois</i><par n="Tír__n_f"/></e>
    <e lm="nua-aoiseachas"><i>nua-aoiseacha</i><par n="ú/s__n_m"/></e>
    <e lm="nua-aoisí"><i>nua-aois</i><par n="n/í__n_m"/></e>
    <e lm="nuacht"><i>nuacht</i><par n="ócht__n_f"/></e>
    <e lm="nuachtlitir"><i>nuachtlitir</i><par n="Inse__n_f"/></e>
    <e lm="nuachtáin"><i>nuachtáin</i><par n="ba__n_m"/></e>
    <e lm="nuachtán"><i>nuachtá</i><par n="to/n__n_m"/></e>
    <e lm="nuachtánaí"><i>nuachtána</i><par n="n/í__n_m"/></e>
    <e lm="nuachtóir"><i>nuachtó</i><par n="almó/ir__n_m"/></e>
    <e lm="nualitríocht"><i>nualitríocht</i><par n="ócht__n_f"/></e>
    <e lm="nuaré"><i>nuaré</i><par n="lé__n_f"/></e>
    <e lm="nuashonrú"><i>nuashonr</i><par n="ur/ú__n_m"/></e>
    <e lm="nuáil"><i>nuá</i><par n="aná/il__n_f"/></e>
    <e lm="nuálaí"><i>nuála</i><par n="n/í__n_m"/></e>
    <e lm="nádúr"><i>nádú</i><par n="ó/r__n_m"/></e>
    <e lm="nádúrachas"><i>nádúracha</i><par n="ú/s__n_m"/></e>
    <e lm="nádúraí"><i>nádúra</i><par n="n/í__n_m"/></e>
    <e lm="nádúrthacht"><i>nádúrthacht</i><par n="ócht__n_f"/></e>
    <e lm="náibhí"><i>náibh</i><par n="n/í__n_m"/></e>
    <e lm="náibhíocht"><i>náibhíocht</i><par n="ócht__n_f"/></e>
    <e lm="náid"><i>náid</i><par n="rím__n_f"/></e>
    <e lm="náire"><i>náire</i><par n="lé__n_f"/></e>
    <e lm="náisiún"><i>náisiú</i><par n="to/n__n_m"/></e>
    <e lm="náisiúnach"><i>náisiúna</i><par n="dú/ch__n_m"/></e>
    <e lm="náisiúnachas"><i>náisiúnacha</i><par n="ú/s__n_m"/></e>
    <e lm="náisiúnaí"><i>náisiúna</i><par n="n/í__n_m"/></e>
    <e lm="náisiúntacht"><i>náisiúntacht</i><par n="ócht__n_f"/></e>
    <e lm="náisiúnú"><i>náisiún</i><par n="ór/ú__n_m"/></e>
    <e lm="néal"><i>né</i><par n="né/al__n_m"/></e>
    <e lm="néaltrú"><i>néaltr</i><par n="ór/ú__n_m"/></e>
    <e lm="néalú"><i>néal</i><par n="ór/ú__n_m"/></e>
    <e lm="néarchóras"><i>néarchóra</i><par n="gá/s__n_m"/></e>
    <e lm="néareolaí"><i>néareola</i><par n="n/í__n_m"/></e>
    <e lm="néareolaíocht"><i>néareolaíocht</i><par n="ócht__n_f"/></e>
    <e lm="néaróg"><i>néaró</i><par n="pó/g__n_f"/></e>
    <e lm="néarón"><i>néaró</i><par n="to/n__n_m"/></e>
    <e lm="ní"><i>n</i><par n="n/í__n_m"/></e>
    <e lm="ní"><i>ní</i><par n="lé__n_f"/></e>
    <e lm="níotráit"><i>níotráit</i><par n="ítim__n_f"/></e>
    <e lm="nítrigin"><i>nítrigin</i><par n="Tír__n_f"/></e>
    <e lm="nócha"><i>nócha</i><par n="ochtó__n_m"/></e>
    <e lm="nóchaidí"><i>nóchaidí</i><par n="beola__n_m"/></e>
    <e lm="nód"><i>nó</i><par n="ú/d__n_m"/></e>
    <e lm="nóiméad"><i>nóimé</i><par n="firé/ad__n_m"/></e>
    <e lm="nóisean"><i>nóis</i><par n="mis/ean__n_m"/></e>
    <e lm="nós"><i>nó</i><par n="sá/s__n_m"/></e>
    <e lm="nósmhaireacht"><i>nósmhaireacht</i><par n="eang__n_f"/></e>
    <e lm="nóta"><i>nóta</i><par n="ápa__n_m"/></e>
    <e lm="nótaire"><i>nótair</i><par n="rig/e__n_m"/></e>
    <e lm="nóva"><i>nóva</i><par n="ápa__n_m"/></e>
    <e lm="núicléas"><i>núiclé</i><par n="núiclé/as__n_m"/></e>
    <e lm="núíosach"><i>núíosa</i><par n="dú/ch__n_m"/></e>
    <e lm="obair"><par n="initial-o"/><i></i><par n="o/bair__n_f"/></e>
    <e lm="obrádlann"><par n="initial-o"/><i>brádla</i><par n="la/nn__n_f"/></e>
    <e lm="obráid"><par n="initial-o"/><i>bráid</i><par n="ítim__n_f"/></e>
    <e lm="obráidí"><par n="initial-o"/><i>bráid</i><par n="n/í__n_m"/></e>
    <e lm="och"><par n="initial-o"/><i>ch</i><par n="Eo__n"/></e>
    <e lm="ocht"><par n="initial-o"/><i>cht</i><par n="sé__n_m"/></e>
    <e lm="ochtaihéadrán"><par n="initial-o"/><i>chtaihéadrá</i><par n="to/n__n_m"/></e>
    <e lm="ochtapas"><par n="initial-o"/><i>chtapa</i><par n="gá/s__n_m"/></e>
    <e lm="ochtar"><par n="initial-o"/><i>chta</i><par n="ó/r__n_m"/></e>
    <e lm="ochtó"><par n="initial-o"/><i>chtó</i><par n="ochtó__n_m"/></e>
    <e lm="ochtódú"><par n="initial-o"/><i>chtód</i><par n="ur/ú__n_m"/></e>
    <e lm="ochtóidí"><par n="initial-o"/><i>chtóidí</i><par n="beola__n_m"/></e>
    <e lm="ochtú"><par n="initial-o"/><i>cht</i><par n="ur/ú__n_m"/></e>
    <e lm="ocrach"><par n="initial-o"/><i>cra</i><par n="dú/ch__n_m"/></e>
    <e lm="ocras"><par n="initial-o"/><i>cra</i><par n="ú/s__n_m"/></e>
    <e lm="ocsaigin"><par n="initial-o"/><i>csaigin</i><par n="Tír__n_f"/></e>
    <e lm="ocsaíd"><par n="initial-o"/><i>csaíd</i><par n="ítim__n_f"/></e>
    <e lm="ocsaídiú"><par n="initial-o"/><i>csaídi</i><par n="ídi/ú__n_m"/></e>
    <e lm="ofráil"><par n="initial-o"/><i>frá</i><par n="aná/il__n_f"/></e>
    <e lm="ogham"><par n="initial-o"/><i>gha</i><par n="Gú/m__n_m"/></e>
    <e lm="oibiacht"><par n="initial-o"/><i>ibiacht</i><par n="eang__n_f"/></e>
    <e lm="oibreachas"><par n="initial-o"/><i>ibreacha</i><par n="ú/s__n_m"/></e>
    <e lm="oibreoir"><par n="initial-o"/><i>ibreo</i><par n="almó/ir__n_m"/></e>
    <e lm="oibriú"><par n="initial-o"/><i>ibri</i><par n="ídi/ú__n_m"/></e>
    <e lm="oibriúchán"><par n="initial-o"/><i>ibriúchá</i><par n="Dú/n__n_m"/></e>
    <e lm="oibrí"><par n="initial-o"/><i>ibr</i><par n="n/í__n_m"/></e>
    <e lm="oibríocht"><par n="initial-o"/><i>ibríocht</i><par n="eang__n_f"/></e>
    <e lm="oide"><par n="initial-o"/><i>id</i><par n="rig/e__n_m"/></e>
    <e lm="oideachas"><par n="initial-o"/><i>ideacha</i><par n="ú/s__n_m"/></e>
    <e lm="oideas"><par n="initial-o"/><i>id</i><par n="éit/eas__n_m"/></e>
    <e lm="oidhe"><par n="initial-o"/><i>idhe</i><par n="ré__n_f"/></e>
    <e lm="oidhre"><par n="initial-o"/><i>idhr</i><par n="rig/e__n_m"/></e>
    <e lm="oidhreacht"><par n="initial-o"/><i>idhreacht</i><par n="eang__n_f"/></e>
    <e lm="oifig"><par n="initial-o"/><i>ifig</i><par n="ítim__n_f"/></e>
    <e lm="oifigeach"><par n="initial-o"/><i>ifig</i><par n="ib/each__n_m"/></e>
    <e lm="oigheann"><par n="initial-o"/><i>igh</i><par n="díg/eann__n_m"/></e>
    <e lm="oighear"><par n="initial-o"/><i>igh</i><par n="F/ear__n_m"/></e>
    <e lm="oighearshruth"><par n="initial-o"/><i>ighearshruth</i><par n="am__n_m"/></e>
    <e lm="oighriú"><par n="initial-o"/><i>ighri</i><par n="ídi/ú__n_m"/></e>
    <e lm="oileán"><par n="initial-o"/><i>ileá</i><par n="to/n__n_m"/></e>
    <e lm="oileánach"><par n="initial-o"/><i>ileána</i><par n="dú/ch__n_m"/></e>
    <e lm="oileánrach"><par n="initial-o"/><i>ileánra</i><par n="dú/ch__n_m"/></e>
    <e lm="oilithreach"><par n="initial-o"/><i>ilithr</i><par n="ib/each__n_m"/></e>
    <e lm="oilithreacht"><par n="initial-o"/><i>ilithreacht</i><par n="eang__n_f"/></e>
    <e lm="oiliúint"><par n="initial-o"/><i>iliú</i><par n="éasú/int__n_f"/></e>
    <e lm="oilteacht"><par n="initial-o"/><i>ilteacht</i><par n="ócht__n_f"/></e>
    <e lm="oinniún"><par n="initial-o"/><i>inniú</i><par n="to/n__n_m"/></e>
    <e lm="ointeolaíocht"><par n="initial-o"/><i>inteolaíocht</i><par n="ócht__n_f"/></e>
    <e lm="oipineon"><par n="initial-o"/><i>ipineo</i><par n="to/n__n_m"/></e>
    <e lm="oirbheartaíocht"><par n="initial-o"/><i>irbheartaíocht</i><par n="ócht__n_f"/></e>
    <e lm="oirchill"><par n="initial-o"/><i>irchill</i><par n="Tír__n_f"/></e>
    <e lm="oirdheisceart"><par n="initial-o"/><i>irdheisc</i><par n="n/eart__n_m"/></e>
    <e lm="oireachtas"><par n="initial-o"/><i>ireachta</i><par n="gá/s__n_m"/></e>
    <e lm="oiread"><par n="initial-o"/><i>iread</i><par n="Inse__n_f"/></e>
    <e lm="oiread"><par n="initial-o"/><i>iread</i><par n="oiread__n_m"/></e>
    <e lm="oirfide"><par n="initial-o"/><i>irfide</i><par n="rú__n_m"/></e>
    <e lm="oirfideach"><par n="initial-o"/><i>irfid</i><par n="ib/each__n_m"/></e>
    <e lm="oiriúint"><par n="initial-o"/><i>iriú</i><par n="éasú/int__n_f"/></e>
    <e lm="oiriúnacht"><par n="initial-o"/><i>iriúnacht</i><par n="ócht__n_f"/></e>
    <e lm="oiriúnú"><par n="initial-o"/><i>iriún</i><par n="ur/ú__n_m"/></e>
    <e lm="oirniú"><par n="initial-o"/><i>irni</i><par n="trí/ú__n_m"/></e>
    <e lm="oirthear"><par n="initial-o"/><i>irth</i><par n="F/ear__n_m"/></e>
    <e lm="oirthearach"><par n="initial-o"/><i>irtheara</i><par n="dú/ch__n_m"/></e>
    <e lm="oirthuaisceart"><par n="initial-o"/><i>irthuaisc</i><par n="n/eart__n_m"/></e>
    <e lm="oismiam"><par n="initial-o"/><i>ismiam</i><par n="rú__n_m"/></e>
    <e lm="oitir"><par n="initial-o"/><i>it</i><par n="lit/ir__n_f"/></e>
    <e lm="ola"><par n="initial-o"/><i>la</i><par n="ola__n_f"/></e>
    <e lm="olagarcacht"><par n="initial-o"/><i>lagarcacht</i><par n="eang__n_f"/></e>
    <e lm="olann"><par n="initial-o"/><i>l</i><par n="ol/ann__n_f"/></e>
    <e lm="olc"><par n="initial-o"/><i></i><par n="o/lc__n_m"/></e>
    <e lm="olcas"><par n="initial-o"/><i>lca</i><par n="ú/s__n_m"/></e>
    <e lm="ollamh"><par n="initial-o"/><i>ll</i><par n="oll/amh__n_m"/></e>
    <e lm="ollbhrathadóir"><par n="initial-o"/><i>llbhrathadó</i><par n="almó/ir__n_m"/></e>
    <e lm="ollchruinniú"><par n="initial-o"/><i>llchruinni</i><par n="trí/ú__n_m"/></e>
    <e lm="ollchumhacht"><par n="initial-o"/><i>llchumhacht</i><par n="eang__n_f"/></e>
    <e lm="ollchóiriú"><par n="initial-o"/><i>llchóiri</i><par n="ídi/ú__n_m"/></e>
    <e lm="olldóiteán"><par n="initial-o"/><i>lldóiteá</i><par n="to/n__n_m"/></e>
    <e lm="ollghairdeas"><par n="initial-o"/><i>llghaird</i><par n="imr/eas__n_m"/></e>
    <e lm="ollmhaithiúnas"><par n="initial-o"/><i>llmhaithiúna</i><par n="ú/s__n_m"/></e>
    <e lm="ollmhargadh"><par n="initial-o"/><i>llmharga</i><par n="Coga/dh__n_m"/></e>
    <e lm="ollnóva"><par n="initial-o"/><i>llnóva</i><par n="ápa__n_m"/></e>
    <e lm="ollphuball"><par n="initial-o"/><i>llphuba</i><par n="to/ll__n_m"/></e>
    <e lm="ollphéist"><par n="initial-o"/><i>llphéist</i><par n="rím__n_f"/></e>
    <e lm="ollscoil"><par n="initial-o"/><i>llscoil</i><par n="rím__n_f"/></e>
    <e lm="ollstailc"><par n="initial-o"/><i>llstailc</i><par n="rím__n_f"/></e>
    <e lm="olltoghchán"><par n="initial-o"/><i>lltoghchá</i><par n="to/n__n_m"/></e>
    <e lm="olltáirgeacht"><par n="initial-o"/><i>lltáirgeacht</i><par n="ócht__n_f"/></e>
    <e lm="olltáirgeadh"><par n="initial-o"/><i>lltáirg</i><par n="táir/eadh__n_m"/></e>
    <e lm="ollás"><par n="initial-o"/><i>llá</i><par n="ú/s__n_m"/></e>
    <e lm="ollúnacht"><par n="initial-o"/><i>llúnacht</i><par n="eang__n_f"/></e>
    <e lm="ológ"><par n="initial-o"/><i>ló</i><par n="pó/g__n_f"/></e>
    <e lm="onnmhaireoir"><par n="initial-o"/><i>nnmhaireo</i><par n="almó/ir__n_m"/></e>
    <e lm="onnmhairiú"><par n="initial-o"/><i>nnmhairi</i><par n="ídi/ú__n_m"/></e>
    <e lm="onóir"><par n="initial-o"/><i>nó</i><par n="có/ir__n_f"/></e>
    <e lm="onórú"><par n="initial-o"/><i>nór</i><par n="ór/ú__n_m"/></e>
    <e lm="optaic"><par n="initial-o"/><i>ptaic</i><par n="Tír__n_f"/></e>
    <e lm="ord"><par n="initial-o"/><i></i><par n="o/rd__n_m"/></e>
    <e lm="ordú"><par n="initial-o"/><i>rd</i><par n="ur/ú__n_m"/></e>
    <e lm="orgán"><par n="initial-o"/><i>rgá</i><par n="to/n__n_m"/></e>
    <e lm="orgánach"><par n="initial-o"/><i>rgána</i><par n="dú/ch__n_m"/></e>
    <e lm="orgánaí"><par n="initial-o"/><i>rgána</i><par n="n/í__n_m"/></e>
    <e lm="orlach"><par n="initial-o"/><i>rla</i><par n="uala/ch__n_m"/></e>
    <e lm="ornáid"><par n="initial-o"/><i>rnáid</i><par n="ítim__n_f"/></e>
    <e lm="ornáidiú"><par n="initial-o"/><i>rnáidi</i><par n="ídi/ú__n_m"/></e>
    <e lm="ortha"><par n="initial-o"/><i>rtha</i><par n="ola__n_f"/></e>
    <e lm="oráiste"><par n="initial-o"/><i>ráist</i><par n="rig/e__n_m"/></e>
    <e lm="oscailt"><par n="initial-o"/><i>scailt</i><par n="ítim__n_f"/></e>
    <e lm="oscailteacht"><par n="initial-o"/><i>scailteacht</i><par n="ócht__n_f"/></e>
    <e lm="osclóir"><par n="initial-o"/><i>scló</i><par n="almó/ir__n_m"/></e>
    <e lm="ospidéal"><par n="initial-o"/><i>spidé</i><par n="idé/al__n_m"/></e>
    <e lm="osréalachas"><par n="initial-o"/><i>sréalacha</i><par n="ú/s__n_m"/></e>
    <e lm="oth"><par n="initial-o"/><i>th</i><par n="Eo__n"/></e>
    <e lm="othar"><par n="initial-o"/><i>tha</i><par n="ó/r__n_m"/></e>
    <e lm="otharcharr"><par n="initial-o"/><i>tharcha</i><par n="ca/rr__n_m"/></e>
    <e lm="otharlann"><par n="initial-o"/><i>tharla</i><par n="la/nn__n_f"/></e>
    <e lm="othras"><par n="initial-o"/><i>thra</i><par n="gá/s__n_m"/></e>
    <e lm="oíche"><par n="initial-o"/><i>íche</i><par n="oíche__n_f"/></e>
    <e lm="paca"><par n="initial-p"/><i>aca</i><par n="ápa__n_m"/></e>
    <e lm="pacáiste"><par n="initial-p"/><i>acáist</i><par n="rig/e__n_m"/></e>
    <e lm="pacáistiú"><par n="initial-p"/><i>acáisti</i><par n="ídi/ú__n_m"/></e>
    <e lm="paicéad"><par n="initial-p"/><i>aicé</i><par n="firé/ad__n_m"/></e>
    <e lm="paidir"><par n="initial-p"/><i>aid</i><par n="paid/ir__n_f"/></e>
    <e lm="paidrín"><par n="initial-p"/><i>aidrín</i><par n="ápa__n_m"/></e>
    <e lm="pailliún"><par n="initial-p"/><i>ailliú</i><par n="to/n__n_m"/></e>
    <e lm="pailéad"><par n="initial-p"/><i>ailé</i><par n="firé/ad__n_m"/></e>
    <e lm="paimfléad"><par n="initial-p"/><i>aimflé</i><par n="firé/ad__n_m"/></e>
    <e lm="paimfléid"><par n="initial-p"/><i>aimfléid</i><par n="ba__n_m"/></e>
    <e lm="painéal"><par n="initial-p"/><i>ainé</i><par n="idé/al__n_m"/></e>
    <e lm="painéil"><par n="initial-p"/><i>ainéil</i><par n="ba__n_m"/></e>
    <e lm="pairilis"><par n="initial-p"/><i>airilis</i><par n="Tír__n_f"/></e>
    <e lm="paisean"><par n="initial-p"/><i>ais</i><par n="mis/ean__n_m"/></e>
    <e lm="paisinéir"><par n="initial-p"/><i>aisiné</i><par n="úiné/ir__n_m"/></e>
    <e lm="paiteolaí"><par n="initial-p"/><i>aiteola</i><par n="n/í__n_m"/></e>
    <e lm="paiteolaíocht"><par n="initial-p"/><i>aiteolaíocht</i><par n="ócht__n_f"/></e>
    <e lm="pallaidiam"><par n="initial-p"/><i>allaidiam</i><par n="rú__n_m"/></e>
    <e lm="panda"><par n="initial-p"/><i>anda</i><par n="ápa__n_m"/></e>
    <e lm="panna"><par n="initial-p"/><i>anna</i><par n="ápa__n_m"/></e>
    <e lm="paradacsa"><par n="initial-p"/><i>aradacsa</i><par n="ápa__n_m"/></e>
    <e lm="paragraf"><par n="initial-p"/><i>aragra</i><par n="gra/f__n_m"/></e>
    <e lm="paraiméadar"><par n="initial-p"/><i>araiméada</i><par n="ó/r__n_m"/></e>
    <e lm="paraimíleatach"><par n="initial-p"/><i>araimíleata</i><par n="dú/ch__n_m"/></e>
    <e lm="paraisiút"><par n="initial-p"/><i>araisiú</i><par n="ca/t__n_m"/></e>
    <e lm="paraisít"><par n="initial-p"/><i>araisít</i><par n="ítim__n_f"/></e>
    <e lm="paranóia"><par n="initial-p"/><i>aranóia</i><par n="lé__n_f"/></e>
    <e lm="pardún"><par n="initial-p"/><i>ardú</i><par n="to/n__n_m"/></e>
    <e lm="parlaimint"><par n="initial-p"/><i>arlaimint</i><par n="ítim__n_f"/></e>
    <e lm="paráid"><par n="initial-p"/><i>aráid</i><par n="ítim__n_f"/></e>
    <e lm="paróiste"><par n="initial-p"/><i>aróist</i><par n="rig/e__n_m"/></e>
    <e lm="parúl"><par n="initial-p"/><i>arú</i><par n="bá/l__n_m"/></e>
    <e lm="pas"><par n="initial-p"/><i>as</i><par n="sé__n_m"/></e>
    <e lm="pasáiste"><par n="initial-p"/><i>asáist</i><par n="rig/e__n_m"/></e>
    <e lm="patrarc"><par n="initial-p"/><i>atrarc</i><par n="cniog__n_m"/></e>
    <e lm="patról"><par n="initial-p"/><i>atró</i><par n="bá/l__n_m"/></e>
    <e lm="patrún"><par n="initial-p"/><i>atrú</i><par n="to/n__n_m"/></e>
    <e lm="patuaire"><par n="initial-p"/><i>atuaire</i><par n="lé__n_f"/></e>
    <e lm="peaca"><par n="initial-p"/><i>eaca</i><par n="ápa__n_m"/></e>
    <e lm="peacach"><par n="initial-p"/><i>eaca</i><par n="dú/ch__n_m"/></e>
    <e lm="peann"><par n="initial-p"/><i></i><par n="díg/eann__n_m"/></e>
    <e lm="peannaireacht"><par n="initial-p"/><i>eannaireacht</i><par n="ócht__n_f"/></e>
    <e lm="pearsa"><par n="initial-p"/><i>earsa</i><par n="pearsa__n_f"/></e>
    <e lm="pearsanra"><par n="initial-p"/><i>earsanra</i><par n="rú__n_m"/></e>
    <e lm="pearsantacht"><par n="initial-p"/><i>earsantacht</i><par n="ócht__n_f"/></e>
    <e lm="peata"><par n="initial-p"/><i>eata</i><par n="ápa__n_m"/></e>
    <e lm="peil"><par n="initial-p"/><i>eil</i><par n="rím__n_f"/></e>
    <e lm="peileadóir"><par n="initial-p"/><i>eileadó</i><par n="almó/ir__n_m"/></e>
    <e lm="peinicillin"><par n="initial-p"/><i>einicillin</i><par n="Tír__n_f"/></e>
    <e lm="peiriad"><par n="initial-p"/><i>eiria</i><par n="ú/d__n_m"/></e>
    <e lm="peirihéilean"><par n="initial-p"/><i>eirihéil</i><par n="mis/ean__n_m"/></e>
    <e lm="peiriúic"><par n="initial-p"/><i>eiriúic</i><par n="ítim__n_f"/></e>
    <e lm="peirspictíocht"><par n="initial-p"/><i>eirspictíocht</i><par n="eang__n_f"/></e>
    <e lm="peitreal"><par n="initial-p"/><i>eitr</i><par n="g/eal__n_m"/></e>
    <e lm="peitriliam"><par n="initial-p"/><i>eitriliam</i><par n="rú__n_m"/></e>
    <e lm="pianbhreith"><par n="initial-p"/><i>ianbhreith</i><par n="rím__n_f"/></e>
    <e lm="pianseirbhís"><par n="initial-p"/><i>ianseirbhís</i><par n="Tír__n_f"/></e>
    <e lm="pianó"><par n="initial-p"/><i>ianó</i><par n="pá__n_m"/></e>
    <e lm="pianódóir"><par n="initial-p"/><i>ianódó</i><par n="almó/ir__n_m"/></e>
    <e lm="pic"><par n="initial-p"/><i>ic</i><par n="Tír__n_f"/></e>
    <e lm="picteilín"><par n="initial-p"/><i>icteilín</i><par n="ápa__n_m"/></e>
    <e lm="pictiúr"><par n="initial-p"/><i>ictiú</i><par n="ó/r__n_m"/></e>
    <e lm="pictiúrlann"><par n="initial-p"/><i>ictiúrla</i><par n="la/nn__n_f"/></e>
    <e lm="picéad"><par n="initial-p"/><i>icé</i><par n="firé/ad__n_m"/></e>
    <e lm="piléar"><par n="initial-p"/><i>ilé</i><par n="bé/ar__n_m"/></e>
    <e lm="pinc"><par n="initial-p"/><i>inc</i><par n="rú__n_m"/></e>
    <e lm="pingin"><par n="initial-p"/><i>ingin</i><par n="ítim__n_f"/></e>
    <e lm="pinniúr"><par n="initial-p"/><i>inniú</i><par n="ó/r__n_m"/></e>
    <e lm="pinsean"><par n="initial-p"/><i>ins</i><par n="mis/ean__n_m"/></e>
    <e lm="piobar"><par n="initial-p"/><i>ioba</i><par n="ú/r__n_m"/></e>
    <e lm="pioc"><par n="initial-p"/><i>ioc</i><par n="rú__n_m"/></e>
    <e lm="piocadh"><par n="initial-p"/><i>ioc</i><par n="ob/adh__n_m"/></e>
    <e lm="pionsóireacht"><par n="initial-p"/><i>ionsóireacht</i><par n="ócht__n_f"/></e>
    <e lm="pionta"><par n="initial-p"/><i>ionta</i><par n="ápa__n_m"/></e>
    <e lm="pionós"><par n="initial-p"/><i>ionó</i><par n="gá/s__n_m"/></e>
    <e lm="piostal"><par n="initial-p"/><i>iosta</i><par n="bá/l__n_m"/></e>
    <e lm="pirimid"><par n="initial-p"/><i>irimid</i><par n="ítim__n_f"/></e>
    <e lm="pis"><par n="initial-p"/><i>is</i><par n="rím__n_f"/></e>
    <e lm="piseog"><par n="initial-p"/><i>iseo</i><par n="pó/g__n_f"/></e>
    <e lm="placaint"><par n="initial-p"/><i>lacaint</i><par n="ítim__n_f"/></e>
    <e lm="plaic"><par n="initial-p"/><i>laic</i><par n="rím__n_f"/></e>
    <e lm="plaisteach"><par n="initial-p"/><i>laist</i><par n="ib/each__n_m"/></e>
    <e lm="planda"><par n="initial-p"/><i>landa</i><par n="ápa__n_m"/></e>
    <e lm="plandáil"><par n="initial-p"/><i>landá</i><par n="aná/il__n_f"/></e>
    <e lm="plasma"><par n="initial-p"/><i>lasma</i><par n="ápa__n_m"/></e>
    <e lm="platanam"><par n="initial-p"/><i>latana</i><par n="Gú/m__n_m"/></e>
    <e lm="plean"><par n="initial-p"/><i>lean</i><par n="sé__n_m"/></e>
    <e lm="pleanáil"><par n="initial-p"/><i>leaná</i><par n="fá/il__n_f"/></e>
    <e lm="plota"><par n="initial-p"/><i>lota</i><par n="ápa__n_m"/></e>
    <e lm="pluga"><par n="initial-p"/><i>luga</i><par n="ápa__n_m"/></e>
    <e lm="plus"><par n="initial-p"/><i>lus</i><par n="sé__n_m"/></e>
    <e lm="plá"><par n="initial-p"/><i>lá</i><par n="má__n_f"/></e>
    <e lm="pláinéad"><par n="initial-p"/><i>láiné</i><par n="firé/ad__n_m"/></e>
    <e lm="plámás"><par n="initial-p"/><i>lámá</i><par n="ú/s__n_m"/></e>
    <e lm="plán"><par n="initial-p"/><i>lá</i><par n="ró/n__n_m"/></e>
    <e lm="plána"><par n="initial-p"/><i>lána</i><par n="ápa__n_m"/></e>
    <e lm="plás"><par n="initial-p"/><i>lá</i><par n="gá/s__n_m"/></e>
    <e lm="pláta"><par n="initial-p"/><i>láta</i><par n="ápa__n_m"/></e>
    <e lm="plé"><par n="initial-p"/><i>lé</i><par n="plé__n_m"/></e>
    <e lm="pléadáil"><par n="initial-p"/><i>léadá</i><par n="aná/il__n_f"/></e>
    <e lm="pléaráca"><par n="initial-p"/><i>léaráca</i><par n="ápa__n_m"/></e>
    <e lm="pléasc"><par n="initial-p"/><i>lé</i><par n="plé/asc__n_f"/></e>
    <e lm="pléascadh"><par n="initial-p"/><i>léasc</i><par n="ob/adh__n_m"/></e>
    <e lm="pléascán"><par n="initial-p"/><i>léascá</i><par n="to/n__n_m"/></e>
    <e lm="pléisiúr"><par n="initial-p"/><i>léisiú</i><par n="ó/r__n_m"/></e>
    <e lm="plódú"><par n="initial-p"/><i>lód</i><par n="ór/ú__n_m"/></e>
    <e lm="plúchadh"><par n="initial-p"/><i>lúch</i><par n="las/adh__n_m"/></e>
    <e lm="plúirín"><par n="initial-p"/><i>lúirín</i><par n="ápa__n_m"/></e>
    <e lm="plúr"><par n="initial-p"/><i>lú</i><par n="ó/r__n_m"/></e>
    <e lm="plútóiniam"><par n="initial-p"/><i>lútóiniam</i><par n="rú__n_m"/></e>
    <e lm="pobal"><par n="initial-p"/><i>oba</i><par n="bá/l__n_m"/></e>
    <e lm="pobalbhreith"><par n="initial-p"/><i>obalbhreith</i><par n="rím__n_f"/></e>
    <e lm="pobalscoil"><par n="initial-p"/><i>obalscoil</i><par n="rím__n_f"/></e>
    <e lm="poblacht"><par n="initial-p"/><i>oblacht</i><par n="eang__n_f"/></e>
    <e lm="poblachtach"><par n="initial-p"/><i>oblachta</i><par n="dú/ch__n_m"/></e>
    <e lm="poblachtachas"><par n="initial-p"/><i>oblachtacha</i><par n="ú/s__n_m"/></e>
    <e lm="poc"><par n="initial-p"/><i>o</i><par n="sa/c__n_m"/></e>
    <e lm="podchraoladh"><par n="initial-p"/><i>odchraol</i><par n="podchraol/adh__n_m"/></e>
    <e lm="podchraoltóir"><par n="initial-p"/><i>odchraoltó</i><par n="almó/ir__n_m"/></e>
    <e lm="podchraoltóireacht"><par n="initial-p"/><i>odchraoltóireacht</i><par n="ócht__n_f"/></e>
    <e lm="poiblíocht"><par n="initial-p"/><i>oiblíocht</i><par n="ócht__n_f"/></e>
    <e lm="pointe"><par n="initial-p"/><i>oint</i><par n="rig/e__n_m"/></e>
    <e lm="poitigéir"><par n="initial-p"/><i>oitigé</i><par n="úiné/ir__n_m"/></e>
    <e lm="poitéinseal"><par n="initial-p"/><i>oitéins</i><par n="cit/eal__n_m"/></e>
    <e lm="poitín"><par n="initial-p"/><i>oitín</i><par n="rú__n_m"/></e>
    <e lm="pol"><par n="initial-p"/><i>o</i><par n="bá/l__n_m"/></e>
    <e lm="polaimiailíteas"><par n="initial-p"/><i>olaimiailít</i><par n="imr/eas__n_m"/></e>
    <e lm="polaiteoir"><par n="initial-p"/><i>olaiteo</i><par n="almó/ir__n_m"/></e>
    <e lm="polaitiú"><par n="initial-p"/><i>olaiti</i><par n="ídi/ú__n_m"/></e>
    <e lm="polaitíocht"><par n="initial-p"/><i>olaitíocht</i><par n="ócht__n_f"/></e>
    <e lm="polarú"><par n="initial-p"/><i>olar</i><par n="ór/ú__n_m"/></e>
    <e lm="polasaí"><par n="initial-p"/><i>olasa</i><par n="n/í__n_m"/></e>
    <e lm="poll"><par n="initial-p"/><i>o</i><par n="to/ll__n_m"/></e>
    <e lm="pollán"><par n="initial-p"/><i>ollá</i><par n="Dú/n__n_m"/></e>
    <e lm="pomagránait"><par n="initial-p"/><i>omagránait</i><par n="ítim__n_f"/></e>
    <e lm="ponc"><par n="initial-p"/><i>o</i><par n="po/nc__n_m"/></e>
    <e lm="popcheol"><par n="initial-p"/><i>opcheo</i><par n="ó/l__n_m"/></e>
    <e lm="popchultúr"><par n="initial-p"/><i>opchultú</i><par n="ú/r__n_m"/></e>
    <e lm="pornagrafaíocht"><par n="initial-p"/><i>ornagrafaíocht</i><par n="ócht__n_f"/></e>
    <e lm="port"><par n="initial-p"/><i>o</i><par n="go/rt__n_m"/></e>
    <e lm="portach"><par n="initial-p"/><i>orta</i><par n="dú/ch__n_m"/></e>
    <e lm="portráid"><par n="initial-p"/><i>ortráid</i><par n="ítim__n_f"/></e>
    <e lm="portán"><par n="initial-p"/><i>ortá</i><par n="to/n__n_m"/></e>
    <e lm="posatrón"><par n="initial-p"/><i>osatró</i><par n="to/n__n_m"/></e>
    <e lm="post"><par n="initial-p"/><i>o</i><par n="po/st__n_m"/></e>
    <e lm="postas"><par n="initial-p"/><i>osta</i><par n="ú/s__n_m"/></e>
    <e lm="pota"><par n="initial-p"/><i>ota</i><par n="ápa__n_m"/></e>
    <e lm="potaisiam"><par n="initial-p"/><i>otaisiam</i><par n="cniog__n_m"/></e>
    <e lm="praghas"><par n="initial-p"/><i>ragh</i><par n="sagh/as__n_m"/></e>
    <e lm="pragmatach"><par n="initial-p"/><i>ragmata</i><par n="dú/ch__n_m"/></e>
    <e lm="praiseach"><par n="initial-p"/><i>rais</i><par n="rís/each__n_f"/></e>
    <e lm="preab"><par n="initial-p"/><i>re</i><par n="pre/ab__n_f"/></e>
    <e lm="preabadh"><par n="initial-p"/><i>reab</i><par n="ob/adh__n_m"/></e>
    <e lm="preas"><par n="initial-p"/><i>reas</i><par n="am__n_m"/></e>
    <e lm="preasagallamh"><par n="initial-p"/><i>reasagalla</i><par n="da/mh__n_m"/></e>
    <e lm="preaseisiúint"><par n="initial-p"/><i>reaseisiú</i><par n="éasú/int__n_f"/></e>
    <e lm="preasráiteas"><par n="initial-p"/><i>reasráit</i><par n="éit/eas__n_m"/></e>
    <e lm="priacal"><par n="initial-p"/><i>riaca</i><par n="bá/l__n_m"/></e>
    <e lm="pribhléid"><par n="initial-p"/><i>ribhléid</i><par n="ítim__n_f"/></e>
    <e lm="priméar"><par n="initial-p"/><i>rimé</i><par n="bé/ar__n_m"/></e>
    <e lm="printéir"><par n="initial-p"/><i>rinté</i><par n="úiné/ir__n_m"/></e>
    <e lm="printíseach"><par n="initial-p"/><i>rintís</i><par n="ib/each__n_m"/></e>
    <e lm="printíseacht"><par n="initial-p"/><i>rintíseacht</i><par n="ócht__n_f"/></e>
    <e lm="prionsa"><par n="initial-p"/><i>rionsa</i><par n="ápa__n_m"/></e>
    <e lm="prionsabal"><par n="initial-p"/><i>rionsaba</i><par n="bá/l__n_m"/></e>
    <e lm="prionsacht"><par n="initial-p"/><i>rionsacht</i><par n="eang__n_f"/></e>
    <e lm="prionta"><par n="initial-p"/><i>rionta</i><par n="ápa__n_m"/></e>
    <e lm="priontáil"><par n="initial-p"/><i>riontá</i><par n="fá/il__n_f"/></e>
    <e lm="prognóis"><par n="initial-p"/><i>rognóis</i><par n="ítim__n_f"/></e>
    <e lm="proifisiúntacht"><par n="initial-p"/><i>roifisiúntacht</i><par n="ócht__n_f"/></e>
    <e lm="prompa"><par n="initial-p"/><i>rompa</i><par n="ápa__n_m"/></e>
    <e lm="práinn"><par n="initial-p"/><i>ráinn</i><par n="sín__n_f"/></e>
    <e lm="práta"><par n="initial-p"/><i>ráta</i><par n="ápa__n_m"/></e>
    <e lm="príobháideacht"><par n="initial-p"/><i>ríobháideacht</i><par n="ócht__n_f"/></e>
    <e lm="príomh-aire"><par n="initial-p"/><i>ríomh-air</i><par n="rig/e__n_m"/></e>
    <e lm="príomhach"><par n="initial-p"/><i>ríomha</i><par n="dú/ch__n_m"/></e>
    <e lm="príomhaisteoir"><par n="initial-p"/><i>ríomhaisteo</i><par n="almó/ir__n_m"/></e>
    <e lm="príomhamhránaí"><par n="initial-p"/><i>ríomhamhrána</i><par n="n/í__n_m"/></e>
    <e lm="príomhbhóthar"><par n="initial-p"/><i>ríomhbhó</i><par n="bó/thar__n_m"/></e>
    <e lm="príomhchathair"><par n="initial-p"/><i>ríomhchath</i><par n="las/air__n_f"/></e>
    <e lm="príomhchlár"><par n="initial-p"/><i>ríomhchlá</i><par n="ó/r__n_m"/></e>
    <e lm="príomhchuimhne"><par n="initial-p"/><i>ríomhchuimhne</i><par n="lé__n_f"/></e>
    <e lm="príomhchuspóir"><par n="initial-p"/><i>ríomhchuspó</i><par n="almó/ir__n_m"/></e>
    <e lm="príomhchúis"><par n="initial-p"/><i>ríomhchúis</i><par n="rím__n_f"/></e>
    <e lm="príomhdhath"><par n="initial-p"/><i>ríomhdhath</i><par n="am__n_m"/></e>
    <e lm="príomhdhuais"><par n="initial-p"/><i>ríomhdhuais</i><par n="rím__n_f"/></e>
    <e lm="príomhfheidhmeannach"><par n="initial-p"/><i>ríomhfheidhmeanna</i><par n="dú/ch__n_m"/></e>
    <e lm="príomhghné"><par n="initial-p"/><i>ríomhghné</i><par n="bé__n_f"/></e>
    <e lm="príomhoide"><par n="initial-p"/><i>ríomhoid</i><par n="rig/e__n_m"/></e>
    <e lm="príomhoifig"><par n="initial-p"/><i>ríomhoifig</i><par n="ítim__n_f"/></e>
    <e lm="príomhoifigeach"><par n="initial-p"/><i>ríomhoifig</i><par n="ib/each__n_m"/></e>
    <e lm="príomhpháirt"><par n="initial-p"/><i>ríomhpháirt</i><par n="rím__n_f"/></e>
    <e lm="príomhpháirtí"><par n="initial-p"/><i>ríomhpháirt</i><par n="n/í__n_m"/></e>
    <e lm="príomhról"><par n="initial-p"/><i>ríomhró</i><par n="bá/l__n_m"/></e>
    <e lm="príomhscannán"><par n="initial-p"/><i>ríomhscanná</i><par n="to/n__n_m"/></e>
    <e lm="príomhscéal"><par n="initial-p"/><i>ríomhscé</i><par n="né/al__n_m"/></e>
    <e lm="príomhshruth"><par n="initial-p"/><i>ríomhshruth</i><par n="am__n_m"/></e>
    <e lm="príomhshruthú"><par n="initial-p"/><i>ríomhshruth</i><par n="ór/ú__n_m"/></e>
    <e lm="príomhshráid"><par n="initial-p"/><i>ríomhshráid</i><par n="rím__n_f"/></e>
    <e lm="príomhtheanga"><par n="initial-p"/><i>ríomhtheanga</i><par n="lé__n_f"/></e>
    <e lm="príomhtháirge"><par n="initial-p"/><i>ríomhtháirg</i><par n="rig/e__n_m"/></e>
    <e lm="príomhthéacs"><par n="initial-p"/><i>ríomhthéacs</i><par n="sé__n_m"/></e>
    <e lm="príomhábhar"><par n="initial-p"/><i>ríomhábha</i><par n="ó/r__n_m"/></e>
    <e lm="príomháit"><par n="initial-p"/><i>ríomháit</i><par n="rím__n_f"/></e>
    <e lm="príosún"><par n="initial-p"/><i>ríosú</i><par n="to/n__n_m"/></e>
    <e lm="príosúnach"><par n="initial-p"/><i>ríosúna</i><par n="dú/ch__n_m"/></e>
    <e lm="príosúnacht"><par n="initial-p"/><i>ríosúnacht</i><par n="ócht__n_f"/></e>
    <e lm="próifíl"><par n="initial-p"/><i>róifíl</i><par n="ítim__n_f"/></e>
    <e lm="próis"><par n="initial-p"/><i>róis</i><par n="rím__n_f"/></e>
    <e lm="próiseas"><par n="initial-p"/><i>róis</i><par n="éit/eas__n_m"/></e>
    <e lm="próiseáil"><par n="initial-p"/><i>róiseá</i><par n="fá/il__n_f"/></e>
    <e lm="próiseálaí"><par n="initial-p"/><i>róiseála</i><par n="n/í__n_m"/></e>
    <e lm="próitéin"><par n="initial-p"/><i>róitéin</i><par n="ítim__n_f"/></e>
    <e lm="prólatáireacht"><par n="initial-p"/><i>rólatáireacht</i><par n="eang__n_f"/></e>
    <e lm="prós"><par n="initial-p"/><i>ró</i><par n="ú/s__n_m"/></e>
    <e lm="próstatach"><par n="initial-p"/><i>róstata</i><par n="dú/ch__n_m"/></e>
    <e lm="prótacal"><par n="initial-p"/><i>rótaca</i><par n="bá/l__n_m"/></e>
    <e lm="prótón"><par n="initial-p"/><i>rótó</i><par n="to/n__n_m"/></e>
    <e lm="pub"><par n="initial-p"/><i>ub</i><par n="sé__n_m"/></e>
    <e lm="puinn"><par n="initial-p"/><i>uinn</i><par n="Eo__n"/></e>
    <e lm="puipéad"><par n="initial-p"/><i>uipé</i><par n="firé/ad__n_m"/></e>
    <e lm="puirtleog"><par n="initial-p"/><i>uirtleo</i><par n="pó/g__n_f"/></e>
    <e lm="pulsár"><par n="initial-p"/><i>ulsá</i><par n="ó/r__n_m"/></e>
    <e lm="pumpáil"><par n="initial-p"/><i>umpá</i><par n="fá/il__n_f"/></e>
    <e lm="punc"><par n="initial-p"/><i>u</i><par n="Ba/nc__n_m"/></e>
    <e lm="punt"><par n="initial-p"/><i>u</i><par n="pu/nt__n_m"/></e>
    <e lm="purláin"><par n="initial-p"/><i>urlá</i><par n="purlá/in__n_m"/></e>
    <e lm="pus"><par n="initial-p"/><i>u</i><par n="pu/s__n_m"/></e>
    <e lm="putóg"><par n="initial-p"/><i>utó</i><par n="pó/g__n_f"/></e>
    <e lm="pá"><par n="initial-p"/><i>á</i><par n="pá__n_m"/></e>
    <e lm="págánach"><par n="initial-p"/><i>ágána</i><par n="dú/ch__n_m"/></e>
    <e lm="págántacht"><par n="initial-p"/><i>ágántacht</i><par n="ócht__n_f"/></e>
    <e lm="páipéar"><par n="initial-p"/><i>áipé</i><par n="bé/ar__n_m"/></e>
    <e lm="páirc"><par n="initial-p"/><i>áirc</i><par n="rím__n_f"/></e>
    <e lm="páirceáil"><par n="initial-p"/><i>áirceá</i><par n="fá/il__n_f"/></e>
    <e lm="páirt"><par n="initial-p"/><i>áirt</i><par n="rím__n_f"/></e>
    <e lm="páirteagal"><par n="initial-p"/><i>áirteaga</i><par n="bá/l__n_m"/></e>
    <e lm="páirtí"><par n="initial-p"/><i>áirt</i><par n="n/í__n_m"/></e>
    <e lm="páirtíneach"><par n="initial-p"/><i>áirtín</i><par n="ib/each__n_m"/></e>
    <e lm="páirtíocht"><par n="initial-p"/><i>áirtíocht</i><par n="eang__n_f"/></e>
    <e lm="páiste"><par n="initial-p"/><i>áist</i><par n="rig/e__n_m"/></e>
    <e lm="pálás"><par n="initial-p"/><i>álá</i><par n="gá/s__n_m"/></e>
    <e lm="pápa"><par n="initial-p"/><i>ápa</i><par n="ápa__n_m"/></e>
    <e lm="pápaireacht"><par n="initial-p"/><i>ápaireacht</i><par n="ócht__n_f"/></e>
    <e lm="pár"><par n="initial-p"/><i>á</i><par n="ó/r__n_m"/></e>
    <e lm="párpháipéar"><par n="initial-p"/><i>árpháipé</i><par n="bé/ar__n_m"/></e>
    <e lm="pátrún"><par n="initial-p"/><i>átrú</i><par n="to/n__n_m"/></e>
    <e lm="pátrúnacht"><par n="initial-p"/><i>átrúnacht</i><par n="ócht__n_f"/></e>
    <e lm="péacadh"><par n="initial-p"/><i>éac</i><par n="ob/adh__n_m"/></e>
    <e lm="péacóg"><par n="initial-p"/><i>éacó</i><par n="pó/g__n_f"/></e>
    <e lm="péarla"><par n="initial-p"/><i>éarla</i><par n="ápa__n_m"/></e>
    <e lm="péas"><par n="initial-p"/><i>éas</i><par n="beo__n_m"/></e>
    <e lm="péidiatraic"><par n="initial-p"/><i>éidiatraic</i><par n="Tír__n_f"/></e>
    <e lm="péint"><par n="initial-p"/><i>éint</i><par n="rím__n_f"/></e>
    <e lm="péinteáil"><par n="initial-p"/><i>éinteá</i><par n="fá/il__n_f"/></e>
    <e lm="péintéir"><par n="initial-p"/><i>éinté</i><par n="úiné/ir__n_m"/></e>
    <e lm="péintéireacht"><par n="initial-p"/><i>éintéireacht</i><par n="ócht__n_f"/></e>
    <e lm="péire"><par n="initial-p"/><i>éir</i><par n="rig/e__n_m"/></e>
    <e lm="péist"><par n="initial-p"/><i>éist</i><par n="rím__n_f"/></e>
    <e lm="píblíne"><par n="initial-p"/><i>íblín</i><par n="lín/e__n_f"/></e>
    <e lm="píobaire"><par n="initial-p"/><i>íobair</i><par n="rig/e__n_m"/></e>
    <e lm="píobaireacht"><par n="initial-p"/><i>íobaireacht</i><par n="ócht__n_f"/></e>
    <e lm="píobán"><par n="initial-p"/><i>íobá</i><par n="to/n__n_m"/></e>
    <e lm="píolóta"><par n="initial-p"/><i>íolóta</i><par n="ápa__n_m"/></e>
    <e lm="píopa"><par n="initial-p"/><i>íopa</i><par n="ápa__n_m"/></e>
    <e lm="píopaí"><par n="initial-p"/><i>íopaí</i><par n="ba__n_m"/></e>
    <e lm="píoráid"><par n="initial-p"/><i>íoráid</i><par n="ápa__n_m"/></e>
    <e lm="píoráideacht"><par n="initial-p"/><i>íoráideacht</i><par n="ócht__n_f"/></e>
    <e lm="píosa"><par n="initial-p"/><i>íosa</i><par n="ápa__n_m"/></e>
    <e lm="píotsa"><par n="initial-p"/><i>íotsa</i><par n="ápa__n_m"/></e>
    <e lm="póca"><par n="initial-p"/><i>óca</i><par n="ápa__n_m"/></e>
    <e lm="póg"><par n="initial-p"/><i>ó</i><par n="pó/g__n_f"/></e>
    <e lm="póilín"><par n="initial-p"/><i>óilín</i><par n="ápa__n_m"/></e>
    <e lm="póilíneacht"><par n="initial-p"/><i>óilíneacht</i><par n="ócht__n_f"/></e>
    <e lm="póilíniú"><par n="initial-p"/><i>óilíni</i><par n="ídi/ú__n_m"/></e>
    <e lm="póirseáil"><par n="initial-p"/><i>óirseá</i><par n="fá/il__n_f"/></e>
    <e lm="póit"><par n="initial-p"/><i>óit</i><par n="rím__n_f"/></e>
    <e lm="póitseáil"><par n="initial-p"/><i>óitseá</i><par n="fá/il__n_f"/></e>
    <e lm="pónaire"><par n="initial-p"/><i>ónair</i><par n="air/e__n_f"/></e>
    <e lm="pór"><par n="initial-p"/><i>ó</i><par n="mú/r__n_m"/></e>
    <e lm="pórtar"><par n="initial-p"/><i>órta</i><par n="ú/r__n_m"/></e>
    <e lm="pórú"><par n="initial-p"/><i>ór</i><par n="ór/ú__n_m"/></e>
    <e lm="pósadh"><par n="initial-p"/><i>ós</i><par n="pós/adh__n_m"/></e>
    <e lm="póstaer"><par n="initial-p"/><i>óstae</i><par n="ó/r__n_m"/></e>
    <e lm="púca"><par n="initial-p"/><i>úca</i><par n="ápa__n_m"/></e>
    <e lm="púdar"><par n="initial-p"/><i>úda</i><par n="ó/r__n_m"/></e>
    <e lm="púicín"><par n="initial-p"/><i>úicín</i><par n="ápa__n_m"/></e>
    <e lm="rabhadh"><i>rabha</i><par n="cro/dh__n_m"/></e>
    <e lm="rabharta"><i>rabharta</i><par n="ápa__n_m"/></e>
    <e lm="rabhchán"><i>rabhchá</i><par n="to/n__n_m"/></e>
    <e lm="rac"><i>rac</i><par n="rú__n_m"/></e>
    <e lm="rac-cheol"><i>rac-cheo</i><par n="ó/l__n_m"/></e>
    <e lm="raca"><i>raca</i><par n="ápa__n_m"/></e>
    <e lm="rachlas"><i>rachla</i><par n="ú/s__n_m"/></e>
    <e lm="rachmas"><i>rachma</i><par n="ú/s__n_m"/></e>
    <e lm="rachmasaí"><i>rachmasa</i><par n="n/í__n_m"/></e>
    <e lm="racht"><i>racht</i><par n="am__n_m"/></e>
    <e lm="rachta"><i>rachta</i><par n="ápa__n_m"/></e>
    <e lm="racán"><i>racá</i><par n="to/n__n_m"/></e>
    <e lm="racún"><i>racú</i><par n="to/n__n_m"/></e>
    <e lm="radacach"><i>radaca</i><par n="dú/ch__n_m"/></e>
    <e lm="radacachas"><i>radacacha</i><par n="ú/s__n_m"/></e>
    <e lm="radachur"><i>radachu</i><par n="ú/r__n_m"/></e>
    <e lm="radaighníomhaíocht"><i>radaighníomhaíocht</i><par n="ócht__n_f"/></e>
    <e lm="radar"><i>rada</i><par n="ú/r__n_m"/></e>
    <e lm="radaíocht"><i>radaíocht</i><par n="eang__n_f"/></e>
    <e lm="radharc"><i>radha</i><par n="to/rc__n_m"/></e>
    <e lm="radharcra"><i>radharcra</i><par n="rú__n_m"/></e>
    <e lm="radón"><i>radó</i><par n="Dú/n__n_m"/></e>
    <e lm="radú"><i>rad</i><par n="ór/ú__n_m"/></e>
    <e lm="rafta"><i>rafta</i><par n="ápa__n_m"/></e>
    <e lm="ragairne"><i>ragairne</i><par n="rú__n_m"/></e>
    <e lm="ragobair"><i>rago</i><par n="rago/bair__n_f"/></e>
    <e lm="raibí"><i>raib</i><par n="n/í__n_m"/></e>
    <e lm="raic"><i>raic</i><par n="rím__n_f"/></e>
    <e lm="raideolaíocht"><i>raideolaíocht</i><par n="ócht__n_f"/></e>
    <e lm="raidhfil"><i>raidhfil</i><par n="ápa__n_m"/></e>
    <e lm="raidhse"><i>raidhse</i><par n="lé__n_f"/></e>
    <e lm="raidiam"><i>raidiam</i><par n="rú__n_m"/></e>
    <e lm="raidió"><i>raidió</i><par n="pá__n_m"/></e>
    <e lm="raimhre"><i>raimhre</i><par n="lé__n_f"/></e>
    <e lm="raiméis"><i>raiméis</i><par n="Tír__n_f"/></e>
    <e lm="rainse"><i>rains</i><par n="rig/e__n_m"/></e>
    <e lm="rang"><i>rang</i><par n="am__n_m"/></e>
    <e lm="rangabháil"><i>rangabhá</i><par n="aná/il__n_f"/></e>
    <e lm="rangú"><i>rang</i><par n="ór/ú__n_m"/></e>
    <e lm="rann"><i>ra</i><par n="ra/nn__n_m"/></e>
    <e lm="rannpháirtíocht"><i>rannpháirtíocht</i><par n="ócht__n_f"/></e>
    <e lm="rannán"><i>ranná</i><par n="to/n__n_m"/></e>
    <e lm="ranníocaíocht"><i>ranníocaíocht</i><par n="eang__n_f"/></e>
    <e lm="rannóg"><i>rannó</i><par n="pó/g__n_f"/></e>
    <e lm="raon"><i>rao</i><par n="ró/n__n_m"/></e>
    <e lm="rap"><i>rap</i><par n="sé__n_m"/></e>
    <e lm="rath"><i>rath</i><par n="dul__n_m"/></e>
    <e lm="rathúnas"><i>rathúna</i><par n="ú/s__n_m"/></e>
    <e lm="reacaire"><i>reacair</i><par n="rig/e__n_m"/></e>
    <e lm="reacaireacht"><i>reacaireacht</i><par n="ócht__n_f"/></e>
    <e lm="reacht"><i>reacht</i><par n="am__n_m"/></e>
    <e lm="reachtaire"><i>reachtair</i><par n="rig/e__n_m"/></e>
    <e lm="reachtas"><i>reachta</i><par n="ú/s__n_m"/></e>
    <e lm="reachtaíocht"><i>reachtaíocht</i><par n="ócht__n_f"/></e>
    <e lm="reachtóir"><i>reachtó</i><par n="almó/ir__n_m"/></e>
    <e lm="reachtú"><i>reacht</i><par n="ór/ú__n_m"/></e>
    <e lm="reathaí"><i>reatha</i><par n="n/í__n_m"/></e>
    <e lm="reathaíocht"><i>reathaíocht</i><par n="ócht__n_f"/></e>
    <e lm="reibiliún"><i>reibiliú</i><par n="to/n__n_m"/></e>
    <e lm="reibiliúnaí"><i>reibiliúna</i><par n="n/í__n_m"/></e>
    <e lm="reic"><i>re</i><par n="re/ic__n_f"/></e>
    <e lm="reicteam"><i>reict</i><par n="fíl/eam__n_m"/></e>
    <e lm="reifreann"><i>reifr</i><par n="díg/eann__n_m"/></e>
    <e lm="reilig"><i>reilig</i><par n="ítim__n_f"/></e>
    <e lm="reiligiún"><i>reiligiú</i><par n="to/n__n_m"/></e>
    <e lm="reiptíl"><i>reiptíl</i><par n="ítim__n_f"/></e>
    <e lm="reisimint"><i>reisimint</i><par n="ítim__n_f"/></e>
    <e lm="reithe"><i>reith</i><par n="rig/e__n_m"/></e>
    <e lm="reitine"><i>reitin</i><par n="air/e__n_f"/></e>
    <e lm="reitric"><i>reitric</i><par n="Tír__n_f"/></e>
    <e lm="reiviú"><i>reiviú</i><par n="pá__n_m"/></e>
    <e lm="reo"><i>reo</i><par n="rú__n_m"/></e>
    <e lm="reoiteoir"><i>reoiteo</i><par n="almó/ir__n_m"/></e>
    <e lm="reophointe"><i>reophoint</i><par n="rig/e__n_m"/></e>
    <e lm="reáchtáil"><i>reáchtá</i><par n="fá/il__n_f"/></e>
    <e lm="riachtanas"><i>riachtana</i><par n="gá/s__n_m"/></e>
    <e lm="riail"><i>ria</i><par n="cú/il__n_f"/></e>
    <e lm="rialachán"><i>rialachá</i><par n="to/n__n_m"/></e>
    <e lm="rialaitheoir"><i>rialaitheo</i><par n="almó/ir__n_m"/></e>
    <e lm="rialtas"><i>rialta</i><par n="gá/s__n_m"/></e>
    <e lm="rialtán"><i>rialtá</i><par n="to/n__n_m"/></e>
    <e lm="rialtóir"><i>rialtó</i><par n="almó/ir__n_m"/></e>
    <e lm="rialóir"><i>rialó</i><par n="almó/ir__n_m"/></e>
    <e lm="rialú"><i>rial</i><par n="ur/ú__n_m"/></e>
    <e lm="rialúchán"><i>rialúchá</i><par n="to/n__n_m"/></e>
    <e lm="rian"><i>ria</i><par n="ró/n__n_m"/></e>
    <e lm="rianú"><i>rian</i><par n="ór/ú__n_m"/></e>
    <e lm="riar"><i>riar</i><par n="rú__n_m"/></e>
    <e lm="riarachán"><i>riarachá</i><par n="Dú/n__n_m"/></e>
    <e lm="riarthóir"><i>riarthó</i><par n="almó/ir__n_m"/></e>
    <e lm="riasc"><i>r</i><par n="r/iasc__n_m"/></e>
    <e lm="ribín"><i>ribín</i><par n="ápa__n_m"/></e>
    <e lm="ridire"><i>ridir</i><par n="rig/e__n_m"/></e>
    <e lm="ridireacht"><i>ridireacht</i><par n="ócht__n_f"/></e>
    <e lm="righneas"><i>righn</i><par n="imr/eas__n_m"/></e>
    <e lm="rigín"><i>rigín</i><par n="ápa__n_m"/></e>
    <e lm="rilíf"><i>rilíf</i><par n="ítim__n_f"/></e>
    <e lm="rince"><i>rinc</i><par n="rig/e__n_m"/></e>
    <e lm="rinceoir"><i>rinceo</i><par n="almó/ir__n_m"/></e>
    <e lm="rindreáil"><i>rindreá</i><par n="fá/il__n_f"/></e>
    <e lm="rinn"><i>r</i><par n="b/inn__n_f"/></e>
    <e lm="rinnfheitheamh"><i>rinnfheith</i><par n="tinr/eamh__n_m"/></e>
    <e lm="riocht"><i>r</i><par n="r/iocht__n_m"/></e>
    <e lm="riospráid"><i>riospráid</i><par n="Tír__n_f"/></e>
    <e lm="rith"><i>r</i><par n="r/ith__n_m"/></e>
    <e lm="rithim"><i>rithim</i><par n="ítim__n_f"/></e>
    <e lm="robáil"><i>robá</i><par n="aná/il__n_f"/></e>
    <e lm="robálaí"><i>robála</i><par n="n/í__n_m"/></e>
    <e lm="roc"><i>ro</i><par n="sa/c__n_m"/></e>
    <e lm="rochtain"><i>rochta</i><par n="iomá/in__n_f"/></e>
    <e lm="rogha"><i>rogha</i><par n="má__n_f"/></e>
    <e lm="roghchlár"><i>roghchlá</i><par n="ó/r__n_m"/></e>
    <e lm="roghnachas"><i>roghnacha</i><par n="ú/s__n_m"/></e>
    <e lm="roghnú"><i>roghn</i><par n="ur/ú__n_m"/></e>
    <e lm="roicéad"><i>roicé</i><par n="firé/ad__n_m"/></e>
    <e lm="roinn"><i>r</i><par n="r/oinn__n_f"/></e>
    <e lm="roinnt"><i>r</i><par n="r/oinnt__n_f"/></e>
    <e lm="roinnteoir"><i>roinnteo</i><par n="almó/ir__n_m"/></e>
    <e lm="roisín"><i>roisín</i><par n="rú__n_m"/></e>
    <e lm="rolla"><i>rolla</i><par n="ápa__n_m"/></e>
    <e lm="rolladh"><i>roll</i><par n="las/adh__n_m"/></e>
    <e lm="ronnach"><i>ronna</i><par n="dú/ch__n_m"/></e>
    <e lm="ropadh"><i>rop</i><par n="ob/adh__n_m"/></e>
    <e lm="ropaire"><i>ropair</i><par n="rig/e__n_m"/></e>
    <e lm="ros"><i>ro</i><par n="ro/s__n_m"/></e>
    <e lm="rosc"><i>ro</i><par n="á/sc__n_m"/></e>
    <e lm="rosta"><i>rosta</i><par n="ápa__n_m"/></e>
    <e lm="rostram"><i>rostra</i><par n="to/m__n_m"/></e>
    <e lm="roth"><i>roth</i><par n="ab__n_m"/></e>
    <e lm="rothar"><i>rotha</i><par n="ó/r__n_m"/></e>
    <e lm="rothaí"><i>rotha</i><par n="n/í__n_m"/></e>
    <e lm="rothaíocht"><i>rothaíocht</i><par n="ócht__n_f"/></e>
    <e lm="rothlú"><i>rothl</i><par n="ur/ú__n_m"/></e>
    <e lm="ruaig"><i>ruaig</i><par n="rím__n_f"/></e>
    <e lm="ruaigeadh"><i>ruaig</i><par n="táir/eadh__n_m"/></e>
    <e lm="ruaille"><i>ruaille</i><par n="rú__n_m"/></e>
    <e lm="ruaim"><i>ruaim</i><par n="rím__n_f"/></e>
    <e lm="ruainne"><i>ruainn</i><par n="rig/e__n_m"/></e>
    <e lm="ruathar"><i>ruatha</i><par n="ó/r__n_m"/></e>
    <e lm="rubar"><i>ruba</i><par n="ó/r__n_m"/></e>
    <e lm="rud"><i>rud</i><par n="ab__n_m"/></e>
    <e lm="rugbaí"><i>rugbaí</i><par n="rú__n_m"/></e>
    <e lm="ruidín"><i>ruidín</i><par n="ápa__n_m"/></e>
    <e lm="ruifíneach"><i>ruifín</i><par n="ib/each__n_m"/></e>
    <e lm="rum"><i>rum</i><par n="sé__n_m"/></e>
    <e lm="ruthag"><i>rutha</i><par n="lo/g__n_m"/></e>
    <e lm="ruán"><i>ruá</i><par n="to/n__n_m"/></e>
    <e lm="rá"><i>rá</i><par n="rá__n_m"/></e>
    <e lm="ráchairt"><i>ráchairt</i><par n="Tír__n_f"/></e>
    <e lm="rácáil"><i>rácá</i><par n="aná/il__n_f"/></e>
    <e lm="ráfla"><i>ráfla</i><par n="ápa__n_m"/></e>
    <e lm="ráig"><i>ráig</i><par n="rím__n_f"/></e>
    <e lm="ráille"><i>ráill</i><par n="rig/e__n_m"/></e>
    <e lm="ráiteas"><i>ráit</i><par n="éit/eas__n_m"/></e>
    <e lm="ráithe"><i>ráith</i><par n="air/e__n_f"/></e>
    <e lm="rámhaíocht"><i>rámhaíocht</i><par n="ócht__n_f"/></e>
    <e lm="rás"><i>rás</i><par n="ab__n_m"/></e>
    <e lm="rásaíocht"><i>rásaíocht</i><par n="ócht__n_f"/></e>
    <e lm="ráschúrsa"><i>ráschúrsa</i><par n="ápa__n_m"/></e>
    <e lm="rásúr"><i>rású</i><par n="ó/r__n_m"/></e>
    <e lm="ráta"><i>ráta</i><par n="ápa__n_m"/></e>
    <e lm="ráth"><i>ráth</i><par n="am__n_m"/></e>
    <e lm="ráthaíocht"><i>ráthaíocht</i><par n="eang__n_f"/></e>
    <e lm="rátáil"><i>rátá</i><par n="fá/il__n_f"/></e>
    <e lm="ré"><i>ré</i><par n="ré__n_f"/></e>
    <e lm="ré-uimhir"><i>ré-uimh</i><par n="lit/ir__n_f"/></e>
    <e lm="réabadh"><i>réab</i><par n="ob/adh__n_m"/></e>
    <e lm="réabhlóid"><i>réabhlóid</i><par n="ítim__n_f"/></e>
    <e lm="réabhlóidí"><i>réabhlóid</i><par n="n/í__n_m"/></e>
    <e lm="réad"><i>réad</i><par n="dol__n_m"/></e>
    <e lm="réadlann"><i>réadla</i><par n="la/nn__n_f"/></e>
    <e lm="réalachas"><i>réalacha</i><par n="ú/s__n_m"/></e>
    <e lm="réaladh"><i>réal</i><par n="las/adh__n_m"/></e>
    <e lm="réalaí"><i>réala</i><par n="n/í__n_m"/></e>
    <e lm="réalta"><i>réalta</i><par n="ola__n_f"/></e>
    <e lm="réaltacht"><i>réaltacht</i><par n="ócht__n_f"/></e>
    <e lm="réaltbhraisle"><i>réaltbhraisl</i><par n="air/e__n_f"/></e>
    <e lm="réaltbhuíon"><i>réaltbhuí</i><par n="sí/on__n_f"/></e>
    <e lm="réalteolaí"><i>réalteola</i><par n="n/í__n_m"/></e>
    <e lm="réalteolaíocht"><i>réalteolaíocht</i><par n="ócht__n_f"/></e>
    <e lm="réaltnéal"><i>réaltné</i><par n="né/al__n_m"/></e>
    <e lm="réaltra"><i>réaltra</i><par n="ápa__n_m"/></e>
    <e lm="réaltóg"><i>réaltó</i><par n="pó/g__n_f"/></e>
    <e lm="réamhaisnéis"><i>réamhaisnéis</i><par n="Tír__n_f"/></e>
    <e lm="réamhaithris"><i>réamhaithris</i><par n="Tír__n_f"/></e>
    <e lm="réamhamharc"><i>réamhamha</i><par n="to/rc__n_m"/></e>
    <e lm="réamhbheart"><i>réamhbh</i><par n="c/eart__n_m"/></e>
    <e lm="réamhcheol"><i>réamhcheo</i><par n="á/l__n_m"/></e>
    <e lm="réamhchoinníoll"><i>réamhchoinní</i><par n="coinní/oll__n_m"/></e>
    <e lm="réamhfhocal"><i>réamhfhoca</i><par n="bá/l__n_m"/></e>
    <e lm="réamhinsint"><i>réamhinsint</i><par n="ítim__n_f"/></e>
    <e lm="réamhlitir"><i>réamhlit</i><par n="lit/ir__n_f"/></e>
    <e lm="réamhléiriú"><i>réamhléiri</i><par n="trí/ú__n_m"/></e>
    <e lm="réamhrialú"><i>réamhrial</i><par n="ór/ú__n_m"/></e>
    <e lm="réamhrá"><i>réamhrá</i><par n="rá__n_m"/></e>
    <e lm="réamhscéal"><i>réamhscé</i><par n="né/al__n_m"/></e>
    <e lm="réamhshampla"><i>réamhshampla</i><par n="ápa__n_m"/></e>
    <e lm="réamhshocrú"><i>réamhshocr</i><par n="gort/ú__n_m"/></e>
    <e lm="réamhtheachtaire"><i>réamhtheachtair</i><par n="rig/e__n_m"/></e>
    <e lm="réamhtheachtaí"><i>réamhtheachta</i><par n="n/í__n_m"/></e>
    <e lm="réamhthuairim"><i>réamhthuairim</i><par n="ítim__n_f"/></e>
    <e lm="réamhíocaíocht"><i>réamhíocaíocht</i><par n="eang__n_f"/></e>
    <e lm="réasún"><i>réasú</i><par n="to/n__n_m"/></e>
    <e lm="réasúnachas"><i>réasúnacha</i><par n="ú/s__n_m"/></e>
    <e lm="réasúnaíocht"><i>réasúnaíocht</i><par n="ócht__n_f"/></e>
    <e lm="réasúnú"><i>réasún</i><par n="ór/ú__n_m"/></e>
    <e lm="réice"><i>réic</i><par n="rig/e__n_m"/></e>
    <e lm="réidhe"><i>réidhe</i><par n="lé__n_f"/></e>
    <e lm="réigiún"><i>réigiú</i><par n="to/n__n_m"/></e>
    <e lm="réileán"><i>réileá</i><par n="to/n__n_m"/></e>
    <e lm="réiltín"><i>réiltín</i><par n="ápa__n_m"/></e>
    <e lm="réim"><i>réim</i><par n="rím__n_f"/></e>
    <e lm="réimeas"><i>réim</i><par n="imr/eas__n_m"/></e>
    <e lm="réimniú"><i>réimni</i><par n="ídi/ú__n_m"/></e>
    <e lm="réimse"><i>réims</i><par n="rig/e__n_m"/></e>
    <e lm="réimír"><i>réimír</i><par n="rím__n_f"/></e>
    <e lm="réinfhia"><i>réinfhia</i><par n="pá__n_m"/></e>
    <e lm="réir"><i>réir</i><par n="Tír__n_f"/></e>
    <e lm="réise"><i>réis</i><par n="air/e__n_f"/></e>
    <e lm="réiteach"><i>réit</i><par n="ib/each__n_m"/></e>
    <e lm="réiteoir"><i>réiteo</i><par n="almó/ir__n_m"/></e>
    <e lm="rí"><i>rí</i><par n="sí__n_m"/></e>
    <e lm="ríchathaoir"><i>ríchathaoir</i><par n="fóir__n_f"/></e>
    <e lm="rím"><i>rím</i><par n="rím__n_f"/></e>
    <e lm="ríméad"><i>rímé</i><par n="rímé/ad__n_m"/></e>
    <e lm="ríocht"><i>ríocht</i><par n="eang__n_f"/></e>
    <e lm="ríog"><i>rí</i><par n="rí/og__n_f"/></e>
    <e lm="ríogacht"><i>ríogacht</i><par n="ócht__n_f"/></e>
    <e lm="ríomh"><i>ríomh</i><par n="dul__n_m"/></e>
    <e lm="ríomhaire"><i>ríomhair</i><par n="rig/e__n_m"/></e>
    <e lm="ríomhaireacht"><i>ríomhaireacht</i><par n="ócht__n_f"/></e>
    <e lm="ríomhchlár"><i>ríomhchlá</i><par n="ó/r__n_m"/></e>
    <e lm="ríomhchláraitheoir"><i>ríomhchláraitheo</i><par n="almó/ir__n_m"/></e>
    <e lm="ríomhchlárú"><i>ríomhchlár</i><par n="ór/ú__n_m"/></e>
    <e lm="ríomheolaíocht"><i>ríomheolaíocht</i><par n="ócht__n_f"/></e>
    <e lm="ríomhphost"><i>ríomhpho</i><par n="po/st__n_m"/></e>
    <e lm="ríomhsheoladh"><i>ríomhsheol</i><par n="las/adh__n_m"/></e>
    <e lm="ríomhthráchtáil"><i>ríomhthráchtá</i><par n="fá/il__n_f"/></e>
    <e lm="ríora"><i>ríora</i><par n="ápa__n_m"/></e>
    <e lm="rírá"><i>rírá</i><par n="rú__n_m"/></e>
    <e lm="rís"><i>rís</i><par n="Tír__n_f"/></e>
    <e lm="ríshliocht"><i>ríshl</i><par n="sl/iocht__n_m"/></e>
    <e lm="rítheaghlach"><i>rítheaghla</i><par n="dú/ch__n_m"/></e>
    <e lm="ró"><i>ró</i><par n="pá__n_m"/></e>
    <e lm="róbó"><i>róbó</i><par n="pá__n_m"/></e>
    <e lm="ród"><i>ró</i><par n="ú/d__n_m"/></e>
    <e lm="ródach"><i>róda</i><par n="cia/ch__n_m"/></e>
    <e lm="ródaire"><i>ródair</i><par n="rig/e__n_m"/></e>
    <e lm="ródháileog"><i>ródháileo</i><par n="pó/g__n_f"/></e>
    <e lm="róiste"><i>róist</i><par n="rig/e__n_m"/></e>
    <e lm="ról"><i>ró</i><par n="bá/l__n_m"/></e>
    <e lm="rólghlacadh"><i>rólghlac</i><par n="ob/adh__n_m"/></e>
    <e lm="rómánsachas"><i>rómánsacha</i><par n="ú/s__n_m"/></e>
    <e lm="rón"><i>ró</i><par n="ró/n__n_m"/></e>
    <e lm="rópa"><i>rópa</i><par n="ápa__n_m"/></e>
    <e lm="rós"><i>ró</i><par n="sá/s__n_m"/></e>
    <e lm="rósta"><i>rósta</i><par n="ápa__n_m"/></e>
    <e lm="rótvaidhléir"><i>rótvaidhlé</i><par n="úiné/ir__n_m"/></e>
    <e lm="rúbal"><i>rúba</i><par n="bá/l__n_m"/></e>
    <e lm="rúchladh"><i>rúchla</i><par n="Coga/dh__n_m"/></e>
    <e lm="rúibín"><i>rúibín</i><par n="ápa__n_m"/></e>
    <e lm="rúidbhealach"><i>rúidbheala</i><par n="uala/ch__n_m"/></e>
    <e lm="rún"><i>rú</i><par n="to/n__n_m"/></e>
    <e lm="rúnaí"><i>rúna</i><par n="n/í__n_m"/></e>
    <e lm="rúnaíocht"><i>rúnaíocht</i><par n="ócht__n_f"/></e>
    <e lm="rúndacht"><i>rúndacht</i><par n="ócht__n_f"/></e>
    <e lm="rúndiamhair"><i>rúndiamhair</i><par n="Tír__n_f"/></e>
    <e lm="rúndiamhracht"><i>rúndiamhracht</i><par n="ócht__n_f"/></e>
    <e lm="rúnscríbhinn"><i>rúnscríbhinn</i><par n="ítim__n_f"/></e>
    <e lm="rúnsearc"><i>rúnse</i><par n="se/arc__n_f"/></e>
    <e lm="rúnseirbhís"><i>rúnseirbhís</i><par n="ítim__n_f"/></e>
    <e lm="rúpáil"><i>rúpá</i><par n="fá/il__n_f"/></e>
    <e lm="sabaitéir"><par n="initial-s"/><i>abaité</i><par n="úiné/ir__n_m"/></e>
    <e lm="sabaitéireacht"><par n="initial-s"/><i>abaitéireacht</i><par n="ócht__n_f"/></e>
    <e lm="sabhdán"><par n="initial-s"/><i>abhdá</i><par n="to/n__n_m"/></e>
    <e lm="sabóid"><par n="initial-s"/><i>abóid</i><par n="Tír__n_f"/></e>
    <e lm="sac"><par n="initial-s"/><i>a</i><par n="sa/c__n_m"/></e>
    <e lm="sacadh"><par n="initial-s"/><i>ac</i><par n="úsc/adh__n_m"/></e>
    <e lm="sacar"><par n="initial-s"/><i>aca</i><par n="ú/r__n_m"/></e>
    <e lm="sacraistí"><par n="initial-s"/><i>acraist</i><par n="n/í__n_m"/></e>
    <e lm="sacsafón"><par n="initial-s"/><i>acsafó</i><par n="to/n__n_m"/></e>
    <e lm="sagart"><par n="initial-s"/><i>aga</i><par n="go/rt__n_m"/></e>
    <e lm="sagartacht"><par n="initial-s"/><i>agartacht</i><par n="ócht__n_f"/></e>
    <e lm="saghas"><par n="initial-s"/><i>agh</i><par n="sagh/as__n_m"/></e>
    <e lm="saibhir"><par n="initial-s"/><i>aibhir</i><par n="rú__n_m"/></e>
    <e lm="saibhre"><par n="initial-s"/><i>aibhre</i><par n="lé__n_f"/></e>
    <e lm="saibhreas"><par n="initial-s"/><i>aibhr</i><par n="imr/eas__n_m"/></e>
    <e lm="saighdeadh"><par n="initial-s"/><i>aighd</i><par n="síl/eadh__n_m"/></e>
    <e lm="saighdiúir"><par n="initial-s"/><i>aighdiú</i><par n="almó/ir__n_m"/></e>
    <e lm="saighdiúireacht"><par n="initial-s"/><i>aighdiúireacht</i><par n="ócht__n_f"/></e>
    <e lm="saighead"><par n="initial-s"/><i>aigh</i><par n="saigh/ead__n_f"/></e>
    <e lm="saighneán"><par n="initial-s"/><i>aighneá</i><par n="to/n__n_m"/></e>
    <e lm="sailbhe"><par n="initial-s"/><i>ailbh</i><par n="air/e__n_f"/></e>
    <e lm="saill"><par n="initial-s"/><i>aill</i><par n="Tír__n_f"/></e>
    <e lm="sailleadh"><par n="initial-s"/><i>aill</i><par n="síl/eadh__n_m"/></e>
    <e lm="sailpítear"><par n="initial-s"/><i>ailpít</i><par n="F/ear__n_m"/></e>
    <e lm="sailéad"><par n="initial-s"/><i>ailé</i><par n="firé/ad__n_m"/></e>
    <e lm="sainaithint"><par n="initial-s"/><i>ainaithint</i><par n="Inse__n_f"/></e>
    <e lm="saincheadúnas"><par n="initial-s"/><i>aincheadúna</i><par n="gá/s__n_m"/></e>
    <e lm="saincheird"><par n="initial-s"/><i>aincheird</i><par n="rím__n_f"/></e>
    <e lm="sainchreideamh"><par n="initial-s"/><i>ainchreid</i><par n="éil/eamh__n_m"/></e>
    <e lm="sainchúram"><par n="initial-s"/><i>ainchúra</i><par n="sainchúra/m__n_m"/></e>
    <e lm="saineolas"><par n="initial-s"/><i>aineola</i><par n="ú/s__n_m"/></e>
    <e lm="saineolaí"><par n="initial-s"/><i>aineola</i><par n="n/í__n_m"/></e>
    <e lm="sainghné"><par n="initial-s"/><i>ainghné</i><par n="bé__n_f"/></e>
    <e lm="sainiú"><par n="initial-s"/><i>aini</i><par n="ídi/ú__n_m"/></e>
    <e lm="sainleas"><par n="initial-s"/><i>ainleas</i><par n="dul__n_m"/></e>
    <e lm="sainmhíniú"><par n="initial-s"/><i>ainmhíni</i><par n="trí/ú__n_m"/></e>
    <e lm="sainordú"><par n="initial-s"/><i>ainord</i><par n="ur/ú__n_m"/></e>
    <e lm="saint"><par n="initial-s"/><i>aint</i><par n="rím__n_f"/></e>
    <e lm="saintréith"><par n="initial-s"/><i>aintréith</i><par n="aird__n_f"/></e>
    <e lm="sais"><par n="initial-s"/><i>ais</i><par n="rím__n_f"/></e>
    <e lm="salachar"><par n="initial-s"/><i>alacha</i><par n="ú/r__n_m"/></e>
    <e lm="salacharaíl"><par n="initial-s"/><i>alacharaí</i><par n="tutaí/l__n_f"/></e>
    <e lm="salandacht"><par n="initial-s"/><i>alandacht</i><par n="ócht__n_f"/></e>
    <e lm="salann"><par n="initial-s"/><i>ala</i><par n="ra/nn__n_m"/></e>
    <e lm="salón"><par n="initial-s"/><i>aló</i><par n="to/n__n_m"/></e>
    <e lm="samhail"><par n="initial-s"/><i>amh</i><par n="samh/ail__n_f"/></e>
    <e lm="samhlaíocht"><par n="initial-s"/><i>amhlaíocht</i><par n="ócht__n_f"/></e>
    <e lm="samhlú"><par n="initial-s"/><i>amhl</i><par n="ór/ú__n_m"/></e>
    <e lm="samhnas"><par n="initial-s"/><i>amhna</i><par n="ú/s__n_m"/></e>
    <e lm="samhradh"><par n="initial-s"/><i>amhra</i><par n="Coga/dh__n_m"/></e>
    <e lm="sampla"><par n="initial-s"/><i>ampla</i><par n="ápa__n_m"/></e>
    <e lm="sanasaíocht"><par n="initial-s"/><i>anasaíocht</i><par n="ócht__n_f"/></e>
    <e lm="saobhadh"><par n="initial-s"/><i>ao</i><par n="sao/bhadh__n_m"/></e>
    <e lm="saobhdhiallas"><par n="initial-s"/><i>aobhdhialla</i><par n="ú/s__n_m"/></e>
    <e lm="saoi"><par n="initial-s"/><i>aoi</i><par n="sí__n_m"/></e>
    <e lm="saoire"><par n="initial-s"/><i>aoir</i><par n="air/e__n_f"/></e>
    <e lm="saoirse"><par n="initial-s"/><i>aoirs</i><par n="air/e__n_f"/></e>
    <e lm="saoirseacht"><par n="initial-s"/><i>aoirseacht</i><par n="ócht__n_f"/></e>
    <e lm="saoithiúlacht"><par n="initial-s"/><i>aoithiúlacht</i><par n="ócht__n_f"/></e>
    <e lm="saol"><par n="initial-s"/><i>ao</i><par n="á/l__n_m"/></e>
    <e lm="saolré"><par n="initial-s"/><i>aolré</i><par n="ré__n_f"/></e>
    <e lm="saor"><par n="initial-s"/><i>ao</i><par n="ó/r__n_m"/></e>
    <e lm="saoradh"><par n="initial-s"/><i>aor</i><par n="ob/adh__n_m"/></e>
    <e lm="saorbhriathar"><par n="initial-s"/><i>aorbhriath</i><par n="saorbhriath/ar__n_m"/></e>
    <e lm="saorchead"><par n="initial-s"/><i>aorchead</i><par n="dul__n_m"/></e>
    <e lm="saorghluaiseacht"><par n="initial-s"/><i>aorghluaiseacht</i><par n="eang__n_f"/></e>
    <e lm="saoririseoir"><par n="initial-s"/><i>aoririseo</i><par n="almó/ir__n_m"/></e>
    <e lm="saormhargadh"><par n="initial-s"/><i>aormharga</i><par n="á/dh__n_m"/></e>
    <e lm="saorthrádáil"><par n="initial-s"/><i>aorthrádá</i><par n="fá/il__n_f"/></e>
    <e lm="saoráid"><par n="initial-s"/><i>aoráid</i><par n="ítim__n_f"/></e>
    <e lm="saorálaí"><par n="initial-s"/><i>aorála</i><par n="n/í__n_m"/></e>
    <e lm="saoránach"><par n="initial-s"/><i>aorána</i><par n="dú/ch__n_m"/></e>
    <e lm="saoránacht"><par n="initial-s"/><i>aoránacht</i><par n="ócht__n_f"/></e>
    <e lm="saothar"><par n="initial-s"/><i>aotha</i><par n="ó/r__n_m"/></e>
    <e lm="saotharlann"><par n="initial-s"/><i>aotharla</i><par n="la/nn__n_f"/></e>
    <e lm="saothrú"><par n="initial-s"/><i>aothr</i><par n="ór/ú__n_m"/></e>
    <e lm="sarcófagas"><par n="initial-s"/><i>arcófaga</i><par n="gá/s__n_m"/></e>
    <e lm="satailt"><par n="initial-s"/><i>atailt</i><par n="Tír__n_f"/></e>
    <e lm="satailít"><par n="initial-s"/><i>atailít</i><par n="ítim__n_f"/></e>
    <e lm="saíocht"><par n="initial-s"/><i>aíocht</i><par n="ócht__n_f"/></e>
    <e lm="scabhta"><par n="initial-s"/><i>cabhta</i><par n="ápa__n_m"/></e>
    <e lm="scabhtáil"><par n="initial-s"/><i>cabhtá</i><par n="fá/il__n_f"/></e>
    <e lm="scafall"><par n="initial-s"/><i>cafa</i><par n="to/ll__n_m"/></e>
    <e lm="scagadh"><par n="initial-s"/><i>cag</i><par n="ob/adh__n_m"/></e>
    <e lm="scagaire"><par n="initial-s"/><i>cagair</i><par n="rig/e__n_m"/></e>
    <e lm="scaglann"><par n="initial-s"/><i>cagla</i><par n="la/nn__n_f"/></e>
    <e lm="scaineagán"><par n="initial-s"/><i>caineagá</i><par n="Dú/n__n_m"/></e>
    <e lm="scaipeadh"><par n="initial-s"/><i>caip</i><par n="táir/eadh__n_m"/></e>
    <e lm="scair"><par n="initial-s"/><i>cair</i><par n="rím__n_f"/></e>
    <e lm="scaird"><par n="initial-s"/><i>caird</i><par n="rím__n_f"/></e>
    <e lm="scairdeadh"><par n="initial-s"/><i>caird</i><par n="síl/eadh__n_m"/></e>
    <e lm="scairdeitleán"><par n="initial-s"/><i>cairdeitleá</i><par n="to/n__n_m"/></e>
    <e lm="scairdinneall"><par n="initial-s"/><i>cairdinn</i><par n="im/eall__n_m"/></e>
    <e lm="scairdsruth"><par n="initial-s"/><i>cairdsruth</i><par n="am__n_m"/></e>
    <e lm="scairp"><par n="initial-s"/><i>cairp</i><par n="rím__n_f"/></e>
    <e lm="scairshealbhóir"><par n="initial-s"/><i>cairshealbhó</i><par n="almó/ir__n_m"/></e>
    <e lm="scairt"><par n="initial-s"/><i>cairt</i><par n="fís__n_f"/></e>
    <e lm="scairteoir"><par n="initial-s"/><i>cairteo</i><par n="almó/ir__n_m"/></e>
    <e lm="scalladh"><par n="initial-s"/><i>call</i><par n="las/adh__n_m"/></e>
    <e lm="scamall"><par n="initial-s"/><i>cama</i><par n="to/ll__n_m"/></e>
    <e lm="scamhard"><par n="initial-s"/><i>camha</i><par n="O/rd__n_m"/></e>
    <e lm="scamhóg"><par n="initial-s"/><i>camhó</i><par n="pó/g__n_f"/></e>
    <e lm="scanadh"><par n="initial-s"/><i>can</i><par n="las/adh__n_m"/></e>
    <e lm="scannal"><par n="initial-s"/><i>canna</i><par n="bá/l__n_m"/></e>
    <e lm="scannán"><par n="initial-s"/><i>canná</i><par n="to/n__n_m"/></e>
    <e lm="scannánaíocht"><par n="initial-s"/><i>cannánaíocht</i><par n="ócht__n_f"/></e>
    <e lm="scannánóir"><par n="initial-s"/><i>cannánó</i><par n="almó/ir__n_m"/></e>
    <e lm="scanradh"><par n="initial-s"/><i>canra</i><par n="á/dh__n_m"/></e>
    <e lm="scanrú"><par n="initial-s"/><i>canr</i><par n="ór/ú__n_m"/></e>
    <e lm="scansáil"><par n="initial-s"/><i>cansá</i><par n="fá/il__n_f"/></e>
    <e lm="scanóir"><par n="initial-s"/><i>canó</i><par n="almó/ir__n_m"/></e>
    <e lm="scaoileadh"><par n="initial-s"/><i>caoil</i><par n="síl/eadh__n_m"/></e>
    <e lm="scaoll"><par n="initial-s"/><i>cao</i><par n="Po/ll__n_m"/></e>
    <e lm="scaradh"><par n="initial-s"/><i>car</i><par n="ob/adh__n_m"/></e>
    <e lm="scarbhileog"><par n="initial-s"/><i>carbhileo</i><par n="pó/g__n_f"/></e>
    <e lm="scartaire"><par n="initial-s"/><i>cartair</i><par n="rig/e__n_m"/></e>
    <e lm="scata"><par n="initial-s"/><i>cata</i><par n="ápa__n_m"/></e>
    <e lm="sceachaill"><par n="initial-s"/><i>ceachaill</i><par n="ítim__n_f"/></e>
    <e lm="sceall"><par n="initial-s"/><i>ceall</i><par n="ab__n_m"/></e>
    <e lm="sceanach"><par n="initial-s"/><i>ceana</i><par n="cia/ch__n_m"/></e>
    <e lm="sceanairt"><par n="initial-s"/><i>ceanairt</i><par n="Tír__n_f"/></e>
    <e lm="sceanra"><par n="initial-s"/><i>ceanra</i><par n="rú__n_m"/></e>
    <e lm="sceideal"><par n="initial-s"/><i>ceid</i><par n="cit/eal__n_m"/></e>
    <e lm="sceimhle"><par n="initial-s"/><i>ceimhle</i><par n="sceimhle__n_m"/></e>
    <e lm="sceimhlitheoir"><par n="initial-s"/><i>ceimhlitheo</i><par n="almó/ir__n_m"/></e>
    <e lm="sceimhlitheoireacht"><par n="initial-s"/><i>ceimhlitheoireacht</i><par n="ócht__n_f"/></e>
    <e lm="sceipteach"><par n="initial-s"/><i>ceipt</i><par n="ib/each__n_m"/></e>
    <e lm="sceir"><par n="initial-s"/><i>ceir</i><par n="sín__n_f"/></e>
    <e lm="sceith"><par n="initial-s"/><i>ceith</i><par n="rím__n_f"/></e>
    <e lm="sceitheadh"><par n="initial-s"/><i>ceit</i><par n="cáit/headh__n_m"/></e>
    <e lm="sceitimíní"><par n="initial-s"/><i>ceitimíní</i><par n="ba__n_m"/></e>
    <e lm="sceitse"><par n="initial-s"/><i>ceits</i><par n="rig/e__n_m"/></e>
    <e lm="scian"><par n="initial-s"/><i>c</i><par n="sc/ian__n_f"/></e>
    <e lm="sciar"><par n="initial-s"/><i>ciar</i><par n="sciar__n_m"/></e>
    <e lm="sciath"><par n="initial-s"/><i>c</i><par n="sc/iath__n_f"/></e>
    <e lm="sciathán"><par n="initial-s"/><i>ciathá</i><par n="to/n__n_m"/></e>
    <e lm="scigaithris"><par n="initial-s"/><i>cigaithris</i><par n="ítim__n_f"/></e>
    <e lm="scil"><par n="initial-s"/><i>cil</i><par n="rím__n_f"/></e>
    <e lm="scilling"><par n="initial-s"/><i>cilling</i><par n="ítim__n_f"/></e>
    <e lm="scinneadh"><par n="initial-s"/><i>cinn</i><par n="síl/eadh__n_m"/></e>
    <e lm="sciob"><par n="initial-s"/><i>ciob</i><par n="bá__n_m"/></e>
    <e lm="sciobadh"><par n="initial-s"/><i>ciob</i><par n="ob/adh__n_m"/></e>
    <e lm="scioból"><par n="initial-s"/><i>ciobó</i><par n="bá/l__n_m"/></e>
    <e lm="sciodar"><par n="initial-s"/><i>cioda</i><par n="ú/r__n_m"/></e>
    <e lm="sciorradh"><par n="initial-s"/><i>ciorr</i><par n="ob/adh__n_m"/></e>
    <e lm="sciorta"><par n="initial-s"/><i>ciorta</i><par n="ápa__n_m"/></e>
    <e lm="sciotaíl"><par n="initial-s"/><i>ciotaí</i><par n="tutaí/l__n_f"/></e>
    <e lm="scitsifréine"><par n="initial-s"/><i>citsifréine</i><par n="lé__n_f"/></e>
    <e lm="sciáil"><par n="initial-s"/><i>ciá</i><par n="fá/il__n_f"/></e>
    <e lm="sciúirse"><par n="initial-s"/><i>ciúirs</i><par n="rig/e__n_m"/></e>
    <e lm="sciúrtóg"><par n="initial-s"/><i>ciúrtó</i><par n="pó/g__n_f"/></e>
    <e lm="scleondar"><par n="initial-s"/><i>cleonda</i><par n="ú/r__n_m"/></e>
    <e lm="scliúchas"><par n="initial-s"/><i>cliúcha</i><par n="gá/s__n_m"/></e>
    <e lm="sclábhaí"><par n="initial-s"/><i>clábha</i><par n="n/í__n_m"/></e>
    <e lm="sclábhaíocht"><par n="initial-s"/><i>clábhaíocht</i><par n="ócht__n_f"/></e>
    <e lm="scoil"><par n="initial-s"/><i>coil</i><par n="rím__n_f"/></e>
    <e lm="scoilbhliain"><par n="initial-s"/><i>coilbhlia</i><par n="go/in__n_f"/></e>
    <e lm="scoilt"><par n="initial-s"/><i>coilt</i><par n="rím__n_f"/></e>
    <e lm="scoilteadh"><par n="initial-s"/><i>coilte</i><par n="geite/adh__n_m"/></e>
    <e lm="scoilteán"><par n="initial-s"/><i>coilteá</i><par n="to/n__n_m"/></e>
    <e lm="scoiltire"><par n="initial-s"/><i>coiltir</i><par n="rig/e__n_m"/></e>
    <e lm="scoitheadh"><par n="initial-s"/><i>coit</i><par n="cáit/headh__n_m"/></e>
    <e lm="scol"><par n="initial-s"/><i>col</i><par n="dol__n_m"/></e>
    <e lm="scolaíochas"><par n="initial-s"/><i>colaíocha</i><par n="ú/s__n_m"/></e>
    <e lm="scolaíocht"><par n="initial-s"/><i>colaíocht</i><par n="ócht__n_f"/></e>
    <e lm="scoláire"><par n="initial-s"/><i>coláir</i><par n="rig/e__n_m"/></e>
    <e lm="scoláireacht"><par n="initial-s"/><i>coláireacht</i><par n="eang__n_f"/></e>
    <e lm="scológ"><par n="initial-s"/><i>coló</i><par n="pó/g__n_f"/></e>
    <e lm="sconsa"><par n="initial-s"/><i>consa</i><par n="ápa__n_m"/></e>
    <e lm="scor"><par n="initial-s"/><i>co</i><par n="ó/r__n_m"/></e>
    <e lm="scorbach"><par n="initial-s"/><i>corba</i><par n="cia/ch__n_m"/></e>
    <e lm="scornach"><par n="initial-s"/><i>corna</i><par n="sáfa/ch__n_f"/></e>
    <e lm="scotbhach"><par n="initial-s"/><i>cotbha</i><par n="cia/ch__n_m"/></e>
    <e lm="scoth"><par n="initial-s"/><i>coth</i><par n="mám__n_f"/></e>
    <e lm="scraith"><par n="initial-s"/><i>craith</i><par n="rím__n_f"/></e>
    <e lm="scread"><par n="initial-s"/><i>cread</i><par n="mám__n_f"/></e>
    <e lm="screadach"><par n="initial-s"/><i>creada</i><par n="sáfa/ch__n_f"/></e>
    <e lm="screamh"><par n="initial-s"/><i>cre</i><par n="scre/amh__n_f"/></e>
    <e lm="scrioptúr"><par n="initial-s"/><i>crioptú</i><par n="ó/r__n_m"/></e>
    <e lm="scrios"><par n="initial-s"/><i>crios</i><par n="tóch__n_m"/></e>
    <e lm="scriosadh"><par n="initial-s"/><i>crios</i><par n="las/adh__n_m"/></e>
    <e lm="scriostóir"><par n="initial-s"/><i>criostó</i><par n="almó/ir__n_m"/></e>
    <e lm="scriosán"><par n="initial-s"/><i>criosá</i><par n="to/n__n_m"/></e>
    <e lm="script"><par n="initial-s"/><i>cript</i><par n="rím__n_f"/></e>
    <e lm="scriptscríbhneoir"><par n="initial-s"/><i>criptscríbhneo</i><par n="almó/ir__n_m"/></e>
    <e lm="scriú"><par n="initial-s"/><i>criú</i><par n="pá__n_m"/></e>
    <e lm="scrupall"><par n="initial-s"/><i>crupa</i><par n="to/ll__n_m"/></e>
    <e lm="scríbhinn"><par n="initial-s"/><i>críbhinn</i><par n="ítim__n_f"/></e>
    <e lm="scríbhneoir"><par n="initial-s"/><i>críbhneo</i><par n="almó/ir__n_m"/></e>
    <e lm="scríbhneoireacht"><par n="initial-s"/><i>críbhneoireacht</i><par n="ócht__n_f"/></e>
    <e lm="scrín"><par n="initial-s"/><i>crín</i><par n="gin__n_f"/></e>
    <e lm="scríob"><par n="initial-s"/><i>crí</i><par n="lí/ob__n_f"/></e>
    <e lm="scríobach"><par n="initial-s"/><i>críoba</i><par n="dú/ch__n_m"/></e>
    <e lm="scríobadh"><par n="initial-s"/><i>críob</i><par n="ob/adh__n_m"/></e>
    <e lm="scríobh"><par n="initial-s"/><i>críobh</i><par n="bá__n_m"/></e>
    <e lm="scríobhaí"><par n="initial-s"/><i>críobha</i><par n="n/í__n_m"/></e>
    <e lm="scrúdaitheoir"><par n="initial-s"/><i>crúdaitheo</i><par n="almó/ir__n_m"/></e>
    <e lm="scrúdú"><par n="initial-s"/><i>crúd</i><par n="ur/ú__n_m"/></e>
    <e lm="scuad"><par n="initial-s"/><i>cua</i><par n="ú/d__n_m"/></e>
    <e lm="scuadrún"><par n="initial-s"/><i>cuadrú</i><par n="to/n__n_m"/></e>
    <e lm="scuaine"><par n="initial-s"/><i>cuain</i><par n="air/e__n_f"/></e>
    <e lm="scuibhéir"><par n="initial-s"/><i>cuibhé</i><par n="úiné/ir__n_m"/></e>
    <e lm="scáil"><par n="initial-s"/><i>cáil</i><par n="rím__n_f"/></e>
    <e lm="scáileán"><par n="initial-s"/><i>cáileá</i><par n="to/n__n_m"/></e>
    <e lm="scála"><par n="initial-s"/><i>cála</i><par n="ápa__n_m"/></e>
    <e lm="scáth"><par n="initial-s"/><i>cáth</i><par n="am__n_m"/></e>
    <e lm="scáthán"><par n="initial-s"/><i>cáthá</i><par n="to/n__n_m"/></e>
    <e lm="scátáil"><par n="initial-s"/><i>cátá</i><par n="fá/il__n_f"/></e>
    <e lm="scátálaí"><par n="initial-s"/><i>cátála</i><par n="n/í__n_m"/></e>
    <e lm="scéal"><par n="initial-s"/><i>cé</i><par n="né/al__n_m"/></e>
    <e lm="scéala"><par n="initial-s"/><i>céala</i><par n="rú__n_m"/></e>
    <e lm="scéalaí"><par n="initial-s"/><i>céala</i><par n="n/í__n_m"/></e>
    <e lm="scéalaíocht"><par n="initial-s"/><i>céalaíocht</i><par n="ócht__n_f"/></e>
    <e lm="scéilín"><par n="initial-s"/><i>céilín</i><par n="ápa__n_m"/></e>
    <e lm="scéim"><par n="initial-s"/><i>céim</i><par n="rím__n_f"/></e>
    <e lm="scéiméireacht"><par n="initial-s"/><i>céiméireacht</i><par n="ócht__n_f"/></e>
    <e lm="scéin"><par n="initial-s"/><i>céin</i><par n="Tír__n_f"/></e>
    <e lm="scéinséir"><par n="initial-s"/><i>céinsé</i><par n="úiné/ir__n_m"/></e>
    <e lm="scíth"><par n="initial-s"/><i>cíth</i><par n="Tír__n_f"/></e>
    <e lm="scód"><par n="initial-s"/><i>có</i><par n="ú/d__n_m"/></e>
    <e lm="scóip"><par n="initial-s"/><i>cóip</i><par n="Tír__n_f"/></e>
    <e lm="scór"><par n="initial-s"/><i>có</i><par n="scó/r__n_m"/></e>
    <e lm="scúnar"><par n="initial-s"/><i>cúna</i><par n="ó/r__n_m"/></e>
    <e lm="scúnc"><par n="initial-s"/><i>cú</i><par n="Ba/nc__n_m"/></e>
    <e lm="scúp"><par n="initial-s"/><i>cú</i><par n="so/p__n_m"/></e>
    <e lm="sea"><par n="initial-s"/><i>ea</i><par n="rú__n_m"/></e>
    <e lm="seabhdar"><par n="initial-s"/><i>eabhda</i><par n="ú/r__n_m"/></e>
    <e lm="seach-chonair"><par n="initial-s"/><i>each-chonair</i><par n="ítim__n_f"/></e>
    <e lm="seachadadh"><par n="initial-s"/><i>eachad</i><par n="las/adh__n_m"/></e>
    <e lm="seachaint"><par n="initial-s"/><i>eacha</i><par n="iomá/int__n_f"/></e>
    <e lm="seachbhóthar"><par n="initial-s"/><i>eachbhótha</i><par n="ú/r__n_m"/></e>
    <e lm="seachmall"><par n="initial-s"/><i>eachma</i><par n="to/ll__n_m"/></e>
    <e lm="seachrán"><par n="initial-s"/><i>eachrá</i><par n="to/n__n_m"/></e>
    <e lm="seachród"><par n="initial-s"/><i>eachró</i><par n="ú/d__n_m"/></e>
    <e lm="seacht"><par n="initial-s"/><i>eacht</i><par n="sé__n_m"/></e>
    <e lm="seachtain"><par n="initial-s"/><i>eachtain</i><par n="ítim__n_f"/></e>
    <e lm="seachtar"><par n="initial-s"/><i>eachta</i><par n="ó/r__n_m"/></e>
    <e lm="seachthoradh"><par n="initial-s"/><i>eachthora</i><par n="á/dh__n_m"/></e>
    <e lm="seachtó"><par n="initial-s"/><i>eachtó</i><par n="ochtó__n_m"/></e>
    <e lm="seachtóidí"><par n="initial-s"/><i>eachtóidí</i><par n="beola__n_m"/></e>
    <e lm="seachtú"><par n="initial-s"/><i>eacht</i><par n="ur/ú__n_m"/></e>
    <e lm="seacláid"><par n="initial-s"/><i>eacláid</i><par n="ítim__n_f"/></e>
    <e lm="seadán"><par n="initial-s"/><i>eadá</i><par n="to/n__n_m"/></e>
    <e lm="seafóid"><par n="initial-s"/><i>eafóid</i><par n="Tír__n_f"/></e>
    <e lm="seaicéad"><par n="initial-s"/><i>eaicé</i><par n="firé/ad__n_m"/></e>
    <e lm="seal"><par n="initial-s"/><i>eal</i><par n="am__n_m"/></e>
    <e lm="seala"><par n="initial-s"/><i>eala</i><par n="ba__n_m"/></e>
    <e lm="sealad"><par n="initial-s"/><i>eala</i><par n="ú/d__n_m"/></e>
    <e lm="sealaíocht"><par n="initial-s"/><i>ealaíocht</i><par n="ócht__n_f"/></e>
    <e lm="sealbhóir"><par n="initial-s"/><i>ealbhó</i><par n="almó/ir__n_m"/></e>
    <e lm="sealbhú"><par n="initial-s"/><i>ealbh</i><par n="ór/ú__n_m"/></e>
    <e lm="sealgaire"><par n="initial-s"/><i>ealgair</i><par n="rig/e__n_m"/></e>
    <e lm="sealgaireacht"><par n="initial-s"/><i>ealgaireacht</i><par n="ócht__n_f"/></e>
    <e lm="sealúchas"><par n="initial-s"/><i>ealúcha</i><par n="ú/s__n_m"/></e>
    <e lm="seamhan"><par n="initial-s"/><i>eamha</i><par n="Dú/n__n_m"/></e>
    <e lm="seamlas"><par n="initial-s"/><i>eamla</i><par n="gá/s__n_m"/></e>
    <e lm="seamróg"><par n="initial-s"/><i>eamró</i><par n="pó/g__n_f"/></e>
    <e lm="sean"><par n="initial-s"/><i>ean</i><par n="sean__n_m"/></e>
    <e lm="sean-am"><par n="initial-s"/><i>ean-am</i><par n="dul__n_m"/></e>
    <e lm="sean-nós"><par n="initial-s"/><i>ean-nó</i><par n="sá/s__n_m"/></e>
    <e lm="seanad"><par n="initial-s"/><i>eana</i><par n="ú/d__n_m"/></e>
    <e lm="seanadóir"><par n="initial-s"/><i>eanadó</i><par n="almó/ir__n_m"/></e>
    <e lm="seanaimsir"><par n="initial-s"/><i>eanaimsir</i><par n="Tír__n_f"/></e>
    <e lm="seanaois"><par n="initial-s"/><i>eanaois</i><par n="rím__n_f"/></e>
    <e lm="seanathair"><par n="initial-s"/><i>eana</i><par n="gara/thair__n_m"/></e>
    <e lm="seanbhailéad"><par n="initial-s"/><i>eanbhailé</i><par n="firé/ad__n_m"/></e>
    <e lm="seanbhean"><par n="initial-s"/><i>ean</i><par n="sí/bhean__n_f"/></e>
    <e lm="seanchara"><par n="initial-s"/><i>eancha</i><par n="ca/ra__n_m"/></e>
    <e lm="seanchas"><par n="initial-s"/><i>eancha</i><par n="ú/s__n_m"/></e>
    <e lm="seanchaí"><par n="initial-s"/><i>eancha</i><par n="n/í__n_m"/></e>
    <e lm="seanchleachtadh"><par n="initial-s"/><i>eanchleachta</i><par n="á/dh__n_m"/></e>
    <e lm="seanchló"><par n="initial-s"/><i>eanchló</i><par n="pá__n_m"/></e>
    <e lm="seandraoi"><par n="initial-s"/><i>eandraoi</i><par n="sí__n_m"/></e>
    <e lm="seanduine"><par n="initial-s"/><i>eand</i><par n="fodh/uine__n_m"/></e>
    <e lm="seandálaí"><par n="initial-s"/><i>eandála</i><par n="n/í__n_m"/></e>
    <e lm="seandálaíocht"><par n="initial-s"/><i>eandálaíocht</i><par n="ócht__n_f"/></e>
    <e lm="seanfhear"><par n="initial-s"/><i>eanfh</i><par n="f/ear__n_m"/></e>
    <e lm="seanfhocal"><par n="initial-s"/><i>eanfhoca</i><par n="bá/l__n_m"/></e>
    <e lm="seangán"><par n="initial-s"/><i>eangá</i><par n="to/n__n_m"/></e>
    <e lm="seanlaethanta"><par n="initial-s"/><i>eanlaethanta</i><par n="ba__n_m"/></e>
    <e lm="seanlaoch"><par n="initial-s"/><i>eanlaoch</i><par n="bá__n_m"/></e>
    <e lm="seanlitriú"><par n="initial-s"/><i>eanlitri</i><par n="ídi/ú__n_m"/></e>
    <e lm="seanléim"><par n="initial-s"/><i>eanléim</i><par n="Tír__n_f"/></e>
    <e lm="seanmháthair"><par n="initial-s"/><i>eanmhá</i><par n="seanmhá/thair__n_f"/></e>
    <e lm="seanmóir"><par n="initial-s"/><i>eanmó</i><par n="altó/ir__n_f"/></e>
    <e lm="seanmóireacht"><par n="initial-s"/><i>eanmóireacht</i><par n="ócht__n_f"/></e>
    <e lm="seanmóirí"><par n="initial-s"/><i>eanmóir</i><par n="n/í__n_m"/></e>
    <e lm="seans"><par n="initial-s"/><i>eans</i><par n="sé__n_m"/></e>
    <e lm="seansaighdiúir"><par n="initial-s"/><i>eansaighdiú</i><par n="almó/ir__n_m"/></e>
    <e lm="seansailéir"><par n="initial-s"/><i>eansailé</i><par n="úiné/ir__n_m"/></e>
    <e lm="seansaol"><par n="initial-s"/><i>eansao</i><par n="ó/l__n_m"/></e>
    <e lm="seanscéal"><par n="initial-s"/><i>eanscé</i><par n="né/al__n_m"/></e>
    <e lm="seanteach"><par n="initial-s"/><i>eant</i><par n="t/each__n_m"/></e>
    <e lm="seanóir"><par n="initial-s"/><i>eanó</i><par n="almó/ir__n_m"/></e>
    <e lm="searbhas"><par n="initial-s"/><i>earbha</i><par n="ú/s__n_m"/></e>
    <e lm="searbhónta"><par n="initial-s"/><i>earbhónta</i><par n="ápa__n_m"/></e>
    <e lm="searc"><par n="initial-s"/><i>e</i><par n="se/arc__n_f"/></e>
    <e lm="seargán"><par n="initial-s"/><i>eargá</i><par n="to/n__n_m"/></e>
    <e lm="searmanas"><par n="initial-s"/><i>earmana</i><par n="gá/s__n_m"/></e>
    <e lm="searrach"><par n="initial-s"/><i>earra</i><par n="dú/ch__n_m"/></e>
    <e lm="seas"><par n="initial-s"/><i>eas</i><par n="am__n_m"/></e>
    <e lm="seasamh"><par n="initial-s"/><i>easa</i><par n="ia/mh__n_m"/></e>
    <e lm="seasca"><par n="initial-s"/><i>easca</i><par n="ochtó__n_m"/></e>
    <e lm="seascaidí"><par n="initial-s"/><i>eascaidí</i><par n="beola__n_m"/></e>
    <e lm="seasmhacht"><par n="initial-s"/><i>easmhacht</i><par n="ócht__n_f"/></e>
    <e lm="seastán"><par n="initial-s"/><i>eastá</i><par n="to/n__n_m"/></e>
    <e lm="seic"><par n="initial-s"/><i>eic</i><par n="jíp__n_m"/></e>
    <e lm="seiceáil"><par n="initial-s"/><i>eiceá</i><par n="aná/il__n_f"/></e>
    <e lm="seiceálaí"><par n="initial-s"/><i>eiceála</i><par n="n/í__n_m"/></e>
    <e lm="seicheamh"><par n="initial-s"/><i>eich</i><par n="éil/eamh__n_m"/></e>
    <e lm="seicphointe"><par n="initial-s"/><i>eicphoint</i><par n="rig/e__n_m"/></e>
    <e lm="seict"><par n="initial-s"/><i>eict</i><par n="rím__n_f"/></e>
    <e lm="seicteachas"><par n="initial-s"/><i>eicteacha</i><par n="ú/s__n_m"/></e>
    <e lm="seift"><par n="initial-s"/><i>eift</i><par n="rím__n_f"/></e>
    <e lm="seiftiúlacht"><par n="initial-s"/><i>eiftiúlacht</i><par n="ócht__n_f"/></e>
    <e lm="seilbh"><par n="initial-s"/><i>e</i><par n="se/ilbh__n_f"/></e>
    <e lm="seile"><par n="initial-s"/><i>eil</i><par n="air/e__n_f"/></e>
    <e lm="seilg"><par n="initial-s"/><i>eilg</i><par n="ítim__n_f"/></e>
    <e lm="seilide"><par n="initial-s"/><i>eilid</i><par n="rig/e__n_m"/></e>
    <e lm="seinm"><par n="initial-s"/><i>e</i><par n="se/inm__n_f"/></e>
    <e lm="seinnteoir"><par n="initial-s"/><i>einnteo</i><par n="almó/ir__n_m"/></e>
    <e lm="seirbheáil"><par n="initial-s"/><i>eirbheá</i><par n="aná/il__n_f"/></e>
    <e lm="seirbhís"><par n="initial-s"/><i>eirbhís</i><par n="ítim__n_f"/></e>
    <e lm="seirbhíseach"><par n="initial-s"/><i>eirbhís</i><par n="ib/each__n_m"/></e>
    <e lm="seirbhísigh"><par n="initial-s"/><i>eirbhísigh</i><par n="ba__n_m"/></e>
    <e lm="seirbhísiú"><par n="initial-s"/><i>eirbhísi</i><par n="ídi/ú__n_m"/></e>
    <e lm="seirfeach"><par n="initial-s"/><i>eirf</i><par n="ib/each__n_m"/></e>
    <e lm="seirfeachas"><par n="initial-s"/><i>eirfeacha</i><par n="ú/s__n_m"/></e>
    <e lm="seiseamhán"><par n="initial-s"/><i>eiseamhá</i><par n="to/n__n_m"/></e>
    <e lm="seisear"><par n="initial-s"/><i>eis</i><par n="f/ear__n_m"/></e>
    <e lm="seisiún"><par n="initial-s"/><i>eisiú</i><par n="to/n__n_m"/></e>
    <e lm="seit"><par n="initial-s"/><i>eit</i><par n="jíp__n_m"/></e>
    <e lm="seodra"><par n="initial-s"/><i>eodra</i><par n="rú__n_m"/></e>
    <e lm="seodóir"><par n="initial-s"/><i>eodó</i><par n="almó/ir__n_m"/></e>
    <e lm="seol"><par n="initial-s"/><i>eo</i><par n="á/l__n_m"/></e>
    <e lm="seoladh"><par n="initial-s"/><i>eol</i><par n="pós/adh__n_m"/></e>
    <e lm="seolchrann"><par n="initial-s"/><i>eolchra</i><par n="ra/nn__n_m"/></e>
    <e lm="seoltacht"><par n="initial-s"/><i>eoltacht</i><par n="ócht__n_f"/></e>
    <e lm="seoltóir"><par n="initial-s"/><i>eoltó</i><par n="almó/ir__n_m"/></e>
    <e lm="seoltóireacht"><par n="initial-s"/><i>eoltóireacht</i><par n="ócht__n_f"/></e>
    <e lm="seomra"><par n="initial-s"/><i>eomra</i><par n="ápa__n_m"/></e>
    <e lm="seál"><par n="initial-s"/><i>eá</i><par n="á/l__n_m"/></e>
    <e lm="seánra"><par n="initial-s"/><i>eánra</i><par n="ápa__n_m"/></e>
    <e lm="seó"><par n="initial-s"/><i>eó</i><par n="pá__n_m"/></e>
    <e lm="sféar"><par n="initial-s"/><i>fé</i><par n="bé/ar__n_m"/></e>
    <e lm="siabhrán"><par n="initial-s"/><i>iabhrá</i><par n="to/n__n_m"/></e>
    <e lm="siamsa"><par n="initial-s"/><i>iamsa</i><par n="ápa__n_m"/></e>
    <e lm="siamsaíocht"><par n="initial-s"/><i>iamsaíocht</i><par n="ócht__n_f"/></e>
    <e lm="siamsóir"><par n="initial-s"/><i>iamsó</i><par n="almó/ir__n_m"/></e>
    <e lm="siansa"><par n="initial-s"/><i>iansa</i><par n="ápa__n_m"/></e>
    <e lm="sibhialtach"><par n="initial-s"/><i>ibhialta</i><par n="dú/ch__n_m"/></e>
    <e lm="sibhialtacht"><par n="initial-s"/><i>ibhialtacht</i><par n="ócht__n_f"/></e>
    <e lm="sicín"><par n="initial-s"/><i>icín</i><par n="ápa__n_m"/></e>
    <e lm="sileacan"><par n="initial-s"/><i>ileaca</i><par n="Dú/n__n_m"/></e>
    <e lm="sileadh"><par n="initial-s"/><i>il</i><par n="sil/eadh__n_m"/></e>
    <e lm="siléar"><par n="initial-s"/><i>ilé</i><par n="bé/ar__n_m"/></e>
    <e lm="simléar"><par n="initial-s"/><i>imlé</i><par n="bé/ar__n_m"/></e>
    <e lm="simpliú"><par n="initial-s"/><i>impli</i><par n="ídi/ú__n_m"/></e>
    <e lm="siméadracht"><par n="initial-s"/><i>iméadracht</i><par n="ócht__n_f"/></e>
    <e lm="sinc"><par n="initial-s"/><i>inc</i><par n="Tír__n_f"/></e>
    <e lm="sine"><par n="initial-s"/><i>in</i><par n="air/e__n_f"/></e>
    <e lm="sinsear"><par n="initial-s"/><i>ins</i><par n="f/ear__n_m"/></e>
    <e lm="sinsearach"><par n="initial-s"/><i>inseara</i><par n="dú/ch__n_m"/></e>
    <e lm="sinsearacht"><par n="initial-s"/><i>insearacht</i><par n="ócht__n_f"/></e>
    <e lm="sintéis"><par n="initial-s"/><i>intéis</i><par n="ítim__n_f"/></e>
    <e lm="sintéiseoir"><par n="initial-s"/><i>intéiseo</i><par n="almó/ir__n_m"/></e>
    <e lm="sioc"><par n="initial-s"/><i></i><par n="s/ioc__n_m"/></e>
    <e lm="siocair"><par n="initial-s"/><i>ioc</i><par n="las/air__n_f"/></e>
    <e lm="siogót"><par n="initial-s"/><i>iogó</i><par n="ca/t__n_m"/></e>
    <e lm="siolla"><par n="initial-s"/><i>iolla</i><par n="ápa__n_m"/></e>
    <e lm="siollabas"><par n="initial-s"/><i>iollaba</i><par n="gá/s__n_m"/></e>
    <e lm="siombail"><par n="initial-s"/><i>iombail</i><par n="ítim__n_f"/></e>
    <e lm="siombalachas"><par n="initial-s"/><i>iombalacha</i><par n="ú/s__n_m"/></e>
    <e lm="siombóis"><par n="initial-s"/><i>iombóis</i><par n="Tír__n_f"/></e>
    <e lm="sionad"><par n="initial-s"/><i>iona</i><par n="ú/d__n_m"/></e>
    <e lm="sionagóg"><par n="initial-s"/><i>ionagó</i><par n="pó/g__n_f"/></e>
    <e lm="siondróm"><par n="initial-s"/><i>iondró</i><par n="to/m__n_m"/></e>
    <e lm="sionnach"><par n="initial-s"/><i>ionna</i><par n="dú/ch__n_m"/></e>
    <e lm="siopa"><par n="initial-s"/><i>iopa</i><par n="ápa__n_m"/></e>
    <e lm="siopadóir"><par n="initial-s"/><i>iopadó</i><par n="almó/ir__n_m"/></e>
    <e lm="siopadóireacht"><par n="initial-s"/><i>iopadóireacht</i><par n="ócht__n_f"/></e>
    <e lm="siopalann"><par n="initial-s"/><i>iopala</i><par n="la/nn__n_f"/></e>
    <e lm="siorc"><par n="initial-s"/><i>iorc</i><par n="am__n_m"/></e>
    <e lm="siortáil"><par n="initial-s"/><i>iortá</i><par n="fá/il__n_f"/></e>
    <e lm="siortú"><par n="initial-s"/><i>iort</i><par n="ór/ú__n_m"/></e>
    <e lm="sioráf"><par n="initial-s"/><i>iorá</i><par n="gra/f__n_m"/></e>
    <e lm="sioscadh"><par n="initial-s"/><i>iosc</i><par n="ob/adh__n_m"/></e>
    <e lm="sirriam"><par n="initial-s"/><i>irriam</i><par n="cniog__n_m"/></e>
    <e lm="sirtheoir"><par n="initial-s"/><i>irtheo</i><par n="almó/ir__n_m"/></e>
    <e lm="siséal"><par n="initial-s"/><i>isé</i><par n="idé/al__n_m"/></e>
    <e lm="sióg"><par n="initial-s"/><i>ió</i><par n="pó/g__n_f"/></e>
    <e lm="siúcra"><par n="initial-s"/><i>iúcra</i><par n="rú__n_m"/></e>
    <e lm="siúinéir"><par n="initial-s"/><i>iúiné</i><par n="úiné/ir__n_m"/></e>
    <e lm="siúl"><par n="initial-s"/><i>iú</i><par n="á/l__n_m"/></e>
    <e lm="siúlóid"><par n="initial-s"/><i>iúlóid</i><par n="ítim__n_f"/></e>
    <e lm="siúráilteacht"><par n="initial-s"/><i>iúráilteacht</i><par n="ócht__n_f"/></e>
    <e lm="slabhra"><par n="initial-s"/><i>labhra</i><par n="ápa__n_m"/></e>
    <e lm="slacán"><par n="initial-s"/><i>lacá</i><par n="to/n__n_m"/></e>
    <e lm="slad"><par n="initial-s"/><i>lad</i><par n="am__n_m"/></e>
    <e lm="sladmhargadh"><par n="initial-s"/><i>ladmharga</i><par n="Coga/dh__n_m"/></e>
    <e lm="slaghdán"><par n="initial-s"/><i>laghdá</i><par n="to/n__n_m"/></e>
    <e lm="slaparnach"><par n="initial-s"/><i>laparna</i><par n="bolga/ch__n_f"/></e>
    <e lm="slat"><par n="initial-s"/><i>la</i><par n="sla/t__n_f"/></e>
    <e lm="sleamhnú"><par n="initial-s"/><i>leamhn</i><par n="ór/ú__n_m"/></e>
    <e lm="sleá"><par n="initial-s"/><i>leá</i><par n="má__n_f"/></e>
    <e lm="sliabh"><par n="initial-s"/><i>l</i><par n="sl/iabh__n_m"/></e>
    <e lm="sliabhraon"><par n="initial-s"/><i>liabhrao</i><par n="ró/n__n_m"/></e>
    <e lm="slige"><par n="initial-s"/><i>lig</i><par n="rig/e__n_m"/></e>
    <e lm="sliocht"><par n="initial-s"/><i>l</i><par n="sl/iocht__n_m"/></e>
    <e lm="sliogán"><par n="initial-s"/><i>liogá</i><par n="to/n__n_m"/></e>
    <e lm="sliotar"><par n="initial-s"/><i>liota</i><par n="ó/r__n_m"/></e>
    <e lm="sliotán"><par n="initial-s"/><i>liotá</i><par n="to/n__n_m"/></e>
    <e lm="slis"><par n="initial-s"/><i>lis</i><par n="rím__n_f"/></e>
    <e lm="slisín"><par n="initial-s"/><i>lisín</i><par n="ápa__n_m"/></e>
    <e lm="slogadh"><par n="initial-s"/><i>log</i><par n="ob/adh__n_m"/></e>
    <e lm="sloinne"><par n="initial-s"/><i>loinn</i><par n="míl/e__n_m"/></e>
    <e lm="slua"><par n="initial-s"/><i>lua</i><par n="rá__n_m"/></e>
    <e lm="sluachampa"><par n="initial-s"/><i>luachampa</i><par n="ápa__n_m"/></e>
    <e lm="sluaisteáil"><par n="initial-s"/><i>luaisteá</i><par n="fá/il__n_f"/></e>
    <e lm="sluaíocht"><par n="initial-s"/><i>luaíocht</i><par n="eang__n_f"/></e>
    <e lm="sluma"><par n="initial-s"/><i>luma</i><par n="ápa__n_m"/></e>
    <e lm="slusaíocht"><par n="initial-s"/><i>lusaíocht</i><par n="ócht__n_f"/></e>
    <e lm="sláinte"><par n="initial-s"/><i>láint</i><par n="air/e__n_f"/></e>
    <e lm="sláinteachas"><par n="initial-s"/><i>láinteacha</i><par n="ú/s__n_m"/></e>
    <e lm="slám"><par n="initial-s"/><i>lám</i><par n="sé__n_m"/></e>
    <e lm="slámán"><par n="initial-s"/><i>lámá</i><par n="to/n__n_m"/></e>
    <e lm="slán"><par n="initial-s"/><i>lá</i><par n="slá/n__n_m"/></e>
    <e lm="slánaitheoir"><par n="initial-s"/><i>lánaitheo</i><par n="almó/ir__n_m"/></e>
    <e lm="slándáil"><par n="initial-s"/><i>lándá</i><par n="fá/il__n_f"/></e>
    <e lm="slánú"><par n="initial-s"/><i>lán</i><par n="ur/ú__n_m"/></e>
    <e lm="sléacht"><par n="initial-s"/><i>léacht</i><par n="am__n_m"/></e>
    <e lm="sléibhteánach"><par n="initial-s"/><i>léibhteána</i><par n="dú/ch__n_m"/></e>
    <e lm="slí"><par n="initial-s"/><i>l</i><par n="sl/í__n_f"/></e>
    <e lm="slíomadóir"><par n="initial-s"/><i>líomadó</i><par n="almó/ir__n_m"/></e>
    <e lm="slógadh"><par n="initial-s"/><i>lóga</i><par n="Coga/dh__n_m"/></e>
    <e lm="slúpa"><par n="initial-s"/><i>lúpa</i><par n="ápa__n_m"/></e>
    <e lm="smacht"><par n="initial-s"/><i>macht</i><par n="dol__n_m"/></e>
    <e lm="smachtú"><par n="initial-s"/><i>macht</i><par n="ór/ú__n_m"/></e>
    <e lm="smaoineamh"><par n="initial-s"/><i>maoin</i><par n="smaoin/eamh__n_m"/></e>
    <e lm="smaointeoir"><par n="initial-s"/><i>maointeo</i><par n="almó/ir__n_m"/></e>
    <e lm="smaointeoireacht"><par n="initial-s"/><i>maointeoireacht</i><par n="ócht__n_f"/></e>
    <e lm="smaragaid"><par n="initial-s"/><i>maragaid</i><par n="ítim__n_f"/></e>
    <e lm="smeach"><par n="initial-s"/><i>meach</i><par n="am__n_m"/></e>
    <e lm="smearadh"><par n="initial-s"/><i>meara</i><par n="á/dh__n_m"/></e>
    <e lm="smideadh"><par n="initial-s"/><i>mid</i><par n="sil/eadh__n_m"/></e>
    <e lm="smidiríní"><par n="initial-s"/><i>midiríní</i><par n="ba__n_m"/></e>
    <e lm="smig"><par n="initial-s"/><i>mig</i><par n="rím__n_f"/></e>
    <e lm="smionagar"><par n="initial-s"/><i>mionaga</i><par n="ú/r__n_m"/></e>
    <e lm="smior"><par n="initial-s"/><i>m</i><par n="b/ior__n_m"/></e>
    <e lm="smuigléir"><par n="initial-s"/><i>muiglé</i><par n="úiné/ir__n_m"/></e>
    <e lm="smuigléireacht"><par n="initial-s"/><i>muigléireacht</i><par n="ócht__n_f"/></e>
    <e lm="smut"><par n="initial-s"/><i>mu</i><par n="ca/t__n_m"/></e>
    <e lm="smután"><par n="initial-s"/><i>mutá</i><par n="to/n__n_m"/></e>
    <e lm="smál"><par n="initial-s"/><i>má</i><par n="bá/l__n_m"/></e>
    <e lm="sméideadh"><par n="initial-s"/><i>méid</i><par n="sméid/eadh__n_m"/></e>
    <e lm="smólach"><par n="initial-s"/><i>móla</i><par n="dú/ch__n_m"/></e>
    <e lm="smúit"><par n="initial-s"/><i>múit</i><par n="Tír__n_f"/></e>
    <e lm="smúrthacht"><par n="initial-s"/><i>múrthacht</i><par n="ócht__n_f"/></e>
    <e lm="snag"><par n="initial-s"/><i>nag</i><par n="am__n_m"/></e>
    <e lm="snagcheol"><par n="initial-s"/><i>nagcheo</i><par n="á/l__n_m"/></e>
    <e lm="snaidhm"><par n="initial-s"/><i>naidhm</i><par n="rím__n_f"/></e>
    <e lm="snaidhmeadh"><par n="initial-s"/><i>naidhm</i><par n="táir/eadh__n_m"/></e>
    <e lm="snap"><par n="initial-s"/><i>nap</i><par n="sé__n_m"/></e>
    <e lm="snas"><par n="initial-s"/><i>nas</i><par n="am__n_m"/></e>
    <e lm="sneachta"><par n="initial-s"/><i>neachta</i><par n="ápa__n_m"/></e>
    <e lm="snoíodóireacht"><par n="initial-s"/><i>noíodóireacht</i><par n="ócht__n_f"/></e>
    <e lm="snáithe"><par n="initial-s"/><i>náithe</i><par n="sé__n_m"/></e>
    <e lm="snámh"><par n="initial-s"/><i>námh</i><par n="dul__n_m"/></e>
    <e lm="snámhphointe"><par n="initial-s"/><i>námhphoint</i><par n="rig/e__n_m"/></e>
    <e lm="snámhóir"><par n="initial-s"/><i>námhó</i><par n="almó/ir__n_m"/></e>
    <e lm="snáth"><par n="initial-s"/><i>náth</i><par n="am__n_m"/></e>
    <e lm="snáthaid"><par n="initial-s"/><i>náthaid</i><par n="ítim__n_f"/></e>
    <e lm="sní"><par n="initial-s"/><i>ní</i><par n="lé__n_f"/></e>
    <e lm="snípéir"><par n="initial-s"/><i>nípé</i><par n="úiné/ir__n_m"/></e>
    <e lm="snúcar"><par n="initial-s"/><i>núca</i><par n="ú/r__n_m"/></e>
    <e lm="sobal"><par n="initial-s"/><i>oba</i><par n="ó/l__n_m"/></e>
    <e lm="sobalchlár"><par n="initial-s"/><i>obalchlá</i><par n="ó/r__n_m"/></e>
    <e lm="soc"><par n="initial-s"/><i>o</i><par n="sa/c__n_m"/></e>
    <e lm="sochar"><par n="initial-s"/><i>ocha</i><par n="ó/r__n_m"/></e>
    <e lm="sochaí"><par n="initial-s"/><i>ocha</i><par n="deil/í__n_f"/></e>
    <e lm="socheolaí"><par n="initial-s"/><i>ocheola</i><par n="n/í__n_m"/></e>
    <e lm="socheolaíocht"><par n="initial-s"/><i>ocheolaíocht</i><par n="ócht__n_f"/></e>
    <e lm="sochraid"><par n="initial-s"/><i>ochraid</i><par n="ítim__n_f"/></e>
    <e lm="sochtheangeolaíocht"><par n="initial-s"/><i>ochtheangeolaíocht</i><par n="ócht__n_f"/></e>
    <e lm="socraíocht"><par n="initial-s"/><i>ocraíocht</i><par n="eang__n_f"/></e>
    <e lm="socrú"><par n="initial-s"/><i>ocr</i><par n="ur/ú__n_m"/></e>
    <e lm="sodamacht"><par n="initial-s"/><i>odamacht</i><par n="ócht__n_f"/></e>
    <e lm="sofhriotal"><par n="initial-s"/><i>ofhriota</i><par n="bá/l__n_m"/></e>
    <e lm="soghluaisteacht"><par n="initial-s"/><i>oghluaisteacht</i><par n="ócht__n_f"/></e>
    <e lm="soicind"><par n="initial-s"/><i>oicind</i><par n="ápa__n_m"/></e>
    <e lm="soighe"><par n="initial-s"/><i>oighe</i><par n="rú__n_m"/></e>
    <e lm="soilse"><par n="initial-s"/><i>oils</i><par n="air/e__n_f"/></e>
    <e lm="soilsitheoir"><par n="initial-s"/><i>oilsitheo</i><par n="almó/ir__n_m"/></e>
    <e lm="soilsiú"><par n="initial-s"/><i>oilsi</i><par n="ídi/ú__n_m"/></e>
    <e lm="soiléireacht"><par n="initial-s"/><i>oiléireacht</i><par n="ócht__n_f"/></e>
    <e lm="soiléiriú"><par n="initial-s"/><i>oiléiri</i><par n="ídi/ú__n_m"/></e>
    <e lm="soineantacht"><par n="initial-s"/><i>oineantacht</i><par n="ócht__n_f"/></e>
    <e lm="soinneán"><par n="initial-s"/><i>oinneá</i><par n="to/n__n_m"/></e>
    <e lm="soinéad"><par n="initial-s"/><i>oiné</i><par n="firé/ad__n_m"/></e>
    <e lm="soiscéal"><par n="initial-s"/><i>oiscé</i><par n="idé/al__n_m"/></e>
    <e lm="soiscéalaí"><par n="initial-s"/><i>oiscéala</i><par n="n/í__n_m"/></e>
    <e lm="soitheach"><par n="initial-s"/><i>oith</i><par n="soith/each__n_m"/></e>
    <e lm="solad"><par n="initial-s"/><i>ola</i><par n="ú/d__n_m"/></e>
    <e lm="solas"><par n="initial-s"/><i>o</i><par n="so/las__n_m"/></e>
    <e lm="solasbhliain"><par n="initial-s"/><i>olasbhlia</i><par n="go/in__n_f"/></e>
    <e lm="soláthar"><par n="initial-s"/><i>olátha</i><par n="solátha/r__n_m"/></e>
    <e lm="soláthraí"><par n="initial-s"/><i>oláthra</i><par n="n/í__n_m"/></e>
    <e lm="solúbthacht"><par n="initial-s"/><i>olúbthacht</i><par n="ócht__n_f"/></e>
    <e lm="son"><par n="initial-s"/><i>on</i><par n="Eo__n"/></e>
    <e lm="sonas"><par n="initial-s"/><i>ona</i><par n="ú/s__n_m"/></e>
    <e lm="sonnach"><par n="initial-s"/><i>onna</i><par n="dú/ch__n_m"/></e>
    <e lm="sonra"><par n="initial-s"/><i>onra</i><par n="ápa__n_m"/></e>
    <e lm="sonraí"><par n="initial-s"/><i>onraí</i><par n="ba__n_m"/></e>
    <e lm="sonrú"><par n="initial-s"/><i>onr</i><par n="ór/ú__n_m"/></e>
    <e lm="sonóg"><par n="initial-s"/><i>onó</i><par n="pó/g__n_f"/></e>
    <e lm="sop"><par n="initial-s"/><i>o</i><par n="so/p__n_m"/></e>
    <e lm="soprán"><par n="initial-s"/><i>oprá</i><par n="to/n__n_m"/></e>
    <e lm="sorcas"><par n="initial-s"/><i>orca</i><par n="gá/s__n_m"/></e>
    <e lm="sorn"><par n="initial-s"/><i>o</i><par n="ca/rn__n_m"/></e>
    <e lm="sos"><par n="initial-s"/><i>os</i><par n="am__n_m"/></e>
    <e lm="spadhar"><par n="initial-s"/><i>padha</i><par n="ó/r__n_m"/></e>
    <e lm="spaigití"><par n="initial-s"/><i>paigití</i><par n="rú__n_m"/></e>
    <e lm="spailpín"><par n="initial-s"/><i>pailpín</i><par n="ápa__n_m"/></e>
    <e lm="spailpínteacht"><par n="initial-s"/><i>pailpínteacht</i><par n="ócht__n_f"/></e>
    <e lm="spairn"><par n="initial-s"/><i>pairn</i><par n="Tír__n_f"/></e>
    <e lm="spaisteoireacht"><par n="initial-s"/><i>paisteoireacht</i><par n="ócht__n_f"/></e>
    <e lm="spallaíocht"><par n="initial-s"/><i>pallaíocht</i><par n="ócht__n_f"/></e>
    <e lm="spalpadh"><par n="initial-s"/><i>palp</i><par n="ob/adh__n_m"/></e>
    <e lm="sparra"><par n="initial-s"/><i>parra</i><par n="ápa__n_m"/></e>
    <e lm="sparán"><par n="initial-s"/><i>pará</i><par n="to/n__n_m"/></e>
    <e lm="sparánacht"><par n="initial-s"/><i>paránacht</i><par n="eang__n_f"/></e>
    <e lm="spealadh"><par n="initial-s"/><i>peal</i><par n="las/adh__n_m"/></e>
    <e lm="spear"><par n="initial-s"/><i>pear</i><par n="Eo__n"/></e>
    <e lm="speiceas"><par n="initial-s"/><i>peic</i><par n="éit/eas__n_m"/></e>
    <e lm="speictream"><par n="initial-s"/><i>peictr</i><par n="fíl/eam__n_m"/></e>
    <e lm="speirm"><par n="initial-s"/><i>peirm</i><par n="sín__n_f"/></e>
    <e lm="speisialtacht"><par n="initial-s"/><i>peisialtacht</i><par n="ócht__n_f"/></e>
    <e lm="speisialtóir"><par n="initial-s"/><i>peisialtó</i><par n="almó/ir__n_m"/></e>
    <e lm="speisialtóireacht"><par n="initial-s"/><i>peisialtóireacht</i><par n="ócht__n_f"/></e>
    <e lm="spiaire"><par n="initial-s"/><i>piair</i><par n="rig/e__n_m"/></e>
    <e lm="spiaireacht"><par n="initial-s"/><i>piaireacht</i><par n="ócht__n_f"/></e>
    <e lm="spideog"><par n="initial-s"/><i>pideo</i><par n="pó/g__n_f"/></e>
    <e lm="spionnadh"><par n="initial-s"/><i>pionna</i><par n="á/dh__n_m"/></e>
    <e lm="spior"><par n="initial-s"/><i>pior</i><par n="Eo__n"/></e>
    <e lm="spiorad"><par n="initial-s"/><i>piora</i><par n="ú/d__n_m"/></e>
    <e lm="spioradachas"><par n="initial-s"/><i>pioradacha</i><par n="ú/s__n_m"/></e>
    <e lm="spioradáltacht"><par n="initial-s"/><i>pioradáltacht</i><par n="ócht__n_f"/></e>
    <e lm="splanc"><par n="initial-s"/><i>pla</i><par n="spla/nc__n_f"/></e>
    <e lm="splancarnach"><par n="initial-s"/><i>plancarna</i><par n="bolga/ch__n_f"/></e>
    <e lm="spleáchas"><par n="initial-s"/><i>pleácha</i><par n="ú/s__n_m"/></e>
    <e lm="spléachadh"><par n="initial-s"/><i>pléacha</i><par n="á/dh__n_m"/></e>
    <e lm="spochadh"><par n="initial-s"/><i>poch</i><par n="las/adh__n_m"/></e>
    <e lm="spontáineacht"><par n="initial-s"/><i>pontáineacht</i><par n="ócht__n_f"/></e>
    <e lm="spotsolas"><par n="initial-s"/><i>potso</i><par n="so/las__n_m"/></e>
    <e lm="spraic"><par n="initial-s"/><i>praic</i><par n="rím__n_f"/></e>
    <e lm="spraoi"><par n="initial-s"/><i>pra</i><par n="a/oi__n_m"/></e>
    <e lm="spreacadh"><par n="initial-s"/><i>preac</i><par n="ob/adh__n_m"/></e>
    <e lm="spreagadh"><par n="initial-s"/><i>preag</i><par n="ob/adh__n_m"/></e>
    <e lm="spreagthach"><par n="initial-s"/><i>preagtha</i><par n="dú/ch__n_m"/></e>
    <e lm="sprid"><par n="initial-s"/><i>prid</i><par n="rím__n_f"/></e>
    <e lm="sprioc"><par n="initial-s"/><i>pri</i><par n="sti/oc__n_f"/></e>
    <e lm="spriocdháta"><par n="initial-s"/><i>priocdháta</i><par n="ápa__n_m"/></e>
    <e lm="sprioctheanga"><par n="initial-s"/><i>prioctheanga</i><par n="ula__n_f"/></e>
    <e lm="sprionga"><par n="initial-s"/><i>prionga</i><par n="ápa__n_m"/></e>
    <e lm="spré"><par n="initial-s"/><i>pré</i><par n="spré__n_f"/></e>
    <e lm="spré"><par n="initial-s"/><i>pré</i><par n="spré__n_m"/></e>
    <e lm="spréach"><par n="initial-s"/><i>pré</i><par n="be/ach__n_f"/></e>
    <e lm="spréacharnach"><par n="initial-s"/><i>préacharna</i><par n="bolga/ch__n_f"/></e>
    <e lm="spuaic"><par n="initial-s"/><i>puaic</i><par n="rím__n_f"/></e>
    <e lm="spá"><par n="initial-s"/><i>pá</i><par n="pá__n_m"/></e>
    <e lm="spáráil"><par n="initial-s"/><i>párá</i><par n="fá/il__n_f"/></e>
    <e lm="spás"><par n="initial-s"/><i>pá</i><par n="sá/s__n_m"/></e>
    <e lm="spás-am"><par n="initial-s"/><i>pás-am</i><par n="am__n_m"/></e>
    <e lm="spásaire"><par n="initial-s"/><i>pásair</i><par n="rig/e__n_m"/></e>
    <e lm="spásaireacht"><par n="initial-s"/><i>pásaireacht</i><par n="ócht__n_f"/></e>
    <e lm="spáslong"><par n="initial-s"/><i>páslo</i><par n="ma/ng__n_f"/></e>
    <e lm="spásteileascóp"><par n="initial-s"/><i>pásteileascó</i><par n="so/p__n_m"/></e>
    <e lm="spástointeálaí"><par n="initial-s"/><i>pástointeála</i><par n="n/í__n_m"/></e>
    <e lm="spásárthach"><par n="initial-s"/><i>pásártha</i><par n="uala/ch__n_m"/></e>
    <e lm="spéaclaí"><par n="initial-s"/><i>péaclaí</i><par n="beola__n_m"/></e>
    <e lm="spéir"><par n="initial-s"/><i>pé</i><par n="spé/ir__n_f"/></e>
    <e lm="spéirbhean"><par n="initial-s"/><i>péir</i><par n="sí/bhean__n_f"/></e>
    <e lm="spéis"><par n="initial-s"/><i>péis</i><par n="rím__n_f"/></e>
    <e lm="spíon"><par n="initial-s"/><i>pí</i><par n="sí/on__n_f"/></e>
    <e lm="spíonadh"><par n="initial-s"/><i>píon</i><par n="las/adh__n_m"/></e>
    <e lm="spíosra"><par n="initial-s"/><i>píosra</i><par n="ápa__n_m"/></e>
    <e lm="spórt"><par n="initial-s"/><i>pó</i><par n="só/rt__n_m"/></e>
    <e lm="spúinse"><par n="initial-s"/><i>púins</i><par n="rig/e__n_m"/></e>
    <e lm="spúnóg"><par n="initial-s"/><i>púnó</i><par n="pó/g__n_f"/></e>
    <e lm="sracadh"><par n="initial-s"/><i>raca</i><par n="Coga/dh__n_m"/></e>
    <e lm="sracléamh"><par n="initial-s"/><i>racléamh</i><par n="bá__n_m"/></e>
    <e lm="sraith"><par n="initial-s"/><i>raith</i><par n="rím__n_f"/></e>
    <e lm="sraithmharfóir"><par n="initial-s"/><i>raithmharfó</i><par n="almó/ir__n_m"/></e>
    <e lm="sraithscéal"><par n="initial-s"/><i>raithscé</i><par n="né/al__n_m"/></e>
    <e lm="sraoilleadh"><par n="initial-s"/><i>raoill</i><par n="síl/eadh__n_m"/></e>
    <e lm="srath"><par n="initial-s"/><i>rath</i><par n="dol__n_m"/></e>
    <e lm="sreabh"><par n="initial-s"/><i>re</i><par n="sre/abh__n_f"/></e>
    <e lm="sreabhadh"><par n="initial-s"/><i>rea</i><par n="srea/bhadh__n_m"/></e>
    <e lm="sreabhán"><par n="initial-s"/><i>reabhá</i><par n="to/n__n_m"/></e>
    <e lm="sreang"><par n="initial-s"/><i>re</i><par n="me/ang__n_f"/></e>
    <e lm="sreanga"><par n="initial-s"/><i>reanga</i><par n="uaire__n_f"/></e>
    <e lm="sreangscéal"><par n="initial-s"/><i>reangscé</i><par n="né/al__n_m"/></e>
    <e lm="sreangshiopa"><par n="initial-s"/><i>reangshiopa</i><par n="ápa__n_m"/></e>
    <e lm="srian"><par n="initial-s"/><i>ria</i><par n="ró/n__n_m"/></e>
    <e lm="sroicheadh"><par n="initial-s"/><i>roich</i><par n="síl/eadh__n_m"/></e>
    <e lm="sruth"><par n="initial-s"/><i>ruth</i><par n="am__n_m"/></e>
    <e lm="sruthlam"><par n="initial-s"/><i>ruthla</i><par n="Gú/m__n_m"/></e>
    <e lm="sruthán"><par n="initial-s"/><i>ruthá</i><par n="to/n__n_m"/></e>
    <e lm="sráid"><par n="initial-s"/><i>ráid</i><par n="rím__n_f"/></e>
    <e lm="sráidbhaile"><par n="initial-s"/><i>ráidbhail</i><par n="míl/e__n_m"/></e>
    <e lm="srón"><par n="initial-s"/><i>ró</i><par n="sró/n__n_f"/></e>
    <e lm="srónaíl"><par n="initial-s"/><i>rónaí</i><par n="tutaí/l__n_f"/></e>
    <e lm="stad"><par n="initial-s"/><i>tad</i><par n="sé__n_m"/></e>
    <e lm="staicín"><par n="initial-s"/><i>taicín</i><par n="ápa__n_m"/></e>
    <e lm="staid"><par n="initial-s"/><i>taid</i><par n="rím__n_f"/></e>
    <e lm="staidiam"><par n="initial-s"/><i>taidiam</i><par n="cniog__n_m"/></e>
    <e lm="staidiúir"><par n="initial-s"/><i>taidiúir</i><par n="ítim__n_f"/></e>
    <e lm="staidreamh"><par n="initial-s"/><i>taidr</i><par n="tinr/eamh__n_m"/></e>
    <e lm="staidéar"><par n="initial-s"/><i>taidé</i><par n="áimé/ar__n_m"/></e>
    <e lm="staighre"><par n="initial-s"/><i>taighr</i><par n="rig/e__n_m"/></e>
    <e lm="stailc"><par n="initial-s"/><i>tailc</i><par n="rím__n_f"/></e>
    <e lm="stainc"><par n="initial-s"/><i>tainc</i><par n="Tír__n_f"/></e>
    <e lm="stair"><par n="initial-s"/><i>ta</i><par n="ao/ir__n_f"/></e>
    <e lm="staitistic"><par n="initial-s"/><i>taitistic</i><par n="ítim__n_f"/></e>
    <e lm="stampa"><par n="initial-s"/><i>tampa</i><par n="ápa__n_m"/></e>
    <e lm="stangadh"><par n="initial-s"/><i>tang</i><par n="ob/adh__n_m"/></e>
    <e lm="staonadh"><par n="initial-s"/><i>taon</i><par n="las/adh__n_m"/></e>
    <e lm="staraí"><par n="initial-s"/><i>tara</i><par n="n/í__n_m"/></e>
    <e lm="stealladh"><par n="initial-s"/><i>tealla</i><par n="Coga/dh__n_m"/></e>
    <e lm="steallaire"><par n="initial-s"/><i>teallair</i><par n="rig/e__n_m"/></e>
    <e lm="steip"><par n="initial-s"/><i>teip</i><par n="rím__n_f"/></e>
    <e lm="steirling"><par n="initial-s"/><i>teirling</i><par n="rú__n_m"/></e>
    <e lm="steiréitíopa"><par n="initial-s"/><i>teiréitíopa</i><par n="ápa__n_m"/></e>
    <e lm="stiall"><par n="initial-s"/><i>t</i><par n="st/iall__n_f"/></e>
    <e lm="stialladh"><par n="initial-s"/><i>tiall</i><par n="las/adh__n_m"/></e>
    <e lm="stiallchartún"><par n="initial-s"/><i>tiallchartú</i><par n="to/n__n_m"/></e>
    <e lm="stil"><par n="initial-s"/><i>til</i><par n="Inse__n_f"/></e>
    <e lm="stiogma"><par n="initial-s"/><i>tiogma</i><par n="ápa__n_m"/></e>
    <e lm="stiúideo"><par n="initial-s"/><i>tiúideo</i><par n="pá__n_m"/></e>
    <e lm="stiúir"><par n="initial-s"/><i>tiú</i><par n="dá/ir__n_f"/></e>
    <e lm="stiúradh"><par n="initial-s"/><i>tiúr</i><par n="ob/adh__n_m"/></e>
    <e lm="stiúrthóir"><par n="initial-s"/><i>tiúrthó</i><par n="almó/ir__n_m"/></e>
    <e lm="stiúrthóireacht"><par n="initial-s"/><i>tiúrthóireacht</i><par n="eang__n_f"/></e>
    <e lm="stoc"><par n="initial-s"/><i>to</i><par n="sa/c__n_m"/></e>
    <e lm="stoca"><par n="initial-s"/><i>toca</i><par n="ápa__n_m"/></e>
    <e lm="stocaire"><par n="initial-s"/><i>tocair</i><par n="rig/e__n_m"/></e>
    <e lm="stocaireacht"><par n="initial-s"/><i>tocaireacht</i><par n="ócht__n_f"/></e>
    <e lm="stocmhalartán"><par n="initial-s"/><i>tocmhalartá</i><par n="to/n__n_m"/></e>
    <e lm="stocmhargadh"><par n="initial-s"/><i>tocmharga</i><par n="Coga/dh__n_m"/></e>
    <e lm="stoidiaca"><par n="initial-s"/><i>toidiaca</i><par n="rú__n_m"/></e>
    <e lm="stoirm"><par n="initial-s"/><i>toirm</i><par n="sín__n_f"/></e>
    <e lm="stoitheadh"><par n="initial-s"/><i>toit</i><par n="cáit/headh__n_m"/></e>
    <e lm="stop"><par n="initial-s"/><i>top</i><par n="sé__n_m"/></e>
    <e lm="stopadh"><par n="initial-s"/><i>top</i><par n="ob/adh__n_m"/></e>
    <e lm="strae"><par n="initial-s"/><i>trae</i><par n="rú__n_m"/></e>
    <e lm="straidhn"><par n="initial-s"/><i>traidhn</i><par n="Tír__n_f"/></e>
    <e lm="strainséir"><par n="initial-s"/><i>trainsé</i><par n="úiné/ir__n_m"/></e>
    <e lm="straithín"><par n="initial-s"/><i>traithín</i><par n="ápa__n_m"/></e>
    <e lm="straitéis"><par n="initial-s"/><i>traitéis</i><par n="ítim__n_f"/></e>
    <e lm="strapa"><par n="initial-s"/><i>trapa</i><par n="ápa__n_m"/></e>
    <e lm="strataisféar"><par n="initial-s"/><i>trataisfé</i><par n="áimé/ar__n_m"/></e>
    <e lm="stratam"><par n="initial-s"/><i>trata</i><par n="to/m__n_m"/></e>
    <e lm="streachailt"><par n="initial-s"/><i>treachailt</i><par n="Tír__n_f"/></e>
    <e lm="striapach"><par n="initial-s"/><i>triapa</i><par n="sáfa/ch__n_f"/></e>
    <e lm="striapachas"><par n="initial-s"/><i>triapacha</i><par n="ú/s__n_m"/></e>
    <e lm="stricnín"><par n="initial-s"/><i>tricnín</i><par n="rú__n_m"/></e>
    <e lm="stroighin"><par n="initial-s"/><i>troigh</i><par n="Aith/in__n_f"/></e>
    <e lm="struchtúr"><par n="initial-s"/><i>truchtú</i><par n="ó/r__n_m"/></e>
    <e lm="strus"><par n="initial-s"/><i>tru</i><par n="gá/s__n_m"/></e>
    <e lm="stráice"><par n="initial-s"/><i>tráic</i><par n="rig/e__n_m"/></e>
    <e lm="stríoc"><par n="initial-s"/><i>trí</i><par n="í/oc__n_f"/></e>
    <e lm="stró"><par n="initial-s"/><i>tró</i><par n="rú__n_m"/></e>
    <e lm="stróc"><par n="initial-s"/><i>tróc</i><par n="sé__n_m"/></e>
    <e lm="stua"><par n="initial-s"/><i>tua</i><par n="pá__n_m"/></e>
    <e lm="stuaic"><par n="initial-s"/><i>tuaic</i><par n="rím__n_f"/></e>
    <e lm="stuaim"><par n="initial-s"/><i>tuaim</i><par n="Tír__n_f"/></e>
    <e lm="stuara"><par n="initial-s"/><i>tuara</i><par n="ápa__n_m"/></e>
    <e lm="stucó"><par n="initial-s"/><i>tucó</i><par n="rú__n_m"/></e>
    <e lm="stuif"><par n="initial-s"/><i>tuif</i><par n="jíp__n_m"/></e>
    <e lm="stumpa"><par n="initial-s"/><i>tumpa</i><par n="ápa__n_m"/></e>
    <e lm="stábla"><par n="initial-s"/><i>tábla</i><par n="ápa__n_m"/></e>
    <e lm="stáca"><par n="initial-s"/><i>táca</i><par n="ápa__n_m"/></e>
    <e lm="stádar"><par n="initial-s"/><i>táda</i><par n="ú/r__n_m"/></e>
    <e lm="stádas"><par n="initial-s"/><i>táda</i><par n="gá/s__n_m"/></e>
    <e lm="stáidbhean"><par n="initial-s"/><i>táid</i><par n="sí/bhean__n_f"/></e>
    <e lm="stáir"><par n="initial-s"/><i>tá</i><par n="stá/ir__n_f"/></e>
    <e lm="stáirse"><par n="initial-s"/><i>táirse</i><par n="rú__n_m"/></e>
    <e lm="stáisiún"><par n="initial-s"/><i>táisiú</i><par n="to/n__n_m"/></e>
    <e lm="stáitse"><par n="initial-s"/><i>táits</i><par n="rig/e__n_m"/></e>
    <e lm="stán"><par n="initial-s"/><i>tá</i><par n="to/n__n_m"/></e>
    <e lm="stát"><par n="initial-s"/><i>tá</i><par n="ca/t__n_m"/></e>
    <e lm="státaire"><par n="initial-s"/><i>tátair</i><par n="rig/e__n_m"/></e>
    <e lm="státchiste"><par n="initial-s"/><i>tátchist</i><par n="rig/e__n_m"/></e>
    <e lm="státrúnaí"><par n="initial-s"/><i>tátrúna</i><par n="n/í__n_m"/></e>
    <e lm="státseirbhís"><par n="initial-s"/><i>tátseirbhís</i><par n="ítim__n_f"/></e>
    <e lm="státseirbhíseach"><par n="initial-s"/><i>tátseirbhís</i><par n="ib/each__n_m"/></e>
    <e lm="stéaróideach"><par n="initial-s"/><i>téaróid</i><par n="ib/each__n_m"/></e>
    <e lm="stéig"><par n="initial-s"/><i>téig</i><par n="sín__n_f"/></e>
    <e lm="stíl"><par n="initial-s"/><i>tíl</i><par n="rím__n_f"/></e>
    <e lm="stílí"><par n="initial-s"/><i>tíl</i><par n="n/í__n_m"/></e>
    <e lm="stíobhard"><par n="initial-s"/><i>tíobha</i><par n="o/rd__n_m"/></e>
    <e lm="stócach"><par n="initial-s"/><i>tóca</i><par n="dú/ch__n_m"/></e>
    <e lm="stól"><par n="initial-s"/><i>tó</i><par n="á/l__n_m"/></e>
    <e lm="stór"><par n="initial-s"/><i>tó</i><par n="mú/r__n_m"/></e>
    <e lm="stóras"><par n="initial-s"/><i>tóra</i><par n="gá/s__n_m"/></e>
    <e lm="stórchiste"><par n="initial-s"/><i>tórchist</i><par n="rig/e__n_m"/></e>
    <e lm="stóráil"><par n="initial-s"/><i>tórá</i><par n="fá/il__n_f"/></e>
    <e lm="suaimhneas"><par n="initial-s"/><i>uaimhn</i><par n="imr/eas__n_m"/></e>
    <e lm="suaitheadh"><par n="initial-s"/><i>uait</i><par n="cáit/headh__n_m"/></e>
    <e lm="suaitheantas"><par n="initial-s"/><i>uaitheanta</i><par n="gá/s__n_m"/></e>
    <e lm="suan"><par n="initial-s"/><i>ua</i><par n="Dú/n__n_m"/></e>
    <e lm="subh"><par n="initial-s"/><i>u</i><par n="su/bh__n_f"/></e>
    <e lm="subhachas"><par n="initial-s"/><i>ubhacha</i><par n="ú/s__n_m"/></e>
    <e lm="substaint"><par n="initial-s"/><i>ubstaint</i><par n="ítim__n_f"/></e>
    <e lm="suim"><par n="initial-s"/><i>uim</i><par n="rím__n_f"/></e>
    <e lm="suimint"><par n="initial-s"/><i>uimint</i><par n="Tír__n_f"/></e>
    <e lm="suimiú"><par n="initial-s"/><i>uimi</i><par n="ídi/ú__n_m"/></e>
    <e lm="suimiúchán"><par n="initial-s"/><i>uimiúchá</i><par n="to/n__n_m"/></e>
    <e lm="suirbhé"><par n="initial-s"/><i>uirbhé</i><par n="sé__n_m"/></e>
    <e lm="suirbhéir"><par n="initial-s"/><i>uirbhé</i><par n="úiné/ir__n_m"/></e>
    <e lm="suirbhéireacht"><par n="initial-s"/><i>uirbhéireacht</i><par n="eang__n_f"/></e>
    <e lm="suirí"><par n="initial-s"/><i>uirí</i><par n="lé__n_f"/></e>
    <e lm="suiríoch"><par n="initial-s"/><i>uirí</i><par n="Craí/och__n_m"/></e>
    <e lm="suiteáil"><par n="initial-s"/><i>uiteá</i><par n="aná/il__n_f"/></e>
    <e lm="sulfar"><par n="initial-s"/><i>ulfa</i><par n="ú/r__n_m"/></e>
    <e lm="sulfáit"><par n="initial-s"/><i>ulfáit</i><par n="ítim__n_f"/></e>
    <e lm="sult"><par n="initial-s"/><i>u</i><par n="A/lt__n_m"/></e>
    <e lm="suntas"><par n="initial-s"/><i>unta</i><par n="ú/s__n_m"/></e>
    <e lm="suntasacht"><par n="initial-s"/><i>untasacht</i><par n="ócht__n_f"/></e>
    <e lm="suth"><par n="initial-s"/><i>uth</i><par n="am__n_m"/></e>
    <e lm="suáilce"><par n="initial-s"/><i>uáilc</i><par n="air/e__n_f"/></e>
    <e lm="suí"><par n="initial-s"/><i>uí</i><par n="tí__n_m"/></e>
    <e lm="suíochán"><par n="initial-s"/><i>uíochá</i><par n="to/n__n_m"/></e>
    <e lm="suíomh"><par n="initial-s"/><i>uí</i><par n="maí/omh__n_m"/></e>
    <e lm="svae"><par n="initial-s"/><i>vae</i><par n="rú__n_m"/></e>
    <e lm="svaistíce"><par n="initial-s"/><i>vaistíc</i><par n="air/e__n_f"/></e>
    <e lm="sá"><par n="initial-s"/><i>á</i><par n="rá__n_m"/></e>
    <e lm="sábháil"><par n="initial-s"/><i>ábhá</i><par n="fá/il__n_f"/></e>
    <e lm="sábháilteacht"><par n="initial-s"/><i>ábháilteacht</i><par n="ócht__n_f"/></e>
    <e lm="sága"><par n="initial-s"/><i>ága</i><par n="ápa__n_m"/></e>
    <e lm="sáile"><par n="initial-s"/><i>áile</i><par n="rú__n_m"/></e>
    <e lm="sáinn"><par n="initial-s"/><i>áinn</i><par n="sín__n_f"/></e>
    <e lm="sáinniú"><par n="initial-s"/><i>áinni</i><par n="ídi/ú__n_m"/></e>
    <e lm="sáirsint"><par n="initial-s"/><i>áirsint</i><par n="ápa__n_m"/></e>
    <e lm="sár"><par n="initial-s"/><i>á</i><par n="ó/r__n_m"/></e>
    <e lm="sárachán"><par n="initial-s"/><i>árachá</i><par n="to/n__n_m"/></e>
    <e lm="sárchéim"><par n="initial-s"/><i>árchéim</i><par n="rím__n_f"/></e>
    <e lm="sárimreoir"><par n="initial-s"/><i>árimreo</i><par n="almó/ir__n_m"/></e>
    <e lm="sárobair"><par n="initial-s"/><i>árobair</i><par n="Inse__n_f"/></e>
    <e lm="sárú"><par n="initial-s"/><i>ár</i><par n="ur/ú__n_m"/></e>
    <e lm="sás"><par n="initial-s"/><i>á</i><par n="sá/s__n_m"/></e>
    <e lm="sásamh"><par n="initial-s"/><i>ása</i><par n="ia/mh__n_m"/></e>
    <e lm="sásar"><par n="initial-s"/><i>ása</i><par n="ó/r__n_m"/></e>
    <e lm="sáspan"><par n="initial-s"/><i>áspa</i><par n="to/n__n_m"/></e>
    <e lm="sástacht"><par n="initial-s"/><i>ástacht</i><par n="ócht__n_f"/></e>
    <e lm="sé"><par n="initial-s"/><i>é</i><par n="sé__n_m"/></e>
    <e lm="séad"><par n="initial-s"/><i>éad</i><par n="dol__n_m"/></e>
    <e lm="séadchomhartha"><par n="initial-s"/><i>éadchomhartha</i><par n="ápa__n_m"/></e>
    <e lm="séala"><par n="initial-s"/><i>éala</i><par n="ápa__n_m"/></e>
    <e lm="séan"><par n="initial-s"/><i>é</i><par n="sé/an__n_m"/></e>
    <e lm="séanadh"><par n="initial-s"/><i>éan</i><par n="las/adh__n_m"/></e>
    <e lm="séarachas"><par n="initial-s"/><i>éaracha</i><par n="ú/s__n_m"/></e>
    <e lm="séasúr"><par n="initial-s"/><i>éasú</i><par n="ó/r__n_m"/></e>
    <e lm="séideadh"><par n="initial-s"/><i>éid</i><par n="síl/eadh__n_m"/></e>
    <e lm="séiléir"><par n="initial-s"/><i>éilé</i><par n="úiné/ir__n_m"/></e>
    <e lm="séimhe"><par n="initial-s"/><i>éimhe</i><par n="lé__n_f"/></e>
    <e lm="séimhiú"><par n="initial-s"/><i>éimhi</i><par n="ídi/ú__n_m"/></e>
    <e lm="séiplíneach"><par n="initial-s"/><i>éiplín</i><par n="ib/each__n_m"/></e>
    <e lm="séipéal"><par n="initial-s"/><i>éipé</i><par n="idé/al__n_m"/></e>
    <e lm="séire"><par n="initial-s"/><i>éir</i><par n="rig/e__n_m"/></e>
    <e lm="séiream"><par n="initial-s"/><i>éir</i><par n="fíl/eam__n_m"/></e>
    <e lm="séis"><par n="initial-s"/><i>éis</i><par n="rím__n_f"/></e>
    <e lm="séú"><par n="initial-s"/><i>é</i><par n="sé/ú__n_m"/></e>
    <e lm="sí"><par n="initial-s"/><i>í</i><par n="sí__n_m"/></e>
    <e lm="síbín"><par n="initial-s"/><i>íbín</i><par n="ápa__n_m"/></e>
    <e lm="síceapatach"><par n="initial-s"/><i>íceapata</i><par n="dú/ch__n_m"/></e>
    <e lm="síceolaí"><par n="initial-s"/><i>íceola</i><par n="n/í__n_m"/></e>
    <e lm="síceolaíocht"><par n="initial-s"/><i>íceolaíocht</i><par n="ócht__n_f"/></e>
    <e lm="síciatracht"><par n="initial-s"/><i>íciatracht</i><par n="ócht__n_f"/></e>
    <e lm="síciatraí"><par n="initial-s"/><i>íciatra</i><par n="n/í__n_m"/></e>
    <e lm="síleadh"><par n="initial-s"/><i>íl</i><par n="síl/eadh__n_m"/></e>
    <e lm="síleáil"><par n="initial-s"/><i>íleá</i><par n="aná/il__n_f"/></e>
    <e lm="sín"><par n="initial-s"/><i>ín</i><par n="sín__n_f"/></e>
    <e lm="síneadh"><par n="initial-s"/><i>ín</i><par n="sín/eadh__n_m"/></e>
    <e lm="síniú"><par n="initial-s"/><i>íni</i><par n="trí/ú__n_m"/></e>
    <e lm="síntiús"><par n="initial-s"/><i>íntiú</i><par n="gá/s__n_m"/></e>
    <e lm="síntiúsóir"><par n="initial-s"/><i>íntiúsó</i><par n="almó/ir__n_m"/></e>
    <e lm="síob"><par n="initial-s"/><i>í</i><par n="lí/ob__n_f"/></e>
    <e lm="síobadh"><par n="initial-s"/><i>íob</i><par n="ob/adh__n_m"/></e>
    <e lm="síobhas"><par n="initial-s"/><i>íobha</i><par n="gá/s__n_m"/></e>
    <e lm="síocháin"><par n="initial-s"/><i>íochá</i><par n="iomá/in__n_f"/></e>
    <e lm="síochánachas"><par n="initial-s"/><i>íochánacha</i><par n="ú/s__n_m"/></e>
    <e lm="síochánaí"><par n="initial-s"/><i>íochána</i><par n="n/í__n_m"/></e>
    <e lm="síoda"><par n="initial-s"/><i>íoda</i><par n="ápa__n_m"/></e>
    <e lm="síofra"><par n="initial-s"/><i>íofra</i><par n="ápa__n_m"/></e>
    <e lm="síol"><par n="initial-s"/><i>í</i><par n="mí/ol__n_m"/></e>
    <e lm="síolrú"><par n="initial-s"/><i>íolr</i><par n="ór/ú__n_m"/></e>
    <e lm="síolteagasc"><par n="initial-s"/><i>íolteaga</i><par n="ú/sc__n_m"/></e>
    <e lm="síonchaitheamh"><par n="initial-s"/><i>íonchaith</i><par n="tinr/eamh__n_m"/></e>
    <e lm="síoraíocht"><par n="initial-s"/><i>íoraíocht</i><par n="ócht__n_f"/></e>
    <e lm="síorchaint"><par n="initial-s"/><i>íorchaint</i><par n="Tír__n_f"/></e>
    <e lm="só"><par n="initial-s"/><i>ó</i><par n="pá__n_m"/></e>
    <e lm="sóchán"><par n="initial-s"/><i>óchá</i><par n="to/n__n_m"/></e>
    <e lm="sócúl"><par n="initial-s"/><i>ócú</i><par n="ó/l__n_m"/></e>
    <e lm="sóidiam"><par n="initial-s"/><i>óidiam</i><par n="rú__n_m"/></e>
    <e lm="sóisear"><par n="initial-s"/><i>óis</i><par n="f/ear__n_m"/></e>
    <e lm="sóisialachas"><par n="initial-s"/><i>óisialacha</i><par n="ú/s__n_m"/></e>
    <e lm="sóisialaí"><par n="initial-s"/><i>óisiala</i><par n="n/í__n_m"/></e>
    <e lm="sól"><par n="initial-s"/><i>ó</i><par n="bá/l__n_m"/></e>
    <e lm="sólás"><par n="initial-s"/><i>ólá</i><par n="gá/s__n_m"/></e>
    <e lm="sólásaí"><par n="initial-s"/><i>ólása</i><par n="n/í__n_m"/></e>
    <e lm="sórt"><par n="initial-s"/><i>ó</i><par n="só/rt__n_m"/></e>
    <e lm="sú"><par n="initial-s"/><i>ú</i><par n="pá__n_m"/></e>
    <e lm="sú"><par n="initial-s"/><i>ú</i><par n="sú__n_f"/></e>
    <e lm="súchán"><par n="initial-s"/><i>úchá</i><par n="Dú/n__n_m"/></e>
    <e lm="súdaire"><par n="initial-s"/><i>údair</i><par n="rig/e__n_m"/></e>
    <e lm="súgradh"><par n="initial-s"/><i>úg</i><par n="tog/radh__n_m"/></e>
    <e lm="súil"><par n="initial-s"/><i>ú</i><par n="dú/il__n_f"/></e>
    <e lm="súiste"><par n="initial-s"/><i>úist</i><par n="rig/e__n_m"/></e>
    <e lm="súlach"><par n="initial-s"/><i>úla</i><par n="cia/ch__n_m"/></e>
    <e lm="súnás"><par n="initial-s"/><i>úná</i><par n="gá/s__n_m"/></e>
    <e lm="súp"><par n="initial-s"/><i>ú</i><par n="sú/p__n_m"/></e>
    <e lm="tabhairt"><par n="initial-t"/><i>abha</i><par n="aga/irt__n_f"/></e>
    <e lm="tabhall"><par n="initial-t"/><i>a</i><par n="ta/bhall__n_m"/></e>
    <e lm="tabhartas"><par n="initial-t"/><i>abharta</i><par n="gá/s__n_m"/></e>
    <e lm="tabharthach"><par n="initial-t"/><i>abhartha</i><par n="dú/ch__n_m"/></e>
    <e lm="tablóid"><par n="initial-t"/><i>ablóid</i><par n="ítim__n_f"/></e>
    <e lm="taca"><par n="initial-t"/><i>aca</i><par n="ápa__n_m"/></e>
    <e lm="tacadóir"><par n="initial-t"/><i>acadó</i><par n="almó/ir__n_m"/></e>
    <e lm="tacar"><par n="initial-t"/><i>aca</i><par n="ó/r__n_m"/></e>
    <e lm="tacaí"><par n="initial-t"/><i>aca</i><par n="n/í__n_m"/></e>
    <e lm="tacaíocht"><par n="initial-t"/><i>acaíocht</i><par n="eang__n_f"/></e>
    <e lm="tachrán"><par n="initial-t"/><i>achrá</i><par n="to/n__n_m"/></e>
    <e lm="tachtadh"><par n="initial-t"/><i>achta</i><par n="alta/dh__n_m"/></e>
    <e lm="tacsanomaíocht"><par n="initial-t"/><i>acsanomaíocht</i><par n="ócht__n_f"/></e>
    <e lm="tacsaí"><par n="initial-t"/><i>acsa</i><par n="n/í__n_m"/></e>
    <e lm="tacú"><par n="initial-t"/><i>ac</i><par n="ór/ú__n_m"/></e>
    <e lm="tadhall"><par n="initial-t"/><i>adha</i><par n="Po/ll__n_m"/></e>
    <e lm="tae"><par n="initial-t"/><i>ae</i><par n="pá__n_m"/></e>
    <e lm="tagairt"><par n="initial-t"/><i>aga</i><par n="taga/irt__n_f"/></e>
    <e lm="tagra"><par n="initial-t"/><i>agra</i><par n="ápa__n_m"/></e>
    <e lm="taibhreamh"><par n="initial-t"/><i>aibhr</i><par n="éil/eamh__n_m"/></e>
    <e lm="taibhse"><par n="initial-t"/><i>aibhs</i><par n="air/e__n_f"/></e>
    <e lm="taicticí"><par n="initial-t"/><i>aicticí</i><par n="annála__n_f"/></e>
    <e lm="taidhleoir"><par n="initial-t"/><i>aidhleo</i><par n="almó/ir__n_m"/></e>
    <e lm="taidhleoireacht"><par n="initial-t"/><i>aidhleoireacht</i><par n="ócht__n_f"/></e>
    <e lm="taifeach"><par n="initial-t"/><i>aif</i><par n="ib/each__n_m"/></e>
    <e lm="taifead"><par n="initial-t"/><i>aif</i><par n="taif/ead__n_m"/></e>
    <e lm="taifeadadh"><par n="initial-t"/><i>aifead</i><par n="pós/adh__n_m"/></e>
    <e lm="taighde"><par n="initial-t"/><i>aighde</i><par n="rú__n_m"/></e>
    <e lm="taighdeoir"><par n="initial-t"/><i>aighdeo</i><par n="almó/ir__n_m"/></e>
    <e lm="taipéis"><par n="initial-t"/><i>aipéis</i><par n="ítim__n_f"/></e>
    <e lm="tairbhe"><par n="initial-t"/><i>airbh</i><par n="air/e__n_f"/></e>
    <e lm="tairbhí"><par n="initial-t"/><i>airbh</i><par n="n/í__n_m"/></e>
    <e lm="tairiscint"><par n="initial-t"/><i>airisc</i><par n="tuisc/int__n_f"/></e>
    <e lm="tairiseach"><par n="initial-t"/><i>airis</i><par n="ib/each__n_m"/></e>
    <e lm="tairne"><par n="initial-t"/><i>airn</i><par n="rig/e__n_m"/></e>
    <e lm="tairngreacht"><par n="initial-t"/><i>airngreacht</i><par n="eang__n_f"/></e>
    <e lm="tairseach"><par n="initial-t"/><i>airs</i><par n="cis/each__n_f"/></e>
    <e lm="taisce"><par n="initial-t"/><i>aisc</i><par n="air/e__n_f"/></e>
    <e lm="taisceadh"><par n="initial-t"/><i>aisc</i><par n="táir/eadh__n_m"/></e>
    <e lm="taiscumar"><par n="initial-t"/><i>aiscuma</i><par n="ó/r__n_m"/></e>
    <e lm="taiscéalaí"><par n="initial-t"/><i>aiscéala</i><par n="n/í__n_m"/></e>
    <e lm="taiscéalaíocht"><par n="initial-t"/><i>aiscéalaíocht</i><par n="ócht__n_f"/></e>
    <e lm="taise"><par n="initial-t"/><i>ais</i><par n="air/e__n_f"/></e>
    <e lm="taisme"><par n="initial-t"/><i>aism</i><par n="air/e__n_f"/></e>
    <e lm="taismeach"><par n="initial-t"/><i>aism</i><par n="ib/each__n_m"/></e>
    <e lm="taispeáint"><par n="initial-t"/><i>aispeá</i><par n="iomá/int__n_f"/></e>
    <e lm="taispeánadh"><par n="initial-t"/><i>aispeán</i><par n="las/adh__n_m"/></e>
    <e lm="taispeántas"><par n="initial-t"/><i>aispeánta</i><par n="gá/s__n_m"/></e>
    <e lm="taisteal"><par n="initial-t"/><i>aist</i><par n="cit/eal__n_m"/></e>
    <e lm="taistealach"><par n="initial-t"/><i>aisteala</i><par n="dú/ch__n_m"/></e>
    <e lm="taistealaí"><par n="initial-t"/><i>aisteala</i><par n="n/í__n_m"/></e>
    <e lm="taithí"><par n="initial-t"/><i>aithí</i><par n="lé__n_f"/></e>
    <e lm="taitneamh"><par n="initial-t"/><i>aitn</i><par n="tinr/eamh__n_m"/></e>
    <e lm="talamh"><par n="initial-t"/><i>a</i><par n="ta/lamh__n_m"/></e>
    <e lm="tallann"><par n="initial-t"/><i>alla</i><par n="la/nn__n_f"/></e>
    <e lm="talmhaíocht"><par n="initial-t"/><i>almhaíocht</i><par n="ócht__n_f"/></e>
    <e lm="tamaillín"><par n="initial-t"/><i>amaillín</i><par n="rú__n_m"/></e>
    <e lm="tamall"><par n="initial-t"/><i>ama</i><par n="to/ll__n_m"/></e>
    <e lm="tambóirín"><par n="initial-t"/><i>ambóirín</i><par n="ápa__n_m"/></e>
    <e lm="tamhan"><par n="initial-t"/><i>amha</i><par n="to/n__n_m"/></e>
    <e lm="tanc"><par n="initial-t"/><i>anc</i><par n="sé__n_m"/></e>
    <e lm="tancaer"><par n="initial-t"/><i>ancae</i><par n="ó/r__n_m"/></e>
    <e lm="tanú"><par n="initial-t"/><i>an</i><par n="ór/ú__n_m"/></e>
    <e lm="taobh"><par n="initial-t"/><i>ao</i><par n="tao/bh__n_m"/></e>
    <e lm="taobhlíne"><par n="initial-t"/><i>aobhlín</i><par n="lín/e__n_f"/></e>
    <e lm="taobhú"><par n="initial-t"/><i>aobh</i><par n="ór/ú__n_m"/></e>
    <e lm="taoide"><par n="initial-t"/><i>aoid</i><par n="air/e__n_f"/></e>
    <e lm="taoiseach"><par n="initial-t"/><i>aois</i><par n="ib/each__n_m"/></e>
    <e lm="taom"><par n="initial-t"/><i>aom</i><par n="am__n_m"/></e>
    <e lm="taos"><par n="initial-t"/><i>ao</i><par n="ú/s__n_m"/></e>
    <e lm="tarbh"><par n="initial-t"/><i>a</i><par n="ma/rbh__n_m"/></e>
    <e lm="tarbhealach"><par n="initial-t"/><i>arbheala</i><par n="uala/ch__n_m"/></e>
    <e lm="tarcaisne"><par n="initial-t"/><i>arcaisn</i><par n="air/e__n_f"/></e>
    <e lm="tarchur"><par n="initial-t"/><i>archu</i><par n="ú/r__n_m"/></e>
    <e lm="tarchuradóir"><par n="initial-t"/><i>archuradó</i><par n="almó/ir__n_m"/></e>
    <e lm="targaid"><par n="initial-t"/><i>argaid</i><par n="ítim__n_f"/></e>
    <e lm="tarlú"><par n="initial-t"/><i>arl</i><par n="ur/ú__n_m"/></e>
    <e lm="tarmac"><par n="initial-t"/><i>armac</i><par n="rú__n_m"/></e>
    <e lm="tarra"><par n="initial-t"/><i>arra</i><par n="rú__n_m"/></e>
    <e lm="tarracóir"><par n="initial-t"/><i>arracó</i><par n="almó/ir__n_m"/></e>
    <e lm="tarraiceán"><par n="initial-t"/><i>arraiceá</i><par n="to/n__n_m"/></e>
    <e lm="tarraingt"><par n="initial-t"/><i>arraingt</i><par n="tarraingt__n_f"/></e>
    <e lm="tarrtháil"><par n="initial-t"/><i>arrthá</i><par n="aná/il__n_f"/></e>
    <e lm="tart"><par n="initial-t"/><i>art</i><par n="dul__n_m"/></e>
    <e lm="tasc"><par n="initial-t"/><i>a</i><par n="co/sc__n_m"/></e>
    <e lm="tascfhórsa"><par n="initial-t"/><i>ascfhórsa</i><par n="ápa__n_m"/></e>
    <e lm="tatú"><par n="initial-t"/><i>atú</i><par n="pá__n_m"/></e>
    <e lm="teach"><par n="initial-t"/><i></i><par n="t/each__n_m"/></e>
    <e lm="teacht"><par n="initial-t"/><i>eacht</i><par n="dul__n_m"/></e>
    <e lm="teachta"><par n="initial-t"/><i>eachta</i><par n="ápa__n_m"/></e>
    <e lm="teachtaire"><par n="initial-t"/><i>eachtair</i><par n="rig/e__n_m"/></e>
    <e lm="teachtaireacht"><par n="initial-t"/><i>eachtaireacht</i><par n="eang__n_f"/></e>
    <e lm="teachín"><par n="initial-t"/><i>eachín</i><par n="ápa__n_m"/></e>
    <e lm="teagasc"><par n="initial-t"/><i>eaga</i><par n="tá/sc__n_m"/></e>
    <e lm="teagascóir"><par n="initial-t"/><i>eagascó</i><par n="almó/ir__n_m"/></e>
    <e lm="teaghlach"><par n="initial-t"/><i>eaghla</i><par n="dú/ch__n_m"/></e>
    <e lm="teaghrán"><par n="initial-t"/><i>eaghrá</i><par n="to/n__n_m"/></e>
    <e lm="teaglaim"><par n="initial-t"/><i>eagla</i><par n="díola/im__n_f"/></e>
    <e lm="teagmhas"><par n="initial-t"/><i>eagmha</i><par n="gá/s__n_m"/></e>
    <e lm="teagmháil"><par n="initial-t"/><i>eagmhá</i><par n="aná/il__n_f"/></e>
    <e lm="teallach"><par n="initial-t"/><i>ealla</i><par n="dú/ch__n_m"/></e>
    <e lm="teampall"><par n="initial-t"/><i>eampa</i><par n="to/ll__n_m"/></e>
    <e lm="teanga"><par n="initial-t"/><i>eanga</i><par n="ula__n_f"/></e>
    <e lm="teangaire"><par n="initial-t"/><i>eangair</i><par n="rig/e__n_m"/></e>
    <e lm="teangeolaí"><par n="initial-t"/><i>eangeola</i><par n="n/í__n_m"/></e>
    <e lm="teangeolaíocht"><par n="initial-t"/><i>eangeolaíocht</i><par n="ócht__n_f"/></e>
    <e lm="teanglann"><par n="initial-t"/><i>eangla</i><par n="la/nn__n_f"/></e>
    <e lm="teann"><par n="initial-t"/><i>eann</i><par n="dol__n_m"/></e>
    <e lm="teannadh"><par n="initial-t"/><i>eanna</i><par n="á/dh__n_m"/></e>
    <e lm="teannas"><par n="initial-t"/><i>eanna</i><par n="ú/s__n_m"/></e>
    <e lm="teannta"><par n="initial-t"/><i>eannta</i><par n="ápa__n_m"/></e>
    <e lm="teannán"><par n="initial-t"/><i>eanná</i><par n="to/n__n_m"/></e>
    <e lm="teanór"><par n="initial-t"/><i>eanó</i><par n="ó/r__n_m"/></e>
    <e lm="tearmann"><par n="initial-t"/><i>earma</i><par n="ra/nn__n_m"/></e>
    <e lm="teas"><par n="initial-t"/><i>eas</i><par n="dul__n_m"/></e>
    <e lm="teasaíocht"><par n="initial-t"/><i>easaíocht</i><par n="ócht__n_f"/></e>
    <e lm="teasc"><par n="initial-t"/><i>e</i><par n="de/asc__n_f"/></e>
    <e lm="teasdíonadh"><par n="initial-t"/><i>easdíon</i><par n="las/adh__n_m"/></e>
    <e lm="teastas"><par n="initial-t"/><i>easta</i><par n="gá/s__n_m"/></e>
    <e lm="teastáil"><par n="initial-t"/><i>eastá</i><par n="aná/il__n_f"/></e>
    <e lm="teibiú"><par n="initial-t"/><i>eibi</i><par n="ídi/ú__n_m"/></e>
    <e lm="teibíocht"><par n="initial-t"/><i>eibíocht</i><par n="ócht__n_f"/></e>
    <e lm="teicneoir"><par n="initial-t"/><i>eicneo</i><par n="almó/ir__n_m"/></e>
    <e lm="teicneolaíocht"><par n="initial-t"/><i>eicneolaíocht</i><par n="eang__n_f"/></e>
    <e lm="teicnic"><par n="initial-t"/><i>eicnic</i><par n="ítim__n_f"/></e>
    <e lm="teicniúlacht"><par n="initial-t"/><i>eicniúlacht</i><par n="ócht__n_f"/></e>
    <e lm="teicníc"><par n="initial-t"/><i>eicníc</i><par n="ítim__n_f"/></e>
    <e lm="teicníocht"><par n="initial-t"/><i>eicníocht</i><par n="eang__n_f"/></e>
    <e lm="teideal"><par n="initial-t"/><i>eid</i><par n="cit/eal__n_m"/></e>
    <e lm="teidlíocht"><par n="initial-t"/><i>eidlíocht</i><par n="eang__n_f"/></e>
    <e lm="teifeach"><par n="initial-t"/><i>eif</i><par n="ib/each__n_m"/></e>
    <e lm="teileachumarsáid"><par n="initial-t"/><i>eileachumarsáid</i><par n="ítim__n_f"/></e>
    <e lm="teileafón"><par n="initial-t"/><i>eileafó</i><par n="to/n__n_m"/></e>
    <e lm="teileagraf"><par n="initial-t"/><i>eileagra</i><par n="gra/f__n_m"/></e>
    <e lm="teileagram"><par n="initial-t"/><i>eileagra</i><par n="to/m__n_m"/></e>
    <e lm="teileascóp"><par n="initial-t"/><i>eileascó</i><par n="so/p__n_m"/></e>
    <e lm="teilgcheárta"><par n="initial-t"/><i>eilgcheárta</i><par n="ola__n_f"/></e>
    <e lm="teilgean"><par n="initial-t"/><i>eilg</i><par n="mis/ean__n_m"/></e>
    <e lm="teilifís"><par n="initial-t"/><i>eilifís</i><par n="ítim__n_f"/></e>
    <e lm="teilifíseán"><par n="initial-t"/><i>eilifíseá</i><par n="to/n__n_m"/></e>
    <e lm="teimpléad"><par n="initial-t"/><i>eimplé</i><par n="firé/ad__n_m"/></e>
    <e lm="teip"><par n="initial-t"/><i>eip</i><par n="rím__n_f"/></e>
    <e lm="teirce"><par n="initial-t"/><i>eirce</i><par n="lé__n_f"/></e>
    <e lm="teiripe"><par n="initial-t"/><i>eirip</i><par n="air/e__n_f"/></e>
    <e lm="teirmiméadar"><par n="initial-t"/><i>eirmiméada</i><par n="ó/r__n_m"/></e>
    <e lm="teirminéal"><par n="initial-t"/><i>eirminé</i><par n="idé/al__n_m"/></e>
    <e lm="teiscinn"><par n="initial-t"/><i>eiscinn</i><par n="Tír__n_f"/></e>
    <e lm="teist"><par n="initial-t"/><i>eist</i><par n="rím__n_f"/></e>
    <e lm="teiteanas"><par n="initial-t"/><i>eiteana</i><par n="ú/s__n_m"/></e>
    <e lm="teitheadh"><par n="initial-t"/><i>eit</i><par n="cáit/headh__n_m"/></e>
    <e lm="teitrihéadrán"><par n="initial-t"/><i>eitrihéadrá</i><par n="to/n__n_m"/></e>
    <e lm="teochrios"><par n="initial-t"/><i>eochr</i><par n="l/ios__n_m"/></e>
    <e lm="teocht"><par n="initial-t"/><i>eocht</i><par n="eang__n_f"/></e>
    <e lm="teoiric"><par n="initial-t"/><i>eoiric</i><par n="ítim__n_f"/></e>
    <e lm="teoirim"><par n="initial-t"/><i>eoirim</i><par n="ítim__n_f"/></e>
    <e lm="teorainn"><par n="initial-t"/><i>eora</i><par n="teora/inn__n_f"/></e>
    <e lm="teorannú"><par n="initial-t"/><i>eorann</i><par n="ór/ú__n_m"/></e>
    <e lm="tiarach"><par n="initial-t"/><i>iara</i><par n="sáfa/ch__n_f"/></e>
    <e lm="tiarna"><par n="initial-t"/><i>iarna</i><par n="ápa__n_m"/></e>
    <e lm="tiarnas"><par n="initial-t"/><i>iarna</i><par n="gá/s__n_m"/></e>
    <e lm="ticbhosca"><par n="initial-t"/><i>icbhosca</i><par n="ápa__n_m"/></e>
    <e lm="ticéad"><par n="initial-t"/><i>icé</i><par n="firé/ad__n_m"/></e>
    <e lm="timire"><par n="initial-t"/><i>imir</i><par n="rig/e__n_m"/></e>
    <e lm="timireacht"><par n="initial-t"/><i>imireacht</i><par n="ócht__n_f"/></e>
    <e lm="timpeall"><par n="initial-t"/><i>imp</i><par n="im/eall__n_m"/></e>
    <e lm="timpeallacht"><par n="initial-t"/><i>impeallacht</i><par n="eang__n_f"/></e>
    <e lm="timpeallán"><par n="initial-t"/><i>impeallá</i><par n="to/n__n_m"/></e>
    <e lm="timpeallú"><par n="initial-t"/><i>impeall</i><par n="ór/ú__n_m"/></e>
    <e lm="timpiste"><par n="initial-t"/><i>impist</i><par n="air/e__n_f"/></e>
    <e lm="timthriall"><par n="initial-t"/><i>imthriall</i><par n="fíon__n_m"/></e>
    <e lm="tine"><par n="initial-t"/><i>in</i><par n="lín/e__n_f"/></e>
    <e lm="tinfeadh"><par n="initial-t"/><i>inf</i><par n="sil/eadh__n_m"/></e>
    <e lm="tinneall"><par n="initial-t"/><i>inneall</i><par n="Eo__n"/></e>
    <e lm="tinneas"><par n="initial-t"/><i>inn</i><par n="éit/eas__n_m"/></e>
    <e lm="tinreamh"><par n="initial-t"/><i>inr</i><par n="tinr/eamh__n_m"/></e>
    <e lm="tinteog"><par n="initial-t"/><i>inteo</i><par n="pó/g__n_f"/></e>
    <e lm="tinteán"><par n="initial-t"/><i>inteá</i><par n="to/n__n_m"/></e>
    <e lm="tintreach"><par n="initial-t"/><i>intr</i><par n="cis/each__n_f"/></e>
    <e lm="tiomantas"><par n="initial-t"/><i>iomanta</i><par n="gá/s__n_m"/></e>
    <e lm="tiomna"><par n="initial-t"/><i>iomna</i><par n="ápa__n_m"/></e>
    <e lm="tiomnú"><par n="initial-t"/><i>iomn</i><par n="ór/ú__n_m"/></e>
    <e lm="tiomsaitheoir"><par n="initial-t"/><i>iomsaitheo</i><par n="almó/ir__n_m"/></e>
    <e lm="tiomsú"><par n="initial-t"/><i>ioms</i><par n="ard/ú__n_m"/></e>
    <e lm="tiomáint"><par n="initial-t"/><i>iomá</i><par n="éasú/int__n_f"/></e>
    <e lm="tiománaí"><par n="initial-t"/><i>iomána</i><par n="n/í__n_m"/></e>
    <e lm="tiomántán"><par n="initial-t"/><i>iomántá</i><par n="to/n__n_m"/></e>
    <e lm="tionchar"><par n="initial-t"/><i>ioncha</i><par n="ó/r__n_m"/></e>
    <e lm="tionlacan"><par n="initial-t"/><i>ionlaca</i><par n="to/n__n_m"/></e>
    <e lm="tionscadal"><par n="initial-t"/><i>ionscada</i><par n="bá/l__n_m"/></e>
    <e lm="tionscal"><par n="initial-t"/><i>ionsca</i><par n="bá/l__n_m"/></e>
    <e lm="tionsclaíocht"><par n="initial-t"/><i>ionsclaíocht</i><par n="ócht__n_f"/></e>
    <e lm="tionscnamh"><par n="initial-t"/><i>ionscna</i><par n="ia/mh__n_m"/></e>
    <e lm="tiontaire"><par n="initial-t"/><i>iontair</i><par n="rig/e__n_m"/></e>
    <e lm="tiontú"><par n="initial-t"/><i>iont</i><par n="ur/ú__n_m"/></e>
    <e lm="tionól"><par n="initial-t"/><i>ionó</i><par n="bá/l__n_m"/></e>
    <e lm="tionónta"><par n="initial-t"/><i>ionónta</i><par n="ápa__n_m"/></e>
    <e lm="tithíocht"><par n="initial-t"/><i>ithíocht</i><par n="ócht__n_f"/></e>
    <e lm="titim"><par n="initial-t"/><i>itim</i><par n="ítim__n_f"/></e>
    <e lm="titimeas"><par n="initial-t"/><i>itim</i><par n="imr/eas__n_m"/></e>
    <e lm="tiúchan"><par n="initial-t"/><i>iúchan</i><par n="ócht__n_f"/></e>
    <e lm="tiúin"><par n="initial-t"/><i>iúin</i><par n="rím__n_f"/></e>
    <e lm="tiús"><par n="initial-t"/><i>iú</i><par n="ú/s__n_m"/></e>
    <e lm="tnúth"><par n="initial-t"/><i>núth</i><par n="dul__n_m"/></e>
    <e lm="tnúthán"><par n="initial-t"/><i>núthá</i><par n="Dú/n__n_m"/></e>
    <e lm="tobac"><par n="initial-t"/><i>obac</i><par n="rú__n_m"/></e>
    <e lm="tobar"><par n="initial-t"/><i>o</i><par n="to/bar__n_m"/></e>
    <e lm="tobchumadh"><par n="initial-t"/><i>obchum</i><par n="ob/adh__n_m"/></e>
    <e lm="tochailt"><par n="initial-t"/><i>ochailt</i><par n="ítim__n_f"/></e>
    <e lm="tochras"><par n="initial-t"/><i>ochra</i><par n="ú/s__n_m"/></e>
    <e lm="tocht"><par n="initial-t"/><i>ocht</i><par n="am__n_m"/></e>
    <e lm="tochta"><par n="initial-t"/><i>ochta</i><par n="ápa__n_m"/></e>
    <e lm="tocsain"><par n="initial-t"/><i>ocsain</i><par n="ítim__n_f"/></e>
    <e lm="todhchaí"><par n="initial-t"/><i>odhchaí</i><par n="lé__n_f"/></e>
    <e lm="togha"><par n="initial-t"/><i>ogha</i><par n="pá__n_m"/></e>
    <e lm="toghadh"><par n="initial-t"/><i>o</i><par n="to/ghadh__n_m"/></e>
    <e lm="toghairm"><par n="initial-t"/><i>oghairm</i><par n="sín__n_f"/></e>
    <e lm="toghcheantar"><par n="initial-t"/><i>oghcheanta</i><par n="ó/r__n_m"/></e>
    <e lm="toghchán"><par n="initial-t"/><i>oghchá</i><par n="to/n__n_m"/></e>
    <e lm="toghchánaíocht"><par n="initial-t"/><i>oghchánaíocht</i><par n="ócht__n_f"/></e>
    <e lm="toghlach"><par n="initial-t"/><i>oghla</i><par n="dú/ch__n_m"/></e>
    <e lm="toghroinn"><par n="initial-t"/><i>oghr</i><par n="toghr/oinn__n_f"/></e>
    <e lm="toghthóir"><par n="initial-t"/><i>oghthó</i><par n="almó/ir__n_m"/></e>
    <e lm="togra"><par n="initial-t"/><i>ogra</i><par n="ápa__n_m"/></e>
    <e lm="toice"><par n="initial-t"/><i>oic</i><par n="air/e__n_f"/></e>
    <e lm="toighis"><par n="initial-t"/><i>oigh</i><par n="toigh/is__n_f"/></e>
    <e lm="toil"><par n="initial-t"/><i>o</i><par n="fá/il__n_f"/></e>
    <e lm="toiliú"><par n="initial-t"/><i>oili</i><par n="ídi/ú__n_m"/></e>
    <e lm="toilleadh"><par n="initial-t"/><i>oill</i><par n="síl/eadh__n_m"/></e>
    <e lm="toircheas"><par n="initial-t"/><i>oirch</i><par n="éit/eas__n_m"/></e>
    <e lm="toirmeasc"><par n="initial-t"/><i>oirm</i><par n="imr/easc__n_m"/></e>
    <e lm="toirpéad"><par n="initial-t"/><i>oirpé</i><par n="firé/ad__n_m"/></e>
    <e lm="toirt"><par n="initial-t"/><i>oirt</i><par n="rím__n_f"/></e>
    <e lm="toisc"><par n="initial-t"/><i>o</i><par n="to/isc__n_f"/></e>
    <e lm="toise"><par n="initial-t"/><i>ois</i><par n="rig/e__n_m"/></e>
    <e lm="toit"><par n="initial-t"/><i>oit</i><par n="rím__n_f"/></e>
    <e lm="tolg"><par n="initial-t"/><i>o</i><par n="bo/lg__n_m"/></e>
    <e lm="tolgadh"><par n="initial-t"/><i>olg</i><par n="ob/adh__n_m"/></e>
    <e lm="tolglann"><par n="initial-t"/><i>olgla</i><par n="la/nn__n_f"/></e>
    <e lm="tollán"><par n="initial-t"/><i>ollá</i><par n="to/n__n_m"/></e>
    <e lm="tom"><par n="initial-t"/><i>o</i><par n="to/m__n_m"/></e>
    <e lm="tomhaltas"><par n="initial-t"/><i>omhalta</i><par n="ú/s__n_m"/></e>
    <e lm="tomhaltóir"><par n="initial-t"/><i>omhaltó</i><par n="almó/ir__n_m"/></e>
    <e lm="tomhas"><par n="initial-t"/><i>omha</i><par n="gá/s__n_m"/></e>
    <e lm="ton"><par n="initial-t"/><i>o</i><par n="to/n__n_m"/></e>
    <e lm="tona"><par n="initial-t"/><i>ona</i><par n="ápa__n_m"/></e>
    <e lm="tonn"><par n="initial-t"/><i>o</i><par n="to/nn__n_f"/></e>
    <e lm="tonna"><par n="initial-t"/><i>onna</i><par n="ápa__n_m"/></e>
    <e lm="tonnadh"><par n="initial-t"/><i>onn</i><par n="las/adh__n_m"/></e>
    <e lm="tonnfhad"><par n="initial-t"/><i>onnfha</i><par n="ú/d__n_m"/></e>
    <e lm="tor"><par n="initial-t"/><i>o</i><par n="ó/r__n_m"/></e>
    <e lm="toradh"><par n="initial-t"/><i>or</i><par n="tor/adh__n_m"/></e>
    <e lm="torann"><par n="initial-t"/><i>ora</i><par n="ra/nn__n_m"/></e>
    <e lm="torc"><par n="initial-t"/><i>o</i><par n="to/rc__n_m"/></e>
    <e lm="tort"><par n="initial-t"/><i>ort</i><par n="am__n_m"/></e>
    <e lm="torthúlacht"><par n="initial-t"/><i>orthúlacht</i><par n="ócht__n_f"/></e>
    <e lm="tosach"><par n="initial-t"/><i>osa</i><par n="dú/ch__n_m"/></e>
    <e lm="tosaitheoir"><par n="initial-t"/><i>osaitheo</i><par n="almó/ir__n_m"/></e>
    <e lm="tosaí"><par n="initial-t"/><i>osa</i><par n="n/í__n_m"/></e>
    <e lm="tosaíocht"><par n="initial-t"/><i>osaíocht</i><par n="eang__n_f"/></e>
    <e lm="toscaire"><par n="initial-t"/><i>oscair</i><par n="rig/e__n_m"/></e>
    <e lm="toscaireacht"><par n="initial-t"/><i>oscaireacht</i><par n="eang__n_f"/></e>
    <e lm="tosú"><par n="initial-t"/><i>os</i><par n="ur/ú__n_m"/></e>
    <e lm="traein"><par n="initial-t"/><i>rae</i><par n="cá/in__n_f"/></e>
    <e lm="traenáil"><par n="initial-t"/><i>raená</i><par n="fá/il__n_f"/></e>
    <e lm="traenálaí"><par n="initial-t"/><i>raenála</i><par n="n/í__n_m"/></e>
    <e lm="tragóid"><par n="initial-t"/><i>ragóid</i><par n="ítim__n_f"/></e>
    <e lm="traidhfil"><par n="initial-t"/><i>raidhfil</i><par n="lé__n_f"/></e>
    <e lm="traidisiún"><par n="initial-t"/><i>raidisiú</i><par n="to/n__n_m"/></e>
    <e lm="traigéide"><par n="initial-t"/><i>raigéid</i><par n="air/e__n_f"/></e>
    <e lm="tram"><par n="initial-t"/><i>ram</i><par n="sé__n_m"/></e>
    <e lm="trambhealach"><par n="initial-t"/><i>rambheala</i><par n="uala/ch__n_m"/></e>
    <e lm="tranglam"><par n="initial-t"/><i>rangla</i><par n="Gú/m__n_m"/></e>
    <e lm="trasduchtóir"><par n="initial-t"/><i>rasduchtó</i><par n="almó/ir__n_m"/></e>
    <e lm="trasdul"><par n="initial-t"/><i>rasdul</i><par n="dul__n_m"/></e>
    <e lm="trasfheisteoir"><par n="initial-t"/><i>rasfheisteo</i><par n="almó/ir__n_m"/></e>
    <e lm="trasnaíocht"><par n="initial-t"/><i>rasnaíocht</i><par n="ócht__n_f"/></e>
    <e lm="trasnáil"><par n="initial-t"/><i>rasná</i><par n="fá/il__n_f"/></e>
    <e lm="trasnán"><par n="initial-t"/><i>rasná</i><par n="to/n__n_m"/></e>
    <e lm="trasnú"><par n="initial-t"/><i>rasn</i><par n="ór/ú__n_m"/></e>
    <e lm="trasraitheoir"><par n="initial-t"/><i>rasraitheo</i><par n="almó/ir__n_m"/></e>
    <e lm="trastomhas"><par n="initial-t"/><i>rastomha</i><par n="gá/s__n_m"/></e>
    <e lm="treabhadh"><par n="initial-t"/><i>rea</i><par n="sao/bhadh__n_m"/></e>
    <e lm="treabhchas"><par n="initial-t"/><i>reabhcha</i><par n="gá/s__n_m"/></e>
    <e lm="treabhdóir"><par n="initial-t"/><i>reabhdó</i><par n="almó/ir__n_m"/></e>
    <e lm="trealamh"><par n="initial-t"/><i>reala</i><par n="da/mh__n_m"/></e>
    <e lm="treallchogaí"><par n="initial-t"/><i>reallchoga</i><par n="n/í__n_m"/></e>
    <e lm="treallchogaíocht"><par n="initial-t"/><i>reallchogaíocht</i><par n="ócht__n_f"/></e>
    <e lm="treas"><par n="initial-t"/><i>reas</i><par n="dol__n_m"/></e>
    <e lm="treascairt"><par n="initial-t"/><i>reasca</i><par n="taga/irt__n_f"/></e>
    <e lm="treibh"><par n="initial-t"/><i>reibh</i><par n="rím__n_f"/></e>
    <e lm="treis"><par n="initial-t"/><i>reis</i><par n="Inse__n_f"/></e>
    <e lm="treise"><par n="initial-t"/><i>reise</i><par n="lé__n_f"/></e>
    <e lm="treisiú"><par n="initial-t"/><i>reisi</i><par n="ídi/ú__n_m"/></e>
    <e lm="treo"><par n="initial-t"/><i>reo</i><par n="pá__n_m"/></e>
    <e lm="treo-uillinn"><par n="initial-t"/><i>reo-uillinn</i><par n="sín__n_f"/></e>
    <e lm="treoir"><par n="initial-t"/><i>reo</i><par n="dá/ir__n_f"/></e>
    <e lm="treoluas"><par n="initial-t"/><i>reolua</i><par n="sá/s__n_m"/></e>
    <e lm="treoraí"><par n="initial-t"/><i>reora</i><par n="n/í__n_m"/></e>
    <e lm="treorú"><par n="initial-t"/><i>reor</i><par n="ur/ú__n_m"/></e>
    <e lm="triail"><par n="initial-t"/><i>ria</i><par n="cú/il__n_f"/></e>
    <e lm="triall"><par n="initial-t"/><i>riall</i><par n="fíon__n_m"/></e>
    <e lm="trian"><par n="initial-t"/><i>ria</i><par n="ró/n__n_m"/></e>
    <e lm="triantán"><par n="initial-t"/><i>riantá</i><par n="to/n__n_m"/></e>
    <e lm="triath"><par n="initial-t"/><i>riath</i><par n="dol__n_m"/></e>
    <e lm="trilliún"><par n="initial-t"/><i>rilliú</i><par n="to/n__n_m"/></e>
    <e lm="trioblóid"><par n="initial-t"/><i>rioblóid</i><par n="ítim__n_f"/></e>
    <e lm="trioc"><par n="initial-t"/><i>rioc</i><par n="rú__n_m"/></e>
    <e lm="triológ"><par n="initial-t"/><i>rioló</i><par n="pó/g__n_f"/></e>
    <e lm="triomach"><par n="initial-t"/><i>rioma</i><par n="cia/ch__n_m"/></e>
    <e lm="tritiam"><par n="initial-t"/><i>ritiam</i><par n="cniog__n_m"/></e>
    <e lm="triuch"><par n="initial-t"/><i>r</i><par n="tr/iuch__n_m"/></e>
    <e lm="triúcha"><par n="initial-t"/><i>riúch</i><par n="Alp/a__n"/></e>
    <e lm="triúr"><par n="initial-t"/><i>riú</i><par n="ó/r__n_m"/></e>
    <e lm="trodaí"><par n="initial-t"/><i>roda</i><par n="n/í__n_m"/></e>
    <e lm="troid"><par n="initial-t"/><i>ro</i><par n="tro/id__n_f"/></e>
    <e lm="troigh"><par n="initial-t"/><i>roi</i><par n="troi/gh__n_f"/></e>
    <e lm="troitheán"><par n="initial-t"/><i>roitheá</i><par n="to/n__n_m"/></e>
    <e lm="troll"><par n="initial-t"/><i>ro</i><par n="to/ll__n_m"/></e>
    <e lm="trom-mheáchan"><par n="initial-t"/><i>rom-mheácha</i><par n="to/n__n_m"/></e>
    <e lm="tromaíocht"><par n="initial-t"/><i>romaíocht</i><par n="ócht__n_f"/></e>
    <e lm="trombóis"><par n="initial-t"/><i>rombóis</i><par n="Tír__n_f"/></e>
    <e lm="trombón"><par n="initial-t"/><i>rombó</i><par n="to/n__n_m"/></e>
    <e lm="tromlach"><par n="initial-t"/><i>romla</i><par n="dú/ch__n_m"/></e>
    <e lm="tromluí"><par n="initial-t"/><i>romlu</i><par n="n/í__n_m"/></e>
    <e lm="trosc"><par n="initial-t"/><i>ro</i><par n="á/sc__n_m"/></e>
    <e lm="troscadh"><par n="initial-t"/><i>rosca</i><par n="Coga/dh__n_m"/></e>
    <e lm="troscán"><par n="initial-t"/><i>roscá</i><par n="to/n__n_m"/></e>
    <e lm="trua"><par n="initial-t"/><i>rua</i><par n="má__n_f"/></e>
    <e lm="truailleán"><par n="initial-t"/><i>ruailleá</i><par n="to/n__n_m"/></e>
    <e lm="truailliú"><par n="initial-t"/><i>ruailli</i><par n="ídi/ú__n_m"/></e>
    <e lm="trucail"><par n="initial-t"/><i>rucail</i><par n="ítim__n_f"/></e>
    <e lm="truflais"><par n="initial-t"/><i>ruflais</i><par n="Tír__n_f"/></e>
    <e lm="trumpa"><par n="initial-t"/><i>rumpa</i><par n="ápa__n_m"/></e>
    <e lm="trunc"><par n="initial-t"/><i>runc</i><par n="ab__n_m"/></e>
    <e lm="trust"><par n="initial-t"/><i>rust</i><par n="dul__n_m"/></e>
    <e lm="trá"><par n="initial-t"/><i>rá</i><par n="má__n_f"/></e>
    <e lm="trá"><par n="initial-t"/><i>rá</i><par n="rú__n_m"/></e>
    <e lm="trácht"><par n="initial-t"/><i>rácht</i><par n="am__n_m"/></e>
    <e lm="tráchtaire"><par n="initial-t"/><i>ráchtair</i><par n="rig/e__n_m"/></e>
    <e lm="tráchtaireacht"><par n="initial-t"/><i>ráchtaireacht</i><par n="eang__n_f"/></e>
    <e lm="tráchtas"><par n="initial-t"/><i>ráchta</i><par n="gá/s__n_m"/></e>
    <e lm="tráchtearra"><par n="initial-t"/><i>ráchtearra</i><par n="ápa__n_m"/></e>
    <e lm="tráchtáil"><par n="initial-t"/><i>ráchtá</i><par n="fá/il__n_f"/></e>
    <e lm="tráchtálaí"><par n="initial-t"/><i>ráchtála</i><par n="n/í__n_m"/></e>
    <e lm="trádáil"><par n="initial-t"/><i>rádá</i><par n="aná/il__n_f"/></e>
    <e lm="trádálaí"><par n="initial-t"/><i>rádála</i><par n="n/í__n_m"/></e>
    <e lm="tráma"><par n="initial-t"/><i>ráma</i><par n="rú__n_m"/></e>
    <e lm="tráta"><par n="initial-t"/><i>ráta</i><par n="ápa__n_m"/></e>
    <e lm="tráth"><par n="initial-t"/><i>ráth</i><par n="am__n_m"/></e>
    <e lm="tráthas"><par n="initial-t"/><i>ráthas</i><par n="Eo__n"/></e>
    <e lm="tráthnóna"><par n="initial-t"/><i>ráthnón</i><par n="léan/a__n_m"/></e>
    <e lm="tráthúlacht"><par n="initial-t"/><i>ráthúlacht</i><par n="ócht__n_f"/></e>
    <e lm="tréad"><par n="initial-t"/><i>réad</i><par n="dol__n_m"/></e>
    <e lm="tréadaí"><par n="initial-t"/><i>réada</i><par n="n/í__n_m"/></e>
    <e lm="tréadaíocht"><par n="initial-t"/><i>réadaíocht</i><par n="ócht__n_f"/></e>
    <e lm="tréadlitir"><par n="initial-t"/><i>réadlit</i><par n="lit/ir__n_f"/></e>
    <e lm="tréan"><par n="initial-t"/><i>ré</i><par n="é/an__n_m"/></e>
    <e lm="tréanas"><par n="initial-t"/><i>réana</i><par n="ú/s__n_m"/></e>
    <e lm="tréaniarracht"><par n="initial-t"/><i>réaniarracht</i><par n="eang__n_f"/></e>
    <e lm="tréaniolra"><par n="initial-t"/><i>réaniolra</i><par n="ápa__n_m"/></e>
    <e lm="tréas"><par n="initial-t"/><i>réas</i><par n="dul__n_m"/></e>
    <e lm="tréidlia"><par n="initial-t"/><i>réidlia</i><par n="pá__n_m"/></e>
    <e lm="tréidliacht"><par n="initial-t"/><i>réidliacht</i><par n="ócht__n_f"/></e>
    <e lm="tréigean"><par n="initial-t"/><i>réig</i><par n="gr/ean__n_m"/></e>
    <e lm="tréigtheoir"><par n="initial-t"/><i>réigtheo</i><par n="almó/ir__n_m"/></e>
    <e lm="tréimhse"><par n="initial-t"/><i>réimhs</i><par n="air/e__n_f"/></e>
    <e lm="tréimhseachán"><par n="initial-t"/><i>réimhseachá</i><par n="to/n__n_m"/></e>
    <e lm="tréith"><par n="initial-t"/><i>réith</i><par n="aird__n_f"/></e>
    <e lm="tréithchineál"><par n="initial-t"/><i>réithchineá</i><par n="cineá/l__n_m"/></e>
    <e lm="trí"><par n="initial-t"/><i>rí</i><par n="tí__n_m"/></e>
    <e lm="trídhathach"><par n="initial-t"/><i>rídhatha</i><par n="dú/ch__n_m"/></e>
    <e lm="tríocha"><par n="initial-t"/><i>ríocha</i><par n="ochtó__n_m"/></e>
    <e lm="tríochadú"><par n="initial-t"/><i>ríochad</i><par n="ur/ú__n_m"/></e>
    <e lm="tríochaidí"><par n="initial-t"/><i>ríochaidí</i><par n="beola__n_m"/></e>
    <e lm="tríréad"><par n="initial-t"/><i>ríré</i><par n="firé/ad__n_m"/></e>
    <e lm="tríú"><par n="initial-t"/><i>rí</i><par n="trí/ú__n_m"/></e>
    <e lm="trócaire"><par n="initial-t"/><i>rócaire</i><par n="lé__n_f"/></e>
    <e lm="tródam"><par n="initial-t"/><i>róda</i><par n="to/m__n_m"/></e>
    <e lm="trófaí"><par n="initial-t"/><i>rófa</i><par n="n/í__n_m"/></e>
    <e lm="tróp"><par n="initial-t"/><i>ró</i><par n="so/p__n_m"/></e>
    <e lm="trópaisféar"><par n="initial-t"/><i>rópaisfé</i><par n="áimé/ar__n_m"/></e>
    <e lm="trúig"><par n="initial-t"/><i>rúig</i><par n="Tír__n_f"/></e>
    <e lm="trúpa"><par n="initial-t"/><i>rúpa</i><par n="ápa__n_m"/></e>
    <e lm="tua"><par n="initial-t"/><i>ua</i><par n="má__n_f"/></e>
    <e lm="tuairim"><par n="initial-t"/><i>uairim</i><par n="ítim__n_f"/></e>
    <e lm="tuairimíocht"><par n="initial-t"/><i>uairimíocht</i><par n="ócht__n_f"/></e>
    <e lm="tuairisc"><par n="initial-t"/><i>uairisc</i><par n="ítim__n_f"/></e>
    <e lm="tuairisceoir"><par n="initial-t"/><i>uairisceo</i><par n="almó/ir__n_m"/></e>
    <e lm="tuairisceoireacht"><par n="initial-t"/><i>uairisceoireacht</i><par n="ócht__n_f"/></e>
    <e lm="tuairisciú"><par n="initial-t"/><i>uairisci</i><par n="ídi/ú__n_m"/></e>
    <e lm="tuairt"><par n="initial-t"/><i>uairt</i><par n="rím__n_f"/></e>
    <e lm="tuairteáil"><par n="initial-t"/><i>uairteá</i><par n="fá/il__n_f"/></e>
    <e lm="tuaisceart"><par n="initial-t"/><i>uaisc</i><par n="n/eart__n_m"/></e>
    <e lm="tuaisceartach"><par n="initial-t"/><i>uaiscearta</i><par n="dú/ch__n_m"/></e>
    <e lm="tuama"><par n="initial-t"/><i>uama</i><par n="ápa__n_m"/></e>
    <e lm="tuar"><par n="initial-t"/><i>ua</i><par n="mú/r__n_m"/></e>
    <e lm="tuarascáil"><par n="initial-t"/><i>uarascá</i><par n="aná/il__n_f"/></e>
    <e lm="tuarascálacha"><par n="initial-t"/><i>uarascálacha</i><par n="uaire__n_f"/></e>
    <e lm="tuarastal"><par n="initial-t"/><i>uarasta</i><par n="bá/l__n_m"/></e>
    <e lm="tuarthéacs"><par n="initial-t"/><i>uarthéacs</i><par n="rú__n_m"/></e>
    <e lm="tuaslagadh"><par n="initial-t"/><i>uaslag</i><par n="ob/adh__n_m"/></e>
    <e lm="tuaslagán"><par n="initial-t"/><i>uaslagá</i><par n="to/n__n_m"/></e>
    <e lm="tuaslagóir"><par n="initial-t"/><i>uaslagó</i><par n="almó/ir__n_m"/></e>
    <e lm="tuata"><par n="initial-t"/><i>uata</i><par n="ápa__n_m"/></e>
    <e lm="tuath"><par n="initial-t"/><i>ua</i><par n="pu/th__n_f"/></e>
    <e lm="tuathal"><par n="initial-t"/><i>uatha</i><par n="ó/l__n_m"/></e>
    <e lm="tuathcheantar"><par n="initial-t"/><i>uathcheanta</i><par n="ó/r__n_m"/></e>
    <e lm="tuathghríosóir"><par n="initial-t"/><i>uathghríosó</i><par n="almó/ir__n_m"/></e>
    <e lm="tuathánach"><par n="initial-t"/><i>uathána</i><par n="dú/ch__n_m"/></e>
    <e lm="tubaiste"><par n="initial-t"/><i>ubaist</i><par n="air/e__n_f"/></e>
    <e lm="tucaid"><par n="initial-t"/><i>ucaid</i><par n="ítim__n_f"/></e>
    <e lm="tuile"><par n="initial-t"/><i>uil</i><par n="lín/e__n_f"/></e>
    <e lm="tuilleadh"><par n="initial-t"/><i>uill</i><par n="sil/eadh__n_m"/></e>
    <e lm="tuin"><par n="initial-t"/><i>uin</i><par n="sín__n_f"/></e>
    <e lm="tuinnín"><par n="initial-t"/><i>uinnín</i><par n="ápa__n_m"/></e>
    <e lm="tuirbín"><par n="initial-t"/><i>uirbín</i><par n="ápa__n_m"/></e>
    <e lm="tuireamh"><par n="initial-t"/><i>uir</i><par n="éil/eamh__n_m"/></e>
    <e lm="tuirlingt"><par n="initial-t"/><i>uirlingt</i><par n="tarraingt__n_f"/></e>
    <e lm="tuirpintín"><par n="initial-t"/><i>uirpintín</i><par n="rú__n_m"/></e>
    <e lm="tuirse"><par n="initial-t"/><i>uirse</i><par n="lé__n_f"/></e>
    <e lm="tuirseach"><par n="initial-t"/><i>uirs</i><par n="ib/each__n_m"/></e>
    <e lm="tuiscint"><par n="initial-t"/><i>uisc</i><par n="tuisc/int__n_f"/></e>
    <e lm="tuiseal"><par n="initial-t"/><i>uis</i><par n="cit/eal__n_m"/></e>
    <e lm="tuismeá"><par n="initial-t"/><i>uismeá</i><par n="má__n_f"/></e>
    <e lm="tuismitheoir"><par n="initial-t"/><i>uismitheo</i><par n="almó/ir__n_m"/></e>
    <e lm="tulach"><par n="initial-t"/><i>ula</i><par n="dú/ch__n_m"/></e>
    <e lm="tulra"><par n="initial-t"/><i>ulra</i><par n="ápa__n_m"/></e>
    <e lm="tumadh"><par n="initial-t"/><i>um</i><par n="ob/adh__n_m"/></e>
    <e lm="tumadóir"><par n="initial-t"/><i>umadó</i><par n="almó/ir__n_m"/></e>
    <e lm="tumadóireacht"><par n="initial-t"/><i>umadóireacht</i><par n="ócht__n_f"/></e>
    <e lm="tumoideachas"><par n="initial-t"/><i>umoideacha</i><par n="ú/s__n_m"/></e>
    <e lm="tundra"><par n="initial-t"/><i>undra</i><par n="ápa__n_m"/></e>
    <e lm="tungstan"><par n="initial-t"/><i>ungsta</i><par n="Dú/n__n_m"/></e>
    <e lm="turadh"><par n="initial-t"/><i>ura</i><par n="á/dh__n_m"/></e>
    <e lm="turas"><par n="initial-t"/><i>ura</i><par n="gá/s__n_m"/></e>
    <e lm="turasóir"><par n="initial-t"/><i>urasó</i><par n="almó/ir__n_m"/></e>
    <e lm="turasóireacht"><par n="initial-t"/><i>urasóireacht</i><par n="ócht__n_f"/></e>
    <e lm="turcaid"><par n="initial-t"/><i>urcaid</i><par n="ítim__n_f"/></e>
    <e lm="turcaí"><par n="initial-t"/><i>urca</i><par n="n/í__n_m"/></e>
    <e lm="turgnamh"><par n="initial-t"/><i>urgna</i><par n="da/mh__n_m"/></e>
    <e lm="turlach"><par n="initial-t"/><i>urla</i><par n="dú/ch__n_m"/></e>
    <e lm="turnaimint"><par n="initial-t"/><i>urnaimint</i><par n="ítim__n_f"/></e>
    <e lm="turnamh"><par n="initial-t"/><i>urna</i><par n="ia/mh__n_m"/></e>
    <e lm="turraing"><par n="initial-t"/><i>urraing</i><par n="ítim__n_f"/></e>
    <e lm="turtar"><par n="initial-t"/><i>urta</i><par n="ó/r__n_m"/></e>
    <e lm="tuí"><par n="initial-t"/><i>uí</i><par n="lé__n_f"/></e>
    <e lm="táb"><par n="initial-t"/><i>á</i><par n="tá/b__n_m"/></e>
    <e lm="tábhacht"><par n="initial-t"/><i>ábhacht</i><par n="ócht__n_f"/></e>
    <e lm="tábhairne"><par n="initial-t"/><i>ábhairn</i><par n="rig/e__n_m"/></e>
    <e lm="tábhairneoir"><par n="initial-t"/><i>ábhairneo</i><par n="almó/ir__n_m"/></e>
    <e lm="tábla"><par n="initial-t"/><i>ábla</i><par n="ápa__n_m"/></e>
    <e lm="tácla"><par n="initial-t"/><i>ácla</i><par n="ápa__n_m"/></e>
    <e lm="táibléad"><par n="initial-t"/><i>áiblé</i><par n="firé/ad__n_m"/></e>
    <e lm="táille"><par n="initial-t"/><i>áill</i><par n="air/e__n_f"/></e>
    <e lm="táilliúir"><par n="initial-t"/><i>áilliú</i><par n="almó/ir__n_m"/></e>
    <e lm="táimhe"><par n="initial-t"/><i>áimhe</i><par n="lé__n_f"/></e>
    <e lm="táin"><par n="initial-t"/><i>á</i><par n="tá/in__n_f"/></e>
    <e lm="táinrith"><par n="initial-t"/><i>áinr</i><par n="r/ith__n_m"/></e>
    <e lm="táinseamh"><par n="initial-t"/><i>áins</i><par n="éil/eamh__n_m"/></e>
    <e lm="táiplis"><par n="initial-t"/><i>áiplis</i><par n="ítim__n_f"/></e>
    <e lm="táirge"><par n="initial-t"/><i>áirg</i><par n="rig/e__n_m"/></e>
    <e lm="táirgeadh"><par n="initial-t"/><i>áirg</i><par n="táir/eadh__n_m"/></e>
    <e lm="táirgeoir"><par n="initial-t"/><i>áirgeo</i><par n="almó/ir__n_m"/></e>
    <e lm="táirgiúlacht"><par n="initial-t"/><i>áirgiúlacht</i><par n="ócht__n_f"/></e>
    <e lm="tál"><par n="initial-t"/><i>á</i><par n="bá/l__n_m"/></e>
    <e lm="támhnéal"><par n="initial-t"/><i>ámhné</i><par n="né/al__n_m"/></e>
    <e lm="tánaiste"><par n="initial-t"/><i>ánaist</i><par n="rig/e__n_m"/></e>
    <e lm="tásc"><par n="initial-t"/><i>á</i><par n="tá/sc__n_m"/></e>
    <e lm="táscaire"><par n="initial-t"/><i>áscair</i><par n="rig/e__n_m"/></e>
    <e lm="tástáil"><par n="initial-t"/><i>ástá</i><par n="aná/il__n_f"/></e>
    <e lm="tátal"><par n="initial-t"/><i>áta</i><par n="ó/l__n_m"/></e>
    <e lm="táthú"><par n="initial-t"/><i>áth</i><par n="ór/ú__n_m"/></e>
    <e lm="téacs"><par n="initial-t"/><i>éacs</i><par n="sé__n_m"/></e>
    <e lm="téacsleabhar"><par n="initial-t"/><i>éacsleabha</i><par n="ó/r__n_m"/></e>
    <e lm="téad"><par n="initial-t"/><i>é</i><par n="se/ad__n_f"/></e>
    <e lm="téada"><par n="initial-t"/><i>éada</i><par n="uaire__n_f"/></e>
    <e lm="téaduirlis"><par n="initial-t"/><i>éaduirlis</i><par n="ítim__n_f"/></e>
    <e lm="téagar"><par n="initial-t"/><i>éaga</i><par n="ú/r__n_m"/></e>
    <e lm="téaltú"><par n="initial-t"/><i>éalt</i><par n="ór/ú__n_m"/></e>
    <e lm="téama"><par n="initial-t"/><i>éama</i><par n="ápa__n_m"/></e>
    <e lm="téamh"><par n="initial-t"/><i>é</i><par n="té/amh__n_m"/></e>
    <e lm="téarma"><par n="initial-t"/><i>éarma</i><par n="ápa__n_m"/></e>
    <e lm="téarmaíocht"><par n="initial-t"/><i>éarmaíocht</i><par n="ócht__n_f"/></e>
    <e lm="téarmeolaíocht"><par n="initial-t"/><i>éarmeolaíocht</i><par n="ócht__n_f"/></e>
    <e lm="téarnamh"><par n="initial-t"/><i>éarna</i><par n="ia/mh__n_m"/></e>
    <e lm="téatar"><par n="initial-t"/><i>éata</i><par n="ó/r__n_m"/></e>
    <e lm="téip"><par n="initial-t"/><i>éip</i><par n="rím__n_f"/></e>
    <e lm="téis"><par n="initial-t"/><i>éis</i><par n="rím__n_f"/></e>
    <e lm="téisclim"><par n="initial-t"/><i>éisclim</i><par n="Tír__n_f"/></e>
    <e lm="tí"><par n="initial-t"/><i>í</i><par n="tí__n_m"/></e>
    <e lm="tífeas"><par n="initial-t"/><i>íf</i><par n="imr/eas__n_m"/></e>
    <e lm="tíopa"><par n="initial-t"/><i>íopa</i><par n="ápa__n_m"/></e>
    <e lm="tíoránach"><par n="initial-t"/><i>íorána</i><par n="dú/ch__n_m"/></e>
    <e lm="tíorántacht"><par n="initial-t"/><i>íorántacht</i><par n="eang__n_f"/></e>
    <e lm="tíoróideach"><par n="initial-t"/><i>íoróid</i><par n="eit/each__n_m"/></e>
    <e lm="tíotáiniam"><par n="initial-t"/><i>íotáiniam</i><par n="rú__n_m"/></e>
    <e lm="típeolaíocht"><par n="initial-t"/><i>ípeolaíocht</i><par n="ócht__n_f"/></e>
    <e lm="tír"><par n="initial-t"/><i>í</i><par n="tí/r__n_f"/></e>
    <e lm="tír-raon"><par n="initial-t"/><i>ír-rao</i><par n="ró/n__n_m"/></e>
    <e lm="tírdhreach"><par n="initial-t"/><i>írdhreach</i><par n="dol__n_m"/></e>
    <e lm="tíreolaí"><par n="initial-t"/><i>íreola</i><par n="n/í__n_m"/></e>
    <e lm="tíreolaíocht"><par n="initial-t"/><i>íreolaíocht</i><par n="ócht__n_f"/></e>
    <e lm="tírghrá"><par n="initial-t"/><i>írghrá</i><par n="rú__n_m"/></e>
    <e lm="tírghráthóir"><par n="initial-t"/><i>írghráthó</i><par n="almó/ir__n_m"/></e>
    <e lm="tóchar"><par n="initial-t"/><i>ócha</i><par n="ó/r__n_m"/></e>
    <e lm="tógáil"><par n="initial-t"/><i>ógá</i><par n="aná/il__n_f"/></e>
    <e lm="tógálaí"><par n="initial-t"/><i>ógála</i><par n="n/í__n_m"/></e>
    <e lm="tóin"><par n="initial-t"/><i>ó</i><par n="tó/in__n_f"/></e>
    <e lm="tóir"><par n="initial-t"/><i>ó</i><par n="tó/ir__n_f"/></e>
    <e lm="tóirse"><par n="initial-t"/><i>óirs</i><par n="rig/e__n_m"/></e>
    <e lm="tóracs"><par n="initial-t"/><i>óracs</i><par n="sé__n_m"/></e>
    <e lm="tóraíocht"><par n="initial-t"/><i>óraíocht</i><par n="ócht__n_f"/></e>
    <e lm="tórramh"><par n="initial-t"/><i>órra</i><par n="da/mh__n_m"/></e>
    <e lm="tóstaer"><par n="initial-t"/><i>óstae</i><par n="ó/r__n_m"/></e>
    <e lm="túcán"><par n="initial-t"/><i>úcá</i><par n="to/n__n_m"/></e>
    <e lm="túis"><par n="initial-t"/><i>úis</i><par n="Tír__n_f"/></e>
    <e lm="túisce"><par n="initial-t"/><i>úisce</i><par n="lé__n_f"/></e>
    <e lm="túr"><par n="initial-t"/><i>ú</i><par n="ó/r__n_m"/></e>
    <e lm="tús"><par n="initial-t"/><i>ú</i><par n="ú/s__n_m"/></e>
    <e lm="túslitir"><par n="initial-t"/><i>úslit</i><par n="lit/ir__n_f"/></e>
    <e lm="uabhar"><par n="initial-u"/><i>abha</i><par n="ú/r__n_m"/></e>
    <e lm="uacht"><par n="initial-u"/><i>acht</i><par n="mám__n_f"/></e>
    <e lm="uachtar"><par n="initial-u"/><i>achta</i><par n="ó/r__n_m"/></e>
    <e lm="uachtarlann"><par n="initial-u"/><i>achtarla</i><par n="la/nn__n_f"/></e>
    <e lm="uachtarán"><par n="initial-u"/><i>achtará</i><par n="to/n__n_m"/></e>
    <e lm="uachtaránacht"><par n="initial-u"/><i>achtaránacht</i><par n="ócht__n_f"/></e>
    <e lm="uafás"><par n="initial-u"/><i>afá</i><par n="gá/s__n_m"/></e>
    <e lm="uaibhreach"><par n="initial-u"/><i>aibhr</i><par n="ib/each__n_m"/></e>
    <e lm="uaigh"><par n="initial-u"/><i>aigh</i><par n="rím__n_f"/></e>
    <e lm="uaigneas"><par n="initial-u"/><i>aign</i><par n="imr/eas__n_m"/></e>
    <e lm="uaill"><par n="initial-u"/><i>aill</i><par n="sín__n_f"/></e>
    <e lm="uaillmhian"><par n="initial-u"/><i>aillmh</i><par n="m/ian__n_f"/></e>
    <e lm="uaim"><par n="initial-u"/><i>a</i><par n="ua/im__n_f"/></e>
    <e lm="uaimh"><par n="initial-u"/><i>aimh</i><par n="rím__n_f"/></e>
    <e lm="uain"><par n="initial-u"/><i>ain</i><par n="sín__n_f"/></e>
    <e lm="uaine"><par n="initial-u"/><i>ain</i><par n="air/e__n_f"/></e>
    <e lm="uair"><par n="initial-u"/><i>air</i><par n="uair__n_f"/></e>
    <e lm="uaire"><par n="initial-u"/><i>aire</i><par n="uaire__n_f"/></e>
    <e lm="uaireadóir"><par n="initial-u"/><i>aireadó</i><par n="almó/ir__n_m"/></e>
    <e lm="uaisle"><par n="initial-u"/><i>aisle</i><par n="lé__n_f"/></e>
    <e lm="uaisleacht"><par n="initial-u"/><i>aisleacht</i><par n="ócht__n_f"/></e>
    <e lm="ualach"><par n="initial-u"/><i>ala</i><par n="uala/ch__n_m"/></e>
    <e lm="uamhan"><par n="initial-u"/><i>amh</i><par n="uamh/an__n_m"/></e>
    <e lm="uasaicme"><par n="initial-u"/><i>asaicm</i><par n="air/e__n_f"/></e>
    <e lm="uasal"><par n="initial-u"/><i>a</i><par n="ua/sal__n_m"/></e>
    <e lm="uasalathair"><par n="initial-u"/><i>asala</i><par n="gara/thair__n_m"/></e>
    <e lm="uaslódáil"><par n="initial-u"/><i>aslódá</i><par n="aná/il__n_f"/></e>
    <e lm="uasmhéid"><par n="initial-u"/><i>asmhéid</i><par n="jíp__n_m"/></e>
    <e lm="uasteorainn"><par n="initial-u"/><i>asteora</i><par n="teora/inn__n_f"/></e>
    <e lm="uatha"><par n="initial-u"/><i>atha</i><par n="ápa__n_m"/></e>
    <e lm="uathachas"><par n="initial-u"/><i>athacha</i><par n="ú/s__n_m"/></e>
    <e lm="uathlathas"><par n="initial-u"/><i>athlatha</i><par n="ú/s__n_m"/></e>
    <e lm="uathoibriú"><par n="initial-u"/><i>athoibri</i><par n="ídi/ú__n_m"/></e>
    <e lm="uathúlacht"><par n="initial-u"/><i>athúlacht</i><par n="ócht__n_f"/></e>
    <e lm="ubh"><par n="initial-u"/><i></i><par n="u/bh__n_f"/></e>
    <e lm="ubhchruth"><par n="initial-u"/><i>bhchruth</i><par n="am__n_m"/></e>
    <e lm="ucht"><par n="initial-u"/><i>cht</i><par n="am__n_m"/></e>
    <e lm="uchtleanbh"><par n="initial-u"/><i>chtl</i><par n="l/eanbh__n_m"/></e>
    <e lm="uchtú"><par n="initial-u"/><i>cht</i><par n="ur/ú__n_m"/></e>
    <e lm="ugach"><par n="initial-u"/><i>ga</i><par n="cia/ch__n_m"/></e>
    <e lm="uile"><par n="initial-u"/><i>ile</i><par n="Eo__n"/></e>
    <e lm="uilechumhachtach"><par n="initial-u"/><i>ilechumhachta</i><par n="dú/ch__n_m"/></e>
    <e lm="uileloscadh"><par n="initial-u"/><i>ilelo</i><par n="uilelo/scadh__n_m"/></e>
    <e lm="uiliteoir"><par n="initial-u"/><i>iliteo</i><par n="almó/ir__n_m"/></e>
    <e lm="uillinn"><par n="initial-u"/><i>ill</i><par n="uill/inn__n_f"/></e>
    <e lm="uilíochas"><par n="initial-u"/><i>ilíocha</i><par n="ú/s__n_m"/></e>
    <e lm="uilíocht"><par n="initial-u"/><i>ilíocht</i><par n="ócht__n_f"/></e>
    <e lm="uimhir"><par n="initial-u"/><i>imh</i><par n="lit/ir__n_f"/></e>
    <e lm="uimhriú"><par n="initial-u"/><i>imhri</i><par n="ídi/ú__n_m"/></e>
    <e lm="uimhríocht"><par n="initial-u"/><i>imhríocht</i><par n="ócht__n_f"/></e>
    <e lm="uireasa"><par n="initial-u"/><i>ireasa</i><par n="lé__n_f"/></e>
    <e lm="uirlis"><par n="initial-u"/><i>irlis</i><par n="ítim__n_f"/></e>
    <e lm="uisce"><par n="initial-u"/><i>isc</i><par n="rig/e__n_m"/></e>
    <e lm="uisceadán"><par n="initial-u"/><i>isceadá</i><par n="to/n__n_m"/></e>
    <e lm="uiscebhealach"><par n="initial-u"/><i>iscebheala</i><par n="uala/ch__n_m"/></e>
    <e lm="uiscedhath"><par n="initial-u"/><i>iscedhath</i><par n="am__n_m"/></e>
    <e lm="uisciú"><par n="initial-u"/><i>isci</i><par n="ídi/ú__n_m"/></e>
    <e lm="uiséir"><par n="initial-u"/><i>isé</i><par n="úiné/ir__n_m"/></e>
    <e lm="ullmhóid"><par n="initial-u"/><i>llmhóid</i><par n="ítim__n_f"/></e>
    <e lm="ullmhú"><par n="initial-u"/><i>llmh</i><par n="ur/ú__n_m"/></e>
    <e lm="ullmhúchán"><par n="initial-u"/><i>llmhúchá</i><par n="to/n__n_m"/></e>
    <e lm="ulpóg"><par n="initial-u"/><i>lpó</i><par n="pó/g__n_f"/></e>
    <e lm="umar"><par n="initial-u"/><i>ma</i><par n="ó/r__n_m"/></e>
    <e lm="umha"><par n="initial-u"/><i>mha</i><par n="rú__n_m"/></e>
    <e lm="umhlaíocht"><par n="initial-u"/><i>mhlaíocht</i><par n="ócht__n_f"/></e>
    <e lm="umhlóid"><par n="initial-u"/><i>mhlóid</i><par n="Tír__n_f"/></e>
    <e lm="umhlú"><par n="initial-u"/><i>mhl</i><par n="ór/ú__n_m"/></e>
    <e lm="uncail"><par n="initial-u"/><i>ncail</i><par n="ápa__n_m"/></e>
    <e lm="uraiceacht"><par n="initial-u"/><i>raiceacht</i><par n="ócht__n_f"/></e>
    <e lm="urchar"><par n="initial-u"/><i>rcha</i><par n="ó/r__n_m"/></e>
    <e lm="urchóid"><par n="initial-u"/><i>rchóid</i><par n="ítim__n_f"/></e>
    <e lm="urchóideach"><par n="initial-u"/><i>rchóid</i><par n="ib/each__n_m"/></e>
    <e lm="urghabháil"><par n="initial-u"/><i>rghabhá</i><par n="aná/il__n_f"/></e>
    <e lm="urghaire"><par n="initial-u"/><i>rghair</i><par n="air/e__n_f"/></e>
    <e lm="urgharda"><par n="initial-u"/><i>rgharda</i><par n="ápa__n_m"/></e>
    <e lm="urlabhra"><par n="initial-u"/><i>rlabhra</i><par n="lé__n_f"/></e>
    <e lm="urlabhraí"><par n="initial-u"/><i>rlabhra</i><par n="n/í__n_m"/></e>
    <e lm="urlabhraíocht"><par n="initial-u"/><i>rlabhraíocht</i><par n="ócht__n_f"/></e>
    <e lm="urlacan"><par n="initial-u"/><i>rlaca</i><par n="to/n__n_m"/></e>
    <e lm="urlár"><par n="initial-u"/><i>rlá</i><par n="ó/r__n_m"/></e>
    <e lm="urnaí"><par n="initial-u"/><i>rna</i><par n="deil/í__n_f"/></e>
    <e lm="urra"><par n="initial-u"/><i>rra</i><par n="ápa__n_m"/></e>
    <e lm="urraim"><par n="initial-u"/><i>rraim</i><par n="Tír__n_f"/></e>
    <e lm="urraitheoir"><par n="initial-u"/><i>rraitheo</i><par n="almó/ir__n_m"/></e>
    <e lm="urrann"><par n="initial-u"/><i>rra</i><par n="la/nn__n_f"/></e>
    <e lm="urraíocht"><par n="initial-u"/><i>rraíocht</i><par n="eang__n_f"/></e>
    <e lm="urrús"><par n="initial-u"/><i>rrú</i><par n="gá/s__n_m"/></e>
    <e lm="ursain"><par n="initial-u"/><i>rsain</i><par n="sín__n_f"/></e>
    <e lm="urú"><par n="initial-u"/><i>r</i><par n="ur/ú__n_m"/></e>
    <e lm="vacsaín"><i>vacsaín</i><par n="ítim__n_f"/></e>
    <e lm="vacsaíniú"><i>vacsaíni</i><par n="ídi/ú__n_m"/></e>
    <e lm="vaigín"><i>vaigín</i><par n="ápa__n_m"/></e>
    <e lm="vaimpír"><i>vaimpír</i><par n="ítim__n_f"/></e>
    <e lm="vasáilleach"><i>vasáill</i><par n="ib/each__n_m"/></e>
    <e lm="vata"><i>vata</i><par n="pá__n_m"/></e>
    <e lm="veain"><i>veain</i><par n="faic__n_f"/></e>
    <e lm="veicteoir"><i>veicteo</i><par n="almó/ir__n_m"/></e>
    <e lm="veidhleadóir"><i>veidhleadó</i><par n="almó/ir__n_m"/></e>
    <e lm="veidhlín"><i>veidhlín</i><par n="ápa__n_m"/></e>
    <e lm="veigeatóireachas"><i>veigeatóireacha</i><par n="ú/s__n_m"/></e>
    <e lm="veinír"><i>veinír</i><par n="ítim__n_f"/></e>
    <e lm="veirteabrach"><i>veirteabra</i><par n="dú/ch__n_m"/></e>
    <e lm="veist"><i>veist</i><par n="rím__n_f"/></e>
    <e lm="vicí"><i>vicí</i><par n="tí__n_m"/></e>
    <e lm="vile"><i>vil</i><par n="air/e__n_f"/></e>
    <e lm="vitimín"><i>vitimín</i><par n="ápa__n_m"/></e>
    <e lm="vodca"><i>vodca</i><par n="rú__n_m"/></e>
    <e lm="volta"><i>volta</i><par n="pá__n_m"/></e>
    <e lm="voltas"><i>volta</i><par n="ú/s__n_m"/></e>
    <e lm="véarsa"><i>véarsa</i><par n="ápa__n_m"/></e>
    <e lm="véarsaíocht"><i>véarsaíocht</i><par n="ócht__n_f"/></e>
    <e lm="víreas"><i>vír</i><par n="éit/eas__n_m"/></e>
    <e lm="vóta"><i>vóta</i><par n="ápa__n_m"/></e>
    <e lm="vótáil"><i>vótá</i><par n="fá/il__n_f"/></e>
    <e lm="xeanón"><i>xeanó</i><par n="Dú/n__n_m"/></e>
    <e lm="yen"><i>yen</i><par n="ré__n_f"/></e>
    <e lm="zó-eolaíocht"><i>zó-eolaíocht</i><par n="ócht__n_f"/></e>
    <e lm="zú"><i>zú</i><par n="pá__n_m"/></e>
    <e lm="Áirc"><i>Áirc</i><par n="Tír__n_f"/></e>
    <e lm="Áise"><i>Áise</i><par n="lé__n_f"/></e>
    <e lm="Áiseach"><i>Áis</i><par n="ib/each__n_m"/></e>
    <e lm="Árainn"><i>Ára</i><par n="Ára/inn__n_f"/></e>
    <e lm="Éideann"><i>Éideann</i><par n="Eo__n"/></e>
    <e lm="Éigipteach"><i>Éigipt</i><par n="ib/each__n_m"/></e>
    <e lm="Éigiptis"><i>Éigiptis</i><par n="Tír__n_f"/></e>
    <e lm="Éimin"><i>Éimin</i><par n="lé__n_f"/></e>
    <e lm="Éimíríocht"><i>Éimíríocht</i><par n="eang__n_f"/></e>
    <e lm="Éire"><par n="initial-vowel"/><i>Éir</i><par n="Éir/e__np"/></e>
    <e lm="Albain"><par n="initial-vowel"/><i>Alba</i><par n="Alba/in__np"/></e>
    <e lm="Éireannach"><i>Éireanna</i><par n="dú/ch__n_m"/></e>
    <e lm="Éirne"><i>Éirne</i><par n="Eo__n"/></e>
    <e lm="Éisc"><i>Éisc</i><par n="ba__n_m"/></e>
    <e lm="Íosa"><i>Íosa</i><par n="rú__n_m"/></e>
    <e lm="Íoslainn"><i>Íoslainn</i><par n="Tír__n_f"/></e>
    <e lm="Íoslainnis"><i>Íoslainnis</i><par n="Tír__n_f"/></e>
    <e lm="Íoslannach"><i>Íoslanna</i><par n="dú/ch__n_m"/></e>
    <e lm="Íosánach"><i>Íosána</i><par n="dú/ch__n_m"/></e>
    <e lm="Ísiltír"><i>Ísiltír</i><par n="Tír__n_f"/></e>
    <e lm="Ísiltíreach"><i>Ísiltír</i><par n="ib/each__n_m"/></e>
    <e lm="Óg"><i>Ó</i><par n="Ó/g__n_m"/></e>
    <e lm="Óglach"><i>Ógla</i><par n="dú/ch__n_m"/></e>
    <e lm="Óige"><i>Óige</i><par n="lé__n_f"/></e>
    <e lm="Óiséitis"><i>Óiséitis</i><par n="Tír__n_f"/></e>
    <e lm="Úcráinis"><i>Úcráinis</i><par n="Tír__n_f"/></e>
    <e lm="Úcránach"><i>Úcrána</i><par n="dú/ch__n_m"/></e>
    <e lm="Údarás"><i>Údará</i><par n="ú/s__n_m"/></e>
    <e lm="Úgónach"><i>Úgóna</i><par n="dú/ch__n_m"/></e>
    <e lm="Úinitéireach"><i>Úinitéir</i><par n="ib/each__n_m"/></e>
    <e lm="Úisbéicis"><i>Úisbéicis</i><par n="Tír__n_f"/></e>
    <e lm="Úrail"><i>Úrail</i><par n="Tír__n_f"/></e>
    <e lm="Úránas"><i>Úrána</i><par n="ú/s__n_m"/></e>
    <e lm="Útóipe"><i>Útóipe</i><par n="lé__n_f"/></e>
    <e lm="ábhar"><par n="initial-á"/><i>bha</i><par n="ó/r__n_m"/></e>
    <e lm="ábharachas"><par n="initial-á"/><i>bharacha</i><par n="ú/s__n_m"/></e>
    <e lm="ádh"><par n="initial-á"/><i></i><par n="á/dh__n_m"/></e>
    <e lm="áibhéil"><par n="initial-á"/><i>ibhéil</i><par n="Tír__n_f"/></e>
    <e lm="áiféis"><par n="initial-á"/><i>iféis</i><par n="Tír__n_f"/></e>
    <e lm="áil"><par n="initial-á"/><i>il</i><par n="Eo__n"/></e>
    <e lm="áille"><par n="initial-á"/><i>ille</i><par n="lé__n_f"/></e>
    <e lm="áilleacht"><par n="initial-á"/><i>illeacht</i><par n="ócht__n_f"/></e>
    <e lm="áilleagán"><par n="initial-á"/><i>illeagá</i><par n="to/n__n_m"/></e>
    <e lm="áiméar"><par n="initial-á"/><i>imé</i><par n="áimé/ar__n_m"/></e>
    <e lm="áireamh"><par n="initial-á"/><i>ir</i><par n="éil/eamh__n_m"/></e>
    <e lm="áireamhán"><par n="initial-á"/><i>ireamhá</i><par n="to/n__n_m"/></e>
    <e lm="áirge"><par n="initial-á"/><i>irg</i><par n="air/e__n_f"/></e>
    <e lm="áirithe"><par n="initial-á"/><i>irithe</i><par n="lé__n_f"/></e>
    <e lm="áis"><par n="initial-á"/><i>is</i><par n="rím__n_f"/></e>
    <e lm="áit"><par n="initial-á"/><i>it</i><par n="rím__n_f"/></e>
    <e lm="áitiú"><par n="initial-á"/><i>iti</i><par n="ídi/ú__n_m"/></e>
    <e lm="áitiús"><par n="initial-á"/><i>itiú</i><par n="gá/s__n_m"/></e>
    <e lm="áitreabh"><par n="initial-á"/><i>itr</i><par n="áitr/eabh__n_m"/></e>
    <e lm="áitreabhach"><par n="initial-á"/><i>itreabha</i><par n="dú/ch__n_m"/></e>
    <e lm="áitritheoir"><par n="initial-á"/><i>itritheo</i><par n="almó/ir__n_m"/></e>
    <e lm="áitriú"><par n="initial-á"/><i>itri</i><par n="ídi/ú__n_m"/></e>
    <e lm="ál"><par n="initial-á"/><i></i><par n="á/l__n_m"/></e>
    <e lm="ámharaí"><par n="initial-á"/><i>mharaí</i><par n="lé__n_f"/></e>
    <e lm="ár"><par n="initial-á"/><i></i><par n="ó/r__n_m"/></e>
    <e lm="árachas"><par n="initial-á"/><i>racha</i><par n="ú/s__n_m"/></e>
    <e lm="áras"><par n="initial-á"/><i>ra</i><par n="gá/s__n_m"/></e>
    <e lm="árasán"><par n="initial-á"/><i>rasá</i><par n="to/n__n_m"/></e>
    <e lm="ársaíocht"><par n="initial-á"/><i>rsaíocht</i><par n="ócht__n_f"/></e>
    <e lm="árthach"><par n="initial-á"/><i>rtha</i><par n="uala/ch__n_m"/></e>
    <e lm="ásc"><par n="initial-á"/><i></i><par n="á/sc__n_m"/></e>
    <e lm="áth"><par n="initial-á"/><i>th</i><par n="am__n_m"/></e>
    <e lm="áthas"><par n="initial-á"/><i>tha</i><par n="ú/s__n_m"/></e>
    <e lm="éabhlóid"><par n="initial-é"/><i>abhlóid</i><par n="Tír__n_f"/></e>
    <e lm="éacht"><par n="initial-é"/><i>acht</i><par n="ab__n_m"/></e>
    <e lm="éad"><par n="initial-é"/><i>ad</i><par n="dul__n_m"/></e>
    <e lm="éadach"><par n="initial-é"/><i>ada</i><par n="uala/ch__n_m"/></e>
    <e lm="éadan"><par n="initial-é"/><i>ada</i><par n="to/n__n_m"/></e>
    <e lm="éadáil"><par n="initial-é"/><i>adá</i><par n="aná/il__n_f"/></e>
    <e lm="éadóchas"><par n="initial-é"/><i>adócha</i><par n="ú/s__n_m"/></e>
    <e lm="éag"><par n="initial-é"/><i>ag</i><par n="dol__n_m"/></e>
    <e lm="éagmais"><par n="initial-é"/><i>agmais</i><par n="Tír__n_f"/></e>
    <e lm="éagobhsaíocht"><par n="initial-é"/><i>agobhsaíocht</i><par n="ócht__n_f"/></e>
    <e lm="éagothroime"><par n="initial-é"/><i>agothroim</i><par n="air/e__n_f"/></e>
    <e lm="éagsúlacht"><par n="initial-é"/><i>agsúlacht</i><par n="eang__n_f"/></e>
    <e lm="éagóir"><par n="initial-é"/><i>agó</i><par n="có/ir__n_f"/></e>
    <e lm="éalang"><par n="initial-é"/><i>ala</i><par n="ma/ng__n_f"/></e>
    <e lm="éalú"><par n="initial-é"/><i>al</i><par n="ur/ú__n_m"/></e>
    <e lm="éan"><par n="initial-é"/><i></i><par n="é/an__n_m"/></e>
    <e lm="éanlaith"><par n="initial-é"/><i>anlaith</i><par n="Tír__n_f"/></e>
    <e lm="éarlamh"><par n="initial-é"/><i>arla</i><par n="da/mh__n_m"/></e>
    <e lm="éascaíocht"><par n="initial-é"/><i>ascaíocht</i><par n="ócht__n_f"/></e>
    <e lm="éiceolaíocht"><par n="initial-é"/><i>iceolaíocht</i><par n="ócht__n_f"/></e>
    <e lm="éiclipteach"><par n="initial-é"/><i>iclipt</i><par n="ib/each__n_m"/></e>
    <e lm="éide"><par n="initial-é"/><i>id</i><par n="air/e__n_f"/></e>
    <e lm="éifeacht"><par n="initial-é"/><i>ifeacht</i><par n="eang__n_f"/></e>
    <e lm="éigean"><par n="initial-é"/><i>ig</i><par n="gr/ean__n_m"/></e>
    <e lm="éigeandáil"><par n="initial-é"/><i>igeandá</i><par n="dá/il__n_f"/></e>
    <e lm="éigeas"><par n="initial-é"/><i>ig</i><par n="éig/eas__n_m"/></e>
    <e lm="éiginnteacht"><par n="initial-é"/><i>iginnteacht</i><par n="ócht__n_f"/></e>
    <e lm="éigniú"><par n="initial-é"/><i>igni</i><par n="ídi/ú__n_m"/></e>
    <e lm="éigse"><par n="initial-é"/><i>igse</i><par n="lé__n_f"/></e>
    <e lm="éileamh"><par n="initial-é"/><i>il</i><par n="éil/eamh__n_m"/></e>
    <e lm="éilips"><par n="initial-é"/><i>ilips</i><par n="ápa__n_m"/></e>
    <e lm="éilliú"><par n="initial-é"/><i>illi</i><par n="ídi/ú__n_m"/></e>
    <e lm="éindí"><par n="initial-é"/><i>indí</i><par n="Eo__n"/></e>
    <e lm="éineacht"><par n="initial-é"/><i>ineacht</i><par n="Eo__n"/></e>
    <e lm="éiric"><par n="initial-é"/><i>iric</i><par n="ítim__n_f"/></e>
    <e lm="éirim"><par n="initial-é"/><i>irim</i><par n="ítim__n_f"/></e>
    <e lm="éirí"><par n="initial-é"/><i>ir</i><par n="n/í__n_m"/></e>
    <e lm="éisteacht"><par n="initial-é"/><i>isteacht</i><par n="eang__n_f"/></e>
    <e lm="éisteoir"><par n="initial-é"/><i>isteo</i><par n="almó/ir__n_m"/></e>
    <e lm="éiteas"><par n="initial-é"/><i>it</i><par n="éit/eas__n_m"/></e>
    <e lm="éitheoir"><par n="initial-é"/><i>itheo</i><par n="almó/ir__n_m"/></e>
    <e lm="íde"><par n="initial-í"/><i>de</i><par n="lé__n_f"/></e>
    <e lm="ídiú"><par n="initial-í"/><i>di</i><par n="ídi/ú__n_m"/></e>
    <e lm="íobairt"><par n="initial-í"/><i>oba</i><par n="taga/irt__n_f"/></e>
    <e lm="íobartach"><par n="initial-í"/><i>obarta</i><par n="dú/ch__n_m"/></e>
    <e lm="íoc"><par n="initial-í"/><i></i><par n="í/oc__n_f"/></e>
    <e lm="íoc"><par n="initial-í"/><i>oc</i><par n="ab__n_m"/></e>
    <e lm="íocaíocht"><par n="initial-í"/><i>ocaíocht</i><par n="eang__n_f"/></e>
    <e lm="íochtar"><par n="initial-í"/><i>ochta</i><par n="ó/r__n_m"/></e>
    <e lm="íoclann"><par n="initial-í"/><i>ocla</i><par n="la/nn__n_f"/></e>
    <e lm="íocshláinte"><par n="initial-í"/><i>ocshláinte</i><par n="lé__n_f"/></e>
    <e lm="íocón"><par n="initial-í"/><i>ocó</i><par n="to/n__n_m"/></e>
    <e lm="íogaireacht"><par n="initial-í"/><i>ogaireacht</i><par n="ócht__n_f"/></e>
    <e lm="íol"><par n="initial-í"/><i></i><par n="í/ol__n_m"/></e>
    <e lm="íoladhradh"><par n="initial-í"/><i>oladh</i><par n="tog/radh__n_m"/></e>
    <e lm="íomhá"><par n="initial-í"/><i>omhá</i><par n="má__n_f"/></e>
    <e lm="íomháineachas"><par n="initial-í"/><i>omháineacha</i><par n="ú/s__n_m"/></e>
    <e lm="íomháú"><par n="initial-í"/><i>omhá</i><par n="íomhá/ú__n_m"/></e>
    <e lm="íonacht"><par n="initial-í"/><i>onacht</i><par n="ócht__n_f"/></e>
    <e lm="íoróin"><par n="initial-í"/><i>oróin</i><par n="ítim__n_f"/></e>
    <e lm="íoslach"><par n="initial-í"/><i>osla</i><par n="dú/ch__n_m"/></e>
    <e lm="íoslódáil"><par n="initial-í"/><i>oslódá</i><par n="aná/il__n_f"/></e>
    <e lm="íosmhéadú"><par n="initial-í"/><i>osmhéad</i><par n="ór/ú__n_m"/></e>
    <e lm="íosmhéid"><par n="initial-í"/><i>osmhéid</i><par n="rú__n_m"/></e>
    <e lm="íseal"><par n="initial-í"/><i>s</i><par n="ís/eal__n_m"/></e>
    <e lm="ísealaicme"><par n="initial-í"/><i>sealaicm</i><par n="air/e__n_f"/></e>
    <e lm="ísle"><par n="initial-í"/><i>sle</i><par n="lé__n_f"/></e>
    <e lm="ísleán"><par n="initial-í"/><i>sleá</i><par n="to/n__n_m"/></e>
    <e lm="ísliú"><par n="initial-í"/><i>sli</i><par n="ídi/ú__n_m"/></e>
    <e lm="ó"><i></i><par n="/ó__n_m"/></e>
    <e lm="ócar"><par n="initial-ó"/><i>ca</i><par n="ó/r__n_m"/></e>
    <e lm="ócáid"><par n="initial-ó"/><i>cáid</i><par n="ítim__n_f"/></e>
    <e lm="óg"><par n="initial-ó"/><i></i><par n="ó/g__n_m"/></e>
    <e lm="óga"><par n="initial-ó"/><i>ga</i><par n="ba__n_m"/></e>
    <e lm="ógbhean"><par n="initial-ó"/><i>g</i><par n="sí/bhean__n_f"/></e>
    <e lm="ógchiontóir"><par n="initial-ó"/><i>gchiontó</i><par n="almó/ir__n_m"/></e>
    <e lm="ógfhear"><par n="initial-ó"/><i>gfh</i><par n="f/ear__n_m"/></e>
    <e lm="óglach"><par n="initial-ó"/><i>gla</i><par n="dú/ch__n_m"/></e>
    <e lm="ógra"><par n="initial-ó"/><i>gra</i><par n="rú__n_m"/></e>
    <e lm="ógánach"><par n="initial-ó"/><i>gána</i><par n="dú/ch__n_m"/></e>
    <e lm="óige"><par n="initial-ó"/><i>ige</i><par n="lé__n_f"/></e>
    <e lm="óigeantacht"><par n="initial-ó"/><i>igeantacht</i><par n="ócht__n_f"/></e>
    <e lm="óinmhid"><par n="initial-ó"/><i>inmhid</i><par n="ítim__n_f"/></e>
    <e lm="óipiam"><par n="initial-ó"/><i>ipiam</i><par n="rú__n_m"/></e>
    <e lm="ól"><par n="initial-ó"/><i></i><par n="ó/l__n_m"/></e>
    <e lm="ólachán"><par n="initial-ó"/><i>lachá</i><par n="Dú/n__n_m"/></e>
    <e lm="ómra"><par n="initial-ó"/><i>mra</i><par n="rú__n_m"/></e>
    <e lm="ómós"><par n="initial-ó"/><i>mó</i><par n="ú/s__n_m"/></e>
    <e lm="ór"><par n="initial-ó"/><i></i><par n="ó/r__n_m"/></e>
    <e lm="órchloch"><par n="initial-ó"/><i>rchlo</i><par n="lu/ch__n_f"/></e>
    <e lm="órdhuille"><par n="initial-ó"/><i>rdhuille</i><par n="rú__n_m"/></e>
    <e lm="óráid"><par n="initial-ó"/><i>ráid</i><par n="ítim__n_f"/></e>
    <e lm="óráidí"><par n="initial-ó"/><i>ráid</i><par n="n/í__n_m"/></e>
    <e lm="óráidíocht"><par n="initial-ó"/><i>ráidíocht</i><par n="ócht__n_f"/></e>
    <e lm="ósta"><par n="initial-ó"/><i>sta</i><par n="ápa__n_m"/></e>
    <e lm="óstach"><par n="initial-ó"/><i>sta</i><par n="dú/ch__n_m"/></e>
    <e lm="óstríomhaire"><par n="initial-ó"/><i>stríomhair</i><par n="rig/e__n_m"/></e>
    <e lm="ózón"><par n="initial-ó"/><i>zó</i><par n="Dú/n__n_m"/></e>
    <e lm="úd"><par n="initial-ú"/><i></i><par n="ú/d__n_m"/></e>
    <e lm="údar"><par n="initial-ú"/><i>da</i><par n="ó/r__n_m"/></e>
    <e lm="údaracht"><par n="initial-ú"/><i>daracht</i><par n="ócht__n_f"/></e>
    <e lm="údarás"><par n="initial-ú"/><i>dará</i><par n="gá/s__n_m"/></e>
    <e lm="úinéir"><par n="initial-ú"/><i>iné</i><par n="úiné/ir__n_m"/></e>
    <e lm="úinéireacht"><par n="initial-ú"/><i>inéireacht</i><par n="ócht__n_f"/></e>
    <e lm="úir"><par n="initial-ú"/><i>ir</i><par n="Tír__n_f"/></e>
    <e lm="úire"><par n="initial-ú"/><i>ire</i><par n="lé__n_f"/></e>
    <e lm="úll"><par n="initial-ú"/><i></i><par n="ú/ll__n_m"/></e>
    <e lm="úllord"><par n="initial-ú"/><i>llo</i><par n="o/rd__n_m"/></e>
    <e lm="únfairt"><par n="initial-ú"/><i>nfairt</i><par n="Tír__n_f"/></e>
    <e lm="úr"><par n="initial-ú"/><i></i><par n="ú/r__n_m"/></e>
    <e lm="úrscéal"><par n="initial-ú"/><i>rscé</i><par n="né/al__n_m"/></e>
    <e lm="úrscéalaí"><par n="initial-ú"/><i>rscéala</i><par n="n/í__n_m"/></e>
    <e lm="úrscéalaíocht"><par n="initial-ú"/><i>rscéalaíocht</i><par n="ócht__n_f"/></e>
    <e lm="úráiniam"><par n="initial-ú"/><i>ráiniam</i><par n="rú__n_m"/></e>
    <e lm="ús"><par n="initial-ú"/><i></i><par n="ú/s__n_m"/></e>
    <e lm="úscadh"><par n="initial-ú"/><i>sc</i><par n="úsc/adh__n_m"/></e>
    <e lm="úsáid"><par n="initial-ú"/><i>sáid</i><par n="ítim__n_f"/></e>
    <e lm="úsáideoir"><par n="initial-ú"/><i>sáideo</i><par n="almó/ir__n_m"/></e>
    <e lm="útamáil"><par n="initial-ú"/><i>tamá</i><par n="fá/il__n_f"/></e>
    <e lm="útaras"><par n="initial-ú"/><i>tara</i><par n="ú/s__n_m"/></e>

    <!-- SECTION: Adjectives -->

    <e lm="Aontachtach"><i>Aontachta</i><par n="bua/ch__adj"/></e>
    <e lm="Artach"><i>Arta</i><par n="bua/ch__adj"/></e>
    <e lm="Bascach"><par n="initial-B"/><i>asca</i><par n="bua/ch__adj"/></e>
    <e lm="Ceilteach"><par n="initial-C"/><i>eilt</i><par n="eit/each__adj"/></e>
    <e lm="Francach"><par n="initial-F"/><i>ranca</i><par n="bua/ch__adj"/></e>
    <e lm="Gaelach"><par n="initial-G"/><i>aela</i><par n="bua/ch__adj"/></e>
    <e lm="Gearmánach"><par n="initial-G"/><i>earmána</i><par n="bua/ch__adj"/></e>
    <e lm="Indiach"><i>India</i><par n="mo/ch__adj"/></e>
    <e lm="Iodálach"><i>Iodála</i><par n="bua/ch__adj"/></e>
    <e lm="Laidineach"><i>Laidin</i><par n="eit/each__adj"/></e>
    <e lm="Lochlannach"><i>Lochlanna</i><par n="bua/ch__adj"/></e>
    <e lm="Naitsíoch"><i>Naitsí</i><par n="faí/och__adj"/></e>
    <e lm="Oilimpeach"><i>Oilimp</i><par n="eit/each__adj"/></e>
    <e lm="Proinsiasach"><par n="initial-P"/><i>roinsiasa</i><par n="bua/ch__adj"/></e>
    <e lm="Prúiseach"><par n="initial-P"/><i>rúis</i><par n="eit/each__adj"/></e>
    <e lm="Rómhánach"><i>Rómhána</i><par n="bua/ch__adj"/></e>
    <e lm="Rómánach"><i>Rómána</i><par n="bua/ch__adj"/></e>
    <e lm="abhaile"><par n="initial-a"/><i>bhaile</i><par n="dó__adj"/></e>
    <e lm="absalóideach"><par n="initial-a"/><i>bsalóid</i><par n="eit/each__adj"/></e>
    <e lm="acadúil"><par n="initial-a"/><i>cadú</i><par n="arú/il__adj"/></e>
    <e lm="achrannach"><par n="initial-a"/><i>chranna</i><par n="bua/ch__adj"/></e>
    <e lm="aclaí"><par n="initial-a"/><i>claí</i><par n="tí__adj"/></e>
    <e lm="adamhach"><par n="initial-a"/><i>damha</i><par n="bua/ch__adj"/></e>
    <e lm="adharcach"><par n="initial-a"/><i>dharca</i><par n="bua/ch__adj"/></e>
    <e lm="adhmaid"><par n="initial-a"/><i>dhmaid</i><par n="dó__adj"/></e>
    <e lm="aduaidh"><par n="initial-a"/><i>duaidh</i><par n="dó__adj"/></e>
    <e lm="aduain"><par n="initial-a"/><i>duain</i><par n="mín__adj"/></e>
    <e lm="aerach"><par n="initial-a"/><i>era</i><par n="bua/ch__adj"/></e>
    <e lm="aerga"><par n="initial-a"/><i>erga</i><par n="tí__adj"/></e>
    <e lm="aibí"><par n="initial-a"/><i>ibí</i><par n="tí__adj"/></e>
    <e lm="aibítreach"><par n="initial-a"/><i>ibítr</i><par n="eit/each__adj"/></e>
    <e lm="aiceanta"><par n="initial-a"/><i>iceanta</i><par n="tí__adj"/></e>
    <e lm="aicmeach"><par n="initial-a"/><i>icm</i><par n="eit/each__adj"/></e>
    <e lm="aigéadach"><par n="initial-a"/><i>igéada</i><par n="bua/ch__adj"/></e>
    <e lm="ailbheolach"><par n="initial-a"/><i>ilbheola</i><par n="bua/ch__adj"/></e>
    <e lm="ailtéarnach"><par n="initial-a"/><i>iltéarna</i><par n="bua/ch__adj"/></e>
    <e lm="aimhrialta"><par n="initial-a"/><i>imhrialta</i><par n="tí__adj"/></e>
    <e lm="aineoil"><par n="initial-a"/><i>ineoil</i><par n="dó__adj"/></e>
    <e lm="aineolach"><par n="initial-a"/><i>ineola</i><par n="bua/ch__adj"/></e>
    <e lm="ainmhíoch"><par n="initial-a"/><i>inmhí</i><par n="faí/och__adj"/></e>
    <e lm="ainmneach"><par n="initial-a"/><i>inmn</i><par n="eit/each__adj"/></e>
    <e lm="ainmnithe"><par n="initial-a"/><i>inmnithe</i><par n="tí__adj"/></e>
    <e lm="ainmniúil"><par n="initial-a"/><i>inmniú</i><par n="arú/il__adj"/></e>
    <e lm="ainsealach"><par n="initial-a"/><i>inseala</i><par n="bua/ch__adj"/></e>
    <e lm="aisteach"><par n="initial-a"/><i>ist</i><par n="eit/each__adj"/></e>
    <e lm="aistreach"><par n="initial-a"/><i>istr</i><par n="eit/each__adj"/></e>
    <e lm="ait"><par n="initial-a"/><i>it</i><par n="mín__adj"/></e>
    <e lm="aithnidiúil"><par n="initial-a"/><i>ithnidiú</i><par n="arú/il__adj"/></e>
    <e lm="alcaileach"><par n="initial-a"/><i>lcail</i><par n="eit/each__adj"/></e>
    <e lm="allamuigh"><par n="initial-a"/><i>llamuigh</i><par n="dó__adj"/></e>
    <e lm="allta"><par n="initial-a"/><i>llta</i><par n="tí__adj"/></e>
    <e lm="amach"><par n="initial-a"/><i>mach</i><par n="dó__adj"/></e>
    <e lm="amaideach"><par n="initial-a"/><i>maid</i><par n="eit/each__adj"/></e>
    <e lm="amaitéarach"><par n="initial-a"/><i>maitéara</i><par n="bua/ch__adj"/></e>
    <e lm="amh"><par n="initial-a"/><i></i><par n="a/mh__adj"/></e>
    <e lm="amhlaidh"><par n="initial-a"/><i>mhlaidh</i><par n="dó__adj"/></e>
    <e lm="amhrasach"><par n="initial-a"/><i>mhrasa</i><par n="bua/ch__adj"/></e>
    <e lm="amháin"><par n="initial-a"/><i>mháin</i><par n="dó__adj"/></e>
    <e lm="amscaí"><par n="initial-a"/><i>mscaí</i><par n="tí__adj"/></e>
    <e lm="amuigh"><par n="initial-a"/><i>muigh</i><par n="dó__adj"/></e>
    <e lm="amárach"><par n="initial-a"/><i>márach</i><par n="dó__adj"/></e>
    <e lm="amú"><par n="initial-a"/><i>mú</i><par n="dó__adj"/></e>
    <e lm="an-mhaith"><par n="initial-a"/><i>n-mhaith</i><par n="dó__adj"/></e>
    <e lm="an-mhór"><par n="initial-a"/><i>n-mhór</i><par n="dó__adj"/></e>
    <e lm="anailíseach"><par n="initial-a"/><i>nailís</i><par n="eit/each__adj"/></e>
    <e lm="anaithnid"><par n="initial-a"/><i>naithnid</i><par n="mín__adj"/></e>
    <e lm="analógach"><par n="initial-a"/><i>nalóga</i><par n="bua/ch__adj"/></e>
    <e lm="anamúil"><par n="initial-a"/><i>namú</i><par n="arú/il__adj"/></e>
    <e lm="aneas"><par n="initial-a"/><i>neas</i><par n="dó__adj"/></e>
    <e lm="anghrách"><par n="initial-a"/><i>nghrá</i><par n="mo/ch__adj"/></e>
    <e lm="aniar"><par n="initial-a"/><i>niar</i><par n="dó__adj"/></e>
    <e lm="anlathach"><par n="initial-a"/><i>nlatha</i><par n="bua/ch__adj"/></e>
    <e lm="ann"><par n="initial-a"/><i>nn</i><par n="dó__adj"/></e>
    <e lm="annamh"><par n="initial-a"/><i>nna</i><par n="tá/mh__adj"/></e>
    <e lm="anoir"><par n="initial-a"/><i>noir</i><par n="dó__adj"/></e>
    <e lm="anordúil"><par n="initial-a"/><i>nordú</i><par n="arú/il__adj"/></e>
    <e lm="antoisceach"><par n="initial-a"/><i>ntoisc</i><par n="eit/each__adj"/></e>
    <e lm="aoibhinn"><par n="initial-a"/><i>oibh</i><par n="aoibh/inn__adj"/></e>
    <e lm="aon"><par n="initial-a"/><i>on</i><par n="dó__adj"/></e>
    <e lm="aonarach"><par n="initial-a"/><i>onara</i><par n="bua/ch__adj"/></e>
    <e lm="aonaránach"><par n="initial-a"/><i>onarána</i><par n="bua/ch__adj"/></e>
    <e lm="aonfhoirmeach"><par n="initial-a"/><i>onfhoirm</i><par n="eit/each__adj"/></e>
    <e lm="aontachtach"><par n="initial-a"/><i>ontachta</i><par n="bua/ch__adj"/></e>
    <e lm="aontaithe"><par n="initial-a"/><i>ontaithe</i><par n="tí__adj"/></e>
    <e lm="aontaobhach"><par n="initial-a"/><i>ontaobha</i><par n="bua/ch__adj"/></e>
    <e lm="aonteangach"><par n="initial-a"/><i>onteanga</i><par n="bua/ch__adj"/></e>
    <e lm="aontreoch"><par n="initial-a"/><i>ontreo</i><par n="mo/ch__adj"/></e>
    <e lm="aonú"><par n="initial-a"/><i>onú</i><par n="dó__adj"/></e>
    <e lm="aorach"><par n="initial-a"/><i>ora</i><par n="bua/ch__adj"/></e>
    <e lm="aosach"><par n="initial-a"/><i>osa</i><par n="bua/ch__adj"/></e>
    <e lm="aosta"><par n="initial-a"/><i>osta</i><par n="tí__adj"/></e>
    <e lm="apacrafúil"><par n="initial-a"/><i>pacrafú</i><par n="arú/il__adj"/></e>
    <e lm="araiciseach"><par n="initial-a"/><i>raicis</i><par n="eit/each__adj"/></e>
    <e lm="araile"><par n="initial-a"/><i>raile</i><par n="dó__adj"/></e>
    <e lm="aramatach"><par n="initial-a"/><i>ramata</i><par n="bua/ch__adj"/></e>
    <e lm="araon"><par n="initial-a"/><i>raon</i><par n="dó__adj"/></e>
    <e lm="ard"><par n="initial-a"/><i></i><par n="a/rd__adj"/></e>
    <e lm="ardaithe"><par n="initial-a"/><i>rdaithe</i><par n="tí__adj"/></e>
    <e lm="ardcheannasach"><par n="initial-a"/><i>rdcheannasa</i><par n="bua/ch__adj"/></e>
    <e lm="ardléannta"><par n="initial-a"/><i>rdléannta</i><par n="tí__adj"/></e>
    <e lm="ardnósach"><par n="initial-a"/><i>rdnósa</i><par n="bua/ch__adj"/></e>
    <e lm="armónach"><par n="initial-a"/><i>rmóna</i><par n="bua/ch__adj"/></e>
    <e lm="armúrtha"><par n="initial-a"/><i>rmúrtha</i><par n="tí__adj"/></e>
    <e lm="arrachtach"><par n="initial-a"/><i>rrachta</i><par n="bua/ch__adj"/></e>
    <e lm="aspalda"><par n="initial-a"/><i>spalda</i><par n="tí__adj"/></e>
    <e lm="astralaíoch"><par n="initial-a"/><i>stralaí</i><par n="faí/och__adj"/></e>
    <e lm="athbhríoch"><par n="initial-a"/><i>thbhrí</i><par n="faí/och__adj"/></e>
    <e lm="athfhillteach"><par n="initial-a"/><i>thfhillt</i><par n="eit/each__adj"/></e>
    <e lm="athlasta"><par n="initial-a"/><i>thlasta</i><par n="tí__adj"/></e>
    <e lm="athraitheach"><par n="initial-a"/><i>thraith</i><par n="eit/each__adj"/></e>
    <e lm="atmaisféarach"><par n="initial-a"/><i>tmaisféara</i><par n="bua/ch__adj"/></e>
    <e lm="bacach"><par n="initial-b"/><i>aca</i><par n="bua/ch__adj"/></e>
    <e lm="bagrach"><par n="initial-b"/><i>agra</i><par n="bua/ch__adj"/></e>
    <e lm="baileach"><par n="initial-b"/><i>ail</i><par n="eit/each__adj"/></e>
    <e lm="bailithe"><par n="initial-b"/><i>ailithe</i><par n="tí__adj"/></e>
    <e lm="bailí"><par n="initial-b"/><i>ailí</i><par n="tí__adj"/></e>
    <e lm="baineann"><par n="initial-b"/><i>ain</i><par n="coit/eann__adj"/></e>
    <e lm="baineannach"><par n="initial-b"/><i>aineanna</i><par n="bua/ch__adj"/></e>
    <e lm="baininscneach"><par n="initial-b"/><i>aininscn</i><par n="eit/each__adj"/></e>
    <e lm="bainteach"><par n="initial-b"/><i>aint</i><par n="eit/each__adj"/></e>
    <e lm="balbh"><par n="initial-b"/><i>a</i><par n="ba/lbh__adj"/></e>
    <e lm="baolach"><par n="initial-b"/><i>aola</i><par n="bua/ch__adj"/></e>
    <e lm="barainneach"><par n="initial-b"/><i>arainn</i><par n="eit/each__adj"/></e>
    <e lm="barbarach"><par n="initial-b"/><i>arbara</i><par n="bua/ch__adj"/></e>
    <e lm="barbartha"><par n="initial-b"/><i>arbartha</i><par n="tí__adj"/></e>
    <e lm="barrúil"><par n="initial-b"/><i>arrú</i><par n="arú/il__adj"/></e>
    <e lm="barúlach"><par n="initial-b"/><i>arúla</i><par n="bua/ch__adj"/></e>
    <e lm="basctha"><par n="initial-b"/><i>asctha</i><par n="tí__adj"/></e>
    <e lm="beacht"><par n="initial-b"/><i>ea</i><par n="do/cht__adj"/></e>
    <e lm="beag"><par n="initial-b"/><i></i><par n="b/eag__adj"/></e>
    <e lm="beannach"><par n="initial-b"/><i>eanna</i><par n="bua/ch__adj"/></e>
    <e lm="beannachtach"><par n="initial-b"/><i>eannachta</i><par n="bua/ch__adj"/></e>
    <e lm="beannaithe"><par n="initial-b"/><i>eannaithe</i><par n="tí__adj"/></e>
    <e lm="beartach"><par n="initial-b"/><i>earta</i><par n="bua/ch__adj"/></e>
    <e lm="beartaithe"><par n="initial-b"/><i>eartaithe</i><par n="tí__adj"/></e>
    <e lm="beathaisnéiseach"><par n="initial-b"/><i>eathaisnéis</i><par n="eit/each__adj"/></e>
    <e lm="beathaithe"><par n="initial-b"/><i>eathaithe</i><par n="tí__adj"/></e>
    <e lm="beirthe"><par n="initial-b"/><i>eirthe</i><par n="tí__adj"/></e>
    <e lm="beo"><par n="initial-b"/><i>eo</i><par n="tí__adj"/></e>
    <e lm="beoga"><par n="initial-b"/><i>eoga</i><par n="tí__adj"/></e>
    <e lm="binn"><par n="initial-b"/><i>inn</i><par n="mín__adj"/></e>
    <e lm="biogóideach"><par n="initial-b"/><i>iogóid</i><par n="eit/each__adj"/></e>
    <e lm="bisiúil"><par n="initial-b"/><i>isiú</i><par n="arú/il__adj"/></e>
    <e lm="bitheolaíoch"><par n="initial-b"/><i>itheolaí</i><par n="faí/och__adj"/></e>
    <e lm="blasta"><par n="initial-b"/><i>lasta</i><par n="tí__adj"/></e>
    <e lm="bliantúil"><par n="initial-b"/><i>liantú</i><par n="arú/il__adj"/></e>
    <e lm="bláfar"><par n="initial-b"/><i>láfa</i><par n="ú/r__adj"/></e>
    <e lm="bocht"><par n="initial-b"/><i>o</i><par n="bo/cht__adj"/></e>
    <e lm="bodhar"><par n="initial-b"/><i>odh</i><par n="bodh/ar__adj"/></e>
    <e lm="bog"><par n="initial-b"/><i>o</i><par n="ó/g__adj"/></e>
    <e lm="bolcánach"><par n="initial-b"/><i>olcána</i><par n="bua/ch__adj"/></e>
    <e lm="bolgach"><par n="initial-b"/><i>olga</i><par n="bua/ch__adj"/></e>
    <e lm="borb"><par n="initial-b"/><i>o</i><par n="bo/rb__adj"/></e>
    <e lm="braiteach"><par n="initial-b"/><i>rait</i><par n="eit/each__adj"/></e>
    <e lm="breabhsánta"><par n="initial-b"/><i>reabhsánta</i><par n="tí__adj"/></e>
    <e lm="breac"><par n="initial-b"/><i>r</i><par n="br/eac__adj"/></e>
    <e lm="breactha"><par n="initial-b"/><i>reactha</i><par n="tí__adj"/></e>
    <e lm="breise"><par n="initial-b"/><i>reise</i><par n="tí__adj"/></e>
    <e lm="breithiúnach"><par n="initial-b"/><i>reithiúna</i><par n="bua/ch__adj"/></e>
    <e lm="breoite"><par n="initial-b"/><i>reoite</i><par n="tí__adj"/></e>
    <e lm="breá"><par n="initial-b"/><i>reá</i><par n="breá__adj"/></e>
    <e lm="briathartha"><par n="initial-b"/><i>riathartha</i><par n="tí__adj"/></e>
    <e lm="briste"><par n="initial-b"/><i>riste</i><par n="tí__adj"/></e>
    <e lm="bruite"><par n="initial-b"/><i>ruite</i><par n="tí__adj"/></e>
    <e lm="bréagach"><par n="initial-b"/><i>réaga</i><par n="bua/ch__adj"/></e>
    <e lm="bréan"><par n="initial-b"/><i>ré</i><par n="bré/an__adj"/></e>
    <e lm="bréige"><par n="initial-b"/><i>réige</i><par n="dó__adj"/></e>
    <e lm="bríomhar"><par n="initial-b"/><i>ríomha</i><par n="ú/r__adj"/></e>
    <e lm="bródúil"><par n="initial-b"/><i>ródú</i><par n="arú/il__adj"/></e>
    <e lm="brónach"><par n="initial-b"/><i>róna</i><par n="bua/ch__adj"/></e>
    <e lm="brúidiúil"><par n="initial-b"/><i>rúidiú</i><par n="arú/il__adj"/></e>
    <e lm="buacach"><par n="initial-b"/><i>uaca</i><par n="bua/ch__adj"/></e>
    <e lm="buach"><par n="initial-b"/><i>ua</i><par n="bua/ch__adj"/></e>
    <e lm="buailte"><par n="initial-b"/><i>uailte</i><par n="tí__adj"/></e>
    <e lm="buan"><par n="initial-b"/><i>ua</i><par n="lá/n__adj"/></e>
    <e lm="buartha"><par n="initial-b"/><i>uartha</i><par n="tí__adj"/></e>
    <e lm="buirgéiseach"><par n="initial-b"/><i>uirgéis</i><par n="eit/each__adj"/></e>
    <e lm="bunaithe"><par n="initial-b"/><i>unaithe</i><par n="tí__adj"/></e>
    <e lm="bunata"><par n="initial-b"/><i>unata</i><par n="tí__adj"/></e>
    <e lm="bundúchasach"><par n="initial-b"/><i>undúchasa</i><par n="bua/ch__adj"/></e>
    <e lm="bunoscionn"><par n="initial-b"/><i>unoscionn</i><par n="dó__adj"/></e>
    <e lm="bunreachtúil"><par n="initial-b"/><i>unreachtú</i><par n="arú/il__adj"/></e>
    <e lm="bunúil"><par n="initial-b"/><i>unú</i><par n="arú/il__adj"/></e>
    <e lm="bunúsach"><par n="initial-b"/><i>unúsa</i><par n="bua/ch__adj"/></e>
    <e lm="bunúsaíoch"><par n="initial-b"/><i>unúsaí</i><par n="faí/och__adj"/></e>
    <e lm="buí"><par n="initial-b"/><i>uí</i><par n="tí__adj"/></e>
    <e lm="buíoch"><par n="initial-b"/><i>uí</i><par n="faí/och__adj"/></e>
    <e lm="báite"><par n="initial-b"/><i>áite</i><par n="tí__adj"/></e>
    <e lm="bán"><par n="initial-b"/><i>á</i><par n="lá/n__adj"/></e>
    <e lm="bánaithe"><par n="initial-b"/><i>ánaithe</i><par n="tí__adj"/></e>
    <e lm="bándearg"><par n="initial-b"/><i>ánde</i><par n="de/arg__adj"/></e>
    <e lm="báúil"><par n="initial-b"/><i>áú</i><par n="arú/il__adj"/></e>
    <e lm="béasach"><par n="initial-b"/><i>éasa</i><par n="bua/ch__adj"/></e>
    <e lm="bídeach"><par n="initial-b"/><i>íd</i><par n="eit/each__adj"/></e>
    <e lm="bíobalta"><par n="initial-b"/><i>íobalta</i><par n="tí__adj"/></e>
    <e lm="bíogúil"><par n="initial-b"/><i>íogú</i><par n="arú/il__adj"/></e>
    <e lm="bíseach"><par n="initial-b"/><i>ís</i><par n="eit/each__adj"/></e>
    <e lm="bórach"><par n="initial-b"/><i>óra</i><par n="bua/ch__adj"/></e>
    <e lm="cabhlaigh"><par n="initial-c"/><i>abhlaigh</i><par n="dó__adj"/></e>
    <e lm="cabhrach"><par n="initial-c"/><i>abhra</i><par n="bua/ch__adj"/></e>
    <e lm="caighdeánach"><par n="initial-c"/><i>aighdeána</i><par n="bua/ch__adj"/></e>
    <e lm="caighdeánaithe"><par n="initial-c"/><i>aighdeánaithe</i><par n="tí__adj"/></e>
    <e lm="caillte"><par n="initial-c"/><i>aillte</i><par n="tí__adj"/></e>
    <e lm="caipitlíoch"><par n="initial-c"/><i>aipitlí</i><par n="faí/och__adj"/></e>
    <e lm="cairdiúil"><par n="initial-c"/><i>airdiú</i><par n="arú/il__adj"/></e>
    <e lm="caite"><par n="initial-c"/><i>aite</i><par n="tí__adj"/></e>
    <e lm="caithréimeach"><par n="initial-c"/><i>aithréim</i><par n="eit/each__adj"/></e>
    <e lm="callánach"><par n="initial-c"/><i>allána</i><par n="bua/ch__adj"/></e>
    <e lm="calma"><par n="initial-c"/><i>alma</i><par n="tí__adj"/></e>
    <e lm="cam"><par n="initial-c"/><i>a</i><par n="ca/m__adj"/></e>
    <e lm="canónta"><par n="initial-c"/><i>anónta</i><par n="tí__adj"/></e>
    <e lm="canúnach"><par n="initial-c"/><i>anúna</i><par n="bua/ch__adj"/></e>
    <e lm="caoch"><par n="initial-c"/><i>ao</i><par n="mo/ch__adj"/></e>
    <e lm="caol"><par n="initial-c"/><i>ao</i><par n="mao/l__adj"/></e>
    <e lm="caolchúiseach"><par n="initial-c"/><i>aolchúis</i><par n="eit/each__adj"/></e>
    <e lm="cardashoithíoch"><par n="initial-c"/><i>ardashoithí</i><par n="faí/och__adj"/></e>
    <e lm="carraigeach"><par n="initial-c"/><i>arraig</i><par n="eit/each__adj"/></e>
    <e lm="casta"><par n="initial-c"/><i>asta</i><par n="tí__adj"/></e>
    <e lm="cathartha"><par n="initial-c"/><i>athartha</i><par n="tí__adj"/></e>
    <e lm="ceadaithe"><par n="initial-c"/><i>eadaithe</i><par n="tí__adj"/></e>
    <e lm="ceadmhach"><par n="initial-c"/><i>eadmha</i><par n="bua/ch__adj"/></e>
    <e lm="ceallach"><par n="initial-c"/><i>ealla</i><par n="bua/ch__adj"/></e>
    <e lm="ceangailte"><par n="initial-c"/><i>eangailte</i><par n="tí__adj"/></e>
    <e lm="ceangailteach"><par n="initial-c"/><i>eangailt</i><par n="eit/each__adj"/></e>
    <e lm="ceannairceach"><par n="initial-c"/><i>eannairc</i><par n="eit/each__adj"/></e>
    <e lm="ceannann"><par n="initial-c"/><i>eanna</i><par n="do/nn__adj"/></e>
    <e lm="ceannasach"><par n="initial-c"/><i>eannasa</i><par n="bua/ch__adj"/></e>
    <e lm="ceannchathartha"><par n="initial-c"/><i>eannchathartha</i><par n="tí__adj"/></e>
    <e lm="ceanndána"><par n="initial-c"/><i>eanndána</i><par n="tí__adj"/></e>
    <e lm="ceanúil"><par n="initial-c"/><i>eanú</i><par n="arú/il__adj"/></e>
    <e lm="ceaptha"><par n="initial-c"/><i>eaptha</i><par n="tí__adj"/></e>
    <e lm="cearnach"><par n="initial-c"/><i>earna</i><par n="bua/ch__adj"/></e>
    <e lm="cearr"><par n="initial-c"/><i>earr</i><par n="dó__adj"/></e>
    <e lm="ceart"><par n="initial-c"/><i></i><par n="c/eart__adj"/></e>
    <e lm="ceartchreidmheach"><par n="initial-c"/><i>eartchreidmh</i><par n="eit/each__adj"/></e>
    <e lm="ceartingearach"><par n="initial-c"/><i>eartingeara</i><par n="bua/ch__adj"/></e>
    <e lm="ceathair"><par n="initial-c"/><i>eathair</i><par n="dó__adj"/></e>
    <e lm="ceathrú"><par n="initial-c"/><i>eathrú</i><par n="dó__adj"/></e>
    <e lm="ceilte"><par n="initial-c"/><i>eilte</i><par n="tí__adj"/></e>
    <e lm="ceimiceach"><par n="initial-c"/><i>eimic</i><par n="eit/each__adj"/></e>
    <e lm="ceithre"><par n="initial-c"/><i>eithre</i><par n="dó__adj"/></e>
    <e lm="ceolmhar"><par n="initial-c"/><i>eolmha</i><par n="ú/r__adj"/></e>
    <e lm="ciallmhar"><par n="initial-c"/><i>iallmha</i><par n="ú/r__adj"/></e>
    <e lm="cianda"><par n="initial-c"/><i>ianda</i><par n="tí__adj"/></e>
    <e lm="cianrialaithe"><par n="initial-c"/><i>ianrialaithe</i><par n="tí__adj"/></e>
    <e lm="cibé"><par n="initial-c"/><i>ibé</i><par n="dó__adj"/></e>
    <e lm="cineálach"><par n="initial-c"/><i>ineála</i><par n="bua/ch__adj"/></e>
    <e lm="cineálta"><par n="initial-c"/><i>ineálta</i><par n="tí__adj"/></e>
    <e lm="cinniúnach"><par n="initial-c"/><i>inniúna</i><par n="bua/ch__adj"/></e>
    <e lm="cinnte"><par n="initial-c"/><i>innte</i><par n="tí__adj"/></e>
    <e lm="cinnteach"><par n="initial-c"/><i>innt</i><par n="eit/each__adj"/></e>
    <e lm="cinntithe"><par n="initial-c"/><i>inntithe</i><par n="tí__adj"/></e>
    <e lm="cinéiteach"><par n="initial-c"/><i>inéit</i><par n="eit/each__adj"/></e>
    <e lm="ciníoch"><par n="initial-c"/><i>iní</i><par n="faí/och__adj"/></e>
    <e lm="ciontach"><par n="initial-c"/><i>ionta</i><par n="bua/ch__adj"/></e>
    <e lm="ciorclach"><par n="initial-c"/><i>iorcla</i><par n="bua/ch__adj"/></e>
    <e lm="ciotach"><par n="initial-c"/><i>iota</i><par n="bua/ch__adj"/></e>
    <e lm="ciotógach"><par n="initial-c"/><i>iotóga</i><par n="bua/ch__adj"/></e>
    <e lm="ciúbach"><par n="initial-c"/><i>iúba</i><par n="bua/ch__adj"/></e>
    <e lm="ciúin"><par n="initial-c"/><i>iúin</i><par n="mín__adj"/></e>
    <e lm="claonta"><par n="initial-c"/><i>laonta</i><par n="tí__adj"/></e>
    <e lm="clasaiceach"><par n="initial-c"/><i>lasaic</i><par n="eit/each__adj"/></e>
    <e lm="cleachta"><par n="initial-c"/><i>leachta</i><par n="tí__adj"/></e>
    <e lm="cleachtach"><par n="initial-c"/><i>leachta</i><par n="bua/ch__adj"/></e>
    <e lm="cliste"><par n="initial-c"/><i>liste</i><par n="tí__adj"/></e>
    <e lm="cloiche"><par n="initial-c"/><i>loiche</i><par n="dó__adj"/></e>
    <e lm="cloíte"><par n="initial-c"/><i>loíte</i><par n="tí__adj"/></e>
    <e lm="cláraithe"><par n="initial-c"/><i>láraithe</i><par n="tí__adj"/></e>
    <e lm="clé"><par n="initial-c"/><i>lé</i><par n="tí__adj"/></e>
    <e lm="clóscríofa"><par n="initial-c"/><i>lóscríofa</i><par n="tí__adj"/></e>
    <e lm="clúiteach"><par n="initial-c"/><i>lúit</i><par n="eit/each__adj"/></e>
    <e lm="cnagaosta"><par n="initial-c"/><i>nagaosta</i><par n="tí__adj"/></e>
    <e lm="cnocach"><par n="initial-c"/><i>noca</i><par n="bua/ch__adj"/></e>
    <e lm="cobhsaí"><par n="initial-c"/><i>obhsaí</i><par n="tí__adj"/></e>
    <e lm="cogúil"><par n="initial-c"/><i>ogú</i><par n="arú/il__adj"/></e>
    <e lm="coibhneasta"><par n="initial-c"/><i>oibhneasta</i><par n="tí__adj"/></e>
    <e lm="coigilteach"><par n="initial-c"/><i>oigilt</i><par n="eit/each__adj"/></e>
    <e lm="coilíneach"><par n="initial-c"/><i>oilín</i><par n="eit/each__adj"/></e>
    <e lm="coimeádach"><par n="initial-c"/><i>oimeáda</i><par n="bua/ch__adj"/></e>
    <e lm="coimhthíoch"><par n="initial-c"/><i>oimhthí</i><par n="faí/och__adj"/></e>
    <e lm="coimpléascach"><par n="initial-c"/><i>oimpléasca</i><par n="bua/ch__adj"/></e>
    <e lm="coirceogach"><par n="initial-c"/><i>oirceoga</i><par n="bua/ch__adj"/></e>
    <e lm="coiriúil"><par n="initial-c"/><i>oiriú</i><par n="arú/il__adj"/></e>
    <e lm="coiscthe"><par n="initial-c"/><i>oiscthe</i><par n="tí__adj"/></e>
    <e lm="coiteann"><par n="initial-c"/><i>oit</i><par n="coit/eann__adj"/></e>
    <e lm="coitianta"><par n="initial-c"/><i>oitianta</i><par n="tí__adj"/></e>
    <e lm="collaí"><par n="initial-c"/><i>ollaí</i><par n="tí__adj"/></e>
    <e lm="colscartha"><par n="initial-c"/><i>olscartha</i><par n="tí__adj"/></e>
    <e lm="comaoineach"><par n="initial-c"/><i>omaoin</i><par n="eit/each__adj"/></e>
    <e lm="comhaimseartha"><par n="initial-c"/><i>omhaimseartha</i><par n="tí__adj"/></e>
    <e lm="comhairleach"><par n="initial-c"/><i>omhairl</i><par n="eit/each__adj"/></e>
    <e lm="comhbhrúite"><par n="initial-c"/><i>omhbhrúite</i><par n="tí__adj"/></e>
    <e lm="comhcheangailte"><par n="initial-c"/><i>omhcheangailte</i><par n="tí__adj"/></e>
    <e lm="comhchiallach"><par n="initial-c"/><i>omhchialla</i><par n="bua/ch__adj"/></e>
    <e lm="comhchoiteann"><par n="initial-c"/><i>omhchoit</i><par n="coit/eann__adj"/></e>
    <e lm="comhdhlúite"><par n="initial-c"/><i>omhdhlúite</i><par n="tí__adj"/></e>
    <e lm="comhfhiúsach"><par n="initial-c"/><i>omhfhiúsa</i><par n="bua/ch__adj"/></e>
    <e lm="comhionann"><par n="initial-c"/><i>omhiona</i><par n="do/nn__adj"/></e>
    <e lm="comhleanúnach"><par n="initial-c"/><i>omhleanúna</i><par n="bua/ch__adj"/></e>
    <e lm="comhlíonta"><par n="initial-c"/><i>omhlíonta</i><par n="tí__adj"/></e>
    <e lm="comhoiriúnach"><par n="initial-c"/><i>omhoiriúna</i><par n="bua/ch__adj"/></e>
    <e lm="comhréireach"><par n="initial-c"/><i>omhréir</i><par n="eit/each__adj"/></e>
    <e lm="comhsheasmhach"><par n="initial-c"/><i>omhsheasmha</i><par n="bua/ch__adj"/></e>
    <e lm="comhshuite"><par n="initial-c"/><i>omhshuite</i><par n="tí__adj"/></e>
    <e lm="comhthreomhar"><par n="initial-c"/><i>omhthreomha</i><par n="ú/r__adj"/></e>
    <e lm="comhtháite"><par n="initial-c"/><i>omhtháite</i><par n="tí__adj"/></e>
    <e lm="comhuaineach"><par n="initial-c"/><i>omhuain</i><par n="eit/each__adj"/></e>
    <e lm="comparáideach"><par n="initial-c"/><i>omparáid</i><par n="eit/each__adj"/></e>
    <e lm="compordach"><par n="initial-c"/><i>omporda</i><par n="bua/ch__adj"/></e>
    <e lm="comónta"><par n="initial-c"/><i>omónta</i><par n="tí__adj"/></e>
    <e lm="conspóideach"><par n="initial-c"/><i>onspóid</i><par n="eit/each__adj"/></e>
    <e lm="contráilte"><par n="initial-c"/><i>ontráilte</i><par n="tí__adj"/></e>
    <e lm="contrártha"><par n="initial-c"/><i>ontrártha</i><par n="tí__adj"/></e>
    <e lm="contúirteach"><par n="initial-c"/><i>ontúirt</i><par n="eit/each__adj"/></e>
    <e lm="corcra"><par n="initial-c"/><i>orcra</i><par n="tí__adj"/></e>
    <e lm="corparáideach"><par n="initial-c"/><i>orparáid</i><par n="eit/each__adj"/></e>
    <e lm="corpraithe"><par n="initial-c"/><i>orpraithe</i><par n="tí__adj"/></e>
    <e lm="corr"><par n="initial-c"/><i>o</i><par n="co/rr__adj"/></e>
    <e lm="corrach"><par n="initial-c"/><i>orra</i><par n="bua/ch__adj"/></e>
    <e lm="corraitheach"><par n="initial-c"/><i>orraith</i><par n="eit/each__adj"/></e>
    <e lm="cosanta"><par n="initial-c"/><i>osanta</i><par n="dó__adj"/></e>
    <e lm="costasach"><par n="initial-c"/><i>ostasa</i><par n="bua/ch__adj"/></e>
    <e lm="cosúil"><par n="initial-c"/><i>osú</i><par n="arú/il__adj"/></e>
    <e lm="cothrom"><par n="initial-c"/><i>othro</i><par n="ca/m__adj"/></e>
    <e lm="cothrománach"><par n="initial-c"/><i>othromána</i><par n="bua/ch__adj"/></e>
    <e lm="cranraithe"><par n="initial-c"/><i>ranraithe</i><par n="tí__adj"/></e>
    <e lm="creagach"><par n="initial-c"/><i>reaga</i><par n="bua/ch__adj"/></e>
    <e lm="creathnach"><par n="initial-c"/><i>reathna</i><par n="bua/ch__adj"/></e>
    <e lm="criathraithe"><par n="initial-c"/><i>riathraithe</i><par n="tí__adj"/></e>
    <e lm="criticiúil"><par n="initial-c"/><i>riticiú</i><par n="arú/il__adj"/></e>
    <e lm="crochta"><par n="initial-c"/><i>rochta</i><par n="tí__adj"/></e>
    <e lm="crosach"><par n="initial-c"/><i>rosa</i><par n="bua/ch__adj"/></e>
    <e lm="crosta"><par n="initial-c"/><i>rosta</i><par n="tí__adj"/></e>
    <e lm="croíúil"><par n="initial-c"/><i>roíú</i><par n="arú/il__adj"/></e>
    <e lm="crua"><par n="initial-c"/><i>rua</i><par n="tí__adj"/></e>
    <e lm="cruinn"><par n="initial-c"/><i>ruinn</i><par n="mín__adj"/></e>
    <e lm="cruinnithe"><par n="initial-c"/><i>ruinnithe</i><par n="tí__adj"/></e>
    <e lm="cruthaithe"><par n="initial-c"/><i>ruthaithe</i><par n="tí__adj"/></e>
    <e lm="cruthaitheach"><par n="initial-c"/><i>ruthaith</i><par n="eit/each__adj"/></e>
    <e lm="cruthanta"><par n="initial-c"/><i>ruthanta</i><par n="tí__adj"/></e>
    <e lm="cruálach"><par n="initial-c"/><i>ruála</i><par n="bua/ch__adj"/></e>
    <e lm="cráifeach"><par n="initial-c"/><i>ráif</i><par n="eit/each__adj"/></e>
    <e lm="cráite"><par n="initial-c"/><i>ráite</i><par n="tí__adj"/></e>
    <e lm="críochnaithe"><par n="initial-c"/><i>ríochnaithe</i><par n="tí__adj"/></e>
    <e lm="críonna"><par n="initial-c"/><i>ríonna</i><par n="tí__adj"/></e>
    <e lm="cróga"><par n="initial-c"/><i>róga</i><par n="tí__adj"/></e>
    <e lm="cuar"><par n="initial-c"/><i>ua</i><par n="ú/r__adj"/></e>
    <e lm="cuasach"><par n="initial-c"/><i>uasa</i><par n="bua/ch__adj"/></e>
    <e lm="cuideachtúil"><par n="initial-c"/><i>uideachtú</i><par n="arú/il__adj"/></e>
    <e lm="cuimsitheach"><par n="initial-c"/><i>uimsith</i><par n="eit/each__adj"/></e>
    <e lm="cultúrtha"><par n="initial-c"/><i>ultúrtha</i><par n="tí__adj"/></e>
    <e lm="cuma"><par n="initial-c"/><i>uma</i><par n="dó__adj"/></e>
    <e lm="cumannach"><par n="initial-c"/><i>umanna</i><par n="bua/ch__adj"/></e>
    <e lm="cumasach"><par n="initial-c"/><i>umasa</i><par n="bua/ch__adj"/></e>
    <e lm="cumhachtach"><par n="initial-c"/><i>umhachta</i><par n="bua/ch__adj"/></e>
    <e lm="cumtha"><par n="initial-c"/><i>umtha</i><par n="tí__adj"/></e>
    <e lm="cuspóireach"><par n="initial-c"/><i>uspóir</i><par n="eit/each__adj"/></e>
    <e lm="cuí"><par n="initial-c"/><i>uí</i><par n="tí__adj"/></e>
    <e lm="cáilithe"><par n="initial-c"/><i>áilithe</i><par n="tí__adj"/></e>
    <e lm="cáiliúil"><par n="initial-c"/><i>áiliú</i><par n="arú/il__adj"/></e>
    <e lm="céad"><par n="initial-c"/><i>éad</i><par n="dó__adj"/></e>
    <e lm="céadfach"><par n="initial-c"/><i>éadfa</i><par n="bua/ch__adj"/></e>
    <e lm="céanna"><par n="initial-c"/><i>éanna</i><par n="tí__adj"/></e>
    <e lm="céimseach"><par n="initial-c"/><i>éims</i><par n="eit/each__adj"/></e>
    <e lm="cóir"><par n="initial-c"/><i>ó</i><par n="có/ir__adj"/></e>
    <e lm="cóirithe"><par n="initial-c"/><i>óirithe</i><par n="tí__adj"/></e>
    <e lm="cónaithe"><par n="initial-c"/><i>ónaithe</i><par n="tí__adj"/></e>
    <e lm="cónaitheach"><par n="initial-c"/><i>ónaith</i><par n="eit/each__adj"/></e>
    <e lm="cónascach"><par n="initial-c"/><i>ónasca</i><par n="bua/ch__adj"/></e>
    <e lm="cóngarach"><par n="initial-c"/><i>óngara</i><par n="bua/ch__adj"/></e>
    <e lm="córach"><par n="initial-c"/><i>óra</i><par n="bua/ch__adj"/></e>
    <e lm="córasach"><par n="initial-c"/><i>órasa</i><par n="bua/ch__adj"/></e>
    <e lm="cúig"><par n="initial-c"/><i>úig</i><par n="dó__adj"/></e>
    <e lm="cúigeach"><par n="initial-c"/><i>úig</i><par n="eit/each__adj"/></e>
    <e lm="cúigiú"><par n="initial-c"/><i>úigiú</i><par n="dó__adj"/></e>
    <e lm="cúlaitheach"><par n="initial-c"/><i>úlaith</i><par n="eit/each__adj"/></e>
    <e lm="cúng"><par n="initial-c"/><i>ú</i><par n="cú/ng__adj"/></e>
    <e lm="cúramach"><par n="initial-c"/><i>úrama</i><par n="bua/ch__adj"/></e>
    <e lm="cúthail"><par n="initial-c"/><i>úthail</i><par n="mín__adj"/></e>
    <e lm="daichead"><par n="initial-d"/><i>aichead</i><par n="dó__adj"/></e>
    <e lm="daingean"><par n="initial-d"/><i>aing</i><par n="daing/ean__adj"/></e>
    <e lm="daingnithe"><par n="initial-d"/><i>aingnithe</i><par n="tí__adj"/></e>
    <e lm="dainséarach"><par n="initial-d"/><i>ainséara</i><par n="bua/ch__adj"/></e>
    <e lm="daite"><par n="initial-d"/><i>aite</i><par n="tí__adj"/></e>
    <e lm="dall"><par n="initial-d"/><i>a</i><par n="da/ll__adj"/></e>
    <e lm="daonlathach"><par n="initial-d"/><i>aonlatha</i><par n="bua/ch__adj"/></e>
    <e lm="daonna"><par n="initial-d"/><i>aonna</i><par n="tí__adj"/></e>
    <e lm="daonnachtúil"><par n="initial-d"/><i>aonnachtú</i><par n="arú/il__adj"/></e>
    <e lm="daor"><par n="initial-d"/><i>ao</i><par n="ú/r__adj"/></e>
    <e lm="dara"><par n="initial-d"/><i>ara</i><par n="dó__adj"/></e>
    <e lm="dathúil"><par n="initial-d"/><i>athú</i><par n="arú/il__adj"/></e>
    <e lm="deacair"><par n="initial-d"/><i>eac</i><par n="ot/air__adj"/></e>
    <e lm="deachúlach"><par n="initial-d"/><i>eachúla</i><par n="bua/ch__adj"/></e>
    <e lm="dealaithe"><par n="initial-d"/><i>ealaithe</i><par n="tí__adj"/></e>
    <e lm="dealbh"><par n="initial-d"/><i>e</i><par n="de/albh__adj"/></e>
    <e lm="dealraitheach"><par n="initial-d"/><i>ealraith</i><par n="eit/each__adj"/></e>
    <e lm="dearfa"><par n="initial-d"/><i>earfa</i><par n="tí__adj"/></e>
    <e lm="dearfach"><par n="initial-d"/><i>earfa</i><par n="bua/ch__adj"/></e>
    <e lm="dearg"><par n="initial-d"/><i>e</i><par n="de/arg__adj"/></e>
    <e lm="dearscnaitheach"><par n="initial-d"/><i>earscnaith</i><par n="eit/each__adj"/></e>
    <e lm="dearóil"><par n="initial-d"/><i>earóil</i><par n="mín__adj"/></e>
    <e lm="deas"><par n="initial-d"/><i>e</i><par n="de/as__adj"/></e>
    <e lm="deich"><par n="initial-d"/><i>eich</i><par n="dó__adj"/></e>
    <e lm="deichiú"><par n="initial-d"/><i>eichiú</i><par n="dó__adj"/></e>
    <e lm="deifnídeach"><par n="initial-d"/><i>eifníd</i><par n="eit/each__adj"/></e>
    <e lm="deilte"><par n="initial-d"/><i>eilte</i><par n="tí__adj"/></e>
    <e lm="deimhin"><par n="initial-d"/><i>eimh</i><par n="righ/in__adj"/></e>
    <e lm="deimhneach"><par n="initial-d"/><i>eimhn</i><par n="eit/each__adj"/></e>
    <e lm="deimhnithe"><par n="initial-d"/><i>eimhnithe</i><par n="tí__adj"/></e>
    <e lm="deireanach"><par n="initial-d"/><i>eireana</i><par n="bua/ch__adj"/></e>
    <e lm="deiridh"><par n="initial-d"/><i>eiridh</i><par n="dó__adj"/></e>
    <e lm="deisbhéalach"><par n="initial-d"/><i>eisbhéala</i><par n="bua/ch__adj"/></e>
    <e lm="deisceartach"><par n="initial-d"/><i>eiscearta</i><par n="bua/ch__adj"/></e>
    <e lm="deonach"><par n="initial-d"/><i>eona</i><par n="bua/ch__adj"/></e>
    <e lm="diaga"><par n="initial-d"/><i>iaga</i><par n="tí__adj"/></e>
    <e lm="diaganta"><par n="initial-d"/><i>iaganta</i><par n="tí__adj"/></e>
    <e lm="diamhair"><par n="initial-d"/><i>iamh</i><par n="diamh/air__adj"/></e>
    <e lm="dian"><par n="initial-d"/><i></i><par n="c/ian__adj"/></e>
    <e lm="difreálach"><par n="initial-d"/><i>ifreála</i><par n="bua/ch__adj"/></e>
    <e lm="difriúil"><par n="initial-d"/><i>ifriú</i><par n="arú/il__adj"/></e>
    <e lm="digiteach"><par n="initial-d"/><i>igit</i><par n="eit/each__adj"/></e>
    <e lm="dingthe"><par n="initial-d"/><i>ingthe</i><par n="tí__adj"/></e>
    <e lm="dinimiciúil"><par n="initial-d"/><i>inimiciú</i><par n="arú/il__adj"/></e>
    <e lm="diongbháilte"><par n="initial-d"/><i>iongbháilte</i><par n="tí__adj"/></e>
    <e lm="diúltach"><par n="initial-d"/><i>iúlta</i><par n="bua/ch__adj"/></e>
    <e lm="diúltaithe"><par n="initial-d"/><i>iúltaithe</i><par n="tí__adj"/></e>
    <e lm="dleathach"><par n="initial-d"/><i>leatha</i><par n="bua/ch__adj"/></e>
    <e lm="dlisteanach"><par n="initial-d"/><i>listeana</i><par n="bua/ch__adj"/></e>
    <e lm="dlite"><par n="initial-d"/><i>lite</i><par n="tí__adj"/></e>
    <e lm="dlíthiúil"><par n="initial-d"/><i>líthiú</i><par n="arú/il__adj"/></e>
    <e lm="dlúite"><par n="initial-d"/><i>lúite</i><par n="tí__adj"/></e>
    <e lm="dlúth"><par n="initial-d"/><i>lú</i><par n="dlú/th__adj"/></e>
    <e lm="do-athraithe"><par n="initial-d"/><i>o-athraithe</i><par n="tí__adj"/></e>
    <e lm="dobhogtha"><par n="initial-d"/><i>obhogtha</i><par n="tí__adj"/></e>
    <e lm="dobhriste"><par n="initial-d"/><i>obhriste</i><par n="tí__adj"/></e>
    <e lm="docheansaithe"><par n="initial-d"/><i>ocheansaithe</i><par n="tí__adj"/></e>
    <e lm="dochloíte"><par n="initial-d"/><i>ochloíte</i><par n="tí__adj"/></e>
    <e lm="dochreidte"><par n="initial-d"/><i>ochreidte</i><par n="tí__adj"/></e>
    <e lm="docht"><par n="initial-d"/><i>o</i><par n="do/cht__adj"/></e>
    <e lm="dodhearmadta"><par n="initial-d"/><i>odhearmadta</i><par n="tí__adj"/></e>
    <e lm="dodhéanta"><par n="initial-d"/><i>odhéanta</i><par n="tí__adj"/></e>
    <e lm="dofheicthe"><par n="initial-d"/><i>ofheicthe</i><par n="tí__adj"/></e>
    <e lm="doicheallach"><par n="initial-d"/><i>oichealla</i><par n="bua/ch__adj"/></e>
    <e lm="doiligh"><par n="initial-d"/><i>oil</i><par n="doil/igh__adj"/></e>
    <e lm="doiléir"><par n="initial-d"/><i>oiléir</i><par n="mín__adj"/></e>
    <e lm="doleigheasta"><par n="initial-d"/><i>oleigheasta</i><par n="tí__adj"/></e>
    <e lm="doláimhsithe"><par n="initial-d"/><i>oláimhsithe</i><par n="tí__adj"/></e>
    <e lm="doléite"><par n="initial-d"/><i>oléite</i><par n="tí__adj"/></e>
    <e lm="dolúbtha"><par n="initial-d"/><i>olúbtha</i><par n="tí__adj"/></e>
    <e lm="domhain"><par n="initial-d"/><i>o</i><par n="do/mhain__adj"/></e>
    <e lm="domhainspéire"><par n="initial-d"/><i>omhainspéire</i><par n="tí__adj"/></e>
    <e lm="domhanda"><par n="initial-d"/><i>omhanda</i><par n="tí__adj"/></e>
    <e lm="dona"><par n="initial-d"/><i>ona</i><par n="tí__adj"/></e>
    <e lm="donn"><par n="initial-d"/><i>o</i><par n="do/nn__adj"/></e>
    <e lm="dorcha"><par n="initial-d"/><i>orcha</i><par n="tí__adj"/></e>
    <e lm="doréitithe"><par n="initial-d"/><i>oréitithe</i><par n="tí__adj"/></e>
    <e lm="dosheachanta"><par n="initial-d"/><i>osheachanta</i><par n="tí__adj"/></e>
    <e lm="dosháraithe"><par n="initial-d"/><i>osháraithe</i><par n="tí__adj"/></e>
    <e lm="dothuaslagtha"><par n="initial-d"/><i>othuaslagtha</i><par n="tí__adj"/></e>
    <e lm="dothuigthe"><par n="initial-d"/><i>othuigthe</i><par n="tí__adj"/></e>
    <e lm="drabhlásach"><par n="initial-d"/><i>rabhlása</i><par n="bua/ch__adj"/></e>
    <e lm="drogallach"><par n="initial-d"/><i>rogalla</i><par n="bua/ch__adj"/></e>
    <e lm="dromchlach"><par n="initial-d"/><i>romchla</i><par n="bua/ch__adj"/></e>
    <e lm="dronuilleogach"><par n="initial-d"/><i>ronuilleoga</i><par n="bua/ch__adj"/></e>
    <e lm="drámata"><par n="initial-d"/><i>rámata</i><par n="tí__adj"/></e>
    <e lm="duairc"><par n="initial-d"/><i>uairc</i><par n="mín__adj"/></e>
    <e lm="dual"><par n="initial-d"/><i>ual</i><par n="dó__adj"/></e>
    <e lm="dubh"><par n="initial-d"/><i>u</i><par n="du/bh__adj"/></e>
    <e lm="dubhach"><par n="initial-d"/><i>ubha</i><par n="bua/ch__adj"/></e>
    <e lm="dulta"><par n="initial-d"/><i>ulta</i><par n="tí__adj"/></e>
    <e lm="dá"><par n="initial-d"/><i>á</i><par n="dó__adj"/></e>
    <e lm="dáigh"><par n="initial-d"/><i>áigh</i><par n="mín__adj"/></e>
    <e lm="dáiríre"><par n="initial-d"/><i>áiríre</i><par n="tí__adj"/></e>
    <e lm="dána"><par n="initial-d"/><i>ána</i><par n="tí__adj"/></e>
    <e lm="dásachtach"><par n="initial-d"/><i>ásachta</i><par n="bua/ch__adj"/></e>
    <e lm="dátheangach"><par n="initial-d"/><i>átheanga</i><par n="bua/ch__adj"/></e>
    <e lm="déag"><par n="initial-d"/><i>éag</i><par n="dó__adj"/></e>
    <e lm="déagóra"><par n="initial-d"/><i>éagóra</i><par n="dó__adj"/></e>
    <e lm="déanach"><par n="initial-d"/><i>éana</i><par n="bua/ch__adj"/></e>
    <e lm="déanta"><par n="initial-d"/><i>éanta</i><par n="tí__adj"/></e>
    <e lm="débhríoch"><par n="initial-d"/><i>ébhrí</i><par n="faí/och__adj"/></e>
    <e lm="déistineach"><par n="initial-d"/><i>éistin</i><par n="eit/each__adj"/></e>
    <e lm="déthoiseach"><par n="initial-d"/><i>éthois</i><par n="eit/each__adj"/></e>
    <e lm="déthéarmach"><par n="initial-d"/><i>éthéarma</i><par n="bua/ch__adj"/></e>
    <e lm="díbheo"><par n="initial-d"/><i>íbheo</i><par n="tí__adj"/></e>
    <e lm="dícheallach"><par n="initial-d"/><i>íchealla</i><par n="bua/ch__adj"/></e>
    <e lm="dífhostaithe"><par n="initial-d"/><i>ífhostaithe</i><par n="tí__adj"/></e>
    <e lm="dílis"><par n="initial-d"/><i>íl</i><par n="mil/is__adj"/></e>
    <e lm="dílseach"><par n="initial-d"/><i>íls</i><par n="eit/each__adj"/></e>
    <e lm="dílsithe"><par n="initial-d"/><i>ílsithe</i><par n="tí__adj"/></e>
    <e lm="dímheasúil"><par n="initial-d"/><i>ímheasú</i><par n="arú/il__adj"/></e>
    <e lm="díobhálach"><par n="initial-d"/><i>íobhála</i><par n="bua/ch__adj"/></e>
    <e lm="díocasach"><par n="initial-d"/><i>íocasa</i><par n="bua/ch__adj"/></e>
    <e lm="díograiseach"><par n="initial-d"/><i>íograis</i><par n="eit/each__adj"/></e>
    <e lm="díolta"><par n="initial-d"/><i>íolta</i><par n="tí__adj"/></e>
    <e lm="díomhaoin"><par n="initial-d"/><i>íomhaoin</i><par n="mín__adj"/></e>
    <e lm="díorthaithe"><par n="initial-d"/><i>íorthaithe</i><par n="tí__adj"/></e>
    <e lm="dírbheathaisnéiseach"><par n="initial-d"/><i>írbheathaisnéis</i><par n="eit/each__adj"/></e>
    <e lm="díreach"><par n="initial-d"/><i>ír</i><par n="eit/each__adj"/></e>
    <e lm="díspeagúil"><par n="initial-d"/><i>íspeagú</i><par n="arú/il__adj"/></e>
    <e lm="dó"><par n="initial-d"/><i>ó</i><par n="dó__adj"/></e>
    <e lm="dócha"><par n="initial-d"/><i>ócha</i><par n="dó__adj"/></e>
    <e lm="dóchasach"><par n="initial-d"/><i>óchasa</i><par n="bua/ch__adj"/></e>
    <e lm="dóchúil"><par n="initial-d"/><i>óchú</i><par n="arú/il__adj"/></e>
    <e lm="dóite"><par n="initial-d"/><i>óite</i><par n="tí__adj"/></e>
    <e lm="dóú"><par n="initial-d"/><i>óú</i><par n="dó__adj"/></e>
    <e lm="dúbailte"><par n="initial-d"/><i>úbailte</i><par n="tí__adj"/></e>
    <e lm="dúchasach"><par n="initial-d"/><i>úchasa</i><par n="bua/ch__adj"/></e>
    <e lm="dúisitheach"><par n="initial-d"/><i>úisith</i><par n="eit/each__adj"/></e>
    <e lm="dúnta"><par n="initial-d"/><i>únta</i><par n="tí__adj"/></e>
    <e lm="dúshlánach"><par n="initial-d"/><i>úshlána</i><par n="bua/ch__adj"/></e>
    <e lm="dúthrachtach"><par n="initial-d"/><i>úthrachta</i><par n="bua/ch__adj"/></e>
    <e lm="eachtardhomhanda"><par n="initial-e"/><i>achtardhomhanda</i><par n="tí__adj"/></e>
    <e lm="eachtrach"><par n="initial-e"/><i>achtra</i><par n="bua/ch__adj"/></e>
    <e lm="eachtrannach"><par n="initial-e"/><i>achtranna</i><par n="bua/ch__adj"/></e>
    <e lm="eacnamaíoch"><par n="initial-e"/><i>acnamaí</i><par n="faí/och__adj"/></e>
    <e lm="eagal"><par n="initial-e"/><i>agal</i><par n="dó__adj"/></e>
    <e lm="eaglach"><par n="initial-e"/><i>agla</i><par n="bua/ch__adj"/></e>
    <e lm="eaglasta"><par n="initial-e"/><i>aglasta</i><par n="tí__adj"/></e>
    <e lm="eagraithe"><par n="initial-e"/><i>agraithe</i><par n="tí__adj"/></e>
    <e lm="ealaíonta"><par n="initial-e"/><i>alaíonta</i><par n="tí__adj"/></e>
    <e lm="easlán"><par n="initial-e"/><i>aslá</i><par n="lá/n__adj"/></e>
    <e lm="eile"><par n="initial-e"/><i>ile</i><par n="tí__adj"/></e>
    <e lm="eimpíreach"><par n="initial-e"/><i>impír</i><par n="eit/each__adj"/></e>
    <e lm="eipiciúil"><par n="initial-e"/><i>ipiciú</i><par n="arú/il__adj"/></e>
    <e lm="eiriciúil"><par n="initial-e"/><i>iriciú</i><par n="arú/il__adj"/></e>
    <e lm="eisceachtúil"><par n="initial-e"/><i>isceachtú</i><par n="arú/il__adj"/></e>
    <e lm="eisiach"><par n="initial-e"/><i>isia</i><par n="mo/ch__adj"/></e>
    <e lm="eiteach"><par n="initial-e"/><i>it</i><par n="eit/each__adj"/></e>
    <e lm="eithneach"><par n="initial-e"/><i>ithn</i><par n="eit/each__adj"/></e>
    <e lm="eitneach"><par n="initial-e"/><i>itn</i><par n="eit/each__adj"/></e>
    <e lm="eolach"><par n="initial-e"/><i>ola</i><par n="bua/ch__adj"/></e>
    <e lm="eolaíoch"><par n="initial-e"/><i>olaí</i><par n="faí/och__adj"/></e>
    <e lm="fabhrach"><par n="initial-f"/><i>abhra</i><par n="bua/ch__adj"/></e>
    <e lm="fada"><par n="initial-f"/><i>ada</i><par n="tí__adj"/></e>
    <e lm="fadaithe"><par n="initial-f"/><i>adaithe</i><par n="tí__adj"/></e>
    <e lm="fadsaolach"><par n="initial-f"/><i>adsaola</i><par n="bua/ch__adj"/></e>
    <e lm="fadtéarmach"><par n="initial-f"/><i>adtéarma</i><par n="bua/ch__adj"/></e>
    <e lm="fadálach"><par n="initial-f"/><i>adála</i><par n="bua/ch__adj"/></e>
    <e lm="faighte"><par n="initial-f"/><i>aighte</i><par n="tí__adj"/></e>
    <e lm="fairsing"><par n="initial-f"/><i>airsing</i><par n="mín__adj"/></e>
    <e lm="faiseanta"><par n="initial-f"/><i>aiseanta</i><par n="tí__adj"/></e>
    <e lm="faisisteach"><par n="initial-f"/><i>aisist</i><par n="eit/each__adj"/></e>
    <e lm="fann"><par n="initial-f"/><i>a</i><par n="fa/nn__adj"/></e>
    <e lm="fannlag"><par n="initial-f"/><i>annla</i><par n="ó/g__adj"/></e>
    <e lm="fealltach"><par n="initial-f"/><i>eallta</i><par n="bua/ch__adj"/></e>
    <e lm="fealsúnach"><par n="initial-f"/><i>ealsúna</i><par n="bua/ch__adj"/></e>
    <e lm="feannta"><par n="initial-f"/><i>eannta</i><par n="tí__adj"/></e>
    <e lm="feanntach"><par n="initial-f"/><i>eannta</i><par n="bua/ch__adj"/></e>
    <e lm="feargach"><par n="initial-f"/><i>earga</i><par n="bua/ch__adj"/></e>
    <e lm="feasach"><par n="initial-f"/><i>easa</i><par n="bua/ch__adj"/></e>
    <e lm="feiceálach"><par n="initial-f"/><i>eiceála</i><par n="bua/ch__adj"/></e>
    <e lm="feicthe"><par n="initial-f"/><i>eicthe</i><par n="tí__adj"/></e>
    <e lm="feidearálach"><par n="initial-f"/><i>eidearála</i><par n="bua/ch__adj"/></e>
    <e lm="feidhmeach"><par n="initial-f"/><i>eidhm</i><par n="eit/each__adj"/></e>
    <e lm="feidhmitheach"><par n="initial-f"/><i>eidhmith</i><par n="eit/each__adj"/></e>
    <e lm="feidhmiúil"><par n="initial-f"/><i>eidhmiú</i><par n="arú/il__adj"/></e>
    <e lm="feiliúnach"><par n="initial-f"/><i>eiliúna</i><par n="bua/ch__adj"/></e>
    <e lm="feimineach"><par n="initial-f"/><i>eimin</i><par n="eit/each__adj"/></e>
    <e lm="feistithe"><par n="initial-f"/><i>eistithe</i><par n="tí__adj"/></e>
    <e lm="feodach"><par n="initial-f"/><i>eoda</i><par n="bua/ch__adj"/></e>
    <e lm="feoiliteach"><par n="initial-f"/><i>eoilit</i><par n="eit/each__adj"/></e>
    <e lm="fia"><par n="initial-f"/><i>ia</i><par n="tí__adj"/></e>
    <e lm="fiaclach"><par n="initial-f"/><i>iacla</i><par n="bua/ch__adj"/></e>
    <e lm="fial"><par n="initial-f"/><i></i><par n="f/ial__adj"/></e>
    <e lm="fiannaíochta"><par n="initial-f"/><i>iannaíochta</i><par n="tí__adj"/></e>
    <e lm="fiar"><par n="initial-f"/><i></i><par n="f/iar__adj"/></e>
    <e lm="fiarthrasna"><par n="initial-f"/><i>iarthrasna</i><par n="tí__adj"/></e>
    <e lm="fichiú"><par n="initial-f"/><i>ichiú</i><par n="dó__adj"/></e>
    <e lm="fileata"><par n="initial-f"/><i>ileata</i><par n="tí__adj"/></e>
    <e lm="finideach"><par n="initial-f"/><i>inid</i><par n="eit/each__adj"/></e>
    <e lm="finscéalach"><par n="initial-f"/><i>inscéala</i><par n="bua/ch__adj"/></e>
    <e lm="fionn"><par n="initial-f"/><i>i</i><par n="fi/onn__adj"/></e>
    <e lm="fionnuar"><par n="initial-f"/><i>ionnua</i><par n="ú/r__adj"/></e>
    <e lm="fioscach"><par n="initial-f"/><i>iosca</i><par n="bua/ch__adj"/></e>
    <e lm="fiosrach"><par n="initial-f"/><i>iosra</i><par n="bua/ch__adj"/></e>
    <e lm="fireann"><par n="initial-f"/><i>ir</i><par n="fir/eann__adj"/></e>
    <e lm="fireannach"><par n="initial-f"/><i>ireanna</i><par n="bua/ch__adj"/></e>
    <e lm="firinscneach"><par n="initial-f"/><i>irinscn</i><par n="eit/each__adj"/></e>
    <e lm="fisiceach"><par n="initial-f"/><i>isic</i><par n="eit/each__adj"/></e>
    <e lm="fite"><par n="initial-f"/><i>ite</i><par n="tí__adj"/></e>
    <e lm="fithiseach"><par n="initial-f"/><i>ithis</i><par n="eit/each__adj"/></e>
    <e lm="fiáin"><par n="initial-f"/><i>iáin</i><par n="mín__adj"/></e>
    <e lm="fiúntach"><par n="initial-f"/><i>iúnta</i><par n="bua/ch__adj"/></e>
    <e lm="flaithiúil"><par n="initial-f"/><i>laithiú</i><par n="arú/il__adj"/></e>
    <e lm="flannbhuí"><par n="initial-f"/><i>lannbhuí</i><par n="tí__adj"/></e>
    <e lm="fliuch"><par n="initial-f"/><i>li</i><par n="fli/uch__adj"/></e>
    <e lm="flúirseach"><par n="initial-f"/><i>lúirs</i><par n="eit/each__adj"/></e>
    <e lm="fo-uirbeach"><par n="initial-f"/><i>o-uirb</i><par n="eit/each__adj"/></e>
    <e lm="foclach"><par n="initial-f"/><i>ocla</i><par n="bua/ch__adj"/></e>
    <e lm="fodhearg"><par n="initial-f"/><i>odhe</i><par n="de/arg__adj"/></e>
    <e lm="foghach"><par n="initial-f"/><i>ogha</i><par n="bua/ch__adj"/></e>
    <e lm="foghlamtha"><par n="initial-f"/><i>oghlamtha</i><par n="tí__adj"/></e>
    <e lm="foighneach"><par n="initial-f"/><i>oighn</i><par n="eit/each__adj"/></e>
    <e lm="foinseach"><par n="initial-f"/><i>oins</i><par n="eit/each__adj"/></e>
    <e lm="foirceanta"><par n="initial-f"/><i>oirceanta</i><par n="tí__adj"/></e>
    <e lm="foirfe"><par n="initial-f"/><i>oirfe</i><par n="tí__adj"/></e>
    <e lm="foirgthe"><par n="initial-f"/><i>oirgthe</i><par n="tí__adj"/></e>
    <e lm="foirmiúil"><par n="initial-f"/><i>oirmiú</i><par n="arú/il__adj"/></e>
    <e lm="folaithe"><par n="initial-f"/><i>olaithe</i><par n="tí__adj"/></e>
    <e lm="folamh"><par n="initial-f"/><i>o</i><par n="fo/lamh__adj"/></e>
    <e lm="follas"><par n="initial-f"/><i>o</i><par n="fo/llas__adj"/></e>
    <e lm="follasach"><par n="initial-f"/><i>ollasa</i><par n="bua/ch__adj"/></e>
    <e lm="folláin"><par n="initial-f"/><i>olláin</i><par n="mín__adj"/></e>
    <e lm="folmhaithe"><par n="initial-f"/><i>olmhaithe</i><par n="tí__adj"/></e>
    <e lm="foluaineach"><par n="initial-f"/><i>oluain</i><par n="eit/each__adj"/></e>
    <e lm="foláir"><par n="initial-f"/><i>oláir</i><par n="dó__adj"/></e>
    <e lm="fonnmhar"><par n="initial-f"/><i>onnmha</i><par n="ú/r__adj"/></e>
    <e lm="forbartha"><par n="initial-f"/><i>orbartha</i><par n="tí__adj"/></e>
    <e lm="forchéimnitheach"><par n="initial-f"/><i>orchéimnith</i><par n="eit/each__adj"/></e>
    <e lm="forimeallach"><par n="initial-f"/><i>orimealla</i><par n="bua/ch__adj"/></e>
    <e lm="foriomlán"><par n="initial-f"/><i>oriomlá</i><par n="lá/n__adj"/></e>
    <e lm="forleathan"><par n="initial-f"/><i>orle</i><par n="le/athan__adj"/></e>
    <e lm="forlíonta"><par n="initial-f"/><i>orlíonta</i><par n="tí__adj"/></e>
    <e lm="formhothaithe"><par n="initial-f"/><i>ormhothaithe</i><par n="tí__adj"/></e>
    <e lm="forneartach"><par n="initial-f"/><i>ornearta</i><par n="bua/ch__adj"/></e>
    <e lm="forshonach"><par n="initial-f"/><i>orshona</i><par n="bua/ch__adj"/></e>
    <e lm="forásach"><par n="initial-f"/><i>orása</i><par n="bua/ch__adj"/></e>
    <e lm="foréigneach"><par n="initial-f"/><i>oréign</i><par n="eit/each__adj"/></e>
    <e lm="fosaithe"><par n="initial-f"/><i>osaithe</i><par n="tí__adj"/></e>
    <e lm="foscúil"><par n="initial-f"/><i>oscú</i><par n="arú/il__adj"/></e>
    <e lm="foshuiteach"><par n="initial-f"/><i>oshuit</i><par n="eit/each__adj"/></e>
    <e lm="fostaithe"><par n="initial-f"/><i>ostaithe</i><par n="tí__adj"/></e>
    <e lm="freagrach"><par n="initial-f"/><i>reagra</i><par n="bua/ch__adj"/></e>
    <e lm="friochta"><par n="initial-f"/><i>riochta</i><par n="tí__adj"/></e>
    <e lm="frithbheartach"><par n="initial-f"/><i>rithbhearta</i><par n="bua/ch__adj"/></e>
    <e lm="frithchogaidh"><par n="initial-f"/><i>rithchogaidh</i><par n="dó__adj"/></e>
    <e lm="frithghníomhach"><par n="initial-f"/><i>rithghníomha</i><par n="bua/ch__adj"/></e>
    <e lm="frithshóisialta"><par n="initial-f"/><i>rithshóisialta</i><par n="tí__adj"/></e>
    <e lm="fuafar"><par n="initial-f"/><i>uafa</i><par n="ú/r__adj"/></e>
    <e lm="fuaimintiúil"><par n="initial-f"/><i>uaimintiú</i><par n="arú/il__adj"/></e>
    <e lm="fuaite"><par n="initial-f"/><i>uaite</i><par n="tí__adj"/></e>
    <e lm="fuar"><par n="initial-f"/><i>ua</i><par n="ú/r__adj"/></e>
    <e lm="fuarchúiseach"><par n="initial-f"/><i>uarchúis</i><par n="eit/each__adj"/></e>
    <e lm="fuarfhuilteach"><par n="initial-f"/><i>uarfhuilt</i><par n="eit/each__adj"/></e>
    <e lm="fuilteach"><par n="initial-f"/><i>uilt</i><par n="eit/each__adj"/></e>
    <e lm="fuinniúil"><par n="initial-f"/><i>uinniú</i><par n="arú/il__adj"/></e>
    <e lm="fulangach"><par n="initial-f"/><i>ulanga</i><par n="bua/ch__adj"/></e>
    <e lm="furasta"><par n="initial-f"/><i>urasta</i><par n="tí__adj"/></e>
    <e lm="fágtha"><par n="initial-f"/><i>ágtha</i><par n="tí__adj"/></e>
    <e lm="fáiscthe"><par n="initial-f"/><i>áiscthe</i><par n="tí__adj"/></e>
    <e lm="fánach"><par n="initial-f"/><i>ána</i><par n="bua/ch__adj"/></e>
    <e lm="fásta"><par n="initial-f"/><i>ásta</i><par n="tí__adj"/></e>
    <e lm="fáthchiallach"><par n="initial-f"/><i>áthchialla</i><par n="bua/ch__adj"/></e>
    <e lm="féideartha"><par n="initial-f"/><i>éideartha</i><par n="tí__adj"/></e>
    <e lm="féin"><par n="initial-f"/><i>éin</i><par n="dó__adj"/></e>
    <e lm="féinrialaitheach"><par n="initial-f"/><i>éinrialaith</i><par n="eit/each__adj"/></e>
    <e lm="fíneálta"><par n="initial-f"/><i>íneálta</i><par n="tí__adj"/></e>
    <e lm="fíochmhar"><par n="initial-f"/><i>íochmha</i><par n="ú/r__adj"/></e>
    <e lm="fíor"><par n="initial-f"/><i>í</i><par n="sí/or__adj"/></e>
    <e lm="fíormhaith"><par n="initial-f"/><i>íormhaith</i><par n="mín__adj"/></e>
    <e lm="fíorthábhachtach"><par n="initial-f"/><i>íorthábhachta</i><par n="bua/ch__adj"/></e>
    <e lm="fíorúil"><par n="initial-f"/><i>íorú</i><par n="arú/il__adj"/></e>
    <e lm="fírinneach"><par n="initial-f"/><i>írinn</i><par n="eit/each__adj"/></e>
    <e lm="fíréanta"><par n="initial-f"/><i>íréanta</i><par n="tí__adj"/></e>
    <e lm="fócasaithe"><par n="initial-f"/><i>ócasaithe</i><par n="tí__adj"/></e>
    <e lm="fógartha"><par n="initial-f"/><i>ógartha</i><par n="tí__adj"/></e>
    <e lm="fóill"><par n="initial-f"/><i>óill</i><par n="mín__adj"/></e>
    <e lm="fóinteach"><par n="initial-f"/><i>óint</i><par n="eit/each__adj"/></e>
    <e lm="fóirsteanach"><par n="initial-f"/><i>óirsteana</i><par n="bua/ch__adj"/></e>
    <e lm="fóiréinseach"><par n="initial-f"/><i>óiréins</i><par n="eit/each__adj"/></e>
    <e lm="fónta"><par n="initial-f"/><i>ónta</i><par n="tí__adj"/></e>
    <e lm="fótaisintéiseach"><par n="initial-f"/><i>ótaisintéis</i><par n="eit/each__adj"/></e>
    <e lm="gabhlach"><par n="initial-g"/><i>abhla</i><par n="bua/ch__adj"/></e>
    <e lm="gabhálach"><par n="initial-g"/><i>abhála</i><par n="bua/ch__adj"/></e>
    <e lm="gach"><par n="initial-g"/><i>ach</i><par n="dó__adj"/></e>
    <e lm="gaelach"><par n="initial-g"/><i>aela</i><par n="bua/ch__adj"/></e>
    <e lm="gafa"><par n="initial-g"/><i>afa</i><par n="tí__adj"/></e>
    <e lm="gainmheach"><par n="initial-g"/><i>ainmh</i><par n="eit/each__adj"/></e>
    <e lm="gairid"><par n="initial-g"/><i>airid</i><par n="mín__adj"/></e>
    <e lm="gairmeach"><par n="initial-g"/><i>airm</i><par n="eit/each__adj"/></e>
    <e lm="gairmiúil"><par n="initial-g"/><i>airmiú</i><par n="arú/il__adj"/></e>
    <e lm="gaisciúil"><par n="initial-g"/><i>aisciú</i><par n="arú/il__adj"/></e>
    <e lm="gallda"><par n="initial-g"/><i>allda</i><par n="tí__adj"/></e>
    <e lm="galánta"><par n="initial-g"/><i>alánta</i><par n="tí__adj"/></e>
    <e lm="gangaideach"><par n="initial-g"/><i>angaid</i><par n="eit/each__adj"/></e>
    <e lm="gann"><par n="initial-g"/><i>a</i><par n="fa/nn__adj"/></e>
    <e lm="gaofar"><par n="initial-g"/><i>aofa</i><par n="ú/r__adj"/></e>
    <e lm="gaolmhar"><par n="initial-g"/><i>aolmha</i><par n="ú/r__adj"/></e>
    <e lm="gar"><par n="initial-g"/><i>a</i><par n="ga/r__adj"/></e>
    <e lm="garbh"><par n="initial-g"/><i>a</i><par n="ga/rbh__adj"/></e>
    <e lm="gasta"><par n="initial-g"/><i>asta</i><par n="tí__adj"/></e>
    <e lm="gastrach"><par n="initial-g"/><i>astra</i><par n="bua/ch__adj"/></e>
    <e lm="gathach"><par n="initial-g"/><i>atha</i><par n="bua/ch__adj"/></e>
    <e lm="geal"><par n="initial-g"/><i></i><par n="g/eal__adj"/></e>
    <e lm="gealgháireach"><par n="initial-g"/><i>ealgháir</i><par n="eit/each__adj"/></e>
    <e lm="geallta"><par n="initial-g"/><i>eallta</i><par n="tí__adj"/></e>
    <e lm="gearr"><par n="initial-g"/><i></i><par n="g/earr__adj"/></e>
    <e lm="gearr-radharcach"><par n="initial-g"/><i>earr-radharca</i><par n="bua/ch__adj"/></e>
    <e lm="gearrshaolach"><par n="initial-g"/><i>earrshaola</i><par n="bua/ch__adj"/></e>
    <e lm="gearrthéarmach"><par n="initial-g"/><i>earrthéarma</i><par n="bua/ch__adj"/></e>
    <e lm="gearánach"><par n="initial-g"/><i>earána</i><par n="bua/ch__adj"/></e>
    <e lm="geilleagrach"><par n="initial-g"/><i>eilleagra</i><par n="bua/ch__adj"/></e>
    <e lm="geografach"><par n="initial-g"/><i>eografa</i><par n="bua/ch__adj"/></e>
    <e lm="geolaíoch"><par n="initial-g"/><i>eolaí</i><par n="faí/och__adj"/></e>
    <e lm="ginearálta"><par n="initial-g"/><i>inearálta</i><par n="tí__adj"/></e>
    <e lm="ginideach"><par n="initial-g"/><i>inid</i><par n="eit/each__adj"/></e>
    <e lm="gioblach"><par n="initial-g"/><i>iobla</i><par n="bua/ch__adj"/></e>
    <e lm="giorraisc"><par n="initial-g"/><i>iorraisc</i><par n="mín__adj"/></e>
    <e lm="giorraithe"><par n="initial-g"/><i>iorraithe</i><par n="tí__adj"/></e>
    <e lm="glactha"><par n="initial-g"/><i>lactha</i><par n="tí__adj"/></e>
    <e lm="glan"><par n="initial-g"/><i>la</i><par n="lá/n__adj"/></e>
    <e lm="glanscartha"><par n="initial-g"/><i>lanscartha</i><par n="tí__adj"/></e>
    <e lm="glanta"><par n="initial-g"/><i>lanta</i><par n="tí__adj"/></e>
    <e lm="glas"><par n="initial-g"/><i>la</i><par n="gla/s__adj"/></e>
    <e lm="glasuaine"><par n="initial-g"/><i>lasuaine</i><par n="tí__adj"/></e>
    <e lm="gleoite"><par n="initial-g"/><i>leoite</i><par n="tí__adj"/></e>
    <e lm="glic"><par n="initial-g"/><i>lic</i><par n="mín__adj"/></e>
    <e lm="gluaisteach"><par n="initial-g"/><i>luaist</i><par n="eit/each__adj"/></e>
    <e lm="glárach"><par n="initial-g"/><i>lára</i><par n="bua/ch__adj"/></e>
    <e lm="gléasta"><par n="initial-g"/><i>léasta</i><par n="tí__adj"/></e>
    <e lm="glébhuí"><par n="initial-g"/><i>lébhuí</i><par n="tí__adj"/></e>
    <e lm="gléigeal"><par n="initial-g"/><i>léig</i><par n="g/eal__adj"/></e>
    <e lm="glórach"><par n="initial-g"/><i>lóra</i><par n="bua/ch__adj"/></e>
    <e lm="glórmhar"><par n="initial-g"/><i>lórmha</i><par n="ú/r__adj"/></e>
    <e lm="gnách"><par n="initial-g"/><i>ná</i><par n="mo/ch__adj"/></e>
    <e lm="gnáthchaite"><par n="initial-g"/><i>náthchaite</i><par n="tí__adj"/></e>
    <e lm="gnáthúil"><par n="initial-g"/><i>náthú</i><par n="arú/il__adj"/></e>
    <e lm="gnéas-tarchurtha"><par n="initial-g"/><i>néas-tarchurtha</i><par n="tí__adj"/></e>
    <e lm="gnéasach"><par n="initial-g"/><i>néasa</i><par n="bua/ch__adj"/></e>
    <e lm="gníomhach"><par n="initial-g"/><i>níomha</i><par n="bua/ch__adj"/></e>
    <e lm="gníomhaíoch"><par n="initial-g"/><i>níomhaí</i><par n="faí/och__adj"/></e>
    <e lm="gnóthach"><par n="initial-g"/><i>nótha</i><par n="bua/ch__adj"/></e>
    <e lm="goidte"><par n="initial-g"/><i>oidte</i><par n="tí__adj"/></e>
    <e lm="goilliúnach"><par n="initial-g"/><i>oilliúna</i><par n="bua/ch__adj"/></e>
    <e lm="goirt"><par n="initial-g"/><i>oirt</i><par n="mín__adj"/></e>
    <e lm="gonta"><par n="initial-g"/><i>onta</i><par n="tí__adj"/></e>
    <e lm="gorm"><par n="initial-g"/><i>o</i><par n="go/rm__adj"/></e>
    <e lm="gormghlas"><par n="initial-g"/><i>ormghla</i><par n="gla/s__adj"/></e>
    <e lm="gortaithe"><par n="initial-g"/><i>ortaithe</i><par n="tí__adj"/></e>
    <e lm="gotach"><par n="initial-g"/><i>ota</i><par n="bua/ch__adj"/></e>
    <e lm="grafach"><par n="initial-g"/><i>rafa</i><par n="bua/ch__adj"/></e>
    <e lm="greanach"><par n="initial-g"/><i>reana</i><par n="bua/ch__adj"/></e>
    <e lm="greannach"><par n="initial-g"/><i>reanna</i><par n="bua/ch__adj"/></e>
    <e lm="greannmhar"><par n="initial-g"/><i>reannmha</i><par n="ú/r__adj"/></e>
    <e lm="greanta"><par n="initial-g"/><i>reanta</i><par n="tí__adj"/></e>
    <e lm="grianda"><par n="initial-g"/><i>rianda</i><par n="tí__adj"/></e>
    <e lm="grinn"><par n="initial-g"/><i>rinn</i><par n="mín__adj"/></e>
    <e lm="groí"><par n="initial-g"/><i>roí</i><par n="tí__adj"/></e>
    <e lm="gruama"><par n="initial-g"/><i>ruama</i><par n="tí__adj"/></e>
    <e lm="grádaithe"><par n="initial-g"/><i>rádaithe</i><par n="tí__adj"/></e>
    <e lm="gráiniúil"><par n="initial-g"/><i>ráiniú</i><par n="arú/il__adj"/></e>
    <e lm="grámhar"><par n="initial-g"/><i>rámha</i><par n="ú/r__adj"/></e>
    <e lm="gránna"><par n="initial-g"/><i>ránna</i><par n="tí__adj"/></e>
    <e lm="grástúil"><par n="initial-g"/><i>rástú</i><par n="arú/il__adj"/></e>
    <e lm="gréasaithe"><par n="initial-g"/><i>réasaithe</i><par n="tí__adj"/></e>
    <e lm="guagach"><par n="initial-g"/><i>uaga</i><par n="bua/ch__adj"/></e>
    <e lm="guaiseach"><par n="initial-g"/><i>uais</i><par n="eit/each__adj"/></e>
    <e lm="guthach"><par n="initial-g"/><i>utha</i><par n="bua/ch__adj"/></e>
    <e lm="gáifeach"><par n="initial-g"/><i>áif</i><par n="eit/each__adj"/></e>
    <e lm="gáirsiúil"><par n="initial-g"/><i>áirsiú</i><par n="arú/il__adj"/></e>
    <e lm="gásach"><par n="initial-g"/><i>ása</i><par n="bua/ch__adj"/></e>
    <e lm="géar"><par n="initial-g"/><i>é</i><par n="gé/ar__adj"/></e>
    <e lm="géarchúiseach"><par n="initial-g"/><i>éarchúis</i><par n="eit/each__adj"/></e>
    <e lm="géilliúil"><par n="initial-g"/><i>éilliú</i><par n="arú/il__adj"/></e>
    <e lm="géiniteach"><par n="initial-g"/><i>éinit</i><par n="eit/each__adj"/></e>
    <e lm="hidreaclórach"><i>hidreaclóra</i><par n="bua/ch__adj"/></e>
    <e lm="hidrileictreach"><i>hidrileictr</i><par n="eit/each__adj"/></e>
    <e lm="hiodrálach"><i>hiodrála</i><par n="bua/ch__adj"/></e>
    <e lm="histéireach"><i>histéir</i><par n="eit/each__adj"/></e>
    <e lm="homaighnéasach"><i>homaighnéasa</i><par n="bua/ch__adj"/></e>
    <e lm="ianach"><par n="initial-i"/><i>ana</i><par n="bua/ch__adj"/></e>
    <e lm="iarbháis"><par n="initial-i"/><i>arbháis</i><par n="dó__adj"/></e>
    <e lm="iarbhír"><par n="initial-i"/><i>arbhír</i><par n="dó__adj"/></e>
    <e lm="iarchogaidh"><par n="initial-i"/><i>archogaidh</i><par n="dó__adj"/></e>
    <e lm="iarchéime"><par n="initial-i"/><i>archéime</i><par n="dó__adj"/></e>
    <e lm="iargúlta"><par n="initial-i"/><i>argúlta</i><par n="tí__adj"/></e>
    <e lm="iartharach"><par n="initial-i"/><i>arthara</i><par n="bua/ch__adj"/></e>
    <e lm="iasachta"><par n="initial-i"/><i>asachta</i><par n="tí__adj"/></e>
    <e lm="iasachtach"><par n="initial-i"/><i>asachta</i><par n="bua/ch__adj"/></e>
    <e lm="iata"><par n="initial-i"/><i>ata</i><par n="tí__adj"/></e>
    <e lm="iathghlas"><par n="initial-i"/><i>athghla</i><par n="gla/s__adj"/></e>
    <e lm="idirchontae"><par n="initial-i"/><i>dirchontae</i><par n="tí__adj"/></e>
    <e lm="idirchreidmheach"><par n="initial-i"/><i>dirchreidmh</i><par n="eit/each__adj"/></e>
    <e lm="idirdhealaithe"><par n="initial-i"/><i>dirdhealaithe</i><par n="tí__adj"/></e>
    <e lm="idirghaolmhar"><par n="initial-i"/><i>dirghaolmha</i><par n="ú/r__adj"/></e>
    <e lm="idirghníomhach"><par n="initial-i"/><i>dirghníomha</i><par n="bua/ch__adj"/></e>
    <e lm="idirinstitiúideach"><par n="initial-i"/><i>dirinstitiúid</i><par n="eit/each__adj"/></e>
    <e lm="idirmheánach"><par n="initial-i"/><i>dirmheána</i><par n="bua/ch__adj"/></e>
    <e lm="idirnáisiúnta"><par n="initial-i"/><i>dirnáisiúnta</i><par n="tí__adj"/></e>
    <e lm="idirphearsanta"><par n="initial-i"/><i>dirphearsanta</i><par n="tí__adj"/></e>
    <e lm="idé-eolaíoch"><par n="initial-i"/><i>dé-eolaí</i><par n="faí/och__adj"/></e>
    <e lm="idéalach"><par n="initial-i"/><i>déala</i><par n="bua/ch__adj"/></e>
    <e lm="ilbhliantúil"><par n="initial-i"/><i>lbhliantú</i><par n="arú/il__adj"/></e>
    <e lm="ilchineálach"><par n="initial-i"/><i>lchineála</i><par n="bua/ch__adj"/></e>
    <e lm="ilchríochach"><par n="initial-i"/><i>lchríocha</i><par n="bua/ch__adj"/></e>
    <e lm="ilchultúrtha"><par n="initial-i"/><i>lchultúrtha</i><par n="tí__adj"/></e>
    <e lm="ilchuspóireach"><par n="initial-i"/><i>lchuspóir</i><par n="eit/each__adj"/></e>
    <e lm="ildathach"><par n="initial-i"/><i>ldatha</i><par n="bua/ch__adj"/></e>
    <e lm="ildánach"><par n="initial-i"/><i>ldána</i><par n="bua/ch__adj"/></e>
    <e lm="ilfheidhmeach"><par n="initial-i"/><i>lfheidhm</i><par n="eit/each__adj"/></e>
    <e lm="ilghnéitheach"><par n="initial-i"/><i>lghnéith</i><par n="eit/each__adj"/></e>
    <e lm="ilnáisiúnta"><par n="initial-i"/><i>lnáisiúnta</i><par n="tí__adj"/></e>
    <e lm="ilpháirtí"><par n="initial-i"/><i>lpháirtí</i><par n="dó__adj"/></e>
    <e lm="ilranna"><par n="initial-i"/><i>lranna</i><par n="tí__adj"/></e>
    <e lm="iltaobhach"><par n="initial-i"/><i>ltaobha</i><par n="bua/ch__adj"/></e>
    <e lm="ilteangach"><par n="initial-i"/><i>lteanga</i><par n="bua/ch__adj"/></e>
    <e lm="iltréitheach"><par n="initial-i"/><i>ltréith</i><par n="eit/each__adj"/></e>
    <e lm="imeallach"><par n="initial-i"/><i>mealla</i><par n="bua/ch__adj"/></e>
    <e lm="imirceach"><par n="initial-i"/><i>mirc</i><par n="eit/each__adj"/></e>
    <e lm="imithe"><par n="initial-i"/><i>mithe</i><par n="tí__adj"/></e>
    <e lm="imníoch"><par n="initial-i"/><i>mní</i><par n="faí/och__adj"/></e>
    <e lm="imoibríoch"><par n="initial-i"/><i>moibrí</i><par n="faí/och__adj"/></e>
    <e lm="impiriúil"><par n="initial-i"/><i>mpiriú</i><par n="arú/il__adj"/></e>
    <e lm="imshaolach"><par n="initial-i"/><i>mshaola</i><par n="bua/ch__adj"/></e>
    <e lm="imtharraingteach"><par n="initial-i"/><i>mtharraingt</i><par n="eit/each__adj"/></e>
    <e lm="imthoisceach"><par n="initial-i"/><i>mthoisc</i><par n="eit/each__adj"/></e>
    <e lm="in-athnuaite"><par n="initial-i"/><i>n-athnuaite</i><par n="tí__adj"/></e>
    <e lm="inaistrithe"><par n="initial-i"/><i>naistrithe</i><par n="tí__adj"/></e>
    <e lm="inaitheanta"><par n="initial-i"/><i>naitheanta</i><par n="tí__adj"/></e>
    <e lm="inargóinte"><par n="initial-i"/><i>nargóinte</i><par n="tí__adj"/></e>
    <e lm="inathraithe"><par n="initial-i"/><i>nathraithe</i><par n="tí__adj"/></e>
    <e lm="inbhainte"><par n="initial-i"/><i>nbhainte</i><par n="tí__adj"/></e>
    <e lm="inbhéartach"><par n="initial-i"/><i>nbhéarta</i><par n="bua/ch__adj"/></e>
    <e lm="incheadaithe"><par n="initial-i"/><i>ncheadaithe</i><par n="tí__adj"/></e>
    <e lm="incheaptha"><par n="initial-i"/><i>ncheaptha</i><par n="tí__adj"/></e>
    <e lm="inchomórtais"><par n="initial-i"/><i>nchomórtais</i><par n="mín__adj"/></e>
    <e lm="inchosanta"><par n="initial-i"/><i>nchosanta</i><par n="tí__adj"/></e>
    <e lm="inchreidte"><par n="initial-i"/><i>nchreidte</i><par n="tí__adj"/></e>
    <e lm="inchuardaithe"><par n="initial-i"/><i>nchuardaithe</i><par n="tí__adj"/></e>
    <e lm="inchurtha"><par n="initial-i"/><i>nchurtha</i><par n="tí__adj"/></e>
    <e lm="indibhidiúil"><par n="initial-i"/><i>ndibhidiú</i><par n="arú/il__adj"/></e>
    <e lm="indéanta"><par n="initial-i"/><i>ndéanta</i><par n="tí__adj"/></e>
    <e lm="indíreach"><par n="initial-i"/><i>ndír</i><par n="eit/each__adj"/></e>
    <e lm="indóite"><par n="initial-i"/><i>ndóite</i><par n="tí__adj"/></e>
    <e lm="infhaighte"><par n="initial-i"/><i>nfhaighte</i><par n="tí__adj"/></e>
    <e lm="infheicthe"><par n="initial-i"/><i>nfheicthe</i><par n="tí__adj"/></e>
    <e lm="infheidhme"><par n="initial-i"/><i>nfheidhme</i><par n="tí__adj"/></e>
    <e lm="infhillte"><par n="initial-i"/><i>nfhillte</i><par n="tí__adj"/></e>
    <e lm="infhuascailte"><par n="initial-i"/><i>nfhuascailte</i><par n="tí__adj"/></e>
    <e lm="infinideach"><par n="initial-i"/><i>nfinid</i><par n="eit/each__adj"/></e>
    <e lm="infridhearg"><par n="initial-i"/><i>nfridhe</i><par n="de/arg__adj"/></e>
    <e lm="ingearach"><par n="initial-i"/><i>ngeara</i><par n="bua/ch__adj"/></e>
    <e lm="inghlactha"><par n="initial-i"/><i>nghlactha</i><par n="tí__adj"/></e>
    <e lm="iniata"><par n="initial-i"/><i>niata</i><par n="tí__adj"/></e>
    <e lm="inimirceach"><par n="initial-i"/><i>nimirc</i><par n="eit/each__adj"/></e>
    <e lm="iniompartha"><par n="initial-i"/><i>niompartha</i><par n="tí__adj"/></e>
    <e lm="inite"><par n="initial-i"/><i>nite</i><par n="tí__adj"/></e>
    <e lm="inlasta"><par n="initial-i"/><i>nlasta</i><par n="tí__adj"/></e>
    <e lm="inláimhsithe"><par n="initial-i"/><i>nláimhsithe</i><par n="tí__adj"/></e>
    <e lm="inléite"><par n="initial-i"/><i>nléite</i><par n="tí__adj"/></e>
    <e lm="inlíne"><par n="initial-i"/><i>nlíne</i><par n="tí__adj"/></e>
    <e lm="inmheánach"><par n="initial-i"/><i>nmheána</i><par n="bua/ch__adj"/></e>
    <e lm="inmholta"><par n="initial-i"/><i>nmholta</i><par n="tí__adj"/></e>
    <e lm="inmhínithe"><par n="initial-i"/><i>nmhínithe</i><par n="tí__adj"/></e>
    <e lm="inneallghluaiste"><par n="initial-i"/><i>nneallghluaiste</i><par n="tí__adj"/></e>
    <e lm="innealta"><par n="initial-i"/><i>nnealta</i><par n="tí__adj"/></e>
    <e lm="inniúil"><par n="initial-i"/><i>nniú</i><par n="arú/il__adj"/></e>
    <e lm="inrite"><par n="initial-i"/><i>nrite</i><par n="tí__adj"/></e>
    <e lm="inrochtana"><par n="initial-i"/><i>nrochtana</i><par n="tí__adj"/></e>
    <e lm="insamhlaithe"><par n="initial-i"/><i>nsamhlaithe</i><par n="tí__adj"/></e>
    <e lm="inseachanta"><par n="initial-i"/><i>nseachanta</i><par n="tí__adj"/></e>
    <e lm="inseolta"><par n="initial-i"/><i>nseolta</i><par n="tí__adj"/></e>
    <e lm="inspéise"><par n="initial-i"/><i>nspéise</i><par n="tí__adj"/></e>
    <e lm="insroichte"><par n="initial-i"/><i>nsroichte</i><par n="tí__adj"/></e>
    <e lm="inste"><par n="initial-i"/><i>nste</i><par n="tí__adj"/></e>
    <e lm="instinneach"><par n="initial-i"/><i>nstinn</i><par n="eit/each__adj"/></e>
    <e lm="institiúideach"><par n="initial-i"/><i>nstitiúid</i><par n="eit/each__adj"/></e>
    <e lm="insuite"><par n="initial-i"/><i>nsuite</i><par n="tí__adj"/></e>
    <e lm="insínte"><par n="initial-i"/><i>nsínte</i><par n="tí__adj"/></e>
    <e lm="intleachtach"><par n="initial-i"/><i>ntleachta</i><par n="bua/ch__adj"/></e>
    <e lm="intofa"><par n="initial-i"/><i>ntofa</i><par n="tí__adj"/></e>
    <e lm="intomhaiste"><par n="initial-i"/><i>ntomhaiste</i><par n="tí__adj"/></e>
    <e lm="intuargainte"><par n="initial-i"/><i>ntuargainte</i><par n="tí__adj"/></e>
    <e lm="intuartha"><par n="initial-i"/><i>ntuartha</i><par n="tí__adj"/></e>
    <e lm="intuaslagtha"><par n="initial-i"/><i>ntuaslagtha</i><par n="tí__adj"/></e>
    <e lm="intuigthe"><par n="initial-i"/><i>ntuigthe</i><par n="tí__adj"/></e>
    <e lm="intí"><par n="initial-i"/><i>ntí</i><par n="tí__adj"/></e>
    <e lm="intíre"><par n="initial-i"/><i>ntíre</i><par n="tí__adj"/></e>
    <e lm="inveirteabrach"><par n="initial-i"/><i>nveirteabra</i><par n="bua/ch__adj"/></e>
    <e lm="ináitrithe"><par n="initial-i"/><i>náitrithe</i><par n="tí__adj"/></e>
    <e lm="inúsáidte"><par n="initial-i"/><i>núsáidte</i><par n="tí__adj"/></e>
    <e lm="iodálach"><par n="initial-i"/><i>odála</i><par n="bua/ch__adj"/></e>
    <e lm="iolra"><par n="initial-i"/><i>olra</i><par n="tí__adj"/></e>
    <e lm="iolrach"><par n="initial-i"/><i>olra</i><par n="bua/ch__adj"/></e>
    <e lm="iolraíoch"><par n="initial-i"/><i>olraí</i><par n="faí/och__adj"/></e>
    <e lm="iomadúil"><par n="initial-i"/><i>omadú</i><par n="arú/il__adj"/></e>
    <e lm="iomarcach"><par n="initial-i"/><i>omarca</i><par n="bua/ch__adj"/></e>
    <e lm="iomaí"><par n="initial-i"/><i>omaí</i><par n="tí__adj"/></e>
    <e lm="iomaíoch"><par n="initial-i"/><i>omaí</i><par n="faí/och__adj"/></e>
    <e lm="iomchuí"><par n="initial-i"/><i>omchuí</i><par n="tí__adj"/></e>
    <e lm="iomlán"><par n="initial-i"/><i>omlá</i><par n="lá/n__adj"/></e>
    <e lm="iomlánach"><par n="initial-i"/><i>omlána</i><par n="bua/ch__adj"/></e>
    <e lm="iompaithe"><par n="initial-i"/><i>ompaithe</i><par n="tí__adj"/></e>
    <e lm="iomráiteach"><par n="initial-i"/><i>omráit</i><par n="eit/each__adj"/></e>
    <e lm="ionadaíoch"><par n="initial-i"/><i>onadaí</i><par n="faí/och__adj"/></e>
    <e lm="ionann"><par n="initial-i"/><i>onann</i><par n="dó__adj"/></e>
    <e lm="ionchasach"><par n="initial-i"/><i>onchasa</i><par n="bua/ch__adj"/></e>
    <e lm="iondúil"><par n="initial-i"/><i>ondú</i><par n="arú/il__adj"/></e>
    <e lm="ionraic"><par n="initial-i"/><i>onraic</i><par n="mín__adj"/></e>
    <e lm="ionsaitheach"><par n="initial-i"/><i>onsaith</i><par n="eit/each__adj"/></e>
    <e lm="iontach"><par n="initial-i"/><i>onta</i><par n="bua/ch__adj"/></e>
    <e lm="iontaiseach"><par n="initial-i"/><i>ontais</i><par n="eit/each__adj"/></e>
    <e lm="iontaisithe"><par n="initial-i"/><i>ontaisithe</i><par n="tí__adj"/></e>
    <e lm="iontaofa"><par n="initial-i"/><i>ontaofa</i><par n="tí__adj"/></e>
    <e lm="ionúin"><par n="initial-i"/><i>onúin</i><par n="mín__adj"/></e>
    <e lm="isteach"><par n="initial-i"/><i>steach</i><par n="dó__adj"/></e>
    <e lm="istigh"><par n="initial-i"/><i>stigh</i><par n="dó__adj"/></e>
    <e lm="ite"><par n="initial-i"/><i>te</i><par n="tí__adj"/></e>
    <e lm="laethúil"><i>laethú</i><par n="arú/il__adj"/></e>
    <e lm="lag"><i>la</i><par n="ó/g__adj"/></e>
    <e lm="laghdaithe"><i>laghdaithe</i><par n="tí__adj"/></e>
    <e lm="lagmheasartha"><i>lagmheasartha</i><par n="tí__adj"/></e>
    <e lm="laistiar"><i>laistiar</i><par n="dó__adj"/></e>
    <e lm="laistigh"><i>laistigh</i><par n="dó__adj"/></e>
    <e lm="lannach"><i>lanna</i><par n="bua/ch__adj"/></e>
    <e lm="lasartha"><i>lasartha</i><par n="tí__adj"/></e>
    <e lm="lasmuigh"><i>lasmuigh</i><par n="dó__adj"/></e>
    <e lm="lasta"><i>lasta</i><par n="tí__adj"/></e>
    <e lm="lastall"><i>lastall</i><par n="dó__adj"/></e>
    <e lm="lastuas"><i>lastuas</i><par n="dó__adj"/></e>
    <e lm="lasánta"><i>lasánta</i><par n="tí__adj"/></e>
    <e lm="leabaithe"><i>leabaithe</i><par n="tí__adj"/></e>
    <e lm="leachtach"><i>leachta</i><par n="bua/ch__adj"/></e>
    <e lm="leadránach"><i>leadrána</i><par n="bua/ch__adj"/></e>
    <e lm="leagtha"><i>leagtha</i><par n="tí__adj"/></e>
    <e lm="leaisteach"><i>leaist</i><par n="eit/each__adj"/></e>
    <e lm="leamh"><i>le</i><par n="le/amh__adj"/></e>
    <e lm="leanas"><i>leanas</i><par n="dó__adj"/></e>
    <e lm="leantach"><i>leanta</i><par n="bua/ch__adj"/></e>
    <e lm="leanúnach"><i>leanúna</i><par n="bua/ch__adj"/></e>
    <e lm="leasaithe"><i>leasaithe</i><par n="tí__adj"/></e>
    <e lm="leasc"><i>le</i><par n="le/asc__adj"/></e>
    <e lm="leata"><i>leata</i><par n="tí__adj"/></e>
    <e lm="leathach"><i>leatha</i><par n="bua/ch__adj"/></e>
    <e lm="leathan"><i>le</i><par n="le/athan__adj"/></e>
    <e lm="leathanaigeanta"><i>leathanaigeanta</i><par n="tí__adj"/></e>
    <e lm="leathbhliantúil"><i>leathbhliantú</i><par n="arú/il__adj"/></e>
    <e lm="leathscoite"><i>leathscoite</i><par n="tí__adj"/></e>
    <e lm="leibhéalta"><i>leibhéalta</i><par n="tí__adj"/></e>
    <e lm="leice"><i>leice</i><par n="tí__adj"/></e>
    <e lm="leictreach"><i>leictr</i><par n="eit/each__adj"/></e>
    <e lm="leictreamaighnéadach"><i>leictreamaighnéada</i><par n="bua/ch__adj"/></e>
    <e lm="leictreonach"><i>leictreona</i><par n="bua/ch__adj"/></e>
    <e lm="leisciúil"><i>leisciú</i><par n="arú/il__adj"/></e>
    <e lm="leispiach"><i>leispia</i><par n="mo/ch__adj"/></e>
    <e lm="leitheadach"><i>leitheada</i><par n="bua/ch__adj"/></e>
    <e lm="leithleach"><i>leithl</i><par n="eit/each__adj"/></e>
    <e lm="leochaileach"><i>leochail</i><par n="eit/each__adj"/></e>
    <e lm="leonta"><i>leonta</i><par n="tí__adj"/></e>
    <e lm="leor"><i>leo</i><par n="ú/r__adj"/></e>
    <e lm="leordhóthanach"><i>leordhóthana</i><par n="bua/ch__adj"/></e>
    <e lm="leáite"><i>leáite</i><par n="tí__adj"/></e>
    <e lm="liath"><i>l</i><par n="l/iath__adj"/></e>
    <e lm="liathbhán"><i>liathbhá</i><par n="lá/n__adj"/></e>
    <e lm="liathchorcra"><i>liathchorcra</i><par n="tí__adj"/></e>
    <e lm="liathdhonn"><i>liathdho</i><par n="do/nn__adj"/></e>
    <e lm="ligthe"><i>ligthe</i><par n="tí__adj"/></e>
    <e lm="limfeach"><i>limf</i><par n="eit/each__adj"/></e>
    <e lm="liobrálach"><i>liobrála</i><par n="bua/ch__adj"/></e>
    <e lm="liopach"><i>liopa</i><par n="bua/ch__adj"/></e>
    <e lm="liostaithe"><i>liostaithe</i><par n="tí__adj"/></e>
    <e lm="liotúirgeach"><i>liotúirg</i><par n="eit/each__adj"/></e>
    <e lm="liriceach"><i>liric</i><par n="eit/each__adj"/></e>
    <e lm="liteartha"><i>liteartha</i><par n="tí__adj"/></e>
    <e lm="litriúil"><i>litriú</i><par n="arú/il__adj"/></e>
    <e lm="lochtach"><i>lochta</i><par n="bua/ch__adj"/></e>
    <e lm="lochtánach"><i>lochtána</i><par n="bua/ch__adj"/></e>
    <e lm="lofa"><i>lofa</i><par n="tí__adj"/></e>
    <e lm="logartamach"><i>logartama</i><par n="bua/ch__adj"/></e>
    <e lm="logánta"><i>logánta</i><par n="tí__adj"/></e>
    <e lm="loighciúil"><i>loighciú</i><par n="arú/il__adj"/></e>
    <e lm="loiscneach"><i>loiscn</i><par n="eit/each__adj"/></e>
    <e lm="loite"><i>loite</i><par n="tí__adj"/></e>
    <e lm="lom"><i>lo</i><par n="ca/m__adj"/></e>
    <e lm="lomlán"><i>lomlá</i><par n="lá/n__adj"/></e>
    <e lm="lomnocht"><i>lomno</i><par n="do/cht__adj"/></e>
    <e lm="lonn"><i>lo</i><par n="do/nn__adj"/></e>
    <e lm="lonnaithe"><i>lonnaithe</i><par n="tí__adj"/></e>
    <e lm="lonrach"><i>lonra</i><par n="bua/ch__adj"/></e>
    <e lm="luachmhar"><i>luachmha</i><par n="ú/r__adj"/></e>
    <e lm="luaineach"><i>luain</i><par n="eit/each__adj"/></e>
    <e lm="luaite"><i>luaite</i><par n="tí__adj"/></e>
    <e lm="luath"><i>lua</i><par n="dlú/th__adj"/></e>
    <e lm="luchtaithe"><i>luchtaithe</i><par n="tí__adj"/></e>
    <e lm="luibheolaíoch"><i>luibheolaí</i><par n="faí/och__adj"/></e>
    <e lm="luite"><i>luite</i><par n="tí__adj"/></e>
    <e lm="luiteach"><i>luit</i><par n="eit/each__adj"/></e>
    <e lm="lábach"><i>lába</i><par n="bua/ch__adj"/></e>
    <e lm="lách"><i>lá</i><par n="mo/ch__adj"/></e>
    <e lm="láidir"><i>láid</i><par n="láid/ir__adj"/></e>
    <e lm="láithreach"><i>láithr</i><par n="eit/each__adj"/></e>
    <e lm="lámhdhéanta"><i>lámhdhéanta</i><par n="tí__adj"/></e>
    <e lm="lámhscríofa"><i>lámhscríofa</i><par n="tí__adj"/></e>
    <e lm="lán"><i>lá</i><par n="lá/n__adj"/></e>
    <e lm="lánaimseartha"><i>lánaimseartha</i><par n="tí__adj"/></e>
    <e lm="lánchumhachtach"><i>lánchumhachta</i><par n="bua/ch__adj"/></e>
    <e lm="lánfhada"><i>lánfhada</i><par n="tí__adj"/></e>
    <e lm="lánsásta"><i>lánsásta</i><par n="tí__adj"/></e>
    <e lm="láraithe"><i>láraithe</i><par n="tí__adj"/></e>
    <e lm="lárnach"><i>lárna</i><par n="bua/ch__adj"/></e>
    <e lm="léanmhar"><i>léanmha</i><par n="ú/r__adj"/></e>
    <e lm="léannta"><i>léannta</i><par n="tí__adj"/></e>
    <e lm="léimneach"><i>léimn</i><par n="eit/each__adj"/></e>
    <e lm="léir"><i>léir</i><par n="mín__adj"/></e>
    <e lm="léirmheastach"><i>léirmheasta</i><par n="bua/ch__adj"/></e>
    <e lm="líneach"><i>lín</i><par n="eit/each__adj"/></e>
    <e lm="línithe"><i>línithe</i><par n="tí__adj"/></e>
    <e lm="líofa"><i>líofa</i><par n="tí__adj"/></e>
    <e lm="líomhanta"><i>líomhanta</i><par n="tí__adj"/></e>
    <e lm="líonmhar"><i>líonmha</i><par n="ú/r__adj"/></e>
    <e lm="líonta"><i>líonta</i><par n="tí__adj"/></e>
    <e lm="lómhar"><i>lómha</i><par n="ú/r__adj"/></e>
    <e lm="lúbarnach"><i>lúbarna</i><par n="bua/ch__adj"/></e>
    <e lm="macnasach"><par n="initial-m"/><i>acnasa</i><par n="bua/ch__adj"/></e>
    <e lm="macánta"><par n="initial-m"/><i>acánta</i><par n="tí__adj"/></e>
    <e lm="magúil"><par n="initial-m"/><i>agú</i><par n="arú/il__adj"/></e>
    <e lm="maighnéadach"><par n="initial-m"/><i>aighnéada</i><par n="bua/ch__adj"/></e>
    <e lm="mailíseach"><par n="initial-m"/><i>ailís</i><par n="eit/each__adj"/></e>
    <e lm="maisithe"><par n="initial-m"/><i>aisithe</i><par n="tí__adj"/></e>
    <e lm="maisiúil"><par n="initial-m"/><i>aisiú</i><par n="arú/il__adj"/></e>
    <e lm="maith"><par n="initial-m"/><i>aith</i><par n="mín__adj"/></e>
    <e lm="malartach"><par n="initial-m"/><i>alarta</i><par n="bua/ch__adj"/></e>
    <e lm="mall"><par n="initial-m"/><i></i><par n="m/all__adj"/></e>
    <e lm="mallintinneach"><par n="initial-m"/><i>allintinn</i><par n="eit/each__adj"/></e>
    <e lm="malltriallach"><par n="initial-m"/><i>alltrialla</i><par n="bua/ch__adj"/></e>
    <e lm="manachúil"><par n="initial-m"/><i>anachú</i><par n="arú/il__adj"/></e>
    <e lm="mantach"><par n="initial-m"/><i>anta</i><par n="bua/ch__adj"/></e>
    <e lm="maoithneach"><par n="initial-m"/><i>aoithn</i><par n="eit/each__adj"/></e>
    <e lm="maol"><par n="initial-m"/><i>ao</i><par n="mao/l__adj"/></e>
    <e lm="maolaithe"><par n="initial-m"/><i>aolaithe</i><par n="tí__adj"/></e>
    <e lm="maorga"><par n="initial-m"/><i>aorga</i><par n="tí__adj"/></e>
    <e lm="maorlathach"><par n="initial-m"/><i>aorlatha</i><par n="bua/ch__adj"/></e>
    <e lm="marbh"><par n="initial-m"/><i>a</i><par n="ga/rbh__adj"/></e>
    <e lm="marbhánta"><par n="initial-m"/><i>arbhánta</i><par n="tí__adj"/></e>
    <e lm="marcáilte"><par n="initial-m"/><i>arcáilte</i><par n="tí__adj"/></e>
    <e lm="marfach"><par n="initial-m"/><i>arfa</i><par n="bua/ch__adj"/></e>
    <e lm="marsantach"><par n="initial-m"/><i>arsanta</i><par n="bua/ch__adj"/></e>
    <e lm="marún"><par n="initial-m"/><i>arú</i><par n="lá/n__adj"/></e>
    <e lm="maslach"><par n="initial-m"/><i>asla</i><par n="bua/ch__adj"/></e>
    <e lm="matamaiticiúil"><par n="initial-m"/><i>atamaiticiú</i><par n="arú/il__adj"/></e>
    <e lm="matánach"><par n="initial-m"/><i>atána</i><par n="bua/ch__adj"/></e>
    <e lm="meabhrach"><par n="initial-m"/><i>eabhra</i><par n="bua/ch__adj"/></e>
    <e lm="meafarach"><par n="initial-m"/><i>eafara</i><par n="bua/ch__adj"/></e>
    <e lm="meallacach"><par n="initial-m"/><i>eallaca</i><par n="bua/ch__adj"/></e>
    <e lm="mealltach"><par n="initial-m"/><i>eallta</i><par n="bua/ch__adj"/></e>
    <e lm="mear"><par n="initial-m"/><i></i><par n="m/ear__adj"/></e>
    <e lm="measartha"><par n="initial-m"/><i>easartha</i><par n="tí__adj"/></e>
    <e lm="measctha"><par n="initial-m"/><i>easctha</i><par n="tí__adj"/></e>
    <e lm="measta"><par n="initial-m"/><i>easta</i><par n="tí__adj"/></e>
    <e lm="measúil"><par n="initial-m"/><i>easú</i><par n="arú/il__adj"/></e>
    <e lm="meatach"><par n="initial-m"/><i>eata</i><par n="bua/ch__adj"/></e>
    <e lm="meicniúil"><par n="initial-m"/><i>eicniú</i><par n="arú/il__adj"/></e>
    <e lm="meidhreach"><par n="initial-m"/><i>eidhr</i><par n="eit/each__adj"/></e>
    <e lm="meisciúil"><par n="initial-m"/><i>eisciú</i><par n="arú/il__adj"/></e>
    <e lm="meitifisiciúil"><par n="initial-m"/><i>eitifisiciú</i><par n="arú/il__adj"/></e>
    <e lm="meáite"><par n="initial-m"/><i>eáite</i><par n="tí__adj"/></e>
    <e lm="meánach"><par n="initial-m"/><i>eána</i><par n="bua/ch__adj"/></e>
    <e lm="meánaicmeach"><par n="initial-m"/><i>eánaicm</i><par n="eit/each__adj"/></e>
    <e lm="meánaoiseach"><par n="initial-m"/><i>eánaois</i><par n="eit/each__adj"/></e>
    <e lm="meánaosta"><par n="initial-m"/><i>eánaosta</i><par n="tí__adj"/></e>
    <e lm="meánchiorclach"><par n="initial-m"/><i>eánchiorcla</i><par n="bua/ch__adj"/></e>
    <e lm="mianrach"><par n="initial-m"/><i>ianra</i><par n="bua/ch__adj"/></e>
    <e lm="micreascópach"><par n="initial-m"/><i>icreascópa</i><par n="bua/ch__adj"/></e>
    <e lm="milis"><par n="initial-m"/><i>il</i><par n="mil/is__adj"/></e>
    <e lm="milliún"><par n="initial-m"/><i>illiún</i><par n="dó__adj"/></e>
    <e lm="millte"><par n="initial-m"/><i>illte</i><par n="tí__adj"/></e>
    <e lm="millteach"><par n="initial-m"/><i>illt</i><par n="eit/each__adj"/></e>
    <e lm="millteanach"><par n="initial-m"/><i>illteana</i><par n="bua/ch__adj"/></e>
    <e lm="minic"><par n="initial-m"/><i>inic</i><par n="dó__adj"/></e>
    <e lm="mion"><par n="initial-m"/><i>i</i><par n="mi/on__adj"/></e>
    <e lm="mionchruinn"><par n="initial-m"/><i>ionchruinn</i><par n="mín__adj"/></e>
    <e lm="mionnaithe"><par n="initial-m"/><i>ionnaithe</i><par n="tí__adj"/></e>
    <e lm="mionsonraithe"><par n="initial-m"/><i>ionsonraithe</i><par n="tí__adj"/></e>
    <e lm="miotalach"><par n="initial-m"/><i>iotala</i><par n="bua/ch__adj"/></e>
    <e lm="miotasach"><par n="initial-m"/><i>iotasa</i><par n="bua/ch__adj"/></e>
    <e lm="miotaseolaíoch"><par n="initial-m"/><i>iotaseolaí</i><par n="faí/och__adj"/></e>
    <e lm="misniúil"><par n="initial-m"/><i>isniú</i><par n="arú/il__adj"/></e>
    <e lm="miste"><par n="initial-m"/><i>iste</i><par n="dó__adj"/></e>
    <e lm="misteach"><par n="initial-m"/><i>ist</i><par n="eit/each__adj"/></e>
    <e lm="mistiúil"><par n="initial-m"/><i>istiú</i><par n="arú/il__adj"/></e>
    <e lm="mistéireach"><par n="initial-m"/><i>istéir</i><par n="eit/each__adj"/></e>
    <e lm="moch"><par n="initial-m"/><i>o</i><par n="mo/ch__adj"/></e>
    <e lm="modhúil"><par n="initial-m"/><i>odhú</i><par n="arú/il__adj"/></e>
    <e lm="morálta"><par n="initial-m"/><i>orálta</i><par n="tí__adj"/></e>
    <e lm="mothálach"><par n="initial-m"/><i>othála</i><par n="bua/ch__adj"/></e>
    <e lm="mothúchánach"><par n="initial-m"/><i>othúchána</i><par n="bua/ch__adj"/></e>
    <e lm="muinteartha"><par n="initial-m"/><i>uinteartha</i><par n="tí__adj"/></e>
    <e lm="muiníneach"><par n="initial-m"/><i>uinín</i><par n="eit/each__adj"/></e>
    <e lm="muirí"><par n="initial-m"/><i>uirí</i><par n="tí__adj"/></e>
    <e lm="máguaird"><par n="initial-m"/><i>águaird</i><par n="dó__adj"/></e>
    <e lm="méadaitheach"><par n="initial-m"/><i>éadaith</i><par n="eit/each__adj"/></e>
    <e lm="méadrach"><par n="initial-m"/><i>éadra</i><par n="bua/ch__adj"/></e>
    <e lm="méanar"><par n="initial-m"/><i>éanar</i><par n="dó__adj"/></e>
    <e lm="méith"><par n="initial-m"/><i>éith</i><par n="mín__adj"/></e>
    <e lm="mí-ionraic"><par n="initial-m"/><i>í-ionraic</i><par n="mín__adj"/></e>
    <e lm="mí-ámharach"><par n="initial-m"/><i>í-ámhara</i><par n="bua/ch__adj"/></e>
    <e lm="mícheart"><par n="initial-m"/><i>ích</i><par n="c/eart__adj"/></e>
    <e lm="míchlúiteach"><par n="initial-m"/><i>íchlúit</i><par n="eit/each__adj"/></e>
    <e lm="míchompordach"><par n="initial-m"/><i>íchomporda</i><par n="bua/ch__adj"/></e>
    <e lm="míchothrom"><par n="initial-m"/><i>íchothro</i><par n="ca/m__adj"/></e>
    <e lm="míchruinn"><par n="initial-m"/><i>íchruinn</i><par n="mín__adj"/></e>
    <e lm="míchumasach"><par n="initial-m"/><i>íchumasa</i><par n="bua/ch__adj"/></e>
    <e lm="míchuí"><par n="initial-m"/><i>íchuí</i><par n="tí__adj"/></e>
    <e lm="mícháiliúil"><par n="initial-m"/><i>ícháiliú</i><par n="arú/il__adj"/></e>
    <e lm="míchúramach"><par n="initial-m"/><i>íchúrama</i><par n="bua/ch__adj"/></e>
    <e lm="mídhaonna"><par n="initial-m"/><i>ídhaonna</i><par n="tí__adj"/></e>
    <e lm="mídhleathach"><par n="initial-m"/><i>ídhleatha</i><par n="bua/ch__adj"/></e>
    <e lm="mídhlisteanach"><par n="initial-m"/><i>ídhlisteana</i><par n="bua/ch__adj"/></e>
    <e lm="mídhílis"><par n="initial-m"/><i>ídhíl</i><par n="mil/is__adj"/></e>
    <e lm="mífhabhrach"><par n="initial-m"/><i>ífhabhra</i><par n="bua/ch__adj"/></e>
    <e lm="mífhoighneach"><par n="initial-m"/><i>ífhoighn</i><par n="eit/each__adj"/></e>
    <e lm="mífholláin"><par n="initial-m"/><i>ífholláin</i><par n="mín__adj"/></e>
    <e lm="mífhortúnach"><par n="initial-m"/><i>ífhortúna</i><par n="bua/ch__adj"/></e>
    <e lm="mígheanmnaí"><par n="initial-m"/><i>ígheanmnaí</i><par n="tí__adj"/></e>
    <e lm="míle"><par n="initial-m"/><i>íle</i><par n="dó__adj"/></e>
    <e lm="míleata"><par n="initial-m"/><i>íleata</i><par n="tí__adj"/></e>
    <e lm="míleatach"><par n="initial-m"/><i>íleata</i><par n="bua/ch__adj"/></e>
    <e lm="mímhorálta"><par n="initial-m"/><i>ímhorálta</i><par n="tí__adj"/></e>
    <e lm="mímhuiníneach"><par n="initial-m"/><i>ímhuinín</i><par n="eit/each__adj"/></e>
    <e lm="mín"><par n="initial-m"/><i>ín</i><par n="mín__adj"/></e>
    <e lm="mínádúrtha"><par n="initial-m"/><i>ínádúrtha</i><par n="tí__adj"/></e>
    <e lm="mínáireach"><par n="initial-m"/><i>ínáir</i><par n="eit/each__adj"/></e>
    <e lm="míofar"><par n="initial-m"/><i>íofa</i><par n="ú/r__adj"/></e>
    <e lm="míosúil"><par n="initial-m"/><i>íosú</i><par n="arú/il__adj"/></e>
    <e lm="mírathúil"><par n="initial-m"/><i>írathú</i><par n="arú/il__adj"/></e>
    <e lm="mírialta"><par n="initial-m"/><i>írialta</i><par n="tí__adj"/></e>
    <e lm="míréasúnta"><par n="initial-m"/><i>íréasúnta</i><par n="tí__adj"/></e>
    <e lm="míshláintiúil"><par n="initial-m"/><i>íshláintiú</i><par n="arú/il__adj"/></e>
    <e lm="míshocair"><par n="initial-m"/><i>íshoc</i><par n="ot/air__adj"/></e>
    <e lm="míshuaimhneach"><par n="initial-m"/><i>íshuaimhn</i><par n="eit/each__adj"/></e>
    <e lm="míshásta"><par n="initial-m"/><i>íshásta</i><par n="tí__adj"/></e>
    <e lm="místiúrtha"><par n="initial-m"/><i>ístiúrtha</i><par n="tí__adj"/></e>
    <e lm="místuama"><par n="initial-m"/><i>ístuama</i><par n="tí__adj"/></e>
    <e lm="míthrócaireach"><par n="initial-m"/><i>íthrócair</i><par n="eit/each__adj"/></e>
    <e lm="móilíneach"><par n="initial-m"/><i>óilín</i><par n="eit/each__adj"/></e>
    <e lm="mór"><par n="initial-m"/><i>ó</i><par n="mó/r__adj"/></e>
    <e lm="mór-roinneach"><par n="initial-m"/><i>ór-roinn</i><par n="eit/each__adj"/></e>
    <e lm="mórtasach"><par n="initial-m"/><i>órtasa</i><par n="bua/ch__adj"/></e>
    <e lm="mórthaibhseach"><par n="initial-m"/><i>órthaibhs</i><par n="eit/each__adj"/></e>
    <e lm="múchta"><par n="initial-m"/><i>úchta</i><par n="tí__adj"/></e>
    <e lm="múinte"><par n="initial-m"/><i>úinte</i><par n="tí__adj"/></e>
    <e lm="naimhdeach"><i>naimhd</i><par n="eit/each__adj"/></e>
    <e lm="naofa"><i>naofa</i><par n="tí__adj"/></e>
    <e lm="naoi"><i>naoi</i><par n="dó__adj"/></e>
    <e lm="naomh"><i>nao</i><par n="tá/mh__adj"/></e>
    <e lm="naoú"><i>naoú</i><par n="dó__adj"/></e>
    <e lm="nasctha"><i>nasctha</i><par n="tí__adj"/></e>
    <e lm="naíonda"><i>naíonda</i><par n="tí__adj"/></e>
    <e lm="neadaithe"><i>neadaithe</i><par n="tí__adj"/></e>
    <e lm="neamh-mheisciúil"><i>neamh-mheisciú</i><par n="arú/il__adj"/></e>
    <e lm="neamhaí"><i>neamhaí</i><par n="tí__adj"/></e>
    <e lm="neamhbhailí"><i>neamhbhailí</i><par n="tí__adj"/></e>
    <e lm="neamhbhalbh"><i>neamhbha</i><par n="ba/lbh__adj"/></e>
    <e lm="neamhbheacht"><i>neamhbhea</i><par n="do/cht__adj"/></e>
    <e lm="neamhbheo"><i>neamhbheo</i><par n="tí__adj"/></e>
    <e lm="neamhbhrabúis"><i>neamhbhrabúis</i><par n="dó__adj"/></e>
    <e lm="neamhbhuan"><i>neamhbhua</i><par n="lá/n__adj"/></e>
    <e lm="neamhbhásmhar"><i>neamhbhásmha</i><par n="ú/r__adj"/></e>
    <e lm="neamhbháúil"><i>neamhbháú</i><par n="arú/il__adj"/></e>
    <e lm="neamhcheart"><i>neamhch</i><par n="c/eart__adj"/></e>
    <e lm="neamhchinnte"><i>neamhchinnte</i><par n="tí__adj"/></e>
    <e lm="neamhchiontach"><i>neamhchionta</i><par n="bua/ch__adj"/></e>
    <e lm="neamhchoinníollach"><i>neamhchoinníolla</i><par n="bua/ch__adj"/></e>
    <e lm="neamhchoitianta"><i>neamhchoitianta</i><par n="tí__adj"/></e>
    <e lm="neamhchorrach"><i>neamhchorra</i><par n="bua/ch__adj"/></e>
    <e lm="neamhchostasach"><i>neamhchostasa</i><par n="bua/ch__adj"/></e>
    <e lm="neamhchosúil"><i>neamhchosú</i><par n="arú/il__adj"/></e>
    <e lm="neamhchothrom"><i>neamhchothro</i><par n="ca/m__adj"/></e>
    <e lm="neamhchruinn"><i>neamhchruinn</i><par n="mín__adj"/></e>
    <e lm="neamhchríochnaithe"><i>neamhchríochnaithe</i><par n="tí__adj"/></e>
    <e lm="neamhchúiseach"><i>neamhchúis</i><par n="eit/each__adj"/></e>
    <e lm="neamhchúramach"><i>neamhchúrama</i><par n="bua/ch__adj"/></e>
    <e lm="neamhdhaite"><i>neamhdhaite</i><par n="tí__adj"/></e>
    <e lm="neamhdhleathach"><i>neamhdhleatha</i><par n="bua/ch__adj"/></e>
    <e lm="neamhdhlisteanach"><i>neamhdhlisteana</i><par n="bua/ch__adj"/></e>
    <e lm="neamhdhlíthiúil"><i>neamhdhlíthiú</i><par n="arú/il__adj"/></e>
    <e lm="neamhdhíobhálach"><i>neamhdhíobhála</i><par n="bua/ch__adj"/></e>
    <e lm="neamhdhíreach"><i>neamhdhír</i><par n="eit/each__adj"/></e>
    <e lm="neamhfhabhrach"><i>neamhfhabhra</i><par n="bua/ch__adj"/></e>
    <e lm="neamhfheiceálach"><i>neamhfheiceála</i><par n="bua/ch__adj"/></e>
    <e lm="neamhfhiúntach"><i>neamhfhiúnta</i><par n="bua/ch__adj"/></e>
    <e lm="neamhfhoilsithe"><i>neamhfhoilsithe</i><par n="tí__adj"/></e>
    <e lm="neamhfhoirfe"><i>neamhfhoirfe</i><par n="tí__adj"/></e>
    <e lm="neamhfhoirmiúil"><i>neamhfhoirmiú</i><par n="arú/il__adj"/></e>
    <e lm="neamhfhorleathan"><i>neamhfhorle</i><par n="le/athan__adj"/></e>
    <e lm="neamhghaolmhar"><i>neamhghaolmha</i><par n="ú/r__adj"/></e>
    <e lm="neamhghlan"><i>neamhghla</i><par n="lá/n__adj"/></e>
    <e lm="neamhghnách"><i>neamhghná</i><par n="mo/ch__adj"/></e>
    <e lm="neamhghníomhach"><i>neamhghníomha</i><par n="bua/ch__adj"/></e>
    <e lm="neamhghéilliúil"><i>neamhghéilliú</i><par n="arú/il__adj"/></e>
    <e lm="neamhiomlán"><i>neamhiomlá</i><par n="lá/n__adj"/></e>
    <e lm="neamhionann"><i>neamhionann</i><par n="dó__adj"/></e>
    <e lm="neamhleithleach"><i>neamhleithl</i><par n="eit/each__adj"/></e>
    <e lm="neamhliteartha"><i>neamhliteartha</i><par n="tí__adj"/></e>
    <e lm="neamhoifigiúil"><i>neamhoifigiú</i><par n="arú/il__adj"/></e>
    <e lm="neamhoilte"><i>neamhoilte</i><par n="tí__adj"/></e>
    <e lm="neamhoiriúnach"><i>neamhoiriúna</i><par n="bua/ch__adj"/></e>
    <e lm="neamhpholaitiúil"><i>neamhpholaitiú</i><par n="arú/il__adj"/></e>
    <e lm="neamhphraiticiúil"><i>neamhphraiticiú</i><par n="arú/il__adj"/></e>
    <e lm="neamhphósta"><i>neamhphósta</i><par n="tí__adj"/></e>
    <e lm="neamhriachtanach"><i>neamhriachtana</i><par n="bua/ch__adj"/></e>
    <e lm="neamhrialta"><i>neamhrialta</i><par n="tí__adj"/></e>
    <e lm="neamhréadúil"><i>neamhréadú</i><par n="arú/il__adj"/></e>
    <e lm="neamhscrupallach"><i>neamhscrupalla</i><par n="bua/ch__adj"/></e>
    <e lm="neamhscríofa"><i>neamhscríofa</i><par n="tí__adj"/></e>
    <e lm="neamhshaolta"><i>neamhshaolta</i><par n="tí__adj"/></e>
    <e lm="neamhsheicteach"><i>neamhsheict</i><par n="eit/each__adj"/></e>
    <e lm="neamhshibhialta"><i>neamhshibhialta</i><par n="tí__adj"/></e>
    <e lm="neamhshiméadrach"><i>neamhshiméadra</i><par n="bua/ch__adj"/></e>
    <e lm="neamhspleách"><i>neamhspleá</i><par n="mo/ch__adj"/></e>
    <e lm="neamhthorthúil"><i>neamhthorthú</i><par n="arú/il__adj"/></e>
    <e lm="neamhthruaillithe"><i>neamhthruaillithe</i><par n="tí__adj"/></e>
    <e lm="neamhthrócaireach"><i>neamhthrócair</i><par n="eit/each__adj"/></e>
    <e lm="neamhthuisceanach"><i>neamhthuisceana</i><par n="bua/ch__adj"/></e>
    <e lm="neamhthábhachtach"><i>neamhthábhachta</i><par n="bua/ch__adj"/></e>
    <e lm="neamhurchóideach"><i>neamhurchóid</i><par n="eit/each__adj"/></e>
    <e lm="neamháitrithe"><i>neamháitrithe</i><par n="tí__adj"/></e>
    <e lm="neamhéifeachtach"><i>neamhéifeachta</i><par n="bua/ch__adj"/></e>
    <e lm="neamhíoctha"><i>neamhíoctha</i><par n="tí__adj"/></e>
    <e lm="neimhe"><i>neimhe</i><par n="tí__adj"/></e>
    <e lm="neirbhíseach"><i>neirbhís</i><par n="eit/each__adj"/></e>
    <e lm="neodrach"><i>neodra</i><par n="bua/ch__adj"/></e>
    <e lm="nimhiúil"><i>nimhiú</i><par n="arú/il__adj"/></e>
    <e lm="nimhneach"><i>nimhn</i><par n="eit/each__adj"/></e>
    <e lm="nite"><i>nite</i><par n="tí__adj"/></e>
    <e lm="nithiúil"><i>nithiú</i><par n="arú/il__adj"/></e>
    <e lm="nocht"><i>no</i><par n="do/cht__adj"/></e>
    <e lm="normálta"><i>normálta</i><par n="tí__adj"/></e>
    <e lm="nua"><i>nua</i><par n="nua__adj"/></e>
    <e lm="nua-aimseartha"><i>nua-aimseartha</i><par n="tí__adj"/></e>
    <e lm="nua-aoiseach"><i>nua-aois</i><par n="eit/each__adj"/></e>
    <e lm="nuabheirthe"><i>nuabheirthe</i><par n="tí__adj"/></e>
    <e lm="nuabhunaithe"><i>nuabhunaithe</i><par n="tí__adj"/></e>
    <e lm="nuachlasaiceach"><i>nuachlasaic</i><par n="eit/each__adj"/></e>
    <e lm="nuachumtha"><i>nuachumtha</i><par n="tí__adj"/></e>
    <e lm="nuathofa"><i>nuathofa</i><par n="tí__adj"/></e>
    <e lm="nádúrtha"><i>nádúrtha</i><par n="tí__adj"/></e>
    <e lm="náir"><i>náir</i><par n="mín__adj"/></e>
    <e lm="náireach"><i>náir</i><par n="eit/each__adj"/></e>
    <e lm="náirithe"><i>náirithe</i><par n="tí__adj"/></e>
    <e lm="náisiúnach"><i>náisiúna</i><par n="bua/ch__adj"/></e>
    <e lm="náisiúnaíoch"><i>náisiúnaí</i><par n="faí/och__adj"/></e>
    <e lm="náisiúnta"><i>náisiúnta</i><par n="tí__adj"/></e>
    <e lm="néaltraithe"><i>néaltraithe</i><par n="tí__adj"/></e>
    <e lm="néarach"><i>néara</i><par n="bua/ch__adj"/></e>
    <e lm="néarógach"><i>néaróga</i><par n="bua/ch__adj"/></e>
    <e lm="néata"><i>néata</i><par n="tí__adj"/></e>
    <e lm="nótáilte"><i>nótáilte</i><par n="tí__adj"/></e>
    <e lm="núicléach"><i>núiclé</i><par n="dé/ach__adj"/></e>
    <e lm="obach"><par n="initial-o"/><i>ba</i><par n="bua/ch__adj"/></e>
    <e lm="obráide"><par n="initial-o"/><i>bráide</i><par n="tí__adj"/></e>
    <e lm="ocht"><par n="initial-o"/><i>cht</i><par n="dó__adj"/></e>
    <e lm="ochtódú"><par n="initial-o"/><i>chtódú</i><par n="dó__adj"/></e>
    <e lm="ochtú"><par n="initial-o"/><i>chtú</i><par n="dó__adj"/></e>
    <e lm="ocrach"><par n="initial-o"/><i>cra</i><par n="bua/ch__adj"/></e>
    <e lm="oibiachtúil"><par n="initial-o"/><i>ibiachtú</i><par n="arú/il__adj"/></e>
    <e lm="oibleagáideach"><par n="initial-o"/><i>ibleagáid</i><par n="eit/each__adj"/></e>
    <e lm="oibríoch"><par n="initial-o"/><i>ibrí</i><par n="faí/och__adj"/></e>
    <e lm="oideachasúil"><par n="initial-o"/><i>ideachasú</i><par n="arú/il__adj"/></e>
    <e lm="oidhreachtúil"><par n="initial-o"/><i>idhreachtú</i><par n="arú/il__adj"/></e>
    <e lm="oifigiúil"><par n="initial-o"/><i>ifigiú</i><par n="arú/il__adj"/></e>
    <e lm="oighreach"><par n="initial-o"/><i>ighr</i><par n="eit/each__adj"/></e>
    <e lm="oileánach"><par n="initial-o"/><i>ileána</i><par n="bua/ch__adj"/></e>
    <e lm="oilte"><par n="initial-o"/><i>ilte</i><par n="tí__adj"/></e>
    <e lm="oirfideach"><par n="initial-o"/><i>irfid</i><par n="eit/each__adj"/></e>
    <e lm="oirirc"><par n="initial-o"/><i>irirc</i><par n="mín__adj"/></e>
    <e lm="oiriúnach"><par n="initial-o"/><i>iriúna</i><par n="bua/ch__adj"/></e>
    <e lm="oiriúnaitheach"><par n="initial-o"/><i>iriúnaith</i><par n="eit/each__adj"/></e>
    <e lm="oirthearach"><par n="initial-o"/><i>irtheara</i><par n="bua/ch__adj"/></e>
    <e lm="oirthuaisceartach"><par n="initial-o"/><i>irthuaiscearta</i><par n="bua/ch__adj"/></e>
    <e lm="olc"><par n="initial-o"/><i></i><par n="o/lc__adj"/></e>
    <e lm="olla"><par n="initial-o"/><i>lla</i><par n="dó__adj"/></e>
    <e lm="ollmhór"><par n="initial-o"/><i>llmhó</i><par n="ú/r__adj"/></e>
    <e lm="ollsmachtach"><par n="initial-o"/><i>llsmachta</i><par n="bua/ch__adj"/></e>
    <e lm="onórach"><par n="initial-o"/><i>nóra</i><par n="bua/ch__adj"/></e>
    <e lm="optúil"><par n="initial-o"/><i>ptú</i><par n="arú/il__adj"/></e>
    <e lm="orgánach"><par n="initial-o"/><i>rgána</i><par n="bua/ch__adj"/></e>
    <e lm="ornáideach"><par n="initial-o"/><i>rnáid</i><par n="eit/each__adj"/></e>
    <e lm="oscailte"><par n="initial-o"/><i>scailte</i><par n="tí__adj"/></e>
    <e lm="oscartha"><par n="initial-o"/><i>scartha</i><par n="tí__adj"/></e>
    <e lm="osdaonna"><par n="initial-o"/><i>sdaonna</i><par n="tí__adj"/></e>
    <e lm="osnádúrtha"><par n="initial-o"/><i>snádúrtha</i><par n="tí__adj"/></e>
    <e lm="osréalach"><par n="initial-o"/><i>sréala</i><par n="bua/ch__adj"/></e>
    <e lm="pacáilte"><par n="initial-p"/><i>acáilte</i><par n="tí__adj"/></e>
    <e lm="paiseanta"><par n="initial-p"/><i>aiseanta</i><par n="tí__adj"/></e>
    <e lm="paistéartha"><par n="initial-p"/><i>aistéartha</i><par n="tí__adj"/></e>
    <e lm="paiteanta"><par n="initial-p"/><i>aiteanta</i><par n="tí__adj"/></e>
    <e lm="parabóileach"><par n="initial-p"/><i>arabóil</i><par n="eit/each__adj"/></e>
    <e lm="paradacsúil"><par n="initial-p"/><i>aradacsú</i><par n="arú/il__adj"/></e>
    <e lm="paraimíleatach"><par n="initial-p"/><i>araimíleata</i><par n="bua/ch__adj"/></e>
    <e lm="parlaiminteach"><par n="initial-p"/><i>arlaimint</i><par n="eit/each__adj"/></e>
    <e lm="patrarcach"><par n="initial-p"/><i>atrarca</i><par n="bua/ch__adj"/></e>
    <e lm="patuar"><par n="initial-p"/><i>atua</i><par n="ú/r__adj"/></e>
    <e lm="peacúil"><par n="initial-p"/><i>eacú</i><par n="arú/il__adj"/></e>
    <e lm="pearsanta"><par n="initial-p"/><i>earsanta</i><par n="tí__adj"/></e>
    <e lm="peilbheach"><par n="initial-p"/><i>eilbh</i><par n="eit/each__adj"/></e>
    <e lm="peiriadach"><par n="initial-p"/><i>eiriada</i><par n="bua/ch__adj"/></e>
    <e lm="pianmhar"><par n="initial-p"/><i>ianmha</i><par n="ú/r__adj"/></e>
    <e lm="pictiúrtha"><par n="initial-p"/><i>ictiúrtha</i><par n="tí__adj"/></e>
    <e lm="pinc"><par n="initial-p"/><i>inc</i><par n="mín__adj"/></e>
    <e lm="piseogach"><par n="initial-p"/><i>iseoga</i><par n="bua/ch__adj"/></e>
    <e lm="piúratánach"><par n="initial-p"/><i>iúratána</i><par n="bua/ch__adj"/></e>
    <e lm="plaisteach"><par n="initial-p"/><i>laist</i><par n="eit/each__adj"/></e>
    <e lm="pláinéadach"><par n="initial-p"/><i>láinéada</i><par n="bua/ch__adj"/></e>
    <e lm="plódaithe"><par n="initial-p"/><i>lódaithe</i><par n="tí__adj"/></e>
    <e lm="poblachtach"><par n="initial-p"/><i>oblachta</i><par n="bua/ch__adj"/></e>
    <e lm="poiblí"><par n="initial-p"/><i>oiblí</i><par n="tí__adj"/></e>
    <e lm="pointeáilte"><par n="initial-p"/><i>ointeáilte</i><par n="tí__adj"/></e>
    <e lm="poitéinsiúil"><par n="initial-p"/><i>oitéinsiú</i><par n="arú/il__adj"/></e>
    <e lm="polach"><par n="initial-p"/><i>ola</i><par n="bua/ch__adj"/></e>
    <e lm="polaitiúil"><par n="initial-p"/><i>olaitiú</i><par n="arú/il__adj"/></e>
    <e lm="pollta"><par n="initial-p"/><i>ollta</i><par n="tí__adj"/></e>
    <e lm="postáilte"><par n="initial-p"/><i>ostáilte</i><par n="tí__adj"/></e>
    <e lm="pragmatach"><par n="initial-p"/><i>ragmata</i><par n="bua/ch__adj"/></e>
    <e lm="praiticiúil"><par n="initial-p"/><i>raiticiú</i><par n="arú/il__adj"/></e>
    <e lm="prap"><par n="initial-p"/><i>ra</i><par n="pra/p__adj"/></e>
    <e lm="pras"><par n="initial-p"/><i>ra</i><par n="ca/s__adj"/></e>
    <e lm="preabach"><par n="initial-p"/><i>reaba</i><par n="bua/ch__adj"/></e>
    <e lm="pribhléideach"><par n="initial-p"/><i>ribhléid</i><par n="eit/each__adj"/></e>
    <e lm="prionsabálta"><par n="initial-p"/><i>rionsabálta</i><par n="tí__adj"/></e>
    <e lm="prionsúil"><par n="initial-p"/><i>rionsú</i><par n="arú/il__adj"/></e>
    <e lm="priontáilte"><par n="initial-p"/><i>riontáilte</i><par n="tí__adj"/></e>
    <e lm="proifisiúnta"><par n="initial-p"/><i>roifisiúnta</i><par n="tí__adj"/></e>
    <e lm="príobháideach"><par n="initial-p"/><i>ríobháid</i><par n="eit/each__adj"/></e>
    <e lm="príomha"><par n="initial-p"/><i>ríomha</i><par n="tí__adj"/></e>
    <e lm="príomhordúil"><par n="initial-p"/><i>ríomhordú</i><par n="arú/il__adj"/></e>
    <e lm="príomhúil"><par n="initial-p"/><i>ríomhú</i><par n="arú/il__adj"/></e>
    <e lm="prólatáireach"><par n="initial-p"/><i>rólatáir</i><par n="eit/each__adj"/></e>
    <e lm="próstatach"><par n="initial-p"/><i>róstata</i><par n="bua/ch__adj"/></e>
    <e lm="páirtaimseartha"><par n="initial-p"/><i>áirtaimseartha</i><par n="tí__adj"/></e>
    <e lm="páirteach"><par n="initial-p"/><i>áirt</i><par n="eit/each__adj"/></e>
    <e lm="páistiúil"><par n="initial-p"/><i>áistiú</i><par n="arú/il__adj"/></e>
    <e lm="pápach"><par n="initial-p"/><i>ápa</i><par n="bua/ch__adj"/></e>
    <e lm="péacach"><par n="initial-p"/><i>éaca</i><par n="bua/ch__adj"/></e>
    <e lm="píolótach"><par n="initial-p"/><i>íolóta</i><par n="bua/ch__adj"/></e>
    <e lm="pósta"><par n="initial-p"/><i>ósta</i><par n="tí__adj"/></e>
    <e lm="púbasach"><par n="initial-p"/><i>úbasa</i><par n="bua/ch__adj"/></e>
    <e lm="rachmasach"><i>rachmasa</i><par n="bua/ch__adj"/></e>
    <e lm="radacach"><i>radaca</i><par n="bua/ch__adj"/></e>
    <e lm="radaighníomhach"><i>radaighníomha</i><par n="bua/ch__adj"/></e>
    <e lm="radharcach"><i>radharca</i><par n="bua/ch__adj"/></e>
    <e lm="rafar"><i>rafa</i><par n="ú/r__adj"/></e>
    <e lm="ragairneach"><i>ragairn</i><par n="eit/each__adj"/></e>
    <e lm="raidhsiúil"><i>raidhsiú</i><par n="arú/il__adj"/></e>
    <e lm="ramhar"><i>ra</i><par n="ra/mhar__adj"/></e>
    <e lm="randamach"><i>randama</i><par n="bua/ch__adj"/></e>
    <e lm="rannpháirteach"><i>rannpháirt</i><par n="eit/each__adj"/></e>
    <e lm="rathúil"><i>rathú</i><par n="arú/il__adj"/></e>
    <e lm="reachtach"><i>reachta</i><par n="bua/ch__adj"/></e>
    <e lm="reachtúil"><i>reachtú</i><par n="arú/il__adj"/></e>
    <e lm="reatha"><i>reatha</i><par n="tí__adj"/></e>
    <e lm="reibiliúnach"><i>reibiliúna</i><par n="bua/ch__adj"/></e>
    <e lm="reiligiúnach"><i>reiligiúna</i><par n="bua/ch__adj"/></e>
    <e lm="reoite"><i>reoite</i><par n="tí__adj"/></e>
    <e lm="riabhach"><i>riabha</i><par n="bua/ch__adj"/></e>
    <e lm="riachtanach"><i>riachtana</i><par n="bua/ch__adj"/></e>
    <e lm="rialta"><i>rialta</i><par n="tí__adj"/></e>
    <e lm="rianúil"><i>rianú</i><par n="arú/il__adj"/></e>
    <e lm="riarthach"><i>riartha</i><par n="bua/ch__adj"/></e>
    <e lm="riascach"><i>riasca</i><par n="bua/ch__adj"/></e>
    <e lm="ribíneach"><i>ribín</i><par n="eit/each__adj"/></e>
    <e lm="righin"><i>righ</i><par n="righ/in__adj"/></e>
    <e lm="ris"><i>ris</i><par n="dó__adj"/></e>
    <e lm="rite"><i>rite</i><par n="tí__adj"/></e>
    <e lm="rithimeach"><i>rithim</i><par n="eit/each__adj"/></e>
    <e lm="rocach"><i>roca</i><par n="bua/ch__adj"/></e>
    <e lm="roghnach"><i>roghna</i><par n="bua/ch__adj"/></e>
    <e lm="roghnaithe"><i>roghnaithe</i><par n="tí__adj"/></e>
    <e lm="roghnaíoch"><i>roghnaí</i><par n="faí/och__adj"/></e>
    <e lm="rollach"><i>rolla</i><par n="bua/ch__adj"/></e>
    <e lm="ropánta"><i>ropánta</i><par n="tí__adj"/></e>
    <e lm="rothlach"><i>rothla</i><par n="bua/ch__adj"/></e>
    <e lm="rua"><i>rua</i><par n="tí__adj"/></e>
    <e lm="ruaigtheach"><i>ruaigth</i><par n="eit/each__adj"/></e>
    <e lm="rábach"><i>rába</i><par n="bua/ch__adj"/></e>
    <e lm="ráite"><i>ráite</i><par n="tí__adj"/></e>
    <e lm="ráithiúil"><i>ráithiú</i><par n="arú/il__adj"/></e>
    <e lm="réabhlóideach"><i>réabhlóid</i><par n="eit/each__adj"/></e>
    <e lm="réadach"><i>réada</i><par n="bua/ch__adj"/></e>
    <e lm="réadúil"><i>réadú</i><par n="arú/il__adj"/></e>
    <e lm="réalaíoch"><i>réalaí</i><par n="faí/och__adj"/></e>
    <e lm="réalta"><i>réalta</i><par n="tí__adj"/></e>
    <e lm="réaltach"><i>réalta</i><par n="bua/ch__adj"/></e>
    <e lm="réalteolaíoch"><i>réalteolaí</i><par n="faí/och__adj"/></e>
    <e lm="réamhchogaidh"><i>réamhchogaidh</i><par n="dó__adj"/></e>
    <e lm="réamhdhéanta"><i>réamhdhéanta</i><par n="tí__adj"/></e>
    <e lm="réamhráite"><i>réamhráite</i><par n="tí__adj"/></e>
    <e lm="réamhstairiúil"><i>réamhstairiú</i><par n="arú/il__adj"/></e>
    <e lm="réasúnach"><i>réasúna</i><par n="bua/ch__adj"/></e>
    <e lm="réasúnaithe"><i>réasúnaithe</i><par n="tí__adj"/></e>
    <e lm="réasúnta"><i>réasúnta</i><par n="tí__adj"/></e>
    <e lm="réchnocach"><i>réchnoca</i><par n="bua/ch__adj"/></e>
    <e lm="réchúiseach"><i>réchúis</i><par n="eit/each__adj"/></e>
    <e lm="réidh"><i>réidh</i><par n="mín__adj"/></e>
    <e lm="réigiúnach"><i>réigiúna</i><par n="bua/ch__adj"/></e>
    <e lm="réitithe"><i>réitithe</i><par n="tí__adj"/></e>
    <e lm="ríoga"><i>ríoga</i><par n="tí__adj"/></e>
    <e lm="ríomhairithe"><i>ríomhairithe</i><par n="tí__adj"/></e>
    <e lm="ríomhchuidithe"><i>ríomhchuidithe</i><par n="tí__adj"/></e>
    <e lm="ríthábhachtach"><i>ríthábhachta</i><par n="bua/ch__adj"/></e>
    <e lm="ró-ard"><i>ró-ard</i><par n="dó__adj"/></e>
    <e lm="róbheag"><i>róbh</i><par n="b/eag__adj"/></e>
    <e lm="róchruinn"><i>róchruinn</i><par n="mín__adj"/></e>
    <e lm="ródhéanach"><i>ródhéana</i><par n="bua/ch__adj"/></e>
    <e lm="rófhada"><i>rófhada</i><par n="tí__adj"/></e>
    <e lm="róluath"><i>rólua</i><par n="dlú/th__adj"/></e>
    <e lm="rómhaith"><i>rómhaith</i><par n="mín__adj"/></e>
    <e lm="rómhall"><i>rómha</i><par n="to/ll__adj"/></e>
    <e lm="rómhinic"><i>rómhinic</i><par n="dó__adj"/></e>
    <e lm="rómhánach"><i>rómhána</i><par n="bua/ch__adj"/></e>
    <e lm="rómhór"><i>rómhó</i><par n="ú/r__adj"/></e>
    <e lm="rómánsach"><i>rómánsa</i><par n="bua/ch__adj"/></e>
    <e lm="róphlódaithe"><i>róphlódaithe</i><par n="tí__adj"/></e>
    <e lm="róshimplí"><i>róshimplí</i><par n="tí__adj"/></e>
    <e lm="róshásta"><i>róshásta</i><par n="tí__adj"/></e>
    <e lm="rósta"><i>rósta</i><par n="tí__adj"/></e>
    <e lm="rúnaíochta"><i>rúnaíochta</i><par n="dó__adj"/></e>
    <e lm="rúnda"><i>rúnda</i><par n="tí__adj"/></e>
    <e lm="rúndiamhair"><i>rúndiamh</i><par n="diamh/air__adj"/></e>
    <e lm="saibhir"><par n="initial-s"/><i>aibh</i><par n="láid/ir__adj"/></e>
    <e lm="sailleach"><par n="initial-s"/><i>aill</i><par n="eit/each__adj"/></e>
    <e lm="saincheaptha"><par n="initial-s"/><i>aincheaptha</i><par n="tí__adj"/></e>
    <e lm="sainiúil"><par n="initial-s"/><i>ainiú</i><par n="arú/il__adj"/></e>
    <e lm="sainordaitheach"><par n="initial-s"/><i>ainordaith</i><par n="eit/each__adj"/></e>
    <e lm="sainráite"><par n="initial-s"/><i>ainráite</i><par n="tí__adj"/></e>
    <e lm="salach"><par n="initial-s"/><i>ala</i><par n="bua/ch__adj"/></e>
    <e lm="samhailteach"><par n="initial-s"/><i>amhailt</i><par n="eit/each__adj"/></e>
    <e lm="samhalta"><par n="initial-s"/><i>amhalta</i><par n="tí__adj"/></e>
    <e lm="samhlaíoch"><par n="initial-s"/><i>amhlaí</i><par n="faí/och__adj"/></e>
    <e lm="samhnasach"><par n="initial-s"/><i>amhnasa</i><par n="bua/ch__adj"/></e>
    <e lm="samplach"><par n="initial-s"/><i>ampla</i><par n="bua/ch__adj"/></e>
    <e lm="santach"><par n="initial-s"/><i>anta</i><par n="bua/ch__adj"/></e>
    <e lm="saobh"><par n="initial-s"/><i>ao</i><par n="du/bh__adj"/></e>
    <e lm="saoirsithe"><par n="initial-s"/><i>aoirsithe</i><par n="tí__adj"/></e>
    <e lm="saoithiúil"><par n="initial-s"/><i>aoithiú</i><par n="arú/il__adj"/></e>
    <e lm="saolta"><par n="initial-s"/><i>aolta</i><par n="tí__adj"/></e>
    <e lm="saonta"><par n="initial-s"/><i>aonta</i><par n="tí__adj"/></e>
    <e lm="saor"><par n="initial-s"/><i>ao</i><par n="ú/r__adj"/></e>
    <e lm="saorga"><par n="initial-s"/><i>aorga</i><par n="tí__adj"/></e>
    <e lm="saoráideach"><par n="initial-s"/><i>aoráid</i><par n="eit/each__adj"/></e>
    <e lm="saorálach"><par n="initial-s"/><i>aorála</i><par n="bua/ch__adj"/></e>
    <e lm="saothraithe"><par n="initial-s"/><i>aothraithe</i><par n="tí__adj"/></e>
    <e lm="scafánta"><par n="initial-s"/><i>cafánta</i><par n="tí__adj"/></e>
    <e lm="scaipthe"><par n="initial-s"/><i>caipthe</i><par n="tí__adj"/></e>
    <e lm="scamhógach"><par n="initial-s"/><i>camhóga</i><par n="bua/ch__adj"/></e>
    <e lm="scannalach"><par n="initial-s"/><i>cannala</i><par n="bua/ch__adj"/></e>
    <e lm="scanraithe"><par n="initial-s"/><i>canraithe</i><par n="tí__adj"/></e>
    <e lm="scanrúil"><par n="initial-s"/><i>canrú</i><par n="arú/il__adj"/></e>
    <e lm="scaoilte"><par n="initial-s"/><i>caoilte</i><par n="tí__adj"/></e>
    <e lm="scartha"><par n="initial-s"/><i>cartha</i><par n="tí__adj"/></e>
    <e lm="sceidealta"><par n="initial-s"/><i>ceidealta</i><par n="tí__adj"/></e>
    <e lm="sceimhlithe"><par n="initial-s"/><i>ceimhlithe</i><par n="tí__adj"/></e>
    <e lm="sceiptiúil"><par n="initial-s"/><i>ceiptiú</i><par n="arú/il__adj"/></e>
    <e lm="sceitimíneach"><par n="initial-s"/><i>ceitimín</i><par n="eit/each__adj"/></e>
    <e lm="sciathánach"><par n="initial-s"/><i>ciathána</i><par n="bua/ch__adj"/></e>
    <e lm="scigiúil"><par n="initial-s"/><i>cigiú</i><par n="arú/il__adj"/></e>
    <e lm="sciliúil"><par n="initial-s"/><i>ciliú</i><par n="arú/il__adj"/></e>
    <e lm="sciobtha"><par n="initial-s"/><i>ciobtha</i><par n="tí__adj"/></e>
    <e lm="scoilte"><par n="initial-s"/><i>coilte</i><par n="tí__adj"/></e>
    <e lm="scoite"><par n="initial-s"/><i>coite</i><par n="tí__adj"/></e>
    <e lm="scolaíoch"><par n="initial-s"/><i>colaí</i><par n="faí/och__adj"/></e>
    <e lm="scolártha"><par n="initial-s"/><i>colártha</i><par n="tí__adj"/></e>
    <e lm="scortha"><par n="initial-s"/><i>cortha</i><par n="tí__adj"/></e>
    <e lm="scothaosta"><par n="initial-s"/><i>cothaosta</i><par n="tí__adj"/></e>
    <e lm="scriosta"><par n="initial-s"/><i>criosta</i><par n="tí__adj"/></e>
    <e lm="scríobach"><par n="initial-s"/><i>críoba</i><par n="bua/ch__adj"/></e>
    <e lm="scríofa"><par n="initial-s"/><i>críofa</i><par n="tí__adj"/></e>
    <e lm="scáineach"><par n="initial-s"/><i>cáin</i><par n="eit/each__adj"/></e>
    <e lm="scáinte"><par n="initial-s"/><i>cáinte</i><par n="tí__adj"/></e>
    <e lm="scéalach"><par n="initial-s"/><i>céala</i><par n="bua/ch__adj"/></e>
    <e lm="scór"><par n="initial-s"/><i>cór</i><par n="dó__adj"/></e>
    <e lm="seachantach"><par n="initial-s"/><i>eachanta</i><par n="bua/ch__adj"/></e>
    <e lm="seachphósta"><par n="initial-s"/><i>eachphósta</i><par n="tí__adj"/></e>
    <e lm="seacht"><par n="initial-s"/><i>eacht</i><par n="dó__adj"/></e>
    <e lm="seachtainiúil"><par n="initial-s"/><i>eachtainiú</i><par n="arú/il__adj"/></e>
    <e lm="seachtrach"><par n="initial-s"/><i>eachtra</i><par n="bua/ch__adj"/></e>
    <e lm="seachtú"><par n="initial-s"/><i>eachtú</i><par n="dó__adj"/></e>
    <e lm="seafóideach"><par n="initial-s"/><i>eafóid</i><par n="eit/each__adj"/></e>
    <e lm="sealadach"><par n="initial-s"/><i>ealada</i><par n="bua/ch__adj"/></e>
    <e lm="sean"><par n="initial-s"/><i></i><par n="s/ean__adj"/></e>
    <e lm="seanaimseartha"><par n="initial-s"/><i>eanaimseartha</i><par n="tí__adj"/></e>
    <e lm="seanbhunaithe"><par n="initial-s"/><i>eanbhunaithe</i><par n="tí__adj"/></e>
    <e lm="seanchaite"><par n="initial-s"/><i>eanchaite</i><par n="tí__adj"/></e>
    <e lm="seanchríonna"><par n="initial-s"/><i>eanchríonna</i><par n="tí__adj"/></e>
    <e lm="seanda"><par n="initial-s"/><i>eanda</i><par n="tí__adj"/></e>
    <e lm="seandálaíoch"><par n="initial-s"/><i>eandálaí</i><par n="faí/och__adj"/></e>
    <e lm="seanfhaiseanta"><par n="initial-s"/><i>eanfhaiseanta</i><par n="tí__adj"/></e>
    <e lm="seang"><par n="initial-s"/><i>e</i><par n="se/ang__adj"/></e>
    <e lm="seanársa"><par n="initial-s"/><i>eanársa</i><par n="tí__adj"/></e>
    <e lm="searbh"><par n="initial-s"/><i>e</i><par n="se/arbh__adj"/></e>
    <e lm="searbhasach"><par n="initial-s"/><i>earbhasa</i><par n="bua/ch__adj"/></e>
    <e lm="seargtha"><par n="initial-s"/><i>eargtha</i><par n="tí__adj"/></e>
    <e lm="seasc"><par n="initial-s"/><i>e</i><par n="le/asc__adj"/></e>
    <e lm="seascair"><par n="initial-s"/><i>eascair</i><par n="mín__adj"/></e>
    <e lm="seasmhach"><par n="initial-s"/><i>easmha</i><par n="bua/ch__adj"/></e>
    <e lm="seasta"><par n="initial-s"/><i>easta</i><par n="tí__adj"/></e>
    <e lm="seicteach"><par n="initial-s"/><i>eict</i><par n="eit/each__adj"/></e>
    <e lm="seiftiúil"><par n="initial-s"/><i>eiftiú</i><par n="arú/il__adj"/></e>
    <e lm="seismeach"><par n="initial-s"/><i>eism</i><par n="eit/each__adj"/></e>
    <e lm="seo"><par n="initial-s"/><i>eo</i><par n="dó__adj"/></e>
    <e lm="seoigh"><par n="initial-s"/><i>eoigh</i><par n="mín__adj"/></e>
    <e lm="seolta"><par n="initial-s"/><i>eolta</i><par n="tí__adj"/></e>
    <e lm="sféarúil"><par n="initial-s"/><i>féarú</i><par n="arú/il__adj"/></e>
    <e lm="siamsúil"><par n="initial-s"/><i>iamsú</i><par n="arú/il__adj"/></e>
    <e lm="siar"><par n="initial-s"/><i>iar</i><par n="dó__adj"/></e>
    <e lm="siarghabhálach"><par n="initial-s"/><i>iarghabhála</i><par n="bua/ch__adj"/></e>
    <e lm="sibhialta"><par n="initial-s"/><i>ibhialta</i><par n="tí__adj"/></e>
    <e lm="sibhialtach"><par n="initial-s"/><i>ibhialta</i><par n="bua/ch__adj"/></e>
    <e lm="silte"><par n="initial-s"/><i>ilte</i><par n="tí__adj"/></e>
    <e lm="siléigeach"><par n="initial-s"/><i>iléig</i><par n="eit/each__adj"/></e>
    <e lm="simplí"><par n="initial-s"/><i>implí</i><par n="tí__adj"/></e>
    <e lm="siméadrach"><par n="initial-s"/><i>iméadra</i><par n="bua/ch__adj"/></e>
    <e lm="sin"><par n="initial-s"/><i>in</i><par n="dó__adj"/></e>
    <e lm="singil"><par n="initial-s"/><i>ingil</i><par n="mín__adj"/></e>
    <e lm="sinsearach"><par n="initial-s"/><i>inseara</i><par n="bua/ch__adj"/></e>
    <e lm="sintéiseach"><par n="initial-s"/><i>intéis</i><par n="eit/each__adj"/></e>
    <e lm="sioctha"><par n="initial-s"/><i>ioctha</i><par n="tí__adj"/></e>
    <e lm="siombalach"><par n="initial-s"/><i>iombala</i><par n="bua/ch__adj"/></e>
    <e lm="sioncrónach"><par n="initial-s"/><i>ioncróna</i><par n="bua/ch__adj"/></e>
    <e lm="siosach"><par n="initial-s"/><i>iosa</i><par n="bua/ch__adj"/></e>
    <e lm="siosmaideach"><par n="initial-s"/><i>iosmaid</i><par n="eit/each__adj"/></e>
    <e lm="siúlach"><par n="initial-s"/><i>iúla</i><par n="bua/ch__adj"/></e>
    <e lm="siúráilte"><par n="initial-s"/><i>iúráilte</i><par n="tí__adj"/></e>
    <e lm="slachtmhar"><par n="initial-s"/><i>lachtmha</i><par n="ú/r__adj"/></e>
    <e lm="slogtha"><par n="initial-s"/><i>logtha</i><par n="tí__adj"/></e>
    <e lm="sláintiúil"><par n="initial-s"/><i>láintiú</i><par n="arú/il__adj"/></e>
    <e lm="slán"><par n="initial-s"/><i>lá</i><par n="lá/n__adj"/></e>
    <e lm="sléibhtiúil"><par n="initial-s"/><i>léibhtiú</i><par n="arú/il__adj"/></e>
    <e lm="slítheánta"><par n="initial-s"/><i>lítheánta</i><par n="tí__adj"/></e>
    <e lm="smachtúil"><par n="initial-s"/><i>machtú</i><par n="arú/il__adj"/></e>
    <e lm="smeartha"><par n="initial-s"/><i>meartha</i><par n="tí__adj"/></e>
    <e lm="smolchaite"><par n="initial-s"/><i>molchaite</i><par n="tí__adj"/></e>
    <e lm="sneachtúil"><par n="initial-s"/><i>neachtú</i><par n="arú/il__adj"/></e>
    <e lm="snoite"><par n="initial-s"/><i>noite</i><par n="tí__adj"/></e>
    <e lm="so-adhainte"><par n="initial-s"/><i>o-adhainte</i><par n="tí__adj"/></e>
    <e lm="so-aitheanta"><par n="initial-s"/><i>o-aitheanta</i><par n="tí__adj"/></e>
    <e lm="so-ghalaithe"><par n="initial-s"/><i>o-ghalaithe</i><par n="tí__adj"/></e>
    <e lm="so-úsáidte"><par n="initial-s"/><i>o-úsáidte</i><par n="tí__adj"/></e>
    <e lm="sobhriste"><par n="initial-s"/><i>obhriste</i><par n="tí__adj"/></e>
    <e lm="socair"><par n="initial-s"/><i>oc</i><par n="ot/air__adj"/></e>
    <e lm="sochomhairleach"><par n="initial-s"/><i>ochomhairl</i><par n="eit/each__adj"/></e>
    <e lm="sochreidte"><par n="initial-s"/><i>ochreidte</i><par n="tí__adj"/></e>
    <e lm="socraithe"><par n="initial-s"/><i>ocraithe</i><par n="tí__adj"/></e>
    <e lm="sodhéanta"><par n="initial-s"/><i>odhéanta</i><par n="tí__adj"/></e>
    <e lm="sofaisticiúil"><par n="initial-s"/><i>ofaisticiú</i><par n="arú/il__adj"/></e>
    <e lm="sofheicthe"><par n="initial-s"/><i>ofheicthe</i><par n="tí__adj"/></e>
    <e lm="soghluaiste"><par n="initial-s"/><i>oghluaiste</i><par n="tí__adj"/></e>
    <e lm="soiléir"><par n="initial-s"/><i>oiléir</i><par n="mín__adj"/></e>
    <e lm="soilíosach"><par n="initial-s"/><i>oilíosa</i><par n="bua/ch__adj"/></e>
    <e lm="soineanta"><par n="initial-s"/><i>oineanta</i><par n="tí__adj"/></e>
    <e lm="soithíoch"><par n="initial-s"/><i>oithí</i><par n="faí/och__adj"/></e>
    <e lm="soladach"><par n="initial-s"/><i>olada</i><par n="bua/ch__adj"/></e>
    <e lm="solathach"><par n="initial-s"/><i>olatha</i><par n="bua/ch__adj"/></e>
    <e lm="sollúnta"><par n="initial-s"/><i>ollúnta</i><par n="tí__adj"/></e>
    <e lm="soléite"><par n="initial-s"/><i>oléite</i><par n="tí__adj"/></e>
    <e lm="solúbtha"><par n="initial-s"/><i>olúbtha</i><par n="tí__adj"/></e>
    <e lm="somhúnlaithe"><par n="initial-s"/><i>omhúnlaithe</i><par n="tí__adj"/></e>
    <e lm="sona"><par n="initial-s"/><i>ona</i><par n="tí__adj"/></e>
    <e lm="sonrach"><par n="initial-s"/><i>onra</i><par n="bua/ch__adj"/></e>
    <e lm="sonraíoch"><par n="initial-s"/><i>onraí</i><par n="faí/och__adj"/></e>
    <e lm="soraidh"><par n="initial-s"/><i>oraidh</i><par n="mín__adj"/></e>
    <e lm="sotalach"><par n="initial-s"/><i>otala</i><par n="bua/ch__adj"/></e>
    <e lm="sothuigthe"><par n="initial-s"/><i>othuigthe</i><par n="tí__adj"/></e>
    <e lm="spadhrúil"><par n="initial-s"/><i>padhrú</i><par n="arú/il__adj"/></e>
    <e lm="speisialta"><par n="initial-s"/><i>peisialta</i><par n="tí__adj"/></e>
    <e lm="spioradálta"><par n="initial-s"/><i>pioradálta</i><par n="tí__adj"/></e>
    <e lm="splanctha"><par n="initial-s"/><i>planctha</i><par n="tí__adj"/></e>
    <e lm="spleodrach"><par n="initial-s"/><i>pleodra</i><par n="bua/ch__adj"/></e>
    <e lm="spleách"><par n="initial-s"/><i>pleá</i><par n="mo/ch__adj"/></e>
    <e lm="spontáineach"><par n="initial-s"/><i>pontáin</i><par n="eit/each__adj"/></e>
    <e lm="spraíúil"><par n="initial-s"/><i>praíú</i><par n="arú/il__adj"/></e>
    <e lm="spreagtha"><par n="initial-s"/><i>preagtha</i><par n="tí__adj"/></e>
    <e lm="spreagthach"><par n="initial-s"/><i>preagtha</i><par n="bua/ch__adj"/></e>
    <e lm="spreagúil"><par n="initial-s"/><i>preagú</i><par n="arú/il__adj"/></e>
    <e lm="spréite"><par n="initial-s"/><i>préite</i><par n="tí__adj"/></e>
    <e lm="spártha"><par n="initial-s"/><i>pártha</i><par n="tí__adj"/></e>
    <e lm="spásúil"><par n="initial-s"/><i>pású</i><par n="arú/il__adj"/></e>
    <e lm="spéirghorm"><par n="initial-s"/><i>péirgho</i><par n="go/rm__adj"/></e>
    <e lm="spéiriúil"><par n="initial-s"/><i>péiriú</i><par n="arú/il__adj"/></e>
    <e lm="spéisiúil"><par n="initial-s"/><i>péisiú</i><par n="arú/il__adj"/></e>
    <e lm="spíonta"><par n="initial-s"/><i>píonta</i><par n="tí__adj"/></e>
    <e lm="spórtúil"><par n="initial-s"/><i>pórtú</i><par n="arú/il__adj"/></e>
    <e lm="srianta"><par n="initial-s"/><i>rianta</i><par n="tí__adj"/></e>
    <e lm="srónach"><par n="initial-s"/><i>róna</i><par n="bua/ch__adj"/></e>
    <e lm="stairiúil"><par n="initial-s"/><i>tairiú</i><par n="arú/il__adj"/></e>
    <e lm="staitistiúil"><par n="initial-s"/><i>taitistiú</i><par n="arú/il__adj"/></e>
    <e lm="statach"><par n="initial-s"/><i>tata</i><par n="bua/ch__adj"/></e>
    <e lm="stiúgtha"><par n="initial-s"/><i>tiúgtha</i><par n="tí__adj"/></e>
    <e lm="stobarnáilte"><par n="initial-s"/><i>tobarnáilte</i><par n="tí__adj"/></e>
    <e lm="straitéiseach"><par n="initial-s"/><i>traitéis</i><par n="eit/each__adj"/></e>
    <e lm="stuama"><par n="initial-s"/><i>tuama</i><par n="tí__adj"/></e>
    <e lm="státurraithe"><par n="initial-s"/><i>táturraithe</i><par n="tí__adj"/></e>
    <e lm="stílithe"><par n="initial-s"/><i>tílithe</i><par n="tí__adj"/></e>
    <e lm="suaimhneach"><par n="initial-s"/><i>uaimhn</i><par n="eit/each__adj"/></e>
    <e lm="suairc"><par n="initial-s"/><i>uairc</i><par n="mín__adj"/></e>
    <e lm="suaite"><par n="initial-s"/><i>uaite</i><par n="tí__adj"/></e>
    <e lm="suaiteach"><par n="initial-s"/><i>uait</i><par n="eit/each__adj"/></e>
    <e lm="suaithinseach"><par n="initial-s"/><i>uaithins</i><par n="eit/each__adj"/></e>
    <e lm="suaithní"><par n="initial-s"/><i>uaithní</i><par n="tí__adj"/></e>
    <e lm="suanach"><par n="initial-s"/><i>uana</i><par n="bua/ch__adj"/></e>
    <e lm="suarach"><par n="initial-s"/><i>uara</i><par n="bua/ch__adj"/></e>
    <e lm="substainteach"><par n="initial-s"/><i>ubstaint</i><par n="eit/each__adj"/></e>
    <e lm="substaintiúil"><par n="initial-s"/><i>ubstaintiú</i><par n="arú/il__adj"/></e>
    <e lm="suibiachtúil"><par n="initial-s"/><i>uibiachtú</i><par n="arú/il__adj"/></e>
    <e lm="suimeálach"><par n="initial-s"/><i>uimeála</i><par n="bua/ch__adj"/></e>
    <e lm="suimitheach"><par n="initial-s"/><i>uimith</i><par n="eit/each__adj"/></e>
    <e lm="suimiúil"><par n="initial-s"/><i>uimiú</i><par n="arú/il__adj"/></e>
    <e lm="suite"><par n="initial-s"/><i>uite</i><par n="tí__adj"/></e>
    <e lm="sulfarach"><par n="initial-s"/><i>ulfara</i><par n="bua/ch__adj"/></e>
    <e lm="sultmhar"><par n="initial-s"/><i>ultmha</i><par n="ú/r__adj"/></e>
    <e lm="suntasach"><par n="initial-s"/><i>untasa</i><par n="bua/ch__adj"/></e>
    <e lm="suthach"><par n="initial-s"/><i>utha</i><par n="bua/ch__adj"/></e>
    <e lm="suthain"><par n="initial-s"/><i>uthain</i><par n="mín__adj"/></e>
    <e lm="sábháilte"><par n="initial-s"/><i>ábháilte</i><par n="tí__adj"/></e>
    <e lm="sách"><par n="initial-s"/><i>ách</i><par n="dó__adj"/></e>
    <e lm="sáinnithe"><par n="initial-s"/><i>áinnithe</i><par n="tí__adj"/></e>
    <e lm="sáite"><par n="initial-s"/><i>áite</i><par n="tí__adj"/></e>
    <e lm="sáithithe"><par n="initial-s"/><i>áithithe</i><par n="tí__adj"/></e>
    <e lm="sámh"><par n="initial-s"/><i>á</i><par n="tá/mh__adj"/></e>
    <e lm="sáraithe"><par n="initial-s"/><i>áraithe</i><par n="tí__adj"/></e>
    <e lm="sármhaith"><par n="initial-s"/><i>ármhaith</i><par n="mín__adj"/></e>
    <e lm="sásta"><par n="initial-s"/><i>ásta</i><par n="tí__adj"/></e>
    <e lm="sásúil"><par n="initial-s"/><i>ású</i><par n="arú/il__adj"/></e>
    <e lm="sé"><par n="initial-s"/><i>é</i><par n="dó__adj"/></e>
    <e lm="séanmhar"><par n="initial-s"/><i>éanmha</i><par n="ú/r__adj"/></e>
    <e lm="séanta"><par n="initial-s"/><i>éanta</i><par n="tí__adj"/></e>
    <e lm="séasúrach"><par n="initial-s"/><i>éasúra</i><par n="bua/ch__adj"/></e>
    <e lm="séidte"><par n="initial-s"/><i>éidte</i><par n="tí__adj"/></e>
    <e lm="séimeantach"><par n="initial-s"/><i>éimeanta</i><par n="bua/ch__adj"/></e>
    <e lm="séimh"><par n="initial-s"/><i>éimh</i><par n="mín__adj"/></e>
    <e lm="séú"><par n="initial-s"/><i>éú</i><par n="dó__adj"/></e>
    <e lm="síceach"><par n="initial-s"/><i>íc</i><par n="eit/each__adj"/></e>
    <e lm="síceolaíoch"><par n="initial-s"/><i>íceolaí</i><par n="faí/och__adj"/></e>
    <e lm="síciatrach"><par n="initial-s"/><i>íciatra</i><par n="bua/ch__adj"/></e>
    <e lm="sínte"><par n="initial-s"/><i>ínte</i><par n="tí__adj"/></e>
    <e lm="síochánta"><par n="initial-s"/><i>íochánta</i><par n="tí__adj"/></e>
    <e lm="síor"><par n="initial-s"/><i>í</i><par n="sí/or__adj"/></e>
    <e lm="síoraí"><par n="initial-s"/><i>íoraí</i><par n="tí__adj"/></e>
    <e lm="síorghlas"><par n="initial-s"/><i>íorghla</i><par n="gla/s__adj"/></e>
    <e lm="sócúlach"><par n="initial-s"/><i>ócúla</i><par n="bua/ch__adj"/></e>
    <e lm="sóisearach"><par n="initial-s"/><i>óiseara</i><par n="bua/ch__adj"/></e>
    <e lm="sóisialach"><par n="initial-s"/><i>óisiala</i><par n="bua/ch__adj"/></e>
    <e lm="sóisialta"><par n="initial-s"/><i>óisialta</i><par n="tí__adj"/></e>
    <e lm="sómasach"><par n="initial-s"/><i>ómasa</i><par n="bua/ch__adj"/></e>
    <e lm="sóúil"><par n="initial-s"/><i>óú</i><par n="arú/il__adj"/></e>
    <e lm="súgach"><par n="initial-s"/><i>úga</i><par n="bua/ch__adj"/></e>
    <e lm="súite"><par n="initial-s"/><i>úite</i><par n="tí__adj"/></e>
    <e lm="tabharthach"><par n="initial-t"/><i>abhartha</i><par n="bua/ch__adj"/></e>
    <e lm="tablóideach"><par n="initial-t"/><i>ablóid</i><par n="eit/each__adj"/></e>
    <e lm="tacair"><par n="initial-t"/><i>acair</i><par n="dó__adj"/></e>
    <e lm="tacúil"><par n="initial-t"/><i>acú</i><par n="arú/il__adj"/></e>
    <e lm="tadhlach"><par n="initial-t"/><i>adhla</i><par n="bua/ch__adj"/></e>
    <e lm="taghdach"><par n="initial-t"/><i>aghda</i><par n="bua/ch__adj"/></e>
    <e lm="tagtha"><par n="initial-t"/><i>agtha</i><par n="tí__adj"/></e>
    <e lm="taibhseach"><par n="initial-t"/><i>aibhs</i><par n="eit/each__adj"/></e>
    <e lm="taibhsiúil"><par n="initial-t"/><i>aibhsiú</i><par n="arú/il__adj"/></e>
    <e lm="taifeadta"><par n="initial-t"/><i>aifeadta</i><par n="tí__adj"/></e>
    <e lm="tairbheach"><par n="initial-t"/><i>airbh</i><par n="eit/each__adj"/></e>
    <e lm="tairiseach"><par n="initial-t"/><i>airis</i><par n="eit/each__adj"/></e>
    <e lm="tais"><par n="initial-t"/><i>ais</i><par n="mín__adj"/></e>
    <e lm="taismeach"><par n="initial-t"/><i>aism</i><par n="eit/each__adj"/></e>
    <e lm="taithíoch"><par n="initial-t"/><i>aithí</i><par n="faí/och__adj"/></e>
    <e lm="taitneamhach"><par n="initial-t"/><i>aitneamha</i><par n="bua/ch__adj"/></e>
    <e lm="talamhiata"><par n="initial-t"/><i>alamhiata</i><par n="tí__adj"/></e>
    <e lm="talcánta"><par n="initial-t"/><i>alcánta</i><par n="tí__adj"/></e>
    <e lm="tallannach"><par n="initial-t"/><i>allanna</i><par n="bua/ch__adj"/></e>
    <e lm="talmhaithe"><par n="initial-t"/><i>almhaithe</i><par n="tí__adj"/></e>
    <e lm="tanaithe"><par n="initial-t"/><i>anaithe</i><par n="tí__adj"/></e>
    <e lm="tanaí"><par n="initial-t"/><i>anaí</i><par n="tí__adj"/></e>
    <e lm="taomach"><par n="initial-t"/><i>aoma</i><par n="bua/ch__adj"/></e>
    <e lm="tapa"><par n="initial-t"/><i>apa</i><par n="tí__adj"/></e>
    <e lm="tarcaisneach"><par n="initial-t"/><i>arcaisn</i><par n="eit/each__adj"/></e>
    <e lm="tarchurtha"><par n="initial-t"/><i>archurtha</i><par n="tí__adj"/></e>
    <e lm="tarchéimnitheach"><par n="initial-t"/><i>archéimnith</i><par n="eit/each__adj"/></e>
    <e lm="tarchéimniúil"><par n="initial-t"/><i>archéimniú</i><par n="arú/il__adj"/></e>
    <e lm="tarraingteach"><par n="initial-t"/><i>arraingt</i><par n="eit/each__adj"/></e>
    <e lm="tarraingthe"><par n="initial-t"/><i>arraingthe</i><par n="tí__adj"/></e>
    <e lm="tathagach"><par n="initial-t"/><i>athaga</i><par n="bua/ch__adj"/></e>
    <e lm="te"><par n="initial-t"/><i>e</i><par n="te__adj"/></e>
    <e lm="teagmhasach"><par n="initial-t"/><i>eagmhasa</i><par n="bua/ch__adj"/></e>
    <e lm="teagmhálach"><par n="initial-t"/><i>eagmhála</i><par n="bua/ch__adj"/></e>
    <e lm="teangeolaíoch"><par n="initial-t"/><i>eangeolaí</i><par n="faí/och__adj"/></e>
    <e lm="teann"><par n="initial-t"/><i>e</i><par n="te/ann__adj"/></e>
    <e lm="teanntaithe"><par n="initial-t"/><i>eanntaithe</i><par n="tí__adj"/></e>
    <e lm="tearc"><par n="initial-t"/><i>e</i><par n="te/arc__adj"/></e>
    <e lm="tearcfhorbartha"><par n="initial-t"/><i>earcfhorbartha</i><par n="tí__adj"/></e>
    <e lm="teasaí"><par n="initial-t"/><i>easaí</i><par n="tí__adj"/></e>
    <e lm="teibí"><par n="initial-t"/><i>eibí</i><par n="tí__adj"/></e>
    <e lm="teicneolaíoch"><par n="initial-t"/><i>eicneolaí</i><par n="faí/och__adj"/></e>
    <e lm="teicniúil"><par n="initial-t"/><i>eicniú</i><par n="arú/il__adj"/></e>
    <e lm="teicteonach"><par n="initial-t"/><i>eicteona</i><par n="bua/ch__adj"/></e>
    <e lm="teifeach"><par n="initial-t"/><i>eif</i><par n="eit/each__adj"/></e>
    <e lm="teimhneach"><par n="initial-t"/><i>eimhn</i><par n="eit/each__adj"/></e>
    <e lm="teipthe"><par n="initial-t"/><i>eipthe</i><par n="tí__adj"/></e>
    <e lm="teirmeach"><par n="initial-t"/><i>eirm</i><par n="eit/each__adj"/></e>
    <e lm="teochreasach"><par n="initial-t"/><i>eochreasa</i><par n="bua/ch__adj"/></e>
    <e lm="teoiriciúil"><par n="initial-t"/><i>eoiriciú</i><par n="arú/il__adj"/></e>
    <e lm="teoranta"><par n="initial-t"/><i>eoranta</i><par n="tí__adj"/></e>
    <e lm="teorantach"><par n="initial-t"/><i>eoranta</i><par n="bua/ch__adj"/></e>
    <e lm="timpisteach"><par n="initial-t"/><i>impist</i><par n="eit/each__adj"/></e>
    <e lm="tinn"><par n="initial-t"/><i>inn</i><par n="mín__adj"/></e>
    <e lm="tintrí"><par n="initial-t"/><i>intrí</i><par n="tí__adj"/></e>
    <e lm="tiomanta"><par n="initial-t"/><i>iomanta</i><par n="tí__adj"/></e>
    <e lm="tiomsaithe"><par n="initial-t"/><i>iomsaithe</i><par n="tí__adj"/></e>
    <e lm="tionsclaíoch"><par n="initial-t"/><i>ionsclaí</i><par n="faí/och__adj"/></e>
    <e lm="tionóisceach"><par n="initial-t"/><i>ionóisc</i><par n="eit/each__adj"/></e>
    <e lm="tipiciúil"><par n="initial-t"/><i>ipiciú</i><par n="arú/il__adj"/></e>
    <e lm="tirim"><par n="initial-t"/><i>irim</i><par n="mín__adj"/></e>
    <e lm="tiubh"><par n="initial-t"/><i>i</i><par n="ti/ubh__adj"/></e>
    <e lm="tnáite"><par n="initial-t"/><i>náite</i><par n="tí__adj"/></e>
    <e lm="tobann"><par n="initial-t"/><i>oba</i><par n="do/nn__adj"/></e>
    <e lm="tochtmhar"><par n="initial-t"/><i>ochtmha</i><par n="ú/r__adj"/></e>
    <e lm="tocsaineach"><par n="initial-t"/><i>ocsain</i><par n="eit/each__adj"/></e>
    <e lm="tofa"><par n="initial-t"/><i>ofa</i><par n="tí__adj"/></e>
    <e lm="toiciúil"><par n="initial-t"/><i>oiciú</i><par n="arú/il__adj"/></e>
    <e lm="toiliúil"><par n="initial-t"/><i>oiliú</i><par n="arú/il__adj"/></e>
    <e lm="toilteanach"><par n="initial-t"/><i>oilteana</i><par n="bua/ch__adj"/></e>
    <e lm="toirmiscthe"><par n="initial-t"/><i>oirmiscthe</i><par n="tí__adj"/></e>
    <e lm="tomhaiste"><par n="initial-t"/><i>omhaiste</i><par n="tí__adj"/></e>
    <e lm="tonúil"><par n="initial-t"/><i>onú</i><par n="arú/il__adj"/></e>
    <e lm="torrach"><par n="initial-t"/><i>orra</i><par n="bua/ch__adj"/></e>
    <e lm="torthúil"><par n="initial-t"/><i>orthú</i><par n="arú/il__adj"/></e>
    <e lm="tosaigh"><par n="initial-t"/><i>osaigh</i><par n="dó__adj"/></e>
    <e lm="tostach"><par n="initial-t"/><i>osta</i><par n="bua/ch__adj"/></e>
    <e lm="tragóideach"><par n="initial-t"/><i>ragóid</i><par n="eit/each__adj"/></e>
    <e lm="traidisiúnta"><par n="initial-t"/><i>raidisiúnta</i><par n="tí__adj"/></e>
    <e lm="traochta"><par n="initial-t"/><i>raochta</i><par n="tí__adj"/></e>
    <e lm="trasphobail"><par n="initial-t"/><i>rasphobail</i><par n="dó__adj"/></e>
    <e lm="trasteorann"><par n="initial-t"/><i>rasteorann</i><par n="dó__adj"/></e>
    <e lm="trastíre"><par n="initial-t"/><i>rastíre</i><par n="tí__adj"/></e>
    <e lm="treallach"><par n="initial-t"/><i>realla</i><par n="bua/ch__adj"/></e>
    <e lm="treas"><par n="initial-t"/><i>reas</i><par n="dó__adj"/></e>
    <e lm="treasach"><par n="initial-t"/><i>reasa</i><par n="bua/ch__adj"/></e>
    <e lm="treascartha"><par n="initial-t"/><i>reascartha</i><par n="tí__adj"/></e>
    <e lm="treorach"><par n="initial-t"/><i>reora</i><par n="bua/ch__adj"/></e>
    <e lm="trialach"><par n="initial-t"/><i>riala</i><par n="bua/ch__adj"/></e>
    <e lm="triantánach"><par n="initial-t"/><i>riantána</i><par n="bua/ch__adj"/></e>
    <e lm="triarach"><par n="initial-t"/><i>riara</i><par n="bua/ch__adj"/></e>
    <e lm="trioblóideach"><par n="initial-t"/><i>rioblóid</i><par n="eit/each__adj"/></e>
    <e lm="triomaithe"><par n="initial-t"/><i>riomaithe</i><par n="tí__adj"/></e>
    <e lm="troiméiseach"><par n="initial-t"/><i>roiméis</i><par n="eit/each__adj"/></e>
    <e lm="trom"><par n="initial-t"/><i>ro</i><par n="tro/m__adj"/></e>
    <e lm="tromaí"><par n="initial-t"/><i>romaí</i><par n="tí__adj"/></e>
    <e lm="tromchiallach"><par n="initial-t"/><i>romchialla</i><par n="bua/ch__adj"/></e>
    <e lm="tromchúiseach"><par n="initial-t"/><i>romchúis</i><par n="eit/each__adj"/></e>
    <e lm="truaillithe"><par n="initial-t"/><i>ruaillithe</i><par n="tí__adj"/></e>
    <e lm="truamhéalach"><par n="initial-t"/><i>ruamhéala</i><par n="bua/ch__adj"/></e>
    <e lm="tráthrialta"><par n="initial-t"/><i>ráthrialta</i><par n="tí__adj"/></e>
    <e lm="tráthúil"><par n="initial-t"/><i>ráthú</i><par n="arú/il__adj"/></e>
    <e lm="tréamanta"><par n="initial-t"/><i>réamanta</i><par n="tí__adj"/></e>
    <e lm="tréan"><par n="initial-t"/><i>ré</i><par n="bré/an__adj"/></e>
    <e lm="trédhearcach"><par n="initial-t"/><i>rédhearca</i><par n="bua/ch__adj"/></e>
    <e lm="tréigthe"><par n="initial-t"/><i>réigthe</i><par n="tí__adj"/></e>
    <e lm="tréitheach"><par n="initial-t"/><i>réith</i><par n="eit/each__adj"/></e>
    <e lm="tréithlag"><par n="initial-t"/><i>réithla</i><par n="ó/g__adj"/></e>
    <e lm="tréscaoilteach"><par n="initial-t"/><i>réscaoilt</i><par n="eit/each__adj"/></e>
    <e lm="tréshoilseach"><par n="initial-t"/><i>réshoils</i><par n="eit/each__adj"/></e>
    <e lm="trí"><par n="initial-t"/><i>rí</i><par n="dó__adj"/></e>
    <e lm="trídhathach"><par n="initial-t"/><i>rídhatha</i><par n="bua/ch__adj"/></e>
    <e lm="tríochadú"><par n="initial-t"/><i>ríochadú</i><par n="dó__adj"/></e>
    <e lm="tríú"><par n="initial-t"/><i>ríú</i><par n="dó__adj"/></e>
    <e lm="trópaiceach"><par n="initial-t"/><i>rópaic</i><par n="eit/each__adj"/></e>
    <e lm="tuairimeach"><par n="initial-t"/><i>uairim</i><par n="eit/each__adj"/></e>
    <e lm="tuairisciúil"><par n="initial-t"/><i>uairisciú</i><par n="arú/il__adj"/></e>
    <e lm="tuaisceartach"><par n="initial-t"/><i>uaiscearta</i><par n="bua/ch__adj"/></e>
    <e lm="tualangach"><par n="initial-t"/><i>ualanga</i><par n="bua/ch__adj"/></e>
    <e lm="tuartha"><par n="initial-t"/><i>uartha</i><par n="tí__adj"/></e>
    <e lm="tuarúil"><par n="initial-t"/><i>uarú</i><par n="arú/il__adj"/></e>
    <e lm="tuata"><par n="initial-t"/><i>uata</i><par n="tí__adj"/></e>
    <e lm="tuathúil"><par n="initial-t"/><i>uathú</i><par n="arú/il__adj"/></e>
    <e lm="tubaisteach"><par n="initial-t"/><i>ubaist</i><par n="eit/each__adj"/></e>
    <e lm="tugtha"><par n="initial-t"/><i>ugtha</i><par n="tí__adj"/></e>
    <e lm="tuigthe"><par n="initial-t"/><i>uigthe</i><par n="tí__adj"/></e>
    <e lm="tuirseach"><par n="initial-t"/><i>uirs</i><par n="eit/each__adj"/></e>
    <e lm="tuirsiúil"><par n="initial-t"/><i>uirsiú</i><par n="arú/il__adj"/></e>
    <e lm="tuisceanach"><par n="initial-t"/><i>uisceana</i><par n="bua/ch__adj"/></e>
    <e lm="turgnamhach"><par n="initial-t"/><i>urgnamha</i><par n="bua/ch__adj"/></e>
    <e lm="tuí"><par n="initial-t"/><i>uí</i><par n="dó__adj"/></e>
    <e lm="tábhachtach"><par n="initial-t"/><i>ábhachta</i><par n="bua/ch__adj"/></e>
    <e lm="táblach"><par n="initial-t"/><i>ábla</i><par n="bua/ch__adj"/></e>
    <e lm="táirgiúil"><par n="initial-t"/><i>áirgiú</i><par n="arú/il__adj"/></e>
    <e lm="táite"><par n="initial-t"/><i>áite</i><par n="tí__adj"/></e>
    <e lm="tánaisteach"><par n="initial-t"/><i>ánaist</i><par n="eit/each__adj"/></e>
    <e lm="téagartha"><par n="initial-t"/><i>éagartha</i><par n="tí__adj"/></e>
    <e lm="téarmach"><par n="initial-t"/><i>éarma</i><par n="bua/ch__adj"/></e>
    <e lm="téite"><par n="initial-t"/><i>éite</i><par n="tí__adj"/></e>
    <e lm="tí"><par n="initial-t"/><i>í</i><par n="tí__adj"/></e>
    <e lm="tíofóideach"><par n="initial-t"/><i>íofóid</i><par n="eit/each__adj"/></e>
    <e lm="tíoránta"><par n="initial-t"/><i>íoránta</i><par n="tí__adj"/></e>
    <e lm="tíosach"><par n="initial-t"/><i>íosa</i><par n="bua/ch__adj"/></e>
    <e lm="tíreolaíoch"><par n="initial-t"/><i>íreolaí</i><par n="faí/och__adj"/></e>
    <e lm="tíriúil"><par n="initial-t"/><i>íriú</i><par n="arú/il__adj"/></e>
    <e lm="tógtha"><par n="initial-t"/><i>ógtha</i><par n="tí__adj"/></e>
    <e lm="tógálach"><par n="initial-t"/><i>ógála</i><par n="bua/ch__adj"/></e>
    <e lm="uachtarach"><par n="initial-u"/><i>achtara</i><par n="bua/ch__adj"/></e>
    <e lm="uafásach"><par n="initial-u"/><i>afása</i><par n="bua/ch__adj"/></e>
    <e lm="uaibhreach"><par n="initial-u"/><i>aibhr</i><par n="eit/each__adj"/></e>
    <e lm="uaigneach"><par n="initial-u"/><i>aign</i><par n="eit/each__adj"/></e>
    <e lm="uaillmhianach"><par n="initial-u"/><i>aillmhiana</i><par n="bua/ch__adj"/></e>
    <e lm="uaine"><par n="initial-u"/><i>aine</i><par n="tí__adj"/></e>
    <e lm="uallach"><par n="initial-u"/><i>alla</i><par n="bua/ch__adj"/></e>
    <e lm="uasal"><par n="initial-u"/><i>a</i><par n="ua/sal__adj"/></e>
    <e lm="uatha"><par n="initial-u"/><i>atha</i><par n="tí__adj"/></e>
    <e lm="uathlathach"><par n="initial-u"/><i>athlatha</i><par n="bua/ch__adj"/></e>
    <e lm="uathoibrithe"><par n="initial-u"/><i>athoibrithe</i><par n="tí__adj"/></e>
    <e lm="uathoibríoch"><par n="initial-u"/><i>athoibrí</i><par n="faí/och__adj"/></e>
    <e lm="uathúil"><par n="initial-u"/><i>athú</i><par n="arú/il__adj"/></e>
    <e lm="uchtaithe"><par n="initial-u"/><i>chtaithe</i><par n="tí__adj"/></e>
    <e lm="uile"><par n="initial-u"/><i>ile</i><par n="dó__adj"/></e>
    <e lm="uile-Éireann"><par n="initial-u"/><i>ile-Éireann</i><par n="dó__adj"/></e>
    <e lm="uilechoiteann"><par n="initial-u"/><i>ilechoit</i><par n="coit/eann__adj"/></e>
    <e lm="uilechuimsitheach"><par n="initial-u"/><i>ilechuimsith</i><par n="eit/each__adj"/></e>
    <e lm="uilechumhachtach"><par n="initial-u"/><i>ilechumhachta</i><par n="bua/ch__adj"/></e>
    <e lm="uilefheasach"><par n="initial-u"/><i>ilefheasa</i><par n="bua/ch__adj"/></e>
    <e lm="uileghabhálach"><par n="initial-u"/><i>ileghabhála</i><par n="bua/ch__adj"/></e>
    <e lm="uileláithreach"><par n="initial-u"/><i>ileláithr</i><par n="eit/each__adj"/></e>
    <e lm="uilleach"><par n="initial-u"/><i>ill</i><par n="eit/each__adj"/></e>
    <e lm="uilleannach"><par n="initial-u"/><i>illeanna</i><par n="bua/ch__adj"/></e>
    <e lm="uilíoch"><par n="initial-u"/><i>ilí</i><par n="faí/och__adj"/></e>
    <e lm="uimhriúil"><par n="initial-u"/><i>imhriú</i><par n="arú/il__adj"/></e>
    <e lm="uirbeach"><par n="initial-u"/><i>irb</i><par n="eit/each__adj"/></e>
    <e lm="uisciúil"><par n="initial-u"/><i>isciú</i><par n="arú/il__adj"/></e>
    <e lm="uiscí"><par n="initial-u"/><i>iscí</i><par n="tí__adj"/></e>
    <e lm="ullamh"><par n="initial-u"/><i>lla</i><par n="tá/mh__adj"/></e>
    <e lm="ultraivialait"><par n="initial-u"/><i>ltraivialait</i><par n="mín__adj"/></e>
    <e lm="umhal"><par n="initial-u"/><i>mh</i><par n="umh/al__adj"/></e>
    <e lm="urchomhaireach"><par n="initial-u"/><i>rchomhair</i><par n="eit/each__adj"/></e>
    <e lm="urchóideach"><par n="initial-u"/><i>rchóid</i><par n="eit/each__adj"/></e>
    <e lm="urghránna"><par n="initial-u"/><i>rghránna</i><par n="tí__adj"/></e>
    <e lm="urraithe"><par n="initial-u"/><i>rraithe</i><par n="tí__adj"/></e>
    <e lm="urramach"><par n="initial-u"/><i>rrama</i><par n="bua/ch__adj"/></e>
    <e lm="veigeatórach"><i>veigeatóra</i><par n="bua/ch__adj"/></e>
    <e lm="veirteabrach"><i>veirteabra</i><par n="bua/ch__adj"/></e>
    <e lm="víreasach"><i>víreasa</i><par n="bua/ch__adj"/></e>
    <e lm="Áiseach"><i>Áis</i><par n="eit/each__adj"/></e>
    <e lm="Éigipteach"><i>Éigipt</i><par n="eit/each__adj"/></e>
    <e lm="Éireannach"><i>Éireanna</i><par n="bua/ch__adj"/></e>
    <e lm="Íoslannach"><i>Íoslanna</i><par n="bua/ch__adj"/></e>
    <e lm="Úcránach"><i>Úcrána</i><par n="bua/ch__adj"/></e>
    <e lm="Úgónach"><i>Úgóna</i><par n="bua/ch__adj"/></e>
    <e lm="Úinitéireach"><i>Úinitéir</i><par n="eit/each__adj"/></e>
    <e lm="Útóipeach"><i>Útóip</i><par n="eit/each__adj"/></e>
    <e lm="ábalta"><par n="initial-á"/><i>balta</i><par n="tí__adj"/></e>
    <e lm="ábhartha"><par n="initial-á"/><i>bhartha</i><par n="tí__adj"/></e>
    <e lm="ádhúil"><par n="initial-á"/><i>dhú</i><par n="arú/il__adj"/></e>
    <e lm="áiféiseach"><par n="initial-á"/><i>iféis</i><par n="eit/each__adj"/></e>
    <e lm="áirithe"><par n="initial-á"/><i>irithe</i><par n="tí__adj"/></e>
    <e lm="áisiúil"><par n="initial-á"/><i>isiú</i><par n="arú/il__adj"/></e>
    <e lm="áitithe"><par n="initial-á"/><i>itithe</i><par n="tí__adj"/></e>
    <e lm="áitiúil"><par n="initial-á"/><i>itiú</i><par n="arú/il__adj"/></e>
    <e lm="álainn"><par n="initial-á"/><i></i><par n="á/lainn__adj"/></e>
    <e lm="ársa"><par n="initial-á"/><i>rsa</i><par n="tí__adj"/></e>
    <e lm="éabhlóideach"><par n="initial-é"/><i>abhlóid</i><par n="eit/each__adj"/></e>
    <e lm="éachtach"><par n="initial-é"/><i>achta</i><par n="bua/ch__adj"/></e>
    <e lm="éacúiméineach"><par n="initial-é"/><i>acúiméin</i><par n="eit/each__adj"/></e>
    <e lm="éadomhain"><par n="initial-é"/><i>ado</i><par n="do/mhain__adj"/></e>
    <e lm="éadrom"><par n="initial-é"/><i>adro</i><par n="ca/m__adj"/></e>
    <e lm="éadóchasach"><par n="initial-é"/><i>adóchasa</i><par n="bua/ch__adj"/></e>
    <e lm="éagobhsaí"><par n="initial-é"/><i>agobhsaí</i><par n="tí__adj"/></e>
    <e lm="éagosúil"><par n="initial-é"/><i>agosú</i><par n="arú/il__adj"/></e>
    <e lm="éagsúil"><par n="initial-é"/><i>agsú</i><par n="arú/il__adj"/></e>
    <e lm="éalárnach"><par n="initial-é"/><i>alárna</i><par n="bua/ch__adj"/></e>
    <e lm="éasca"><par n="initial-é"/><i>asca</i><par n="tí__adj"/></e>
    <e lm="éiceolaíoch"><par n="initial-é"/><i>iceolaí</i><par n="faí/och__adj"/></e>
    <e lm="éifeachtach"><par n="initial-é"/><i>ifeachta</i><par n="bua/ch__adj"/></e>
    <e lm="éifeachtúil"><par n="initial-é"/><i>ifeachtú</i><par n="arú/il__adj"/></e>
    <e lm="éigeantach"><par n="initial-é"/><i>igeanta</i><par n="bua/ch__adj"/></e>
    <e lm="éigiallta"><par n="initial-é"/><i>igiallta</i><par n="tí__adj"/></e>
    <e lm="éigin"><par n="initial-é"/><i>igin</i><par n="dó__adj"/></e>
    <e lm="éiginnte"><par n="initial-é"/><i>iginnte</i><par n="tí__adj"/></e>
    <e lm="éigríochta"><par n="initial-é"/><i>igríochta</i><par n="tí__adj"/></e>
    <e lm="éilipseach"><par n="initial-é"/><i>ilips</i><par n="eit/each__adj"/></e>
    <e lm="éillitheach"><par n="initial-é"/><i>illith</i><par n="eit/each__adj"/></e>
    <e lm="éirimiúil"><par n="initial-é"/><i>irimiú</i><par n="arú/il__adj"/></e>
    <e lm="ídithe"><par n="initial-í"/><i>dithe</i><par n="tí__adj"/></e>
    <e lm="íditheach"><par n="initial-í"/><i>dith</i><par n="eit/each__adj"/></e>
    <e lm="íobartach"><par n="initial-í"/><i>obarta</i><par n="bua/ch__adj"/></e>
    <e lm="íochtarach"><par n="initial-í"/><i>ochtara</i><par n="bua/ch__adj"/></e>
    <e lm="íoctha"><par n="initial-í"/><i>octha</i><par n="tí__adj"/></e>
    <e lm="íogair"><par n="initial-í"/><i>ogair</i><par n="mín__adj"/></e>
    <e lm="íon"><par n="initial-í"/><i></i><par n="í/on__adj"/></e>
    <e lm="íorónta"><par n="initial-í"/><i>orónta</i><par n="tí__adj"/></e>
    <e lm="íosta"><par n="initial-í"/><i>osta</i><par n="tí__adj"/></e>
    <e lm="íseal"><par n="initial-í"/><i>s</i><par n="ís/eal__adj"/></e>
    <e lm="óg"><par n="initial-ó"/><i></i><par n="ó/g__adj"/></e>
    <e lm="ólta"><par n="initial-ó"/><i>lta</i><par n="tí__adj"/></e>
    <e lm="ómósach"><par n="initial-ó"/><i>mósa</i><par n="bua/ch__adj"/></e>
    <e lm="óraice"><par n="initial-ó"/><i>raice</i><par n="tí__adj"/></e>
    <e lm="óraithe"><par n="initial-ó"/><i>raithe</i><par n="tí__adj"/></e>
    <e lm="órga"><par n="initial-ó"/><i>rga</i><par n="tí__adj"/></e>
    <e lm="úd"><par n="initial-ú"/><i>d</i><par n="dó__adj"/></e>
    <e lm="údarásach"><par n="initial-ú"/><i>darása</i><par n="bua/ch__adj"/></e>
    <e lm="úiríneach"><par n="initial-ú"/><i>irín</i><par n="eit/each__adj"/></e>
    <e lm="úr"><par n="initial-ú"/><i></i><par n="ú/r__adj"/></e>
    <e lm="úrnua"><par n="initial-ú"/><i>rnua</i><par n="tí__adj"/></e>
    <e lm="úsáideach"><par n="initial-ú"/><i>sáid</i><par n="eit/each__adj"/></e>

    <!-- SECTION: Verbs -->

    <e lm="abair"><i></i><par n="/abair__vblex"/></e>
    <e lm="achainigh"><par n="initial-a"/><i>chain</i><par n="im/igh__vblex"/></e>
    <e lm="achtaigh"><par n="initial-a"/><i>cht</i><par n="ur/aigh__vblex"/></e>
    <e lm="adhlaic"><par n="initial-a"/><i>dhla</i><par n="urla/ic__vblex"/></e>
    <e lm="admhaigh"><par n="initial-a"/><i>dmh</i><par n="sás/aigh__vblex"/></e>
    <e lm="aeráil"><par n="initial-a"/><i>erá</i><par n="armá/il__vblex"/></e>
    <e lm="agair"><par n="initial-a"/><i>g</i><par n="ag/air__vblex"/></e>
    <e lm="aicmigh"><par n="initial-a"/><i>icm</i><par n="íl/igh__vblex"/></e>
    <e lm="aimsigh"><par n="initial-a"/><i>ims</i><par n="íl/igh__vblex"/></e>
    <e lm="ainmnigh"><par n="initial-a"/><i>inmn</i><par n="íl/igh__vblex"/></e>
    <e lm="airigh"><par n="initial-a"/><i>ir</i><par n="air/igh__vblex"/></e>
    <e lm="aistarraing"><par n="initial-a"/><i>istarraing</i><par n="aistarraing__vblex"/></e>
    <e lm="aistrigh"><par n="initial-a"/><i>istr</i><par n="íl/igh__vblex"/></e>
    <e lm="aiséirigh"><par n="initial-a"/><i>iséir</i><par n="im/igh__vblex"/></e>
    <e lm="aisíoc"><par n="initial-a"/><i>isíoc</i><par n="éag__vblex"/></e>
    <e lm="aithin"><par n="initial-a"/><i>ith</i><par n="aith/in__vblex"/></e>
    <e lm="aithris"><par n="initial-a"/><i>ithris</i><par n="aithris__vblex"/></e>
    <e lm="amharc"><par n="initial-a"/><i>mharc</i><par n="éag__vblex"/></e>
    <e lm="aonraigh"><par n="initial-a"/><i>onr</i><par n="ur/aigh__vblex"/></e>
    <e lm="aontaigh"><par n="initial-a"/><i>ont</i><par n="ur/aigh__vblex"/></e>
    <e lm="ardaigh"><par n="initial-a"/><i>rd</i><par n="ur/aigh__vblex"/></e>
    <e lm="arg"><par n="initial-a"/><i>rg</i><par n="éag__vblex"/></e>
    <e lm="armáil"><par n="initial-a"/><i>rmá</i><par n="armá/il__vblex"/></e>
    <e lm="aslonnaigh"><par n="initial-a"/><i>slonn</i><par n="ur/aigh__vblex"/></e>
    <e lm="at"><par n="initial-a"/><i>t</i><par n="at__vblex"/></e>
    <e lm="athainmnigh"><par n="initial-a"/><i>thainmn</i><par n="íl/igh__vblex"/></e>
    <e lm="athaontaigh"><par n="initial-a"/><i>thaont</i><par n="ur/aigh__vblex"/></e>
    <e lm="athbheoigh"><par n="initial-a"/><i>thbheo</i><par n="athbheo/igh__vblex"/></e>
    <e lm="athbhreithnigh"><par n="initial-a"/><i>thbhreithn</i><par n="íl/igh__vblex"/></e>
    <e lm="athbhunaigh"><par n="initial-a"/><i>thbhun</i><par n="ur/aigh__vblex"/></e>
    <e lm="athchóirigh"><par n="initial-a"/><i>thchóir</i><par n="íl/igh__vblex"/></e>
    <e lm="athchúrsáil"><par n="initial-a"/><i>thchúrsá</i><par n="armá/il__vblex"/></e>
    <e lm="athghabh"><par n="initial-a"/><i>thgha</i><par n="urgha/bh__vblex"/></e>
    <e lm="athraigh"><par n="initial-a"/><i>thr</i><par n="ur/aigh__vblex"/></e>
    <e lm="athscríobh"><par n="initial-a"/><i>thscrío</i><par n="urgha/bh__vblex"/></e>
    <e lm="bac"><par n="initial-b"/><i>ac</i><par n="cúb__vblex"/></e>
    <e lm="baghcatáil"><par n="initial-b"/><i>aghcatá</i><par n="pasá/il__vblex"/></e>
    <e lm="bain"><par n="initial-b"/><i>ain</i><par n="gin__vblex"/></e>
    <e lm="barr"><par n="initial-b"/><i>arr</i><par n="cúb__vblex"/></e>
    <e lm="bealaigh"><par n="initial-b"/><i>eal</i><par n="cúl/aigh__vblex"/></e>
    <e lm="bisigh"><par n="initial-b"/><i>is</i><par n="cim/igh__vblex"/></e>
    <e lm="bog"><par n="initial-b"/><i>og</i><par n="cúb__vblex"/></e>
    <e lm="bolg"><par n="initial-b"/><i>olg</i><par n="cúb__vblex"/></e>
    <e lm="braith"><par n="initial-b"/><i>rait</i><par n="cait/h__vblex"/></e>
    <e lm="breac"><par n="initial-b"/><i>reac</i><par n="cúb__vblex"/></e>
    <e lm="bris"><par n="initial-b"/><i>ris</i><par n="fill__vblex"/></e>
    <e lm="bréag"><par n="initial-b"/><i>réag</i><par n="cúb__vblex"/></e>
    <e lm="bréan"><par n="initial-b"/><i>réan</i><par n="pós__vblex"/></e>
    <e lm="brúigh"><par n="initial-b"/><i>rú</i><par n="bá/igh__vblex"/></e>
    <e lm="buaigh"><par n="initial-b"/><i>ua</i><par n="bua/igh__vblex"/></e>
    <e lm="buail"><par n="initial-b"/><i>uail</i><par n="gin__vblex"/></e>
    <e lm="buamáil"><par n="initial-b"/><i>uamá</i><par n="pasá/il__vblex"/></e>
    <e lm="báigh"><par n="initial-b"/><i>á</i><par n="bá/igh__vblex"/></e>
    <e lm="bí"><par n="/bí__vblex"/></e>
    <e lm="cabhraigh"><par n="initial-c"/><i>abhr</i><par n="cúl/aigh__vblex"/></e>
    <e lm="caill"><par n="initial-c"/><i>aill</i><par n="fill__vblex"/></e>
    <e lm="cam"><par n="initial-c"/><i>am</i><par n="cúb__vblex"/></e>
    <e lm="can"><par n="initial-c"/><i>an</i><par n="pós__vblex"/></e>
    <e lm="canbhásáil"><par n="initial-c"/><i>anbhásá</i><par n="pasá/il__vblex"/></e>
    <e lm="caoch"><par n="initial-c"/><i>aoch</i><par n="pós__vblex"/></e>
    <e lm="cardáil"><par n="initial-c"/><i>ardá</i><par n="pasá/il__vblex"/></e>
    <e lm="carn"><par n="initial-c"/><i>arn</i><par n="cúb__vblex"/></e>
    <e lm="ceadúnaigh"><par n="initial-c"/><i>eadún</i><par n="cúl/aigh__vblex"/></e>
    <e lm="ceangail"><par n="initial-c"/><i>eang</i><par n="dúb/ail__vblex"/></e>
    <e lm="ceap"><par n="initial-c"/><i>eap</i><par n="cúb__vblex"/></e>
    <e lm="ceol"><par n="initial-c"/><i>eol</i><par n="pós__vblex"/></e>
    <e lm="cinn"><par n="initial-c"/><i>inn</i><par n="fill__vblex"/></e>
    <e lm="cinntigh"><par n="initial-c"/><i>innt</i><par n="cim/igh__vblex"/></e>
    <e lm="ciondáil"><par n="initial-c"/><i>iondá</i><par n="pasá/il__vblex"/></e>
    <e lm="cliceáil"><par n="initial-c"/><i>liceá</i><par n="pasá/il__vblex"/></e>
    <e lm="cloch"><par n="initial-c"/><i>loch</i><par n="pós__vblex"/></e>
    <e lm="clóbhuail"><par n="initial-c"/><i>lóbhuail</i><par n="gin__vblex"/></e>
    <e lm="clóscríobh"><par n="initial-c"/><i>lóscrío</i><par n="ga/bh__vblex"/></e>
    <e lm="clúdaigh"><par n="initial-c"/><i>lúd</i><par n="tór/aigh__vblex"/></e>
    <e lm="cnag"><par n="initial-c"/><i>nag</i><par n="cúb__vblex"/></e>
    <e lm="cnuasaigh"><par n="initial-c"/><i>nuas</i><par n="tór/aigh__vblex"/></e>
    <e lm="coill"><par n="initial-c"/><i>oill</i><par n="fill__vblex"/></e>
    <e lm="coimeád"><par n="initial-c"/><i>oimeád</i><par n="col__vblex"/></e>
    <e lm="coinnigh"><par n="initial-c"/><i>oinn</i><par n="cúis/igh__vblex"/></e>
    <e lm="coisc"><par n="initial-c"/><i>oisc</i><par n="fair__vblex"/></e>
    <e lm="col"><par n="initial-c"/><i>ol</i><par n="col__vblex"/></e>
    <e lm="comhair"><par n="initial-c"/><i>omhair</i><par n="fair__vblex"/></e>
    <e lm="comhréitigh"><par n="initial-c"/><i>omhréit</i><par n="cúis/igh__vblex"/></e>
    <e lm="corn"><par n="initial-c"/><i>orn</i><par n="cúb__vblex"/></e>
    <e lm="creach"><par n="initial-c"/><i>reach</i><par n="pós__vblex"/></e>
    <e lm="creid"><par n="initial-c"/><i>reid</i><par n="gin__vblex"/></e>
    <e lm="crith"><par n="initial-c"/><i>rit</i><par n="crit/h__vblex"/></e>
    <e lm="croch"><par n="initial-c"/><i>roch</i><par n="pós__vblex"/></e>
    <e lm="cros"><par n="initial-c"/><i>ros</i><par n="pós__vblex"/></e>
    <e lm="cruach"><par n="initial-c"/><i>ruach</i><par n="pós__vblex"/></e>
    <e lm="cruthaigh"><par n="initial-c"/><i>ruth</i><par n="cúl/aigh__vblex"/></e>
    <e lm="críochnaigh"><par n="initial-c"/><i>ríochn</i><par n="cúl/aigh__vblex"/></e>
    <e lm="cuar"><par n="initial-c"/><i>uar</i><par n="cúb__vblex"/></e>
    <e lm="cuardaigh"><par n="initial-c"/><i>uard</i><par n="tór/aigh__vblex"/></e>
    <e lm="cuidigh"><par n="initial-c"/><i>uid</i><par n="cim/igh__vblex"/></e>
    <e lm="cuir"><par n="initial-c"/><i>u</i><par n="do/ir__vblex"/></e>
    <e lm="cum"><par n="initial-c"/><i>um</i><par n="cúb__vblex"/></e>
    <e lm="cumhdaigh"><par n="initial-c"/><i>umhd</i><par n="tór/aigh__vblex"/></e>
    <e lm="cáin"><par n="initial-c"/><i>áin</i><par n="fill__vblex"/></e>
    <e lm="cíor"><par n="initial-c"/><i>íor</i><par n="cúb__vblex"/></e>
    <e lm="cóipeáil"><par n="initial-c"/><i>óipeá</i><par n="pasá/il__vblex"/></e>
    <e lm="cóireáil"><par n="initial-c"/><i>óireá</i><par n="pasá/il__vblex"/></e>
    <e lm="dall"><par n="initial-d"/><i>all</i><par n="pós__vblex"/></e>
    <e lm="daor"><par n="initial-d"/><i>aor</i><par n="cúb__vblex"/></e>
    <e lm="dathaigh"><par n="initial-d"/><i>a</i><par n="da/thaigh__vblex"/></e>
    <e lm="dearbhaigh"><par n="initial-d"/><i>earbh</i><par n="cúl/aigh__vblex"/></e>
    <e lm="dearg"><par n="initial-d"/><i>earg</i><par n="cúb__vblex"/></e>
    <e lm="dearmad"><par n="initial-d"/><i>earmad</i><par n="col__vblex"/></e>
    <e lm="difreáil"><par n="initial-d"/><i>ifreá</i><par n="pasá/il__vblex"/></e>
    <e lm="ding"><par n="initial-d"/><i>ing</i><par n="ding__vblex"/></e>
    <e lm="draenáil"><par n="initial-d"/><i>raená</i><par n="pasá/il__vblex"/></e>
    <e lm="dreach"><par n="initial-d"/><i>reach</i><par n="pós__vblex"/></e>
    <e lm="druileáil"><par n="initial-d"/><i>ruileá</i><par n="pasá/il__vblex"/></e>
    <e lm="dual"><par n="initial-d"/><i>ual</i><par n="pós__vblex"/></e>
    <e lm="dáil"><par n="initial-d"/><i>áil</i><par n="fill__vblex"/></e>
    <e lm="dámh"><par n="initial-d"/><i>á</i><par n="dá/mh__vblex"/></e>
    <e lm="déan"><i></i><par n="/déan__vblex"/></e>
    <e lm="déileáil"><par n="initial-d"/><i>éileá</i><par n="pasá/il__vblex"/></e>
    <e lm="dímheas"><par n="initial-d"/><i>ímheas</i><par n="col__vblex"/></e>
    <e lm="díobháil"><par n="initial-d"/><i>íobhá</i><par n="pasá/il__vblex"/></e>
    <e lm="díol"><par n="initial-d"/><i>íol</i><par n="col__vblex"/></e>
    <e lm="dóigh"><par n="initial-d"/><i>ó</i><par n="bá/igh__vblex"/></e>
    <e lm="dún"><par n="initial-d"/><i>ún</i><par n="pós__vblex"/></e>
    <e lm="eachtraigh"><par n="initial-e"/><i>achtr</i><par n="ur/aigh__vblex"/></e>
    <e lm="eagraigh"><par n="initial-e"/><i>agr</i><par n="ur/aigh__vblex"/></e>
    <e lm="earcaigh"><par n="initial-e"/><i>arc</i><par n="ur/aigh__vblex"/></e>
    <e lm="easaontaigh"><par n="initial-e"/><i>asaont</i><par n="ur/aigh__vblex"/></e>
    <e lm="eascair"><par n="initial-e"/><i>asc</i><par n="ag/air__vblex"/></e>
    <e lm="easpórtáil"><par n="initial-e"/><i>aspórtá</i><par n="armá/il__vblex"/></e>
    <e lm="eisigh"><par n="initial-e"/><i>is</i><par n="im/igh__vblex"/></e>
    <e lm="eitigh"><par n="initial-e"/><i>it</i><par n="im/igh__vblex"/></e>
    <e lm="eitil"><par n="initial-e"/><i>it</i><par n="eit/il__vblex"/></e>
    <e lm="fainic"><par n="initial-f"/><i>ainic</i><par n="fainic__vblex"/></e>
    <e lm="fair"><par n="initial-f"/><i>air</i><par n="fair__vblex"/></e>
    <e lm="faisnéis"><par n="initial-f"/><i>aisnéis</i><par n="gin__vblex"/></e>
    <e lm="fan"><par n="initial-f"/><i>an</i><par n="col__vblex"/></e>
    <e lm="feall"><par n="initial-f"/><i>eall</i><par n="pós__vblex"/></e>
    <e lm="fear"><par n="initial-f"/><i>ear</i><par n="cúb__vblex"/></e>
    <e lm="feic"><par n="initial-f"/><i>eic</i><par n="feic__vblex"/></e>
    <e lm="fiafraigh"><par n="initial-f"/><i>iafr</i><par n="tór/aigh__vblex"/></e>
    <e lm="fiar"><par n="initial-f"/><i>iar</i><par n="cúb__vblex"/></e>
    <e lm="fill"><par n="initial-f"/><i>ill</i><par n="fill__vblex"/></e>
    <e lm="fionn"><par n="initial-f"/><i>ionn</i><par n="pós__vblex"/></e>
    <e lm="fliuch"><par n="initial-f"/><i>liuch</i><par n="pós__vblex"/></e>
    <e lm="foghlaim"><par n="initial-f"/><i>oghla</i><par n="foghla/im__vblex"/></e>
    <e lm="foilsigh"><par n="initial-f"/><i>oils</i><par n="cim/igh__vblex"/></e>
    <e lm="foirceann"><par n="initial-f"/><i>oircean</i><par n="foircean/n__vblex"/></e>
    <e lm="foirmigh"><par n="initial-f"/><i>oirm</i><par n="cim/igh__vblex"/></e>
    <e lm="folaigh"><par n="initial-f"/><i>ol</i><par n="cúl/aigh__vblex"/></e>
    <e lm="forbair"><par n="initial-f"/><i>orb</i><par n="cog/air__vblex"/></e>
    <e lm="forghabh"><par n="initial-f"/><i>orgha</i><par n="ga/bh__vblex"/></e>
    <e lm="forleathnaigh"><par n="initial-f"/><i>orleathn</i><par n="cúl/aigh__vblex"/></e>
    <e lm="formheas"><par n="initial-f"/><i>ormheas</i><par n="col__vblex"/></e>
    <e lm="foráil"><par n="initial-f"/><i>orá</i><par n="pasá/il__vblex"/></e>
    <e lm="freagair"><par n="initial-f"/><i>reag</i><par n="cog/air__vblex"/></e>
    <e lm="freastail"><par n="initial-f"/><i>reasta</i><par n="freasta/il__vblex"/></e>
    <e lm="fuaigh"><par n="initial-f"/><i>ua</i><par n="beo/igh__vblex"/></e>
    <e lm="fuathaigh"><par n="initial-f"/><i>uath</i><par n="cúl/aigh__vblex"/></e>
    <e lm="fulaing"><par n="initial-f"/><i>ulaing</i><par n="fulaing__vblex"/></e>
    <e lm="fág"><par n="initial-f"/><i>ág</i><par n="fág__vblex"/></e>
    <e lm="fás"><par n="initial-f"/><i>ás</i><par n="col__vblex"/></e>
    <e lm="féach"><par n="initial-f"/><i>éach</i><par n="col__vblex"/></e>
    <e lm="fíneáil"><par n="initial-f"/><i>íneá</i><par n="pasá/il__vblex"/></e>
    <e lm="fógair"><par n="initial-f"/><i>óg</i><par n="cog/air__vblex"/></e>
    <e lm="fóin"><par n="initial-f"/><i>ó</i><par n="fó/in__vblex"/></e>
    <e lm="fóir"><par n="initial-f"/><i>óir</i><par n="fair__vblex"/></e>
    <e lm="gabh"><par n="initial-g"/><i>a</i><par n="ga/bh__vblex"/></e>
    <e lm="gardáil"><par n="initial-g"/><i>ardá</i><par n="pasá/il__vblex"/></e>
    <e lm="geal"><par n="initial-g"/><i>eal</i><par n="pós__vblex"/></e>
    <e lm="geall"><par n="initial-g"/><i>eall</i><par n="pós__vblex"/></e>
    <e lm="gearr"><par n="initial-g"/><i>earr</i><par n="cúb__vblex"/></e>
    <e lm="gearán"><par n="initial-g"/><i>earán</i><par n="col__vblex"/></e>
    <e lm="geit"><par n="initial-g"/><i>eit</i><par n="geit__vblex"/></e>
    <e lm="gin"><par n="initial-g"/><i>in</i><par n="gin__vblex"/></e>
    <e lm="glac"><par n="initial-g"/><i>lac</i><par n="cúb__vblex"/></e>
    <e lm="glan"><par n="initial-g"/><i>lan</i><par n="pós__vblex"/></e>
    <e lm="glaoigh"><par n="initial-g"/><i>lao</i><par n="beo/igh__vblex"/></e>
    <e lm="gliogáil"><par n="initial-g"/><i>liogá</i><par n="pasá/il__vblex"/></e>
    <e lm="gluais"><par n="initial-g"/><i>luais</i><par n="gin__vblex"/></e>
    <e lm="gléas"><par n="initial-g"/><i>léas</i><par n="pós__vblex"/></e>
    <e lm="gníomhaigh"><par n="initial-g"/><i>níomh</i><par n="cúl/aigh__vblex"/></e>
    <e lm="gnóthaigh"><par n="initial-g"/><i>nóth</i><par n="cúl/aigh__vblex"/></e>
    <e lm="gob"><par n="initial-g"/><i>ob</i><par n="cúb__vblex"/></e>
    <e lm="goid"><par n="initial-g"/><i>oid</i><par n="gin__vblex"/></e>
    <e lm="goin"><par n="initial-g"/><i>oin</i><par n="gin__vblex"/></e>
    <e lm="gortaigh"><par n="initial-g"/><i>ort</i><par n="cúl/aigh__vblex"/></e>
    <e lm="grabáil"><par n="initial-g"/><i>rabá</i><par n="pasá/il__vblex"/></e>
    <e lm="gread"><par n="initial-g"/><i>read</i><par n="pós__vblex"/></e>
    <e lm="greamaigh"><par n="initial-g"/><i>ream</i><par n="cúl/aigh__vblex"/></e>
    <e lm="grian"><par n="initial-g"/><i>rian</i><par n="pós__vblex"/></e>
    <e lm="guigh"><par n="initial-g"/><i>u</i><par n="f/igh__vblex"/></e>
    <e lm="géill"><par n="initial-g"/><i>éill</i><par n="fill__vblex"/></e>
    <e lm="ianaigh"><par n="initial-i"/><i>an</i><par n="ur/aigh__vblex"/></e>
    <e lm="iarr"><par n="initial-i"/><i>arr</i><par n="iarr__vblex"/></e>
    <e lm="imdhíon"><par n="initial-i"/><i>mdhíon</i><par n="las__vblex"/></e>
    <e lm="imeaglaigh"><par n="initial-i"/><i>meagl</i><par n="ur/aigh__vblex"/></e>
    <e lm="imeasc"><par n="initial-i"/><i>measc</i><par n="ob__vblex"/></e>
    <e lm="imigh"><par n="initial-i"/><i>m</i><par n="im/igh__vblex"/></e>
    <e lm="imir"><par n="initial-i"/><i>m</i><par n="im/ir__vblex"/></e>
    <e lm="impigh"><par n="initial-i"/><i>mp</i><par n="im/igh__vblex"/></e>
    <e lm="infheistigh"><par n="initial-i"/><i>nfheist</i><par n="íl/igh__vblex"/></e>
    <e lm="inis"><par n="initial-i"/><i>n</i><par n="in/is__vblex"/></e>
    <e lm="iníor"><par n="initial-i"/><i>níor</i><par n="éag__vblex"/></e>
    <e lm="iomlánaigh"><par n="initial-i"/><i>omlán</i><par n="ur/aigh__vblex"/></e>
    <e lm="iompaigh"><par n="initial-i"/><i>omp</i><par n="ur/aigh__vblex"/></e>
    <e lm="iompair"><par n="initial-i"/><i>omp</i><par n="ag/air__vblex"/></e>
    <e lm="iompórtáil"><par n="initial-i"/><i>ompórtá</i><par n="armá/il__vblex"/></e>
    <e lm="ionadaigh"><par n="initial-i"/><i>onad</i><par n="ur/aigh__vblex"/></e>
    <e lm="ionannaigh"><par n="initial-i"/><i>onann</i><par n="ur/aigh__vblex"/></e>
    <e lm="ionchollaigh"><par n="initial-i"/><i>oncholl</i><par n="ur/aigh__vblex"/></e>
    <e lm="ionchuir"><par n="initial-i"/><i>onchu</i><par n="ma/ir__vblex"/></e>
    <e lm="ionramháil"><par n="initial-i"/><i>onramhá</i><par n="armá/il__vblex"/></e>
    <e lm="ionsaigh"><par n="initial-i"/><i>ons</i><par n="sás/aigh__vblex"/></e>
    <e lm="ionsúigh"><par n="initial-i"/><i>onsú</i><par n="sú/igh__vblex"/></e>
    <e lm="iontráil"><par n="initial-i"/><i>ontrá</i><par n="armá/il__vblex"/></e>
    <e lm="ith"><par n="initial-vowel"/><i></i><par n="/ith__vblex"/></e>
    <e lm="labhair"><i>labh</i><par n="ag/air__vblex"/></e>
    <e lm="labáil"><i>labá</i><par n="armá/il__vblex"/></e>
    <e lm="lagaigh"><i>lag</i><par n="ur/aigh__vblex"/></e>
    <e lm="laghdaigh"><i>laghd</i><par n="ur/aigh__vblex"/></e>
    <e lm="lainseáil"><i>lainseá</i><par n="armá/il__vblex"/></e>
    <e lm="landáil"><i>landá</i><par n="armá/il__vblex"/></e>
    <e lm="las"><i>las</i><par n="las__vblex"/></e>
    <e lm="leag"><i>leag</i><par n="éag__vblex"/></e>
    <e lm="lean"><i>lean</i><par n="ól__vblex"/></e>
    <e lm="leasaigh"><i>leas</i><par n="ur/aigh__vblex"/></e>
    <e lm="leath"><i>leat</i><par n="leat/h__vblex"/></e>
    <e lm="leathnaigh"><i>leathn</i><par n="ur/aigh__vblex"/></e>
    <e lm="leictrealaigh"><i>leictreal</i><par n="ur/aigh__vblex"/></e>
    <e lm="leictrigh"><i>leictr</i><par n="íl/igh__vblex"/></e>
    <e lm="leigheas"><i>leigheas</i><par n="ól__vblex"/></e>
    <e lm="leithscar"><i>leithscar</i><par n="ob__vblex"/></e>
    <e lm="leomh"><i>leomh</i><par n="leomh__vblex"/></e>
    <e lm="leon"><i>leon</i><par n="las__vblex"/></e>
    <e lm="leáigh"><i>leá</i><par n="sú/igh__vblex"/></e>
    <e lm="liath"><i>liat</i><par n="leat/h__vblex"/></e>
    <e lm="lig"><i>lig</i><par n="lig__vblex"/></e>
    <e lm="liostaigh"><i>liost</i><par n="ur/aigh__vblex"/></e>
    <e lm="liostáil"><i>liostá</i><par n="armá/il__vblex"/></e>
    <e lm="litrigh"><i>litr</i><par n="íl/igh__vblex"/></e>
    <e lm="loc"><i>loc</i><par n="ob__vblex"/></e>
    <e lm="lochtaigh"><i>locht</i><par n="ur/aigh__vblex"/></e>
    <e lm="logáil"><i>logá</i><par n="armá/il__vblex"/></e>
    <e lm="loic"><i>loic</i><par n="loic__vblex"/></e>
    <e lm="loisc"><i>loisc</i><par n="lig__vblex"/></e>
    <e lm="loit"><i>loit</i><par n="éist__vblex"/></e>
    <e lm="lom"><i>lom</i><par n="ob__vblex"/></e>
    <e lm="lonnaigh"><i>lonn</i><par n="ur/aigh__vblex"/></e>
    <e lm="lorg"><i>lorg</i><par n="lorg__vblex"/></e>
    <e lm="luacháil"><i>luachá</i><par n="armá/il__vblex"/></e>
    <e lm="luaigh"><i>lua</i><par n="sú/igh__vblex"/></e>
    <e lm="luchtaigh"><i>lucht</i><par n="ur/aigh__vblex"/></e>
    <e lm="luigh"><i>lu</i><par n="n/igh__vblex"/></e>
    <e lm="láimhseáil"><i>láimhseá</i><par n="armá/il__vblex"/></e>
    <e lm="láimhsigh"><i>láimhs</i><par n="íl/igh__vblex"/></e>
    <e lm="láithrigh"><i>láithr</i><par n="íl/igh__vblex"/></e>
    <e lm="lámhach"><i>lámhach</i><par n="ól__vblex"/></e>
    <e lm="lánscoir"><i>lánsco</i><par n="ma/ir__vblex"/></e>
    <e lm="léas"><i>léas</i><par n="las__vblex"/></e>
    <e lm="léigh"><i>lé</i><par n="é/igh__vblex"/></e>
    <e lm="léim"><i>léim</i><par n="lig__vblex"/></e>
    <e lm="léirigh"><i>léir</i><par n="íl/igh__vblex"/></e>
    <e lm="léirmhínigh"><i>léirmhín</i><par n="íl/igh__vblex"/></e>
    <e lm="léirscrios"><i>léirscrios</i><par n="ól__vblex"/></e>
    <e lm="líomhain"><i>líomh</i><par n="asc/ain__vblex"/></e>
    <e lm="líon"><i>líon</i><par n="las__vblex"/></e>
    <e lm="lódáil"><i>lódá</i><par n="armá/il__vblex"/></e>
    <e lm="lúb"><i>lúb</i><par n="ob__vblex"/></e>
    <e lm="maidhm"><par n="initial-m"/><i>a</i><par n="ma/idhm__vblex"/></e>
    <e lm="mair"><par n="initial-m"/><i>a</i><par n="ma/ir__vblex"/></e>
    <e lm="mairgnigh"><par n="initial-m"/><i>airgn</i><par n="íl/igh__vblex"/></e>
    <e lm="maith"><par n="initial-m"/><i>ait</i><par n="rit/h__vblex"/></e>
    <e lm="malartaigh"><par n="initial-m"/><i>alart</i><par n="ur/aigh__vblex"/></e>
    <e lm="mapáil"><par n="initial-m"/><i>apá</i><par n="armá/il__vblex"/></e>
    <e lm="marcaigh"><par n="initial-m"/><i>arc</i><par n="sás/aigh__vblex"/></e>
    <e lm="marcáil"><par n="initial-m"/><i>arcá</i><par n="armá/il__vblex"/></e>
    <e lm="meaitseáil"><par n="initial-m"/><i>eaitseá</i><par n="armá/il__vblex"/></e>
    <e lm="meall"><par n="initial-m"/><i>eall</i><par n="las__vblex"/></e>
    <e lm="meas"><par n="initial-m"/><i>eas</i><par n="ól__vblex"/></e>
    <e lm="measc"><par n="initial-m"/><i>easc</i><par n="ob__vblex"/></e>
    <e lm="meath"><par n="initial-m"/><i>eat</i><par n="meat/h__vblex"/></e>
    <e lm="meil"><par n="initial-m"/><i>eil</i><par n="oil__vblex"/></e>
    <e lm="mianaigh"><par n="initial-m"/><i>ian</i><par n="ur/aigh__vblex"/></e>
    <e lm="misnigh"><par n="initial-m"/><i>isn</i><par n="íl/igh__vblex"/></e>
    <e lm="mol"><par n="initial-m"/><i>ol</i><par n="las__vblex"/></e>
    <e lm="máirseáil"><par n="initial-m"/><i>áirseá</i><par n="armá/il__vblex"/></e>
    <e lm="mór"><par n="initial-m"/><i>ór</i><par n="ob__vblex"/></e>
    <e lm="nasc"><i>nasc</i><par n="ob__vblex"/></e>
    <e lm="neadaigh"><i>nead</i><par n="ur/aigh__vblex"/></e>
    <e lm="neartaigh"><i>neart</i><par n="ur/aigh__vblex"/></e>
    <e lm="nocht"><i>nocht</i><par n="róst__vblex"/></e>
    <e lm="náirigh"><i>náir</i><par n="íl/igh__vblex"/></e>
    <e lm="ob"><par n="initial-o"/><i>b</i><par n="ob__vblex"/></e>
    <e lm="ofráil"><par n="initial-o"/><i>frá</i><par n="armá/il__vblex"/></e>
    <e lm="oibrigh"><par n="initial-o"/><i>ibr</i><par n="íl/igh__vblex"/></e>
    <e lm="oir"><par n="initial-o"/><i>ir</i><par n="lig__vblex"/></e>
    <e lm="oirnigh"><par n="initial-o"/><i>irn</i><par n="íl/igh__vblex"/></e>
    <e lm="ordaigh"><par n="initial-o"/><i>rd</i><par n="ur/aigh__vblex"/></e>
    <e lm="oscail"><par n="initial-o"/><i>sc</i><par n="osc/ail__vblex"/></e>
    <e lm="painéal"><par n="initial-p"/><i>ainéal</i><par n="pós__vblex"/></e>
    <e lm="peacaigh"><par n="initial-p"/><i>eac</i><par n="cúl/aigh__vblex"/></e>
    <e lm="pioc"><par n="initial-p"/><i>ioc</i><par n="cúb__vblex"/></e>
    <e lm="plandáil"><par n="initial-p"/><i>landá</i><par n="pasá/il__vblex"/></e>
    <e lm="pleanáil"><par n="initial-p"/><i>leaná</i><par n="pasá/il__vblex"/></e>
    <e lm="pléadáil"><par n="initial-p"/><i>léadá</i><par n="pasá/il__vblex"/></e>
    <e lm="pléasc"><par n="initial-p"/><i>léasc</i><par n="cúb__vblex"/></e>
    <e lm="pléigh"><par n="initial-p"/><i>lé</i><par n="plé/igh__vblex"/></e>
    <e lm="plúch"><par n="initial-p"/><i>lúch</i><par n="pós__vblex"/></e>
    <e lm="poll"><par n="initial-p"/><i>oll</i><par n="pós__vblex"/></e>
    <e lm="preab"><par n="initial-p"/><i>reab</i><par n="cúb__vblex"/></e>
    <e lm="priontáil"><par n="initial-p"/><i>riontá</i><par n="pasá/il__vblex"/></e>
    <e lm="promh"><par n="initial-p"/><i>ro</i><par n="fao/mh__vblex"/></e>
    <e lm="príosúnaigh"><par n="initial-p"/><i>ríosún</i><par n="cúl/aigh__vblex"/></e>
    <e lm="próiseáil"><par n="initial-p"/><i>róiseá</i><par n="pasá/il__vblex"/></e>
    <e lm="pumpáil"><par n="initial-p"/><i>umpá</i><par n="pasá/il__vblex"/></e>
    <e lm="páirceáil"><par n="initial-p"/><i>áirceá</i><par n="pasá/il__vblex"/></e>
    <e lm="péinteáil"><par n="initial-p"/><i>éinteá</i><par n="pasá/il__vblex"/></e>
    <e lm="póg"><par n="initial-p"/><i>óg</i><par n="cúb__vblex"/></e>
    <e lm="póirseáil"><par n="initial-p"/><i>óirseá</i><par n="pasá/il__vblex"/></e>
    <e lm="pós"><par n="initial-p"/><i>ós</i><par n="pós__vblex"/></e>
    <e lm="reachtaigh"><i>reacht</i><par n="ur/aigh__vblex"/></e>
    <e lm="reic"><i>reic</i><par n="lig__vblex"/></e>
    <e lm="reáchtáil"><i>reáchtá</i><par n="armá/il__vblex"/></e>
    <e lm="rialaigh"><i>rial</i><par n="ur/aigh__vblex"/></e>
    <e lm="rialáil"><i>rialá</i><par n="armá/il__vblex"/></e>
    <e lm="riar"><i>riar</i><par n="éag__vblex"/></e>
    <e lm="rith"><i>rit</i><par n="rit/h__vblex"/></e>
    <e lm="robáil"><i>robá</i><par n="armá/il__vblex"/></e>
    <e lm="roc"><i>roc</i><par n="ob__vblex"/></e>
    <e lm="roghnaigh"><i>roghn</i><par n="ur/aigh__vblex"/></e>
    <e lm="roinn"><i>roinn</i><par n="oil__vblex"/></e>
    <e lm="roll"><i>roll</i><par n="las__vblex"/></e>
    <e lm="rop"><i>rop</i><par n="ob__vblex"/></e>
    <e lm="rothlaigh"><i>rothl</i><par n="ur/aigh__vblex"/></e>
    <e lm="ruaig"><i>ruaig</i><par n="loic__vblex"/></e>
    <e lm="rátáil"><i>rátá</i><par n="armá/il__vblex"/></e>
    <e lm="réab"><i>réab</i><par n="ob__vblex"/></e>
    <e lm="réamhaithris"><i>réamhaithris</i><par n="aithris__vblex"/></e>
    <e lm="réitigh"><i>réit</i><par n="im/igh__vblex"/></e>
    <e lm="ríomh"><i>río</i><par n="sná/mh__vblex"/></e>
    <e lm="sac"><par n="initial-s"/><i>ac</i><par n="ob__vblex"/></e>
    <e lm="saill"><par n="initial-s"/><i>aill</i><par n="síl__vblex"/></e>
    <e lm="saincheap"><par n="initial-s"/><i>aincheap</i><par n="ob__vblex"/></e>
    <e lm="samhlaigh"><par n="initial-s"/><i>amhl</i><par n="ur/aigh__vblex"/></e>
    <e lm="saobh"><par n="initial-s"/><i>ao</i><par n="sá/bh__vblex"/></e>
    <e lm="saor"><par n="initial-s"/><i>aor</i><par n="ob__vblex"/></e>
    <e lm="scaip"><par n="initial-s"/><i>caip</i><par n="loic__vblex"/></e>
    <e lm="scaird"><par n="initial-s"/><i>caird</i><par n="síl__vblex"/></e>
    <e lm="scairt"><par n="initial-s"/><i>cairt</i><par n="scoilt__vblex"/></e>
    <e lm="scan"><par n="initial-s"/><i>can</i><par n="las__vblex"/></e>
    <e lm="scannánaigh"><par n="initial-s"/><i>cannán</i><par n="ur/aigh__vblex"/></e>
    <e lm="scanraigh"><par n="initial-s"/><i>canr</i><par n="ur/aigh__vblex"/></e>
    <e lm="scaoil"><par n="initial-s"/><i>caoil</i><par n="síl__vblex"/></e>
    <e lm="scar"><par n="initial-s"/><i>car</i><par n="ob__vblex"/></e>
    <e lm="sceith"><par n="initial-s"/><i>ceit</i><par n="sceit/h__vblex"/></e>
    <e lm="sceitseáil"><par n="initial-s"/><i>ceitseá</i><par n="armá/il__vblex"/></e>
    <e lm="scil"><par n="initial-s"/><i>cil</i><par n="síl__vblex"/></e>
    <e lm="sciob"><par n="initial-s"/><i>ciob</i><par n="ob__vblex"/></e>
    <e lm="sciorr"><par n="initial-s"/><i>ciorr</i><par n="ob__vblex"/></e>
    <e lm="sciurd"><par n="initial-s"/><i>ciurd</i><par n="las__vblex"/></e>
    <e lm="scoilt"><par n="initial-s"/><i>coilt</i><par n="scoilt__vblex"/></e>
    <e lm="scoir"><par n="initial-s"/><i>co</i><par n="ma/ir__vblex"/></e>
    <e lm="scoith"><par n="initial-s"/><i>coit</i><par n="sceit/h__vblex"/></e>
    <e lm="scor"><par n="initial-s"/><i>cor</i><par n="ob__vblex"/></e>
    <e lm="scread"><par n="initial-s"/><i>cread</i><par n="ól__vblex"/></e>
    <e lm="scrios"><par n="initial-s"/><i>crios</i><par n="las__vblex"/></e>
    <e lm="scríob"><par n="initial-s"/><i>críob</i><par n="ob__vblex"/></e>
    <e lm="scríobh"><par n="initial-s"/><i>crío</i><par n="urgha/bh__vblex"/></e>
    <e lm="scrúdaigh"><par n="initial-s"/><i>crúd</i><par n="ur/aigh__vblex"/></e>
    <e lm="scátáil"><par n="initial-s"/><i>cátá</i><par n="armá/il__vblex"/></e>
    <e lm="scóráil"><par n="initial-s"/><i>córá</i><par n="armá/il__vblex"/></e>
    <e lm="seachaid"><par n="initial-s"/><i>eacha</i><par n="seacha/id__vblex"/></e>
    <e lm="seachain"><par n="initial-s"/><i>each</i><par n="asc/ain__vblex"/></e>
    <e lm="seas"><par n="initial-s"/><i>eas</i><par n="ól__vblex"/></e>
    <e lm="seiceáil"><par n="initial-s"/><i>eiceá</i><par n="armá/il__vblex"/></e>
    <e lm="seilg"><par n="initial-s"/><i>eilg</i><par n="lig__vblex"/></e>
    <e lm="seirbheáil"><par n="initial-s"/><i>eirbheá</i><par n="armá/il__vblex"/></e>
    <e lm="seirbhísigh"><par n="initial-s"/><i>eirbhís</i><par n="íl/igh__vblex"/></e>
    <e lm="seol"><par n="initial-s"/><i>eol</i><par n="las__vblex"/></e>
    <e lm="sil"><par n="initial-s"/><i>il</i><par n="sil__vblex"/></e>
    <e lm="sioc"><par n="initial-s"/><i>ioc</i><par n="éag__vblex"/></e>
    <e lm="siúil"><par n="initial-s"/><i>iú</i><par n="siú/il__vblex"/></e>
    <e lm="slad"><par n="initial-s"/><i>lad</i><par n="ól__vblex"/></e>
    <e lm="slis"><par n="initial-s"/><i>lis</i><par n="síl__vblex"/></e>
    <e lm="sluaisteáil"><par n="initial-s"/><i>luaisteá</i><par n="armá/il__vblex"/></e>
    <e lm="sléacht"><par n="initial-s"/><i>léacht</i><par n="róst__vblex"/></e>
    <e lm="smachtaigh"><par n="initial-s"/><i>macht</i><par n="ur/aigh__vblex"/></e>
    <e lm="smaoinigh"><par n="initial-s"/><i>maoin</i><par n="im/igh__vblex"/></e>
    <e lm="smeach"><par n="initial-s"/><i>meach</i><par n="las__vblex"/></e>
    <e lm="smear"><par n="initial-s"/><i>mear</i><par n="ob__vblex"/></e>
    <e lm="smuigleáil"><par n="initial-s"/><i>muigleá</i><par n="armá/il__vblex"/></e>
    <e lm="snaidhm"><par n="initial-s"/><i>naidhm</i><par n="loic__vblex"/></e>
    <e lm="snap"><par n="initial-s"/><i>nap</i><par n="ob__vblex"/></e>
    <e lm="snámh"><par n="initial-s"/><i>ná</i><par n="sná/mh__vblex"/></e>
    <e lm="socht"><par n="initial-s"/><i>ocht</i><par n="róst__vblex"/></e>
    <e lm="socraigh"><par n="initial-s"/><i>ocr</i><par n="ur/aigh__vblex"/></e>
    <e lm="soláthair"><par n="initial-s"/><i>oláth</i><par n="ag/air__vblex"/></e>
    <e lm="spadhar"><par n="initial-s"/><i>padhar</i><par n="éag__vblex"/></e>
    <e lm="spairn"><par n="initial-s"/><i>pairn</i><par n="loic__vblex"/></e>
    <e lm="splanc"><par n="initial-s"/><i>planc</i><par n="ob__vblex"/></e>
    <e lm="spreag"><par n="initial-s"/><i>preag</i><par n="ob__vblex"/></e>
    <e lm="sprioc"><par n="initial-s"/><i>prioc</i><par n="ob__vblex"/></e>
    <e lm="spréach"><par n="initial-s"/><i>préach</i><par n="las__vblex"/></e>
    <e lm="spréigh"><par n="initial-s"/><i>pré</i><par n="spré/igh__vblex"/></e>
    <e lm="spáráil"><par n="initial-s"/><i>párá</i><par n="armá/il__vblex"/></e>
    <e lm="spíon"><par n="initial-s"/><i>píon</i><par n="las__vblex"/></e>
    <e lm="srann"><par n="initial-s"/><i>rann</i><par n="las__vblex"/></e>
    <e lm="sreabh"><par n="initial-s"/><i>rea</i><par n="sá/bh__vblex"/></e>
    <e lm="srian"><par n="initial-s"/><i>rian</i><par n="las__vblex"/></e>
    <e lm="sroich"><par n="initial-s"/><i>roich</i><par n="síl__vblex"/></e>
    <e lm="stad"><par n="initial-s"/><i>tad</i><par n="ól__vblex"/></e>
    <e lm="staon"><par n="initial-s"/><i>taon</i><par n="las__vblex"/></e>
    <e lm="stiall"><par n="initial-s"/><i>tiall</i><par n="las__vblex"/></e>
    <e lm="stiúg"><par n="initial-s"/><i>tiúg</i><par n="ob__vblex"/></e>
    <e lm="stiúir"><par n="initial-s"/><i>tiú</i><par n="stiú/ir__vblex"/></e>
    <e lm="stoith"><par n="initial-s"/><i>toit</i><par n="sceit/h__vblex"/></e>
    <e lm="stop"><par n="initial-s"/><i>top</i><par n="ob__vblex"/></e>
    <e lm="stríoc"><par n="initial-s"/><i>tríoc</i><par n="ob__vblex"/></e>
    <e lm="stróic"><par n="initial-s"/><i>tróic</i><par n="loic__vblex"/></e>
    <e lm="stáitsigh"><par n="initial-s"/><i>táits</i><par n="íl/igh__vblex"/></e>
    <e lm="stán"><par n="initial-s"/><i>tán</i><par n="las__vblex"/></e>
    <e lm="stóráil"><par n="initial-s"/><i>tórá</i><par n="armá/il__vblex"/></e>
    <e lm="suiteáil"><par n="initial-s"/><i>uiteá</i><par n="armá/il__vblex"/></e>
    <e lm="suncáil"><par n="initial-s"/><i>uncá</i><par n="armá/il__vblex"/></e>
    <e lm="sábháil"><par n="initial-s"/><i>ábhá</i><par n="armá/il__vblex"/></e>
    <e lm="sáigh"><par n="initial-s"/><i>á</i><par n="sú/igh__vblex"/></e>
    <e lm="sáraigh"><par n="initial-s"/><i>ár</i><par n="ur/aigh__vblex"/></e>
    <e lm="séan"><par n="initial-s"/><i>éan</i><par n="las__vblex"/></e>
    <e lm="síl"><par n="initial-s"/><i>íl</i><par n="síl__vblex"/></e>
    <e lm="sín"><par n="initial-s"/><i>ín</i><par n="síl__vblex"/></e>
    <e lm="sínigh"><par n="initial-s"/><i>ín</i><par n="íl/igh__vblex"/></e>
    <e lm="síob"><par n="initial-s"/><i>íob</i><par n="ob__vblex"/></e>
    <e lm="síothlaigh"><par n="initial-s"/><i>íothl</i><par n="ur/aigh__vblex"/></e>
    <e lm="súigh"><par n="initial-s"/><i>ú</i><par n="sú/igh__vblex"/></e>
    <e lm="tabhair"><par n="initial-t"/><i></i><par n="t/abhair__vblex"/></e>
    <e lm="tadhaill"><par n="initial-t"/><i>adh</i><par n="tadh/aill__vblex"/></e>
    <e lm="taifead"><par n="initial-t"/><i>aifead</i><par n="pós__vblex"/></e>
    <e lm="taifigh"><par n="initial-t"/><i>aif</i><par n="cúis/igh__vblex"/></e>
    <e lm="taisc"><par n="initial-t"/><i>aisc</i><par n="ding__vblex"/></e>
    <e lm="taiscéal"><par n="initial-t"/><i>aiscéal</i><par n="pós__vblex"/></e>
    <e lm="taispeáin"><par n="initial-t"/><i>aispeá</i><par n="fó/in__vblex"/></e>
    <e lm="taisteal"><par n="initial-t"/><i>aisteal</i><par n="taisteal__vblex"/></e>
    <e lm="taistil"><par n="initial-t"/><i>aistil</i><par n="taistil__vblex"/></e>
    <e lm="taobhaigh"><par n="initial-t"/><i>aobh</i><par n="cúl/aigh__vblex"/></e>
    <e lm="tapaigh"><par n="initial-t"/><i>ap</i><par n="cúl/aigh__vblex"/></e>
    <e lm="tar"><par n="initial-t"/><i></i><par n="t/ar__vblex"/></e>
    <e lm="tarchuir"><par n="initial-t"/><i>archu</i><par n="do/ir__vblex"/></e>
    <e lm="tarraing"><par n="initial-t"/><i>arraing</i><par n="fulaing__vblex"/></e>
    <e lm="tarrtháil"><par n="initial-t"/><i>arrthá</i><par n="pasá/il__vblex"/></e>
    <e lm="teagasc"><par n="initial-t"/><i>eaga</i><par n="teaga/sc__vblex"/></e>
    <e lm="teann"><par n="initial-t"/><i>eann</i><par n="pós__vblex"/></e>
    <e lm="teasc"><par n="initial-t"/><i>easc</i><par n="cúb__vblex"/></e>
    <e lm="teip"><par n="initial-t"/><i>eip</i><par n="fair__vblex"/></e>
    <e lm="teith"><par n="initial-t"/><i>eit</i><par n="teit/h__vblex"/></e>
    <e lm="teorannaigh"><par n="initial-t"/><i>eorann</i><par n="cúl/aigh__vblex"/></e>
    <e lm="ticeáil"><par n="initial-t"/><i>iceá</i><par n="pasá/il__vblex"/></e>
    <e lm="tiontaigh"><par n="initial-t"/><i>iont</i><par n="cúl/aigh__vblex"/></e>
    <e lm="tionóil"><par n="initial-t"/><i>ionó</i><par n="tionó/il__vblex"/></e>
    <e lm="tit"><par n="initial-t"/><i>it</i><par n="tit__vblex"/></e>
    <e lm="tnúth"><par n="initial-t"/><i>nú</i><par n="tnú/th__vblex"/></e>
    <e lm="togh"><par n="initial-t"/><i>o</i><par n="to/gh__vblex"/></e>
    <e lm="tolg"><par n="initial-t"/><i>olg</i><par n="cúb__vblex"/></e>
    <e lm="tomhais"><par n="initial-t"/><i>omhais</i><par n="gin__vblex"/></e>
    <e lm="tosaigh"><par n="initial-t"/><i>os</i><par n="cúl/aigh__vblex"/></e>
    <e lm="traenáil"><par n="initial-t"/><i>raená</i><par n="pasá/il__vblex"/></e>
    <e lm="trasnaigh"><par n="initial-t"/><i>rasn</i><par n="cúl/aigh__vblex"/></e>
    <e lm="treabh"><par n="initial-t"/><i>rea</i><par n="trea/bh__vblex"/></e>
    <e lm="triail"><par n="initial-t"/><i>riail</i><par n="gin__vblex"/></e>
    <e lm="triall"><par n="initial-t"/><i>riall</i><par n="col__vblex"/></e>
    <e lm="troid"><par n="initial-t"/><i>roid</i><par n="gin__vblex"/></e>
    <e lm="troisc"><par n="initial-t"/><i>roisc</i><par n="fair__vblex"/></e>
    <e lm="trácht"><par n="initial-t"/><i>rácht</i><par n="trácht__vblex"/></e>
    <e lm="trádáil"><par n="initial-t"/><i>rádá</i><par n="pasá/il__vblex"/></e>
    <e lm="tráigh"><par n="initial-t"/><i>rá</i><par n="bá/igh__vblex"/></e>
    <e lm="tuar"><par n="initial-t"/><i>uar</i><par n="tua/r__vblex"/></e>
    <e lm="tuig"><par n="initial-t"/><i>uig</i><par n="fair__vblex"/></e>
    <e lm="tum"><par n="initial-t"/><i>um</i><par n="cúb__vblex"/></e>
    <e lm="tál"><par n="initial-t"/><i>ál</i><par n="col__vblex"/></e>
    <e lm="tástáil"><par n="initial-t"/><i>ástá</i><par n="pasá/il__vblex"/></e>
    <e lm="téigh"><i></i><par n="/téigh__vblex"/></e>
    <e lm="tóg"><par n="initial-t"/><i>óg</i><par n="fág__vblex"/></e>
    <e lm="uaill"><par n="initial-u"/><i>aill</i><par n="síl__vblex"/></e>
    <e lm="uchtaigh"><par n="initial-u"/><i>cht</i><par n="ur/aigh__vblex"/></e>
    <e lm="ullmhaigh"><par n="initial-u"/><i>llmh</i><par n="ur/aigh__vblex"/></e>
    <e lm="umhlaigh"><par n="initial-u"/><i>mhl</i><par n="ur/aigh__vblex"/></e>
    <e lm="vótáil"><i>vótá</i><par n="armá/il__vblex"/></e>
    <e lm="áirigh"><par n="initial-á"/><i>ir</i><par n="im/igh__vblex"/></e>
    <e lm="áitigh"><par n="initial-á"/><i>it</i><par n="im/igh__vblex"/></e>
    <e lm="éag"><par n="initial-é"/><i>ag</i><par n="éag__vblex"/></e>
    <e lm="éalaigh"><par n="initial-é"/><i>al</i><par n="ur/aigh__vblex"/></e>
    <e lm="éigiontaigh"><par n="initial-é"/><i>igiont</i><par n="ur/aigh__vblex"/></e>
    <e lm="éignigh"><par n="initial-é"/><i>ign</i><par n="íl/igh__vblex"/></e>
    <e lm="éiligh"><par n="initial-é"/><i>il</i><par n="im/igh__vblex"/></e>
    <e lm="éirigh"><par n="initial-é"/><i>ir</i><par n="im/igh__vblex"/></e>
    <e lm="éist"><par n="initial-é"/><i>ist</i><par n="éist__vblex"/></e>
    <e lm="íobair"><par n="initial-í"/><i>ob</i><par n="ag/air__vblex"/></e>
    <e lm="íoc"><par n="initial-í"/><i>oc</i><par n="éag__vblex"/></e>
    <e lm="íonghlan"><par n="initial-í"/><i>onghlan</i><par n="las__vblex"/></e>
    <e lm="íoslódáil"><par n="initial-í"/><i>oslódá</i><par n="armá/il__vblex"/></e>
    <e lm="ísligh"><par n="initial-í"/><i>sl</i><par n="íl/igh__vblex"/></e>
    <e lm="ól"><par n="initial-ó"/><i>l</i><par n="ól__vblex"/></e>
    <e lm="údaraigh"><par n="initial-ú"/><i>dar</i><par n="ur/aigh__vblex"/></e>
    <e lm="únfairt"><par n="initial-ú"/><i>nfairt</i><par n="éist__vblex"/></e>
    <e lm="úsáid"><par n="initial-ú"/><i>sáid</i><par n="oil__vblex"/></e>

    <!-- SECTION: Interjections -->
 
    <e lm="faraor"><par n="initial-f"/><i>araor</i><par n="faraor__ij"/></e>
  </section>

  <section id="abbreviations" type="postblank">
      <e lm="m'" r="LR"><p><l>m'</l><r>mo<s n="det"/><s n="pos"/><s n="p1"/><s n="mf"/><s n="sg"/></r></p></e>
    <e lm="d'" r="LR"><p><l>d'</l><r>do<s n="det"/><s n="pos"/><s n="p2"/><s n="mf"/><s n="sg"/></r></p></e>
    <e lm="d'" r="LR"><p><l>d'</l><r>do<s n="pr"/></r></p></e>
    <e lm="d'" r="LR"><p><l>d'</l><r>de<s n="pr"/></r></p></e>
    <e lm="b'" r="LR"><p><l>b'</l><r>is<s n="vbcop"/><s n="aff"/><s n="pii"/></r></p></e>
  </section>

  <section id="final" type="inconditional">
      <e><par n="separa"/></e>
    <e><par n="numeros"/></e>
  </section>
  </dictionary>
